-paradigm: A1t
 -flex: .ьшии//.ѣьшии//.аишии//.еьшии//.ии
  gramm: du,n,acc,comp
 -flex: .ае//.ее//.ѣе
  gramm: sg,n,nom,comp
 -flex: .ою//.ую
  gramm: du,m,acc,anim
 -flex: .у
  gramm: du,n,loc,brev
 -flex: .ьшаго//.еьшего//.еьшаго//.аго//.аишего//.его//.ьшево//.аишаго//.еьшево//.ѣьшево//.ѣьшего//.ево//.ѣьшаго//.ьшего
  gramm: sg,m,acc,comp,anim
 -flex: .ѣьшѣ//.аиши//.еьше//.ьшѣ//.ѣ//.еьши//.аише//.и//.ьши//.аишѣ//.ѣьши//.е//.ьше
  gramm: pl,m,acc,comp,brev
 -flex: .и//.ѣьши//.аиши//.еьши//.ьши
  gramm: sg,n,loc,comp,brev
 -flex: .еьшему//.ѣьшему//.аишему//.ему//.ьшему
  gramm: sg,m,dat,comp
 -flex: .ое
  gramm: sg,n,acc
 -flex: .ае//.ее//.ѣе
  gramm: sg,n,acc,comp
 -flex: .еьше//.ьше//.е//.аише//.ѣьше
  gramm: sg,n,acc,comp,brev
 -flex: .у
  gramm: du,m,acc,brev,anim
 -flex: .ѣьшую//.аишею//.ьшую//.ею//.ѣьшею//.ую//.еьшею//.ьшею//.еьшую//.аишую
  gramm: du,f,loc,comp
 -flex: .ьших//.ѣьшихъ//.аишихъ//.еьшихъ//.их//.аиших//.ихъ//.еьших//.ьшихъ//.ѣьших
  gramm: pl,m,loc,comp,brev
 -flex: .ыма//.ома
  gramm: du,m,dat,brev
 -flex: .ыми//.ами//.ы
  gramm: pl,f,ins,brev
 -flex: .яхъ//.ьших//.ьшях//.ѣьшихъ//.аишихъ//.ях//.еьшихъ//.еьшях//.аишяхъ//.их//.аиших//.ьшяхъ//.ихъ//.еьших//.ьшихъ//.ѣьшяхъ//.ѣьшях//.аишях//.ѣьших//.еьшяхъ
  gramm: pl,n,loc,comp,brev
 -flex: .и
  gramm: pl,m,nom,brev
 -flex: .ыхъ//.ых
  gramm: pl,f,loc
 -flex: .ыма//.ома
  gramm: du,n,dat,brev
 -flex: .ою
  gramm: sg,f,ins,brev
 -flex: .ою//.ую
  gramm: du,m,loc
 -flex: .ѣ//.е
  gramm: sg,m,loc,brev
 -flex: .ьших//.ѣьшихъ//.аишихъ//.еьшихъ//.их//.аиших//.ихъ//.еьших//.ьшихъ//.ѣьших
  gramm: pl,m,loc,comp
 -flex: .ыхъ//.ых
  gramm: pl,n,loc
 -flex: .ою//.ую
  gramm: du,f,loc
 -flex: .ѣьшѣ//.аиши//.еьше//.ьшѣ//.ѣ//.еьши//.аише//.и//.ьши//.аишѣ//.ѣьши//.е//.ьше
  gramm: pl,f,nom,comp,brev
 -flex: .еи//.ей//.ѣьшеи//.ѣьшей//.ьшеи//.ьшей//.еьшеи//.еьшей//.аишей//.аишеи
  gramm: sg,f,dat,comp
 -flex: .ьшее//.ее//.аишиа//.иа//.ьшия//.ѣьшиа//.еьшиа//.еьшия//.ѣьшеѣ//.ѣьшия//.аишее//.ьшиа//.аишеѣ//.ия//.аишия//.еѣ//.ьшеѣ//.еьшее
  gramm: sg,f,gen,comp
 -flex: .ую
  gramm: sg,f,acc
 -flex: .еьшима//.има//.ьшима//.ѣьшима//.аишима
  gramm: du,m,ins,comp
 -flex: .у
  gramm: sg,f,acc,brev
 -flex: .ьших//.ь//.ѣьшихъ//.ьшь//.аишихъ//.еьшихъ//.ѣьшь//.их//.аиших//.аишь//.еьшь//.ихъ//.еьших//.ьшихъ//.ѣьших
  gramm: pl,f,gen,comp,brev
 -flex: .аишема//.еьшима//.еьшема//.ѣьшема//.има//.ьшима//.ьшема//.ѣьшима//.ема//.аишима
  gramm: du,m,dat,comp,brev
 -flex: .ьшии//.ѣьшии//.аишии//.еьшии//.ии
  gramm: du,f,nom,comp
 -flex: .ая//.аишая//.аишяа//.еьшяа//.яа//.еьшая//.ѣьшая//.еьшяя//.ѣьшяа//.ьшаа//.ьшая//.ѣьшяя//.ѣьшаа//.еьшаа//.ьшяя//.аишяя//.аишаа//.аа//.яя
  gramm: pl,n,nom,comp
 -flex: .ѣи//.еи
  gramm: du,n,nom
 -flex: .ыма//.ома
  gramm: du,n,ins,brev
 -flex: .ъ//.
  gramm: sg,m,nom,brev
 -flex: .ею//.аишею//.ьшею//.еьшею//.ѣьшею
  gramm: sg,f,ins,comp
 -flex: .ыма
  gramm: du,f,ins
 -flex: .ыми
  gramm: pl,n,ins
 -flex: .а
  gramm: du,m,nom,brev
 -flex: .ая//.аишая//.еьшая//.ѣьшая//.ьшая//.ѣьшаа//.еьшаа//.аишаа//.аа
  gramm: sg,f,nom,comp
 -flex: .ем//.ом//.ѣм//.омь//.емъ//.омъ//.ѣмъ
  gramm: sg,n,loc
 -flex: .ѣ//.е
  gramm: sg,f,dat,brev
 -flex: .ъ//.
  gramm: sg,m,acc,brev
 -flex: .ьших//.ѣьшихъ//.аишихъ//.еьшихъ//.их//.аиших//.ихъ//.еьших//.ьшихъ//.ѣьших
  gramm: pl,n,loc,comp
 -flex: .еьшь//.ь//.ьшь//.ѣьшь//.аишь
  gramm: sg,m,acc,comp,brev
 -flex: .и//.ѣьши//.аиши//.еьши//.ьши
  gramm: du,f,nom,comp,brev
 -flex: .амъ//.ам//.ымъ//.ым
  gramm: pl,f,dat,brev
 -flex: .ими//.аиши//.ьшими//.еьшими//.еьши//.и//.ьши//.аишими//.ѣьши//.ѣьшими
  gramm: pl,m,ins,comp,brev
 -flex: .еьшим//.еьшем//.ѣьшим//.ьшем//.ѣьшимъ//.еьшимъ//.аишимъ//.им//.ьшемъ//.ьшемь//.имъ//.еьшемь//.еьшемъ//.ем//.аишим//.емь//.емъ//.ьшимъ//.ьшим//.ѣьшем//.ѣьшемъ//.ѣьшемь//.аишемъ//.аишем//.аишемь
  gramm: sg,n,ins,comp,brev
 -flex: .ѣьшу//.ьшю//.ю//.ьшу//.у//.ѣьшю//.аишю//.еьшу//.аишу//.еьшю
  gramm: sg,m,dat,comp,brev
 -flex: .а//.ѣьша//.аиша//.еьша//.ьша
  gramm: sg,m,acc,comp,brev,anim
 -flex: .ыма
  gramm: du,m,ins
 -flex: .а//.ѣьша//.аиша//.еьша//.ьша
  gramm: du,m,nom,comp,brev
 -flex: .ем//.ьшем//.ьшемъ//.ѣьшем//.емъ//.ѣьшемъ//.еьшем//.аишемъ//.аишем//.еьшемъ
  gramm: sg,n,loc,comp
 -flex: .и//.ѣьши//.аиши//.еьши//.ьши
  gramm: du,n,acc,comp,brev
 -flex: .аишема//.еьшима//.еьшема//.ѣьшема//.има//.ьшима//.ьшема//.ѣьшима//.ема//.аишима
  gramm: du,n,dat,comp,brev
 -flex: .а//.ѣьша//.аиша//.еьша//.ьша
  gramm: sg,m,gen,comp,brev
 -flex: .ыа//.ыѣ//.ые//.ыя
  gramm: pl,f,nom
 -flex: .у
  gramm: du,n,gen,brev
 -flex: .о
  gramm: sg,n,nom,brev
 -flex: .ою
  gramm: sg,f,ins
 -flex: .ою//.ую
  gramm: du,f,gen
 -flex: .ыхъ//.ых
  gramm: pl,n,gen
 -flex: .аишѣѣ//.ьшѣѣ//.ьшыя//.еьшыя//.ьшее//.аишыа//.ее//.ѣьшыя//.ыя//.ыа//.ѣьшыа//.аишее//.аишыя//.ѣьшѣѣ//.еьшыа//.ьшыа//.ѣѣ//.еьшее
  gramm: pl,f,nom,comp
 -flex: .а
  gramm: du,m,acc,brev
 -flex: .ому
  gramm: sg,n,dat
 -flex: .еьшима//.еьшяма//.има//.ьшяма//.ьшима//.яма//.ѣьшима//.аишяма//.ѣьшяма//.аишима
  gramm: du,f,dat,comp,brev
 -flex: .еьшему//.ѣьшему//.аишему//.ему//.ьшему
  gramm: sg,n,dat,comp
 -flex: .ѣьшу//.ьшю//.ю//.ьшу//.у//.ѣьшю//.аишю//.еьшу//.аишу//.еьшю
  gramm: du,n,loc,comp,brev
 -flex: .ою//.ую
  gramm: du,n,gen
 -flex: .яхъ//.ьших//.ьшях//.ѣьшихъ//.аишихъ//.ях//.еьшихъ//.еьшях//.аишяхъ//.их//.аиших//.ьшяхъ//.ихъ//.еьших//.ьшихъ//.ѣьшяхъ//.ѣьшях//.аишях//.ѣьших//.еьшяхъ
  gramm: pl,f,loc,comp,brev
 -flex: .a//.аишa//.ѣьшa//.еьшa//.ьшa
  gramm: pl,n,nom,comp,brev
 -flex: .ьшии//.ѣьшии//.аишии//.еьшии//.ии
  gramm: du,n,nom,comp
 -flex: .ыми
  gramm: pl,m,ins
 -flex: .ыма//.ама
  gramm: du,f,dat,brev
 -flex: .аго//.ого
  gramm: sg,m,gen
 -flex: .ьших//.ѣьшихъ//.аишихъ//.еьшихъ//.их//.аиших//.ихъ//.еьших//.ьшихъ//.ѣьших
  gramm: pl,m,gen,comp
 -flex: .аго//.ого
  gramm: sg,m,acc,anim
 -flex: .ыма
  gramm: du,f,dat
 -flex: .ымъ//.ым
  gramm: pl,n,dat
 -flex: .ымъ//.ым//.ом//.омъ
  gramm: pl,n,dat,brev
 -flex: .а
  gramm: sg,n,gen,brev
 -flex: .еьшим//.ьшим//.аишымъ//.аишым//.аишимъ//.аишим//.им//.ѣьшим//.ьшимъ//.ѣьшимъ//.имъ//.ымъ//.еьшым//.ьшымъ//.ьшым//.еьшимъ//.еьшымъ//.ым//.ѣьшым//.ѣьшымъ
  gramm: pl,m,dat,comp
 -flex: .ымъ//.ым//.ымь
  gramm: sg,n,ins
 -flex: .ѣьшу//.ьшю//.ю//.ьшу//.у//.ѣьшю//.аишю//.еьшу//.аишу//.еьшю
  gramm: du,f,loc,comp,brev
 -flex: .ѣ//.е
  gramm: du,n,nom,brev
 -flex: .ая
  gramm: pl,n,acc
 -flex: .ѣи//.еи
  gramm: du,f,acc
 -flex: .ыма
  gramm: du,m,dat
 -flex: .ѣьшѣ//.аиши//.еьше//.ьшѣ//.ѣ//.еьши//.аише//.и//.ьши//.аишѣ//.ѣьши//.е//.ьше
  gramm: sg,f,gen,comp,brev
 -flex: .ыма
  gramm: du,n,ins
 -flex: .ѣ//.е
  gramm: du,f,nom,brev
 -flex: .ыа//.ыѣ//.ые//.ыя
  gramm: pl,m,acc
 -flex: .ьших//.ѣьшихъ//.аишихъ//.еьшихъ//.их//.аиших//.ихъ//.еьших//.ьшихъ//.ѣьших
  gramm: pl,f,gen,comp
 -flex: .у
  gramm: sg,m,dat,brev
 -flex: .ая//.аишая//.аишяа//.еьшяа//.яа//.еьшая//.ѣьшая//.еьшяя//.ѣьшяа//.ьшаа//.ьшая//.ѣьшяя//.ѣьшаа//.еьшаа//.ьшяя//.аишяя//.аишаа//.аа//.яя
  gramm: pl,n,acc,comp
 -flex: .ьшии//.ѣьшии//.аишии//.еьшии//.ии
  gramm: du,f,acc,comp
 -flex: .ыми//.ы
  gramm: pl,m,ins,brev
 -flex: .ъ//.ыхъ//.ых//.
  gramm: pl,f,gen,brev
 -flex: .ѣьшую//.аишею//.ьшую//.ею//.ѣьшею//.ую//.еьшею//.ьшею//.еьшую//.аишую
  gramm: du,n,loc,comp
 -flex: .омь//.ымъ//.ым//.ом//.омъ
  gramm: sg,n,ins,brev
 -flex: .ьших//.ѣьшихъ//.аишихъ//.еьшихъ//.их//.аиших//.ихъ//.еьших//.ьшихъ//.ѣьших
  gramm: pl,n,gen,comp
 -flex: .еьшими//.ими//.ьшими//.ѣьшими//.аишими
  gramm: pl,f,ins,comp
 -flex: .а//.ѣьша//.аиша//.еьша//.ьша
  gramm: du,m,acc,comp,brev
 -flex: .ею//.аишею//.ьшею//.еьшею//.ѣьшею
  gramm: sg,f,ins,comp,brev
 -flex: .ѣьшу//.ьшю//.ю//.ьшу//.у//.ѣьшю//.аишю//.еьшу//.аишу//.еьшю
  gramm: du,m,acc,comp,brev,anim
 -flex: .ы
  gramm: sg,f,gen,brev
 -flex: .а//.ѣьша//.аиша//.еьша//.ьша
  gramm: sg,f,nom,comp,brev
 -flex: .еьшима//.има//.ьшима//.ѣьшима//.аишима
  gramm: du,n,ins,comp
 -flex: .ѣй//.ои//.ой//.ей
  gramm: sg,f,dat
 -flex: .ѣьшу//.ьшю//.ю//.ьшу//.у//.ѣьшю//.аишю//.еьшу//.аишу//.еьшю
  gramm: du,m,gen,comp,brev
 -flex: .и//.ѣьши//.аиши//.еьши//.ьши
  gramm: du,n,nom,comp,brev
 -flex: .ымъ//.ым
  gramm: pl,m,dat
 -flex: .еьшь//.ь//.ьшь//.ѣьшь//.аишь
  gramm: sg,m,nom,comp,brev
 -flex: .еьше//.ьше//.е//.аише//.ѣьше
  gramm: sg,n,nom,comp,brev
 -flex: .ыма//.ома
  gramm: du,m,ins,brev
 -flex: .у
  gramm: du,f,gen,brev
 -flex: .ьшии//.ѣьшии//.аишии//.еьшии//.ии
  gramm: pl,m,nom,comp
 -flex: .ѣьшую//.аишею//.ьшую//.ею//.ѣьшею//.ую//.еьшею//.ьшею//.еьшую//.аишую
  gramm: du,f,gen,comp
 -flex: .ымъ//.ым//.ымь
  gramm: sg,m,ins
 -flex: .ьшаго//.еьшего//.еьшаго//.аго//.аишего//.его//.ьшево//.аишаго//.еьшево//.ѣьшево//.ѣьшего//.ево//.ѣьшаго//.ьшего
  gramm: sg,m,gen,comp
 -flex: .еьшима//.има//.ьшима//.ѣьшима//.аишима
  gramm: du,f,dat,comp
 -flex: .ыми
  gramm: pl,f,ins
 -flex: .ѣьшѣ//.аиши//.еьше//.ьшѣ//.ѣ//.еьши//.аише//.и//.ьши//.аишѣ//.ѣьши//.е//.ьше
  gramm: pl,f,acc,comp,brev
 -flex: .ыи//.ый
  gramm: sg,m,acc
 -flex: .ъ//.ыхъ//.ых//.
  gramm: pl,n,gen,brev
 -flex: .ѣьшемъ//.ем//.аишем//.аишымъ//.аишым//.ьшем//.ьшемъ//.ѣьшем//.емъ//.ымъ//.еьшым//.ьшымъ//.ьшым//.еьшем//.аишемъ//.еьшымъ//.ым//.еьшемъ//.ѣьшым//.ѣьшымъ
  gramm: pl,n,dat,comp,brev
 -flex: .и//.ѣьши//.аиши//.еьши//.ьши
  gramm: sg,m,loc,comp,brev
 -flex: .ое
  gramm: sg,n,nom
 -flex: .ыми//.ы
  gramm: pl,n,ins,brev
 -flex: .еьшим//.ьшим//.аишымъ//.аишым//.аишимъ//.аишим//.им//.ѣьшим//.ьшимъ//.ѣьшимъ//.имъ//.ымъ//.еьшым//.ьшымъ//.ьшым//.еьшимъ//.еьшымъ//.ым//.ѣьшым//.ѣьшымъ
  gramm: pl,n,dat,comp
 -flex: .ѣи//.ии//.еи//.аи
  gramm: sg,m,acc,comp
 -flex: .ы
  gramm: pl,f,acc,brev
 -flex: .у
  gramm: du,m,gen,brev
 -flex: .ѣ//.е
  gramm: sg,f,loc,brev
 -flex: .ѣьшу//.ьшю//.ю//.ьшу//.у//.ѣьшю//.аишю//.еьшу//.аишу//.еьшю
  gramm: du,m,loc,comp,brev
 -flex: .а//.ѣьша//.аиша//.еьша//.ьша
  gramm: sg,n,gen,comp,brev
 -flex: .ѣй//.ои//.ой//.ей
  gramm: sg,f,loc
 -flex: .ии
  gramm: pl,m,nom
 -flex: .еьшим//.ьшимь//.имь//.аишимь//.ѣьшим//.аишим//.им//.аишимъ//.ѣьшимъ//.имъ//.ѣьшимь//.ьшимъ//.еьшимъ//.ьшим//.еьшимь
  gramm: sg,m,ins,comp
 -flex: .аишѣѣ//.ьшѣѣ//.ьшыя//.еьшыя//.ьшее//.аишыа//.ее//.ѣьшыя//.ыя//.ыа//.ѣьшыа//.аишее//.аишыя//.ѣьшѣѣ//.еьшыа//.ьшыа//.ѣѣ//.еьшее
  gramm: pl,m,acc,comp
 -flex: .ая
  gramm: sg,f,nom
 -flex: .ѣ//.е
  gramm: du,f,acc,brev
 -flex: .ѣьшемъ//.ем//.аишем//.аишымъ//.аишым//.ьшем//.ьшемъ//.ѣьшем//.емъ//.ымъ//.еьшым//.ьшымъ//.ьшым//.еьшем//.аишемъ//.еьшымъ//.ым//.еьшемъ//.ѣьшым//.ѣьшымъ
  gramm: pl,m,dat,comp,brev
 -flex: .ѣьшую//.аишею//.ьшую//.ею//.ѣьшею//.ую//.еьшею//.ьшею//.еьшую//.аишую
  gramm: du,m,acc,comp,anim
 -flex: .еьшим//.ьшим//.аишымъ//.аишым//.аишимъ//.аишим//.им//.ѣьшим//.ьшимъ//.ѣьшимъ//.имъ//.ымъ//.еьшым//.ьшымъ//.ьшым//.еьшимъ//.еьшымъ//.ым//.ѣьшым//.ѣьшымъ
  gramm: pl,f,dat,comp
 -flex: .ѣьшѣ//.ѣьшa//.еьше//.a//.ѣ//.ьшa//.аише//.еьшa//.ьшѣ//.аишѣ//.аишa//.е//.ьше
  gramm: pl,n,acc,comp,brev
 -flex: .аишема//.еьшима//.еьшема//.ѣьшема//.има//.ьшима//.ьшема//.ѣьшима//.ема//.аишима
  gramm: du,n,ins,comp,brev
 -flex: .а
  gramm: pl,n,nom,brev
 -flex: .аишямъ//.ѣьшямъ//.ѣьшям//.аишымъ//.аишым//.еьшям//.аишям//.ям//.ьшямъ//.ымъ//.еьшым//.ьшымъ//.ьшым//.ямъ//.ьшям//.еьшымъ//.ым//.еьшямъ//.ѣьшым//.ѣьшымъ
  gramm: pl,f,dat,comp,brev
 -flex: .еьшима//.има//.ьшима//.ѣьшима//.аишима
  gramm: du,m,dat,comp
 -flex: .а
  gramm: sg,m,acc,brev,anim
 -flex: .ыма//.ама
  gramm: du,f,ins,brev
 -flex: .о
  gramm: sg,n,acc,brev
 -flex: .ыа//.ое//.оѣ//.ыя
  gramm: sg,f,gen
 -flex: .а//.ы
  gramm: pl,n,acc,brev
 -flex: .ая
  gramm: du,m,acc
 -flex: .ѣьшу//.ьшю//.ю//.ьшу//.у//.ѣьшю//.аишю//.еьшу//.аишу//.еьшю
  gramm: du,f,gen,comp,brev
 -flex: .ьших//.ь//.ѣьшихъ//.ьшь//.аишихъ//.еьшихъ//.ѣьшь//.их//.аиших//.аишь//.еьшь//.ихъ//.еьших//.ьшихъ//.ѣьших
  gramm: pl,n,gen,comp,brev
 -flex: .ах//.ыхъ//.ых//.ахъ
  gramm: pl,f,loc,brev
 -flex: .ыма
  gramm: du,n,dat
 -flex: .ою//.ую
  gramm: du,n,loc
 -flex: .у
  gramm: sg,n,dat,brev
 -flex: .юю//.ѣьшую//.ьшюю//.ьшую//.ѣьшюю//.еьшюю//.ую//.аишюю//.еьшую//.аишую
  gramm: sg,f,acc,comp
 -flex: .ому
  gramm: sg,m,dat
 -flex: .еьшима//.има//.ьшима//.ѣьшима//.аишима
  gramm: du,f,ins,comp
 -flex: .и//.ѣьши//.аиши//.еьши//.ьши
  gramm: du,f,acc,comp,brev
 -flex: .омь//.ымъ//.ым//.ом//.омъ
  gramm: sg,m,ins,brev
 -flex: .ѣьшу//.ьшю//.ю//.ьшу//.у//.ѣьшю//.аишю//.еьшу//.аишу//.еьшю
  gramm: sg,f,acc,comp,brev
 -flex: .еи//.ей//.ѣьшеи//.ѣьшей//.ьшеи//.ьшей//.еьшеи//.еьшей//.аишей//.аишеи
  gramm: sg,f,loc,comp
 -flex: .еьшими//.ими//.ьшими//.ѣьшими//.аишими
  gramm: pl,n,ins,comp
 -flex: .ая
  gramm: du,m,nom
 -flex: .у
  gramm: du,m,loc,brev
 -flex: .ая//.аишая//.аишяа//.еьшяа//.яа//.еьшая//.ѣьшая//.еьшяя//.ѣьшяа//.ьшаа//.ьшая//.ѣьшяя//.ѣьшаа//.еьшаа//.ьшяя//.аишяя//.аишаа//.аа//.яя
  gramm: du,m,acc,comp
 -flex: .и//.ѣьши//.аиши//.еьши//.ьши
  gramm: pl,m,nom,comp,brev
 -flex: .ѣи//.еи
  gramm: du,n,acc
 -flex: .еьшима//.еьшяма//.има//.ьшяма//.ьшима//.яма//.ѣьшима//.аишяма//.ѣьшяма//.аишима
  gramm: du,f,ins,comp,brev
 -flex: .ьших//.ѣьшихъ//.аишихъ//.еьшихъ//.их//.аиших//.ихъ//.еьших//.ьшихъ//.ѣьших
  gramm: pl,f,loc,comp
 -flex: .еьшим//.еьшем//.ѣьшим//.ьшем//.ѣьшимъ//.еьшимъ//.аишимъ//.им//.ьшемъ//.ьшемь//.имъ//.еьшемь//.еьшемъ//.ем//.аишим//.емь//.емъ//.ьшимъ//.ьшим//.ѣьшем//.ѣьшемъ//.ѣьшемь//.аишемъ//.аишем//.аишемь
  gramm: sg,m,ins,comp,brev
 -flex: .ѣи//.ии//.еи//.аи
  gramm: sg,m,nom,comp
 -flex: .еьшима//.има//.ьшима//.ѣьшима//.аишима
  gramm: du,n,dat,comp
 -flex: .аго//.ого
  gramm: sg,n,gen
 -flex: .ѣи//.еи
  gramm: du,f,nom
 -flex: .ая
  gramm: pl,n,nom
 -flex: .ьших//.ь//.ѣьшихъ//.ьшь//.аишихъ//.еьшихъ//.ѣьшь//.их//.аиших//.аишь//.еьшь//.ихъ//.еьших//.ьшихъ//.ѣьших
  gramm: pl,m,gen,comp,brev
 -flex: .ѣьшую//.аишею//.ьшую//.ею//.ѣьшею//.ую//.еьшею//.ьшею//.еьшую//.аишую
  gramm: du,m,gen,comp
 -flex: .ыхъ//.ых
  gramm: pl,m,gen
 -flex: .ыа//.ыѣ//.ые//.ыя
  gramm: pl,f,acc
 -flex: .аишѣѣ//.ьшѣѣ//.ьшыя//.еьшыя//.ьшее//.аишыа//.ее//.ѣьшыя//.ыя//.ыа//.ѣьшыа//.аишее//.аишыя//.ѣьшѣѣ//.еьшыа//.ьшыа//.ѣѣ//.еьшее
  gramm: pl,f,acc,comp
 -flex: .ою//.ую
  gramm: du,m,gen
 -flex: .аишема//.еьшима//.еьшема//.ѣьшема//.има//.ьшима//.ьшема//.ѣьшима//.ема//.аишима
  gramm: du,m,ins,comp,brev
 -flex: .ыхъ//.ых
  gramm: pl,f,gen
 -flex: .еьшими//.ими//.ьшими//.ѣьшими//.аишими
  gramm: pl,m,ins,comp
 -flex: .ах//.ыхъ//.ых//.ахъ
  gramm: pl,n,loc,brev
 -flex: .у
  gramm: du,f,loc,brev
 -flex: .ѣ//.е
  gramm: sg,n,loc,brev
 -flex: .ыи//.ый
  gramm: sg,m,nom
 -flex: .ѣьшую//.аишею//.ьшую//.ею//.ѣьшею//.ую//.еьшею//.ьшею//.еьшую//.аишую
  gramm: du,m,loc,comp
 -flex: .и//.ѣьши//.аиши//.еьши//.ьши
  gramm: sg,f,dat,comp,brev
 -flex: .ѣьшую//.аишею//.ьшую//.ею//.ѣьшею//.ую//.еьшею//.ьшею//.еьшую//.аишую
  gramm: du,n,gen,comp
 -flex: .ыхъ//.ых
  gramm: pl,m,loc
 -flex: .ьшаго//.еьшего//.еьшаго//.аго//.аишего//.его//.ьшево//.аишаго//.еьшево//.ѣьшево//.ѣьшего//.ево//.ѣьшаго//.ьшего
  gramm: sg,n,gen,comp
 -flex: .ѣ//.е
  gramm: du,n,acc,brev
 -flex: .ими//.аиши//.ьшими//.еьшими//.еьши//.и//.ьши//.аишими//.ѣьши//.ѣьшими
  gramm: pl,n,ins,comp,brev
 -flex: .ая//.аишая//.аишяа//.еьшяа//.яа//.еьшая//.ѣьшая//.еьшяя//.ѣьшяа//.ьшаа//.ьшая//.ѣьшяя//.ѣьшаа//.еьшаа//.ьшяя//.аишяя//.аишаа//.аа//.яя
  gramm: du,m,nom,comp
 -flex: .ымъ//.ым//.ом//.омъ
  gramm: pl,m,dat,brev
 -flex: .ѣьшу//.ьшю//.ю//.ьшу//.у//.ѣьшю//.аишю//.еьшу//.аишу//.еьшю
  gramm: du,n,gen,comp,brev
 -flex: .ем//.ом//.ѣм//.омь//.емъ//.омъ//.ѣмъ
  gramm: sg,m,loc
 -flex: .ы
  gramm: pl,f,nom,brev
 -flex: .ъ//.ыхъ//.ых//.
  gramm: pl,m,gen,brev
 -flex: .а
  gramm: sg,f,nom,brev
 -flex: .ымъ//.ым
  gramm: pl,f,dat
 -flex: .еьшим//.ьшимь//.имь//.аишимь//.ѣьшим//.аишим//.им//.аишимъ//.ѣьшимъ//.имъ//.ѣьшимь//.ьшимъ//.еьшимъ//.ьшим//.еьшимь
  gramm: sg,n,ins,comp
 -flex: .ѣьшу//.ьшю//.ю//.ьшу//.у//.ѣьшю//.аишю//.еьшу//.аишу//.еьшю
  gramm: sg,n,dat,comp,brev
 -flex: .а
  gramm: sg,m,gen,brev
 -flex: .ы
  gramm: pl,m,acc,brev
 -flex: .ем//.ьшем//.ьшемъ//.ѣьшем//.емъ//.ѣьшемъ//.еьшем//.аишемъ//.аишем//.еьшемъ
  gramm: sg,m,loc,comp
 -flex: .ими//.аиши//.ьшими//.ями//.еьшими//.еьши//.аишями//.еьшями//.и//.ьши//.ѣьшями//.аишими//.ьшями//.ѣьши//.ѣьшими
  gramm: pl,f,ins,comp,brev
 -flex: .ых//.ехъ//.ѣхъ//.ех//.ыхъ//.ѣх
  gramm: pl,m,loc,brev
 -flex: .и//.ѣьши//.аиши//.еьши//.ьши
  gramm: sg,f,loc,comp,brev
-paradigm: A1k*
 -flex: .ьшии//.ѣьшии//.аишии//.еьшии//.ии
  gramm: du,n,acc,comp
 -flex: .ае//.ее//.ѣе
  gramm: sg,n,nom,comp
 -flex: .ою//.ую
  gramm: du,m,acc,anim
 -flex: .у
  gramm: du,n,loc,brev
 -flex: .ьшаго//.еьшего//.еьшаго//.аго//.аишего//.его//.ьшево//.аишаго//.еьшево//.ѣьшево//.ѣьшего//.ево//.ѣьшаго//.ьшего
  gramm: sg,m,acc,comp,anim
 -flex: .ѣьшѣ//.аиши//.еьше//.ьшѣ//.ѣ//.еьши//.аише//.и//.ьши//.аишѣ//.ѣьши//.е//.ьше
  gramm: pl,m,acc,comp,brev
 -flex: .и//.ѣьши//.аиши//.еьши//.ьши
  gramm: sg,n,loc,comp,brev
 -flex: .еьшему//.ѣьшему//.аишему//.ему//.ьшему
  gramm: sg,m,dat,comp
 -flex: .ое
  gramm: sg,n,acc
 -flex: .ае//.ее//.ѣе
  gramm: sg,n,acc,comp
 -flex: .еьше//.ьше//.е//.аише//.ѣьше
  gramm: sg,n,acc,comp,brev
 -flex: .у
  gramm: du,m,acc,brev,anim
 -flex: .ѣьшую//.аишею//.ьшую//.ею//.ѣьшею//.ую//.еьшею//.ьшею//.еьшую//.аишую
  gramm: du,f,loc,comp
 -flex: .ьших//.ѣьшихъ//.аишихъ//.еьшихъ//.их//.аиших//.ихъ//.еьших//.ьшихъ//.ѣьших
  gramm: pl,m,loc,comp,brev
 -flex: .има//<2>.ема//.ема
  gramm: du,m,dat,brev
 -flex: .и//.ими//.ями
  gramm: pl,f,ins,brev
 -flex: .яхъ//.ьших//.ьшях//.ѣьшихъ//.аишихъ//.ях//.еьшихъ//.еьшях//.аишяхъ//.их//.аиших//.ьшяхъ//.ихъ//.еьших//.ьшихъ//.ѣьшяхъ//.ѣьшях//.аишях//.ѣьших//.еьшяхъ
  gramm: pl,n,loc,comp,brev
 -flex: <2>.ы//<2>.и
  gramm: pl,m,nom,brev
 -flex: .их//.ихъ
  gramm: pl,f,loc
 -flex: .има//.ома//.ема
  gramm: du,n,dat,brev
 -flex: .ою
  gramm: sg,f,ins,brev
 -flex: .ою//.ую
  gramm: du,m,loc
 -flex: <2>.ѣ//<2>.е
  gramm: sg,m,loc,brev
 -flex: .ьших//.ѣьшихъ//.аишихъ//.еьшихъ//.их//.аиших//.ихъ//.еьших//.ьшихъ//.ѣьших
  gramm: pl,m,loc,comp
 -flex: .их//.ихъ
  gramm: pl,n,loc
 -flex: .ою//.ую
  gramm: du,f,loc
 -flex: .ѣьшѣ//.аиши//.еьше//.ьшѣ//.ѣ//.еьши//.аише//.и//.ьши//.аишѣ//.ѣьши//.е//.ьше
  gramm: pl,f,nom,comp,brev
 -flex: .еи//.ей//.ѣьшеи//.ѣьшей//.ьшеи//.ьшей//.еьшеи//.еьшей//.аишей//.аишеи
  gramm: sg,f,dat,comp
 -flex: .ьшее//.ее//.аишиа//.иа//.ьшия//.ѣьшиа//.еьшиа//.еьшия//.ѣьшеѣ//.ѣьшия//.аишее//.ьшиа//.аишеѣ//.ия//.аишия//.еѣ//.ьшеѣ//.еьшее
  gramm: sg,f,gen,comp
 -flex: .ую
  gramm: sg,f,acc
 -flex: .еьшима//.има//.ьшима//.ѣьшима//.аишима
  gramm: du,m,ins,comp
 -flex: .у
  gramm: sg,f,acc,brev
 -flex: .ьших//.ь//.ѣьшихъ//.ьшь//.аишихъ//.еьшихъ//.ѣьшь//.их//.аиших//.аишь//.еьшь//.ихъ//.еьших//.ьшихъ//.ѣьших
  gramm: pl,f,gen,comp,brev
 -flex: .аишема//.еьшима//.еьшема//.ѣьшема//.има//.ьшима//.ьшема//.ѣьшима//.ема//.аишима
  gramm: du,m,dat,comp,brev
 -flex: .ьшии//.ѣьшии//.аишии//.еьшии//.ии
  gramm: du,f,nom,comp
 -flex: .ая//.аишая//.аишяа//.еьшяа//.яа//.еьшая//.ѣьшая//.еьшяя//.ѣьшяа//.ьшаа//.ьшая//.ѣьшяя//.ѣьшаа//.еьшаа//.ьшяя//.аишяя//.аишаа//.аа//.яя
  gramm: pl,n,nom,comp
 -flex: <2>.ѣи//<2>.еи
  gramm: du,n,nom
 -flex: .има//<2>.ема//.ема
  gramm: du,n,ins,brev
 -flex: <1>.ъ
  gramm: sg,m,nom,brev
 -flex: .ею//.аишею//.ьшею//.еьшею//.ѣьшею
  gramm: sg,f,ins,comp
 -flex: .има
  gramm: du,f,ins
 -flex: .ими
  gramm: pl,n,ins
 -flex: .а
  gramm: du,m,nom,brev
 -flex: .ая//.аишая//.еьшая//.ѣьшая//.ьшая//.ѣьшаа//.еьшаа//.аишаа//.аа
  gramm: sg,f,nom,comp
 -flex: .ом//.омь//<2>.ѣмъ//<2>.ѣм//.омъ//<2>.емъ//<2>.ем
  gramm: sg,n,loc
 -flex: <2>.ѣ//<2>.е
  gramm: sg,f,dat,brev
 -flex: <1>.ъ
  gramm: sg,m,acc,brev
 -flex: .ьших//.ѣьшихъ//.аишихъ//.еьшихъ//.их//.аиших//.ихъ//.еьших//.ьшихъ//.ѣьших
  gramm: pl,n,loc,comp
 -flex: .еьшь//.ь//.ьшь//.ѣьшь//.аишь
  gramm: sg,m,acc,comp,brev
 -flex: .и//.ѣьши//.аиши//.еьши//.ьши
  gramm: du,f,nom,comp,brev
 -flex: .имъ//.им//.ям//.ямъ
  gramm: pl,f,dat,brev
 -flex: .ими//.аиши//.ьшими//.еьшими//.еьши//.и//.ьши//.аишими//.ѣьши//.ѣьшими
  gramm: pl,m,ins,comp,brev
 -flex: .еьшим//.еьшем//.ѣьшим//.ьшем//.ѣьшимъ//.еьшимъ//.аишимъ//.им//.ьшемъ//.ьшемь//.имъ//.еьшемь//.еьшемъ//.ем//.аишим//.емь//.емъ//.ьшимъ//.ьшим//.ѣьшем//.ѣьшемъ//.ѣьшемь//.аишемъ//.аишем//.аишемь
  gramm: sg,n,ins,comp,brev
 -flex: .ѣьшу//.ьшю//.ю//.ьшу//.у//.ѣьшю//.аишю//.еьшу//.аишу//.еьшю
  gramm: sg,m,dat,comp,brev
 -flex: .а//.ѣьша//.аиша//.еьша//.ьша
  gramm: sg,m,acc,comp,brev,anim
 -flex: .има
  gramm: du,m,ins
 -flex: .а//.ѣьша//.аиша//.еьша//.ьша
  gramm: du,m,nom,comp,brev
 -flex: .ем//.ьшем//.ьшемъ//.ѣьшем//.емъ//.ѣьшемъ//.еьшем//.аишемъ//.аишем//.еьшемъ
  gramm: sg,n,loc,comp
 -flex: .и//.ѣьши//.аиши//.еьши//.ьши
  gramm: du,n,acc,comp,brev
 -flex: .аишема//.еьшима//.еьшема//.ѣьшема//.има//.ьшима//.ьшема//.ѣьшима//.ема//.аишима
  gramm: du,n,dat,comp,brev
 -flex: .а//.ѣьша//.аиша//.еьша//.ьша
  gramm: sg,m,gen,comp,brev
 -flex: .иа//<2>.ѣѣ//.ее//<2>.ее//.ия//.ѣѣ
  gramm: pl,f,nom
 -flex: .у
  gramm: du,n,gen,brev
 -flex: .о
  gramm: sg,n,nom,brev
 -flex: .ою
  gramm: sg,f,ins
 -flex: .ою//.ую
  gramm: du,f,gen
 -flex: .их//.ихъ
  gramm: pl,n,gen
 -flex: .аишѣѣ//.ьшѣѣ//.ьшыя//.еьшыя//.ьшее//.аишыа//.ее//.ѣьшыя//.ыя//.ыа//.ѣьшыа//.аишее//.аишыя//.ѣьшѣѣ//.еьшыа//.ьшыа//.ѣѣ//.еьшее
  gramm: pl,f,nom,comp
 -flex: .а
  gramm: du,m,acc,brev
 -flex: .ому
  gramm: sg,n,dat
 -flex: .еьшима//.еьшяма//.има//.ьшяма//.ьшима//.яма//.ѣьшима//.аишяма//.ѣьшяма//.аишима
  gramm: du,f,dat,comp,brev
 -flex: .еьшему//.ѣьшему//.аишему//.ему//.ьшему
  gramm: sg,n,dat,comp
 -flex: .ѣьшу//.ьшю//.ю//.ьшу//.у//.ѣьшю//.аишю//.еьшу//.аишу//.еьшю
  gramm: du,n,loc,comp,brev
 -flex: .ою//.ую
  gramm: du,n,gen
 -flex: .яхъ//.ьших//.ьшях//.ѣьшихъ//.аишихъ//.ях//.еьшихъ//.еьшях//.аишяхъ//.их//.аиших//.ьшяхъ//.ихъ//.еьших//.ьшихъ//.ѣьшяхъ//.ѣьшях//.аишях//.ѣьших//.еьшяхъ
  gramm: pl,f,loc,comp,brev
 -flex: .a//.аишa//.ѣьшa//.еьшa//.ьшa
  gramm: pl,n,nom,comp,brev
 -flex: .ьшии//.ѣьшии//.аишии//.еьшии//.ии
  gramm: du,n,nom,comp
 -flex: .ими
  gramm: pl,m,ins
 -flex: .има//<2>.ема//.ема
  gramm: du,f,dat,brev
 -flex: .аго//.ого
  gramm: sg,m,gen
 -flex: .ьших//.ѣьшихъ//.аишихъ//.еьшихъ//.их//.аиших//.ихъ//.еьших//.ьшихъ//.ѣьших
  gramm: pl,m,gen,comp
 -flex: .аго//.ого
  gramm: sg,m,acc,anim
 -flex: .има
  gramm: du,f,dat
 -flex: .имъ//.им
  gramm: pl,n,dat
 -flex: <2>.ем//.ем//<2>.емъ//.им//.емъ//.имъ
  gramm: pl,n,dat,brev
 -flex: .а
  gramm: sg,n,gen,brev
 -flex: .еьшим//.ьшим//.аишымъ//.аишым//.аишимъ//.аишим//.им//.ѣьшим//.ьшимъ//.ѣьшимъ//.имъ//.ымъ//.еьшым//.ьшымъ//.ьшым//.еьшимъ//.еьшымъ//.ым//.ѣьшым//.ѣьшымъ
  gramm: pl,m,dat,comp
 -flex: .имъ//.им//.имь
  gramm: sg,n,ins
 -flex: .ѣьшу//.ьшю//.ю//.ьшу//.у//.ѣьшю//.аишю//.еьшу//.аишу//.еьшю
  gramm: du,f,loc,comp,brev
 -flex: <2>.ѣ//<2>.е
  gramm: du,n,nom,brev
 -flex: .ая
  gramm: pl,n,acc
 -flex: <2>.ѣи//<2>.еи
  gramm: du,f,acc
 -flex: .има
  gramm: du,m,dat
 -flex: .ѣьшѣ//.аиши//.еьше//.ьшѣ//.ѣ//.еьши//.аише//.и//.ьши//.аишѣ//.ѣьши//.е//.ьше
  gramm: sg,f,gen,comp,brev
 -flex: .има
  gramm: du,n,ins
 -flex: <2>.ѣ//<2>.е
  gramm: du,f,nom,brev
 -flex: .иа//<2>.ѣѣ//.ее//<2>.ее//.ия//.ѣѣ
  gramm: pl,m,acc
 -flex: .ьших//.ѣьшихъ//.аишихъ//.еьшихъ//.их//.аиших//.ихъ//.еьших//.ьшихъ//.ѣьших
  gramm: pl,f,gen,comp
 -flex: .у
  gramm: sg,m,dat,brev
 -flex: .ая//.аишая//.аишяа//.еьшяа//.яа//.еьшая//.ѣьшая//.еьшяя//.ѣьшяа//.ьшаа//.ьшая//.ѣьшяя//.ѣьшаа//.еьшаа//.ьшяя//.аишяя//.аишаа//.аа//.яя
  gramm: pl,n,acc,comp
 -flex: .ьшии//.ѣьшии//.аишии//.еьшии//.ии
  gramm: du,f,acc,comp
 -flex: .и//.ими
  gramm: pl,m,ins,brev
 -flex: .их//.ь//.ихъ
  gramm: pl,f,gen,brev
 -flex: .ѣьшую//.аишею//.ьшую//.ею//.ѣьшею//.ую//.еьшею//.ьшею//.еьшую//.аишую
  gramm: du,n,loc,comp
 -flex: <2>.емь//.ем//<2>.емъ//.им//.емь//.емъ//.имъ//<2>.ем
  gramm: sg,n,ins,brev
 -flex: .ьших//.ѣьшихъ//.аишихъ//.еьшихъ//.их//.аиших//.ихъ//.еьших//.ьшихъ//.ѣьших
  gramm: pl,n,gen,comp
 -flex: .еьшими//.ими//.ьшими//.ѣьшими//.аишими
  gramm: pl,f,ins,comp
 -flex: .а//.ѣьша//.аиша//.еьша//.ьша
  gramm: du,m,acc,comp,brev
 -flex: .ею//.аишею//.ьшею//.еьшею//.ѣьшею
  gramm: sg,f,ins,comp,brev
 -flex: .ѣьшу//.ьшю//.ю//.ьшу//.у//.ѣьшю//.аишю//.еьшу//.аишу//.еьшю
  gramm: du,m,acc,comp,brev,anim
 -flex: .и//<2>.ѣ//.ѣ//.е//<2>.е
  gramm: sg,f,gen,brev
 -flex: .а//.ѣьша//.аиша//.еьша//.ьша
  gramm: sg,f,nom,comp,brev
 -flex: .еьшима//.има//.ьшима//.ѣьшима//.аишима
  gramm: du,n,ins,comp
 -flex: <2>.ѣй//<2>.ей//.ои
  gramm: sg,f,dat
 -flex: .ѣьшу//.ьшю//.ю//.ьшу//.у//.ѣьшю//.аишю//.еьшу//.аишу//.еьшю
  gramm: du,m,gen,comp,brev
 -flex: .и//.ѣьши//.аиши//.еьши//.ьши
  gramm: du,n,nom,comp,brev
 -flex: .имъ//.им
  gramm: pl,m,dat
 -flex: .еьшь//.ь//.ьшь//.ѣьшь//.аишь
  gramm: sg,m,nom,comp,brev
 -flex: .еьше//.ьше//.е//.аише//.ѣьше
  gramm: sg,n,nom,comp,brev
 -flex: .има//<2>.ема//.ема
  gramm: du,m,ins,brev
 -flex: .у
  gramm: du,f,gen,brev
 -flex: .ьшии//.ѣьшии//.аишии//.еьшии//.ии
  gramm: pl,m,nom,comp
 -flex: .ѣьшую//.аишею//.ьшую//.ею//.ѣьшею//.ую//.еьшею//.ьшею//.еьшую//.аишую
  gramm: du,f,gen,comp
 -flex: .имъ//.им//.имь
  gramm: sg,m,ins
 -flex: .ьшаго//.еьшего//.еьшаго//.аго//.аишего//.его//.ьшево//.аишаго//.еьшево//.ѣьшево//.ѣьшего//.ево//.ѣьшаго//.ьшего
  gramm: sg,m,gen,comp
 -flex: .еьшима//.има//.ьшима//.ѣьшима//.аишима
  gramm: du,f,dat,comp
 -flex: .ими
  gramm: pl,f,ins
 -flex: .ѣьшѣ//.аиши//.еьше//.ьшѣ//.ѣ//.еьши//.аише//.и//.ьши//.аишѣ//.ѣьши//.е//.ьше
  gramm: pl,f,acc,comp,brev
 -flex: .ий//.ии
  gramm: sg,m,acc
 -flex: .их//.ь//.ихъ
  gramm: pl,n,gen,brev
 -flex: .ѣьшемъ//.ем//.аишем//.аишымъ//.аишым//.ьшем//.ьшемъ//.ѣьшем//.емъ//.ымъ//.еьшым//.ьшымъ//.ьшым//.еьшем//.аишемъ//.еьшымъ//.ым//.еьшемъ//.ѣьшым//.ѣьшымъ
  gramm: pl,n,dat,comp,brev
 -flex: .и//.ѣьши//.аиши//.еьши//.ьши
  gramm: sg,m,loc,comp,brev
 -flex: .ое
  gramm: sg,n,nom
 -flex: .и//.ими
  gramm: pl,n,ins,brev
 -flex: .еьшим//.ьшим//.аишымъ//.аишым//.аишимъ//.аишим//.им//.ѣьшим//.ьшимъ//.ѣьшимъ//.имъ//.ымъ//.еьшым//.ьшымъ//.ьшым//.еьшимъ//.еьшымъ//.ым//.ѣьшым//.ѣьшымъ
  gramm: pl,n,dat,comp
 -flex: .ѣи//.ии//.еи//.аи
  gramm: sg,m,acc,comp
 -flex: .и//<2>.ѣ//.ѣ//.е//<2>.е
  gramm: pl,f,acc,brev
 -flex: .у
  gramm: du,m,gen,brev
 -flex: <2>.ѣ//<2>.е
  gramm: sg,f,loc,brev
 -flex: .ѣьшу//.ьшю//.ю//.ьшу//.у//.ѣьшю//.аишю//.еьшу//.аишу//.еьшю
  gramm: du,m,loc,comp,brev
 -flex: .а//.ѣьша//.аиша//.еьша//.ьша
  gramm: sg,n,gen,comp,brev
 -flex: <2>.ѣй//<2>.ей//.ои
  gramm: sg,f,loc
 -flex: <2>.ыи//<2>.ии
  gramm: pl,m,nom
 -flex: .еьшим//.ьшимь//.имь//.аишимь//.ѣьшим//.аишим//.им//.аишимъ//.ѣьшимъ//.имъ//.ѣьшимь//.ьшимъ//.еьшимъ//.ьшим//.еьшимь
  gramm: sg,m,ins,comp
 -flex: .аишѣѣ//.ьшѣѣ//.ьшыя//.еьшыя//.ьшее//.аишыа//.ее//.ѣьшыя//.ыя//.ыа//.ѣьшыа//.аишее//.аишыя//.ѣьшѣѣ//.еьшыа//.ьшыа//.ѣѣ//.еьшее
  gramm: pl,m,acc,comp
 -flex: .ая
  gramm: sg,f,nom
 -flex: <2>.ѣ//<2>.е
  gramm: du,f,acc,brev
 -flex: .ѣьшемъ//.ем//.аишем//.аишымъ//.аишым//.ьшем//.ьшемъ//.ѣьшем//.емъ//.ымъ//.еьшым//.ьшымъ//.ьшым//.еьшем//.аишемъ//.еьшымъ//.ым//.еьшемъ//.ѣьшым//.ѣьшымъ
  gramm: pl,m,dat,comp,brev
 -flex: .ѣьшую//.аишею//.ьшую//.ею//.ѣьшею//.ую//.еьшею//.ьшею//.еьшую//.аишую
  gramm: du,m,acc,comp,anim
 -flex: .еьшим//.ьшим//.аишымъ//.аишым//.аишимъ//.аишим//.им//.ѣьшим//.ьшимъ//.ѣьшимъ//.имъ//.ымъ//.еьшым//.ьшымъ//.ьшым//.еьшимъ//.еьшымъ//.ым//.ѣьшым//.ѣьшымъ
  gramm: pl,f,dat,comp
 -flex: .ѣьшѣ//.ѣьшa//.еьше//.a//.ѣ//.ьшa//.аише//.еьшa//.ьшѣ//.аишѣ//.аишa//.е//.ьше
  gramm: pl,n,acc,comp,brev
 -flex: .аишема//.еьшима//.еьшема//.ѣьшема//.има//.ьшима//.ьшема//.ѣьшима//.ема//.аишима
  gramm: du,n,ins,comp,brev
 -flex: .а
  gramm: pl,n,nom,brev
 -flex: .аишямъ//.ѣьшямъ//.ѣьшям//.аишымъ//.аишым//.еьшям//.аишям//.ям//.ьшямъ//.ымъ//.еьшым//.ьшымъ//.ьшым//.ямъ//.ьшям//.еьшымъ//.ым//.еьшямъ//.ѣьшым//.ѣьшымъ
  gramm: pl,f,dat,comp,brev
 -flex: .еьшима//.има//.ьшима//.ѣьшима//.аишима
  gramm: du,m,dat,comp
 -flex: .а
  gramm: sg,m,acc,brev,anim
 -flex: .има//<2>.ема//.ема
  gramm: du,f,ins,brev
 -flex: .о
  gramm: sg,n,acc,brev
 -flex: .иа//.ее//<2>.еѣ//<2>.ее//.ия//.еѣ
  gramm: sg,f,gen
 -flex: .а//.ы
  gramm: pl,n,acc,brev
 -flex: .ая
  gramm: du,m,acc
 -flex: .ѣьшу//.ьшю//.ю//.ьшу//.у//.ѣьшю//.аишю//.еьшу//.аишу//.еьшю
  gramm: du,f,gen,comp,brev
 -flex: .ьших//.ь//.ѣьшихъ//.ьшь//.аишихъ//.еьшихъ//.ѣьшь//.их//.аиших//.аишь//.еьшь//.ихъ//.еьших//.ьшихъ//.ѣьших
  gramm: pl,n,gen,comp,brev
 -flex: .их//.яхъ//.ях//.ихъ
  gramm: pl,f,loc,brev
 -flex: .има
  gramm: du,n,dat
 -flex: .ою//.ую
  gramm: du,n,loc
 -flex: .у
  gramm: sg,n,dat,brev
 -flex: .юю//.ѣьшую//.ьшюю//.ьшую//.ѣьшюю//.еьшюю//.ую//.аишюю//.еьшую//.аишую
  gramm: sg,f,acc,comp
 -flex: .ому
  gramm: sg,m,dat
 -flex: .еьшима//.има//.ьшима//.ѣьшима//.аишима
  gramm: du,f,ins,comp
 -flex: .и//.ѣьши//.аиши//.еьши//.ьши
  gramm: du,f,acc,comp,brev
 -flex: <2>.емь//.ем//<2>.емъ//.им//.емь//.емъ//.имъ//<2>.ем
  gramm: sg,m,ins,brev
 -flex: .ѣьшу//.ьшю//.ю//.ьшу//.у//.ѣьшю//.аишю//.еьшу//.аишу//.еьшю
  gramm: sg,f,acc,comp,brev
 -flex: .еи//.ей//.ѣьшеи//.ѣьшей//.ьшеи//.ьшей//.еьшеи//.еьшей//.аишей//.аишеи
  gramm: sg,f,loc,comp
 -flex: .еьшими//.ими//.ьшими//.ѣьшими//.аишими
  gramm: pl,n,ins,comp
 -flex: .ая
  gramm: du,m,nom
 -flex: .у
  gramm: du,m,loc,brev
 -flex: .ая//.аишая//.аишяа//.еьшяа//.яа//.еьшая//.ѣьшая//.еьшяя//.ѣьшяа//.ьшаа//.ьшая//.ѣьшяя//.ѣьшаа//.еьшаа//.ьшяя//.аишяя//.аишаа//.аа//.яя
  gramm: du,m,acc,comp
 -flex: .и//.ѣьши//.аиши//.еьши//.ьши
  gramm: pl,m,nom,comp,brev
 -flex: <2>.ѣи//<2>.еи
  gramm: du,n,acc
 -flex: .еьшима//.еьшяма//.има//.ьшяма//.ьшима//.яма//.ѣьшима//.аишяма//.ѣьшяма//.аишима
  gramm: du,f,ins,comp,brev
 -flex: .ьших//.ѣьшихъ//.аишихъ//.еьшихъ//.их//.аиших//.ихъ//.еьших//.ьшихъ//.ѣьших
  gramm: pl,f,loc,comp
 -flex: .еьшим//.еьшем//.ѣьшим//.ьшем//.ѣьшимъ//.еьшимъ//.аишимъ//.им//.ьшемъ//.ьшемь//.имъ//.еьшемь//.еьшемъ//.ем//.аишим//.емь//.емъ//.ьшимъ//.ьшим//.ѣьшем//.ѣьшемъ//.ѣьшемь//.аишемъ//.аишем//.аишемь
  gramm: sg,m,ins,comp,brev
 -flex: .ѣи//.ии//.еи//.аи
  gramm: sg,m,nom,comp
 -flex: .еьшима//.има//.ьшима//.ѣьшима//.аишима
  gramm: du,n,dat,comp
 -flex: .аго//.ого
  gramm: sg,n,gen
 -flex: <2>.ѣи//<2>.еи
  gramm: du,f,nom
 -flex: .ая
  gramm: pl,n,nom
 -flex: .ьших//.ь//.ѣьшихъ//.ьшь//.аишихъ//.еьшихъ//.ѣьшь//.их//.аиших//.аишь//.еьшь//.ихъ//.еьших//.ьшихъ//.ѣьших
  gramm: pl,m,gen,comp,brev
 -flex: .ѣьшую//.аишею//.ьшую//.ею//.ѣьшею//.ую//.еьшею//.ьшею//.еьшую//.аишую
  gramm: du,m,gen,comp
 -flex: .их//.ихъ
  gramm: pl,m,gen
 -flex: .иа//<2>.ѣѣ//.ее//<2>.ее//.ия//.ѣѣ
  gramm: pl,f,acc
 -flex: .аишѣѣ//.ьшѣѣ//.ьшыя//.еьшыя//.ьшее//.аишыа//.ее//.ѣьшыя//.ыя//.ыа//.ѣьшыа//.аишее//.аишыя//.ѣьшѣѣ//.еьшыа//.ьшыа//.ѣѣ//.еьшее
  gramm: pl,f,acc,comp
 -flex: .ою//.ую
  gramm: du,m,gen
 -flex: .аишема//.еьшима//.еьшема//.ѣьшема//.има//.ьшима//.ьшема//.ѣьшима//.ема//.аишима
  gramm: du,m,ins,comp,brev
 -flex: .их//.ихъ
  gramm: pl,f,gen
 -flex: .еьшими//.ими//.ьшими//.ѣьшими//.аишими
  gramm: pl,m,ins,comp
 -flex: .их//.ихъ
  gramm: pl,n,loc,brev
 -flex: .у
  gramm: du,f,loc,brev
 -flex: <2>.ѣ//<2>.е
  gramm: sg,n,loc,brev
 -flex: .ий//.ии
  gramm: sg,m,nom
 -flex: .ѣьшую//.аишею//.ьшую//.ею//.ѣьшею//.ую//.еьшею//.ьшею//.еьшую//.аишую
  gramm: du,m,loc,comp
 -flex: .и//.ѣьши//.аиши//.еьши//.ьши
  gramm: sg,f,dat,comp,brev
 -flex: .ѣьшую//.аишею//.ьшую//.ею//.ѣьшею//.ую//.еьшею//.ьшею//.еьшую//.аишую
  gramm: du,n,gen,comp
 -flex: .их//.ихъ
  gramm: pl,m,loc
 -flex: .ьшаго//.еьшего//.еьшаго//.аго//.аишего//.его//.ьшево//.аишаго//.еьшево//.ѣьшево//.ѣьшего//.ево//.ѣьшаго//.ьшего
  gramm: sg,n,gen,comp
 -flex: <2>.ѣ//<2>.е
  gramm: du,n,acc,brev
 -flex: .ими//.аиши//.ьшими//.еьшими//.еьши//.и//.ьши//.аишими//.ѣьши//.ѣьшими
  gramm: pl,n,ins,comp,brev
 -flex: .ая//.аишая//.аишяа//.еьшяа//.яа//.еьшая//.ѣьшая//.еьшяя//.ѣьшяа//.ьшаа//.ьшая//.ѣьшяя//.ѣьшаа//.еьшаа//.ьшяя//.аишяя//.аишаа//.аа//.яя
  gramm: du,m,nom,comp
 -flex: <2>.ем//.ем//<2>.емъ//.им//.емъ//.имъ
  gramm: pl,m,dat,brev
 -flex: .ѣьшу//.ьшю//.ю//.ьшу//.у//.ѣьшю//.аишю//.еьшу//.аишу//.еьшю
  gramm: du,n,gen,comp,brev
 -flex: .ом//.омь//<2>.ѣмъ//<2>.ѣм//.омъ//<2>.емъ//<2>.ем
  gramm: sg,m,loc
 -flex: .и//<2>.ѣ//.ѣ//.е//<2>.е
  gramm: pl,f,nom,brev
 -flex: .их//.ь//.ихъ
  gramm: pl,m,gen,brev
 -flex: .а
  gramm: sg,f,nom,brev
 -flex: .имъ//.им
  gramm: pl,f,dat
 -flex: .еьшим//.ьшимь//.имь//.аишимь//.ѣьшим//.аишим//.им//.аишимъ//.ѣьшимъ//.имъ//.ѣьшимь//.ьшимъ//.еьшимъ//.ьшим//.еьшимь
  gramm: sg,n,ins,comp
 -flex: .ѣьшу//.ьшю//.ю//.ьшу//.у//.ѣьшю//.аишю//.еьшу//.аишу//.еьшю
  gramm: sg,n,dat,comp,brev
 -flex: .а
  gramm: sg,m,gen,brev
 -flex: .и//<2>.ѣ//.ѣ//.е//<2>.е
  gramm: pl,m,acc,brev
 -flex: .ем//.ьшем//.ьшемъ//.ѣьшем//.емъ//.ѣьшемъ//.еьшем//.аишемъ//.аишем//.еьшемъ
  gramm: sg,m,loc,comp
 -flex: .ими//.аиши//.ьшими//.ями//.еьшими//.еьши//.аишями//.еьшями//.и//.ьши//.ѣьшями//.аишими//.ьшями//.ѣьши//.ѣьшими
  gramm: pl,f,ins,comp,brev
 -flex: .их//.ихъ
  gramm: pl,m,loc,brev
 -flex: .и//.ѣьши//.аиши//.еьши//.ьши
  gramm: sg,f,loc,comp,brev
-paradigm: A2t
 -flex: .ьшии//.ѣьшии//.аишии//.еьшии//.ии
  gramm: du,n,acc,comp
 -flex: .ае//.ее//.ѣе
  gramm: sg,n,nom,comp
 -flex: .ою//.ую
  gramm: du,m,acc,anim
 -flex: .у
  gramm: du,n,loc,brev
 -flex: .ьшаго//.еьшего//.еьшаго//.аго//.аишего//.его//.ьшево//.аишаго//.еьшево//.ѣьшево//.ѣьшего//.ево//.ѣьшаго//.ьшего
  gramm: sg,m,acc,comp,anim
 -flex: .ѣьшѣ//.аиши//.еьше//.ьшѣ//.ѣ//.еьши//.аише//.и//.ьши//.аишѣ//.ѣьши//.е//.ьше
  gramm: pl,m,acc,comp,brev
 -flex: .и//.ѣьши//.аиши//.еьши//.ьши
  gramm: sg,n,loc,comp,brev
 -flex: .еьшему//.ѣьшему//.аишему//.ему//.ьшему
  gramm: sg,m,dat,comp
 -flex: .ое
  gramm: sg,n,acc
 -flex: .ае//.ее//.ѣе
  gramm: sg,n,acc,comp
 -flex: .еьше//.ьше//.е//.аише//.ѣьше
  gramm: sg,n,acc,comp,brev
 -flex: .у
  gramm: du,m,acc,brev,anim
 -flex: .ѣьшую//.аишею//.ьшую//.ею//.ѣьшею//.ую//.еьшею//.ьшею//.еьшую//.аишую
  gramm: du,f,loc,comp
 -flex: .ьших//.ѣьшихъ//.аишихъ//.еьшихъ//.их//.аиших//.ихъ//.еьших//.ьшихъ//.ѣьших
  gramm: pl,m,loc,comp,brev
 -flex: .ыма//.ома
  gramm: du,m,dat,brev
 -flex: .ыми//.ами//.ы
  gramm: pl,f,ins,brev
 -flex: .яхъ//.ьших//.ьшях//.ѣьшихъ//.аишихъ//.ях//.еьшихъ//.еьшях//.аишяхъ//.их//.аиших//.ьшяхъ//.ихъ//.еьших//.ьшихъ//.ѣьшяхъ//.ѣьшях//.аишях//.ѣьших//.еьшяхъ
  gramm: pl,n,loc,comp,brev
 -flex: .и
  gramm: pl,m,nom,brev
 -flex: .ыхъ//.ых
  gramm: pl,f,loc
 -flex: .ыма//.ома
  gramm: du,n,dat,brev
 -flex: .ою
  gramm: sg,f,ins,brev
 -flex: .ою//.ую
  gramm: du,m,loc
 -flex: .ѣ//.е
  gramm: sg,m,loc,brev
 -flex: .ьших//.ѣьшихъ//.аишихъ//.еьшихъ//.их//.аиших//.ихъ//.еьших//.ьшихъ//.ѣьших
  gramm: pl,m,loc,comp
 -flex: .ыхъ//.ых
  gramm: pl,n,loc
 -flex: .ою//.ую
  gramm: du,f,loc
 -flex: .ѣьшѣ//.аиши//.еьше//.ьшѣ//.ѣ//.еьши//.аише//.и//.ьши//.аишѣ//.ѣьши//.е//.ьше
  gramm: pl,f,nom,comp,brev
 -flex: .еи//.ей//.ѣьшеи//.ѣьшей//.ьшеи//.ьшей//.еьшеи//.еьшей//.аишей//.аишеи
  gramm: sg,f,dat,comp
 -flex: .ьшее//.ее//.аишиа//.иа//.ьшия//.ѣьшиа//.еьшиа//.еьшия//.ѣьшеѣ//.ѣьшия//.аишее//.ьшиа//.аишеѣ//.ия//.аишия//.еѣ//.ьшеѣ//.еьшее
  gramm: sg,f,gen,comp
 -flex: .ую
  gramm: sg,f,acc
 -flex: .еьшима//.има//.ьшима//.ѣьшима//.аишима
  gramm: du,m,ins,comp
 -flex: .у
  gramm: sg,f,acc,brev
 -flex: .ьших//.ь//.ѣьшихъ//.ьшь//.аишихъ//.еьшихъ//.ѣьшь//.их//.аиших//.аишь//.еьшь//.ихъ//.еьших//.ьшихъ//.ѣьших
  gramm: pl,f,gen,comp,brev
 -flex: .аишема//.еьшима//.еьшема//.ѣьшема//.има//.ьшима//.ьшема//.ѣьшима//.ема//.аишима
  gramm: du,m,dat,comp,brev
 -flex: .ьшии//.ѣьшии//.аишии//.еьшии//.ии
  gramm: du,f,nom,comp
 -flex: .ая//.аишая//.аишяа//.еьшяа//.яа//.еьшая//.ѣьшая//.еьшяя//.ѣьшяа//.ьшаа//.ьшая//.ѣьшяя//.ѣьшаа//.еьшаа//.ьшяя//.аишяя//.аишаа//.аа//.яя
  gramm: pl,n,nom,comp
 -flex: .ѣи//.еи
  gramm: du,n,nom
 -flex: .ыма//.ома
  gramm: du,n,ins,brev
 -flex: .ъ//.
  gramm: sg,m,nom,brev
 -flex: .ею//.аишею//.ьшею//.еьшею//.ѣьшею
  gramm: sg,f,ins,comp
 -flex: .ыма
  gramm: du,f,ins
 -flex: .ыми
  gramm: pl,n,ins
 -flex: .а
  gramm: du,m,nom,brev
 -flex: .ая//.аишая//.еьшая//.ѣьшая//.ьшая//.ѣьшаа//.еьшаа//.аишаа//.аа
  gramm: sg,f,nom,comp
 -flex: .ем//.ом//.ѣм//.омь//.емъ//.омъ//.ѣмъ
  gramm: sg,n,loc
 -flex: .ѣ//.е
  gramm: sg,f,dat,brev
 -flex: .ъ//.
  gramm: sg,m,acc,brev
 -flex: .ьших//.ѣьшихъ//.аишихъ//.еьшихъ//.их//.аиших//.ихъ//.еьших//.ьшихъ//.ѣьших
  gramm: pl,n,loc,comp
 -flex: .еьшь//.ь//.ьшь//.ѣьшь//.аишь
  gramm: sg,m,acc,comp,brev
 -flex: .и//.ѣьши//.аиши//.еьши//.ьши
  gramm: du,f,nom,comp,brev
 -flex: .амъ//.ам//.ымъ//.ым
  gramm: pl,f,dat,brev
 -flex: .ими//.аиши//.ьшими//.еьшими//.еьши//.и//.ьши//.аишими//.ѣьши//.ѣьшими
  gramm: pl,m,ins,comp,brev
 -flex: .еьшим//.еьшем//.ѣьшим//.ьшем//.ѣьшимъ//.еьшимъ//.аишимъ//.им//.ьшемъ//.ьшемь//.имъ//.еьшемь//.еьшемъ//.ем//.аишим//.емь//.емъ//.ьшимъ//.ьшим//.ѣьшем//.ѣьшемъ//.ѣьшемь//.аишемъ//.аишем//.аишемь
  gramm: sg,n,ins,comp,brev
 -flex: .ѣьшу//.ьшю//.ю//.ьшу//.у//.ѣьшю//.аишю//.еьшу//.аишу//.еьшю
  gramm: sg,m,dat,comp,brev
 -flex: .а//.ѣьша//.аиша//.еьша//.ьша
  gramm: sg,m,acc,comp,brev,anim
 -flex: .ыма
  gramm: du,m,ins
 -flex: .а//.ѣьша//.аиша//.еьша//.ьша
  gramm: du,m,nom,comp,brev
 -flex: .ем//.ьшем//.ьшемъ//.ѣьшем//.емъ//.ѣьшемъ//.еьшем//.аишемъ//.аишем//.еьшемъ
  gramm: sg,n,loc,comp
 -flex: .и//.ѣьши//.аиши//.еьши//.ьши
  gramm: du,n,acc,comp,brev
 -flex: .аишема//.еьшима//.еьшема//.ѣьшема//.има//.ьшима//.ьшема//.ѣьшима//.ема//.аишима
  gramm: du,n,dat,comp,brev
 -flex: .а//.ѣьша//.аиша//.еьша//.ьша
  gramm: sg,m,gen,comp,brev
 -flex: .ыа//.ыѣ//.ые//.ыя
  gramm: pl,f,nom
 -flex: .у
  gramm: du,n,gen,brev
 -flex: .о
  gramm: sg,n,nom,brev
 -flex: .ою
  gramm: sg,f,ins
 -flex: .ою//.ую
  gramm: du,f,gen
 -flex: .ыхъ//.ых
  gramm: pl,n,gen
 -flex: .аишѣѣ//.ьшѣѣ//.ьшыя//.еьшыя//.ьшее//.аишыа//.ее//.ѣьшыя//.ыя//.ыа//.ѣьшыа//.аишее//.аишыя//.ѣьшѣѣ//.еьшыа//.ьшыа//.ѣѣ//.еьшее
  gramm: pl,f,nom,comp
 -flex: .а
  gramm: du,m,acc,brev
 -flex: .ому
  gramm: sg,n,dat
 -flex: .еьшима//.еьшяма//.има//.ьшяма//.ьшима//.яма//.ѣьшима//.аишяма//.ѣьшяма//.аишима
  gramm: du,f,dat,comp,brev
 -flex: .еьшему//.ѣьшему//.аишему//.ему//.ьшему
  gramm: sg,n,dat,comp
 -flex: .ѣьшу//.ьшю//.ю//.ьшу//.у//.ѣьшю//.аишю//.еьшу//.аишу//.еьшю
  gramm: du,n,loc,comp,brev
 -flex: .ою//.ую
  gramm: du,n,gen
 -flex: .яхъ//.ьших//.ьшях//.ѣьшихъ//.аишихъ//.ях//.еьшихъ//.еьшях//.аишяхъ//.их//.аиших//.ьшяхъ//.ихъ//.еьших//.ьшихъ//.ѣьшяхъ//.ѣьшях//.аишях//.ѣьших//.еьшяхъ
  gramm: pl,f,loc,comp,brev
 -flex: .a//.аишa//.ѣьшa//.еьшa//.ьшa
  gramm: pl,n,nom,comp,brev
 -flex: .ьшии//.ѣьшии//.аишии//.еьшии//.ии
  gramm: du,n,nom,comp
 -flex: .ыми
  gramm: pl,m,ins
 -flex: .ыма//.ама
  gramm: du,f,dat,brev
 -flex: .аго//.ого
  gramm: sg,m,gen
 -flex: .ьших//.ѣьшихъ//.аишихъ//.еьшихъ//.их//.аиших//.ихъ//.еьших//.ьшихъ//.ѣьших
  gramm: pl,m,gen,comp
 -flex: .аго//.ого
  gramm: sg,m,acc,anim
 -flex: .ыма
  gramm: du,f,dat
 -flex: .ымъ//.ым
  gramm: pl,n,dat
 -flex: .ымъ//.ым//.ом//.омъ
  gramm: pl,n,dat,brev
 -flex: .а
  gramm: sg,n,gen,brev
 -flex: .еьшим//.ьшим//.аишымъ//.аишым//.аишимъ//.аишим//.им//.ѣьшим//.ьшимъ//.ѣьшимъ//.имъ//.ымъ//.еьшым//.ьшымъ//.ьшым//.еьшимъ//.еьшымъ//.ым//.ѣьшым//.ѣьшымъ
  gramm: pl,m,dat,comp
 -flex: .ымъ//.ым//.ымь
  gramm: sg,n,ins
 -flex: .ѣьшу//.ьшю//.ю//.ьшу//.у//.ѣьшю//.аишю//.еьшу//.аишу//.еьшю
  gramm: du,f,loc,comp,brev
 -flex: .ѣ//.е
  gramm: du,n,nom,brev
 -flex: .ая
  gramm: pl,n,acc
 -flex: .ѣи//.еи
  gramm: du,f,acc
 -flex: .ыма
  gramm: du,m,dat
 -flex: .ѣьшѣ//.аиши//.еьше//.ьшѣ//.ѣ//.еьши//.аише//.и//.ьши//.аишѣ//.ѣьши//.е//.ьше
  gramm: sg,f,gen,comp,brev
 -flex: .ыма
  gramm: du,n,ins
 -flex: .ѣ//.е
  gramm: du,f,nom,brev
 -flex: .ыа//.ыѣ//.ые//.ыя
  gramm: pl,m,acc
 -flex: .ьших//.ѣьшихъ//.аишихъ//.еьшихъ//.их//.аиших//.ихъ//.еьших//.ьшихъ//.ѣьших
  gramm: pl,f,gen,comp
 -flex: .у
  gramm: sg,m,dat,brev
 -flex: .ая//.аишая//.аишяа//.еьшяа//.яа//.еьшая//.ѣьшая//.еьшяя//.ѣьшяа//.ьшаа//.ьшая//.ѣьшяя//.ѣьшаа//.еьшаа//.ьшяя//.аишяя//.аишаа//.аа//.яя
  gramm: pl,n,acc,comp
 -flex: .ьшии//.ѣьшии//.аишии//.еьшии//.ии
  gramm: du,f,acc,comp
 -flex: .ыми//.ы
  gramm: pl,m,ins,brev
 -flex: .ъ//.ыхъ//.ых//.
  gramm: pl,f,gen,brev
 -flex: .ѣьшую//.аишею//.ьшую//.ею//.ѣьшею//.ую//.еьшею//.ьшею//.еьшую//.аишую
  gramm: du,n,loc,comp
 -flex: .омь//.ымъ//.ым//.ом//.омъ
  gramm: sg,n,ins,brev
 -flex: .ьших//.ѣьшихъ//.аишихъ//.еьшихъ//.их//.аиших//.ихъ//.еьших//.ьшихъ//.ѣьших
  gramm: pl,n,gen,comp
 -flex: .еьшими//.ими//.ьшими//.ѣьшими//.аишими
  gramm: pl,f,ins,comp
 -flex: .а//.ѣьша//.аиша//.еьша//.ьша
  gramm: du,m,acc,comp,brev
 -flex: .ею//.аишею//.ьшею//.еьшею//.ѣьшею
  gramm: sg,f,ins,comp,brev
 -flex: .ѣьшу//.ьшю//.ю//.ьшу//.у//.ѣьшю//.аишю//.еьшу//.аишу//.еьшю
  gramm: du,m,acc,comp,brev,anim
 -flex: .ы
  gramm: sg,f,gen,brev
 -flex: .а//.ѣьша//.аиша//.еьша//.ьша
  gramm: sg,f,nom,comp,brev
 -flex: .еьшима//.има//.ьшима//.ѣьшима//.аишима
  gramm: du,n,ins,comp
 -flex: .ѣй//.ои//.ой//.ей
  gramm: sg,f,dat
 -flex: .ѣьшу//.ьшю//.ю//.ьшу//.у//.ѣьшю//.аишю//.еьшу//.аишу//.еьшю
  gramm: du,m,gen,comp,brev
 -flex: .и//.ѣьши//.аиши//.еьши//.ьши
  gramm: du,n,nom,comp,brev
 -flex: .ымъ//.ым
  gramm: pl,m,dat
 -flex: .еьшь//.ь//.ьшь//.ѣьшь//.аишь
  gramm: sg,m,nom,comp,brev
 -flex: .еьше//.ьше//.е//.аише//.ѣьше
  gramm: sg,n,nom,comp,brev
 -flex: .ыма//.ома
  gramm: du,m,ins,brev
 -flex: .у
  gramm: du,f,gen,brev
 -flex: .ьшии//.ѣьшии//.аишии//.еьшии//.ии
  gramm: pl,m,nom,comp
 -flex: .ѣьшую//.аишею//.ьшую//.ею//.ѣьшею//.ую//.еьшею//.ьшею//.еьшую//.аишую
  gramm: du,f,gen,comp
 -flex: .ымъ//.ым//.ымь
  gramm: sg,m,ins
 -flex: .ьшаго//.еьшего//.еьшаго//.аго//.аишего//.его//.ьшево//.аишаго//.еьшево//.ѣьшево//.ѣьшего//.ево//.ѣьшаго//.ьшего
  gramm: sg,m,gen,comp
 -flex: .еьшима//.има//.ьшима//.ѣьшима//.аишима
  gramm: du,f,dat,comp
 -flex: .ыми
  gramm: pl,f,ins
 -flex: .ѣьшѣ//.аиши//.еьше//.ьшѣ//.ѣ//.еьши//.аише//.и//.ьши//.аишѣ//.ѣьши//.е//.ьше
  gramm: pl,f,acc,comp,brev
 -flex: .ыи//.ый
  gramm: sg,m,acc
 -flex: .ъ//.ыхъ//.ых//.
  gramm: pl,n,gen,brev
 -flex: .ѣьшемъ//.ем//.аишем//.аишымъ//.аишым//.ьшем//.ьшемъ//.ѣьшем//.емъ//.ымъ//.еьшым//.ьшымъ//.ьшым//.еьшем//.аишемъ//.еьшымъ//.ым//.еьшемъ//.ѣьшым//.ѣьшымъ
  gramm: pl,n,dat,comp,brev
 -flex: .и//.ѣьши//.аиши//.еьши//.ьши
  gramm: sg,m,loc,comp,brev
 -flex: .ое
  gramm: sg,n,nom
 -flex: .ыми//.ы
  gramm: pl,n,ins,brev
 -flex: .еьшим//.ьшим//.аишымъ//.аишым//.аишимъ//.аишим//.им//.ѣьшим//.ьшимъ//.ѣьшимъ//.имъ//.ымъ//.еьшым//.ьшымъ//.ьшым//.еьшимъ//.еьшымъ//.ым//.ѣьшым//.ѣьшымъ
  gramm: pl,n,dat,comp
 -flex: .ѣи//.ии//.еи//.аи
  gramm: sg,m,acc,comp
 -flex: .ы
  gramm: pl,f,acc,brev
 -flex: .у
  gramm: du,m,gen,brev
 -flex: .ѣ//.е
  gramm: sg,f,loc,brev
 -flex: .ѣьшу//.ьшю//.ю//.ьшу//.у//.ѣьшю//.аишю//.еьшу//.аишу//.еьшю
  gramm: du,m,loc,comp,brev
 -flex: .а//.ѣьша//.аиша//.еьша//.ьша
  gramm: sg,n,gen,comp,brev
 -flex: .ѣй//.ои//.ой//.ей
  gramm: sg,f,loc
 -flex: .ии
  gramm: pl,m,nom
 -flex: .еьшим//.ьшимь//.имь//.аишимь//.ѣьшим//.аишим//.им//.аишимъ//.ѣьшимъ//.имъ//.ѣьшимь//.ьшимъ//.еьшимъ//.ьшим//.еьшимь
  gramm: sg,m,ins,comp
 -flex: .аишѣѣ//.ьшѣѣ//.ьшыя//.еьшыя//.ьшее//.аишыа//.ее//.ѣьшыя//.ыя//.ыа//.ѣьшыа//.аишее//.аишыя//.ѣьшѣѣ//.еьшыа//.ьшыа//.ѣѣ//.еьшее
  gramm: pl,m,acc,comp
 -flex: .ая
  gramm: sg,f,nom
 -flex: .ѣ//.е
  gramm: du,f,acc,brev
 -flex: .ѣьшемъ//.ем//.аишем//.аишымъ//.аишым//.ьшем//.ьшемъ//.ѣьшем//.емъ//.ымъ//.еьшым//.ьшымъ//.ьшым//.еьшем//.аишемъ//.еьшымъ//.ым//.еьшемъ//.ѣьшым//.ѣьшымъ
  gramm: pl,m,dat,comp,brev
 -flex: .ѣьшую//.аишею//.ьшую//.ею//.ѣьшею//.ую//.еьшею//.ьшею//.еьшую//.аишую
  gramm: du,m,acc,comp,anim
 -flex: .еьшим//.ьшим//.аишымъ//.аишым//.аишимъ//.аишим//.им//.ѣьшим//.ьшимъ//.ѣьшимъ//.имъ//.ымъ//.еьшым//.ьшымъ//.ьшым//.еьшимъ//.еьшымъ//.ым//.ѣьшым//.ѣьшымъ
  gramm: pl,f,dat,comp
 -flex: .ѣьшѣ//.ѣьшa//.еьше//.a//.ѣ//.ьшa//.аише//.еьшa//.ьшѣ//.аишѣ//.аишa//.е//.ьше
  gramm: pl,n,acc,comp,brev
 -flex: .аишема//.еьшима//.еьшема//.ѣьшема//.има//.ьшима//.ьшема//.ѣьшима//.ема//.аишима
  gramm: du,n,ins,comp,brev
 -flex: .а
  gramm: pl,n,nom,brev
 -flex: .аишямъ//.ѣьшямъ//.ѣьшям//.аишымъ//.аишым//.еьшям//.аишям//.ям//.ьшямъ//.ымъ//.еьшым//.ьшымъ//.ьшым//.ямъ//.ьшям//.еьшымъ//.ым//.еьшямъ//.ѣьшым//.ѣьшымъ
  gramm: pl,f,dat,comp,brev
 -flex: .еьшима//.има//.ьшима//.ѣьшима//.аишима
  gramm: du,m,dat,comp
 -flex: .а
  gramm: sg,m,acc,brev,anim
 -flex: .ыма//.ама
  gramm: du,f,ins,brev
 -flex: .о
  gramm: sg,n,acc,brev
 -flex: .ыа//.ое//.оѣ//.ыя
  gramm: sg,f,gen
 -flex: .а//.ы
  gramm: pl,n,acc,brev
 -flex: .ая
  gramm: du,m,acc
 -flex: .ѣьшу//.ьшю//.ю//.ьшу//.у//.ѣьшю//.аишю//.еьшу//.аишу//.еьшю
  gramm: du,f,gen,comp,brev
 -flex: .ьших//.ь//.ѣьшихъ//.ьшь//.аишихъ//.еьшихъ//.ѣьшь//.их//.аиших//.аишь//.еьшь//.ихъ//.еьших//.ьшихъ//.ѣьших
  gramm: pl,n,gen,comp,brev
 -flex: .ах//.ыхъ//.ых//.ахъ
  gramm: pl,f,loc,brev
 -flex: .ыма
  gramm: du,n,dat
 -flex: .ою//.ую
  gramm: du,n,loc
 -flex: .у
  gramm: sg,n,dat,brev
 -flex: .юю//.ѣьшую//.ьшюю//.ьшую//.ѣьшюю//.еьшюю//.ую//.аишюю//.еьшую//.аишую
  gramm: sg,f,acc,comp
 -flex: .ому
  gramm: sg,m,dat
 -flex: .еьшима//.има//.ьшима//.ѣьшима//.аишима
  gramm: du,f,ins,comp
 -flex: .и//.ѣьши//.аиши//.еьши//.ьши
  gramm: du,f,acc,comp,brev
 -flex: .омь//.ымъ//.ым//.ом//.омъ
  gramm: sg,m,ins,brev
 -flex: .ѣьшу//.ьшю//.ю//.ьшу//.у//.ѣьшю//.аишю//.еьшу//.аишу//.еьшю
  gramm: sg,f,acc,comp,brev
 -flex: .еи//.ей//.ѣьшеи//.ѣьшей//.ьшеи//.ьшей//.еьшеи//.еьшей//.аишей//.аишеи
  gramm: sg,f,loc,comp
 -flex: .еьшими//.ими//.ьшими//.ѣьшими//.аишими
  gramm: pl,n,ins,comp
 -flex: .ая
  gramm: du,m,nom
 -flex: .у
  gramm: du,m,loc,brev
 -flex: .ая//.аишая//.аишяа//.еьшяа//.яа//.еьшая//.ѣьшая//.еьшяя//.ѣьшяа//.ьшаа//.ьшая//.ѣьшяя//.ѣьшаа//.еьшаа//.ьшяя//.аишяя//.аишаа//.аа//.яя
  gramm: du,m,acc,comp
 -flex: .и//.ѣьши//.аиши//.еьши//.ьши
  gramm: pl,m,nom,comp,brev
 -flex: .ѣи//.еи
  gramm: du,n,acc
 -flex: .еьшима//.еьшяма//.има//.ьшяма//.ьшима//.яма//.ѣьшима//.аишяма//.ѣьшяма//.аишима
  gramm: du,f,ins,comp,brev
 -flex: .ьших//.ѣьшихъ//.аишихъ//.еьшихъ//.их//.аиших//.ихъ//.еьших//.ьшихъ//.ѣьших
  gramm: pl,f,loc,comp
 -flex: .еьшим//.еьшем//.ѣьшим//.ьшем//.ѣьшимъ//.еьшимъ//.аишимъ//.им//.ьшемъ//.ьшемь//.имъ//.еьшемь//.еьшемъ//.ем//.аишим//.емь//.емъ//.ьшимъ//.ьшим//.ѣьшем//.ѣьшемъ//.ѣьшемь//.аишемъ//.аишем//.аишемь
  gramm: sg,m,ins,comp,brev
 -flex: .ѣи//.ии//.еи//.аи
  gramm: sg,m,nom,comp
 -flex: .еьшима//.има//.ьшима//.ѣьшима//.аишима
  gramm: du,n,dat,comp
 -flex: .аго//.ого
  gramm: sg,n,gen
 -flex: .ѣи//.еи
  gramm: du,f,nom
 -flex: .ая
  gramm: pl,n,nom
 -flex: .ьших//.ь//.ѣьшихъ//.ьшь//.аишихъ//.еьшихъ//.ѣьшь//.их//.аиших//.аишь//.еьшь//.ихъ//.еьших//.ьшихъ//.ѣьших
  gramm: pl,m,gen,comp,brev
 -flex: .ѣьшую//.аишею//.ьшую//.ею//.ѣьшею//.ую//.еьшею//.ьшею//.еьшую//.аишую
  gramm: du,m,gen,comp
 -flex: .ыхъ//.ых
  gramm: pl,m,gen
 -flex: .ыа//.ыѣ//.ые//.ыя
  gramm: pl,f,acc
 -flex: .аишѣѣ//.ьшѣѣ//.ьшыя//.еьшыя//.ьшее//.аишыа//.ее//.ѣьшыя//.ыя//.ыа//.ѣьшыа//.аишее//.аишыя//.ѣьшѣѣ//.еьшыа//.ьшыа//.ѣѣ//.еьшее
  gramm: pl,f,acc,comp
 -flex: .ою//.ую
  gramm: du,m,gen
 -flex: .аишема//.еьшима//.еьшема//.ѣьшема//.има//.ьшима//.ьшема//.ѣьшима//.ема//.аишима
  gramm: du,m,ins,comp,brev
 -flex: .ыхъ//.ых
  gramm: pl,f,gen
 -flex: .еьшими//.ими//.ьшими//.ѣьшими//.аишими
  gramm: pl,m,ins,comp
 -flex: .ах//.ыхъ//.ых//.ахъ
  gramm: pl,n,loc,brev
 -flex: .у
  gramm: du,f,loc,brev
 -flex: .ѣ//.е
  gramm: sg,n,loc,brev
 -flex: .ыи//.ый
  gramm: sg,m,nom
 -flex: .ѣьшую//.аишею//.ьшую//.ею//.ѣьшею//.ую//.еьшею//.ьшею//.еьшую//.аишую
  gramm: du,m,loc,comp
 -flex: .и//.ѣьши//.аиши//.еьши//.ьши
  gramm: sg,f,dat,comp,brev
 -flex: .ѣьшую//.аишею//.ьшую//.ею//.ѣьшею//.ую//.еьшею//.ьшею//.еьшую//.аишую
  gramm: du,n,gen,comp
 -flex: .ыхъ//.ых
  gramm: pl,m,loc
 -flex: .ьшаго//.еьшего//.еьшаго//.аго//.аишего//.его//.ьшево//.аишаго//.еьшево//.ѣьшево//.ѣьшего//.ево//.ѣьшаго//.ьшего
  gramm: sg,n,gen,comp
 -flex: .ѣ//.е
  gramm: du,n,acc,brev
 -flex: .ими//.аиши//.ьшими//.еьшими//.еьши//.и//.ьши//.аишими//.ѣьши//.ѣьшими
  gramm: pl,n,ins,comp,brev
 -flex: .ая//.аишая//.аишяа//.еьшяа//.яа//.еьшая//.ѣьшая//.еьшяя//.ѣьшяа//.ьшаа//.ьшая//.ѣьшяя//.ѣьшаа//.еьшаа//.ьшяя//.аишяя//.аишаа//.аа//.яя
  gramm: du,m,nom,comp
 -flex: .ымъ//.ым//.ом//.омъ
  gramm: pl,m,dat,brev
 -flex: .ѣьшу//.ьшю//.ю//.ьшу//.у//.ѣьшю//.аишю//.еьшу//.аишу//.еьшю
  gramm: du,n,gen,comp,brev
 -flex: .ем//.ом//.ѣм//.омь//.емъ//.омъ//.ѣмъ
  gramm: sg,m,loc
 -flex: .ы
  gramm: pl,f,nom,brev
 -flex: .ъ//.ыхъ//.ых//.
  gramm: pl,m,gen,brev
 -flex: .а
  gramm: sg,f,nom,brev
 -flex: .ымъ//.ым
  gramm: pl,f,dat
 -flex: .еьшим//.ьшимь//.имь//.аишимь//.ѣьшим//.аишим//.им//.аишимъ//.ѣьшимъ//.имъ//.ѣьшимь//.ьшимъ//.еьшимъ//.ьшим//.еьшимь
  gramm: sg,n,ins,comp
 -flex: .ѣьшу//.ьшю//.ю//.ьшу//.у//.ѣьшю//.аишю//.еьшу//.аишу//.еьшю
  gramm: sg,n,dat,comp,brev
 -flex: .а
  gramm: sg,m,gen,brev
 -flex: .ы
  gramm: pl,m,acc,brev
 -flex: .ем//.ьшем//.ьшемъ//.ѣьшем//.емъ//.ѣьшемъ//.еьшем//.аишемъ//.аишем//.еьшемъ
  gramm: sg,m,loc,comp
 -flex: .ими//.аиши//.ьшими//.ями//.еьшими//.еьши//.аишями//.еьшями//.и//.ьши//.ѣьшями//.аишими//.ьшями//.ѣьши//.ѣьшими
  gramm: pl,f,ins,comp,brev
 -flex: .ых//.ехъ//.ѣхъ//.ех//.ыхъ//.ѣх
  gramm: pl,m,loc,brev
 -flex: .и//.ѣьши//.аиши//.еьши//.ьши
  gramm: sg,f,loc,comp,brev
-paradigm: A1s
 -flex: .ьшии//.ѣьшии//.аишии//.еьшии//.ии
  gramm: du,n,acc,comp
 -flex: .ае//.ее//.ѣе
  gramm: sg,n,nom,comp
 -flex: .ею//.ую
  gramm: du,m,acc,anim
 -flex: .у//.ю
  gramm: du,n,loc,brev
 -flex: .ьшаго//.еьшего//.еьшаго//.аго//.аишего//.его//.ьшево//.аишаго//.еьшево//.ѣьшево//.ѣьшего//.ево//.ѣьшаго//.ьшего
  gramm: sg,m,acc,comp,anim
 -flex: .ѣьшѣ//.аиши//.еьше//.ьшѣ//.ѣ//.еьши//.аише//.и//.ьши//.аишѣ//.ѣьши//.е//.ьше
  gramm: pl,m,acc,comp,brev
 -flex: .и//.ѣьши//.аиши//.еьши//.ьши
  gramm: sg,n,loc,comp,brev
 -flex: .еьшему//.ѣьшему//.аишему//.ему//.ьшему
  gramm: sg,m,dat,comp
 -flex: .ее
  gramm: sg,n,acc
 -flex: .ае//.ее//.ѣе
  gramm: sg,n,acc,comp
 -flex: .еьше//.ьше//.е//.аише//.ѣьше
  gramm: sg,n,acc,comp,brev
 -flex: .у//.ю
  gramm: du,m,acc,brev,anim
 -flex: .ѣьшую//.аишею//.ьшую//.ею//.ѣьшею//.ую//.еьшею//.ьшею//.еьшую//.аишую
  gramm: du,f,loc,comp
 -flex: .ьших//.ѣьшихъ//.аишихъ//.еьшихъ//.их//.аиших//.ихъ//.еьших//.ьшихъ//.ѣьших
  gramm: pl,m,loc,comp,brev
 -flex: .има//.ема
  gramm: du,m,dat,brev
 -flex: .и//.ими//.ями
  gramm: pl,f,ins,brev
 -flex: .яхъ//.ьших//.ьшях//.ѣьшихъ//.аишихъ//.ях//.еьшихъ//.еьшях//.аишяхъ//.их//.аиших//.ьшяхъ//.ихъ//.еьших//.ьшихъ//.ѣьшяхъ//.ѣьшях//.аишях//.ѣьших//.еьшяхъ
  gramm: pl,n,loc,comp,brev
 -flex: .и
  gramm: pl,m,nom,brev
 -flex: .их//.ихъ
  gramm: pl,f,loc
 -flex: .има//.ема
  gramm: du,n,dat,brev
 -flex: .ею
  gramm: sg,f,ins,brev
 -flex: .ею//.ую
  gramm: du,m,loc
 -flex: .и
  gramm: sg,m,loc,brev
 -flex: .ьших//.ѣьшихъ//.аишихъ//.еьшихъ//.их//.аиших//.ихъ//.еьших//.ьшихъ//.ѣьших
  gramm: pl,m,loc,comp
 -flex: .их//.ихъ
  gramm: pl,n,loc
 -flex: .ею//.ую
  gramm: du,f,loc
 -flex: .ѣьшѣ//.аиши//.еьше//.ьшѣ//.ѣ//.еьши//.аише//.и//.ьши//.аишѣ//.ѣьши//.е//.ьше
  gramm: pl,f,nom,comp,brev
 -flex: .еи//.ей//.ѣьшеи//.ѣьшей//.ьшеи//.ьшей//.еьшеи//.еьшей//.аишей//.аишеи
  gramm: sg,f,dat,comp
 -flex: .ьшее//.ее//.аишиа//.иа//.ьшия//.ѣьшиа//.еьшиа//.еьшия//.ѣьшеѣ//.ѣьшия//.аишее//.ьшиа//.аишеѣ//.ия//.аишия//.еѣ//.ьшеѣ//.еьшее
  gramm: sg,f,gen,comp
 -flex: .юю//.ую
  gramm: sg,f,acc
 -flex: .еьшима//.има//.ьшима//.ѣьшима//.аишима
  gramm: du,m,ins,comp
 -flex: .у//.ю
  gramm: sg,f,acc,brev
 -flex: .ьших//.ь//.ѣьшихъ//.ьшь//.аишихъ//.еьшихъ//.ѣьшь//.их//.аиших//.аишь//.еьшь//.ихъ//.еьших//.ьшихъ//.ѣьших
  gramm: pl,f,gen,comp,brev
 -flex: .аишема//.еьшима//.еьшема//.ѣьшема//.има//.ьшима//.ьшема//.ѣьшима//.ема//.аишима
  gramm: du,m,dat,comp,brev
 -flex: .ьшии//.ѣьшии//.аишии//.еьшии//.ии
  gramm: du,f,nom,comp
 -flex: .ая//.аишая//.аишяа//.еьшяа//.яа//.еьшая//.ѣьшая//.еьшяя//.ѣьшяа//.ьшаа//.ьшая//.ѣьшяя//.ѣьшаа//.еьшаа//.ьшяя//.аишяя//.аишаа//.аа//.яя
  gramm: pl,n,nom,comp
 -flex: .ии
  gramm: du,n,nom
 -flex: .има//.ема
  gramm: du,n,ins,brev
 -flex: .ь
  gramm: sg,m,nom,brev
 -flex: .ею//.аишею//.ьшею//.еьшею//.ѣьшею
  gramm: sg,f,ins,comp
 -flex: .има
  gramm: du,f,ins
 -flex: .ими
  gramm: pl,n,ins
 -flex: .а
  gramm: du,m,nom,brev
 -flex: .ая//.аишая//.еьшая//.ѣьшая//.ьшая//.ѣьшаа//.еьшаа//.аишаа//.аа
  gramm: sg,f,nom,comp
 -flex: .ем//.емъ
  gramm: sg,n,loc
 -flex: .и
  gramm: sg,f,dat,brev
 -flex: .ь
  gramm: sg,m,acc,brev
 -flex: .ьших//.ѣьшихъ//.аишихъ//.еьшихъ//.их//.аиших//.ихъ//.еьших//.ьшихъ//.ѣьших
  gramm: pl,n,loc,comp
 -flex: .еьшь//.ь//.ьшь//.ѣьшь//.аишь
  gramm: sg,m,acc,comp,brev
 -flex: .и//.ѣьши//.аиши//.еьши//.ьши
  gramm: du,f,nom,comp,brev
 -flex: .ям//.ымъ//.ым//.ямъ
  gramm: pl,f,dat,brev
 -flex: .ими//.аиши//.ьшими//.еьшими//.еьши//.и//.ьши//.аишими//.ѣьши//.ѣьшими
  gramm: pl,m,ins,comp,brev
 -flex: .еьшим//.еьшем//.ѣьшим//.ьшем//.ѣьшимъ//.еьшимъ//.аишимъ//.им//.ьшемъ//.ьшемь//.имъ//.еьшемь//.еьшемъ//.ем//.аишим//.емь//.емъ//.ьшимъ//.ьшим//.ѣьшем//.ѣьшемъ//.ѣьшемь//.аишемъ//.аишем//.аишемь
  gramm: sg,n,ins,comp,brev
 -flex: .ѣьшу//.ьшю//.ю//.ьшу//.у//.ѣьшю//.аишю//.еьшу//.аишу//.еьшю
  gramm: sg,m,dat,comp,brev
 -flex: .а//.ѣьша//.аиша//.еьша//.ьша
  gramm: sg,m,acc,comp,brev,anim
 -flex: .има
  gramm: du,m,ins
 -flex: .а//.ѣьша//.аиша//.еьша//.ьша
  gramm: du,m,nom,comp,brev
 -flex: .ем//.ьшем//.ьшемъ//.ѣьшем//.емъ//.ѣьшемъ//.еьшем//.аишемъ//.аишем//.еьшемъ
  gramm: sg,n,loc,comp
 -flex: .и//.ѣьши//.аиши//.еьши//.ьши
  gramm: du,n,acc,comp,brev
 -flex: .аишема//.еьшима//.еьшема//.ѣьшема//.има//.ьшима//.ьшема//.ѣьшима//.ема//.аишима
  gramm: du,n,dat,comp,brev
 -flex: .а//.ѣьша//.аиша//.еьша//.ьша
  gramm: sg,m,gen,comp,brev
 -flex: .ыа//.ее//.ѣѣ//.ыя
  gramm: pl,f,nom
 -flex: .у//.ю
  gramm: du,n,gen,brev
 -flex: .е
  gramm: sg,n,nom,brev
 -flex: .ею
  gramm: sg,f,ins
 -flex: .ею//.ую
  gramm: du,f,gen
 -flex: .их//.ихъ
  gramm: pl,n,gen
 -flex: .аишѣѣ//.ьшѣѣ//.ьшыя//.еьшыя//.ьшее//.аишыа//.ее//.ѣьшыя//.ыя//.ыа//.ѣьшыа//.аишее//.аишыя//.ѣьшѣѣ//.еьшыа//.ьшыа//.ѣѣ//.еьшее
  gramm: pl,f,nom,comp
 -flex: .а
  gramm: du,m,acc,brev
 -flex: .ему
  gramm: sg,n,dat
 -flex: .еьшима//.еьшяма//.има//.ьшяма//.ьшима//.яма//.ѣьшима//.аишяма//.ѣьшяма//.аишима
  gramm: du,f,dat,comp,brev
 -flex: .еьшему//.ѣьшему//.аишему//.ему//.ьшему
  gramm: sg,n,dat,comp
 -flex: .ѣьшу//.ьшю//.ю//.ьшу//.у//.ѣьшю//.аишю//.еьшу//.аишу//.еьшю
  gramm: du,n,loc,comp,brev
 -flex: .ею//.ую
  gramm: du,n,gen
 -flex: .яхъ//.ьших//.ьшях//.ѣьшихъ//.аишихъ//.ях//.еьшихъ//.еьшях//.аишяхъ//.их//.аиших//.ьшяхъ//.ихъ//.еьших//.ьшихъ//.ѣьшяхъ//.ѣьшях//.аишях//.ѣьших//.еьшяхъ
  gramm: pl,f,loc,comp,brev
 -flex: .a//.аишa//.ѣьшa//.еьшa//.ьшa
  gramm: pl,n,nom,comp,brev
 -flex: .ьшии//.ѣьшии//.аишии//.еьшии//.ии
  gramm: du,n,nom,comp
 -flex: .ими
  gramm: pl,m,ins
 -flex: .има//.яма
  gramm: du,f,dat,brev
 -flex: .его//.аго//.ево
  gramm: sg,m,gen
 -flex: .ьших//.ѣьшихъ//.аишихъ//.еьшихъ//.их//.аиших//.ихъ//.еьших//.ьшихъ//.ѣьших
  gramm: pl,m,gen,comp
 -flex: .его//.аго//.ево
  gramm: sg,m,acc,anim
 -flex: .има
  gramm: du,f,dat
 -flex: .имъ//.им//.ымъ//.ым
  gramm: pl,n,dat
 -flex: .ем//.ымъ//.ым//.емъ
  gramm: pl,n,dat,brev
 -flex: .а
  gramm: sg,n,gen,brev
 -flex: .еьшим//.ьшим//.аишымъ//.аишым//.аишимъ//.аишим//.им//.ѣьшим//.ьшимъ//.ѣьшимъ//.имъ//.ымъ//.еьшым//.ьшымъ//.ьшым//.еьшимъ//.еьшымъ//.ым//.ѣьшым//.ѣьшымъ
  gramm: pl,m,dat,comp
 -flex: .имъ//.им//.имь
  gramm: sg,n,ins
 -flex: .ѣьшу//.ьшю//.ю//.ьшу//.у//.ѣьшю//.аишю//.еьшу//.аишу//.еьшю
  gramm: du,f,loc,comp,brev
 -flex: .и
  gramm: du,n,nom,brev
 -flex: .ая//.яя//.аа
  gramm: pl,n,acc
 -flex: .ии
  gramm: du,f,acc
 -flex: .има
  gramm: du,m,dat
 -flex: .ѣьшѣ//.аиши//.еьше//.ьшѣ//.ѣ//.еьши//.аише//.и//.ьши//.аишѣ//.ѣьши//.е//.ьше
  gramm: sg,f,gen,comp,brev
 -flex: .има
  gramm: du,n,ins
 -flex: .и
  gramm: du,f,nom,brev
 -flex: .ыа//.ее//.ѣѣ//.ыя
  gramm: pl,m,acc
 -flex: .ьших//.ѣьшихъ//.аишихъ//.еьшихъ//.их//.аиших//.ихъ//.еьших//.ьшихъ//.ѣьших
  gramm: pl,f,gen,comp
 -flex: .у//.ю
  gramm: sg,m,dat,brev
 -flex: .ая//.аишая//.аишяа//.еьшяа//.яа//.еьшая//.ѣьшая//.еьшяя//.ѣьшяа//.ьшаа//.ьшая//.ѣьшяя//.ѣьшаа//.еьшаа//.ьшяя//.аишяя//.аишаа//.аа//.яя
  gramm: pl,n,acc,comp
 -flex: .ьшии//.ѣьшии//.аишии//.еьшии//.ии
  gramm: du,f,acc,comp
 -flex: .и//.ими
  gramm: pl,m,ins,brev
 -flex: .их//.ь//.ихъ
  gramm: pl,f,gen,brev
 -flex: .ѣьшую//.аишею//.ьшую//.ею//.ѣьшею//.ую//.еьшею//.ьшею//.еьшую//.аишую
  gramm: du,n,loc,comp
 -flex: .имъ//.им//.ем//.емь//.емъ
  gramm: sg,n,ins,brev
 -flex: .ьших//.ѣьшихъ//.аишихъ//.еьшихъ//.их//.аиших//.ихъ//.еьших//.ьшихъ//.ѣьших
  gramm: pl,n,gen,comp
 -flex: .еьшими//.ими//.ьшими//.ѣьшими//.аишими
  gramm: pl,f,ins,comp
 -flex: .а//.ѣьша//.аиша//.еьша//.ьша
  gramm: du,m,acc,comp,brev
 -flex: .ею//.аишею//.ьшею//.еьшею//.ѣьшею
  gramm: sg,f,ins,comp,brev
 -flex: .ѣьшу//.ьшю//.ю//.ьшу//.у//.ѣьшю//.аишю//.еьшу//.аишу//.еьшю
  gramm: du,m,acc,comp,brev,anim
 -flex: .и//.ѣ//.е
  gramm: sg,f,gen,brev
 -flex: .а//.ѣьша//.аиша//.еьша//.ьша
  gramm: sg,f,nom,comp,brev
 -flex: .еьшима//.има//.ьшима//.ѣьшима//.аишима
  gramm: du,n,ins,comp
 -flex: .еи//.ей
  gramm: sg,f,dat
 -flex: .ѣьшу//.ьшю//.ю//.ьшу//.у//.ѣьшю//.аишю//.еьшу//.аишу//.еьшю
  gramm: du,m,gen,comp,brev
 -flex: .и//.ѣьши//.аиши//.еьши//.ьши
  gramm: du,n,nom,comp,brev
 -flex: .имъ//.им//.ымъ//.ым
  gramm: pl,m,dat
 -flex: .еьшь//.ь//.ьшь//.ѣьшь//.аишь
  gramm: sg,m,nom,comp,brev
 -flex: .еьше//.ьше//.е//.аише//.ѣьше
  gramm: sg,n,nom,comp,brev
 -flex: .има//.ема
  gramm: du,m,ins,brev
 -flex: .у//.ю
  gramm: du,f,gen,brev
 -flex: .ьшии//.ѣьшии//.аишии//.еьшии//.ии
  gramm: pl,m,nom,comp
 -flex: .ѣьшую//.аишею//.ьшую//.ею//.ѣьшею//.ую//.еьшею//.ьшею//.еьшую//.аишую
  gramm: du,f,gen,comp
 -flex: .имъ//.им//.имь
  gramm: sg,m,ins
 -flex: .ьшаго//.еьшего//.еьшаго//.аго//.аишего//.его//.ьшево//.аишаго//.еьшево//.ѣьшево//.ѣьшего//.ево//.ѣьшаго//.ьшего
  gramm: sg,m,gen,comp
 -flex: .еьшима//.има//.ьшима//.ѣьшима//.аишима
  gramm: du,f,dat,comp
 -flex: .ими
  gramm: pl,f,ins
 -flex: .ѣьшѣ//.аиши//.еьше//.ьшѣ//.ѣ//.еьши//.аише//.и//.ьши//.аишѣ//.ѣьши//.е//.ьше
  gramm: pl,f,acc,comp,brev
 -flex: .ий//.ии
  gramm: sg,m,acc
 -flex: .их//.ь//.ихъ
  gramm: pl,n,gen,brev
 -flex: .ѣьшемъ//.ем//.аишем//.аишымъ//.аишым//.ьшем//.ьшемъ//.ѣьшем//.емъ//.ымъ//.еьшым//.ьшымъ//.ьшым//.еьшем//.аишемъ//.еьшымъ//.ым//.еьшемъ//.ѣьшым//.ѣьшымъ
  gramm: pl,n,dat,comp,brev
 -flex: .и//.ѣьши//.аиши//.еьши//.ьши
  gramm: sg,m,loc,comp,brev
 -flex: .ее
  gramm: sg,n,nom
 -flex: .и//.ими
  gramm: pl,n,ins,brev
 -flex: .еьшим//.ьшим//.аишымъ//.аишым//.аишимъ//.аишим//.им//.ѣьшим//.ьшимъ//.ѣьшимъ//.имъ//.ымъ//.еьшым//.ьшымъ//.ьшым//.еьшимъ//.еьшымъ//.ым//.ѣьшым//.ѣьшымъ
  gramm: pl,n,dat,comp
 -flex: .ѣи//.ии//.еи//.аи
  gramm: sg,m,acc,comp
 -flex: .и//.ѣ//.е
  gramm: pl,f,acc,brev
 -flex: .у//.ю
  gramm: du,m,gen,brev
 -flex: .и
  gramm: sg,f,loc,brev
 -flex: .ѣьшу//.ьшю//.ю//.ьшу//.у//.ѣьшю//.аишю//.еьшу//.аишу//.еьшю
  gramm: du,m,loc,comp,brev
 -flex: .а//.ѣьша//.аиша//.еьша//.ьша
  gramm: sg,n,gen,comp,brev
 -flex: .еи//.ей
  gramm: sg,f,loc
 -flex: .ии
  gramm: pl,m,nom
 -flex: .еьшим//.ьшимь//.имь//.аишимь//.ѣьшим//.аишим//.им//.аишимъ//.ѣьшимъ//.имъ//.ѣьшимь//.ьшимъ//.еьшимъ//.ьшим//.еьшимь
  gramm: sg,m,ins,comp
 -flex: .аишѣѣ//.ьшѣѣ//.ьшыя//.еьшыя//.ьшее//.аишыа//.ее//.ѣьшыя//.ыя//.ыа//.ѣьшыа//.аишее//.аишыя//.ѣьшѣѣ//.еьшыа//.ьшыа//.ѣѣ//.еьшее
  gramm: pl,m,acc,comp
 -flex: .ая
  gramm: sg,f,nom
 -flex: .и
  gramm: du,f,acc,brev
 -flex: .ѣьшемъ//.ем//.аишем//.аишымъ//.аишым//.ьшем//.ьшемъ//.ѣьшем//.емъ//.ымъ//.еьшым//.ьшымъ//.ьшым//.еьшем//.аишемъ//.еьшымъ//.ым//.еьшемъ//.ѣьшым//.ѣьшымъ
  gramm: pl,m,dat,comp,brev
 -flex: .ѣьшую//.аишею//.ьшую//.ею//.ѣьшею//.ую//.еьшею//.ьшею//.еьшую//.аишую
  gramm: du,m,acc,comp,anim
 -flex: .еьшим//.ьшим//.аишымъ//.аишым//.аишимъ//.аишим//.им//.ѣьшим//.ьшимъ//.ѣьшимъ//.имъ//.ымъ//.еьшым//.ьшымъ//.ьшым//.еьшимъ//.еьшымъ//.ым//.ѣьшым//.ѣьшымъ
  gramm: pl,f,dat,comp
 -flex: .ѣьшѣ//.ѣьшa//.еьше//.a//.ѣ//.ьшa//.аише//.еьшa//.ьшѣ//.аишѣ//.аишa//.е//.ьше
  gramm: pl,n,acc,comp,brev
 -flex: .аишема//.еьшима//.еьшема//.ѣьшема//.има//.ьшима//.ьшема//.ѣьшима//.ема//.аишима
  gramm: du,n,ins,comp,brev
 -flex: .a
  gramm: pl,n,nom,brev
 -flex: .аишямъ//.ѣьшямъ//.ѣьшям//.аишымъ//.аишым//.еьшям//.аишям//.ям//.ьшямъ//.ымъ//.еьшым//.ьшымъ//.ьшым//.ямъ//.ьшям//.еьшымъ//.ым//.еьшямъ//.ѣьшым//.ѣьшымъ
  gramm: pl,f,dat,comp,brev
 -flex: .еьшима//.има//.ьшима//.ѣьшима//.аишима
  gramm: du,m,dat,comp
 -flex: .а
  gramm: sg,m,acc,brev,anim
 -flex: .има//.яма
  gramm: du,f,ins,brev
 -flex: .е
  gramm: sg,n,acc,brev
 -flex: .ия//.ее//.иа//.еѣ
  gramm: sg,f,gen
 -flex: .a//.ѣ//.е
  gramm: pl,n,acc,brev
 -flex: .ая//.яя//.аа
  gramm: du,m,acc
 -flex: .ѣьшу//.ьшю//.ю//.ьшу//.у//.ѣьшю//.аишю//.еьшу//.аишу//.еьшю
  gramm: du,f,gen,comp,brev
 -flex: .ьших//.ь//.ѣьшихъ//.ьшь//.аишихъ//.еьшихъ//.ѣьшь//.их//.аиших//.аишь//.еьшь//.ихъ//.еьших//.ьшихъ//.ѣьших
  gramm: pl,n,gen,comp,brev
 -flex: .их//.яхъ//.ях//.ихъ
  gramm: pl,f,loc,brev
 -flex: .има
  gramm: du,n,dat
 -flex: .ею//.ую
  gramm: du,n,loc
 -flex: .у//.ю
  gramm: sg,n,dat,brev
 -flex: .юю//.ѣьшую//.ьшюю//.ьшую//.ѣьшюю//.еьшюю//.ую//.аишюю//.еьшую//.аишую
  gramm: sg,f,acc,comp
 -flex: .ему
  gramm: sg,m,dat
 -flex: .еьшима//.има//.ьшима//.ѣьшима//.аишима
  gramm: du,f,ins,comp
 -flex: .и//.ѣьши//.аиши//.еьши//.ьши
  gramm: du,f,acc,comp,brev
 -flex: .имъ//.им//.ем//.емь//.емъ
  gramm: sg,m,ins,brev
 -flex: .ѣьшу//.ьшю//.ю//.ьшу//.у//.ѣьшю//.аишю//.еьшу//.аишу//.еьшю
  gramm: sg,f,acc,comp,brev
 -flex: .еи//.ей//.ѣьшеи//.ѣьшей//.ьшеи//.ьшей//.еьшеи//.еьшей//.аишей//.аишеи
  gramm: sg,f,loc,comp
 -flex: .еьшими//.ими//.ьшими//.ѣьшими//.аишими
  gramm: pl,n,ins,comp
 -flex: .ая//.яя//.аа
  gramm: du,m,nom
 -flex: .у//.ю
  gramm: du,m,loc,brev
 -flex: .ая//.аишая//.аишяа//.еьшяа//.яа//.еьшая//.ѣьшая//.еьшяя//.ѣьшяа//.ьшаа//.ьшая//.ѣьшяя//.ѣьшаа//.еьшаа//.ьшяя//.аишяя//.аишаа//.аа//.яя
  gramm: du,m,acc,comp
 -flex: .и//.ѣьши//.аиши//.еьши//.ьши
  gramm: pl,m,nom,comp,brev
 -flex: .ии
  gramm: du,n,acc
 -flex: .еьшима//.еьшяма//.има//.ьшяма//.ьшима//.яма//.ѣьшима//.аишяма//.ѣьшяма//.аишима
  gramm: du,f,ins,comp,brev
 -flex: .ьших//.ѣьшихъ//.аишихъ//.еьшихъ//.их//.аиших//.ихъ//.еьших//.ьшихъ//.ѣьших
  gramm: pl,f,loc,comp
 -flex: .еьшим//.еьшем//.ѣьшим//.ьшем//.ѣьшимъ//.еьшимъ//.аишимъ//.им//.ьшемъ//.ьшемь//.имъ//.еьшемь//.еьшемъ//.ем//.аишим//.емь//.емъ//.ьшимъ//.ьшим//.ѣьшем//.ѣьшемъ//.ѣьшемь//.аишемъ//.аишем//.аишемь
  gramm: sg,m,ins,comp,brev
 -flex: .ѣи//.ии//.еи//.аи
  gramm: sg,m,nom,comp
 -flex: .еьшима//.има//.ьшима//.ѣьшима//.аишима
  gramm: du,n,dat,comp
 -flex: .его//.аго//.ево
  gramm: sg,n,gen
 -flex: .ии
  gramm: du,f,nom
 -flex: .ая//.яя//.аа
  gramm: pl,n,nom
 -flex: .ьших//.ь//.ѣьшихъ//.ьшь//.аишихъ//.еьшихъ//.ѣьшь//.их//.аиших//.аишь//.еьшь//.ихъ//.еьших//.ьшихъ//.ѣьших
  gramm: pl,m,gen,comp,brev
 -flex: .ѣьшую//.аишею//.ьшую//.ею//.ѣьшею//.ую//.еьшею//.ьшею//.еьшую//.аишую
  gramm: du,m,gen,comp
 -flex: .их//.ихъ
  gramm: pl,m,gen
 -flex: .ыа//.ее//.ѣѣ//.ыя
  gramm: pl,f,acc
 -flex: .аишѣѣ//.ьшѣѣ//.ьшыя//.еьшыя//.ьшее//.аишыа//.ее//.ѣьшыя//.ыя//.ыа//.ѣьшыа//.аишее//.аишыя//.ѣьшѣѣ//.еьшыа//.ьшыа//.ѣѣ//.еьшее
  gramm: pl,f,acc,comp
 -flex: .ею//.ую
  gramm: du,m,gen
 -flex: .аишема//.еьшима//.еьшема//.ѣьшема//.има//.ьшима//.ьшема//.ѣьшима//.ема//.аишима
  gramm: du,m,ins,comp,brev
 -flex: .их//.ихъ
  gramm: pl,f,gen
 -flex: .еьшими//.ими//.ьшими//.ѣьшими//.аишими
  gramm: pl,m,ins,comp
 -flex: .их//.яхъ//.ях//.ихъ
  gramm: pl,n,loc,brev
 -flex: .у//.ю
  gramm: du,f,loc,brev
 -flex: .и
  gramm: sg,n,loc,brev
 -flex: .ий//.ии
  gramm: sg,m,nom
 -flex: .ѣьшую//.аишею//.ьшую//.ею//.ѣьшею//.ую//.еьшею//.ьшею//.еьшую//.аишую
  gramm: du,m,loc,comp
 -flex: .и//.ѣьши//.аиши//.еьши//.ьши
  gramm: sg,f,dat,comp,brev
 -flex: .ѣьшую//.аишею//.ьшую//.ею//.ѣьшею//.ую//.еьшею//.ьшею//.еьшую//.аишую
  gramm: du,n,gen,comp
 -flex: .их//.ихъ
  gramm: pl,m,loc
 -flex: .ьшаго//.еьшего//.еьшаго//.аго//.аишего//.его//.ьшево//.аишаго//.еьшево//.ѣьшево//.ѣьшего//.ево//.ѣьшаго//.ьшего
  gramm: sg,n,gen,comp
 -flex: .и
  gramm: du,n,acc,brev
 -flex: .ими//.аиши//.ьшими//.еьшими//.еьши//.и//.ьши//.аишими//.ѣьши//.ѣьшими
  gramm: pl,n,ins,comp,brev
 -flex: .ая//.аишая//.аишяа//.еьшяа//.яа//.еьшая//.ѣьшая//.еьшяя//.ѣьшяа//.ьшаа//.ьшая//.ѣьшяя//.ѣьшаа//.еьшаа//.ьшяя//.аишяя//.аишаа//.аа//.яя
  gramm: du,m,nom,comp
 -flex: .ем//.ымъ//.ым//.емъ
  gramm: pl,m,dat,brev
 -flex: .ѣьшу//.ьшю//.ю//.ьшу//.у//.ѣьшю//.аишю//.еьшу//.аишу//.еьшю
  gramm: du,n,gen,comp,brev
 -flex: .ем//.емъ
  gramm: sg,m,loc
 -flex: .и//.ѣ//.е
  gramm: pl,f,nom,brev
 -flex: .их//.ь//.ихъ
  gramm: pl,m,gen,brev
 -flex: .а
  gramm: sg,f,nom,brev
 -flex: .имъ//.им//.ымъ//.ым
  gramm: pl,f,dat
 -flex: .еьшим//.ьшимь//.имь//.аишимь//.ѣьшим//.аишим//.им//.аишимъ//.ѣьшимъ//.имъ//.ѣьшимь//.ьшимъ//.еьшимъ//.ьшим//.еьшимь
  gramm: sg,n,ins,comp
 -flex: .ѣьшу//.ьшю//.ю//.ьшу//.у//.ѣьшю//.аишю//.еьшу//.аишу//.еьшю
  gramm: sg,n,dat,comp,brev
 -flex: .а
  gramm: sg,m,gen,brev
 -flex: .и//.ѣ//.е
  gramm: pl,m,acc,brev
 -flex: .ем//.ьшем//.ьшемъ//.ѣьшем//.емъ//.ѣьшемъ//.еьшем//.аишемъ//.аишем//.еьшемъ
  gramm: sg,m,loc,comp
 -flex: .ими//.аиши//.ьшими//.ями//.еьшими//.еьши//.аишями//.еьшями//.и//.ьши//.ѣьшями//.аишими//.ьшями//.ѣьши//.ѣьшими
  gramm: pl,f,ins,comp,brev
 -flex: .их//.ихъ
  gramm: pl,m,loc,brev
 -flex: .и//.ѣьши//.аиши//.еьши//.ьши
  gramm: sg,f,loc,comp,brev
-paradigm: A1t*
 -flex: .ьшии//.ѣьшии//.аишии//.еьшии//.ии
  gramm: du,n,acc,comp
 -flex: .ае//.ее//.ѣе
  gramm: sg,n,nom,comp
 -flex: .ою//.ую
  gramm: du,m,acc,anim
 -flex: .у
  gramm: du,n,loc,brev
 -flex: .ьшаго//.еьшего//.еьшаго//.аго//.аишего//.его//.ьшево//.аишаго//.еьшево//.ѣьшево//.ѣьшего//.ево//.ѣьшаго//.ьшего
  gramm: sg,m,acc,comp,anim
 -flex: .ѣьшѣ//.аиши//.еьше//.ьшѣ//.ѣ//.еьши//.аише//.и//.ьши//.аишѣ//.ѣьши//.е//.ьше
  gramm: pl,m,acc,comp,brev
 -flex: .и//.ѣьши//.аиши//.еьши//.ьши
  gramm: sg,n,loc,comp,brev
 -flex: .еьшему//.ѣьшему//.аишему//.ему//.ьшему
  gramm: sg,m,dat,comp
 -flex: .ое
  gramm: sg,n,acc
 -flex: .ае//.ее//.ѣе
  gramm: sg,n,acc,comp
 -flex: .еьше//.ьше//.е//.аише//.ѣьше
  gramm: sg,n,acc,comp,brev
 -flex: .у
  gramm: du,m,acc,brev,anim
 -flex: .ѣьшую//.аишею//.ьшую//.ею//.ѣьшею//.ую//.еьшею//.ьшею//.еьшую//.аишую
  gramm: du,f,loc,comp
 -flex: .ьших//.ѣьшихъ//.аишихъ//.еьшихъ//.их//.аиших//.ихъ//.еьших//.ьшихъ//.ѣьших
  gramm: pl,m,loc,comp,brev
 -flex: .ыма//.ома
  gramm: du,m,dat,brev
 -flex: .ыми//.ами//.ы
  gramm: pl,f,ins,brev
 -flex: .яхъ//.ьших//.ьшях//.ѣьшихъ//.аишихъ//.ях//.еьшихъ//.еьшях//.аишяхъ//.их//.аиших//.ьшяхъ//.ихъ//.еьших//.ьшихъ//.ѣьшяхъ//.ѣьшях//.аишях//.ѣьших//.еьшяхъ
  gramm: pl,n,loc,comp,brev
 -flex: .и
  gramm: pl,m,nom,brev
 -flex: .ыхъ//.ых
  gramm: pl,f,loc
 -flex: .ыма//.ома
  gramm: du,n,dat,brev
 -flex: .ою
  gramm: sg,f,ins,brev
 -flex: .ою//.ую
  gramm: du,m,loc
 -flex: .ѣ//.е
  gramm: sg,m,loc,brev
 -flex: .ьших//.ѣьшихъ//.аишихъ//.еьшихъ//.их//.аиших//.ихъ//.еьших//.ьшихъ//.ѣьших
  gramm: pl,m,loc,comp
 -flex: .ыхъ//.ых
  gramm: pl,n,loc
 -flex: .ою//.ую
  gramm: du,f,loc
 -flex: .ѣьшѣ//.аиши//.еьше//.ьшѣ//.ѣ//.еьши//.аише//.и//.ьши//.аишѣ//.ѣьши//.е//.ьше
  gramm: pl,f,nom,comp,brev
 -flex: .еи//.ей//.ѣьшеи//.ѣьшей//.ьшеи//.ьшей//.еьшеи//.еьшей//.аишей//.аишеи
  gramm: sg,f,dat,comp
 -flex: .ьшее//.ее//.аишиа//.иа//.ьшия//.ѣьшиа//.еьшиа//.еьшия//.ѣьшеѣ//.ѣьшия//.аишее//.ьшиа//.аишеѣ//.ия//.аишия//.еѣ//.ьшеѣ//.еьшее
  gramm: sg,f,gen,comp
 -flex: .ую
  gramm: sg,f,acc
 -flex: .еьшима//.има//.ьшима//.ѣьшима//.аишима
  gramm: du,m,ins,comp
 -flex: .у
  gramm: sg,f,acc,brev
 -flex: .ьших//.ь//.ѣьшихъ//.ьшь//.аишихъ//.еьшихъ//.ѣьшь//.их//.аиших//.аишь//.еьшь//.ихъ//.еьших//.ьшихъ//.ѣьших
  gramm: pl,f,gen,comp,brev
 -flex: .аишема//.еьшима//.еьшема//.ѣьшема//.има//.ьшима//.ьшема//.ѣьшима//.ема//.аишима
  gramm: du,m,dat,comp,brev
 -flex: .ьшии//.ѣьшии//.аишии//.еьшии//.ии
  gramm: du,f,nom,comp
 -flex: .ая//.аишая//.аишяа//.еьшяа//.яа//.еьшая//.ѣьшая//.еьшяя//.ѣьшяа//.ьшаа//.ьшая//.ѣьшяя//.ѣьшаа//.еьшаа//.ьшяя//.аишяя//.аишаа//.аа//.яя
  gramm: pl,n,nom,comp
 -flex: .ѣи//.еи
  gramm: du,n,nom
 -flex: .ыма//.ома
  gramm: du,n,ins,brev
 -flex: <1>.ъ
  gramm: sg,m,nom,brev
 -flex: .ею//.аишею//.ьшею//.еьшею//.ѣьшею
  gramm: sg,f,ins,comp
 -flex: .ыма
  gramm: du,f,ins
 -flex: .ыми
  gramm: pl,n,ins
 -flex: .а
  gramm: du,m,nom,brev
 -flex: .ая//.аишая//.еьшая//.ѣьшая//.ьшая//.ѣьшаа//.еьшаа//.аишаа//.аа
  gramm: sg,f,nom,comp
 -flex: .ем//.ом//.ѣм//.омь//.емъ//.омъ//.ѣмъ
  gramm: sg,n,loc
 -flex: .ѣ//.е
  gramm: sg,f,dat,brev
 -flex: <1>.ъ
  gramm: sg,m,acc,brev
 -flex: .ьших//.ѣьшихъ//.аишихъ//.еьшихъ//.их//.аиших//.ихъ//.еьших//.ьшихъ//.ѣьших
  gramm: pl,n,loc,comp
 -flex: .еьшь//.ь//.ьшь//.ѣьшь//.аишь
  gramm: sg,m,acc,comp,brev
 -flex: .и//.ѣьши//.аиши//.еьши//.ьши
  gramm: du,f,nom,comp,brev
 -flex: .амъ//.ам//.ымъ//.ым
  gramm: pl,f,dat,brev
 -flex: .ими//.аиши//.ьшими//.еьшими//.еьши//.и//.ьши//.аишими//.ѣьши//.ѣьшими
  gramm: pl,m,ins,comp,brev
 -flex: .еьшим//.еьшем//.ѣьшим//.ьшем//.ѣьшимъ//.еьшимъ//.аишимъ//.им//.ьшемъ//.ьшемь//.имъ//.еьшемь//.еьшемъ//.ем//.аишим//.емь//.емъ//.ьшимъ//.ьшим//.ѣьшем//.ѣьшемъ//.ѣьшемь//.аишемъ//.аишем//.аишемь
  gramm: sg,n,ins,comp,brev
 -flex: .ѣьшу//.ьшю//.ю//.ьшу//.у//.ѣьшю//.аишю//.еьшу//.аишу//.еьшю
  gramm: sg,m,dat,comp,brev
 -flex: .а//.ѣьша//.аиша//.еьша//.ьша
  gramm: sg,m,acc,comp,brev,anim
 -flex: .ыма
  gramm: du,m,ins
 -flex: .а//.ѣьша//.аиша//.еьша//.ьша
  gramm: du,m,nom,comp,brev
 -flex: .ем//.ьшем//.ьшемъ//.ѣьшем//.емъ//.ѣьшемъ//.еьшем//.аишемъ//.аишем//.еьшемъ
  gramm: sg,n,loc,comp
 -flex: .и//.ѣьши//.аиши//.еьши//.ьши
  gramm: du,n,acc,comp,brev
 -flex: .аишема//.еьшима//.еьшема//.ѣьшема//.има//.ьшима//.ьшема//.ѣьшима//.ема//.аишима
  gramm: du,n,dat,comp,brev
 -flex: .а//.ѣьша//.аиша//.еьша//.ьша
  gramm: sg,m,gen,comp,brev
 -flex: .ыа//.ыѣ//.ые//.ыя
  gramm: pl,f,nom
 -flex: .у
  gramm: du,n,gen,brev
 -flex: .о
  gramm: sg,n,nom,brev
 -flex: .ою
  gramm: sg,f,ins
 -flex: .ою//.ую
  gramm: du,f,gen
 -flex: .ыхъ//.ых
  gramm: pl,n,gen
 -flex: .аишѣѣ//.ьшѣѣ//.ьшыя//.еьшыя//.ьшее//.аишыа//.ее//.ѣьшыя//.ыя//.ыа//.ѣьшыа//.аишее//.аишыя//.ѣьшѣѣ//.еьшыа//.ьшыа//.ѣѣ//.еьшее
  gramm: pl,f,nom,comp
 -flex: .а
  gramm: du,m,acc,brev
 -flex: .ому
  gramm: sg,n,dat
 -flex: .еьшима//.еьшяма//.има//.ьшяма//.ьшима//.яма//.ѣьшима//.аишяма//.ѣьшяма//.аишима
  gramm: du,f,dat,comp,brev
 -flex: .еьшему//.ѣьшему//.аишему//.ему//.ьшему
  gramm: sg,n,dat,comp
 -flex: .ѣьшу//.ьшю//.ю//.ьшу//.у//.ѣьшю//.аишю//.еьшу//.аишу//.еьшю
  gramm: du,n,loc,comp,brev
 -flex: .ою//.ую
  gramm: du,n,gen
 -flex: .яхъ//.ьших//.ьшях//.ѣьшихъ//.аишихъ//.ях//.еьшихъ//.еьшях//.аишяхъ//.их//.аиших//.ьшяхъ//.ихъ//.еьших//.ьшихъ//.ѣьшяхъ//.ѣьшях//.аишях//.ѣьших//.еьшяхъ
  gramm: pl,f,loc,comp,brev
 -flex: .a//.аишa//.ѣьшa//.еьшa//.ьшa
  gramm: pl,n,nom,comp,brev
 -flex: .ьшии//.ѣьшии//.аишии//.еьшии//.ии
  gramm: du,n,nom,comp
 -flex: .ыми
  gramm: pl,m,ins
 -flex: .ыма//.ама
  gramm: du,f,dat,brev
 -flex: .аго//.ого
  gramm: sg,m,gen
 -flex: .ьших//.ѣьшихъ//.аишихъ//.еьшихъ//.их//.аиших//.ихъ//.еьших//.ьшихъ//.ѣьших
  gramm: pl,m,gen,comp
 -flex: .аго//.ого
  gramm: sg,m,acc,anim
 -flex: .ыма
  gramm: du,f,dat
 -flex: .ымъ//.ым
  gramm: pl,n,dat
 -flex: .ымъ//.ым//.ом//.омъ
  gramm: pl,n,dat,brev
 -flex: .а
  gramm: sg,n,gen,brev
 -flex: .еьшим//.ьшим//.аишымъ//.аишым//.аишимъ//.аишим//.им//.ѣьшим//.ьшимъ//.ѣьшимъ//.имъ//.ымъ//.еьшым//.ьшымъ//.ьшым//.еьшимъ//.еьшымъ//.ым//.ѣьшым//.ѣьшымъ
  gramm: pl,m,dat,comp
 -flex: .ымъ//.ым//.ымь
  gramm: sg,n,ins
 -flex: .ѣьшу//.ьшю//.ю//.ьшу//.у//.ѣьшю//.аишю//.еьшу//.аишу//.еьшю
  gramm: du,f,loc,comp,brev
 -flex: .ѣ//.е
  gramm: du,n,nom,brev
 -flex: .ая
  gramm: pl,n,acc
 -flex: .ѣи//.еи
  gramm: du,f,acc
 -flex: .ыма
  gramm: du,m,dat
 -flex: .ѣьшѣ//.аиши//.еьше//.ьшѣ//.ѣ//.еьши//.аише//.и//.ьши//.аишѣ//.ѣьши//.е//.ьше
  gramm: sg,f,gen,comp,brev
 -flex: .ыма
  gramm: du,n,ins
 -flex: .ѣ//.е
  gramm: du,f,nom,brev
 -flex: .ыа//.ыѣ//.ые//.ыя
  gramm: pl,m,acc
 -flex: .ьших//.ѣьшихъ//.аишихъ//.еьшихъ//.их//.аиших//.ихъ//.еьших//.ьшихъ//.ѣьших
  gramm: pl,f,gen,comp
 -flex: .у
  gramm: sg,m,dat,brev
 -flex: .ая//.аишая//.аишяа//.еьшяа//.яа//.еьшая//.ѣьшая//.еьшяя//.ѣьшяа//.ьшаа//.ьшая//.ѣьшяя//.ѣьшаа//.еьшаа//.ьшяя//.аишяя//.аишаа//.аа//.яя
  gramm: pl,n,acc,comp
 -flex: .ьшии//.ѣьшии//.аишии//.еьшии//.ии
  gramm: du,f,acc,comp
 -flex: .ыми//.ы
  gramm: pl,m,ins,brev
 -flex: .ъ//.ыхъ//.ых//.
  gramm: pl,f,gen,brev
 -flex: .ѣьшую//.аишею//.ьшую//.ею//.ѣьшею//.ую//.еьшею//.ьшею//.еьшую//.аишую
  gramm: du,n,loc,comp
 -flex: .омь//.ымъ//.ым//.ом//.омъ
  gramm: sg,n,ins,brev
 -flex: .ьших//.ѣьшихъ//.аишихъ//.еьшихъ//.их//.аиших//.ихъ//.еьших//.ьшихъ//.ѣьших
  gramm: pl,n,gen,comp
 -flex: .еьшими//.ими//.ьшими//.ѣьшими//.аишими
  gramm: pl,f,ins,comp
 -flex: .а//.ѣьша//.аиша//.еьша//.ьша
  gramm: du,m,acc,comp,brev
 -flex: .ею//.аишею//.ьшею//.еьшею//.ѣьшею
  gramm: sg,f,ins,comp,brev
 -flex: .ѣьшу//.ьшю//.ю//.ьшу//.у//.ѣьшю//.аишю//.еьшу//.аишу//.еьшю
  gramm: du,m,acc,comp,brev,anim
 -flex: .ы
  gramm: sg,f,gen,brev
 -flex: .а//.ѣьша//.аиша//.еьша//.ьша
  gramm: sg,f,nom,comp,brev
 -flex: .еьшима//.има//.ьшима//.ѣьшима//.аишима
  gramm: du,n,ins,comp
 -flex: .ѣй//.ои//.ой//.ей
  gramm: sg,f,dat
 -flex: .ѣьшу//.ьшю//.ю//.ьшу//.у//.ѣьшю//.аишю//.еьшу//.аишу//.еьшю
  gramm: du,m,gen,comp,brev
 -flex: .и//.ѣьши//.аиши//.еьши//.ьши
  gramm: du,n,nom,comp,brev
 -flex: .ымъ//.ым
  gramm: pl,m,dat
 -flex: .еьшь//.ь//.ьшь//.ѣьшь//.аишь
  gramm: sg,m,nom,comp,brev
 -flex: .еьше//.ьше//.е//.аише//.ѣьше
  gramm: sg,n,nom,comp,brev
 -flex: .ыма//.ома
  gramm: du,m,ins,brev
 -flex: .у
  gramm: du,f,gen,brev
 -flex: .ьшии//.ѣьшии//.аишии//.еьшии//.ии
  gramm: pl,m,nom,comp
 -flex: .ѣьшую//.аишею//.ьшую//.ею//.ѣьшею//.ую//.еьшею//.ьшею//.еьшую//.аишую
  gramm: du,f,gen,comp
 -flex: .ымъ//.ым//.ымь
  gramm: sg,m,ins
 -flex: .ьшаго//.еьшего//.еьшаго//.аго//.аишего//.его//.ьшево//.аишаго//.еьшево//.ѣьшево//.ѣьшего//.ево//.ѣьшаго//.ьшего
  gramm: sg,m,gen,comp
 -flex: .еьшима//.има//.ьшима//.ѣьшима//.аишима
  gramm: du,f,dat,comp
 -flex: .ыми
  gramm: pl,f,ins
 -flex: .ѣьшѣ//.аиши//.еьше//.ьшѣ//.ѣ//.еьши//.аише//.и//.ьши//.аишѣ//.ѣьши//.е//.ьше
  gramm: pl,f,acc,comp,brev
 -flex: .ыи//.ый
  gramm: sg,m,acc
 -flex: .ъ//.ыхъ//.ых//.
  gramm: pl,n,gen,brev
 -flex: .ѣьшемъ//.ем//.аишем//.аишымъ//.аишым//.ьшем//.ьшемъ//.ѣьшем//.емъ//.ымъ//.еьшым//.ьшымъ//.ьшым//.еьшем//.аишемъ//.еьшымъ//.ым//.еьшемъ//.ѣьшым//.ѣьшымъ
  gramm: pl,n,dat,comp,brev
 -flex: .и//.ѣьши//.аиши//.еьши//.ьши
  gramm: sg,m,loc,comp,brev
 -flex: .ое
  gramm: sg,n,nom
 -flex: .ыми//.ы
  gramm: pl,n,ins,brev
 -flex: .еьшим//.ьшим//.аишымъ//.аишым//.аишимъ//.аишим//.им//.ѣьшим//.ьшимъ//.ѣьшимъ//.имъ//.ымъ//.еьшым//.ьшымъ//.ьшым//.еьшимъ//.еьшымъ//.ым//.ѣьшым//.ѣьшымъ
  gramm: pl,n,dat,comp
 -flex: .ѣи//.ии//.еи//.аи
  gramm: sg,m,acc,comp
 -flex: .ы
  gramm: pl,f,acc,brev
 -flex: .у
  gramm: du,m,gen,brev
 -flex: .ѣ//.е
  gramm: sg,f,loc,brev
 -flex: .ѣьшу//.ьшю//.ю//.ьшу//.у//.ѣьшю//.аишю//.еьшу//.аишу//.еьшю
  gramm: du,m,loc,comp,brev
 -flex: .а//.ѣьша//.аиша//.еьша//.ьша
  gramm: sg,n,gen,comp,brev
 -flex: .ѣй//.ои//.ой//.ей
  gramm: sg,f,loc
 -flex: .ии
  gramm: pl,m,nom
 -flex: .еьшим//.ьшимь//.имь//.аишимь//.ѣьшим//.аишим//.им//.аишимъ//.ѣьшимъ//.имъ//.ѣьшимь//.ьшимъ//.еьшимъ//.ьшим//.еьшимь
  gramm: sg,m,ins,comp
 -flex: .аишѣѣ//.ьшѣѣ//.ьшыя//.еьшыя//.ьшее//.аишыа//.ее//.ѣьшыя//.ыя//.ыа//.ѣьшыа//.аишее//.аишыя//.ѣьшѣѣ//.еьшыа//.ьшыа//.ѣѣ//.еьшее
  gramm: pl,m,acc,comp
 -flex: .ая
  gramm: sg,f,nom
 -flex: .ѣ//.е
  gramm: du,f,acc,brev
 -flex: .ѣьшемъ//.ем//.аишем//.аишымъ//.аишым//.ьшем//.ьшемъ//.ѣьшем//.емъ//.ымъ//.еьшым//.ьшымъ//.ьшым//.еьшем//.аишемъ//.еьшымъ//.ым//.еьшемъ//.ѣьшым//.ѣьшымъ
  gramm: pl,m,dat,comp,brev
 -flex: .ѣьшую//.аишею//.ьшую//.ею//.ѣьшею//.ую//.еьшею//.ьшею//.еьшую//.аишую
  gramm: du,m,acc,comp,anim
 -flex: .еьшим//.ьшим//.аишымъ//.аишым//.аишимъ//.аишим//.им//.ѣьшим//.ьшимъ//.ѣьшимъ//.имъ//.ымъ//.еьшым//.ьшымъ//.ьшым//.еьшимъ//.еьшымъ//.ым//.ѣьшым//.ѣьшымъ
  gramm: pl,f,dat,comp
 -flex: .ѣьшѣ//.ѣьшa//.еьше//.a//.ѣ//.ьшa//.аише//.еьшa//.ьшѣ//.аишѣ//.аишa//.е//.ьше
  gramm: pl,n,acc,comp,brev
 -flex: .аишема//.еьшима//.еьшема//.ѣьшема//.има//.ьшима//.ьшема//.ѣьшима//.ема//.аишима
  gramm: du,n,ins,comp,brev
 -flex: .а
  gramm: pl,n,nom,brev
 -flex: .аишямъ//.ѣьшямъ//.ѣьшям//.аишымъ//.аишым//.еьшям//.аишям//.ям//.ьшямъ//.ымъ//.еьшым//.ьшымъ//.ьшым//.ямъ//.ьшям//.еьшымъ//.ым//.еьшямъ//.ѣьшым//.ѣьшымъ
  gramm: pl,f,dat,comp,brev
 -flex: .еьшима//.има//.ьшима//.ѣьшима//.аишима
  gramm: du,m,dat,comp
 -flex: .а
  gramm: sg,m,acc,brev,anim
 -flex: .ыма//.ама
  gramm: du,f,ins,brev
 -flex: .о
  gramm: sg,n,acc,brev
 -flex: .ыа//.ое//.оѣ//.ыя
  gramm: sg,f,gen
 -flex: .а//.ы
  gramm: pl,n,acc,brev
 -flex: .ая
  gramm: du,m,acc
 -flex: .ѣьшу//.ьшю//.ю//.ьшу//.у//.ѣьшю//.аишю//.еьшу//.аишу//.еьшю
  gramm: du,f,gen,comp,brev
 -flex: .ьших//.ь//.ѣьшихъ//.ьшь//.аишихъ//.еьшихъ//.ѣьшь//.их//.аиших//.аишь//.еьшь//.ихъ//.еьших//.ьшихъ//.ѣьших
  gramm: pl,n,gen,comp,brev
 -flex: .ах//.ыхъ//.ых//.ахъ
  gramm: pl,f,loc,brev
 -flex: .ыма
  gramm: du,n,dat
 -flex: .ою//.ую
  gramm: du,n,loc
 -flex: .у
  gramm: sg,n,dat,brev
 -flex: .юю//.ѣьшую//.ьшюю//.ьшую//.ѣьшюю//.еьшюю//.ую//.аишюю//.еьшую//.аишую
  gramm: sg,f,acc,comp
 -flex: .ому
  gramm: sg,m,dat
 -flex: .еьшима//.има//.ьшима//.ѣьшима//.аишима
  gramm: du,f,ins,comp
 -flex: .и//.ѣьши//.аиши//.еьши//.ьши
  gramm: du,f,acc,comp,brev
 -flex: .омь//.ымъ//.ым//.ом//.омъ
  gramm: sg,m,ins,brev
 -flex: .ѣьшу//.ьшю//.ю//.ьшу//.у//.ѣьшю//.аишю//.еьшу//.аишу//.еьшю
  gramm: sg,f,acc,comp,brev
 -flex: .еи//.ей//.ѣьшеи//.ѣьшей//.ьшеи//.ьшей//.еьшеи//.еьшей//.аишей//.аишеи
  gramm: sg,f,loc,comp
 -flex: .еьшими//.ими//.ьшими//.ѣьшими//.аишими
  gramm: pl,n,ins,comp
 -flex: .ая
  gramm: du,m,nom
 -flex: .у
  gramm: du,m,loc,brev
 -flex: .ая//.аишая//.аишяа//.еьшяа//.яа//.еьшая//.ѣьшая//.еьшяя//.ѣьшяа//.ьшаа//.ьшая//.ѣьшяя//.ѣьшаа//.еьшаа//.ьшяя//.аишяя//.аишаа//.аа//.яя
  gramm: du,m,acc,comp
 -flex: .и//.ѣьши//.аиши//.еьши//.ьши
  gramm: pl,m,nom,comp,brev
 -flex: .ѣи//.еи
  gramm: du,n,acc
 -flex: .еьшима//.еьшяма//.има//.ьшяма//.ьшима//.яма//.ѣьшима//.аишяма//.ѣьшяма//.аишима
  gramm: du,f,ins,comp,brev
 -flex: .ьших//.ѣьшихъ//.аишихъ//.еьшихъ//.их//.аиших//.ихъ//.еьших//.ьшихъ//.ѣьших
  gramm: pl,f,loc,comp
 -flex: .еьшим//.еьшем//.ѣьшим//.ьшем//.ѣьшимъ//.еьшимъ//.аишимъ//.им//.ьшемъ//.ьшемь//.имъ//.еьшемь//.еьшемъ//.ем//.аишим//.емь//.емъ//.ьшимъ//.ьшим//.ѣьшем//.ѣьшемъ//.ѣьшемь//.аишемъ//.аишем//.аишемь
  gramm: sg,m,ins,comp,brev
 -flex: .ѣи//.ии//.еи//.аи
  gramm: sg,m,nom,comp
 -flex: .еьшима//.има//.ьшима//.ѣьшима//.аишима
  gramm: du,n,dat,comp
 -flex: .аго//.ого
  gramm: sg,n,gen
 -flex: .ѣи//.еи
  gramm: du,f,nom
 -flex: .ая
  gramm: pl,n,nom
 -flex: .ьших//.ь//.ѣьшихъ//.ьшь//.аишихъ//.еьшихъ//.ѣьшь//.их//.аиших//.аишь//.еьшь//.ихъ//.еьших//.ьшихъ//.ѣьших
  gramm: pl,m,gen,comp,brev
 -flex: .ѣьшую//.аишею//.ьшую//.ею//.ѣьшею//.ую//.еьшею//.ьшею//.еьшую//.аишую
  gramm: du,m,gen,comp
 -flex: .ыхъ//.ых
  gramm: pl,m,gen
 -flex: .ыа//.ыѣ//.ые//.ыя
  gramm: pl,f,acc
 -flex: .аишѣѣ//.ьшѣѣ//.ьшыя//.еьшыя//.ьшее//.аишыа//.ее//.ѣьшыя//.ыя//.ыа//.ѣьшыа//.аишее//.аишыя//.ѣьшѣѣ//.еьшыа//.ьшыа//.ѣѣ//.еьшее
  gramm: pl,f,acc,comp
 -flex: .ою//.ую
  gramm: du,m,gen
 -flex: .аишема//.еьшима//.еьшема//.ѣьшема//.има//.ьшима//.ьшема//.ѣьшима//.ема//.аишима
  gramm: du,m,ins,comp,brev
 -flex: .ыхъ//.ых
  gramm: pl,f,gen
 -flex: .еьшими//.ими//.ьшими//.ѣьшими//.аишими
  gramm: pl,m,ins,comp
 -flex: .ах//.ыхъ//.ых//.ахъ
  gramm: pl,n,loc,brev
 -flex: .у
  gramm: du,f,loc,brev
 -flex: .ѣ//.е
  gramm: sg,n,loc,brev
 -flex: .ыи//.ый
  gramm: sg,m,nom
 -flex: .ѣьшую//.аишею//.ьшую//.ею//.ѣьшею//.ую//.еьшею//.ьшею//.еьшую//.аишую
  gramm: du,m,loc,comp
 -flex: .и//.ѣьши//.аиши//.еьши//.ьши
  gramm: sg,f,dat,comp,brev
 -flex: .ѣьшую//.аишею//.ьшую//.ею//.ѣьшею//.ую//.еьшею//.ьшею//.еьшую//.аишую
  gramm: du,n,gen,comp
 -flex: .ыхъ//.ых
  gramm: pl,m,loc
 -flex: .ьшаго//.еьшего//.еьшаго//.аго//.аишего//.его//.ьшево//.аишаго//.еьшево//.ѣьшево//.ѣьшего//.ево//.ѣьшаго//.ьшего
  gramm: sg,n,gen,comp
 -flex: .ѣ//.е
  gramm: du,n,acc,brev
 -flex: .ими//.аиши//.ьшими//.еьшими//.еьши//.и//.ьши//.аишими//.ѣьши//.ѣьшими
  gramm: pl,n,ins,comp,brev
 -flex: .ая//.аишая//.аишяа//.еьшяа//.яа//.еьшая//.ѣьшая//.еьшяя//.ѣьшяа//.ьшаа//.ьшая//.ѣьшяя//.ѣьшаа//.еьшаа//.ьшяя//.аишяя//.аишаа//.аа//.яя
  gramm: du,m,nom,comp
 -flex: .ымъ//.ым//.ом//.омъ
  gramm: pl,m,dat,brev
 -flex: .ѣьшу//.ьшю//.ю//.ьшу//.у//.ѣьшю//.аишю//.еьшу//.аишу//.еьшю
  gramm: du,n,gen,comp,brev
 -flex: .ем//.ом//.ѣм//.омь//.емъ//.омъ//.ѣмъ
  gramm: sg,m,loc
 -flex: .ы
  gramm: pl,f,nom,brev
 -flex: .ъ//.ыхъ//.ых//.
  gramm: pl,m,gen,brev
 -flex: .а
  gramm: sg,f,nom,brev
 -flex: .ымъ//.ым
  gramm: pl,f,dat
 -flex: .еьшим//.ьшимь//.имь//.аишимь//.ѣьшим//.аишим//.им//.аишимъ//.ѣьшимъ//.имъ//.ѣьшимь//.ьшимъ//.еьшимъ//.ьшим//.еьшимь
  gramm: sg,n,ins,comp
 -flex: .ѣьшу//.ьшю//.ю//.ьшу//.у//.ѣьшю//.аишю//.еьшу//.аишу//.еьшю
  gramm: sg,n,dat,comp,brev
 -flex: .а
  gramm: sg,m,gen,brev
 -flex: .ы
  gramm: pl,m,acc,brev
 -flex: .ем//.ьшем//.ьшемъ//.ѣьшем//.емъ//.ѣьшемъ//.еьшем//.аишемъ//.аишем//.еьшемъ
  gramm: sg,m,loc,comp
 -flex: .ими//.аиши//.ьшими//.ями//.еьшими//.еьши//.аишями//.еьшями//.и//.ьши//.ѣьшями//.аишими//.ьшями//.ѣьши//.ѣьшими
  gramm: pl,f,ins,comp,brev
 -flex: .ых//.ехъ//.ѣхъ//.ех//.ыхъ//.ѣх
  gramm: pl,m,loc,brev
 -flex: .и//.ѣьши//.аиши//.еьши//.ьши
  gramm: sg,f,loc,comp,brev
-paradigm: A1g
 -flex: .ьшии//.ѣьшии//.аишии//.еьшии//.ии
  gramm: du,n,acc,comp
 -flex: .ае//.ее//.ѣе
  gramm: sg,n,nom,comp
 -flex: .ою//.ую
  gramm: du,m,acc,anim
 -flex: .у
  gramm: du,n,loc,brev
 -flex: .ьшаго//.еьшего//.еьшаго//.аго//.аишего//.его//.ьшево//.аишаго//.еьшево//.ѣьшево//.ѣьшего//.ево//.ѣьшаго//.ьшего
  gramm: sg,m,acc,comp,anim
 -flex: .ѣьшѣ//.аиши//.еьше//.ьшѣ//.ѣ//.еьши//.аише//.и//.ьши//.аишѣ//.ѣьши//.е//.ьше
  gramm: pl,m,acc,comp,brev
 -flex: .и//.ѣьши//.аиши//.еьши//.ьши
  gramm: sg,n,loc,comp,brev
 -flex: .еьшему//.ѣьшему//.аишему//.ему//.ьшему
  gramm: sg,m,dat,comp
 -flex: .ое
  gramm: sg,n,acc
 -flex: .ае//.ее//.ѣе
  gramm: sg,n,acc,comp
 -flex: .еьше//.ьше//.е//.аише//.ѣьше
  gramm: sg,n,acc,comp,brev
 -flex: .у
  gramm: du,m,acc,brev,anim
 -flex: .ѣьшую//.аишею//.ьшую//.ею//.ѣьшею//.ую//.еьшею//.ьшею//.еьшую//.аишую
  gramm: du,f,loc,comp
 -flex: .ьших//.ѣьшихъ//.аишихъ//.еьшихъ//.их//.аиших//.ихъ//.еьших//.ьшихъ//.ѣьших
  gramm: pl,m,loc,comp,brev
 -flex: .има//<2>.ема//.ема
  gramm: du,m,dat,brev
 -flex: .и//.ими//.ями
  gramm: pl,f,ins,brev
 -flex: .яхъ//.ьших//.ьшях//.ѣьшихъ//.аишихъ//.ях//.еьшихъ//.еьшях//.аишяхъ//.их//.аиших//.ьшяхъ//.ихъ//.еьших//.ьшихъ//.ѣьшяхъ//.ѣьшях//.аишях//.ѣьших//.еьшяхъ
  gramm: pl,n,loc,comp,brev
 -flex: <2>.ы//<2>.и
  gramm: pl,m,nom,brev
 -flex: .их//.ихъ
  gramm: pl,f,loc
 -flex: .има//.ома//.ема
  gramm: du,n,dat,brev
 -flex: .ою
  gramm: sg,f,ins,brev
 -flex: .ою//.ую
  gramm: du,m,loc
 -flex: <2>.ѣ//<2>.е
  gramm: sg,m,loc,brev
 -flex: .ьших//.ѣьшихъ//.аишихъ//.еьшихъ//.их//.аиших//.ихъ//.еьших//.ьшихъ//.ѣьших
  gramm: pl,m,loc,comp
 -flex: .их//.ихъ
  gramm: pl,n,loc
 -flex: .ою//.ую
  gramm: du,f,loc
 -flex: .ѣьшѣ//.аиши//.еьше//.ьшѣ//.ѣ//.еьши//.аише//.и//.ьши//.аишѣ//.ѣьши//.е//.ьше
  gramm: pl,f,nom,comp,brev
 -flex: .еи//.ей//.ѣьшеи//.ѣьшей//.ьшеи//.ьшей//.еьшеи//.еьшей//.аишей//.аишеи
  gramm: sg,f,dat,comp
 -flex: .ьшее//.ее//.аишиа//.иа//.ьшия//.ѣьшиа//.еьшиа//.еьшия//.ѣьшеѣ//.ѣьшия//.аишее//.ьшиа//.аишеѣ//.ия//.аишия//.еѣ//.ьшеѣ//.еьшее
  gramm: sg,f,gen,comp
 -flex: .ую
  gramm: sg,f,acc
 -flex: .еьшима//.има//.ьшима//.ѣьшима//.аишима
  gramm: du,m,ins,comp
 -flex: .у
  gramm: sg,f,acc,brev
 -flex: .ьших//.ь//.ѣьшихъ//.ьшь//.аишихъ//.еьшихъ//.ѣьшь//.их//.аиших//.аишь//.еьшь//.ихъ//.еьших//.ьшихъ//.ѣьших
  gramm: pl,f,gen,comp,brev
 -flex: .аишема//.еьшима//.еьшема//.ѣьшема//.има//.ьшима//.ьшема//.ѣьшима//.ема//.аишима
  gramm: du,m,dat,comp,brev
 -flex: .ьшии//.ѣьшии//.аишии//.еьшии//.ии
  gramm: du,f,nom,comp
 -flex: .ая//.аишая//.аишяа//.еьшяа//.яа//.еьшая//.ѣьшая//.еьшяя//.ѣьшяа//.ьшаа//.ьшая//.ѣьшяя//.ѣьшаа//.еьшаа//.ьшяя//.аишяя//.аишаа//.аа//.яя
  gramm: pl,n,nom,comp
 -flex: <2>.ѣи//<2>.еи
  gramm: du,n,nom
 -flex: .има//<2>.ема//.ема
  gramm: du,n,ins,brev
 -flex: .ъ//.
  gramm: sg,m,nom,brev
 -flex: .ею//.аишею//.ьшею//.еьшею//.ѣьшею
  gramm: sg,f,ins,comp
 -flex: .има
  gramm: du,f,ins
 -flex: .ими
  gramm: pl,n,ins
 -flex: .а
  gramm: du,m,nom,brev
 -flex: .ая//.аишая//.еьшая//.ѣьшая//.ьшая//.ѣьшаа//.еьшаа//.аишаа//.аа
  gramm: sg,f,nom,comp
 -flex: .ом//.омь//<2>.ѣмъ//<2>.ѣм//.омъ//<2>.емъ//<2>.ем
  gramm: sg,n,loc
 -flex: <2>.ѣ//<2>.е
  gramm: sg,f,dat,brev
 -flex: .ъ//.
  gramm: sg,m,acc,brev
 -flex: .ьших//.ѣьшихъ//.аишихъ//.еьшихъ//.их//.аиших//.ихъ//.еьших//.ьшихъ//.ѣьших
  gramm: pl,n,loc,comp
 -flex: .еьшь//.ь//.ьшь//.ѣьшь//.аишь
  gramm: sg,m,acc,comp,brev
 -flex: .и//.ѣьши//.аиши//.еьши//.ьши
  gramm: du,f,nom,comp,brev
 -flex: .имъ//.им//.ям//.ямъ
  gramm: pl,f,dat,brev
 -flex: .ими//.аиши//.ьшими//.еьшими//.еьши//.и//.ьши//.аишими//.ѣьши//.ѣьшими
  gramm: pl,m,ins,comp,brev
 -flex: .еьшим//.еьшем//.ѣьшим//.ьшем//.ѣьшимъ//.еьшимъ//.аишимъ//.им//.ьшемъ//.ьшемь//.имъ//.еьшемь//.еьшемъ//.ем//.аишим//.емь//.емъ//.ьшимъ//.ьшим//.ѣьшем//.ѣьшемъ//.ѣьшемь//.аишемъ//.аишем//.аишемь
  gramm: sg,n,ins,comp,brev
 -flex: .ѣьшу//.ьшю//.ю//.ьшу//.у//.ѣьшю//.аишю//.еьшу//.аишу//.еьшю
  gramm: sg,m,dat,comp,brev
 -flex: .а//.ѣьша//.аиша//.еьша//.ьша
  gramm: sg,m,acc,comp,brev,anim
 -flex: .има
  gramm: du,m,ins
 -flex: .а//.ѣьша//.аиша//.еьша//.ьша
  gramm: du,m,nom,comp,brev
 -flex: .ем//.ьшем//.ьшемъ//.ѣьшем//.емъ//.ѣьшемъ//.еьшем//.аишемъ//.аишем//.еьшемъ
  gramm: sg,n,loc,comp
 -flex: .и//.ѣьши//.аиши//.еьши//.ьши
  gramm: du,n,acc,comp,brev
 -flex: .аишема//.еьшима//.еьшема//.ѣьшема//.има//.ьшима//.ьшема//.ѣьшима//.ема//.аишима
  gramm: du,n,dat,comp,brev
 -flex: .а//.ѣьша//.аиша//.еьша//.ьша
  gramm: sg,m,gen,comp,brev
 -flex: .иа//<2>.ѣѣ//.ее//<2>.ее//.ия//.ѣѣ
  gramm: pl,f,nom
 -flex: .у
  gramm: du,n,gen,brev
 -flex: .о
  gramm: sg,n,nom,brev
 -flex: .ою
  gramm: sg,f,ins
 -flex: .ою//.ую
  gramm: du,f,gen
 -flex: .их//.ихъ
  gramm: pl,n,gen
 -flex: .аишѣѣ//.ьшѣѣ//.ьшыя//.еьшыя//.ьшее//.аишыа//.ее//.ѣьшыя//.ыя//.ыа//.ѣьшыа//.аишее//.аишыя//.ѣьшѣѣ//.еьшыа//.ьшыа//.ѣѣ//.еьшее
  gramm: pl,f,nom,comp
 -flex: .а
  gramm: du,m,acc,brev
 -flex: .ому
  gramm: sg,n,dat
 -flex: .еьшима//.еьшяма//.има//.ьшяма//.ьшима//.яма//.ѣьшима//.аишяма//.ѣьшяма//.аишима
  gramm: du,f,dat,comp,brev
 -flex: .еьшему//.ѣьшему//.аишему//.ему//.ьшему
  gramm: sg,n,dat,comp
 -flex: .ѣьшу//.ьшю//.ю//.ьшу//.у//.ѣьшю//.аишю//.еьшу//.аишу//.еьшю
  gramm: du,n,loc,comp,brev
 -flex: .ою//.ую
  gramm: du,n,gen
 -flex: .яхъ//.ьших//.ьшях//.ѣьшихъ//.аишихъ//.ях//.еьшихъ//.еьшях//.аишяхъ//.их//.аиших//.ьшяхъ//.ихъ//.еьших//.ьшихъ//.ѣьшяхъ//.ѣьшях//.аишях//.ѣьших//.еьшяхъ
  gramm: pl,f,loc,comp,brev
 -flex: .a//.аишa//.ѣьшa//.еьшa//.ьшa
  gramm: pl,n,nom,comp,brev
 -flex: .ьшии//.ѣьшии//.аишии//.еьшии//.ии
  gramm: du,n,nom,comp
 -flex: .ими
  gramm: pl,m,ins
 -flex: .има//<2>.ема//.ема
  gramm: du,f,dat,brev
 -flex: .аго//.ого
  gramm: sg,m,gen
 -flex: .ьших//.ѣьшихъ//.аишихъ//.еьшихъ//.их//.аиших//.ихъ//.еьших//.ьшихъ//.ѣьших
  gramm: pl,m,gen,comp
 -flex: .аго//.ого
  gramm: sg,m,acc,anim
 -flex: .има
  gramm: du,f,dat
 -flex: .имъ//.им
  gramm: pl,n,dat
 -flex: <2>.ем//.ем//<2>.емъ//.им//.емъ//.имъ
  gramm: pl,n,dat,brev
 -flex: .а
  gramm: sg,n,gen,brev
 -flex: .еьшим//.ьшим//.аишымъ//.аишым//.аишимъ//.аишим//.им//.ѣьшим//.ьшимъ//.ѣьшимъ//.имъ//.ымъ//.еьшым//.ьшымъ//.ьшым//.еьшимъ//.еьшымъ//.ым//.ѣьшым//.ѣьшымъ
  gramm: pl,m,dat,comp
 -flex: .имъ//.им//.имь
  gramm: sg,n,ins
 -flex: .ѣьшу//.ьшю//.ю//.ьшу//.у//.ѣьшю//.аишю//.еьшу//.аишу//.еьшю
  gramm: du,f,loc,comp,brev
 -flex: <2>.ѣ//<2>.е
  gramm: du,n,nom,brev
 -flex: .ая
  gramm: pl,n,acc
 -flex: <2>.ѣи//<2>.еи
  gramm: du,f,acc
 -flex: .има
  gramm: du,m,dat
 -flex: .ѣьшѣ//.аиши//.еьше//.ьшѣ//.ѣ//.еьши//.аише//.и//.ьши//.аишѣ//.ѣьши//.е//.ьше
  gramm: sg,f,gen,comp,brev
 -flex: .има
  gramm: du,n,ins
 -flex: <2>.ѣ//<2>.е
  gramm: du,f,nom,brev
 -flex: .иа//<2>.ѣѣ//.ее//<2>.ее//.ия//.ѣѣ
  gramm: pl,m,acc
 -flex: .ьших//.ѣьшихъ//.аишихъ//.еьшихъ//.их//.аиших//.ихъ//.еьших//.ьшихъ//.ѣьших
  gramm: pl,f,gen,comp
 -flex: .у
  gramm: sg,m,dat,brev
 -flex: .ая//.аишая//.аишяа//.еьшяа//.яа//.еьшая//.ѣьшая//.еьшяя//.ѣьшяа//.ьшаа//.ьшая//.ѣьшяя//.ѣьшаа//.еьшаа//.ьшяя//.аишяя//.аишаа//.аа//.яя
  gramm: pl,n,acc,comp
 -flex: .ьшии//.ѣьшии//.аишии//.еьшии//.ии
  gramm: du,f,acc,comp
 -flex: .и//.ими
  gramm: pl,m,ins,brev
 -flex: .их//.ь//.ихъ
  gramm: pl,f,gen,brev
 -flex: .ѣьшую//.аишею//.ьшую//.ею//.ѣьшею//.ую//.еьшею//.ьшею//.еьшую//.аишую
  gramm: du,n,loc,comp
 -flex: <2>.емь//.ем//<2>.емъ//.им//.емь//.емъ//.имъ//<2>.ем
  gramm: sg,n,ins,brev
 -flex: .ьших//.ѣьшихъ//.аишихъ//.еьшихъ//.их//.аиших//.ихъ//.еьших//.ьшихъ//.ѣьших
  gramm: pl,n,gen,comp
 -flex: .еьшими//.ими//.ьшими//.ѣьшими//.аишими
  gramm: pl,f,ins,comp
 -flex: .а//.ѣьша//.аиша//.еьша//.ьша
  gramm: du,m,acc,comp,brev
 -flex: .ею//.аишею//.ьшею//.еьшею//.ѣьшею
  gramm: sg,f,ins,comp,brev
 -flex: .ѣьшу//.ьшю//.ю//.ьшу//.у//.ѣьшю//.аишю//.еьшу//.аишу//.еьшю
  gramm: du,m,acc,comp,brev,anim
 -flex: .и//<2>.ѣ//.ѣ//.е//<2>.е
  gramm: sg,f,gen,brev
 -flex: .а//.ѣьша//.аиша//.еьша//.ьша
  gramm: sg,f,nom,comp,brev
 -flex: .еьшима//.има//.ьшима//.ѣьшима//.аишима
  gramm: du,n,ins,comp
 -flex: <2>.ѣй//<2>.ей//.ои
  gramm: sg,f,dat
 -flex: .ѣьшу//.ьшю//.ю//.ьшу//.у//.ѣьшю//.аишю//.еьшу//.аишу//.еьшю
  gramm: du,m,gen,comp,brev
 -flex: .и//.ѣьши//.аиши//.еьши//.ьши
  gramm: du,n,nom,comp,brev
 -flex: .имъ//.им
  gramm: pl,m,dat
 -flex: .еьшь//.ь//.ьшь//.ѣьшь//.аишь
  gramm: sg,m,nom,comp,brev
 -flex: .еьше//.ьше//.е//.аише//.ѣьше
  gramm: sg,n,nom,comp,brev
 -flex: .има//<2>.ема//.ема
  gramm: du,m,ins,brev
 -flex: .у
  gramm: du,f,gen,brev
 -flex: .ьшии//.ѣьшии//.аишии//.еьшии//.ии
  gramm: pl,m,nom,comp
 -flex: .ѣьшую//.аишею//.ьшую//.ею//.ѣьшею//.ую//.еьшею//.ьшею//.еьшую//.аишую
  gramm: du,f,gen,comp
 -flex: .имъ//.им//.имь
  gramm: sg,m,ins
 -flex: .ьшаго//.еьшего//.еьшаго//.аго//.аишего//.его//.ьшево//.аишаго//.еьшево//.ѣьшево//.ѣьшего//.ево//.ѣьшаго//.ьшего
  gramm: sg,m,gen,comp
 -flex: .еьшима//.има//.ьшима//.ѣьшима//.аишима
  gramm: du,f,dat,comp
 -flex: .ими
  gramm: pl,f,ins
 -flex: .ѣьшѣ//.аиши//.еьше//.ьшѣ//.ѣ//.еьши//.аише//.и//.ьши//.аишѣ//.ѣьши//.е//.ьше
  gramm: pl,f,acc,comp,brev
 -flex: .ий//.ии
  gramm: sg,m,acc
 -flex: .их//.ь//.ихъ
  gramm: pl,n,gen,brev
 -flex: .ѣьшемъ//.ем//.аишем//.аишымъ//.аишым//.ьшем//.ьшемъ//.ѣьшем//.емъ//.ымъ//.еьшым//.ьшымъ//.ьшым//.еьшем//.аишемъ//.еьшымъ//.ым//.еьшемъ//.ѣьшым//.ѣьшымъ
  gramm: pl,n,dat,comp,brev
 -flex: .и//.ѣьши//.аиши//.еьши//.ьши
  gramm: sg,m,loc,comp,brev
 -flex: .ое
  gramm: sg,n,nom
 -flex: .и//.ими
  gramm: pl,n,ins,brev
 -flex: .еьшим//.ьшим//.аишымъ//.аишым//.аишимъ//.аишим//.им//.ѣьшим//.ьшимъ//.ѣьшимъ//.имъ//.ымъ//.еьшым//.ьшымъ//.ьшым//.еьшимъ//.еьшымъ//.ым//.ѣьшым//.ѣьшымъ
  gramm: pl,n,dat,comp
 -flex: .ѣи//.ии//.еи//.аи
  gramm: sg,m,acc,comp
 -flex: .и//<2>.ѣ//.ѣ//.е//<2>.е
  gramm: pl,f,acc,brev
 -flex: .у
  gramm: du,m,gen,brev
 -flex: <2>.ѣ//<2>.е
  gramm: sg,f,loc,brev
 -flex: .ѣьшу//.ьшю//.ю//.ьшу//.у//.ѣьшю//.аишю//.еьшу//.аишу//.еьшю
  gramm: du,m,loc,comp,brev
 -flex: .а//.ѣьша//.аиша//.еьша//.ьша
  gramm: sg,n,gen,comp,brev
 -flex: <2>.ѣй//<2>.ей//.ои
  gramm: sg,f,loc
 -flex: <2>.ыи//<2>.ии
  gramm: pl,m,nom
 -flex: .еьшим//.ьшимь//.имь//.аишимь//.ѣьшим//.аишим//.им//.аишимъ//.ѣьшимъ//.имъ//.ѣьшимь//.ьшимъ//.еьшимъ//.ьшим//.еьшимь
  gramm: sg,m,ins,comp
 -flex: .аишѣѣ//.ьшѣѣ//.ьшыя//.еьшыя//.ьшее//.аишыа//.ее//.ѣьшыя//.ыя//.ыа//.ѣьшыа//.аишее//.аишыя//.ѣьшѣѣ//.еьшыа//.ьшыа//.ѣѣ//.еьшее
  gramm: pl,m,acc,comp
 -flex: .ая
  gramm: sg,f,nom
 -flex: <2>.ѣ//<2>.е
  gramm: du,f,acc,brev
 -flex: .ѣьшемъ//.ем//.аишем//.аишымъ//.аишым//.ьшем//.ьшемъ//.ѣьшем//.емъ//.ымъ//.еьшым//.ьшымъ//.ьшым//.еьшем//.аишемъ//.еьшымъ//.ым//.еьшемъ//.ѣьшым//.ѣьшымъ
  gramm: pl,m,dat,comp,brev
 -flex: .ѣьшую//.аишею//.ьшую//.ею//.ѣьшею//.ую//.еьшею//.ьшею//.еьшую//.аишую
  gramm: du,m,acc,comp,anim
 -flex: .еьшим//.ьшим//.аишымъ//.аишым//.аишимъ//.аишим//.им//.ѣьшим//.ьшимъ//.ѣьшимъ//.имъ//.ымъ//.еьшым//.ьшымъ//.ьшым//.еьшимъ//.еьшымъ//.ым//.ѣьшым//.ѣьшымъ
  gramm: pl,f,dat,comp
 -flex: .ѣьшѣ//.ѣьшa//.еьше//.a//.ѣ//.ьшa//.аише//.еьшa//.ьшѣ//.аишѣ//.аишa//.е//.ьше
  gramm: pl,n,acc,comp,brev
 -flex: .аишема//.еьшима//.еьшема//.ѣьшема//.има//.ьшима//.ьшема//.ѣьшима//.ема//.аишима
  gramm: du,n,ins,comp,brev
 -flex: .а
  gramm: pl,n,nom,brev
 -flex: .аишямъ//.ѣьшямъ//.ѣьшям//.аишымъ//.аишым//.еьшям//.аишям//.ям//.ьшямъ//.ымъ//.еьшым//.ьшымъ//.ьшым//.ямъ//.ьшям//.еьшымъ//.ым//.еьшямъ//.ѣьшым//.ѣьшымъ
  gramm: pl,f,dat,comp,brev
 -flex: .еьшима//.има//.ьшима//.ѣьшима//.аишима
  gramm: du,m,dat,comp
 -flex: .а
  gramm: sg,m,acc,brev,anim
 -flex: .има//<2>.ема//.ема
  gramm: du,f,ins,brev
 -flex: .о
  gramm: sg,n,acc,brev
 -flex: .иа//.ее//<2>.еѣ//<2>.ее//.ия//.еѣ
  gramm: sg,f,gen
 -flex: .а//.ы
  gramm: pl,n,acc,brev
 -flex: .ая
  gramm: du,m,acc
 -flex: .ѣьшу//.ьшю//.ю//.ьшу//.у//.ѣьшю//.аишю//.еьшу//.аишу//.еьшю
  gramm: du,f,gen,comp,brev
 -flex: .ьших//.ь//.ѣьшихъ//.ьшь//.аишихъ//.еьшихъ//.ѣьшь//.их//.аиших//.аишь//.еьшь//.ихъ//.еьших//.ьшихъ//.ѣьших
  gramm: pl,n,gen,comp,brev
 -flex: .их//.яхъ//.ях//.ихъ
  gramm: pl,f,loc,brev
 -flex: .има
  gramm: du,n,dat
 -flex: .ою//.ую
  gramm: du,n,loc
 -flex: .у
  gramm: sg,n,dat,brev
 -flex: .юю//.ѣьшую//.ьшюю//.ьшую//.ѣьшюю//.еьшюю//.ую//.аишюю//.еьшую//.аишую
  gramm: sg,f,acc,comp
 -flex: .ому
  gramm: sg,m,dat
 -flex: .еьшима//.има//.ьшима//.ѣьшима//.аишима
  gramm: du,f,ins,comp
 -flex: .и//.ѣьши//.аиши//.еьши//.ьши
  gramm: du,f,acc,comp,brev
 -flex: <2>.емь//.ем//<2>.емъ//.им//.емь//.емъ//.имъ//<2>.ем
  gramm: sg,m,ins,brev
 -flex: .ѣьшу//.ьшю//.ю//.ьшу//.у//.ѣьшю//.аишю//.еьшу//.аишу//.еьшю
  gramm: sg,f,acc,comp,brev
 -flex: .еи//.ей//.ѣьшеи//.ѣьшей//.ьшеи//.ьшей//.еьшеи//.еьшей//.аишей//.аишеи
  gramm: sg,f,loc,comp
 -flex: .еьшими//.ими//.ьшими//.ѣьшими//.аишими
  gramm: pl,n,ins,comp
 -flex: .ая
  gramm: du,m,nom
 -flex: .у
  gramm: du,m,loc,brev
 -flex: .ая//.аишая//.аишяа//.еьшяа//.яа//.еьшая//.ѣьшая//.еьшяя//.ѣьшяа//.ьшаа//.ьшая//.ѣьшяя//.ѣьшаа//.еьшаа//.ьшяя//.аишяя//.аишаа//.аа//.яя
  gramm: du,m,acc,comp
 -flex: .и//.ѣьши//.аиши//.еьши//.ьши
  gramm: pl,m,nom,comp,brev
 -flex: <2>.ѣи//<2>.еи
  gramm: du,n,acc
 -flex: .еьшима//.еьшяма//.има//.ьшяма//.ьшима//.яма//.ѣьшима//.аишяма//.ѣьшяма//.аишима
  gramm: du,f,ins,comp,brev
 -flex: .ьших//.ѣьшихъ//.аишихъ//.еьшихъ//.их//.аиших//.ихъ//.еьших//.ьшихъ//.ѣьших
  gramm: pl,f,loc,comp
 -flex: .еьшим//.еьшем//.ѣьшим//.ьшем//.ѣьшимъ//.еьшимъ//.аишимъ//.им//.ьшемъ//.ьшемь//.имъ//.еьшемь//.еьшемъ//.ем//.аишим//.емь//.емъ//.ьшимъ//.ьшим//.ѣьшем//.ѣьшемъ//.ѣьшемь//.аишемъ//.аишем//.аишемь
  gramm: sg,m,ins,comp,brev
 -flex: .ѣи//.ии//.еи//.аи
  gramm: sg,m,nom,comp
 -flex: .еьшима//.има//.ьшима//.ѣьшима//.аишима
  gramm: du,n,dat,comp
 -flex: .аго//.ого
  gramm: sg,n,gen
 -flex: <2>.ѣи//<2>.еи
  gramm: du,f,nom
 -flex: .ая
  gramm: pl,n,nom
 -flex: .ьших//.ь//.ѣьшихъ//.ьшь//.аишихъ//.еьшихъ//.ѣьшь//.их//.аиших//.аишь//.еьшь//.ихъ//.еьших//.ьшихъ//.ѣьших
  gramm: pl,m,gen,comp,brev
 -flex: .ѣьшую//.аишею//.ьшую//.ею//.ѣьшею//.ую//.еьшею//.ьшею//.еьшую//.аишую
  gramm: du,m,gen,comp
 -flex: .их//.ихъ
  gramm: pl,m,gen
 -flex: .иа//<2>.ѣѣ//.ее//<2>.ее//.ия//.ѣѣ
  gramm: pl,f,acc
 -flex: .аишѣѣ//.ьшѣѣ//.ьшыя//.еьшыя//.ьшее//.аишыа//.ее//.ѣьшыя//.ыя//.ыа//.ѣьшыа//.аишее//.аишыя//.ѣьшѣѣ//.еьшыа//.ьшыа//.ѣѣ//.еьшее
  gramm: pl,f,acc,comp
 -flex: .ою//.ую
  gramm: du,m,gen
 -flex: .аишема//.еьшима//.еьшема//.ѣьшема//.има//.ьшима//.ьшема//.ѣьшима//.ема//.аишима
  gramm: du,m,ins,comp,brev
 -flex: .их//.ихъ
  gramm: pl,f,gen
 -flex: .еьшими//.ими//.ьшими//.ѣьшими//.аишими
  gramm: pl,m,ins,comp
 -flex: .их//.ихъ
  gramm: pl,n,loc,brev
 -flex: .у
  gramm: du,f,loc,brev
 -flex: <2>.ѣ//<2>.е
  gramm: sg,n,loc,brev
 -flex: .ий//.ии
  gramm: sg,m,nom
 -flex: .ѣьшую//.аишею//.ьшую//.ею//.ѣьшею//.ую//.еьшею//.ьшею//.еьшую//.аишую
  gramm: du,m,loc,comp
 -flex: .и//.ѣьши//.аиши//.еьши//.ьши
  gramm: sg,f,dat,comp,brev
 -flex: .ѣьшую//.аишею//.ьшую//.ею//.ѣьшею//.ую//.еьшею//.ьшею//.еьшую//.аишую
  gramm: du,n,gen,comp
 -flex: .их//.ихъ
  gramm: pl,m,loc
 -flex: .ьшаго//.еьшего//.еьшаго//.аго//.аишего//.его//.ьшево//.аишаго//.еьшево//.ѣьшево//.ѣьшего//.ево//.ѣьшаго//.ьшего
  gramm: sg,n,gen,comp
 -flex: <2>.ѣ//<2>.е
  gramm: du,n,acc,brev
 -flex: .ими//.аиши//.ьшими//.еьшими//.еьши//.и//.ьши//.аишими//.ѣьши//.ѣьшими
  gramm: pl,n,ins,comp,brev
 -flex: .ая//.аишая//.аишяа//.еьшяа//.яа//.еьшая//.ѣьшая//.еьшяя//.ѣьшяа//.ьшаа//.ьшая//.ѣьшяя//.ѣьшаа//.еьшаа//.ьшяя//.аишяя//.аишаа//.аа//.яя
  gramm: du,m,nom,comp
 -flex: <2>.ем//.ем//<2>.емъ//.им//.емъ//.имъ
  gramm: pl,m,dat,brev
 -flex: .ѣьшу//.ьшю//.ю//.ьшу//.у//.ѣьшю//.аишю//.еьшу//.аишу//.еьшю
  gramm: du,n,gen,comp,brev
 -flex: .ом//.омь//<2>.ѣмъ//<2>.ѣм//.омъ//<2>.емъ//<2>.ем
  gramm: sg,m,loc
 -flex: .и//<2>.ѣ//.ѣ//.е//<2>.е
  gramm: pl,f,nom,brev
 -flex: .их//.ь//.ихъ
  gramm: pl,m,gen,brev
 -flex: .а
  gramm: sg,f,nom,brev
 -flex: .имъ//.им
  gramm: pl,f,dat
 -flex: .еьшим//.ьшимь//.имь//.аишимь//.ѣьшим//.аишим//.им//.аишимъ//.ѣьшимъ//.имъ//.ѣьшимь//.ьшимъ//.еьшимъ//.ьшим//.еьшимь
  gramm: sg,n,ins,comp
 -flex: .ѣьшу//.ьшю//.ю//.ьшу//.у//.ѣьшю//.аишю//.еьшу//.аишу//.еьшю
  gramm: sg,n,dat,comp,brev
 -flex: .а
  gramm: sg,m,gen,brev
 -flex: .и//<2>.ѣ//.ѣ//.е//<2>.е
  gramm: pl,m,acc,brev
 -flex: .ем//.ьшем//.ьшемъ//.ѣьшем//.емъ//.ѣьшемъ//.еьшем//.аишемъ//.аишем//.еьшемъ
  gramm: sg,m,loc,comp
 -flex: .ими//.аиши//.ьшими//.ями//.еьшими//.еьши//.аишями//.еьшями//.и//.ьши//.ѣьшями//.аишими//.ьшями//.ѣьши//.ѣьшими
  gramm: pl,f,ins,comp,brev
 -flex: .их//.ихъ
  gramm: pl,m,loc,brev
 -flex: .и//.ѣьши//.аиши//.еьши//.ьши
  gramm: sg,f,loc,comp,brev
-paradigm: A2j
 -flex: .ьшии//.ѣьшии//.аишии//.еьшии//.ии
  gramm: du,n,acc,comp
 -flex: .ае//.ее//.ѣе
  gramm: sg,n,nom,comp
 -flex: .ею//.юю
  gramm: du,m,acc,anim
 -flex: .ю
  gramm: du,n,loc,brev
 -flex: .ьшаго//.еьшего//.еьшаго//.аго//.аишего//.его//.ьшево//.аишаго//.еьшево//.ѣьшево//.ѣьшего//.ево//.ѣьшаго//.ьшего
  gramm: sg,m,acc,comp,anim
 -flex: .ѣьшѣ//.аиши//.еьше//.ьшѣ//.ѣ//.еьши//.аише//.и//.ьши//.аишѣ//.ѣьши//.е//.ьше
  gramm: pl,m,acc,comp,brev
 -flex: .и//.ѣьши//.аиши//.еьши//.ьши
  gramm: sg,n,loc,comp,brev
 -flex: .еьшему//.ѣьшему//.аишему//.ему//.ьшему
  gramm: sg,m,dat,comp
 -flex: .ее
  gramm: sg,n,acc
 -flex: .ае//.ее//.ѣе
  gramm: sg,n,acc,comp
 -flex: .еьше//.ьше//.е//.аише//.ѣьше
  gramm: sg,n,acc,comp,brev
 -flex: .ю
  gramm: du,m,acc,brev,anim
 -flex: .ѣьшую//.аишею//.ьшую//.ею//.ѣьшею//.ую//.еьшею//.ьшею//.еьшую//.аишую
  gramm: du,f,loc,comp
 -flex: .ьших//.ѣьшихъ//.аишихъ//.еьшихъ//.их//.аиших//.ихъ//.еьших//.ьшихъ//.ѣьших
  gramm: pl,m,loc,comp,brev
 -flex: .има//.ема
  gramm: du,m,dat,brev
 -flex: .и//.ими//.ями
  gramm: pl,f,ins,brev
 -flex: .яхъ//.ьших//.ьшях//.ѣьшихъ//.аишихъ//.ях//.еьшихъ//.еьшях//.аишяхъ//.их//.аиших//.ьшяхъ//.ихъ//.еьших//.ьшихъ//.ѣьшяхъ//.ѣьшях//.аишях//.ѣьших//.еьшяхъ
  gramm: pl,n,loc,comp,brev
 -flex: .и
  gramm: pl,m,nom,brev
 -flex: .их//.ихъ
  gramm: pl,f,loc
 -flex: .има//.ема
  gramm: du,n,dat,brev
 -flex: .ею
  gramm: sg,f,ins,brev
 -flex: .ею//.юю
  gramm: du,m,loc
 -flex: .и
  gramm: sg,m,loc,brev
 -flex: .ьших//.ѣьшихъ//.аишихъ//.еьшихъ//.их//.аиших//.ихъ//.еьших//.ьшихъ//.ѣьших
  gramm: pl,m,loc,comp
 -flex: .их//.ихъ
  gramm: pl,n,loc
 -flex: .ею//.юю
  gramm: du,f,loc
 -flex: .ѣьшѣ//.аиши//.еьше//.ьшѣ//.ѣ//.еьши//.аише//.и//.ьши//.аишѣ//.ѣьши//.е//.ьше
  gramm: pl,f,nom,comp,brev
 -flex: .еи//.ей//.ѣьшеи//.ѣьшей//.ьшеи//.ьшей//.еьшеи//.еьшей//.аишей//.аишеи
  gramm: sg,f,dat,comp
 -flex: .ьшее//.ее//.аишиа//.иа//.ьшия//.ѣьшиа//.еьшиа//.еьшия//.ѣьшеѣ//.ѣьшия//.аишее//.ьшиа//.аишеѣ//.ия//.аишия//.еѣ//.ьшеѣ//.еьшее
  gramm: sg,f,gen,comp
 -flex: .юю
  gramm: sg,f,acc
 -flex: .еьшима//.има//.ьшима//.ѣьшима//.аишима
  gramm: du,m,ins,comp
 -flex: .ю
  gramm: sg,f,acc,brev
 -flex: .ьших//.ь//.ѣьшихъ//.ьшь//.аишихъ//.еьшихъ//.ѣьшь//.их//.аиших//.аишь//.еьшь//.ихъ//.еьших//.ьшихъ//.ѣьших
  gramm: pl,f,gen,comp,brev
 -flex: .аишема//.еьшима//.еьшема//.ѣьшема//.има//.ьшима//.ьшема//.ѣьшима//.ема//.аишима
  gramm: du,m,dat,comp,brev
 -flex: .ьшии//.ѣьшии//.аишии//.еьшии//.ии
  gramm: du,f,nom,comp
 -flex: .ая//.аишая//.аишяа//.еьшяа//.яа//.еьшая//.ѣьшая//.еьшяя//.ѣьшяа//.ьшаа//.ьшая//.ѣьшяя//.ѣьшаа//.еьшаа//.ьшяя//.аишяя//.аишаа//.аа//.яя
  gramm: pl,n,nom,comp
 -flex: .ии
  gramm: du,n,nom
 -flex: .има//.ема
  gramm: du,n,ins,brev
 -flex: .ь
  gramm: sg,m,nom,brev
 -flex: .ею//.аишею//.ьшею//.еьшею//.ѣьшею
  gramm: sg,f,ins,comp
 -flex: .има
  gramm: du,f,ins
 -flex: .ими
  gramm: pl,n,ins
 -flex: .я
  gramm: du,m,nom,brev
 -flex: .ая//.аишая//.еьшая//.ѣьшая//.ьшая//.ѣьшаа//.еьшаа//.аишаа//.аа
  gramm: sg,f,nom,comp
 -flex: .ем//.емь//.емъ
  gramm: sg,n,loc
 -flex: .и
  gramm: sg,f,dat,brev
 -flex: .ь
  gramm: sg,m,acc,brev
 -flex: .ьших//.ѣьшихъ//.аишихъ//.еьшихъ//.их//.аиших//.ихъ//.еьших//.ьшихъ//.ѣьших
  gramm: pl,n,loc,comp
 -flex: .еьшь//.ь//.ьшь//.ѣьшь//.аишь
  gramm: sg,m,acc,comp,brev
 -flex: .и//.ѣьши//.аиши//.еьши//.ьши
  gramm: du,f,nom,comp,brev
 -flex: .имъ//.им//.ям//.ямъ
  gramm: pl,f,dat,brev
 -flex: .ими//.аиши//.ьшими//.еьшими//.еьши//.и//.ьши//.аишими//.ѣьши//.ѣьшими
  gramm: pl,m,ins,comp,brev
 -flex: .еьшим//.еьшем//.ѣьшим//.ьшем//.ѣьшимъ//.еьшимъ//.аишимъ//.им//.ьшемъ//.ьшемь//.имъ//.еьшемь//.еьшемъ//.ем//.аишим//.емь//.емъ//.ьшимъ//.ьшим//.ѣьшем//.ѣьшемъ//.ѣьшемь//.аишемъ//.аишем//.аишемь
  gramm: sg,n,ins,comp,brev
 -flex: .ѣьшу//.ьшю//.ю//.ьшу//.у//.ѣьшю//.аишю//.еьшу//.аишу//.еьшю
  gramm: sg,m,dat,comp,brev
 -flex: .а//.ѣьша//.аиша//.еьша//.ьша
  gramm: sg,m,acc,comp,brev,anim
 -flex: .има
  gramm: du,m,ins
 -flex: .а//.ѣьша//.аиша//.еьша//.ьша
  gramm: du,m,nom,comp,brev
 -flex: .ем//.ьшем//.ьшемъ//.ѣьшем//.емъ//.ѣьшемъ//.еьшем//.аишемъ//.аишем//.еьшемъ
  gramm: sg,n,loc,comp
 -flex: .и//.ѣьши//.аиши//.еьши//.ьши
  gramm: du,n,acc,comp,brev
 -flex: .аишема//.еьшима//.еьшема//.ѣьшема//.има//.ьшима//.ьшема//.ѣьшима//.ема//.аишима
  gramm: du,n,dat,comp,brev
 -flex: .а//.ѣьша//.аиша//.еьша//.ьша
  gramm: sg,m,gen,comp,brev
 -flex: .ия//.ѣѣ//.иа//.ее
  gramm: pl,f,nom
 -flex: .ю
  gramm: du,n,gen,brev
 -flex: .е
  gramm: sg,n,nom,brev
 -flex: .ею
  gramm: sg,f,ins
 -flex: .ею//.юю
  gramm: du,f,gen
 -flex: .их//.ихъ
  gramm: pl,n,gen
 -flex: .аишѣѣ//.ьшѣѣ//.ьшыя//.еьшыя//.ьшее//.аишыа//.ее//.ѣьшыя//.ыя//.ыа//.ѣьшыа//.аишее//.аишыя//.ѣьшѣѣ//.еьшыа//.ьшыа//.ѣѣ//.еьшее
  gramm: pl,f,nom,comp
 -flex: .я
  gramm: du,m,acc,brev
 -flex: .ему
  gramm: sg,n,dat
 -flex: .еьшима//.еьшяма//.има//.ьшяма//.ьшима//.яма//.ѣьшима//.аишяма//.ѣьшяма//.аишима
  gramm: du,f,dat,comp,brev
 -flex: .еьшему//.ѣьшему//.аишему//.ему//.ьшему
  gramm: sg,n,dat,comp
 -flex: .ѣьшу//.ьшю//.ю//.ьшу//.у//.ѣьшю//.аишю//.еьшу//.аишу//.еьшю
  gramm: du,n,loc,comp,brev
 -flex: .ею//.юю
  gramm: du,n,gen
 -flex: .яхъ//.ьших//.ьшях//.ѣьшихъ//.аишихъ//.ях//.еьшихъ//.еьшях//.аишяхъ//.их//.аиших//.ьшяхъ//.ихъ//.еьших//.ьшихъ//.ѣьшяхъ//.ѣьшях//.аишях//.ѣьших//.еьшяхъ
  gramm: pl,f,loc,comp,brev
 -flex: .a//.аишa//.ѣьшa//.еьшa//.ьшa
  gramm: pl,n,nom,comp,brev
 -flex: .ьшии//.ѣьшии//.аишии//.еьшии//.ии
  gramm: du,n,nom,comp
 -flex: .ими
  gramm: pl,m,ins
 -flex: .има//.яма
  gramm: du,f,dat,brev
 -flex: .его//.яго//.ево
  gramm: sg,m,gen
 -flex: .ьших//.ѣьшихъ//.аишихъ//.еьшихъ//.их//.аиших//.ихъ//.еьших//.ьшихъ//.ѣьших
  gramm: pl,m,gen,comp
 -flex: .его//.яго//.ево
  gramm: sg,m,acc,anim
 -flex: .има
  gramm: du,f,dat
 -flex: .имъ//.им
  gramm: pl,n,dat
 -flex: .имъ//.им//.ем//.емъ
  gramm: pl,n,dat,brev
 -flex: .я
  gramm: sg,n,gen,brev
 -flex: .еьшим//.ьшим//.аишымъ//.аишым//.аишимъ//.аишим//.им//.ѣьшим//.ьшимъ//.ѣьшимъ//.имъ//.ымъ//.еьшым//.ьшымъ//.ьшым//.еьшимъ//.еьшымъ//.ым//.ѣьшым//.ѣьшымъ
  gramm: pl,m,dat,comp
 -flex: .имъ//.им//.имь
  gramm: sg,n,ins
 -flex: .ѣьшу//.ьшю//.ю//.ьшу//.у//.ѣьшю//.аишю//.еьшу//.аишу//.еьшю
  gramm: du,f,loc,comp,brev
 -flex: .и
  gramm: du,n,nom,brev
 -flex: .яя
  gramm: pl,n,acc
 -flex: .ии
  gramm: du,f,acc
 -flex: .има
  gramm: du,m,dat
 -flex: .ѣьшѣ//.аиши//.еьше//.ьшѣ//.ѣ//.еьши//.аише//.и//.ьши//.аишѣ//.ѣьши//.е//.ьше
  gramm: sg,f,gen,comp,brev
 -flex: .има
  gramm: du,n,ins
 -flex: .и
  gramm: du,f,nom,brev
 -flex: .ия//.ѣѣ//.иа//.ее
  gramm: pl,m,acc
 -flex: .ьших//.ѣьшихъ//.аишихъ//.еьшихъ//.их//.аиших//.ихъ//.еьших//.ьшихъ//.ѣьших
  gramm: pl,f,gen,comp
 -flex: .ю
  gramm: sg,m,dat,brev
 -flex: .ая//.аишая//.аишяа//.еьшяа//.яа//.еьшая//.ѣьшая//.еьшяя//.ѣьшяа//.ьшаа//.ьшая//.ѣьшяя//.ѣьшаа//.еьшаа//.ьшяя//.аишяя//.аишаа//.аа//.яя
  gramm: pl,n,acc,comp
 -flex: .ьшии//.ѣьшии//.аишии//.еьшии//.ии
  gramm: du,f,acc,comp
 -flex: .и//.ими
  gramm: pl,m,ins,brev
 -flex: .их//.ь//.ихъ
  gramm: pl,f,gen,brev
 -flex: .ѣьшую//.аишею//.ьшую//.ею//.ѣьшею//.ую//.еьшею//.ьшею//.еьшую//.аишую
  gramm: du,n,loc,comp
 -flex: .имъ//.им//.ем//.емь//.емъ
  gramm: sg,n,ins,brev
 -flex: .ьших//.ѣьшихъ//.аишихъ//.еьшихъ//.их//.аиших//.ихъ//.еьших//.ьшихъ//.ѣьших
  gramm: pl,n,gen,comp
 -flex: .еьшими//.ими//.ьшими//.ѣьшими//.аишими
  gramm: pl,f,ins,comp
 -flex: .а//.ѣьша//.аиша//.еьша//.ьша
  gramm: du,m,acc,comp,brev
 -flex: .ею//.аишею//.ьшею//.еьшею//.ѣьшею
  gramm: sg,f,ins,comp,brev
 -flex: .ѣьшу//.ьшю//.ю//.ьшу//.у//.ѣьшю//.аишю//.еьшу//.аишу//.еьшю
  gramm: du,m,acc,comp,brev,anim
 -flex: .и//.ѣ//.е
  gramm: sg,f,gen,brev
 -flex: .а//.ѣьша//.аиша//.еьша//.ьша
  gramm: sg,f,nom,comp,brev
 -flex: .еьшима//.има//.ьшима//.ѣьшима//.аишима
  gramm: du,n,ins,comp
 -flex: .еи//.ей
  gramm: sg,f,dat
 -flex: .ѣьшу//.ьшю//.ю//.ьшу//.у//.ѣьшю//.аишю//.еьшу//.аишу//.еьшю
  gramm: du,m,gen,comp,brev
 -flex: .и//.ѣьши//.аиши//.еьши//.ьши
  gramm: du,n,nom,comp,brev
 -flex: .имъ//.им
  gramm: pl,m,dat
 -flex: .еьшь//.ь//.ьшь//.ѣьшь//.аишь
  gramm: sg,m,nom,comp,brev
 -flex: .еьше//.ьше//.е//.аише//.ѣьше
  gramm: sg,n,nom,comp,brev
 -flex: .има//.ема
  gramm: du,m,ins,brev
 -flex: .ю
  gramm: du,f,gen,brev
 -flex: .ьшии//.ѣьшии//.аишии//.еьшии//.ии
  gramm: pl,m,nom,comp
 -flex: .ѣьшую//.аишею//.ьшую//.ею//.ѣьшею//.ую//.еьшею//.ьшею//.еьшую//.аишую
  gramm: du,f,gen,comp
 -flex: .имъ//.им//.имь
  gramm: sg,m,ins
 -flex: .ьшаго//.еьшего//.еьшаго//.аго//.аишего//.его//.ьшево//.аишаго//.еьшево//.ѣьшево//.ѣьшего//.ево//.ѣьшаго//.ьшего
  gramm: sg,m,gen,comp
 -flex: .еьшима//.има//.ьшима//.ѣьшима//.аишима
  gramm: du,f,dat,comp
 -flex: .ими
  gramm: pl,f,ins
 -flex: .ѣьшѣ//.аиши//.еьше//.ьшѣ//.ѣ//.еьши//.аише//.и//.ьши//.аишѣ//.ѣьши//.е//.ьше
  gramm: pl,f,acc,comp,brev
 -flex: .ий//.ии
  gramm: sg,m,acc
 -flex: .их//.ь//.ихъ
  gramm: pl,n,gen,brev
 -flex: .ѣьшемъ//.ем//.аишем//.аишымъ//.аишым//.ьшем//.ьшемъ//.ѣьшем//.емъ//.ымъ//.еьшым//.ьшымъ//.ьшым//.еьшем//.аишемъ//.еьшымъ//.ым//.еьшемъ//.ѣьшым//.ѣьшымъ
  gramm: pl,n,dat,comp,brev
 -flex: .и//.ѣьши//.аиши//.еьши//.ьши
  gramm: sg,m,loc,comp,brev
 -flex: .ее
  gramm: sg,n,nom
 -flex: .и//.ими
  gramm: pl,n,ins,brev
 -flex: .еьшим//.ьшим//.аишымъ//.аишым//.аишимъ//.аишим//.им//.ѣьшим//.ьшимъ//.ѣьшимъ//.имъ//.ымъ//.еьшым//.ьшымъ//.ьшым//.еьшимъ//.еьшымъ//.ым//.ѣьшым//.ѣьшымъ
  gramm: pl,n,dat,comp
 -flex: .ѣи//.ии//.еи//.аи
  gramm: sg,m,acc,comp
 -flex: .и//.ѣ//.е
  gramm: pl,f,acc,brev
 -flex: .ю
  gramm: du,m,gen,brev
 -flex: .и
  gramm: sg,f,loc,brev
 -flex: .ѣьшу//.ьшю//.ю//.ьшу//.у//.ѣьшю//.аишю//.еьшу//.аишу//.еьшю
  gramm: du,m,loc,comp,brev
 -flex: .а//.ѣьша//.аиша//.еьша//.ьша
  gramm: sg,n,gen,comp,brev
 -flex: .еи//.ей
  gramm: sg,f,loc
 -flex: .ии
  gramm: pl,m,nom
 -flex: .еьшим//.ьшимь//.имь//.аишимь//.ѣьшим//.аишим//.им//.аишимъ//.ѣьшимъ//.имъ//.ѣьшимь//.ьшимъ//.еьшимъ//.ьшим//.еьшимь
  gramm: sg,m,ins,comp
 -flex: .аишѣѣ//.ьшѣѣ//.ьшыя//.еьшыя//.ьшее//.аишыа//.ее//.ѣьшыя//.ыя//.ыа//.ѣьшыа//.аишее//.аишыя//.ѣьшѣѣ//.еьшыа//.ьшыа//.ѣѣ//.еьшее
  gramm: pl,m,acc,comp
 -flex: .яя
  gramm: sg,f,nom
 -flex: .и
  gramm: du,f,acc,brev
 -flex: .ѣьшемъ//.ем//.аишем//.аишымъ//.аишым//.ьшем//.ьшемъ//.ѣьшем//.емъ//.ымъ//.еьшым//.ьшымъ//.ьшым//.еьшем//.аишемъ//.еьшымъ//.ым//.еьшемъ//.ѣьшым//.ѣьшымъ
  gramm: pl,m,dat,comp,brev
 -flex: .ѣьшую//.аишею//.ьшую//.ею//.ѣьшею//.ую//.еьшею//.ьшею//.еьшую//.аишую
  gramm: du,m,acc,comp,anim
 -flex: .еьшим//.ьшим//.аишымъ//.аишым//.аишимъ//.аишим//.им//.ѣьшим//.ьшимъ//.ѣьшимъ//.имъ//.ымъ//.еьшым//.ьшымъ//.ьшым//.еьшимъ//.еьшымъ//.ым//.ѣьшым//.ѣьшымъ
  gramm: pl,f,dat,comp
 -flex: .ѣьшѣ//.ѣьшa//.еьше//.a//.ѣ//.ьшa//.аише//.еьшa//.ьшѣ//.аишѣ//.аишa//.е//.ьше
  gramm: pl,n,acc,comp,brev
 -flex: .аишема//.еьшима//.еьшема//.ѣьшема//.има//.ьшима//.ьшема//.ѣьшима//.ема//.аишима
  gramm: du,n,ins,comp,brev
 -flex: .я
  gramm: pl,n,nom,brev
 -flex: .аишямъ//.ѣьшямъ//.ѣьшям//.аишымъ//.аишым//.еьшям//.аишям//.ям//.ьшямъ//.ымъ//.еьшым//.ьшымъ//.ьшым//.ямъ//.ьшям//.еьшымъ//.ым//.еьшямъ//.ѣьшым//.ѣьшымъ
  gramm: pl,f,dat,comp,brev
 -flex: .еьшима//.има//.ьшима//.ѣьшима//.аишима
  gramm: du,m,dat,comp
 -flex: .я
  gramm: sg,m,acc,brev,anim
 -flex: .има//.яма
  gramm: du,f,ins,brev
 -flex: .е
  gramm: sg,n,acc,brev
 -flex: .ия//.ее//.иа//.еѣ
  gramm: sg,f,gen
 -flex: .ѣ//.е//.я
  gramm: pl,n,acc,brev
 -flex: .яя
  gramm: du,m,acc
 -flex: .ѣьшу//.ьшю//.ю//.ьшу//.у//.ѣьшю//.аишю//.еьшу//.аишу//.еьшю
  gramm: du,f,gen,comp,brev
 -flex: .ьших//.ь//.ѣьшихъ//.ьшь//.аишихъ//.еьшихъ//.ѣьшь//.их//.аиших//.аишь//.еьшь//.ихъ//.еьших//.ьшихъ//.ѣьших
  gramm: pl,n,gen,comp,brev
 -flex: .их//.яхъ//.ях//.ихъ
  gramm: pl,f,loc,brev
 -flex: .има
  gramm: du,n,dat
 -flex: .ею//.юю
  gramm: du,n,loc
 -flex: .ю
  gramm: sg,n,dat,brev
 -flex: .юю//.ѣьшую//.ьшюю//.ьшую//.ѣьшюю//.еьшюю//.ую//.аишюю//.еьшую//.аишую
  gramm: sg,f,acc,comp
 -flex: .ему
  gramm: sg,m,dat
 -flex: .еьшима//.има//.ьшима//.ѣьшима//.аишима
  gramm: du,f,ins,comp
 -flex: .и//.ѣьши//.аиши//.еьши//.ьши
  gramm: du,f,acc,comp,brev
 -flex: .имъ//.им//.ем//.емь//.емъ
  gramm: sg,m,ins,brev
 -flex: .ѣьшу//.ьшю//.ю//.ьшу//.у//.ѣьшю//.аишю//.еьшу//.аишу//.еьшю
  gramm: sg,f,acc,comp,brev
 -flex: .еи//.ей//.ѣьшеи//.ѣьшей//.ьшеи//.ьшей//.еьшеи//.еьшей//.аишей//.аишеи
  gramm: sg,f,loc,comp
 -flex: .еьшими//.ими//.ьшими//.ѣьшими//.аишими
  gramm: pl,n,ins,comp
 -flex: .яя
  gramm: du,m,nom
 -flex: .ю
  gramm: du,m,loc,brev
 -flex: .ая//.аишая//.аишяа//.еьшяа//.яа//.еьшая//.ѣьшая//.еьшяя//.ѣьшяа//.ьшаа//.ьшая//.ѣьшяя//.ѣьшаа//.еьшаа//.ьшяя//.аишяя//.аишаа//.аа//.яя
  gramm: du,m,acc,comp
 -flex: .и//.ѣьши//.аиши//.еьши//.ьши
  gramm: pl,m,nom,comp,brev
 -flex: .ии
  gramm: du,n,acc
 -flex: .еьшима//.еьшяма//.има//.ьшяма//.ьшима//.яма//.ѣьшима//.аишяма//.ѣьшяма//.аишима
  gramm: du,f,ins,comp,brev
 -flex: .ьших//.ѣьшихъ//.аишихъ//.еьшихъ//.их//.аиших//.ихъ//.еьших//.ьшихъ//.ѣьших
  gramm: pl,f,loc,comp
 -flex: .еьшим//.еьшем//.ѣьшим//.ьшем//.ѣьшимъ//.еьшимъ//.аишимъ//.им//.ьшемъ//.ьшемь//.имъ//.еьшемь//.еьшемъ//.ем//.аишим//.емь//.емъ//.ьшимъ//.ьшим//.ѣьшем//.ѣьшемъ//.ѣьшемь//.аишемъ//.аишем//.аишемь
  gramm: sg,m,ins,comp,brev
 -flex: .ѣи//.ии//.еи//.аи
  gramm: sg,m,nom,comp
 -flex: .еьшима//.има//.ьшима//.ѣьшима//.аишима
  gramm: du,n,dat,comp
 -flex: .его//.яго//.ево
  gramm: sg,n,gen
 -flex: .ии
  gramm: du,f,nom
 -flex: .яя
  gramm: pl,n,nom
 -flex: .ьших//.ь//.ѣьшихъ//.ьшь//.аишихъ//.еьшихъ//.ѣьшь//.их//.аиших//.аишь//.еьшь//.ихъ//.еьших//.ьшихъ//.ѣьших
  gramm: pl,m,gen,comp,brev
 -flex: .ѣьшую//.аишею//.ьшую//.ею//.ѣьшею//.ую//.еьшею//.ьшею//.еьшую//.аишую
  gramm: du,m,gen,comp
 -flex: .их//.ихъ
  gramm: pl,m,gen
 -flex: .ия//.ѣѣ//.иа//.ее
  gramm: pl,f,acc
 -flex: .аишѣѣ//.ьшѣѣ//.ьшыя//.еьшыя//.ьшее//.аишыа//.ее//.ѣьшыя//.ыя//.ыа//.ѣьшыа//.аишее//.аишыя//.ѣьшѣѣ//.еьшыа//.ьшыа//.ѣѣ//.еьшее
  gramm: pl,f,acc,comp
 -flex: .ею//.юю
  gramm: du,m,gen
 -flex: .аишема//.еьшима//.еьшема//.ѣьшема//.има//.ьшима//.ьшема//.ѣьшима//.ема//.аишима
  gramm: du,m,ins,comp,brev
 -flex: .их//.ихъ
  gramm: pl,f,gen
 -flex: .еьшими//.ими//.ьшими//.ѣьшими//.аишими
  gramm: pl,m,ins,comp
 -flex: .их//.яхъ//.ях//.ихъ
  gramm: pl,n,loc,brev
 -flex: .ю
  gramm: du,f,loc,brev
 -flex: .и
  gramm: sg,n,loc,brev
 -flex: .ий//.ии
  gramm: sg,m,nom
 -flex: .ѣьшую//.аишею//.ьшую//.ею//.ѣьшею//.ую//.еьшею//.ьшею//.еьшую//.аишую
  gramm: du,m,loc,comp
 -flex: .и//.ѣьши//.аиши//.еьши//.ьши
  gramm: sg,f,dat,comp,brev
 -flex: .ѣьшую//.аишею//.ьшую//.ею//.ѣьшею//.ую//.еьшею//.ьшею//.еьшую//.аишую
  gramm: du,n,gen,comp
 -flex: .их//.ихъ
  gramm: pl,m,loc
 -flex: .ьшаго//.еьшего//.еьшаго//.аго//.аишего//.его//.ьшево//.аишаго//.еьшево//.ѣьшево//.ѣьшего//.ево//.ѣьшаго//.ьшего
  gramm: sg,n,gen,comp
 -flex: .и
  gramm: du,n,acc,brev
 -flex: .ими//.аиши//.ьшими//.еьшими//.еьши//.и//.ьши//.аишими//.ѣьши//.ѣьшими
  gramm: pl,n,ins,comp,brev
 -flex: .ая//.аишая//.аишяа//.еьшяа//.яа//.еьшая//.ѣьшая//.еьшяя//.ѣьшяа//.ьшаа//.ьшая//.ѣьшяя//.ѣьшаа//.еьшаа//.ьшяя//.аишяя//.аишаа//.аа//.яя
  gramm: du,m,nom,comp
 -flex: .имъ//.им//.ем//.емъ
  gramm: pl,m,dat,brev
 -flex: .ѣьшу//.ьшю//.ю//.ьшу//.у//.ѣьшю//.аишю//.еьшу//.аишу//.еьшю
  gramm: du,n,gen,comp,brev
 -flex: .ем//.емь//.емъ
  gramm: sg,m,loc
 -flex: .и//.ѣ//.е
  gramm: pl,f,nom,brev
 -flex: .их//.ь//.ихъ
  gramm: pl,m,gen,brev
 -flex: .я
  gramm: sg,f,nom,brev
 -flex: .имъ//.им
  gramm: pl,f,dat
 -flex: .еьшим//.ьшимь//.имь//.аишимь//.ѣьшим//.аишим//.им//.аишимъ//.ѣьшимъ//.имъ//.ѣьшимь//.ьшимъ//.еьшимъ//.ьшим//.еьшимь
  gramm: sg,n,ins,comp
 -flex: .ѣьшу//.ьшю//.ю//.ьшу//.у//.ѣьшю//.аишю//.еьшу//.аишу//.еьшю
  gramm: sg,n,dat,comp,brev
 -flex: .я
  gramm: sg,m,gen,brev
 -flex: .и//.ѣ//.е
  gramm: pl,m,acc,brev
 -flex: .ем//.ьшем//.ьшемъ//.ѣьшем//.емъ//.ѣьшемъ//.еьшем//.аишемъ//.аишем//.еьшемъ
  gramm: sg,m,loc,comp
 -flex: .ими//.аиши//.ьшими//.ями//.еьшими//.еьши//.аишями//.еьшями//.и//.ьши//.ѣьшями//.аишими//.ьшями//.ѣьши//.ѣьшими
  gramm: pl,f,ins,comp,brev
 -flex: .их//.ихъ
  gramm: pl,m,loc,brev
 -flex: .и//.ѣьши//.аиши//.еьши//.ьши
  gramm: sg,f,loc,comp,brev
-paradigm: A1i
 -flex: .ьшии//.ѣьшии//.аишии//.еьшии//.ии
  gramm: du,n,acc,comp
 -flex: .ае//.ее//.ѣе
  gramm: sg,n,nom,comp
 -flex: .ю
  gramm: du,n,loc,brev
 -flex: .ьшаго//.еьшего//.еьшаго//.аго//.аишего//.его//.ьшево//.аишаго//.еьшево//.ѣьшево//.ѣьшего//.ево//.ѣьшаго//.ьшего
  gramm: sg,m,acc,comp,anim
 -flex: .ѣьшѣ//.аиши//.еьше//.ьшѣ//.ѣ//.еьши//.аише//.и//.ьши//.аишѣ//.ѣьши//.е//.ьше
  gramm: pl,m,acc,comp,brev
 -flex: .и//.ѣьши//.аиши//.еьши//.ьши
  gramm: sg,n,loc,comp,brev
 -flex: .еьшему//.ѣьшему//.аишему//.ему//.ьшему
  gramm: sg,m,dat,comp
 -flex: .ае//.ее//.ѣе
  gramm: sg,n,acc,comp
 -flex: .еьше//.ьше//.е//.аише//.ѣьше
  gramm: sg,n,acc,comp,brev
 -flex: .ю
  gramm: du,m,acc,brev,anim
 -flex: .ѣьшую//.аишею//.ьшую//.ею//.ѣьшею//.ую//.еьшею//.ьшею//.еьшую//.аишую
  gramm: du,f,loc,comp
 -flex: .ьших//.ѣьшихъ//.аишихъ//.еьшихъ//.их//.аиших//.ихъ//.еьших//.ьшихъ//.ѣьших
  gramm: pl,m,loc,comp,brev
 -flex: .има//.ема
  gramm: du,m,dat,brev
 -flex: .и//.ими//.ями
  gramm: pl,f,ins,brev
 -flex: .яхъ//.ьших//.ьшях//.ѣьшихъ//.аишихъ//.ях//.еьшихъ//.еьшях//.аишяхъ//.их//.аиших//.ьшяхъ//.ихъ//.еьших//.ьшихъ//.ѣьшяхъ//.ѣьшях//.аишях//.ѣьших//.еьшяхъ
  gramm: pl,n,loc,comp,brev
 -flex: .и
  gramm: pl,m,nom,brev
 -flex: .их//.ихъ
  gramm: pl,f,loc
 -flex: .има//.ема
  gramm: du,n,dat,brev
 -flex: .ею
  gramm: sg,f,ins,brev
 -flex: .и//.ем//.емъ
  gramm: sg,m,loc,brev
 -flex: .ьших//.ѣьшихъ//.аишихъ//.еьшихъ//.их//.аиших//.ихъ//.еьших//.ьшихъ//.ѣьших
  gramm: pl,m,loc,comp
 -flex: .их//.ихъ
  gramm: pl,n,loc
 -flex: .ѣьшѣ//.аиши//.еьше//.ьшѣ//.ѣ//.еьши//.аише//.и//.ьши//.аишѣ//.ѣьши//.е//.ьше
  gramm: pl,f,nom,comp,brev
 -flex: .еи//.ей//.ѣьшеи//.ѣьшей//.ьшеи//.ьшей//.еьшеи//.еьшей//.аишей//.аишеи
  gramm: sg,f,dat,comp
 -flex: .ьшее//.ее//.аишиа//.иа//.ьшия//.ѣьшиа//.еьшиа//.еьшия//.ѣьшеѣ//.ѣьшия//.аишее//.ьшиа//.аишеѣ//.ия//.аишия//.еѣ//.ьшеѣ//.еьшее
  gramm: sg,f,gen,comp
 -flex: .еьшима//.има//.ьшима//.ѣьшима//.аишима
  gramm: du,m,ins,comp
 -flex: .ю
  gramm: sg,f,acc,brev
 -flex: .ьших//.ь//.ѣьшихъ//.ьшь//.аишихъ//.еьшихъ//.ѣьшь//.их//.аиших//.аишь//.еьшь//.ихъ//.еьших//.ьшихъ//.ѣьших
  gramm: pl,f,gen,comp,brev
 -flex: .аишема//.еьшима//.еьшема//.ѣьшема//.има//.ьшима//.ьшема//.ѣьшима//.ема//.аишима
  gramm: du,m,dat,comp,brev
 -flex: .ьшии//.ѣьшии//.аишии//.еьшии//.ии
  gramm: du,f,nom,comp
 -flex: .ая//.аишая//.аишяа//.еьшяа//.яа//.еьшая//.ѣьшая//.еьшяя//.ѣьшяа//.ьшаа//.ьшая//.ѣьшяя//.ѣьшаа//.еьшаа//.ьшяя//.аишяя//.аишаа//.аа//.яя
  gramm: pl,n,nom,comp
 -flex: .има//.ема
  gramm: du,n,ins,brev
 -flex: .й
  gramm: sg,m,nom,brev
 -flex: .ею//.аишею//.ьшею//.еьшею//.ѣьшею
  gramm: sg,f,ins,comp
 -flex: .има
  gramm: du,f,ins
 -flex: .ими
  gramm: pl,n,ins
 -flex: .я
  gramm: du,m,nom,brev
 -flex: .ая//.аишая//.еьшая//.ѣьшая//.ьшая//.ѣьшаа//.еьшаа//.аишаа//.аа
  gramm: sg,f,nom,comp
 -flex: .ем//.емь//.емъ
  gramm: sg,n,loc
 -flex: .и
  gramm: sg,f,dat,brev
 -flex: .й
  gramm: sg,m,acc,brev
 -flex: .ьших//.ѣьшихъ//.аишихъ//.еьшихъ//.их//.аиших//.ихъ//.еьших//.ьшихъ//.ѣьших
  gramm: pl,n,loc,comp
 -flex: .еьшь//.ь//.ьшь//.ѣьшь//.аишь
  gramm: sg,m,acc,comp,brev
 -flex: .и//.ѣьши//.аиши//.еьши//.ьши
  gramm: du,f,nom,comp,brev
 -flex: .имъ//.им//.ям//.ямъ
  gramm: pl,f,dat,brev
 -flex: .ими//.аиши//.ьшими//.еьшими//.еьши//.и//.ьши//.аишими//.ѣьши//.ѣьшими
  gramm: pl,m,ins,comp,brev
 -flex: .еьшим//.еьшем//.ѣьшим//.ьшем//.ѣьшимъ//.еьшимъ//.аишимъ//.им//.ьшемъ//.ьшемь//.имъ//.еьшемь//.еьшемъ//.ем//.аишим//.емь//.емъ//.ьшимъ//.ьшим//.ѣьшем//.ѣьшемъ//.ѣьшемь//.аишемъ//.аишем//.аишемь
  gramm: sg,n,ins,comp,brev
 -flex: .ѣьшу//.ьшю//.ю//.ьшу//.у//.ѣьшю//.аишю//.еьшу//.аишу//.еьшю
  gramm: sg,m,dat,comp,brev
 -flex: .а//.ѣьша//.аиша//.еьша//.ьша
  gramm: sg,m,acc,comp,brev,anim
 -flex: .има
  gramm: du,m,ins
 -flex: .а//.ѣьша//.аиша//.еьша//.ьша
  gramm: du,m,nom,comp,brev
 -flex: .ем//.ьшем//.ьшемъ//.ѣьшем//.емъ//.ѣьшемъ//.еьшем//.аишемъ//.аишем//.еьшемъ
  gramm: sg,n,loc,comp
 -flex: .и//.ѣьши//.аиши//.еьши//.ьши
  gramm: du,n,acc,comp,brev
 -flex: .аишема//.еьшима//.еьшема//.ѣьшема//.има//.ьшима//.ьшема//.ѣьшима//.ема//.аишима
  gramm: du,n,dat,comp,brev
 -flex: .а//.ѣьша//.аиша//.еьша//.ьша
  gramm: sg,m,gen,comp,brev
 -flex: .ю
  gramm: du,n,gen,brev
 -flex: .е
  gramm: sg,n,nom,brev
 -flex: .ею
  gramm: sg,f,ins
 -flex: .их//.ихъ
  gramm: pl,n,gen
 -flex: .аишѣѣ//.ьшѣѣ//.ьшыя//.еьшыя//.ьшее//.аишыа//.ее//.ѣьшыя//.ыя//.ыа//.ѣьшыа//.аишее//.аишыя//.ѣьшѣѣ//.еьшыа//.ьшыа//.ѣѣ//.еьшее
  gramm: pl,f,nom,comp
 -flex: .я
  gramm: du,m,acc,brev
 -flex: .ему
  gramm: sg,n,dat
 -flex: .еьшима//.еьшяма//.има//.ьшяма//.ьшима//.яма//.ѣьшима//.аишяма//.ѣьшяма//.аишима
  gramm: du,f,dat,comp,brev
 -flex: .еьшему//.ѣьшему//.аишему//.ему//.ьшему
  gramm: sg,n,dat,comp
 -flex: .ѣьшу//.ьшю//.ю//.ьшу//.у//.ѣьшю//.аишю//.еьшу//.аишу//.еьшю
  gramm: du,n,loc,comp,brev
 -flex: .яхъ//.ьших//.ьшях//.ѣьшихъ//.аишихъ//.ях//.еьшихъ//.еьшях//.аишяхъ//.их//.аиших//.ьшяхъ//.ихъ//.еьших//.ьшихъ//.ѣьшяхъ//.ѣьшях//.аишях//.ѣьших//.еьшяхъ
  gramm: pl,f,loc,comp,brev
 -flex: .a//.аишa//.ѣьшa//.еьшa//.ьшa
  gramm: pl,n,nom,comp,brev
 -flex: .ьшии//.ѣьшии//.аишии//.еьшии//.ии
  gramm: du,n,nom,comp
 -flex: .ими
  gramm: pl,m,ins
 -flex: .има//.яма
  gramm: du,f,dat,brev
 -flex: .его//.яго//.ево
  gramm: sg,m,gen
 -flex: .ьших//.ѣьшихъ//.аишихъ//.еьшихъ//.их//.аиших//.ихъ//.еьших//.ьшихъ//.ѣьших
  gramm: pl,m,gen,comp
 -flex: .его//.яго//.ево
  gramm: sg,m,acc,anim
 -flex: .има
  gramm: du,f,dat
 -flex: .имъ//.им
  gramm: pl,n,dat
 -flex: .имъ//.им//.ем//.емъ
  gramm: pl,n,dat,brev
 -flex: .я
  gramm: sg,n,gen,brev
 -flex: .еьшим//.ьшим//.аишымъ//.аишым//.аишимъ//.аишим//.им//.ѣьшим//.ьшимъ//.ѣьшимъ//.имъ//.ымъ//.еьшым//.ьшымъ//.ьшым//.еьшимъ//.еьшымъ//.ым//.ѣьшым//.ѣьшымъ
  gramm: pl,m,dat,comp
 -flex: .имъ//.им//.имь
  gramm: sg,n,ins
 -flex: .ѣьшу//.ьшю//.ю//.ьшу//.у//.ѣьшю//.аишю//.еьшу//.аишу//.еьшю
  gramm: du,f,loc,comp,brev
 -flex: .и
  gramm: du,n,nom,brev
 -flex: .има
  gramm: du,m,dat
 -flex: .ѣьшѣ//.аиши//.еьше//.ьшѣ//.ѣ//.еьши//.аише//.и//.ьши//.аишѣ//.ѣьши//.е//.ьше
  gramm: sg,f,gen,comp,brev
 -flex: .има
  gramm: du,n,ins
 -flex: .и
  gramm: du,f,nom,brev
 -flex: .ьших//.ѣьшихъ//.аишихъ//.еьшихъ//.их//.аиших//.ихъ//.еьших//.ьшихъ//.ѣьших
  gramm: pl,f,gen,comp
 -flex: .ю
  gramm: sg,m,dat,brev
 -flex: .ая//.аишая//.аишяа//.еьшяа//.яа//.еьшая//.ѣьшая//.еьшяя//.ѣьшяа//.ьшаа//.ьшая//.ѣьшяя//.ѣьшаа//.еьшаа//.ьшяя//.аишяя//.аишаа//.аа//.яя
  gramm: pl,n,acc,comp
 -flex: .ьшии//.ѣьшии//.аишии//.еьшии//.ии
  gramm: du,f,acc,comp
 -flex: .и//.ими
  gramm: pl,m,ins,brev
 -flex: .их//.ихъ
  gramm: pl,f,gen,brev
 -flex: .ѣьшую//.аишею//.ьшую//.ею//.ѣьшею//.ую//.еьшею//.ьшею//.еьшую//.аишую
  gramm: du,n,loc,comp
 -flex: .имъ//.им//.ем//.емь//.емъ
  gramm: sg,n,ins,brev
 -flex: .ьших//.ѣьшихъ//.аишихъ//.еьшихъ//.их//.аиших//.ихъ//.еьших//.ьшихъ//.ѣьших
  gramm: pl,n,gen,comp
 -flex: .еьшими//.ими//.ьшими//.ѣьшими//.аишими
  gramm: pl,f,ins,comp
 -flex: .а//.ѣьша//.аиша//.еьша//.ьша
  gramm: du,m,acc,comp,brev
 -flex: .ею//.аишею//.ьшею//.еьшею//.ѣьшею
  gramm: sg,f,ins,comp,brev
 -flex: .ѣьшу//.ьшю//.ю//.ьшу//.у//.ѣьшю//.аишю//.еьшу//.аишу//.еьшю
  gramm: du,m,acc,comp,brev,anim
 -flex: .я
  gramm: sg,f,gen,brev
 -flex: .а//.ѣьша//.аиша//.еьша//.ьша
  gramm: sg,f,nom,comp,brev
 -flex: .еьшима//.има//.ьшима//.ѣьшима//.аишима
  gramm: du,n,ins,comp
 -flex: .еи//.ей
  gramm: sg,f,dat
 -flex: .ѣьшу//.ьшю//.ю//.ьшу//.у//.ѣьшю//.аишю//.еьшу//.аишу//.еьшю
  gramm: du,m,gen,comp,brev
 -flex: .и//.ѣьши//.аиши//.еьши//.ьши
  gramm: du,n,nom,comp,brev
 -flex: .имъ//.им
  gramm: pl,m,dat
 -flex: .еьшь//.ь//.ьшь//.ѣьшь//.аишь
  gramm: sg,m,nom,comp,brev
 -flex: .еьше//.ьше//.е//.аише//.ѣьше
  gramm: sg,n,nom,comp,brev
 -flex: .има//.ема
  gramm: du,m,ins,brev
 -flex: .ю
  gramm: du,f,gen,brev
 -flex: .ьшии//.ѣьшии//.аишии//.еьшии//.ии
  gramm: pl,m,nom,comp
 -flex: .ѣьшую//.аишею//.ьшую//.ею//.ѣьшею//.ую//.еьшею//.ьшею//.еьшую//.аишую
  gramm: du,f,gen,comp
 -flex: .имъ//.им//.имь
  gramm: sg,m,ins
 -flex: .ьшаго//.еьшего//.еьшаго//.аго//.аишего//.его//.ьшево//.аишаго//.еьшево//.ѣьшево//.ѣьшего//.ево//.ѣьшаго//.ьшего
  gramm: sg,m,gen,comp
 -flex: .еьшима//.има//.ьшима//.ѣьшима//.аишима
  gramm: du,f,dat,comp
 -flex: .ими
  gramm: pl,f,ins
 -flex: .ѣьшѣ//.аиши//.еьше//.ьшѣ//.ѣ//.еьши//.аише//.и//.ьши//.аишѣ//.ѣьши//.е//.ьше
  gramm: pl,f,acc,comp,brev
 -flex: .их//.ихъ
  gramm: pl,n,gen,brev
 -flex: .ѣьшемъ//.ем//.аишем//.аишымъ//.аишым//.ьшем//.ьшемъ//.ѣьшем//.емъ//.ымъ//.еьшым//.ьшымъ//.ьшым//.еьшем//.аишемъ//.еьшымъ//.ым//.еьшемъ//.ѣьшым//.ѣьшымъ
  gramm: pl,n,dat,comp,brev
 -flex: .и//.ѣьши//.аиши//.еьши//.ьши
  gramm: sg,m,loc,comp,brev
 -flex: .и//.ими
  gramm: pl,n,ins,brev
 -flex: .еьшим//.ьшим//.аишымъ//.аишым//.аишимъ//.аишим//.им//.ѣьшим//.ьшимъ//.ѣьшимъ//.имъ//.ымъ//.еьшым//.ьшымъ//.ьшым//.еьшимъ//.еьшымъ//.ым//.ѣьшым//.ѣьшымъ
  gramm: pl,n,dat,comp
 -flex: .ѣи//.ии//.еи//.аи
  gramm: sg,m,acc,comp
 -flex: .и
  gramm: pl,f,acc,brev
 -flex: .ю
  gramm: du,m,gen,brev
 -flex: .и
  gramm: sg,f,loc,brev
 -flex: .ѣьшу//.ьшю//.ю//.ьшу//.у//.ѣьшю//.аишю//.еьшу//.аишу//.еьшю
  gramm: du,m,loc,comp,brev
 -flex: .а//.ѣьша//.аиша//.еьша//.ьша
  gramm: sg,n,gen,comp,brev
 -flex: .еи//.ей
  gramm: sg,f,loc
 -flex: .еьшим//.ьшимь//.имь//.аишимь//.ѣьшим//.аишим//.им//.аишимъ//.ѣьшимъ//.имъ//.ѣьшимь//.ьшимъ//.еьшимъ//.ьшим//.еьшимь
  gramm: sg,m,ins,comp
 -flex: .аишѣѣ//.ьшѣѣ//.ьшыя//.еьшыя//.ьшее//.аишыа//.ее//.ѣьшыя//.ыя//.ыа//.ѣьшыа//.аишее//.аишыя//.ѣьшѣѣ//.еьшыа//.ьшыа//.ѣѣ//.еьшее
  gramm: pl,m,acc,comp
 -flex: .и
  gramm: du,f,acc,brev
 -flex: .ѣьшемъ//.ем//.аишем//.аишымъ//.аишым//.ьшем//.ьшемъ//.ѣьшем//.емъ//.ымъ//.еьшым//.ьшымъ//.ьшым//.еьшем//.аишемъ//.еьшымъ//.ым//.еьшемъ//.ѣьшым//.ѣьшымъ
  gramm: pl,m,dat,comp,brev
 -flex: .ѣьшую//.аишею//.ьшую//.ею//.ѣьшею//.ую//.еьшею//.ьшею//.еьшую//.аишую
  gramm: du,m,acc,comp,anim
 -flex: .еьшим//.ьшим//.аишымъ//.аишым//.аишимъ//.аишим//.им//.ѣьшим//.ьшимъ//.ѣьшимъ//.имъ//.ымъ//.еьшым//.ьшымъ//.ьшым//.еьшимъ//.еьшымъ//.ым//.ѣьшым//.ѣьшымъ
  gramm: pl,f,dat,comp
 -flex: .ѣьшѣ//.ѣьшa//.еьше//.a//.ѣ//.ьшa//.аише//.еьшa//.ьшѣ//.аишѣ//.аишa//.е//.ьше
  gramm: pl,n,acc,comp,brev
 -flex: .аишема//.еьшима//.еьшема//.ѣьшема//.има//.ьшима//.ьшема//.ѣьшима//.ема//.аишима
  gramm: du,n,ins,comp,brev
 -flex: .я
  gramm: pl,n,nom,brev
 -flex: .аишямъ//.ѣьшямъ//.ѣьшям//.аишымъ//.аишым//.еьшям//.аишям//.ям//.ьшямъ//.ымъ//.еьшым//.ьшымъ//.ьшым//.ямъ//.ьшям//.еьшымъ//.ым//.еьшямъ//.ѣьшым//.ѣьшымъ
  gramm: pl,f,dat,comp,brev
 -flex: .еьшима//.има//.ьшима//.ѣьшима//.аишима
  gramm: du,m,dat,comp
 -flex: .я
  gramm: sg,m,acc,brev,anim
 -flex: .има//.яма
  gramm: du,f,ins,brev
 -flex: .е
  gramm: sg,n,acc,brev
 -flex: .ѣ//.е//.я
  gramm: pl,n,acc,brev
 -flex: .ѣьшу//.ьшю//.ю//.ьшу//.у//.ѣьшю//.аишю//.еьшу//.аишу//.еьшю
  gramm: du,f,gen,comp,brev
 -flex: .ьших//.ь//.ѣьшихъ//.ьшь//.аишихъ//.еьшихъ//.ѣьшь//.их//.аиших//.аишь//.еьшь//.ихъ//.еьших//.ьшихъ//.ѣьших
  gramm: pl,n,gen,comp,brev
 -flex: .их//.яхъ//.ях//.ихъ
  gramm: pl,f,loc,brev
 -flex: .има
  gramm: du,n,dat
 -flex: .ю
  gramm: sg,n,dat,brev
 -flex: .юю//.ѣьшую//.ьшюю//.ьшую//.ѣьшюю//.еьшюю//.ую//.аишюю//.еьшую//.аишую
  gramm: sg,f,acc,comp
 -flex: .ему
  gramm: sg,m,dat
 -flex: .еьшима//.има//.ьшима//.ѣьшима//.аишима
  gramm: du,f,ins,comp
 -flex: .и//.ѣьши//.аиши//.еьши//.ьши
  gramm: du,f,acc,comp,brev
 -flex: .имъ//.им//.ем//.емь//.емъ
  gramm: sg,m,ins,brev
 -flex: .ѣьшу//.ьшю//.ю//.ьшу//.у//.ѣьшю//.аишю//.еьшу//.аишу//.еьшю
  gramm: sg,f,acc,comp,brev
 -flex: .еи//.ей//.ѣьшеи//.ѣьшей//.ьшеи//.ьшей//.еьшеи//.еьшей//.аишей//.аишеи
  gramm: sg,f,loc,comp
 -flex: .еьшими//.ими//.ьшими//.ѣьшими//.аишими
  gramm: pl,n,ins,comp
 -flex: .ю
  gramm: du,m,loc,brev
 -flex: .ая//.аишая//.аишяа//.еьшяа//.яа//.еьшая//.ѣьшая//.еьшяя//.ѣьшяа//.ьшаа//.ьшая//.ѣьшяя//.ѣьшаа//.еьшаа//.ьшяя//.аишяя//.аишаа//.аа//.яя
  gramm: du,m,acc,comp
 -flex: .и//.ѣьши//.аиши//.еьши//.ьши
  gramm: pl,m,nom,comp,brev
 -flex: .еьшима//.еьшяма//.има//.ьшяма//.ьшима//.яма//.ѣьшима//.аишяма//.ѣьшяма//.аишима
  gramm: du,f,ins,comp,brev
 -flex: .ьших//.ѣьшихъ//.аишихъ//.еьшихъ//.их//.аиших//.ихъ//.еьших//.ьшихъ//.ѣьших
  gramm: pl,f,loc,comp
 -flex: .еьшим//.еьшем//.ѣьшим//.ьшем//.ѣьшимъ//.еьшимъ//.аишимъ//.им//.ьшемъ//.ьшемь//.имъ//.еьшемь//.еьшемъ//.ем//.аишим//.емь//.емъ//.ьшимъ//.ьшим//.ѣьшем//.ѣьшемъ//.ѣьшемь//.аишемъ//.аишем//.аишемь
  gramm: sg,m,ins,comp,brev
 -flex: .ѣи//.ии//.еи//.аи
  gramm: sg,m,nom,comp
 -flex: .еьшима//.има//.ьшима//.ѣьшима//.аишима
  gramm: du,n,dat,comp
 -flex: .его//.яго//.ево
  gramm: sg,n,gen
 -flex: .ьших//.ь//.ѣьшихъ//.ьшь//.аишихъ//.еьшихъ//.ѣьшь//.их//.аиших//.аишь//.еьшь//.ихъ//.еьших//.ьшихъ//.ѣьших
  gramm: pl,m,gen,comp,brev
 -flex: .ѣьшую//.аишею//.ьшую//.ею//.ѣьшею//.ую//.еьшею//.ьшею//.еьшую//.аишую
  gramm: du,m,gen,comp
 -flex: .их//.ихъ
  gramm: pl,m,gen
 -flex: .аишѣѣ//.ьшѣѣ//.ьшыя//.еьшыя//.ьшее//.аишыа//.ее//.ѣьшыя//.ыя//.ыа//.ѣьшыа//.аишее//.аишыя//.ѣьшѣѣ//.еьшыа//.ьшыа//.ѣѣ//.еьшее
  gramm: pl,f,acc,comp
 -flex: .аишема//.еьшима//.еьшема//.ѣьшема//.има//.ьшима//.ьшема//.ѣьшима//.ема//.аишима
  gramm: du,m,ins,comp,brev
 -flex: .их//.ихъ
  gramm: pl,f,gen
 -flex: .еьшими//.ими//.ьшими//.ѣьшими//.аишими
  gramm: pl,m,ins,comp
 -flex: .их//.яхъ//.ях//.ихъ
  gramm: pl,n,loc,brev
 -flex: .ю
  gramm: du,f,loc,brev
 -flex: .и//.ем//.емъ
  gramm: sg,n,loc,brev
 -flex: .ѣьшую//.аишею//.ьшую//.ею//.ѣьшею//.ую//.еьшею//.ьшею//.еьшую//.аишую
  gramm: du,m,loc,comp
 -flex: .и//.ѣьши//.аиши//.еьши//.ьши
  gramm: sg,f,dat,comp,brev
 -flex: .ѣьшую//.аишею//.ьшую//.ею//.ѣьшею//.ую//.еьшею//.ьшею//.еьшую//.аишую
  gramm: du,n,gen,comp
 -flex: .их//.ихъ
  gramm: pl,m,loc
 -flex: .ьшаго//.еьшего//.еьшаго//.аго//.аишего//.его//.ьшево//.аишаго//.еьшево//.ѣьшево//.ѣьшего//.ево//.ѣьшаго//.ьшего
  gramm: sg,n,gen,comp
 -flex: .и
  gramm: du,n,acc,brev
 -flex: .ими//.аиши//.ьшими//.еьшими//.еьши//.и//.ьши//.аишими//.ѣьши//.ѣьшими
  gramm: pl,n,ins,comp,brev
 -flex: .ая//.аишая//.аишяа//.еьшяа//.яа//.еьшая//.ѣьшая//.еьшяя//.ѣьшяа//.ьшаа//.ьшая//.ѣьшяя//.ѣьшаа//.еьшаа//.ьшяя//.аишяя//.аишаа//.аа//.яя
  gramm: du,m,nom,comp
 -flex: .имъ//.им//.ем//.емъ
  gramm: pl,m,dat,brev
 -flex: .ѣьшу//.ьшю//.ю//.ьшу//.у//.ѣьшю//.аишю//.еьшу//.аишу//.еьшю
  gramm: du,n,gen,comp,brev
 -flex: .ем//.емь//.емъ
  gramm: sg,m,loc
 -flex: .и
  gramm: pl,f,nom,brev
 -flex: .их//.ихъ
  gramm: pl,m,gen,brev
 -flex: .я
  gramm: sg,f,nom,brev
 -flex: .имъ//.им
  gramm: pl,f,dat
 -flex: .еьшим//.ьшимь//.имь//.аишимь//.ѣьшим//.аишим//.им//.аишимъ//.ѣьшимъ//.имъ//.ѣьшимь//.ьшимъ//.еьшимъ//.ьшим//.еьшимь
  gramm: sg,n,ins,comp
 -flex: .ѣьшу//.ьшю//.ю//.ьшу//.у//.ѣьшю//.аишю//.еьшу//.аишу//.еьшю
  gramm: sg,n,dat,comp,brev
 -flex: .я
  gramm: sg,m,gen,brev
 -flex: .и
  gramm: pl,m,acc,brev
 -flex: .ем//.ьшем//.ьшемъ//.ѣьшем//.емъ//.ѣьшемъ//.еьшем//.аишемъ//.аишем//.еьшемъ
  gramm: sg,m,loc,comp
 -flex: .ими//.аиши//.ьшими//.ями//.еьшими//.еьши//.аишями//.еьшями//.и//.ьши//.ѣьшями//.аишими//.ьшями//.ѣьши//.ѣьшими
  gramm: pl,f,ins,comp,brev
 -flex: .их//.ихъ
  gramm: pl,m,loc,brev
 -flex: .и//.ѣьши//.аиши//.еьши//.ьши
  gramm: sg,f,loc,comp,brev
-paradigm: A1j*
 -flex: .ьшии//.ѣьшии//.аишии//.еьшии//.ии
  gramm: du,n,acc,comp
 -flex: .ае//.ее//.ѣе
  gramm: sg,n,nom,comp
 -flex: .ею//.юю
  gramm: du,m,acc,anim
 -flex: .ю
  gramm: du,n,loc,brev
 -flex: .ьшаго//.еьшего//.еьшаго//.аго//.аишего//.его//.ьшево//.аишаго//.еьшево//.ѣьшево//.ѣьшего//.ево//.ѣьшаго//.ьшего
  gramm: sg,m,acc,comp,anim
 -flex: .ѣьшѣ//.аиши//.еьше//.ьшѣ//.ѣ//.еьши//.аише//.и//.ьши//.аишѣ//.ѣьши//.е//.ьше
  gramm: pl,m,acc,comp,brev
 -flex: .и//.ѣьши//.аиши//.еьши//.ьши
  gramm: sg,n,loc,comp,brev
 -flex: .еьшему//.ѣьшему//.аишему//.ему//.ьшему
  gramm: sg,m,dat,comp
 -flex: .ее
  gramm: sg,n,acc
 -flex: .ае//.ее//.ѣе
  gramm: sg,n,acc,comp
 -flex: .еьше//.ьше//.е//.аише//.ѣьше
  gramm: sg,n,acc,comp,brev
 -flex: .ю
  gramm: du,m,acc,brev,anim
 -flex: .ѣьшую//.аишею//.ьшую//.ею//.ѣьшею//.ую//.еьшею//.ьшею//.еьшую//.аишую
  gramm: du,f,loc,comp
 -flex: .ьших//.ѣьшихъ//.аишихъ//.еьшихъ//.их//.аиших//.ихъ//.еьших//.ьшихъ//.ѣьших
  gramm: pl,m,loc,comp,brev
 -flex: .има//.ема
  gramm: du,m,dat,brev
 -flex: .и//.ими//.ями
  gramm: pl,f,ins,brev
 -flex: .яхъ//.ьших//.ьшях//.ѣьшихъ//.аишихъ//.ях//.еьшихъ//.еьшях//.аишяхъ//.их//.аиших//.ьшяхъ//.ихъ//.еьших//.ьшихъ//.ѣьшяхъ//.ѣьшях//.аишях//.ѣьших//.еьшяхъ
  gramm: pl,n,loc,comp,brev
 -flex: .и
  gramm: pl,m,nom,brev
 -flex: .их//.ихъ
  gramm: pl,f,loc
 -flex: .има//.ема
  gramm: du,n,dat,brev
 -flex: .ею
  gramm: sg,f,ins,brev
 -flex: .ею//.юю
  gramm: du,m,loc
 -flex: .и
  gramm: sg,m,loc,brev
 -flex: .ьших//.ѣьшихъ//.аишихъ//.еьшихъ//.их//.аиших//.ихъ//.еьших//.ьшихъ//.ѣьших
  gramm: pl,m,loc,comp
 -flex: .их//.ихъ
  gramm: pl,n,loc
 -flex: .ею//.юю
  gramm: du,f,loc
 -flex: .ѣьшѣ//.аиши//.еьше//.ьшѣ//.ѣ//.еьши//.аише//.и//.ьши//.аишѣ//.ѣьши//.е//.ьше
  gramm: pl,f,nom,comp,brev
 -flex: .еи//.ей//.ѣьшеи//.ѣьшей//.ьшеи//.ьшей//.еьшеи//.еьшей//.аишей//.аишеи
  gramm: sg,f,dat,comp
 -flex: .ьшее//.ее//.аишиа//.иа//.ьшия//.ѣьшиа//.еьшиа//.еьшия//.ѣьшеѣ//.ѣьшия//.аишее//.ьшиа//.аишеѣ//.ия//.аишия//.еѣ//.ьшеѣ//.еьшее
  gramm: sg,f,gen,comp
 -flex: .юю
  gramm: sg,f,acc
 -flex: .еьшима//.има//.ьшима//.ѣьшима//.аишима
  gramm: du,m,ins,comp
 -flex: .ю
  gramm: sg,f,acc,brev
 -flex: .ьших//.ь//.ѣьшихъ//.ьшь//.аишихъ//.еьшихъ//.ѣьшь//.их//.аиших//.аишь//.еьшь//.ихъ//.еьших//.ьшихъ//.ѣьших
  gramm: pl,f,gen,comp,brev
 -flex: .аишема//.еьшима//.еьшема//.ѣьшема//.има//.ьшима//.ьшема//.ѣьшима//.ема//.аишима
  gramm: du,m,dat,comp,brev
 -flex: .ьшии//.ѣьшии//.аишии//.еьшии//.ии
  gramm: du,f,nom,comp
 -flex: .ая//.аишая//.аишяа//.еьшяа//.яа//.еьшая//.ѣьшая//.еьшяя//.ѣьшяа//.ьшаа//.ьшая//.ѣьшяя//.ѣьшаа//.еьшаа//.ьшяя//.аишяя//.аишаа//.аа//.яя
  gramm: pl,n,nom,comp
 -flex: .ии
  gramm: du,n,nom
 -flex: .има//.ема
  gramm: du,n,ins,brev
 -flex: <1>.ь
  gramm: sg,m,nom,brev
 -flex: .ею//.аишею//.ьшею//.еьшею//.ѣьшею
  gramm: sg,f,ins,comp
 -flex: .има
  gramm: du,f,ins
 -flex: .ими
  gramm: pl,n,ins
 -flex: .я
  gramm: du,m,nom,brev
 -flex: .ая//.аишая//.еьшая//.ѣьшая//.ьшая//.ѣьшаа//.еьшаа//.аишаа//.аа
  gramm: sg,f,nom,comp
 -flex: .ем//.емь//.емъ
  gramm: sg,n,loc
 -flex: .и
  gramm: sg,f,dat,brev
 -flex: <1>.ь
  gramm: sg,m,acc,brev
 -flex: .ьших//.ѣьшихъ//.аишихъ//.еьшихъ//.их//.аиших//.ихъ//.еьших//.ьшихъ//.ѣьших
  gramm: pl,n,loc,comp
 -flex: .еьшь//.ь//.ьшь//.ѣьшь//.аишь
  gramm: sg,m,acc,comp,brev
 -flex: .и//.ѣьши//.аиши//.еьши//.ьши
  gramm: du,f,nom,comp,brev
 -flex: .имъ//.им//.ям//.ямъ
  gramm: pl,f,dat,brev
 -flex: .ими//.аиши//.ьшими//.еьшими//.еьши//.и//.ьши//.аишими//.ѣьши//.ѣьшими
  gramm: pl,m,ins,comp,brev
 -flex: .еьшим//.еьшем//.ѣьшим//.ьшем//.ѣьшимъ//.еьшимъ//.аишимъ//.им//.ьшемъ//.ьшемь//.имъ//.еьшемь//.еьшемъ//.ем//.аишим//.емь//.емъ//.ьшимъ//.ьшим//.ѣьшем//.ѣьшемъ//.ѣьшемь//.аишемъ//.аишем//.аишемь
  gramm: sg,n,ins,comp,brev
 -flex: .ѣьшу//.ьшю//.ю//.ьшу//.у//.ѣьшю//.аишю//.еьшу//.аишу//.еьшю
  gramm: sg,m,dat,comp,brev
 -flex: .а//.ѣьша//.аиша//.еьша//.ьша
  gramm: sg,m,acc,comp,brev,anim
 -flex: .има
  gramm: du,m,ins
 -flex: .а//.ѣьша//.аиша//.еьша//.ьша
  gramm: du,m,nom,comp,brev
 -flex: .ем//.ьшем//.ьшемъ//.ѣьшем//.емъ//.ѣьшемъ//.еьшем//.аишемъ//.аишем//.еьшемъ
  gramm: sg,n,loc,comp
 -flex: .и//.ѣьши//.аиши//.еьши//.ьши
  gramm: du,n,acc,comp,brev
 -flex: .аишема//.еьшима//.еьшема//.ѣьшема//.има//.ьшима//.ьшема//.ѣьшима//.ема//.аишима
  gramm: du,n,dat,comp,brev
 -flex: .а//.ѣьша//.аиша//.еьша//.ьша
  gramm: sg,m,gen,comp,brev
 -flex: .ия//.ѣѣ//.иа//.ее
  gramm: pl,f,nom
 -flex: .ю
  gramm: du,n,gen,brev
 -flex: .е
  gramm: sg,n,nom,brev
 -flex: .ею
  gramm: sg,f,ins
 -flex: .ею//.юю
  gramm: du,f,gen
 -flex: .их//.ихъ
  gramm: pl,n,gen
 -flex: .аишѣѣ//.ьшѣѣ//.ьшыя//.еьшыя//.ьшее//.аишыа//.ее//.ѣьшыя//.ыя//.ыа//.ѣьшыа//.аишее//.аишыя//.ѣьшѣѣ//.еьшыа//.ьшыа//.ѣѣ//.еьшее
  gramm: pl,f,nom,comp
 -flex: .я
  gramm: du,m,acc,brev
 -flex: .ему
  gramm: sg,n,dat
 -flex: .еьшима//.еьшяма//.има//.ьшяма//.ьшима//.яма//.ѣьшима//.аишяма//.ѣьшяма//.аишима
  gramm: du,f,dat,comp,brev
 -flex: .еьшему//.ѣьшему//.аишему//.ему//.ьшему
  gramm: sg,n,dat,comp
 -flex: .ѣьшу//.ьшю//.ю//.ьшу//.у//.ѣьшю//.аишю//.еьшу//.аишу//.еьшю
  gramm: du,n,loc,comp,brev
 -flex: .ею//.юю
  gramm: du,n,gen
 -flex: .яхъ//.ьших//.ьшях//.ѣьшихъ//.аишихъ//.ях//.еьшихъ//.еьшях//.аишяхъ//.их//.аиших//.ьшяхъ//.ихъ//.еьших//.ьшихъ//.ѣьшяхъ//.ѣьшях//.аишях//.ѣьших//.еьшяхъ
  gramm: pl,f,loc,comp,brev
 -flex: .a//.аишa//.ѣьшa//.еьшa//.ьшa
  gramm: pl,n,nom,comp,brev
 -flex: .ьшии//.ѣьшии//.аишии//.еьшии//.ии
  gramm: du,n,nom,comp
 -flex: .ими
  gramm: pl,m,ins
 -flex: .има//.яма
  gramm: du,f,dat,brev
 -flex: .его//.яго//.ево
  gramm: sg,m,gen
 -flex: .ьших//.ѣьшихъ//.аишихъ//.еьшихъ//.их//.аиших//.ихъ//.еьших//.ьшихъ//.ѣьших
  gramm: pl,m,gen,comp
 -flex: .его//.яго//.ево
  gramm: sg,m,acc,anim
 -flex: .има
  gramm: du,f,dat
 -flex: .имъ//.им
  gramm: pl,n,dat
 -flex: .имъ//.им//.ем//.емъ
  gramm: pl,n,dat,brev
 -flex: .я
  gramm: sg,n,gen,brev
 -flex: .еьшим//.ьшим//.аишымъ//.аишым//.аишимъ//.аишим//.им//.ѣьшим//.ьшимъ//.ѣьшимъ//.имъ//.ымъ//.еьшым//.ьшымъ//.ьшым//.еьшимъ//.еьшымъ//.ым//.ѣьшым//.ѣьшымъ
  gramm: pl,m,dat,comp
 -flex: .имъ//.им//.имь
  gramm: sg,n,ins
 -flex: .ѣьшу//.ьшю//.ю//.ьшу//.у//.ѣьшю//.аишю//.еьшу//.аишу//.еьшю
  gramm: du,f,loc,comp,brev
 -flex: .и
  gramm: du,n,nom,brev
 -flex: .яя
  gramm: pl,n,acc
 -flex: .ии
  gramm: du,f,acc
 -flex: .има
  gramm: du,m,dat
 -flex: .ѣьшѣ//.аиши//.еьше//.ьшѣ//.ѣ//.еьши//.аише//.и//.ьши//.аишѣ//.ѣьши//.е//.ьше
  gramm: sg,f,gen,comp,brev
 -flex: .има
  gramm: du,n,ins
 -flex: .и
  gramm: du,f,nom,brev
 -flex: .ия//.ѣѣ//.иа//.ее
  gramm: pl,m,acc
 -flex: .ьших//.ѣьшихъ//.аишихъ//.еьшихъ//.их//.аиших//.ихъ//.еьших//.ьшихъ//.ѣьших
  gramm: pl,f,gen,comp
 -flex: .ю
  gramm: sg,m,dat,brev
 -flex: .ая//.аишая//.аишяа//.еьшяа//.яа//.еьшая//.ѣьшая//.еьшяя//.ѣьшяа//.ьшаа//.ьшая//.ѣьшяя//.ѣьшаа//.еьшаа//.ьшяя//.аишяя//.аишаа//.аа//.яя
  gramm: pl,n,acc,comp
 -flex: .ьшии//.ѣьшии//.аишии//.еьшии//.ии
  gramm: du,f,acc,comp
 -flex: .и//.ими
  gramm: pl,m,ins,brev
 -flex: .их//.ь//.ихъ
  gramm: pl,f,gen,brev
 -flex: .ѣьшую//.аишею//.ьшую//.ею//.ѣьшею//.ую//.еьшею//.ьшею//.еьшую//.аишую
  gramm: du,n,loc,comp
 -flex: .имъ//.им//.ем//.емь//.емъ
  gramm: sg,n,ins,brev
 -flex: .ьших//.ѣьшихъ//.аишихъ//.еьшихъ//.их//.аиших//.ихъ//.еьших//.ьшихъ//.ѣьших
  gramm: pl,n,gen,comp
 -flex: .еьшими//.ими//.ьшими//.ѣьшими//.аишими
  gramm: pl,f,ins,comp
 -flex: .а//.ѣьша//.аиша//.еьша//.ьша
  gramm: du,m,acc,comp,brev
 -flex: .ею//.аишею//.ьшею//.еьшею//.ѣьшею
  gramm: sg,f,ins,comp,brev
 -flex: .ѣьшу//.ьшю//.ю//.ьшу//.у//.ѣьшю//.аишю//.еьшу//.аишу//.еьшю
  gramm: du,m,acc,comp,brev,anim
 -flex: .и//.ѣ//.е
  gramm: sg,f,gen,brev
 -flex: .а//.ѣьша//.аиша//.еьша//.ьша
  gramm: sg,f,nom,comp,brev
 -flex: .еьшима//.има//.ьшима//.ѣьшима//.аишима
  gramm: du,n,ins,comp
 -flex: .еи//.ей
  gramm: sg,f,dat
 -flex: .ѣьшу//.ьшю//.ю//.ьшу//.у//.ѣьшю//.аишю//.еьшу//.аишу//.еьшю
  gramm: du,m,gen,comp,brev
 -flex: .и//.ѣьши//.аиши//.еьши//.ьши
  gramm: du,n,nom,comp,brev
 -flex: .имъ//.им
  gramm: pl,m,dat
 -flex: .еьшь//.ь//.ьшь//.ѣьшь//.аишь
  gramm: sg,m,nom,comp,brev
 -flex: .еьше//.ьше//.е//.аише//.ѣьше
  gramm: sg,n,nom,comp,brev
 -flex: .има//.ема
  gramm: du,m,ins,brev
 -flex: .ю
  gramm: du,f,gen,brev
 -flex: .ьшии//.ѣьшии//.аишии//.еьшии//.ии
  gramm: pl,m,nom,comp
 -flex: .ѣьшую//.аишею//.ьшую//.ею//.ѣьшею//.ую//.еьшею//.ьшею//.еьшую//.аишую
  gramm: du,f,gen,comp
 -flex: .имъ//.им//.имь
  gramm: sg,m,ins
 -flex: .ьшаго//.еьшего//.еьшаго//.аго//.аишего//.его//.ьшево//.аишаго//.еьшево//.ѣьшево//.ѣьшего//.ево//.ѣьшаго//.ьшего
  gramm: sg,m,gen,comp
 -flex: .еьшима//.има//.ьшима//.ѣьшима//.аишима
  gramm: du,f,dat,comp
 -flex: .ими
  gramm: pl,f,ins
 -flex: .ѣьшѣ//.аиши//.еьше//.ьшѣ//.ѣ//.еьши//.аише//.и//.ьши//.аишѣ//.ѣьши//.е//.ьше
  gramm: pl,f,acc,comp,brev
 -flex: .ий//.ии
  gramm: sg,m,acc
 -flex: .их//.ь//.ихъ
  gramm: pl,n,gen,brev
 -flex: .ѣьшемъ//.ем//.аишем//.аишымъ//.аишым//.ьшем//.ьшемъ//.ѣьшем//.емъ//.ымъ//.еьшым//.ьшымъ//.ьшым//.еьшем//.аишемъ//.еьшымъ//.ым//.еьшемъ//.ѣьшым//.ѣьшымъ
  gramm: pl,n,dat,comp,brev
 -flex: .и//.ѣьши//.аиши//.еьши//.ьши
  gramm: sg,m,loc,comp,brev
 -flex: .ее
  gramm: sg,n,nom
 -flex: .и//.ими
  gramm: pl,n,ins,brev
 -flex: .еьшим//.ьшим//.аишымъ//.аишым//.аишимъ//.аишим//.им//.ѣьшим//.ьшимъ//.ѣьшимъ//.имъ//.ымъ//.еьшым//.ьшымъ//.ьшым//.еьшимъ//.еьшымъ//.ым//.ѣьшым//.ѣьшымъ
  gramm: pl,n,dat,comp
 -flex: .ѣи//.ии//.еи//.аи
  gramm: sg,m,acc,comp
 -flex: .и//.ѣ//.е
  gramm: pl,f,acc,brev
 -flex: .ю
  gramm: du,m,gen,brev
 -flex: .и
  gramm: sg,f,loc,brev
 -flex: .ѣьшу//.ьшю//.ю//.ьшу//.у//.ѣьшю//.аишю//.еьшу//.аишу//.еьшю
  gramm: du,m,loc,comp,brev
 -flex: .а//.ѣьша//.аиша//.еьша//.ьша
  gramm: sg,n,gen,comp,brev
 -flex: .еи//.ей
  gramm: sg,f,loc
 -flex: .ии
  gramm: pl,m,nom
 -flex: .еьшим//.ьшимь//.имь//.аишимь//.ѣьшим//.аишим//.им//.аишимъ//.ѣьшимъ//.имъ//.ѣьшимь//.ьшимъ//.еьшимъ//.ьшим//.еьшимь
  gramm: sg,m,ins,comp
 -flex: .аишѣѣ//.ьшѣѣ//.ьшыя//.еьшыя//.ьшее//.аишыа//.ее//.ѣьшыя//.ыя//.ыа//.ѣьшыа//.аишее//.аишыя//.ѣьшѣѣ//.еьшыа//.ьшыа//.ѣѣ//.еьшее
  gramm: pl,m,acc,comp
 -flex: .яя
  gramm: sg,f,nom
 -flex: .и
  gramm: du,f,acc,brev
 -flex: .ѣьшемъ//.ем//.аишем//.аишымъ//.аишым//.ьшем//.ьшемъ//.ѣьшем//.емъ//.ымъ//.еьшым//.ьшымъ//.ьшым//.еьшем//.аишемъ//.еьшымъ//.ым//.еьшемъ//.ѣьшым//.ѣьшымъ
  gramm: pl,m,dat,comp,brev
 -flex: .ѣьшую//.аишею//.ьшую//.ею//.ѣьшею//.ую//.еьшею//.ьшею//.еьшую//.аишую
  gramm: du,m,acc,comp,anim
 -flex: .еьшим//.ьшим//.аишымъ//.аишым//.аишимъ//.аишим//.им//.ѣьшим//.ьшимъ//.ѣьшимъ//.имъ//.ымъ//.еьшым//.ьшымъ//.ьшым//.еьшимъ//.еьшымъ//.ым//.ѣьшым//.ѣьшымъ
  gramm: pl,f,dat,comp
 -flex: .ѣьшѣ//.ѣьшa//.еьше//.a//.ѣ//.ьшa//.аише//.еьшa//.ьшѣ//.аишѣ//.аишa//.е//.ьше
  gramm: pl,n,acc,comp,brev
 -flex: .аишема//.еьшима//.еьшема//.ѣьшема//.има//.ьшима//.ьшема//.ѣьшима//.ема//.аишима
  gramm: du,n,ins,comp,brev
 -flex: .я
  gramm: pl,n,nom,brev
 -flex: .аишямъ//.ѣьшямъ//.ѣьшям//.аишымъ//.аишым//.еьшям//.аишям//.ям//.ьшямъ//.ымъ//.еьшым//.ьшымъ//.ьшым//.ямъ//.ьшям//.еьшымъ//.ым//.еьшямъ//.ѣьшым//.ѣьшымъ
  gramm: pl,f,dat,comp,brev
 -flex: .еьшима//.има//.ьшима//.ѣьшима//.аишима
  gramm: du,m,dat,comp
 -flex: .я
  gramm: sg,m,acc,brev,anim
 -flex: .има//.яма
  gramm: du,f,ins,brev
 -flex: .е
  gramm: sg,n,acc,brev
 -flex: .ия//.ее//.иа//.еѣ
  gramm: sg,f,gen
 -flex: .ѣ//.е//.я
  gramm: pl,n,acc,brev
 -flex: .яя
  gramm: du,m,acc
 -flex: .ѣьшу//.ьшю//.ю//.ьшу//.у//.ѣьшю//.аишю//.еьшу//.аишу//.еьшю
  gramm: du,f,gen,comp,brev
 -flex: .ьших//.ь//.ѣьшихъ//.ьшь//.аишихъ//.еьшихъ//.ѣьшь//.их//.аиших//.аишь//.еьшь//.ихъ//.еьших//.ьшихъ//.ѣьших
  gramm: pl,n,gen,comp,brev
 -flex: .их//.яхъ//.ях//.ихъ
  gramm: pl,f,loc,brev
 -flex: .има
  gramm: du,n,dat
 -flex: .ею//.юю
  gramm: du,n,loc
 -flex: .ю
  gramm: sg,n,dat,brev
 -flex: .юю//.ѣьшую//.ьшюю//.ьшую//.ѣьшюю//.еьшюю//.ую//.аишюю//.еьшую//.аишую
  gramm: sg,f,acc,comp
 -flex: .ему
  gramm: sg,m,dat
 -flex: .еьшима//.има//.ьшима//.ѣьшима//.аишима
  gramm: du,f,ins,comp
 -flex: .и//.ѣьши//.аиши//.еьши//.ьши
  gramm: du,f,acc,comp,brev
 -flex: .имъ//.им//.ем//.емь//.емъ
  gramm: sg,m,ins,brev
 -flex: .ѣьшу//.ьшю//.ю//.ьшу//.у//.ѣьшю//.аишю//.еьшу//.аишу//.еьшю
  gramm: sg,f,acc,comp,brev
 -flex: .еи//.ей//.ѣьшеи//.ѣьшей//.ьшеи//.ьшей//.еьшеи//.еьшей//.аишей//.аишеи
  gramm: sg,f,loc,comp
 -flex: .еьшими//.ими//.ьшими//.ѣьшими//.аишими
  gramm: pl,n,ins,comp
 -flex: .яя
  gramm: du,m,nom
 -flex: .ю
  gramm: du,m,loc,brev
 -flex: .ая//.аишая//.аишяа//.еьшяа//.яа//.еьшая//.ѣьшая//.еьшяя//.ѣьшяа//.ьшаа//.ьшая//.ѣьшяя//.ѣьшаа//.еьшаа//.ьшяя//.аишяя//.аишаа//.аа//.яя
  gramm: du,m,acc,comp
 -flex: .и//.ѣьши//.аиши//.еьши//.ьши
  gramm: pl,m,nom,comp,brev
 -flex: .ии
  gramm: du,n,acc
 -flex: .еьшима//.еьшяма//.има//.ьшяма//.ьшима//.яма//.ѣьшима//.аишяма//.ѣьшяма//.аишима
  gramm: du,f,ins,comp,brev
 -flex: .ьших//.ѣьшихъ//.аишихъ//.еьшихъ//.их//.аиших//.ихъ//.еьших//.ьшихъ//.ѣьших
  gramm: pl,f,loc,comp
 -flex: .еьшим//.еьшем//.ѣьшим//.ьшем//.ѣьшимъ//.еьшимъ//.аишимъ//.им//.ьшемъ//.ьшемь//.имъ//.еьшемь//.еьшемъ//.ем//.аишим//.емь//.емъ//.ьшимъ//.ьшим//.ѣьшем//.ѣьшемъ//.ѣьшемь//.аишемъ//.аишем//.аишемь
  gramm: sg,m,ins,comp,brev
 -flex: .ѣи//.ии//.еи//.аи
  gramm: sg,m,nom,comp
 -flex: .еьшима//.има//.ьшима//.ѣьшима//.аишима
  gramm: du,n,dat,comp
 -flex: .его//.яго//.ево
  gramm: sg,n,gen
 -flex: .ии
  gramm: du,f,nom
 -flex: .яя
  gramm: pl,n,nom
 -flex: .ьших//.ь//.ѣьшихъ//.ьшь//.аишихъ//.еьшихъ//.ѣьшь//.их//.аиших//.аишь//.еьшь//.ихъ//.еьших//.ьшихъ//.ѣьших
  gramm: pl,m,gen,comp,brev
 -flex: .ѣьшую//.аишею//.ьшую//.ею//.ѣьшею//.ую//.еьшею//.ьшею//.еьшую//.аишую
  gramm: du,m,gen,comp
 -flex: .их//.ихъ
  gramm: pl,m,gen
 -flex: .ия//.ѣѣ//.иа//.ее
  gramm: pl,f,acc
 -flex: .аишѣѣ//.ьшѣѣ//.ьшыя//.еьшыя//.ьшее//.аишыа//.ее//.ѣьшыя//.ыя//.ыа//.ѣьшыа//.аишее//.аишыя//.ѣьшѣѣ//.еьшыа//.ьшыа//.ѣѣ//.еьшее
  gramm: pl,f,acc,comp
 -flex: .ею//.юю
  gramm: du,m,gen
 -flex: .аишема//.еьшима//.еьшема//.ѣьшема//.има//.ьшима//.ьшема//.ѣьшима//.ема//.аишима
  gramm: du,m,ins,comp,brev
 -flex: .их//.ихъ
  gramm: pl,f,gen
 -flex: .еьшими//.ими//.ьшими//.ѣьшими//.аишими
  gramm: pl,m,ins,comp
 -flex: .их//.яхъ//.ях//.ихъ
  gramm: pl,n,loc,brev
 -flex: .ю
  gramm: du,f,loc,brev
 -flex: .и
  gramm: sg,n,loc,brev
 -flex: .ий//.ии
  gramm: sg,m,nom
 -flex: .ѣьшую//.аишею//.ьшую//.ею//.ѣьшею//.ую//.еьшею//.ьшею//.еьшую//.аишую
  gramm: du,m,loc,comp
 -flex: .и//.ѣьши//.аиши//.еьши//.ьши
  gramm: sg,f,dat,comp,brev
 -flex: .ѣьшую//.аишею//.ьшую//.ею//.ѣьшею//.ую//.еьшею//.ьшею//.еьшую//.аишую
  gramm: du,n,gen,comp
 -flex: .их//.ихъ
  gramm: pl,m,loc
 -flex: .ьшаго//.еьшего//.еьшаго//.аго//.аишего//.его//.ьшево//.аишаго//.еьшево//.ѣьшево//.ѣьшего//.ево//.ѣьшаго//.ьшего
  gramm: sg,n,gen,comp
 -flex: .и
  gramm: du,n,acc,brev
 -flex: .ими//.аиши//.ьшими//.еьшими//.еьши//.и//.ьши//.аишими//.ѣьши//.ѣьшими
  gramm: pl,n,ins,comp,brev
 -flex: .ая//.аишая//.аишяа//.еьшяа//.яа//.еьшая//.ѣьшая//.еьшяя//.ѣьшяа//.ьшаа//.ьшая//.ѣьшяя//.ѣьшаа//.еьшаа//.ьшяя//.аишяя//.аишаа//.аа//.яя
  gramm: du,m,nom,comp
 -flex: .имъ//.им//.ем//.емъ
  gramm: pl,m,dat,brev
 -flex: .ѣьшу//.ьшю//.ю//.ьшу//.у//.ѣьшю//.аишю//.еьшу//.аишу//.еьшю
  gramm: du,n,gen,comp,brev
 -flex: .ем//.емь//.емъ
  gramm: sg,m,loc
 -flex: .и//.ѣ//.е
  gramm: pl,f,nom,brev
 -flex: .их//.ь//.ихъ
  gramm: pl,m,gen,brev
 -flex: .я
  gramm: sg,f,nom,brev
 -flex: .имъ//.им
  gramm: pl,f,dat
 -flex: .еьшим//.ьшимь//.имь//.аишимь//.ѣьшим//.аишим//.им//.аишимъ//.ѣьшимъ//.имъ//.ѣьшимь//.ьшимъ//.еьшимъ//.ьшим//.еьшимь
  gramm: sg,n,ins,comp
 -flex: .ѣьшу//.ьшю//.ю//.ьшу//.у//.ѣьшю//.аишю//.еьшу//.аишу//.еьшю
  gramm: sg,n,dat,comp,brev
 -flex: .я
  gramm: sg,m,gen,brev
 -flex: .и//.ѣ//.е
  gramm: pl,m,acc,brev
 -flex: .ем//.ьшем//.ьшемъ//.ѣьшем//.емъ//.ѣьшемъ//.еьшем//.аишемъ//.аишем//.еьшемъ
  gramm: sg,m,loc,comp
 -flex: .ими//.аиши//.ьшими//.ями//.еьшими//.еьши//.аишями//.еьшями//.и//.ьши//.ѣьшями//.аишими//.ьшями//.ѣьши//.ѣьшими
  gramm: pl,f,ins,comp,brev
 -flex: .их//.ихъ
  gramm: pl,m,loc,brev
 -flex: .и//.ѣьши//.аиши//.еьши//.ьши
  gramm: sg,f,loc,comp,brev
-paradigm: A1k
 -flex: .ьшии//.ѣьшии//.аишии//.еьшии//.ии
  gramm: du,n,acc,comp
 -flex: .ае//.ее//.ѣе
  gramm: sg,n,nom,comp
 -flex: .ою//.ую
  gramm: du,m,acc,anim
 -flex: .у
  gramm: du,n,loc,brev
 -flex: .ьшаго//.еьшего//.еьшаго//.аго//.аишего//.его//.ьшево//.аишаго//.еьшево//.ѣьшево//.ѣьшего//.ево//.ѣьшаго//.ьшего
  gramm: sg,m,acc,comp,anim
 -flex: .ѣьшѣ//.аиши//.еьше//.ьшѣ//.ѣ//.еьши//.аише//.и//.ьши//.аишѣ//.ѣьши//.е//.ьше
  gramm: pl,m,acc,comp,brev
 -flex: .и//.ѣьши//.аиши//.еьши//.ьши
  gramm: sg,n,loc,comp,brev
 -flex: .еьшему//.ѣьшему//.аишему//.ему//.ьшему
  gramm: sg,m,dat,comp
 -flex: .ое
  gramm: sg,n,acc
 -flex: .ае//.ее//.ѣе
  gramm: sg,n,acc,comp
 -flex: .еьше//.ьше//.е//.аише//.ѣьше
  gramm: sg,n,acc,comp,brev
 -flex: .у
  gramm: du,m,acc,brev,anim
 -flex: .ѣьшую//.аишею//.ьшую//.ею//.ѣьшею//.ую//.еьшею//.ьшею//.еьшую//.аишую
  gramm: du,f,loc,comp
 -flex: .ьших//.ѣьшихъ//.аишихъ//.еьшихъ//.их//.аиших//.ихъ//.еьших//.ьшихъ//.ѣьших
  gramm: pl,m,loc,comp,brev
 -flex: .има//<2>.ема//.ема
  gramm: du,m,dat,brev
 -flex: .и//.ими//.ями
  gramm: pl,f,ins,brev
 -flex: .яхъ//.ьших//.ьшях//.ѣьшихъ//.аишихъ//.ях//.еьшихъ//.еьшях//.аишяхъ//.их//.аиших//.ьшяхъ//.ихъ//.еьших//.ьшихъ//.ѣьшяхъ//.ѣьшях//.аишях//.ѣьших//.еьшяхъ
  gramm: pl,n,loc,comp,brev
 -flex: <2>.ы//<2>.и
  gramm: pl,m,nom,brev
 -flex: .их//.ихъ
  gramm: pl,f,loc
 -flex: .има//.ома//.ема
  gramm: du,n,dat,brev
 -flex: .ою
  gramm: sg,f,ins,brev
 -flex: .ою//.ую
  gramm: du,m,loc
 -flex: <2>.ѣ//<2>.е
  gramm: sg,m,loc,brev
 -flex: .ьших//.ѣьшихъ//.аишихъ//.еьшихъ//.их//.аиших//.ихъ//.еьших//.ьшихъ//.ѣьших
  gramm: pl,m,loc,comp
 -flex: .их//.ихъ
  gramm: pl,n,loc
 -flex: .ою//.ую
  gramm: du,f,loc
 -flex: .ѣьшѣ//.аиши//.еьше//.ьшѣ//.ѣ//.еьши//.аише//.и//.ьши//.аишѣ//.ѣьши//.е//.ьше
  gramm: pl,f,nom,comp,brev
 -flex: .еи//.ей//.ѣьшеи//.ѣьшей//.ьшеи//.ьшей//.еьшеи//.еьшей//.аишей//.аишеи
  gramm: sg,f,dat,comp
 -flex: .ьшее//.ее//.аишиа//.иа//.ьшия//.ѣьшиа//.еьшиа//.еьшия//.ѣьшеѣ//.ѣьшия//.аишее//.ьшиа//.аишеѣ//.ия//.аишия//.еѣ//.ьшеѣ//.еьшее
  gramm: sg,f,gen,comp
 -flex: .ую
  gramm: sg,f,acc
 -flex: .еьшима//.има//.ьшима//.ѣьшима//.аишима
  gramm: du,m,ins,comp
 -flex: .у
  gramm: sg,f,acc,brev
 -flex: .ьших//.ь//.ѣьшихъ//.ьшь//.аишихъ//.еьшихъ//.ѣьшь//.их//.аиших//.аишь//.еьшь//.ихъ//.еьших//.ьшихъ//.ѣьших
  gramm: pl,f,gen,comp,brev
 -flex: .аишема//.еьшима//.еьшема//.ѣьшема//.има//.ьшима//.ьшема//.ѣьшима//.ема//.аишима
  gramm: du,m,dat,comp,brev
 -flex: .ьшии//.ѣьшии//.аишии//.еьшии//.ии
  gramm: du,f,nom,comp
 -flex: .ая//.аишая//.аишяа//.еьшяа//.яа//.еьшая//.ѣьшая//.еьшяя//.ѣьшяа//.ьшаа//.ьшая//.ѣьшяя//.ѣьшаа//.еьшаа//.ьшяя//.аишяя//.аишаа//.аа//.яя
  gramm: pl,n,nom,comp
 -flex: <2>.ѣи//<2>.еи
  gramm: du,n,nom
 -flex: .има//<2>.ема//.ема
  gramm: du,n,ins,brev
 -flex: .ъ//.
  gramm: sg,m,nom,brev
 -flex: .ею//.аишею//.ьшею//.еьшею//.ѣьшею
  gramm: sg,f,ins,comp
 -flex: .има
  gramm: du,f,ins
 -flex: .ими
  gramm: pl,n,ins
 -flex: .а
  gramm: du,m,nom,brev
 -flex: .ая//.аишая//.еьшая//.ѣьшая//.ьшая//.ѣьшаа//.еьшаа//.аишаа//.аа
  gramm: sg,f,nom,comp
 -flex: .ом//.омь//<2>.ѣмъ//<2>.ѣм//.омъ//<2>.емъ//<2>.ем
  gramm: sg,n,loc
 -flex: <2>.ѣ//<2>.е
  gramm: sg,f,dat,brev
 -flex: .ъ//.
  gramm: sg,m,acc,brev
 -flex: .ьших//.ѣьшихъ//.аишихъ//.еьшихъ//.их//.аиших//.ихъ//.еьших//.ьшихъ//.ѣьших
  gramm: pl,n,loc,comp
 -flex: .еьшь//.ь//.ьшь//.ѣьшь//.аишь
  gramm: sg,m,acc,comp,brev
 -flex: .и//.ѣьши//.аиши//.еьши//.ьши
  gramm: du,f,nom,comp,brev
 -flex: .имъ//.им//.ям//.ямъ
  gramm: pl,f,dat,brev
 -flex: .ими//.аиши//.ьшими//.еьшими//.еьши//.и//.ьши//.аишими//.ѣьши//.ѣьшими
  gramm: pl,m,ins,comp,brev
 -flex: .еьшим//.еьшем//.ѣьшим//.ьшем//.ѣьшимъ//.еьшимъ//.аишимъ//.им//.ьшемъ//.ьшемь//.имъ//.еьшемь//.еьшемъ//.ем//.аишим//.емь//.емъ//.ьшимъ//.ьшим//.ѣьшем//.ѣьшемъ//.ѣьшемь//.аишемъ//.аишем//.аишемь
  gramm: sg,n,ins,comp,brev
 -flex: .ѣьшу//.ьшю//.ю//.ьшу//.у//.ѣьшю//.аишю//.еьшу//.аишу//.еьшю
  gramm: sg,m,dat,comp,brev
 -flex: .а//.ѣьша//.аиша//.еьша//.ьша
  gramm: sg,m,acc,comp,brev,anim
 -flex: .има
  gramm: du,m,ins
 -flex: .а//.ѣьша//.аиша//.еьша//.ьша
  gramm: du,m,nom,comp,brev
 -flex: .ем//.ьшем//.ьшемъ//.ѣьшем//.емъ//.ѣьшемъ//.еьшем//.аишемъ//.аишем//.еьшемъ
  gramm: sg,n,loc,comp
 -flex: .и//.ѣьши//.аиши//.еьши//.ьши
  gramm: du,n,acc,comp,brev
 -flex: .аишема//.еьшима//.еьшема//.ѣьшема//.има//.ьшима//.ьшема//.ѣьшима//.ема//.аишима
  gramm: du,n,dat,comp,brev
 -flex: .а//.ѣьша//.аиша//.еьша//.ьша
  gramm: sg,m,gen,comp,brev
 -flex: .иа//<2>.ѣѣ//.ее//<2>.ее//.ия//.ѣѣ
  gramm: pl,f,nom
 -flex: .у
  gramm: du,n,gen,brev
 -flex: .о
  gramm: sg,n,nom,brev
 -flex: .ою
  gramm: sg,f,ins
 -flex: .ою//.ую
  gramm: du,f,gen
 -flex: .их//.ихъ
  gramm: pl,n,gen
 -flex: .аишѣѣ//.ьшѣѣ//.ьшыя//.еьшыя//.ьшее//.аишыа//.ее//.ѣьшыя//.ыя//.ыа//.ѣьшыа//.аишее//.аишыя//.ѣьшѣѣ//.еьшыа//.ьшыа//.ѣѣ//.еьшее
  gramm: pl,f,nom,comp
 -flex: .а
  gramm: du,m,acc,brev
 -flex: .ому
  gramm: sg,n,dat
 -flex: .еьшима//.еьшяма//.има//.ьшяма//.ьшима//.яма//.ѣьшима//.аишяма//.ѣьшяма//.аишима
  gramm: du,f,dat,comp,brev
 -flex: .еьшему//.ѣьшему//.аишему//.ему//.ьшему
  gramm: sg,n,dat,comp
 -flex: .ѣьшу//.ьшю//.ю//.ьшу//.у//.ѣьшю//.аишю//.еьшу//.аишу//.еьшю
  gramm: du,n,loc,comp,brev
 -flex: .ою//.ую
  gramm: du,n,gen
 -flex: .яхъ//.ьших//.ьшях//.ѣьшихъ//.аишихъ//.ях//.еьшихъ//.еьшях//.аишяхъ//.их//.аиших//.ьшяхъ//.ихъ//.еьших//.ьшихъ//.ѣьшяхъ//.ѣьшях//.аишях//.ѣьших//.еьшяхъ
  gramm: pl,f,loc,comp,brev
 -flex: .a//.аишa//.ѣьшa//.еьшa//.ьшa
  gramm: pl,n,nom,comp,brev
 -flex: .ьшии//.ѣьшии//.аишии//.еьшии//.ии
  gramm: du,n,nom,comp
 -flex: .ими
  gramm: pl,m,ins
 -flex: .има//<2>.ема//.ема
  gramm: du,f,dat,brev
 -flex: .аго//.ого
  gramm: sg,m,gen
 -flex: .ьших//.ѣьшихъ//.аишихъ//.еьшихъ//.их//.аиших//.ихъ//.еьших//.ьшихъ//.ѣьших
  gramm: pl,m,gen,comp
 -flex: .аго//.ого
  gramm: sg,m,acc,anim
 -flex: .има
  gramm: du,f,dat
 -flex: .имъ//.им
  gramm: pl,n,dat
 -flex: <2>.ем//.ем//<2>.емъ//.им//.емъ//.имъ
  gramm: pl,n,dat,brev
 -flex: .а
  gramm: sg,n,gen,brev
 -flex: .еьшим//.ьшим//.аишымъ//.аишым//.аишимъ//.аишим//.им//.ѣьшим//.ьшимъ//.ѣьшимъ//.имъ//.ымъ//.еьшым//.ьшымъ//.ьшым//.еьшимъ//.еьшымъ//.ым//.ѣьшым//.ѣьшымъ
  gramm: pl,m,dat,comp
 -flex: .имъ//.им//.имь
  gramm: sg,n,ins
 -flex: .ѣьшу//.ьшю//.ю//.ьшу//.у//.ѣьшю//.аишю//.еьшу//.аишу//.еьшю
  gramm: du,f,loc,comp,brev
 -flex: <2>.ѣ//<2>.е
  gramm: du,n,nom,brev
 -flex: .ая
  gramm: pl,n,acc
 -flex: <2>.ѣи//<2>.еи
  gramm: du,f,acc
 -flex: .има
  gramm: du,m,dat
 -flex: .ѣьшѣ//.аиши//.еьше//.ьшѣ//.ѣ//.еьши//.аише//.и//.ьши//.аишѣ//.ѣьши//.е//.ьше
  gramm: sg,f,gen,comp,brev
 -flex: .има
  gramm: du,n,ins
 -flex: <2>.ѣ//<2>.е
  gramm: du,f,nom,brev
 -flex: .иа//<2>.ѣѣ//.ее//<2>.ее//.ия//.ѣѣ
  gramm: pl,m,acc
 -flex: .ьших//.ѣьшихъ//.аишихъ//.еьшихъ//.их//.аиших//.ихъ//.еьших//.ьшихъ//.ѣьших
  gramm: pl,f,gen,comp
 -flex: .у
  gramm: sg,m,dat,brev
 -flex: .ая//.аишая//.аишяа//.еьшяа//.яа//.еьшая//.ѣьшая//.еьшяя//.ѣьшяа//.ьшаа//.ьшая//.ѣьшяя//.ѣьшаа//.еьшаа//.ьшяя//.аишяя//.аишаа//.аа//.яя
  gramm: pl,n,acc,comp
 -flex: .ьшии//.ѣьшии//.аишии//.еьшии//.ии
  gramm: du,f,acc,comp
 -flex: .и//.ими
  gramm: pl,m,ins,brev
 -flex: .их//.ь//.ихъ
  gramm: pl,f,gen,brev
 -flex: .ѣьшую//.аишею//.ьшую//.ею//.ѣьшею//.ую//.еьшею//.ьшею//.еьшую//.аишую
  gramm: du,n,loc,comp
 -flex: <2>.емь//.ем//<2>.емъ//.им//.емь//.емъ//.имъ//<2>.ем
  gramm: sg,n,ins,brev
 -flex: .ьших//.ѣьшихъ//.аишихъ//.еьшихъ//.их//.аиших//.ихъ//.еьших//.ьшихъ//.ѣьших
  gramm: pl,n,gen,comp
 -flex: .еьшими//.ими//.ьшими//.ѣьшими//.аишими
  gramm: pl,f,ins,comp
 -flex: .а//.ѣьша//.аиша//.еьша//.ьша
  gramm: du,m,acc,comp,brev
 -flex: .ею//.аишею//.ьшею//.еьшею//.ѣьшею
  gramm: sg,f,ins,comp,brev
 -flex: .ѣьшу//.ьшю//.ю//.ьшу//.у//.ѣьшю//.аишю//.еьшу//.аишу//.еьшю
  gramm: du,m,acc,comp,brev,anim
 -flex: .и//<2>.ѣ//.ѣ//.е//<2>.е
  gramm: sg,f,gen,brev
 -flex: .а//.ѣьша//.аиша//.еьша//.ьша
  gramm: sg,f,nom,comp,brev
 -flex: .еьшима//.има//.ьшима//.ѣьшима//.аишима
  gramm: du,n,ins,comp
 -flex: <2>.ѣй//<2>.ей//.ои
  gramm: sg,f,dat
 -flex: .ѣьшу//.ьшю//.ю//.ьшу//.у//.ѣьшю//.аишю//.еьшу//.аишу//.еьшю
  gramm: du,m,gen,comp,brev
 -flex: .и//.ѣьши//.аиши//.еьши//.ьши
  gramm: du,n,nom,comp,brev
 -flex: .имъ//.им
  gramm: pl,m,dat
 -flex: .еьшь//.ь//.ьшь//.ѣьшь//.аишь
  gramm: sg,m,nom,comp,brev
 -flex: .еьше//.ьше//.е//.аише//.ѣьше
  gramm: sg,n,nom,comp,brev
 -flex: .има//<2>.ема//.ема
  gramm: du,m,ins,brev
 -flex: .у
  gramm: du,f,gen,brev
 -flex: .ьшии//.ѣьшии//.аишии//.еьшии//.ии
  gramm: pl,m,nom,comp
 -flex: .ѣьшую//.аишею//.ьшую//.ею//.ѣьшею//.ую//.еьшею//.ьшею//.еьшую//.аишую
  gramm: du,f,gen,comp
 -flex: .имъ//.им//.имь
  gramm: sg,m,ins
 -flex: .ьшаго//.еьшего//.еьшаго//.аго//.аишего//.его//.ьшево//.аишаго//.еьшево//.ѣьшево//.ѣьшего//.ево//.ѣьшаго//.ьшего
  gramm: sg,m,gen,comp
 -flex: .еьшима//.има//.ьшима//.ѣьшима//.аишима
  gramm: du,f,dat,comp
 -flex: .ими
  gramm: pl,f,ins
 -flex: .ѣьшѣ//.аиши//.еьше//.ьшѣ//.ѣ//.еьши//.аише//.и//.ьши//.аишѣ//.ѣьши//.е//.ьше
  gramm: pl,f,acc,comp,brev
 -flex: .ий//.ии
  gramm: sg,m,acc
 -flex: .их//.ь//.ихъ
  gramm: pl,n,gen,brev
 -flex: .ѣьшемъ//.ем//.аишем//.аишымъ//.аишым//.ьшем//.ьшемъ//.ѣьшем//.емъ//.ымъ//.еьшым//.ьшымъ//.ьшым//.еьшем//.аишемъ//.еьшымъ//.ым//.еьшемъ//.ѣьшым//.ѣьшымъ
  gramm: pl,n,dat,comp,brev
 -flex: .и//.ѣьши//.аиши//.еьши//.ьши
  gramm: sg,m,loc,comp,brev
 -flex: .ое
  gramm: sg,n,nom
 -flex: .и//.ими
  gramm: pl,n,ins,brev
 -flex: .еьшим//.ьшим//.аишымъ//.аишым//.аишимъ//.аишим//.им//.ѣьшим//.ьшимъ//.ѣьшимъ//.имъ//.ымъ//.еьшым//.ьшымъ//.ьшым//.еьшимъ//.еьшымъ//.ым//.ѣьшым//.ѣьшымъ
  gramm: pl,n,dat,comp
 -flex: .ѣи//.ии//.еи//.аи
  gramm: sg,m,acc,comp
 -flex: .и//<2>.ѣ//.ѣ//.е//<2>.е
  gramm: pl,f,acc,brev
 -flex: .у
  gramm: du,m,gen,brev
 -flex: <2>.ѣ//<2>.е
  gramm: sg,f,loc,brev
 -flex: .ѣьшу//.ьшю//.ю//.ьшу//.у//.ѣьшю//.аишю//.еьшу//.аишу//.еьшю
  gramm: du,m,loc,comp,brev
 -flex: .а//.ѣьша//.аиша//.еьша//.ьша
  gramm: sg,n,gen,comp,brev
 -flex: <2>.ѣй//<2>.ей//.ои
  gramm: sg,f,loc
 -flex: <2>.ыи//<2>.ии
  gramm: pl,m,nom
 -flex: .еьшим//.ьшимь//.имь//.аишимь//.ѣьшим//.аишим//.им//.аишимъ//.ѣьшимъ//.имъ//.ѣьшимь//.ьшимъ//.еьшимъ//.ьшим//.еьшимь
  gramm: sg,m,ins,comp
 -flex: .аишѣѣ//.ьшѣѣ//.ьшыя//.еьшыя//.ьшее//.аишыа//.ее//.ѣьшыя//.ыя//.ыа//.ѣьшыа//.аишее//.аишыя//.ѣьшѣѣ//.еьшыа//.ьшыа//.ѣѣ//.еьшее
  gramm: pl,m,acc,comp
 -flex: .ая
  gramm: sg,f,nom
 -flex: <2>.ѣ//<2>.е
  gramm: du,f,acc,brev
 -flex: .ѣьшемъ//.ем//.аишем//.аишымъ//.аишым//.ьшем//.ьшемъ//.ѣьшем//.емъ//.ымъ//.еьшым//.ьшымъ//.ьшым//.еьшем//.аишемъ//.еьшымъ//.ым//.еьшемъ//.ѣьшым//.ѣьшымъ
  gramm: pl,m,dat,comp,brev
 -flex: .ѣьшую//.аишею//.ьшую//.ею//.ѣьшею//.ую//.еьшею//.ьшею//.еьшую//.аишую
  gramm: du,m,acc,comp,anim
 -flex: .еьшим//.ьшим//.аишымъ//.аишым//.аишимъ//.аишим//.им//.ѣьшим//.ьшимъ//.ѣьшимъ//.имъ//.ымъ//.еьшым//.ьшымъ//.ьшым//.еьшимъ//.еьшымъ//.ым//.ѣьшым//.ѣьшымъ
  gramm: pl,f,dat,comp
 -flex: .ѣьшѣ//.ѣьшa//.еьше//.a//.ѣ//.ьшa//.аише//.еьшa//.ьшѣ//.аишѣ//.аишa//.е//.ьше
  gramm: pl,n,acc,comp,brev
 -flex: .аишема//.еьшима//.еьшема//.ѣьшема//.има//.ьшима//.ьшема//.ѣьшима//.ема//.аишима
  gramm: du,n,ins,comp,brev
 -flex: .а
  gramm: pl,n,nom,brev
 -flex: .аишямъ//.ѣьшямъ//.ѣьшям//.аишымъ//.аишым//.еьшям//.аишям//.ям//.ьшямъ//.ымъ//.еьшым//.ьшымъ//.ьшым//.ямъ//.ьшям//.еьшымъ//.ым//.еьшямъ//.ѣьшым//.ѣьшымъ
  gramm: pl,f,dat,comp,brev
 -flex: .еьшима//.има//.ьшима//.ѣьшима//.аишима
  gramm: du,m,dat,comp
 -flex: .а
  gramm: sg,m,acc,brev,anim
 -flex: .има//<2>.ема//.ема
  gramm: du,f,ins,brev
 -flex: .о
  gramm: sg,n,acc,brev
 -flex: .иа//.ее//<2>.еѣ//<2>.ее//.ия//.еѣ
  gramm: sg,f,gen
 -flex: .а//.ы
  gramm: pl,n,acc,brev
 -flex: .ая
  gramm: du,m,acc
 -flex: .ѣьшу//.ьшю//.ю//.ьшу//.у//.ѣьшю//.аишю//.еьшу//.аишу//.еьшю
  gramm: du,f,gen,comp,brev
 -flex: .ьших//.ь//.ѣьшихъ//.ьшь//.аишихъ//.еьшихъ//.ѣьшь//.их//.аиших//.аишь//.еьшь//.ихъ//.еьших//.ьшихъ//.ѣьших
  gramm: pl,n,gen,comp,brev
 -flex: .их//.яхъ//.ях//.ихъ
  gramm: pl,f,loc,brev
 -flex: .има
  gramm: du,n,dat
 -flex: .ою//.ую
  gramm: du,n,loc
 -flex: .у
  gramm: sg,n,dat,brev
 -flex: .юю//.ѣьшую//.ьшюю//.ьшую//.ѣьшюю//.еьшюю//.ую//.аишюю//.еьшую//.аишую
  gramm: sg,f,acc,comp
 -flex: .ому
  gramm: sg,m,dat
 -flex: .еьшима//.има//.ьшима//.ѣьшима//.аишима
  gramm: du,f,ins,comp
 -flex: .и//.ѣьши//.аиши//.еьши//.ьши
  gramm: du,f,acc,comp,brev
 -flex: <2>.емь//.ем//<2>.емъ//.им//.емь//.емъ//.имъ//<2>.ем
  gramm: sg,m,ins,brev
 -flex: .ѣьшу//.ьшю//.ю//.ьшу//.у//.ѣьшю//.аишю//.еьшу//.аишу//.еьшю
  gramm: sg,f,acc,comp,brev
 -flex: .еи//.ей//.ѣьшеи//.ѣьшей//.ьшеи//.ьшей//.еьшеи//.еьшей//.аишей//.аишеи
  gramm: sg,f,loc,comp
 -flex: .еьшими//.ими//.ьшими//.ѣьшими//.аишими
  gramm: pl,n,ins,comp
 -flex: .ая
  gramm: du,m,nom
 -flex: .у
  gramm: du,m,loc,brev
 -flex: .ая//.аишая//.аишяа//.еьшяа//.яа//.еьшая//.ѣьшая//.еьшяя//.ѣьшяа//.ьшаа//.ьшая//.ѣьшяя//.ѣьшаа//.еьшаа//.ьшяя//.аишяя//.аишаа//.аа//.яя
  gramm: du,m,acc,comp
 -flex: .и//.ѣьши//.аиши//.еьши//.ьши
  gramm: pl,m,nom,comp,brev
 -flex: <2>.ѣи//<2>.еи
  gramm: du,n,acc
 -flex: .еьшима//.еьшяма//.има//.ьшяма//.ьшима//.яма//.ѣьшима//.аишяма//.ѣьшяма//.аишима
  gramm: du,f,ins,comp,brev
 -flex: .ьших//.ѣьшихъ//.аишихъ//.еьшихъ//.их//.аиших//.ихъ//.еьших//.ьшихъ//.ѣьших
  gramm: pl,f,loc,comp
 -flex: .еьшим//.еьшем//.ѣьшим//.ьшем//.ѣьшимъ//.еьшимъ//.аишимъ//.им//.ьшемъ//.ьшемь//.имъ//.еьшемь//.еьшемъ//.ем//.аишим//.емь//.емъ//.ьшимъ//.ьшим//.ѣьшем//.ѣьшемъ//.ѣьшемь//.аишемъ//.аишем//.аишемь
  gramm: sg,m,ins,comp,brev
 -flex: .ѣи//.ии//.еи//.аи
  gramm: sg,m,nom,comp
 -flex: .еьшима//.има//.ьшима//.ѣьшима//.аишима
  gramm: du,n,dat,comp
 -flex: .аго//.ого
  gramm: sg,n,gen
 -flex: <2>.ѣи//<2>.еи
  gramm: du,f,nom
 -flex: .ая
  gramm: pl,n,nom
 -flex: .ьших//.ь//.ѣьшихъ//.ьшь//.аишихъ//.еьшихъ//.ѣьшь//.их//.аиших//.аишь//.еьшь//.ихъ//.еьших//.ьшихъ//.ѣьших
  gramm: pl,m,gen,comp,brev
 -flex: .ѣьшую//.аишею//.ьшую//.ею//.ѣьшею//.ую//.еьшею//.ьшею//.еьшую//.аишую
  gramm: du,m,gen,comp
 -flex: .их//.ихъ
  gramm: pl,m,gen
 -flex: .иа//<2>.ѣѣ//.ее//<2>.ее//.ия//.ѣѣ
  gramm: pl,f,acc
 -flex: .аишѣѣ//.ьшѣѣ//.ьшыя//.еьшыя//.ьшее//.аишыа//.ее//.ѣьшыя//.ыя//.ыа//.ѣьшыа//.аишее//.аишыя//.ѣьшѣѣ//.еьшыа//.ьшыа//.ѣѣ//.еьшее
  gramm: pl,f,acc,comp
 -flex: .ою//.ую
  gramm: du,m,gen
 -flex: .аишема//.еьшима//.еьшема//.ѣьшема//.има//.ьшима//.ьшема//.ѣьшима//.ема//.аишима
  gramm: du,m,ins,comp,brev
 -flex: .их//.ихъ
  gramm: pl,f,gen
 -flex: .еьшими//.ими//.ьшими//.ѣьшими//.аишими
  gramm: pl,m,ins,comp
 -flex: .их//.ихъ
  gramm: pl,n,loc,brev
 -flex: .у
  gramm: du,f,loc,brev
 -flex: <2>.ѣ//<2>.е
  gramm: sg,n,loc,brev
 -flex: .ий//.ии
  gramm: sg,m,nom
 -flex: .ѣьшую//.аишею//.ьшую//.ею//.ѣьшею//.ую//.еьшею//.ьшею//.еьшую//.аишую
  gramm: du,m,loc,comp
 -flex: .и//.ѣьши//.аиши//.еьши//.ьши
  gramm: sg,f,dat,comp,brev
 -flex: .ѣьшую//.аишею//.ьшую//.ею//.ѣьшею//.ую//.еьшею//.ьшею//.еьшую//.аишую
  gramm: du,n,gen,comp
 -flex: .их//.ихъ
  gramm: pl,m,loc
 -flex: .ьшаго//.еьшего//.еьшаго//.аго//.аишего//.его//.ьшево//.аишаго//.еьшево//.ѣьшево//.ѣьшего//.ево//.ѣьшаго//.ьшего
  gramm: sg,n,gen,comp
 -flex: <2>.ѣ//<2>.е
  gramm: du,n,acc,brev
 -flex: .ими//.аиши//.ьшими//.еьшими//.еьши//.и//.ьши//.аишими//.ѣьши//.ѣьшими
  gramm: pl,n,ins,comp,brev
 -flex: .ая//.аишая//.аишяа//.еьшяа//.яа//.еьшая//.ѣьшая//.еьшяя//.ѣьшяа//.ьшаа//.ьшая//.ѣьшяя//.ѣьшаа//.еьшаа//.ьшяя//.аишяя//.аишаа//.аа//.яя
  gramm: du,m,nom,comp
 -flex: <2>.ем//.ем//<2>.емъ//.им//.емъ//.имъ
  gramm: pl,m,dat,brev
 -flex: .ѣьшу//.ьшю//.ю//.ьшу//.у//.ѣьшю//.аишю//.еьшу//.аишу//.еьшю
  gramm: du,n,gen,comp,brev
 -flex: .ом//.омь//<2>.ѣмъ//<2>.ѣм//.омъ//<2>.емъ//<2>.ем
  gramm: sg,m,loc
 -flex: .и//<2>.ѣ//.ѣ//.е//<2>.е
  gramm: pl,f,nom,brev
 -flex: .их//.ь//.ихъ
  gramm: pl,m,gen,brev
 -flex: .а
  gramm: sg,f,nom,brev
 -flex: .имъ//.им
  gramm: pl,f,dat
 -flex: .еьшим//.ьшимь//.имь//.аишимь//.ѣьшим//.аишим//.им//.аишимъ//.ѣьшимъ//.имъ//.ѣьшимь//.ьшимъ//.еьшимъ//.ьшим//.еьшимь
  gramm: sg,n,ins,comp
 -flex: .ѣьшу//.ьшю//.ю//.ьшу//.у//.ѣьшю//.аишю//.еьшу//.аишу//.еьшю
  gramm: sg,n,dat,comp,brev
 -flex: .а
  gramm: sg,m,gen,brev
 -flex: .и//<2>.ѣ//.ѣ//.е//<2>.е
  gramm: pl,m,acc,brev
 -flex: .ем//.ьшем//.ьшемъ//.ѣьшем//.емъ//.ѣьшемъ//.еьшем//.аишемъ//.аишем//.еьшемъ
  gramm: sg,m,loc,comp
 -flex: .ими//.аиши//.ьшими//.ями//.еьшими//.еьши//.аишями//.еьшями//.и//.ьши//.ѣьшями//.аишими//.ьшями//.ѣьши//.ѣьшими
  gramm: pl,f,ins,comp,brev
 -flex: .их//.ихъ
  gramm: pl,m,loc,brev
 -flex: .и//.ѣьши//.аиши//.еьши//.ьши
  gramm: sg,f,loc,comp,brev
-paradigm: A1j
 -flex: .ьшии//.ѣьшии//.аишии//.еьшии//.ии
  gramm: du,n,acc,comp
 -flex: .ае//.ее//.ѣе
  gramm: sg,n,nom,comp
 -flex: .ею//.юю
  gramm: du,m,acc,anim
 -flex: .ю
  gramm: du,n,loc,brev
 -flex: .ьшаго//.еьшего//.еьшаго//.аго//.аишего//.его//.ьшево//.аишаго//.еьшево//.ѣьшево//.ѣьшего//.ево//.ѣьшаго//.ьшего
  gramm: sg,m,acc,comp,anim
 -flex: .ѣьшѣ//.аиши//.еьше//.ьшѣ//.ѣ//.еьши//.аише//.и//.ьши//.аишѣ//.ѣьши//.е//.ьше
  gramm: pl,m,acc,comp,brev
 -flex: .и//.ѣьши//.аиши//.еьши//.ьши
  gramm: sg,n,loc,comp,brev
 -flex: .еьшему//.ѣьшему//.аишему//.ему//.ьшему
  gramm: sg,m,dat,comp
 -flex: .ее
  gramm: sg,n,acc
 -flex: .ае//.ее//.ѣе
  gramm: sg,n,acc,comp
 -flex: .еьше//.ьше//.е//.аише//.ѣьше
  gramm: sg,n,acc,comp,brev
 -flex: .ю
  gramm: du,m,acc,brev,anim
 -flex: .ѣьшую//.аишею//.ьшую//.ею//.ѣьшею//.ую//.еьшею//.ьшею//.еьшую//.аишую
  gramm: du,f,loc,comp
 -flex: .ьших//.ѣьшихъ//.аишихъ//.еьшихъ//.их//.аиших//.ихъ//.еьших//.ьшихъ//.ѣьших
  gramm: pl,m,loc,comp,brev
 -flex: .има//.ема
  gramm: du,m,dat,brev
 -flex: .и//.ими//.ями
  gramm: pl,f,ins,brev
 -flex: .яхъ//.ьших//.ьшях//.ѣьшихъ//.аишихъ//.ях//.еьшихъ//.еьшях//.аишяхъ//.их//.аиших//.ьшяхъ//.ихъ//.еьших//.ьшихъ//.ѣьшяхъ//.ѣьшях//.аишях//.ѣьших//.еьшяхъ
  gramm: pl,n,loc,comp,brev
 -flex: .и
  gramm: pl,m,nom,brev
 -flex: .их//.ихъ
  gramm: pl,f,loc
 -flex: .има//.ема
  gramm: du,n,dat,brev
 -flex: .ею
  gramm: sg,f,ins,brev
 -flex: .ею//.юю
  gramm: du,m,loc
 -flex: .и
  gramm: sg,m,loc,brev
 -flex: .ьших//.ѣьшихъ//.аишихъ//.еьшихъ//.их//.аиших//.ихъ//.еьших//.ьшихъ//.ѣьших
  gramm: pl,m,loc,comp
 -flex: .их//.ихъ
  gramm: pl,n,loc
 -flex: .ею//.юю
  gramm: du,f,loc
 -flex: .ѣьшѣ//.аиши//.еьше//.ьшѣ//.ѣ//.еьши//.аише//.и//.ьши//.аишѣ//.ѣьши//.е//.ьше
  gramm: pl,f,nom,comp,brev
 -flex: .еи//.ей//.ѣьшеи//.ѣьшей//.ьшеи//.ьшей//.еьшеи//.еьшей//.аишей//.аишеи
  gramm: sg,f,dat,comp
 -flex: .ьшее//.ее//.аишиа//.иа//.ьшия//.ѣьшиа//.еьшиа//.еьшия//.ѣьшеѣ//.ѣьшия//.аишее//.ьшиа//.аишеѣ//.ия//.аишия//.еѣ//.ьшеѣ//.еьшее
  gramm: sg,f,gen,comp
 -flex: .юю
  gramm: sg,f,acc
 -flex: .еьшима//.има//.ьшима//.ѣьшима//.аишима
  gramm: du,m,ins,comp
 -flex: .ю
  gramm: sg,f,acc,brev
 -flex: .ьших//.ь//.ѣьшихъ//.ьшь//.аишихъ//.еьшихъ//.ѣьшь//.их//.аиших//.аишь//.еьшь//.ихъ//.еьших//.ьшихъ//.ѣьших
  gramm: pl,f,gen,comp,brev
 -flex: .аишема//.еьшима//.еьшема//.ѣьшема//.има//.ьшима//.ьшема//.ѣьшима//.ема//.аишима
  gramm: du,m,dat,comp,brev
 -flex: .ьшии//.ѣьшии//.аишии//.еьшии//.ии
  gramm: du,f,nom,comp
 -flex: .ая//.аишая//.аишяа//.еьшяа//.яа//.еьшая//.ѣьшая//.еьшяя//.ѣьшяа//.ьшаа//.ьшая//.ѣьшяя//.ѣьшаа//.еьшаа//.ьшяя//.аишяя//.аишаа//.аа//.яя
  gramm: pl,n,nom,comp
 -flex: .ии
  gramm: du,n,nom
 -flex: .има//.ема
  gramm: du,n,ins,brev
 -flex: .ь
  gramm: sg,m,nom,brev
 -flex: .ею//.аишею//.ьшею//.еьшею//.ѣьшею
  gramm: sg,f,ins,comp
 -flex: .има
  gramm: du,f,ins
 -flex: .ими
  gramm: pl,n,ins
 -flex: .я
  gramm: du,m,nom,brev
 -flex: .ая//.аишая//.еьшая//.ѣьшая//.ьшая//.ѣьшаа//.еьшаа//.аишаа//.аа
  gramm: sg,f,nom,comp
 -flex: .ем//.емь//.емъ
  gramm: sg,n,loc
 -flex: .и
  gramm: sg,f,dat,brev
 -flex: .ь
  gramm: sg,m,acc,brev
 -flex: .ьших//.ѣьшихъ//.аишихъ//.еьшихъ//.их//.аиших//.ихъ//.еьших//.ьшихъ//.ѣьших
  gramm: pl,n,loc,comp
 -flex: .еьшь//.ь//.ьшь//.ѣьшь//.аишь
  gramm: sg,m,acc,comp,brev
 -flex: .и//.ѣьши//.аиши//.еьши//.ьши
  gramm: du,f,nom,comp,brev
 -flex: .имъ//.им//.ям//.ямъ
  gramm: pl,f,dat,brev
 -flex: .ими//.аиши//.ьшими//.еьшими//.еьши//.и//.ьши//.аишими//.ѣьши//.ѣьшими
  gramm: pl,m,ins,comp,brev
 -flex: .еьшим//.еьшем//.ѣьшим//.ьшем//.ѣьшимъ//.еьшимъ//.аишимъ//.им//.ьшемъ//.ьшемь//.имъ//.еьшемь//.еьшемъ//.ем//.аишим//.емь//.емъ//.ьшимъ//.ьшим//.ѣьшем//.ѣьшемъ//.ѣьшемь//.аишемъ//.аишем//.аишемь
  gramm: sg,n,ins,comp,brev
 -flex: .ѣьшу//.ьшю//.ю//.ьшу//.у//.ѣьшю//.аишю//.еьшу//.аишу//.еьшю
  gramm: sg,m,dat,comp,brev
 -flex: .а//.ѣьша//.аиша//.еьша//.ьша
  gramm: sg,m,acc,comp,brev,anim
 -flex: .има
  gramm: du,m,ins
 -flex: .а//.ѣьша//.аиша//.еьша//.ьша
  gramm: du,m,nom,comp,brev
 -flex: .ем//.ьшем//.ьшемъ//.ѣьшем//.емъ//.ѣьшемъ//.еьшем//.аишемъ//.аишем//.еьшемъ
  gramm: sg,n,loc,comp
 -flex: .и//.ѣьши//.аиши//.еьши//.ьши
  gramm: du,n,acc,comp,brev
 -flex: .аишема//.еьшима//.еьшема//.ѣьшема//.има//.ьшима//.ьшема//.ѣьшима//.ема//.аишима
  gramm: du,n,dat,comp,brev
 -flex: .а//.ѣьша//.аиша//.еьша//.ьша
  gramm: sg,m,gen,comp,brev
 -flex: .ия//.ѣѣ//.иа//.ее
  gramm: pl,f,nom
 -flex: .ю
  gramm: du,n,gen,brev
 -flex: .е
  gramm: sg,n,nom,brev
 -flex: .ею
  gramm: sg,f,ins
 -flex: .ею//.юю
  gramm: du,f,gen
 -flex: .их//.ихъ
  gramm: pl,n,gen
 -flex: .аишѣѣ//.ьшѣѣ//.ьшыя//.еьшыя//.ьшее//.аишыа//.ее//.ѣьшыя//.ыя//.ыа//.ѣьшыа//.аишее//.аишыя//.ѣьшѣѣ//.еьшыа//.ьшыа//.ѣѣ//.еьшее
  gramm: pl,f,nom,comp
 -flex: .я
  gramm: du,m,acc,brev
 -flex: .ему
  gramm: sg,n,dat
 -flex: .еьшима//.еьшяма//.има//.ьшяма//.ьшима//.яма//.ѣьшима//.аишяма//.ѣьшяма//.аишима
  gramm: du,f,dat,comp,brev
 -flex: .еьшему//.ѣьшему//.аишему//.ему//.ьшему
  gramm: sg,n,dat,comp
 -flex: .ѣьшу//.ьшю//.ю//.ьшу//.у//.ѣьшю//.аишю//.еьшу//.аишу//.еьшю
  gramm: du,n,loc,comp,brev
 -flex: .ею//.юю
  gramm: du,n,gen
 -flex: .яхъ//.ьших//.ьшях//.ѣьшихъ//.аишихъ//.ях//.еьшихъ//.еьшях//.аишяхъ//.их//.аиших//.ьшяхъ//.ихъ//.еьших//.ьшихъ//.ѣьшяхъ//.ѣьшях//.аишях//.ѣьших//.еьшяхъ
  gramm: pl,f,loc,comp,brev
 -flex: .a//.аишa//.ѣьшa//.еьшa//.ьшa
  gramm: pl,n,nom,comp,brev
 -flex: .ьшии//.ѣьшии//.аишии//.еьшии//.ии
  gramm: du,n,nom,comp
 -flex: .ими
  gramm: pl,m,ins
 -flex: .има//.яма
  gramm: du,f,dat,brev
 -flex: .его//.яго//.ево
  gramm: sg,m,gen
 -flex: .ьших//.ѣьшихъ//.аишихъ//.еьшихъ//.их//.аиших//.ихъ//.еьших//.ьшихъ//.ѣьших
  gramm: pl,m,gen,comp
 -flex: .его//.яго//.ево
  gramm: sg,m,acc,anim
 -flex: .има
  gramm: du,f,dat
 -flex: .имъ//.им
  gramm: pl,n,dat
 -flex: .имъ//.им//.ем//.емъ
  gramm: pl,n,dat,brev
 -flex: .я
  gramm: sg,n,gen,brev
 -flex: .еьшим//.ьшим//.аишымъ//.аишым//.аишимъ//.аишим//.им//.ѣьшим//.ьшимъ//.ѣьшимъ//.имъ//.ымъ//.еьшым//.ьшымъ//.ьшым//.еьшимъ//.еьшымъ//.ым//.ѣьшым//.ѣьшымъ
  gramm: pl,m,dat,comp
 -flex: .имъ//.им//.имь
  gramm: sg,n,ins
 -flex: .ѣьшу//.ьшю//.ю//.ьшу//.у//.ѣьшю//.аишю//.еьшу//.аишу//.еьшю
  gramm: du,f,loc,comp,brev
 -flex: .и
  gramm: du,n,nom,brev
 -flex: .яя
  gramm: pl,n,acc
 -flex: .ии
  gramm: du,f,acc
 -flex: .има
  gramm: du,m,dat
 -flex: .ѣьшѣ//.аиши//.еьше//.ьшѣ//.ѣ//.еьши//.аише//.и//.ьши//.аишѣ//.ѣьши//.е//.ьше
  gramm: sg,f,gen,comp,brev
 -flex: .има
  gramm: du,n,ins
 -flex: .и
  gramm: du,f,nom,brev
 -flex: .ия//.ѣѣ//.иа//.ее
  gramm: pl,m,acc
 -flex: .ьших//.ѣьшихъ//.аишихъ//.еьшихъ//.их//.аиших//.ихъ//.еьших//.ьшихъ//.ѣьших
  gramm: pl,f,gen,comp
 -flex: .ю
  gramm: sg,m,dat,brev
 -flex: .ая//.аишая//.аишяа//.еьшяа//.яа//.еьшая//.ѣьшая//.еьшяя//.ѣьшяа//.ьшаа//.ьшая//.ѣьшяя//.ѣьшаа//.еьшаа//.ьшяя//.аишяя//.аишаа//.аа//.яя
  gramm: pl,n,acc,comp
 -flex: .ьшии//.ѣьшии//.аишии//.еьшии//.ии
  gramm: du,f,acc,comp
 -flex: .и//.ими
  gramm: pl,m,ins,brev
 -flex: .их//.ь//.ихъ
  gramm: pl,f,gen,brev
 -flex: .ѣьшую//.аишею//.ьшую//.ею//.ѣьшею//.ую//.еьшею//.ьшею//.еьшую//.аишую
  gramm: du,n,loc,comp
 -flex: .имъ//.им//.ем//.емь//.емъ
  gramm: sg,n,ins,brev
 -flex: .ьших//.ѣьшихъ//.аишихъ//.еьшихъ//.их//.аиших//.ихъ//.еьших//.ьшихъ//.ѣьших
  gramm: pl,n,gen,comp
 -flex: .еьшими//.ими//.ьшими//.ѣьшими//.аишими
  gramm: pl,f,ins,comp
 -flex: .а//.ѣьша//.аиша//.еьша//.ьша
  gramm: du,m,acc,comp,brev
 -flex: .ею//.аишею//.ьшею//.еьшею//.ѣьшею
  gramm: sg,f,ins,comp,brev
 -flex: .ѣьшу//.ьшю//.ю//.ьшу//.у//.ѣьшю//.аишю//.еьшу//.аишу//.еьшю
  gramm: du,m,acc,comp,brev,anim
 -flex: .и//.ѣ//.е
  gramm: sg,f,gen,brev
 -flex: .а//.ѣьша//.аиша//.еьша//.ьша
  gramm: sg,f,nom,comp,brev
 -flex: .еьшима//.има//.ьшима//.ѣьшима//.аишима
  gramm: du,n,ins,comp
 -flex: .еи//.ей
  gramm: sg,f,dat
 -flex: .ѣьшу//.ьшю//.ю//.ьшу//.у//.ѣьшю//.аишю//.еьшу//.аишу//.еьшю
  gramm: du,m,gen,comp,brev
 -flex: .и//.ѣьши//.аиши//.еьши//.ьши
  gramm: du,n,nom,comp,brev
 -flex: .имъ//.им
  gramm: pl,m,dat
 -flex: .еьшь//.ь//.ьшь//.ѣьшь//.аишь
  gramm: sg,m,nom,comp,brev
 -flex: .еьше//.ьше//.е//.аише//.ѣьше
  gramm: sg,n,nom,comp,brev
 -flex: .има//.ема
  gramm: du,m,ins,brev
 -flex: .ю
  gramm: du,f,gen,brev
 -flex: .ьшии//.ѣьшии//.аишии//.еьшии//.ии
  gramm: pl,m,nom,comp
 -flex: .ѣьшую//.аишею//.ьшую//.ею//.ѣьшею//.ую//.еьшею//.ьшею//.еьшую//.аишую
  gramm: du,f,gen,comp
 -flex: .имъ//.им//.имь
  gramm: sg,m,ins
 -flex: .ьшаго//.еьшего//.еьшаго//.аго//.аишего//.его//.ьшево//.аишаго//.еьшево//.ѣьшево//.ѣьшего//.ево//.ѣьшаго//.ьшего
  gramm: sg,m,gen,comp
 -flex: .еьшима//.има//.ьшима//.ѣьшима//.аишима
  gramm: du,f,dat,comp
 -flex: .ими
  gramm: pl,f,ins
 -flex: .ѣьшѣ//.аиши//.еьше//.ьшѣ//.ѣ//.еьши//.аише//.и//.ьши//.аишѣ//.ѣьши//.е//.ьше
  gramm: pl,f,acc,comp,brev
 -flex: .ий//.ии
  gramm: sg,m,acc
 -flex: .их//.ь//.ихъ
  gramm: pl,n,gen,brev
 -flex: .ѣьшемъ//.ем//.аишем//.аишымъ//.аишым//.ьшем//.ьшемъ//.ѣьшем//.емъ//.ымъ//.еьшым//.ьшымъ//.ьшым//.еьшем//.аишемъ//.еьшымъ//.ым//.еьшемъ//.ѣьшым//.ѣьшымъ
  gramm: pl,n,dat,comp,brev
 -flex: .и//.ѣьши//.аиши//.еьши//.ьши
  gramm: sg,m,loc,comp,brev
 -flex: .ее
  gramm: sg,n,nom
 -flex: .и//.ими
  gramm: pl,n,ins,brev
 -flex: .еьшим//.ьшим//.аишымъ//.аишым//.аишимъ//.аишим//.им//.ѣьшим//.ьшимъ//.ѣьшимъ//.имъ//.ымъ//.еьшым//.ьшымъ//.ьшым//.еьшимъ//.еьшымъ//.ым//.ѣьшым//.ѣьшымъ
  gramm: pl,n,dat,comp
 -flex: .ѣи//.ии//.еи//.аи
  gramm: sg,m,acc,comp
 -flex: .и//.ѣ//.е
  gramm: pl,f,acc,brev
 -flex: .ю
  gramm: du,m,gen,brev
 -flex: .и
  gramm: sg,f,loc,brev
 -flex: .ѣьшу//.ьшю//.ю//.ьшу//.у//.ѣьшю//.аишю//.еьшу//.аишу//.еьшю
  gramm: du,m,loc,comp,brev
 -flex: .а//.ѣьша//.аиша//.еьша//.ьша
  gramm: sg,n,gen,comp,brev
 -flex: .еи//.ей
  gramm: sg,f,loc
 -flex: .ии
  gramm: pl,m,nom
 -flex: .еьшим//.ьшимь//.имь//.аишимь//.ѣьшим//.аишим//.им//.аишимъ//.ѣьшимъ//.имъ//.ѣьшимь//.ьшимъ//.еьшимъ//.ьшим//.еьшимь
  gramm: sg,m,ins,comp
 -flex: .аишѣѣ//.ьшѣѣ//.ьшыя//.еьшыя//.ьшее//.аишыа//.ее//.ѣьшыя//.ыя//.ыа//.ѣьшыа//.аишее//.аишыя//.ѣьшѣѣ//.еьшыа//.ьшыа//.ѣѣ//.еьшее
  gramm: pl,m,acc,comp
 -flex: .яя
  gramm: sg,f,nom
 -flex: .и
  gramm: du,f,acc,brev
 -flex: .ѣьшемъ//.ем//.аишем//.аишымъ//.аишым//.ьшем//.ьшемъ//.ѣьшем//.емъ//.ымъ//.еьшым//.ьшымъ//.ьшым//.еьшем//.аишемъ//.еьшымъ//.ым//.еьшемъ//.ѣьшым//.ѣьшымъ
  gramm: pl,m,dat,comp,brev
 -flex: .ѣьшую//.аишею//.ьшую//.ею//.ѣьшею//.ую//.еьшею//.ьшею//.еьшую//.аишую
  gramm: du,m,acc,comp,anim
 -flex: .еьшим//.ьшим//.аишымъ//.аишым//.аишимъ//.аишим//.им//.ѣьшим//.ьшимъ//.ѣьшимъ//.имъ//.ымъ//.еьшым//.ьшымъ//.ьшым//.еьшимъ//.еьшымъ//.ым//.ѣьшым//.ѣьшымъ
  gramm: pl,f,dat,comp
 -flex: .ѣьшѣ//.ѣьшa//.еьше//.a//.ѣ//.ьшa//.аише//.еьшa//.ьшѣ//.аишѣ//.аишa//.е//.ьше
  gramm: pl,n,acc,comp,brev
 -flex: .аишема//.еьшима//.еьшема//.ѣьшема//.има//.ьшима//.ьшема//.ѣьшима//.ема//.аишима
  gramm: du,n,ins,comp,brev
 -flex: .я
  gramm: pl,n,nom,brev
 -flex: .аишямъ//.ѣьшямъ//.ѣьшям//.аишымъ//.аишым//.еьшям//.аишям//.ям//.ьшямъ//.ымъ//.еьшым//.ьшымъ//.ьшым//.ямъ//.ьшям//.еьшымъ//.ым//.еьшямъ//.ѣьшым//.ѣьшымъ
  gramm: pl,f,dat,comp,brev
 -flex: .еьшима//.има//.ьшима//.ѣьшима//.аишима
  gramm: du,m,dat,comp
 -flex: .я
  gramm: sg,m,acc,brev,anim
 -flex: .има//.яма
  gramm: du,f,ins,brev
 -flex: .е
  gramm: sg,n,acc,brev
 -flex: .ия//.ее//.иа//.еѣ
  gramm: sg,f,gen
 -flex: .ѣ//.е//.я
  gramm: pl,n,acc,brev
 -flex: .яя
  gramm: du,m,acc
 -flex: .ѣьшу//.ьшю//.ю//.ьшу//.у//.ѣьшю//.аишю//.еьшу//.аишу//.еьшю
  gramm: du,f,gen,comp,brev
 -flex: .ьших//.ь//.ѣьшихъ//.ьшь//.аишихъ//.еьшихъ//.ѣьшь//.их//.аиших//.аишь//.еьшь//.ихъ//.еьших//.ьшихъ//.ѣьших
  gramm: pl,n,gen,comp,brev
 -flex: .их//.яхъ//.ях//.ихъ
  gramm: pl,f,loc,brev
 -flex: .има
  gramm: du,n,dat
 -flex: .ею//.юю
  gramm: du,n,loc
 -flex: .ю
  gramm: sg,n,dat,brev
 -flex: .юю//.ѣьшую//.ьшюю//.ьшую//.ѣьшюю//.еьшюю//.ую//.аишюю//.еьшую//.аишую
  gramm: sg,f,acc,comp
 -flex: .ему
  gramm: sg,m,dat
 -flex: .еьшима//.има//.ьшима//.ѣьшима//.аишима
  gramm: du,f,ins,comp
 -flex: .и//.ѣьши//.аиши//.еьши//.ьши
  gramm: du,f,acc,comp,brev
 -flex: .имъ//.им//.ем//.емь//.емъ
  gramm: sg,m,ins,brev
 -flex: .ѣьшу//.ьшю//.ю//.ьшу//.у//.ѣьшю//.аишю//.еьшу//.аишу//.еьшю
  gramm: sg,f,acc,comp,brev
 -flex: .еи//.ей//.ѣьшеи//.ѣьшей//.ьшеи//.ьшей//.еьшеи//.еьшей//.аишей//.аишеи
  gramm: sg,f,loc,comp
 -flex: .еьшими//.ими//.ьшими//.ѣьшими//.аишими
  gramm: pl,n,ins,comp
 -flex: .яя
  gramm: du,m,nom
 -flex: .ю
  gramm: du,m,loc,brev
 -flex: .ая//.аишая//.аишяа//.еьшяа//.яа//.еьшая//.ѣьшая//.еьшяя//.ѣьшяа//.ьшаа//.ьшая//.ѣьшяя//.ѣьшаа//.еьшаа//.ьшяя//.аишяя//.аишаа//.аа//.яя
  gramm: du,m,acc,comp
 -flex: .и//.ѣьши//.аиши//.еьши//.ьши
  gramm: pl,m,nom,comp,brev
 -flex: .ии
  gramm: du,n,acc
 -flex: .еьшима//.еьшяма//.има//.ьшяма//.ьшима//.яма//.ѣьшима//.аишяма//.ѣьшяма//.аишима
  gramm: du,f,ins,comp,brev
 -flex: .ьших//.ѣьшихъ//.аишихъ//.еьшихъ//.их//.аиших//.ихъ//.еьших//.ьшихъ//.ѣьших
  gramm: pl,f,loc,comp
 -flex: .еьшим//.еьшем//.ѣьшим//.ьшем//.ѣьшимъ//.еьшимъ//.аишимъ//.им//.ьшемъ//.ьшемь//.имъ//.еьшемь//.еьшемъ//.ем//.аишим//.емь//.емъ//.ьшимъ//.ьшим//.ѣьшем//.ѣьшемъ//.ѣьшемь//.аишемъ//.аишем//.аишемь
  gramm: sg,m,ins,comp,brev
 -flex: .ѣи//.ии//.еи//.аи
  gramm: sg,m,nom,comp
 -flex: .еьшима//.има//.ьшима//.ѣьшима//.аишима
  gramm: du,n,dat,comp
 -flex: .его//.яго//.ево
  gramm: sg,n,gen
 -flex: .ии
  gramm: du,f,nom
 -flex: .яя
  gramm: pl,n,nom
 -flex: .ьших//.ь//.ѣьшихъ//.ьшь//.аишихъ//.еьшихъ//.ѣьшь//.их//.аиших//.аишь//.еьшь//.ихъ//.еьших//.ьшихъ//.ѣьших
  gramm: pl,m,gen,comp,brev
 -flex: .ѣьшую//.аишею//.ьшую//.ею//.ѣьшею//.ую//.еьшею//.ьшею//.еьшую//.аишую
  gramm: du,m,gen,comp
 -flex: .их//.ихъ
  gramm: pl,m,gen
 -flex: .ия//.ѣѣ//.иа//.ее
  gramm: pl,f,acc
 -flex: .аишѣѣ//.ьшѣѣ//.ьшыя//.еьшыя//.ьшее//.аишыа//.ее//.ѣьшыя//.ыя//.ыа//.ѣьшыа//.аишее//.аишыя//.ѣьшѣѣ//.еьшыа//.ьшыа//.ѣѣ//.еьшее
  gramm: pl,f,acc,comp
 -flex: .ею//.юю
  gramm: du,m,gen
 -flex: .аишема//.еьшима//.еьшема//.ѣьшема//.има//.ьшима//.ьшема//.ѣьшима//.ема//.аишима
  gramm: du,m,ins,comp,brev
 -flex: .их//.ихъ
  gramm: pl,f,gen
 -flex: .еьшими//.ими//.ьшими//.ѣьшими//.аишими
  gramm: pl,m,ins,comp
 -flex: .их//.яхъ//.ях//.ихъ
  gramm: pl,n,loc,brev
 -flex: .ю
  gramm: du,f,loc,brev
 -flex: .и
  gramm: sg,n,loc,brev
 -flex: .ий//.ии
  gramm: sg,m,nom
 -flex: .ѣьшую//.аишею//.ьшую//.ею//.ѣьшею//.ую//.еьшею//.ьшею//.еьшую//.аишую
  gramm: du,m,loc,comp
 -flex: .и//.ѣьши//.аиши//.еьши//.ьши
  gramm: sg,f,dat,comp,brev
 -flex: .ѣьшую//.аишею//.ьшую//.ею//.ѣьшею//.ую//.еьшею//.ьшею//.еьшую//.аишую
  gramm: du,n,gen,comp
 -flex: .их//.ихъ
  gramm: pl,m,loc
 -flex: .ьшаго//.еьшего//.еьшаго//.аго//.аишего//.его//.ьшево//.аишаго//.еьшево//.ѣьшево//.ѣьшего//.ево//.ѣьшаго//.ьшего
  gramm: sg,n,gen,comp
 -flex: .и
  gramm: du,n,acc,brev
 -flex: .ими//.аиши//.ьшими//.еьшими//.еьши//.и//.ьши//.аишими//.ѣьши//.ѣьшими
  gramm: pl,n,ins,comp,brev
 -flex: .ая//.аишая//.аишяа//.еьшяа//.яа//.еьшая//.ѣьшая//.еьшяя//.ѣьшяа//.ьшаа//.ьшая//.ѣьшяя//.ѣьшаа//.еьшаа//.ьшяя//.аишяя//.аишаа//.аа//.яя
  gramm: du,m,nom,comp
 -flex: .имъ//.им//.ем//.емъ
  gramm: pl,m,dat,brev
 -flex: .ѣьшу//.ьшю//.ю//.ьшу//.у//.ѣьшю//.аишю//.еьшу//.аишу//.еьшю
  gramm: du,n,gen,comp,brev
 -flex: .ем//.емь//.емъ
  gramm: sg,m,loc
 -flex: .и//.ѣ//.е
  gramm: pl,f,nom,brev
 -flex: .их//.ь//.ихъ
  gramm: pl,m,gen,brev
 -flex: .я
  gramm: sg,f,nom,brev
 -flex: .имъ//.им
  gramm: pl,f,dat
 -flex: .еьшим//.ьшимь//.имь//.аишимь//.ѣьшим//.аишим//.им//.аишимъ//.ѣьшимъ//.имъ//.ѣьшимь//.ьшимъ//.еьшимъ//.ьшим//.еьшимь
  gramm: sg,n,ins,comp
 -flex: .ѣьшу//.ьшю//.ю//.ьшу//.у//.ѣьшю//.аишю//.еьшу//.аишу//.еьшю
  gramm: sg,n,dat,comp,brev
 -flex: .я
  gramm: sg,m,gen,brev
 -flex: .и//.ѣ//.е
  gramm: pl,m,acc,brev
 -flex: .ем//.ьшем//.ьшемъ//.ѣьшем//.емъ//.ѣьшемъ//.еьшем//.аишемъ//.аишем//.еьшемъ
  gramm: sg,m,loc,comp
 -flex: .ими//.аиши//.ьшими//.ями//.еьшими//.еьши//.аишями//.еьшями//.и//.ьши//.ѣьшями//.аишими//.ьшями//.ѣьши//.ѣьшими
  gramm: pl,f,ins,comp,brev
 -flex: .их//.ихъ
  gramm: pl,m,loc,brev
 -flex: .и//.ѣьши//.аиши//.еьши//.ьши
  gramm: sg,f,loc,comp,brev
-paradigm: N1k*
 -flex: <1>.ома
  gramm: du,ins
 -flex: .ъ//.
  gramm: sg,nom
 -flex: <1>.у
  gramm: du,loc
 -flex: <1>.а
  gramm: du,voc
 -flex: <1>.и
  gramm: pl,ins
 -flex: <2>.ехъ//<2>.ех//<1>.ехъ//<1>.ех//<1>.ѣхъ//<2>.ѣх//<2>.ѣхъ//<1>.ѣх
  gramm: pl,loc
 -flex: <1>.ы//<1>.и
  gramm: pl,acc
 -flex: <2>.ѣ//<1>.ѣ//<2>.е//<1>.е
  gramm: sg,loc
 -flex: <1>.у
  gramm: du,gen
 -flex: <1>.у//<1>.еви//<2>.еви//<3>.еви
  gramm: sg,dat
 -flex: <1>.а
  gramm: du,nom
 -flex: <2>.ы//<1>.ы//<1>.и//<2>.и
  gramm: pl,nom
 -flex: <1>.а
  gramm: sg,gen
 -flex: <1>.омъ//<1>.ом//<1>.ъмь//<1>.ъмъ//<1>.ъм
  gramm: sg,ins
 -flex: <2>.ы//<1>.ы//<1>.и//<2>.и
  gramm: pl,voc
 -flex: <1>.ома
  gramm: du,dat
 -flex: <1>.а
  gramm: du,acc
 -flex: <1>.омъ//<1>.ом//<1>.амъ//<1>.ам
  gramm: pl,dat
 -flex: .ъ//<1>.е//<3>.е//.
  gramm: sg,voc
 -flex: <1>.ъ//<1>.овъ//<1>.ов
  gramm: pl,gen
 -flex: .ъ//<1>.а//.
  gramm: sg,acc
-paradigm: N1t*
 -flex: <1>.ома
  gramm: du,ins
 -flex: .ъ//.
  gramm: sg,nom
 -flex: <1>.у
  gramm: du,loc
 -flex: <1>.а
  gramm: du,voc
 -flex: <1>.ы
  gramm: pl,ins
 -flex: <1>.ехъ//<1>.ех//<1>.ѣхъ//<1>.ѣх
  gramm: pl,loc
 -flex: <1>.ы//.овъ//.ов
  gramm: pl,acc
 -flex: //<1>.ѣ//<1>.е
  gramm: sg,loc
 -flex: <1>.у
  gramm: du,gen
 -flex: <1>.у//<1>.ови
  gramm: sg,dat
 -flex: <1>.а
  gramm: du,nom
 -flex: <1>.ы//<1>.и//<1>.а
  gramm: pl,nom
 -flex: <1>.а
  gramm: sg,gen
 -flex: <1>.омъ//<1>.ом//<1>.ъмь//<1>.ъмъ//<1>.ъм
  gramm: sg,ins
 -flex: <1>.ы//<1>.и//<1>.а
  gramm: pl,voc
 -flex: <1>.ома
  gramm: du,dat
 -flex: <1>.а
  gramm: du,acc
 -flex: <1>.омъ//<1>.ом//<1>.амъ//<1>.ам
  gramm: pl,dat
 -flex: .ь//<1>.е
  gramm: sg,voc
 -flex: <1>.ъ//<1>.овъ//<1>.ов
  gramm: pl,gen
 -flex: .ъ//<1>.а//.
  gramm: sg,acc
-paradigm: N1i
 -flex: .ема
  gramm: du,ins
 -flex: .й
  gramm: sg,nom
 -flex: .ю
  gramm: du,loc
 -flex: .я
  gramm: du,voc
 -flex: .и
  gramm: pl,ins
 -flex: .ех//.ехъ
  gramm: pl,loc
 -flex: .и//.ѣ//.е
  gramm: pl,acc
 -flex: .и
  gramm: sg,loc
 -flex: .ю
  gramm: du,gen
 -flex: .еви//.ю
  gramm: sg,dat
 -flex: .я
  gramm: du,nom
 -flex: .и
  gramm: pl,nom
 -flex: .а
  gramm: sg,gen
 -flex: <1>.ьмъ//.ем//<1>.ьм//<1>.ьмь//.емъ
  gramm: sg,ins
 -flex: .и
  gramm: pl,voc
 -flex: .ема
  gramm: du,dat
 -flex: .я
  gramm: du,acc
 -flex: .ям//.ем//.емъ//.ямъ
  gramm: pl,dat
 -flex: .й//.ю
  gramm: sg,voc
 -flex: .евъ//.ев
  gramm: pl,gen
 -flex: .а//.й
  gramm: sg,acc
-paradigm: N1t
 -flex: .ома
  gramm: du,ins
 -flex: .ъ//.
  gramm: sg,nom
 -flex: .у
  gramm: du,loc
 -flex: .а
  gramm: du,voc
 -flex: .ы
  gramm: pl,ins
 -flex: .ех//.ѣхъ//.ѣх//.ехъ
  gramm: pl,loc
 -flex: .ы//.овъ//.ов
  gramm: pl,acc
 -flex: .ѣ//.е
  gramm: sg,loc
 -flex: .у
  gramm: du,gen
 -flex: .у//.ови
  gramm: sg,dat
 -flex: .а
  gramm: du,nom
 -flex: .и//.а//.ы
  gramm: pl,nom
 -flex: .а
  gramm: sg,gen
 -flex: .ъмъ//.ом//.ъмь//.омъ//.ъм
  gramm: sg,ins
 -flex: .и//.а//.ы
  gramm: pl,voc
 -flex: .ома
  gramm: du,dat
 -flex: .а
  gramm: du,acc
 -flex: .амъ//.ам//.ом//.омъ
  gramm: pl,dat
 -flex: .ъ//.е//.
  gramm: sg,voc
 -flex: .ъ//.овъ//.ов//.
  gramm: pl,gen
 -flex: .а//.ъ//.
  gramm: sg,acc
-paradigm: N1s
 -flex: .ема
  gramm: du,ins
 -flex: .ъ//.ь//.
  gramm: sg,nom
 -flex: .у//.ю
  gramm: du,loc
 -flex: .а//.я
  gramm: du,voc
 -flex: .и//.ы
  gramm: pl,ins
 -flex: .ехъ//.ах//.ахъ//.их//.ихъ//.ех
  gramm: pl,loc
 -flex: .ы//.ѣ//.е//.ей
  gramm: pl,acc
 -flex: .и
  gramm: sg,loc
 -flex: .у//.ю
  gramm: du,gen
 -flex: .еви//.у//.ю
  gramm: sg,dat
 -flex: .а//.я
  gramm: du,nom
 -flex: .и//.ие
  gramm: pl,nom
 -flex: .а//.я
  gramm: sg,gen
 -flex: .ем//.ьмъ//.емъ//.ьмь//.ьм
  gramm: sg,ins
 -flex: .и//.ие
  gramm: pl,voc
 -flex: .ема
  gramm: du,dat
 -flex: .а//.я
  gramm: du,acc
 -flex: .ям//.ем//.емъ//.ямъ
  gramm: pl,dat
 -flex: .ъ//.ь//.е//.
  gramm: sg,voc
 -flex: .ев//.евъ//.ь//.ей
  gramm: pl,gen
 -flex: .а//.ъ//.я//.ь//.
  gramm: sg,acc
-paradigm: N1sj
 -flex: .ема
  gramm: du,ins
 -flex: .ь
  gramm: sg,nom
 -flex: .у//.ю
  gramm: du,loc
 -flex: .а//.я
  gramm: du,voc
 -flex: .и
  gramm: pl,ins
 -flex: .ах//.ахъ
  gramm: pl,loc
 -flex: .и//.ѣ//.е//.ей
  gramm: pl,acc
 -flex: .и
  gramm: sg,loc
 -flex: .у//.ю
  gramm: du,gen
 -flex: .еви//.у//.ю
  gramm: sg,dat
 -flex: .а//.я
  gramm: du,nom
 -flex: .и//.ие
  gramm: pl,nom
 -flex: .а
  gramm: sg,gen
 -flex: .ем//.ьмъ//.емъ//.ьмь//.ьм
  gramm: sg,ins
 -flex: .и//.ие
  gramm: pl,voc
 -flex: .ема
  gramm: du,dat
 -flex: .а//.я
  gramm: du,acc
 -flex: .ем//.емъ//.ям//.ам//.ямъ//.амъ
  gramm: pl,dat
 -flex: .у//.ь//.е//.ю
  gramm: sg,voc
 -flex: .ев//.евъ//.ь//.ей
  gramm: pl,gen
 -flex: .а//.ь
  gramm: sg,acc
-paradigm: N1c
 -flex: .ема
  gramm: du,ins
 -flex: .ъ//.ь//.
  gramm: sg,nom
 -flex: .у//.ю
  gramm: du,loc
 -flex: .а//.я
  gramm: du,voc
 -flex: .и//.ы
  gramm: pl,ins
 -flex: .ехъ//.их//.ѣхъ//.ихъ//.ех//.ѣх
  gramm: pl,loc
 -flex: .ъ//.ы//.ѣ//.ев//.//.евъ//.е
  gramm: pl,acc
 -flex: .и//.ѣ//.е
  gramm: sg,loc
 -flex: .у//.ю
  gramm: du,gen
 -flex: .еви//.у//.ю
  gramm: sg,dat
 -flex: .а//.я
  gramm: du,nom
 -flex: .и//.ы
  gramm: pl,nom
 -flex: .а//.я
  gramm: sg,gen
 -flex: .ем//.ьмъ//.емъ//.ьмь//.ьм
  gramm: sg,ins
 -flex: .и//.ы
  gramm: pl,voc
 -flex: .ема
  gramm: du,dat
 -flex: .а//.я
  gramm: du,acc
 -flex: .ям//.ем//.емъ//.ямъ
  gramm: pl,dat
 -flex: .ъ//.//.ь//<1>.е
  gramm: sg,voc
 -flex: .ь//.ъ//.евъ//.ев//.
  gramm: pl,gen
 -flex: .а//.ъ//.я//.ь//.
  gramm: sg,acc
-paradigm: N1a
 -flex: .ема
  gramm: du,ins
 -flex: .й
  gramm: sg,nom
 -flex: .ю
  gramm: du,loc
 -flex: .я
  gramm: du,voc
 -flex: .и
  gramm: pl,ins
 -flex: .ех//.ехъ
  gramm: pl,loc
 -flex: .и//.ѣ//.е
  gramm: pl,acc
 -flex: .и
  gramm: sg,loc
 -flex: .ю
  gramm: du,gen
 -flex: .еви//.ю
  gramm: sg,dat
 -flex: .я
  gramm: du,nom
 -flex: .и
  gramm: pl,nom
 -flex: .я
  gramm: sg,gen
 -flex: <1>.ьмъ//.ем//<1>.ьм//<1>.ьмь//.емъ
  gramm: sg,ins
 -flex: .и
  gramm: pl,voc
 -flex: .ема
  gramm: du,dat
 -flex: .я
  gramm: du,acc
 -flex: .ям//.ем//.емъ//.ямъ
  gramm: pl,dat
 -flex: .й//.ю
  gramm: sg,voc
 -flex: .евъ//.ев
  gramm: pl,gen
 -flex: .й//.я
  gramm: sg,acc
-paradigm: N1g
 -flex: .ома
  gramm: du,ins
 -flex: .ъ//.
  gramm: sg,nom
 -flex: .у
  gramm: du,loc
 -flex: .а
  gramm: du,voc
 -flex: .и
  gramm: pl,ins
 -flex: <1>.ехъ//<1>.ех//<1>.ѣхъ//.ѣхъ//.ехъ//.ех//.ѣх//<1>.ѣх
  gramm: pl,loc
 -flex: .и//.ы//.овъ//.ов
  gramm: pl,acc
 -flex: <1>.ѣ//.ѣ//.е//<1>.е
  gramm: sg,loc
 -flex: .у
  gramm: du,gen
 -flex: .у//.ови
  gramm: sg,dat
 -flex: .а
  gramm: du,nom
 -flex: .и//<1>.ы//<1>.и//.ы
  gramm: pl,nom
 -flex: .а
  gramm: sg,gen
 -flex: .ъмъ//.ом//.ъмь//.омъ//.ъм
  gramm: sg,ins
 -flex: .и//<1>.ы//<1>.и//.ы
  gramm: pl,voc
 -flex: .ома
  gramm: du,dat
 -flex: .а
  gramm: du,acc
 -flex: .амъ//.ам//.ом//.омъ
  gramm: pl,dat
 -flex: .ъ//.е//<2>.е//.
  gramm: sg,voc
 -flex: .ъ//.овъ//.ов//.
  gramm: pl,gen
 -flex: .а//.ъ//.
  gramm: sg,acc
-paradigm: N1e
 -flex: .ома//.ема
  gramm: du,ins
 -flex: .й
  gramm: sg,nom
 -flex: .ю
  gramm: du,loc
 -flex: .а//.я
  gramm: du,voc
 -flex: .и
  gramm: pl,ins
 -flex: .ех//.ехъ
  gramm: pl,loc
 -flex: .и//.ѣ//.е
  gramm: pl,acc
 -flex: .и
  gramm: sg,loc
 -flex: .ю
  gramm: du,gen
 -flex: .еви//.ю
  gramm: sg,dat
 -flex: .а//.я
  gramm: du,nom
 -flex: .и//.е
  gramm: pl,nom
 -flex: .а
  gramm: sg,gen
 -flex: <1>.ьмъ//.ем//<1>.ьм//<1>.ьмь//.емъ
  gramm: sg,ins
 -flex: .и//.е
  gramm: pl,voc
 -flex: .ома//.ема
  gramm: du,dat
 -flex: .а//.я
  gramm: du,acc
 -flex: .ем//.ом//.емъ//.омъ//.ям//.ямъ
  gramm: pl,dat
 -flex: .й//.е//.ю
  gramm: sg,voc
 -flex: .евъ//.ев
  gramm: pl,gen
 -flex: .а//.й
  gramm: sg,acc
-paradigm: N1j
 -flex: .ема
  gramm: du,ins
 -flex: .ь
  gramm: sg,nom
 -flex: .ю
  gramm: du,loc
 -flex: .я
  gramm: du,voc
 -flex: .и//.ьми
  gramm: pl,ins
 -flex: .их//.ех//.ехъ//.ихъ
  gramm: pl,loc
 -flex: .и//.ѣ//.е//.ей
  gramm: pl,acc
 -flex: .и//.е
  gramm: sg,loc
 -flex: .ю
  gramm: du,gen
 -flex: .еви//.ю
  gramm: sg,dat
 -flex: .я
  gramm: du,nom
 -flex: .и//.ие
  gramm: pl,nom
 -flex: .я
  gramm: sg,gen
 -flex: .ем//.ьмъ//.емъ//.ьмь//.ьм
  gramm: sg,ins
 -flex: .и//.ие
  gramm: pl,voc
 -flex: .ема
  gramm: du,dat
 -flex: .я
  gramm: du,acc
 -flex: .ям//.ем//.емъ//.ямъ
  gramm: pl,dat
 -flex: .ь//.ю
  gramm: sg,voc
 -flex: .ев//.евъ//.ь//.ей
  gramm: pl,gen
 -flex: .ь//.я
  gramm: sg,acc
-paradigm: N1k
 -flex: .ома
  gramm: du,ins
 -flex: .ъ//.
  gramm: sg,nom
 -flex: .у
  gramm: du,loc
 -flex: .а
  gramm: du,voc
 -flex: .и
  gramm: pl,ins
 -flex: <1>.ехъ//<1>.ех//<1>.ѣхъ//.ѣхъ//.ехъ//.ех//.ѣх//<1>.ѣх
  gramm: pl,loc
 -flex: .и//.ы//.овъ//.ов
  gramm: pl,acc
 -flex: <1>.ѣ//.ѣ//.е//<1>.е
  gramm: sg,loc
 -flex: .у
  gramm: du,gen
 -flex: .у//.ови
  gramm: sg,dat
 -flex: .а
  gramm: du,nom
 -flex: .и//<1>.ы//<1>.и//.ы
  gramm: pl,nom
 -flex: .а
  gramm: sg,gen
 -flex: .ъмъ//.ом//.ъмь//.омъ//.ъм
  gramm: sg,ins
 -flex: .и//<1>.ы//<1>.и//.ы
  gramm: pl,voc
 -flex: .ома
  gramm: du,dat
 -flex: .а
  gramm: du,acc
 -flex: .амъ//.ам//.ом//.омъ
  gramm: pl,dat
 -flex: .ъ//.е//<2>.е//.
  gramm: sg,voc
 -flex: .ъ//.овъ//.ов//.
  gramm: pl,gen
 -flex: .а//.ъ//.
  gramm: sg,acc
-paradigm: N1in
 -flex: .ома
  gramm: du,ins
 -flex: .ин//.инъ
  gramm: sg,nom
 -flex: .у
  gramm: du,loc
 -flex: .а
  gramm: du,voc
 -flex: .ы
  gramm: pl,ins
 -flex: .ех//.ѣхъ//.ѣх//.ехъ
  gramm: pl,loc
 -flex: .ъ//.ы//.ѣ//.е//.
  gramm: pl,acc
 -flex: .ине//.и//.инѣ
  gramm: sg,loc
 -flex: .у
  gramm: du,gen
 -flex: .иневи//.ину
  gramm: sg,dat
 -flex: .а
  gramm: du,nom
 -flex: .и//.е
  gramm: pl,nom
 -flex: .ина
  gramm: sg,gen
 -flex: .иньмь//.ином//.иньмъ//.иньм//.иномъ
  gramm: sg,ins
 -flex: .и//.е
  gramm: pl,voc
 -flex: .ома
  gramm: du,dat
 -flex: .а
  gramm: du,acc
 -flex: .амъ//.ам//.ом//.омъ
  gramm: pl,dat
 -flex: .ине//.ин//.инъ
  gramm: sg,voc
 -flex: .ъ//.
  gramm: pl,gen
 -flex: .ин//.ина//.инъ
  gramm: sg,acc
-paradigm: N1c*
 -flex: <1>.ема
  gramm: du,ins
 -flex: .ъ//.ь//.
  gramm: sg,nom
 -flex: <1>.у//<1>.ю
  gramm: du,loc
 -flex: <1>.а//<1>.я
  gramm: du,voc
 -flex: <1>.ы//<1>.и
  gramm: pl,ins
 -flex: <1>.ехъ//<1>.ех//<1>.ѣхъ//<1>.их//<1>.ихъ//<1>.ѣх
  gramm: pl,loc
 -flex: .ъ//.ѣ//.//<1>.евъ//<1>.ев//<1>.ы//.е
  gramm: pl,acc
 -flex: <1>.ѣ//<1>.и//<1>.е
  gramm: sg,loc
 -flex: <1>.у//<1>.ю
  gramm: du,gen
 -flex: <1>.у//<1>.еви//<1>.ю
  gramm: sg,dat
 -flex: <1>.а//<1>.я
  gramm: du,nom
 -flex: <1>.ы//<1>.и
  gramm: pl,nom
 -flex: <1>.а//<1>.я
  gramm: sg,gen
 -flex: <1>.ьмь//<1>.ьмъ//<1>.емъ//<1>.ем//<1>.ьм
  gramm: sg,ins
 -flex: <1>.ы//<1>.и
  gramm: pl,voc
 -flex: <1>.ема
  gramm: du,dat
 -flex: <1>.а//<1>.я
  gramm: du,acc
 -flex: <1>.ямъ//<1>.ям//<1>.емъ//<1>.ем
  gramm: pl,dat
 -flex: .ъ//.ь//<2>.е//.
  gramm: sg,voc
 -flex: .ъ//.ь//.//<1>.евъ//<1>.ев//<1>.ъ
  gramm: pl,gen
 -flex: <1>.я//.ъ//.ь//<1>.а//.
  gramm: sg,acc
-paradigm: N1j*
 -flex: <1>.ема
  gramm: du,ins
 -flex: .ь
  gramm: sg,nom
 -flex: <1>.ю
  gramm: du,loc
 -flex: <1>.я
  gramm: du,voc
 -flex: <1>.ьми//<1>.и
  gramm: pl,ins
 -flex: <1>.ехъ//<1>.ех//<1>.их//<1>.ихъ
  gramm: pl,loc
 -flex: <1>.ей//<1>.и//<1>.е//<1>.ѣ
  gramm: pl,acc
 -flex: <1>.и//<1>.е
  gramm: sg,loc
 -flex: <1>.ю
  gramm: du,gen
 -flex: <1>.еви//<1>.ю
  gramm: sg,dat
 -flex: <1>.я
  gramm: du,nom
 -flex: .ие//<1>.и
  gramm: pl,nom
 -flex: <1>.я
  gramm: sg,gen
 -flex: <1>.ьмь//<1>.ьмъ//<1>.емъ//<1>.ем//<1>.ьм
  gramm: sg,ins
 -flex: .ие//<1>.и
  gramm: pl,voc
 -flex: <1>.ема
  gramm: du,dat
 -flex: <1>.я
  gramm: du,acc
 -flex: <1>.ямъ//<1>.ям//<1>.емъ//<1>.ем
  gramm: pl,dat
 -flex: .ь//<1>.ю
  gramm: sg,voc
 -flex: <1>.ей//<1>.ев//<1>.ь//<1>.евъ
  gramm: pl,gen
 -flex: .ь//<1>.я
  gramm: sg,acc
-paradigm: N2k
 -flex: .ома
  gramm: du,ins
 -flex: .о
  gramm: sg,nom
 -flex: .у
  gramm: du,loc
 -flex: .и//.ы
  gramm: pl,ins
 -flex: <1>.ехъ//<1>.ех//<1>.ѣхъ//<1>.ѣх
  gramm: pl,loc
 -flex: .а
  gramm: pl,acc
 -flex: <1>.ѣ//<1>.е
  gramm: sg,loc
 -flex: <1>.ѣ//<1>.е
  gramm: du,voc
 -flex: .у
  gramm: du,gen
 -flex: .у
  gramm: sg,dat
 -flex: <1>.ѣ//<1>.е
  gramm: du,nom
 -flex: .а
  gramm: pl,nom
 -flex: .а
  gramm: sg,gen
 -flex: .ом//.ъмь//.омъ//.ъм
  gramm: sg,ins
 -flex: .а
  gramm: pl,voc
 -flex: .ома
  gramm: du,dat
 -flex: <1>.ѣ//<1>.е
  gramm: du,acc
 -flex: .амъ//.ам//.ом//.омъ
  gramm: pl,dat
 -flex: .о
  gramm: sg,voc
 -flex: .ъ//.
  gramm: pl,gen
 -flex: .о
  gramm: sg,acc
-paradigm: N2j
 -flex: .ема
  gramm: du,ins
 -flex: .е
  gramm: sg,nom
 -flex: .ю
  gramm: du,loc
 -flex: .и
  gramm: pl,ins
 -flex: .яхъ//.ях//.их//.ихъ
  gramm: pl,loc
 -flex: .я
  gramm: pl,acc
 -flex: .и
  gramm: sg,loc
 -flex: .и
  gramm: du,voc
 -flex: .ю
  gramm: du,gen
 -flex: .ю
  gramm: sg,dat
 -flex: .и
  gramm: du,nom
 -flex: .я
  gramm: pl,nom
 -flex: .я
  gramm: sg,gen
 -flex: .ем//.емъ//.ьмь//.ьм
  gramm: sg,ins
 -flex: .я
  gramm: pl,voc
 -flex: .ема
  gramm: du,dat
 -flex: .и
  gramm: du,acc
 -flex: .ям//.ем//.емъ//.ямъ
  gramm: pl,dat
 -flex: .е
  gramm: sg,voc
 -flex: .ь//.ей
  gramm: pl,gen
 -flex: .е
  gramm: sg,acc
-paradigm: N2i
 -flex: .ема
  gramm: du,ins
 -flex: .е
  gramm: sg,nom
 -flex: .ю
  gramm: du,loc
 -flex: .и//.ми//.ьми
  gramm: pl,ins
 -flex: .их//.ихъ
  gramm: pl,loc
 -flex: .я
  gramm: pl,acc
 -flex: .и
  gramm: sg,loc
 -flex: .и
  gramm: du,voc
 -flex: .ю
  gramm: du,gen
 -flex: .ю
  gramm: sg,dat
 -flex: .и
  gramm: du,nom
 -flex: .я
  gramm: pl,nom
 -flex: .я
  gramm: sg,gen
 -flex: .ем//.емъ//.ьмь//.ьм
  gramm: sg,ins
 -flex: .я
  gramm: pl,voc
 -flex: .ема
  gramm: du,dat
 -flex: .и
  gramm: du,acc
 -flex: .ям//.ем//.емъ//.ямъ
  gramm: pl,dat
 -flex: .е
  gramm: sg,voc
 -flex: .й
  gramm: pl,gen
 -flex: .е
  gramm: sg,acc
-paradigm: N2c
 -flex: .ема
  gramm: du,ins
 -flex: .е
  gramm: sg,nom
 -flex: .у
  gramm: du,loc
 -flex: .ами//.ы
  gramm: pl,ins
 -flex: .ах//.их//.ихъ//.ахъ
  gramm: pl,loc
 -flex: .а//.я
  gramm: pl,acc
 -flex: .ы//.ѣ//.е
  gramm: sg,loc
 -flex: .и//.ы
  gramm: du,voc
 -flex: .у
  gramm: du,gen
 -flex: .у
  gramm: sg,dat
 -flex: .и//.ы
  gramm: du,nom
 -flex: .а//.я
  gramm: pl,nom
 -flex: .а
  gramm: sg,gen
 -flex: .ем//.емъ//.ьмь//.ьм
  gramm: sg,ins
 -flex: .а//.я
  gramm: pl,voc
 -flex: .ема
  gramm: du,dat
 -flex: .и//.ы
  gramm: du,acc
 -flex: .ям//.ем//.емъ//.ямъ
  gramm: pl,dat
 -flex: .е
  gramm: sg,voc
 -flex: .ъ//.ь//.
  gramm: pl,gen
 -flex: .е
  gramm: sg,acc
-paradigm: N2c*
 -flex: .ема
  gramm: du,ins
 -flex: .е
  gramm: sg,nom
 -flex: .у
  gramm: du,loc
 -flex: .ами//.ы
  gramm: pl,ins
 -flex: .ах//.их//.ихъ//.ахъ
  gramm: pl,loc
 -flex: .а//.я
  gramm: pl,acc
 -flex: .ы//.ѣ//.е
  gramm: sg,loc
 -flex: .и//.ы
  gramm: du,voc
 -flex: .у
  gramm: du,gen
 -flex: .у
  gramm: sg,dat
 -flex: .и//.ы
  gramm: du,nom
 -flex: .а//.я
  gramm: pl,nom
 -flex: .а
  gramm: sg,gen
 -flex: .ем//.емъ//.ьмь//.ьм
  gramm: sg,ins
 -flex: .а//.я
  gramm: pl,voc
 -flex: .ема
  gramm: du,dat
 -flex: .и//.ы
  gramm: du,acc
 -flex: .ям//.ем//.емъ//.ямъ
  gramm: pl,dat
 -flex: .е
  gramm: sg,voc
 -flex: <1>.ъ//.ь
  gramm: pl,gen
 -flex: .е
  gramm: sg,acc
-paradigm: N2e
 -flex: .ема
  gramm: du,ins
 -flex: .е
  gramm: sg,nom
 -flex: .ю
  gramm: du,loc
 -flex: .и//.ми//.ьми
  gramm: pl,ins
 -flex: .их//.ихъ
  gramm: pl,loc
 -flex: .я
  gramm: pl,acc
 -flex: .и
  gramm: sg,loc
 -flex: .и
  gramm: du,voc
 -flex: .ю
  gramm: du,gen
 -flex: .ю
  gramm: sg,dat
 -flex: .и
  gramm: du,nom
 -flex: .я
  gramm: pl,nom
 -flex: .а
  gramm: sg,gen
 -flex: .ем//.емъ//.ьмь//.ьм
  gramm: sg,ins
 -flex: .я
  gramm: pl,voc
 -flex: .ема
  gramm: du,dat
 -flex: .и
  gramm: du,acc
 -flex: .ям//.ем//.емъ//.ямъ
  gramm: pl,dat
 -flex: .е
  gramm: sg,voc
 -flex: .й
  gramm: pl,gen
 -flex: .е
  gramm: sg,acc
-paradigm: N2s
 -flex: .ема
  gramm: du,ins
 -flex: .е
  gramm: sg,nom
 -flex: .ю
  gramm: du,loc
 -flex: .и
  gramm: pl,ins
 -flex: .ах//.их//.ихъ//.ахъ
  gramm: pl,loc
 -flex: .а//.я
  gramm: pl,acc
 -flex: .и
  gramm: sg,loc
 -flex: .и
  gramm: du,voc
 -flex: .ю
  gramm: du,gen
 -flex: .у
  gramm: sg,dat
 -flex: .и
  gramm: du,nom
 -flex: .а//.я
  gramm: pl,nom
 -flex: .а
  gramm: sg,gen
 -flex: .ем//.емъ//.ьмь//.ьм
  gramm: sg,ins
 -flex: .а//.я
  gramm: pl,voc
 -flex: .ема
  gramm: du,dat
 -flex: .и
  gramm: du,acc
 -flex: .ям//.ем//.емъ//.ямъ
  gramm: pl,dat
 -flex: .е
  gramm: sg,voc
 -flex: .ъ//.ь//.
  gramm: pl,gen
 -flex: .е
  gramm: sg,acc
-paradigm: N2t*
 -flex: .ома
  gramm: du,ins
 -flex: .о
  gramm: sg,nom
 -flex: .у
  gramm: du,loc
 -flex: .ы
  gramm: pl,ins
 -flex: .ех//.ѣхъ//.ѣх//.ехъ
  gramm: pl,loc
 -flex: .а
  gramm: pl,acc
 -flex: .ѣ//.е
  gramm: sg,loc
 -flex: .ѣ//.е
  gramm: du,voc
 -flex: .у
  gramm: du,gen
 -flex: .у
  gramm: sg,dat
 -flex: .ѣ//.е
  gramm: du,nom
 -flex: .а
  gramm: pl,nom
 -flex: .а
  gramm: sg,gen
 -flex: .ом//.ъмь//.омъ//.ъм
  gramm: sg,ins
 -flex: .а
  gramm: pl,voc
 -flex: .ома
  gramm: du,dat
 -flex: .ѣ//.е
  gramm: du,acc
 -flex: .амъ//.ам//.ом//.омъ
  gramm: pl,dat
 -flex: .о
  gramm: sg,voc
 -flex: <1>.ъ//.ь
  gramm: pl,gen
 -flex: .о
  gramm: sg,acc
-paradigm: N2t
 -flex: .ома
  gramm: du,ins
 -flex: .о
  gramm: sg,nom
 -flex: .у
  gramm: du,loc
 -flex: .ы
  gramm: pl,ins
 -flex: .ех//.ѣхъ//.ѣх//.ехъ
  gramm: pl,loc
 -flex: .а
  gramm: pl,acc
 -flex: .ѣ//.е
  gramm: sg,loc
 -flex: .ѣ//.е
  gramm: du,voc
 -flex: .у
  gramm: du,gen
 -flex: .у
  gramm: sg,dat
 -flex: .ѣ//.е
  gramm: du,nom
 -flex: .а
  gramm: pl,nom
 -flex: .а
  gramm: sg,gen
 -flex: .ом//.ъмь//.омъ//.ъм
  gramm: sg,ins
 -flex: .а
  gramm: pl,voc
 -flex: .ома
  gramm: du,dat
 -flex: .ѣ//.е
  gramm: du,acc
 -flex: .амъ//.ам//.ом//.омъ
  gramm: pl,dat
 -flex: .о
  gramm: sg,voc
 -flex: .ъ//.
  gramm: pl,gen
 -flex: .о
  gramm: sg,acc
-paradigm: N3i
 -flex: .яма
  gramm: du,ins
 -flex: .я
  gramm: sg,nom
 -flex: .ю
  gramm: du,loc
 -flex: .ями
  gramm: pl,ins
 -flex: .яхъ//.ях
  gramm: pl,loc
 -flex: .и//.й//.ѣ//.е//.ей
  gramm: pl,acc
 -flex: .и
  gramm: sg,loc
 -flex: .и
  gramm: du,voc
 -flex: .ю
  gramm: du,gen
 -flex: .и
  gramm: sg,dat
 -flex: .и
  gramm: du,nom
 -flex: .и//.ѣ//.е
  gramm: pl,nom
 -flex: .и
  gramm: sg,gen
 -flex: .ею
  gramm: sg,ins
 -flex: .и//.ѣ//.е
  gramm: pl,voc
 -flex: .яма
  gramm: du,dat
 -flex: .и
  gramm: du,acc
 -flex: .ям//.ямъ
  gramm: pl,dat
 -flex: .е//.я
  gramm: sg,voc
 -flex: .й//.ей
  gramm: pl,gen
 -flex: .ю
  gramm: sg,acc
-paradigm: N3j
 -flex: .яма
  gramm: du,ins
 -flex: .я
  gramm: sg,nom
 -flex: .ю
  gramm: du,loc
 -flex: .ями
  gramm: pl,ins
 -flex: .яхъ//.ях
  gramm: pl,loc
 -flex: .и//.ѣ//.ь//.е
  gramm: pl,acc
 -flex: .и//.е
  gramm: sg,loc
 -flex: .и
  gramm: du,voc
 -flex: .ю
  gramm: du,gen
 -flex: .и//.е
  gramm: sg,dat
 -flex: .и
  gramm: du,nom
 -flex: .и//.ѣ//.е
  gramm: pl,nom
 -flex: .и//.ѣ//.е
  gramm: sg,gen
 -flex: .ею
  gramm: sg,ins
 -flex: .и//.ѣ//.е
  gramm: pl,voc
 -flex: .яма
  gramm: du,dat
 -flex: .и
  gramm: du,acc
 -flex: .ям//.ямъ
  gramm: pl,dat
 -flex: .е//.я
  gramm: sg,voc
 -flex: .ь
  gramm: pl,gen
 -flex: .ю
  gramm: sg,acc
-paradigm: N3k
 -flex: .ама
  gramm: du,ins
 -flex: .а
  gramm: sg,nom
 -flex: .у
  gramm: du,loc
 -flex: .ами
  gramm: pl,ins
 -flex: .ах//.ахъ
  gramm: pl,loc
 -flex: .и//.ъ//.ы//.
  gramm: pl,acc
 -flex: <1>.ѣ//<1>.е
  gramm: sg,loc
 -flex: <1>.ѣ//<1>.е
  gramm: du,voc
 -flex: .у
  gramm: du,gen
 -flex: <1>.ѣ//<1>.е
  gramm: sg,dat
 -flex: <1>.ѣ//<1>.е
  gramm: du,nom
 -flex: .и//.ы
  gramm: pl,nom
 -flex: .и//.ы
  gramm: sg,gen
 -flex: .ою
  gramm: sg,ins
 -flex: .и//.ы
  gramm: pl,voc
 -flex: .ама
  gramm: du,dat
 -flex: <1>.ѣ//<1>.е
  gramm: du,acc
 -flex: .амъ//.ам
  gramm: pl,dat
 -flex: .а//.о
  gramm: sg,voc
 -flex: .ъ//.
  gramm: pl,gen
 -flex: .у
  gramm: sg,acc
-paradigm: N3a
 -flex: .яма
  gramm: du,ins
 -flex: .я
  gramm: sg,nom
 -flex: .ю
  gramm: du,loc
 -flex: .ями
  gramm: pl,ins
 -flex: .яхъ//.ях
  gramm: pl,loc
 -flex: .и//.й//.ѣ//.е//.ей
  gramm: pl,acc
 -flex: .и
  gramm: sg,loc
 -flex: .и
  gramm: du,voc
 -flex: .ю
  gramm: du,gen
 -flex: .и
  gramm: sg,dat
 -flex: .и
  gramm: du,nom
 -flex: .и//.ѣ//.е
  gramm: pl,nom
 -flex: .и
  gramm: sg,gen
 -flex: .ею
  gramm: sg,ins
 -flex: .и//.ѣ//.е
  gramm: pl,voc
 -flex: .яма
  gramm: du,dat
 -flex: .и
  gramm: du,acc
 -flex: .ям//.ямъ
  gramm: pl,dat
 -flex: .е//.я
  gramm: sg,voc
 -flex: .й//.ей
  gramm: pl,gen
 -flex: .ю
  gramm: sg,acc
-paradigm: N3c
 -flex: .ама
  gramm: du,ins
 -flex: .а
  gramm: sg,nom
 -flex: .у
  gramm: du,loc
 -flex: .ами
  gramm: pl,ins
 -flex: .ах//.ахъ
  gramm: pl,loc
 -flex: .ъ//.ы//.ѣ//.е//.
  gramm: pl,acc
 -flex: .и//.ѣ//.е
  gramm: sg,loc
 -flex: .и//.ы
  gramm: du,voc
 -flex: .у
  gramm: du,gen
 -flex: .и//.ѣ//.е
  gramm: sg,dat
 -flex: .и//.ы
  gramm: du,nom
 -flex: .ы//.ѣ//.е
  gramm: pl,nom
 -flex: .и//.ы
  gramm: sg,gen
 -flex: .ею
  gramm: sg,ins
 -flex: .ы//.ѣ//.е
  gramm: pl,voc
 -flex: .ама
  gramm: du,dat
 -flex: .и//.ы
  gramm: du,acc
 -flex: .амъ//.ам
  gramm: pl,dat
 -flex: .а//.е
  gramm: sg,voc
 -flex: .ъ//.ь//.
  gramm: pl,gen
 -flex: .у//.ю
  gramm: sg,acc
-paradigm: N3j*
 -flex: .яма
  gramm: du,ins
 -flex: .я
  gramm: sg,nom
 -flex: .ю
  gramm: du,loc
 -flex: .ями
  gramm: pl,ins
 -flex: .яхъ//.ях
  gramm: pl,loc
 -flex: .и//.ѣ//.е//<1>.ь
  gramm: pl,acc
 -flex: .и//.е
  gramm: sg,loc
 -flex: .и
  gramm: du,voc
 -flex: .ю
  gramm: du,gen
 -flex: .и//.е
  gramm: sg,dat
 -flex: .и
  gramm: du,nom
 -flex: .и//.ѣ//.е
  gramm: pl,nom
 -flex: .и//.ѣ//.е
  gramm: sg,gen
 -flex: .ею
  gramm: sg,ins
 -flex: .и//.ѣ//.е
  gramm: pl,voc
 -flex: .яма
  gramm: du,dat
 -flex: .и
  gramm: du,acc
 -flex: .ям//.ямъ
  gramm: pl,dat
 -flex: .е//.я
  gramm: sg,voc
 -flex: .ь//<1>.ь
  gramm: pl,gen
 -flex: .ю
  gramm: sg,acc
-paradigm: N3k*
 -flex: .ама
  gramm: du,ins
 -flex: .а
  gramm: sg,nom
 -flex: .у
  gramm: du,loc
 -flex: .ами
  gramm: pl,ins
 -flex: .ах//.ахъ
  gramm: pl,loc
 -flex: .и//<1>.ъ//.ы
  gramm: pl,acc
 -flex: <2>.ѣ//.и//<2>.е
  gramm: sg,loc
 -flex: <2>.ѣ//<2>.е
  gramm: du,voc
 -flex: .у
  gramm: du,gen
 -flex: <2>.ѣ//.и//<2>.е
  gramm: sg,dat
 -flex: <2>.ѣ//<2>.е
  gramm: du,nom
 -flex: .и//.ы
  gramm: pl,nom
 -flex: .и//.ы
  gramm: sg,gen
 -flex: .ою
  gramm: sg,ins
 -flex: .и//.ы
  gramm: pl,voc
 -flex: .ама
  gramm: du,dat
 -flex: <2>.ѣ//<2>.е
  gramm: du,acc
 -flex: .амъ//.ам
  gramm: pl,dat
 -flex: .а//.о
  gramm: sg,voc
 -flex: <1>.ъ//.ъ//.
  gramm: pl,gen
 -flex: .у
  gramm: sg,acc
-paradigm: N3t*
 -flex: .ама
  gramm: du,ins
 -flex: .а
  gramm: sg,nom
 -flex: .у
  gramm: du,loc
 -flex: .ами
  gramm: pl,ins
 -flex: .ах//.ахъ
  gramm: pl,loc
 -flex: <1>.ъ//.ы
  gramm: pl,acc
 -flex: .ѣ//.е
  gramm: sg,loc
 -flex: .ѣ//.е
  gramm: du,voc
 -flex: .у
  gramm: du,gen
 -flex: .ѣ//.е
  gramm: sg,dat
 -flex: .ѣ//.е
  gramm: du,nom
 -flex: .ы
  gramm: pl,nom
 -flex: .ы
  gramm: sg,gen
 -flex: .ою
  gramm: sg,ins
 -flex: .ы
  gramm: pl,voc
 -flex: .ама
  gramm: du,dat
 -flex: .ѣ//.е
  gramm: du,acc
 -flex: .амъ//.ам
  gramm: pl,dat
 -flex: .а//.о
  gramm: sg,voc
 -flex: <1>.ъ//.ъ//.
  gramm: pl,gen
 -flex: .у
  gramm: sg,acc
-paradigm: N3c*
 -flex: .ама
  gramm: du,ins
 -flex: .а
  gramm: sg,nom
 -flex: .у
  gramm: du,loc
 -flex: .ами
  gramm: pl,ins
 -flex: .ах//.ахъ
  gramm: pl,loc
 -flex: <1>.ъ//.ы//.ѣ//.е
  gramm: pl,acc
 -flex: .и//.ѣ//.е
  gramm: sg,loc
 -flex: .и//.ы
  gramm: du,voc
 -flex: .у
  gramm: du,gen
 -flex: .и//.ѣ//.е
  gramm: sg,dat
 -flex: .и//.ы
  gramm: du,nom
 -flex: .ы//.ѣ//.е
  gramm: pl,nom
 -flex: .и//.ы
  gramm: sg,gen
 -flex: .ею
  gramm: sg,ins
 -flex: .ы//.ѣ//.е
  gramm: pl,voc
 -flex: .ама
  gramm: du,dat
 -flex: .и//.ы
  gramm: du,acc
 -flex: .амъ//.ам
  gramm: pl,dat
 -flex: .а//.е
  gramm: sg,voc
 -flex: <1>.ъ//.ь//<1>.ь
  gramm: pl,gen
 -flex: .у//.ю
  gramm: sg,acc
-paradigm: N3e
 -flex: .ама//.яма
  gramm: du,ins
 -flex: .а//.я
  gramm: sg,nom
 -flex: .ю
  gramm: du,loc
 -flex: .ами//.ями
  gramm: pl,ins
 -flex: .ах//.яхъ//.ях//.ахъ
  gramm: pl,loc
 -flex: .и//.й//.ѣ//.е
  gramm: pl,acc
 -flex: .и
  gramm: sg,loc
 -flex: .и
  gramm: du,voc
 -flex: .ю
  gramm: du,gen
 -flex: .и
  gramm: sg,dat
 -flex: .и
  gramm: du,nom
 -flex: .и//.ѣ//.е
  gramm: pl,nom
 -flex: .и
  gramm: sg,gen
 -flex: .ею
  gramm: sg,ins
 -flex: .и//.ѣ//.е
  gramm: pl,voc
 -flex: .ама//.яма
  gramm: du,dat
 -flex: .и
  gramm: du,acc
 -flex: .амъ//.ам//.ям//.ямъ
  gramm: pl,dat
 -flex: .а//.е//.я
  gramm: sg,voc
 -flex: .й
  gramm: pl,gen
 -flex: .ю
  gramm: sg,acc
-paradigm: N3s
 -flex: .ама
  gramm: du,ins
 -flex: .а
  gramm: sg,nom
 -flex: .у
  gramm: du,loc
 -flex: .ами
  gramm: pl,ins
 -flex: .ах//.ахъ
  gramm: pl,loc
 -flex: .ъ//.ы//.
  gramm: pl,acc
 -flex: .и
  gramm: sg,loc
 -flex: .и
  gramm: du,voc
 -flex: .у
  gramm: du,gen
 -flex: .и//.ѣ//.е
  gramm: sg,dat
 -flex: .и
  gramm: du,nom
 -flex: .и//.ѣ//.е
  gramm: pl,nom
 -flex: .и
  gramm: sg,gen
 -flex: .ею
  gramm: sg,ins
 -flex: .и//.ѣ//.е
  gramm: pl,voc
 -flex: .ама
  gramm: du,dat
 -flex: .и
  gramm: du,acc
 -flex: .амъ//.ам
  gramm: pl,dat
 -flex: .а//.е
  gramm: sg,voc
 -flex: .ъ//.ь//.
  gramm: pl,gen
 -flex: .у
  gramm: sg,acc
-paradigm: N3t
 -flex: .ама
  gramm: du,ins
 -flex: .а
  gramm: sg,nom
 -flex: .у
  gramm: du,loc
 -flex: .ами
  gramm: pl,ins
 -flex: .ах//.ахъ
  gramm: pl,loc
 -flex: .ъ//.ы//.
  gramm: pl,acc
 -flex: .ѣ//.е
  gramm: sg,loc
 -flex: .ѣ//.е
  gramm: du,voc
 -flex: .у
  gramm: du,gen
 -flex: .ѣ//.е
  gramm: sg,dat
 -flex: .ѣ//.е
  gramm: du,nom
 -flex: .ы
  gramm: pl,nom
 -flex: .ы
  gramm: sg,gen
 -flex: .ою
  gramm: sg,ins
 -flex: .ы
  gramm: pl,voc
 -flex: .ама
  gramm: du,dat
 -flex: .ѣ//.е
  gramm: du,acc
 -flex: .амъ//.ам
  gramm: pl,dat
 -flex: .а//.о
  gramm: sg,voc
 -flex: .ъ//.
  gramm: pl,gen
 -flex: .у
  gramm: sg,acc
-paradigm: N41
 -flex: .ьма//.ема
  gramm: du,ins
 -flex: .ь
  gramm: sg,nom
 -flex: .ию//.ью
  gramm: du,loc
 -flex: .и
  gramm: du,nom
 -flex: .ьми
  gramm: pl,ins
 -flex: .ьхъ//.ех//.ьх//.ехъ
  gramm: pl,loc
 -flex: .еи//.ей//.ий//.ии//.и//.ыи//.ый
  gramm: pl,acc
 -flex: .и
  gramm: sg,loc
 -flex: .ию//.ью
  gramm: du,gen
 -flex: .и
  gramm: sg,dat
 -flex: .и
  gramm: du,voc
 -flex: .и
  gramm: pl,nom
 -flex: .и
  gramm: sg,gen
 -flex: .ию//.ью
  gramm: sg,ins
 -flex: .и
  gramm: pl,voc
 -flex: .ьма//.ема
  gramm: du,dat
 -flex: .и
  gramm: du,acc
 -flex: .ем//.ьмъ//.емъ//.ьм//.ям//.ямъ
  gramm: pl,dat
 -flex: .и//.ь//.е
  gramm: sg,voc
 -flex: .еи//.ей//.ий//.ии//.ыи//.ый
  gramm: pl,gen
 -flex: .ь
  gramm: sg,acc
-paradigm: N43
 -flex: .ьма//.ема
  gramm: du,ins
 -flex: .ь
  gramm: sg,nom
 -flex: .ию
  gramm: du,loc
 -flex: .и
  gramm: du,nom
 -flex: .ьми
  gramm: pl,ins
 -flex: .ехъ//.ьхъ//.ьх//.ѣхъ//.ех//.ѣх
  gramm: pl,loc
 -flex: .и
  gramm: pl,acc
 -flex: .и
  gramm: sg,loc
 -flex: .ию
  gramm: du,gen
 -flex: .и
  gramm: sg,dat
 -flex: .и
  gramm: du,voc
 -flex: .и//.ие//.ье
  gramm: pl,nom
 -flex: .и//.е
  gramm: sg,gen
 -flex: .ем//.ьмъ//.емъ//.ьм
  gramm: sg,ins
 -flex: .и//.ие//.ье
  gramm: pl,voc
 -flex: .ьма//.ема
  gramm: du,dat
 -flex: .и
  gramm: du,acc
 -flex: .ем//.ьмъ//.емъ//.ьм//.ям//.ямъ
  gramm: pl,dat
 -flex: .и//.ь
  gramm: sg,voc
 -flex: .еи//.ей//.ий//.ии//.ыи//.ый
  gramm: pl,gen
 -flex: .ь
  gramm: sg,acc
-paradigm: N42
 -flex: .ьма
  gramm: du,ins
 -flex: .ь
  gramm: sg,nom
 -flex: .ию
  gramm: du,loc
 -flex: .и
  gramm: du,nom
 -flex: .ьми
  gramm: pl,ins
 -flex: .ьхъ//.ех//.ьх//.ехъ
  gramm: pl,loc
 -flex: .и
  gramm: pl,acc
 -flex: .и
  gramm: sg,loc
 -flex: .ию
  gramm: du,gen
 -flex: .и
  gramm: sg,dat
 -flex: .и
  gramm: du,voc
 -flex: .ие//.ье
  gramm: pl,nom
 -flex: .и
  gramm: sg,gen
 -flex: .ем//.емъ//.ьмь
  gramm: sg,ins
 -flex: .ие//.ье
  gramm: pl,voc
 -flex: .ьма
  gramm: du,dat
 -flex: .и
  gramm: du,acc
 -flex: .ем//.ьмъ//.емъ//.ьм//.ям//.ямъ
  gramm: pl,dat
 -flex: .и//.ь
  gramm: sg,voc
 -flex: .еи//.ей//.ий//.ии//.ыи//.ый
  gramm: pl,gen
 -flex: .ь
  gramm: sg,acc
-paradigm: N43*
 -flex: <1>.ьма
  gramm: du,ins
 -flex: .ь
  gramm: sg,nom
 -flex: <1>.ю//<1>.ию//.ью
  gramm: du,loc
 -flex: <1>.и
  gramm: du,nom
 -flex: <1>.ьми
  gramm: pl,ins
 -flex: <1>.ьхъ//<1>.ьх//<1>.ехъ//<1>.ех
  gramm: pl,loc
 -flex: .и//<1>.ие
  gramm: pl,acc
 -flex: <1>.и
  gramm: sg,loc
 -flex: <1>.ю//<1>.ию//.ью
  gramm: du,gen
 -flex: .еви//<1>.и
  gramm: sg,dat
 -flex: <1>.и
  gramm: du,voc
 -flex: <1>.и//<1>.ье//<1>.ие
  gramm: pl,nom
 -flex: <1>.и//<1>.е
  gramm: sg,gen
 -flex: <1>.ьмъ//<1>.емъ//<1>.ем//<1>.ьм
  gramm: sg,ins
 -flex: <1>.и//<1>.ье//<1>.ие
  gramm: pl,voc
 -flex: <1>.ьма
  gramm: du,dat
 -flex: <1>.и
  gramm: du,acc
 -flex: <1>.емъ//<1>.ьмъ//<1>.ьм//<1>.ямъ//<1>.ям//<1>.ем
  gramm: pl,dat
 -flex: .и//.ь
  gramm: sg,voc
 -flex: <1>.ыи//<1>.ый//<1>.ий//<1>.ии//<1>.еи//<1>.ей
  gramm: pl,gen
 -flex: .ь
  gramm: sg,acc
 -paradigm: N5en
 -flex: <1>.ьма//<1>.ема//<1>.ама
  gramm: du,ins
 -flex: .
  gramm: sg,nom
 -flex: <1>.у
  gramm: du,loc
 -flex: <1>.и
  gramm: du,nom
 -flex: <1>.ы
  gramm: pl,ins
 -flex: <1>.ехъ//<1>.ех//<1>.ѣхъ//<1>.ьхъ//<1>.ьх//<1>.ѣх
  gramm: pl,loc
 -flex: <1>.а
  gramm: pl,acc
 -flex: <1>.и//<1>.е
  gramm: sg,loc
 -flex: <1>.у
  gramm: du,gen
 -flex: <1>.и
  gramm: sg,dat
 -flex: <1>.и
  gramm: du,voc
 -flex: <1>.а
  gramm: pl,nom
 -flex: <1>.е
  gramm: sg,gen
 -flex: <1>.ьмъ//<1>.емъ//<1>.ем//<1>.ьм
  gramm: sg,ins
 -flex: <1>.а
  gramm: pl,voc
 -flex: <1>.ьма//<1>.ема//<1>.ама
  gramm: du,dat
 -flex: <1>.и
  gramm: du,acc
 -flex: <1>.ом//<1>.емъ//<1>.ьмъ//<1>.ьм//<1>.ам//<1>.амъ//<1>.омъ//<1>.ем
  gramm: pl,dat
 -flex: <1>.и//.
  gramm: sg,voc
 -flex: <1>.ъ
  gramm: pl,gen
 -flex: .
  gramm: sg,acc
-paradigm: N5ov
 -flex: <1>.ьма//<1>.ама
  gramm: du,ins
 -flex: .
  gramm: sg,nom
 -flex: <1>.ью//<1>.ию//<1>.у
  gramm: du,loc
 -flex: <1>.и
  gramm: du,nom
 -flex: <1>.ьми//<1>.ами
  gramm: pl,ins
 -flex: <1>.ьхъ//<1>.ьх//<1>.ахъ//<1>.ах
  gramm: pl,loc
 -flex: <1>.ъ//<1>.ей//<1>.и//<1>.ий//<1>.е
  gramm: pl,acc
 -flex: <1>.и//<1>.е
  gramm: sg,loc
 -flex: <1>.ью//<1>.ию//<1>.у
  gramm: du,gen
 -flex: <1>.и
  gramm: sg,dat
 -flex: <1>.и
  gramm: du,voc
 -flex: <1>.и//<1>.е
  gramm: pl,nom
 -flex: <1>.е
  gramm: sg,gen
 -flex: <1>.ью//<1>.ию
  gramm: sg,ins
 -flex: <1>.и//<1>.е
  gramm: pl,voc
 -flex: <1>.ьма//<1>.ама
  gramm: du,dat
 -flex: <1>.и
  gramm: du,acc
 -flex: <1>.ьмъ//<1>.ьм//<1>.ам//<1>.ямъ//<1>.ям//<1>.амъ
  gramm: pl,dat
 -flex: .
  gramm: sg,voc
 -flex: <1>.ъ//<1>.ей//<1>.ий
  gramm: pl,gen
 -flex: <1>.ь
  gramm: sg,acc
-paradigm: N5*ov
 -flex: <1>.ьма//<1>.ама
  gramm: du,ins
 -flex: .ь
  gramm: sg,nom
 -flex: <1>.ью//<1>.ию//<1>.у
  gramm: du,loc
 -flex: <1>.и
  gramm: du,nom
 -flex: <1>.ьми//<1>.ами
  gramm: pl,ins
 -flex: <1>.ьхъ//<1>.ьх//<1>.ахъ//<1>.ах
  gramm: pl,loc
 -flex: <1>.и//<1>.е
  gramm: pl,acc
 -flex: <1>.и//<1>.е
  gramm: sg,loc
 -flex: <1>.ью//<1>.ию//<1>.у
  gramm: du,gen
 -flex: <1>.и
  gramm: sg,dat
 -flex: <1>.и
  gramm: du,voc
 -flex: <1>.и//<1>.е
  gramm: pl,nom
 -flex: <1>.е
  gramm: sg,gen
 -flex: <1>.ью//<1>.ию
  gramm: sg,ins
 -flex: <1>.и//<1>.е
  gramm: pl,voc
 -flex: <1>.ьма//<1>.ама
  gramm: du,dat
 -flex: <1>.и
  gramm: du,acc
 -flex: <1>.ьмъ//<1>.ьм//<1>.ам//<1>.ямъ//<1>.ям//<1>.амъ
  gramm: pl,dat
 -flex: .ь
  gramm: sg,voc
 -flex: <1>.ъ//<1>.ей//<1>.ий
  gramm: pl,gen
 -flex: .ь
  gramm: sg,acc
-paradigm: N5et
 -flex: <1>.ьма//<1>.ома
  gramm: du,ins
 -flex: .
  gramm: sg,nom
 -flex: <1>.у
  gramm: du,loc
 -flex: <1>.ы//<1>.и
  gramm: du,nom
 -flex: <1>.ы
  gramm: pl,ins
 -flex: <1>.ехъ//<1>.ех//<1>.ѣхъ//<1>.ьхъ//<1>.ьх//<1>.ѣх
  gramm: pl,loc
 -flex: <1>.а
  gramm: pl,acc
 -flex: <1>.и//<1>.е
  gramm: sg,loc
 -flex: <1>.у
  gramm: du,gen
 -flex: <1>.и
  gramm: sg,dat
 -flex: <1>.ы//<1>.и
  gramm: du,voc
 -flex: <1>.а
  gramm: pl,nom
 -flex: <1>.е
  gramm: sg,gen
 -flex: <1>.ьмъ//<1>.емъ//<1>.ем//<1>.ьм
  gramm: sg,ins
 -flex: <1>.а
  gramm: pl,voc
 -flex: <1>.ьма//<1>.ома
  gramm: du,dat
 -flex: <1>.ы//<1>.и
  gramm: du,acc
 -flex: <1>.ом//<1>.емъ//<1>.ьмъ//<1>.ьм//<1>.ам//<1>.амъ//<1>.омъ//<1>.ем
  gramm: pl,dat
 -flex: .
  gramm: sg,voc
 -flex: <1>.ъ
  gramm: pl,gen
 -flex: .
  gramm: sg,acc
-paradigm: N5er
 -flex: <1>.ьма//<1>.ема
  gramm: du,ins
 -flex: .
  gramm: sg,nom
 -flex: <1>.ью//<1>.ию//<1>.у
  gramm: du,loc
 -flex: <1>.и
  gramm: du,nom
 -flex: <1>.ьми
  gramm: pl,ins
 -flex: <1>.ьхъ//<1>.ьх//<1>.ехъ//<1>.ех
  gramm: pl,loc
 -flex: <1>.ъ//<1>.ей//<1>.и//<1>.ий//<1>.е
  gramm: pl,acc
 -flex: <1>.и//<1>.е
  gramm: sg,loc
 -flex: <1>.ью//<1>.ию//<1>.у
  gramm: du,gen
 -flex: <1>.и
  gramm: sg,dat
 -flex: <1>.и
  gramm: du,voc
 -flex: <1>.и//<1>.е
  gramm: pl,nom
 -flex: <1>.е
  gramm: sg,gen
 -flex: <1>.ью//<1>.ию
  gramm: sg,ins
 -flex: <1>.и//<1>.е
  gramm: pl,voc
 -flex: <1>.ьма//<1>.ема
  gramm: du,dat
 -flex: <1>.и
  gramm: du,acc
 -flex: <1>.емъ//<1>.ьмъ//<1>.ьм//<1>.ямъ//<1>.ям//<1>.ем
  gramm: pl,dat
 -flex: .
  gramm: sg,voc
 -flex: <1>.ъ//<1>.ей//<1>.ий
  gramm: pl,gen
 -flex: <1>.ь
  gramm: sg,acc
-paradigm: N5es
 -flex: <1>.ьма//<1>.ема
  gramm: du,ins
 -flex: .
  gramm: sg,nom
 -flex: <1>.у
  gramm: du,loc
 -flex: <1>.и
  gramm: du,nom
 -flex: <1>.ы
  gramm: pl,ins
 -flex: <1>.ехъ//<1>.ех//<1>.ѣхъ//<1>.ьхъ//<1>.ьх//<1>.ѣх
  gramm: pl,loc
 -flex: <1>.а
  gramm: pl,acc
 -flex: <1>.и//<1>.е
  gramm: sg,loc
 -flex: <1>.у
  gramm: du,gen
 -flex: <1>.и
  gramm: sg,dat
 -flex: <1>.и
  gramm: du,voc
 -flex: <1>.а
  gramm: pl,nom
 -flex: <1>.е
  gramm: sg,gen
 -flex: <1>.ьмъ//<1>.емъ//<1>.ем//<1>.ьм
  gramm: sg,ins
 -flex: <1>.а
  gramm: pl,voc
 -flex: <1>.ьма//<1>.ема
  gramm: du,dat
 -flex: <1>.и
  gramm: du,acc
 -flex: <1>.емъ//<1>.ьмъ//<1>.ьм//<1>.ам//<1>.амъ//<1>.ем
  gramm: pl,dat
 -flex: .
  gramm: sg,voc
 -flex: <1>.ъ
  gramm: pl,gen
 -flex: .
  gramm: sg,acc
-paradigm: N6t
 -flex: .ъма
  gramm: du,ins
 -flex: .ъ//.
  gramm: sg,nom
 -flex: .ову
  gramm: du,loc
 -flex: .ы
  gramm: du,voc
 -flex: .ъми
  gramm: pl,ins
 -flex: .ъхъ//.ъх
  gramm: pl,loc
 -flex: .ы
  gramm: pl,acc
 -flex: .у
  gramm: sg,loc
 -flex: .ову
  gramm: du,gen
 -flex: .ови
  gramm: sg,dat
 -flex: .ы
  gramm: du,nom
 -flex: .ове
  gramm: pl,nom
 -flex: .у
  gramm: sg,gen
 -flex: .ъмь
  gramm: sg,ins
 -flex: .ъхъ//.ъх
  gramm: pl,voc
 -flex: .ъма
  gramm: du,dat
 -flex: .ы
  gramm: du,acc
 -flex: .ъмъ//.ъм
  gramm: pl,dat
 -flex: .у
  gramm: sg,voc
 -flex: .овъ//.ов
  gramm: pl,gen
 -flex: .ъ//.
  gramm: sg,acc
-paradigm: N-PRO
 -flex: .кого//.тебе//.чего//.себе//.мене//.тобе//.чесо//.чесого
  gramm: sg,gen
 -flex: .вы//.ва//.ны//.на
  gramm: du,acc
 -flex: .ваю//.наю
  gramm: du,loc
 -flex: .нас//.васъ//.насъ//.вас
  gramm: pl,loc
 -flex: .ким//.мною//.кимъ//.чим//.собою//.чимь//.цем//.чимъ//.тобою//.цѣм//.цѣмъ//.мъною//.цемъ
  gramm: sg,ins
 -flex: .вѣ//.вы//.мы//.ва//.ве
  gramm: du,nom
 -flex: .вы//.вас//.ны//.васъ//.насъ//.нас
  gramm: pl,acc
 -flex: .ваю//.наю
  gramm: du,gen
 -flex: .чьто//.кто//.ся//.мя//.кого//.тебе//.тя//.что//.себе//.мене//.чъто//.къто
  gramm: sg,acc
 -flex: .ты//.азъ//.язъ//.я//.кто//.и//.чьто//.чъто//.что//.аз//.яз//.къто
  gramm: sg,nom
 -flex: .вы//.мы
  gramm: pl,nom
 -flex: .нас//.васъ//.насъ//.вас
  gramm: pl,gen
 -flex: .вама//.нама
  gramm: du,dat
 -flex: .себѣ//.собѣ//.ти//.тебѣ//.мънѣ//.себе//.мне//.тобѣ//.тебе//.чесому//.собе//.тобе//.чему//.ми//.мнѣ//.кому//.си//.мъне
  gramm: sg,dat
 -flex: .себѣ//.собѣ//.чесом//.тебѣ//.ком//.мънѣ//.чесомъ//.комь//.мне//.комъ//.чем//.тобѣ//.чемъ//.тебе//.собе//.себе//.тобе//.мнѣ//.чемь//.мъне
  gramm: sg,loc
 -flex: .вами//.нами
  gramm: pl,ins
 -flex: .вы//.намъ//.нам//.мы//.вам//.вамъ
  gramm: pl,dat
 -flex: .вама//.нама
  gramm: du,ins
-paradigm: Pro
 -flex: .ѣманибудь//.ѣмадже//.иманибудь//.иима//.ѣма//.имаже//.ииманибуди//.иимадже//.иимаже//.имадже//.ема//.ѣмаже//.еманибуди//.иимадъже//.емаже//.ѣмалибо//.ималибо//.ѣмадъже//.има//.емалибо//.еманибудь//.емадъже//.ииманибудь//.емадже//.иманибуди//.имадъже//.иималибо//.ѣманибуди
  gramm: du,dat,brev
 -flex: .оюдже//.оюдъже//.ую//.уюнибуди//.оюнибуди//.уюже//.//.оюже//.ою//.уюнибудь//.уюдже//.уюдъже//.оюнибудь//.оюлибо//.уюлибо
  gramm: du,m,acc,anim
 -flex: .ѣхнибудь//.ѣхъже//.ехъже//.ѣхънибудь//.ихъ//.ихъдъже//.ѣхже//.ехдже//.ихнибуди//.ехнибуди//.ехлибо//.ихъдже//.иихълибо//.иихнибуди//.ѣхъдъже//.иихънибудь//.иихже//.ехънибудь//.ихдже//.ехъдже//.ѣхълибо//.ѣхъ//.ех//.ѣх//.ехълибо//.иихдже//.иих//.иихъдже//.их//.иихнибудь//.ихънибудь//.ѣхлибо//.ихлибо//.ехънибуди//.ихже//.иихънибуди//.иихъ//.иихъже//.ехъ//.ѣхдже//.ехже//.иихлибо//.ихнибудь//.ехнибудь//.ѣхънибуди//.ѣхнибуди//.ихълибо//.ихънибуди//.иихъдъже//.ѣхъдже//.ихъже//.ехъдъже
  gramm: pl,gen,brev
 -flex: .емъдже//.ѣмнибудь//.емдже//.иимъдже//.ѣмлибо//.иимлибо//.иимже//.имнибудь//.ѣмъдже//.ѣмънибуди//.емнибудь//.иимъже//.ѣмже//.иимънибудь//.ѣмъ//.имънибуди//.емънибуди//.им//.ѣмъже//.емълибо//.имъ//.иим//.имълибо//.иимнибудь//.ем//.имдже//.ѣм//.имлибо//.иимъдъже//.ѣмдже//.имъже//.емъ//.иимълибо//.ѣмъдъже//.емъдъже//.имъдже//.иимнибуди//.емънибудь//.имъдъже//.имнибуди//.ѣмънибудь//.емнибуди//.имънибудь//.иимънибуди//.иимъ//.иимдже//.емже//.имже//.емъже//.емлибо//.ѣмълибо//.ѣмнибуди
  gramm: pl,dat,brev
 -flex: .оедже//.ое//.оенибуди//.//.оелибо//.оеже//.оедъже//.оенибудь
  gramm: sg,n,acc
 -flex: .идже//.иидъже//.ииже//.идъже//.иилибо//.инибуди//.ии//.иинибудь//.иже//.иидже//.иинибуди//.илибо//.инибудь//.и
  gramm: pl,m,nom,brev
 -flex: .ыхълибо//.ых//.ыхнибуди//.ыхнибудь//.ыхъже//.ыхънибудь//.ыхже//.//.ыхлибо//.ыхъдже//.ыхънибуди//.ыхъдъже//.ыхъ//.ыхдже
  gramm: pl,f,loc
 -flex: .еюдже//.еюдъже//.оюдже//.оюдъже//.оеюлибо//.оеюже//.оюнибуди//.оеюнибудь//.еюнибудь//.оюлибо//.ею//.оею//.еюнибуди//.оюже//.оеюдже//.оеюдъже//.оеюнибуди//.ою//.оюнибудь//.еюже//.еюлибо
  gramm: sg,f,ins,brev
 -flex: .оюдже//.оюдъже//.ую//.уюнибуди//.оюнибуди//.уюже//.//.оюже//.ою//.уюнибудь//.уюдже//.уюдъже//.оюнибудь//.оюлибо//.уюлибо
  gramm: du,m,loc
 -flex: .емъдже//.емдже//.емнибудь//.оемдже//.омъдъже//.оемъдъже//.омънибудь//.оемъ//.оемже//.оем//.оемънибудь//.емънибуди//.емънибудь//.омъ//.омже//.омнибудь//.оемълибо//.омълибо//.оемнибуди//.омнибуди//.оемлибо//.оемнибудь//.емъ//.емнибуди//.емъдъже//.оемънибуди//.оемъдже//.ем//.емълибо//.омънибуди//.омъдже//.омлибо//.омъже//.омдже//.емже//.оемъже//.емъже//.ом//.емлибо
  gramm: sg,m,loc,brev
 -flex: .иидъже//.енибудь//.ииже//.иянибудь//.ияже//.инибуди//.ѣнибуди//.еже//.ѣже//.иидже//.иинибуди//.иянибуди//.илибо//.адъже//.иадже//.ѣдже//.янибудь//.анибудь//.ядъже//.ианибудь//.иилибо//.ии//.и//.енибуди//.а//.ѣдъже//.е//.идже//.я//.иадъже//.иядъже//.иа//.анибуди//.иядже//.алибо//.елибо//.янибуди//.адже//.яже//.ианибуди//.идъже//.ядже//.иялибо//.иже//.ия//.иаже//.ѣ//.ялибо//.иинибудь//.иалибо//.ѣлибо//.едже//.аже//.едъже//.инибудь//.ѣнибудь
  gramm: du,n,acc,brev
 -flex: .оюдже//.оюдъже//.ую//.уюнибуди//.оюнибуди//.уюже//.//.оюже//.ою//.уюнибудь//.уюдже//.уюдъже//.оюнибудь//.оюлибо//.уюлибо
  gramm: du,f,loc
 -flex: .ую//.уюнибуди//.уюже//.//.уюнибудь//.уюдже//.уюдъже//.уюлибо
  gramm: sg,f,acc
 -flex: .удже//.июдъже//.июже//.уюдъже//.июнибудь//.юнибуди//.юдже//.уюнибудь//.июдже//.юдъже//.уюдже//.ю//.уюнибуди//.юлибо//.у//.июлибо//.улибо//.ую//.удъже//.ию//.унибудь//.юже//.юнибудь//.уюже//.уже//.июнибуди//.унибуди//.уюлибо
  gramm: sg,f,acc,brev
 -flex: .ѣи//.еинибудь//.еидже//.еи//.еидъже//.ѣилибо//.ѣинибуди//.ѣиже//.еилибо//.//.ѣидже//.ѣидъже//.еинибуди//.еиже//.ѣинибудь
  gramm: du,n,nom
 -flex: .ийже//.ойнибудь//.ълибо//.ойълибо//.ойъдъже//.ънибудь//.ийъдже//.ъдже//.ийънибуди//.ейнибуди//<1>.ьнибудь//.йълибо//.//.йъдже//.ийъдъже//.ънибуди//.ийдже//.ойдже//.ой//.ийнибудь//.ейдже//.ей//.ий//.йънибудь//.йъже//.й//.ойънибуди//.ейже//.йнибуди//.йлибо//.ойже//.йже//<1>.ь//.ойънибудь//.ъ//.ийълибо//.ийлибо//.ийнибуди//.ойъдже//.ийънибудь//.ейлибо//.йнибудь//.ойлибо//.ъже//<1>.ьдже//<1>.ьдъже//.йънибуди//.ийъже//.ейълибо//.ейъже//.йъдъже//.ейнибудь//<1>.ьнибуди//.ейъдъже//<1>.ьже//.ейънибудь//.ъдъже//.йдже//<1>.ьлибо//.ойнибуди//.ойъже//.ейъдже//.ейънибуди
  gramm: sg,m,nom,brev
 -flex: .ымаже//.ыманибудь//.ыма//.//.ымадъже//.ымалибо//.ыманибуди//.ымадже
  gramm: du,f,ins
 -flex: .ыминибудь//.ыми//.ымилибо//.ымидъже//.ымидже//.//.ыминибуди//.ымиже
  gramm: pl,n,ins
 -flex: .ия//.ияже//.аяже//.аадъже//.аанибуди//.аалибо//.аялибо//.иянибуди//.аа//.иадже//.янибудь//.анибудь//.ядъже//.ианибудь//.аядже//.я//.адъже//.аянибудь//.а//.аянибуди//.аадже//.иадъже//.иядъже//.иялибо//.анибуди//.иядже//.алибо//.янибуди//.адже//.яже//.ианибуди//.иа//.аанибудь//.ядже//.ая//.аядъже//.иянибудь//.ялибо//.иалибо//.ааже//.аже//.иаже
  gramm: du,m,nom,brev
 -flex: .емъдже//.ѣмнибудь//.емдже//.омънибудь//.ѣмлибо//.омнибуди//.ѣмъдже//.ѣмънибуди//.емнибудь//.ѣмже//.ом//.омьже//.емънибуди//.омьнибудь//.омьнибуди//.омже//.омъ//.//.ѣмъже//.омнибудь//.омъдже//.омьдже//.ем//.ѣм//.омьлибо//.омълибо//.омънибуди//.ѣмдже//.емъ//.ѣмъдъже//.омъдъже//.емъдъже//.ѣмъ//.емънибудь//.емълибо//.ѣмънибудь//.емнибуди//.омлибо//.омъже//.омдже//.емже//.омь//.емъже//.емлибо//.ѣмълибо//.ѣмнибуди//.омьдъже
  gramm: sg,n,loc
 -flex: .ойълибо//.ойнибудь//.ойдже//.ойъдъже//.ейънибудь//.ейнибуди//.оейже//.оей//.ой//.ейдже//.ей//.оейълибо//.ойънибуди//.ейже//.оейнибуди//.оейънибуди//.ойънибудь//.оейъже//.ойъдже//.оейънибудь//.ейлибо//.оейлибо//.ойлибо//.оейнибудь//.оейдже//.ейълибо//.ейъже//.ейнибудь//.ойже//.ейъдъже//.оейъдже//.оейъдъже//.ойнибуди//.ойъже//.ейъдже//.ейънибуди
  gramm: sg,f,dat,brev
 -flex: .ийже//.ойнибудь//.ълибо//.ойълибо//.ойъдъже//.ънибудь//.ийъдже//.ъдже//.ийънибуди//.ейнибуди//<1>.ьнибудь//.йълибо//.//.йъдже//.ийъдъже//.ънибуди//.ийдже//.ойдже//.ой//.ийнибудь//.ейдже//.ей//.ий//.йънибудь//.йъже//.й//.ойънибуди//.ейже//.йнибуди//.йлибо//.ойже//.йже//<1>.ь//.ойънибудь//.ъ//.ийълибо//.ийлибо//.ийнибуди//.ойъдже//.ийънибудь//.ейлибо//.йнибудь//.ойлибо//.ъже//<1>.ьдже//<1>.ьдъже//.йънибуди//.ийъже//.ейълибо//.ейъже//.йъдъже//.ейнибудь//<1>.ьнибуди//.ейъдъже//<1>.ьже//.ейънибудь//.ъдъже//.йдже//<1>.ьлибо//.ойнибуди//.ойъже//.ейъдже//.ейънибуди
  gramm: sg,m,acc,brev
 -flex: .ымаже//.ыманибудь//.ыма//.//.ымадъже//.ымалибо//.ыманибуди//.ымадже
  gramm: du,m,ins
 -flex: .ыелибо//.ыѣнибуди//.ыеже//.ыялибо//.ыѣлибо//.ыѣдже//.//.ыа//.ые//.ыалибо//.ыанибуди//.ыаже//.ыянибуди//.ыадъже//.ыяже//.ыянибудь//.ыенибуди//.ыанибудь//.ыѣдъже//.ыя//.ыедъже//.ыадже//.ыядже//.ыѣ//.ыедже//.ыѣже//.ыѣнибудь//.ыядъже//.ыенибудь
  gramm: pl,f,nom
 -flex: .еже//.ие//.онибуди//.иелибо//.ое//.иеже//.оелибо//.енибуди//.о//.олибо//.иенибудь//.оенибудь//.енибудь//.иенибуди//.оенибуди//.оже//.иедъже//.одъже//.елибо//.оеже//.одже//.иедже//.оедже//.е//.онибудь//.едже//.оедъже//.едъже
  gramm: sg,n,nom,brev
 -flex: .оюдже//.оюдъже//.оюнибуди//.//.оюже//.ою//.оюнибудь//.оюлибо
  gramm: sg,f,ins
 -flex: .оюдже//.оюдъже//.ую//.уюнибуди//.оюнибуди//.уюже//.//.оюже//.ою//.уюнибудь//.уюдже//.уюдъже//.оюнибудь//.оюлибо//.уюлибо
  gramm: du,f,gen
 -flex: .ыхълибо//.ых//.ыхнибуди//.ыхнибудь//.ыхъже//.ыхънибудь//.ыхже//.//.ыхлибо//.ыхъдже//.ыхънибуди//.ыхъдъже//.ыхъ//.ыхдже
  gramm: pl,n,gen
 -flex: .ия//.ияже//.аяже//.аадъже//.аанибуди//.аалибо//.аялибо//.иянибуди//.аа//.иадже//.янибудь//.анибудь//.ядъже//.ианибудь//.аядже//.я//.адъже//.аянибудь//.а//.аянибуди//.аадже//.иадъже//.иядъже//.иялибо//.анибуди//.иядже//.алибо//.янибуди//.адже//.яже//.ианибуди//.иа//.аанибудь//.ядже//.ая//.аядъже//.иянибудь//.ялибо//.иалибо//.ааже//.аже//.иаже
  gramm: du,m,acc,brev
 -flex: .ому//.омунибуди//.омулибо//.омуже//.//.омудже//.омунибудь//.омудъже
  gramm: sg,n,dat
 -flex: .оюдже//.оюдъже//.ую//.уюнибуди//.оюнибуди//.уюже//.//.оюже//.ою//.уюнибудь//.уюдже//.уюдъже//.оюнибудь//.оюлибо//.уюлибо
  gramm: du,n,gen
 -flex: .ыминибудь//.ыми//.ымилибо//.ымидъже//.ымидже//.//.ыминибуди//.ымиже
  gramm: pl,m,ins
 -flex: .огодже//.агодже//.агонибуди//.оголибо//.аго//.огодъже//.//.агодъже//.огонибудь//.ого//.агоже//.огонибуди//.агонибудь//.аголибо//.огоже
  gramm: sg,m,gen
 -flex: .огодже//.агодже//.агонибуди//.оголибо//.аго//.огодъже//.//.агодъже//.огонибудь//.ого//.агоже//.огонибуди//.агонибудь//.аголибо//.огоже
  gramm: sg,m,acc,anim
 -flex: .ымаже//.ыманибудь//.ыма//.//.ымадъже//.ымалибо//.ыманибуди//.ымадже
  gramm: du,f,dat
 -flex: .ымнибудь//.ымже//.ымъже//.ымъдъже//.ымънибуди//.//.ымъ//.ымълибо//.ымлибо//.ымнибуди//.ымдже//.ымънибудь//.ым//.ымъдже
  gramm: pl,n,dat
 -flex: .огодже//.оего//.егонибуди//.оегодъже//.егонибудь//.огоже//.оегонибудь//.оголибо//.егоже//.огодъже//.его//.оегодже//.еголибо//.огонибудь//.оегоже//.ого//.егодже//.огонибуди//.егодъже//.оегонибуди//.оеголибо
  gramm: sg,n,gen,brev
 -flex: .ымнибудь//.ымьнибудь//.ымьлибо//.ымже//.ымьже//.ымъже//.ымъдъже//.ымънибуди//.//.ымьнибуди//.ымъ//.ымълибо//.ымлибо//.ымнибуди//.ымьдъже//.ымдже//.ымънибудь//.ымьдже//.ым//.ымъдже//.ымь
  gramm: sg,n,ins
 -flex: .иидъже//.енибудь//.ииже//.иянибудь//.ияже//.инибуди//.ѣнибуди//.еже//.ѣже//.иидже//.иинибуди//.иянибуди//.илибо//.адъже//.иадже//.ѣдже//.янибудь//.анибудь//.ядъже//.ианибудь//.иилибо//.ии//.и//.енибуди//.а//.ѣдъже//.е//.идже//.я//.иадъже//.иядъже//.иа//.анибуди//.иядже//.алибо//.елибо//.янибуди//.адже//.яже//.ианибуди//.идъже//.ядже//.иялибо//.иже//.ия//.иаже//.ѣ//.ялибо//.иинибудь//.иалибо//.ѣлибо//.едже//.аже//.едъже//.инибудь//.ѣнибудь
  gramm: du,n,nom,brev
 -flex: .ая//.аядъже//.аадже//.аядже//.аяже//.аадъже//.аянибуди//.ааже//.аанибуди//.аянибудь//.аалибо//.аялибо//.//.аа
  gramm: pl,n,acc
 -flex: .ѣи//.еинибудь//.еидже//.еи//.еидъже//.ѣилибо//.ѣинибуди//.ѣиже//.еилибо//.//.ѣидже//.ѣидъже//.еинибуди//.еиже//.ѣинибудь
  gramm: du,f,acc
 -flex: .ымаже//.ыманибудь//.ыма//.//.ымадъже//.ымалибо//.ыманибуди//.ымадже
  gramm: du,m,dat
 -flex: .ымаже//.ыманибудь//.ыма//.//.ымадъже//.ымалибо//.ыманибуди//.ымадже
  gramm: du,n,ins
 -flex: .иидъже//.енибудь//.ииже//.иянибудь//.ияже//.инибуди//.ѣнибуди//.еже//.ѣже//.иидже//.иинибуди//.иянибуди//.илибо//.адъже//.иадже//.ѣдже//.янибудь//.анибудь//.ядъже//.ианибудь//.иилибо//.ии//.и//.енибуди//.а//.ѣдъже//.е//.идже//.я//.иадъже//.иядъже//.иа//.анибуди//.иядже//.алибо//.елибо//.янибуди//.адже//.яже//.ианибуди//.идъже//.ядже//.иялибо//.иже//.ия//.иаже//.ѣ//.ялибо//.иинибудь//.иалибо//.ѣлибо//.едже//.аже//.едъже//.инибудь//.ѣнибудь
  gramm: du,f,nom,brev
 -flex: .ияже//.аяже//.аадъже//.аанибуди//.аалибо//.аялибо//.иянибуди//.адъже//.иадже//.янибудь//.иа//.ядъже//.ианибудь//.аядже//.я//.аа//.аянибудь//.а//.анибудь//.аянибуди//.аадже//.иадъже//.иядъже//.ая//.яже//.анибуди//.иядже//.алибо//.янибуди//.адже//.ия//.ианибуди//.ядже//.аанибудь//.иялибо//.аядъже//.иянибудь//.иалибо//.ааже//.ялибо//.аже//.иаже
  gramm: pl,n,nom,brev
 -flex: .оемудже//.омунибудь//.ему//.омудже//.омулибо//.емулибо//.омунибуди//.ому//.емудже//.омуже//.оемулибо//.емуже//.оему//.емунибуди//.оемудъже//.емудъже//.оемунибудь//.оемунибуди//.оемуже//.омудъже//.емунибудь
  gramm: sg,m,dat,brev
 -flex: .емъдже//.ѣмнибудь//.емдже//.иимъдже//.ѣмлибо//.иимлибо//.иимже//.имнибудь//.ѣмъдже//.ѣмънибуди//.емнибудь//.иимъже//.ѣмже//.иимънибудь//.ѣмъ//.имънибуди//.емънибуди//.им//.ѣмъже//.емълибо//.имъ//.иим//.имълибо//.иимнибудь//.ем//.имдже//.ѣм//.имлибо//.иимъдъже//.ѣмдже//.имъже//.емъ//.иимълибо//.ѣмъдъже//.емъдъже//.имъдже//.иимнибуди//.емънибудь//.имъдъже//.имнибуди//.ѣмънибудь//.емнибуди//.имънибудь//.иимънибуди//.иимъ//.иимдже//.емже//.имже//.емъже//.емлибо//.ѣмълибо//.ѣмнибуди
  gramm: sg,n,ins,brev
 -flex: .оядже//.оалибо//.оеадъже//.еянибуди//.оеяже//.оеа//.оеянибудь//.оеанибуди//.еядже//.оеядже//.оянибуди//.оадъже//.оа//.оеядъже//.еадже//.оядъже//.еядъже//.еалибо//.оанибудь//.еялибо//.ея//.еанибуди//.оадже//.еаже//.еанибудь//.еа//.оеалибо//.еяже//.оялибо//.ояже//.оанибуди//.оя//.оеянибуди//.оеанибудь//.оеадже//.оянибудь//.оея//.оеялибо//.оеаже//.еадъже//.еянибудь
  gramm: sg,f,gen,brev
 -flex: .ойълибо//.ойнибудь//.ѣйъже//.ойдже//.ойъдъже//.ѣйънибудь//.ейънибудь//.ѣйнибудь//.оилибо//.ѣйдже//.ейнибуди//.ѣйъдже//.ой//.ои//.ейдже//.ойъдже//.ѣйлибо//.//.ойънибуди//.ѣйъдъже//.оинибуди//.оидже//.ойже//.ейълибо//.оиже//.ойънибудь//.ѣй//.оинибудь//.ей//.ейлибо//.оидъже//.ойлибо//.ойъже//.ейже//.ейъже//.ѣйже//.ейнибудь//.ейъдъже//.ѣйълибо//.ойнибуди//.ѣйнибуди//.ѣйънибуди//.ейъдже//.ейънибуди
  gramm: sg,f,dat
 -flex: .ымнибудь//.ымже//.ымъже//.ымъдъже//.ымънибуди//.//.ымъ//.ымълибо//.ымлибо//.ымнибуди//.ымдже//.ымънибудь//.ым//.ымъдже
  gramm: pl,m,dat
 -flex: .ымнибудь//.ымьнибудь//.ымьлибо//.ымже//.ымьже//.ымъже//.ымъдъже//.ымънибуди//.//.ымьнибуди//.ымъ//.ымълибо//.ымлибо//.ымнибуди//.ымьдъже//.ымдже//.ымънибудь//.ымьдже//.ым//.ымъдже//.ымь
  gramm: sg,m,ins
 -flex: .ыминибудь//.ыми//.ымилибо//.ымидъже//.ымидже//.//.ыминибуди//.ымиже
  gramm: pl,f,ins
 -flex: .ыилибо//.ыйънибудь//.ыйълибо//.ыиже//.ыинибуди//.ыйъдже//.ыйнибудь//.ыйъдъже//.ыидже//.//.ыйнибуди//.ыи//.ыинибудь//.ыйлибо//.ыидъже//.ыйже//.ый//.ыйдже//.ыйъже//.ыйънибуди
  gramm: sg,m,acc
 -flex: .ыдъже//.ияже//.ыдже//.ынибудь//.иянибуди//.ия//.иадже//.янибудь//.ыялибо//.ядже//.ядъже//.ианибудь//.ыа//.ыалибо//.ыанибуди//.ыаже//.ыянибуди//.ыадъже//.ы//.ыяже//.я//.иадъже//.ыянибудь//.иядъже//.ыанибудь//.ыя//.иядже//.янибуди//.ынибуди//.яже//.ианибуди//.иа//.ыадже//.ыядже//.иялибо//.ыже//.иянибудь//.иалибо//.ялибо//.ыядъже//.ылибо//.иаже
  gramm: pl,f,acc,brev
 -flex: .оедже//.ое//.оенибуди//.//.оелибо//.оеже//.оедъже//.оенибудь
  gramm: sg,n,nom
 -flex: .ойълибо//.ойнибудь//.ойдже//.ойъдъже//.ейънибудь//.ейнибуди//.оейже//.оей//.ой//.ейдже//.ей//.оейълибо//.ойънибуди//.ейже//.оейнибуди//.оейънибуди//.ойънибудь//.оейъже//.ойъдже//.оейънибудь//.ейлибо//.оейлибо//.ойлибо//.оейнибудь//.оейдже//.ейълибо//.ейъже//.ейнибудь//.ойже//.ейъдъже//.оейъдже//.оейъдъже//.ойнибуди//.ойъже//.ейъдже//.ейънибуди
  gramm: sg,f,loc,brev
 -flex: .ойълибо//.ойнибудь//.ѣйъже//.ойдже//.ойъдъже//.ѣйънибудь//.ейънибудь//.ѣйнибудь//.оилибо//.ѣйдже//.ейнибуди//.ѣйъдже//.ой//.ои//.ейдже//.ойъдже//.ѣйлибо//.//.ойънибуди//.ѣйъдъже//.оинибуди//.оидже//.ойже//.ейълибо//.оиже//.ойънибудь//.ѣй//.оинибудь//.ей//.ейлибо//.оидъже//.ойлибо//.ойъже//.ейже//.ейъже//.ѣйже//.ейнибудь//.ейъдъже//.ѣйълибо//.ойнибуди//.ѣйнибуди//.ѣйънибуди//.ейъдже//.ейънибуди
  gramm: sg,f,loc
 -flex: .иидъже//.ииже//.иилибо//.ии//.//.иинибудь//.иидже//.иинибуди
  gramm: pl,m,nom
 -flex: .ая//.аядъже//.аадже//.аядже//.аяже//.аадъже//.аянибуди//.ааже//.аанибуди//.аянибудь//.аалибо//.аялибо//.//.аа
  gramm: sg,f,nom
 -flex: .ая//.аядъже//.аадже//.аядже//.аяже//.аадъже//.аянибуди//.ааже//.аанибуди//.аянибудь//.аалибо//.аялибо//.//.аа
  gramm: du,m,acc
 -flex: .ыелибо//.ыѣнибуди//.ыеже//.ыялибо//.ыѣлибо//.ыѣдже//.//.ыа//.ые//.ыалибо//.ыанибуди//.ыаже//.ыянибуди//.ыадъже//.ыяже//.ыянибудь//.ыенибуди//.ыанибудь//.ыѣдъже//.ыя//.ыедъже//.ыадже//.ыядже//.ыѣ//.ыедже//.ыѣже//.ыѣнибудь//.ыядъже//.ыенибудь
  gramm: pl,m,acc
 -flex: .ииминибудь//.ѣмилибо//.еминибудь//.ѣмидже//.имилибо//.имиже//.ѣмиже//.емиже//.имидъже//.ѣминибудь//.ѣми//.иимидъже//.иимидже//.иими//.имидже//.еми//.ими//.иминибудь//.ѣмидъже//.емидъже//.емидже//.иимиже//.ѣминибуди//.еминибуди//.иимилибо//.ииминибуди//.иминибуди//.емилибо
  gramm: pl,ins,brev
 -flex: .огодже//.оего//.егонибуди//.оегодъже//.егонибудь//.огоже//.оегонибудь//.оголибо//.егоже//.огодъже//.его//.оегодже//.еголибо//.огонибудь//.оегоже//.ого//.егодже//.огонибуди//.егодъже//.оегонибуди//.оеголибо
  gramm: sg,m,acc,brev,anim
 -flex: .еже//.ие//.онибуди//.иелибо//.ое//.иеже//.оелибо//.енибуди//.о//.олибо//.иенибудь//.оенибудь//.енибудь//.иенибуди//.оенибуди//.оже//.иедъже//.одъже//.елибо//.оеже//.одже//.иедже//.оедже//.е//.онибудь//.едже//.оедъже//.едъже
  gramm: sg,n,acc,brev
 -flex: .оѣнибудь//.оѣлибо//.ыялибо//.ое//.//.ыа//.оелибо//.оѣдже//.ыалибо//.ыанибуди//.ыаже//.ыянибуди//.оенибудь//.ыадъже//.ыяже//.ыянибудь//.оенибуди//.ыанибудь//.ыя//.оѣже//.оеже//.ыадже//.ыядже//.оедже//.оѣдъже//.оѣнибуди//.ыядъже//.оедъже//.оѣ
  gramm: sg,f,gen
 -flex: .ияже//.аяже//.аадъже//.аанибуди//.аалибо//.аялибо//.иянибуди//.адъже//.иадже//.янибудь//.иа//.ядъже//.ианибудь//.аядже//.я//.аа//.аянибудь//.а//.анибудь//.аянибуди//.аадже//.иадъже//.иядъже//.ая//.яже//.анибуди//.иядже//.алибо//.янибуди//.адже//.ия//.ианибуди//.ядже//.аанибудь//.иялибо//.аядъже//.иянибудь//.иалибо//.ааже//.ялибо//.аже//.иаже
  gramm: pl,n,acc,brev
 -flex: .иидъже//.енибудь//.ииже//.иянибудь//.ияже//.инибуди//.ѣнибуди//.еже//.ѣже//.иидже//.иинибуди//.иянибуди//.илибо//.адъже//.иадже//.ѣдже//.янибудь//.анибудь//.ядъже//.ианибудь//.иилибо//.ии//.и//.енибуди//.а//.ѣдъже//.е//.идже//.я//.иадъже//.иядъже//.иа//.анибуди//.иядже//.алибо//.елибо//.янибуди//.адже//.яже//.ианибуди//.идъже//.ядже//.иялибо//.иже//.ия//.иаже//.ѣ//.ялибо//.иинибудь//.иалибо//.ѣлибо//.едже//.аже//.едъже//.инибудь//.ѣнибудь
  gramm: du,f,acc,brev
 -flex: .ымаже//.ыманибудь//.ыма//.//.ымадъже//.ымалибо//.ыманибуди//.ымадже
  gramm: du,n,dat
 -flex: .оюдже//.оюдъже//.ую//.уюнибуди//.оюнибуди//.уюже//.//.оюже//.ою//.уюнибудь//.уюдже//.уюдъже//.оюнибудь//.оюлибо//.уюлибо
  gramm: du,n,loc
 -flex: .оемудже//.омунибудь//.ему//.омудже//.омулибо//.емулибо//.омунибуди//.ому//.емудже//.омуже//.оемулибо//.емуже//.оему//.емунибуди//.оемудъже//.емудъже//.оемунибудь//.оемунибуди//.оемуже//.омудъже//.емунибудь
  gramm: sg,n,dat,brev
 -flex: .ому//.омунибуди//.омулибо//.омуже//.//.омудже//.омунибудь//.омудъже
  gramm: sg,m,dat
 -flex: .емъдже//.ѣмнибудь//.емдже//.иимъдже//.ѣмлибо//.иимлибо//.иимже//.имнибудь//.ѣмъдже//.ѣмънибуди//.емнибудь//.иимъже//.ѣмже//.иимънибудь//.ѣмъ//.имънибуди//.емънибуди//.им//.ѣмъже//.емълибо//.имъ//.иим//.имълибо//.иимнибудь//.ем//.имдже//.ѣм//.имлибо//.иимъдъже//.ѣмдже//.имъже//.емъ//.иимълибо//.ѣмъдъже//.емъдъже//.имъдже//.иимнибуди//.емънибудь//.имъдъже//.имнибуди//.ѣмънибудь//.емнибуди//.имънибудь//.иимънибуди//.иимъ//.иимдже//.емже//.имже//.емъже//.емлибо//.ѣмълибо//.ѣмнибуди
  gramm: sg,m,ins,brev
 -flex: .ая//.аядъже//.аадже//.аядже//.аяже//.аадъже//.аянибуди//.ааже//.аанибуди//.аянибудь//.аалибо//.аялибо//.//.аа
  gramm: du,m,nom
 -flex: .ѣи//.еинибудь//.еидже//.еи//.еидъже//.ѣилибо//.ѣинибуди//.ѣиже//.еилибо//.//.ѣидже//.ѣидъже//.еинибуди//.еиже//.ѣинибудь
  gramm: du,n,acc
 -flex: .ѣхнибудь//.ѣхъже//.ехъже//.ѣхънибудь//.ихъ//.ихъдъже//.ѣхже//.ехдже//.ихнибуди//.ехнибуди//.ехлибо//.ихъдже//.иихълибо//.иихнибуди//.ѣхъдъже//.иихънибудь//.иихже//.ехънибудь//.ихдже//.ехъдже//.ѣхълибо//.ѣхъ//.ех//.ѣх//.ехълибо//.иихдже//.иих//.иихъдже//.их//.иихнибудь//.ихънибудь//.ѣхлибо//.ихлибо//.ехънибуди//.ихже//.иихънибуди//.иихъ//.иихъже//.ехъ//.ѣхдже//.ехже//.иихлибо//.ихнибудь//.ехнибудь//.ѣхънибуди//.ѣхнибуди//.ихълибо//.ихънибуди//.иихъдъже//.ѣхъдже//.ихъже//.ехъдъже
  gramm: pl,loc,brev
 -flex: .ыхълибо//.ых//.ыхнибуди//.ыхнибудь//.ыхъже//.ыхънибудь//.ыхже//.//.ыхлибо//.ыхъдже//.ыхънибуди//.ыхъдъже//.ыхъ//.ыхдже
  gramm: pl,n,loc
 -flex: .огодже//.агодже//.агонибуди//.оголибо//.аго//.огодъже//.//.агодъже//.огонибудь//.ого//.агоже//.огонибуди//.агонибудь//.аголибо//.огоже
  gramm: sg,n,gen
 -flex: .ѣи//.еинибудь//.еидже//.еи//.еидъже//.ѣилибо//.ѣинибуди//.ѣиже//.еилибо//.//.ѣидже//.ѣидъже//.еинибуди//.еиже//.ѣинибудь
  gramm: du,f,nom
 -flex: .ая//.аядъже//.аадже//.аядже//.аяже//.аадъже//.аянибуди//.ааже//.аанибуди//.аянибудь//.аалибо//.аялибо//.//.аа
  gramm: pl,n,nom
 -flex: .ыхълибо//.ых//.ыхнибуди//.ыхнибудь//.ыхъже//.ыхънибудь//.ыхже//.//.ыхлибо//.ыхъдже//.ыхънибуди//.ыхъдъже//.ыхъ//.ыхдже
  gramm: pl,m,gen
 -flex: .ыелибо//.ыѣнибуди//.ыеже//.ыялибо//.ыѣлибо//.ыѣдже//.//.ыа//.ые//.ыалибо//.ыанибуди//.ыаже//.ыянибуди//.ыадъже//.ыяже//.ыянибудь//.ыенибуди//.ыанибудь//.ыѣдъже//.ыя//.ыедъже//.ыадже//.ыядже//.ыѣ//.ыедже//.ыѣже//.ыѣнибудь//.ыядъже//.ыенибудь
  gramm: pl,f,acc
 -flex: .оюдже//.оюдъже//.ую//.уюнибуди//.оюнибуди//.уюже//.//.оюже//.ою//.уюнибудь//.уюдже//.уюдъже//.оюнибудь//.оюлибо//.уюлибо
  gramm: du,m,gen
 -flex: .ѣманибудь//.ѣмадже//.иманибудь//.иима//.ѣма//.имаже//.ииманибуди//.иимадже//.иимаже//.имадже//.ема//.ѣмаже//.еманибуди//.иимадъже//.емаже//.ѣмалибо//.ималибо//.ѣмадъже//.има//.емалибо//.еманибудь//.емадъже//.ииманибудь//.емадже//.иманибуди//.имадъже//.иималибо//.ѣманибуди
  gramm: du,ins,brev
 -flex: .ыхълибо//.ых//.ыхнибуди//.ыхнибудь//.ыхъже//.ыхънибудь//.ыхже//.//.ыхлибо//.ыхъдже//.ыхънибуди//.ыхъдъже//.ыхъ//.ыхдже
  gramm: pl,f,gen
 -flex: .емъдже//.емдже//.емнибудь//.оемдже//.омъдъже//.оемъдъже//.омънибудь//.оемъ//.оемже//.оем//.оемънибудь//.емънибуди//.емънибудь//.омъ//.омже//.омнибудь//.оемълибо//.омълибо//.оемнибуди//.омнибуди//.оемлибо//.оемнибудь//.емъ//.емнибуди//.емъдъже//.оемънибуди//.оемъдже//.ем//.емълибо//.омънибуди//.омъдже//.омлибо//.омъже//.омдже//.емже//.оемъже//.емъже//.ом//.емлибо
  gramm: sg,n,loc,brev
 -flex: .ыилибо//.ыйънибудь//.ыйълибо//.ыиже//.ыинибуди//.ыйъдже//.ыйнибудь//.ыйъдъже//.ыидже//.//.ыйнибуди//.ыи//.ыинибудь//.ыйлибо//.ыидъже//.ыйже//.ый//.ыйдже//.ыйъже//.ыйънибуди
  gramm: sg,m,nom
 -flex: .ыхълибо//.ых//.ыхнибуди//.ыхнибудь//.ыхъже//.ыхънибудь//.ыхже//.//.ыхлибо//.ыхъдже//.ыхънибуди//.ыхъдъже//.ыхъ//.ыхдже
  gramm: pl,m,loc
 -flex: .емъдже//.ѣмнибудь//.емдже//.омънибудь//.ѣмлибо//.омнибуди//.ѣмъдже//.ѣмънибуди//.емнибудь//.ѣмже//.ом//.омьже//.емънибуди//.омьнибудь//.омьнибуди//.омже//.омъ//.//.ѣмъже//.омнибудь//.омъдже//.омьдже//.ем//.ѣм//.омьлибо//.омълибо//.омънибуди//.ѣмдже//.емъ//.ѣмъдъже//.омъдъже//.емъдъже//.ѣмъ//.емънибудь//.емълибо//.ѣмънибудь//.емнибуди//.омлибо//.омъже//.омдже//.емже//.омь//.емъже//.емлибо//.ѣмълибо//.ѣмнибуди//.омьдъже
  gramm: sg,m,loc
 -flex: .ыдъже//.ияже//.ыдже//.ынибудь//.иянибуди//.ия//.иадже//.янибудь//.ыялибо//.ядже//.ядъже//.ианибудь//.ыа//.ыалибо//.ыанибуди//.ыаже//.ыянибуди//.ыадъже//.ы//.ыяже//.я//.иадъже//.ыянибудь//.иядъже//.ыанибудь//.ыя//.иядже//.янибуди//.ынибуди//.яже//.ианибуди//.иа//.ыадже//.ыядже//.иялибо//.ыже//.иянибудь//.иалибо//.ялибо//.ыядъже//.ылибо//.иаже
  gramm: pl,f,nom,brev
 -flex: .ияже//.аяже//.аадъже//.аанибуди//.аалибо//.аялибо//.иянибуди//.адъже//.иадже//.янибудь//.иа//.ядъже//.ианибудь//.аядже//.я//.аа//.аянибудь//.а//.анибудь//.аянибуди//.аадже//.иадъже//.иядъже//.ая//.яже//.анибуди//.иядже//.алибо//.янибуди//.адже//.ия//.ианибуди//.ядже//.аанибудь//.иялибо//.аядъже//.иянибудь//.иалибо//.ааже//.ялибо//.аже//.иаже
  gramm: sg,f,nom,brev
 -flex: .ымнибудь//.ымже//.ымъже//.ымъдъже//.ымънибуди//.//.ымъ//.ымълибо//.ымлибо//.ымнибуди//.ымдже//.ымънибудь//.ым//.ымъдже
  gramm: pl,f,dat
 -flex: .еюдже//.еюдъже//.оюдже//.оюдъже//.оеюлибо//.оеюже//.оюнибуди//.оеюнибудь//.еюнибудь//.оюлибо//.ею//.оею//.еюнибуди//.оюже//.оеюдже//.оеюдъже//.оеюнибуди//.ою//.оюнибудь//.еюже//.еюлибо
  gramm: du,gen,brev
 -flex: .огодже//.оего//.егонибуди//.оегодъже//.егонибудь//.огоже//.оегонибудь//.оголибо//.егоже//.огодъже//.его//.оегодже//.еголибо//.огонибудь//.оегоже//.ого//.егодже//.огонибуди//.егодъже//.оегонибуди//.оеголибо
  gramm: sg,m,gen,brev
 -flex: .ыдъже//.ияже//.ыдже//.ынибудь//.иянибуди//.ия//.иадже//.янибудь//.ыялибо//.ядже//.ядъже//.ианибудь//.ыа//.ыалибо//.ыанибуди//.ыаже//.ыянибуди//.ыадъже//.ы//.ыяже//.я//.иадъже//.ыянибудь//.иядъже//.ыанибудь//.ыя//.иядже//.янибуди//.ынибуди//.яже//.ианибуди//.иа//.ыадже//.ыядже//.иялибо//.ыже//.иянибудь//.иалибо//.ялибо//.ыядъже//.ылибо//.иаже
  gramm: pl,m,acc,brev
 -flex: .еюдже//.еюдъже//.оюдже//.оюдъже//.оеюлибо//.оеюже//.оюнибуди//.оеюнибудь//.еюнибудь//.оюлибо//.ею//.оею//.еюнибуди//.оюже//.оеюдже//.оеюдъже//.оеюнибуди//.ою//.оюнибудь//.еюже//.еюлибо
  gramm: du,loc,brev
-paradigm: V12g
 -flex: <1>.етемись//<1>.етемися//<1>.етеждеся//<1>.етебысь//<1>.етебыся//<1>.етеждесь//<1>.етежеся//<1>.етежесь//<1>.етебось//<1>.етежъдесь//<1>.етебося//<1>.етеся//<1>.етесь//<1>.ететися//<1>.етежъдеся//<1>.ете//<1>.ететись
  gramm: indic,praes,pl,2p
 -flex: <1>.оумись//<1>.оумися//<1>.утъжъдеся//<1>.утъсь//<1>.утъжъдесь//<1>.утждесь//<1>.утждеся//<1>.утъжеся//<1>.ютися//<1>.утъся//<1>.утся//<1>.утбыся//<1>.оубысь//<1>.утбысь//<1>.оужъдеся//<1>.оужъдесь//<1>.южеся//<1>.утъжесь//<1>.юмися//<1>.юмись//<1>.оутися//<1>.юбыся//<1>.юбысь//<1>.южесь//<1>.утбося//<1>.утбось//<1>.юждесь//<1>.юсь//<1>.юся//<1>.южъдесь//<1>.оубыся//<1>.оусь//<1>.оубось//<1>.оубося//<1>.оужеся//<1>.оужесь//<1>.юбось//<1>.утъбысь//<1>.утъбыся//<1>.оуждеся//<1>.оуждесь//<1>.утъ//<1>.ут//<1>.утмись//<1>.оуся//<1>.ютись//<1>.оу//<1>.утътися//<1>.оутись//<1>.утъмися//<1>.утъбось//<1>.утътись//<1>.юбося//<1>.утмися//<1>.ю//<1>.южъдеся//<1>.утжесь//<1>.утжеся//<1>.уттись//<1>.уттися//<1>.утъмись//<1>.утъбося//<1>.юждеся//<1>.утъждеся//<1>.утъждесь//<1>.утсь
  gramm: indic,praes,pl,3p
 -flex: <1>.емъжъдеся//<1>.емъся//<1>.емъсь//<1>.емъжъдесь//<1>.еммися//<1>.еммись//<1>.емътися//<1>.емсь//<1>.емся//<1>.ембыся//<1>.емътись//<1>.ембысь//<1>.емежеся//<1>.емежесь//<1>.еметися//<1>.еметись//<1>.емъ//<1>.емеждесь//<1>.емеждеся//<1>.емебысь//<1>.емъждесь//<1>.емъждеся//<1>.емъбысь//<1>.емъбыся//<1>.ембося//<1>.ембось//<1>.емждесь//<1>.емждеся//<1>.емъмись//<1>.емъмися//<1>.емъжеся//<1>.емебося//<1>.емебось//<1>.емъжесь//<1>.емтись//<1>.емтися//<1>.еме//<1>.емежъдесь//<1>.емежъдеся//<1>.емжесь//<1>.емжеся//<1>.емъбось//<1>.емъбося//<1>.емебыся//<1>.емемися//<1>.емемись//<1>.емесь//<1>.емеся//<1>.ем
  gramm: indic,praes,pl,1p
 -flex: .алибось//.алибося//.али//.алитися//.алитись//.алибыся//.алиждеся//.алиждесь//.алижеся//.алижъдесь//.алися//.ались//.алибысь//.алижесь//.алимись//.алижъдеся//.алимися
  gramm: perf,pl,m
 -flex: .алажеся//.алажесь//.аламись//.аламися//.алаждесь//.алаждеся//.ала//.алася//.алась//.алабысь//.алажъдеся//.алабыся//.алабось//.алабося//.алажъдесь//.алатися//.алатись
  gramm: perf,pl,n
 -flex: .алыжесь//.алыждесь//.алыждеся//.алыжеся//.алыбыся//.алыбысь//.алы//.алытись//.алытися//.алыжъдесь//.алыжъдеся//.алыбося//.алыбось//.алымися//.алысь//.алыся//.алымись
  gramm: perf,pl,f
 -flex: .атьсь//.аться//.ать//.атись//.атися//.атибыся//.атибысь//.атимися//.атимись//.атитись//.атитися//.атьтись//.атьтися//.атьмися//.атьмись//.атьбыся//.атьбысь//.атиждесь//.атиждеся//.атьждесь//.атьждеся//.атижесь//.атижеся//.атьжъдесь//.атьжъдеся//.атижъдесь//.атьбося//.атьбось//.атижъдеся//.атьжесь//.атибося//.атибось//.атьжеся//.ати
  gramm: inf
 -flex: <1>.ижеся//<1>.ижесь//<1>.имись//<1>.имися//<1>.иждеся//<1>.ижъдеся//<1>.и//<1>.иждесь//<1>.ися//<1>.ись//<1>.ибысь//<1>.ибыся//<1>.ибось//<1>.ибося//<1>.итися//<1>.ижъдесь//<1>.итись
  gramm: imper,sg,2p
 -flex: <1>.ижеся//<1>.ижесь//<1>.имись//<1>.имися//<1>.иждеся//<1>.ижъдеся//<1>.и//<1>.иждесь//<1>.ися//<1>.ись//<1>.ибысь//<1>.ибыся//<1>.ибось//<1>.ибося//<1>.итися//<1>.ижъдесь//<1>.итись
  gramm: imper,sg,3p
 -flex: <1>.итемись//<1>.итежеся//<1>.итежесь//<1>.итебысь//<1>.итебыся//<1>.итебося//<1>.итеждеся//<1>.итеся//<1>.итемися//<1>.итеждесь//<1>.итесь//<1>.итетися//<1>.итежъдесь//<1>.итежъдеся//<1>.итебось//<1>.итетись//<1>.ите
  gramm: imper,pl,2p
 -flex: .ало//.алобысь//.алождеся//.алобося//.алось//.аложъдеся//.аломись//.алобось//.аложъдесь//.алождесь//.алотись//.алотися//.аложесь//.аложеся//.алося//.аломися//.алобыся
  gramm: perf,sg,n
 -flex: .абыся//.ажеся//.абысь//.ась//.ася//.ажесь//.амись//.аждесь//.аждеся//.абося//.абось//.атись//.атися//.амися//.а//.ажъдесь//.ажъдеся
  gramm: indic,aor,sg,3p
 -flex: .абыся//.ажеся//.абысь//.ась//.ася//.ажесь//.амись//.аждесь//.аждеся//.абося//.абось//.атись//.атися//.амися//.а//.ажъдесь//.ажъдеся
  gramm: indic,aor,sg,2p
 -flex: <1>.ева//<1>.евася//<1>.евась//<1>.евеся//<1>.евежъдесь//<1>.евамись//<1>.евамися//<1>.евебось//<1>.евебося//<1>.еветися//<1>.евѣтись//<1>.евѣтися//<1>.еветись//<1>.евабысь//<1>.евабыся//<1>.евѣ//<1>.еватися//<1>.еватись//<1>.еважеся//<1>.еважесь//<1>.евежеся//<1>.евежесь//<1>.евежъдеся//<1>.евѣмися//<1>.евемись//<1>.евемися//<1>.евѣмись//<1>.евѣждесь//<1>.евѣждеся//<1>.евѣбыся//<1>.евабось//<1>.евабося//<1>.евѣбысь//<1>.евесь//<1>.еваждесь//<1>.евѣбося//<1>.евѣбось//<1>.еваждеся//<1>.евеждеся//<1>.еве//<1>.евеждесь//<1>.евѣжесь//<1>.евѣсь//<1>.евѣся//<1>.евѣжеся//<1>.еважъдеся//<1>.еважъдесь//<1>.евѣжъдесь//<1>.евебысь//<1>.евебыся//<1>.евѣжъдеся
  gramm: indic,praes,du,1p
 -flex: <1>.етѣмися//<1>.етѣмись//<1>.етажеся//<1>.етажесь//<1>.етебысь//<1>.етежесь//<1>.етѣбося//<1>.етѣбось//<1>.етѣжесь//<1>.етѣсь//<1>.етѣся//<1>.етѣжеся//<1>.етемись//<1>.етемися//<1>.етежеся//<1>.етажъдеся//<1>.етажъдесь//<1>.ета//<1>.етебыся//<1>.етѣбыся//<1>.етабось//<1>.етабося//<1>.етѣбысь//<1>.етеся//<1>.етесь//<1>.етежъдеся//<1>.ете//<1>.етѣжъдесь//<1>.етѣждесь//<1>.етѣждеся//<1>.етѣжъдеся//<1>.етася//<1>.етась//<1>.ететися//<1>.ететись//<1>.етабысь//<1>.етабыся//<1>.етамись//<1>.етамися//<1>.етѣ//<1>.етатися//<1>.етатись//<1>.етебось//<1>.етежъдесь//<1>.етебося//<1>.етаждесь//<1>.етаждеся//<1>.етеждеся//<1>.етѣтись//<1>.етѣтися//<1>.етеждесь
  gramm: indic,praes,du,3p
 -flex: <1>.етѣмися//<1>.етѣмись//<1>.етажеся//<1>.етажесь//<1>.етебысь//<1>.етежесь//<1>.етѣбося//<1>.етѣбось//<1>.етѣжесь//<1>.етѣсь//<1>.етѣся//<1>.етѣжеся//<1>.етемись//<1>.етемися//<1>.етежеся//<1>.етажъдеся//<1>.етажъдесь//<1>.ета//<1>.етебыся//<1>.етѣбыся//<1>.етабось//<1>.етабося//<1>.етѣбысь//<1>.етеся//<1>.етесь//<1>.етежъдеся//<1>.ете//<1>.етѣжъдесь//<1>.етѣждесь//<1>.етѣждеся//<1>.етѣжъдеся//<1>.етася//<1>.етась//<1>.ететися//<1>.ететись//<1>.етабысь//<1>.етабыся//<1>.етамись//<1>.етамися//<1>.етѣ//<1>.етатися//<1>.етатись//<1>.етебось//<1>.етежъдесь//<1>.етебося//<1>.етаждесь//<1>.етаждеся//<1>.етеждеся//<1>.етѣтись//<1>.етѣтися//<1>.етеждесь
  gramm: indic,praes,du,2p
 -flex: .аховежеся//.аховежесь//.аховѣсь//.аховѣся//.аховѣжъдеся//.аховажеся//.аховажесь//.аховеждеся//.аховеждесь//.аховажъдеся//.аховажъдесь//.аховѣтись//.ахове//.аховесь//.аховѣбося//.аховѣбось//.ахова//.аховебысь//.аховебыся//.аховѣбыся//.аховеся//.аховѣбысь//.аховѣмися//.аховабысь//.аховѣжъдесь//.аховѣтися//.аховабыся//.аховѣждесь//.аховѣждеся//.аховемись//.аховемися//.аховася//.аховась//.аховѣ//.аховѣмись//.аховетися//.аховежъдеся//.аховежъдесь//.аховѣжесь//.аховѣжеся//.аховетись//.аховабось//.аховабося//.аховаждесь//.аховаждеся//.аховамись//.аховатися//.аховатись//.аховамися//.аховебось//.аховебося
  gramm: indic,imperf,du,1p
 -flex: .астѣбысь//.асътѣбося//.асътѣбось//.астѣбыся//.асътеся//.асътесь//.асътѣжъдесь//.асътѣжъдеся//.астемися//.астемись//.астѣмись//.астѣмися//.астаждесь//.астаждеся//.асътежеся//.асътежесь//.астебося//.астебось//.асътабысь//.асътабыся//.асътебось//.асътебося//.астѣся//.астѣсь//.астеждеся//.астеждесь//.асътѣсь//.асътѣся//.асътѣмися//.асътѣмись//.асътѣтись//.асътѣтися//.асъта//.асътажъдеся//.асътажъдесь//.астась//.астася//.асътамись//.астамися//.асътамися//.астѣжеся//.астѣжесь//.асътежъдеся//.асътежъдесь//.астамись//.астѣтися//.астѣтись//.асътабось//.асътабося//.асътѣ//.асътатися//.асътатись//.астебыся//.астебысь//.астѣждесь//.астѣждеся//.асътетися//.асътетись//.асътася//.асътась//.асътѣбыся//.астеся//.асъте//.асътѣжесь//.асътѣжеся//.астежесь//.астежеся//.астажесь//.астажеся//.астесь//.асътѣбысь//.аста//.асътемись//.асътемися//.астетись//.асте//.астетися//.астѣбось//.астѣбося//.асътебысь//.асътебыся//.астабыся//.астабысь//.асътажеся//.асътажесь//.астѣ//.астабося//.астабось//.астатись//.астатися
  gramm: indic,imperf,du,3p
 -flex: .астѣбысь//.асътѣбося//.асътѣбось//.астѣбыся//.асътеся//.асътесь//.асътѣжъдесь//.асътѣжъдеся//.астемися//.астемись//.астѣмись//.астѣмися//.астаждесь//.астаждеся//.асътежеся//.асътежесь//.астебося//.астебось//.асътабысь//.асътабыся//.асътебось//.асътебося//.астѣся//.астѣсь//.астеждеся//.астеждесь//.асътѣсь//.асътѣся//.асътѣмися//.асътѣмись//.асътѣтись//.асътѣтися//.асъта//.асътажъдеся//.асътажъдесь//.астась//.астася//.асътамись//.астамися//.асътамися//.астѣжеся//.астѣжесь//.асътежъдеся//.асътежъдесь//.астамись//.астѣтися//.астѣтись//.асътабось//.асътабося//.асътѣ//.асътатися//.асътатись//.астебыся//.астебысь//.астѣждесь//.астѣждеся//.асътетися//.асътетись//.асътася//.асътась//.асътѣбыся//.астеся//.асъте//.асътѣжесь//.асътѣжеся//.астежесь//.астежеся//.астажесь//.астажеся//.астесь//.асътѣбысь//.аста//.асътемись//.асътемися//.астетись//.асте//.астетися//.астѣбось//.астѣбося//.асътебысь//.асътебыся//.астабыся//.астабысь//.асътажеся//.асътажесь//.астѣ//.астабося//.астабось//.астатись//.астатися
  gramm: indic,imperf,du,2p
 -flex: .астежесь//.астежеся//.асътебось//.асътебося//.астесь//.астеждеся//.астеждесь//.астеся//.асътемись//.асътемися//.астетись//.асте//.астетися//.астебыся//.астебысь//.асътебысь//.асътебыся//.асътеся//.асътесь//.астемися//.астемись//.асътетися//.асътетись//.асътежъдеся//.асътежъдесь//.асъте//.асътежеся//.асътежесь//.астебося//.астебось
  gramm: indic,imperf,pl,2p
 -flex: .ахубысь//.аху//.ахумися//.ахумись//.ахужесь//.ахужеся//.ахутися//.ахубыся//.ахутись//.ахубось//.ахужъдеся//.ахужъдесь//.ахубося//.ахуждеся//.ахуждесь//.ахуся//.ахусь
  gramm: indic,imperf,pl,3p
 -flex: .ахомбыся//.ахомъбось//.ахомъбося//.ахомбысь//.ахоммися//.ахомсь//.ахомся//.ахомждесь//.ахомждеся//.ахомъжъдесь//.ахомъбысь//.ахомъбыся//.ахомъжъдеся//.ахомбося//.ахомбось//.ахоммись//.ахомъмись//.ахомъмися//.ахомъжеся//.ахомъжесь//.ахом//.ахомъждесь//.ахомъся//.ахомъсь//.ахомъждеся//.ахомътися//.ахомътись//.ахомъ//.ахомтись//.ахомтися//.ахомжесь//.ахомжеся
  gramm: indic,imperf,pl,1p
 -flex: .алѣбыся//.алѣбысь//.алетися//.алѣтись//.алѣтися//.алетись//.алебось//.алебося//.алѣбося//.алѣбось//.алѣ//.алѣсь//.алѣся//.алебысь//.алебыся//.алежеся//.алѣмися//.алежесь//.алѣмись//.алѣжъдесь//.але//.алѣжъдеся//.алеждеся//.алеждесь//.алеся//.алемись//.алемися//.алесь//.алѣждесь//.алѣждеся//.алѣжесь//.алежъдеся//.алежъдесь//.алѣжеся
  gramm: perf,du,f
 -flex: .ахсь//.ахся//.ахмися//.ахмись//.ахътися//.ахътись//.ахъбысь//.ахъбыся//.ахжесь//.ахжеся//.ахъся//.ахбось//.ахъжъдеся//.ахъбось//.ахъбося//.ахъжесь//.ахъ//.ахъждесь//.ахъждеся//.ахъмись//.ахъмися//.ах//.ахбося//.ахъсь//.ахтись//.ахъжеся//.ахждеся//.ахъжъдесь//.ахбыся//.ахбысь//.ахждесь//.ахтися
  gramm: indic,imperf,sg,1p
 -flex: .ашебось//.ашебося//.аше//.ашебыся//.ашетися//.ашетись//.ашеждеся//.ашежъдеся//.ашеждесь//.ашежеся//.ашежъдесь//.ашеся//.ашесь//.ашебысь//.ашежесь//.ашемись//.ашемися
  gramm: indic,imperf,sg,2p
 -flex: .ашебось//.ашебося//.аше//.ашебыся//.ашетися//.ашетись//.ашеждеся//.ашежъдеся//.ашеждесь//.ашежеся//.ашежъдесь//.ашеся//.ашесь//.ашебысь//.ашежесь//.ашемись//.ашемися
  gramm: indic,imperf,sg,3p
 -flex: .аховежеся//.аховежесь//.аховѣсь//.аховѣся//.аховѣжъдеся//.аховажеся//.аховажесь//.аховеждеся//.аховеждесь//.аховажъдеся//.аховажъдесь//.аховѣтись//.ахове//.аховесь//.аховѣбося//.аховѣбось//.ахова//.аховебысь//.аховебыся//.аховѣбыся//.аховеся//.аховѣбысь//.аховѣмися//.аховабысь//.аховѣжъдесь//.аховѣтися//.аховабыся//.аховѣждесь//.аховѣждеся//.аховемись//.аховемися//.аховася//.аховась//.аховѣ//.аховѣмись//.аховетися//.аховежъдеся//.аховежъдесь//.аховѣжесь//.аховѣжеся//.аховетись//.аховабось//.аховабося//.аховаждесь//.аховаждеся//.аховамись//.аховатися//.аховатись//.аховамися//.аховебось//.аховебося
  gramm: indic,aor,du,1p
 -flex: .астѣбысь//.асътѣбося//.асътѣбось//.астѣбыся//.асътеся//.асътесь//.асътѣжъдесь//.асътѣжъдеся//.астемися//.астемись//.астѣмись//.астѣмися//.астаждесь//.астаждеся//.асътежеся//.асътежесь//.астебося//.астебось//.асътабысь//.асътабыся//.асътебось//.асътебося//.астѣся//.астѣсь//.астеждеся//.астеждесь//.асътѣсь//.асътѣся//.асътѣмися//.асътѣмись//.асътѣтись//.асътѣтися//.асъта//.асътажъдеся//.асътажъдесь//.астась//.астася//.асътамись//.астамися//.асътамися//.астѣжеся//.астѣжесь//.асътежъдеся//.асътежъдесь//.астамись//.астѣтися//.астѣтись//.асътабось//.асътабося//.асътѣ//.асътатися//.асътатись//.астебыся//.астебысь//.астѣждесь//.астѣждеся//.асътетися//.асътетись//.асътася//.асътась//.асътѣбыся//.астеся//.асъте//.асътѣжесь//.асътѣжеся//.астежесь//.астежеся//.астажесь//.астажеся//.астесь//.асътѣбысь//.аста//.асътемись//.асътемися//.астетись//.асте//.астетися//.астѣбось//.астѣбося//.асътебысь//.асътебыся//.астабыся//.астабысь//.асътажеся//.асътажесь//.астѣ//.астабося//.астабось//.астатись//.астатися
  gramm: indic,aor,du,2p
 -flex: .астѣбысь//.асътѣбося//.асътѣбось//.астѣбыся//.асътеся//.асътесь//.асътѣжъдесь//.асътѣжъдеся//.астемися//.астемись//.астѣмись//.астѣмися//.астаждесь//.астаждеся//.асътежеся//.асътежесь//.астебося//.астебось//.асътабысь//.асътабыся//.асътебось//.асътебося//.астѣся//.астѣсь//.астеждеся//.астеждесь//.асътѣсь//.асътѣся//.асътѣмися//.асътѣмись//.асътѣтись//.асътѣтися//.асъта//.асътажъдеся//.асътажъдесь//.астась//.астася//.асътамись//.астамися//.асътамися//.астѣжеся//.астѣжесь//.асътежъдеся//.асътежъдесь//.астамись//.астѣтися//.астѣтись//.асътабось//.асътабося//.асътѣ//.асътатися//.асътатись//.астебыся//.астебысь//.астѣждесь//.астѣждеся//.асътетися//.асътетись//.асътася//.асътась//.асътѣбыся//.астеся//.асъте//.асътѣжесь//.асътѣжеся//.астежесь//.астежеся//.астажесь//.астажеся//.астесь//.асътѣбысь//.аста//.асътемись//.асътемися//.астетись//.асте//.астетися//.астѣбось//.астѣбося//.асътебысь//.асътебыся//.астабыся//.астабысь//.асътажеся//.асътажесь//.астѣ//.астабося//.астабось//.астатись//.астатися
  gramm: indic,aor,du,3p
 -flex: .алъ//.ал
  gramm: perf,sg,m
 -flex: <1>.еммися//<1>.имтися//<1>.имтись//<1>.еммись//<1>.емсь//<1>.емся//<1>.иметись//<1>.иметися//<1>.емебыся//<1>.имежъдесь//<1>.имежъдеся//<1>.емъ//<1>.емебысь//<1>.имъбысь//<1>.имъбыся//<1>.емъждесь//<1>.емъждеся//<1>.имъжъдеся//<1>.имъжъдесь//<1>.имемися//<1>.имемись//<1>.имжеся//<1>.имся//<1>.имсь//<1>.емъжеся//<1>.емъжесь//<1>.еме//<1>.имебыся//<1>.имебысь//<1>.емъся//<1>.емъсь//<1>.емежесь//<1>.емежеся//<1>.имбысь//<1>.имбыся//<1>.емтись//<1>.емтися//<1>.имътися//<1>.имътись//<1>.емемися//<1>.емемись//<1>.имъбось//<1>.емесь//<1>.емеся//<1>.имъбося//<1>.иммись//<1>.иммися//<1>.еметись//<1>.еметися//<1>.емътися//<1>.емътись//<1>.им//<1>.имеждеся//<1>.имеждесь//<1>.имъмись//<1>.имъмися//<1>.имъся//<1>.имъсь//<1>.ембося//<1>.ембось//<1>.име//<1>.емждеся//<1>.имебося//<1>.имебось//<1>.емъбысь//<1>.емебося//<1>.емебось//<1>.емъбыся//<1>.емъбось//<1>.емъбося//<1>.имъ//<1>.имъждеся//<1>.имъждесь//<1>.емъжъдеся//<1>.емъжъдесь//<1>.емждесь//<1>.ембыся//<1>.ембысь//<1>.имежесь//<1>.имежеся//<1>.имждесь//<1>.имждеся//<1>.емеждесь//<1>.емеждеся//<1>.имъжеся//<1>.имъжесь//<1>.имесь//<1>.имеся//<1>.имжесь//<1>.емъмись//<1>.емъмися//<1>.емежъдесь//<1>.емежъдеся//<1>.емжесь//<1>.емжеся//<1>.ем//<1>.имбось//<1>.имбося
  gramm: imper,pl,1p
 -flex: .аша//.ашамись//.ашажесь//.ашѧбыся//.ашѧбысь//.ашѧжесь//.ашѧжеся//.ашѧсь//.ашѧмися//.ашѧмись//.ашѧся//.ашажъдеся//.ашажъдесь//.ашѧжъдесь//.ашѧждеся//.ашѧждесь//.ашѧтись//.ашѧтися//.ашажеся//.ашатися//.ашѧ//.ашатись//.ашамися//.ашаждеся//.ашѧжъдеся//.ашаждесь//.ашася//.ашась//.ашабысь//.ашабыся//.ашѧбося//.ашѧбось//.ашабось//.ашабося
  gramm: indic,aor,pl,3p
 -flex: .астежесь//.астежеся//.асътебось//.асътебося//.астесь//.астеждеся//.астеждесь//.астеся//.асътемись//.асътемися//.астетись//.асте//.астетися//.астебыся//.астебысь//.асътебысь//.асътебыся//.асътеся//.асътесь//.астемися//.астемись//.асътетися//.асътетись//.асътежъдеся//.асътежъдесь//.асъте//.асътежеся//.асътежесь//.астебося//.астебось
  gramm: indic,aor,pl,2p
 -flex: .ахомбыся//.ахомъбось//.ахомъбося//.ахомбысь//.ахоммися//.ахомсь//.ахомся//.ахомждесь//.ахомждеся//.ахомъжъдесь//.ахомъбысь//.ахомъбыся//.ахомъжъдеся//.ахомбося//.ахомбось//.ахоммись//.ахомъмись//.ахомъмися//.ахомъжеся//.ахомъжесь//.ахом//.ахомъждесь//.ахомъся//.ахомъсь//.ахомъждеся//.ахомътися//.ахомътись//.ахомъ//.ахомтись//.ахомтися//.ахомжесь//.ахомжеся
  gramm: indic,aor,pl,1p
 -flex: <1>.итѣжесь//<1>.итѣжеся//<1>.итебысь//<1>.итебыся//<1>.итабось//<1>.итѣбыся//<1>.итѣбысь//<1>.итабося//<1>.итаждеся//<1>.итаждесь//<1>.итабысь//<1>.итамись//<1>.итабыся//<1>.итамися//<1>.итебося//<1>.итежеся//<1>.итежесь//<1>.итѣсь//<1>.итѣся//<1>.итажеся//<1>.итажесь//<1>.итебось//<1>.итеждесь//<1>.итеждеся//<1>.ита//<1>.итѣждеся//<1>.итеся//<1>.итесь//<1>.ите//<1>.итѣбося//<1>.итѣбось//<1>.итѣжъдесь//<1>.итѣжъдеся//<1>.итатися//<1>.итѣтись//<1>.итѣждесь//<1>.итатись//<1>.итемись//<1>.итемися//<1>.итася//<1>.итась//<1>.итѣ//<1>.итѣмись//<1>.итѣтися//<1>.итѣмися//<1>.итажъдеся//<1>.итажъдесь//<1>.итежъдесь//<1>.итетися//<1>.итетись//<1>.итежъдеся
  gramm: imper,du,2p
 -flex: <1>.ивамись//<1>.ивамися//<1>.евѣмись//<1>.еваждеся//<1>.ивебысь//<1>.ивебыся//<1>.иважъдеся//<1>.иважъдесь//<1>.иваждеся//<1>.иваждесь//<1>.ивѣжъдесь//<1>.ивѣжъдеся//<1>.евежеся//<1>.евабося//<1>.иветися//<1>.ивемись//<1>.ивѣбось//<1>.евежъдесь//<1>.евемися//<1>.евѣждесь//<1>.евѣждеся//<1>.евабось//<1>.евежесь//<1>.евѣсь//<1>.евѣся//<1>.ивабось//<1>.ивѣмися//<1>.ивѣмись//<1>.ивабося//<1>.евежъдеся//<1>.евѣмися//<1>.ивѣжесь//<1>.ивѣжеся//<1>.иважеся//<1>.иважесь//<1>.евебось//<1>.евебося//<1>.ивѣждеся//<1>.ивѣждесь//<1>.евѣтись//<1>.евѣтися//<1>.евѣ//<1>.еважеся//<1>.еважесь//<1>.ивѣтись//<1>.ивѣтися//<1>.ивеждесь//<1>.ивеждеся//<1>.евеся//<1>.ева//<1>.еве//<1>.ивабыся//<1>.ивебось//<1>.иветись//<1>.ивабысь//<1>.ива//<1>.иве//<1>.евабысь//<1>.евабыся//<1>.ивежъдеся//<1>.ивежъдесь//<1>.ивася//<1>.ивась//<1>.евѣбыся//<1>.евѣбысь//<1>.евѣбося//<1>.евѣбось//<1>.евеждеся//<1>.евеждесь//<1>.еваждесь//<1>.еважъдеся//<1>.ивѣ//<1>.еважъдесь//<1>.евѣжъдесь//<1>.евѣжъдеся//<1>.ивебося//<1>.евесь//<1>.евася//<1>.евась//<1>.ивежеся//<1>.ивежесь//<1>.евамись//<1>.евамися//<1>.еветися//<1>.ивеся//<1>.ивесь//<1>.еветись//<1>.евѣжеся//<1>.ивѣсь//<1>.ивѣся//<1>.еватися//<1>.еватись//<1>.ивѣбося//<1>.иватися//<1>.иватись//<1>.евѣжесь//<1>.ивемися//<1>.ивѣбыся//<1>.ивѣбысь//<1>.евебысь//<1>.евебыся//<1>.евемись
  gramm: imper,du,1p
 -flex: .ахсь//.ахся//.ахмися//.ахмись//.ахътися//.ахътись//.ахъбысь//.ахъбыся//.ахжесь//.ахжеся//.ахъся//.ахбось//.ахъжъдеся//.ахъбось//.ахъбося//.ахъжесь//.ахъ//.ахъждесь//.ахъждеся//.ахъмись//.ахъмися//.ах//.ахбося//.ахъсь//.ахтись//.ахъжеся//.ахждеся//.ахъжъдесь//.ахбыся//.ахбысь//.ахждесь//.ахтися
  gramm: indic,aor,sg,1p
 -flex: <1>.уждеся//<1>.ужесь//<1>.уждесь//<1>.убыся//<1>.убысь//<1>.умися//<1>.утись//<1>.у//<1>.утися//<1>.ужъдесь//<1>.ужъдеся//<1>.убося//<1>.убось//<1>.усь//<1>.ужеся//<1>.умись//<1>.уся
  gramm: indic,praes,sg,1p
 -flex: <1>.ешись//<1>.ешитись//<1>.ешижъдеся//<1>.ешися//<1>.ешибося//<1>.ешибось//<1>.ешижеся//<1>.ешиждеся//<1>.ешиждесь//<1>.ешимися//<1>.ешижъдесь//<1>.ешитися//<1>.еши//<1>.ешибысь//<1>.ешижесь//<1>.ешимись//<1>.ешибыся
  gramm: indic,praes,sg,2p
 -flex: <1>.ет//<1>.етъмися//<1>.етътись//<1>.етътися//<1>.етися//<1>.етись//<1>.етждеся//<1>.ебось//<1>.етждесь//<1>.еждесь//<1>.етъжесь//<1>.етъжеся//<1>.еждеся//<1>.етъжъдесь//<1>.етъжъдеся//<1>.еттися//<1>.етъждеся//<1>.етъждесь//<1>.еттись//<1>.ебысь//<1>.ебыся//<1>.етмись//<1>.етмися//<1>.еся//<1>.етъбося//<1>.етжеся//<1>.етжесь//<1>.етъсь//<1>.етъся//<1>.етъ//<1>.етъмись//<1>.етъбось//<1>.ебося//<1>.е//<1>.етбось//<1>.ежеся//<1>.етбося//<1>.емись//<1>.ежесь//<1>.етбысь//<1>.етбыся//<1>.емися//<1>.ется//<1>.етсь//<1>.етъбыся//<1>.етъбысь//<1>.ежъдеся//<1>.ежъдесь//<1>.есь
  gramm: indic,praes,sg,3p
 -flex: .алажеся//.алажесь//.аламись//.аламися//.алаждесь//.алаждеся//.ала//.алася//.алась//.алабысь//.алажъдеся//.алабыся//.алабось//.алабося//.алажъдесь//.алатися//.алатись
  gramm: perf,du,m
 -flex: .алѣбыся//.алѣбысь//.алетися//.алѣтись//.алѣтися//.алетись//.алебось//.алебося//.алѣбося//.алѣбось//.алѣ//.алѣсь//.алѣся//.алебысь//.алебыся//.алежеся//.алѣмися//.алежесь//.алѣмись//.алѣжъдесь//.але//.алѣжъдеся//.алеждеся//.алеждесь//.алеся//.алемись//.алемися//.алесь//.алѣждесь//.алѣждеся//.алѣжесь//.алежъдеся//.алежъдесь//.алѣжеся
  gramm: perf,du,n
 -flex: .алажеся//.алажесь//.аламись//.аламися//.алаждесь//.алаждеся//.ала//.алася//.алась//.алабысь//.алажъдеся//.алабыся//.алабось//.алабося//.алажъдесь//.алатися//.алатись
  gramm: perf,sg,f
-paradigm: V12a
 -flex: .етесь//.етеся//.етеждесь//.етежъдесь//.етеждеся//.етежъдеся//.ете//.ететись//.етебось//.етебося//.етежесь//.етежеся//.етемись//.етебыся//.ететися//.етебысь//.етемися
  gramm: indic,praes,pl,2p
 -flex: .оутись//.оутися//.уть//.юбось//.ютмися//.ютмись//.юбося//.ютъмися//.ютися//.ютъмись//.ют//.уться//.утьждеся//.южъдесь//.юбысь//.юбыся//.ютись//.утьмись//.оусь//.оуся//.утьмися//.оубыся//.утьжъдеся//.оужъдеся//.оубось//.ютъсь//.ютъся//.юся//.ютжесь//.ютжеся//.юсь//.утьждесь//.юттись//.юждесь//.утьжъдесь//.оужеся//.ютъбыся//.утьтись//.ютъбысь//.оужесь//.юттися//.утьсь//.ю//.юмись//.ютсь//.ютъждесь//.ютъждеся//.ются//.оужъдесь//.юмися//.оубысь//.оумися//.юждеся//.ютътись//.ютътися//.южеся//.утьбысь//.оубося//.утьбыся//.оу//.южесь//.утьтися//.утьбось//.утьбося//.оумись//.ютъ//.ютбыся//.ютбысь//.ютъжесь//.ютъжеся//.ютбося//.южъдеся//.ютбось//.ютъжъдесь//.ютъжъдеся//.ютъбося//.ютъбось//.утьжеся//.оуждесь//.оуждеся//.утьжесь//.ютждеся//.ютждесь
  gramm: indic,praes,pl,3p
 -flex: .емебысь//.емебыся//.емъбося//.емъбось//.ембысь//.ембыся//.емся//.емъжеся//.емсь//.емждеся//.емждесь//.еметися//.емъбыся//.емъбысь//.еметись//.ембось//.еммись//.еммися//.ембося//.емъжъдесь//.емъжъдеся//.емемися//.емемись//.еме//.емъмися//.емъмись//.емежеся//.емебось//.емебося//.емежесь//.емъжесь//.ем//.емъсь//.емъся//.емъждеся//.емъждесь//.емътись//.емъ//.емътися//.емесь//.емеждеся//.емеждесь//.емтися//.емтись//.емеся//.емжеся//.емжесь//.емежъдеся//.емежъдесь
  gramm: indic,praes,pl,1p
 -flex: .яли//.ялитись//.ялитися//.ялижъдесь//.ялижъдеся//.ялибося//.ялибось//.ялимися//.ялись//.ялися//.ялимись//.ялижесь//.ялиждесь//.ялиждеся//.ялижеся//.ялибыся//.ялибысь
  gramm: perf,pl,m
 -flex: .ялабося//.ялабось//.ялась//.ялася//.яла//.ялажъдесь//.ялаждесь//.ялаждеся//.ялабыся//.ялабысь//.яламися//.яламись//.ялатись//.ялатися//.ялажъдеся//.ялажесь//.ялажеся
  gramm: perf,pl,n
 -flex: .ялыждесь//.ялыжъдеся//.ялыждеся//.ялыжъдесь//.ялыся//.ялысь//.ялыбысь//.ялыжесь//.ялымись//.ялымися//.ялыбось//.ялыбося//.ялы//.ялытися//.ялытись//.ялыжеся//.ялыбыся
  gramm: perf,pl,f
 -flex: .ятибысь//.ятьмись//.ятибыся//.яться//.ятьсь//.ятьмися//.ятьжеся//.ятьжесь//.ятижъдеся//.ятижъдесь//.яти//.ятимись//.ятимися//.ятиждесь//.ятиждеся//.ятибось//.ятибося//.ятитися//.ятитись//.ятижеся//.ятижесь//.ятьжъдеся//.ятьжъдесь//.ятися//.ятись//.ятьбось//.ятьбося//.ять//.ятьтися//.ятьтись//.ятьбысь//.ятьбыся//.ятьждесь//.ятьждеся
  gramm: inf
 -flex: .йсь//.йся//.йъжесь//.йъжеся//.йждеся//.йждесь//.ймися//.йтись//.йътися//.йтися//.йъжъдесь//.йъжъдеся//.йжесь//.йжеся//.йбыся//.йбысь//.йътись//.ймись//.йъбося//.йъбось//.йъмися//.й//.йъбыся//.йъсь//.йъся//.йъбысь//.йъмись//.йбося//.йбось//.йъждесь//.йъждеся
  gramm: imper,sg,2p
 -flex: .йсь//.йся//.йъжесь//.йъжеся//.йждеся//.йждесь//.ймися//.йтись//.йътися//.йтися//.йъжъдесь//.йъжъдеся//.йжесь//.йжеся//.йбыся//.йбысь//.йътись//.ймись//.йъбося//.йъбось//.йъмися//.й//.йъбыся//.йъсь//.йъся//.йъбысь//.йъмись//.йбося//.йбось//.йъждесь//.йъждеся
  gramm: imper,sg,3p
 -flex: .йтетись//.йтетися//.йътебося//.йътебось//.йтесь//.йтеся//.йътебыся//.йътебысь//.йте//.йътесь//.йътеся//.йтеждесь//.йтеждеся//.йтебыся//.йтебысь//.йъте//.йтемися//.йтемись//.йтежесь//.йтежеся//.йътетись//.йътетися//.йътежъдесь//.йътежъдеся//.йтебося//.йтебось//.йътемися//.йътемись//.йътежесь//.йътежеся
  gramm: imper,pl,2p
 -flex: .ялобыся//.яломися//.ялобысь//.яло//.яломись//.яложесь//.яложеся//.ялотися//.ялотись//.ялобось//.яложъдеся//.яложъдесь//.ялобося//.ялождеся//.ялождесь//.ялося//.ялось
  gramm: perf,sg,n
 -flex: .яждесь//.яся//.ясь//.яждеся//.я//.ямись//.ябось//.ябося//.ямися//.яжъдеся//.яжъдесь//.яжеся//.яжесь//.ябысь//.ятися//.ятись//.ябыся
  gramm: indic,aor,sg,3p
 -flex: .яждесь//.яся//.ясь//.яждеся//.я//.ямись//.ябось//.ябося//.ямися//.яжъдеся//.яжъдесь//.яжеся//.яжесь//.ябысь//.ятися//.ятись//.ябыся
  gramm: indic,aor,sg,2p
 -flex: .евежесь//.евежеся//.евѣтися//.евѣтись//.евѣся//.евѣсь//.еважесь//.еважеся//.евесь//.евеся//.ева//.еве//.еважъдесь//.еважъдеся//.евѣбось//.евѣбося//.евебыся//.евебысь//.евѣбысь//.евѣбыся//.еветись//.еветися//.евабыся//.евабысь//.евѣждеся//.евѣмися//.евѣждесь//.евемися//.евемись//.евась//.евѣмись//.евѣ//.евася//.евежъдесь//.евежъдеся//.евѣжеся//.евѣжесь//.евеждесь//.евабося//.евабось//.евеждеся//.евѣжъдеся//.евѣжъдесь//.еваждеся//.еваждесь//.еватись//.евамися//.евамись//.еватися//.евебося//.евебось
  gramm: indic,praes,du,1p
 -flex: .етеждесь//.етеждеся//.етабыся//.етабысь//.ететись//.ететися//.етабося//.етѣмись//.етѣ//.етабось//.етѣждеся//.етѣмися//.етѣжъдеся//.етѣжъдесь//.етежъдесь//.етамися//.етамись//.етежъдеся//.етебося//.етебось//.етежесь//.етѣжеся//.етѣжесь//.етѣбося//.етѣтися//.етѣтись//.етемися//.етажесь//.етажеся//.етесь//.етеся//.етатись//.ета//.етатися//.ете//.етѣждесь//.етежеся//.етѣся//.етѣбысь//.етѣбыся//.етѣсь//.етаждеся//.етаждесь//.етажъдесь//.етажъдеся//.етѣбось//.етемись//.етебыся//.етебысь//.етась//.етася
  gramm: indic,praes,du,3p
 -flex: .етеждесь//.етеждеся//.етабыся//.етабысь//.ететись//.ететися//.етабося//.етѣмись//.етѣ//.етабось//.етѣждеся//.етѣмися//.етѣжъдеся//.етѣжъдесь//.етежъдесь//.етамися//.етамись//.етежъдеся//.етебося//.етебось//.етежесь//.етѣжеся//.етѣжесь//.етѣбося//.етѣтися//.етѣтись//.етемися//.етажесь//.етажеся//.етесь//.етеся//.етатись//.ета//.етатися//.ете//.етѣждесь//.етежеся//.етѣся//.етѣбысь//.етѣбыся//.етѣсь//.етаждеся//.етаждесь//.етажъдесь//.етажъдеся//.етѣбось//.етемись//.етебыся//.етебысь//.етась//.етася
  gramm: indic,praes,du,2p
 -flex: .яхова//.яховамися//.яховамись//.яхове//.яховабося//.яховабось//.яховежесь//.яховежеся//.яховетись//.яховемися//.яховемись//.яховѣжъдеся//.яховѣбысь//.яховѣмись//.яховетися//.яховѣжеся//.яховеждеся//.яховеждесь//.яховѣжесь//.яховажъдесь//.яховабыся//.яховабысь//.яховежъдесь//.яховежъдеся//.яховеся//.яховѣждесь//.яховѣся//.яховѣсь//.яховѣждеся//.яховѣтися//.яховѣтись//.яховебося//.яховатись//.яховатися//.яховебось//.яховѣ//.яховажесь//.яховажеся//.яховесь//.яховѣмися//.яховажъдеся//.яховѣбыся//.яховѣжъдесь//.яховаждесь//.яховаждеся//.яховебыся//.яховѣбось//.яховѣбося//.яховебысь//.яховась//.яховася
  gramm: indic,imperf,du,1p
 -flex: .ясътѣтися//.ясътѣтись//.ястебося//.ястебось//.ястажесь//.ястажеся//.ястѣтися//.ястѣтись//.ястеждесь//.ястеждеся//.ясътежъдесь//.ясътежъдеся//.ясътѣся//.ясътѣсь//.ястамися//.ястамись//.ястабыся//.ястабысь//.ясътемися//.ясътемись//.ясътетись//.ясътетися//.ясътѣбось//.ясътѣбося//.ясътѣжъдеся//.ястѣмись//.ястѣмися//.ясътѣжъдесь//.ястѣся//.ястѣсь//.ясътась//.ясътася//.ясътабыся//.ясътабысь//.ястѣждеся//.ястѣждесь//.ястаждеся//.ястаждесь//.ястѣбысь//.ястебыся//.ястебысь//.ястѣбось//.ястѣбося//.ястѣ//.ястемися//.ястемись//.ясътесь//.ясътеся//.ястась//.ястася//.ястѣжеся//.ястѣбыся//.ясте//.яста//.ясътамися//.ясътамись//.ясътабося//.ясътабось//.ясътѣбысь//.ясътѣбыся//.ясътатись//.ясътатися//.ясътѣ//.ясътажъдесь//.ясътажъдеся//.ясътебося//.ясътебось//.ястѣжесь//.ясътажесь//.ясътажеся//.ястабося//.ясътебыся//.ясътебысь//.ястабось//.ястежесь//.ястежеся//.ястетись//.ястетися//.ясъта//.ясътѣжеся//.ясъте//.ясътѣжесь//.ясътежесь//.ясътежеся//.ясътѣмись//.ясътѣмися//.ястатись//.ястатися//.ястесь//.ястеся
  gramm: indic,imperf,du,3p
 -flex: .ясътѣтися//.ясътѣтись//.ястебося//.ястебось//.ястажесь//.ястажеся//.ястѣтися//.ястѣтись//.ястеждесь//.ястеждеся//.ясътежъдесь//.ясътежъдеся//.ясътѣся//.ясътѣсь//.ястамися//.ястамись//.ястабыся//.ястабысь//.ясътемися//.ясътемись//.ясътетись//.ясътетися//.ясътѣбось//.ясътѣбося//.ясътѣжъдеся//.ястѣмись//.ястѣмися//.ясътѣжъдесь//.ястѣся//.ястѣсь//.ясътась//.ясътася//.ясътабыся//.ясътабысь//.ястѣждеся//.ястѣждесь//.ястаждеся//.ястаждесь//.ястѣбысь//.ястебыся//.ястебысь//.ястѣбось//.ястѣбося//.ястѣ//.ястемися//.ястемись//.ясътесь//.ясътеся//.ястась//.ястася//.ястѣжеся//.ястѣбыся//.ясте//.яста//.ясътамися//.ясътамись//.ясътабося//.ясътабось//.ясътѣбысь//.ясътѣбыся//.ясътатись//.ясътатися//.ясътѣ//.ясътажъдесь//.ясътажъдеся//.ясътебося//.ясътебось//.ястѣжесь//.ясътажесь//.ясътажеся//.ястабося//.ясътебыся//.ясътебысь//.ястабось//.ястежесь//.ястежеся//.ястетись//.ястетися//.ясъта//.ясътѣжеся//.ясъте//.ясътѣжесь//.ясътежесь//.ясътежеся//.ясътѣмись//.ясътѣмися//.ястатись//.ястатися//.ястесь//.ястеся
  gramm: indic,imperf,du,2p
 -flex: .ясътетись//.ясътетися//.ястебося//.ястебось//.ясътебося//.ясътебось//.ястемися//.ястемись//.ясътесь//.ясътебыся//.ясътебысь//.ясътеся//.ястебыся//.ястежесь//.ястежеся//.ястебысь//.ясте//.ястетись//.ястетися//.ясъте//.ясътежесь//.ясътежеся//.ястеждесь//.ястеждеся//.ясътежъдесь//.ясътемись//.ясътемися//.ястесь//.ястеся//.ясътежъдеся
  gramm: indic,imperf,pl,2p
 -flex: .яхуся//.яхусь//.яхубося//.яхубось//.яхужесь//.яхужеся//.яхумись//.яхумися//.яхуждеся//.яхуждесь//.яхубыся//.яхутись//.яху//.яхубысь//.яхутися//.яхужъдесь//.яхужъдеся
  gramm: indic,imperf,pl,3p
 -flex: .яхомбыся//.яхомбысь//.яхомтись//.яхомтися//.яхомбося//.яхомъмися//.яхомбось//.яхомъ//.яхом//.яхомъмись//.яхомъжъдесь//.яхомъжъдеся//.яхомъжесь//.яхомъжеся//.яхомсь//.яхомътись//.яхомътися//.яхомся//.яхоммися//.яхоммись//.яхомъждесь//.яхомъждеся//.яхомъсь//.яхомъся//.яхомъбыся//.яхомъбысь//.яхомждеся//.яхомждесь//.яхомжесь//.яхомжеся//.яхомъбося//.яхомъбось
  gramm: indic,imperf,pl,1p
 -flex: .ялѣмись//.ялемися//.ялемись//.ялѣмися//.ялѣждесь//.ялѣждеся//.ялѣбысь//.ялежесь//.ялежеся//.ялѣбыся//.ялесь//.ялеся//.ялѣбось//.ялеждесь//.яле//.ялѣжеся//.ялѣжесь//.ялѣжъдеся//.ялѣжъдесь//.ялѣся//.ялебысь//.ялежъдесь//.ялежъдеся//.ялебыся//.ялебося//.ялебось//.ялетись//.ялѣтися//.ялѣтись//.ялетися//.ялѣсь//.ялеждеся//.ялѣ//.ялѣбося
  gramm: perf,du,f
 -flex: .яхбося//.яхбось//.яхтись//.яхтися//.яхъ//.яхътись//.яхътися//.яхъжъдесь//.яхъжъдеся//.яхъбось//.яхбыся//.яхбысь//.яхжесь//.яхжеся//.яхъмися//.яхъмись//.яхъжесь//.яхъжеся//.яхъбыся//.ях//.яхъбысь//.яхждеся//.яхждесь//.яхсь//.яхся//.яхъбося//.яхмись//.яхъждесь//.яхъждеся//.яхмися//.яхъсь//.яхъся
  gramm: indic,imperf,sg,1p
 -flex: .яшебося//.яшежеся//.яше//.яшетися//.яшежесь//.яшесь//.яшеся//.яшемись//.яшежъдесь//.яшемися//.яшежъдеся//.яшетись//.яшебось//.яшеждесь//.яшебыся//.яшеждеся//.яшебысь
  gramm: indic,imperf,sg,2p
 -flex: .яшебося//.яшежеся//.яше//.яшетися//.яшежесь//.яшесь//.яшеся//.яшемись//.яшежъдесь//.яшемися//.яшежъдеся//.яшетись//.яшебось//.яшеждесь//.яшебыся//.яшеждеся//.яшебысь
  gramm: indic,imperf,sg,3p
 -flex: .яхова//.яховамися//.яховамись//.яхове//.яховабося//.яховабось//.яховежесь//.яховежеся//.яховетись//.яховемися//.яховемись//.яховѣжъдеся//.яховѣбысь//.яховѣмись//.яховетися//.яховѣжеся//.яховеждеся//.яховеждесь//.яховѣжесь//.яховажъдесь//.яховабыся//.яховабысь//.яховежъдесь//.яховежъдеся//.яховеся//.яховѣждесь//.яховѣся//.яховѣсь//.яховѣждеся//.яховѣтися//.яховѣтись//.яховебося//.яховатись//.яховатися//.яховебось//.яховѣ//.яховажесь//.яховажеся//.яховесь//.яховѣмися//.яховажъдеся//.яховѣбыся//.яховѣжъдесь//.яховаждесь//.яховаждеся//.яховебыся//.яховѣбось//.яховѣбося//.яховебысь//.яховась//.яховася
  gramm: indic,aor,du,1p
 -flex: .ясътѣтися//.ясътѣтись//.ястебося//.ястебось//.ястажесь//.ястажеся//.ястѣтися//.ястѣтись//.ястеждесь//.ястеждеся//.ясътежъдесь//.ясътежъдеся//.ясътѣся//.ясътѣсь//.ястамися//.ястамись//.ястабыся//.ястабысь//.ясътемися//.ясътемись//.ясътетись//.ясътетися//.ясътѣбось//.ясътѣбося//.ясътѣжъдеся//.ястѣмись//.ястѣмися//.ясътѣжъдесь//.ястѣся//.ястѣсь//.ясътась//.ясътася//.ясътабыся//.ясътабысь//.ястѣждеся//.ястѣждесь//.ястаждеся//.ястаждесь//.ястѣбысь//.ястебыся//.ястебысь//.ястѣбось//.ястѣбося//.ястѣ//.ястемися//.ястемись//.ясътесь//.ясътеся//.ястась//.ястася//.ястѣжеся//.ястѣбыся//.ясте//.яста//.ясътамися//.ясътамись//.ясътабося//.ясътабось//.ясътѣбысь//.ясътѣбыся//.ясътатись//.ясътатися//.ясътѣ//.ясътажъдесь//.ясътажъдеся//.ясътебося//.ясътебось//.ястѣжесь//.ясътажесь//.ясътажеся//.ястабося//.ясътебыся//.ясътебысь//.ястабось//.ястежесь//.ястежеся//.ястетись//.ястетися//.ясъта//.ясътѣжеся//.ясъте//.ясътѣжесь//.ясътежесь//.ясътежеся//.ясътѣмись//.ясътѣмися//.ястатись//.ястатися//.ястесь//.ястеся
  gramm: indic,aor,du,2p
 -flex: .ясътѣтися//.ясътѣтись//.ястебося//.ястебось//.ястажесь//.ястажеся//.ястѣтися//.ястѣтись//.ястеждесь//.ястеждеся//.ясътежъдесь//.ясътежъдеся//.ясътѣся//.ясътѣсь//.ястамися//.ястамись//.ястабыся//.ястабысь//.ясътемися//.ясътемись//.ясътетись//.ясътетися//.ясътѣбось//.ясътѣбося//.ясътѣжъдеся//.ястѣмись//.ястѣмися//.ясътѣжъдесь//.ястѣся//.ястѣсь//.ясътась//.ясътася//.ясътабыся//.ясътабысь//.ястѣждеся//.ястѣждесь//.ястаждеся//.ястаждесь//.ястѣбысь//.ястебыся//.ястебысь//.ястѣбось//.ястѣбося//.ястѣ//.ястемися//.ястемись//.ясътесь//.ясътеся//.ястась//.ястася//.ястѣжеся//.ястѣбыся//.ясте//.яста//.ясътамися//.ясътамись//.ясътабося//.ясътабось//.ясътѣбысь//.ясътѣбыся//.ясътатись//.ясътатися//.ясътѣ//.ясътажъдесь//.ясътажъдеся//.ясътебося//.ясътебось//.ястѣжесь//.ясътажесь//.ясътажеся//.ястабося//.ясътебыся//.ясътебысь//.ястабось//.ястежесь//.ястежеся//.ястетись//.ястетися//.ясъта//.ясътѣжеся//.ясъте//.ясътѣжесь//.ясътежесь//.ясътежеся//.ясътѣмись//.ясътѣмися//.ястатись//.ястатися//.ястесь//.ястеся
  gramm: indic,aor,du,3p
 -flex: .ялъ//.ял
  gramm: perf,sg,m
 -flex: .имежъдеся//.емебысь//.емебыся//.имъждесь//.имъждеся//.емежеся//.емежесь//.имежеся//.емемися//.иметися//.иметись//.имебысь//.имебыся//.имеждесь//.имжесь//.имжеся//.еметися//.имъсь//.имъся//.еметись//.емеся//.емесь//.имтись//.емежъдеся//.имтися//.имъбыся//.им//.емежъдесь//.имъбысь//.еме//.имъ//.имждеся//.имждесь//.имсь//.имся//.емебось//.иммися//.иммись//.имеждеся//.имемися//.имемись//.емемись//.имебось//.имебося//.емебося//.имежесь//.име//.имбыся//.имбысь//.имежъдесь//.емеждеся//.емеждесь//.имъмися//.имъмись//.имбося//.имбось//.имъжесь//.имъжеся//.имеся//.имесь//.имътись//.имътися//.имъжъдесь//.имъжъдеся//.имъбося//.имъбось
  gramm: imper,pl,1p
 -flex: .яшась//.яшамися//.яшамись//.яшася//.яшѧждеся//.яшѧждесь//.яшажъдесь//.яшажъдеся//.яшѧжъдеся//.яша//.яшажесь//.яшабося//.яшабось//.яшѧ//.яшѧжъдесь//.яшѧбыся//.яшѧмися//.яшѧся//.яшаждеся//.яшаждесь//.яшѧсь//.яшабыся//.яшабысь//.яшѧтися//.яшѧтись//.яшѧбось//.яшѧбося//.яшѧжеся//.яшатись//.яшатися//.яшѧбысь//.яшажеся//.яшѧмись//.яшѧжесь
  gramm: indic,aor,pl,3p
 -flex: .ясътетись//.ясътетися//.ястебося//.ястебось//.ясътебося//.ясътебось//.ястемися//.ястемись//.ясътесь//.ясътебыся//.ясътебысь//.ясътеся//.ястебыся//.ястежесь//.ястежеся//.ястебысь//.ясте//.ястетись//.ястетися//.ясъте//.ясътежесь//.ясътежеся//.ястеждесь//.ястеждеся//.ясътежъдесь//.ясътемись//.ясътемися//.ястесь//.ястеся//.ясътежъдеся
  gramm: indic,aor,pl,2p
 -flex: .яхомбыся//.яхомбысь//.яхомтись//.яхомтися//.яхомбося//.яхомъмися//.яхомбось//.яхомъ//.яхом//.яхомъмись//.яхомъжъдесь//.яхомъжъдеся//.яхомъжесь//.яхомъжеся//.яхомсь//.яхомътись//.яхомътися//.яхомся//.яхоммися//.яхоммись//.яхомъждесь//.яхомъждеся//.яхомъсь//.яхомъся//.яхомъбыся//.яхомъбысь//.яхомждеся//.яхомждесь//.яхомжесь//.яхомжеся//.яхомъбося//.яхомъбось
  gramm: indic,aor,pl,1p
 -flex: .итѣбысь//.итѣбыся//.итебося//.итебось//.итежесь//.итежеся//.итѣжъдеся//.итѣ//.итажъдесь//.итебыся//.итебысь//.итажъдеся//.итѣжъдесь//.итажесь//.итежъдеся//.итѣмись//.итемися//.итемись//.итеждеся//.итѣждесь//.итажеся//.итѣбося//.итабося//.итабось//.итесь//.итеся//.ита//.итѣбось//.итеждесь//.итѣмися//.итетись//.итаждесь//.итаждеся//.ите//.итабыся//.итежъдесь//.итабысь//.итѣтись//.итатись//.итатися//.итетися//.итѣся//.итѣсь//.итѣжеся//.итѣждеся//.итась//.итася//.итѣтися//.итѣжесь//.итамися//.итамись
  gramm: imper,du,2p
 -flex: .ивѣжеся//.ивамися//.ивамись//.ивѣ//.иважъдесь//.ивебыся//.ивебысь//.иважъдеся//.ивѣбысь//.ивѣжесь//.ивебося//.ивебось//.ивежъдесь//.ивеждесь//.иваждесь//.иваждеся//.ивѣмись//.ивѣмися//.ивѣжъдеся//.ивѣтися//.ивѣжъдесь//.иважесь//.иважеся//.ивѣбось//.ивѣбося//.иветись//.иветися//.ивабыся//.ивабысь//.ивемися//.ивемись//.иватись//.иватися//.ивѣся//.ивѣсь//.ивабося//.ивабось//.ивесь//.ивеся//.ива//.иве//.ивѣтись//.ивежъдеся//.ивежесь//.ивѣждесь//.ивѣждеся//.ивежеся//.ивеждеся//.ивѣбыся//.ивась//.ивася
  gramm: imper,du,1p
 -flex: .яхбося//.яхбось//.яхтись//.яхтися//.яхъ//.яхътись//.яхътися//.яхъжъдесь//.яхъжъдеся//.яхъбось//.яхбыся//.яхбысь//.яхжесь//.яхжеся//.яхъмися//.яхъмись//.яхъжесь//.яхъжеся//.яхъбыся//.ях//.яхъбысь//.яхждеся//.яхждесь//.яхсь//.яхся//.яхъбося//.яхмись//.яхъждесь//.яхъждеся//.яхмися//.яхъсь//.яхъся
  gramm: indic,aor,sg,1p
 -flex: .юмись//.юмися//.юждесь//.юбось//.южъдесь//.ю//.юбося//.ютися//.юся//.ютись//.юбысь//.юбыся//.юждеся//.южеся//.южесь//.юсь//.южъдеся
  gramm: indic,praes,sg,1p
 -flex: .ешибось//.ешибося//.еши//.ешиждеся//.ешитися//.ешитись//.ешибыся//.ешижъдеся//.ешиждесь//.ешижеся//.ешижъдесь//.ешися//.ешись//.ешибысь//.ешижесь//.ешимись//.ешимися
  gramm: indic,praes,sg,2p
 -flex: .етъбыся//.ежесь//.етъбось//.етъбося//.емися//.емись//.етъждесь//.еттись//.еттися//.етъждеся//.етъся//.етъсь//.етъбысь//.етъжесь//.етъ//.етътися//.етътись//.ет//.е//.етъжъдеся//.етись//.етъжъдесь//.етъмись//.етъмися//.етися//.еждеся//.еждесь//.етмися//.етждесь//.етждеся//.етмись//.ебося//.етбося//.етбось//.ебось//.есь//.етбыся//.ебыся//.ебысь//.етбысь//.етъжеся//.ежеся//.ежъдесь//.ежъдеся//.еся//.етжесь//.етсь//.ется//.етжеся
  gramm: indic,praes,sg,3p
 -flex: .ялабося//.ялабось//.ялась//.ялася//.яла//.ялажъдесь//.ялаждесь//.ялаждеся//.ялабыся//.ялабысь//.яламися//.яламись//.ялатись//.ялатися//.ялажъдеся//.ялажесь//.ялажеся
  gramm: perf,du,m
 -flex: .ялѣмись//.ялемися//.ялемись//.ялѣмися//.ялѣждесь//.ялѣждеся//.ялѣбысь//.ялежесь//.ялежеся//.ялѣбыся//.ялесь//.ялеся//.ялѣбось//.ялеждесь//.яле//.ялѣжеся//.ялѣжесь//.ялѣжъдеся//.ялѣжъдесь//.ялѣся//.ялебысь//.ялежъдесь//.ялежъдеся//.ялебыся//.ялебося//.ялебось//.ялетись//.ялѣтися//.ялѣтись//.ялетися//.ялѣсь//.ялеждеся//.ялѣ//.ялѣбося
  gramm: perf,du,n
 -flex: .ялабося//.ялабось//.ялась//.ялася//.яла//.ялажъдесь//.ялаждесь//.ялаждеся//.ялабыся//.ялабысь//.яламися//.яламись//.ялатись//.ялатися//.ялажъдеся//.ялажесь//.ялажеся
  gramm: perf,sg,f
-paradigm: V12x*
 -flex: <1>.етемись//<1>.етемися//<1>.етеждеся//<1>.етебысь//<1>.етебыся//<1>.етеждесь//<1>.етежеся//<1>.етежесь//<1>.етебось//<1>.етежъдесь//<1>.етебося//<1>.етеся//<1>.етесь//<1>.ететися//<1>.етежъдеся//<1>.ете//<1>.ететись
  gramm: indic,praes,pl,2p
 -flex: <1>.оумись//<1>.оумися//<1>.утъжъдеся//<1>.утъсь//<1>.утъжъдесь//<1>.утждесь//<1>.утждеся//<1>.утъжеся//<1>.ютися//<1>.утъся//<1>.утся//<1>.утбыся//<1>.оубысь//<1>.утбысь//<1>.оужъдеся//<1>.оужъдесь//<1>.южеся//<1>.утъжесь//<1>.юмися//<1>.юмись//<1>.оутися//<1>.юбыся//<1>.юбысь//<1>.южесь//<1>.утбося//<1>.утбось//<1>.юждесь//<1>.юсь//<1>.юся//<1>.южъдесь//<1>.оубыся//<1>.оусь//<1>.оубось//<1>.оубося//<1>.оужеся//<1>.оужесь//<1>.юбось//<1>.утъбысь//<1>.утъбыся//<1>.оуждеся//<1>.оуждесь//<1>.утъ//<1>.ут//<1>.утмись//<1>.оуся//<1>.ютись//<1>.оу//<1>.утътися//<1>.оутись//<1>.утъмися//<1>.утъбось//<1>.утътись//<1>.юбося//<1>.утмися//<1>.ю//<1>.южъдеся//<1>.утжесь//<1>.утжеся//<1>.уттись//<1>.уттися//<1>.утъмись//<1>.утъбося//<1>.юждеся//<1>.утъждеся//<1>.утъждесь//<1>.утсь
  gramm: indic,praes,pl,3p
 -flex: <1>.емъжъдеся//<1>.емъся//<1>.емъсь//<1>.емъжъдесь//<1>.еммися//<1>.еммись//<1>.емътися//<1>.емсь//<1>.емся//<1>.ембыся//<1>.емътись//<1>.ембысь//<1>.емежеся//<1>.емежесь//<1>.еметися//<1>.еметись//<1>.емъ//<1>.емеждесь//<1>.емеждеся//<1>.емебысь//<1>.емъждесь//<1>.емъждеся//<1>.емъбысь//<1>.емъбыся//<1>.ембося//<1>.ембось//<1>.емждесь//<1>.емждеся//<1>.емъмись//<1>.емъмися//<1>.емъжеся//<1>.емебося//<1>.емебось//<1>.емъжесь//<1>.емтись//<1>.емтися//<1>.еме//<1>.емежъдесь//<1>.емежъдеся//<1>.емжесь//<1>.емжеся//<1>.емъбось//<1>.емъбося//<1>.емебыся//<1>.емемися//<1>.емемись//<1>.емесь//<1>.емеся//<1>.ем
  gramm: indic,praes,pl,1p
 -flex: .алибось//.алибося//.али//.алитися//.алитись//.алибыся//.алиждеся//.алиждесь//.алижеся//.алижъдесь//.алися//.ались//.алибысь//.алижесь//.алимись//.алижъдеся//.алимися
  gramm: perf,pl,m
 -flex: .алажеся//.алажесь//.аламись//.аламися//.алаждесь//.алаждеся//.ала//.алася//.алась//.алабысь//.алажъдеся//.алабыся//.алабось//.алабося//.алажъдесь//.алатися//.алатись
  gramm: perf,pl,n
 -flex: .алыжесь//.алыждесь//.алыждеся//.алыжеся//.алыбыся//.алыбысь//.алы//.алытись//.алытися//.алыжъдесь//.алыжъдеся//.алыбося//.алыбось//.алымися//.алысь//.алыся//.алымись
  gramm: perf,pl,f
 -flex: .атьсь//.аться//.ать//.атись//.атися//.атибыся//.атибысь//.атимися//.атимись//.атитись//.атитися//.атьтись//.атьтися//.атьмися//.атьмись//.атьбыся//.атьбысь//.атиждесь//.атиждеся//.атьждесь//.атьждеся//.атижесь//.атижеся//.атьжъдесь//.атьжъдеся//.атижъдесь//.атьбося//.атьбось//.атижъдеся//.атьжесь//.атибося//.атибось//.атьжеся//.ати
  gramm: inf
 -flex: <1>.ижеся//<1>.ижесь//<1>.имись//<1>.имися//<1>.иждеся//<1>.ижъдеся//<1>.и//<1>.иждесь//<1>.ися//<1>.ись//<1>.ибысь//<1>.ибыся//<1>.ибось//<1>.ибося//<1>.итися//<1>.ижъдесь//<1>.итись
  gramm: imper,sg,2p
 -flex: <1>.ижеся//<1>.ижесь//<1>.имись//<1>.имися//<1>.иждеся//<1>.ижъдеся//<1>.и//<1>.иждесь//<1>.ися//<1>.ись//<1>.ибысь//<1>.ибыся//<1>.ибось//<1>.ибося//<1>.итися//<1>.ижъдесь//<1>.итись
  gramm: imper,sg,3p
 -flex: <1>.итемись//<1>.итежеся//<1>.итежесь//<1>.итебысь//<1>.итебыся//<1>.итебося//<1>.итеждеся//<1>.итеся//<1>.итемися//<1>.итеждесь//<1>.итесь//<1>.итетися//<1>.итежъдесь//<1>.итежъдеся//<1>.итебось//<1>.итетись//<1>.ите
  gramm: imper,pl,2p
 -flex: .ало//.алобысь//.алождеся//.алобося//.алось//.аложъдеся//.аломись//.алобось//.аложъдесь//.алождесь//.алотись//.алотися//.аложесь//.аложеся//.алося//.аломися//.алобыся
  gramm: perf,sg,n
 -flex: .абыся//.ажеся//.абысь//.ась//.ася//.ажесь//.амись//.аждесь//.аждеся//.абося//.абось//.атись//.атися//.амися//.а//.ажъдесь//.ажъдеся
  gramm: indic,aor,sg,3p
 -flex: .абыся//.ажеся//.абысь//.ась//.ася//.ажесь//.амись//.аждесь//.аждеся//.абося//.абось//.атись//.атися//.амися//.а//.ажъдесь//.ажъдеся
  gramm: indic,aor,sg,2p
 -flex: <1>.ева//<1>.евася//<1>.евась//<1>.евеся//<1>.евежъдесь//<1>.евамись//<1>.евамися//<1>.евебось//<1>.евебося//<1>.еветися//<1>.евѣтись//<1>.евѣтися//<1>.еветись//<1>.евабысь//<1>.евабыся//<1>.евѣ//<1>.еватися//<1>.еватись//<1>.еважеся//<1>.еважесь//<1>.евежеся//<1>.евежесь//<1>.евежъдеся//<1>.евѣмися//<1>.евемись//<1>.евемися//<1>.евѣмись//<1>.евѣждесь//<1>.евѣждеся//<1>.евѣбыся//<1>.евабось//<1>.евабося//<1>.евѣбысь//<1>.евесь//<1>.еваждесь//<1>.евѣбося//<1>.евѣбось//<1>.еваждеся//<1>.евеждеся//<1>.еве//<1>.евеждесь//<1>.евѣжесь//<1>.евѣсь//<1>.евѣся//<1>.евѣжеся//<1>.еважъдеся//<1>.еважъдесь//<1>.евѣжъдесь//<1>.евебысь//<1>.евебыся//<1>.евѣжъдеся
  gramm: indic,praes,du,1p
 -flex: <1>.етѣмися//<1>.етѣмись//<1>.етажеся//<1>.етажесь//<1>.етебысь//<1>.етежесь//<1>.етѣбося//<1>.етѣбось//<1>.етѣжесь//<1>.етѣсь//<1>.етѣся//<1>.етѣжеся//<1>.етемись//<1>.етемися//<1>.етежеся//<1>.етажъдеся//<1>.етажъдесь//<1>.ета//<1>.етебыся//<1>.етѣбыся//<1>.етабось//<1>.етабося//<1>.етѣбысь//<1>.етеся//<1>.етесь//<1>.етежъдеся//<1>.ете//<1>.етѣжъдесь//<1>.етѣждесь//<1>.етѣждеся//<1>.етѣжъдеся//<1>.етася//<1>.етась//<1>.ететися//<1>.ететись//<1>.етабысь//<1>.етабыся//<1>.етамись//<1>.етамися//<1>.етѣ//<1>.етатися//<1>.етатись//<1>.етебось//<1>.етежъдесь//<1>.етебося//<1>.етаждесь//<1>.етаждеся//<1>.етеждеся//<1>.етѣтись//<1>.етѣтися//<1>.етеждесь
  gramm: indic,praes,du,3p
 -flex: <1>.етѣмися//<1>.етѣмись//<1>.етажеся//<1>.етажесь//<1>.етебысь//<1>.етежесь//<1>.етѣбося//<1>.етѣбось//<1>.етѣжесь//<1>.етѣсь//<1>.етѣся//<1>.етѣжеся//<1>.етемись//<1>.етемися//<1>.етежеся//<1>.етажъдеся//<1>.етажъдесь//<1>.ета//<1>.етебыся//<1>.етѣбыся//<1>.етабось//<1>.етабося//<1>.етѣбысь//<1>.етеся//<1>.етесь//<1>.етежъдеся//<1>.ете//<1>.етѣжъдесь//<1>.етѣждесь//<1>.етѣждеся//<1>.етѣжъдеся//<1>.етася//<1>.етась//<1>.ететися//<1>.ететись//<1>.етабысь//<1>.етабыся//<1>.етамись//<1>.етамися//<1>.етѣ//<1>.етатися//<1>.етатись//<1>.етебось//<1>.етежъдесь//<1>.етебося//<1>.етаждесь//<1>.етаждеся//<1>.етеждеся//<1>.етѣтись//<1>.етѣтися//<1>.етеждесь
  gramm: indic,praes,du,2p
 -flex: .аховежеся//.аховежесь//.аховѣсь//.аховѣся//.аховѣжъдеся//.аховажеся//.аховажесь//.аховеждеся//.аховеждесь//.аховажъдеся//.аховажъдесь//.аховѣтись//.ахове//.аховесь//.аховѣбося//.аховѣбось//.ахова//.аховебысь//.аховебыся//.аховѣбыся//.аховеся//.аховѣбысь//.аховѣмися//.аховабысь//.аховѣжъдесь//.аховѣтися//.аховабыся//.аховѣждесь//.аховѣждеся//.аховемись//.аховемися//.аховася//.аховась//.аховѣ//.аховѣмись//.аховетися//.аховежъдеся//.аховежъдесь//.аховѣжесь//.аховѣжеся//.аховетись//.аховабось//.аховабося//.аховаждесь//.аховаждеся//.аховамись//.аховатися//.аховатись//.аховамися//.аховебось//.аховебося
  gramm: indic,imperf,du,1p
 -flex: .астѣбысь//.асътѣбося//.асътѣбось//.астѣбыся//.асътеся//.асътесь//.асътѣжъдесь//.асътѣжъдеся//.астемися//.астемись//.астѣмись//.астѣмися//.астаждесь//.астаждеся//.асътежеся//.асътежесь//.астебося//.астебось//.асътабысь//.асътабыся//.асътебось//.асътебося//.астѣся//.астѣсь//.астеждеся//.астеждесь//.асътѣсь//.асътѣся//.асътѣмися//.асътѣмись//.асътѣтись//.асътѣтися//.асъта//.асътажъдеся//.асътажъдесь//.астась//.астася//.асътамись//.астамися//.асътамися//.астѣжеся//.астѣжесь//.асътежъдеся//.асътежъдесь//.астамись//.астѣтися//.астѣтись//.асътабось//.асътабося//.асътѣ//.асътатися//.асътатись//.астебыся//.астебысь//.астѣждесь//.астѣждеся//.асътетися//.асътетись//.асътася//.асътась//.асътѣбыся//.астеся//.асъте//.асътѣжесь//.асътѣжеся//.астежесь//.астежеся//.астажесь//.астажеся//.астесь//.асътѣбысь//.аста//.асътемись//.асътемися//.астетись//.асте//.астетися//.астѣбось//.астѣбося//.асътебысь//.асътебыся//.астабыся//.астабысь//.асътажеся//.асътажесь//.астѣ//.астабося//.астабось//.астатись//.астатися
  gramm: indic,imperf,du,3p
 -flex: .астѣбысь//.асътѣбося//.асътѣбось//.астѣбыся//.асътеся//.асътесь//.асътѣжъдесь//.асътѣжъдеся//.астемися//.астемись//.астѣмись//.астѣмися//.астаждесь//.астаждеся//.асътежеся//.асътежесь//.астебося//.астебось//.асътабысь//.асътабыся//.асътебось//.асътебося//.астѣся//.астѣсь//.астеждеся//.астеждесь//.асътѣсь//.асътѣся//.асътѣмися//.асътѣмись//.асътѣтись//.асътѣтися//.асъта//.асътажъдеся//.асътажъдесь//.астась//.астася//.асътамись//.астамися//.асътамися//.астѣжеся//.астѣжесь//.асътежъдеся//.асътежъдесь//.астамись//.астѣтися//.астѣтись//.асътабось//.асътабося//.асътѣ//.асътатися//.асътатись//.астебыся//.астебысь//.астѣждесь//.астѣждеся//.асътетися//.асътетись//.асътася//.асътась//.асътѣбыся//.астеся//.асъте//.асътѣжесь//.асътѣжеся//.астежесь//.астежеся//.астажесь//.астажеся//.астесь//.асътѣбысь//.аста//.асътемись//.асътемися//.астетись//.асте//.астетися//.астѣбось//.астѣбося//.асътебысь//.асътебыся//.астабыся//.астабысь//.асътажеся//.асътажесь//.астѣ//.астабося//.астабось//.астатись//.астатися
  gramm: indic,imperf,du,2p
 -flex: .астежесь//.астежеся//.асътебось//.асътебося//.астесь//.астеждеся//.астеждесь//.астеся//.асътемись//.асътемися//.астетись//.асте//.астетися//.астебыся//.астебысь//.асътебысь//.асътебыся//.асътеся//.асътесь//.астемися//.астемись//.асътетися//.асътетись//.асътежъдеся//.асътежъдесь//.асъте//.асътежеся//.асътежесь//.астебося//.астебось
  gramm: indic,imperf,pl,2p
 -flex: .ахубысь//.аху//.ахумися//.ахумись//.ахужесь//.ахужеся//.ахутися//.ахубыся//.ахутись//.ахубось//.ахужъдеся//.ахужъдесь//.ахубося//.ахуждеся//.ахуждесь//.ахуся//.ахусь
  gramm: indic,imperf,pl,3p
 -flex: .ахомбыся//.ахомъбось//.ахомъбося//.ахомбысь//.ахоммися//.ахомсь//.ахомся//.ахомждесь//.ахомждеся//.ахомъжъдесь//.ахомъбысь//.ахомъбыся//.ахомъжъдеся//.ахомбося//.ахомбось//.ахоммись//.ахомъмись//.ахомъмися//.ахомъжеся//.ахомъжесь//.ахом//.ахомъждесь//.ахомъся//.ахомъсь//.ахомъждеся//.ахомътися//.ахомътись//.ахомъ//.ахомтись//.ахомтися//.ахомжесь//.ахомжеся
  gramm: indic,imperf,pl,1p
 -flex: .алѣбыся//.алѣбысь//.алетися//.алѣтись//.алѣтися//.алетись//.алебось//.алебося//.алѣбося//.алѣбось//.алѣ//.алѣсь//.алѣся//.алебысь//.алебыся//.алежеся//.алѣмися//.алежесь//.алѣмись//.алѣжъдесь//.але//.алѣжъдеся//.алеждеся//.алеждесь//.алеся//.алемись//.алемися//.алесь//.алѣждесь//.алѣждеся//.алѣжесь//.алежъдеся//.алежъдесь//.алѣжеся
  gramm: perf,du,f
 -flex: .ахсь//.ахся//.ахмися//.ахмись//.ахътися//.ахътись//.ахъбысь//.ахъбыся//.ахжесь//.ахжеся//.ахъся//.ахбось//.ахъжъдеся//.ахъбось//.ахъбося//.ахъжесь//.ахъ//.ахъждесь//.ахъждеся//.ахъмись//.ахъмися//.ах//.ахбося//.ахъсь//.ахтись//.ахъжеся//.ахждеся//.ахъжъдесь//.ахбыся//.ахбысь//.ахждесь//.ахтися
  gramm: indic,imperf,sg,1p
 -flex: .ашебось//.ашебося//.аше//.ашебыся//.ашетися//.ашетись//.ашеждеся//.ашежъдеся//.ашеждесь//.ашежеся//.ашежъдесь//.ашеся//.ашесь//.ашебысь//.ашежесь//.ашемись//.ашемися
  gramm: indic,imperf,sg,2p
 -flex: .ашебось//.ашебося//.аше//.ашебыся//.ашетися//.ашетись//.ашеждеся//.ашежъдеся//.ашеждесь//.ашежеся//.ашежъдесь//.ашеся//.ашесь//.ашебысь//.ашежесь//.ашемись//.ашемися
  gramm: indic,imperf,sg,3p
 -flex: .аховежеся//.аховежесь//.аховѣсь//.аховѣся//.аховѣжъдеся//.аховажеся//.аховажесь//.аховеждеся//.аховеждесь//.аховажъдеся//.аховажъдесь//.аховѣтись//.ахове//.аховесь//.аховѣбося//.аховѣбось//.ахова//.аховебысь//.аховебыся//.аховѣбыся//.аховеся//.аховѣбысь//.аховѣмися//.аховабысь//.аховѣжъдесь//.аховѣтися//.аховабыся//.аховѣждесь//.аховѣждеся//.аховемись//.аховемися//.аховася//.аховась//.аховѣ//.аховѣмись//.аховетися//.аховежъдеся//.аховежъдесь//.аховѣжесь//.аховѣжеся//.аховетись//.аховабось//.аховабося//.аховаждесь//.аховаждеся//.аховамись//.аховатися//.аховатись//.аховамися//.аховебось//.аховебося
  gramm: indic,aor,du,1p
 -flex: .астѣбысь//.асътѣбося//.асътѣбось//.астѣбыся//.асътеся//.асътесь//.асътѣжъдесь//.асътѣжъдеся//.астемися//.астемись//.астѣмись//.астѣмися//.астаждесь//.астаждеся//.асътежеся//.асътежесь//.астебося//.астебось//.асътабысь//.асътабыся//.асътебось//.асътебося//.астѣся//.астѣсь//.астеждеся//.астеждесь//.асътѣсь//.асътѣся//.асътѣмися//.асътѣмись//.асътѣтись//.асътѣтися//.асъта//.асътажъдеся//.асътажъдесь//.астась//.астася//.асътамись//.астамися//.асътамися//.астѣжеся//.астѣжесь//.асътежъдеся//.асътежъдесь//.астамись//.астѣтися//.астѣтись//.асътабось//.асътабося//.асътѣ//.асътатися//.асътатись//.астебыся//.астебысь//.астѣждесь//.астѣждеся//.асътетися//.асътетись//.асътася//.асътась//.асътѣбыся//.астеся//.асъте//.асътѣжесь//.асътѣжеся//.астежесь//.астежеся//.астажесь//.астажеся//.астесь//.асътѣбысь//.аста//.асътемись//.асътемися//.астетись//.асте//.астетися//.астѣбось//.астѣбося//.асътебысь//.асътебыся//.астабыся//.астабысь//.асътажеся//.асътажесь//.астѣ//.астабося//.астабось//.астатись//.астатися
  gramm: indic,aor,du,2p
 -flex: .астѣбысь//.асътѣбося//.асътѣбось//.астѣбыся//.асътеся//.асътесь//.асътѣжъдесь//.асътѣжъдеся//.астемися//.астемись//.астѣмись//.астѣмися//.астаждесь//.астаждеся//.асътежеся//.асътежесь//.астебося//.астебось//.асътабысь//.асътабыся//.асътебось//.асътебося//.астѣся//.астѣсь//.астеждеся//.астеждесь//.асътѣсь//.асътѣся//.асътѣмися//.асътѣмись//.асътѣтись//.асътѣтися//.асъта//.асътажъдеся//.асътажъдесь//.астась//.астася//.асътамись//.астамися//.асътамися//.астѣжеся//.астѣжесь//.асътежъдеся//.асътежъдесь//.астамись//.астѣтися//.астѣтись//.асътабось//.асътабося//.асътѣ//.асътатися//.асътатись//.астебыся//.астебысь//.астѣждесь//.астѣждеся//.асътетися//.асътетись//.асътася//.асътась//.асътѣбыся//.астеся//.асъте//.асътѣжесь//.асътѣжеся//.астежесь//.астежеся//.астажесь//.астажеся//.астесь//.асътѣбысь//.аста//.асътемись//.асътемися//.астетись//.асте//.астетися//.астѣбось//.астѣбося//.асътебысь//.асътебыся//.астабыся//.астабысь//.асътажеся//.асътажесь//.астѣ//.астабося//.астабось//.астатись//.астатися
  gramm: indic,aor,du,3p
 -flex: .алъ//.ал
  gramm: perf,sg,m
 -flex: <1>.емъжъдеся//<1>.емъся//<1>.емъсь//<1>.емъжъдесь//<1>.еммися//<1>.еммись//<1>.емътися//<1>.емсь//<1>.емся//<1>.ембыся//<1>.емътись//<1>.име//<1>.ембысь//<1>.еметися//<1>.имежесь//<1>.имежеся//<1>.имежъдесь//<1>.имежъдеся//<1>.имеждеся//<1>.имеждесь//<1>.емъ//<1>.емеждесь//<1>.емеждеся//<1>.емебысь//<1>.емъждесь//<1>.имемись//<1>.емъждеся//<1>.емъбысь//<1>.емъбыся//<1>.имесь//<1>.ембося//<1>.ембось//<1>.имеся//<1>.емждесь//<1>.емждеся//<1>.имемися//<1>.имебося//<1>.иметись//<1>.имебось//<1>.емъмись//<1>.емежесь//<1>.емъмися//<1>.емъжеся//<1>.емебося//<1>.емебось//<1>.емъжесь//<1>.емтись//<1>.емтися//<1>.иметися//<1>.еме//<1>.еметись//<1>.емежъдесь//<1>.емежъдеся//<1>.емжесь//<1>.емжеся//<1>.емъбось//<1>.емъбося//<1>.емебыся//<1>.емемися//<1>.имебыся//<1>.имебысь//<1>.емемись//<1>.емесь//<1>.емеся//<1>.ем//<1>.емежеся
  gramm: imper,pl,1p
 -flex: .аша//.ашамись//.ашажесь//.ашѧбыся//.ашѧбысь//.ашѧжесь//.ашѧжеся//.ашѧсь//.ашѧмися//.ашѧмись//.ашѧся//.ашажъдеся//.ашажъдесь//.ашѧжъдесь//.ашѧждеся//.ашѧждесь//.ашѧтись//.ашѧтися//.ашажеся//.ашатися//.ашѧ//.ашатись//.ашамися//.ашаждеся//.ашѧжъдеся//.ашаждесь//.ашася//.ашась//.ашабысь//.ашабыся//.ашѧбося//.ашѧбось//.ашабось//.ашабося
  gramm: indic,aor,pl,3p
 -flex: .астежесь//.астежеся//.асътебось//.асътебося//.астесь//.астеждеся//.астеждесь//.астеся//.асътемись//.асътемися//.астетись//.асте//.астетися//.астебыся//.астебысь//.асътебысь//.асътебыся//.асътеся//.асътесь//.астемися//.астемись//.асътетися//.асътетись//.асътежъдеся//.асътежъдесь//.асъте//.асътежеся//.асътежесь//.астебося//.астебось
  gramm: indic,aor,pl,2p
 -flex: .ахомбыся//.ахомъбось//.ахомъбося//.ахомбысь//.ахоммися//.ахомсь//.ахомся//.ахомждесь//.ахомждеся//.ахомъжъдесь//.ахомъбысь//.ахомъбыся//.ахомъжъдеся//.ахомбося//.ахомбось//.ахоммись//.ахомъмись//.ахомъмися//.ахомъжеся//.ахомъжесь//.ахом//.ахомъждесь//.ахомъся//.ахомъсь//.ахомъждеся//.ахомътися//.ахомътись//.ахомъ//.ахомтись//.ахомтися//.ахомжесь//.ахомжеся
  gramm: indic,aor,pl,1p
 -flex: <1>.итѣжесь//<1>.итѣжеся//<1>.итебысь//<1>.итебыся//<1>.итабось//<1>.итѣбыся//<1>.итѣбысь//<1>.итабося//<1>.итаждеся//<1>.итаждесь//<1>.итабысь//<1>.итамись//<1>.итабыся//<1>.итамися//<1>.итебося//<1>.итежеся//<1>.итежесь//<1>.итѣсь//<1>.итѣся//<1>.итажеся//<1>.итажесь//<1>.итебось//<1>.итеждесь//<1>.итеждеся//<1>.ита//<1>.итѣждеся//<1>.итеся//<1>.итесь//<1>.ите//<1>.итѣбося//<1>.итѣбось//<1>.итѣжъдесь//<1>.итѣжъдеся//<1>.итатися//<1>.итѣтись//<1>.итѣждесь//<1>.итатись//<1>.итемись//<1>.итемися//<1>.итася//<1>.итась//<1>.итѣ//<1>.итѣмись//<1>.итѣтися//<1>.итѣмися//<1>.итажъдеся//<1>.итажъдесь//<1>.итежъдесь//<1>.итетися//<1>.итетись//<1>.итежъдеся
  gramm: imper,du,2p
 -flex: <1>.ева//<1>.евася//<1>.евась//<1>.евеся//<1>.евежъдесь//<1>.евамись//<1>.евамися//<1>.евебось//<1>.евебося//<1>.еветися//<1>.евѣтись//<1>.евѣтися//<1>.еветись//<1>.евабысь//<1>.евабыся//<1>.евѣ//<1>.еватися//<1>.еватись//<1>.еважеся//<1>.еважесь//<1>.евежеся//<1>.евежесь//<1>.евежъдеся//<1>.евѣмися//<1>.евемись//<1>.евемися//<1>.евѣмись//<1>.евѣждесь//<1>.евѣждеся//<1>.евѣбыся//<1>.евабось//<1>.евабося//<1>.евѣбысь//<1>.евесь//<1>.еваждесь//<1>.евѣбося//<1>.евѣбось//<1>.еваждеся//<1>.евеждеся//<1>.еве//<1>.евеждесь//<1>.евѣжесь//<1>.евѣсь//<1>.евѣся//<1>.евѣжеся//<1>.еважъдеся//<1>.еважъдесь//<1>.евѣжъдесь//<1>.евебысь//<1>.евебыся//<1>.евѣжъдеся
  gramm: imper,du,1p
 -flex: .ахсь//.ахся//.ахмися//.ахмись//.ахътися//.ахътись//.ахъбысь//.ахъбыся//.ахжесь//.ахжеся//.ахъся//.ахбось//.ахъжъдеся//.ахъбось//.ахъбося//.ахъжесь//.ахъ//.ахъждесь//.ахъждеся//.ахъмись//.ахъмися//.ах//.ахбося//.ахъсь//.ахтись//.ахъжеся//.ахждеся//.ахъжъдесь//.ахбыся//.ахбысь//.ахждесь//.ахтися
  gramm: indic,aor,sg,1p
 -flex: <1>.уждеся//<1>.ужесь//<1>.уждесь//<1>.убыся//<1>.убысь//<1>.умися//<1>.утись//<1>.у//<1>.утися//<1>.ужъдесь//<1>.ужъдеся//<1>.убося//<1>.убось//<1>.усь//<1>.ужеся//<1>.умись//<1>.уся
  gramm: indic,praes,sg,1p
 -flex: <1>.ешись//<1>.ешитись//<1>.ешижъдеся//<1>.ешися//<1>.ешибося//<1>.ешибось//<1>.ешижеся//<1>.ешиждеся//<1>.ешиждесь//<1>.ешимися//<1>.ешижъдесь//<1>.ешитися//<1>.еши//<1>.ешибысь//<1>.ешижесь//<1>.ешимись//<1>.ешибыся
  gramm: indic,praes,sg,2p
 -flex: <1>.ет//<1>.етъмися//<1>.етътись//<1>.етътися//<1>.етися//<1>.етись//<1>.етждеся//<1>.ебось//<1>.етждесь//<1>.еждесь//<1>.етъжесь//<1>.етъжеся//<1>.еждеся//<1>.етъжъдесь//<1>.етъжъдеся//<1>.еттися//<1>.етъждеся//<1>.етъждесь//<1>.еттись//<1>.ебысь//<1>.ебыся//<1>.етмись//<1>.етмися//<1>.еся//<1>.етъбося//<1>.етжеся//<1>.етжесь//<1>.етъсь//<1>.етъся//<1>.етъ//<1>.етъмись//<1>.етъбось//<1>.ебося//<1>.е//<1>.етбось//<1>.ежеся//<1>.етбося//<1>.емись//<1>.ежесь//<1>.етбысь//<1>.етбыся//<1>.емися//<1>.ется//<1>.етсь//<1>.етъбыся//<1>.етъбысь//<1>.ежъдеся//<1>.ежъдесь//<1>.есь
  gramm: indic,praes,sg,3p
 -flex: .алажеся//.алажесь//.аламись//.аламися//.алаждесь//.алаждеся//.ала//.алася//.алась//.алабысь//.алажъдеся//.алабыся//.алабось//.алабося//.алажъдесь//.алатися//.алатись
  gramm: perf,du,m
 -flex: .алѣбыся//.алѣбысь//.алетися//.алѣтись//.алѣтися//.алетись//.алебось//.алебося//.алѣбося//.алѣбось//.алѣ//.алѣсь//.алѣся//.алебысь//.алебыся//.алежеся//.алѣмися//.алежесь//.алѣмись//.алѣжъдесь//.але//.алѣжъдеся//.алеждеся//.алеждесь//.алеся//.алемись//.алемися//.алесь//.алѣждесь//.алѣждеся//.алѣжесь//.алежъдеся//.алежъдесь//.алѣжеся
  gramm: perf,du,n
 -flex: .алажеся//.алажесь//.аламись//.аламися//.алаждесь//.алаждеся//.ала//.алася//.алась//.алабысь//.алажъдеся//.алабыся//.алабось//.алабося//.алажъдесь//.алатися//.алатись
  gramm: perf,sg,f
-paradigm: V12n
 -flex: .етесь//.етеся//.етеждесь//.етежъдесь//.етеждеся//.етежъдеся//.ете//.ететись//.етебось//.етебося//.етежесь//.етежеся//.етемись//.етебыся//.ететися//.етебысь//.етемися
  gramm: indic,praes,pl,2p
 -flex: .оутись//.оутися//.уть//.юбось//.ютмися//.ютмись//.юбося//.ютъмися//.ютися//.ютъмись//.ют//.уться//.утьждеся//.южъдесь//.юбысь//.юбыся//.ютись//.утьмись//.оусь//.оуся//.утьмися//.оубыся//.утьжъдеся//.оужъдеся//.оубось//.ютъсь//.ютъся//.юся//.ютжесь//.ютжеся//.юсь//.утьждесь//.юттись//.юждесь//.утьжъдесь//.оужеся//.ютъбыся//.утьтись//.ютъбысь//.оужесь//.юттися//.утьсь//.ю//.юмись//.ютсь//.ютъждесь//.ютъждеся//.ются//.оужъдесь//.юмися//.оубысь//.оумися//.юждеся//.ютътись//.ютътися//.южеся//.утьбысь//.оубося//.утьбыся//.оу//.южесь//.утьтися//.утьбось//.утьбося//.оумись//.ютъ//.ютбыся//.ютбысь//.ютъжесь//.ютъжеся//.ютбося//.южъдеся//.ютбось//.ютъжъдесь//.ютъжъдеся//.ютъбося//.ютъбось//.утьжеся//.оуждесь//.оуждеся//.утьжесь//.ютждеся//.ютждесь
  gramm: indic,praes,pl,3p
 -flex: .емебысь//.емебыся//.емъбося//.емъбось//.ембысь//.ембыся//.емся//.емъжеся//.емсь//.емждеся//.емждесь//.еметися//.емъбыся//.емъбысь//.еметись//.ембось//.еммись//.еммися//.ембося//.емъжъдесь//.емъжъдеся//.емемися//.емемись//.еме//.емъмися//.емъмись//.емежеся//.емебось//.емебося//.емежесь//.емъжесь//.ем//.емъсь//.емъся//.емъждеся//.емъждесь//.емътись//.емъ//.емътися//.емесь//.емеждеся//.емеждесь//.емтися//.емтись//.емеся//.емжеся//.емжесь//.емежъдеся//.емежъдесь
  gramm: indic,praes,pl,1p
 -flex: .алибось//.алибося//.али//.алитися//.алитись//.алибыся//.алиждеся//.алиждесь//.алижеся//.алижъдесь//.алися//.ались//.алибысь//.алижесь//.алимись//.алижъдеся//.алимися
  gramm: perf,pl,m
 -flex: .алажеся//.алажесь//.аламись//.аламися//.алаждесь//.алаждеся//.ала//.алася//.алась//.алабысь//.алажъдеся//.алабыся//.алабось//.алабося//.алажъдесь//.алатися//.алатись
  gramm: perf,pl,n
 -flex: .алыжесь//.алыждесь//.алыждеся//.алыжеся//.алыбыся//.алыбысь//.алы//.алытись//.алытися//.алыжъдесь//.алыжъдеся//.алыбося//.алыбось//.алымися//.алысь//.алыся//.алымись
  gramm: perf,pl,f
 -flex: .атьсь//.аться//.ать//.атись//.атися//.атибыся//.атибысь//.атимися//.атимись//.атитись//.атитися//.атьтись//.атьтися//.атьмися//.атьмись//.атьбыся//.атьбысь//.атиждесь//.атиждеся//.атьждесь//.атьждеся//.атижесь//.атижеся//.атьжъдесь//.атьжъдеся//.атижъдесь//.атьбося//.атьбось//.атижъдеся//.атьжесь//.атибося//.атибось//.атьжеся//.ати
  gramm: inf
 -flex: .ижесь//.ижъдесь//.иждесь//.иждеся//.ижъдеся//.ибося//.ибось//.ижеся//.ись//.ися//.итись//.и//.имись//.итися//.ибыся//.ибысь//.имися
  gramm: imper,sg,2p
 -flex: .ижесь//.ижъдесь//.иждесь//.иждеся//.ижъдеся//.ибося//.ибось//.ижеся//.ись//.ися//.итись//.и//.имись//.итися//.ибыся//.ибысь//.имися
  gramm: imper,sg,3p
 -flex: .итежесь//.итежеся//.итесь//.итебось//.итежъдесь//.итеждесь//.итеся//.итетись//.ите//.итетися//.итежъдеся//.итемися//.итемись//.итеждеся//.итебося//.итебыся//.итебысь
  gramm: imper,pl,2p
 -flex: .ало//.алобысь//.алождеся//.алобося//.алось//.аложъдеся//.аломись//.алобось//.аложъдесь//.алождесь//.алотись//.алотися//.аложесь//.аложеся//.алося//.аломися//.алобыся
  gramm: perf,sg,n
 -flex: .абыся//.ажеся//.абысь//.ась//.ася//.ажесь//.амись//.аждесь//.аждеся//.абося//.абось//.атись//.атися//.амися//.а//.ажъдесь//.ажъдеся
  gramm: indic,aor,sg,3p
 -flex: .абыся//.ажеся//.абысь//.ась//.ася//.ажесь//.амись//.аждесь//.аждеся//.абося//.абось//.атись//.атися//.амися//.а//.ажъдесь//.ажъдеся
  gramm: indic,aor,sg,2p
 -flex: .евежесь//.евежеся//.евѣтися//.евѣтись//.евѣся//.евѣсь//.еважесь//.еважеся//.евесь//.евеся//.ева//.еве//.еважъдесь//.еважъдеся//.евѣбось//.евѣбося//.евебыся//.евебысь//.евѣбысь//.евѣбыся//.еветись//.еветися//.евабыся//.евабысь//.евѣждеся//.евѣмися//.евѣждесь//.евемися//.евемись//.евась//.евѣмись//.евѣ//.евася//.евежъдесь//.евежъдеся//.евѣжеся//.евѣжесь//.евеждесь//.евабося//.евабось//.евеждеся//.евѣжъдеся//.евѣжъдесь//.еваждеся//.еваждесь//.еватись//.евамися//.евамись//.еватися//.евебося//.евебось
  gramm: indic,praes,du,1p
 -flex: .етеждесь//.етеждеся//.етабыся//.етабысь//.ететись//.ететися//.етабося//.етѣмись//.етѣ//.етабось//.етѣждеся//.етѣмися//.етѣжъдеся//.етѣжъдесь//.етежъдесь//.етамися//.етамись//.етежъдеся//.етебося//.етебось//.етежесь//.етѣжеся//.етѣжесь//.етѣбося//.етѣтися//.етѣтись//.етемися//.етажесь//.етажеся//.етесь//.етеся//.етатись//.ета//.етатися//.ете//.етѣждесь//.етежеся//.етѣся//.етѣбысь//.етѣбыся//.етѣсь//.етаждеся//.етаждесь//.етажъдесь//.етажъдеся//.етѣбось//.етемись//.етебыся//.етебысь//.етась//.етася
  gramm: indic,praes,du,3p
 -flex: .етеждесь//.етеждеся//.етабыся//.етабысь//.ететись//.ететися//.етабося//.етѣмись//.етѣ//.етабось//.етѣждеся//.етѣмися//.етѣжъдеся//.етѣжъдесь//.етежъдесь//.етамися//.етамись//.етежъдеся//.етебося//.етебось//.етежесь//.етѣжеся//.етѣжесь//.етѣбося//.етѣтися//.етѣтись//.етемися//.етажесь//.етажеся//.етесь//.етеся//.етатись//.ета//.етатися//.ете//.етѣждесь//.етежеся//.етѣся//.етѣбысь//.етѣбыся//.етѣсь//.етаждеся//.етаждесь//.етажъдесь//.етажъдеся//.етѣбось//.етемись//.етебыся//.етебысь//.етась//.етася
  gramm: indic,praes,du,2p
 -flex: .аховежеся//.аховежесь//.аховѣсь//.аховѣся//.аховѣжъдеся//.аховажеся//.аховажесь//.аховеждеся//.аховеждесь//.аховажъдеся//.аховажъдесь//.аховѣтись//.ахове//.аховесь//.аховѣбося//.аховѣбось//.ахова//.аховебысь//.аховебыся//.аховѣбыся//.аховеся//.аховѣбысь//.аховѣмися//.аховабысь//.аховѣжъдесь//.аховѣтися//.аховабыся//.аховѣждесь//.аховѣждеся//.аховемись//.аховемися//.аховася//.аховась//.аховѣ//.аховѣмись//.аховетися//.аховежъдеся//.аховежъдесь//.аховѣжесь//.аховѣжеся//.аховетись//.аховабось//.аховабося//.аховаждесь//.аховаждеся//.аховамись//.аховатися//.аховатись//.аховамися//.аховебось//.аховебося
  gramm: indic,imperf,du,1p
 -flex: .астѣбысь//.асътѣбося//.асътѣбось//.астѣбыся//.асътеся//.асътесь//.асътѣжъдесь//.асътѣжъдеся//.астемися//.астемись//.астѣмись//.астѣмися//.астаждесь//.астаждеся//.асътежеся//.асътежесь//.астебося//.астебось//.асътабысь//.асътабыся//.асътебось//.асътебося//.астѣся//.астѣсь//.астеждеся//.астеждесь//.асътѣсь//.асътѣся//.асътѣмися//.асътѣмись//.асътѣтись//.асътѣтися//.асъта//.асътажъдеся//.асътажъдесь//.астась//.астася//.асътамись//.астамися//.асътамися//.астѣжеся//.астѣжесь//.асътежъдеся//.асътежъдесь//.астамись//.астѣтися//.астѣтись//.асътабось//.асътабося//.асътѣ//.асътатися//.асътатись//.астебыся//.астебысь//.астѣждесь//.астѣждеся//.асътетися//.асътетись//.асътася//.асътась//.асътѣбыся//.астеся//.асъте//.асътѣжесь//.асътѣжеся//.астежесь//.астежеся//.астажесь//.астажеся//.астесь//.асътѣбысь//.аста//.асътемись//.асътемися//.астетись//.асте//.астетися//.астѣбось//.астѣбося//.асътебысь//.асътебыся//.астабыся//.астабысь//.асътажеся//.асътажесь//.астѣ//.астабося//.астабось//.астатись//.астатися
  gramm: indic,imperf,du,3p
 -flex: .астѣбысь//.асътѣбося//.асътѣбось//.астѣбыся//.асътеся//.асътесь//.асътѣжъдесь//.асътѣжъдеся//.астемися//.астемись//.астѣмись//.астѣмися//.астаждесь//.астаждеся//.асътежеся//.асътежесь//.астебося//.астебось//.асътабысь//.асътабыся//.асътебось//.асътебося//.астѣся//.астѣсь//.астеждеся//.астеждесь//.асътѣсь//.асътѣся//.асътѣмися//.асътѣмись//.асътѣтись//.асътѣтися//.асъта//.асътажъдеся//.асътажъдесь//.астась//.астася//.асътамись//.астамися//.асътамися//.астѣжеся//.астѣжесь//.асътежъдеся//.асътежъдесь//.астамись//.астѣтися//.астѣтись//.асътабось//.асътабося//.асътѣ//.асътатися//.асътатись//.астебыся//.астебысь//.астѣждесь//.астѣждеся//.асътетися//.асътетись//.асътася//.асътась//.асътѣбыся//.астеся//.асъте//.асътѣжесь//.асътѣжеся//.астежесь//.астежеся//.астажесь//.астажеся//.астесь//.асътѣбысь//.аста//.асътемись//.асътемися//.астетись//.асте//.астетися//.астѣбось//.астѣбося//.асътебысь//.асътебыся//.астабыся//.астабысь//.асътажеся//.асътажесь//.астѣ//.астабося//.астабось//.астатись//.астатися
  gramm: indic,imperf,du,2p
 -flex: .астежесь//.астежеся//.асътебось//.асътебося//.астесь//.астеждеся//.астеждесь//.астеся//.асътемись//.асътемися//.астетись//.асте//.астетися//.астебыся//.астебысь//.асътебысь//.асътебыся//.асътеся//.асътесь//.астемися//.астемись//.асътетися//.асътетись//.асътежъдеся//.асътежъдесь//.асъте//.асътежеся//.асътежесь//.астебося//.астебось
  gramm: indic,imperf,pl,2p
 -flex: .ахубысь//.аху//.ахумися//.ахумись//.ахужесь//.ахужеся//.ахутися//.ахубыся//.ахутись//.ахубось//.ахужъдеся//.ахужъдесь//.ахубося//.ахуждеся//.ахуждесь//.ахуся//.ахусь
  gramm: indic,imperf,pl,3p
 -flex: .ахомбыся//.ахомъбось//.ахомъбося//.ахомбысь//.ахоммися//.ахомсь//.ахомся//.ахомждесь//.ахомждеся//.ахомъжъдесь//.ахомъбысь//.ахомъбыся//.ахомъжъдеся//.ахомбося//.ахомбось//.ахоммись//.ахомъмись//.ахомъмися//.ахомъжеся//.ахомъжесь//.ахом//.ахомъждесь//.ахомъся//.ахомъсь//.ахомъждеся//.ахомътися//.ахомътись//.ахомъ//.ахомтись//.ахомтися//.ахомжесь//.ахомжеся
  gramm: indic,imperf,pl,1p
 -flex: .алѣбыся//.алѣбысь//.алетися//.алѣтись//.алѣтися//.алетись//.алебось//.алебося//.алѣбося//.алѣбось//.алѣ//.алѣсь//.алѣся//.алебысь//.алебыся//.алежеся//.алѣмися//.алежесь//.алѣмись//.алѣжъдесь//.але//.алѣжъдеся//.алеждеся//.алеждесь//.алеся//.алемись//.алемися//.алесь//.алѣждесь//.алѣждеся//.алѣжесь//.алежъдеся//.алежъдесь//.алѣжеся
  gramm: perf,du,f
 -flex: .ахсь//.ахся//.ахмися//.ахмись//.ахътися//.ахътись//.ахъбысь//.ахъбыся//.ахжесь//.ахжеся//.ахъся//.ахбось//.ахъжъдеся//.ахъбось//.ахъбося//.ахъжесь//.ахъ//.ахъждесь//.ахъждеся//.ахъмись//.ахъмися//.ах//.ахбося//.ахъсь//.ахтись//.ахъжеся//.ахждеся//.ахъжъдесь//.ахбыся//.ахбысь//.ахждесь//.ахтися
  gramm: indic,imperf,sg,1p
 -flex: .ашебось//.ашебося//.аше//.ашебыся//.ашетися//.ашетись//.ашеждеся//.ашежъдеся//.ашеждесь//.ашежеся//.ашежъдесь//.ашеся//.ашесь//.ашебысь//.ашежесь//.ашемись//.ашемися
  gramm: indic,imperf,sg,2p
 -flex: .ашебось//.ашебося//.аше//.ашебыся//.ашетися//.ашетись//.ашеждеся//.ашежъдеся//.ашеждесь//.ашежеся//.ашежъдесь//.ашеся//.ашесь//.ашебысь//.ашежесь//.ашемись//.ашемися
  gramm: indic,imperf,sg,3p
 -flex: .аховежеся//.аховежесь//.аховѣсь//.аховѣся//.аховѣжъдеся//.аховажеся//.аховажесь//.аховеждеся//.аховеждесь//.аховажъдеся//.аховажъдесь//.аховѣтись//.ахове//.аховесь//.аховѣбося//.аховѣбось//.ахова//.аховебысь//.аховебыся//.аховѣбыся//.аховеся//.аховѣбысь//.аховѣмися//.аховабысь//.аховѣжъдесь//.аховѣтися//.аховабыся//.аховѣждесь//.аховѣждеся//.аховемись//.аховемися//.аховася//.аховась//.аховѣ//.аховѣмись//.аховетися//.аховежъдеся//.аховежъдесь//.аховѣжесь//.аховѣжеся//.аховетись//.аховабось//.аховабося//.аховаждесь//.аховаждеся//.аховамись//.аховатися//.аховатись//.аховамися//.аховебось//.аховебося
  gramm: indic,aor,du,1p
 -flex: .астѣбысь//.асътѣбося//.асътѣбось//.астѣбыся//.асътеся//.асътесь//.асътѣжъдесь//.асътѣжъдеся//.астемися//.астемись//.астѣмись//.астѣмися//.астаждесь//.астаждеся//.асътежеся//.асътежесь//.астебося//.астебось//.асътабысь//.асътабыся//.асътебось//.асътебося//.астѣся//.астѣсь//.астеждеся//.астеждесь//.асътѣсь//.асътѣся//.асътѣмися//.асътѣмись//.асътѣтись//.асътѣтися//.асъта//.асътажъдеся//.асътажъдесь//.астась//.астася//.асътамись//.астамися//.асътамися//.астѣжеся//.астѣжесь//.асътежъдеся//.асътежъдесь//.астамись//.астѣтися//.астѣтись//.асътабось//.асътабося//.асътѣ//.асътатися//.асътатись//.астебыся//.астебысь//.астѣждесь//.астѣждеся//.асътетися//.асътетись//.асътася//.асътась//.асътѣбыся//.астеся//.асъте//.асътѣжесь//.асътѣжеся//.астежесь//.астежеся//.астажесь//.астажеся//.астесь//.асътѣбысь//.аста//.асътемись//.асътемися//.астетись//.асте//.астетися//.астѣбось//.астѣбося//.асътебысь//.асътебыся//.астабыся//.астабысь//.асътажеся//.асътажесь//.астѣ//.астабося//.астабось//.астатись//.астатися
  gramm: indic,aor,du,2p
 -flex: .астѣбысь//.асътѣбося//.асътѣбось//.астѣбыся//.асътеся//.асътесь//.асътѣжъдесь//.асътѣжъдеся//.астемися//.астемись//.астѣмись//.астѣмися//.астаждесь//.астаждеся//.асътежеся//.асътежесь//.астебося//.астебось//.асътабысь//.асътабыся//.асътебось//.асътебося//.астѣся//.астѣсь//.астеждеся//.астеждесь//.асътѣсь//.асътѣся//.асътѣмися//.асътѣмись//.асътѣтись//.асътѣтися//.асъта//.асътажъдеся//.асътажъдесь//.астась//.астася//.асътамись//.астамися//.асътамися//.астѣжеся//.астѣжесь//.асътежъдеся//.асътежъдесь//.астамись//.астѣтися//.астѣтись//.асътабось//.асътабося//.асътѣ//.асътатися//.асътатись//.астебыся//.астебысь//.астѣждесь//.астѣждеся//.асътетися//.асътетись//.асътася//.асътась//.асътѣбыся//.астеся//.асъте//.асътѣжесь//.асътѣжеся//.астежесь//.астежеся//.астажесь//.астажеся//.астесь//.асътѣбысь//.аста//.асътемись//.асътемися//.астетись//.асте//.астетися//.астѣбось//.астѣбося//.асътебысь//.асътебыся//.астабыся//.астабысь//.асътажеся//.асътажесь//.астѣ//.астабося//.астабось//.астатись//.астатися
  gramm: indic,aor,du,3p
 -flex: .алъ//.ал
  gramm: perf,sg,m
 -flex: .емебысь//.емебыся//.имъждесь//.имъждеся//.имебысь//.имебыся//.еммись//.еммися//.имтись//.имтися//.им//.емъжъдеся//.еме//.имъмись//.емъждеся//.емъждесь//.емъ//.имбося//.имбось//.имеся//.имесь//.ембысь//.ембыся//.емежъдеся//.имъ//.емемись//.емемися//.емъсь//.емъся//.име//.емтися//.емтись//.имъжъдесь//.емъжъдесь//.имъбося//.имъбось//.емежъдесь//.емъбося//.емъбось//.емся//.емсь//.емждеся//.иметися//.иметись//.емждесь//.еметися//.имъсь//.имъся//.еметись//.имъмися//.иммися//.иммись//.емъжесь//.емъжеся//.емътись//.емътися//.емеждеся//.емеждесь//.имеждесь//.имеждеся//.имъжесь//.имъжеся//.имътись//.имътися//.имежъдеся//.емжеся//.емжесь//.имежъдесь//.емежеся//.емежесь//.ем//.имжесь//.имжеся//.емъбыся//.емъбысь//.ембось//.ембося//.имъбыся//.имъбысь//.имждеся//.имждесь//.имсь//.емъмися//.емъмись//.имся//.емебось//.емебося//.емеся//.имебось//.имебося//.имъжъдеся//.имбыся//.имбысь//.емесь//.имемись//.имемися//.имежеся//.имежесь
  gramm: imper,pl,1p
 -flex: .аша//.ашамись//.ашажесь//.ашѧбыся//.ашѧбысь//.ашѧжесь//.ашѧжеся//.ашѧсь//.ашѧмися//.ашѧмись//.ашѧся//.ашажъдеся//.ашажъдесь//.ашѧжъдесь//.ашѧждеся//.ашѧждесь//.ашѧтись//.ашѧтися//.ашажеся//.ашатися//.ашѧ//.ашатись//.ашамися//.ашаждеся//.ашѧжъдеся//.ашаждесь//.ашася//.ашась//.ашабысь//.ашабыся//.ашѧбося//.ашѧбось//.ашабось//.ашабося
  gramm: indic,aor,pl,3p
 -flex: .астежесь//.астежеся//.асътебось//.асътебося//.астесь//.астеждеся//.астеждесь//.астеся//.асътемись//.асътемися//.астетись//.асте//.астетися//.астебыся//.астебысь//.асътебысь//.асътебыся//.асътеся//.асътесь//.астемися//.астемись//.асътетися//.асътетись//.асътежъдеся//.асътежъдесь//.асъте//.асътежеся//.асътежесь//.астебося//.астебось
  gramm: indic,aor,pl,2p
 -flex: .ахомбыся//.ахомъбось//.ахомъбося//.ахомбысь//.ахоммися//.ахомсь//.ахомся//.ахомждесь//.ахомждеся//.ахомъжъдесь//.ахомъбысь//.ахомъбыся//.ахомъжъдеся//.ахомбося//.ахомбось//.ахоммись//.ахомъмись//.ахомъмися//.ахомъжеся//.ахомъжесь//.ахом//.ахомъждесь//.ахомъся//.ахомъсь//.ахомъждеся//.ахомътися//.ахомътись//.ахомъ//.ахомтись//.ахомтися//.ахомжесь//.ахомжеся
  gramm: indic,aor,pl,1p
 -flex: .итѣбысь//.итѣбыся//.итебося//.итебось//.итежесь//.итежеся//.итѣжъдеся//.итѣ//.итажъдесь//.итебыся//.итебысь//.итажъдеся//.итѣжъдесь//.итажесь//.итежъдеся//.итѣмись//.итемися//.итемись//.итеждеся//.итѣждесь//.итажеся//.итѣбося//.итабося//.итабось//.итесь//.итеся//.ита//.итѣбось//.итеждесь//.итѣмися//.итетись//.итаждесь//.итаждеся//.ите//.итабыся//.итежъдесь//.итабысь//.итѣтись//.итатись//.итатися//.итетися//.итѣся//.итѣсь//.итѣжеся//.итѣждеся//.итась//.итася//.итѣтися//.итѣжесь//.итамися//.итамись
  gramm: imper,du,2p
 -flex: .ивѣбысь//.ивѣбыся//.ивежъдесь//.ивежъдеся//.еважъдесь//.еважъдеся//.ивѣмись//.ивѣмися//.евѣбысь//.евѣбыся//.евемися//.евемись//.ивемися//.ивемись//.евѣмись//.евѣмися//.евежъдесь//.евежъдеся//.ивѣждесь//.ивѣждеся//.еваждеся//.еваждесь//.евебося//.евебось//.ивамися//.ивамись//.евѣся//.евѣсь//.ивебыся//.ивебысь//.евеждесь//.евеждеся//.иваждесь//.иваждеся//.ивѣжъдеся//.ивѣжъдесь//.иветись//.иватися//.иветися//.евась//.евася//.ивежесь//.ивежеся//.ивесь//.ивеся//.евѣжеся//.евѣжесь//.ева//.евѣжъдеся//.евѣжъдесь//.евѣтися//.евѣтись//.ивѣ//.евебыся//.евебысь//.иважесь//.иважеся//.ивѣбось//.ивѣбося//.евѣждеся//.евѣждесь//.ивабыся//.ивабысь//.ивѣся//.ивѣсь//.ива//.иве//.ивась//.ивася//.евамися//.евамись//.евежесь//.евежеся//.иважъдесь//.еважесь//.еважеся//.иважъдеся//.евесь//.евеся//.ивебося//.ивебось//.ивеждеся//.ивеждесь//.еве//.еветись//.еветися//.евѣбось//.евѣбося//.евабыся//.евабысь//.ивѣжеся//.ивѣжесь//.иватись//.евѣ//.ивабося//.ивабось//.ивѣтися//.ивѣтись//.евабося//.евабось//.еватись//.еватися
  gramm: imper,du,1p
 -flex: .ахсь//.ахся//.ахмися//.ахмись//.ахътися//.ахътись//.ахъбысь//.ахъбыся//.ахжесь//.ахжеся//.ахъся//.ахбось//.ахъжъдеся//.ахъбось//.ахъбося//.ахъжесь//.ахъ//.ахъждесь//.ахъждеся//.ахъмись//.ахъмися//.ах//.ахбося//.ахъсь//.ахтись//.ахъжеся//.ахждеся//.ахъжъдесь//.ахбыся//.ахбысь//.ахждесь//.ахтися
  gramm: indic,aor,sg,1p
 -flex: .юмись//.юмися//.юждесь//.юбось//.южъдесь//.ю//.юбося//.ютися//.юся//.ютись//.юбысь//.юбыся//.юждеся//.южеся//.южесь//.юсь//.южъдеся
  gramm: indic,praes,sg,1p
 -flex: .ешибось//.ешибося//.еши//.ешиждеся//.ешитися//.ешитись//.ешибыся//.ешижъдеся//.ешиждесь//.ешижеся//.ешижъдесь//.ешися//.ешись//.ешибысь//.ешижесь//.ешимись//.ешимися
  gramm: indic,praes,sg,2p
 -flex: .етъбыся//.ежесь//.етъбось//.етъбося//.емися//.емись//.етъждесь//.еттись//.еттися//.етъждеся//.етъся//.етъсь//.етъбысь//.етъжесь//.етъ//.етътися//.етътись//.ет//.е//.етъжъдеся//.етись//.етъжъдесь//.етъмись//.етъмися//.етися//.еждеся//.еждесь//.етмися//.етждесь//.етждеся//.етмись//.ебося//.етбося//.етбось//.ебось//.есь//.етбыся//.ебыся//.ебысь//.етбысь//.етъжеся//.ежеся//.ежъдесь//.ежъдеся//.еся//.етжесь//.етсь//.ется//.етжеся
  gramm: indic,praes,sg,3p
 -flex: .алажеся//.алажесь//.аламись//.аламися//.алаждесь//.алаждеся//.ала//.алася//.алась//.алабысь//.алажъдеся//.алабыся//.алабось//.алабося//.алажъдесь//.алатися//.алатись
  gramm: perf,du,m
 -flex: .алѣбыся//.алѣбысь//.алетися//.алѣтись//.алѣтися//.алетись//.алебось//.алебося//.алѣбося//.алѣбось//.алѣ//.алѣсь//.алѣся//.алебысь//.алебыся//.алежеся//.алѣмися//.алежесь//.алѣмись//.алѣжъдесь//.але//.алѣжъдеся//.алеждеся//.алеждесь//.алеся//.алемись//.алемися//.алесь//.алѣждесь//.алѣждеся//.алѣжесь//.алежъдеся//.алежъдесь//.алѣжеся
  gramm: perf,du,n
 -flex: .алажеся//.алажесь//.аламись//.аламися//.алаждесь//.алаждеся//.ала//.алася//.алась//.алабысь//.алажъдеся//.алабыся//.алабось//.алабося//.алажъдесь//.алатися//.алатись
  gramm: perf,sg,f
-paradigm: V12k
 -flex: <1>.етемись//<1>.етемися//<1>.етеждеся//<1>.етебысь//<1>.етебыся//<1>.етеждесь//<1>.етежеся//<1>.етежесь//<1>.етебось//<1>.етежъдесь//<1>.етебося//<1>.етеся//<1>.етесь//<1>.ететися//<1>.етежъдеся//<1>.ете//<1>.ететись
  gramm: indic,praes,pl,2p
 -flex: <1>.оумись//<1>.оумися//<1>.утъжъдеся//<1>.утъсь//<1>.утъжъдесь//<1>.утждесь//<1>.утждеся//<1>.утъжеся//<1>.ютися//<1>.утъся//<1>.утся//<1>.утбыся//<1>.оубысь//<1>.утбысь//<1>.оужъдеся//<1>.оужъдесь//<1>.южеся//<1>.утъжесь//<1>.юмися//<1>.юмись//<1>.оутися//<1>.юбыся//<1>.юбысь//<1>.южесь//<1>.утбося//<1>.утбось//<1>.юждесь//<1>.юсь//<1>.юся//<1>.южъдесь//<1>.оубыся//<1>.оусь//<1>.оубось//<1>.оубося//<1>.оужеся//<1>.оужесь//<1>.юбось//<1>.утъбысь//<1>.утъбыся//<1>.оуждеся//<1>.оуждесь//<1>.утъ//<1>.ут//<1>.утмись//<1>.оуся//<1>.ютись//<1>.оу//<1>.утътися//<1>.оутись//<1>.утъмися//<1>.утъбось//<1>.утътись//<1>.юбося//<1>.утмися//<1>.ю//<1>.южъдеся//<1>.утжесь//<1>.утжеся//<1>.уттись//<1>.уттися//<1>.утъмись//<1>.утъбося//<1>.юждеся//<1>.утъждеся//<1>.утъждесь//<1>.утсь
  gramm: indic,praes,pl,3p
 -flex: <1>.емъжъдеся//<1>.емъся//<1>.емъсь//<1>.емъжъдесь//<1>.еммися//<1>.еммись//<1>.емътися//<1>.емсь//<1>.емся//<1>.ембыся//<1>.емътись//<1>.ембысь//<1>.емежеся//<1>.емежесь//<1>.еметися//<1>.еметись//<1>.емъ//<1>.емеждесь//<1>.емеждеся//<1>.емебысь//<1>.емъждесь//<1>.емъждеся//<1>.емъбысь//<1>.емъбыся//<1>.ембося//<1>.ембось//<1>.емждесь//<1>.емждеся//<1>.емъмись//<1>.емъмися//<1>.емъжеся//<1>.емебося//<1>.емебось//<1>.емъжесь//<1>.емтись//<1>.емтися//<1>.еме//<1>.емежъдесь//<1>.емежъдеся//<1>.емжесь//<1>.емжеся//<1>.емъбось//<1>.емъбося//<1>.емебыся//<1>.емемися//<1>.емемись//<1>.емесь//<1>.емеся//<1>.ем
  gramm: indic,praes,pl,1p
 -flex: .алибось//.алибося//.али//.алитися//.алитись//.алибыся//.алиждеся//.алиждесь//.алижеся//.алижъдесь//.алися//.ались//.алибысь//.алижесь//.алимись//.алижъдеся//.алимися
  gramm: perf,pl,m
 -flex: .алажеся//.алажесь//.аламись//.аламися//.алаждесь//.алаждеся//.ала//.алася//.алась//.алабысь//.алажъдеся//.алабыся//.алабось//.алабося//.алажъдесь//.алатися//.алатись
  gramm: perf,pl,n
 -flex: .алыжесь//.алыждесь//.алыждеся//.алыжеся//.алыбыся//.алыбысь//.алы//.алытись//.алытися//.алыжъдесь//.алыжъдеся//.алыбося//.алыбось//.алымися//.алысь//.алыся//.алымись
  gramm: perf,pl,f
 -flex: .атьсь//.аться//.ать//.атись//.атися//.атибыся//.атибысь//.атимися//.атимись//.атитись//.атитися//.атьтись//.атьтися//.атьмися//.атьмись//.атьбыся//.атьбысь//.атиждесь//.атиждеся//.атьждесь//.атьждеся//.атижесь//.атижеся//.атьжъдесь//.атьжъдеся//.атижъдесь//.атьбося//.атьбось//.атижъдеся//.атьжесь//.атибося//.атибось//.атьжеся//.ати
  gramm: inf
 -flex: <1>.ижеся//<1>.ижесь//<1>.имись//<1>.имися//<1>.иждеся//<1>.ижъдеся//<1>.и//<1>.иждесь//<1>.ися//<1>.ись//<1>.ибысь//<1>.ибыся//<1>.ибось//<1>.ибося//<1>.итися//<1>.ижъдесь//<1>.итись
  gramm: imper,sg,2p
 -flex: <1>.ижеся//<1>.ижесь//<1>.имись//<1>.имися//<1>.иждеся//<1>.ижъдеся//<1>.и//<1>.иждесь//<1>.ися//<1>.ись//<1>.ибысь//<1>.ибыся//<1>.ибось//<1>.ибося//<1>.итися//<1>.ижъдесь//<1>.итись
  gramm: imper,sg,3p
 -flex: <1>.итемись//<1>.итежеся//<1>.итежесь//<1>.итебысь//<1>.итебыся//<1>.итебося//<1>.итеждеся//<1>.итеся//<1>.итемися//<1>.итеждесь//<1>.итесь//<1>.итетися//<1>.итежъдесь//<1>.итежъдеся//<1>.итебось//<1>.итетись//<1>.ите
  gramm: imper,pl,2p
 -flex: .ало//.алобысь//.алождеся//.алобося//.алось//.аложъдеся//.аломись//.алобось//.аложъдесь//.алождесь//.алотись//.алотися//.аложесь//.аложеся//.алося//.аломися//.алобыся
  gramm: perf,sg,n
 -flex: .абыся//.ажеся//.абысь//.ась//.ася//.ажесь//.амись//.аждесь//.аждеся//.абося//.абось//.атись//.атися//.амися//.а//.ажъдесь//.ажъдеся
  gramm: indic,aor,sg,3p
 -flex: .абыся//.ажеся//.абысь//.ась//.ася//.ажесь//.амись//.аждесь//.аждеся//.абося//.абось//.атись//.атися//.амися//.а//.ажъдесь//.ажъдеся
  gramm: indic,aor,sg,2p
 -flex: <1>.ева//<1>.евася//<1>.евась//<1>.евеся//<1>.евежъдесь//<1>.евамись//<1>.евамися//<1>.евебось//<1>.евебося//<1>.еветися//<1>.евѣтись//<1>.евѣтися//<1>.еветись//<1>.евабысь//<1>.евабыся//<1>.евѣ//<1>.еватися//<1>.еватись//<1>.еважеся//<1>.еважесь//<1>.евежеся//<1>.евежесь//<1>.евежъдеся//<1>.евѣмися//<1>.евемись//<1>.евемися//<1>.евѣмись//<1>.евѣждесь//<1>.евѣждеся//<1>.евѣбыся//<1>.евабось//<1>.евабося//<1>.евѣбысь//<1>.евесь//<1>.еваждесь//<1>.евѣбося//<1>.евѣбось//<1>.еваждеся//<1>.евеждеся//<1>.еве//<1>.евеждесь//<1>.евѣжесь//<1>.евѣсь//<1>.евѣся//<1>.евѣжеся//<1>.еважъдеся//<1>.еважъдесь//<1>.евѣжъдесь//<1>.евебысь//<1>.евебыся//<1>.евѣжъдеся
  gramm: indic,praes,du,1p
 -flex: <1>.етѣмися//<1>.етѣмись//<1>.етажеся//<1>.етажесь//<1>.етебысь//<1>.етежесь//<1>.етѣбося//<1>.етѣбось//<1>.етѣжесь//<1>.етѣсь//<1>.етѣся//<1>.етѣжеся//<1>.етемись//<1>.етемися//<1>.етежеся//<1>.етажъдеся//<1>.етажъдесь//<1>.ета//<1>.етебыся//<1>.етѣбыся//<1>.етабось//<1>.етабося//<1>.етѣбысь//<1>.етеся//<1>.етесь//<1>.етежъдеся//<1>.ете//<1>.етѣжъдесь//<1>.етѣждесь//<1>.етѣждеся//<1>.етѣжъдеся//<1>.етася//<1>.етась//<1>.ететися//<1>.ететись//<1>.етабысь//<1>.етабыся//<1>.етамись//<1>.етамися//<1>.етѣ//<1>.етатися//<1>.етатись//<1>.етебось//<1>.етежъдесь//<1>.етебося//<1>.етаждесь//<1>.етаждеся//<1>.етеждеся//<1>.етѣтись//<1>.етѣтися//<1>.етеждесь
  gramm: indic,praes,du,3p
 -flex: <1>.етѣмися//<1>.етѣмись//<1>.етажеся//<1>.етажесь//<1>.етебысь//<1>.етежесь//<1>.етѣбося//<1>.етѣбось//<1>.етѣжесь//<1>.етѣсь//<1>.етѣся//<1>.етѣжеся//<1>.етемись//<1>.етемися//<1>.етежеся//<1>.етажъдеся//<1>.етажъдесь//<1>.ета//<1>.етебыся//<1>.етѣбыся//<1>.етабось//<1>.етабося//<1>.етѣбысь//<1>.етеся//<1>.етесь//<1>.етежъдеся//<1>.ете//<1>.етѣжъдесь//<1>.етѣждесь//<1>.етѣждеся//<1>.етѣжъдеся//<1>.етася//<1>.етась//<1>.ететися//<1>.ететись//<1>.етабысь//<1>.етабыся//<1>.етамись//<1>.етамися//<1>.етѣ//<1>.етатися//<1>.етатись//<1>.етебось//<1>.етежъдесь//<1>.етебося//<1>.етаждесь//<1>.етаждеся//<1>.етеждеся//<1>.етѣтись//<1>.етѣтися//<1>.етеждесь
  gramm: indic,praes,du,2p
 -flex: .аховежеся//.аховежесь//.аховѣсь//.аховѣся//.аховѣжъдеся//.аховажеся//.аховажесь//.аховеждеся//.аховеждесь//.аховажъдеся//.аховажъдесь//.аховѣтись//.ахове//.аховесь//.аховѣбося//.аховѣбось//.ахова//.аховебысь//.аховебыся//.аховѣбыся//.аховеся//.аховѣбысь//.аховѣмися//.аховабысь//.аховѣжъдесь//.аховѣтися//.аховабыся//.аховѣждесь//.аховѣждеся//.аховемись//.аховемися//.аховася//.аховась//.аховѣ//.аховѣмись//.аховетися//.аховежъдеся//.аховежъдесь//.аховѣжесь//.аховѣжеся//.аховетись//.аховабось//.аховабося//.аховаждесь//.аховаждеся//.аховамись//.аховатися//.аховатись//.аховамися//.аховебось//.аховебося
  gramm: indic,imperf,du,1p
 -flex: .астѣбысь//.асътѣбося//.асътѣбось//.астѣбыся//.асътеся//.асътесь//.асътѣжъдесь//.асътѣжъдеся//.астемися//.астемись//.астѣмись//.астѣмися//.астаждесь//.астаждеся//.асътежеся//.асътежесь//.астебося//.астебось//.асътабысь//.асътабыся//.асътебось//.асътебося//.астѣся//.астѣсь//.астеждеся//.астеждесь//.асътѣсь//.асътѣся//.асътѣмися//.асътѣмись//.асътѣтись//.асътѣтися//.асъта//.асътажъдеся//.асътажъдесь//.астась//.астася//.асътамись//.астамися//.асътамися//.астѣжеся//.астѣжесь//.асътежъдеся//.асътежъдесь//.астамись//.астѣтися//.астѣтись//.асътабось//.асътабося//.асътѣ//.асътатися//.асътатись//.астебыся//.астебысь//.астѣждесь//.астѣждеся//.асътетися//.асътетись//.асътася//.асътась//.асътѣбыся//.астеся//.асъте//.асътѣжесь//.асътѣжеся//.астежесь//.астежеся//.астажесь//.астажеся//.астесь//.асътѣбысь//.аста//.асътемись//.асътемися//.астетись//.асте//.астетися//.астѣбось//.астѣбося//.асътебысь//.асътебыся//.астабыся//.астабысь//.асътажеся//.асътажесь//.астѣ//.астабося//.астабось//.астатись//.астатися
  gramm: indic,imperf,du,3p
 -flex: .астѣбысь//.асътѣбося//.асътѣбось//.астѣбыся//.асътеся//.асътесь//.асътѣжъдесь//.асътѣжъдеся//.астемися//.астемись//.астѣмись//.астѣмися//.астаждесь//.астаждеся//.асътежеся//.асътежесь//.астебося//.астебось//.асътабысь//.асътабыся//.асътебось//.асътебося//.астѣся//.астѣсь//.астеждеся//.астеждесь//.асътѣсь//.асътѣся//.асътѣмися//.асътѣмись//.асътѣтись//.асътѣтися//.асъта//.асътажъдеся//.асътажъдесь//.астась//.астася//.асътамись//.астамися//.асътамися//.астѣжеся//.астѣжесь//.асътежъдеся//.асътежъдесь//.астамись//.астѣтися//.астѣтись//.асътабось//.асътабося//.асътѣ//.асътатися//.асътатись//.астебыся//.астебысь//.астѣждесь//.астѣждеся//.асътетися//.асътетись//.асътася//.асътась//.асътѣбыся//.астеся//.асъте//.асътѣжесь//.асътѣжеся//.астежесь//.астежеся//.астажесь//.астажеся//.астесь//.асътѣбысь//.аста//.асътемись//.асътемися//.астетись//.асте//.астетися//.астѣбось//.астѣбося//.асътебысь//.асътебыся//.астабыся//.астабысь//.асътажеся//.асътажесь//.астѣ//.астабося//.астабось//.астатись//.астатися
  gramm: indic,imperf,du,2p
 -flex: .астежесь//.астежеся//.асътебось//.асътебося//.астесь//.астеждеся//.астеждесь//.астеся//.асътемись//.асътемися//.астетись//.асте//.астетися//.астебыся//.астебысь//.асътебысь//.асътебыся//.асътеся//.асътесь//.астемися//.астемись//.асътетися//.асътетись//.асътежъдеся//.асътежъдесь//.асъте//.асътежеся//.асътежесь//.астебося//.астебось
  gramm: indic,imperf,pl,2p
 -flex: .ахубысь//.аху//.ахумися//.ахумись//.ахужесь//.ахужеся//.ахутися//.ахубыся//.ахутись//.ахубось//.ахужъдеся//.ахужъдесь//.ахубося//.ахуждеся//.ахуждесь//.ахуся//.ахусь
  gramm: indic,imperf,pl,3p
 -flex: .ахомбыся//.ахомъбось//.ахомъбося//.ахомбысь//.ахоммися//.ахомсь//.ахомся//.ахомждесь//.ахомждеся//.ахомъжъдесь//.ахомъбысь//.ахомъбыся//.ахомъжъдеся//.ахомбося//.ахомбось//.ахоммись//.ахомъмись//.ахомъмися//.ахомъжеся//.ахомъжесь//.ахом//.ахомъждесь//.ахомъся//.ахомъсь//.ахомъждеся//.ахомътися//.ахомътись//.ахомъ//.ахомтись//.ахомтися//.ахомжесь//.ахомжеся
  gramm: indic,imperf,pl,1p
 -flex: .алѣбыся//.алѣбысь//.алетися//.алѣтись//.алѣтися//.алетись//.алебось//.алебося//.алѣбося//.алѣбось//.алѣ//.алѣсь//.алѣся//.алебысь//.алебыся//.алежеся//.алѣмися//.алежесь//.алѣмись//.алѣжъдесь//.але//.алѣжъдеся//.алеждеся//.алеждесь//.алеся//.алемись//.алемися//.алесь//.алѣждесь//.алѣждеся//.алѣжесь//.алежъдеся//.алежъдесь//.алѣжеся
  gramm: perf,du,f
 -flex: .ахсь//.ахся//.ахмися//.ахмись//.ахътися//.ахътись//.ахъбысь//.ахъбыся//.ахжесь//.ахжеся//.ахъся//.ахбось//.ахъжъдеся//.ахъбось//.ахъбося//.ахъжесь//.ахъ//.ахъждесь//.ахъждеся//.ахъмись//.ахъмися//.ах//.ахбося//.ахъсь//.ахтись//.ахъжеся//.ахждеся//.ахъжъдесь//.ахбыся//.ахбысь//.ахждесь//.ахтися
  gramm: indic,imperf,sg,1p
 -flex: .ашебось//.ашебося//.аше//.ашебыся//.ашетися//.ашетись//.ашеждеся//.ашежъдеся//.ашеждесь//.ашежеся//.ашежъдесь//.ашеся//.ашесь//.ашебысь//.ашежесь//.ашемись//.ашемися
  gramm: indic,imperf,sg,2p
 -flex: .ашебось//.ашебося//.аше//.ашебыся//.ашетися//.ашетись//.ашеждеся//.ашежъдеся//.ашеждесь//.ашежеся//.ашежъдесь//.ашеся//.ашесь//.ашебысь//.ашежесь//.ашемись//.ашемися
  gramm: indic,imperf,sg,3p
 -flex: .аховежеся//.аховежесь//.аховѣсь//.аховѣся//.аховѣжъдеся//.аховажеся//.аховажесь//.аховеждеся//.аховеждесь//.аховажъдеся//.аховажъдесь//.аховѣтись//.ахове//.аховесь//.аховѣбося//.аховѣбось//.ахова//.аховебысь//.аховебыся//.аховѣбыся//.аховеся//.аховѣбысь//.аховѣмися//.аховабысь//.аховѣжъдесь//.аховѣтися//.аховабыся//.аховѣждесь//.аховѣждеся//.аховемись//.аховемися//.аховася//.аховась//.аховѣ//.аховѣмись//.аховетися//.аховежъдеся//.аховежъдесь//.аховѣжесь//.аховѣжеся//.аховетись//.аховабось//.аховабося//.аховаждесь//.аховаждеся//.аховамись//.аховатися//.аховатись//.аховамися//.аховебось//.аховебося
  gramm: indic,aor,du,1p
 -flex: .астѣбысь//.асътѣбося//.асътѣбось//.астѣбыся//.асътеся//.асътесь//.асътѣжъдесь//.асътѣжъдеся//.астемися//.астемись//.астѣмись//.астѣмися//.астаждесь//.астаждеся//.асътежеся//.асътежесь//.астебося//.астебось//.асътабысь//.асътабыся//.асътебось//.асътебося//.астѣся//.астѣсь//.астеждеся//.астеждесь//.асътѣсь//.асътѣся//.асътѣмися//.асътѣмись//.асътѣтись//.асътѣтися//.асъта//.асътажъдеся//.асътажъдесь//.астась//.астася//.асътамись//.астамися//.асътамися//.астѣжеся//.астѣжесь//.асътежъдеся//.асътежъдесь//.астамись//.астѣтися//.астѣтись//.асътабось//.асътабося//.асътѣ//.асътатися//.асътатись//.астебыся//.астебысь//.астѣждесь//.астѣждеся//.асътетися//.асътетись//.асътася//.асътась//.асътѣбыся//.астеся//.асъте//.асътѣжесь//.асътѣжеся//.астежесь//.астежеся//.астажесь//.астажеся//.астесь//.асътѣбысь//.аста//.асътемись//.асътемися//.астетись//.асте//.астетися//.астѣбось//.астѣбося//.асътебысь//.асътебыся//.астабыся//.астабысь//.асътажеся//.асътажесь//.астѣ//.астабося//.астабось//.астатись//.астатися
  gramm: indic,aor,du,2p
 -flex: .астѣбысь//.асътѣбося//.асътѣбось//.астѣбыся//.асътеся//.асътесь//.асътѣжъдесь//.асътѣжъдеся//.астемися//.астемись//.астѣмись//.астѣмися//.астаждесь//.астаждеся//.асътежеся//.асътежесь//.астебося//.астебось//.асътабысь//.асътабыся//.асътебось//.асътебося//.астѣся//.астѣсь//.астеждеся//.астеждесь//.асътѣсь//.асътѣся//.асътѣмися//.асътѣмись//.асътѣтись//.асътѣтися//.асъта//.асътажъдеся//.асътажъдесь//.астась//.астася//.асътамись//.астамися//.асътамися//.астѣжеся//.астѣжесь//.асътежъдеся//.асътежъдесь//.астамись//.астѣтися//.астѣтись//.асътабось//.асътабося//.асътѣ//.асътатися//.асътатись//.астебыся//.астебысь//.астѣждесь//.астѣждеся//.асътетися//.асътетись//.асътася//.асътась//.асътѣбыся//.астеся//.асъте//.асътѣжесь//.асътѣжеся//.астежесь//.астежеся//.астажесь//.астажеся//.астесь//.асътѣбысь//.аста//.асътемись//.асътемися//.астетись//.асте//.астетися//.астѣбось//.астѣбося//.асътебысь//.асътебыся//.астабыся//.астабысь//.асътажеся//.асътажесь//.астѣ//.астабося//.астабось//.астатись//.астатися
  gramm: indic,aor,du,3p
 -flex: .алъ//.ал
  gramm: perf,sg,m
 -flex: <1>.еммися//<1>.имтися//<1>.имтись//<1>.еммись//<1>.емсь//<1>.емся//<1>.иметись//<1>.иметися//<1>.емебыся//<1>.имежъдесь//<1>.имежъдеся//<1>.емъ//<1>.емебысь//<1>.имъбысь//<1>.имъбыся//<1>.емъждесь//<1>.емъждеся//<1>.имъжъдеся//<1>.имъжъдесь//<1>.имемися//<1>.имемись//<1>.имжеся//<1>.имся//<1>.имсь//<1>.емъжеся//<1>.емъжесь//<1>.еме//<1>.имебыся//<1>.имебысь//<1>.емъся//<1>.емъсь//<1>.емежесь//<1>.емежеся//<1>.имбысь//<1>.имбыся//<1>.емтись//<1>.емтися//<1>.имътися//<1>.имътись//<1>.емемися//<1>.емемись//<1>.имъбось//<1>.емесь//<1>.емеся//<1>.имъбося//<1>.иммись//<1>.иммися//<1>.еметись//<1>.еметися//<1>.емътися//<1>.емътись//<1>.им//<1>.имеждеся//<1>.имеждесь//<1>.имъмись//<1>.имъмися//<1>.имъся//<1>.имъсь//<1>.ембося//<1>.ембось//<1>.име//<1>.емждеся//<1>.имебося//<1>.имебось//<1>.емъбысь//<1>.емебося//<1>.емебось//<1>.емъбыся//<1>.емъбось//<1>.емъбося//<1>.имъ//<1>.имъждеся//<1>.имъждесь//<1>.емъжъдеся//<1>.емъжъдесь//<1>.емждесь//<1>.ембыся//<1>.ембысь//<1>.имежесь//<1>.имежеся//<1>.имждесь//<1>.имждеся//<1>.емеждесь//<1>.емеждеся//<1>.имъжеся//<1>.имъжесь//<1>.имесь//<1>.имеся//<1>.имжесь//<1>.емъмись//<1>.емъмися//<1>.емежъдесь//<1>.емежъдеся//<1>.емжесь//<1>.емжеся//<1>.ем//<1>.имбось//<1>.имбося
  gramm: imper,pl,1p
 -flex: .аша//.ашамись//.ашажесь//.ашѧбыся//.ашѧбысь//.ашѧжесь//.ашѧжеся//.ашѧсь//.ашѧмися//.ашѧмись//.ашѧся//.ашажъдеся//.ашажъдесь//.ашѧжъдесь//.ашѧждеся//.ашѧждесь//.ашѧтись//.ашѧтися//.ашажеся//.ашатися//.ашѧ//.ашатись//.ашамися//.ашаждеся//.ашѧжъдеся//.ашаждесь//.ашася//.ашась//.ашабысь//.ашабыся//.ашѧбося//.ашѧбось//.ашабось//.ашабося
  gramm: indic,aor,pl,3p
 -flex: .астежесь//.астежеся//.асътебось//.асътебося//.астесь//.астеждеся//.астеждесь//.астеся//.асътемись//.асътемися//.астетись//.асте//.астетися//.астебыся//.астебысь//.асътебысь//.асътебыся//.асътеся//.асътесь//.астемися//.астемись//.асътетися//.асътетись//.асътежъдеся//.асътежъдесь//.асъте//.асътежеся//.асътежесь//.астебося//.астебось
  gramm: indic,aor,pl,2p
 -flex: .ахомбыся//.ахомъбось//.ахомъбося//.ахомбысь//.ахоммися//.ахомсь//.ахомся//.ахомждесь//.ахомждеся//.ахомъжъдесь//.ахомъбысь//.ахомъбыся//.ахомъжъдеся//.ахомбося//.ахомбось//.ахоммись//.ахомъмись//.ахомъмися//.ахомъжеся//.ахомъжесь//.ахом//.ахомъждесь//.ахомъся//.ахомъсь//.ахомъждеся//.ахомътися//.ахомътись//.ахомъ//.ахомтись//.ахомтися//.ахомжесь//.ахомжеся
  gramm: indic,aor,pl,1p
 -flex: <1>.итѣжесь//<1>.итѣжеся//<1>.итебысь//<1>.итебыся//<1>.итабось//<1>.итѣбыся//<1>.итѣбысь//<1>.итабося//<1>.итаждеся//<1>.итаждесь//<1>.итабысь//<1>.итамись//<1>.итабыся//<1>.итамися//<1>.итебося//<1>.итежеся//<1>.итежесь//<1>.итѣсь//<1>.итѣся//<1>.итажеся//<1>.итажесь//<1>.итебось//<1>.итеждесь//<1>.итеждеся//<1>.ита//<1>.итѣждеся//<1>.итеся//<1>.итесь//<1>.ите//<1>.итѣбося//<1>.итѣбось//<1>.итѣжъдесь//<1>.итѣжъдеся//<1>.итатися//<1>.итѣтись//<1>.итѣждесь//<1>.итатись//<1>.итемись//<1>.итемися//<1>.итася//<1>.итась//<1>.итѣ//<1>.итѣмись//<1>.итѣтися//<1>.итѣмися//<1>.итажъдеся//<1>.итажъдесь//<1>.итежъдесь//<1>.итетися//<1>.итетись//<1>.итежъдеся
  gramm: imper,du,2p
 -flex: <1>.ивамись//<1>.ивамися//<1>.евѣмись//<1>.еваждеся//<1>.ивебысь//<1>.ивебыся//<1>.иважъдеся//<1>.иважъдесь//<1>.иваждеся//<1>.иваждесь//<1>.ивѣжъдесь//<1>.ивѣжъдеся//<1>.евежеся//<1>.евабося//<1>.иветися//<1>.ивемись//<1>.ивѣбось//<1>.евежъдесь//<1>.евемися//<1>.евѣждесь//<1>.евѣждеся//<1>.евабось//<1>.евежесь//<1>.евѣсь//<1>.евѣся//<1>.ивабось//<1>.ивѣмися//<1>.ивѣмись//<1>.ивабося//<1>.евежъдеся//<1>.евѣмися//<1>.ивѣжесь//<1>.ивѣжеся//<1>.иважеся//<1>.иважесь//<1>.евебось//<1>.евебося//<1>.ивѣждеся//<1>.ивѣждесь//<1>.евѣтись//<1>.евѣтися//<1>.евѣ//<1>.еважеся//<1>.еважесь//<1>.ивѣтись//<1>.ивѣтися//<1>.ивеждесь//<1>.ивеждеся//<1>.евеся//<1>.ева//<1>.еве//<1>.ивабыся//<1>.ивебось//<1>.иветись//<1>.ивабысь//<1>.ива//<1>.иве//<1>.евабысь//<1>.евабыся//<1>.ивежъдеся//<1>.ивежъдесь//<1>.ивася//<1>.ивась//<1>.евѣбыся//<1>.евѣбысь//<1>.евѣбося//<1>.евѣбось//<1>.евеждеся//<1>.евеждесь//<1>.еваждесь//<1>.еважъдеся//<1>.ивѣ//<1>.еважъдесь//<1>.евѣжъдесь//<1>.евѣжъдеся//<1>.ивебося//<1>.евесь//<1>.евася//<1>.евась//<1>.ивежеся//<1>.ивежесь//<1>.евамись//<1>.евамися//<1>.еветися//<1>.ивеся//<1>.ивесь//<1>.еветись//<1>.евѣжеся//<1>.ивѣсь//<1>.ивѣся//<1>.еватися//<1>.еватись//<1>.ивѣбося//<1>.иватися//<1>.иватись//<1>.евѣжесь//<1>.ивемися//<1>.ивѣбыся//<1>.ивѣбысь//<1>.евебысь//<1>.евебыся//<1>.евемись
  gramm: imper,du,1p
 -flex: .ахсь//.ахся//.ахмися//.ахмись//.ахътися//.ахътись//.ахъбысь//.ахъбыся//.ахжесь//.ахжеся//.ахъся//.ахбось//.ахъжъдеся//.ахъбось//.ахъбося//.ахъжесь//.ахъ//.ахъждесь//.ахъждеся//.ахъмись//.ахъмися//.ах//.ахбося//.ахъсь//.ахтись//.ахъжеся//.ахждеся//.ахъжъдесь//.ахбыся//.ахбысь//.ахждесь//.ахтися
  gramm: indic,aor,sg,1p
 -flex: <1>.уждеся//<1>.ужесь//<1>.уждесь//<1>.убыся//<1>.убысь//<1>.умися//<1>.утись//<1>.у//<1>.утися//<1>.ужъдесь//<1>.ужъдеся//<1>.убося//<1>.убось//<1>.усь//<1>.ужеся//<1>.умись//<1>.уся
  gramm: indic,praes,sg,1p
 -flex: <1>.ешись//<1>.ешитись//<1>.ешижъдеся//<1>.ешися//<1>.ешибося//<1>.ешибось//<1>.ешижеся//<1>.ешиждеся//<1>.ешиждесь//<1>.ешимися//<1>.ешижъдесь//<1>.ешитися//<1>.еши//<1>.ешибысь//<1>.ешижесь//<1>.ешимись//<1>.ешибыся
  gramm: indic,praes,sg,2p
 -flex: <1>.ет//<1>.етъмися//<1>.етътись//<1>.етътися//<1>.етися//<1>.етись//<1>.етждеся//<1>.ебось//<1>.етждесь//<1>.еждесь//<1>.етъжесь//<1>.етъжеся//<1>.еждеся//<1>.етъжъдесь//<1>.етъжъдеся//<1>.еттися//<1>.етъждеся//<1>.етъждесь//<1>.еттись//<1>.ебысь//<1>.ебыся//<1>.етмись//<1>.етмися//<1>.еся//<1>.етъбося//<1>.етжеся//<1>.етжесь//<1>.етъсь//<1>.етъся//<1>.етъ//<1>.етъмись//<1>.етъбось//<1>.ебося//<1>.е//<1>.етбось//<1>.ежеся//<1>.етбося//<1>.емись//<1>.ежесь//<1>.етбысь//<1>.етбыся//<1>.емися//<1>.ется//<1>.етсь//<1>.етъбыся//<1>.етъбысь//<1>.ежъдеся//<1>.ежъдесь//<1>.есь
  gramm: indic,praes,sg,3p
 -flex: .алажеся//.алажесь//.аламись//.аламися//.алаждесь//.алаждеся//.ала//.алася//.алась//.алабысь//.алажъдеся//.алабыся//.алабось//.алабося//.алажъдесь//.алатися//.алатись
  gramm: perf,du,m
 -flex: .алѣбыся//.алѣбысь//.алетися//.алѣтись//.алѣтися//.алетись//.алебось//.алебося//.алѣбося//.алѣбось//.алѣ//.алѣсь//.алѣся//.алебысь//.алебыся//.алежеся//.алѣмися//.алежесь//.алѣмись//.алѣжъдесь//.але//.алѣжъдеся//.алеждеся//.алеждесь//.алеся//.алемись//.алемися//.алесь//.алѣждесь//.алѣждеся//.алѣжесь//.алежъдеся//.алежъдесь//.алѣжеся
  gramm: perf,du,n
 -flex: .алажеся//.алажесь//.аламись//.аламися//.алаждесь//.алаждеся//.ала//.алася//.алась//.алабысь//.алажъдеся//.алабыся//.алабось//.алабося//.алажъдесь//.алатися//.алатись
  gramm: perf,sg,f
-paradigm: V12x
 -flex: .етесь//.етеся//.етеждесь//.етежъдесь//.етеждеся//.етежъдеся//.ете//.ететись//.етебось//.етебося//.етежесь//.етежеся//.етемись//.етебыся//.ететися//.етебысь//.етемися
  gramm: indic,praes,pl,2p
 -flex: .утбысь//.утбыся//.юбось//.утъ//.оубось//.оутись//.ютися//.оутися//.утждеся//.южеся//.утътись//.юбысь//.юбыся//.утътися//.утбось//.утбося//.оужесь//.оусь//.оуся//.оубося//.оубыся//.утждесь//.ю//.оужъдеся//.южесь//.юбося//.юся//.юсь//.уттися//.утъжъдесь//.утъжъдеся//.уттись//.утъжесь//.утъжеся//.оужеся//.утъбыся//.утъбысь//.утмись//.утмися//.утъсь//.утъся//.утъждеся//.утъждесь//.утся//.юждеся//.утсь//.оужъдесь//.юждесь//.ут//.оубысь//.оу//.утжеся//.утжесь//.юмись//.юмися//.южъдеся//.южъдесь//.утъбося//.утъмися//.утъмись//.утъбось//.ютись//.оумися//.оуждесь//.оуждеся//.оумись
  gramm: indic,praes,pl,3p
 -flex: .емебысь//.емебыся//.емъбося//.емъбось//.ембысь//.ембыся//.емся//.емъжеся//.емсь//.емждеся//.емждесь//.еметися//.емъбыся//.емъбысь//.еметись//.ембось//.еммись//.еммися//.ембося//.емъжъдесь//.емъжъдеся//.емемися//.емемись//.еме//.емъмися//.емъмись//.емежеся//.емебось//.емебося//.емежесь//.емъжесь//.ем//.емъсь//.емъся//.емъждеся//.емъждесь//.емътись//.емъ//.емътися//.емесь//.емеждеся//.емеждесь//.емтися//.емтись//.емеся//.емжеся//.емжесь//.емежъдеся//.емежъдесь
  gramm: indic,praes,pl,1p
 -flex: .алибось//.алибося//.али//.алитися//.алитись//.алибыся//.алиждеся//.алиждесь//.алижеся//.алижъдесь//.алися//.ались//.алибысь//.алижесь//.алимись//.алижъдеся//.алимися
  gramm: perf,pl,m
 -flex: .алажеся//.алажесь//.аламись//.аламися//.алаждесь//.алаждеся//.ала//.алася//.алась//.алабысь//.алажъдеся//.алабыся//.алабось//.алабося//.алажъдесь//.алатися//.алатись
  gramm: perf,pl,n
 -flex: .алыжесь//.алыждесь//.алыждеся//.алыжеся//.алыбыся//.алыбысь//.алы//.алытись//.алытися//.алыжъдесь//.алыжъдеся//.алыбося//.алыбось//.алымися//.алысь//.алыся//.алымись
  gramm: perf,pl,f
 -flex: .атьсь//.аться//.ать//.атись//.атися//.атибыся//.атибысь//.атимися//.атимись//.атитись//.атитися//.атьтись//.атьтися//.атьмися//.атьмись//.атьбыся//.атьбысь//.атиждесь//.атиждеся//.атьждесь//.атьждеся//.атижесь//.атижеся//.атьжъдесь//.атьжъдеся//.атижъдесь//.атьбося//.атьбось//.атижъдеся//.атьжесь//.атибося//.атибось//.атьжеся//.ати
  gramm: inf
 -flex: .ижесь//.ижъдесь//.иждесь//.иждеся//.ижъдеся//.ибося//.ибось//.ижеся//.ись//.ися//.итись//.и//.имись//.итися//.ибыся//.ибысь//.имися
  gramm: imper,sg,2p
 -flex: .ижесь//.ижъдесь//.иждесь//.иждеся//.ижъдеся//.ибося//.ибось//.ижеся//.ись//.ися//.итись//.и//.имись//.итися//.ибыся//.ибысь//.имися
  gramm: imper,sg,3p
 -flex: .итежесь//.итежеся//.итесь//.итебось//.итежъдесь//.итеждесь//.итеся//.итетись//.ите//.итетися//.итежъдеся//.итемися//.итемись//.итеждеся//.итебося//.итебыся//.итебысь
  gramm: imper,pl,2p
 -flex: .ало//.алобысь//.алождеся//.алобося//.алось//.аложъдеся//.аломись//.алобось//.аложъдесь//.алождесь//.алотись//.алотися//.аложесь//.аложеся//.алося//.аломися//.алобыся
  gramm: perf,sg,n
 -flex: .абыся//.ажеся//.абысь//.ась//.ася//.ажесь//.амись//.аждесь//.аждеся//.абося//.абось//.атись//.атися//.амися//.а//.ажъдесь//.ажъдеся
  gramm: indic,aor,sg,3p
 -flex: .абыся//.ажеся//.абысь//.ась//.ася//.ажесь//.амись//.аждесь//.аждеся//.абося//.абось//.атись//.атися//.амися//.а//.ажъдесь//.ажъдеся
  gramm: indic,aor,sg,2p
 -flex: .евежесь//.евежеся//.евѣтися//.евѣтись//.евѣся//.евѣсь//.еважесь//.еважеся//.евесь//.евеся//.ева//.еве//.еважъдесь//.еважъдеся//.евѣбось//.евѣбося//.евебыся//.евебысь//.евѣбысь//.евѣбыся//.еветись//.еветися//.евабыся//.евабысь//.евѣждеся//.евѣмися//.евѣждесь//.евемися//.евемись//.евась//.евѣмись//.евѣ//.евася//.евежъдесь//.евежъдеся//.евѣжеся//.евѣжесь//.евеждесь//.евабося//.евабось//.евеждеся//.евѣжъдеся//.евѣжъдесь//.еваждеся//.еваждесь//.еватись//.евамися//.евамись//.еватися//.евебося//.евебось
  gramm: indic,praes,du,1p
 -flex: .етеждесь//.етеждеся//.етабыся//.етабысь//.ететись//.ететися//.етабося//.етѣмись//.етѣ//.етабось//.етѣждеся//.етѣмися//.етѣжъдеся//.етѣжъдесь//.етежъдесь//.етамися//.етамись//.етежъдеся//.етебося//.етебось//.етежесь//.етѣжеся//.етѣжесь//.етѣбося//.етѣтися//.етѣтись//.етемися//.етажесь//.етажеся//.етесь//.етеся//.етатись//.ета//.етатися//.ете//.етѣждесь//.етежеся//.етѣся//.етѣбысь//.етѣбыся//.етѣсь//.етаждеся//.етаждесь//.етажъдесь//.етажъдеся//.етѣбось//.етемись//.етебыся//.етебысь//.етась//.етася
  gramm: indic,praes,du,3p
 -flex: .етеждесь//.етеждеся//.етабыся//.етабысь//.ететись//.ететися//.етабося//.етѣмись//.етѣ//.етабось//.етѣждеся//.етѣмися//.етѣжъдеся//.етѣжъдесь//.етежъдесь//.етамися//.етамись//.етежъдеся//.етебося//.етебось//.етежесь//.етѣжеся//.етѣжесь//.етѣбося//.етѣтися//.етѣтись//.етемися//.етажесь//.етажеся//.етесь//.етеся//.етатись//.ета//.етатися//.ете//.етѣждесь//.етежеся//.етѣся//.етѣбысь//.етѣбыся//.етѣсь//.етаждеся//.етаждесь//.етажъдесь//.етажъдеся//.етѣбось//.етемись//.етебыся//.етебысь//.етась//.етася
  gramm: indic,praes,du,2p
 -flex: .аховежеся//.аховежесь//.аховѣсь//.аховѣся//.аховѣжъдеся//.аховажеся//.аховажесь//.аховеждеся//.аховеждесь//.аховажъдеся//.аховажъдесь//.аховѣтись//.ахове//.аховесь//.аховѣбося//.аховѣбось//.ахова//.аховебысь//.аховебыся//.аховѣбыся//.аховеся//.аховѣбысь//.аховѣмися//.аховабысь//.аховѣжъдесь//.аховѣтися//.аховабыся//.аховѣждесь//.аховѣждеся//.аховемись//.аховемися//.аховася//.аховась//.аховѣ//.аховѣмись//.аховетися//.аховежъдеся//.аховежъдесь//.аховѣжесь//.аховѣжеся//.аховетись//.аховабось//.аховабося//.аховаждесь//.аховаждеся//.аховамись//.аховатися//.аховатись//.аховамися//.аховебось//.аховебося
  gramm: indic,imperf,du,1p
 -flex: .астѣбысь//.асътѣбося//.асътѣбось//.астѣбыся//.асътеся//.асътесь//.асътѣжъдесь//.асътѣжъдеся//.астемися//.астемись//.астѣмись//.астѣмися//.астаждесь//.астаждеся//.асътежеся//.асътежесь//.астебося//.астебось//.асътабысь//.асътабыся//.асътебось//.асътебося//.астѣся//.астѣсь//.астеждеся//.астеждесь//.асътѣсь//.асътѣся//.асътѣмися//.асътѣмись//.асътѣтись//.асътѣтися//.асъта//.асътажъдеся//.асътажъдесь//.астась//.астася//.асътамись//.астамися//.асътамися//.астѣжеся//.астѣжесь//.асътежъдеся//.асътежъдесь//.астамись//.астѣтися//.астѣтись//.асътабось//.асътабося//.асътѣ//.асътатися//.асътатись//.астебыся//.астебысь//.астѣждесь//.астѣждеся//.асътетися//.асътетись//.асътася//.асътась//.асътѣбыся//.астеся//.асъте//.асътѣжесь//.асътѣжеся//.астежесь//.астежеся//.астажесь//.астажеся//.астесь//.асътѣбысь//.аста//.асътемись//.асътемися//.астетись//.асте//.астетися//.астѣбось//.астѣбося//.асътебысь//.асътебыся//.астабыся//.астабысь//.асътажеся//.асътажесь//.астѣ//.астабося//.астабось//.астатись//.астатися
  gramm: indic,imperf,du,3p
 -flex: .астѣбысь//.асътѣбося//.асътѣбось//.астѣбыся//.асътеся//.асътесь//.асътѣжъдесь//.асътѣжъдеся//.астемися//.астемись//.астѣмись//.астѣмися//.астаждесь//.астаждеся//.асътежеся//.асътежесь//.астебося//.астебось//.асътабысь//.асътабыся//.асътебось//.асътебося//.астѣся//.астѣсь//.астеждеся//.астеждесь//.асътѣсь//.асътѣся//.асътѣмися//.асътѣмись//.асътѣтись//.асътѣтися//.асъта//.асътажъдеся//.асътажъдесь//.астась//.астася//.асътамись//.астамися//.асътамися//.астѣжеся//.астѣжесь//.асътежъдеся//.асътежъдесь//.астамись//.астѣтися//.астѣтись//.асътабось//.асътабося//.асътѣ//.асътатися//.асътатись//.астебыся//.астебысь//.астѣждесь//.астѣждеся//.асътетися//.асътетись//.асътася//.асътась//.асътѣбыся//.астеся//.асъте//.асътѣжесь//.асътѣжеся//.астежесь//.астежеся//.астажесь//.астажеся//.астесь//.асътѣбысь//.аста//.асътемись//.асътемися//.астетись//.асте//.астетися//.астѣбось//.астѣбося//.асътебысь//.асътебыся//.астабыся//.астабысь//.асътажеся//.асътажесь//.астѣ//.астабося//.астабось//.астатись//.астатися
  gramm: indic,imperf,du,2p
 -flex: .астежесь//.астежеся//.асътебось//.асътебося//.астесь//.астеждеся//.астеждесь//.астеся//.асътемись//.асътемися//.астетись//.асте//.астетися//.астебыся//.астебысь//.асътебысь//.асътебыся//.асътеся//.асътесь//.астемися//.астемись//.асътетися//.асътетись//.асътежъдеся//.асътежъдесь//.асъте//.асътежеся//.асътежесь//.астебося//.астебось
  gramm: indic,imperf,pl,2p
 -flex: .ахубысь//.аху//.ахумися//.ахумись//.ахужесь//.ахужеся//.ахутися//.ахубыся//.ахутись//.ахубось//.ахужъдеся//.ахужъдесь//.ахубося//.ахуждеся//.ахуждесь//.ахуся//.ахусь
  gramm: indic,imperf,pl,3p
 -flex: .ахомбыся//.ахомъбось//.ахомъбося//.ахомбысь//.ахоммися//.ахомсь//.ахомся//.ахомждесь//.ахомждеся//.ахомъжъдесь//.ахомъбысь//.ахомъбыся//.ахомъжъдеся//.ахомбося//.ахомбось//.ахоммись//.ахомъмись//.ахомъмися//.ахомъжеся//.ахомъжесь//.ахом//.ахомъждесь//.ахомъся//.ахомъсь//.ахомъждеся//.ахомътися//.ахомътись//.ахомъ//.ахомтись//.ахомтися//.ахомжесь//.ахомжеся
  gramm: indic,imperf,pl,1p
 -flex: .алѣбыся//.алѣбысь//.алетися//.алѣтись//.алѣтися//.алетись//.алебось//.алебося//.алѣбося//.алѣбось//.алѣ//.алѣсь//.алѣся//.алебысь//.алебыся//.алежеся//.алѣмися//.алежесь//.алѣмись//.алѣжъдесь//.але//.алѣжъдеся//.алеждеся//.алеждесь//.алеся//.алемись//.алемися//.алесь//.алѣждесь//.алѣждеся//.алѣжесь//.алежъдеся//.алежъдесь//.алѣжеся
  gramm: perf,du,f
 -flex: .ахсь//.ахся//.ахмися//.ахмись//.ахътися//.ахътись//.ахъбысь//.ахъбыся//.ахжесь//.ахжеся//.ахъся//.ахбось//.ахъжъдеся//.ахъбось//.ахъбося//.ахъжесь//.ахъ//.ахъждесь//.ахъждеся//.ахъмись//.ахъмися//.ах//.ахбося//.ахъсь//.ахтись//.ахъжеся//.ахждеся//.ахъжъдесь//.ахбыся//.ахбысь//.ахждесь//.ахтися
  gramm: indic,imperf,sg,1p
 -flex: .ашебось//.ашебося//.аше//.ашебыся//.ашетися//.ашетись//.ашеждеся//.ашежъдеся//.ашеждесь//.ашежеся//.ашежъдесь//.ашеся//.ашесь//.ашебысь//.ашежесь//.ашемись//.ашемися
  gramm: indic,imperf,sg,2p
 -flex: .ашебось//.ашебося//.аше//.ашебыся//.ашетися//.ашетись//.ашеждеся//.ашежъдеся//.ашеждесь//.ашежеся//.ашежъдесь//.ашеся//.ашесь//.ашебысь//.ашежесь//.ашемись//.ашемися
  gramm: indic,imperf,sg,3p
 -flex: .аховежеся//.аховежесь//.аховѣсь//.аховѣся//.аховѣжъдеся//.аховажеся//.аховажесь//.аховеждеся//.аховеждесь//.аховажъдеся//.аховажъдесь//.аховѣтись//.ахове//.аховесь//.аховѣбося//.аховѣбось//.ахова//.аховебысь//.аховебыся//.аховѣбыся//.аховеся//.аховѣбысь//.аховѣмися//.аховабысь//.аховѣжъдесь//.аховѣтися//.аховабыся//.аховѣждесь//.аховѣждеся//.аховемись//.аховемися//.аховася//.аховась//.аховѣ//.аховѣмись//.аховетися//.аховежъдеся//.аховежъдесь//.аховѣжесь//.аховѣжеся//.аховетись//.аховабось//.аховабося//.аховаждесь//.аховаждеся//.аховамись//.аховатися//.аховатись//.аховамися//.аховебось//.аховебося
  gramm: indic,aor,du,1p
 -flex: .астѣбысь//.асътѣбося//.асътѣбось//.астѣбыся//.асътеся//.асътесь//.асътѣжъдесь//.асътѣжъдеся//.астемися//.астемись//.астѣмись//.астѣмися//.астаждесь//.астаждеся//.асътежеся//.асътежесь//.астебося//.астебось//.асътабысь//.асътабыся//.асътебось//.асътебося//.астѣся//.астѣсь//.астеждеся//.астеждесь//.асътѣсь//.асътѣся//.асътѣмися//.асътѣмись//.асътѣтись//.асътѣтися//.асъта//.асътажъдеся//.асътажъдесь//.астась//.астася//.асътамись//.астамися//.асътамися//.астѣжеся//.астѣжесь//.асътежъдеся//.асътежъдесь//.астамись//.астѣтися//.астѣтись//.асътабось//.асътабося//.асътѣ//.асътатися//.асътатись//.астебыся//.астебысь//.астѣждесь//.астѣждеся//.асътетися//.асътетись//.асътася//.асътась//.асътѣбыся//.астеся//.асъте//.асътѣжесь//.асътѣжеся//.астежесь//.астежеся//.астажесь//.астажеся//.астесь//.асътѣбысь//.аста//.асътемись//.асътемися//.астетись//.асте//.астетися//.астѣбось//.астѣбося//.асътебысь//.асътебыся//.астабыся//.астабысь//.асътажеся//.асътажесь//.астѣ//.астабося//.астабось//.астатись//.астатися
  gramm: indic,aor,du,2p
 -flex: .астѣбысь//.асътѣбося//.асътѣбось//.астѣбыся//.асътеся//.асътесь//.асътѣжъдесь//.асътѣжъдеся//.астемися//.астемись//.астѣмись//.астѣмися//.астаждесь//.астаждеся//.асътежеся//.асътежесь//.астебося//.астебось//.асътабысь//.асътабыся//.асътебось//.асътебося//.астѣся//.астѣсь//.астеждеся//.астеждесь//.асътѣсь//.асътѣся//.асътѣмися//.асътѣмись//.асътѣтись//.асътѣтися//.асъта//.асътажъдеся//.асътажъдесь//.астась//.астася//.асътамись//.астамися//.асътамися//.астѣжеся//.астѣжесь//.асътежъдеся//.асътежъдесь//.астамись//.астѣтися//.астѣтись//.асътабось//.асътабося//.асътѣ//.асътатися//.асътатись//.астебыся//.астебысь//.астѣждесь//.астѣждеся//.асътетися//.асътетись//.асътася//.асътась//.асътѣбыся//.астеся//.асъте//.асътѣжесь//.асътѣжеся//.астежесь//.астежеся//.астажесь//.астажеся//.астесь//.асътѣбысь//.аста//.асътемись//.асътемися//.астетись//.асте//.астетися//.астѣбось//.астѣбося//.асътебысь//.асътебыся//.астабыся//.астабысь//.асътажеся//.асътажесь//.астѣ//.астабося//.астабось//.астатись//.астатися
  gramm: indic,aor,du,3p
 -flex: .алъ//.ал
  gramm: perf,sg,m
 -flex: .емебысь//.емебыся//.имъждесь//.имъждеся//.имебысь//.имебыся//.еммись//.еммися//.имтись//.имтися//.им//.емъжъдеся//.еме//.имъмись//.емъждеся//.емъждесь//.емъ//.имбося//.имбось//.имеся//.имесь//.ембысь//.ембыся//.емежъдеся//.имъ//.емемись//.емемися//.емъсь//.емъся//.име//.емтися//.емтись//.имъжъдесь//.емъжъдесь//.имъбося//.имъбось//.емежъдесь//.емъбося//.емъбось//.емся//.емсь//.емждеся//.иметися//.иметись//.емждесь//.еметися//.имъсь//.имъся//.еметись//.имъмися//.иммися//.иммись//.емъжесь//.емъжеся//.емътись//.емътися//.емеждеся//.емеждесь//.имеждесь//.имеждеся//.имъжесь//.имъжеся//.имътись//.имътися//.имежъдеся//.емжеся//.емжесь//.имежъдесь//.емежеся//.емежесь//.ем//.имжесь//.имжеся//.емъбыся//.емъбысь//.ембось//.ембося//.имъбыся//.имъбысь//.имждеся//.имждесь//.имсь//.емъмися//.емъмись//.имся//.емебось//.емебося//.емеся//.имебось//.имебося//.имъжъдеся//.имбыся//.имбысь//.емесь//.имемись//.имемися//.имежеся//.имежесь
  gramm: imper,pl,1p
 -flex: .аша//.ашамись//.ашажесь//.ашѧбыся//.ашѧбысь//.ашѧжесь//.ашѧжеся//.ашѧсь//.ашѧмися//.ашѧмись//.ашѧся//.ашажъдеся//.ашажъдесь//.ашѧжъдесь//.ашѧждеся//.ашѧждесь//.ашѧтись//.ашѧтися//.ашажеся//.ашатися//.ашѧ//.ашатись//.ашамися//.ашаждеся//.ашѧжъдеся//.ашаждесь//.ашася//.ашась//.ашабысь//.ашабыся//.ашѧбося//.ашѧбось//.ашабось//.ашабося
  gramm: indic,aor,pl,3p
 -flex: .астежесь//.астежеся//.асътебось//.асътебося//.астесь//.астеждеся//.астеждесь//.астеся//.асътемись//.асътемися//.астетись//.асте//.астетися//.астебыся//.астебысь//.асътебысь//.асътебыся//.асътеся//.асътесь//.астемися//.астемись//.асътетися//.асътетись//.асътежъдеся//.асътежъдесь//.асъте//.асътежеся//.асътежесь//.астебося//.астебось
  gramm: indic,aor,pl,2p
 -flex: .ахомбыся//.ахомъбось//.ахомъбося//.ахомбысь//.ахоммися//.ахомсь//.ахомся//.ахомждесь//.ахомждеся//.ахомъжъдесь//.ахомъбысь//.ахомъбыся//.ахомъжъдеся//.ахомбося//.ахомбось//.ахоммись//.ахомъмись//.ахомъмися//.ахомъжеся//.ахомъжесь//.ахом//.ахомъждесь//.ахомъся//.ахомъсь//.ахомъждеся//.ахомътися//.ахомътись//.ахомъ//.ахомтись//.ахомтися//.ахомжесь//.ахомжеся
  gramm: indic,aor,pl,1p
 -flex: .итѣбысь//.итѣбыся//.итебося//.итебось//.итежесь//.итежеся//.итѣжъдеся//.итѣ//.итажъдесь//.итебыся//.итебысь//.итажъдеся//.итѣжъдесь//.итажесь//.итежъдеся//.итѣмись//.итемися//.итемись//.итеждеся//.итѣждесь//.итажеся//.итѣбося//.итабося//.итабось//.итесь//.итеся//.ита//.итѣбось//.итеждесь//.итѣмися//.итетись//.итаждесь//.итаждеся//.ите//.итабыся//.итежъдесь//.итабысь//.итѣтись//.итатись//.итатися//.итетися//.итѣся//.итѣсь//.итѣжеся//.итѣждеся//.итась//.итася//.итѣтися//.итѣжесь//.итамися//.итамись
  gramm: imper,du,2p
 -flex: .ивѣбысь//.ивѣбыся//.ивежъдесь//.ивежъдеся//.еважъдесь//.еважъдеся//.ивѣмись//.ивѣмися//.евѣбысь//.евѣбыся//.евемися//.евемись//.ивемися//.ивемись//.евѣмись//.евѣмися//.евежъдесь//.евежъдеся//.ивѣждесь//.ивѣждеся//.еваждеся//.еваждесь//.евебося//.евебось//.ивамися//.ивамись//.евѣся//.евѣсь//.ивебыся//.ивебысь//.евеждесь//.евеждеся//.иваждесь//.иваждеся//.ивѣжъдеся//.ивѣжъдесь//.иветись//.иватися//.иветися//.евась//.евася//.ивежесь//.ивежеся//.ивесь//.ивеся//.евѣжеся//.евѣжесь//.ева//.евѣжъдеся//.евѣжъдесь//.евѣтися//.евѣтись//.ивѣ//.евебыся//.евебысь//.иважесь//.иважеся//.ивѣбось//.ивѣбося//.евѣждеся//.евѣждесь//.ивабыся//.ивабысь//.ивѣся//.ивѣсь//.ива//.иве//.ивась//.ивася//.евамися//.евамись//.евежесь//.евежеся//.иважъдесь//.еважесь//.еважеся//.иважъдеся//.евесь//.евеся//.ивебося//.ивебось//.ивеждеся//.ивеждесь//.еве//.еветись//.еветися//.евѣбось//.евѣбося//.евабыся//.евабысь//.ивѣжеся//.ивѣжесь//.иватись//.евѣ//.ивабося//.ивабось//.ивѣтися//.ивѣтись//.евабося//.евабось//.еватись//.еватися
  gramm: imper,du,1p
 -flex: .ахсь//.ахся//.ахмися//.ахмись//.ахътися//.ахътись//.ахъбысь//.ахъбыся//.ахжесь//.ахжеся//.ахъся//.ахбось//.ахъжъдеся//.ахъбось//.ахъбося//.ахъжесь//.ахъ//.ахъждесь//.ахъждеся//.ахъмись//.ахъмися//.ах//.ахбося//.ахъсь//.ахтись//.ахъжеся//.ахждеся//.ахъжъдесь//.ахбыся//.ахбысь//.ахждесь//.ахтися
  gramm: indic,aor,sg,1p
 -flex: .утися//.утись//.ужъдесь//.уждесь//.уся//.усь//.уждеся//.ужъдеся//.убось//.убося//.у//.ужеся//.ужесь//.убысь//.убыся//.умись//.умися
  gramm: indic,praes,sg,1p
 -flex: .ешибось//.ешибося//.еши//.ешиждеся//.ешитися//.ешитись//.ешибыся//.ешижъдеся//.ешиждесь//.ешижеся//.ешижъдесь//.ешися//.ешись//.ешибысь//.ешижесь//.ешимись//.ешимися
  gramm: indic,praes,sg,2p
 -flex: .етъбыся//.ежесь//.етъбось//.етъбося//.емися//.емись//.етъждесь//.еттись//.еттися//.етъждеся//.етъся//.етъсь//.етъбысь//.етъжесь//.етъ//.етътися//.етътись//.ет//.е//.етъжъдеся//.етись//.етъжъдесь//.етъмись//.етъмися//.етися//.еждеся//.еждесь//.етмися//.етждесь//.етждеся//.етмись//.ебося//.етбося//.етбось//.ебось//.есь//.етбыся//.ебыся//.ебысь//.етбысь//.етъжеся//.ежеся//.ежъдесь//.ежъдеся//.еся//.етжесь//.етсь//.ется//.етжеся
  gramm: indic,praes,sg,3p
 -flex: .алажеся//.алажесь//.аламись//.аламися//.алаждесь//.алаждеся//.ала//.алася//.алась//.алабысь//.алажъдеся//.алабыся//.алабось//.алабося//.алажъдесь//.алатися//.алатись
  gramm: perf,du,m
 -flex: .алѣбыся//.алѣбысь//.алетися//.алѣтись//.алѣтися//.алетись//.алебось//.алебося//.алѣбося//.алѣбось//.алѣ//.алѣсь//.алѣся//.алебысь//.алебыся//.алежеся//.алѣмися//.алежесь//.алѣмись//.алѣжъдесь//.але//.алѣжъдеся//.алеждеся//.алеждесь//.алеся//.алемись//.алемися//.алесь//.алѣждесь//.алѣждеся//.алѣжесь//.алежъдеся//.алежъдесь//.алѣжеся
  gramm: perf,du,n
 -flex: .алажеся//.алажесь//.аламись//.аламися//.алаждесь//.алаждеся//.ала//.алася//.алась//.алабысь//.алажъдеся//.алабыся//.алабось//.алабося//.алажъдесь//.алатися//.алатись
  gramm: perf,sg,f
-paradigm: V12t
 -flex: <1>.етемись//<1>.етемися//<1>.етеждеся//<1>.етебысь//<1>.етебыся//<1>.етеждесь//<1>.етежеся//<1>.етежесь//<1>.етебось//<1>.етежъдесь//<1>.етебося//<1>.етеся//<1>.етесь//<1>.ететися//<1>.етежъдеся//<1>.ете//<1>.ететись
  gramm: indic,praes,pl,2p
 -flex: <1>.оумись//<1>.оумися//<1>.утъжъдеся//<1>.утъсь//<1>.утъжъдесь//<1>.утждесь//<1>.утждеся//<1>.утъжеся//<1>.ютися//<1>.утъся//<1>.утся//<1>.утбыся//<1>.оубысь//<1>.утбысь//<1>.оужъдеся//<1>.оужъдесь//<1>.южеся//<1>.утъжесь//<1>.юмися//<1>.юмись//<1>.оутися//<1>.юбыся//<1>.юбысь//<1>.южесь//<1>.утбося//<1>.утбось//<1>.юждесь//<1>.юсь//<1>.юся//<1>.южъдесь//<1>.оубыся//<1>.оусь//<1>.оубось//<1>.оубося//<1>.оужеся//<1>.оужесь//<1>.юбось//<1>.утъбысь//<1>.утъбыся//<1>.оуждеся//<1>.оуждесь//<1>.утъ//<1>.ут//<1>.утмись//<1>.оуся//<1>.ютись//<1>.оу//<1>.утътися//<1>.оутись//<1>.утъмися//<1>.утъбось//<1>.утътись//<1>.юбося//<1>.утмися//<1>.ю//<1>.южъдеся//<1>.утжесь//<1>.утжеся//<1>.уттись//<1>.уттися//<1>.утъмись//<1>.утъбося//<1>.юждеся//<1>.утъждеся//<1>.утъждесь//<1>.утсь
  gramm: indic,praes,pl,3p
 -flex: <1>.емъжъдеся//<1>.емъся//<1>.емъсь//<1>.емъжъдесь//<1>.еммися//<1>.еммись//<1>.емътися//<1>.емсь//<1>.емся//<1>.ембыся//<1>.емътись//<1>.ембысь//<1>.емежеся//<1>.емежесь//<1>.еметися//<1>.еметись//<1>.емъ//<1>.емеждесь//<1>.емеждеся//<1>.емебысь//<1>.емъждесь//<1>.емъждеся//<1>.емъбысь//<1>.емъбыся//<1>.ембося//<1>.ембось//<1>.емждесь//<1>.емждеся//<1>.емъмись//<1>.емъмися//<1>.емъжеся//<1>.емебося//<1>.емебось//<1>.емъжесь//<1>.емтись//<1>.емтися//<1>.еме//<1>.емежъдесь//<1>.емежъдеся//<1>.емжесь//<1>.емжеся//<1>.емъбось//<1>.емъбося//<1>.емебыся//<1>.емемися//<1>.емемись//<1>.емесь//<1>.емеся//<1>.ем
  gramm: indic,praes,pl,1p
 -flex: .алибось//.алибося//.али//.алитися//.алитись//.алибыся//.алиждеся//.алиждесь//.алижеся//.алижъдесь//.алися//.ались//.алибысь//.алижесь//.алимись//.алижъдеся//.алимися
  gramm: perf,pl,m
 -flex: .алажеся//.алажесь//.аламись//.аламися//.алаждесь//.алаждеся//.ала//.алася//.алась//.алабысь//.алажъдеся//.алабыся//.алабось//.алабося//.алажъдесь//.алатися//.алатись
  gramm: perf,pl,n
 -flex: .алыжесь//.алыждесь//.алыждеся//.алыжеся//.алыбыся//.алыбысь//.алы//.алытись//.алытися//.алыжъдесь//.алыжъдеся//.алыбося//.алыбось//.алымися//.алысь//.алыся//.алымись
  gramm: perf,pl,f
 -flex: .атьсь//.аться//.ать//.атись//.атися//.атибыся//.атибысь//.атимися//.атимись//.атитись//.атитися//.атьтись//.атьтися//.атьмися//.атьмись//.атьбыся//.атьбысь//.атиждесь//.атиждеся//.атьждесь//.атьждеся//.атижесь//.атижеся//.атьжъдесь//.атьжъдеся//.атижъдесь//.атьбося//.атьбось//.атижъдеся//.атьжесь//.атибося//.атибось//.атьжеся//.ати
  gramm: inf
 -flex: <1>.ижеся//<1>.ижесь//<1>.имись//<1>.имися//<1>.иждеся//<1>.ижъдеся//<1>.и//<1>.иждесь//<1>.ися//<1>.ись//<1>.ибысь//<1>.ибыся//<1>.ибось//<1>.ибося//<1>.итися//<1>.ижъдесь//<1>.итись
  gramm: imper,sg,2p
 -flex: <1>.ижеся//<1>.ижесь//<1>.имись//<1>.имися//<1>.иждеся//<1>.ижъдеся//<1>.и//<1>.иждесь//<1>.ися//<1>.ись//<1>.ибысь//<1>.ибыся//<1>.ибось//<1>.ибося//<1>.итися//<1>.ижъдесь//<1>.итись
  gramm: imper,sg,3p
 -flex: <1>.итемись//<1>.итежеся//<1>.итежесь//<1>.итебысь//<1>.итебыся//<1>.итебося//<1>.итеждеся//<1>.итеся//<1>.итемися//<1>.итеждесь//<1>.итесь//<1>.итетися//<1>.итежъдесь//<1>.итежъдеся//<1>.итебось//<1>.итетись//<1>.ите
  gramm: imper,pl,2p
 -flex: .ало//.алобысь//.алождеся//.алобося//.алось//.аложъдеся//.аломись//.алобось//.аложъдесь//.алождесь//.алотись//.алотися//.аложесь//.аложеся//.алося//.аломися//.алобыся
  gramm: perf,sg,n
 -flex: .абыся//.ажеся//.абысь//.ась//.ася//.ажесь//.амись//.аждесь//.аждеся//.абося//.абось//.атись//.атися//.амися//.а//.ажъдесь//.ажъдеся
  gramm: indic,aor,sg,3p
 -flex: .абыся//.ажеся//.абысь//.ась//.ася//.ажесь//.амись//.аждесь//.аждеся//.абося//.абось//.атись//.атися//.амися//.а//.ажъдесь//.ажъдеся
  gramm: indic,aor,sg,2p
 -flex: <1>.ева//<1>.евася//<1>.евась//<1>.евеся//<1>.евежъдесь//<1>.евамись//<1>.евамися//<1>.евебось//<1>.евебося//<1>.еветися//<1>.евѣтись//<1>.евѣтися//<1>.еветись//<1>.евабысь//<1>.евабыся//<1>.евѣ//<1>.еватися//<1>.еватись//<1>.еважеся//<1>.еважесь//<1>.евежеся//<1>.евежесь//<1>.евежъдеся//<1>.евѣмися//<1>.евемись//<1>.евемися//<1>.евѣмись//<1>.евѣждесь//<1>.евѣждеся//<1>.евѣбыся//<1>.евабось//<1>.евабося//<1>.евѣбысь//<1>.евесь//<1>.еваждесь//<1>.евѣбося//<1>.евѣбось//<1>.еваждеся//<1>.евеждеся//<1>.еве//<1>.евеждесь//<1>.евѣжесь//<1>.евѣсь//<1>.евѣся//<1>.евѣжеся//<1>.еважъдеся//<1>.еважъдесь//<1>.евѣжъдесь//<1>.евебысь//<1>.евебыся//<1>.евѣжъдеся
  gramm: indic,praes,du,1p
 -flex: <1>.етѣмися//<1>.етѣмись//<1>.етажеся//<1>.етажесь//<1>.етебысь//<1>.етежесь//<1>.етѣбося//<1>.етѣбось//<1>.етѣжесь//<1>.етѣсь//<1>.етѣся//<1>.етѣжеся//<1>.етемись//<1>.етемися//<1>.етежеся//<1>.етажъдеся//<1>.етажъдесь//<1>.ета//<1>.етебыся//<1>.етѣбыся//<1>.етабось//<1>.етабося//<1>.етѣбысь//<1>.етеся//<1>.етесь//<1>.етежъдеся//<1>.ете//<1>.етѣжъдесь//<1>.етѣждесь//<1>.етѣждеся//<1>.етѣжъдеся//<1>.етася//<1>.етась//<1>.ететися//<1>.ететись//<1>.етабысь//<1>.етабыся//<1>.етамись//<1>.етамися//<1>.етѣ//<1>.етатися//<1>.етатись//<1>.етебось//<1>.етежъдесь//<1>.етебося//<1>.етаждесь//<1>.етаждеся//<1>.етеждеся//<1>.етѣтись//<1>.етѣтися//<1>.етеждесь
  gramm: indic,praes,du,3p
 -flex: <1>.етѣмися//<1>.етѣмись//<1>.етажеся//<1>.етажесь//<1>.етебысь//<1>.етежесь//<1>.етѣбося//<1>.етѣбось//<1>.етѣжесь//<1>.етѣсь//<1>.етѣся//<1>.етѣжеся//<1>.етемись//<1>.етемися//<1>.етежеся//<1>.етажъдеся//<1>.етажъдесь//<1>.ета//<1>.етебыся//<1>.етѣбыся//<1>.етабось//<1>.етабося//<1>.етѣбысь//<1>.етеся//<1>.етесь//<1>.етежъдеся//<1>.ете//<1>.етѣжъдесь//<1>.етѣждесь//<1>.етѣждеся//<1>.етѣжъдеся//<1>.етася//<1>.етась//<1>.ететися//<1>.ететись//<1>.етабысь//<1>.етабыся//<1>.етамись//<1>.етамися//<1>.етѣ//<1>.етатися//<1>.етатись//<1>.етебось//<1>.етежъдесь//<1>.етебося//<1>.етаждесь//<1>.етаждеся//<1>.етеждеся//<1>.етѣтись//<1>.етѣтися//<1>.етеждесь
  gramm: indic,praes,du,2p
 -flex: .аховежеся//.аховежесь//.аховѣсь//.аховѣся//.аховѣжъдеся//.аховажеся//.аховажесь//.аховеждеся//.аховеждесь//.аховажъдеся//.аховажъдесь//.аховѣтись//.ахове//.аховесь//.аховѣбося//.аховѣбось//.ахова//.аховебысь//.аховебыся//.аховѣбыся//.аховеся//.аховѣбысь//.аховѣмися//.аховабысь//.аховѣжъдесь//.аховѣтися//.аховабыся//.аховѣждесь//.аховѣждеся//.аховемись//.аховемися//.аховася//.аховась//.аховѣ//.аховѣмись//.аховетися//.аховежъдеся//.аховежъдесь//.аховѣжесь//.аховѣжеся//.аховетись//.аховабось//.аховабося//.аховаждесь//.аховаждеся//.аховамись//.аховатися//.аховатись//.аховамися//.аховебось//.аховебося
  gramm: indic,imperf,du,1p
 -flex: .астѣбысь//.асътѣбося//.асътѣбось//.астѣбыся//.асътеся//.асътесь//.асътѣжъдесь//.асътѣжъдеся//.астемися//.астемись//.астѣмись//.астѣмися//.астаждесь//.астаждеся//.асътежеся//.асътежесь//.астебося//.астебось//.асътабысь//.асътабыся//.асътебось//.асътебося//.астѣся//.астѣсь//.астеждеся//.астеждесь//.асътѣсь//.асътѣся//.асътѣмися//.асътѣмись//.асътѣтись//.асътѣтися//.асъта//.асътажъдеся//.асътажъдесь//.астась//.астася//.асътамись//.астамися//.асътамися//.астѣжеся//.астѣжесь//.асътежъдеся//.асътежъдесь//.астамись//.астѣтися//.астѣтись//.асътабось//.асътабося//.асътѣ//.асътатися//.асътатись//.астебыся//.астебысь//.астѣждесь//.астѣждеся//.асътетися//.асътетись//.асътася//.асътась//.асътѣбыся//.астеся//.асъте//.асътѣжесь//.асътѣжеся//.астежесь//.астежеся//.астажесь//.астажеся//.астесь//.асътѣбысь//.аста//.асътемись//.асътемися//.астетись//.асте//.астетися//.астѣбось//.астѣбося//.асътебысь//.асътебыся//.астабыся//.астабысь//.асътажеся//.асътажесь//.астѣ//.астабося//.астабось//.астатись//.астатися
  gramm: indic,imperf,du,3p
 -flex: .астѣбысь//.асътѣбося//.асътѣбось//.астѣбыся//.асътеся//.асътесь//.асътѣжъдесь//.асътѣжъдеся//.астемися//.астемись//.астѣмись//.астѣмися//.астаждесь//.астаждеся//.асътежеся//.асътежесь//.астебося//.астебось//.асътабысь//.асътабыся//.асътебось//.асътебося//.астѣся//.астѣсь//.астеждеся//.астеждесь//.асътѣсь//.асътѣся//.асътѣмися//.асътѣмись//.асътѣтись//.асътѣтися//.асъта//.асътажъдеся//.асътажъдесь//.астась//.астася//.асътамись//.астамися//.асътамися//.астѣжеся//.астѣжесь//.асътежъдеся//.асътежъдесь//.астамись//.астѣтися//.астѣтись//.асътабось//.асътабося//.асътѣ//.асътатися//.асътатись//.астебыся//.астебысь//.астѣждесь//.астѣждеся//.асътетися//.асътетись//.асътася//.асътась//.асътѣбыся//.астеся//.асъте//.асътѣжесь//.асътѣжеся//.астежесь//.астежеся//.астажесь//.астажеся//.астесь//.асътѣбысь//.аста//.асътемись//.асътемися//.астетись//.асте//.астетися//.астѣбось//.астѣбося//.асътебысь//.асътебыся//.астабыся//.астабысь//.асътажеся//.асътажесь//.астѣ//.астабося//.астабось//.астатись//.астатися
  gramm: indic,imperf,du,2p
 -flex: .астежесь//.астежеся//.асътебось//.асътебося//.астесь//.астеждеся//.астеждесь//.астеся//.асътемись//.асътемися//.астетись//.асте//.астетися//.астебыся//.астебысь//.асътебысь//.асътебыся//.асътеся//.асътесь//.астемися//.астемись//.асътетися//.асътетись//.асътежъдеся//.асътежъдесь//.асъте//.асътежеся//.асътежесь//.астебося//.астебось
  gramm: indic,imperf,pl,2p
 -flex: .ахубысь//.аху//.ахумися//.ахумись//.ахужесь//.ахужеся//.ахутися//.ахубыся//.ахутись//.ахубось//.ахужъдеся//.ахужъдесь//.ахубося//.ахуждеся//.ахуждесь//.ахуся//.ахусь
  gramm: indic,imperf,pl,3p
 -flex: .ахомбыся//.ахомъбось//.ахомъбося//.ахомбысь//.ахоммися//.ахомсь//.ахомся//.ахомждесь//.ахомждеся//.ахомъжъдесь//.ахомъбысь//.ахомъбыся//.ахомъжъдеся//.ахомбося//.ахомбось//.ахоммись//.ахомъмись//.ахомъмися//.ахомъжеся//.ахомъжесь//.ахом//.ахомъждесь//.ахомъся//.ахомъсь//.ахомъждеся//.ахомътися//.ахомътись//.ахомъ//.ахомтись//.ахомтися//.ахомжесь//.ахомжеся
  gramm: indic,imperf,pl,1p
 -flex: .алѣбыся//.алѣбысь//.алетися//.алѣтись//.алѣтися//.алетись//.алебось//.алебося//.алѣбося//.алѣбось//.алѣ//.алѣсь//.алѣся//.алебысь//.алебыся//.алежеся//.алѣмися//.алежесь//.алѣмись//.алѣжъдесь//.але//.алѣжъдеся//.алеждеся//.алеждесь//.алеся//.алемись//.алемися//.алесь//.алѣждесь//.алѣждеся//.алѣжесь//.алежъдеся//.алежъдесь//.алѣжеся
  gramm: perf,du,f
 -flex: .ахсь//.ахся//.ахмися//.ахмись//.ахътися//.ахътись//.ахъбысь//.ахъбыся//.ахжесь//.ахжеся//.ахъся//.ахбось//.ахъжъдеся//.ахъбось//.ахъбося//.ахъжесь//.ахъ//.ахъждесь//.ахъждеся//.ахъмись//.ахъмися//.ах//.ахбося//.ахъсь//.ахтись//.ахъжеся//.ахждеся//.ахъжъдесь//.ахбыся//.ахбысь//.ахждесь//.ахтися
  gramm: indic,imperf,sg,1p
 -flex: .ашебось//.ашебося//.аше//.ашебыся//.ашетися//.ашетись//.ашеждеся//.ашежъдеся//.ашеждесь//.ашежеся//.ашежъдесь//.ашеся//.ашесь//.ашебысь//.ашежесь//.ашемись//.ашемися
  gramm: indic,imperf,sg,2p
 -flex: .ашебось//.ашебося//.аше//.ашебыся//.ашетися//.ашетись//.ашеждеся//.ашежъдеся//.ашеждесь//.ашежеся//.ашежъдесь//.ашеся//.ашесь//.ашебысь//.ашежесь//.ашемись//.ашемися
  gramm: indic,imperf,sg,3p
 -flex: .аховежеся//.аховежесь//.аховѣсь//.аховѣся//.аховѣжъдеся//.аховажеся//.аховажесь//.аховеждеся//.аховеждесь//.аховажъдеся//.аховажъдесь//.аховѣтись//.ахове//.аховесь//.аховѣбося//.аховѣбось//.ахова//.аховебысь//.аховебыся//.аховѣбыся//.аховеся//.аховѣбысь//.аховѣмися//.аховабысь//.аховѣжъдесь//.аховѣтися//.аховабыся//.аховѣждесь//.аховѣждеся//.аховемись//.аховемися//.аховася//.аховась//.аховѣ//.аховѣмись//.аховетися//.аховежъдеся//.аховежъдесь//.аховѣжесь//.аховѣжеся//.аховетись//.аховабось//.аховабося//.аховаждесь//.аховаждеся//.аховамись//.аховатися//.аховатись//.аховамися//.аховебось//.аховебося
  gramm: indic,aor,du,1p
 -flex: .астѣбысь//.асътѣбося//.асътѣбось//.астѣбыся//.асътеся//.асътесь//.асътѣжъдесь//.асътѣжъдеся//.астемися//.астемись//.астѣмись//.астѣмися//.астаждесь//.астаждеся//.асътежеся//.асътежесь//.астебося//.астебось//.асътабысь//.асътабыся//.асътебось//.асътебося//.астѣся//.астѣсь//.астеждеся//.астеждесь//.асътѣсь//.асътѣся//.асътѣмися//.асътѣмись//.асътѣтись//.асътѣтися//.асъта//.асътажъдеся//.асътажъдесь//.астась//.астася//.асътамись//.астамися//.асътамися//.астѣжеся//.астѣжесь//.асътежъдеся//.асътежъдесь//.астамись//.астѣтися//.астѣтись//.асътабось//.асътабося//.асътѣ//.асътатися//.асътатись//.астебыся//.астебысь//.астѣждесь//.астѣждеся//.асътетися//.асътетись//.асътася//.асътась//.асътѣбыся//.астеся//.асъте//.асътѣжесь//.асътѣжеся//.астежесь//.астежеся//.астажесь//.астажеся//.астесь//.асътѣбысь//.аста//.асътемись//.асътемися//.астетись//.асте//.астетися//.астѣбось//.астѣбося//.асътебысь//.асътебыся//.астабыся//.астабысь//.асътажеся//.асътажесь//.астѣ//.астабося//.астабось//.астатись//.астатися
  gramm: indic,aor,du,2p
 -flex: .астѣбысь//.асътѣбося//.асътѣбось//.астѣбыся//.асътеся//.асътесь//.асътѣжъдесь//.асътѣжъдеся//.астемися//.астемись//.астѣмись//.астѣмися//.астаждесь//.астаждеся//.асътежеся//.асътежесь//.астебося//.астебось//.асътабысь//.асътабыся//.асътебось//.асътебося//.астѣся//.астѣсь//.астеждеся//.астеждесь//.асътѣсь//.асътѣся//.асътѣмися//.асътѣмись//.асътѣтись//.асътѣтися//.асъта//.асътажъдеся//.асътажъдесь//.астась//.астася//.асътамись//.астамися//.асътамися//.астѣжеся//.астѣжесь//.асътежъдеся//.асътежъдесь//.астамись//.астѣтися//.астѣтись//.асътабось//.асътабося//.асътѣ//.асътатися//.асътатись//.астебыся//.астебысь//.астѣждесь//.астѣждеся//.асътетися//.асътетись//.асътася//.асътась//.асътѣбыся//.астеся//.асъте//.асътѣжесь//.асътѣжеся//.астежесь//.астежеся//.астажесь//.астажеся//.астесь//.асътѣбысь//.аста//.асътемись//.асътемися//.астетись//.асте//.астетися//.астѣбось//.астѣбося//.асътебысь//.асътебыся//.астабыся//.астабысь//.асътажеся//.асътажесь//.астѣ//.астабося//.астабось//.астатись//.астатися
  gramm: indic,aor,du,3p
 -flex: .алъ//.ал
  gramm: perf,sg,m
 -flex: <1>.еммися//<1>.имтися//<1>.имтись//<1>.еммись//<1>.емсь//<1>.емся//<1>.иметись//<1>.иметися//<1>.емебыся//<1>.имежъдесь//<1>.имежъдеся//<1>.емъ//<1>.емебысь//<1>.имъбысь//<1>.имъбыся//<1>.емъждесь//<1>.емъждеся//<1>.имъжъдеся//<1>.имъжъдесь//<1>.имемися//<1>.имемись//<1>.имжеся//<1>.имся//<1>.имсь//<1>.емъжеся//<1>.емъжесь//<1>.еме//<1>.имебыся//<1>.имебысь//<1>.емъся//<1>.емъсь//<1>.емежесь//<1>.емежеся//<1>.имбысь//<1>.имбыся//<1>.емтись//<1>.емтися//<1>.имътися//<1>.имътись//<1>.емемися//<1>.емемись//<1>.имъбось//<1>.емесь//<1>.емеся//<1>.имъбося//<1>.иммись//<1>.иммися//<1>.еметись//<1>.еметися//<1>.емътися//<1>.емътись//<1>.им//<1>.имеждеся//<1>.имеждесь//<1>.имъмись//<1>.имъмися//<1>.имъся//<1>.имъсь//<1>.ембося//<1>.ембось//<1>.име//<1>.емждеся//<1>.имебося//<1>.имебось//<1>.емъбысь//<1>.емебося//<1>.емебось//<1>.емъбыся//<1>.емъбось//<1>.емъбося//<1>.имъ//<1>.имъждеся//<1>.имъждесь//<1>.емъжъдеся//<1>.емъжъдесь//<1>.емждесь//<1>.ембыся//<1>.ембысь//<1>.имежесь//<1>.имежеся//<1>.имждесь//<1>.имждеся//<1>.емеждесь//<1>.емеждеся//<1>.имъжеся//<1>.имъжесь//<1>.имесь//<1>.имеся//<1>.имжесь//<1>.емъмись//<1>.емъмися//<1>.емежъдесь//<1>.емежъдеся//<1>.емжесь//<1>.емжеся//<1>.ем//<1>.имбось//<1>.имбося
  gramm: imper,pl,1p
 -flex: .аша//.ашамись//.ашажесь//.ашѧбыся//.ашѧбысь//.ашѧжесь//.ашѧжеся//.ашѧсь//.ашѧмися//.ашѧмись//.ашѧся//.ашажъдеся//.ашажъдесь//.ашѧжъдесь//.ашѧждеся//.ашѧждесь//.ашѧтись//.ашѧтися//.ашажеся//.ашатися//.ашѧ//.ашатись//.ашамися//.ашаждеся//.ашѧжъдеся//.ашаждесь//.ашася//.ашась//.ашабысь//.ашабыся//.ашѧбося//.ашѧбось//.ашабось//.ашабося
  gramm: indic,aor,pl,3p
 -flex: .астежесь//.астежеся//.асътебось//.асътебося//.астесь//.астеждеся//.астеждесь//.астеся//.асътемись//.асътемися//.астетись//.асте//.астетися//.астебыся//.астебысь//.асътебысь//.асътебыся//.асътеся//.асътесь//.астемися//.астемись//.асътетися//.асътетись//.асътежъдеся//.асътежъдесь//.асъте//.асътежеся//.асътежесь//.астебося//.астебось
  gramm: indic,aor,pl,2p
 -flex: .ахомбыся//.ахомъбось//.ахомъбося//.ахомбысь//.ахоммися//.ахомсь//.ахомся//.ахомждесь//.ахомждеся//.ахомъжъдесь//.ахомъбысь//.ахомъбыся//.ахомъжъдеся//.ахомбося//.ахомбось//.ахоммись//.ахомъмись//.ахомъмися//.ахомъжеся//.ахомъжесь//.ахом//.ахомъждесь//.ахомъся//.ахомъсь//.ахомъждеся//.ахомътися//.ахомътись//.ахомъ//.ахомтись//.ахомтися//.ахомжесь//.ахомжеся
  gramm: indic,aor,pl,1p
 -flex: <1>.итѣжесь//<1>.итѣжеся//<1>.итебысь//<1>.итебыся//<1>.итабось//<1>.итѣбыся//<1>.итѣбысь//<1>.итабося//<1>.итаждеся//<1>.итаждесь//<1>.итабысь//<1>.итамись//<1>.итабыся//<1>.итамися//<1>.итебося//<1>.итежеся//<1>.итежесь//<1>.итѣсь//<1>.итѣся//<1>.итажеся//<1>.итажесь//<1>.итебось//<1>.итеждесь//<1>.итеждеся//<1>.ита//<1>.итѣждеся//<1>.итеся//<1>.итесь//<1>.ите//<1>.итѣбося//<1>.итѣбось//<1>.итѣжъдесь//<1>.итѣжъдеся//<1>.итатися//<1>.итѣтись//<1>.итѣждесь//<1>.итатись//<1>.итемись//<1>.итемися//<1>.итася//<1>.итась//<1>.итѣ//<1>.итѣмись//<1>.итѣтися//<1>.итѣмися//<1>.итажъдеся//<1>.итажъдесь//<1>.итежъдесь//<1>.итетися//<1>.итетись//<1>.итежъдеся
  gramm: imper,du,2p
 -flex: <1>.ивамись//<1>.ивамися//<1>.евѣмись//<1>.еваждеся//<1>.ивебысь//<1>.ивебыся//<1>.иважъдеся//<1>.иважъдесь//<1>.иваждеся//<1>.иваждесь//<1>.ивѣжъдесь//<1>.ивѣжъдеся//<1>.евежеся//<1>.евабося//<1>.иветися//<1>.ивемись//<1>.ивѣбось//<1>.евежъдесь//<1>.евемися//<1>.евѣждесь//<1>.евѣждеся//<1>.евабось//<1>.евежесь//<1>.евѣсь//<1>.евѣся//<1>.ивабось//<1>.ивѣмися//<1>.ивѣмись//<1>.ивабося//<1>.евежъдеся//<1>.евѣмися//<1>.ивѣжесь//<1>.ивѣжеся//<1>.иважеся//<1>.иважесь//<1>.евебось//<1>.евебося//<1>.ивѣждеся//<1>.ивѣждесь//<1>.евѣтись//<1>.евѣтися//<1>.евѣ//<1>.еважеся//<1>.еважесь//<1>.ивѣтись//<1>.ивѣтися//<1>.ивеждесь//<1>.ивеждеся//<1>.евеся//<1>.ева//<1>.еве//<1>.ивабыся//<1>.ивебось//<1>.иветись//<1>.ивабысь//<1>.ива//<1>.иве//<1>.евабысь//<1>.евабыся//<1>.ивежъдеся//<1>.ивежъдесь//<1>.ивася//<1>.ивась//<1>.евѣбыся//<1>.евѣбысь//<1>.евѣбося//<1>.евѣбось//<1>.евеждеся//<1>.евеждесь//<1>.еваждесь//<1>.еважъдеся//<1>.ивѣ//<1>.еважъдесь//<1>.евѣжъдесь//<1>.евѣжъдеся//<1>.ивебося//<1>.евесь//<1>.евася//<1>.евась//<1>.ивежеся//<1>.ивежесь//<1>.евамись//<1>.евамися//<1>.еветися//<1>.ивеся//<1>.ивесь//<1>.еветись//<1>.евѣжеся//<1>.ивѣсь//<1>.ивѣся//<1>.еватися//<1>.еватись//<1>.ивѣбося//<1>.иватися//<1>.иватись//<1>.евѣжесь//<1>.ивемися//<1>.ивѣбыся//<1>.ивѣбысь//<1>.евебысь//<1>.евебыся//<1>.евемись
  gramm: imper,du,1p
 -flex: .ахсь//.ахся//.ахмися//.ахмись//.ахътися//.ахътись//.ахъбысь//.ахъбыся//.ахжесь//.ахжеся//.ахъся//.ахбось//.ахъжъдеся//.ахъбось//.ахъбося//.ахъжесь//.ахъ//.ахъждесь//.ахъждеся//.ахъмись//.ахъмися//.ах//.ахбося//.ахъсь//.ахтись//.ахъжеся//.ахждеся//.ахъжъдесь//.ахбыся//.ахбысь//.ахждесь//.ахтися
  gramm: indic,aor,sg,1p
 -flex: <1>.уждеся//<1>.ужесь//<1>.уждесь//<1>.убыся//<1>.убысь//<1>.умися//<1>.утись//<1>.у//<1>.утися//<1>.ужъдесь//<1>.ужъдеся//<1>.убося//<1>.убось//<1>.усь//<1>.ужеся//<1>.умись//<1>.уся
  gramm: indic,praes,sg,1p
 -flex: <1>.ешись//<1>.ешитись//<1>.ешижъдеся//<1>.ешися//<1>.ешибося//<1>.ешибось//<1>.ешижеся//<1>.ешиждеся//<1>.ешиждесь//<1>.ешимися//<1>.ешижъдесь//<1>.ешитися//<1>.еши//<1>.ешибысь//<1>.ешижесь//<1>.ешимись//<1>.ешибыся
  gramm: indic,praes,sg,2p
 -flex: <1>.ет//<1>.етъмися//<1>.етътись//<1>.етътися//<1>.етися//<1>.етись//<1>.етждеся//<1>.ебось//<1>.етждесь//<1>.еждесь//<1>.етъжесь//<1>.етъжеся//<1>.еждеся//<1>.етъжъдесь//<1>.етъжъдеся//<1>.еттися//<1>.етъждеся//<1>.етъждесь//<1>.еттись//<1>.ебысь//<1>.ебыся//<1>.етмись//<1>.етмися//<1>.еся//<1>.етъбося//<1>.етжеся//<1>.етжесь//<1>.етъсь//<1>.етъся//<1>.етъ//<1>.етъмись//<1>.етъбось//<1>.ебося//<1>.е//<1>.етбось//<1>.ежеся//<1>.етбося//<1>.емись//<1>.ежесь//<1>.етбысь//<1>.етбыся//<1>.емися//<1>.ется//<1>.етсь//<1>.етъбыся//<1>.етъбысь//<1>.ежъдеся//<1>.ежъдесь//<1>.есь
  gramm: indic,praes,sg,3p
 -flex: .алажеся//.алажесь//.аламись//.аламися//.алаждесь//.алаждеся//.ала//.алася//.алась//.алабысь//.алажъдеся//.алабыся//.алабось//.алабося//.алажъдесь//.алатися//.алатись
  gramm: perf,du,m
 -flex: .алѣбыся//.алѣбысь//.алетися//.алѣтись//.алѣтися//.алетись//.алебось//.алебося//.алѣбося//.алѣбось//.алѣ//.алѣсь//.алѣся//.алебысь//.алебыся//.алежеся//.алѣмися//.алежесь//.алѣмись//.алѣжъдесь//.але//.алѣжъдеся//.алеждеся//.алеждесь//.алеся//.алемись//.алемися//.алесь//.алѣждесь//.алѣждеся//.алѣжесь//.алежъдеся//.алежъдесь//.алѣжеся
  gramm: perf,du,n
 -flex: .алажеся//.алажесь//.аламись//.аламися//.алаждесь//.алаждеся//.ала//.алася//.алась//.алабысь//.алажъдеся//.алабыся//.алабось//.алабося//.алажъдесь//.алатися//.алатись
  gramm: perf,sg,f
-paradigm: V12p
 -flex: <1>.етемись//<1>.етемися//<1>.етеждеся//<1>.етебысь//<1>.етебыся//<1>.етеждесь//<1>.етежеся//<1>.етежесь//<1>.етебось//<1>.етежъдесь//<1>.етебося//<1>.етеся//<1>.етесь//<1>.ететися//<1>.етежъдеся//<1>.ете//<1>.ететись
  gramm: indic,praes,pl,2p
 -flex: <1>.оумись//<1>.оумися//<1>.ютъждеся//<1>.юбось//<1>.ютъждесь//<1>.оутися//<1>.юмися//<1>.утьжъдесь//<1>.утьжъдеся//<1>.ютмись//<1>.ютмися//<1>.оубысь//<1>.утьжеся//<1>.оужъдеся//<1>.оужъдесь//<1>.ютжеся//<1>.южесь//<1>.ютжесь//<1>.ютътися//<1>.оуся//<1>.оубось//<1>.ютътись//<1>.ютждесь//<1>.ются//<1>.ютсь//<1>.ютждеся//<1>.юбыся//<1>.ют//<1>.ютъся//<1>.ютъсь//<1>.оу//<1>.юся//<1>.южъдесь//<1>.оубыся//<1>.оусь//<1>.ютбысь//<1>.ютбыся//<1>.оужеся//<1>.оужесь//<1>.ютъжъдеся//<1>.ютъжъдесь//<1>.юбося//<1>.оутись//<1>.утьсь//<1>.уться//<1>.оуждеся//<1>.уть//<1>.утьмись//<1>.оуждесь//<1>.ютъбысь//<1>.ютъбыся//<1>.юждесь//<1>.утьбося//<1>.юждеся//<1>.утьбось//<1>.ютъбось//<1>.ютъмись//<1>.ютъмися//<1>.ютъбося//<1>.утьбыся//<1>.утьбысь//<1>.южъдеся//<1>.ютбось//<1>.ютбося//<1>.утьмися//<1>.утьжесь//<1>.ю//<1>.юттися//<1>.юттись//<1>.ютися//<1>.утьждеся//<1>.утьждесь//<1>.южеся//<1>.юмись//<1>.ютъ//<1>.ютъжеся//<1>.юсь//<1>.юбысь//<1>.оубося//<1>.утьтись//<1>.ютъжесь//<1>.ютись//<1>.утьтися
  gramm: indic,praes,pl,3p
 -flex: <1>.емъжъдеся//<1>.емъся//<1>.емъсь//<1>.емъжъдесь//<1>.еммися//<1>.еммись//<1>.емътися//<1>.емсь//<1>.емся//<1>.ембыся//<1>.емътись//<1>.ембысь//<1>.емежеся//<1>.емежесь//<1>.еметися//<1>.еметись//<1>.емъ//<1>.емеждесь//<1>.емеждеся//<1>.емебысь//<1>.емъждесь//<1>.емъждеся//<1>.емъбысь//<1>.емъбыся//<1>.ембося//<1>.ембось//<1>.емждесь//<1>.емждеся//<1>.емъмись//<1>.емъмися//<1>.емъжеся//<1>.емебося//<1>.емебось//<1>.емъжесь//<1>.емтись//<1>.емтися//<1>.еме//<1>.емежъдесь//<1>.емежъдеся//<1>.емжесь//<1>.емжеся//<1>.емъбось//<1>.емъбося//<1>.емебыся//<1>.емемися//<1>.емемись//<1>.емесь//<1>.емеся//<1>.ем
  gramm: indic,praes,pl,1p
 -flex: .алибось//.алибося//.али//.алитися//.алитись//.алибыся//.алиждеся//.алиждесь//.алижеся//.алижъдесь//.алися//.ались//.алибысь//.алижесь//.алимись//.алижъдеся//.алимися
  gramm: perf,pl,m
 -flex: .алажеся//.алажесь//.аламись//.аламися//.алаждесь//.алаждеся//.ала//.алася//.алась//.алабысь//.алажъдеся//.алабыся//.алабось//.алабося//.алажъдесь//.алатися//.алатись
  gramm: perf,pl,n
 -flex: .алыжесь//.алыждесь//.алыждеся//.алыжеся//.алыбыся//.алыбысь//.алы//.алытись//.алытися//.алыжъдесь//.алыжъдеся//.алыбося//.алыбось//.алымися//.алысь//.алыся//.алымись
  gramm: perf,pl,f
 -flex: .атьсь//.аться//.ать//.атись//.атися//.атибыся//.атибысь//.атимися//.атимись//.атитись//.атитися//.атьтись//.атьтися//.атьмися//.атьмись//.атьбыся//.атьбысь//.атиждесь//.атиждеся//.атьждесь//.атьждеся//.атижесь//.атижеся//.атьжъдесь//.атьжъдеся//.атижъдесь//.атьбося//.атьбось//.атижъдеся//.атьжесь//.атибося//.атибось//.атьжеся//.ати
  gramm: inf
 -flex: <1>.ижеся//<1>.ижесь//<1>.имись//<1>.имися//<1>.иждеся//<1>.ижъдеся//<1>.и//<1>.иждесь//<1>.ися//<1>.ись//<1>.ибысь//<1>.ибыся//<1>.ибось//<1>.ибося//<1>.итися//<1>.ижъдесь//<1>.итись
  gramm: imper,sg,2p
 -flex: <1>.ижеся//<1>.ижесь//<1>.имись//<1>.имися//<1>.иждеся//<1>.ижъдеся//<1>.и//<1>.иждесь//<1>.ися//<1>.ись//<1>.ибысь//<1>.ибыся//<1>.ибось//<1>.ибося//<1>.итися//<1>.ижъдесь//<1>.итись
  gramm: imper,sg,3p
 -flex: <1>.итемись//<1>.итежеся//<1>.итежесь//<1>.итебысь//<1>.итебыся//<1>.итебося//<1>.итеждеся//<1>.итеся//<1>.итемися//<1>.итеждесь//<1>.итесь//<1>.итетися//<1>.итежъдесь//<1>.итежъдеся//<1>.итебось//<1>.итетись//<1>.ите
  gramm: imper,pl,2p
 -flex: .ало//.алобысь//.алождеся//.алобося//.алось//.аложъдеся//.аломись//.алобось//.аложъдесь//.алождесь//.алотись//.алотися//.аложесь//.аложеся//.алося//.аломися//.алобыся
  gramm: perf,sg,n
 -flex: .абыся//.ажеся//.абысь//.ась//.ася//.ажесь//.амись//.аждесь//.аждеся//.абося//.абось//.атись//.атися//.амися//.а//.ажъдесь//.ажъдеся
  gramm: indic,aor,sg,3p
 -flex: .абыся//.ажеся//.абысь//.ась//.ася//.ажесь//.амись//.аждесь//.аждеся//.абося//.абось//.атись//.атися//.амися//.а//.ажъдесь//.ажъдеся
  gramm: indic,aor,sg,2p
 -flex: <1>.ева//<1>.евася//<1>.евась//<1>.евеся//<1>.евежъдесь//<1>.евамись//<1>.евамися//<1>.евебось//<1>.евебося//<1>.еветися//<1>.евѣтись//<1>.евѣтися//<1>.еветись//<1>.евабысь//<1>.евабыся//<1>.евѣ//<1>.еватися//<1>.еватись//<1>.еважеся//<1>.еважесь//<1>.евежеся//<1>.евежесь//<1>.евежъдеся//<1>.евѣмися//<1>.евемись//<1>.евемися//<1>.евѣмись//<1>.евѣждесь//<1>.евѣждеся//<1>.евѣбыся//<1>.евабось//<1>.евабося//<1>.евѣбысь//<1>.евесь//<1>.еваждесь//<1>.евѣбося//<1>.евѣбось//<1>.еваждеся//<1>.евеждеся//<1>.еве//<1>.евеждесь//<1>.евѣжесь//<1>.евѣсь//<1>.евѣся//<1>.евѣжеся//<1>.еважъдеся//<1>.еважъдесь//<1>.евѣжъдесь//<1>.евебысь//<1>.евебыся//<1>.евѣжъдеся
  gramm: indic,praes,du,1p
 -flex: <1>.етѣмися//<1>.етѣмись//<1>.етажеся//<1>.етажесь//<1>.етебысь//<1>.етежесь//<1>.етѣбося//<1>.етѣбось//<1>.етѣжесь//<1>.етѣсь//<1>.етѣся//<1>.етѣжеся//<1>.етемись//<1>.етемися//<1>.етежеся//<1>.етажъдеся//<1>.етажъдесь//<1>.ета//<1>.етебыся//<1>.етѣбыся//<1>.етабось//<1>.етабося//<1>.етѣбысь//<1>.етеся//<1>.етесь//<1>.етежъдеся//<1>.ете//<1>.етѣжъдесь//<1>.етѣждесь//<1>.етѣждеся//<1>.етѣжъдеся//<1>.етася//<1>.етась//<1>.ететися//<1>.ететись//<1>.етабысь//<1>.етабыся//<1>.етамись//<1>.етамися//<1>.етѣ//<1>.етатися//<1>.етатись//<1>.етебось//<1>.етежъдесь//<1>.етебося//<1>.етаждесь//<1>.етаждеся//<1>.етеждеся//<1>.етѣтись//<1>.етѣтися//<1>.етеждесь
  gramm: indic,praes,du,3p
 -flex: <1>.етѣмися//<1>.етѣмись//<1>.етажеся//<1>.етажесь//<1>.етебысь//<1>.етежесь//<1>.етѣбося//<1>.етѣбось//<1>.етѣжесь//<1>.етѣсь//<1>.етѣся//<1>.етѣжеся//<1>.етемись//<1>.етемися//<1>.етежеся//<1>.етажъдеся//<1>.етажъдесь//<1>.ета//<1>.етебыся//<1>.етѣбыся//<1>.етабось//<1>.етабося//<1>.етѣбысь//<1>.етеся//<1>.етесь//<1>.етежъдеся//<1>.ете//<1>.етѣжъдесь//<1>.етѣждесь//<1>.етѣждеся//<1>.етѣжъдеся//<1>.етася//<1>.етась//<1>.ететися//<1>.ететись//<1>.етабысь//<1>.етабыся//<1>.етамись//<1>.етамися//<1>.етѣ//<1>.етатися//<1>.етатись//<1>.етебось//<1>.етежъдесь//<1>.етебося//<1>.етаждесь//<1>.етаждеся//<1>.етеждеся//<1>.етѣтись//<1>.етѣтися//<1>.етеждесь
  gramm: indic,praes,du,2p
 -flex: .аховежеся//.аховежесь//.аховѣсь//.аховѣся//.аховѣжъдеся//.аховажеся//.аховажесь//.аховеждеся//.аховеждесь//.аховажъдеся//.аховажъдесь//.аховѣтись//.ахове//.аховесь//.аховѣбося//.аховѣбось//.ахова//.аховебысь//.аховебыся//.аховѣбыся//.аховеся//.аховѣбысь//.аховѣмися//.аховабысь//.аховѣжъдесь//.аховѣтися//.аховабыся//.аховѣждесь//.аховѣждеся//.аховемись//.аховемися//.аховася//.аховась//.аховѣ//.аховѣмись//.аховетися//.аховежъдеся//.аховежъдесь//.аховѣжесь//.аховѣжеся//.аховетись//.аховабось//.аховабося//.аховаждесь//.аховаждеся//.аховамись//.аховатися//.аховатись//.аховамися//.аховебось//.аховебося
  gramm: indic,imperf,du,1p
 -flex: .астѣбысь//.асътѣбося//.асътѣбось//.астѣбыся//.асътеся//.асътесь//.асътѣжъдесь//.асътѣжъдеся//.астемися//.астемись//.астѣмись//.астѣмися//.астаждесь//.астаждеся//.асътежеся//.асътежесь//.астебося//.астебось//.асътабысь//.асътабыся//.асътебось//.асътебося//.астѣся//.астѣсь//.астеждеся//.астеждесь//.асътѣсь//.асътѣся//.асътѣмися//.асътѣмись//.асътѣтись//.асътѣтися//.асъта//.асътажъдеся//.асътажъдесь//.астась//.астася//.асътамись//.астамися//.асътамися//.астѣжеся//.астѣжесь//.асътежъдеся//.асътежъдесь//.астамись//.астѣтися//.астѣтись//.асътабось//.асътабося//.асътѣ//.асътатися//.асътатись//.астебыся//.астебысь//.астѣждесь//.астѣждеся//.асътетися//.асътетись//.асътася//.асътась//.асътѣбыся//.астеся//.асъте//.асътѣжесь//.асътѣжеся//.астежесь//.астежеся//.астажесь//.астажеся//.астесь//.асътѣбысь//.аста//.асътемись//.асътемися//.астетись//.асте//.астетися//.астѣбось//.астѣбося//.асътебысь//.асътебыся//.астабыся//.астабысь//.асътажеся//.асътажесь//.астѣ//.астабося//.астабось//.астатись//.астатися
  gramm: indic,imperf,du,3p
 -flex: .астѣбысь//.асътѣбося//.асътѣбось//.астѣбыся//.асътеся//.асътесь//.асътѣжъдесь//.асътѣжъдеся//.астемися//.астемись//.астѣмись//.астѣмися//.астаждесь//.астаждеся//.асътежеся//.асътежесь//.астебося//.астебось//.асътабысь//.асътабыся//.асътебось//.асътебося//.астѣся//.астѣсь//.астеждеся//.астеждесь//.асътѣсь//.асътѣся//.асътѣмися//.асътѣмись//.асътѣтись//.асътѣтися//.асъта//.асътажъдеся//.асътажъдесь//.астась//.астася//.асътамись//.астамися//.асътамися//.астѣжеся//.астѣжесь//.асътежъдеся//.асътежъдесь//.астамись//.астѣтися//.астѣтись//.асътабось//.асътабося//.асътѣ//.асътатися//.асътатись//.астебыся//.астебысь//.астѣждесь//.астѣждеся//.асътетися//.асътетись//.асътася//.асътась//.асътѣбыся//.астеся//.асъте//.асътѣжесь//.асътѣжеся//.астежесь//.астежеся//.астажесь//.астажеся//.астесь//.асътѣбысь//.аста//.асътемись//.асътемися//.астетись//.асте//.астетися//.астѣбось//.астѣбося//.асътебысь//.асътебыся//.астабыся//.астабысь//.асътажеся//.асътажесь//.астѣ//.астабося//.астабось//.астатись//.астатися
  gramm: indic,imperf,du,2p
 -flex: .астежесь//.астежеся//.асътебось//.асътебося//.астесь//.астеждеся//.астеждесь//.астеся//.асътемись//.асътемися//.астетись//.асте//.астетися//.астебыся//.астебысь//.асътебысь//.асътебыся//.асътеся//.асътесь//.астемися//.астемись//.асътетися//.асътетись//.асътежъдеся//.асътежъдесь//.асъте//.асътежеся//.асътежесь//.астебося//.астебось
  gramm: indic,imperf,pl,2p
 -flex: .ахубысь//.аху//.ахумися//.ахумись//.ахужесь//.ахужеся//.ахутися//.ахубыся//.ахутись//.ахубось//.ахужъдеся//.ахужъдесь//.ахубося//.ахуждеся//.ахуждесь//.ахуся//.ахусь
  gramm: indic,imperf,pl,3p
 -flex: .ахомбыся//.ахомъбось//.ахомъбося//.ахомбысь//.ахоммися//.ахомсь//.ахомся//.ахомждесь//.ахомждеся//.ахомъжъдесь//.ахомъбысь//.ахомъбыся//.ахомъжъдеся//.ахомбося//.ахомбось//.ахоммись//.ахомъмись//.ахомъмися//.ахомъжеся//.ахомъжесь//.ахом//.ахомъждесь//.ахомъся//.ахомъсь//.ахомъждеся//.ахомътися//.ахомътись//.ахомъ//.ахомтись//.ахомтися//.ахомжесь//.ахомжеся
  gramm: indic,imperf,pl,1p
 -flex: .алѣбыся//.алѣбысь//.алетися//.алѣтись//.алѣтися//.алетись//.алебось//.алебося//.алѣбося//.алѣбось//.алѣ//.алѣсь//.алѣся//.алебысь//.алебыся//.алежеся//.алѣмися//.алежесь//.алѣмись//.алѣжъдесь//.але//.алѣжъдеся//.алеждеся//.алеждесь//.алеся//.алемись//.алемися//.алесь//.алѣждесь//.алѣждеся//.алѣжесь//.алежъдеся//.алежъдесь//.алѣжеся
  gramm: perf,du,f
 -flex: .ахсь//.ахся//.ахмися//.ахмись//.ахътися//.ахътись//.ахъбысь//.ахъбыся//.ахжесь//.ахжеся//.ахъся//.ахбось//.ахъжъдеся//.ахъбось//.ахъбося//.ахъжесь//.ахъ//.ахъждесь//.ахъждеся//.ахъмись//.ахъмися//.ах//.ахбося//.ахъсь//.ахтись//.ахъжеся//.ахждеся//.ахъжъдесь//.ахбыся//.ахбысь//.ахждесь//.ахтися
  gramm: indic,imperf,sg,1p
 -flex: .ашебось//.ашебося//.аше//.ашебыся//.ашетися//.ашетись//.ашеждеся//.ашежъдеся//.ашеждесь//.ашежеся//.ашежъдесь//.ашеся//.ашесь//.ашебысь//.ашежесь//.ашемись//.ашемися
  gramm: indic,imperf,sg,2p
 -flex: .ашебось//.ашебося//.аше//.ашебыся//.ашетися//.ашетись//.ашеждеся//.ашежъдеся//.ашеждесь//.ашежеся//.ашежъдесь//.ашеся//.ашесь//.ашебысь//.ашежесь//.ашемись//.ашемися
  gramm: indic,imperf,sg,3p
 -flex: .аховежеся//.аховежесь//.аховѣсь//.аховѣся//.аховѣжъдеся//.аховажеся//.аховажесь//.аховеждеся//.аховеждесь//.аховажъдеся//.аховажъдесь//.аховѣтись//.ахове//.аховесь//.аховѣбося//.аховѣбось//.ахова//.аховебысь//.аховебыся//.аховѣбыся//.аховеся//.аховѣбысь//.аховѣмися//.аховабысь//.аховѣжъдесь//.аховѣтися//.аховабыся//.аховѣждесь//.аховѣждеся//.аховемись//.аховемися//.аховася//.аховась//.аховѣ//.аховѣмись//.аховетися//.аховежъдеся//.аховежъдесь//.аховѣжесь//.аховѣжеся//.аховетись//.аховабось//.аховабося//.аховаждесь//.аховаждеся//.аховамись//.аховатися//.аховатись//.аховамися//.аховебось//.аховебося
  gramm: indic,aor,du,1p
 -flex: .астѣбысь//.асътѣбося//.асътѣбось//.астѣбыся//.асътеся//.асътесь//.асътѣжъдесь//.асътѣжъдеся//.астемися//.астемись//.астѣмись//.астѣмися//.астаждесь//.астаждеся//.асътежеся//.асътежесь//.астебося//.астебось//.асътабысь//.асътабыся//.асътебось//.асътебося//.астѣся//.астѣсь//.астеждеся//.астеждесь//.асътѣсь//.асътѣся//.асътѣмися//.асътѣмись//.асътѣтись//.асътѣтися//.асъта//.асътажъдеся//.асътажъдесь//.астась//.астася//.асътамись//.астамися//.асътамися//.астѣжеся//.астѣжесь//.асътежъдеся//.асътежъдесь//.астамись//.астѣтися//.астѣтись//.асътабось//.асътабося//.асътѣ//.асътатися//.асътатись//.астебыся//.астебысь//.астѣждесь//.астѣждеся//.асътетися//.асътетись//.асътася//.асътась//.асътѣбыся//.астеся//.асъте//.асътѣжесь//.асътѣжеся//.астежесь//.астежеся//.астажесь//.астажеся//.астесь//.асътѣбысь//.аста//.асътемись//.асътемися//.астетись//.асте//.астетися//.астѣбось//.астѣбося//.асътебысь//.асътебыся//.астабыся//.астабысь//.асътажеся//.асътажесь//.астѣ//.астабося//.астабось//.астатись//.астатися
  gramm: indic,aor,du,2p
 -flex: .астѣбысь//.асътѣбося//.асътѣбось//.астѣбыся//.асътеся//.асътесь//.асътѣжъдесь//.асътѣжъдеся//.астемися//.астемись//.астѣмись//.астѣмися//.астаждесь//.астаждеся//.асътежеся//.асътежесь//.астебося//.астебось//.асътабысь//.асътабыся//.асътебось//.асътебося//.астѣся//.астѣсь//.астеждеся//.астеждесь//.асътѣсь//.асътѣся//.асътѣмися//.асътѣмись//.асътѣтись//.асътѣтися//.асъта//.асътажъдеся//.асътажъдесь//.астась//.астася//.асътамись//.астамися//.асътамися//.астѣжеся//.астѣжесь//.асътежъдеся//.асътежъдесь//.астамись//.астѣтися//.астѣтись//.асътабось//.асътабося//.асътѣ//.асътатися//.асътатись//.астебыся//.астебысь//.астѣждесь//.астѣждеся//.асътетися//.асътетись//.асътася//.асътась//.асътѣбыся//.астеся//.асъте//.асътѣжесь//.асътѣжеся//.астежесь//.астежеся//.астажесь//.астажеся//.астесь//.асътѣбысь//.аста//.асътемись//.асътемися//.астетись//.асте//.астетися//.астѣбось//.астѣбося//.асътебысь//.асътебыся//.астабыся//.астабысь//.асътажеся//.асътажесь//.астѣ//.астабося//.астабось//.астатись//.астатися
  gramm: indic,aor,du,3p
 -flex: .алъ//.ал
  gramm: perf,sg,m
 -flex: <1>.еммися//<1>.имтися//<1>.имтись//<1>.еммись//<1>.емсь//<1>.емся//<1>.иметись//<1>.иметися//<1>.емебыся//<1>.имежъдесь//<1>.имежъдеся//<1>.емъ//<1>.емебысь//<1>.имъбысь//<1>.имъбыся//<1>.емъждесь//<1>.емъждеся//<1>.имъжъдеся//<1>.имъжъдесь//<1>.имемися//<1>.имемись//<1>.имжеся//<1>.имся//<1>.имсь//<1>.емъжеся//<1>.емъжесь//<1>.еме//<1>.имебыся//<1>.имебысь//<1>.емъся//<1>.емъсь//<1>.емежесь//<1>.емежеся//<1>.имбысь//<1>.имбыся//<1>.емтись//<1>.емтися//<1>.имътися//<1>.имътись//<1>.емемися//<1>.емемись//<1>.имъбось//<1>.емесь//<1>.емеся//<1>.имъбося//<1>.иммись//<1>.иммися//<1>.еметись//<1>.еметися//<1>.емътися//<1>.емътись//<1>.им//<1>.имеждеся//<1>.имеждесь//<1>.имъмись//<1>.имъмися//<1>.имъся//<1>.имъсь//<1>.ембося//<1>.ембось//<1>.име//<1>.емждеся//<1>.имебося//<1>.имебось//<1>.емъбысь//<1>.емебося//<1>.емебось//<1>.емъбыся//<1>.емъбось//<1>.емъбося//<1>.имъ//<1>.имъждеся//<1>.имъждесь//<1>.емъжъдеся//<1>.емъжъдесь//<1>.емждесь//<1>.ембыся//<1>.ембысь//<1>.имежесь//<1>.имежеся//<1>.имждесь//<1>.имждеся//<1>.емеждесь//<1>.емеждеся//<1>.имъжеся//<1>.имъжесь//<1>.имесь//<1>.имеся//<1>.имжесь//<1>.емъмись//<1>.емъмися//<1>.емежъдесь//<1>.емежъдеся//<1>.емжесь//<1>.емжеся//<1>.ем//<1>.имбось//<1>.имбося
  gramm: imper,pl,1p
 -flex: .аша//.ашамись//.ашажесь//.ашѧбыся//.ашѧбысь//.ашѧжесь//.ашѧжеся//.ашѧсь//.ашѧмися//.ашѧмись//.ашѧся//.ашажъдеся//.ашажъдесь//.ашѧжъдесь//.ашѧждеся//.ашѧждесь//.ашѧтись//.ашѧтися//.ашажеся//.ашатися//.ашѧ//.ашатись//.ашамися//.ашаждеся//.ашѧжъдеся//.ашаждесь//.ашася//.ашась//.ашабысь//.ашабыся//.ашѧбося//.ашѧбось//.ашабось//.ашабося
  gramm: indic,aor,pl,3p
 -flex: .астежесь//.астежеся//.асътебось//.асътебося//.астесь//.астеждеся//.астеждесь//.астеся//.асътемись//.асътемися//.астетись//.асте//.астетися//.астебыся//.астебысь//.асътебысь//.асътебыся//.асътеся//.асътесь//.астемися//.астемись//.асътетися//.асътетись//.асътежъдеся//.асътежъдесь//.асъте//.асътежеся//.асътежесь//.астебося//.астебось
  gramm: indic,aor,pl,2p
 -flex: .ахомбыся//.ахомъбось//.ахомъбося//.ахомбысь//.ахоммися//.ахомсь//.ахомся//.ахомждесь//.ахомждеся//.ахомъжъдесь//.ахомъбысь//.ахомъбыся//.ахомъжъдеся//.ахомбося//.ахомбось//.ахоммись//.ахомъмись//.ахомъмися//.ахомъжеся//.ахомъжесь//.ахом//.ахомъждесь//.ахомъся//.ахомъсь//.ахомъждеся//.ахомътися//.ахомътись//.ахомъ//.ахомтись//.ахомтися//.ахомжесь//.ахомжеся
  gramm: indic,aor,pl,1p
 -flex: <1>.итѣжесь//<1>.итѣжеся//<1>.итебысь//<1>.итебыся//<1>.итабось//<1>.итѣбыся//<1>.итѣбысь//<1>.итабося//<1>.итаждеся//<1>.итаждесь//<1>.итабысь//<1>.итамись//<1>.итабыся//<1>.итамися//<1>.итебося//<1>.итежеся//<1>.итежесь//<1>.итѣсь//<1>.итѣся//<1>.итажеся//<1>.итажесь//<1>.итебось//<1>.итеждесь//<1>.итеждеся//<1>.ита//<1>.итѣждеся//<1>.итеся//<1>.итесь//<1>.ите//<1>.итѣбося//<1>.итѣбось//<1>.итѣжъдесь//<1>.итѣжъдеся//<1>.итатися//<1>.итѣтись//<1>.итѣждесь//<1>.итатись//<1>.итемись//<1>.итемися//<1>.итася//<1>.итась//<1>.итѣ//<1>.итѣмись//<1>.итѣтися//<1>.итѣмися//<1>.итажъдеся//<1>.итажъдесь//<1>.итежъдесь//<1>.итетися//<1>.итетись//<1>.итежъдеся
  gramm: imper,du,2p
 -flex: <1>.ивамись//<1>.ивамися//<1>.евѣмись//<1>.еваждеся//<1>.ивебысь//<1>.ивебыся//<1>.иважъдеся//<1>.иважъдесь//<1>.иваждеся//<1>.иваждесь//<1>.ивѣжъдесь//<1>.ивѣжъдеся//<1>.евежеся//<1>.евабося//<1>.иветися//<1>.ивемись//<1>.ивѣбось//<1>.евежъдесь//<1>.евемися//<1>.евѣждесь//<1>.евѣждеся//<1>.евабось//<1>.евежесь//<1>.евѣсь//<1>.евѣся//<1>.ивабось//<1>.ивѣмися//<1>.ивѣмись//<1>.ивабося//<1>.евежъдеся//<1>.евѣмися//<1>.ивѣжесь//<1>.ивѣжеся//<1>.иважеся//<1>.иважесь//<1>.евебось//<1>.евебося//<1>.ивѣждеся//<1>.ивѣждесь//<1>.евѣтись//<1>.евѣтися//<1>.евѣ//<1>.еважеся//<1>.еважесь//<1>.ивѣтись//<1>.ивѣтися//<1>.ивеждесь//<1>.ивеждеся//<1>.евеся//<1>.ева//<1>.еве//<1>.ивабыся//<1>.ивебось//<1>.иветись//<1>.ивабысь//<1>.ива//<1>.иве//<1>.евабысь//<1>.евабыся//<1>.ивежъдеся//<1>.ивежъдесь//<1>.ивася//<1>.ивась//<1>.евѣбыся//<1>.евѣбысь//<1>.евѣбося//<1>.евѣбось//<1>.евеждеся//<1>.евеждесь//<1>.еваждесь//<1>.еважъдеся//<1>.ивѣ//<1>.еважъдесь//<1>.евѣжъдесь//<1>.евѣжъдеся//<1>.ивебося//<1>.евесь//<1>.евася//<1>.евась//<1>.ивежеся//<1>.ивежесь//<1>.евамись//<1>.евамися//<1>.еветися//<1>.ивеся//<1>.ивесь//<1>.еветись//<1>.евѣжеся//<1>.ивѣсь//<1>.ивѣся//<1>.еватися//<1>.еватись//<1>.ивѣбося//<1>.иватися//<1>.иватись//<1>.евѣжесь//<1>.ивемися//<1>.ивѣбыся//<1>.ивѣбысь//<1>.евебысь//<1>.евебыся//<1>.евемись
  gramm: imper,du,1p
 -flex: .ахсь//.ахся//.ахмися//.ахмись//.ахътися//.ахътись//.ахъбысь//.ахъбыся//.ахжесь//.ахжеся//.ахъся//.ахбось//.ахъжъдеся//.ахъбось//.ахъбося//.ахъжесь//.ахъ//.ахъждесь//.ахъждеся//.ахъмись//.ахъмися//.ах//.ахбося//.ахъсь//.ахтись//.ахъжеся//.ахждеся//.ахъжъдесь//.ахбыся//.ахбысь//.ахждесь//.ахтися
  gramm: indic,aor,sg,1p
 -flex: <1>.юмися//<1>.юся//<1>.юмись//<1>.юбыся//<1>.юбысь//<1>.южесь//<1>.южеся//<1>.юсь//<1>.юбось//<1>.южъдесь//<1>.юждесь//<1>.юждеся//<1>.южъдеся//<1>.ю//<1>.ютись//<1>.ютися//<1>.юбося
  gramm: indic,praes,sg,1p
 -flex: <1>.ешись//<1>.ешитись//<1>.ешижъдеся//<1>.ешися//<1>.ешибося//<1>.ешибось//<1>.ешижеся//<1>.ешиждеся//<1>.ешиждесь//<1>.ешимися//<1>.ешижъдесь//<1>.ешитися//<1>.еши//<1>.ешибысь//<1>.ешижесь//<1>.ешимись//<1>.ешибыся
  gramm: indic,praes,sg,2p
 -flex: <1>.ет//<1>.етъмися//<1>.етътись//<1>.етътися//<1>.етися//<1>.етись//<1>.етждеся//<1>.ебось//<1>.етждесь//<1>.еждесь//<1>.етъжесь//<1>.етъжеся//<1>.еждеся//<1>.етъжъдесь//<1>.етъжъдеся//<1>.еттися//<1>.етъждеся//<1>.етъждесь//<1>.еттись//<1>.ебысь//<1>.ебыся//<1>.етмись//<1>.етмися//<1>.еся//<1>.етъбося//<1>.етжеся//<1>.етжесь//<1>.етъсь//<1>.етъся//<1>.етъ//<1>.етъмись//<1>.етъбось//<1>.ебося//<1>.е//<1>.етбось//<1>.ежеся//<1>.етбося//<1>.емись//<1>.ежесь//<1>.етбысь//<1>.етбыся//<1>.емися//<1>.ется//<1>.етсь//<1>.етъбыся//<1>.етъбысь//<1>.ежъдеся//<1>.ежъдесь//<1>.есь
  gramm: indic,praes,sg,3p
 -flex: .алажеся//.алажесь//.аламись//.аламися//.алаждесь//.алаждеся//.ала//.алася//.алась//.алабысь//.алажъдеся//.алабыся//.алабось//.алабося//.алажъдесь//.алатися//.алатись
  gramm: perf,du,m
 -flex: .алѣбыся//.алѣбысь//.алетися//.алѣтись//.алѣтися//.алетись//.алебось//.алебося//.алѣбося//.алѣбось//.алѣ//.алѣсь//.алѣся//.алебысь//.алебыся//.алежеся//.алѣмися//.алежесь//.алѣмись//.алѣжъдесь//.але//.алѣжъдеся//.алеждеся//.алеждесь//.алеся//.алемись//.алемися//.алесь//.алѣждесь//.алѣждеся//.алѣжесь//.алежъдеся//.алежъдесь//.алѣжеся
  gramm: perf,du,n
 -flex: .алажеся//.алажесь//.аламись//.аламися//.алаждесь//.алаждеся//.ала//.алася//.алась//.алабысь//.алажъдеся//.алабыся//.алабось//.алабося//.алажъдесь//.алатися//.алатись
  gramm: perf,sg,f
-paradigm: V12ov
 -flex: <1>.етемись//<1>.етемися//<1>.етеждеся//<1>.етебысь//<1>.етебыся//<1>.етеждесь//<1>.етежеся//<1>.етежесь//<1>.етебось//<1>.етежъдесь//<1>.етебося//<1>.етеся//<1>.етесь//<1>.ететися//<1>.етежъдеся//<1>.ете//<1>.ететись
  gramm: indic,praes,pl,2p
 -flex: <1>.оумись//<1>.оумися//<1>.ютъждеся//<1>.юбось//<1>.ютъждесь//<1>.оутися//<1>.юмися//<1>.утьжъдесь//<1>.утьжъдеся//<1>.ютмись//<1>.ютмися//<1>.оубысь//<1>.утьжеся//<1>.оужъдеся//<1>.оужъдесь//<1>.ютжеся//<1>.южесь//<1>.ютжесь//<1>.ютътися//<1>.оуся//<1>.оубось//<1>.ютътись//<1>.ютждесь//<1>.ются//<1>.ютсь//<1>.ютждеся//<1>.юбыся//<1>.ют//<1>.ютъся//<1>.ютъсь//<1>.оу//<1>.юся//<1>.южъдесь//<1>.оубыся//<1>.оусь//<1>.ютбысь//<1>.ютбыся//<1>.оужеся//<1>.оужесь//<1>.ютъжъдеся//<1>.ютъжъдесь//<1>.юбося//<1>.утьсь//<1>.уться//<1>.оуждеся//<1>.уть//<1>.утьмись//<1>.оуждесь//<1>.ютъбысь//<1>.ютъбыся//<1>.юждесь//<1>.утьбося//<1>.юждеся//<1>.утьбось//<1>.ютъбось//<1>.ютъмись//<1>.ютъмися//<1>.ютъбося//<1>.утьбыся//<1>.утьбысь//<1>.южъдеся//<1>.ютбось//<1>.ютбося//<1>.утьмися//<1>.утьжесь//<1>.ю//<1>.юттися//<1>.юттись//<1>.ютися//<1>.утьждеся//<1>.утьждесь//<1>.южеся//<1>.юмись//<1>.оутись//<1>.ютъжеся//<1>.юсь//<1>.юбысь//<1>.оубося//<1>.утьтись//<1>.ютъжесь//<1>.ютись//<1>.утьтися
  gramm: indic,praes,pl,3p
 -flex: <1>.емъжъдеся//<1>.емъся//<1>.емъсь//<1>.емъжъдесь//<1>.еммися//<1>.еммись//<1>.емътися//<1>.емсь//<1>.емся//<1>.ембыся//<1>.емътись//<1>.ембысь//<1>.емежеся//<1>.емежесь//<1>.еметися//<1>.еметись//<1>.емъ//<1>.емеждесь//<1>.емеждеся//<1>.емебысь//<1>.емъждесь//<1>.емъждеся//<1>.емъбысь//<1>.емъбыся//<1>.ембося//<1>.ембось//<1>.емждесь//<1>.емждеся//<1>.емъмись//<1>.емъмися//<1>.емъжеся//<1>.емебося//<1>.емебось//<1>.емъжесь//<1>.емтись//<1>.емтися//<1>.еме//<1>.емежъдесь//<1>.емежъдеся//<1>.емжесь//<1>.емжеся//<1>.емъбось//<1>.емъбося//<1>.емебыся//<1>.емемися//<1>.емемись//<1>.емесь//<1>.емеся//<1>.ем
  gramm: indic,praes,pl,1p
 -flex: .лися//.лижеся//.ли//.лись//.либось//.лижъдеся//.лимися//.лиждесь//.либыся//.лижъдесь//.лиждеся//.либося//.лижесь//.либысь//.лимись//.литись//.литися
  gramm: perf,pl,m
 -flex: .ла//.лажесь//.лабось//.лажеся//.лаждесь//.лаждеся//.лабося//.лабыся//.лась//.лася//.лабысь//.ламися//.латись//.латися//.ламись//.лажъдесь//.лажъдеся
  gramm: perf,pl,n
 -flex: .лытися//.лыжъдесь//.лыбося//.лыся//.лыбысь//.лыжеся//.лымися//.лыбыся//.лымись//.лытись//.лыжесь//.лыждесь//.лыбось//.лысь//.лыждеся//.лыжъдеся//.лы
  gramm: perf,pl,f
 -flex: .тимись//.тимися//.тьжъдесь//.тьжъдеся//.ть//.тьтися//.тьтись//.тьмись//.тися//.тись//.тибысь//.тьжеся//.тибыся//.тьмися//.тьжесь//.тьбысь//.тьбыся//.тиждесь//.тиждеся//.тьбось//.тьбося//.титися//.титись//.тьждесь//.ти//.тижеся//.тижесь//.тьждеся//.тижъдеся//.тижъдесь//.тибось//.тибося//.ться//.тьсь
  gramm: inf
 -flex: <1>.йтися//<1>.йтись//<1>.йъждеся//<1>.йся//<1>.йсь//<1>.йъждесь//<1>.йътися//<1>.йътись//<1>.йбось//<1>.йбося//<1>.йбысь//<1>.йъжеся//<1>.йъжесь//<1>.йбыся//<1>.йъбось//<1>.йъжъдеся//<1>.йъжъдесь//<1>.йъбося//<1>.йждесь//<1>.йждеся//<1>.ймися//<1>.ймись//<1>.йъмись//<1>.йъмися//<1>.й//<1>.йжеся//<1>.йжесь//<1>.йъся//<1>.йъсь//<1>.йъбысь//<1>.йъбыся
  gramm: imper,sg,2p
 -flex: <1>.йтися//<1>.йтись//<1>.йъждеся//<1>.йся//<1>.йсь//<1>.йъждесь//<1>.йътися//<1>.йътись//<1>.йбось//<1>.йбося//<1>.йбысь//<1>.йъжеся//<1>.йъжесь//<1>.йбыся//<1>.йъбось//<1>.йъжъдеся//<1>.йъжъдесь//<1>.йъбося//<1>.йждесь//<1>.йждеся//<1>.ймися//<1>.ймись//<1>.йъмись//<1>.йъмися//<1>.й//<1>.йжеся//<1>.йжесь//<1>.йъся//<1>.йъсь//<1>.йъбысь//<1>.йъбыся
  gramm: imper,sg,3p
 -flex: <1>.йтебысь//<1>.йтебыся//<1>.йътетися//<1>.йътетись//<1>.йтебось//<1>.йътебось//<1>.йътебося//<1>.йтебося//<1>.йъте//<1>.йътебысь//<1>.йтемись//<1>.йтемися//<1>.йътебыся//<1>.йътеся//<1>.йътесь//<1>.йтежеся//<1>.йтежесь//<1>.йтетися//<1>.йте//<1>.йтетись//<1>.йътежеся//<1>.йътежесь//<1>.йтеждеся//<1>.йтеждесь//<1>.йътежъдеся//<1>.йътежъдесь//<1>.йътемись//<1>.йътемися//<1>.йтеся//<1>.йтесь
  gramm: imper,pl,2p
 -flex: .лотися//.лобысь//.лобыся//.лотись//.лождесь//.ложъдеся//.ло//.ломися//.ложеся//.ложесь//.лобось//.ложъдесь//.лобося//.лося//.лождеся//.лось//.ломись
  gramm: perf,sg,n
 -flex: .
  gramm: indic,aor,sg,3p
 -flex: .
  gramm: indic,aor,sg,2p
 -flex: <1>.ева//<1>.евася//<1>.евась//<1>.евеся//<1>.евежъдесь//<1>.евамись//<1>.евамися//<1>.евебось//<1>.евебося//<1>.еветися//<1>.евѣтись//<1>.евѣтися//<1>.еветись//<1>.евабысь//<1>.евабыся//<1>.евѣ//<1>.еватися//<1>.еватись//<1>.еважеся//<1>.еважесь//<1>.евежеся//<1>.евежесь//<1>.евежъдеся//<1>.евѣмися//<1>.евемись//<1>.евемися//<1>.евѣмись//<1>.евѣждесь//<1>.евѣждеся//<1>.евѣбыся//<1>.евабось//<1>.евабося//<1>.евѣбысь//<1>.евесь//<1>.еваждесь//<1>.евѣбося//<1>.евѣбось//<1>.еваждеся//<1>.евеждеся//<1>.еве//<1>.евеждесь//<1>.евѣжесь//<1>.евѣсь//<1>.евѣся//<1>.евѣжеся//<1>.еважъдеся//<1>.еважъдесь//<1>.евѣжъдесь//<1>.евебысь//<1>.евебыся//<1>.евѣжъдеся
  gramm: indic,praes,du,1p
 -flex: <1>.етѣмися//<1>.етѣмись//<1>.етажеся//<1>.етажесь//<1>.етебысь//<1>.етежесь//<1>.етѣбося//<1>.етѣбось//<1>.етѣжесь//<1>.етѣсь//<1>.етѣся//<1>.етѣжеся//<1>.етемись//<1>.етемися//<1>.етежеся//<1>.етажъдеся//<1>.етажъдесь//<1>.ета//<1>.етебыся//<1>.етѣбыся//<1>.етабось//<1>.етабося//<1>.етѣбысь//<1>.етеся//<1>.етесь//<1>.етежъдеся//<1>.ете//<1>.етѣжъдесь//<1>.етѣждесь//<1>.етѣждеся//<1>.етѣжъдеся//<1>.етася//<1>.етась//<1>.ететися//<1>.ететись//<1>.етабысь//<1>.етабыся//<1>.етамись//<1>.етамися//<1>.етѣ//<1>.етатися//<1>.етатись//<1>.етебось//<1>.етежъдесь//<1>.етебося//<1>.етаждесь//<1>.етаждеся//<1>.етеждеся//<1>.етѣтись//<1>.етѣтися//<1>.етеждесь
  gramm: indic,praes,du,3p
 -flex: <1>.етѣмися//<1>.етѣмись//<1>.етажеся//<1>.етажесь//<1>.етебысь//<1>.етежесь//<1>.етѣбося//<1>.етѣбось//<1>.етѣжесь//<1>.етѣсь//<1>.етѣся//<1>.етѣжеся//<1>.етемись//<1>.етемися//<1>.етежеся//<1>.етажъдеся//<1>.етажъдесь//<1>.ета//<1>.етебыся//<1>.етѣбыся//<1>.етабось//<1>.етабося//<1>.етѣбысь//<1>.етеся//<1>.етесь//<1>.етежъдеся//<1>.ете//<1>.етѣжъдесь//<1>.етѣждесь//<1>.етѣждеся//<1>.етѣжъдеся//<1>.етася//<1>.етась//<1>.ететися//<1>.ететись//<1>.етабысь//<1>.етабыся//<1>.етамись//<1>.етамися//<1>.етѣ//<1>.етатися//<1>.етатись//<1>.етебось//<1>.етежъдесь//<1>.етебося//<1>.етаждесь//<1>.етаждеся//<1>.етеждеся//<1>.етѣтись//<1>.етѣтися//<1>.етеждесь
  gramm: indic,praes,du,2p
 -flex: .ховатись//.ховатися//.ховетись//.хове//.ховѣтись//.ховетися//.хова//.ховежъдесь//.ховежъдеся//.ховѣждесь//.ховѣждеся//.ховѣся//.ховѣсь//.ховажъдесь//.ховаждесь//.ховаждеся//.ховажъдеся//.ховѣбысь//.ховѣбыся//.ховабыся//.ховѣбось//.ховѣбося//.ховабысь//.ховемися//.ховемись//.ховежесь//.ховежеся//.ховѣ//.ховажесь//.ховебыся//.ховебысь//.ховажеся//.ховѣмись//.ховѣжесь//.ховѣжеся//.ховебося//.ховѣмися//.ховебось//.ховась//.ховася//.ховеждеся//.ховеждесь//.ховѣтися//.ховамися//.ховѣжъдеся//.ховѣжъдесь//.ховеся//.ховесь//.ховабося//.ховабось//.ховамись
  gramm: indic,imperf,du,1p
 -flex: .сътежесь//.сътежеся//.стѣмись//.стѣмися//.сътамися//.сътамись//.сътежъдесь//.сътежъдеся//.сътась//.сътася//.съте//.съта//.стамися//.стамись//.сътетись//.сътетися//.сътѣ//.стемися//.стемись//.стабыся//.стабысь//.стеждесь//.стеждеся//.сътажесь//.сътажеся//.статись//.статися//.стеся//.сътѣжъдеся//.сътѣмися//.стажесь//.стажеся//.сътѣжеся//.сътѣжесь//.стѣбося//.сътебыся//.сътебысь//.сътѣтися//.сътѣтись//.стась//.стѣбысь//.стѣбыся//.сътабыся//.стася//.стѣ//.стѣся//.стѣсь//.сътабысь//.стежесь//.стежеся//.сътебося//.сътебось//.сътажъдесь//.сътажъдеся//.стебыся//.стебысь//.стѣтися//.стѣтись//.сътесь//.сътеся//.сте//.ста//.сътемися//.сътемись//.сътѣмись//.стѣжеся//.стѣжесь//.стесь//.стѣждеся//.стѣждесь//.стабося//.стабось//.стаждеся//.стаждесь//.сътѣбысь//.сътѣбыся//.сътѣбось//.сътѣбося//.сътабося//.сътабось//.стетись//.стетися//.стѣбось//.сътѣжъдесь//.стебося//.стебось//.сътатись//.сътатися//.сътѣся//.сътѣсь
  gramm: indic,imperf,du,3p
 -flex: .сътежесь//.сътежеся//.стѣмись//.стѣмися//.сътамися//.сътамись//.сътежъдесь//.сътежъдеся//.сътась//.сътася//.съте//.съта//.стамися//.стамись//.сътетись//.сътетися//.сътѣ//.стемися//.стемись//.стабыся//.стабысь//.стеждесь//.стеждеся//.сътажесь//.сътажеся//.статись//.статися//.стеся//.сътѣжъдеся//.сътѣмися//.стажесь//.стажеся//.сътѣжеся//.сътѣжесь//.стѣбося//.сътебыся//.сътебысь//.сътѣтися//.сътѣтись//.стась//.стѣбысь//.стѣбыся//.сътабыся//.стася//.стѣ//.стѣся//.стѣсь//.сътабысь//.стежесь//.стежеся//.сътебося//.сътебось//.сътажъдесь//.сътажъдеся//.стебыся//.стебысь//.стѣтися//.стѣтись//.сътесь//.сътеся//.сте//.ста//.сътемися//.сътемись//.сътѣмись//.стѣжеся//.стѣжесь//.стесь//.стѣждеся//.стѣждесь//.стабося//.стабось//.стаждеся//.стаждесь//.сътѣбысь//.сътѣбыся//.сътѣбось//.сътѣбося//.сътабося//.сътабось//.стетись//.стетися//.стѣбось//.сътѣжъдесь//.стебося//.стебось//.сътатись//.сътатися//.сътѣся//.сътѣсь
  gramm: indic,imperf,du,2p
 -flex: .стемися//.стемись//.сътежесь//.сътежеся//.стеждесь//.стеждеся//.стежесь//.сътежъдесь//.сътежъдеся//.стежеся//.сътебося//.сътебось//.съте//.стебыся//.стебысь//.стетись//.стетися//.стебося//.стебось//.сътесь//.сътеся//.сте//.сътебыся//.сътебысь//.сътемися//.сътемись//.сътетись//.сътетися//.стесь//.стеся
  gramm: indic,imperf,pl,2p
 -flex: .хутися//.хумися//.хумись//.хубысь//.хужъдесь//.хусь//.хуся//.хубося//.хужесь//.хужеся//.ху//.хутись//.хужъдеся//.хубось//.хуждеся//.хуждесь//.хубыся
  gramm: indic,imperf,pl,3p
 -flex: .хомждеся//.хомъжесь//.хомжесь//.хомжеся//.хомъжеся//.хомсь//.хомъсь//.хоммись//.хомся//.хомъждеся//.хомъбыся//.хомбыся//.хомбысь//.хомъбысь//.хомъ//.хом//.хоммися//.хомъся//.хомтись//.хомътись//.хомътися//.хомъмись//.хомбося//.хомъбося//.хомъбось//.хомбось//.хомъмися//.хомъждесь//.хомждесь//.хомтися//.хомъжъдесь//.хомъжъдеся
  gramm: indic,imperf,pl,1p
 -flex: .лѣбыся//.лѣтися//.лѣтись//.лѣмися//.лѣжъдеся//.лѣжъдесь//.лѣ//.лѣжеся//.лежесь//.лежеся//.лѣжесь//.лѣбысь//.леждеся//.леждесь//.лѣбось//.лѣбося//.лесь//.леся//.лѣмись//.лежъдесь//.лѣждесь//.лѣждеся//.лебыся//.лебысь//.летись//.летися//.лебося//.ле//.лебось//.лемися//.лемись//.лежъдеся//.лѣся//.лѣсь
  gramm: perf,du,f
 -flex: .хътись//.хътися//.хсь//.хжесь//.хжеся//.хся//.хъжъдесь//.хъждесь//.хъждеся//.хтися//.хъжъдеся//.хждеся//.хждесь//.хъбыся//.хбось//.х//.хъбось//.хъбося//.хъжесь//.хъсь//.хъся//.хъжеся//.хбыся//.хбысь//.хтись//.хъ//.хмися//.хмись//.хъмися//.хъмись//.хбося//.хъбысь
  gramm: indic,imperf,sg,1p
 -flex: .шебыся//.шесь//.шеся//.шебысь//.шемися//.шетись//.шетися//.шемись//.шежъдесь//.шежъдеся//.ше//.шебося//.шебось//.шежеся//.шежесь//.шеждеся//.шеждесь
  gramm: indic,imperf,sg,2p
 -flex: .шебыся//.шесь//.шеся//.шебысь//.шемися//.шетись//.шетися//.шемись//.шежъдесь//.шежъдеся//.ше//.шебося//.шебось//.шежеся//.шежесь//.шеждеся//.шеждесь
  gramm: indic,imperf,sg,3p
 -flex: .ховатись//.ховатися//.ховетись//.хове//.ховѣтись//.ховетися//.хова//.ховежъдесь//.ховежъдеся//.ховѣждесь//.ховѣждеся//.ховѣся//.ховѣсь//.ховажъдесь//.ховаждесь//.ховаждеся//.ховажъдеся//.ховѣбысь//.ховѣбыся//.ховабыся//.ховѣбось//.ховѣбося//.ховабысь//.ховемися//.ховемись//.ховежесь//.ховежеся//.ховѣ//.ховажесь//.ховебыся//.ховебысь//.ховажеся//.ховѣмись//.ховѣжесь//.ховѣжеся//.ховебося//.ховѣмися//.ховебось//.ховась//.ховася//.ховеждеся//.ховеждесь//.ховѣтися//.ховамися//.ховѣжъдеся//.ховѣжъдесь//.ховеся//.ховесь//.ховабося//.ховабось//.ховамись
  gramm: indic,aor,du,1p
 -flex: .сътежесь//.сътежеся//.стѣмись//.стѣмися//.сътамися//.сътамись//.сътежъдесь//.сътежъдеся//.сътась//.сътася//.съте//.съта//.стамися//.стамись//.сътетись//.сътетися//.сътѣ//.стемися//.стемись//.стабыся//.стабысь//.стеждесь//.стеждеся//.сътажесь//.сътажеся//.статись//.статися//.стеся//.сътѣжъдеся//.сътѣмися//.стажесь//.стажеся//.сътѣжеся//.сътѣжесь//.стѣбося//.сътебыся//.сътебысь//.сътѣтися//.сътѣтись//.стась//.стѣбысь//.стѣбыся//.сътабыся//.стася//.стѣ//.стѣся//.стѣсь//.сътабысь//.стежесь//.стежеся//.сътебося//.сътебось//.сътажъдесь//.сътажъдеся//.стебыся//.стебысь//.стѣтися//.стѣтись//.сътесь//.сътеся//.сте//.ста//.сътемися//.сътемись//.сътѣмись//.стѣжеся//.стѣжесь//.стесь//.стѣждеся//.стѣждесь//.стабося//.стабось//.стаждеся//.стаждесь//.сътѣбысь//.сътѣбыся//.сътѣбось//.сътѣбося//.сътабося//.сътабось//.стетись//.стетися//.стѣбось//.сътѣжъдесь//.стебося//.стебось//.сътатись//.сътатися//.сътѣся//.сътѣсь
  gramm: indic,aor,du,2p
 -flex: .сътежесь//.сътежеся//.стѣмись//.стѣмися//.сътамися//.сътамись//.сътежъдесь//.сътежъдеся//.сътась//.сътася//.съте//.съта//.стамися//.стамись//.сътетись//.сътетися//.сътѣ//.стемися//.стемись//.стабыся//.стабысь//.стеждесь//.стеждеся//.сътажесь//.сътажеся//.статись//.статися//.стеся//.сътѣжъдеся//.сътѣмися//.стажесь//.стажеся//.сътѣжеся//.сътѣжесь//.стѣбося//.сътебыся//.сътебысь//.сътѣтися//.сътѣтись//.стась//.стѣбысь//.стѣбыся//.сътабыся//.стася//.стѣ//.стѣся//.стѣсь//.сътабысь//.стежесь//.стежеся//.сътебося//.сътебось//.сътажъдесь//.сътажъдеся//.стебыся//.стебысь//.стѣтися//.стѣтись//.сътесь//.сътеся//.сте//.ста//.сътемися//.сътемись//.сътѣмись//.стѣжеся//.стѣжесь//.стесь//.стѣждеся//.стѣждесь//.стабося//.стабось//.стаждеся//.стаждесь//.сътѣбысь//.сътѣбыся//.сътѣбось//.сътѣбося//.сътабося//.сътабось//.стетись//.стетися//.стѣбось//.сътѣжъдесь//.стебося//.стебось//.сътатись//.сътатися//.сътѣся//.сътѣсь
  gramm: indic,aor,du,3p
 -flex: .лъ//.л
  gramm: perf,sg,m
 -flex: <1>.еммися//<1>.имтися//<1>.имтись//<1>.еммись//<1>.емсь//<1>.емся//<1>.иметись//<1>.иметися//<1>.емебыся//<1>.имежъдесь//<1>.имежъдеся//<1>.емъ//<1>.емебысь//<1>.имъбысь//<1>.имъбыся//<1>.емъждесь//<1>.емъждеся//<1>.имъжъдеся//<1>.имъжъдесь//<1>.имемися//<1>.имемись//<1>.имжеся//<1>.имся//<1>.имсь//<1>.емъжеся//<1>.емъжесь//<1>.еме//<1>.имебыся//<1>.имебысь//<1>.емъся//<1>.емъсь//<1>.емежесь//<1>.емежеся//<1>.имбысь//<1>.имбыся//<1>.емтись//<1>.емтися//<1>.имътися//<1>.имътись//<1>.емемися//<1>.емемись//<1>.имъбось//<1>.емесь//<1>.емеся//<1>.имъбося//<1>.иммись//<1>.иммися//<1>.еметись//<1>.еметися//<1>.емътися//<1>.емътись//<1>.им//<1>.имеждеся//<1>.имеждесь//<1>.имъмись//<1>.имъмися//<1>.имъся//<1>.имъсь//<1>.ембося//<1>.ембось//<1>.име//<1>.емждеся//<1>.имебося//<1>.имебось//<1>.емъбысь//<1>.емебося//<1>.емебось//<1>.емъбыся//<1>.емъбось//<1>.емъбося//<1>.имъ//<1>.имъждеся//<1>.имъждесь//<1>.емъжъдеся//<1>.емъжъдесь//<1>.емждесь//<1>.ембыся//<1>.ембысь//<1>.имежесь//<1>.имежеся//<1>.имждесь//<1>.имждеся//<1>.емеждесь//<1>.емеждеся//<1>.имъжеся//<1>.имъжесь//<1>.имесь//<1>.имеся//<1>.имжесь//<1>.емъмись//<1>.емъмися//<1>.емежъдесь//<1>.емежъдеся//<1>.емжесь//<1>.емжеся//<1>.ем//<1>.имбось//<1>.имбося
  gramm: imper,pl,1p
 -flex: .шѧбось//.шѧмись//.шѧмися//.шѧбося//.шѧжъдеся//.шѧжъдесь//.шаждеся//.шаждесь//.шѧ//.шѧбысь//.шѧбыся//.шажесь//.шажеся//.шабыся//.шабысь//.шатись//.шатися//.шѧжеся//.шѧжесь//.шась//.шася//.шажъдесь//.шажъдеся//.шѧся//.шѧсь//.шѧждеся//.шѧждесь//.шабося//.ша//.шабось//.шѧтися//.шѧтись//.шамися//.шамись
  gramm: indic,aor,pl,3p
 -flex: .стемися//.стемись//.сътежесь//.сътежеся//.стеждесь//.стеждеся//.стежесь//.сътежъдесь//.сътежъдеся//.стежеся//.сътебося//.сътебось//.съте//.стебыся//.стебысь//.стетись//.стетися//.стебося//.стебось//.сътесь//.сътеся//.сте//.сътебыся//.сътебысь//.сътемися//.сътемись//.сътетись//.сътетися//.стесь//.стеся
  gramm: indic,aor,pl,2p
 -flex: .хомждеся//.хомъжесь//.хомжесь//.хомжеся//.хомъжеся//.хомсь//.хомъсь//.хоммись//.хомся//.хомъждеся//.хомъбыся//.хомбыся//.хомбысь//.хомъбысь//.хомъ//.хом//.хоммися//.хомъся//.хомтись//.хомътись//.хомътися//.хомъмись//.хомбося//.хомъбося//.хомъбось//.хомбось//.хомъмися//.хомъждесь//.хомждесь//.хомтися//.хомъжъдесь//.хомъжъдеся
  gramm: indic,aor,pl,1p
 -flex: <1>.итѣжесь//<1>.итѣжеся//<1>.итебысь//<1>.итебыся//<1>.итабось//<1>.итѣбыся//<1>.итѣбысь//<1>.итабося//<1>.итаждеся//<1>.итаждесь//<1>.итабысь//<1>.итамись//<1>.итабыся//<1>.итамися//<1>.итебося//<1>.итежеся//<1>.итежесь//<1>.итѣсь//<1>.итѣся//<1>.итажеся//<1>.итажесь//<1>.итебось//<1>.итеждесь//<1>.итеждеся//<1>.ита//<1>.итѣждеся//<1>.итеся//<1>.итесь//<1>.ите//<1>.итѣбося//<1>.итѣбось//<1>.итѣжъдесь//<1>.итѣжъдеся//<1>.итатися//<1>.итѣтись//<1>.итѣждесь//<1>.итатись//<1>.итемись//<1>.итемися//<1>.итася//<1>.итась//<1>.итѣ//<1>.итѣмись//<1>.итѣтися//<1>.итѣмися//<1>.итажъдеся//<1>.итажъдесь//<1>.итежъдесь//<1>.итетися//<1>.итетись//<1>.итежъдеся
  gramm: imper,du,2p
 -flex: <1>.ивамись//<1>.ивамися//<1>.евѣмись//<1>.еваждеся//<1>.ивебысь//<1>.ивебыся//<1>.иважъдеся//<1>.иважъдесь//<1>.иваждеся//<1>.иваждесь//<1>.ивѣжъдесь//<1>.ивѣжъдеся//<1>.евежеся//<1>.евабося//<1>.иветися//<1>.ивемись//<1>.ивѣбось//<1>.евежъдесь//<1>.евемися//<1>.евѣждесь//<1>.евѣждеся//<1>.евабось//<1>.евежесь//<1>.евѣсь//<1>.евѣся//<1>.ивабось//<1>.ивѣмися//<1>.ивѣмись//<1>.ивабося//<1>.евежъдеся//<1>.евѣмися//<1>.ивѣжесь//<1>.ивѣжеся//<1>.иважеся//<1>.иважесь//<1>.евебось//<1>.евебося//<1>.ивѣждеся//<1>.ивѣждесь//<1>.евѣтись//<1>.евѣтися//<1>.евѣ//<1>.еважеся//<1>.еважесь//<1>.ивѣтись//<1>.ивѣтися//<1>.ивеждесь//<1>.ивеждеся//<1>.евеся//<1>.ева//<1>.еве//<1>.ивабыся//<1>.ивебось//<1>.иветись//<1>.ивабысь//<1>.ива//<1>.иве//<1>.евабысь//<1>.евабыся//<1>.ивежъдеся//<1>.ивежъдесь//<1>.ивася//<1>.ивась//<1>.евѣбыся//<1>.евѣбысь//<1>.евѣбося//<1>.евѣбось//<1>.евеждеся//<1>.евеждесь//<1>.еваждесь//<1>.еважъдеся//<1>.ивѣ//<1>.еважъдесь//<1>.евѣжъдесь//<1>.евѣжъдеся//<1>.ивебося//<1>.евесь//<1>.евася//<1>.евась//<1>.ивежеся//<1>.ивежесь//<1>.евамись//<1>.евамися//<1>.еветися//<1>.ивеся//<1>.ивесь//<1>.еветись//<1>.евѣжеся//<1>.ивѣсь//<1>.ивѣся//<1>.еватися//<1>.еватись//<1>.ивѣбося//<1>.иватися//<1>.иватись//<1>.евѣжесь//<1>.ивемися//<1>.ивѣбыся//<1>.ивѣбысь//<1>.евебысь//<1>.евебыся//<1>.евемись
  gramm: imper,du,1p
 -flex: .хътись//.хътися//.хсь//.хжесь//.хжеся//.хся//.хъжъдесь//.хъждесь//.хъждеся//.хтися//.хъжъдеся//.хждеся//.хждесь//.хъбыся//.хбось//.х//.хъбось//.хъбося//.хъжесь//.хъсь//.хъся//.хъжеся//.хбыся//.хбысь//.хтись//.хъ//.хмися//.хмись//.хъмися//.хъмись//.хбося//.хъбысь
  gramm: indic,aor,sg,1p
 -flex: <1>.юмися//<1>.юся//<1>.юмись//<1>.юбыся//<1>.юбысь//<1>.южесь//<1>.южеся//<1>.юсь//<1>.юбось//<1>.южъдесь//<1>.юждесь//<1>.юждеся//<1>.южъдеся//<1>.ю//<1>.ютись//<1>.ютися//<1>.юбося
  gramm: indic,praes,sg,1p
 -flex: <1>.ешись//<1>.ешитись//<1>.ешижъдеся//<1>.ешися//<1>.ешибося//<1>.ешибось//<1>.ешижеся//<1>.ешиждеся//<1>.ешиждесь//<1>.ешимися//<1>.ешижъдесь//<1>.ешитися//<1>.еши//<1>.ешибысь//<1>.ешижесь//<1>.ешимись//<1>.ешибыся
  gramm: indic,praes,sg,2p
 -flex: <1>.ет//<1>.етъмися//<1>.етътись//<1>.етътися//<1>.етися//<1>.етись//<1>.етждеся//<1>.ебось//<1>.етждесь//<1>.еждесь//<1>.етъжесь//<1>.етъжеся//<1>.еждеся//<1>.етъжъдесь//<1>.етъжъдеся//<1>.еттися//<1>.етъждеся//<1>.етъждесь//<1>.еттись//<1>.ебысь//<1>.ебыся//<1>.етмись//<1>.етмися//<1>.еся//<1>.етъбося//<1>.етжеся//<1>.етжесь//<1>.етъсь//<1>.етъся//<1>.етъ//<1>.етъмись//<1>.етъбось//<1>.ебося//<1>.е//<1>.етбось//<1>.ежеся//<1>.етбося//<1>.емись//<1>.ежесь//<1>.етбысь//<1>.етбыся//<1>.емися//<1>.ется//<1>.етсь//<1>.етъбыся//<1>.етъбысь//<1>.ежъдеся//<1>.ежъдесь//<1>.есь
  gramm: indic,praes,sg,3p
 -flex: .ла//.лажесь//.лабось//.лажеся//.лаждесь//.лаждеся//.лабося//.лабыся//.лась//.лася//.лабысь//.ламися//.латись//.латися//.ламись//.лажъдесь//.лажъдеся
  gramm: perf,du,m
 -flex: .лѣбыся//.лѣтися//.лѣтись//.лѣмися//.лѣжъдеся//.лѣжъдесь//.лѣ//.лѣжеся//.лежесь//.лежеся//.лѣжесь//.лѣбысь//.леждеся//.леждесь//.лѣбось//.лѣбося//.лесь//.леся//.лѣмись//.лежъдесь//.лѣждесь//.лѣждеся//.лебыся//.лебысь//.летись//.летися//.лебося//.ле//.лебось//.лемися//.лемись//.лежъдеся//.лѣся//.лѣсь
  gramm: perf,du,n
 -flex: .ла//.лажесь//.лабось//.лажеся//.лаждесь//.лаждеся//.лабося//.лабыся//.лась//.лася//.лабысь//.ламися//.латись//.латися//.ламись//.лажъдесь//.лажъдеся
  gramm: perf,sg,f
-paradigm: V11e
 -flex: .етесь//.етеся//.етеждесь//.етежъдесь//.етеждеся//.етежъдеся//.ете//.ететись//.етебось//.етебося//.етежесь//.етежеся//.етемись//.етебыся//.ететися//.етебысь//.етемися
  gramm: indic,praes,pl,2p
 -flex: .оутись//.оутися//.уть//.юбось//.ютмися//.ютмись//.юбося//.ютъмися//.ютися//.ютъмись//.ют//.уться//.утьждеся//.южъдесь//.юбысь//.юбыся//.ютись//.утьмись//.оусь//.оуся//.утьмися//.оубыся//.утьжъдеся//.оужъдеся//.оубось//.ютъсь//.ютъся//.юся//.ютжесь//.ютжеся//.юсь//.утьждесь//.юттись//.юждесь//.утьжъдесь//.оужеся//.ютъбыся//.утьтись//.ютъбысь//.оужесь//.юттися//.утьсь//.ю//.юмись//.ютсь//.ютъждесь//.ютъждеся//.ются//.оужъдесь//.юмися//.оубысь//.оумися//.юждеся//.ютътись//.ютътися//.южеся//.утьбысь//.оубося//.утьбыся//.оу//.южесь//.утьтися//.утьбось//.утьбося//.оумись//.ютъ//.ютбыся//.ютбысь//.ютъжесь//.ютъжеся//.ютбося//.южъдеся//.ютбось//.ютъжъдесь//.ютъжъдеся//.ютъбося//.ютъбось//.утьжеся//.оуждесь//.оуждеся//.утьжесь//.ютждеся//.ютждесь
  gramm: indic,praes,pl,3p
 -flex: .емебысь//.емебыся//.емъбося//.емъбось//.ембысь//.ембыся//.емся//.емъжеся//.емсь//.емждеся//.емждесь//.еметися//.емъбыся//.емъбысь//.еметись//.ембось//.еммись//.еммися//.ембося//.емъжъдесь//.емъжъдеся//.емемися//.емемись//.еме//.емъмися//.емъмись//.емежеся//.емебось//.емебося//.емежесь//.емъжесь//.ем//.емъсь//.емъся//.емъждеся//.емъждесь//.емътись//.емъ//.емътися//.емесь//.емеждеся//.емеждесь//.емтися//.емтись//.емеся//.емжеся//.емжесь//.емежъдеся//.емежъдесь
  gramm: indic,praes,pl,1p
 -flex: .лися//.лижеся//.ли//.лись//.либось//.лижъдеся//.лимися//.лиждесь//.либыся//.лижъдесь//.лиждеся//.либося//.лижесь//.либысь//.лимись//.литись//.литися
  gramm: perf,pl,m
 -flex: .ла//.лажесь//.лабось//.лажеся//.лаждесь//.лаждеся//.лабося//.лабыся//.лась//.лася//.лабысь//.ламися//.латись//.латися//.ламись//.лажъдесь//.лажъдеся
  gramm: perf,pl,n
 -flex: .лытися//.лыжъдесь//.лыбося//.лыся//.лыбысь//.лыжеся//.лымися//.лыбыся//.лымись//.лытись//.лыжесь//.лыждесь//.лыбось//.лысь//.лыждеся//.лыжъдеся//.лы
  gramm: perf,pl,f
 -flex: .тимись//.тимися//.тьжъдесь//.тьжъдеся//.ть//.тьтися//.тьтись//.тьмись//.тися//.тись//.тибысь//.тьжеся//.тибыся//.тьмися//.тьжесь//.тьбысь//.тьбыся//.тиждесь//.тиждеся//.тьбось//.тьбося//.титися//.титись//.тьждесь//.ти//.тижеся//.тижесь//.тьждеся//.тижъдеся//.тижъдесь//.тибось//.тибося//.ться//.тьсь
  gramm: inf
 -flex: .йсь//.йся//.йъжесь//.йъжеся//.йждеся//.йждесь//.ймися//.йтись//.йътися//.йтися//.йъжъдесь//.йъжъдеся//.йжесь//.йжеся//.йбыся//.йбысь//.йътись//.ймись//.йъбося//.йъбось//.йъмися//.й//.йъбыся//.йъсь//.йъся//.йъбысь//.йъмись//.йбося//.йбось//.йъждесь//.йъждеся
  gramm: imper,sg,2p
 -flex: .йсь//.йся//.йъжесь//.йъжеся//.йждеся//.йждесь//.ймися//.йтись//.йътися//.йтися//.йъжъдесь//.йъжъдеся//.йжесь//.йжеся//.йбыся//.йбысь//.йътись//.ймись//.йъбося//.йъбось//.йъмися//.й//.йъбыся//.йъсь//.йъся//.йъбысь//.йъмись//.йбося//.йбось//.йъждесь//.йъждеся
  gramm: imper,sg,3p
 -flex: .йтетись//.йтетися//.йътебося//.йътебось//.йтесь//.йтеся//.йътебыся//.йътебысь//.йте//.йътесь//.йътеся//.йтеждесь//.йтеждеся//.йтебыся//.йтебысь//.йъте//.йтемися//.йтемись//.йтежесь//.йтежеся//.йътетись//.йътетися//.йътежъдесь//.йътежъдеся//.йтебося//.йтебось//.йътемися//.йътемись//.йътежесь//.йътежеся
  gramm: imper,pl,2p
 -flex: .лотися//.лобысь//.лобыся//.лотись//.лождесь//.ложъдеся//.ло//.ломися//.ложеся//.ложесь//.лобось//.ложъдесь//.лобося//.лося//.лождеся//.лось//.ломись
  gramm: perf,sg,n
 -flex: .
  gramm: indic,aor,sg,3p
 -flex: .
  gramm: indic,aor,sg,2p
 -flex: .евежесь//.евежеся//.евѣтися//.евѣтись//.евѣся//.евѣсь//.еважесь//.еважеся//.евесь//.евеся//.ева//.еве//.еважъдесь//.еважъдеся//.евѣбось//.евѣбося//.евебыся//.евебысь//.евѣбысь//.евѣбыся//.еветись//.еветися//.евабыся//.евабысь//.евѣждеся//.евѣмися//.евѣждесь//.евемися//.евемись//.евась//.евѣмись//.евѣ//.евася//.евежъдесь//.евежъдеся//.евѣжеся//.евѣжесь//.евеждесь//.евабося//.евабось//.евеждеся//.евѣжъдеся//.евѣжъдесь//.еваждеся//.еваждесь//.еватись//.евамися//.евамись//.еватися//.евебося//.евебось
  gramm: indic,praes,du,1p
 -flex: .етеждесь//.етеждеся//.етабыся//.етабысь//.ететись//.ететися//.етабося//.етѣмись//.етѣ//.етабось//.етѣждеся//.етѣмися//.етѣжъдеся//.етѣжъдесь//.етежъдесь//.етамися//.етамись//.етежъдеся//.етебося//.етебось//.етежесь//.етѣжеся//.етѣжесь//.етѣбося//.етѣтися//.етѣтись//.етемися//.етажесь//.етажеся//.етесь//.етеся//.етатись//.ета//.етатися//.ете//.етѣждесь//.етежеся//.етѣся//.етѣбысь//.етѣбыся//.етѣсь//.етаждеся//.етаждесь//.етажъдесь//.етажъдеся//.етѣбось//.етемись//.етебыся//.етебысь//.етась//.етася
  gramm: indic,praes,du,3p
 -flex: .етеждесь//.етеждеся//.етабыся//.етабысь//.ететись//.ететися//.етабося//.етѣмись//.етѣ//.етабось//.етѣждеся//.етѣмися//.етѣжъдеся//.етѣжъдесь//.етежъдесь//.етамися//.етамись//.етежъдеся//.етебося//.етебось//.етежесь//.етѣжеся//.етѣжесь//.етѣбося//.етѣтися//.етѣтись//.етемися//.етажесь//.етажеся//.етесь//.етеся//.етатись//.ета//.етатися//.ете//.етѣждесь//.етежеся//.етѣся//.етѣбысь//.етѣбыся//.етѣсь//.етаждеся//.етаждесь//.етажъдесь//.етажъдеся//.етѣбось//.етемись//.етебыся//.етебысь//.етась//.етася
  gramm: indic,praes,du,2p
 -flex: <1>.яховеждеся//<1>.яховебося//<1>.яховѣтись//<1>.яховѣбось//<1>.яховѣбыся//<1>.яховѣбысь//<1>.яховемися//<1>.яховася//<1>.яховамись//<1>.яховамися//<1>.яховась//<1>.яховѣжеся//<1>.яховажеся//<1>.яховажесь//<1>.яховеждесь//<1>.яховежъдесь//<1>.яховѣсь//<1>.яховѣся//<1>.яховѣбося//<1>.яховеся//<1>.яховесь//<1>.яховѣмися//<1>.яховажъдеся//<1>.яховажъдесь//<1>.яховѣтися//<1>.яховежъдеся//<1>.яховѣ//<1>.яховаждеся//<1>.яховаждесь//<1>.яховѣжъдесь//<1>.яховѣжъдеся//<1>.яховетися//<1>.яховетись//<1>.яховебось//<1>.яховѣмись//<1>.яховабысь//<1>.яховабыся//<1>.яховатися//<1>.яховѣждеся//<1>.яховѣждесь//<1>.яховатись//<1>.яховемись//<1>.яховабось//<1>.яхова//<1>.яховабося//<1>.яховежесь//<1>.яхове//<1>.яховежеся//<1>.яховебыся//<1>.яховебысь//<1>.яховѣжесь
  gramm: indic,imperf,du,1p
 -flex: <1>.ястеждеся//<1>.ястеждесь//<1>.ясътатися//<1>.ясътежесь//<1>.ястѣбыся//<1>.ястѣбысь//<1>.ястебось//<1>.ястебося//<1>.ясътеся//<1>.ясътесь//<1>.ясътѣжъдесь//<1>.ясътѣжъдеся//<1>.ясътажеся//<1>.ясътажесь//<1>.ястѣжесь//<1>.ястѣжеся//<1>.ястабысь//<1>.ястабыся//<1>.ясътетися//<1>.ясътетись//<1>.ясътежъдеся//<1>.ясътежъдесь//<1>.ясътежеся//<1>.ясътѣжесь//<1>.ясътѣжеся//<1>.ясътатись//<1>.ясътѣмися//<1>.ясътѣмись//<1>.ясътемись//<1>.ясътемися//<1>.яста//<1>.ясте//<1>.ястемись//<1>.ясътамися//<1>.ясътебысь//<1>.ясътебыся//<1>.ястажеся//<1>.ястѣ//<1>.ястажесь//<1>.ястебысь//<1>.ястебыся//<1>.ясътѣтись//<1>.ясътѣтися//<1>.ястаждесь//<1>.ястаждеся//<1>.ясътамись//<1>.ястемися//<1>.ясътѣбыся//<1>.ясътабысь//<1>.ясътабыся//<1>.ясътѣбысь//<1>.ясътѣсь//<1>.ясътѣся//<1>.ястамись//<1>.ястася//<1>.ястась//<1>.ястамися//<1>.ясътажъдеся//<1>.ясътажъдесь//<1>.ястатися//<1>.ястатись//<1>.ясътабось//<1>.ясътабося//<1>.ястѣсь//<1>.ястѣся//<1>.ястеся//<1>.ястесь//<1>.ясътѣ//<1>.ясътѣбося//<1>.ясътѣбось//<1>.ясътася//<1>.ястѣтися//<1>.ястѣмися//<1>.ястѣмись//<1>.ясътась//<1>.ястѣждесь//<1>.ястѣждеся//<1>.ясъта//<1>.ясътебось//<1>.ясътебося//<1>.ясъте//<1>.ястабось//<1>.ястабося//<1>.ястѣбося//<1>.ястѣбось//<1>.ястетися//<1>.ястетись//<1>.ястежеся//<1>.ястежесь//<1>.ястѣтись
  gramm: indic,imperf,du,3p
 -flex: <1>.ястеждеся//<1>.ястеждесь//<1>.ясътатися//<1>.ясътежесь//<1>.ястѣбыся//<1>.ястѣбысь//<1>.ястебось//<1>.ястебося//<1>.ясътеся//<1>.ясътесь//<1>.ясътѣжъдесь//<1>.ясътѣжъдеся//<1>.ясътажеся//<1>.ясътажесь//<1>.ястѣжесь//<1>.ястѣжеся//<1>.ястабысь//<1>.ястабыся//<1>.ясътетися//<1>.ясътетись//<1>.ясътежъдеся//<1>.ясътежъдесь//<1>.ясътежеся//<1>.ясътѣжесь//<1>.ясътѣжеся//<1>.ясътатись//<1>.ясътѣмися//<1>.ясътѣмись//<1>.ясътемись//<1>.ясътемися//<1>.яста//<1>.ясте//<1>.ястемись//<1>.ясътамися//<1>.ясътебысь//<1>.ясътебыся//<1>.ястажеся//<1>.ястѣ//<1>.ястажесь//<1>.ястебысь//<1>.ястебыся//<1>.ясътѣтись//<1>.ясътѣтися//<1>.ястаждесь//<1>.ястаждеся//<1>.ясътамись//<1>.ястемися//<1>.ясътѣбыся//<1>.ясътабысь//<1>.ясътабыся//<1>.ясътѣбысь//<1>.ясътѣсь//<1>.ясътѣся//<1>.ястамись//<1>.ястася//<1>.ястась//<1>.ястамися//<1>.ясътажъдеся//<1>.ясътажъдесь//<1>.ястатися//<1>.ястатись//<1>.ясътабось//<1>.ясътабося//<1>.ястѣсь//<1>.ястѣся//<1>.ястеся//<1>.ястесь//<1>.ясътѣ//<1>.ясътѣбося//<1>.ясътѣбось//<1>.ясътася//<1>.ястѣтися//<1>.ястѣмися//<1>.ястѣмись//<1>.ясътась//<1>.ястѣждесь//<1>.ястѣждеся//<1>.ясъта//<1>.ясътебось//<1>.ясътебося//<1>.ясъте//<1>.ястабось//<1>.ястабося//<1>.ястѣбося//<1>.ястѣбось//<1>.ястетися//<1>.ястетись//<1>.ястежеся//<1>.ястежесь//<1>.ястѣтись
  gramm: indic,imperf,du,2p
 -flex: <1>.ястеждеся//<1>.ясътетися//<1>.ясътетись//<1>.ястеждесь//<1>.ястеся//<1>.ястесь//<1>.ясътежеся//<1>.ястебысь//<1>.ястебыся//<1>.ясътежъдесь//<1>.ясътежъдеся//<1>.ястебось//<1>.ястебося//<1>.ясътежесь//<1>.ясътеся//<1>.ясътесь//<1>.ясътемись//<1>.ясътемися//<1>.ясътебось//<1>.ясътебося//<1>.ясъте//<1>.ясте//<1>.ястемись//<1>.ястемися//<1>.ястетися//<1>.ястетись//<1>.ясътебысь//<1>.ястежеся//<1>.ястежесь//<1>.ясътебыся
  gramm: indic,imperf,pl,2p
 -flex: <1>.яхужъдеся//<1>.яхуся//<1>.яхусь//<1>.яху//<1>.яхутися//<1>.яхубось//<1>.яхубося//<1>.яхумись//<1>.яхутись//<1>.яхумися//<1>.яхуждесь//<1>.яхужъдесь//<1>.яхужеся//<1>.яхужесь//<1>.яхубысь//<1>.яхубыся//<1>.яхуждеся
  gramm: indic,imperf,pl,3p
 -flex: <1>.яхомъ//<1>.яхомбысь//<1>.яхомбыся//<1>.яхомтися//<1>.яхомтись//<1>.яхомъбысь//<1>.яхомъбыся//<1>.яхомъмись//<1>.яхомъмися//<1>.яхомъжъдеся//<1>.яхомъжъдесь//<1>.яхомбось//<1>.яхомбося//<1>.яхомъбось//<1>.яхомъбося//<1>.яхомъся//<1>.яхомъсь//<1>.яхомждесь//<1>.яхомъжеся//<1>.яхомъжесь//<1>.яхомждеся//<1>.яхомся//<1>.яхомсь//<1>.яхомжеся//<1>.яхомжесь//<1>.яхомътися//<1>.яхомътись//<1>.яхом//<1>.яхоммись//<1>.яхоммися//<1>.яхомъждеся//<1>.яхомъждесь
  gramm: indic,imperf,pl,1p
 -flex: .лѣбыся//.лѣтися//.лѣтись//.лѣмися//.лѣжъдеся//.лѣжъдесь//.лѣ//.лѣжеся//.лежесь//.лежеся//.лѣжесь//.лѣбысь//.леждеся//.леждесь//.лѣбось//.лѣбося//.лесь//.леся//.лѣмись//.лежъдесь//.лѣждесь//.лѣждеся//.лебыся//.лебысь//.летись//.летися//.лебося//.ле//.лебось//.лемися//.лемись//.лежъдеся//.лѣся//.лѣсь
  gramm: perf,du,f
 -flex: <1>.яхбыся//<1>.яхждесь//<1>.яхждеся//<1>.яхъбысь//<1>.яхъбыся//<1>.яхся//<1>.яхсь//<1>.яхъбось//<1>.яхъбося//<1>.яхъмись//<1>.яхтись//<1>.яхмись//<1>.яхбось//<1>.яхбося//<1>.яхъжеся//<1>.яхъжесь//<1>.яхтися//<1>.яхмися//<1>.яхътися//<1>.яхъ//<1>.яхътись//<1>.яхжеся//<1>.яхжесь//<1>.яхъждеся//<1>.яхъждесь//<1>.яхбысь//<1>.яхъжъдеся//<1>.яхъжъдесь//<1>.ях//<1>.яхъся//<1>.яхъсь//<1>.яхъмися
  gramm: indic,imperf,sg,1p
 -flex: <1>.яшетися//<1>.яшебысь//<1>.яшежъдесь//<1>.яшетись//<1>.яшежеся//<1>.яшежесь//<1>.яшежъдеся//<1>.яшемися//<1>.яшебыся//<1>.яшебось//<1>.яшемись//<1>.яше//<1>.яшебося//<1>.яшеждеся//<1>.яшеждесь//<1>.яшеся//<1>.яшесь
  gramm: indic,imperf,sg,2p
 -flex: <1>.яшетися//<1>.яшебысь//<1>.яшежъдесь//<1>.яшетись//<1>.яшежеся//<1>.яшежесь//<1>.яшежъдеся//<1>.яшемися//<1>.яшебыся//<1>.яшебось//<1>.яшемись//<1>.яше//<1>.яшебося//<1>.яшеждеся//<1>.яшеждесь//<1>.яшеся//<1>.яшесь
  gramm: indic,imperf,sg,3p
 -flex: .ховатись//.ховатися//.ховетись//.хове//.ховѣтись//.ховетися//.хова//.ховежъдесь//.ховежъдеся//.ховѣждесь//.ховѣждеся//.ховѣся//.ховѣсь//.ховажъдесь//.ховаждесь//.ховаждеся//.ховажъдеся//.ховѣбысь//.ховѣбыся//.ховабыся//.ховѣбось//.ховѣбося//.ховабысь//.ховемися//.ховемись//.ховежесь//.ховежеся//.ховѣ//.ховажесь//.ховебыся//.ховебысь//.ховажеся//.ховѣмись//.ховѣжесь//.ховѣжеся//.ховебося//.ховѣмися//.ховебось//.ховась//.ховася//.ховеждеся//.ховеждесь//.ховѣтися//.ховамися//.ховѣжъдеся//.ховѣжъдесь//.ховеся//.ховесь//.ховабося//.ховабось//.ховамись
  gramm: indic,aor,du,1p
 -flex: .сътежесь//.сътежеся//.стѣмись//.стѣмися//.сътамися//.сътамись//.сътежъдесь//.сътежъдеся//.сътась//.сътася//.съте//.съта//.стамися//.стамись//.сътетись//.сътетися//.сътѣ//.стемися//.стемись//.стабыся//.стабысь//.стеждесь//.стеждеся//.сътажесь//.сътажеся//.статись//.статися//.стеся//.сътѣжъдеся//.сътѣмися//.стажесь//.стажеся//.сътѣжеся//.сътѣжесь//.стѣбося//.сътебыся//.сътебысь//.сътѣтися//.сътѣтись//.стась//.стѣбысь//.стѣбыся//.сътабыся//.стася//.стѣ//.стѣся//.стѣсь//.сътабысь//.стежесь//.стежеся//.сътебося//.сътебось//.сътажъдесь//.сътажъдеся//.стебыся//.стебысь//.стѣтися//.стѣтись//.сътесь//.сътеся//.сте//.ста//.сътемися//.сътемись//.сътѣмись//.стѣжеся//.стѣжесь//.стесь//.стѣждеся//.стѣждесь//.стабося//.стабось//.стаждеся//.стаждесь//.сътѣбысь//.сътѣбыся//.сътѣбось//.сътѣбося//.сътабося//.сътабось//.стетись//.стетися//.стѣбось//.сътѣжъдесь//.стебося//.стебось//.сътатись//.сътатися//.сътѣся//.сътѣсь
  gramm: indic,aor,du,2p
 -flex: .сътежесь//.сътежеся//.стѣмись//.стѣмися//.сътамися//.сътамись//.сътежъдесь//.сътежъдеся//.сътась//.сътася//.съте//.съта//.стамися//.стамись//.сътетись//.сътетися//.сътѣ//.стемися//.стемись//.стабыся//.стабысь//.стеждесь//.стеждеся//.сътажесь//.сътажеся//.статись//.статися//.стеся//.сътѣжъдеся//.сътѣмися//.стажесь//.стажеся//.сътѣжеся//.сътѣжесь//.стѣбося//.сътебыся//.сътебысь//.сътѣтися//.сътѣтись//.стась//.стѣбысь//.стѣбыся//.сътабыся//.стася//.стѣ//.стѣся//.стѣсь//.сътабысь//.стежесь//.стежеся//.сътебося//.сътебось//.сътажъдесь//.сътажъдеся//.стебыся//.стебысь//.стѣтися//.стѣтись//.сътесь//.сътеся//.сте//.ста//.сътемися//.сътемись//.сътѣмись//.стѣжеся//.стѣжесь//.стесь//.стѣждеся//.стѣждесь//.стабося//.стабось//.стаждеся//.стаждесь//.сътѣбысь//.сътѣбыся//.сътѣбось//.сътѣбося//.сътабося//.сътабось//.стетись//.стетися//.стѣбось//.сътѣжъдесь//.стебося//.стебось//.сътатись//.сътатися//.сътѣся//.сътѣсь
  gramm: indic,aor,du,3p
 -flex: .лъ//.л
  gramm: perf,sg,m
 -flex: .емебысь//.емебыся//.имъждесь//.имъждеся//.имебысь//.имебыся//.еммись//.еммися//.имтись//.имтися//.им//.емъжъдеся//.еме//.имъмись//.емъждеся//.емъждесь//.емъ//.имбося//.имбось//.имеся//.имесь//.ембысь//.ембыся//.емежъдеся//.имъ//.емемись//.емемися//.емъсь//.емъся//.име//.емтися//.емтись//.имъжъдесь//.емъжъдесь//.имъбося//.имъбось//.емежъдесь//.емъбося//.емъбось//.емся//.емсь//.емждеся//.иметися//.иметись//.емждесь//.еметися//.имъсь//.имъся//.еметись//.имъмися//.иммися//.иммись//.емъжесь//.емъжеся//.емътись//.емътися//.емеждеся//.емеждесь//.имеждесь//.имеждеся//.имъжесь//.имъжеся//.имътись//.имътися//.имежъдеся//.емжеся//.емжесь//.имежъдесь//.емежеся//.емежесь//.ем//.имжесь//.имжеся//.емъбыся//.емъбысь//.ембось//.ембося//.имъбыся//.имъбысь//.имждеся//.имждесь//.имсь//.емъмися//.емъмись//.имся//.емебось//.емебося//.емеся//.имебось//.имебося//.имъжъдеся//.имбыся//.имбысь//.емесь//.имемись//.имемися//.имежеся//.имежесь
  gramm: imper,pl,1p
 -flex: .шѧбось//.шѧмись//.шѧмися//.шѧбося//.шѧжъдеся//.шѧжъдесь//.шаждеся//.шаждесь//.шѧ//.шѧбысь//.шѧбыся//.шажесь//.шажеся//.шабыся//.шабысь//.шатись//.шатися//.шѧжеся//.шѧжесь//.шась//.шася//.шажъдесь//.шажъдеся//.шѧся//.шѧсь//.шѧждеся//.шѧждесь//.шабося//.ша//.шабось//.шѧтися//.шѧтись//.шамися//.шамись
  gramm: indic,aor,pl,3p
 -flex: .стемися//.стемись//.сътежесь//.сътежеся//.стеждесь//.стеждеся//.стежесь//.сътежъдесь//.сътежъдеся//.стежеся//.сътебося//.сътебось//.съте//.стебыся//.стебысь//.стетись//.стетися//.стебося//.стебось//.сътесь//.сътеся//.сте//.сътебыся//.сътебысь//.сътемися//.сътемись//.сътетись//.сътетися//.стесь//.стеся
  gramm: indic,aor,pl,2p
 -flex: .хомждеся//.хомъжесь//.хомжесь//.хомжеся//.хомъжеся//.хомсь//.хомъсь//.хоммись//.хомся//.хомъждеся//.хомъбыся//.хомбыся//.хомбысь//.хомъбысь//.хомъ//.хом//.хоммися//.хомъся//.хомтись//.хомътись//.хомътися//.хомъмись//.хомбося//.хомъбося//.хомъбось//.хомбось//.хомъмися//.хомъждесь//.хомждесь//.хомтися//.хомъжъдесь//.хомъжъдеся
  gramm: indic,aor,pl,1p
 -flex: .итѣбысь//.итѣбыся//.итебося//.итебось//.итежесь//.итежеся//.итѣжъдеся//.итѣ//.итажъдесь//.итебыся//.итебысь//.итажъдеся//.итѣжъдесь//.итажесь//.итежъдеся//.итѣмись//.итемися//.итемись//.итеждеся//.итѣждесь//.итажеся//.итѣбося//.итабося//.итабось//.итесь//.итеся//.ита//.итѣбось//.итеждесь//.итѣмися//.итетись//.итаждесь//.итаждеся//.ите//.итабыся//.итежъдесь//.итабысь//.итѣтись//.итатись//.итатися//.итетися//.итѣся//.итѣсь//.итѣжеся//.итѣждеся//.итась//.итася//.итѣтися//.итѣжесь//.итамися//.итамись
  gramm: imper,du,2p
 -flex: .ивѣбысь//.ивѣбыся//.ивежъдесь//.ивежъдеся//.еважъдесь//.еважъдеся//.ивѣмись//.ивѣмися//.евѣбысь//.евѣбыся//.евемися//.евемись//.ивемися//.ивемись//.евѣмись//.евѣмися//.евежъдесь//.евежъдеся//.ивѣждесь//.ивѣждеся//.еваждеся//.еваждесь//.евебося//.евебось//.ивамися//.ивамись//.евѣся//.евѣсь//.ивебыся//.ивебысь//.евеждесь//.евеждеся//.иваждесь//.иваждеся//.ивѣжъдеся//.ивѣжъдесь//.иветись//.иватися//.иветися//.евась//.евася//.ивежесь//.ивежеся//.ивесь//.ивеся//.евѣжеся//.евѣжесь//.ева//.евѣжъдеся//.евѣжъдесь//.евѣтися//.евѣтись//.ивѣ//.евебыся//.евебысь//.иважесь//.иважеся//.ивѣбось//.ивѣбося//.евѣждеся//.евѣждесь//.ивабыся//.ивабысь//.ивѣся//.ивѣсь//.ива//.иве//.ивась//.ивася//.евамися//.евамись//.евежесь//.евежеся//.иважъдесь//.еважесь//.еважеся//.иважъдеся//.евесь//.евеся//.ивебося//.ивебось//.ивеждеся//.ивеждесь//.еве//.еветись//.еветися//.евѣбось//.евѣбося//.евабыся//.евабысь//.ивѣжеся//.ивѣжесь//.иватись//.евѣ//.ивабося//.ивабось//.ивѣтися//.ивѣтись//.евабося//.евабось//.еватись//.еватися
  gramm: imper,du,1p
 -flex: .хътись//.хътися//.хсь//.хжесь//.хжеся//.хся//.хъжъдесь//.хъждесь//.хъждеся//.хтися//.хъжъдеся//.хждеся//.хждесь//.хъбыся//.хбось//.х//.хъбось//.хъбося//.хъжесь//.хъсь//.хъся//.хъжеся//.хбыся//.хбысь//.хтись//.хъ//.хмися//.хмись//.хъмися//.хъмись//.хбося//.хъбысь
  gramm: indic,aor,sg,1p
 -flex: .юмись//.юмися//.юждесь//.юбось//.южъдесь//.ю//.юбося//.ютися//.юся//.ютись//.юбысь//.юбыся//.юждеся//.южеся//.южесь//.юсь//.южъдеся
  gramm: indic,praes,sg,1p
 -flex: .ешибось//.ешибося//.еши//.ешиждеся//.ешитися//.ешитись//.ешибыся//.ешижъдеся//.ешиждесь//.ешижеся//.ешижъдесь//.ешися//.ешись//.ешибысь//.ешижесь//.ешимись//.ешимися
  gramm: indic,praes,sg,2p
 -flex: .етъбыся//.ежесь//.етъбось//.етъбося//.емися//.емись//.етъждесь//.еттись//.еттися//.етъждеся//.етъся//.етъсь//.етъбысь//.етъжесь//.етъ//.етътися//.етътись//.ет//.е//.етъжъдеся//.етись//.етъжъдесь//.етъмись//.етъмися//.етися//.еждеся//.еждесь//.етмися//.етждесь//.етждеся//.етмись//.ебося//.етбося//.етбось//.ебось//.есь//.етбыся//.ебыся//.ебысь//.етбысь//.етъжеся//.ежеся//.ежъдесь//.ежъдеся//.еся//.етжесь//.етсь//.ется//.етжеся
  gramm: indic,praes,sg,3p
 -flex: .ла//.лажесь//.лабось//.лажеся//.лаждесь//.лаждеся//.лабося//.лабыся//.лась//.лася//.лабысь//.ламися//.латись//.латися//.ламись//.лажъдесь//.лажъдеся
  gramm: perf,du,m
 -flex: .лѣбыся//.лѣтися//.лѣтись//.лѣмися//.лѣжъдеся//.лѣжъдесь//.лѣ//.лѣжеся//.лежесь//.лежеся//.лѣжесь//.лѣбысь//.леждеся//.леждесь//.лѣбось//.лѣбося//.лесь//.леся//.лѣмись//.лежъдесь//.лѣждесь//.лѣждеся//.лебыся//.лебысь//.летись//.летися//.лебося//.ле//.лебось//.лемися//.лемись//.лежъдеся//.лѣся//.лѣсь
  gramm: perf,du,n
 -flex: .ла//.лажесь//.лабось//.лажеся//.лаждесь//.лаждеся//.лабося//.лабыся//.лась//.лася//.лабысь//.ламися//.латись//.латися//.ламись//.лажъдесь//.лажъдеся
  gramm: perf,sg,f
-paradigm: V11a
 -flex: .етесь//.етеся//.етеждесь//.етежъдесь//.етеждеся//.етежъдеся//.ете//.ететись//.етебось//.етебося//.етежесь//.етежеся//.етемись//.етебыся//.ететися//.етебысь//.етемися
  gramm: indic,praes,pl,2p
 -flex: .оутись//.оутися//.уть//.юбось//.ютмися//.ютмись//.юбося//.ютъмися//.ютися//.ютъмись//.ют//.уться//.утьждеся//.южъдесь//.юбысь//.юбыся//.ютись//.утьмись//.оусь//.оуся//.утьмися//.оубыся//.утьжъдеся//.оужъдеся//.оубось//.ютъсь//.ютъся//.юся//.ютжесь//.ютжеся//.юсь//.утьждесь//.юттись//.юждесь//.утьжъдесь//.оужеся//.ютъбыся//.утьтись//.ютъбысь//.оужесь//.юттися//.утьсь//.ю//.юмись//.ютсь//.ютъждесь//.ютъждеся//.ются//.оужъдесь//.юмися//.оубысь//.оумися//.юждеся//.ютътись//.ютътися//.южеся//.утьбысь//.оубося//.утьбыся//.оу//.южесь//.утьтися//.утьбось//.утьбося//.оумись//.ютъ//.ютбыся//.ютбысь//.ютъжесь//.ютъжеся//.ютбося//.южъдеся//.ютбось//.ютъжъдесь//.ютъжъдеся//.ютъбося//.ютъбось//.утьжеся//.оуждесь//.оуждеся//.утьжесь//.ютждеся//.ютждесь
  gramm: indic,praes,pl,3p
 -flex: .емебысь//.емебыся//.емъбося//.емъбось//.ембысь//.ембыся//.емся//.емъжеся//.емсь//.емждеся//.емждесь//.еметися//.емъбыся//.емъбысь//.еметись//.ембось//.еммись//.еммися//.ембося//.емъжъдесь//.емъжъдеся//.емемися//.емемись//.еме//.емъмися//.емъмись//.емежеся//.емебось//.емебося//.емежесь//.емъжесь//.ем//.емъсь//.емъся//.емъждеся//.емъждесь//.емътись//.емъ//.емътися//.емесь//.емеждеся//.емеждесь//.емтися//.емтись//.емеся//.емжеся//.емжесь//.емежъдеся//.емежъдесь
  gramm: indic,praes,pl,1p
 -flex: .лися//.лижеся//.ли//.лись//.либось//.лижъдеся//.лимися//.лиждесь//.либыся//.лижъдесь//.лиждеся//.либося//.лижесь//.либысь//.лимись//.литись//.литися
  gramm: perf,pl,m
 -flex: .ла//.лажесь//.лабось//.лажеся//.лаждесь//.лаждеся//.лабося//.лабыся//.лась//.лася//.лабысь//.ламися//.латись//.латися//.ламись//.лажъдесь//.лажъдеся
  gramm: perf,pl,n
 -flex: .лытися//.лыжъдесь//.лыбося//.лыся//.лыбысь//.лыжеся//.лымися//.лыбыся//.лымись//.лытись//.лыжесь//.лыждесь//.лыбось//.лысь//.лыждеся//.лыжъдеся//.лы
  gramm: perf,pl,f
 -flex: .тимись//.тимися//.тьжъдесь//.тьжъдеся//.ть//.тьтися//.тьтись//.тьмись//.тися//.тись//.тибысь//.тьжеся//.тибыся//.тьмися//.тьжесь//.тьбысь//.тьбыся//.тиждесь//.тиждеся//.тьбось//.тьбося//.титися//.титись//.тьждесь//.ти//.тижеся//.тижесь//.тьждеся//.тижъдеся//.тижъдесь//.тибось//.тибося//.ться//.тьсь
  gramm: inf
 -flex: .йсь//.йся//.йъжесь//.йъжеся//.йждеся//.йждесь//.ймися//.йтись//.йътися//.йтися//.йъжъдесь//.йъжъдеся//.йжесь//.йжеся//.йбыся//.йбысь//.йътись//.ймись//.йъбося//.йъбось//.йъмися//.й//.йъбыся//.йъсь//.йъся//.йъбысь//.йъмись//.йбося//.йбось//.йъждесь//.йъждеся
  gramm: imper,sg,2p
 -flex: .йсь//.йся//.йъжесь//.йъжеся//.йждеся//.йждесь//.ймися//.йтись//.йътися//.йтися//.йъжъдесь//.йъжъдеся//.йжесь//.йжеся//.йбыся//.йбысь//.йътись//.ймись//.йъбося//.йъбось//.йъмися//.й//.йъбыся//.йъсь//.йъся//.йъбысь//.йъмись//.йбося//.йбось//.йъждесь//.йъждеся
  gramm: imper,sg,3p
 -flex: .йтетись//.йтетися//.йътебося//.йътебось//.йтесь//.йтеся//.йътебыся//.йътебысь//.йте//.йътесь//.йътеся//.йтеждесь//.йтеждеся//.йтебыся//.йтебысь//.йъте//.йтемися//.йтемись//.йтежесь//.йтежеся//.йътетись//.йътетися//.йътежъдесь//.йътежъдеся//.йтебося//.йтебось//.йътемися//.йътемись//.йътежесь//.йътежеся
  gramm: imper,pl,2p
 -flex: .лотися//.лобысь//.лобыся//.лотись//.лождесь//.ложъдеся//.ло//.ломися//.ложеся//.ложесь//.лобось//.ложъдесь//.лобося//.лося//.лождеся//.лось//.ломись
  gramm: perf,sg,n
 -flex: .
  gramm: indic,aor,sg,3p
 -flex: .
  gramm: indic,aor,sg,2p
 -flex: .евежесь//.евежеся//.евѣтися//.евѣтись//.евѣся//.евѣсь//.еважесь//.еважеся//.евесь//.евеся//.ева//.еве//.еважъдесь//.еважъдеся//.евѣбось//.евѣбося//.евебыся//.евебысь//.евѣбысь//.евѣбыся//.еветись//.еветися//.евабыся//.евабысь//.евѣждеся//.евѣмися//.евѣждесь//.евемися//.евемись//.евась//.евѣмись//.евѣ//.евася//.евежъдесь//.евежъдеся//.евѣжеся//.евѣжесь//.евеждесь//.евабося//.евабось//.евеждеся//.евѣжъдеся//.евѣжъдесь//.еваждеся//.еваждесь//.еватись//.евамися//.евамись//.еватися//.евебося//.евебось
  gramm: indic,praes,du,1p
 -flex: .етеждесь//.етеждеся//.етабыся//.етабысь//.ететись//.ететися//.етабося//.етѣмись//.етѣ//.етабось//.етѣждеся//.етѣмися//.етѣжъдеся//.етѣжъдесь//.етежъдесь//.етамися//.етамись//.етежъдеся//.етебося//.етебось//.етежесь//.етѣжеся//.етѣжесь//.етѣбося//.етѣтися//.етѣтись//.етемися//.етажесь//.етажеся//.етесь//.етеся//.етатись//.ета//.етатися//.ете//.етѣждесь//.етежеся//.етѣся//.етѣбысь//.етѣбыся//.етѣсь//.етаждеся//.етаждесь//.етажъдесь//.етажъдеся//.етѣбось//.етемись//.етебыся//.етебысь//.етась//.етася
  gramm: indic,praes,du,3p
 -flex: .етеждесь//.етеждеся//.етабыся//.етабысь//.ететись//.ететися//.етабося//.етѣмись//.етѣ//.етабось//.етѣждеся//.етѣмися//.етѣжъдеся//.етѣжъдесь//.етежъдесь//.етамися//.етамись//.етежъдеся//.етебося//.етебось//.етежесь//.етѣжеся//.етѣжесь//.етѣбося//.етѣтися//.етѣтись//.етемися//.етажесь//.етажеся//.етесь//.етеся//.етатись//.ета//.етатися//.ете//.етѣждесь//.етежеся//.етѣся//.етѣбысь//.етѣбыся//.етѣсь//.етаждеся//.етаждесь//.етажъдесь//.етажъдеся//.етѣбось//.етемись//.етебыся//.етебысь//.етась//.етася
  gramm: indic,praes,du,2p
 -flex: .ховатись//.ховатися//.ховетись//.хове//.ховѣтись//.ховетися//.хова//.ховежъдесь//.ховежъдеся//.ховѣждесь//.ховѣждеся//.ховѣся//.ховѣсь//.ховажъдесь//.ховаждесь//.ховаждеся//.ховажъдеся//.ховѣбысь//.ховѣбыся//.ховабыся//.ховѣбось//.ховѣбося//.ховабысь//.ховемися//.ховемись//.ховежесь//.ховежеся//.ховѣ//.ховажесь//.ховебыся//.ховебысь//.ховажеся//.ховѣмись//.ховѣжесь//.ховѣжеся//.ховебося//.ховѣмися//.ховебось//.ховась//.ховася//.ховеждеся//.ховеждесь//.ховѣтися//.ховамися//.ховѣжъдеся//.ховѣжъдесь//.ховеся//.ховесь//.ховабося//.ховабось//.ховамись
  gramm: indic,imperf,du,1p
 -flex: .сътежесь//.сътежеся//.стѣмись//.стѣмися//.сътамися//.сътамись//.сътежъдесь//.сътежъдеся//.сътась//.сътася//.съте//.съта//.стамися//.стамись//.сътетись//.сътетися//.сътѣ//.стемися//.стемись//.стабыся//.стабысь//.стеждесь//.стеждеся//.сътажесь//.сътажеся//.статись//.статися//.стеся//.сътѣжъдеся//.сътѣмися//.стажесь//.стажеся//.сътѣжеся//.сътѣжесь//.стѣбося//.сътебыся//.сътебысь//.сътѣтися//.сътѣтись//.стась//.стѣбысь//.стѣбыся//.сътабыся//.стася//.стѣ//.стѣся//.стѣсь//.сътабысь//.стежесь//.стежеся//.сътебося//.сътебось//.сътажъдесь//.сътажъдеся//.стебыся//.стебысь//.стѣтися//.стѣтись//.сътесь//.сътеся//.сте//.ста//.сътемися//.сътемись//.сътѣмись//.стѣжеся//.стѣжесь//.стесь//.стѣждеся//.стѣждесь//.стабося//.стабось//.стаждеся//.стаждесь//.сътѣбысь//.сътѣбыся//.сътѣбось//.сътѣбося//.сътабося//.сътабось//.стетись//.стетися//.стѣбось//.сътѣжъдесь//.стебося//.стебось//.сътатись//.сътатися//.сътѣся//.сътѣсь
  gramm: indic,imperf,du,3p
 -flex: .сътежесь//.сътежеся//.стѣмись//.стѣмися//.сътамися//.сътамись//.сътежъдесь//.сътежъдеся//.сътась//.сътася//.съте//.съта//.стамися//.стамись//.сътетись//.сътетися//.сътѣ//.стемися//.стемись//.стабыся//.стабысь//.стеждесь//.стеждеся//.сътажесь//.сътажеся//.статись//.статися//.стеся//.сътѣжъдеся//.сътѣмися//.стажесь//.стажеся//.сътѣжеся//.сътѣжесь//.стѣбося//.сътебыся//.сътебысь//.сътѣтися//.сътѣтись//.стась//.стѣбысь//.стѣбыся//.сътабыся//.стася//.стѣ//.стѣся//.стѣсь//.сътабысь//.стежесь//.стежеся//.сътебося//.сътебось//.сътажъдесь//.сътажъдеся//.стебыся//.стебысь//.стѣтися//.стѣтись//.сътесь//.сътеся//.сте//.ста//.сътемися//.сътемись//.сътѣмись//.стѣжеся//.стѣжесь//.стесь//.стѣждеся//.стѣждесь//.стабося//.стабось//.стаждеся//.стаждесь//.сътѣбысь//.сътѣбыся//.сътѣбось//.сътѣбося//.сътабося//.сътабось//.стетись//.стетися//.стѣбось//.сътѣжъдесь//.стебося//.стебось//.сътатись//.сътатися//.сътѣся//.сътѣсь
  gramm: indic,imperf,du,2p
 -flex: .стемися//.стемись//.сътежесь//.сътежеся//.стеждесь//.стеждеся//.стежесь//.сътежъдесь//.сътежъдеся//.стежеся//.сътебося//.сътебось//.съте//.стебыся//.стебысь//.стетись//.стетися//.стебося//.стебось//.сътесь//.сътеся//.сте//.сътебыся//.сътебысь//.сътемися//.сътемись//.сътетись//.сътетися//.стесь//.стеся
  gramm: indic,imperf,pl,2p
 -flex: .хутися//.хумися//.хумись//.хубысь//.хужъдесь//.хусь//.хуся//.хубося//.хужесь//.хужеся//.ху//.хутись//.хужъдеся//.хубось//.хуждеся//.хуждесь//.хубыся
  gramm: indic,imperf,pl,3p
 -flex: .хомждеся//.хомъжесь//.хомжесь//.хомжеся//.хомъжеся//.хомсь//.хомъсь//.хоммись//.хомся//.хомъждеся//.хомъбыся//.хомбыся//.хомбысь//.хомъбысь//.хомъ//.хом//.хоммися//.хомъся//.хомтись//.хомътись//.хомътися//.хомъмись//.хомбося//.хомъбося//.хомъбось//.хомбось//.хомъмися//.хомъждесь//.хомждесь//.хомтися//.хомъжъдесь//.хомъжъдеся
  gramm: indic,imperf,pl,1p
 -flex: .лѣбыся//.лѣтися//.лѣтись//.лѣмися//.лѣжъдеся//.лѣжъдесь//.лѣ//.лѣжеся//.лежесь//.лежеся//.лѣжесь//.лѣбысь//.леждеся//.леждесь//.лѣбось//.лѣбося//.лесь//.леся//.лѣмись//.лежъдесь//.лѣждесь//.лѣждеся//.лебыся//.лебысь//.летись//.летися//.лебося//.ле//.лебось//.лемися//.лемись//.лежъдеся//.лѣся//.лѣсь
  gramm: perf,du,f
 -flex: .хътись//.хътися//.хсь//.хжесь//.хжеся//.хся//.хъжъдесь//.хъждесь//.хъждеся//.хтися//.хъжъдеся//.хждеся//.хждесь//.хъбыся//.хбось//.х//.хъбось//.хъбося//.хъжесь//.хъсь//.хъся//.хъжеся//.хбыся//.хбысь//.хтись//.хъ//.хмися//.хмись//.хъмися//.хъмись//.хбося//.хъбысь
  gramm: indic,imperf,sg,1p
 -flex: .шебыся//.шесь//.шеся//.шебысь//.шемися//.шетись//.шетися//.шемись//.шежъдесь//.шежъдеся//.ше//.шебося//.шебось//.шежеся//.шежесь//.шеждеся//.шеждесь
  gramm: indic,imperf,sg,2p
 -flex: .шебыся//.шесь//.шеся//.шебысь//.шемися//.шетись//.шетися//.шемись//.шежъдесь//.шежъдеся//.ше//.шебося//.шебось//.шежеся//.шежесь//.шеждеся//.шеждесь
  gramm: indic,imperf,sg,3p
 -flex: .ховатись//.ховатися//.ховетись//.хове//.ховѣтись//.ховетися//.хова//.ховежъдесь//.ховежъдеся//.ховѣждесь//.ховѣждеся//.ховѣся//.ховѣсь//.ховажъдесь//.ховаждесь//.ховаждеся//.ховажъдеся//.ховѣбысь//.ховѣбыся//.ховабыся//.ховѣбось//.ховѣбося//.ховабысь//.ховемися//.ховемись//.ховежесь//.ховежеся//.ховѣ//.ховажесь//.ховебыся//.ховебысь//.ховажеся//.ховѣмись//.ховѣжесь//.ховѣжеся//.ховебося//.ховѣмися//.ховебось//.ховась//.ховася//.ховеждеся//.ховеждесь//.ховѣтися//.ховамися//.ховѣжъдеся//.ховѣжъдесь//.ховеся//.ховесь//.ховабося//.ховабось//.ховамись
  gramm: indic,aor,du,1p
 -flex: .сътежесь//.сътежеся//.стѣмись//.стѣмися//.сътамися//.сътамись//.сътежъдесь//.сътежъдеся//.сътась//.сътася//.съте//.съта//.стамися//.стамись//.сътетись//.сътетися//.сътѣ//.стемися//.стемись//.стабыся//.стабысь//.стеждесь//.стеждеся//.сътажесь//.сътажеся//.статись//.статися//.стеся//.сътѣжъдеся//.сътѣмися//.стажесь//.стажеся//.сътѣжеся//.сътѣжесь//.стѣбося//.сътебыся//.сътебысь//.сътѣтися//.сътѣтись//.стась//.стѣбысь//.стѣбыся//.сътабыся//.стася//.стѣ//.стѣся//.стѣсь//.сътабысь//.стежесь//.стежеся//.сътебося//.сътебось//.сътажъдесь//.сътажъдеся//.стебыся//.стебысь//.стѣтися//.стѣтись//.сътесь//.сътеся//.сте//.ста//.сътемися//.сътемись//.сътѣмись//.стѣжеся//.стѣжесь//.стесь//.стѣждеся//.стѣждесь//.стабося//.стабось//.стаждеся//.стаждесь//.сътѣбысь//.сътѣбыся//.сътѣбось//.сътѣбося//.сътабося//.сътабось//.стетись//.стетися//.стѣбось//.сътѣжъдесь//.стебося//.стебось//.сътатись//.сътатися//.сътѣся//.сътѣсь
  gramm: indic,aor,du,2p
 -flex: .сътежесь//.сътежеся//.стѣмись//.стѣмися//.сътамися//.сътамись//.сътежъдесь//.сътежъдеся//.сътась//.сътася//.съте//.съта//.стамися//.стамись//.сътетись//.сътетися//.сътѣ//.стемися//.стемись//.стабыся//.стабысь//.стеждесь//.стеждеся//.сътажесь//.сътажеся//.статись//.статися//.стеся//.сътѣжъдеся//.сътѣмися//.стажесь//.стажеся//.сътѣжеся//.сътѣжесь//.стѣбося//.сътебыся//.сътебысь//.сътѣтися//.сътѣтись//.стась//.стѣбысь//.стѣбыся//.сътабыся//.стася//.стѣ//.стѣся//.стѣсь//.сътабысь//.стежесь//.стежеся//.сътебося//.сътебось//.сътажъдесь//.сътажъдеся//.стебыся//.стебысь//.стѣтися//.стѣтись//.сътесь//.сътеся//.сте//.ста//.сътемися//.сътемись//.сътѣмись//.стѣжеся//.стѣжесь//.стесь//.стѣждеся//.стѣждесь//.стабося//.стабось//.стаждеся//.стаждесь//.сътѣбысь//.сътѣбыся//.сътѣбось//.сътѣбося//.сътабося//.сътабось//.стетись//.стетися//.стѣбось//.сътѣжъдесь//.стебося//.стебось//.сътатись//.сътатися//.сътѣся//.сътѣсь
  gramm: indic,aor,du,3p
 -flex: .лъ//.л
  gramm: perf,sg,m
 -flex: .емебысь//.емебыся//.имъждесь//.имъждеся//.имебысь//.имебыся//.еммись//.еммися//.имтись//.имтися//.им//.емъжъдеся//.еме//.имъмись//.емъждеся//.емъждесь//.емъ//.имбося//.имбось//.имеся//.имесь//.ембысь//.ембыся//.емежъдеся//.имъ//.емемись//.емемися//.емъсь//.емъся//.име//.емтися//.емтись//.имъжъдесь//.емъжъдесь//.имъбося//.имъбось//.емежъдесь//.емъбося//.емъбось//.емся//.емсь//.емждеся//.иметися//.иметись//.емждесь//.еметися//.имъсь//.имъся//.еметись//.имъмися//.иммися//.иммись//.емъжесь//.емъжеся//.емътись//.емътися//.емеждеся//.емеждесь//.имеждесь//.имеждеся//.имъжесь//.имъжеся//.имътись//.имътися//.имежъдеся//.емжеся//.емжесь//.имежъдесь//.емежеся//.емежесь//.ем//.имжесь//.имжеся//.емъбыся//.емъбысь//.ембось//.ембося//.имъбыся//.имъбысь//.имждеся//.имждесь//.имсь//.емъмися//.емъмись//.имся//.емебось//.емебося//.емеся//.имебось//.имебося//.имъжъдеся//.имбыся//.имбысь//.емесь//.имемись//.имемися//.имежеся//.имежесь
  gramm: imper,pl,1p
 -flex: .шѧбось//.шѧмись//.шѧмися//.шѧбося//.шѧжъдеся//.шѧжъдесь//.шаждеся//.шаждесь//.шѧ//.шѧбысь//.шѧбыся//.шажесь//.шажеся//.шабыся//.шабысь//.шатись//.шатися//.шѧжеся//.шѧжесь//.шась//.шася//.шажъдесь//.шажъдеся//.шѧся//.шѧсь//.шѧждеся//.шѧждесь//.шабося//.ша//.шабось//.шѧтися//.шѧтись//.шамися//.шамись
  gramm: indic,aor,pl,3p
 -flex: .стемися//.стемись//.сътежесь//.сътежеся//.стеждесь//.стеждеся//.стежесь//.сътежъдесь//.сътежъдеся//.стежеся//.сътебося//.сътебось//.съте//.стебыся//.стебысь//.стетись//.стетися//.стебося//.стебось//.сътесь//.сътеся//.сте//.сътебыся//.сътебысь//.сътемися//.сътемись//.сътетись//.сътетися//.стесь//.стеся
  gramm: indic,aor,pl,2p
 -flex: .хомждеся//.хомъжесь//.хомжесь//.хомжеся//.хомъжеся//.хомсь//.хомъсь//.хоммись//.хомся//.хомъждеся//.хомъбыся//.хомбыся//.хомбысь//.хомъбысь//.хомъ//.хом//.хоммися//.хомъся//.хомтись//.хомътись//.хомътися//.хомъмись//.хомбося//.хомъбося//.хомъбось//.хомбось//.хомъмися//.хомъждесь//.хомждесь//.хомтися//.хомъжъдесь//.хомъжъдеся
  gramm: indic,aor,pl,1p
 -flex: .итѣбысь//.итѣбыся//.итебося//.итебось//.итежесь//.итежеся//.итѣжъдеся//.итѣ//.итажъдесь//.итебыся//.итебысь//.итажъдеся//.итѣжъдесь//.итажесь//.итежъдеся//.итѣмись//.итемися//.итемись//.итеждеся//.итѣждесь//.итажеся//.итѣбося//.итабося//.итабось//.итесь//.итеся//.ита//.итѣбось//.итеждесь//.итѣмися//.итетись//.итаждесь//.итаждеся//.ите//.итабыся//.итежъдесь//.итабысь//.итѣтись//.итатись//.итатися//.итетися//.итѣся//.итѣсь//.итѣжеся//.итѣждеся//.итась//.итася//.итѣтися//.итѣжесь//.итамися//.итамись
  gramm: imper,du,2p
 -flex: .ивѣбысь//.ивѣбыся//.ивежъдесь//.ивежъдеся//.еважъдесь//.еважъдеся//.ивѣмись//.ивѣмися//.евѣбысь//.евѣбыся//.евемися//.евемись//.ивемися//.ивемись//.евѣмись//.евѣмися//.евежъдесь//.евежъдеся//.ивѣждесь//.ивѣждеся//.еваждеся//.еваждесь//.евебося//.евебось//.ивамися//.ивамись//.евѣся//.евѣсь//.ивебыся//.ивебысь//.евеждесь//.евеждеся//.иваждесь//.иваждеся//.ивѣжъдеся//.ивѣжъдесь//.иветись//.иватися//.иветися//.евась//.евася//.ивежесь//.ивежеся//.ивесь//.ивеся//.евѣжеся//.евѣжесь//.ева//.евѣжъдеся//.евѣжъдесь//.евѣтися//.евѣтись//.ивѣ//.евебыся//.евебысь//.иважесь//.иважеся//.ивѣбось//.ивѣбося//.евѣждеся//.евѣждесь//.ивабыся//.ивабысь//.ивѣся//.ивѣсь//.ива//.иве//.ивась//.ивася//.евамися//.евамись//.евежесь//.евежеся//.иважъдесь//.еважесь//.еважеся//.иважъдеся//.евесь//.евеся//.ивебося//.ивебось//.ивеждеся//.ивеждесь//.еве//.еветись//.еветися//.евѣбось//.евѣбося//.евабыся//.евабысь//.ивѣжеся//.ивѣжесь//.иватись//.евѣ//.ивабося//.ивабось//.ивѣтися//.ивѣтись//.евабося//.евабось//.еватись//.еватися
  gramm: imper,du,1p
 -flex: .хътись//.хътися//.хсь//.хжесь//.хжеся//.хся//.хъжъдесь//.хъждесь//.хъждеся//.хтися//.хъжъдеся//.хждеся//.хждесь//.хъбыся//.хбось//.х//.хъбось//.хъбося//.хъжесь//.хъсь//.хъся//.хъжеся//.хбыся//.хбысь//.хтись//.хъ//.хмися//.хмись//.хъмися//.хъмись//.хбося//.хъбысь
  gramm: indic,aor,sg,1p
 -flex: .юмись//.юмися//.юждесь//.юбось//.южъдесь//.ю//.юбося//.ютися//.юся//.ютись//.юбысь//.юбыся//.юждеся//.южеся//.южесь//.юсь//.южъдеся
  gramm: indic,praes,sg,1p
 -flex: .ешибось//.ешибося//.еши//.ешиждеся//.ешитися//.ешитись//.ешибыся//.ешижъдеся//.ешиждесь//.ешижеся//.ешижъдесь//.ешися//.ешись//.ешибысь//.ешижесь//.ешимись//.ешимися
  gramm: indic,praes,sg,2p
 -flex: .етъбыся//.ежесь//.етъбось//.етъбося//.емися//.емись//.етъждесь//.еттись//.еттися//.етъждеся//.етъся//.етъсь//.етъбысь//.етъжесь//.етъ//.етътися//.етътись//.ет//.е//.етъжъдеся//.етись//.етъжъдесь//.етъмись//.етъмися//.етися//.еждеся//.еждесь//.етмися//.етждесь//.етждеся//.етмись//.ебося//.етбося//.етбось//.ебось//.есь//.етбыся//.ебыся//.ебысь//.етбысь//.етъжеся//.ежеся//.ежъдесь//.ежъдеся//.еся//.етжесь//.етсь//.ется//.етжеся
  gramm: indic,praes,sg,3p
 -flex: .ла//.лажесь//.лабось//.лажеся//.лаждесь//.лаждеся//.лабося//.лабыся//.лась//.лася//.лабысь//.ламися//.латись//.латися//.ламись//.лажъдесь//.лажъдеся
  gramm: perf,du,m
 -flex: .лѣбыся//.лѣтися//.лѣтись//.лѣмися//.лѣжъдеся//.лѣжъдесь//.лѣ//.лѣжеся//.лежесь//.лежеся//.лѣжесь//.лѣбысь//.леждеся//.леждесь//.лѣбось//.лѣбося//.лесь//.леся//.лѣмись//.лежъдесь//.лѣждесь//.лѣждеся//.лебыся//.лебысь//.летись//.летися//.лебося//.ле//.лебось//.лемися//.лемись//.лежъдеся//.лѣся//.лѣсь
  gramm: perf,du,n
 -flex: .ла//.лажесь//.лабось//.лажеся//.лаждесь//.лаждеся//.лабося//.лабыся//.лась//.лася//.лабысь//.ламися//.латись//.латися//.ламись//.лажъдесь//.лажъдеся
  gramm: perf,sg,f
-paradigm: V13k
 -flex: .нетеждеся//.нете//.нетеждесь//.нетебось//.нетежеся//.нетежесь//.нетебося//.нетеся//.нетежъдеся//.нетесь//.нетебыся//.нететися//.нетемись//.нетемися//.нететись//.нетебысь//.нетежъдесь
  gramm: indic,praes,pl,2p
 -flex: .ноубось//.нуттись//.нуттися//.ноубося//.ноуся//.ноумися//.нюжъдеся//.ноужеся//.нутьжъдесь//.нутьждеся//.нюжесь//.нюжъдесь//.ноу//.нуть//.нюбысь//.ноусь//.нутъбось//.нутъбося//.нутьмися//.нутъждесь//.нутъждеся//.нутьмись//.ноужъдесь//.ноуждеся//.нюбося//.ноужесь//.ноуждесь//.нутъбысь//.нутьжесь//.нутьжеся//.нутъбыся//.нут//.нутьждесь//.нутжесь//.нюждесь//.нутъ//.ноужъдеся//.нютися//.ноутися//.нутьбыся//.нутьбысь//.ноутись//.нутъжеся//.нутбося//.нутбось//.нутъжесь//.нутьтись//.нюсь//.нюся//.нутьтися//.нюмися//.нюмись//.нутьбося//.нюбыся//.нутьбось//.нутьжъдеся//.ноубыся//.нутсь//.нутмися//.нутждесь//.нутждеся//.нутмись//.нутъжъдеся//.нутътись//.нутъжъдесь//.ноумись//.нутжеся//.нутъмись//.нутъся//.нутъсь//.нутъмися//.нюжеся//.нутбыся//.нутбысь//.ню//.нютись//.нутьсь//.нюждеся//.нуться//.нутътися//.нутся//.нюбось//.ноубысь
  gramm: indic,praes,pl,3p
 -flex: .немъбось//.немъбося//.немъмися//.немежесь//.немежеся//.немъжъдеся//.немъжъдесь//.немъждесь//.немесь//.немеся//.немжеся//.немътися//.немътись//.немъмись//.немжесь//.немъ//.немъбысь//.немебыся//.немъждеся//.немемися//.немебося//.немебось//.немемись//.немъжеся//.нембося//.нембось//.немъжесь//.неметись//.неметися//.нем//.немъбыся//.немждесь//.немждеся//.нембыся//.нембысь//.неме//.немтись//.немтися//.немежъдесь//.немеждесь//.немеждеся//.немежъдеся//.немсь//.немся//.немъся//.немъсь//.неммися//.неммись//.немебысь
  gramm: indic,praes,pl,1p
 -flex: .лись//.лися//.лимися//.лимись//.лижесь//.лижеся//.нулижъдеся//.нулижъдесь//.нули//.нулижеся//.нулижесь//.нулитися//.нулимись//.нулимися//.нулитись//.нулиждеся//.нулиждесь//.нулибося//.лижъдесь//.лижъдеся//.нулибысь//.нулибыся//.ли//.либося//.либось//.нулибось//.литись//.нулися//.нулись//.литися//.либыся//.либысь//.лиждесь//.лиждеся
  gramm: perf,pl,m
 -flex: .лаждесь//.лаждеся//.нуламись//.лабыся//.лабысь//.нулажъдеся//.нулажъдесь//.лабося//.лабось//.нулабось//.нулабося//.нула//.нулатися//.лась//.лася//.нулатись//.нулабысь//.нулабыся//.нулаждеся//.нулаждесь//.лажесь//.нуламися//.нулася//.нулась//.нулажеся//.нулажесь//.лажъдесь//.лажъдеся//.ла//.лажеся//.ламися//.латись//.латися//.ламись
  gramm: perf,pl,n
 -flex: .нулыжъдесь//.нулыжъдеся//.лыжеся//.лыжесь//.лыждесь//.лытися//.лытись//.лыждеся//.нулысь//.лы//.нулыся//.лыбысь//.лыбыся//.лымись//.нулыбося//.нулыбысь//.лымися//.нулы//.нулымися//.лыжъдеся//.нулыжесь//.нулыжеся//.лыжъдесь//.нулымись//.нулытись//.нулыбыся//.лыся//.нулыбось//.лысь//.нулытися//.лыбось//.лыбося//.нулыждеся//.нулыждесь
  gramm: perf,pl,f
 -flex: .нутьмися//.нутьмись//.нутитись//.нутьжесь//.нутьжъдеся//.нутибось//.нутижесь//.нутижеся//.нутибыся//.нутибысь//.нутьждеся//.нутьждесь//.нутись//.нутися//.нути//.нутьжеся//.нутьбыся//.нутьбысь//.нутьтись//.нутижъдесь//.нутижъдеся//.нутьтися//.нутибося//.нутьжъдесь//.нутьбося//.нутимися//.нутимись//.нутьбось//.нуть//.нутитися//.нутиждеся//.нутиждесь//.нутьсь//.нуться
  gramm: inf
 -flex: .нижеся//.нижесь//.нибось//.нимися//.нибося//.нися//.нижъдесь//.нись//.нитися//.нибысь//.нибыся//.нитись//.ниждеся//.ниждесь//.нижъдеся//.ни//.нимись
  gramm: imper,sg,2p
 -flex: .нижеся//.нижесь//.нибось//.нимися//.нибося//.нися//.нижъдесь//.нись//.нитися//.нибысь//.нибыся//.нитись//.ниждеся//.ниждесь//.нижъдеся//.ни//.нимись
  gramm: imper,sg,3p
 -flex: .нитетися//.нитетись//.нитемися//.нитежъдеся//.нитебось//.нитебося//.ните//.нитеждесь//.нитеждеся//.нитемись//.нитеся//.нитесь//.нитежесь//.нитежеся//.нитежъдесь//.нитебысь//.нитебыся
  gramm: imper,pl,2p
 -flex: .нуломися//.нулось//.нулося//.нуломись//.лождеся//.лождесь//.нуложъдесь//.нуложъдеся//.лося//.лось//.нуло//.лотися//.лотись//.лобось//.лобося//.нулобося//.нулобось//.ломись//.ломися//.ложъдеся//.ложъдесь//.нулождесь//.нулобыся//.ложеся//.ложесь//.нулобысь//.нулождеся//.лобысь//.лобыся//.ло//.нулотись//.нулотися//.нуложесь//.нуложеся
  gramm: perf,sg,n
 -flex: .нуждеся//.нуждесь//.нусь//<1>.етися//<1>.етись//.нуся//<1>.еждесь//<1>.еждеся//.нубыся//<1>.есь//.нутись//.нутися//<1>.ебысь//.ну//.нубось//.нумися//.нумись//<1>.еся//<1>.ебось//<1>.ебося//.нужъдесь//.нужъдеся//<1>.е//<1>.ежеся//<1>.емись//<1>.ежесь//.нубося//<1>.емися//<1>.ебыся//<1>.ежъдеся//.нужесь//.нужеся//<1>.ежъдесь//.нубысь
  gramm: indic,aor,sg,3p
 -flex: .нуждеся//.нуждесь//.нусь//<1>.етися//<1>.етись//.нуся//<1>.еждесь//<1>.еждеся//.нубыся//<1>.есь//.нутись//.нутися//<1>.ебысь//.ну//.нубось//.нумися//.нумись//<1>.еся//<1>.ебось//<1>.ебося//.нужъдесь//.нужъдеся//<1>.е//<1>.ежеся//<1>.емись//<1>.ежесь//.нубося//<1>.емися//<1>.ебыся//<1>.ежъдеся//.нужесь//.нужеся//<1>.ежъдесь//.нубысь
  gramm: indic,aor,sg,2p
 -flex: .невѣмися//.невѣсь//.невѣся//.неветись//.невемись//.невемися//.невѣжъдеся//.невебысь//.невебыся//.неветися//.невабыся//.неваждесь//.неваждеся//.невѣ//.невѣжъдесь//.невѣмись//.нева//.невебось//.невебося//.невабысь//.невѣбося//.невѣбось//.невесь//.неважеся//.неважесь//.невѣждесь//.невежъдесь//.невежъдеся//.невѣбыся//.невѣбысь//.невеждеся//.невѣждеся//.невеждесь//.невеся//.неватися//.неватись//.невася//.невась//.неважъдеся//.неважъдесь//.невамись//.невѣтись//.невѣтися//.невамися//.невѣжесь//.неве//.невѣжеся//.невабось//.невабося//.невежеся//.невежесь
  gramm: indic,praes,du,1p
 -flex: .нетѣбыся//.нетѣбысь//.нетаждесь//.нетаждеся//.нететися//.нетежеся//.нетабысь//.нетася//.нетась//.нетабыся//.нетежесь//.нетѣжъдесь//.нетежъдеся//.нетежъдесь//.нетеждеся//.нетамись//.нетѣтись//.нетѣтися//.нета//.нетѣжъдеся//.нете//.нетемися//.нетабось//.нетабося//.нетѣжеся//.нетатися//.нетатись//.нетѣждесь//.нетѣждеся//.нетажъдеся//.нетемись//.нетѣмись//.нетажъдесь//.нетѣжесь//.нетеся//.нетеждесь//.нетѣмися//.нетѣсь//.нетѣся//.нетамися//.нетебысь//.нетебыся//.нететись//.нетѣбося//.нетебось//.нетѣбось//.нетебося//.нетѣ//.нетесь//.нетажеся//.нетажесь
  gramm: indic,praes,du,3p
 -flex: .нетѣбыся//.нетѣбысь//.нетаждесь//.нетаждеся//.нететися//.нетежеся//.нетабысь//.нетася//.нетась//.нетабыся//.нетежесь//.нетѣжъдесь//.нетежъдеся//.нетежъдесь//.нетеждеся//.нетамись//.нетѣтись//.нетѣтися//.нета//.нетѣжъдеся//.нете//.нетемися//.нетабось//.нетабося//.нетѣжеся//.нетатися//.нетатись//.нетѣждесь//.нетѣждеся//.нетажъдеся//.нетемись//.нетѣмись//.нетажъдесь//.нетѣжесь//.нетеся//.нетеждесь//.нетѣмися//.нетѣсь//.нетѣся//.нетамися//.нетебысь//.нетебыся//.нететись//.нетѣбося//.нетебось//.нетѣбось//.нетебося//.нетѣ//.нетесь//.нетажеся//.нетажесь
  gramm: indic,praes,du,2p
 -flex: .няховажъдеся//.няховамися//.няховѣтися//.няховебось//.няховетись//.няховежеся//.няховѣжесь//.няховѣжеся//.няховежесь//.няховебысь//.няховѣтись//.няховажеся//.няховажесь//.няховѣждесь//.няховабысь//.няховабыся//.няховеся//.няховесь//.няхове//.няховѣсь//.няховѣмися//.няховамись//.няховажъдесь//.няховаждеся//.няховаждесь//.няховетися//.няховѣжъдесь//.няховѣжъдеся//.няховемися//.няховебыся//.няховѣся//.няховежъдеся//.няховежъдесь//.няховемись//.няховѣбось//.няховася//.няховебося//.няховась//.няховѣмись//.няховѣбося//.няховеждесь//.няховеждеся//.няховатися//.няховатись//.няховѣбыся//.няховѣждеся//.няховабось//.няховѣ//.няховѣбысь//.няховабося//.няхова
  gramm: indic,imperf,du,1p
 -flex: .нясътежеся//.нясътежесь//.нястебось//.нястебося//.нясътетися//.нясътетись//.нястажеся//.нястажесь//.нястатися//.нястатись//.нясътѣмися//.нясътѣмись//.нясътѣбося//.нясътѣбось//.нястетися//.нястетись//.нясътабысь//.нясътабыся//.нястася//.нястась//.нясътѣтись//.нясътѣтися//.нястеждеся//.нясъта//.нястеждесь//.нясъте//.нясътѣжъдесь//.нясътѣжъдеся//.нясътебось//.нясътебося//.нястѣмися//.нястабось//.нястабося//.нястѣмись//.нясътѣжесь//.нясътѣжеся//.нястежеся//.нястежесь//.нястеся//.нясътѣ//.нясътажеся//.нясътажесь//.нястесь//.нясътамись//.нясътамися//.нястемись//.нястемися//.нястебысь//.нястебыся//.нясътатися//.нясътатись//.нясътебысь//.нясътебыся//.нясътемись//.нясътемися//.нястѣтись//.нястѣтися//.нястѣждесь//.нястѣждеся//.нястѣсь//.нястѣся//.нястѣбыся//.нястѣбысь//.нясътася//.нясътась//.нястабысь//.нястабыся//.нястѣ//.нясътабось//.нясътабося//.нястамись//.нястамися//.нястѣжесь//.нясътажъдеся//.нясътажъдесь//.нястѣжеся//.нясътеся//.нясътесь//.няста//.нясътѣсь//.нясте//.нясътѣся//.нясътежъдеся//.нясътежъдесь//.нясътѣбыся//.нясътѣбысь//.нястаждесь//.нястаждеся//.нястѣбося//.нястѣбось
  gramm: indic,imperf,du,3p
 -flex: .нясътежеся//.нясътежесь//.нястебось//.нястебося//.нясътетися//.нясътетись//.нястажеся//.нястажесь//.нястатися//.нястатись//.нясътѣмися//.нясътѣмись//.нясътѣбося//.нясътѣбось//.нястетися//.нястетись//.нясътабысь//.нясътабыся//.нястася//.нястась//.нясътѣтись//.нясътѣтися//.нястеждеся//.нясъта//.нястеждесь//.нясъте//.нясътѣжъдесь//.нясътѣжъдеся//.нясътебось//.нясътебося//.нястѣмися//.нястабось//.нястабося//.нястѣмись//.нясътѣжесь//.нясътѣжеся//.нястежеся//.нястежесь//.нястеся//.нясътѣ//.нясътажеся//.нясътажесь//.нястесь//.нясътамись//.нясътамися//.нястемись//.нястемися//.нястебысь//.нястебыся//.нясътатися//.нясътатись//.нясътебысь//.нясътебыся//.нясътемись//.нясътемися//.нястѣтись//.нястѣтися//.нястѣждесь//.нястѣждеся//.нястѣсь//.нястѣся//.нястѣбыся//.нястѣбысь//.нясътася//.нясътась//.нястабысь//.нястабыся//.нястѣ//.нясътабось//.нясътабося//.нястамись//.нястамися//.нястѣжесь//.нясътажъдеся//.нясътажъдесь//.нястѣжеся//.нясътеся//.нясътесь//.няста//.нясътѣсь//.нясте//.нясътѣся//.нясътежъдеся//.нясътежъдесь//.нясътѣбыся//.нясътѣбысь//.нястаждесь//.нястаждеся//.нястѣбося//.нястѣбось
  gramm: indic,imperf,du,2p
 -flex: .нястеждеся//.нястеждесь//.нясъте//.нясътежеся//.нясътежесь//.нясътебось//.нясътебося//.нясътебысь//.нясътебыся//.нясътемись//.нясътемися//.нястебось//.нястебося//.нястежеся//.нястежесь//.нясътетися//.нясътетись//.нясътеся//.нясътесь//.нястеся//.нясте//.нястесь//.нясътежъдеся//.нясътежъдесь//.нястетися//.нястетись//.нястемись//.нястемися//.нястебысь//.нястебыся
  gramm: indic,imperf,pl,2p
 -flex: .няхутися//.няхутись//.няхуждеся//.няхужъдеся//.няхубось//.няхубося//.няхужъдесь//.няхуждесь//.няхужеся//.няхубыся//.няхуся//.няхусь//.няхубысь//.няху//.няхумися//.няхумись//.няхужесь
  gramm: indic,imperf,pl,3p
 -flex: .няхомтися//.няхомтись//.няхом//.няхомждесь//.няхомждеся//.няхомъмись//.няхомъмися//.няхомъбысь//.няхомъбыся//.няхомъжеся//.няхомъжесь//.няхомбысь//.няхомбыся//.няхомъся//.няхомъсь//.няхомъжъдеся//.няхомъжъдесь//.няхомжеся//.няхомжесь//.няхомся//.няхомсь//.няхомътися//.няхомътись//.няхомъждеся//.няхомъбось//.няхомъ//.няхомъбося//.няхоммися//.няхоммись//.няхомбось//.няхомбося//.няхомъждесь
  gramm: indic,imperf,pl,1p
 -flex: .нулетися//.нулебось//.лѣбыся//.нулемися//.лѣтися//.лѣтись//.лѣмися//.нулебося//.нулежъдеся//.нулежъдесь//.нулеждесь//.нулѣбыся//.лѣжъдеся//.нулѣмися//.нулѣмись//.лѣжъдесь//.нулѣбысь//.нулетись//.нулемись//.нуле//.нулѣжъдесь//.лѣ//.лѣжеся//.лежесь//.лежеся//.лѣжесь//.нулеждеся//.нулѣтись//.нулѣтися//.нулежеся//.лѣбысь//.нулежесь//.леждеся//.леждесь//.нулебысь//.лѣбось//.лѣбося//.нулебыся//.нулѣжъдеся//.лесь//.леся//.лѣмись//.лежъдесь//.лѣждесь//.лѣждеся//.нулѣбося//.лебыся//.лебысь//.нулѣбось//.летись//.нулѣжесь//.нулѣжеся//.летися//.лебося//.ле//.лебось//.нулеся//.нулесь//.лемися//.лемись//.нулѣсь//.нулѣждеся//.нулѣждесь//.нулѣся//.лежъдеся//.лѣся//.лѣсь//.нулѣ
  gramm: perf,du,f
 -flex: .няхъжъдеся//.няхъжъдесь//.няхждесь//.няхъждесь//.няхътися//.няхтися//.няхтись//.няхътись//.няхбысь//.няхъбысь//.няхъбыся//.няхбыся//.няхъбось//.няхбось//.няхбося//.няхъбося//.няхъ//.нях//.няхъждеся//.няхждеся//.няхмись//.няхъмись//.няхъмися//.няхмися//.няхъся//.няхся//.няхсь//.няхъсь//.няхжеся//.няхъжеся//.няхъжесь//.няхжесь
  gramm: indic,imperf,sg,1p
 -flex: .няшеждеся//.няшежъдеся//.няшежъдесь//.няшеждесь//.няшеся//.няшесь//.няшебысь//.няшежесь//.няшемись//.няшемися//.няшебось//.няше//.няшебося//.няшетися//.няшетись//.няшежеся//.няшебыся
  gramm: indic,imperf,sg,2p
 -flex: .няшеждеся//.няшежъдеся//.няшежъдесь//.няшеждесь//.няшеся//.няшесь//.няшебысь//.няшежесь//.няшемись//.няшемися//.няшебось//.няше//.няшебося//.няшетися//.няшетись//.няшежеся//.няшебыся
  gramm: indic,imperf,sg,3p
 -flex: .оховѣся//.оховѣтися//.оховѣсь//.оховажъдесь//.оховажъдеся//.нуховежъдеся//.нуховежъдесь//.оховамися//.оховамись//.оховѣтись//.нуховабось//.нуховабося//.нуховеждесь//.нуховеждеся//.нуховѣжъдесь//.нуховѣжъдеся//.оховесь//.оховеся//.нуховетися//.нуховетись//.нуховѣбося//.нуховѣбось//.нуховебось//.нуховебося//.оховетись//.оховетися//.оховебося//.оховебось//.оховежесь//.оховежеся//.оховеждесь//.оховеждеся//.нуховѣмися//.нуховѣмись//.нуховажъдеся//.нуховажъдесь//.оховѣждеся//.оховѣждесь//.оховѣбысь//.оховѣбыся//.нуховамись//.нуховамися//.оховѣбось//.оховабыся//.оховабысь//.оховася//.оховебыся//.оховебысь//.оховѣжъдеся//.оховѣжъдесь//.нуховемись//.нуховемися//.нуховабысь//.нуховабыся//.нуховѣждеся//.нуховѣждесь//.нуховаждеся//.нуховаждесь//.нуховатися//.нуховатись//.оховежъдесь//.оховежъдеся//.оховѣмись//.оховѣмися//.нуховажеся//.нуховажесь//.нуховася//.нуховась//.оховажесь//.оховажеся//.оховась//.нуховѣбыся//.нуховѣбысь//.оховѣбося//.нуховѣ//.нуховѣсь//.нуховѣся//.оховѣ//.нуховежеся//.нуховежесь//.оховатись//.нуховебысь//.нуховебыся//.нуховѣтись//.нуховѣтися//.оховабося//.оховабось//.оховѣжеся//.оховѣжесь//.нухове//.нухова//.оховаждеся//.оховаждесь//.охова//.охове//.нуховѣжесь//.нуховѣжеся//.оховатися//.нуховеся//.нуховесь//.оховемися//.оховемись
  gramm: indic,aor,du,1p
 -flex: .нустеся//.осътежъдеся//.осъта//.осъте//.нустесь//.осътѣжъдесь//.осътесь//.осътеся//.остатися//.остатись//.нусътамись//.нусътамися//.остежеся//.остежесь//.осътабося//.остѣсь//.осътабось//.остебысь//.остебыся//.осътась//.осътѣбысь//.осътѣбыся//.осътася//.остася//.осътетися//.остѣся//.нустемись//.нустемися//.остабысь//.остабыся//.нустажеся//.осътѣ//.нустажесь//.остѣждеся//.остѣждесь//.остѣжесь//.остѣжеся//.нустаждесь//.нустаждеся//.осътежесь//.остась//.осътежеся//.осътѣся//.осътѣсь//.остажеся//.остажесь//.нусътѣбося//.нусътабысь//.нусътабыся//.нусътѣбось//.остѣтись//.нусътебось//.нусътебося//.остѣтися//.остебось//.остебося//.остеся//.нусътѣжесь//.нусътѣмись//.нусътеся//.нусте//.нустабысь//.нуста//.остаждеся//.остаждесь//.осътажесь//.осътажеся//.остѣмися//.остѣмись//.осътѣтися//.осътѣтись//.осътебося//.осътебось//.осътѣбось//.осътѣбося//.нусътатися//.нустежеся//.нустежесь//.нусътатись//.осътѣжъдеся//.осътатись//.осътатися//.остеждесь//.остамись//.остамися//.нусътѣмися//.остеждеся//.нустѣ//.нустѣмися//.нустѣмись//.нусътася//.остѣбыся//.остѣбысь//.нусътась//.остесь//.нусътесь//.нустамись//.нустамися//.остѣбося//.осътабыся//.осътабысь//.остѣбось//.осътемися//.нусътѣ//.осътемись//.осътамися//.осътамись//.остетися//.остетись//.нусътѣтись//.нустѣсь//.нустѣся//.нусъте//.нусъта//.нустася//.нустѣбыся//.нустетися//.нусътежъдесь//.нустабыся//.нустѣтись//.нустѣтися//.нустѣбося//.нустѣбось//.нусътемись//.нусътемися//.осътѣжесь//.нусътежъдеся//.нусътажеся//.нусътажесь//.нустѣжесь//.нустѣжеся//.нустась//.осътѣжеся//.осътѣмись//.осътѣмися//.нустѣждесь//.нустѣждеся//.нустабось//.нустабося//.нусътѣтися//.нусътебысь//.остѣ//.нусътебыся//.нустетись//.нусътабось//.осътажъдесь//.осътажъдеся//.нусътабося//.нустеждеся//.нусътѣжеся//.осътетись//.нустеждесь//.нустебысь//.нустебыся//.нустатися//.нусътажъдесь//.нусътѣжъдесь//.оста//.нустѣбысь//.нусътѣжъдеся//.осте//.остемись//.нусътѣбыся//.нусътѣбысь//.остемися//.нусътѣсь//.нусътетися//.нусътетись//.нусътѣся//.нустебось//.нустебося//.осътежъдесь//.нусътежеся//.нусътажъдеся//.нустатись//.нусътежесь//.остабось//.остабося//.осътебыся//.осътебысь
  gramm: indic,aor,du,2p
 -flex: .нустеся//.осътежъдеся//.осъта//.осъте//.нустесь//.осътѣжъдесь//.осътесь//.осътеся//.остатися//.остатись//.нусътамись//.нусътамися//.остежеся//.остежесь//.осътабося//.остѣсь//.осътабось//.остебысь//.остебыся//.осътась//.осътѣбысь//.осътѣбыся//.осътася//.остася//.осътетися//.остѣся//.нустемись//.нустемися//.остабысь//.остабыся//.нустажеся//.осътѣ//.нустажесь//.остѣждеся//.остѣждесь//.остѣжесь//.остѣжеся//.нустаждесь//.нустаждеся//.осътежесь//.остась//.осътежеся//.осътѣся//.осътѣсь//.остажеся//.остажесь//.нусътѣбося//.нусътабысь//.нусътабыся//.нусътѣбось//.остѣтись//.нусътебось//.нусътебося//.остѣтися//.остебось//.остебося//.остеся//.нусътѣжесь//.нусътѣмись//.нусътеся//.нусте//.нустабысь//.нуста//.остаждеся//.остаждесь//.осътажесь//.осътажеся//.остѣмися//.остѣмись//.осътѣтися//.осътѣтись//.осътебося//.осътебось//.осътѣбось//.осътѣбося//.нусътатися//.нустежеся//.нустежесь//.нусътатись//.осътѣжъдеся//.осътатись//.осътатися//.остеждесь//.остамись//.остамися//.нусътѣмися//.остеждеся//.нустѣ//.нустѣмися//.нустѣмись//.нусътася//.остѣбыся//.остѣбысь//.нусътась//.остесь//.нусътесь//.нустамись//.нустамися//.остѣбося//.осътабыся//.осътабысь//.остѣбось//.осътемися//.нусътѣ//.осътемись//.осътамися//.осътамись//.остетися//.остетись//.нусътѣтись//.нустѣсь//.нустѣся//.нусъте//.нусъта//.нустася//.нустѣбыся//.нустетися//.нусътежъдесь//.нустабыся//.нустѣтись//.нустѣтися//.нустѣбося//.нустѣбось//.нусътемись//.нусътемися//.осътѣжесь//.нусътежъдеся//.нусътажеся//.нусътажесь//.нустѣжесь//.нустѣжеся//.нустась//.осътѣжеся//.осътѣмись//.осътѣмися//.нустѣждесь//.нустѣждеся//.нустабось//.нустабося//.нусътѣтися//.нусътебысь//.остѣ//.нусътебыся//.нустетись//.нусътабось//.осътажъдесь//.осътажъдеся//.нусътабося//.нустеждеся//.нусътѣжеся//.осътетись//.нустеждесь//.нустебысь//.нустебыся//.нустатися//.нусътажъдесь//.нусътѣжъдесь//.оста//.нустѣбысь//.нусътѣжъдеся//.осте//.остемись//.нусътѣбыся//.нусътѣбысь//.остемися//.нусътѣсь//.нусътетися//.нусътетись//.нусътѣся//.нустебось//.нустебося//.осътежъдесь//.нусътежеся//.нусътажъдеся//.нустатись//.нусътежесь//.остабось//.остабося//.осътебыся//.осътебысь
  gramm: indic,aor,du,3p
 -flex: .нулбося//.нулбось//.нулъжесь//.лъмись//.лъмися//.нулъжеся//.нулжеся//.лмись//.лбось//.лбося//.лмися//.лъся//.лъсь//.лбысь//.лъ//.лбыся//.лъжеся//.лъжесь//.лъждесь//.нулмися//.нултися//.нулъсь//.л//.нулбысь//.нулмись//.нулждеся//.нулъмися//.нулъбося//.нулъбось//.нулъмись//.лъбысь//.лъбыся//.нулсь//.нулътись//.нулътися//.нулся//.нултись//.нулждесь//.лждесь//.нул//.лждеся//.нулжесь//.нулъ//.нулъся//.лъбось//.лъжъдеся//.лъжъдесь//.лъбося//.нулъжъдесь//.нулъждесь//.нулъждеся//.нулъжъдеся//.лжеся//.лжесь//.лъждеся//.лтися//.лтись//.нулбыся//.лътися//.лътись//.нулъбыся//.нулъбысь//.лся//.лсь
  gramm: perf,sg,m
 -flex: .немъбось//.немъбося//.немъмися//.нимеждеся//.нимеждесь//.немежесь//.немежеся//.немъжъдеся//.немъжъдесь//.немъждесь//.немесь//.немеся//.немжеся//.немътися//.немътись//.ниме//.немъмись//.немжесь//.нимебысь//.немъ//.немъбысь//.нимебыся//.немебыся//.немъждеся//.немемися//.немебося//.немебось//.немемись//.немъжеся//.нембося//.нембось//.немъжесь//.нимеся//.неметись//.неметися//.нимесь//.нем//.немъбыся//.немждесь//.немждеся//.нембыся//.нембысь//.неме//.нимежеся//.немтись//.немтися//.нимемися//.нимемись//.нимежесь//.немежъдесь//.немеждесь//.немеждеся//.немежъдеся//.немебысь//.немсь//.немся//.немъся//.немъсь//.ниметись//.ниметися//.неммися//.нимежъдесь//.нимежъдеся//.неммись//.нимебося//.нимебось
  gramm: imper,pl,1p
 -flex: .ошѧмися//.нушѧбося//.нушѧбось//.ошѧтися//.ошѧтись//.нуша//.ошѧбось//.ошажъдесь//.ошатись//.нушамись//.ошѧжеся//.нушамися//.нушѧбыся//.ошатися//.нушѧбысь//.нушажъдеся//.ошѧмись//.нушажъдесь//.ошѧжъдеся//.ошѧжъдесь//.нушѧжъдесь//.ошажесь//.нушѧжъдеся//.нушажеся//.ошѧбося//.нушажесь//.нушѧмися//.нушатися//.нушатись//.нушѧждесь//.ошѧся//.ошаждесь//.ошажеся//.нушѧжесь//.ошабося//.ошабось//.нушѧжеся//.ошѧбысь//.нушѧсь//.нушѧся//.ошѧжесь//.оша//.нушаждесь//.нушѧждеся//.нушѧмись//.нушѧ//.нушѧтись//.нушѧтися//.нушаждеся//.ошабыся//.ошабысь//.ошаждеся//.ошѧбыся//.нушабысь//.нушася//.нушась//.нушабыся//.ошѧсь//.ошѧ//.ошась//.ошася//.ошѧждесь//.ошѧждеся//.ошажъдеся//.нушабось//.нушабося//.ошамися//.ошамись
  gramm: indic,aor,pl,3p
 -flex: .нустеся//.нустетися//.нустесь//.остесь//.остетися//.нусътебось//.нусътебося//.остемися//.осъте//.остебось//.остебося//.нустетись//.осътемися//.осътемись//.нусътебысь//.осътесь//.осътеся//.нусътебыся//.нусътеся//.нусте//.осътежъдесь//.осътежъдеся//.нустеждеся//.нустеждесь//.нустебысь//.нустебыся//.остебысь//.остетись//.осътежесь//.остебыся//.осътебося//.нусъте//.осътетись//.осътетися//.остежесь//.нусътесь//.нустемися//.нустемись//.остеждесь//.остеся//.остеждеся//.остемись//.нустежеся//.нустежесь//.осътебось//.осте//.остежеся//.нусътежъдеся//.нусътетися//.нусътетись//.нусътежъдесь//.нустебось//.нустебося//.нусътемись//.нусътемися//.нусътежеся//.нусътежесь//.осътежеся//.осътебыся//.осътебысь
  gramm: indic,aor,pl,2p
 -flex: .нухомбыся//.нухомждесь//.охомъждеся//.охомъждесь//.нухомждеся//.нухомъбысь//.нухомъбыся//.нухомъжъдеся//.охоммися//.нухомся//.нухомсь//.нухомъбось//.нухомъбося//.охомъбыся//.охомъбысь//.охом//.нухомъмись//.нухомтись//.охомъбося//.охомжеся//.охомжесь//.охомъбось//.нухоммись//.охомтися//.нухомбось//.нухомбося//.охомтись//.охомъсь//.нухомъжеся//.нухомъжесь//.охомъся//.нухоммися//.охомждеся//.охомждесь//.нухомътися//.нухомъ//.нухомътись//.охоммись//.охомъжъдесь//.охомъжъдеся//.нухомжеся//.охомбысь//.охомбыся//.нухомжесь//.нухомъждеся//.нухомъждесь//.охомъ//.нухомбысь//.нухомтися//.нухомъжъдесь//.нухом//.охомбось//.охомъжесь//.охомъжеся//.охомбося//.охомся//.охомсь//.нухомъся//.нухомъсь//.охомътись//.охомъмися//.охомъмись//.охомътися//.нухомъмися
  gramm: indic,aor,pl,1p
 -flex: .нитажеся//.нитажесь//.нитѣбыся//.нитѣтись//.нитетися//.нитетись//.нитѣтися//.нитася//.нитебось//.нитебося//.нитась//.нитѣбося//.нитѣбось//.нитѣ//.нитатися//.нитатись//.нитаждеся//.нитаждесь//.нитѣсь//.нитежесь//.нитежеся//.нитебысь//.нитѣбысь//.нитебыся//.нитѣмися//.нитѣмись//.нита//.нитѣся//.нитѣжъдесь//.нитѣжъдеся//.ните//.нитеждесь//.нитабысь//.нитабыся//.нитеждеся//.нитемись//.нитеся//.нитесь//.нитемися//.нитѣждеся//.нитѣждесь//.нитамись//.нитамися//.нитажъдеся//.нитажъдесь//.нитежъдеся//.нитѣжесь//.нитѣжеся//.нитежъдесь//.нитабось//.нитабося
  gramm: imper,du,2p
 -flex: .невѣмися//.невѣсь//.невѣся//.неветись//.невемись//.невемися//.невѣжъдеся//.невебысь//.невебыся//.неветися//.невабыся//.неваждесь//.неваждеся//.невѣ//.невѣжъдесь//.невѣмись//.нева//.невебось//.невебося//.невабысь//.невѣбося//.невѣбось//.невесь//.неважеся//.неважесь//.невѣждесь//.невежъдесь//.невежъдеся//.невѣбыся//.невѣбысь//.невеждеся//.невѣждеся//.невеждесь//.невеся//.неватися//.неватись//.невася//.невась//.неважъдеся//.неважъдесь//.невамись//.невѣтись//.невѣтися//.невамися//.невѣжесь//.неве//.невѣжеся//.невабось//.невабося//.невежеся//.невежесь
  gramm: imper,du,1p
 -flex: .охбысь//.охбыся//.нухбыся//.охъ//.нухъждеся//.нухъжъдеся//.нухъжъдесь//.нухъждесь//.нухбось//.нухбося//.охътись//.охъбыся//.охътися//.охбось//.охъбося//.охъбось//.нухжеся//.нухждесь//.охъся//.нухждеся//.нухся//.нухсь//.нухбысь//.нухъ//.нухжесь//.охтися//.охъжъдесь//.охъжъдеся//.нух//.охъбысь//.нухтися//.нухтись//.охмись//.охъжесь//.охъжеся//.нухътися//.нухътись//.охждесь//.нухъмись//.нухъмися//.охъсь//.охмися//.нухмись//.нухмися//.охтись//.охъждесь//.охся//.охсь//.нухъбось//.ох//.нухъбося//.охжеся//.охжесь//.нухъжеся//.нухъжесь//.охждеся//.охъждеся//.нухъся//.охъмися//.охъмись//.нухъсь//.нухъбысь//.нухъбыся//.охбося
  gramm: indic,aor,sg,1p
 -flex: .нутись//.нутися//.нубося//.ну//.нуждесь//.нубось//.нумися//.нумись//.нусь//.нуся//.нужесь//.нужеся//.нужъдесь//.нужъдеся//.нубыся//.нубысь//.нуждеся
  gramm: indic,praes,sg,1p
 -flex: .нешижъдесь//.нешижъдеся//.нешитись//.нешибось//.нешибося//.нешибыся//.нешибысь//.нешимися//.неши//.нешижеся//.нешиждеся//.нешись//.нешижесь//.нешиждесь//.нешися//.нешитися//.нешимись
  gramm: indic,praes,sg,2p
 -flex: .нежъдеся//.нежъдесь//.нетъмися//.нетъмись//.нется//.нетъжъдесь//.нетъжъдеся//.нетсь//.неся//.несь//.нетъждеся//.нетъждесь//.неттися//.нетътися//.неттись//.нетбось//.нетбося//.нетъжесь//.нетъжеся//.нетътись//.нетбысь//.нетбыся//.нетъсь//.нетжеся//.нетжесь//.небысь//.нетъбыся//.нетъбысь//.небыся//.нет//.нетждеся//.нетъся//.нетждесь//.нетъбося//.не//.нежеся//.нежесь//.нетъ//.небось//.нетись//.нетмись//.нетъбось//.немись//.нетмися//.немися//.неждесь//.неждеся//.небося//.нетися
  gramm: indic,praes,sg,3p
 -flex: .лаждесь//.лаждеся//.нуламись//.лабыся//.лабысь//.нулажъдеся//.нулажъдесь//.лабося//.лабось//.нулабось//.нулабося//.нула//.нулатися//.лась//.лася//.нулатись//.нулабысь//.нулабыся//.нулаждеся//.нулаждесь//.лажесь//.нуламися//.нулася//.нулась//.нулажеся//.нулажесь//.лажъдесь//.лажъдеся//.ла//.лажеся//.ламися//.латись//.латися//.ламись
  gramm: perf,du,m
 -flex: .нулетися//.нулебось//.лѣбыся//.нулемися//.лѣтися//.лѣтись//.лѣмися//.нулебося//.нулежъдеся//.нулежъдесь//.нулеждесь//.нулѣбыся//.лѣжъдеся//.нулѣмися//.нулѣмись//.лѣжъдесь//.нулѣбысь//.нулетись//.нулемись//.нуле//.нулѣжъдесь//.лѣ//.лѣжеся//.лежесь//.лежеся//.лѣжесь//.нулеждеся//.нулѣтись//.нулѣтися//.нулежеся//.лѣбысь//.нулежесь//.леждеся//.леждесь//.нулебысь//.лѣбось//.лѣбося//.нулебыся//.нулѣжъдеся//.лесь//.леся//.лѣмись//.лежъдесь//.лѣждесь//.лѣждеся//.нулѣбося//.лебыся//.лебысь//.нулѣбось//.летись//.нулѣжесь//.нулѣжеся//.летися//.лебося//.ле//.лебось//.нулеся//.нулесь//.лемися//.лемись//.нулѣсь//.нулѣждеся//.нулѣждесь//.нулѣся//.лежъдеся//.лѣся//.лѣсь//.нулѣ
  gramm: perf,du,n
 -flex: .лаждесь//.лаждеся//.нуламись//.лабыся//.лабысь//.нулажъдеся//.нулажъдесь//.лабося//.лабось//.нулабось//.нулабося//.нула//.нулатися//.лась//.лася//.нулатись//.нулабысь//.нулабыся//.нулаждеся//.нулаждесь//.лажесь//.нуламися//.нулася//.нулась//.нулажеся//.нулажесь//.лажъдесь//.лажъдеся//.ла//.лажеся//.ламися//.латись//.латися//.ламись
  gramm: perf,sg,f
-paradigm: V13a
 -flex: .етесь//.етеся//.етеждесь//.етежъдесь//.етеждеся//.етежъдеся//.ете//.ететись//.етебось//.етебося//.етежесь//.етежеся//.етемись//.етебыся//.ететися//.етебысь//.етемися
  gramm: indic,praes,pl,2p
 -flex: .оуждеся//.утбысь//.утбыся//.уть//.юбось//.утъ//.оубось//.оутись//.ютися//.оутися//.оужъдеся//.утждеся//.южъдесь//.южеся//.утътись//.юбысь//.юбыся//.утътися//.утбось//.утбося//.утьмись//.оусь//.оуся//.утьмися//.оубыся//.утьждесь//.утждесь//.ю//.утьждеся//.оужесь//.юбося//.юся//.юсь//.уттися//.утъжъдесь//.утъжъдеся//.уттись//.утъжесь//.утъжеся//.оужеся//.южесь//.утъбыся//.утъбысь//.юмись//.утмись//.утмися//.утъсь//.юмися//.оужъдесь//.утъся//.утъждеся//.утъждесь//.утся//.юждеся//.утсь//.утьбысь//.юждесь//.ут//.утьбыся//.оу//.утжеся//.утжесь//.южъдеся//.оумися//.утьбось//.утьбося//.оумись//.оубося//.утьтися//.утьтись//.утъбося//.утъмися//.утъмись//.утъбось//.утьжъдеся//.утьжъдесь//.уться//.утьсь//.ютись//.утьжеся//.оуждесь//.оубысь//.утьжесь
  gramm: indic,praes,pl,3p
 -flex: .емебысь//.емебыся//.емъбося//.емъбось//.ембысь//.ембыся//.емся//.емъжеся//.емсь//.емждеся//.емждесь//.еметися//.емъбыся//.емъбысь//.еметись//.ембось//.еммись//.еммися//.ембося//.емъжъдесь//.емъжъдеся//.емемися//.емемись//.еме//.емъмися//.емъмись//.емежеся//.емебось//.емебося//.емежесь//.емъжесь//.ем//.емъсь//.емъся//.емъждеся//.емъждесь//.емътись//.емъ//.емътися//.емесь//.емеждеся//.емеждесь//.емтися//.емтись//.емеся//.емжеся//.емжесь//.емежъдеся//.емежъдесь
  gramm: indic,praes,pl,1p
 -flex: .улижесь//.улимися//.улимись//.улибыся//.улибысь//.улиждеся//.улибося//.улись//.улися//.улижеся//.улитися//.улижъдесь//.улиждесь//.улижъдеся//.ули//.улитись//.улибось
  gramm: perf,pl,m
 -flex: .улажъдесь//.улажеся//.улатись//.улабось//.улабыся//.улатися//.улабысь//.уламися//.улажъдеся//.ула//.улаждесь//.улажесь//.улась//.улася//.уламись//.улаждеся//.улабося
  gramm: perf,pl,n
 -flex: .улымись//.улыбыся//.улымися//.улыбось//.улыбося//.улыся//.улысь//.улыжъдесь//.улы//.улытися//.улытись//.улыжъдеся//.улыбысь//.улыжесь//.улыжеся//.улыждесь//.улыждеся
  gramm: perf,pl,f
 -flex: .уть//.утимись//.утимися//.утибысь//.утибыся//.утьмись//.утьмися//.утьждесь//.утьждеся//.утибось//.утибося//.утися//.утись//.утижъдеся//.утижъдесь//.утиждесь//.утиждеся//.утьбысь//.утьбыся//.утьбось//.утьбося//.утьтися//.утьтись//.утитися//.утитись//.утьжъдеся//.утьжъдесь//.уться//.утьсь//.ути//.утьжеся//.утьжесь//.утижеся//.утижесь
  gramm: inf
 -flex: .ижесь//.ижъдесь//.иждесь//.иждеся//.ижъдеся//.ибося//.ибось//.ижеся//.ись//.ися//.итись//.и//.имись//.итися//.ибыся//.ибысь//.имися
  gramm: imper,sg,2p
 -flex: .ижесь//.ижъдесь//.иждесь//.иждеся//.ижъдеся//.ибося//.ибось//.ижеся//.ись//.ися//.итись//.и//.имись//.итися//.ибыся//.ибысь//.имися
  gramm: imper,sg,3p
 -flex: .итежесь//.итежеся//.итесь//.итебось//.итежъдесь//.итеждесь//.итеся//.итетись//.ите//.итетися//.итежъдеся//.итемися//.итемись//.итеждеся//.итебося//.итебыся//.итебысь
  gramm: imper,pl,2p
 -flex: .уложъдеся//.уложъдесь//.уломися//.улождеся//.улождесь//.улобось//.уложеся//.уложесь//.улобося//.улотися//.уломись//.улотись//.улося//.улобысь//.уло//.улось//.улобыся
  gramm: perf,sg,n
 -flex: .утися//.утись//.ужъдесь//.уждесь//.уся//.усь//.уждеся//.ужъдеся//.убось//.убося//.у//.ужеся//.ужесь//.убысь//.убыся//.умись//.умися
  gramm: indic,aor,sg,3p
 -flex: .утися//.утись//.ужъдесь//.уждесь//.уся//.усь//.уждеся//.ужъдеся//.убось//.убося//.у//.ужеся//.ужесь//.убысь//.убыся//.умись//.умися
  gramm: indic,aor,sg,2p
 -flex: .евежесь//.евежеся//.евѣтися//.евѣтись//.евѣся//.евѣсь//.еважесь//.еважеся//.евесь//.евеся//.ева//.еве//.еважъдесь//.еважъдеся//.евѣбось//.евѣбося//.евебыся//.евебысь//.евѣбысь//.евѣбыся//.еветись//.еветися//.евабыся//.евабысь//.евѣждеся//.евѣмися//.евѣждесь//.евемися//.евемись//.евась//.евѣмись//.евѣ//.евася//.евежъдесь//.евежъдеся//.евѣжеся//.евѣжесь//.евеждесь//.евабося//.евабось//.евеждеся//.евѣжъдеся//.евѣжъдесь//.еваждеся//.еваждесь//.еватись//.евамися//.евамись//.еватися//.евебося//.евебось
  gramm: indic,praes,du,1p
 -flex: .етеждесь//.етеждеся//.етабыся//.етабысь//.ететись//.ететися//.етабося//.етѣмись//.етѣ//.етабось//.етѣждеся//.етѣмися//.етѣжъдеся//.етѣжъдесь//.етежъдесь//.етамися//.етамись//.етежъдеся//.етебося//.етебось//.етежесь//.етѣжеся//.етѣжесь//.етѣбося//.етѣтися//.етѣтись//.етемися//.етажесь//.етажеся//.етесь//.етеся//.етатись//.ета//.етатися//.ете//.етѣждесь//.етежеся//.етѣся//.етѣбысь//.етѣбыся//.етѣсь//.етаждеся//.етаждесь//.етажъдесь//.етажъдеся//.етѣбось//.етемись//.етебыся//.етебысь//.етась//.етася
  gramm: indic,praes,du,3p
 -flex: .етеждесь//.етеждеся//.етабыся//.етабысь//.ететись//.ететися//.етабося//.етѣмись//.етѣ//.етабось//.етѣждеся//.етѣмися//.етѣжъдеся//.етѣжъдесь//.етежъдесь//.етамися//.етамись//.етежъдеся//.етебося//.етебось//.етежесь//.етѣжеся//.етѣжесь//.етѣбося//.етѣтися//.етѣтись//.етемися//.етажесь//.етажеся//.етесь//.етеся//.етатись//.ета//.етатися//.ете//.етѣждесь//.етежеся//.етѣся//.етѣбысь//.етѣбыся//.етѣсь//.етаждеся//.етаждесь//.етажъдесь//.етажъдеся//.етѣбось//.етемись//.етебыся//.етебысь//.етась//.етася
  gramm: indic,praes,du,2p
 -flex: .яхова//.яховамися//.яховамись//.яхове//.яховабося//.яховабось//.яховежесь//.яховежеся//.яховетись//.яховемися//.яховемись//.яховѣжъдеся//.яховѣбысь//.яховѣмись//.яховетися//.яховѣжеся//.яховеждеся//.яховеждесь//.яховѣжесь//.яховажъдесь//.яховабыся//.яховабысь//.яховежъдесь//.яховежъдеся//.яховеся//.яховѣждесь//.яховѣся//.яховѣсь//.яховѣждеся//.яховѣтися//.яховѣтись//.яховебося//.яховатись//.яховатися//.яховебось//.яховѣ//.яховажесь//.яховажеся//.яховесь//.яховѣмися//.яховажъдеся//.яховѣбыся//.яховѣжъдесь//.яховаждесь//.яховаждеся//.яховебыся//.яховѣбось//.яховѣбося//.яховебысь//.яховась//.яховася
  gramm: indic,imperf,du,1p
 -flex: .ясътѣтися//.ясътѣтись//.ястебося//.ястебось//.ястажесь//.ястажеся//.ястѣтися//.ястѣтись//.ястеждесь//.ястеждеся//.ясътежъдесь//.ясътежъдеся//.ясътѣся//.ясътѣсь//.ястамися//.ястамись//.ястабыся//.ястабысь//.ясътемися//.ясътемись//.ясътетись//.ясътетися//.ясътѣбось//.ясътѣбося//.ясътѣжъдеся//.ястѣмись//.ястѣмися//.ясътѣжъдесь//.ястѣся//.ястѣсь//.ясътась//.ясътася//.ясътабыся//.ясътабысь//.ястѣждеся//.ястѣждесь//.ястаждеся//.ястаждесь//.ястѣбысь//.ястебыся//.ястебысь//.ястѣбось//.ястѣбося//.ястѣ//.ястемися//.ястемись//.ясътесь//.ясътеся//.ястась//.ястася//.ястѣжеся//.ястѣбыся//.ясте//.яста//.ясътамися//.ясътамись//.ясътабося//.ясътабось//.ясътѣбысь//.ясътѣбыся//.ясътатись//.ясътатися//.ясътѣ//.ясътажъдесь//.ясътажъдеся//.ясътебося//.ясътебось//.ястѣжесь//.ясътажесь//.ясътажеся//.ястабося//.ясътебыся//.ясътебысь//.ястабось//.ястежесь//.ястежеся//.ястетись//.ястетися//.ясъта//.ясътѣжеся//.ясъте//.ясътѣжесь//.ясътежесь//.ясътежеся//.ясътѣмись//.ясътѣмися//.ястатись//.ястатися//.ястесь//.ястеся
  gramm: indic,imperf,du,3p
 -flex: .ясътѣтися//.ясътѣтись//.ястебося//.ястебось//.ястажесь//.ястажеся//.ястѣтися//.ястѣтись//.ястеждесь//.ястеждеся//.ясътежъдесь//.ясътежъдеся//.ясътѣся//.ясътѣсь//.ястамися//.ястамись//.ястабыся//.ястабысь//.ясътемися//.ясътемись//.ясътетись//.ясътетися//.ясътѣбось//.ясътѣбося//.ясътѣжъдеся//.ястѣмись//.ястѣмися//.ясътѣжъдесь//.ястѣся//.ястѣсь//.ясътась//.ясътася//.ясътабыся//.ясътабысь//.ястѣждеся//.ястѣждесь//.ястаждеся//.ястаждесь//.ястѣбысь//.ястебыся//.ястебысь//.ястѣбось//.ястѣбося//.ястѣ//.ястемися//.ястемись//.ясътесь//.ясътеся//.ястась//.ястася//.ястѣжеся//.ястѣбыся//.ясте//.яста//.ясътамися//.ясътамись//.ясътабося//.ясътабось//.ясътѣбысь//.ясътѣбыся//.ясътатись//.ясътатися//.ясътѣ//.ясътажъдесь//.ясътажъдеся//.ясътебося//.ясътебось//.ястѣжесь//.ясътажесь//.ясътажеся//.ястабося//.ясътебыся//.ясътебысь//.ястабось//.ястежесь//.ястежеся//.ястетись//.ястетися//.ясъта//.ясътѣжеся//.ясъте//.ясътѣжесь//.ясътежесь//.ясътежеся//.ясътѣмись//.ясътѣмися//.ястатись//.ястатися//.ястесь//.ястеся
  gramm: indic,imperf,du,2p
 -flex: .ясътетись//.ясътетися//.ястебося//.ястебось//.ясътебося//.ясътебось//.ястемися//.ястемись//.ясътесь//.ясътебыся//.ясътебысь//.ясътеся//.ястебыся//.ястежесь//.ястежеся//.ястебысь//.ясте//.ястетись//.ястетися//.ясъте//.ясътежесь//.ясътежеся//.ястеждесь//.ястеждеся//.ясътежъдесь//.ясътемись//.ясътемися//.ястесь//.ястеся//.ясътежъдеся
  gramm: indic,imperf,pl,2p
 -flex: .яхуся//.яхусь//.яхубося//.яхубось//.яхужесь//.яхужеся//.яхумись//.яхумися//.яхуждеся//.яхуждесь//.яхубыся//.яхутись//.яху//.яхубысь//.яхутися//.яхужъдесь//.яхужъдеся
  gramm: indic,imperf,pl,3p
 -flex: .яхомбыся//.яхомбысь//.яхомтись//.яхомтися//.яхомбося//.яхомъмися//.яхомбось//.яхомъ//.яхом//.яхомъмись//.яхомъжъдесь//.яхомъжъдеся//.яхомъжесь//.яхомъжеся//.яхомсь//.яхомътись//.яхомътися//.яхомся//.яхоммися//.яхоммись//.яхомъждесь//.яхомъждеся//.яхомъсь//.яхомъся//.яхомъбыся//.яхомъбысь//.яхомждеся//.яхомждесь//.яхомжесь//.яхомжеся//.яхомъбося//.яхомъбось
  gramm: indic,imperf,pl,1p
 -flex: .улѣ//.улѣжеся//.улѣжесь//.улѣмись//.улѣмися//.улебыся//.улебысь//.улѣждесь//.улежесь//.улежеся//.улѣждеся//.улесь//.улемися//.улемись//.улеся//.улѣжъдеся//.улеждеся//.улеждесь//.улѣжъдесь//.улетись//.улетися//.улѣбось//.улѣбося//.улѣся//.улѣсь//.улѣтися//.улѣтись//.улежъдесь//.улежъдеся//.уле//.улебося//.улебось//.улѣбысь//.улѣбыся
  gramm: perf,du,f
 -flex: .яхбося//.яхбось//.яхтись//.яхтися//.яхъ//.яхътись//.яхътися//.яхъжъдесь//.яхъжъдеся//.яхъбось//.яхбыся//.яхбысь//.яхжесь//.яхжеся//.яхъмися//.яхъмись//.яхъжесь//.яхъжеся//.яхъбыся//.ях//.яхъбысь//.яхждеся//.яхждесь//.яхсь//.яхся//.яхъбося//.яхмись//.яхъждесь//.яхъждеся//.яхмися//.яхъсь//.яхъся
  gramm: indic,imperf,sg,1p
 -flex: .яшебося//.яшежеся//.яше//.яшетися//.яшежесь//.яшесь//.яшеся//.яшемись//.яшежъдесь//.яшемися//.яшежъдеся//.яшетись//.яшебось//.яшеждесь//.яшебыся//.яшеждеся//.яшебысь
  gramm: indic,imperf,sg,2p
 -flex: .яшебося//.яшежеся//.яше//.яшетися//.яшежесь//.яшесь//.яшеся//.яшемись//.яшежъдесь//.яшемися//.яшежъдеся//.яшетись//.яшебось//.яшеждесь//.яшебыся//.яшеждеся//.яшебысь
  gramm: indic,imperf,sg,3p
 -flex: .уховажъдесь//.уховеждеся//.уховеждесь//.уховажъдеся//.уховежъдесь//.уховежъдеся//.уховажесь//.уховажеся//.уховѣтися//.уховѣтись//.ухове//.уховатися//.ухова//.уховаждесь//.уховаждеся//.уховамися//.уховѣбось//.уховѣбося//.уховамись//.уховѣждесь//.уховась//.уховася//.уховѣждеся//.уховетись//.уховетися//.уховемися//.уховемись//.уховебося//.уховебось//.уховабыся//.уховабысь//.уховесь//.уховежесь//.уховежеся//.уховеся//.уховѣмись//.уховѣмися//.уховѣбысь//.уховабося//.уховабось//.уховѣбыся//.уховѣжеся//.уховебыся//.уховебысь//.уховѣжесь//.уховатись//.уховѣся//.уховѣсь//.уховѣжъдесь//.уховѣжъдеся//.уховѣ
  gramm: indic,aor,du,1p
 -flex: .устѣ//.устажесь//.устажеся//.усътежъдесь//.усътежъдеся//.усътатись//.усътатися//.устась//.устебося//.устебось//.устася//.усътѣся//.усътѣсь//.усътетись//.усътетися//.уста//.усътежеся//.усте//.устебыся//.устебысь//.устѣжеся//.устѣжесь//.усътебыся//.усътебысь//.усътѣбось//.усътѣбося//.устежесь//.устежеся//.устесь//.устеся//.усътамися//.усътамись//.усътась//.усътася//.усътѣжеся//.усътѣжесь//.усътѣтися//.усътѣтись//.устатись//.устатися//.усътабыся//.усътабысь//.устамися//.устамись//.устабося//.устабось//.усътѣбысь//.усътѣбыся//.устѣждеся//.устѣждесь//.усътѣмись//.усътѣмися//.устемися//.устемись//.усътебося//.усътебось//.устѣбось//.устеждесь//.устеждеся//.устѣбося//.устѣтися//.устѣтись//.устѣмись//.усътажесь//.усътажеся//.устабыся//.устабысь//.усътажъдесь//.усъте//.усътажъдеся//.усъта//.устаждеся//.устаждесь//.усътѣжъдеся//.усътѣжъдесь//.устѣмися//.усътемись//.устетись//.устетися//.усътемися//.усътѣ//.усътесь//.усътеся//.устѣбысь//.устѣбыся//.усътабося//.усътабось//.усътежесь//.устѣся//.устѣсь
  gramm: indic,aor,du,2p
 -flex: .устѣ//.устажесь//.устажеся//.усътежъдесь//.усътежъдеся//.усътатись//.усътатися//.устась//.устебося//.устебось//.устася//.усътѣся//.усътѣсь//.усътетись//.усътетися//.уста//.усътежеся//.усте//.устебыся//.устебысь//.устѣжеся//.устѣжесь//.усътебыся//.усътебысь//.усътѣбось//.усътѣбося//.устежесь//.устежеся//.устесь//.устеся//.усътамися//.усътамись//.усътась//.усътася//.усътѣжеся//.усътѣжесь//.усътѣтися//.усътѣтись//.устатись//.устатися//.усътабыся//.усътабысь//.устамися//.устамись//.устабося//.устабось//.усътѣбысь//.усътѣбыся//.устѣждеся//.устѣждесь//.усътѣмись//.усътѣмися//.устемися//.устемись//.усътебося//.усътебось//.устѣбось//.устеждесь//.устеждеся//.устѣбося//.устѣтися//.устѣтись//.устѣмись//.усътажесь//.усътажеся//.устабыся//.устабысь//.усътажъдесь//.усъте//.усътажъдеся//.усъта//.устаждеся//.устаждесь//.усътѣжъдеся//.усътѣжъдесь//.устѣмися//.усътемись//.устетись//.устетися//.усътемися//.усътѣ//.усътесь//.усътеся//.устѣбысь//.устѣбыся//.усътабося//.усътабось//.усътежесь//.устѣся//.устѣсь
  gramm: indic,aor,du,3p
 -flex: .улждесь//.улждеся//.улъжъдеся//.улъжъдесь//.улъжеся//.улъжесь//.ултися//.ултись//.ул//.улжеся//.улжесь//.улътися//.улътись//.улъ//.улъждеся//.улъждесь//.улъся//.улъмись//.улъмися//.улъсь//.улбось//.улбося//.улмись//.улмися//.улъбысь//.улъбыся//.улся//.улсь//.улъбось//.улъбося//.улбысь//.улбыся
  gramm: perf,sg,m
 -flex: .емебысь//.емебыся//.емъбося//.емъбось//.ембысь//.ембыся//.емся//.емъжеся//.емсь//.емждеся//.иметися//.иметись//.емждесь//.имебысь//.имебыся//.еметися//.емъбыся//.емъбысь//.еметись//.ембось//.еммись//.еммися//.ембося//.емежъдеся//.емъжъдесь//.емъжъдеся//.емемися//.име//.емемись//.еме//.емъмися//.емъмись//.емежеся//.емебось//.имежъдеся//.емебося//.емежесь//.емъжесь//.ем//.емъсь//.имебось//.имебося//.емъся//.емъждеся//.емъждесь//.имежъдесь//.емътись//.емъ//.емътися//.емесь//.емеждеся//.емеждесь//.емтися//.емтись//.имеждесь//.имеждеся//.имемись//.имемися//.имеся//.имесь//.емеся//.имежеся//.емжеся//.емжесь//.имежесь//.емежъдесь
  gramm: imper,pl,1p
 -flex: .шѧбось//.шѧмись//.шѧмися//.шѧбося//.шѧжъдеся//.шѧжъдесь//.шаждеся//.шаждесь//.шѧ//.шѧбысь//.шѧбыся//.шажесь//.шажеся//.шабыся//.шабысь//.шатись//.шатися//.шѧжеся//.шѧжесь//.шась//.шася//.шажъдесь//.шажъдеся//.шѧся//.шѧсь//.шѧждеся//.шѧждесь//.шабося//.ша//.шабось//.шѧтися//.шѧтись//.шамися//.шамись
  gramm: indic,aor,pl,3p
 -flex: .усътебыся//.усътебысь//.устежесь//.устежеся//.усъте//.усътежъдесь//.устеся//.устесь//.усътежъдеся//.усътемись//.устемися//.устебося//.устебось//.устемись//.устетись//.устетися//.усътебося//.усътемися//.усътебось//.усътетись//.усътетися//.усътесь//.усътежесь//.усътежеся//.усътеся//.усте//.устеждесь//.устеждеся//.устебыся//.устебысь
  gramm: indic,aor,pl,2p
 -flex: .ухомъждесь//.ухомъждеся//.ухомсь//.ухомътись//.ухомътися//.ухомся//.ухоммись//.ухомъжесь//.ухомъжеся//.ухомъ//.ухомъмися//.ухомъмись//.ухомъсь//.ухомъся//.ухомъбыся//.ухомбыся//.ухомбысь//.ухомъбысь//.ухом//.ухоммися//.ухомжесь//.ухомжеся//.ухомбося//.ухомтись//.ухомбось//.ухомтися//.ухомъжъдесь//.ухомждеся//.ухомждесь//.ухомъжъдеся//.ухомъбося//.ухомъбось
  gramm: indic,aor,pl,1p
 -flex: .итѣбысь//.итѣбыся//.итебося//.итебось//.итежесь//.итежеся//.итѣжъдеся//.итѣ//.итажъдесь//.итебыся//.итебысь//.итажъдеся//.итѣжъдесь//.итажесь//.итежъдеся//.итѣмись//.итемися//.итемись//.итеждеся//.итѣждесь//.итажеся//.итѣбося//.итабося//.итабось//.итесь//.итеся//.ита//.итѣбось//.итеждесь//.итѣмися//.итетись//.итаждесь//.итаждеся//.ите//.итабыся//.итежъдесь//.итабысь//.итѣтись//.итатись//.итатися//.итетися//.итѣся//.итѣсь//.итѣжеся//.итѣждеся//.итась//.итася//.итѣтися//.итѣжесь//.итамися//.итамись
  gramm: imper,du,2p
 -flex: .евежесь//.евежеся//.евѣтися//.евѣтись//.евѣся//.евѣсь//.еважесь//.еважеся//.евесь//.евеся//.ева//.еве//.еважъдесь//.еважъдеся//.евѣбось//.евѣбося//.евебыся//.евебысь//.евѣбысь//.евѣбыся//.еветись//.еветися//.евабыся//.евабысь//.евѣждеся//.евѣмися//.евѣждесь//.евемися//.евемись//.евась//.евѣмись//.евѣ//.евася//.евежъдесь//.евежъдеся//.евѣжеся//.евѣжесь//.евеждесь//.евабося//.евабось//.евеждеся//.евѣжъдеся//.евѣжъдесь//.еваждеся//.еваждесь//.еватись//.евамися//.евамись//.еватися//.евебося//.евебось
  gramm: imper,du,1p
 -flex: .ухъжъдесь//.ухъжъдеся//.ухждеся//.ухждесь//.ухбыся//.ухбысь//.ухсь//.ухъсь//.ухъся//.ухся//.ухбося//.ухбось//.ухъбось//.ухъбыся//.ухъбысь//.ухъмися//.ухъ//.ухмися//.ухмись//.ухъжесь//.ухъжеся//.ух//.ухъбося//.ухтися//.ухътись//.ухътися//.ухтись//.ухъждесь//.ухъждеся//.ухъмись//.ухжесь//.ухжеся
  gramm: indic,aor,sg,1p
 -flex: .утися//.утись//.ужъдесь//.уждесь//.уся//.усь//.уждеся//.ужъдеся//.убось//.убося//.у//.ужеся//.ужесь//.убысь//.убыся//.умись//.умися
  gramm: indic,praes,sg,1p
 -flex: .ешибось//.ешибося//.еши//.ешиждеся//.ешитися//.ешитись//.ешибыся//.ешижъдеся//.ешиждесь//.ешижеся//.ешижъдесь//.ешися//.ешись//.ешибысь//.ешижесь//.ешимись//.ешимися
  gramm: indic,praes,sg,2p
 -flex: .етъбыся//.ежесь//.етъбось//.етъбося//.емися//.емись//.етъждесь//.еттись//.еттися//.етъждеся//.етъся//.етъсь//.етъбысь//.етъжесь//.етъ//.етътися//.етътись//.ет//.е//.етъжъдеся//.етись//.етъжъдесь//.етъмись//.етъмися//.етися//.еждеся//.еждесь//.етмися//.етждесь//.етждеся//.етмись//.ебося//.етбося//.етбось//.ебось//.есь//.етбыся//.ебыся//.ебысь//.етбысь//.етъжеся//.ежеся//.ежъдесь//.ежъдеся//.еся//.етжесь//.етсь//.ется//.етжеся
  gramm: indic,praes,sg,3p
 -flex: .улажъдесь//.улажеся//.улатись//.улабось//.улабыся//.улатися//.улабысь//.уламися//.улажъдеся//.ула//.улаждесь//.улажесь//.улась//.улася//.уламись//.улаждеся//.улабося
  gramm: perf,du,m
 -flex: .улѣ//.улѣжеся//.улѣжесь//.улѣмись//.улѣмися//.улебыся//.улебысь//.улѣждесь//.улежесь//.улежеся//.улѣждеся//.улесь//.улемися//.улемись//.улеся//.улѣжъдеся//.улеждеся//.улеждесь//.улѣжъдесь//.улетись//.улетися//.улѣбось//.улѣбося//.улѣся//.улѣсь//.улѣтися//.улѣтись//.улежъдесь//.улежъдеся//.уле//.улебося//.улебось//.улѣбысь//.улѣбыся
  gramm: perf,du,n
 -flex: .улажъдесь//.улажеся//.улатись//.улабось//.улабыся//.улатися//.улабысь//.уламися//.улажъдеся//.ула//.улаждесь//.улажесь//.улась//.улася//.уламись//.улаждеся//.улабося
  gramm: perf,sg,f
-paradigm: V13t
 -flex: .нетеждеся//.нете//.нетеждесь//.нетебось//.нетежеся//.нетежесь//.нетебося//.нетеся//.нетежъдеся//.нетесь//.нетебыся//.нететися//.нетемись//.нетемися//.нететись//.нетебысь//.нетежъдесь
  gramm: indic,praes,pl,2p
 -flex: .ноубось//.нуттись//.нуттися//.ноубося//.ноуся//.ноумися//.нюжъдеся//.ноужеся//.нутьжъдесь//.нутьждеся//.нюжесь//.нюжъдесь//.ноу//.нуть//.нюбысь//.ноусь//.нутъбось//.нутъбося//.нутьмися//.нутъждесь//.нутъждеся//.нутьмись//.ноужъдесь//.ноуждеся//.нюбося//.ноужесь//.ноуждесь//.нутъбысь//.нутьжесь//.нутьжеся//.нутъбыся//.нут//.нутьждесь//.нутжесь//.нюждесь//.нутъ//.ноужъдеся//.нютися//.ноутися//.нутьбыся//.нутьбысь//.ноутись//.нутъжеся//.нутбося//.нутбось//.нутъжесь//.нутьтись//.нюсь//.нюся//.нутьтися//.нюмися//.нюмись//.нутьбося//.нюбыся//.нутьбось//.нутьжъдеся//.ноубыся//.нутсь//.нутмися//.нутждесь//.нутждеся//.нутмись//.нутъжъдеся//.нутътись//.нутъжъдесь//.ноумись//.нутжеся//.нутъмись//.нутъся//.нутъсь//.нутъмися//.нюжеся//.нутбыся//.нутбысь//.ню//.нютись//.нутьсь//.нюждеся//.нуться//.нутътися//.нутся//.нюбось//.ноубысь
  gramm: indic,praes,pl,3p
 -flex: .немъбось//.немъбося//.немъмися//.немежесь//.немежеся//.немъжъдеся//.немъжъдесь//.немъждесь//.немесь//.немеся//.немжеся//.немътися//.немътись//.немъмись//.немжесь//.немъ//.немъбысь//.немебыся//.немъждеся//.немемися//.немебося//.немебось//.немемись//.немъжеся//.нембося//.нембось//.немъжесь//.неметись//.неметися//.нем//.немъбыся//.немждесь//.немждеся//.нембыся//.нембысь//.неме//.немтись//.немтися//.немежъдесь//.немеждесь//.немеждеся//.немежъдеся//.немсь//.немся//.немъся//.немъсь//.неммися//.неммись//.немебысь
  gramm: indic,praes,pl,1p
 -flex: .лись//.лися//.лимися//.лимись//.лижесь//.лижеся//.нулижъдеся//.нулижъдесь//.нули//.нулижеся//.нулижесь//.нулитися//.нулимись//.нулимися//.нулитись//.нулиждеся//.нулиждесь//.нулибося//.лижъдесь//.лижъдеся//.нулибысь//.нулибыся//.ли//.либося//.либось//.нулибось//.литись//.нулися//.нулись//.литися//.либыся//.либысь//.лиждесь//.лиждеся
  gramm: perf,pl,m
 -flex: .лаждесь//.лаждеся//.нуламись//.лабыся//.лабысь//.нулажъдеся//.нулажъдесь//.лабося//.лабось//.нулабось//.нулабося//.нула//.нулатися//.лась//.лася//.нулатись//.нулабысь//.нулабыся//.нулаждеся//.нулаждесь//.лажесь//.нуламися//.нулася//.нулась//.нулажеся//.нулажесь//.лажъдесь//.лажъдеся//.ла//.лажеся//.ламися//.латись//.латися//.ламись
  gramm: perf,pl,n
 -flex: .нулыжъдесь//.нулыжъдеся//.лыжеся//.лыжесь//.лыждесь//.лытися//.лытись//.лыждеся//.нулысь//.лы//.нулыся//.лыбысь//.лыбыся//.лымись//.нулыбося//.нулыбысь//.лымися//.нулы//.нулымися//.лыжъдеся//.нулыжесь//.нулыжеся//.лыжъдесь//.нулымись//.нулытись//.нулыбыся//.лыся//.нулыбось//.лысь//.нулытися//.лыбось//.лыбося//.нулыждеся//.нулыждесь
  gramm: perf,pl,f
 -flex: .нутьмися//.нутьмись//.нутитись//.нутьжесь//.нутьжъдеся//.нутибось//.нутижесь//.нутижеся//.нутибыся//.нутибысь//.нутьждеся//.нутьждесь//.нутись//.нутися//.нути//.нутьжеся//.нутьбыся//.нутьбысь//.нутьтись//.нутижъдесь//.нутижъдеся//.нутьтися//.нутибося//.нутьжъдесь//.нутьбося//.нутимися//.нутимись//.нутьбось//.нуть//.нутитися//.нутиждеся//.нутиждесь//.нутьсь//.нуться
  gramm: inf
 -flex: .нижеся//.нижесь//.нибось//.нимися//.нибося//.нися//.нижъдесь//.нись//.нитися//.нибысь//.нибыся//.нитись//.ниждеся//.ниждесь//.нижъдеся//.ни//.нимись
  gramm: imper,sg,2p
 -flex: .нижеся//.нижесь//.нибось//.нимися//.нибося//.нися//.нижъдесь//.нись//.нитися//.нибысь//.нибыся//.нитись//.ниждеся//.ниждесь//.нижъдеся//.ни//.нимись
  gramm: imper,sg,3p
 -flex: .нитетися//.нитетись//.нитемися//.нитежъдеся//.нитебось//.нитебося//.ните//.нитеждесь//.нитеждеся//.нитемись//.нитеся//.нитесь//.нитежесь//.нитежеся//.нитежъдесь//.нитебысь//.нитебыся
  gramm: imper,pl,2p
 -flex: .нуломися//.нулось//.нулося//.нуломись//.лождеся//.лождесь//.нуложъдесь//.нуложъдеся//.лося//.лось//.нуло//.лотися//.лотись//.лобось//.лобося//.нулобося//.нулобось//.ломись//.ломися//.ложъдеся//.ложъдесь//.нулождесь//.нулобыся//.ложеся//.ложесь//.нулобысь//.нулождеся//.лобысь//.лобыся//.ло//.нулотись//.нулотися//.нуложесь//.нуложеся
  gramm: perf,sg,n
 -flex: .нуждеся//.нуждесь//.нусь//.нуся//.нубыся//.нубысь//.нутись//.нутися//.нубося//.ну//.нубось//.нумися//.нумись//.нужъдесь//.нужъдеся//.е//.етись//.етися//.еждеся//.еждесь//.емися//.емись//.ебося//.ебось//.ебыся//.ебысь//.нужесь//.нужеся//.ежъдесь//.ежъдеся//.есь//.ежесь//.ежеся//.еся
  gramm: indic,aor,sg,3p
 -flex: .нуждеся//.нуждесь//.нусь//.нуся//.нубыся//.нубысь//.нутись//.нутися//.нубося//.ну//.нубось//.нумися//.нумись//.нужъдесь//.нужъдеся//.е//.етись//.етися//.еждеся//.еждесь//.емися//.емись//.ебося//.ебось//.ебыся//.ебысь//.нужесь//.нужеся//.ежъдесь//.ежъдеся//.есь//.ежесь//.ежеся//.еся
  gramm: indic,aor,sg,2p
 -flex: .невѣмися//.невѣсь//.невѣся//.неветись//.невемись//.невемися//.невѣжъдеся//.невебысь//.невебыся//.неветися//.невабыся//.неваждесь//.неваждеся//.невѣ//.невѣжъдесь//.невѣмись//.нева//.невебось//.невебося//.невабысь//.невѣбося//.невѣбось//.невесь//.неважеся//.неважесь//.невѣждесь//.невежъдесь//.невежъдеся//.невѣбыся//.невѣбысь//.невеждеся//.невѣждеся//.невеждесь//.невеся//.неватися//.неватись//.невася//.невась//.неважъдеся//.неважъдесь//.невамись//.невѣтись//.невѣтися//.невамися//.невѣжесь//.неве//.невѣжеся//.невабось//.невабося//.невежеся//.невежесь
  gramm: indic,praes,du,1p
 -flex: .нетѣбыся//.нетѣбысь//.нетаждесь//.нетаждеся//.нететися//.нетежеся//.нетабысь//.нетася//.нетась//.нетабыся//.нетежесь//.нетѣжъдесь//.нетежъдеся//.нетежъдесь//.нетеждеся//.нетамись//.нетѣтись//.нетѣтися//.нета//.нетѣжъдеся//.нете//.нетемися//.нетабось//.нетабося//.нетѣжеся//.нетатися//.нетатись//.нетѣждесь//.нетѣждеся//.нетажъдеся//.нетемись//.нетѣмись//.нетажъдесь//.нетѣжесь//.нетеся//.нетеждесь//.нетѣмися//.нетѣсь//.нетѣся//.нетамися//.нетебысь//.нетебыся//.нететись//.нетѣбося//.нетебось//.нетѣбось//.нетебося//.нетѣ//.нетесь//.нетажеся//.нетажесь
  gramm: indic,praes,du,3p
 -flex: .нетѣбыся//.нетѣбысь//.нетаждесь//.нетаждеся//.нететися//.нетежеся//.нетабысь//.нетася//.нетась//.нетабыся//.нетежесь//.нетѣжъдесь//.нетежъдеся//.нетежъдесь//.нетеждеся//.нетамись//.нетѣтись//.нетѣтися//.нета//.нетѣжъдеся//.нете//.нетемися//.нетабось//.нетабося//.нетѣжеся//.нетатися//.нетатись//.нетѣждесь//.нетѣждеся//.нетажъдеся//.нетемись//.нетѣмись//.нетажъдесь//.нетѣжесь//.нетеся//.нетеждесь//.нетѣмися//.нетѣсь//.нетѣся//.нетамися//.нетебысь//.нетебыся//.нететись//.нетѣбося//.нетебось//.нетѣбось//.нетебося//.нетѣ//.нетесь//.нетажеся//.нетажесь
  gramm: indic,praes,du,2p
 -flex: .няховажъдеся//.няховамися//.няховѣтися//.няховебось//.няховетись//.няховежеся//.няховѣжесь//.няховѣжеся//.няховежесь//.няховебысь//.няховѣтись//.няховажеся//.няховажесь//.няховѣждесь//.няховабысь//.няховабыся//.няховеся//.няховесь//.няхове//.няховѣсь//.няховѣмися//.няховамись//.няховажъдесь//.няховаждеся//.няховаждесь//.няховетися//.няховѣжъдесь//.няховѣжъдеся//.няховемися//.няховебыся//.няховѣся//.няховежъдеся//.няховежъдесь//.няховемись//.няховѣбось//.няховася//.няховебося//.няховась//.няховѣмись//.няховѣбося//.няховеждесь//.няховеждеся//.няховатися//.няховатись//.няховѣбыся//.няховѣждеся//.няховабось//.няховѣ//.няховѣбысь//.няховабося//.няхова
  gramm: indic,imperf,du,1p
 -flex: .нясътежеся//.нясътежесь//.нястебось//.нястебося//.нясътетися//.нясътетись//.нястажеся//.нястажесь//.нястатися//.нястатись//.нясътѣмися//.нясътѣмись//.нясътѣбося//.нясътѣбось//.нястетися//.нястетись//.нясътабысь//.нясътабыся//.нястася//.нястась//.нясътѣтись//.нясътѣтися//.нястеждеся//.нясъта//.нястеждесь//.нясъте//.нясътѣжъдесь//.нясътѣжъдеся//.нясътебось//.нясътебося//.нястѣмися//.нястабось//.нястабося//.нястѣмись//.нясътѣжесь//.нясътѣжеся//.нястежеся//.нястежесь//.нястеся//.нясътѣ//.нясътажеся//.нясътажесь//.нястесь//.нясътамись//.нясътамися//.нястемись//.нястемися//.нястебысь//.нястебыся//.нясътатися//.нясътатись//.нясътебысь//.нясътебыся//.нясътемись//.нясътемися//.нястѣтись//.нястѣтися//.нястѣждесь//.нястѣждеся//.нястѣсь//.нястѣся//.нястѣбыся//.нястѣбысь//.нясътася//.нясътась//.нястабысь//.нястабыся//.нястѣ//.нясътабось//.нясътабося//.нястамись//.нястамися//.нястѣжесь//.нясътажъдеся//.нясътажъдесь//.нястѣжеся//.нясътеся//.нясътесь//.няста//.нясътѣсь//.нясте//.нясътѣся//.нясътежъдеся//.нясътежъдесь//.нясътѣбыся//.нясътѣбысь//.нястаждесь//.нястаждеся//.нястѣбося//.нястѣбось
  gramm: indic,imperf,du,3p
 -flex: .нясътежеся//.нясътежесь//.нястебось//.нястебося//.нясътетися//.нясътетись//.нястажеся//.нястажесь//.нястатися//.нястатись//.нясътѣмися//.нясътѣмись//.нясътѣбося//.нясътѣбось//.нястетися//.нястетись//.нясътабысь//.нясътабыся//.нястася//.нястась//.нясътѣтись//.нясътѣтися//.нястеждеся//.нясъта//.нястеждесь//.нясъте//.нясътѣжъдесь//.нясътѣжъдеся//.нясътебось//.нясътебося//.нястѣмися//.нястабось//.нястабося//.нястѣмись//.нясътѣжесь//.нясътѣжеся//.нястежеся//.нястежесь//.нястеся//.нясътѣ//.нясътажеся//.нясътажесь//.нястесь//.нясътамись//.нясътамися//.нястемись//.нястемися//.нястебысь//.нястебыся//.нясътатися//.нясътатись//.нясътебысь//.нясътебыся//.нясътемись//.нясътемися//.нястѣтись//.нястѣтися//.нястѣждесь//.нястѣждеся//.нястѣсь//.нястѣся//.нястѣбыся//.нястѣбысь//.нясътася//.нясътась//.нястабысь//.нястабыся//.нястѣ//.нясътабось//.нясътабося//.нястамись//.нястамися//.нястѣжесь//.нясътажъдеся//.нясътажъдесь//.нястѣжеся//.нясътеся//.нясътесь//.няста//.нясътѣсь//.нясте//.нясътѣся//.нясътежъдеся//.нясътежъдесь//.нясътѣбыся//.нясътѣбысь//.нястаждесь//.нястаждеся//.нястѣбося//.нястѣбось
  gramm: indic,imperf,du,2p
 -flex: .нястеждеся//.нястеждесь//.нясъте//.нясътежеся//.нясътежесь//.нясътебось//.нясътебося//.нясътебысь//.нясътебыся//.нясътемись//.нясътемися//.нястебось//.нястебося//.нястежеся//.нястежесь//.нясътетися//.нясътетись//.нясътеся//.нясътесь//.нястеся//.нясте//.нястесь//.нясътежъдеся//.нясътежъдесь//.нястетися//.нястетись//.нястемись//.нястемися//.нястебысь//.нястебыся
  gramm: indic,imperf,pl,2p
 -flex: .няхутися//.няхутись//.няхуждеся//.няхужъдеся//.няхубось//.няхубося//.няхужъдесь//.няхуждесь//.няхужеся//.няхубыся//.няхуся//.няхусь//.няхубысь//.няху//.няхумися//.няхумись//.няхужесь
  gramm: indic,imperf,pl,3p
 -flex: .няхомтися//.няхомтись//.няхом//.няхомждесь//.няхомждеся//.няхомъмись//.няхомъмися//.няхомъбысь//.няхомъбыся//.няхомъжеся//.няхомъжесь//.няхомбысь//.няхомбыся//.няхомъся//.няхомъсь//.няхомъжъдеся//.няхомъжъдесь//.няхомжеся//.няхомжесь//.няхомся//.няхомсь//.няхомътися//.няхомътись//.няхомъждеся//.няхомъбось//.няхомъ//.няхомъбося//.няхоммися//.няхоммись//.няхомбось//.няхомбося//.няхомъждесь
  gramm: indic,imperf,pl,1p
 -flex: .нулетися//.нулебось//.лѣбыся//.нулемися//.лѣтися//.лѣтись//.лѣмися//.нулебося//.нулежъдеся//.нулежъдесь//.нулеждесь//.нулѣбыся//.лѣжъдеся//.нулѣмися//.нулѣмись//.лѣжъдесь//.нулѣбысь//.нулетись//.нулемись//.нуле//.нулѣжъдесь//.лѣ//.лѣжеся//.лежесь//.лежеся//.лѣжесь//.нулеждеся//.нулѣтись//.нулѣтися//.нулежеся//.лѣбысь//.нулежесь//.леждеся//.леждесь//.нулебысь//.лѣбось//.лѣбося//.нулебыся//.нулѣжъдеся//.лесь//.леся//.лѣмись//.лежъдесь//.лѣждесь//.лѣждеся//.нулѣбося//.лебыся//.лебысь//.нулѣбось//.летись//.нулѣжесь//.нулѣжеся//.летися//.лебося//.ле//.лебось//.нулеся//.нулесь//.лемися//.лемись//.нулѣсь//.нулѣждеся//.нулѣждесь//.нулѣся//.лежъдеся//.лѣся//.лѣсь//.нулѣ
  gramm: perf,du,f
 -flex: .няхъжъдеся//.няхъжъдесь//.няхждесь//.няхъждесь//.няхътися//.няхтися//.няхтись//.няхътись//.няхбысь//.няхъбысь//.няхъбыся//.няхбыся//.няхъбось//.няхбось//.няхбося//.няхъбося//.няхъ//.нях//.няхъждеся//.няхждеся//.няхмись//.няхъмись//.няхъмися//.няхмися//.няхъся//.няхся//.няхсь//.няхъсь//.няхжеся//.няхъжеся//.няхъжесь//.няхжесь
  gramm: indic,imperf,sg,1p
 -flex: .няшеждеся//.няшежъдеся//.няшежъдесь//.няшеждесь//.няшеся//.няшесь//.няшебысь//.няшежесь//.няшемись//.няшемися//.няшебось//.няше//.няшебося//.няшетися//.няшетись//.няшежеся//.няшебыся
  gramm: indic,imperf,sg,2p
 -flex: .няшеждеся//.няшежъдеся//.няшежъдесь//.няшеждесь//.няшеся//.няшесь//.няшебысь//.няшежесь//.няшемись//.няшемися//.няшебось//.няше//.няшебося//.няшетися//.няшетись//.няшежеся//.няшебыся
  gramm: indic,imperf,sg,3p
 -flex: .оховѣся//.оховѣтися//.оховѣсь//.оховажъдесь//.оховажъдеся//.нуховежъдеся//.нуховежъдесь//.оховамися//.оховамись//.оховѣтись//.нуховабось//.нуховабося//.нуховеждесь//.нуховеждеся//.нуховѣжъдесь//.нуховѣжъдеся//.оховесь//.оховеся//.нуховетися//.нуховетись//.нуховѣбося//.нуховѣбось//.нуховебось//.нуховебося//.оховетись//.оховетися//.оховебося//.оховебось//.оховежесь//.оховежеся//.оховеждесь//.оховеждеся//.нуховѣмися//.нуховѣмись//.нуховажъдеся//.нуховажъдесь//.оховѣждеся//.оховѣждесь//.оховѣбысь//.оховѣбыся//.нуховамись//.нуховамися//.оховѣбось//.оховабыся//.оховабысь//.оховася//.оховебыся//.оховебысь//.оховѣжъдеся//.оховѣжъдесь//.нуховемись//.нуховемися//.нуховабысь//.нуховабыся//.нуховѣждеся//.нуховѣждесь//.нуховаждеся//.нуховаждесь//.нуховатися//.нуховатись//.оховежъдесь//.оховежъдеся//.оховѣмись//.оховѣмися//.нуховажеся//.нуховажесь//.нуховася//.нуховась//.оховажесь//.оховажеся//.оховась//.нуховѣбыся//.нуховѣбысь//.оховѣбося//.нуховѣ//.нуховѣсь//.нуховѣся//.оховѣ//.нуховежеся//.нуховежесь//.оховатись//.нуховебысь//.нуховебыся//.нуховѣтись//.нуховѣтися//.оховабося//.оховабось//.оховѣжеся//.оховѣжесь//.нухове//.нухова//.оховаждеся//.оховаждесь//.охова//.охове//.нуховѣжесь//.нуховѣжеся//.оховатися//.нуховеся//.нуховесь//.оховемися//.оховемись
  gramm: indic,aor,du,1p
 -flex: .нустеся//.осътежъдеся//.осъта//.осъте//.нустесь//.осътѣжъдесь//.осътесь//.осътеся//.остатися//.остатись//.нусътамись//.нусътамися//.остежеся//.остежесь//.осътабося//.остѣсь//.осътабось//.остебысь//.остебыся//.осътась//.осътѣбысь//.осътѣбыся//.осътася//.остася//.осътетися//.остѣся//.нустемись//.нустемися//.остабысь//.остабыся//.нустажеся//.осътѣ//.нустажесь//.остѣждеся//.остѣждесь//.остѣжесь//.остѣжеся//.нустаждесь//.нустаждеся//.осътежесь//.остась//.осътежеся//.осътѣся//.осътѣсь//.остажеся//.остажесь//.нусътѣбося//.нусътабысь//.нусътабыся//.нусътѣбось//.остѣтись//.нусътебось//.нусътебося//.остѣтися//.остебось//.остебося//.остеся//.нусътѣжесь//.нусътѣмись//.нусътеся//.нусте//.нустабысь//.нуста//.остаждеся//.остаждесь//.осътажесь//.осътажеся//.остѣмися//.остѣмись//.осътѣтися//.осътѣтись//.осътебося//.осътебось//.осътѣбось//.осътѣбося//.нусътатися//.нустежеся//.нустежесь//.нусътатись//.осътѣжъдеся//.осътатись//.осътатися//.остеждесь//.остамись//.остамися//.нусътѣмися//.остеждеся//.нустѣ//.нустѣмися//.нустѣмись//.нусътася//.остѣбыся//.остѣбысь//.нусътась//.остесь//.нусътесь//.нустамись//.нустамися//.остѣбося//.осътабыся//.осътабысь//.остѣбось//.осътемися//.нусътѣ//.осътемись//.осътамися//.осътамись//.остетися//.остетись//.нусътѣтись//.нустѣсь//.нустѣся//.нусъте//.нусъта//.нустася//.нустѣбыся//.нустетися//.нусътежъдесь//.нустабыся//.нустѣтись//.нустѣтися//.нустѣбося//.нустѣбось//.нусътемись//.нусътемися//.осътѣжесь//.нусътежъдеся//.нусътажеся//.нусътажесь//.нустѣжесь//.нустѣжеся//.нустась//.осътѣжеся//.осътѣмись//.осътѣмися//.нустѣждесь//.нустѣждеся//.нустабось//.нустабося//.нусътѣтися//.нусътебысь//.остѣ//.нусътебыся//.нустетись//.нусътабось//.осътажъдесь//.осътажъдеся//.нусътабося//.нустеждеся//.нусътѣжеся//.осътетись//.нустеждесь//.нустебысь//.нустебыся//.нустатися//.нусътажъдесь//.нусътѣжъдесь//.оста//.нустѣбысь//.нусътѣжъдеся//.осте//.остемись//.нусътѣбыся//.нусътѣбысь//.остемися//.нусътѣсь//.нусътетися//.нусътетись//.нусътѣся//.нустебось//.нустебося//.осътежъдесь//.нусътежеся//.нусътажъдеся//.нустатись//.нусътежесь//.остабось//.остабося//.осътебыся//.осътебысь
  gramm: indic,aor,du,2p
 -flex: .нустеся//.осътежъдеся//.осъта//.осъте//.нустесь//.осътѣжъдесь//.осътесь//.осътеся//.остатися//.остатись//.нусътамись//.нусътамися//.остежеся//.остежесь//.осътабося//.остѣсь//.осътабось//.остебысь//.остебыся//.осътась//.осътѣбысь//.осътѣбыся//.осътася//.остася//.осътетися//.остѣся//.нустемись//.нустемися//.остабысь//.остабыся//.нустажеся//.осътѣ//.нустажесь//.остѣждеся//.остѣждесь//.остѣжесь//.остѣжеся//.нустаждесь//.нустаждеся//.осътежесь//.остась//.осътежеся//.осътѣся//.осътѣсь//.остажеся//.остажесь//.нусътѣбося//.нусътабысь//.нусътабыся//.нусътѣбось//.остѣтись//.нусътебось//.нусътебося//.остѣтися//.остебось//.остебося//.остеся//.нусътѣжесь//.нусътѣмись//.нусътеся//.нусте//.нустабысь//.нуста//.остаждеся//.остаждесь//.осътажесь//.осътажеся//.остѣмися//.остѣмись//.осътѣтися//.осътѣтись//.осътебося//.осътебось//.осътѣбось//.осътѣбося//.нусътатися//.нустежеся//.нустежесь//.нусътатись//.осътѣжъдеся//.осътатись//.осътатися//.остеждесь//.остамись//.остамися//.нусътѣмися//.остеждеся//.нустѣ//.нустѣмися//.нустѣмись//.нусътася//.остѣбыся//.остѣбысь//.нусътась//.остесь//.нусътесь//.нустамись//.нустамися//.остѣбося//.осътабыся//.осътабысь//.остѣбось//.осътемися//.нусътѣ//.осътемись//.осътамися//.осътамись//.остетися//.остетись//.нусътѣтись//.нустѣсь//.нустѣся//.нусъте//.нусъта//.нустася//.нустѣбыся//.нустетися//.нусътежъдесь//.нустабыся//.нустѣтись//.нустѣтися//.нустѣбося//.нустѣбось//.нусътемись//.нусътемися//.осътѣжесь//.нусътежъдеся//.нусътажеся//.нусътажесь//.нустѣжесь//.нустѣжеся//.нустась//.осътѣжеся//.осътѣмись//.осътѣмися//.нустѣждесь//.нустѣждеся//.нустабось//.нустабося//.нусътѣтися//.нусътебысь//.остѣ//.нусътебыся//.нустетись//.нусътабось//.осътажъдесь//.осътажъдеся//.нусътабося//.нустеждеся//.нусътѣжеся//.осътетись//.нустеждесь//.нустебысь//.нустебыся//.нустатися//.нусътажъдесь//.нусътѣжъдесь//.оста//.нустѣбысь//.нусътѣжъдеся//.осте//.остемись//.нусътѣбыся//.нусътѣбысь//.остемися//.нусътѣсь//.нусътетися//.нусътетись//.нусътѣся//.нустебось//.нустебося//.осътежъдесь//.нусътежеся//.нусътажъдеся//.нустатись//.нусътежесь//.остабось//.остабося//.осътебыся//.осътебысь
  gramm: indic,aor,du,3p
 -flex: .нулбося//.нулбось//.нулъжесь//.лъмись//.лъмися//.нулъжеся//.нулжеся//.лмись//.лбось//.лбося//.лмися//.лъся//.лъсь//.лбысь//.лъ//.лбыся//.лъжеся//.лъжесь//.лъждесь//.нулмися//.нултися//.нулъсь//.л//.нулбысь//.нулмись//.нулждеся//.нулъмися//.нулъбося//.нулъбось//.нулъмись//.лъбысь//.лъбыся//.нулсь//.нулътись//.нулътися//.нулся//.нултись//.нулждесь//.лждесь//.нул//.лждеся//.нулжесь//.нулъ//.нулъся//.лъбось//.лъжъдеся//.лъжъдесь//.лъбося//.нулъжъдесь//.нулъждесь//.нулъждеся//.нулъжъдеся//.лжеся//.лжесь//.лъждеся//.лтися//.лтись//.нулбыся//.лътися//.лътись//.нулъбыся//.нулъбысь//.лся//.лсь
  gramm: perf,sg,m
 -flex: .немъбось//.немъбося//.немъмися//.нимеждеся//.нимеждесь//.немежесь//.немежеся//.немъжъдеся//.немъжъдесь//.немъждесь//.немесь//.немеся//.немжеся//.немътися//.немътись//.ниме//.немъмись//.немжесь//.нимебысь//.немъ//.немъбысь//.нимебыся//.немебыся//.немъждеся//.немемися//.немебося//.немебось//.немемись//.немъжеся//.нембося//.нембось//.немъжесь//.нимеся//.неметись//.неметися//.нимесь//.нем//.немъбыся//.немждесь//.немждеся//.нембыся//.нембысь//.неме//.нимежеся//.немтись//.немтися//.нимемися//.нимемись//.нимежесь//.немежъдесь//.немеждесь//.немеждеся//.немежъдеся//.немебысь//.немсь//.немся//.немъся//.немъсь//.ниметись//.ниметися//.неммися//.нимежъдесь//.нимежъдеся//.неммись//.нимебося//.нимебось
  gramm: imper,pl,1p
 -flex: .ошѧмися//.нушѧбося//.нушѧбось//.ошѧтися//.ошѧтись//.нуша//.ошѧбось//.ошажъдесь//.ошатись//.нушамись//.ошѧжеся//.нушамися//.нушѧбыся//.ошатися//.нушѧбысь//.нушажъдеся//.ошѧмись//.нушажъдесь//.ошѧжъдеся//.ошѧжъдесь//.нушѧжъдесь//.ошажесь//.нушѧжъдеся//.нушажеся//.ошѧбося//.нушажесь//.нушѧмися//.нушатися//.нушатись//.нушѧждесь//.ошѧся//.ошаждесь//.ошажеся//.нушѧжесь//.ошабося//.ошабось//.нушѧжеся//.ошѧбысь//.нушѧсь//.нушѧся//.ошѧжесь//.оша//.нушаждесь//.нушѧждеся//.нушѧмись//.нушѧ//.нушѧтись//.нушѧтися//.нушаждеся//.ошабыся//.ошабысь//.ошаждеся//.ошѧбыся//.нушабысь//.нушася//.нушась//.нушабыся//.ошѧсь//.ошѧ//.ошась//.ошася//.ошѧждесь//.ошѧждеся//.ошажъдеся//.нушабось//.нушабося//.ошамися//.ошамись
  gramm: indic,aor,pl,3p
 -flex: .нустеся//.нустетися//.нустесь//.остесь//.остетися//.нусътебось//.нусътебося//.остемися//.осъте//.остебось//.остебося//.нустетись//.осътемися//.осътемись//.нусътебысь//.осътесь//.осътеся//.нусътебыся//.нусътеся//.нусте//.осътежъдесь//.осътежъдеся//.нустеждеся//.нустеждесь//.нустебысь//.нустебыся//.остебысь//.остетись//.осътежесь//.остебыся//.осътебося//.нусъте//.осътетись//.осътетися//.остежесь//.нусътесь//.нустемися//.нустемись//.остеждесь//.остеся//.остеждеся//.остемись//.нустежеся//.нустежесь//.осътебось//.осте//.остежеся//.нусътежъдеся//.нусътетися//.нусътетись//.нусътежъдесь//.нустебось//.нустебося//.нусътемись//.нусътемися//.нусътежеся//.нусътежесь//.осътежеся//.осътебыся//.осътебысь
  gramm: indic,aor,pl,2p
 -flex: .нухомбыся//.нухомждесь//.охомъждеся//.охомъждесь//.нухомждеся//.нухомъбысь//.нухомъбыся//.нухомъжъдеся//.охоммися//.нухомся//.нухомсь//.нухомъбось//.нухомъбося//.охомъбыся//.охомъбысь//.охом//.нухомъмись//.нухомтись//.охомъбося//.охомжеся//.охомжесь//.охомъбось//.нухоммись//.охомтися//.нухомбось//.нухомбося//.охомтись//.охомъсь//.нухомъжеся//.нухомъжесь//.охомъся//.нухоммися//.охомждеся//.охомждесь//.нухомътися//.нухомъ//.нухомътись//.охоммись//.охомъжъдесь//.охомъжъдеся//.нухомжеся//.охомбысь//.охомбыся//.нухомжесь//.нухомъждеся//.нухомъждесь//.охомъ//.нухомбысь//.нухомтися//.нухомъжъдесь//.нухом//.охомбось//.охомъжесь//.охомъжеся//.охомбося//.охомся//.охомсь//.нухомъся//.нухомъсь//.охомътись//.охомъмися//.охомъмись//.охомътися//.нухомъмися
  gramm: indic,aor,pl,1p
 -flex: .нитажеся//.нитажесь//.нитѣбыся//.нитѣтись//.нитетися//.нитетись//.нитѣтися//.нитася//.нитебось//.нитебося//.нитась//.нитѣбося//.нитѣбось//.нитѣ//.нитатися//.нитатись//.нитаждеся//.нитаждесь//.нитѣсь//.нитежесь//.нитежеся//.нитебысь//.нитѣбысь//.нитебыся//.нитѣмися//.нитѣмись//.нита//.нитѣся//.нитѣжъдесь//.нитѣжъдеся//.ните//.нитеждесь//.нитабысь//.нитабыся//.нитеждеся//.нитемись//.нитеся//.нитесь//.нитемися//.нитѣждеся//.нитѣждесь//.нитамись//.нитамися//.нитажъдеся//.нитажъдесь//.нитежъдеся//.нитѣжесь//.нитѣжеся//.нитежъдесь//.нитабось//.нитабося
  gramm: imper,du,2p
 -flex: .невѣмися//.невѣсь//.невѣся//.неветись//.невемись//.невемися//.невѣжъдеся//.невебысь//.невебыся//.неветися//.невабыся//.неваждесь//.неваждеся//.невѣ//.невѣжъдесь//.невѣмись//.нева//.невебось//.невебося//.невабысь//.невѣбося//.невѣбось//.невесь//.неважеся//.неважесь//.невѣждесь//.невежъдесь//.невежъдеся//.невѣбыся//.невѣбысь//.невеждеся//.невѣждеся//.невеждесь//.невеся//.неватися//.неватись//.невася//.невась//.неважъдеся//.неважъдесь//.невамись//.невѣтись//.невѣтися//.невамися//.невѣжесь//.неве//.невѣжеся//.невабось//.невабося//.невежеся//.невежесь
  gramm: imper,du,1p
 -flex: .охбысь//.охбыся//.нухбыся//.охъ//.нухъждеся//.нухъжъдеся//.нухъжъдесь//.нухъждесь//.нухбось//.нухбося//.охътись//.охъбыся//.охътися//.охбось//.охъбося//.охъбось//.нухжеся//.нухждесь//.охъся//.нухждеся//.нухся//.нухсь//.нухбысь//.нухъ//.нухжесь//.охтися//.охъжъдесь//.охъжъдеся//.нух//.охъбысь//.нухтися//.нухтись//.охмись//.охъжесь//.охъжеся//.нухътися//.нухътись//.охждесь//.нухъмись//.нухъмися//.охъсь//.охмися//.нухмись//.нухмися//.охтись//.охъждесь//.охся//.охсь//.нухъбось//.ох//.нухъбося//.охжеся//.охжесь//.нухъжеся//.нухъжесь//.охждеся//.охъждеся//.нухъся//.охъмися//.охъмись//.нухъсь//.нухъбысь//.нухъбыся//.охбося
  gramm: indic,aor,sg,1p
 -flex: .нутись//.нутися//.нубося//.ну//.нуждесь//.нубось//.нумися//.нумись//.нусь//.нуся//.нужесь//.нужеся//.нужъдесь//.нужъдеся//.нубыся//.нубысь//.нуждеся
  gramm: indic,praes,sg,1p
 -flex: .нешижъдесь//.нешижъдеся//.нешитись//.нешибось//.нешибося//.нешибыся//.нешибысь//.нешимися//.неши//.нешижеся//.нешиждеся//.нешись//.нешижесь//.нешиждесь//.нешися//.нешитися//.нешимись
  gramm: indic,praes,sg,2p
 -flex: .нежъдеся//.нежъдесь//.нетъмися//.нетъмись//.нется//.нетъжъдесь//.нетъжъдеся//.нетсь//.неся//.несь//.нетъждеся//.нетъждесь//.неттися//.нетътися//.неттись//.нетбось//.нетбося//.нетъжесь//.нетъжеся//.нетътись//.нетбысь//.нетбыся//.нетъсь//.нетжеся//.нетжесь//.небысь//.нетъбыся//.нетъбысь//.небыся//.нет//.нетждеся//.нетъся//.нетждесь//.нетъбося//.не//.нежеся//.нежесь//.нетъ//.небось//.нетись//.нетмись//.нетъбось//.немись//.нетмися//.немися//.неждесь//.неждеся//.небося//.нетися
  gramm: indic,praes,sg,3p
 -flex: .лаждесь//.лаждеся//.нуламись//.лабыся//.лабысь//.нулажъдеся//.нулажъдесь//.лабося//.лабось//.нулабось//.нулабося//.нула//.нулатися//.лась//.лася//.нулатись//.нулабысь//.нулабыся//.нулаждеся//.нулаждесь//.лажесь//.нуламися//.нулася//.нулась//.нулажеся//.нулажесь//.лажъдесь//.лажъдеся//.ла//.лажеся//.ламися//.латись//.латися//.ламись
  gramm: perf,du,m
 -flex: .нулетися//.нулебось//.лѣбыся//.нулемися//.лѣтися//.лѣтись//.лѣмися//.нулебося//.нулежъдеся//.нулежъдесь//.нулеждесь//.нулѣбыся//.лѣжъдеся//.нулѣмися//.нулѣмись//.лѣжъдесь//.нулѣбысь//.нулетись//.нулемись//.нуле//.нулѣжъдесь//.лѣ//.лѣжеся//.лежесь//.лежеся//.лѣжесь//.нулеждеся//.нулѣтись//.нулѣтися//.нулежеся//.лѣбысь//.нулежесь//.леждеся//.леждесь//.нулебысь//.лѣбось//.лѣбося//.нулебыся//.нулѣжъдеся//.лесь//.леся//.лѣмись//.лежъдесь//.лѣждесь//.лѣждеся//.нулѣбося//.лебыся//.лебысь//.нулѣбось//.летись//.нулѣжесь//.нулѣжеся//.летися//.лебося//.ле//.лебось//.нулеся//.нулесь//.лемися//.лемись//.нулѣсь//.нулѣждеся//.нулѣждесь//.нулѣся//.лежъдеся//.лѣся//.лѣсь//.нулѣ
  gramm: perf,du,n
 -flex: .лаждесь//.лаждеся//.нуламись//.лабыся//.лабысь//.нулажъдеся//.нулажъдесь//.лабося//.лабось//.нулабось//.нулабося//.нула//.нулатися//.лась//.лася//.нулатись//.нулабысь//.нулабыся//.нулаждеся//.нулаждесь//.лажесь//.нуламися//.нулася//.нулась//.нулажеся//.нулажесь//.лажъдесь//.лажъдеся//.ла//.лажеся//.ламися//.латись//.латися//.ламись
  gramm: perf,sg,f
-paradigm: V14g
 -flex: <1>.етеся//.тися
  gramm: indic,praes,pl,2p
 -flex: .тися//<1>.юся
  gramm: indic,praes,pl,3p
 -flex: .тися//<1>.емеся
  gramm: indic,praes,pl,1p
 -flex: <1>.либысь//<1>.либыся//<1>.лимись//<1>.лимися//<1>.литися//<1>.лижъдеся//<1>.лижъдесь//<1>.литись//<1>.лижеся//<1>.лижесь//<1>.либось//<1>.либося//<1>.лися//<1>.ли//<1>.лись//<1>.лиждеся//<1>.лиждесь
  gramm: perf,pl,m
 -flex: <1>.латися//<1>.лаждеся//<1>.латись//<1>.лажесь//<1>.лаждесь//<1>.лабысь//<1>.лабыся//<1>.лажъдесь//<1>.лася//<1>.лажъдеся//<1>.ла//<1>.лась//<1>.лабось//<1>.лабося//<1>.ламись//<1>.ламися//<1>.лажеся
  gramm: perf,pl,n
 -flex: <1>.лысь//<1>.лыжесь//<1>.лыжеся//<1>.лыся//<1>.лымися//<1>.лымись//<1>.лы//<1>.лыждесь//<1>.лыжъдесь//<1>.лыжъдеся//<1>.лыбыся//<1>.лыбысь//<1>.лыждеся//<1>.лыбося//<1>.лыбось//<1>.лытись//<1>.лытися
  gramm: perf,pl,f
 -flex: .щиждеся//.щижъдеся//.щижъдесь//.щиждесь//.щижеся//.щижесь//.щитися//.щитись//.щимися//.щибось//.щимись//.щи//.щибося//.щибысь//.щибыся//.щися//.щись
  gramm: inf
 -flex: .тися//<1>.ися
  gramm: imper,sg,2p
 -flex: .тися//<1>.ися
  gramm: imper,sg,3p
 -flex: .тися//<1>.итеся
  gramm: imper,pl,2p
 -flex: <1>.лождесь//<1>.лождеся//<1>.ложесь//<1>.ломись//<1>.лось//<1>.лося//<1>.ложеся//<1>.лобыся//<1>.лобысь//<1>.ломися//<1>.ложъдесь//<1>.лотись//<1>.лотися//<1>.ложъдеся//<1>.ло//<1>.лобося//<1>.лобось
  gramm: perf,sg,n
 -flex: <2>.емись//<2>.емися//<2>.ебось//<2>.ежъдесь//<2>.ежеся//<2>.ебося//<2>.еся//<2>.есь//<2>.е//<2>.етися//<2>.етись//<2>.ебысь//<2>.ежесь//<2>.ежъдеся//<2>.ебыся//<2>.еждеся//<2>.еждесь
  gramm: indic,aor,sg,3p
 -flex: <2>.емись//<2>.емися//<2>.ебось//<2>.ежъдесь//<2>.ежеся//<2>.ебося//<2>.еся//<2>.есь//<2>.е//<2>.етися//<2>.етись//<2>.ебысь//<2>.ежесь//<2>.ежъдеся//<2>.ебыся//<2>.еждеся//<2>.еждесь
  gramm: indic,aor,sg,2p
 -flex: <1>.евеся//.тися//<1>.евѣся
  gramm: indic,praes,du,1p
 -flex: <1>.етеся//.тися//<1>.етѣся
  gramm: indic,praes,du,3p
 -flex: <1>.етеся//.тися//<1>.етѣся
  gramm: indic,praes,du,2p
 -flex: <2>.аховѣжесь//<2>.аховаждесь//<2>.аховаждеся//<2>.аховѣжъдеся//<2>.аховѣбось//<2>.аховѣбося//<2>.аховѣжъдесь//<2>.аховемися//<2>.аховемись//<2>.аховатись//<2>.аховатися//<2>.аховежъдесь//<2>.аховѣмись//<2>.аховѣ//<2>.аховажесь//<2>.аховежесь//<2>.аховажеся//<2>.аховась//<2>.аховася//<2>.аховетись//<2>.аховѣтися//<2>.аховѣтись//<2>.аховетися//<2>.аховебося//<2>.аховебось//<2>.аховѣбысь//<2>.аховеждеся//<2>.аховеждесь//<2>.аховѣбыся//<2>.аховажъдесь//<2>.аховажъдеся//<2>.аховежъдеся//<2>.аховежеся//<2>.аховабыся//<2>.аховабысь//<2>.аховѣмися//<2>.аховамися//<2>.аховабося//<2>.аховабось//<2>.аховамись//<2>.аховесь//<2>.аховебыся//<2>.аховебысь//<2>.аховѣся//<2>.аховѣсь//<2>.аховеся//<2>.аховѣжеся//<2>.ахова//<2>.аховѣждесь//<2>.ахове//<2>.аховѣждеся
  gramm: indic,imperf,du,1p
 -flex: <2>.асътебыся//<2>.асътебысь//<2>.астѣжеся//<2>.астѣжесь//<2>.асътажесь//<2>.асътебось//<2>.астесь//<2>.астеся//<2>.астебыся//<2>.астебысь//<2>.астѣся//<2>.астѣсь//<2>.асътежъдесь//<2>.асътежъдеся//<2>.астѣбысь//<2>.астѣбыся//<2>.астабыся//<2>.астабысь//<2>.астажесь//<2>.астажеся//<2>.асътебося//<2>.асътажеся//<2>.асъта//<2>.асъте//<2>.астѣ//<2>.астѣтися//<2>.астѣтись//<2>.астабося//<2>.астабось//<2>.асътесь//<2>.астеждесь//<2>.астеждеся//<2>.асътеся//<2>.астаждеся//<2>.астаждесь//<2>.асътѣ//<2>.астежесь//<2>.астежеся//<2>.асътѣмись//<2>.асътабося//<2>.асътабось//<2>.асътѣмися//<2>.асътажъдесь//<2>.асътажъдеся//<2>.асътѣжъдеся//<2>.астѣбося//<2>.аста//<2>.асте//<2>.астебося//<2>.астебось//<2>.астась//<2>.астася//<2>.астатись//<2>.асътась//<2>.асътася//<2>.астатися//<2>.астемися//<2>.астемись//<2>.асътѣжеся//<2>.асътѣжесь//<2>.астѣждеся//<2>.астѣждесь//<2>.асътѣбысь//<2>.асътѣбыся//<2>.асътабыся//<2>.асътабысь//<2>.асътѣжъдесь//<2>.асътежесь//<2>.асътежеся//<2>.астѣбось//<2>.асътатись//<2>.асътатися//<2>.асътамися//<2>.асътамись//<2>.асътѣбось//<2>.асътѣбося//<2>.асътетись//<2>.асътѣтися//<2>.асътѣтись//<2>.асътетися//<2>.астетись//<2>.астетися//<2>.астѣмись//<2>.астѣмися//<2>.асътемися//<2>.асътемись//<2>.асътѣся//<2>.асътѣсь//<2>.астамися//<2>.астамись
  gramm: indic,imperf,du,3p
 -flex: <2>.асътебыся//<2>.асътебысь//<2>.астѣжеся//<2>.астѣжесь//<2>.асътажесь//<2>.асътебось//<2>.астесь//<2>.астеся//<2>.астебыся//<2>.астебысь//<2>.астѣся//<2>.астѣсь//<2>.асътежъдесь//<2>.асътежъдеся//<2>.астѣбысь//<2>.астѣбыся//<2>.астабыся//<2>.астабысь//<2>.астажесь//<2>.астажеся//<2>.асътебося//<2>.асътажеся//<2>.асъта//<2>.асъте//<2>.астѣ//<2>.астѣтися//<2>.астѣтись//<2>.астабося//<2>.астабось//<2>.асътесь//<2>.астеждесь//<2>.астеждеся//<2>.асътеся//<2>.астаждеся//<2>.астаждесь//<2>.асътѣ//<2>.астежесь//<2>.астежеся//<2>.асътѣмись//<2>.асътабося//<2>.асътабось//<2>.асътѣмися//<2>.асътажъдесь//<2>.асътажъдеся//<2>.асътѣжъдеся//<2>.астѣбося//<2>.аста//<2>.асте//<2>.астебося//<2>.астебось//<2>.астась//<2>.астася//<2>.астатись//<2>.асътась//<2>.асътася//<2>.астатися//<2>.астемися//<2>.астемись//<2>.асътѣжеся//<2>.асътѣжесь//<2>.астѣждеся//<2>.астѣждесь//<2>.асътѣбысь//<2>.асътѣбыся//<2>.асътабыся//<2>.асътабысь//<2>.асътѣжъдесь//<2>.асътежесь//<2>.асътежеся//<2>.астѣбось//<2>.асътатись//<2>.асътатися//<2>.асътамися//<2>.асътамись//<2>.асътѣбось//<2>.асътѣбося//<2>.асътетись//<2>.асътѣтися//<2>.асътѣтись//<2>.асътетися//<2>.астетись//<2>.астетися//<2>.астѣмись//<2>.астѣмися//<2>.асътемися//<2>.асътемись//<2>.асътѣся//<2>.асътѣсь//<2>.астамися//<2>.астамись
  gramm: indic,imperf,du,2p
 -flex: <2>.асътебыся//<2>.асътебысь//<2>.асътетись//<2>.асътетися//<2>.асътебося//<2>.асъте//<2>.асътебось//<2>.астесь//<2>.астеся//<2>.астемися//<2>.астемись//<2>.астебыся//<2>.астебысь//<2>.астетись//<2>.астетися//<2>.асътесь//<2>.астеждесь//<2>.астеждеся//<2>.асътеся//<2>.асътемися//<2>.асътемись//<2>.астежесь//<2>.асътежъдесь//<2>.асътежъдеся//<2>.астежеся//<2>.асътежесь//<2>.асътежеся//<2>.асте//<2>.астебося//<2>.астебось
  gramm: indic,imperf,pl,2p
 -flex: <2>.ахубося//<2>.ахужесь//<2>.ахужеся//<2>.ахубось//<2>.ахусь//<2>.ахужъдеся//<2>.ахуся//<2>.аху//<2>.ахубысь//<2>.ахутися//<2>.ахужъдесь//<2>.ахуждеся//<2>.ахубыся//<2>.ахутись//<2>.ахуждесь//<2>.ахумися//<2>.ахумись
  gramm: indic,imperf,pl,3p
 -flex: <2>.ахомъбося//<2>.ахоммись//<2>.ахомъждесь//<2>.ахомъждеся//<2>.ахомсь//<2>.ахомся//<2>.ахомъбыся//<2>.ахомъбысь//<2>.ахомъмися//<2>.ахоммися//<2>.ахомъбось//<2>.ахомъмись//<2>.ахом//<2>.ахомъжесь//<2>.ахомъжеся//<2>.ахомътись//<2>.ахомътися//<2>.ахомбося//<2>.ахомбось//<2>.ахомждеся//<2>.ахомждесь//<2>.ахомъсь//<2>.ахомъся//<2>.ахомъжъдесь//<2>.ахомъжъдеся//<2>.ахомбыся//<2>.ахомбысь//<2>.ахомъ//<2>.ахомжесь//<2>.ахомжеся//<2>.ахомтись//<2>.ахомтися
  gramm: indic,imperf,pl,1p
 -flex: <1>.лѣ//<1>.лежеся//<1>.лежесь//<1>.леся//<1>.лесь//<1>.лѣмися//<1>.лѣмись//<1>.лѣждеся//<1>.лѣждесь//<1>.лемись//<1>.лебось//<1>.лебося//<1>.лемися//<1>.лѣбося//<1>.летися//<1>.летись//<1>.леждеся//<1>.ле//<1>.лѣбыся//<1>.лѣбысь//<1>.леждесь//<1>.лѣбось//<1>.лѣтись//<1>.лежъдесь//<1>.лежъдеся//<1>.лѣтися//<1>.лебысь//<1>.лѣжъдесь//<1>.лѣжъдеся//<1>.лебыся//<1>.лѣсь//<1>.лѣжесь//<1>.лѣжеся//<1>.лѣся
  gramm: perf,du,f
 -flex: <2>.ахъ//<2>.ахждеся//<2>.ахждесь//<2>.ахъбыся//<2>.ахъмися//<2>.ахъмись//<2>.ахбось//<2>.ах//<2>.ахъждесь//<2>.ахъждеся//<2>.ахтись//<2>.ахтися//<2>.ахмися//<2>.ахмись//<2>.ахъбося//<2>.ахжеся//<2>.ахбося//<2>.ахъбысь//<2>.ахсь//<2>.ахжесь//<2>.ахъбось//<2>.ахся//<2>.ахътись//<2>.ахътися//<2>.ахбыся//<2>.ахбысь//<2>.ахъжъдесь//<2>.ахъжъдеся//<2>.ахъжесь//<2>.ахъсь//<2>.ахъся//<2>.ахъжеся
  gramm: indic,imperf,sg,1p
 -flex: <2>.ашежъдеся//<2>.ашемися//<2>.ашежъдесь//<2>.ашетись//<2>.ашетися//<2>.ашемись//<2>.ашебыся//<2>.ашесь//<2>.ашеся//<2>.ашебысь//<2>.ашеждесь//<2>.ашеждеся//<2>.аше//<2>.ашежесь//<2>.ашебося//<2>.ашебось//<2>.ашежеся
  gramm: indic,imperf,sg,2p
 -flex: <2>.ашежъдеся//<2>.ашемися//<2>.ашежъдесь//<2>.ашетись//<2>.ашетися//<2>.ашемись//<2>.ашебыся//<2>.ашесь//<2>.ашеся//<2>.ашебысь//<2>.ашеждесь//<2>.ашеждеся//<2>.аше//<2>.ашежесь//<2>.ашебося//<2>.ашебось//<2>.ашежеся
  gramm: indic,imperf,sg,3p
 -flex: <1>.оховажъдеся//<1>.оховажъдесь//<1>.оховеждеся//<1>.оховежъдеся//<1>.оховежъдесь//<1>.оховеждесь//<1>.оховажеся//<1>.оховажесь//<1>.оховѣтись//<1>.оховѣтися//<1>.охова//<1>.охове//<1>.оховатися//<1>.оховатись//<1>.оховамись//<1>.оховѣбося//<1>.оховѣбось//<1>.оховамися//<1>.оховаждесь//<1>.оховаждеся//<1>.оховетися//<1>.оховася//<1>.оховась//<1>.оховетись//<1>.оховѣждесь//<1>.оховѣждеся//<1>.оховемись//<1>.оховемися//<1>.оховѣмися//<1>.оховѣмись//<1>.оховабысь//<1>.оховабыся//<1>.оховебось//<1>.оховебося//<1>.оховеся//<1>.оховесь//<1>.оховежеся//<1>.оховежесь//<1>.оховѣбыся//<1>.оховабось//<1>.оховабося//<1>.оховѣбысь//<1>.оховѣ//<1>.оховѣжесь//<1>.оховебысь//<1>.оховебыся//<1>.оховѣжеся//<1>.оховѣсь//<1>.оховѣся//<1>.оховѣжъдесь//<1>.оховѣжъдеся
  gramm: indic,aor,du,1p
 -flex: <1>.осътажеся//<1>.осътажесь//<1>.остежесь//<1>.остежеся//<1>.остесь//<1>.осъта//<1>.осъте//<1>.остѣмись//<1>.осътажъдесь//<1>.остаждесь//<1>.остаждеся//<1>.осътѣжъдесь//<1>.осътѣжъдеся//<1>.осътемись//<1>.осътемися//<1>.осътѣ//<1>.осътеся//<1>.осътесь//<1>.остатись//<1>.остатися//<1>.осътабось//<1>.осътабося//<1>.остеся//<1>.остамися//<1>.остамись//<1>.осътажъдеся//<1>.остабося//<1>.остабось//<1>.остѣмися//<1>.остемися//<1>.остемись//<1>.осътатися//<1>.осътатись//<1>.осътетися//<1>.осътѣсь//<1>.осътѣся//<1>.осътетись//<1>.осътежеся//<1>.осътежесь//<1>.остѣтися//<1>.остѣтись//<1>.остѣбось//<1>.остѣбося//<1>.осътѣбося//<1>.осътѣбось//<1>.осътебысь//<1>.осътебыся//<1>.остабыся//<1>.остабысь//<1>.осътамись//<1>.осътамися//<1>.осътася//<1>.осътась//<1>.остетись//<1>.остетися//<1>.осътѣжесь//<1>.осътѣжеся//<1>.осътѣтись//<1>.осътѣтися//<1>.остѣбысь//<1>.остѣбыся//<1>.осътабысь//<1>.осътабыся//<1>.остѣся//<1>.остѣсь//<1>.остажесь//<1>.остажеся//<1>.остѣ//<1>.осътѣбыся//<1>.осътѣбысь//<1>.осътежъдеся//<1>.осътѣмися//<1>.остась//<1>.остася//<1>.осътѣмись//<1>.остѣждесь//<1>.осътежъдесь//<1>.остѣждеся//<1>.остебося//<1>.остебось//<1>.осътебось//<1>.осътебося//<1>.осте//<1>.оста//<1>.остеждеся//<1>.остеждесь//<1>.остебыся//<1>.остебысь//<1>.остѣжеся//<1>.остѣжесь
  gramm: indic,aor,du,2p
 -flex: <1>.осътажеся//<1>.осътажесь//<1>.остежесь//<1>.остежеся//<1>.остесь//<1>.осъта//<1>.осъте//<1>.остѣмись//<1>.осътажъдесь//<1>.остаждесь//<1>.остаждеся//<1>.осътѣжъдесь//<1>.осътѣжъдеся//<1>.осътемись//<1>.осътемися//<1>.осътѣ//<1>.осътеся//<1>.осътесь//<1>.остатись//<1>.остатися//<1>.осътабось//<1>.осътабося//<1>.остеся//<1>.остамися//<1>.остамись//<1>.осътажъдеся//<1>.остабося//<1>.остабось//<1>.остѣмися//<1>.остемися//<1>.остемись//<1>.осътатися//<1>.осътатись//<1>.осътетися//<1>.осътѣсь//<1>.осътѣся//<1>.осътетись//<1>.осътежеся//<1>.осътежесь//<1>.остѣтися//<1>.остѣтись//<1>.остѣбось//<1>.остѣбося//<1>.осътѣбося//<1>.осътѣбось//<1>.осътебысь//<1>.осътебыся//<1>.остабыся//<1>.остабысь//<1>.осътамись//<1>.осътамися//<1>.осътася//<1>.осътась//<1>.остетись//<1>.остетися//<1>.осътѣжесь//<1>.осътѣжеся//<1>.осътѣтись//<1>.осътѣтися//<1>.остѣбысь//<1>.остѣбыся//<1>.осътабысь//<1>.осътабыся//<1>.остѣся//<1>.остѣсь//<1>.остажесь//<1>.остажеся//<1>.остѣ//<1>.осътѣбыся//<1>.осътѣбысь//<1>.осътежъдеся//<1>.осътѣмися//<1>.остась//<1>.остася//<1>.осътѣмись//<1>.остѣждесь//<1>.осътежъдесь//<1>.остѣждеся//<1>.остебося//<1>.остебось//<1>.осътебось//<1>.осътебося//<1>.осте//<1>.оста//<1>.остеждеся//<1>.остеждесь//<1>.остебыся//<1>.остебысь//<1>.остѣжеся//<1>.остѣжесь
  gramm: indic,aor,du,3p
 -flex: <1>.лъбося//<1>.лъбось//<1>.лъжеся//<1>.лъжъдесь//<1>.лъжъдеся//<1>.лъждесь//<1>.лжеся//<1>.лътись//<1>.лътися//<1>.лъ//<1>.лъмись//<1>.лбося//<1>.лжесь//<1>.лъждеся//<1>.лъжесь//<1>.лбось//<1>.лъбыся//<1>.л//<1>.лъбысь//<1>.лждеся//<1>.лждесь//<1>.лбыся//<1>.лбысь//<1>.лтись//<1>.лтися//<1>.лсь//<1>.лъсь//<1>.лъся//<1>.лся//<1>.лъмися//<1>.лмися//<1>.лмись
  gramm: perf,sg,m
 -flex: .тися//<1>.емеся
  gramm: imper,pl,1p
 -flex: <1>.ошажеся//<1>.ошажесь//<1>.ошася//<1>.ошѧждеся//<1>.ошѧждесь//<1>.ошась//<1>.ошаждеся//<1>.оша//<1>.ошатись//<1>.ошѧсь//<1>.ошѧся//<1>.ошѧбыся//<1>.ошѧбысь//<1>.ошѧбося//<1>.ошѧбось//<1>.ошѧмися//<1>.ошабось//<1>.ошабося//<1>.ошатися//<1>.ошѧ//<1>.ошѧмись//<1>.ошаждесь//<1>.ошабысь//<1>.ошабыся//<1>.ошѧжъдесь//<1>.ошѧжъдеся//<1>.ошажъдеся//<1>.ошажъдесь//<1>.ошѧжесь//<1>.ошѧжеся//<1>.ошѧтись//<1>.ошамись//<1>.ошамися//<1>.ошѧтися
  gramm: indic,aor,pl,3p
 -flex: <1>.осътебысь//<1>.осътебыся//<1>.остежесь//<1>.остежеся//<1>.остесь//<1>.остеся//<1>.осъте//<1>.осътежъдеся//<1>.осътежъдесь//<1>.осътемись//<1>.осътемися//<1>.остебося//<1>.остемися//<1>.остемись//<1>.остебось//<1>.остетись//<1>.остетися//<1>.осътетися//<1>.осътетись//<1>.осътебось//<1>.осътебося//<1>.осътеся//<1>.осътесь//<1>.осътежеся//<1>.осътежесь//<1>.осте//<1>.остеждеся//<1>.остеждесь//<1>.остебыся//<1>.остебысь
  gramm: indic,aor,pl,2p
 -flex: <1>.охомъждесь//<1>.охомъждеся//<1>.охомъмися//<1>.охомсь//<1>.охомся//<1>.охомътися//<1>.охомътись//<1>.охомъжеся//<1>.охомъжесь//<1>.охомбыся//<1>.охомъ//<1>.охомъмись//<1>.охомъбыся//<1>.охомбося//<1>.охомъбысь//<1>.охомъся//<1>.охомъсь//<1>.охомбысь//<1>.охомтися//<1>.охом//<1>.охомжесь//<1>.охомжеся//<1>.охомтись//<1>.охомбось//<1>.охомъжъдеся//<1>.охомъбось//<1>.охомъбося//<1>.охомъжъдесь//<1>.охоммися//<1>.охомждесь//<1>.охомждеся//<1>.охоммись
  gramm: indic,aor,pl,1p
 -flex: .тися//<1>.итеся//<1>.итѣся
  gramm: imper,du,2p
 -flex: <1>.евеся//.тися//<1>.евѣся
  gramm: imper,du,1p
 -flex: <1>.охъжъдеся//<1>.охъсь//<1>.охъжъдесь//<1>.охждесь//<1>.охждеся//<1>.охъжеся//<1>.охъся//<1>.охся//<1>.охбыся//<1>.охбысь//<1>.охмись//<1>.охбося//<1>.охбось//<1>.охъбысь//<1>.охъбыся//<1>.охъ//<1>.ох//<1>.охъжесь//<1>.охътися//<1>.охъмися//<1>.охмися//<1>.охъбось//<1>.охътись//<1>.охъбося//<1>.охжесь//<1>.охжеся//<1>.охтись//<1>.охтися//<1>.охъмись//<1>.охъждеся//<1>.охъждесь//<1>.охсь
  gramm: indic,aor,sg,1p
 -flex: .тися//<1>.уся
  gramm: indic,praes,sg,1p
 -flex: .тися//<1>.ешися
  gramm: indic,praes,sg,2p
 -flex: .тися//<1>.еся
  gramm: indic,praes,sg,3p
 -flex: <1>.латися//<1>.лаждеся//<1>.латись//<1>.лажесь//<1>.лаждесь//<1>.лабысь//<1>.лабыся//<1>.лажъдесь//<1>.лася//<1>.лажъдеся//<1>.ла//<1>.лась//<1>.лабось//<1>.лабося//<1>.ламись//<1>.ламися//<1>.лажеся
  gramm: perf,du,m
 -flex: <1>.лѣ//<1>.лежеся//<1>.лежесь//<1>.леся//<1>.лесь//<1>.лѣмися//<1>.лѣмись//<1>.лѣждеся//<1>.лѣждесь//<1>.лемись//<1>.лебось//<1>.лебося//<1>.лемися//<1>.лѣбося//<1>.летися//<1>.летись//<1>.леждеся//<1>.ле//<1>.лѣбыся//<1>.лѣбысь//<1>.леждесь//<1>.лѣбось//<1>.лѣтись//<1>.лежъдесь//<1>.лежъдеся//<1>.лѣтися//<1>.лебысь//<1>.лѣжъдесь//<1>.лѣжъдеся//<1>.лебыся//<1>.лѣсь//<1>.лѣжесь//<1>.лѣжеся//<1>.лѣся
  gramm: perf,du,n
 -flex: <1>.латися//<1>.лаждеся//<1>.латись//<1>.лажесь//<1>.лаждесь//<1>.лабысь//<1>.лабыся//<1>.лажъдесь//<1>.лася//<1>.лажъдеся//<1>.ла//<1>.лась//<1>.лабось//<1>.лабося//<1>.ламись//<1>.ламися//<1>.лажеся
  gramm: perf,sg,f
-paradigm: V14ed
 -flex: <1>.етеся//.ся
  gramm: indic,praes,pl,2p
 -flex: .ся//<1>.юся
  gramm: indic,praes,pl,3p
 -flex: .ся//<1>.емеся
  gramm: indic,praes,pl,1p
 -flex: .лися//.лижеся//.ли//.лись//.либось//.лижъдеся//.лимися//.лиждесь//.либыся//.лижъдесь//.лиждеся//.либося//.лижесь//.либысь//.лимись//.литись//.литися
  gramm: perf,pl,m
 -flex: .ла//.лажесь//.лабось//.лажеся//.лаждесь//.лаждеся//.лабося//.лабыся//.лась//.лася//.лабысь//.ламися//.латись//.латися//.ламись//.лажъдесь//.лажъдеся
  gramm: perf,pl,n
 -flex: .лытися//.лыжъдесь//.лыбося//.лыся//.лыбысь//.лыжеся//.лымися//.лыбыся//.лымись//.лытись//.лыжесь//.лыждесь//.лыбось//.лысь//.лыждеся//.лыжъдеся//.лы
  gramm: perf,pl,f
 -flex: .сътижъдесь//.стьсь//.стьмись//.сътижъдеся//.сътьсь//.стьмися//.стижесь//.стижеся//.сътьжеся//.сться//.сътибыся//.сътибысь//.стись//.сътибося//.сътибось//.стися//.сътьмися//.сть//.съться//.сътьмись//.сътимися//.сътьбося//.сътьбыся//.сътьбысь//.съти//.сътимись//.стибося//.стимися//.стимись//.стибось//.съть//.стьбось//.ститись//.стьжеся//.ститися//.сътьбось//.стьждесь//.стьждеся//.сътьтись//.стьбысь//.стьбося//.сти//.стьжесь//.стиждеся//.стиждесь//.сътитись//.сътитися//.стьбыся//.сътижесь//.сътижеся//.сътьтися//.стьтись//.стьтися//.сътьжъдесь//.стибыся//.стибысь//.сътьжъдеся//.сътьжесь//.сътись//.сътися
  gramm: inf
 -flex: <1>.ися//.ся
  gramm: imper,sg,2p
 -flex: <1>.ися//.ся
  gramm: imper,sg,3p
 -flex: .ся//<1>.итеся
  gramm: imper,pl,2p
 -flex: .лотися//.лобысь//.лобыся//.лотись//.лождесь//.ложъдеся//.ло//.ломися//.ложеся//.ложесь//.лобось//.ложъдесь//.лобося//.лося//.лождеся//.лось//.ломись
  gramm: perf,sg,n
 -flex: <2>.емись//<2>.емися//<2>.ебось//<2>.ежъдесь//<2>.ежеся//<2>.ебося//<2>.еся//<2>.есь//<2>.е//<2>.етися//<2>.етись//<2>.ебысь//<2>.ежесь//<2>.ежъдеся//<2>.ебыся//<2>.еждеся//<2>.еждесь
  gramm: indic,aor,sg,3p
 -flex: <2>.емись//<2>.емися//<2>.ебось//<2>.ежъдесь//<2>.ежеся//<2>.ебося//<2>.еся//<2>.есь//<2>.е//<2>.етися//<2>.етись//<2>.ебысь//<2>.ежесь//<2>.ежъдеся//<2>.ебыся//<2>.еждеся//<2>.еждесь
  gramm: indic,aor,sg,2p
 -flex: <1>.евеся//<1>.евѣся//.ся
  gramm: indic,praes,du,1p
 -flex: <1>.етеся//<1>.етѣся//.ся
  gramm: indic,praes,du,3p
 -flex: <1>.етеся//<1>.етѣся//.ся
  gramm: indic,praes,du,2p
 -flex: .лѣбыся//.лѣтися//.лѣтись//.лѣмися//.лѣжъдеся//.лѣжъдесь//.лѣ//.лѣжеся//.лежесь//.лежеся//.лѣжесь//.лѣбысь//.леждеся//.леждесь//.лѣбось//.лѣбося//.лесь//.леся//.лѣмись//.лежъдесь//.лѣждесь//.лѣждеся//.лебыся//.лебысь//.летись//.летися//.лебося//.ле//.лебось//.лемися//.лемись//.лежъдеся//.лѣся//.лѣсь
  gramm: perf,du,f
 -flex: <2>.оховѣсь//<2>.оховѣся//<2>.оховежеся//<2>.оховеся//<2>.оховесь//<2>.оховѣждеся//<2>.оховемись//<2>.оховѣждесь//<2>.оховѣжъдеся//<2>.оховемися//<2>.оховажеся//<2>.охова//<2>.оховежесь//<2>.оховажесь//<2>.оховебося//<2>.охове//<2>.оховѣтись//<2>.оховебысь//<2>.оховеждеся//<2>.оховебыся//<2>.оховажъдеся//<2>.оховажъдесь//<2>.оховамись//<2>.оховамися//<2>.оховебось//<2>.оховеждесь//<2>.оховѣтися//<2>.оховетися//<2>.оховетись//<2>.оховѣ//<2>.оховатися//<2>.оховѣжесь//<2>.оховежъдесь//<2>.оховатись//<2>.оховѣбося//<2>.оховѣбось//<2>.оховѣжеся//<2>.оховабось//<2>.оховѣбыся//<2>.оховѣбысь//<2>.оховабося//<2>.оховабысь//<2>.оховабыся//<2>.оховася//<2>.оховѣмися//<2>.оховѣмись//<2>.оховась//<2>.оховаждеся//<2>.оховаждесь//<2>.оховежъдеся//<2>.оховѣжъдесь
  gramm: indic,aor,du,1p
 -flex: <2>.осътажъдеся//<2>.осътажъдесь//<2>.осътѣжъдесь//<2>.осътѣжъдеся//<2>.осътетися//<2>.осътетись//<2>.осътебось//<2>.осътебося//<2>.осътабысь//<2>.осътабыся//<2>.остабось//<2>.остабося//<2>.осътемись//<2>.осътемися//<2>.осътажеся//<2>.осътѣбося//<2>.осътѣбось//<2>.остѣмися//<2>.остѣмись//<2>.осътамись//<2>.осътамися//<2>.остѣсь//<2>.остѣся//<2>.остеся//<2>.остесь//<2>.остѣбыся//<2>.остѣбысь//<2>.остебось//<2>.остебося//<2>.остабысь//<2>.остабыся//<2>.остамись//<2>.остамися//<2>.осътатися//<2>.осътатись//<2>.остемись//<2>.остемися//<2>.осътѣтись//<2>.осътѣтися//<2>.остася//<2>.остась//<2>.осътася//<2>.осътась//<2>.остѣтись//<2>.остѣтися//<2>.остѣжесь//<2>.осъта//<2>.остѣжеся//<2>.осътабось//<2>.остѣбося//<2>.остѣбось//<2>.осътабося//<2>.осъте//<2>.осътебысь//<2>.осътебыся//<2>.остебысь//<2>.остебыся//<2>.остежеся//<2>.остежесь//<2>.осътежеся//<2>.осътежесь//<2>.остетися//<2>.остетись//<2>.осътѣ//<2>.осътажесь//<2>.остатися//<2>.остатись//<2>.осътеся//<2>.осътесь//<2>.остажеся//<2>.остажесь//<2>.осътежъдеся//<2>.осътежъдесь//<2>.остѣждесь//<2>.остѣждеся//<2>.остеждеся//<2>.остеждесь//<2>.осътѣмися//<2>.осътѣмись//<2>.остѣ//<2>.остаждесь//<2>.осътѣбыся//<2>.осътѣбысь//<2>.остаждеся//<2>.осътѣжесь//<2>.осътѣжеся//<2>.осътѣсь//<2>.осътѣся//<2>.оста//<2>.осте
  gramm: indic,aor,du,2p
 -flex: <2>.осътажъдеся//<2>.осътажъдесь//<2>.осътѣжъдесь//<2>.осътѣжъдеся//<2>.осътетися//<2>.осътетись//<2>.осътебось//<2>.осътебося//<2>.осътабысь//<2>.осътабыся//<2>.остабось//<2>.остабося//<2>.осътемись//<2>.осътемися//<2>.осътажеся//<2>.осътѣбося//<2>.осътѣбось//<2>.остѣмися//<2>.остѣмись//<2>.осътамись//<2>.осътамися//<2>.остѣсь//<2>.остѣся//<2>.остеся//<2>.остесь//<2>.остѣбыся//<2>.остѣбысь//<2>.остебось//<2>.остебося//<2>.остабысь//<2>.остабыся//<2>.остамись//<2>.остамися//<2>.осътатися//<2>.осътатись//<2>.остемись//<2>.остемися//<2>.осътѣтись//<2>.осътѣтися//<2>.остася//<2>.остась//<2>.осътася//<2>.осътась//<2>.остѣтись//<2>.остѣтися//<2>.остѣжесь//<2>.осъта//<2>.остѣжеся//<2>.осътабось//<2>.остѣбося//<2>.остѣбось//<2>.осътабося//<2>.осъте//<2>.осътебысь//<2>.осътебыся//<2>.остебысь//<2>.остебыся//<2>.остежеся//<2>.остежесь//<2>.осътежеся//<2>.осътежесь//<2>.остетися//<2>.остетись//<2>.осътѣ//<2>.осътажесь//<2>.остатися//<2>.остатись//<2>.осътеся//<2>.осътесь//<2>.остажеся//<2>.остажесь//<2>.осътежъдеся//<2>.осътежъдесь//<2>.остѣждесь//<2>.остѣждеся//<2>.остеждеся//<2>.остеждесь//<2>.осътѣмися//<2>.осътѣмись//<2>.остѣ//<2>.остаждесь//<2>.осътѣбыся//<2>.осътѣбысь//<2>.остаждеся//<2>.осътѣжесь//<2>.осътѣжеся//<2>.осътѣсь//<2>.осътѣся//<2>.оста//<2>.осте
  gramm: indic,aor,du,3p
 -flex: .лъмись//.лъмися//.лмись//.лбось//.лбося//.лмися//.лъся//.лъсь//.лбысь//.лъ//.лбыся//.лъжеся//.лъжесь//.лъждесь//.л//.лъбысь//.лъбыся//.лждесь//.лждеся//.лъбось//.лъжъдеся//.лъжъдесь//.лъбося//.лжеся//.лжесь//.лъждеся//.лтися//.лтись//.лътися//.лътись//.лся//.лсь
  gramm: perf,sg,m
 -flex: .ся//<1>.емеся
  gramm: imper,pl,1p
 -flex: <2>.ошѧмись//<2>.ошатися//<2>.ошабося//<2>.ошажеся//<2>.ошажесь//<2>.ошабысь//<2>.ошабыся//<2>.ошѧждесь//<2>.ошѧждеся//<2>.ошѧбыся//<2>.ошѧбысь//<2>.ошѧбося//<2>.ошѧбось//<2>.ошася//<2>.ошась//<2>.оша//<2>.ошѧжесь//<2>.ошѧсь//<2>.ошѧся//<2>.ошѧжеся//<2>.ошѧжъдесь//<2>.ошѧжъдеся//<2>.ошажъдеся//<2>.ошабось//<2>.ошамись//<2>.ошамися//<2>.ошатись//<2>.ошажъдесь//<2>.ошаждесь//<2>.ошаждеся//<2>.ошѧтись//<2>.ошѧтися//<2>.ошѧ//<2>.ошѧмися
  gramm: indic,aor,pl,3p
 -flex: <2>.осътежъдеся//<2>.осътежъдесь//<2>.остеждеся//<2>.осътетися//<2>.осътетись//<2>.остеждесь//<2>.осътебось//<2>.осътебося//<2>.остемися//<2>.осъте//<2>.осътемись//<2>.остемись//<2>.остебысь//<2>.остебыся//<2>.остежеся//<2>.остежесь//<2>.осътежеся//<2>.осътежесь//<2>.остетися//<2>.осътемися//<2>.остетись//<2>.осътебысь//<2>.остеся//<2>.остесь//<2>.осътеся//<2>.осътесь//<2>.осътебыся//<2>.остебось//<2>.осте//<2>.остебося
  gramm: indic,aor,pl,2p
 -flex: <2>.охомждесь//<2>.охомъ//<2>.охомждеся//<2>.охомъмись//<2>.охомъмися//<2>.охом//<2>.охомбось//<2>.охомъждеся//<2>.охомъбыся//<2>.охомъждесь//<2>.охомтися//<2>.охомтись//<2>.охоммись//<2>.охоммися//<2>.охомжеся//<2>.охомъбысь//<2>.охомбося//<2>.охомътися//<2>.охомся//<2>.охомсь//<2>.охомътись//<2>.охомъбось//<2>.охомжесь//<2>.охомъбося//<2>.охомбысь//<2>.охомъжъдеся//<2>.охомъжъдесь//<2>.охомбыся//<2>.охомъся//<2>.охомъсь//<2>.охомъжеся//<2>.охомъжесь
  gramm: indic,aor,pl,1p
 -flex: <1>.итеся//.ся//<1>.итѣся
  gramm: imper,du,2p
 -flex: <1>.евеся//<1>.евѣся//.ся
  gramm: imper,du,1p
 -flex: <2>.охъ//<2>.ох//<2>.охътися//<2>.охтися//<2>.охтись//<2>.охътись//<2>.охъбось//<2>.охбось//<2>.охбося//<2>.охъбося//<2>.охъждеся//<2>.охъждесь//<2>.охждесь//<2>.охждеся//<2>.охъжъдеся//<2>.охъжъдесь//<2>.охжеся//<2>.охъжеся//<2>.охъжесь//<2>.охжесь//<2>.охмись//<2>.охъмись//<2>.охъмися//<2>.охмися//<2>.охъся//<2>.охся//<2>.охсь//<2>.охъсь//<2>.охбысь//<2>.охъбысь//<2>.охъбыся//<2>.охбыся
  gramm: indic,aor,sg,1p
 -flex: .ся//<1>.уся
  gramm: indic,praes,sg,1p
 -flex: <1>.ешися//.ся
  gramm: indic,praes,sg,2p
 -flex: .ся//<1>.еся
  gramm: indic,praes,sg,3p
 -flex: .ла//.лажесь//.лабось//.лажеся//.лаждесь//.лаждеся//.лабося//.лабыся//.лась//.лася//.лабысь//.ламися//.латись//.латися//.ламись//.лажъдесь//.лажъдеся
  gramm: perf,du,m
 -flex: .лѣбыся//.лѣтися//.лѣтись//.лѣмися//.лѣжъдеся//.лѣжъдесь//.лѣ//.лѣжеся//.лежесь//.лежеся//.лѣжесь//.лѣбысь//.леждеся//.леждесь//.лѣбось//.лѣбося//.лесь//.леся//.лѣмись//.лежъдесь//.лѣждесь//.лѣждеся//.лебыся//.лебысь//.летись//.летися//.лебося//.ле//.лебось//.лемися//.лемись//.лежъдеся//.лѣся//.лѣсь
  gramm: perf,du,n
 -flex: .ла//.лажесь//.лабось//.лажеся//.лаждесь//.лаждеся//.лабося//.лабыся//.лась//.лася//.лабысь//.ламися//.латись//.латися//.ламись//.лажъдесь//.лажъдеся
  gramm: perf,sg,f
-paradigm: V14k
 -flex: <1>.етеся//.бося
  gramm: indic,praes,pl,2p
 -flex: <1>.юся//.бося
  gramm: indic,praes,pl,3p
 -flex: <1>.емеся//.бося
  gramm: indic,praes,pl,1p
 -flex: <1>.либысь//<1>.либыся//<1>.лимись//<1>.лимися//<1>.литися//<1>.лижъдеся//<1>.лижъдесь//<1>.литись//<1>.лижеся//<1>.лижесь//<1>.либось//<1>.либося//<1>.лися//<1>.ли//<1>.лись//<1>.лиждеся//<1>.лиждесь
  gramm: perf,pl,m
 -flex: <1>.латися//<1>.лаждеся//<1>.латись//<1>.лажесь//<1>.лаждесь//<1>.лабысь//<1>.лабыся//<1>.лажъдесь//<1>.лася//<1>.лажъдеся//<1>.ла//<1>.лась//<1>.лабось//<1>.лабося//<1>.ламись//<1>.ламися//<1>.лажеся
  gramm: perf,pl,n
 -flex: <1>.лысь//<1>.лыжесь//<1>.лыжеся//<1>.лыся//<1>.лымися//<1>.лымись//<1>.лы//<1>.лыждесь//<1>.лыжъдесь//<1>.лыжъдеся//<1>.лыбыся//<1>.лыбысь//<1>.лыждеся//<1>.лыбося//<1>.лыбось//<1>.лытись//<1>.лытися
  gramm: perf,pl,f
 -flex: .щиждеся//.щижъдеся//.щижъдесь//.щиждесь//.щижеся//.щижесь//.щитися//.щитись//.щимися//.щибось//.щимись//.щи//.щибося//.щибысь//.щибыся//.щися//.щись
  gramm: inf
 -flex: <1>.ися//.бося
  gramm: imper,sg,2p
 -flex: <1>.ися//.бося
  gramm: imper,sg,3p
 -flex: <1>.итеся//.бося
  gramm: imper,pl,2p
 -flex: <1>.лождесь//<1>.лождеся//<1>.ложесь//<1>.ломись//<1>.лось//<1>.лося//<1>.ложеся//<1>.лобыся//<1>.лобысь//<1>.ломися//<1>.ложъдесь//<1>.лотись//<1>.лотися//<1>.ложъдеся//<1>.ло//<1>.лобося//<1>.лобось
  gramm: perf,sg,n
 -flex: <2>.емись//<2>.емися//<2>.ебось//<2>.ежъдесь//<2>.ежеся//<2>.ебося//<2>.еся//<2>.есь//<2>.е//<2>.етися//<2>.етись//<2>.ебысь//<2>.ежесь//<2>.ежъдеся//<2>.ебыся//<2>.еждеся//<2>.еждесь
  gramm: indic,aor,sg,3p
 -flex: <2>.емись//<2>.емися//<2>.ебось//<2>.ежъдесь//<2>.ежеся//<2>.ебося//<2>.еся//<2>.есь//<2>.е//<2>.етися//<2>.етись//<2>.ебысь//<2>.ежесь//<2>.ежъдеся//<2>.ебыся//<2>.еждеся//<2>.еждесь
  gramm: indic,aor,sg,2p
 -flex: <1>.евеся//<1>.евѣся//.бося
  gramm: indic,praes,du,1p
 -flex: <1>.етеся//<1>.етѣся//.бося
  gramm: indic,praes,du,3p
 -flex: <1>.етеся//<1>.етѣся//.бося
  gramm: indic,praes,du,2p
 -flex: <2>.аховѣжесь//<2>.аховаждесь//<2>.аховаждеся//<2>.аховѣжъдеся//<2>.аховѣбось//<2>.аховѣбося//<2>.аховѣжъдесь//<2>.аховемися//<2>.аховемись//<2>.аховатись//<2>.аховатися//<2>.аховежъдесь//<2>.аховѣмись//<2>.аховѣ//<2>.аховажесь//<2>.аховежесь//<2>.аховажеся//<2>.аховась//<2>.аховася//<2>.аховетись//<2>.аховѣтися//<2>.аховѣтись//<2>.аховетися//<2>.аховебося//<2>.аховебось//<2>.аховѣбысь//<2>.аховеждеся//<2>.аховеждесь//<2>.аховѣбыся//<2>.аховажъдесь//<2>.аховажъдеся//<2>.аховежъдеся//<2>.аховежеся//<2>.аховабыся//<2>.аховабысь//<2>.аховѣмися//<2>.аховамися//<2>.аховабося//<2>.аховабось//<2>.аховамись//<2>.аховесь//<2>.аховебыся//<2>.аховебысь//<2>.аховѣся//<2>.аховѣсь//<2>.аховеся//<2>.аховѣжеся//<2>.ахова//<2>.аховѣждесь//<2>.ахове//<2>.аховѣждеся
  gramm: indic,imperf,du,1p
 -flex: <2>.асътебыся//<2>.асътебысь//<2>.астѣжеся//<2>.астѣжесь//<2>.асътажесь//<2>.асътебось//<2>.астесь//<2>.астеся//<2>.астебыся//<2>.астебысь//<2>.астѣся//<2>.астѣсь//<2>.асътежъдесь//<2>.асътежъдеся//<2>.астѣбысь//<2>.астѣбыся//<2>.астабыся//<2>.астабысь//<2>.астажесь//<2>.астажеся//<2>.асътебося//<2>.асътажеся//<2>.асъта//<2>.асъте//<2>.астѣ//<2>.астѣтися//<2>.астѣтись//<2>.астабося//<2>.астабось//<2>.асътесь//<2>.астеждесь//<2>.астеждеся//<2>.асътеся//<2>.астаждеся//<2>.астаждесь//<2>.асътѣ//<2>.астежесь//<2>.астежеся//<2>.асътѣмись//<2>.асътабося//<2>.асътабось//<2>.асътѣмися//<2>.асътажъдесь//<2>.асътажъдеся//<2>.асътѣжъдеся//<2>.астѣбося//<2>.аста//<2>.асте//<2>.астебося//<2>.астебось//<2>.астась//<2>.астася//<2>.астатись//<2>.асътась//<2>.асътася//<2>.астатися//<2>.астемися//<2>.астемись//<2>.асътѣжеся//<2>.асътѣжесь//<2>.астѣждеся//<2>.астѣждесь//<2>.асътѣбысь//<2>.асътѣбыся//<2>.асътабыся//<2>.асътабысь//<2>.асътѣжъдесь//<2>.асътежесь//<2>.асътежеся//<2>.астѣбось//<2>.асътатись//<2>.асътатися//<2>.асътамися//<2>.асътамись//<2>.асътѣбось//<2>.асътѣбося//<2>.асътетись//<2>.асътѣтися//<2>.асътѣтись//<2>.асътетися//<2>.астетись//<2>.астетися//<2>.астѣмись//<2>.астѣмися//<2>.асътемися//<2>.асътемись//<2>.асътѣся//<2>.асътѣсь//<2>.астамися//<2>.астамись
  gramm: indic,imperf,du,3p
 -flex: <2>.асътебыся//<2>.асътебысь//<2>.астѣжеся//<2>.астѣжесь//<2>.асътажесь//<2>.асътебось//<2>.астесь//<2>.астеся//<2>.астебыся//<2>.астебысь//<2>.астѣся//<2>.астѣсь//<2>.асътежъдесь//<2>.асътежъдеся//<2>.астѣбысь//<2>.астѣбыся//<2>.астабыся//<2>.астабысь//<2>.астажесь//<2>.астажеся//<2>.асътебося//<2>.асътажеся//<2>.асъта//<2>.асъте//<2>.астѣ//<2>.астѣтися//<2>.астѣтись//<2>.астабося//<2>.астабось//<2>.асътесь//<2>.астеждесь//<2>.астеждеся//<2>.асътеся//<2>.астаждеся//<2>.астаждесь//<2>.асътѣ//<2>.астежесь//<2>.астежеся//<2>.асътѣмись//<2>.асътабося//<2>.асътабось//<2>.асътѣмися//<2>.асътажъдесь//<2>.асътажъдеся//<2>.асътѣжъдеся//<2>.астѣбося//<2>.аста//<2>.асте//<2>.астебося//<2>.астебось//<2>.астась//<2>.астася//<2>.астатись//<2>.асътась//<2>.асътася//<2>.астатися//<2>.астемися//<2>.астемись//<2>.асътѣжеся//<2>.асътѣжесь//<2>.астѣждеся//<2>.астѣждесь//<2>.асътѣбысь//<2>.асътѣбыся//<2>.асътабыся//<2>.асътабысь//<2>.асътѣжъдесь//<2>.асътежесь//<2>.асътежеся//<2>.астѣбось//<2>.асътатись//<2>.асътатися//<2>.асътамися//<2>.асътамись//<2>.асътѣбось//<2>.асътѣбося//<2>.асътетись//<2>.асътѣтися//<2>.асътѣтись//<2>.асътетися//<2>.астетись//<2>.астетися//<2>.астѣмись//<2>.астѣмися//<2>.асътемися//<2>.асътемись//<2>.асътѣся//<2>.асътѣсь//<2>.астамися//<2>.астамись
  gramm: indic,imperf,du,2p
 -flex: <2>.асътебыся//<2>.асътебысь//<2>.асътетись//<2>.асътетися//<2>.асътебося//<2>.асъте//<2>.асътебось//<2>.астесь//<2>.астеся//<2>.астемися//<2>.астемись//<2>.астебыся//<2>.астебысь//<2>.астетись//<2>.астетися//<2>.асътесь//<2>.астеждесь//<2>.астеждеся//<2>.асътеся//<2>.асътемися//<2>.асътемись//<2>.астежесь//<2>.асътежъдесь//<2>.асътежъдеся//<2>.астежеся//<2>.асътежесь//<2>.асътежеся//<2>.асте//<2>.астебося//<2>.астебось
  gramm: indic,imperf,pl,2p
 -flex: <2>.ахубося//<2>.ахужесь//<2>.ахужеся//<2>.ахубось//<2>.ахусь//<2>.ахужъдеся//<2>.ахуся//<2>.аху//<2>.ахубысь//<2>.ахутися//<2>.ахужъдесь//<2>.ахуждеся//<2>.ахубыся//<2>.ахутись//<2>.ахуждесь//<2>.ахумися//<2>.ахумись
  gramm: indic,imperf,pl,3p
 -flex: <2>.ахомъбося//<2>.ахоммись//<2>.ахомъждесь//<2>.ахомъждеся//<2>.ахомсь//<2>.ахомся//<2>.ахомъбыся//<2>.ахомъбысь//<2>.ахомъмися//<2>.ахоммися//<2>.ахомъбось//<2>.ахомъмись//<2>.ахом//<2>.ахомъжесь//<2>.ахомъжеся//<2>.ахомътись//<2>.ахомътися//<2>.ахомбося//<2>.ахомбось//<2>.ахомждеся//<2>.ахомждесь//<2>.ахомъсь//<2>.ахомъся//<2>.ахомъжъдесь//<2>.ахомъжъдеся//<2>.ахомбыся//<2>.ахомбысь//<2>.ахомъ//<2>.ахомжесь//<2>.ахомжеся//<2>.ахомтись//<2>.ахомтися
  gramm: indic,imperf,pl,1p
 -flex: <1>.лѣ//<1>.лежеся//<1>.лежесь//<1>.леся//<1>.лесь//<1>.лѣмися//<1>.лѣмись//<1>.лѣждеся//<1>.лѣждесь//<1>.лемись//<1>.лебось//<1>.лебося//<1>.лемися//<1>.лѣбося//<1>.летися//<1>.летись//<1>.леждеся//<1>.ле//<1>.лѣбыся//<1>.лѣбысь//<1>.леждесь//<1>.лѣбось//<1>.лѣтись//<1>.лежъдесь//<1>.лежъдеся//<1>.лѣтися//<1>.лебысь//<1>.лѣжъдесь//<1>.лѣжъдеся//<1>.лебыся//<1>.лѣсь//<1>.лѣжесь//<1>.лѣжеся//<1>.лѣся
  gramm: perf,du,f
 -flex: <2>.ахъ//<2>.ахждеся//<2>.ахждесь//<2>.ахъбыся//<2>.ахъмися//<2>.ахъмись//<2>.ахбось//<2>.ах//<2>.ахъждесь//<2>.ахъждеся//<2>.ахтись//<2>.ахтися//<2>.ахмися//<2>.ахмись//<2>.ахъбося//<2>.ахжеся//<2>.ахбося//<2>.ахъбысь//<2>.ахсь//<2>.ахжесь//<2>.ахъбось//<2>.ахся//<2>.ахътись//<2>.ахътися//<2>.ахбыся//<2>.ахбысь//<2>.ахъжъдесь//<2>.ахъжъдеся//<2>.ахъжесь//<2>.ахъсь//<2>.ахъся//<2>.ахъжеся
  gramm: indic,imperf,sg,1p
 -flex: <2>.ашежъдеся//<2>.ашемися//<2>.ашежъдесь//<2>.ашетись//<2>.ашетися//<2>.ашемись//<2>.ашебыся//<2>.ашесь//<2>.ашеся//<2>.ашебысь//<2>.ашеждесь//<2>.ашеждеся//<2>.аше//<2>.ашежесь//<2>.ашебося//<2>.ашебось//<2>.ашежеся
  gramm: indic,imperf,sg,2p
 -flex: <2>.ашежъдеся//<2>.ашемися//<2>.ашежъдесь//<2>.ашетись//<2>.ашетися//<2>.ашемись//<2>.ашебыся//<2>.ашесь//<2>.ашеся//<2>.ашебысь//<2>.ашеждесь//<2>.ашеждеся//<2>.аше//<2>.ашежесь//<2>.ашебося//<2>.ашебось//<2>.ашежеся
  gramm: indic,imperf,sg,3p
 -flex: <1>.оховажъдеся//<1>.оховажъдесь//<1>.оховеждеся//<1>.оховежъдеся//<1>.оховежъдесь//<1>.оховеждесь//<1>.оховажеся//<1>.оховажесь//<1>.оховѣтись//<1>.оховѣтися//<1>.охова//<1>.охове//<1>.оховатися//<1>.оховатись//<1>.оховамись//<1>.оховѣбося//<1>.оховѣбось//<1>.оховамися//<1>.оховаждесь//<1>.оховаждеся//<1>.оховетися//<1>.оховася//<1>.оховась//<1>.оховетись//<1>.оховѣждесь//<1>.оховѣждеся//<1>.оховемись//<1>.оховемися//<1>.оховѣмися//<1>.оховѣмись//<1>.оховабысь//<1>.оховабыся//<1>.оховебось//<1>.оховебося//<1>.оховеся//<1>.оховесь//<1>.оховежеся//<1>.оховежесь//<1>.оховѣбыся//<1>.оховабось//<1>.оховабося//<1>.оховѣбысь//<1>.оховѣ//<1>.оховѣжесь//<1>.оховебысь//<1>.оховебыся//<1>.оховѣжеся//<1>.оховѣсь//<1>.оховѣся//<1>.оховѣжъдесь//<1>.оховѣжъдеся
  gramm: indic,aor,du,1p
 -flex: <1>.осътажеся//<1>.осътажесь//<1>.остежесь//<1>.остежеся//<1>.остесь//<1>.осъта//<1>.осъте//<1>.остѣмись//<1>.осътажъдесь//<1>.остаждесь//<1>.остаждеся//<1>.осътѣжъдесь//<1>.осътѣжъдеся//<1>.осътемись//<1>.осътемися//<1>.осътѣ//<1>.осътеся//<1>.осътесь//<1>.остатись//<1>.остатися//<1>.осътабось//<1>.осътабося//<1>.остеся//<1>.остамися//<1>.остамись//<1>.осътажъдеся//<1>.остабося//<1>.остабось//<1>.остѣмися//<1>.остемися//<1>.остемись//<1>.осътатися//<1>.осътатись//<1>.осътетися//<1>.осътѣсь//<1>.осътѣся//<1>.осътетись//<1>.осътежеся//<1>.осътежесь//<1>.остѣтися//<1>.остѣтись//<1>.остѣбось//<1>.остѣбося//<1>.осътѣбося//<1>.осътѣбось//<1>.осътебысь//<1>.осътебыся//<1>.остабыся//<1>.остабысь//<1>.осътамись//<1>.осътамися//<1>.осътася//<1>.осътась//<1>.остетись//<1>.остетися//<1>.осътѣжесь//<1>.осътѣжеся//<1>.осътѣтись//<1>.осътѣтися//<1>.остѣбысь//<1>.остѣбыся//<1>.осътабысь//<1>.осътабыся//<1>.остѣся//<1>.остѣсь//<1>.остажесь//<1>.остажеся//<1>.остѣ//<1>.осътѣбыся//<1>.осътѣбысь//<1>.осътежъдеся//<1>.осътѣмися//<1>.остась//<1>.остася//<1>.осътѣмись//<1>.остѣждесь//<1>.осътежъдесь//<1>.остѣждеся//<1>.остебося//<1>.остебось//<1>.осътебось//<1>.осътебося//<1>.осте//<1>.оста//<1>.остеждеся//<1>.остеждесь//<1>.остебыся//<1>.остебысь//<1>.остѣжеся//<1>.остѣжесь
  gramm: indic,aor,du,2p
 -flex: <1>.осътажеся//<1>.осътажесь//<1>.остежесь//<1>.остежеся//<1>.остесь//<1>.осъта//<1>.осъте//<1>.остѣмись//<1>.осътажъдесь//<1>.остаждесь//<1>.остаждеся//<1>.осътѣжъдесь//<1>.осътѣжъдеся//<1>.осътемись//<1>.осътемися//<1>.осътѣ//<1>.осътеся//<1>.осътесь//<1>.остатись//<1>.остатися//<1>.осътабось//<1>.осътабося//<1>.остеся//<1>.остамися//<1>.остамись//<1>.осътажъдеся//<1>.остабося//<1>.остабось//<1>.остѣмися//<1>.остемися//<1>.остемись//<1>.осътатися//<1>.осътатись//<1>.осътетися//<1>.осътѣсь//<1>.осътѣся//<1>.осътетись//<1>.осътежеся//<1>.осътежесь//<1>.остѣтися//<1>.остѣтись//<1>.остѣбось//<1>.остѣбося//<1>.осътѣбося//<1>.осътѣбось//<1>.осътебысь//<1>.осътебыся//<1>.остабыся//<1>.остабысь//<1>.осътамись//<1>.осътамися//<1>.осътася//<1>.осътась//<1>.остетись//<1>.остетися//<1>.осътѣжесь//<1>.осътѣжеся//<1>.осътѣтись//<1>.осътѣтися//<1>.остѣбысь//<1>.остѣбыся//<1>.осътабысь//<1>.осътабыся//<1>.остѣся//<1>.остѣсь//<1>.остажесь//<1>.остажеся//<1>.остѣ//<1>.осътѣбыся//<1>.осътѣбысь//<1>.осътежъдеся//<1>.осътѣмися//<1>.остась//<1>.остася//<1>.осътѣмись//<1>.остѣждесь//<1>.осътежъдесь//<1>.остѣждеся//<1>.остебося//<1>.остебось//<1>.осътебось//<1>.осътебося//<1>.осте//<1>.оста//<1>.остеждеся//<1>.остеждесь//<1>.остебыся//<1>.остебысь//<1>.остѣжеся//<1>.остѣжесь
  gramm: indic,aor,du,3p
 -flex: <1>.лъбося//<1>.лъбось//<1>.лъжеся//<1>.лъжъдесь//<1>.лъжъдеся//<1>.лъждесь//<1>.лжеся//<1>.лътись//<1>.лътися//<1>.лъ//<1>.лъмись//<1>.лбося//<1>.лжесь//<1>.лъждеся//<1>.лъжесь//<1>.лбось//<1>.лъбыся//<1>.л//<1>.лъбысь//<1>.лждеся//<1>.лждесь//<1>.лбыся//<1>.лбысь//<1>.лтись//<1>.лтися//<1>.лсь//<1>.лъсь//<1>.лъся//<1>.лся//<1>.лъмися//<1>.лмися//<1>.лмись
  gramm: perf,sg,m
 -flex: <1>.емеся//.бося
  gramm: imper,pl,1p
 -flex: <1>.ошажеся//<1>.ошажесь//<1>.ошася//<1>.ошѧждеся//<1>.ошѧждесь//<1>.ошась//<1>.ошаждеся//<1>.оша//<1>.ошатись//<1>.ошѧсь//<1>.ошѧся//<1>.ошѧбыся//<1>.ошѧбысь//<1>.ошѧбося//<1>.ошѧбось//<1>.ошѧмися//<1>.ошабось//<1>.ошабося//<1>.ошатися//<1>.ошѧ//<1>.ошѧмись//<1>.ошаждесь//<1>.ошабысь//<1>.ошабыся//<1>.ошѧжъдесь//<1>.ошѧжъдеся//<1>.ошажъдеся//<1>.ошажъдесь//<1>.ошѧжесь//<1>.ошѧжеся//<1>.ошѧтись//<1>.ошамись//<1>.ошамися//<1>.ошѧтися
  gramm: indic,aor,pl,3p
 -flex: <1>.осътебысь//<1>.осътебыся//<1>.остежесь//<1>.остежеся//<1>.остесь//<1>.остеся//<1>.осъте//<1>.осътежъдеся//<1>.осътежъдесь//<1>.осътемись//<1>.осътемися//<1>.остебося//<1>.остемися//<1>.остемись//<1>.остебось//<1>.остетись//<1>.остетися//<1>.осътетися//<1>.осътетись//<1>.осътебось//<1>.осътебося//<1>.осътеся//<1>.осътесь//<1>.осътежеся//<1>.осътежесь//<1>.осте//<1>.остеждеся//<1>.остеждесь//<1>.остебыся//<1>.остебысь
  gramm: indic,aor,pl,2p
 -flex: <1>.охомъждесь//<1>.охомъждеся//<1>.охомъмися//<1>.охомсь//<1>.охомся//<1>.охомътися//<1>.охомътись//<1>.охомъжеся//<1>.охомъжесь//<1>.охомбыся//<1>.охомъ//<1>.охомъмись//<1>.охомъбыся//<1>.охомбося//<1>.охомъбысь//<1>.охомъся//<1>.охомъсь//<1>.охомбысь//<1>.охомтися//<1>.охом//<1>.охомжесь//<1>.охомжеся//<1>.охомтись//<1>.охомбось//<1>.охомъжъдеся//<1>.охомъбось//<1>.охомъбося//<1>.охомъжъдесь//<1>.охоммися//<1>.охомждесь//<1>.охомждеся//<1>.охоммись
  gramm: indic,aor,pl,1p
 -flex: <1>.итеся//.бося//<1>.итѣся
  gramm: imper,du,2p
 -flex: <1>.евеся//<1>.евѣся//.бося
  gramm: imper,du,1p
 -flex: <1>.охъжъдеся//<1>.охъсь//<1>.охъжъдесь//<1>.охждесь//<1>.охждеся//<1>.охъжеся//<1>.охъся//<1>.охся//<1>.охбыся//<1>.охбысь//<1>.охмись//<1>.охбося//<1>.охбось//<1>.охъбысь//<1>.охъбыся//<1>.охъ//<1>.ох//<1>.охъжесь//<1>.охътися//<1>.охъмися//<1>.охмися//<1>.охъбось//<1>.охътись//<1>.охъбося//<1>.охжесь//<1>.охжеся//<1>.охтись//<1>.охтися//<1>.охъмись//<1>.охъждеся//<1>.охъждесь//<1>.охсь
  gramm: indic,aor,sg,1p
 -flex: .бося//<1>.уся
  gramm: indic,praes,sg,1p
 -flex: <1>.ешися//.бося
  gramm: indic,praes,sg,2p
 -flex: <1>.еся//.бося
  gramm: indic,praes,sg,3p
 -flex: <1>.латися//<1>.лаждеся//<1>.латись//<1>.лажесь//<1>.лаждесь//<1>.лабысь//<1>.лабыся//<1>.лажъдесь//<1>.лася//<1>.лажъдеся//<1>.ла//<1>.лась//<1>.лабось//<1>.лабося//<1>.ламись//<1>.ламися//<1>.лажеся
  gramm: perf,du,m
 -flex: <1>.лѣ//<1>.лежеся//<1>.лежесь//<1>.леся//<1>.лесь//<1>.лѣмися//<1>.лѣмись//<1>.лѣждеся//<1>.лѣждесь//<1>.лемись//<1>.лебось//<1>.лебося//<1>.лемися//<1>.лѣбося//<1>.летися//<1>.летись//<1>.леждеся//<1>.ле//<1>.лѣбыся//<1>.лѣбысь//<1>.леждесь//<1>.лѣбось//<1>.лѣтись//<1>.лежъдесь//<1>.лежъдеся//<1>.лѣтися//<1>.лебысь//<1>.лѣжъдесь//<1>.лѣжъдеся//<1>.лебыся//<1>.лѣсь//<1>.лѣжесь//<1>.лѣжеся//<1>.лѣся
  gramm: perf,du,n
 -flex: <1>.латися//<1>.лаждеся//<1>.латись//<1>.лажесь//<1>.лаждесь//<1>.лабысь//<1>.лабыся//<1>.лажъдесь//<1>.лася//<1>.лажъдеся//<1>.ла//<1>.лась//<1>.лабось//<1>.лабося//<1>.ламись//<1>.ламися//<1>.лажеся
  gramm: perf,sg,f
-paradigm: V14eg
 -flex: <1>.етеся//.жеся
  gramm: indic,praes,pl,2p
 -flex: .жеся//<1>.юся
  gramm: indic,praes,pl,3p
 -flex: .жеся//<1>.емеся
  gramm: indic,praes,pl,1p
 -flex: <4>.лижъдесь//<4>.лиждесь//<4>.лиждеся//<4>.либысь//<4>.литися//<4>.литись//<4>.ли//<4>.лимися//<4>.либыся//<4>.лимись//<4>.лижъдеся//<4>.лися//<4>.лись//<4>.либось//<4>.либося//<4>.лижеся//<4>.лижесь
  gramm: perf,pl,m
 -flex: <4>.ламись//<4>.лабось//<4>.лабося//<4>.ла//<4>.лажъдеся//<4>.ламися//<4>.лаждесь//<4>.лася//<4>.лась//<4>.лаждеся//<4>.лабысь//<4>.латися//<4>.латись//<4>.лажъдесь//<4>.лажеся//<4>.лажесь//<4>.лабыся
  gramm: perf,pl,n
 -flex: <4>.лымись//<4>.лыжъдесь//<4>.лытися//<4>.лыжъдеся//<4>.лыждесь//<4>.лыждеся//<4>.лымися//<4>.лыжесь//<4>.лыбося//<4>.лыбось//<4>.лыжеся//<4>.лыбыся//<4>.лысь//<4>.лыся//<4>.лы//<4>.лыбысь//<4>.лытись
  gramm: perf,pl,f
 -flex: .щиждеся//.щижъдеся//.щижъдесь//.щиждесь//.щижеся//.щижесь//.щитися//.щитись//.щимися//.щибось//.щимись//.щи//.щибося//.щибысь//.щибыся//.щися//.щись
  gramm: inf
 -flex: <1>.ися//.жеся
  gramm: imper,sg,2p
 -flex: <1>.ися//.жеся
  gramm: imper,sg,3p
 -flex: .жеся//<1>.итеся
  gramm: imper,pl,2p
 -flex: <4>.ломися//<4>.ломись//<4>.лось//<4>.ложеся//<4>.лобось//<4>.лося//<4>.ло//<4>.лотись//<4>.ложъдесь//<4>.ложъдеся//<4>.лотися//<4>.ложесь//<4>.лобысь//<4>.лобося//<4>.лождеся//<4>.лождесь//<4>.лобыся
  gramm: perf,sg,n
 -flex: <5>.ежъдеся//<5>.ежъдесь//<5>.емись//<5>.еждесь//<5>.ебыся//<5>.еждеся//<5>.ежеся//<5>.ебось//<5>.ебося//<5>.ежесь//<5>.етися//<5>.етись//<5>.ебысь//<5>.еся//<5>.есь//<5>.е//<5>.емися
  gramm: indic,aor,sg,3p
 -flex: <5>.ежъдеся//<5>.ежъдесь//<5>.емись//<5>.еждесь//<5>.ебыся//<5>.еждеся//<5>.ежеся//<5>.ебось//<5>.ебося//<5>.ежесь//<5>.етися//<5>.етись//<5>.ебысь//<5>.еся//<5>.есь//<5>.е//<5>.емися
  gramm: indic,aor,sg,2p
 -flex: <1>.евеся//<1>.евѣся//.жеся
  gramm: indic,praes,du,1p
 -flex: <1>.етеся//<1>.етѣся//.жеся
  gramm: indic,praes,du,3p
 -flex: <1>.етеся//<1>.етѣся//.жеся
  gramm: indic,praes,du,2p
 -flex: <4>.лѣбыся//<4>.лѣбысь//<4>.лѣжесь//<4>.лемись//<4>.лемися//<4>.лѣжеся//<4>.лѣтись//<4>.лѣтися//<4>.лѣмися//<4>.леся//<4>.лесь//<4>.лѣжъдесь//<4>.лѣсь//<4>.лѣся//<4>.лѣжъдеся//<4>.лѣ//<4>.лѣмись//<4>.лѣбося//<4>.лѣбось//<4>.лебысь//<4>.лебыся//<4>.леждеся//<4>.леждесь//<4>.летися//<4>.лѣждесь//<4>.лѣждеся//<4>.летись//<4>.ле//<4>.лежеся//<4>.лежесь//<4>.лебось//<4>.лежъдеся//<4>.лежъдесь//<4>.лебося
  gramm: perf,du,f
 -flex: <4>.оховѣждесь//<4>.оховажъдесь//<4>.оховебось//<4>.оховабыся//<4>.оховабысь//<4>.оховѣждеся//<4>.оховеждеся//<4>.оховажъдеся//<4>.оховѣбысь//<4>.оховабося//<4>.оховабось//<4>.оховѣбыся//<4>.оховѣся//<4>.оховѣсь//<4>.оховѣмись//<4>.оховатись//<4>.оховатися//<4>.оховѣмися//<4>.оховѣтися//<4>.оховѣтись//<4>.оховѣбось//<4>.оховѣбося//<4>.оховѣ//<4>.оховесь//<4>.оховеждесь//<4>.оховеся//<4>.оховетися//<4>.оховѣжъдеся//<4>.оховѣжъдесь//<4>.оховажесь//<4>.оховажеся//<4>.оховебося//<4>.оховамися//<4>.оховамись//<4>.оховаждесь//<4>.оховаждеся//<4>.оховась//<4>.оховася//<4>.оховетись//<4>.оховемись//<4>.оховежъдесь//<4>.оховежъдеся//<4>.оховѣжеся//<4>.оховежесь//<4>.оховебыся//<4>.оховемися//<4>.охове//<4>.охова//<4>.оховебысь//<4>.оховежеся//<4>.оховѣжесь
  gramm: indic,aor,du,1p
 -flex: <4>.осътѣбося//<4>.осътажъдесь//<4>.осътажъдеся//<4>.осътамися//<4>.осътамись//<4>.осътебыся//<4>.осътебысь//<4>.остѣбось//<4>.остѣбося//<4>.осътебося//<4>.остесь//<4>.остеся//<4>.осътемися//<4>.осътебось//<4>.осътѣжъдеся//<4>.осътѣжъдесь//<4>.осътѣбось//<4>.осътемись//<4>.остаждеся//<4>.осътѣмись//<4>.осътабося//<4>.осътабось//<4>.остежеся//<4>.остебося//<4>.остебось//<4>.остабыся//<4>.остабысь//<4>.осътѣжеся//<4>.осътѣжесь//<4>.осътажесь//<4>.осътажеся//<4>.остѣся//<4>.остѣсь//<4>.остѣмись//<4>.остѣмися//<4>.остѣтися//<4>.остѣтись//<4>.осътѣтися//<4>.осътѣтись//<4>.остамися//<4>.остамись//<4>.остатись//<4>.остаждесь//<4>.остежесь//<4>.оста//<4>.осътѣмися//<4>.осътетись//<4>.осътетися//<4>.остабося//<4>.остабось//<4>.остеждесь//<4>.остеждеся//<4>.осъте//<4>.осъта//<4>.остатися//<4>.осътабыся//<4>.остѣ//<4>.осътабысь//<4>.остетись//<4>.остетися//<4>.осътежъдесь//<4>.осътежъдеся//<4>.осътась//<4>.осътася//<4>.остась//<4>.остася//<4>.осътѣ//<4>.осте//<4>.остѣжеся//<4>.остѣжесь//<4>.остѣбысь//<4>.остѣждеся//<4>.остѣждесь//<4>.осътежеся//<4>.осътежесь//<4>.остѣбыся//<4>.остемися//<4>.остемись//<4>.остебыся//<4>.остебысь//<4>.осътесь//<4>.осътеся//<4>.осътѣся//<4>.осътѣсь//<4>.остажесь//<4>.остажеся//<4>.осътатись//<4>.осътатися//<4>.осътѣбысь//<4>.осътѣбыся
  gramm: indic,aor,du,2p
 -flex: <4>.осътѣбося//<4>.осътажъдесь//<4>.осътажъдеся//<4>.осътамися//<4>.осътамись//<4>.осътебыся//<4>.осътебысь//<4>.остѣбось//<4>.остѣбося//<4>.осътебося//<4>.остесь//<4>.остеся//<4>.осътемися//<4>.осътебось//<4>.осътѣжъдеся//<4>.осътѣжъдесь//<4>.осътѣбось//<4>.осътемись//<4>.остаждеся//<4>.осътѣмись//<4>.осътабося//<4>.осътабось//<4>.остежеся//<4>.остебося//<4>.остебось//<4>.остабыся//<4>.остабысь//<4>.осътѣжеся//<4>.осътѣжесь//<4>.осътажесь//<4>.осътажеся//<4>.остѣся//<4>.остѣсь//<4>.остѣмись//<4>.остѣмися//<4>.остѣтися//<4>.остѣтись//<4>.осътѣтися//<4>.осътѣтись//<4>.остамися//<4>.остамись//<4>.остатись//<4>.остаждесь//<4>.остежесь//<4>.оста//<4>.осътѣмися//<4>.осътетись//<4>.осътетися//<4>.остабося//<4>.остабось//<4>.остеждесь//<4>.остеждеся//<4>.осъте//<4>.осъта//<4>.остатися//<4>.осътабыся//<4>.остѣ//<4>.осътабысь//<4>.остетись//<4>.остетися//<4>.осътежъдесь//<4>.осътежъдеся//<4>.осътась//<4>.осътася//<4>.остась//<4>.остася//<4>.осътѣ//<4>.осте//<4>.остѣжеся//<4>.остѣжесь//<4>.остѣбысь//<4>.остѣждеся//<4>.остѣждесь//<4>.осътежеся//<4>.осътежесь//<4>.остѣбыся//<4>.остемися//<4>.остемись//<4>.остебыся//<4>.остебысь//<4>.осътесь//<4>.осътеся//<4>.осътѣся//<4>.осътѣсь//<4>.остажесь//<4>.остажеся//<4>.осътатись//<4>.осътатися//<4>.осътѣбысь//<4>.осътѣбыся
  gramm: indic,aor,du,3p
 -flex: <4>.лъбыся//<4>.л//<4>.лъбысь//<4>.лъ//<4>.лмися//<4>.лъжъдесь//<4>.лъжъдеся//<4>.лмись//<4>.лждеся//<4>.лждесь//<4>.лъмися//<4>.лъмись//<4>.лъждеся//<4>.лъждесь//<4>.лъбося//<4>.лъбось//<4>.лътись//<4>.лътися//<4>.лъсь//<4>.лъжесь//<4>.лъжеся//<4>.лъся//<4>.лбысь//<4>.лбыся//<4>.лбось//<4>.лбося//<4>.лтися//<4>.лтись//<4>.лся//<4>.лсь//<4>.лжеся//<4>.лжесь
  gramm: perf,sg,m
 -flex: .жеся//<1>.емеся
  gramm: imper,pl,1p
 -flex: <4>.ошѧтися//<4>.ошѧ//<4>.ошѧтись//<4>.ошабося//<4>.ошабось//<4>.ошѧждеся//<4>.ошѧждесь//<4>.ошаждеся//<4>.ошаждесь//<4>.ошѧжъдеся//<4>.ошѧжъдесь//<4>.ошабыся//<4>.ошабысь//<4>.ошѧся//<4>.ошѧсь//<4>.ошажесь//<4>.ошажеся//<4>.ошѧбысь//<4>.ошѧбыся//<4>.ошѧбось//<4>.ошажъдесь//<4>.ошажъдеся//<4>.ошѧбося//<4>.оша//<4>.ошамися//<4>.ошамись//<4>.ошась//<4>.ошѧмись//<4>.ошѧмися//<4>.ошася//<4>.ошатись//<4>.ошатися//<4>.ошѧжеся//<4>.ошѧжесь
  gramm: indic,aor,pl,3p
 -flex: <4>.остебося//<4>.остебось//<4>.осътетись//<4>.осътебось//<4>.осътебыся//<4>.осътебысь//<4>.осътежесь//<4>.осътежеся//<4>.остемися//<4>.остеждесь//<4>.остеждеся//<4>.остемись//<4>.осъте//<4>.остебыся//<4>.остебысь//<4>.осътесь//<4>.осътеся//<4>.осътебося//<4>.остесь//<4>.остеся//<4>.остетись//<4>.остетися//<4>.осътетися//<4>.осътежъдесь//<4>.осътежъдеся//<4>.осътемися//<4>.осътемись//<4>.осте//<4>.остежесь//<4>.остежеся
  gramm: indic,aor,pl,2p
 -flex: <4>.охомъждеся//<4>.охоммися//<4>.охомъ//<4>.охомбыся//<4>.охомбысь//<4>.охомъся//<4>.охомбося//<4>.охомътись//<4>.охомътися//<4>.охомбось//<4>.охомждеся//<4>.охомждесь//<4>.охомъжъдесь//<4>.охомъжъдеся//<4>.охомтись//<4>.охомтися//<4>.охомъжесь//<4>.охомъжеся//<4>.охомъбыся//<4>.охомъсь//<4>.охоммись//<4>.охомъбысь//<4>.охом//<4>.охомжесь//<4>.охомжеся//<4>.охомсь//<4>.охомся//<4>.охомъмися//<4>.охомъбося//<4>.охомъбось//<4>.охомъмись//<4>.охомъждесь
  gramm: indic,aor,pl,1p
 -flex: .жеся//<1>.итеся//<1>.итѣся
  gramm: imper,du,2p
 -flex: <1>.евеся//<1>.евѣся//.жеся
  gramm: imper,du,1p
 -flex: <4>.охбося//<4>.охъбося//<4>.охъбось//<4>.охбось//<4>.охтись//<4>.охътись//<4>.охътися//<4>.охтися//<4>.охсь//<4>.охъсь//<4>.охъся//<4>.охся//<4>.охъбыся//<4>.охбыся//<4>.охбысь//<4>.охъбысь//<4>.охъ//<4>.ох//<4>.охъжесь//<4>.охжесь//<4>.охжеся//<4>.охъжеся//<4>.охъмися//<4>.охмися//<4>.охмись//<4>.охъмись//<4>.охъждесь//<4>.охъждеся//<4>.охждеся//<4>.охждесь//<4>.охъжъдесь//<4>.охъжъдеся
  gramm: indic,aor,sg,1p
 -flex: .жеся//<1>.уся
  gramm: indic,praes,sg,1p
 -flex: <1>.ешися//.жеся
  gramm: indic,praes,sg,2p
 -flex: .жеся//<1>.еся
  gramm: indic,praes,sg,3p
 -flex: <4>.ламись//<4>.лабось//<4>.лабося//<4>.ла//<4>.лажъдеся//<4>.ламися//<4>.лаждесь//<4>.лася//<4>.лась//<4>.лаждеся//<4>.лабысь//<4>.латися//<4>.латись//<4>.лажъдесь//<4>.лажеся//<4>.лажесь//<4>.лабыся
  gramm: perf,du,m
 -flex: <4>.лѣбыся//<4>.лѣбысь//<4>.лѣжесь//<4>.лемись//<4>.лемися//<4>.лѣжеся//<4>.лѣтись//<4>.лѣтися//<4>.лѣмися//<4>.леся//<4>.лесь//<4>.лѣжъдесь//<4>.лѣсь//<4>.лѣся//<4>.лѣжъдеся//<4>.лѣ//<4>.лѣмись//<4>.лѣбося//<4>.лѣбось//<4>.лебысь//<4>.лебыся//<4>.леждеся//<4>.леждесь//<4>.летися//<4>.лѣждесь//<4>.лѣждеся//<4>.летись//<4>.ле//<4>.лежеся//<4>.лежесь//<4>.лебось//<4>.лежъдеся//<4>.лежъдесь//<4>.лебося
  gramm: perf,du,n
 -flex: <4>.ламись//<4>.лабось//<4>.лабося//<4>.ла//<4>.лажъдеся//<4>.ламися//<4>.лаждесь//<4>.лася//<4>.лась//<4>.лаждеся//<4>.лабысь//<4>.латися//<4>.латись//<4>.лажъдесь//<4>.лажеся//<4>.лажесь//<4>.лабыся
  gramm: perf,sg,f
-paradigm: V14st
 -flex: <1>.етемись//<1>.етемися//<1>.етеждеся//<1>.етебысь//<1>.етебыся//<1>.етеждесь//<1>.етежеся//<1>.етежесь//<1>.етебось//<1>.етежъдесь//<1>.етебося//<1>.етеся//<1>.етесь//<1>.ететися//<1>.етежъдеся//<1>.ете//<1>.ететись
  gramm: indic,praes,pl,2p
 -flex: <1>.оумись//<1>.оумися//<1>.утъжъдеся//<1>.утъсь//<1>.утъжъдесь//<1>.оутися//<1>.утждесь//<1>.утждеся//<1>.утьжъдесь//<1>.утъжеся//<1>.оутись//<1>.утъся//<1>.утся//<1>.утбыся//<1>.оубысь//<1>.утбысь//<1>.оужъдеся//<1>.оужъдесь//<1>.южеся//<1>.утъжесь//<1>.юмись//<1>.утьждеся//<1>.утьжесь//<1>.утьжеся//<1>.юбыся//<1>.юбысь//<1>.южесь//<1>.утбося//<1>.утбось//<1>.юждесь//<1>.юсь//<1>.юся//<1>.южъдесь//<1>.оубыся//<1>.оуждесь//<1>.оусь//<1>.оубось//<1>.оубося//<1>.оужеся//<1>.утьбось//<1>.юбось//<1>.уться//<1>.утьсь//<1>.оужесь//<1>.утъбысь//<1>.утъбыся//<1>.оуждеся//<1>.уть//<1>.утьмись//<1>.утьтися//<1>.ютися//<1>.утьжъдеся//<1>.утъ//<1>.ут//<1>.юмися//<1>.утмись//<1>.оуся//<1>.ютись//<1>.оу//<1>.утътися//<1>.утьбыся//<1>.утьбысь//<1>.утъмися//<1>.утъбось//<1>.утътись//<1>.утьмися//<1>.утмися//<1>.утьтись//<1>.ю//<1>.южъдеся//<1>.утжесь//<1>.утьбося//<1>.утьждесь//<1>.утжеся//<1>.уттись//<1>.уттися//<1>.утъмись//<1>.утъбося//<1>.юждеся//<1>.утъждеся//<1>.утъждесь//<1>.юбося//<1>.утсь
  gramm: indic,praes,pl,3p
 -flex: <1>.емъжъдеся//<1>.емъся//<1>.емъсь//<1>.емъжъдесь//<1>.еммися//<1>.еммись//<1>.емътися//<1>.емсь//<1>.емся//<1>.ембыся//<1>.емътись//<1>.ембысь//<1>.емежеся//<1>.емежесь//<1>.еметися//<1>.еметись//<1>.емъ//<1>.емеждесь//<1>.емеждеся//<1>.емебысь//<1>.емъждесь//<1>.емъждеся//<1>.емъбысь//<1>.емъбыся//<1>.ембося//<1>.ембось//<1>.емждесь//<1>.емждеся//<1>.емъмись//<1>.емъмися//<1>.емъжеся//<1>.емебося//<1>.емебось//<1>.емъжесь//<1>.емтись//<1>.емтися//<1>.еме//<1>.емежъдесь//<1>.емежъдеся//<1>.емжесь//<1>.емжеся//<1>.емъбось//<1>.емъбося//<1>.емебыся//<1>.емемися//<1>.емемись//<1>.емесь//<1>.емеся//<1>.ем
  gramm: indic,praes,pl,1p
 -flex: .лися//.лижеся//.ли//.лись//.либось//.лижъдеся//.лимися//.лиждесь//.либыся//.лижъдесь//.лиждеся//.либося//.лижесь//.либысь//.лимись//.литись//.литися
  gramm: perf,pl,m
 -flex: .ла//.лажесь//.лабось//.лажеся//.лаждесь//.лаждеся//.лабося//.лабыся//.лась//.лася//.лабысь//.ламися//.латись//.латися//.ламись//.лажъдесь//.лажъдеся
  gramm: perf,pl,n
 -flex: .лытися//.лыжъдесь//.лыбося//.лыся//.лыбысь//.лыжеся//.лымися//.лыбыся//.лымись//.лытись//.лыжесь//.лыждесь//.лыбось//.лысь//.лыждеся//.лыжъдеся//.лы
  gramm: perf,pl,f
 -flex: .тимись//.тимися//.тьжъдесь//.тьжъдеся//.ть//.тьтися//.тьтись//.тьмись//.тися//.тись//.тибысь//.тьжеся//.тибыся//.тьмися//.тьжесь//.тьбысь//.тьбыся//.тиждесь//.тиждеся//.тьбось//.тьбося//.титися//.титись//.тьждесь//.ти//.тижеся//.тижесь//.тьждеся//.тижъдеся//.тижъдесь//.тибось//.тибося//.ться//.тьсь
  gramm: inf
 -flex: <1>.ижеся//<1>.ижесь//<1>.имись//<1>.имися//<1>.иждеся//<1>.ижъдеся//<1>.и//<1>.иждесь//<1>.ися//<1>.ись//<1>.ибысь//<1>.ибыся//<1>.ибось//<1>.ибося//<1>.итися//<1>.ижъдесь//<1>.итись
  gramm: imper,sg,2p
 -flex: <1>.ижеся//<1>.ижесь//<1>.имись//<1>.имися//<1>.иждеся//<1>.ижъдеся//<1>.и//<1>.иждесь//<1>.ися//<1>.ись//<1>.ибысь//<1>.ибыся//<1>.ибось//<1>.ибося//<1>.итися//<1>.ижъдесь//<1>.итись
  gramm: imper,sg,3p
 -flex: <1>.итемись//<1>.итежеся//<1>.итежесь//<1>.итебысь//<1>.итебыся//<1>.итебося//<1>.итеждеся//<1>.итеся//<1>.итемися//<1>.итеждесь//<1>.итесь//<1>.итетися//<1>.итежъдесь//<1>.итежъдеся//<1>.итебось//<1>.итетись//<1>.ите
  gramm: imper,pl,2p
 -flex: .лотися//.лобысь//.лобыся//.лотись//.лождесь//.ложъдеся//.ло//.ломися//.ложеся//.ложесь//.лобось//.ложъдесь//.лобося//.лося//.лождеся//.лось//.ломись
  gramm: perf,sg,n
 -flex: <1>.емися//<1>.ебысь//<1>.е//<1>.ежеся//<1>.ебыся//<1>.емись//<1>.ежесь//<1>.етися//<1>.етись//<1>.ежъдеся//<1>.ебось//<1>.ебося//<1>.ежъдесь//<1>.еждесь//<1>.еждеся//<1>.еся//<1>.есь
  gramm: indic,aor,sg,3p
 -flex: <1>.емися//<1>.ебысь//<1>.е//<1>.ежеся//<1>.ебыся//<1>.емись//<1>.ежесь//<1>.етися//<1>.етись//<1>.ежъдеся//<1>.ебось//<1>.ебося//<1>.ежъдесь//<1>.еждесь//<1>.еждеся//<1>.еся//<1>.есь
  gramm: indic,aor,sg,2p
 -flex: <1>.ева//<1>.евася//<1>.евась//<1>.евеся//<1>.евежъдесь//<1>.евамись//<1>.евамися//<1>.евебось//<1>.евебося//<1>.еветися//<1>.евѣтись//<1>.евѣтися//<1>.еветись//<1>.евабысь//<1>.евабыся//<1>.евѣ//<1>.еватися//<1>.еватись//<1>.еважеся//<1>.еважесь//<1>.евежеся//<1>.евежесь//<1>.евежъдеся//<1>.евѣмися//<1>.евемись//<1>.евемися//<1>.евѣмись//<1>.евѣждесь//<1>.евѣждеся//<1>.евѣбыся//<1>.евабось//<1>.евабося//<1>.евѣбысь//<1>.евесь//<1>.еваждесь//<1>.евѣбося//<1>.евѣбось//<1>.еваждеся//<1>.евеждеся//<1>.еве//<1>.евеждесь//<1>.евѣжесь//<1>.евѣсь//<1>.евѣся//<1>.евѣжеся//<1>.еважъдеся//<1>.еважъдесь//<1>.евѣжъдесь//<1>.евебысь//<1>.евебыся//<1>.евѣжъдеся
  gramm: indic,praes,du,1p
 -flex: <1>.етѣмися//<1>.етѣмись//<1>.етажеся//<1>.етажесь//<1>.етебысь//<1>.етежесь//<1>.етѣбося//<1>.етѣбось//<1>.етѣжесь//<1>.етѣсь//<1>.етѣся//<1>.етѣжеся//<1>.етемись//<1>.етемися//<1>.етежеся//<1>.етажъдеся//<1>.етажъдесь//<1>.ета//<1>.етебыся//<1>.етѣбыся//<1>.етабось//<1>.етабося//<1>.етѣбысь//<1>.етеся//<1>.етесь//<1>.етежъдеся//<1>.ете//<1>.етѣжъдесь//<1>.етѣждесь//<1>.етѣждеся//<1>.етѣжъдеся//<1>.етася//<1>.етась//<1>.ететися//<1>.ететись//<1>.етабысь//<1>.етабыся//<1>.етамись//<1>.етамися//<1>.етѣ//<1>.етатися//<1>.етатись//<1>.етебось//<1>.етежъдесь//<1>.етебося//<1>.етаждесь//<1>.етаждеся//<1>.етеждеся//<1>.етѣтись//<1>.етѣтися//<1>.етеждесь
  gramm: indic,praes,du,3p
 -flex: <1>.етѣмися//<1>.етѣмись//<1>.етажеся//<1>.етажесь//<1>.етебысь//<1>.етежесь//<1>.етѣбося//<1>.етѣбось//<1>.етѣжесь//<1>.етѣсь//<1>.етѣся//<1>.етѣжеся//<1>.етемись//<1>.етемися//<1>.етежеся//<1>.етажъдеся//<1>.етажъдесь//<1>.ета//<1>.етебыся//<1>.етѣбыся//<1>.етабось//<1>.етабося//<1>.етѣбысь//<1>.етеся//<1>.етесь//<1>.етежъдеся//<1>.ете//<1>.етѣжъдесь//<1>.етѣждесь//<1>.етѣждеся//<1>.етѣжъдеся//<1>.етася//<1>.етась//<1>.ететися//<1>.ететись//<1>.етабысь//<1>.етабыся//<1>.етамись//<1>.етамися//<1>.етѣ//<1>.етатися//<1>.етатись//<1>.етебось//<1>.етежъдесь//<1>.етебося//<1>.етаждесь//<1>.етаждеся//<1>.етеждеся//<1>.етѣтись//<1>.етѣтися//<1>.етеждесь
  gramm: indic,praes,du,2p
 -flex: <1>.яховеждеся//<1>.яховебося//<1>.яховѣтись//<1>.яховѣбось//<1>.яховѣбыся//<1>.яховѣбысь//<1>.яховемися//<1>.яховася//<1>.яховамись//<1>.яховамися//<1>.яховась//<1>.яховѣжеся//<1>.яховажеся//<1>.яховажесь//<1>.яховеждесь//<1>.яховежъдесь//<1>.яховѣсь//<1>.яховѣся//<1>.яховѣбося//<1>.яховеся//<1>.яховесь//<1>.яховѣмися//<1>.яховажъдеся//<1>.яховажъдесь//<1>.яховѣтися//<1>.яховежъдеся//<1>.яховѣ//<1>.яховаждеся//<1>.яховаждесь//<1>.яховѣжъдесь//<1>.яховѣжъдеся//<1>.яховетися//<1>.яховетись//<1>.яховебось//<1>.яховѣмись//<1>.яховабысь//<1>.яховабыся//<1>.яховатися//<1>.яховѣждеся//<1>.яховѣждесь//<1>.яховатись//<1>.яховемись//<1>.яховабось//<1>.яхова//<1>.яховабося//<1>.яховежесь//<1>.яхове//<1>.яховежеся//<1>.яховебыся//<1>.яховебысь//<1>.яховѣжесь
  gramm: indic,imperf,du,1p
 -flex: <1>.ястеждеся//<1>.ястеждесь//<1>.ясътатися//<1>.ясътежесь//<1>.ястѣбыся//<1>.ястѣбысь//<1>.ястебось//<1>.ястебося//<1>.ясътеся//<1>.ясътесь//<1>.ясътѣжъдесь//<1>.ясътѣжъдеся//<1>.ясътажеся//<1>.ясътажесь//<1>.ястѣжесь//<1>.ястѣжеся//<1>.ястабысь//<1>.ястабыся//<1>.ясътетися//<1>.ясътетись//<1>.ясътежъдеся//<1>.ясътежъдесь//<1>.ясътежеся//<1>.ясътѣжесь//<1>.ясътѣжеся//<1>.ясътатись//<1>.ясътѣмися//<1>.ясътѣмись//<1>.ясътемись//<1>.ясътемися//<1>.яста//<1>.ясте//<1>.ястемись//<1>.ясътамися//<1>.ясътебысь//<1>.ясътебыся//<1>.ястажеся//<1>.ястѣ//<1>.ястажесь//<1>.ястебысь//<1>.ястебыся//<1>.ясътѣтись//<1>.ясътѣтися//<1>.ястаждесь//<1>.ястаждеся//<1>.ясътамись//<1>.ястемися//<1>.ясътѣбыся//<1>.ясътабысь//<1>.ясътабыся//<1>.ясътѣбысь//<1>.ясътѣсь//<1>.ясътѣся//<1>.ястамись//<1>.ястася//<1>.ястась//<1>.ястамися//<1>.ясътажъдеся//<1>.ясътажъдесь//<1>.ястатися//<1>.ястатись//<1>.ясътабось//<1>.ясътабося//<1>.ястѣсь//<1>.ястѣся//<1>.ястеся//<1>.ястесь//<1>.ясътѣ//<1>.ясътѣбося//<1>.ясътѣбось//<1>.ясътася//<1>.ястѣтися//<1>.ястѣмися//<1>.ястѣмись//<1>.ясътась//<1>.ястѣждесь//<1>.ястѣждеся//<1>.ясъта//<1>.ясътебось//<1>.ясътебося//<1>.ясъте//<1>.ястабось//<1>.ястабося//<1>.ястѣбося//<1>.ястѣбось//<1>.ястетися//<1>.ястетись//<1>.ястежеся//<1>.ястежесь//<1>.ястѣтись
  gramm: indic,imperf,du,3p
 -flex: <1>.ястеждеся//<1>.ястеждесь//<1>.ясътатися//<1>.ясътежесь//<1>.ястѣбыся//<1>.ястѣбысь//<1>.ястебось//<1>.ястебося//<1>.ясътеся//<1>.ясътесь//<1>.ясътѣжъдесь//<1>.ясътѣжъдеся//<1>.ясътажеся//<1>.ясътажесь//<1>.ястѣжесь//<1>.ястѣжеся//<1>.ястабысь//<1>.ястабыся//<1>.ясътетися//<1>.ясътетись//<1>.ясътежъдеся//<1>.ясътежъдесь//<1>.ясътежеся//<1>.ясътѣжесь//<1>.ясътѣжеся//<1>.ясътатись//<1>.ясътѣмися//<1>.ясътѣмись//<1>.ясътемись//<1>.ясътемися//<1>.яста//<1>.ясте//<1>.ястемись//<1>.ясътамися//<1>.ясътебысь//<1>.ясътебыся//<1>.ястажеся//<1>.ястѣ//<1>.ястажесь//<1>.ястебысь//<1>.ястебыся//<1>.ясътѣтись//<1>.ясътѣтися//<1>.ястаждесь//<1>.ястаждеся//<1>.ясътамись//<1>.ястемися//<1>.ясътѣбыся//<1>.ясътабысь//<1>.ясътабыся//<1>.ясътѣбысь//<1>.ясътѣсь//<1>.ясътѣся//<1>.ястамись//<1>.ястася//<1>.ястась//<1>.ястамися//<1>.ясътажъдеся//<1>.ясътажъдесь//<1>.ястатися//<1>.ястатись//<1>.ясътабось//<1>.ясътабося//<1>.ястѣсь//<1>.ястѣся//<1>.ястеся//<1>.ястесь//<1>.ясътѣ//<1>.ясътѣбося//<1>.ясътѣбось//<1>.ясътася//<1>.ястѣтися//<1>.ястѣмися//<1>.ястѣмись//<1>.ясътась//<1>.ястѣждесь//<1>.ястѣждеся//<1>.ясъта//<1>.ясътебось//<1>.ясътебося//<1>.ясъте//<1>.ястабось//<1>.ястабося//<1>.ястѣбося//<1>.ястѣбось//<1>.ястетися//<1>.ястетись//<1>.ястежеся//<1>.ястежесь//<1>.ястѣтись
  gramm: indic,imperf,du,2p
 -flex: <1>.ястеждеся//<1>.ясътетися//<1>.ясътетись//<1>.ястеждесь//<1>.ястеся//<1>.ястесь//<1>.ясътежеся//<1>.ястебысь//<1>.ястебыся//<1>.ясътежъдесь//<1>.ясътежъдеся//<1>.ястебось//<1>.ястебося//<1>.ясътежесь//<1>.ясътеся//<1>.ясътесь//<1>.ясътемись//<1>.ясътемися//<1>.ясътебось//<1>.ясътебося//<1>.ясъте//<1>.ясте//<1>.ястемись//<1>.ястемися//<1>.ястетися//<1>.ястетись//<1>.ясътебысь//<1>.ястежеся//<1>.ястежесь//<1>.ясътебыся
  gramm: indic,imperf,pl,2p
 -flex: <1>.яхужъдеся//<1>.яхуся//<1>.яхусь//<1>.яху//<1>.яхутися//<1>.яхубось//<1>.яхубося//<1>.яхумись//<1>.яхутись//<1>.яхумися//<1>.яхуждесь//<1>.яхужъдесь//<1>.яхужеся//<1>.яхужесь//<1>.яхубысь//<1>.яхубыся//<1>.яхуждеся
  gramm: indic,imperf,pl,3p
 -flex: <1>.яхомъ//<1>.яхомбысь//<1>.яхомбыся//<1>.яхомтися//<1>.яхомтись//<1>.яхомъбысь//<1>.яхомъбыся//<1>.яхомъмись//<1>.яхомъмися//<1>.яхомъжъдеся//<1>.яхомъжъдесь//<1>.яхомбось//<1>.яхомбося//<1>.яхомъбось//<1>.яхомъбося//<1>.яхомъся//<1>.яхомъсь//<1>.яхомждесь//<1>.яхомъжеся//<1>.яхомъжесь//<1>.яхомждеся//<1>.яхомся//<1>.яхомсь//<1>.яхомжеся//<1>.яхомжесь//<1>.яхомътися//<1>.яхомътись//<1>.яхом//<1>.яхоммись//<1>.яхоммися//<1>.яхомъждеся//<1>.яхомъждесь
  gramm: indic,imperf,pl,1p
 -flex: .лѣбыся//.лѣтися//.лѣтись//.лѣмися//.лѣжъдеся//.лѣжъдесь//.лѣ//.лѣжеся//.лежесь//.лежеся//.лѣжесь//.лѣбысь//.леждеся//.леждесь//.лѣбось//.лѣбося//.лесь//.леся//.лѣмись//.лежъдесь//.лѣждесь//.лѣждеся//.лебыся//.лебысь//.летись//.летися//.лебося//.ле//.лебось//.лемися//.лемись//.лежъдеся//.лѣся//.лѣсь
  gramm: perf,du,f
 -flex: <1>.яхбыся//<1>.яхждесь//<1>.яхждеся//<1>.яхъбысь//<1>.яхъбыся//<1>.яхся//<1>.яхсь//<1>.яхъбось//<1>.яхъбося//<1>.яхъмись//<1>.яхтись//<1>.яхмись//<1>.яхбось//<1>.яхбося//<1>.яхъжеся//<1>.яхъжесь//<1>.яхтися//<1>.яхмися//<1>.яхътися//<1>.яхъ//<1>.яхътись//<1>.яхжеся//<1>.яхжесь//<1>.яхъждеся//<1>.яхъждесь//<1>.яхбысь//<1>.яхъжъдеся//<1>.яхъжъдесь//<1>.ях//<1>.яхъся//<1>.яхъсь//<1>.яхъмися
  gramm: indic,imperf,sg,1p
 -flex: <1>.яшетися//<1>.яшебысь//<1>.яшежъдесь//<1>.яшетись//<1>.яшежеся//<1>.яшежесь//<1>.яшежъдеся//<1>.яшемися//<1>.яшебыся//<1>.яшебось//<1>.яшемись//<1>.яше//<1>.яшебося//<1>.яшеждеся//<1>.яшеждесь//<1>.яшеся//<1>.яшесь
  gramm: indic,imperf,sg,2p
 -flex: <1>.яшетися//<1>.яшебысь//<1>.яшежъдесь//<1>.яшетись//<1>.яшежеся//<1>.яшежесь//<1>.яшежъдеся//<1>.яшемися//<1>.яшебыся//<1>.яшебось//<1>.яшемись//<1>.яше//<1>.яшебося//<1>.яшеждеся//<1>.яшеждесь//<1>.яшеся//<1>.яшесь
  gramm: indic,imperf,sg,3p
 -flex: <1>.оховажъдеся//<1>.оховажъдесь//<1>.оховеждеся//<1>.оховежъдеся//<1>.оховежъдесь//<1>.оховеждесь//<1>.оховажеся//<1>.оховажесь//<1>.оховѣтись//<1>.оховѣтися//<1>.охова//<1>.охове//<1>.оховатися//<1>.оховатись//<1>.оховамись//<1>.оховѣбося//<1>.оховѣбось//<1>.оховамися//<1>.оховаждесь//<1>.оховаждеся//<1>.оховетися//<1>.оховася//<1>.оховась//<1>.оховетись//<1>.оховѣждесь//<1>.оховѣждеся//<1>.оховемись//<1>.оховемися//<1>.оховѣмися//<1>.оховѣмись//<1>.оховабысь//<1>.оховабыся//<1>.оховебось//<1>.оховебося//<1>.оховеся//<1>.оховесь//<1>.оховежеся//<1>.оховежесь//<1>.оховѣбыся//<1>.оховабось//<1>.оховабося//<1>.оховѣбысь//<1>.оховѣ//<1>.оховѣжесь//<1>.оховебысь//<1>.оховебыся//<1>.оховѣжеся//<1>.оховѣсь//<1>.оховѣся//<1>.оховѣжъдесь//<1>.оховѣжъдеся
  gramm: indic,aor,du,1p
 -flex: <1>.осътажеся//<1>.осътажесь//<1>.остежесь//<1>.остежеся//<1>.остесь//<1>.осъта//<1>.осъте//<1>.остѣмись//<1>.осътажъдесь//<1>.остаждесь//<1>.остаждеся//<1>.осътѣжъдесь//<1>.осътѣжъдеся//<1>.осътемись//<1>.осътемися//<1>.осътѣ//<1>.осътеся//<1>.осътесь//<1>.остатись//<1>.остатися//<1>.осътабось//<1>.осътабося//<1>.остеся//<1>.остамися//<1>.остамись//<1>.осътажъдеся//<1>.остабося//<1>.остабось//<1>.остѣмися//<1>.остемися//<1>.остемись//<1>.осътатися//<1>.осътатись//<1>.осътетися//<1>.осътѣсь//<1>.осътѣся//<1>.осътетись//<1>.осътежеся//<1>.осътежесь//<1>.остѣтися//<1>.остѣтись//<1>.остѣбось//<1>.остѣбося//<1>.осътѣбося//<1>.осътѣбось//<1>.осътебысь//<1>.осътебыся//<1>.остабыся//<1>.остабысь//<1>.осътамись//<1>.осътамися//<1>.осътася//<1>.осътась//<1>.остетись//<1>.остетися//<1>.осътѣжесь//<1>.осътѣжеся//<1>.осътѣтись//<1>.осътѣтися//<1>.остѣбысь//<1>.остѣбыся//<1>.осътабысь//<1>.осътабыся//<1>.остѣся//<1>.остѣсь//<1>.остажесь//<1>.остажеся//<1>.остѣ//<1>.осътѣбыся//<1>.осътѣбысь//<1>.осътежъдеся//<1>.осътѣмися//<1>.остась//<1>.остася//<1>.осътѣмись//<1>.остѣждесь//<1>.осътежъдесь//<1>.остѣждеся//<1>.остебося//<1>.остебось//<1>.осътебось//<1>.осътебося//<1>.осте//<1>.оста//<1>.остеждеся//<1>.остеждесь//<1>.остебыся//<1>.остебысь//<1>.остѣжеся//<1>.остѣжесь
  gramm: indic,aor,du,2p
 -flex: <1>.осътажеся//<1>.осътажесь//<1>.остежесь//<1>.остежеся//<1>.остесь//<1>.осъта//<1>.осъте//<1>.остѣмись//<1>.осътажъдесь//<1>.остаждесь//<1>.остаждеся//<1>.осътѣжъдесь//<1>.осътѣжъдеся//<1>.осътемись//<1>.осътемися//<1>.осътѣ//<1>.осътеся//<1>.осътесь//<1>.остатись//<1>.остатися//<1>.осътабось//<1>.осътабося//<1>.остеся//<1>.остамися//<1>.остамись//<1>.осътажъдеся//<1>.остабося//<1>.остабось//<1>.остѣмися//<1>.остемися//<1>.остемись//<1>.осътатися//<1>.осътатись//<1>.осътетися//<1>.осътѣсь//<1>.осътѣся//<1>.осътетись//<1>.осътежеся//<1>.осътежесь//<1>.остѣтися//<1>.остѣтись//<1>.остѣбось//<1>.остѣбося//<1>.осътѣбося//<1>.осътѣбось//<1>.осътебысь//<1>.осътебыся//<1>.остабыся//<1>.остабысь//<1>.осътамись//<1>.осътамися//<1>.осътася//<1>.осътась//<1>.остетись//<1>.остетися//<1>.осътѣжесь//<1>.осътѣжеся//<1>.осътѣтись//<1>.осътѣтися//<1>.остѣбысь//<1>.остѣбыся//<1>.осътабысь//<1>.осътабыся//<1>.остѣся//<1>.остѣсь//<1>.остажесь//<1>.остажеся//<1>.остѣ//<1>.осътѣбыся//<1>.осътѣбысь//<1>.осътежъдеся//<1>.осътѣмися//<1>.остась//<1>.остася//<1>.осътѣмись//<1>.остѣждесь//<1>.осътежъдесь//<1>.остѣждеся//<1>.остебося//<1>.остебось//<1>.осътебось//<1>.осътебося//<1>.осте//<1>.оста//<1>.остеждеся//<1>.остеждесь//<1>.остебыся//<1>.остебысь//<1>.остѣжеся//<1>.остѣжесь
  gramm: indic,aor,du,3p
 -flex: .лъмись//.лъмися//.лмись//.лбось//.лбося//.лмися//.лъся//.лъсь//.лбысь//.лъ//.лбыся//.лъжеся//.лъжесь//.лъждесь//.л//.лъбысь//.лъбыся//.лждесь//.лждеся//.лъбось//.лъжъдеся//.лъжъдесь//.лъбося//.лжеся//.лжесь//.лъждеся//.лтися//.лтись//.лътися//.лътись//.лся//.лсь
  gramm: perf,sg,m
 -flex: <1>.емъжъдеся//<1>.емъся//<1>.емъсь//<1>.емъжъдесь//<1>.еммися//<1>.еммись//<1>.емътися//<1>.емсь//<1>.емся//<1>.ембыся//<1>.емътись//<1>.име//<1>.ембысь//<1>.еметися//<1>.имежесь//<1>.имежеся//<1>.имежъдесь//<1>.имежъдеся//<1>.имеждеся//<1>.имеждесь//<1>.емъ//<1>.емеждесь//<1>.емеждеся//<1>.емебысь//<1>.емъждесь//<1>.имемись//<1>.емъждеся//<1>.емъбысь//<1>.емъбыся//<1>.имесь//<1>.ембося//<1>.ембось//<1>.имеся//<1>.емждесь//<1>.емждеся//<1>.имемися//<1>.имебося//<1>.иметись//<1>.имебось//<1>.емъмись//<1>.емежесь//<1>.емъмися//<1>.емъжеся//<1>.емебося//<1>.емебось//<1>.емъжесь//<1>.емтись//<1>.емтися//<1>.иметися//<1>.еме//<1>.еметись//<1>.емежъдесь//<1>.емежъдеся//<1>.емжесь//<1>.емжеся//<1>.емъбось//<1>.емъбося//<1>.емебыся//<1>.емемися//<1>.имебыся//<1>.имебысь//<1>.емемись//<1>.емесь//<1>.емеся//<1>.ем//<1>.емежеся
  gramm: imper,pl,1p
 -flex: <1>.ошажеся//<1>.ошажесь//<1>.ошася//<1>.ошѧждеся//<1>.ошѧждесь//<1>.ошась//<1>.ошаждеся//<1>.оша//<1>.ошатись//<1>.ошѧсь//<1>.ошѧся//<1>.ошѧбыся//<1>.ошѧбысь//<1>.ошѧбося//<1>.ошѧбось//<1>.ошѧмися//<1>.ошабось//<1>.ошабося//<1>.ошатися//<1>.ошѧ//<1>.ошѧмись//<1>.ошаждесь//<1>.ошабысь//<1>.ошабыся//<1>.ошѧжъдесь//<1>.ошѧжъдеся//<1>.ошажъдеся//<1>.ошажъдесь//<1>.ошѧжесь//<1>.ошѧжеся//<1>.ошѧтись//<1>.ошамись//<1>.ошамися//<1>.ошѧтися
  gramm: indic,aor,pl,3p
 -flex: <1>.осътебысь//<1>.осътебыся//<1>.остежесь//<1>.остежеся//<1>.остесь//<1>.остеся//<1>.осъте//<1>.осътежъдеся//<1>.осътежъдесь//<1>.осътемись//<1>.осътемися//<1>.остебося//<1>.остемися//<1>.остемись//<1>.остебось//<1>.остетись//<1>.остетися//<1>.осътетися//<1>.осътетись//<1>.осътебось//<1>.осътебося//<1>.осътеся//<1>.осътесь//<1>.осътежеся//<1>.осътежесь//<1>.осте//<1>.остеждеся//<1>.остеждесь//<1>.остебыся//<1>.остебысь
  gramm: indic,aor,pl,2p
 -flex: <1>.охомъждесь//<1>.охомъждеся//<1>.охомъмися//<1>.охомсь//<1>.охомся//<1>.охомътися//<1>.охомътись//<1>.охомъжеся//<1>.охомъжесь//<1>.охомбыся//<1>.охомъ//<1>.охомъмись//<1>.охомъбыся//<1>.охомбося//<1>.охомъбысь//<1>.охомъся//<1>.охомъсь//<1>.охомбысь//<1>.охомтися//<1>.охом//<1>.охомжесь//<1>.охомжеся//<1>.охомтись//<1>.охомбось//<1>.охомъжъдеся//<1>.охомъбось//<1>.охомъбося//<1>.охомъжъдесь//<1>.охоммися//<1>.охомждесь//<1>.охомждеся//<1>.охоммись
  gramm: indic,aor,pl,1p
 -flex: <1>.итѣжесь//<1>.итѣжеся//<1>.итебысь//<1>.итебыся//<1>.итабось//<1>.итѣбыся//<1>.итѣбысь//<1>.итабося//<1>.итаждеся//<1>.итаждесь//<1>.итабысь//<1>.итамись//<1>.итабыся//<1>.итамися//<1>.итебося//<1>.итежеся//<1>.итежесь//<1>.итѣсь//<1>.итѣся//<1>.итажеся//<1>.итажесь//<1>.итебось//<1>.итеждесь//<1>.итеждеся//<1>.ита//<1>.итѣждеся//<1>.итеся//<1>.итесь//<1>.ите//<1>.итѣбося//<1>.итѣбось//<1>.итѣжъдесь//<1>.итѣжъдеся//<1>.итатися//<1>.итѣтись//<1>.итѣждесь//<1>.итатись//<1>.итемись//<1>.итемися//<1>.итася//<1>.итась//<1>.итѣ//<1>.итѣмись//<1>.итѣтися//<1>.итѣмися//<1>.итажъдеся//<1>.итажъдесь//<1>.итежъдесь//<1>.итетися//<1>.итетись//<1>.итежъдеся
  gramm: imper,du,2p
 -flex: <1>.ева//<1>.евася//<1>.евась//<1>.евеся//<1>.евежъдесь//<1>.евамись//<1>.евамися//<1>.евебось//<1>.евебося//<1>.еветися//<1>.евѣтись//<1>.евѣтися//<1>.еветись//<1>.евабысь//<1>.евабыся//<1>.евѣ//<1>.еватися//<1>.еватись//<1>.еважеся//<1>.еважесь//<1>.евежеся//<1>.евежесь//<1>.евежъдеся//<1>.евѣмися//<1>.евемись//<1>.евемися//<1>.евѣмись//<1>.евѣждесь//<1>.евѣждеся//<1>.евѣбыся//<1>.евабось//<1>.евабося//<1>.евѣбысь//<1>.евесь//<1>.еваждесь//<1>.евѣбося//<1>.евѣбось//<1>.еваждеся//<1>.евеждеся//<1>.еве//<1>.евеждесь//<1>.евѣжесь//<1>.евѣсь//<1>.евѣся//<1>.евѣжеся//<1>.еважъдеся//<1>.еважъдесь//<1>.евѣжъдесь//<1>.евебысь//<1>.евебыся//<1>.евѣжъдеся
  gramm: imper,du,1p
 -flex: <1>.охъжъдеся//<1>.охъсь//<1>.охъжъдесь//<1>.охждесь//<1>.охждеся//<1>.охъжеся//<1>.охъся//<1>.охся//<1>.охбыся//<1>.охбысь//<1>.охмись//<1>.охбося//<1>.охбось//<1>.охъбысь//<1>.охъбыся//<1>.охъ//<1>.ох//<1>.охъжесь//<1>.охътися//<1>.охъмися//<1>.охмися//<1>.охъбось//<1>.охътись//<1>.охъбося//<1>.охжесь//<1>.охжеся//<1>.охтись//<1>.охтися//<1>.охъмись//<1>.охъждеся//<1>.охъждесь//<1>.охсь
  gramm: indic,aor,sg,1p
 -flex: <1>.уждеся//<1>.ужесь//<1>.уждесь//<1>.убыся//<1>.убысь//<1>.умися//<1>.утись//<1>.у//<1>.утися//<1>.ужъдесь//<1>.ужъдеся//<1>.убося//<1>.убось//<1>.усь//<1>.ужеся//<1>.умись//<1>.уся
  gramm: indic,praes,sg,1p
 -flex: <1>.ешись//<1>.ешитись//<1>.ешижъдеся//<1>.ешися//<1>.ешибося//<1>.ешибось//<1>.ешижеся//<1>.ешиждеся//<1>.ешиждесь//<1>.ешимися//<1>.ешижъдесь//<1>.ешитися//<1>.еши//<1>.ешибысь//<1>.ешижесь//<1>.ешимись//<1>.ешибыся
  gramm: indic,praes,sg,2p
 -flex: <1>.ет//<1>.етъмися//<1>.етътись//<1>.етътися//<1>.етися//<1>.етись//<1>.етждеся//<1>.ебось//<1>.етждесь//<1>.еждесь//<1>.етъжесь//<1>.етъжеся//<1>.еждеся//<1>.етъжъдесь//<1>.етъжъдеся//<1>.еттися//<1>.етъждеся//<1>.етъждесь//<1>.еттись//<1>.ебысь//<1>.ебыся//<1>.етмись//<1>.етмися//<1>.еся//<1>.етъбося//<1>.етжеся//<1>.етжесь//<1>.етъсь//<1>.етъся//<1>.етъ//<1>.етъмись//<1>.етъбось//<1>.ебося//<1>.е//<1>.етбось//<1>.ежеся//<1>.етбося//<1>.емись//<1>.ежесь//<1>.етбысь//<1>.етбыся//<1>.емися//<1>.ется//<1>.етсь//<1>.етъбыся//<1>.етъбысь//<1>.ежъдеся//<1>.ежъдесь//<1>.есь
  gramm: indic,praes,sg,3p
 -flex: .ла//.лажесь//.лабось//.лажеся//.лаждесь//.лаждеся//.лабося//.лабыся//.лась//.лася//.лабысь//.ламися//.латись//.латися//.ламись//.лажъдесь//.лажъдеся
  gramm: perf,du,m
 -flex: .лѣбыся//.лѣтися//.лѣтись//.лѣмися//.лѣжъдеся//.лѣжъдесь//.лѣ//.лѣжеся//.лежесь//.лежеся//.лѣжесь//.лѣбысь//.леждеся//.леждесь//.лѣбось//.лѣбося//.лесь//.леся//.лѣмись//.лежъдесь//.лѣждесь//.лѣждеся//.лебыся//.лебысь//.летись//.летися//.лебося//.ле//.лебось//.лемися//.лемись//.лежъдеся//.лѣся//.лѣсь
  gramm: perf,du,n
 -flex: .ла//.лажесь//.лабось//.лажеся//.лаждесь//.лаждеся//.лабося//.лабыся//.лась//.лася//.лабысь//.ламися//.латись//.латися//.ламись//.лажъдесь//.лажъдеся
  gramm: perf,sg,f
-paradigm: V14g*
 -flex: <1>.етеся//.быся
  gramm: indic,praes,pl,2p
 -flex: <1>.юся//.быся
  gramm: indic,praes,pl,3p
 -flex: <1>.емеся//.быся
  gramm: indic,praes,pl,1p
 -flex: <4>.либыся//<4>.лиждесь//<1>.лимись//<1>.лимися//<4>.лиждеся//<1>.лижъдеся//<1>.лижъдесь//<4>.лися//<4>.лись//<1>.лиждеся//<1>.лиждесь//<4>.литися//<4>.литись//<1>.лижеся//<1>.лижесь//<4>.лижъдеся//<1>.литись//<4>.либось//<4>.либося//<1>.либысь//<1>.либыся//<4>.лимися//<4>.лимись//<4>.лижъдесь//<1>.либось//<1>.либося//<1>.ли//<4>.лижеся//<1>.литися//<4>.лижесь//<4>.либысь//<4>.ли//<1>.лися//<1>.лись
  gramm: perf,pl,m
 -flex: <4>.лабось//<4>.лабося//<1>.лажеся//<1>.лажесь//<1>.лабысь//<1>.лабыся//<4>.лаждесь//<4>.лаждеся//<4>.лабысь//<4>.лабыся//<1>.лабось//<1>.лабося//<1>.лаждеся//<1>.лаждесь//<1>.лася//<4>.латися//<4>.латись//<1>.лась//<4>.лажеся//<4>.лажесь//<4>.ламись//<4>.ламися//<4>.лася//<4>.лась//<4>.лажъдеся//<1>.лажъдеся//<1>.ла//<1>.латись//<1>.латися//<4>.ла//<1>.лажъдесь//<4>.лажъдесь//<1>.ламись//<1>.ламися
  gramm: perf,pl,n
 -flex: <1>.лыждеся//<1>.лыждесь//<1>.лыжъдесь//<1>.лыжъдеся//<4>.лы//<1>.лыбыся//<4>.лымися//<4>.лымись//<4>.лыбысь//<4>.лыжъдесь//<4>.лыжъдеся//<1>.лы//<4>.лыбось//<4>.лыжесь//<4>.лыжеся//<4>.лытись//<4>.лытися//<1>.лытись//<1>.лытися//<1>.лымися//<1>.лымись//<4>.лыждесь//<4>.лыждеся//<4>.лысь//<4>.лыся//<4>.лыбыся//<1>.лыбось//<1>.лысь//<1>.лыжесь//<1>.лыжеся//<1>.лыся//<1>.лыбося//<4>.лыбося//<1>.лыбысь
  gramm: perf,pl,f
 -flex: .щиждеся//.щижъдеся//.щижъдесь//.щиждесь//.щижеся//.щижесь//.щитися//.щитись//.щимися//.щибось//.щимись//.щи//.щибося//.щибысь//.щибыся//.щися//.щись
  gramm: inf
 -flex: <1>.ися//.быся
  gramm: imper,sg,2p
 -flex: <1>.ися//.быся
  gramm: imper,sg,3p
 -flex: <1>.итеся//.быся
  gramm: imper,pl,2p
 -flex: <4>.ломися//<4>.ломись//<4>.лось//<4>.лося//<4>.ложесь//<4>.ложеся//<1>.лобося//<1>.лобось//<1>.лождесь//<1>.лождеся//<1>.лобыся//<1>.лобысь//<1>.ложесь//<1>.ложеся//<4>.ложъдесь//<4>.ложъдеся//<1>.ложъдесь//<1>.ломися//<1>.ложъдеся//<1>.ло//<4>.лобося//<4>.лобось//<1>.лось//<1>.лося//<1>.ломись//<4>.ло//<4>.лотись//<4>.лотися//<4>.лобыся//<4>.лобысь//<1>.лотись//<1>.лотися//<4>.лождеся//<4>.лождесь
  gramm: perf,sg,n
 -flex: <2>.емись//<2>.емися//<2>.ебось//<2>.ежъдесь//<2>.ежеся//<2>.ебося//<2>.еся//<2>.есь//<2>.е//<2>.етися//<2>.етись//<2>.ебысь//<2>.ежесь//<2>.ежъдеся//<2>.ебыся//<2>.еждеся//<2>.еждесь
  gramm: indic,aor,sg,3p
 -flex: <2>.емись//<2>.емися//<2>.ебось//<2>.ежъдесь//<2>.ежеся//<2>.ебося//<2>.еся//<2>.есь//<2>.е//<2>.етися//<2>.етись//<2>.ебысь//<2>.ежесь//<2>.ежъдеся//<2>.ебыся//<2>.еждеся//<2>.еждесь
  gramm: indic,aor,sg,2p
 -flex: <1>.евеся//<1>.евѣся//.быся
  gramm: indic,praes,du,1p
 -flex: <1>.етеся//<1>.етѣся//.быся
  gramm: indic,praes,du,3p
 -flex: <1>.етеся//<1>.етѣся//.быся
  gramm: indic,praes,du,2p
 -flex: <2>.аховѣжесь//<2>.аховаждесь//<2>.аховаждеся//<2>.аховѣжъдеся//<2>.аховѣбось//<2>.аховѣбося//<2>.аховѣжъдесь//<2>.аховемися//<2>.аховемись//<2>.аховатись//<2>.аховатися//<2>.аховежъдесь//<2>.аховѣмись//<2>.аховѣ//<2>.аховажесь//<2>.аховежесь//<2>.аховажеся//<2>.аховась//<2>.аховася//<2>.аховетись//<2>.аховѣтися//<2>.аховѣтись//<2>.аховетися//<2>.аховебося//<2>.аховебось//<2>.аховѣбысь//<2>.аховеждеся//<2>.аховеждесь//<2>.аховѣбыся//<2>.аховажъдесь//<2>.аховажъдеся//<2>.аховежъдеся//<2>.аховежеся//<2>.аховабыся//<2>.аховабысь//<2>.аховѣмися//<2>.аховамися//<2>.аховабося//<2>.аховабось//<2>.аховамись//<2>.аховесь//<2>.аховебыся//<2>.аховебысь//<2>.аховѣся//<2>.аховѣсь//<2>.аховеся//<2>.аховѣжеся//<2>.ахова//<2>.аховѣждесь//<2>.ахове//<2>.аховѣждеся
  gramm: indic,imperf,du,1p
 -flex: <2>.асътебыся//<2>.асътебысь//<2>.астѣжеся//<2>.астѣжесь//<2>.асътажесь//<2>.асътебось//<2>.астесь//<2>.астеся//<2>.астебыся//<2>.астебысь//<2>.астѣся//<2>.астѣсь//<2>.асътежъдесь//<2>.асътежъдеся//<2>.астѣбысь//<2>.астѣбыся//<2>.астабыся//<2>.астабысь//<2>.астажесь//<2>.астажеся//<2>.асътебося//<2>.асътажеся//<2>.асъта//<2>.асъте//<2>.астѣ//<2>.астѣтися//<2>.астѣтись//<2>.астабося//<2>.астабось//<2>.асътесь//<2>.астеждесь//<2>.астеждеся//<2>.асътеся//<2>.астаждеся//<2>.астаждесь//<2>.асътѣ//<2>.астежесь//<2>.астежеся//<2>.асътѣмись//<2>.асътабося//<2>.асътабось//<2>.асътѣмися//<2>.асътажъдесь//<2>.асътажъдеся//<2>.асътѣжъдеся//<2>.астѣбося//<2>.аста//<2>.асте//<2>.астебося//<2>.астебось//<2>.астась//<2>.астася//<2>.астатись//<2>.асътась//<2>.асътася//<2>.астатися//<2>.астемися//<2>.астемись//<2>.асътѣжеся//<2>.асътѣжесь//<2>.астѣждеся//<2>.астѣждесь//<2>.асътѣбысь//<2>.асътѣбыся//<2>.асътабыся//<2>.асътабысь//<2>.асътѣжъдесь//<2>.асътежесь//<2>.асътежеся//<2>.астѣбось//<2>.асътатись//<2>.асътатися//<2>.асътамися//<2>.асътамись//<2>.асътѣбось//<2>.асътѣбося//<2>.асътетись//<2>.асътѣтися//<2>.асътѣтись//<2>.асътетися//<2>.астетись//<2>.астетися//<2>.астѣмись//<2>.астѣмися//<2>.асътемися//<2>.асътемись//<2>.асътѣся//<2>.асътѣсь//<2>.астамися//<2>.астамись
  gramm: indic,imperf,du,3p
 -flex: <2>.асътебыся//<2>.асътебысь//<2>.астѣжеся//<2>.астѣжесь//<2>.асътажесь//<2>.асътебось//<2>.астесь//<2>.астеся//<2>.астебыся//<2>.астебысь//<2>.астѣся//<2>.астѣсь//<2>.асътежъдесь//<2>.асътежъдеся//<2>.астѣбысь//<2>.астѣбыся//<2>.астабыся//<2>.астабысь//<2>.астажесь//<2>.астажеся//<2>.асътебося//<2>.асътажеся//<2>.асъта//<2>.асъте//<2>.астѣ//<2>.астѣтися//<2>.астѣтись//<2>.астабося//<2>.астабось//<2>.асътесь//<2>.астеждесь//<2>.астеждеся//<2>.асътеся//<2>.астаждеся//<2>.астаждесь//<2>.асътѣ//<2>.астежесь//<2>.астежеся//<2>.асътѣмись//<2>.асътабося//<2>.асътабось//<2>.асътѣмися//<2>.асътажъдесь//<2>.асътажъдеся//<2>.асътѣжъдеся//<2>.астѣбося//<2>.аста//<2>.асте//<2>.астебося//<2>.астебось//<2>.астась//<2>.астася//<2>.астатись//<2>.асътась//<2>.асътася//<2>.астатися//<2>.астемися//<2>.астемись//<2>.асътѣжеся//<2>.асътѣжесь//<2>.астѣждеся//<2>.астѣждесь//<2>.асътѣбысь//<2>.асътѣбыся//<2>.асътабыся//<2>.асътабысь//<2>.асътѣжъдесь//<2>.асътежесь//<2>.асътежеся//<2>.астѣбось//<2>.асътатись//<2>.асътатися//<2>.асътамися//<2>.асътамись//<2>.асътѣбось//<2>.асътѣбося//<2>.асътетись//<2>.асътѣтися//<2>.асътѣтись//<2>.асътетися//<2>.астетись//<2>.астетися//<2>.астѣмись//<2>.астѣмися//<2>.асътемися//<2>.асътемись//<2>.асътѣся//<2>.асътѣсь//<2>.астамися//<2>.астамись
  gramm: indic,imperf,du,2p
 -flex: <2>.асътебыся//<2>.асътебысь//<2>.асътетись//<2>.асътетися//<2>.асътебося//<2>.асъте//<2>.асътебось//<2>.астесь//<2>.астеся//<2>.астемися//<2>.астемись//<2>.астебыся//<2>.астебысь//<2>.астетись//<2>.астетися//<2>.асътесь//<2>.астеждесь//<2>.астеждеся//<2>.асътеся//<2>.асътемися//<2>.асътемись//<2>.астежесь//<2>.асътежъдесь//<2>.асътежъдеся//<2>.астежеся//<2>.асътежесь//<2>.асътежеся//<2>.асте//<2>.астебося//<2>.астебось
  gramm: indic,imperf,pl,2p
 -flex: <2>.ахубося//<2>.ахужесь//<2>.ахужеся//<2>.ахубось//<2>.ахусь//<2>.ахужъдеся//<2>.ахуся//<2>.аху//<2>.ахубысь//<2>.ахутися//<2>.ахужъдесь//<2>.ахуждеся//<2>.ахубыся//<2>.ахутись//<2>.ахуждесь//<2>.ахумися//<2>.ахумись
  gramm: indic,imperf,pl,3p
 -flex: <2>.ахомъбося//<2>.ахоммись//<2>.ахомъждесь//<2>.ахомъждеся//<2>.ахомсь//<2>.ахомся//<2>.ахомъбыся//<2>.ахомъбысь//<2>.ахомъмися//<2>.ахоммися//<2>.ахомъбось//<2>.ахомъмись//<2>.ахом//<2>.ахомъжесь//<2>.ахомъжеся//<2>.ахомътись//<2>.ахомътися//<2>.ахомбося//<2>.ахомбось//<2>.ахомждеся//<2>.ахомждесь//<2>.ахомъсь//<2>.ахомъся//<2>.ахомъжъдесь//<2>.ахомъжъдеся//<2>.ахомбыся//<2>.ахомбысь//<2>.ахомъ//<2>.ахомжесь//<2>.ахомжеся//<2>.ахомтись//<2>.ахомтися
  gramm: indic,imperf,pl,1p
 -flex: <4>.лѣбыся//<1>.лѣ//<4>.лѣбысь//<1>.лемися//<4>.лѣжесь//<4>.лемись//<4>.лемися//<4>.лѣжеся//<1>.леся//<1>.лесь//<4>.лѣтись//<4>.лѣтися//<4>.лѣмися//<4>.леся//<4>.лесь//<4>.лѣжъдесь//<4>.лѣсь//<4>.лѣся//<4>.лѣжъдеся//<4>.лѣ//<1>.лежеся//<1>.лѣждесь//<4>.лѣмись//<1>.лѣмись//<4>.лѣбося//<4>.лѣбось//<1>.лебыся//<1>.лемись//<4>.лебысь//<4>.лебыся//<1>.лѣжъдесь//<1>.лѣмися//<1>.лѣбося//<1>.лежесь//<1>.летися//<1>.летись//<4>.леждеся//<4>.леждесь//<1>.лебося//<1>.леждеся//<4>.летися//<4>.лѣждесь//<4>.лѣждеся//<4>.летись//<1>.лѣбыся//<1>.лѣбысь//<1>.леждесь//<1>.лебысь//<1>.лѣбось//<1>.лѣтись//<1>.ле//<4>.ле//<1>.лежъдесь//<1>.лежъдеся//<4>.лежеся//<4>.лежесь//<1>.лѣтися//<1>.лебось//<1>.лѣжъдеся//<4>.лебось//<4>.лежъдеся//<4>.лежъдесь//<4>.лебося//<1>.лѣсь//<1>.лѣжесь//<1>.лѣжеся//<1>.лѣся//<1>.лѣждеся
  gramm: perf,du,f
 -flex: <2>.ахъ//<2>.ахждеся//<2>.ахждесь//<2>.ахъбыся//<2>.ахъмися//<2>.ахъмись//<2>.ахбось//<2>.ах//<2>.ахъждесь//<2>.ахъждеся//<2>.ахтись//<2>.ахтися//<2>.ахмися//<2>.ахмись//<2>.ахъбося//<2>.ахжеся//<2>.ахбося//<2>.ахъбысь//<2>.ахсь//<2>.ахжесь//<2>.ахъбось//<2>.ахся//<2>.ахътись//<2>.ахътися//<2>.ахбыся//<2>.ахбысь//<2>.ахъжъдесь//<2>.ахъжъдеся//<2>.ахъжесь//<2>.ахъсь//<2>.ахъся//<2>.ахъжеся
  gramm: indic,imperf,sg,1p
 -flex: <2>.ашежъдеся//<2>.ашемися//<2>.ашежъдесь//<2>.ашетись//<2>.ашетися//<2>.ашемись//<2>.ашебыся//<2>.ашесь//<2>.ашеся//<2>.ашебысь//<2>.ашеждесь//<2>.ашеждеся//<2>.аше//<2>.ашежесь//<2>.ашебося//<2>.ашебось//<2>.ашежеся
  gramm: indic,imperf,sg,2p
 -flex: <2>.ашежъдеся//<2>.ашемися//<2>.ашежъдесь//<2>.ашетись//<2>.ашетися//<2>.ашемись//<2>.ашебыся//<2>.ашесь//<2>.ашеся//<2>.ашебысь//<2>.ашеждесь//<2>.ашеждеся//<2>.аше//<2>.ашежесь//<2>.ашебося//<2>.ашебось//<2>.ашежеся
  gramm: indic,imperf,sg,3p
 -flex: <1>.оховажъдеся//<1>.оховажъдесь//<1>.оховеждеся//<1>.оховежъдеся//<1>.оховежъдесь//<1>.оховеждесь//<1>.оховажеся//<1>.оховажесь//<1>.оховѣтись//<1>.оховѣтися//<1>.охова//<1>.охове//<1>.оховатися//<1>.оховатись//<1>.оховамись//<1>.оховѣбося//<1>.оховѣбось//<1>.оховамися//<1>.оховаждесь//<1>.оховаждеся//<1>.оховетися//<1>.оховася//<1>.оховась//<1>.оховетись//<1>.оховѣждесь//<1>.оховѣждеся//<1>.оховемись//<1>.оховемися//<1>.оховѣмися//<1>.оховѣмись//<1>.оховабысь//<1>.оховабыся//<1>.оховебось//<1>.оховебося//<1>.оховеся//<1>.оховесь//<1>.оховежеся//<1>.оховежесь//<1>.оховѣбыся//<1>.оховабось//<1>.оховабося//<1>.оховѣбысь//<1>.оховѣ//<1>.оховѣжесь//<1>.оховебысь//<1>.оховебыся//<1>.оховѣжеся//<1>.оховѣсь//<1>.оховѣся//<1>.оховѣжъдесь//<1>.оховѣжъдеся
  gramm: indic,aor,du,1p
 -flex: <1>.осътажеся//<1>.осътажесь//<1>.остежесь//<1>.остежеся//<1>.остесь//<1>.осъта//<1>.осъте//<1>.остѣмись//<1>.осътажъдесь//<1>.остаждесь//<1>.остаждеся//<1>.осътѣжъдесь//<1>.осътѣжъдеся//<1>.осътемись//<1>.осътемися//<1>.осътѣ//<1>.осътеся//<1>.осътесь//<1>.остатись//<1>.остатися//<1>.осътабось//<1>.осътабося//<1>.остеся//<1>.остамися//<1>.остамись//<1>.осътажъдеся//<1>.остабося//<1>.остабось//<1>.остѣмися//<1>.остемися//<1>.остемись//<1>.осътатися//<1>.осътатись//<1>.осътетися//<1>.осътѣсь//<1>.осътѣся//<1>.осътетись//<1>.осътежеся//<1>.осътежесь//<1>.остѣтися//<1>.остѣтись//<1>.остѣбось//<1>.остѣбося//<1>.осътѣбося//<1>.осътѣбось//<1>.осътебысь//<1>.осътебыся//<1>.остабыся//<1>.остабысь//<1>.осътамись//<1>.осътамися//<1>.осътася//<1>.осътась//<1>.остетись//<1>.остетися//<1>.осътѣжесь//<1>.осътѣжеся//<1>.осътѣтись//<1>.осътѣтися//<1>.остѣбысь//<1>.остѣбыся//<1>.осътабысь//<1>.осътабыся//<1>.остѣся//<1>.остѣсь//<1>.остажесь//<1>.остажеся//<1>.остѣ//<1>.осътѣбыся//<1>.осътѣбысь//<1>.осътежъдеся//<1>.осътѣмися//<1>.остась//<1>.остася//<1>.осътѣмись//<1>.остѣждесь//<1>.осътежъдесь//<1>.остѣждеся//<1>.остебося//<1>.остебось//<1>.осътебось//<1>.осътебося//<1>.осте//<1>.оста//<1>.остеждеся//<1>.остеждесь//<1>.остебыся//<1>.остебысь//<1>.остѣжеся//<1>.остѣжесь
  gramm: indic,aor,du,2p
 -flex: <1>.осътажеся//<1>.осътажесь//<1>.остежесь//<1>.остежеся//<1>.остесь//<1>.осъта//<1>.осъте//<1>.остѣмись//<1>.осътажъдесь//<1>.остаждесь//<1>.остаждеся//<1>.осътѣжъдесь//<1>.осътѣжъдеся//<1>.осътемись//<1>.осътемися//<1>.осътѣ//<1>.осътеся//<1>.осътесь//<1>.остатись//<1>.остатися//<1>.осътабось//<1>.осътабося//<1>.остеся//<1>.остамися//<1>.остамись//<1>.осътажъдеся//<1>.остабося//<1>.остабось//<1>.остѣмися//<1>.остемися//<1>.остемись//<1>.осътатися//<1>.осътатись//<1>.осътетися//<1>.осътѣсь//<1>.осътѣся//<1>.осътетись//<1>.осътежеся//<1>.осътежесь//<1>.остѣтися//<1>.остѣтись//<1>.остѣбось//<1>.остѣбося//<1>.осътѣбося//<1>.осътѣбось//<1>.осътебысь//<1>.осътебыся//<1>.остабыся//<1>.остабысь//<1>.осътамись//<1>.осътамися//<1>.осътася//<1>.осътась//<1>.остетись//<1>.остетися//<1>.осътѣжесь//<1>.осътѣжеся//<1>.осътѣтись//<1>.осътѣтися//<1>.остѣбысь//<1>.остѣбыся//<1>.осътабысь//<1>.осътабыся//<1>.остѣся//<1>.остѣсь//<1>.остажесь//<1>.остажеся//<1>.остѣ//<1>.осътѣбыся//<1>.осътѣбысь//<1>.осътежъдеся//<1>.осътѣмися//<1>.остась//<1>.остася//<1>.осътѣмись//<1>.остѣждесь//<1>.осътежъдесь//<1>.остѣждеся//<1>.остебося//<1>.остебось//<1>.осътебось//<1>.осътебося//<1>.осте//<1>.оста//<1>.остеждеся//<1>.остеждесь//<1>.остебыся//<1>.остебысь//<1>.остѣжеся//<1>.остѣжесь
  gramm: indic,aor,du,3p
 -flex: <4>.лъбыся//<4>.л//<4>.лъбысь//<4>.лъ//<4>.лмися//<4>.лъжъдесь//<4>.лъжъдеся//<4>.лмись//<4>.лждеся//<4>.лждесь//<4>.лъмися//<4>.лъмись//<4>.лъждеся//<4>.лъждесь//<4>.лъбося//<4>.лъбось//<4>.лътись//<4>.лътися//<4>.лъсь//<4>.лъжесь//<4>.лъжеся//<4>.лъся//<4>.лбысь//<4>.лбыся//<4>.лбось//<4>.лбося//<4>.лтися//<4>.лтись//<4>.лся//<4>.лсь//<4>.лжеся//<4>.лжесь
  gramm: perf,sg,m
 -flex: <1>.емеся//.быся
  gramm: imper,pl,1p
 -flex: <1>.ошажеся//<1>.ошажесь//<1>.ошася//<1>.ошѧждеся//<1>.ошѧждесь//<1>.ошась//<1>.ошаждеся//<1>.оша//<1>.ошатись//<1>.ошѧсь//<1>.ошѧся//<1>.ошѧбыся//<1>.ошѧбысь//<1>.ошѧбося//<1>.ошѧбось//<1>.ошѧмися//<1>.ошабось//<1>.ошабося//<1>.ошатися//<1>.ошѧ//<1>.ошѧмись//<1>.ошаждесь//<1>.ошабысь//<1>.ошабыся//<1>.ошѧжъдесь//<1>.ошѧжъдеся//<1>.ошажъдеся//<1>.ошажъдесь//<1>.ошѧжесь//<1>.ошѧжеся//<1>.ошѧтись//<1>.ошамись//<1>.ошамися//<1>.ошѧтися
  gramm: indic,aor,pl,3p
 -flex: <1>.осътебысь//<1>.осътебыся//<1>.остежесь//<1>.остежеся//<1>.остесь//<1>.остеся//<1>.осъте//<1>.осътежъдеся//<1>.осътежъдесь//<1>.осътемись//<1>.осътемися//<1>.остебося//<1>.остемися//<1>.остемись//<1>.остебось//<1>.остетись//<1>.остетися//<1>.осътетися//<1>.осътетись//<1>.осътебось//<1>.осътебося//<1>.осътеся//<1>.осътесь//<1>.осътежеся//<1>.осътежесь//<1>.осте//<1>.остеждеся//<1>.остеждесь//<1>.остебыся//<1>.остебысь
  gramm: indic,aor,pl,2p
 -flex: <1>.охомъждесь//<1>.охомъждеся//<1>.охомъмися//<1>.охомсь//<1>.охомся//<1>.охомътися//<1>.охомътись//<1>.охомъжеся//<1>.охомъжесь//<1>.охомбыся//<1>.охомъ//<1>.охомъмись//<1>.охомъбыся//<1>.охомбося//<1>.охомъбысь//<1>.охомъся//<1>.охомъсь//<1>.охомбысь//<1>.охомтися//<1>.охом//<1>.охомжесь//<1>.охомжеся//<1>.охомтись//<1>.охомбось//<1>.охомъжъдеся//<1>.охомъбось//<1>.охомъбося//<1>.охомъжъдесь//<1>.охоммися//<1>.охомждесь//<1>.охомждеся//<1>.охоммись
  gramm: indic,aor,pl,1p
 -flex: <1>.итѣся//<1>.итеся//.быся
  gramm: imper,du,2p
 -flex: <1>.евеся//<1>.евѣся//.быся
  gramm: imper,du,1p
 -flex: <1>.охъжъдеся//<1>.охъсь//<1>.охъжъдесь//<1>.охждесь//<1>.охждеся//<1>.охъжеся//<1>.охъся//<1>.охся//<1>.охбыся//<1>.охбысь//<1>.охмись//<1>.охбося//<1>.охбось//<1>.охъбысь//<1>.охъбыся//<1>.охъ//<1>.ох//<1>.охъжесь//<1>.охътися//<1>.охъмися//<1>.охмися//<1>.охъбось//<1>.охътись//<1>.охъбося//<1>.охжесь//<1>.охжеся//<1>.охтись//<1>.охтися//<1>.охъмись//<1>.охъждеся//<1>.охъждесь//<1>.охсь
  gramm: indic,aor,sg,1p
 -flex: <1>.уся//.быся
  gramm: indic,praes,sg,1p
 -flex: <1>.ешися//.быся
  gramm: indic,praes,sg,2p
 -flex: <1>.еся//.быся
  gramm: indic,praes,sg,3p
 -flex: <4>.лабось//<4>.лабося//<1>.лажеся//<1>.лажесь//<1>.лабысь//<1>.лабыся//<4>.лаждесь//<4>.лаждеся//<4>.лабысь//<4>.лабыся//<1>.лабось//<1>.лабося//<1>.лаждеся//<1>.лаждесь//<1>.лася//<4>.латися//<4>.латись//<1>.лась//<4>.лажеся//<4>.лажесь//<4>.ламись//<4>.ламися//<4>.лася//<4>.лась//<4>.лажъдеся//<1>.лажъдеся//<1>.ла//<1>.латись//<1>.латися//<4>.ла//<1>.лажъдесь//<4>.лажъдесь//<1>.ламись//<1>.ламися
  gramm: perf,du,m
 -flex: <4>.лѣбыся//<1>.лѣ//<4>.лѣбысь//<1>.лемися//<4>.лѣжесь//<4>.лемись//<4>.лемися//<4>.лѣжеся//<1>.леся//<1>.лесь//<4>.лѣтись//<4>.лѣтися//<4>.лѣмися//<4>.леся//<4>.лесь//<4>.лѣжъдесь//<4>.лѣсь//<4>.лѣся//<4>.лѣжъдеся//<4>.лѣ//<1>.лежеся//<1>.лѣждесь//<4>.лѣмись//<1>.лѣмись//<4>.лѣбося//<4>.лѣбось//<1>.лебыся//<1>.лемись//<4>.лебысь//<4>.лебыся//<1>.лѣжъдесь//<1>.лѣмися//<1>.лѣбося//<1>.лежесь//<1>.летися//<1>.летись//<4>.леждеся//<4>.леждесь//<1>.лебося//<1>.леждеся//<4>.летися//<4>.лѣждесь//<4>.лѣждеся//<4>.летись//<1>.лѣбыся//<1>.лѣбысь//<1>.леждесь//<1>.лебысь//<1>.лѣбось//<1>.лѣтись//<1>.ле//<4>.ле//<1>.лежъдесь//<1>.лежъдеся//<4>.лежеся//<4>.лежесь//<1>.лѣтися//<1>.лебось//<1>.лѣжъдеся//<4>.лебось//<4>.лежъдеся//<4>.лежъдесь//<4>.лебося//<1>.лѣсь//<1>.лѣжесь//<1>.лѣжеся//<1>.лѣся//<1>.лѣждеся
  gramm: perf,du,n
 -flex: <4>.лабось//<4>.лабося//<1>.лажеся//<1>.лажесь//<1>.лабысь//<1>.лабыся//<4>.лаждесь//<4>.лаждеся//<4>.лабысь//<4>.лабыся//<1>.лабось//<1>.лабося//<1>.лаждеся//<1>.лаждесь//<1>.лася//<4>.латися//<4>.латись//<1>.лась//<4>.лажеся//<4>.лажесь//<4>.ламись//<4>.ламися//<4>.лася//<4>.лась//<4>.лажъдеся//<1>.лажъдеся//<1>.ла//<1>.латись//<1>.латися//<4>.ла//<1>.лажъдесь//<4>.лажъдесь//<1>.ламись//<1>.ламися
  gramm: perf,sg,f
-paradigm: V14p
 -flex: .етесь//.етеся//.етеждесь//.етежъдесь//.етеждеся//.етежъдеся//.ете//.ететись//.етебось//.етебося//.етежесь//.етежеся//.етемись//.етебыся//.ететися//.етебысь//.етемися
  gramm: indic,praes,pl,2p
 -flex: .оуждеся//.утбысь//.утбыся//.уть//.юбось//.утъ//.оубось//.оутись//.ютися//.оутися//.оужъдеся//.утждеся//.южъдесь//.южеся//.утътись//.юбысь//.юбыся//.утътися//.утбось//.утбося//.утьмись//.оусь//.оуся//.утьмися//.оубыся//.утьждесь//.утждесь//.ю//.утьждеся//.оужесь//.юбося//.юся//.юсь//.уттися//.утъжъдесь//.утъжъдеся//.уттись//.утъжесь//.утъжеся//.оужеся//.южесь//.утъбыся//.утъбысь//.юмись//.утмись//.утмися//.утъсь//.юмися//.оужъдесь//.утъся//.утъждеся//.утъждесь//.утся//.юждеся//.утсь//.утьбысь//.юждесь//.ут//.утьбыся//.оу//.утжеся//.утжесь//.южъдеся//.оумися//.утьбось//.утьбося//.оумись//.оубося//.утьтися//.утьтись//.утъбося//.утъмися//.утъмись//.утъбось//.утьжъдеся//.утьжъдесь//.уться//.утьсь//.ютись//.утьжеся//.оуждесь//.оубысь//.утьжесь
  gramm: indic,praes,pl,3p
 -flex: .емебысь//.емебыся//.емъбося//.емъбось//.ембысь//.ембыся//.емся//.емъжеся//.емсь//.емждеся//.емждесь//.еметися//.емъбыся//.емъбысь//.еметись//.ембось//.еммись//.еммися//.ембося//.емъжъдесь//.емъжъдеся//.емемися//.емемись//.еме//.емъмися//.емъмись//.емежеся//.емебось//.емебося//.емежесь//.емъжесь//.ем//.емъсь//.емъся//.емъждеся//.емъждесь//.емътись//.емъ//.емътися//.емесь//.емеждеся//.емеждесь//.емтися//.емтись//.емеся//.емжеся//.емжесь//.емежъдеся//.емежъдесь
  gramm: indic,praes,pl,1p
 -flex: .лися//.лижеся//.ли//.лись//.либось//.лижъдеся//.лимися//.лиждесь//.либыся//.лижъдесь//.лиждеся//.либося//.лижесь//.либысь//.лимись//.литись//.литися
  gramm: perf,pl,m
 -flex: .ла//.лажесь//.лабось//.лажеся//.лаждесь//.лаждеся//.лабося//.лабыся//.лась//.лася//.лабысь//.ламися//.латись//.латися//.ламись//.лажъдесь//.лажъдеся
  gramm: perf,pl,n
 -flex: .лытися//.лыжъдесь//.лыбося//.лыся//.лыбысь//.лыжеся//.лымися//.лыбыся//.лымись//.лытись//.лыжесь//.лыждесь//.лыбось//.лысь//.лыждеся//.лыжъдеся//.лы
  gramm: perf,pl,f
 -flex: .стьсь//.стьмися//.стьмись//.сться//<1>.сътьбось//<1>.сътьбося//.сътьсь//.съться//<1>.стибысь//<1>.стибыся//.съти//.стимися//.стимись//.съть//<1>.стьбось//<1>.сътися//.стьждеся//.стьждесь//<1>.сътись//.сътьтись//.сътьтися//.сътижеся//.стиждеся//.стиждесь//<1>.сътибысь//<1>.сътибыся//.стьжесь//.стьжеся//.сътись//.сътися//<1>.стижеся//<1>.стижесь//.сътибыся//.сътибысь//.сътимися//<1>.стися//<1>.стись//<1>.сти//.сътьмися//.сътьмись//<1>.стьбося//<1>.стьжеся//<1>.стьжесь//.ститись//.ститися//<1>.стьмись//<1>.сътимись//<1>.сътимися//<1>.сътибось//<1>.сътибося//.сътижесь//<1>.сть//<1>.съться//<1>.сътьсь//.сътьжъдесь//.сътьжъдеся//<1>.сътитися//<1>.сътитись//<1>.сътьжесь//<1>.сътижъдеся//<1>.сътижъдесь//.сътибося//.сътибось//.сть//<1>.стьмися//<1>.сътьжеся//<1>.съть//<1>.сътижеся//<1>.сътижесь//<1>.стьбысь//<1>.стьбыся//<1>.сться//.стибося//<1>.стьсь//.стибось//<1>.стимись//<1>.стимися//.сти//<1>.съти//.сътьбося//.сътьбось//.сътитись//.сътитися//.стибыся//.стибысь//.сътьжесь//<1>.стибось//<1>.стибося//.сътижъдесь//.сътижъдеся//.стижесь//.стижеся//.сътьжеся//<1>.сътьжъдеся//<1>.сътьжъдесь//<1>.стиждесь//<1>.стиждеся//.стись//.стися//<1>.сътьмись//<1>.сътьмися//<1>.ститися//.сътьбыся//.сътьбысь//<1>.сътьтися//<1>.ститись//<1>.сътьтись//<1>.стьтися//<1>.стьтись//.сътимись//.стьбося//<1>.сътьбысь//<1>.сътьбыся//.стьбось//.стьбыся//<1>.стьждесь//<1>.стьждеся//.стьбысь//.стьтись//.стьтися
  gramm: inf
 -flex: .ижесь//.ижъдесь//.иждесь//.иждеся//.ижъдеся//.ибося//.ибось//.ижеся//.ись//.ися//.итись//.и//.имись//.итися//.ибыся//.ибысь//.имися
  gramm: imper,sg,2p
 -flex: .ижесь//.ижъдесь//.иждесь//.иждеся//.ижъдеся//.ибося//.ибось//.ижеся//.ись//.ися//.итись//.и//.имись//.итися//.ибыся//.ибысь//.имися
  gramm: imper,sg,3p
 -flex: .итежесь//.итежеся//.итесь//.итебось//.итежъдесь//.итеждесь//.итеся//.итетись//.ите//.итетися//.итежъдеся//.итемися//.итемись//.итеждеся//.итебося//.итебыся//.итебысь
  gramm: imper,pl,2p
 -flex: .лотися//.лобысь//.лобыся//.лотись//.лождесь//.ложъдеся//.ло//.ломися//.ложеся//.ложесь//.лобось//.ложъдесь//.лобося//.лося//.лождеся//.лось//.ломись
  gramm: perf,sg,n
 -flex: .етись//.ежъдеся//.етися//.ебося//.ебось//.ебыся//.ебысь//.е//.еждеся//.еждесь//.емися//.ежъдесь//.емись//.есь//.ежесь//.ежеся//.еся
  gramm: indic,aor,sg,3p
 -flex: .етись//.ежъдеся//.етися//.ебося//.ебось//.ебыся//.ебысь//.е//.еждеся//.еждесь//.емися//.ежъдесь//.емись//.есь//.ежесь//.ежеся//.еся
  gramm: indic,aor,sg,2p
 -flex: .евежесь//.евежеся//.евѣтися//.евѣтись//.евѣся//.евѣсь//.еважесь//.еважеся//.евесь//.евеся//.ева//.еве//.еважъдесь//.еважъдеся//.евѣбось//.евѣбося//.евебыся//.евебысь//.евѣбысь//.евѣбыся//.еветись//.еветися//.евабыся//.евабысь//.евѣждеся//.евѣмися//.евѣждесь//.евемися//.евемись//.евась//.евѣмись//.евѣ//.евася//.евежъдесь//.евежъдеся//.евѣжеся//.евѣжесь//.евеждесь//.евабося//.евабось//.евеждеся//.евѣжъдеся//.евѣжъдесь//.еваждеся//.еваждесь//.еватись//.евамися//.евамись//.еватися//.евебося//.евебось
  gramm: indic,praes,du,1p
 -flex: .етеждесь//.етеждеся//.етабыся//.етабысь//.ететись//.ететися//.етабося//.етѣмись//.етѣ//.етабось//.етѣждеся//.етѣмися//.етѣжъдеся//.етѣжъдесь//.етежъдесь//.етамися//.етамись//.етежъдеся//.етебося//.етебось//.етежесь//.етѣжеся//.етѣжесь//.етѣбося//.етѣтися//.етѣтись//.етемися//.етажесь//.етажеся//.етесь//.етеся//.етатись//.ета//.етатися//.ете//.етѣждесь//.етежеся//.етѣся//.етѣбысь//.етѣбыся//.етѣсь//.етаждеся//.етаждесь//.етажъдесь//.етажъдеся//.етѣбось//.етемись//.етебыся//.етебысь//.етась//.етася
  gramm: indic,praes,du,3p
 -flex: .етеждесь//.етеждеся//.етабыся//.етабысь//.ететись//.ететися//.етабося//.етѣмись//.етѣ//.етабось//.етѣждеся//.етѣмися//.етѣжъдеся//.етѣжъдесь//.етежъдесь//.етамися//.етамись//.етежъдеся//.етебося//.етебось//.етежесь//.етѣжеся//.етѣжесь//.етѣбося//.етѣтися//.етѣтись//.етемися//.етажесь//.етажеся//.етесь//.етеся//.етатись//.ета//.етатися//.ете//.етѣждесь//.етежеся//.етѣся//.етѣбысь//.етѣбыся//.етѣсь//.етаждеся//.етаждесь//.етажъдесь//.етажъдеся//.етѣбось//.етемись//.етебыся//.етебысь//.етась//.етася
  gramm: indic,praes,du,2p
 -flex: .яхова//.яховамися//.яховамись//.яхове//.яховабося//.яховабось//.яховежесь//.яховежеся//.яховетись//.яховемися//.яховемись//.яховѣжъдеся//.яховѣбысь//.яховѣмись//.яховетися//.яховѣжеся//.яховеждеся//.яховеждесь//.яховѣжесь//.яховажъдесь//.яховабыся//.яховабысь//.яховежъдесь//.яховежъдеся//.яховеся//.яховѣждесь//.яховѣся//.яховѣсь//.яховѣждеся//.яховѣтися//.яховѣтись//.яховебося//.яховатись//.яховатися//.яховебось//.яховѣ//.яховажесь//.яховажеся//.яховесь//.яховѣмися//.яховажъдеся//.яховѣбыся//.яховѣжъдесь//.яховаждесь//.яховаждеся//.яховебыся//.яховѣбось//.яховѣбося//.яховебысь//.яховась//.яховася
  gramm: indic,imperf,du,1p
 -flex: .ясътѣтися//.ясътѣтись//.ястебося//.ястебось//.ястажесь//.ястажеся//.ястѣтися//.ястѣтись//.ястеждесь//.ястеждеся//.ясътежъдесь//.ясътежъдеся//.ясътѣся//.ясътѣсь//.ястамися//.ястамись//.ястабыся//.ястабысь//.ясътемися//.ясътемись//.ясътетись//.ясътетися//.ясътѣбось//.ясътѣбося//.ясътѣжъдеся//.ястѣмись//.ястѣмися//.ясътѣжъдесь//.ястѣся//.ястѣсь//.ясътась//.ясътася//.ясътабыся//.ясътабысь//.ястѣждеся//.ястѣждесь//.ястаждеся//.ястаждесь//.ястѣбысь//.ястебыся//.ястебысь//.ястѣбось//.ястѣбося//.ястѣ//.ястемися//.ястемись//.ясътесь//.ясътеся//.ястась//.ястася//.ястѣжеся//.ястѣбыся//.ясте//.яста//.ясътамися//.ясътамись//.ясътабося//.ясътабось//.ясътѣбысь//.ясътѣбыся//.ясътатись//.ясътатися//.ясътѣ//.ясътажъдесь//.ясътажъдеся//.ясътебося//.ясътебось//.ястѣжесь//.ясътажесь//.ясътажеся//.ястабося//.ясътебыся//.ясътебысь//.ястабось//.ястежесь//.ястежеся//.ястетись//.ястетися//.ясъта//.ясътѣжеся//.ясъте//.ясътѣжесь//.ясътежесь//.ясътежеся//.ясътѣмись//.ясътѣмися//.ястатись//.ястатися//.ястесь//.ястеся
  gramm: indic,imperf,du,3p
 -flex: .ясътѣтися//.ясътѣтись//.ястебося//.ястебось//.ястажесь//.ястажеся//.ястѣтися//.ястѣтись//.ястеждесь//.ястеждеся//.ясътежъдесь//.ясътежъдеся//.ясътѣся//.ясътѣсь//.ястамися//.ястамись//.ястабыся//.ястабысь//.ясътемися//.ясътемись//.ясътетись//.ясътетися//.ясътѣбось//.ясътѣбося//.ясътѣжъдеся//.ястѣмись//.ястѣмися//.ясътѣжъдесь//.ястѣся//.ястѣсь//.ясътась//.ясътася//.ясътабыся//.ясътабысь//.ястѣждеся//.ястѣждесь//.ястаждеся//.ястаждесь//.ястѣбысь//.ястебыся//.ястебысь//.ястѣбось//.ястѣбося//.ястѣ//.ястемися//.ястемись//.ясътесь//.ясътеся//.ястась//.ястася//.ястѣжеся//.ястѣбыся//.ясте//.яста//.ясътамися//.ясътамись//.ясътабося//.ясътабось//.ясътѣбысь//.ясътѣбыся//.ясътатись//.ясътатися//.ясътѣ//.ясътажъдесь//.ясътажъдеся//.ясътебося//.ясътебось//.ястѣжесь//.ясътажесь//.ясътажеся//.ястабося//.ясътебыся//.ясътебысь//.ястабось//.ястежесь//.ястежеся//.ястетись//.ястетися//.ясъта//.ясътѣжеся//.ясъте//.ясътѣжесь//.ясътежесь//.ясътежеся//.ясътѣмись//.ясътѣмися//.ястатись//.ястатися//.ястесь//.ястеся
  gramm: indic,imperf,du,2p
 -flex: .ясътетись//.ясътетися//.ястебося//.ястебось//.ясътебося//.ясътебось//.ястемися//.ястемись//.ясътесь//.ясътебыся//.ясътебысь//.ясътеся//.ястебыся//.ястежесь//.ястежеся//.ястебысь//.ясте//.ястетись//.ястетися//.ясъте//.ясътежесь//.ясътежеся//.ястеждесь//.ястеждеся//.ясътежъдесь//.ясътемись//.ясътемися//.ястесь//.ястеся//.ясътежъдеся
  gramm: indic,imperf,pl,2p
 -flex: .яхуся//.яхусь//.яхубося//.яхубось//.яхужесь//.яхужеся//.яхумись//.яхумися//.яхуждеся//.яхуждесь//.яхубыся//.яхутись//.яху//.яхубысь//.яхутися//.яхужъдесь//.яхужъдеся
  gramm: indic,imperf,pl,3p
 -flex: .яхомбыся//.яхомбысь//.яхомтись//.яхомтися//.яхомбося//.яхомъмися//.яхомбось//.яхомъ//.яхом//.яхомъмись//.яхомъжъдесь//.яхомъжъдеся//.яхомъжесь//.яхомъжеся//.яхомсь//.яхомътись//.яхомътися//.яхомся//.яхоммися//.яхоммись//.яхомъждесь//.яхомъждеся//.яхомъсь//.яхомъся//.яхомъбыся//.яхомъбысь//.яхомждеся//.яхомждесь//.яхомжесь//.яхомжеся//.яхомъбося//.яхомъбось
  gramm: indic,imperf,pl,1p
 -flex: .лѣбыся//.лѣтися//.лѣтись//.лѣмися//.лѣжъдеся//.лѣжъдесь//.лѣ//.лѣжеся//.лежесь//.лежеся//.лѣжесь//.лѣбысь//.леждеся//.леждесь//.лѣбось//.лѣбося//.лесь//.леся//.лѣмись//.лежъдесь//.лѣждесь//.лѣждеся//.лебыся//.лебысь//.летись//.летися//.лебося//.ле//.лебось//.лемися//.лемись//.лежъдеся//.лѣся//.лѣсь
  gramm: perf,du,f
 -flex: .яхбося//.яхбось//.яхтись//.яхтися//.яхъ//.яхътись//.яхътися//.яхъжъдесь//.яхъжъдеся//.яхъбось//.яхбыся//.яхбысь//.яхжесь//.яхжеся//.яхъмися//.яхъмись//.яхъжесь//.яхъжеся//.яхъбыся//.ях//.яхъбысь//.яхждеся//.яхждесь//.яхсь//.яхся//.яхъбося//.яхмись//.яхъждесь//.яхъждеся//.яхмися//.яхъсь//.яхъся
  gramm: indic,imperf,sg,1p
 -flex: .яшебося//.яшежеся//.яше//.яшетися//.яшежесь//.яшесь//.яшеся//.яшемись//.яшежъдесь//.яшемися//.яшежъдеся//.яшетись//.яшебось//.яшеждесь//.яшебыся//.яшеждеся//.яшебысь
  gramm: indic,imperf,sg,2p
 -flex: .яшебося//.яшежеся//.яше//.яшетися//.яшежесь//.яшесь//.яшеся//.яшемись//.яшежъдесь//.яшемися//.яшежъдеся//.яшетись//.яшебось//.яшеждесь//.яшебыся//.яшеждеся//.яшебысь
  gramm: indic,imperf,sg,3p
 -flex: .оховѣся//.оховѣтися//.оховѣжъдесь//.оховѣсь//.оховажъдесь//.оховажъдеся//.оховѣбося//.оховеждесь//.оховеждеся//.оховамися//.оховамись//.оховѣтись//.оховебыся//.оховѣ//.оховемися//.оховѣжъдеся//.оховѣбось//.оховѣждеся//.оховетися//.оховѣждесь//.охове//.оховѣбыся//.оховабыся//.оховежъдесь//.оховесь//.оховеся//.оховежъдеся//.оховетись//.оховебысь//.оховѣмись//.оховѣмися//.оховабося//.оховабось//.оховѣжеся//.оховѣжесь//.оховѣбысь//.оховаждеся//.оховаждесь//.оховебося//.оховебось//.оховась//.оховажесь//.оховабысь//.оховася//.охова//.оховатись//.оховатися//.оховежеся//.оховежесь//.оховажеся//.оховемись
  gramm: indic,aor,du,1p
 -flex: .остаждесь//.осъта//.осъте//.осътесь//.осътеся//.остатися//.остатись//.осътѣжеся//.осътѣжесь//.остежеся//.остежесь//.осътабося//.осътабось//.остебысь//.остебыся//.осътась//.осътѣбысь//.осътѣбыся//.осътася//.осътетись//.осътетися//.остабысь//.остабыся//.осътѣ//.остѣждеся//.остѣждесь//.остѣжесь//.остѣжеся//.осътежесь//.осътежеся//.осътѣся//.осътѣсь//.остажеся//.остажесь//.остѣтись//.осътѣжъдеся//.остетись//.остѣтися//.остебось//.остебося//.остаждеся//.осътежъдеся//.осътажесь//.осътажеся//.остѣмися//.остѣмись//.осътѣтися//.осътѣтись//.осътебося//.осътебось//.осътѣбось//.осътѣбося//.остеся//.остесь//.осътатись//.осътатися//.остеждесь//.остамись//.остамися//.остеждеся//.остѣбыся//.остѣбысь//.остася//.остась//.остѣбося//.осътабыся//.осътабысь//.остѣбось//.осътемися//.осътемись//.осътамися//.осътамись//.остетися//.осътѣжъдесь//.осътѣмись//.осътѣмися//.остѣ//.осътажъдесь//.осътажъдеся//.остѣсь//.остѣся//.оста//.осте//.остемись//.остемися//.осътежъдесь//.остабось//.остабося//.осътебыся//.осътебысь
  gramm: indic,aor,du,2p
 -flex: .остаждесь//.осъта//.осъте//.осътесь//.осътеся//.остатися//.остатись//.осътѣжеся//.осътѣжесь//.остежеся//.остежесь//.осътабося//.осътабось//.остебысь//.остебыся//.осътась//.осътѣбысь//.осътѣбыся//.осътася//.осътетись//.осътетися//.остабысь//.остабыся//.осътѣ//.остѣждеся//.остѣждесь//.остѣжесь//.остѣжеся//.осътежесь//.осътежеся//.осътѣся//.осътѣсь//.остажеся//.остажесь//.остѣтись//.осътѣжъдеся//.остетись//.остѣтися//.остебось//.остебося//.остаждеся//.осътежъдеся//.осътажесь//.осътажеся//.остѣмися//.остѣмись//.осътѣтися//.осътѣтись//.осътебося//.осътебось//.осътѣбось//.осътѣбося//.остеся//.остесь//.осътатись//.осътатися//.остеждесь//.остамись//.остамися//.остеждеся//.остѣбыся//.остѣбысь//.остася//.остась//.остѣбося//.осътабыся//.осътабысь//.остѣбось//.осътемися//.осътемись//.осътамися//.осътамись//.остетися//.осътѣжъдесь//.осътѣмись//.осътѣмися//.остѣ//.осътажъдесь//.осътажъдеся//.остѣсь//.остѣся//.оста//.осте//.остемись//.остемися//.осътежъдесь//.остабось//.остабося//.осътебыся//.осътебысь
  gramm: indic,aor,du,3p
 -flex: .лъмись//.лъмися//.лмись//.лбось//.лбося//.лмися//.лъся//.лъсь//.лбысь//.лъ//.лбыся//.лъжеся//.лъжесь//.лъждесь//.л//.лъбысь//.лъбыся//.лждесь//.лждеся//.лъбось//.лъжъдеся//.лъжъдесь//.лъбося//.лжеся//.лжесь//.лъждеся//.лтися//.лтись//.лътися//.лътись//.лся//.лсь
  gramm: perf,sg,m
 -flex: .емебысь//.емебыся//.емъбося//.емъбось//.ембысь//.ембыся//.емся//.емъжеся//.емсь//.емждеся//.иметися//.иметись//.емждесь//.имебысь//.имебыся//.еметися//.емъбыся//.емъбысь//.еметись//.ембось//.еммись//.еммися//.ембося//.емежъдеся//.емъжъдесь//.емъжъдеся//.емемися//.име//.емемись//.еме//.емъмися//.емъмись//.емежеся//.емебось//.имежъдеся//.емебося//.емежесь//.емъжесь//.ем//.емъсь//.имебось//.имебося//.емъся//.емъждеся//.емъждесь//.имежъдесь//.емътись//.емъ//.емътися//.емесь//.емеждеся//.емеждесь//.емтися//.емтись//.имеждесь//.имеждеся//.имемись//.имемися//.имеся//.имесь//.емеся//.имежеся//.емжеся//.емжесь//.имежесь//.емежъдесь
  gramm: imper,pl,1p
 -flex: .ошѧтися//.ошѧтись//.ошѧбось//.ошѧбося//.ошѧжеся//.ошажъдесь//.ошѧ//.ошѧжъдеся//.ошѧжъдесь//.ошажесь//.ошѧбыся//.ошѧмись//.ошѧмися//.ошажеся//.ошѧся//.ошѧсь//.ошажъдеся//.ошабося//.ошабось//.ошѧбысь//.ошѧжесь//.оша//.ошаждесь//.ошаждеся//.ошабыся//.ошабысь//.ошатись//.ошатися//.ошась//.ошася//.ошѧждесь//.ошѧждеся//.ошамися//.ошамись
  gramm: indic,aor,pl,3p
 -flex: .остетися//.остетись//.осъте//.остебось//.остебося//.осътемися//.осътемись//.осътесь//.осътеся//.осътежъдесь//.осътежъдеся//.остежеся//.остежесь//.остебысь//.остебыся//.осътетись//.осътетися//.осътебося//.осътебось//.осте//.остеждесь//.остеждеся//.остемись//.остеся//.остесь//.остемися//.осътежесь//.осътежеся//.осътебыся//.осътебысь
  gramm: indic,aor,pl,2p
 -flex: .охомъждеся//.охомъждесь//.охомъбыся//.охомъбысь//.охом//.охомъбося//.охомжеся//.охомжесь//.охомъбось//.охомтися//.охоммись//.охоммися//.охомтись//.охомъсь//.охомъся//.охомждеся//.охомждесь//.охомъжъдесь//.охомъжъдеся//.охомбысь//.охомбыся//.охомъ//.охомбось//.охомъжесь//.охомъжеся//.охомбося//.охомся//.охомсь//.охомътись//.охомъмися//.охомъмись//.охомътися
  gramm: indic,aor,pl,1p
 -flex: .итѣбысь//.итѣбыся//.итебося//.итебось//.итежесь//.итежеся//.итѣжъдеся//.итѣ//.итажъдесь//.итебыся//.итебысь//.итажъдеся//.итѣжъдесь//.итажесь//.итежъдеся//.итѣмись//.итемися//.итемись//.итеждеся//.итѣждесь//.итажеся//.итѣбося//.итабося//.итабось//.итесь//.итеся//.ита//.итѣбось//.итеждесь//.итѣмися//.итетись//.итаждесь//.итаждеся//.ите//.итабыся//.итежъдесь//.итабысь//.итѣтись//.итатись//.итатися//.итетися//.итѣся//.итѣсь//.итѣжеся//.итѣждеся//.итась//.итася//.итѣтися//.итѣжесь//.итамися//.итамись
  gramm: imper,du,2p
 -flex: .евежесь//.евежеся//.евѣтися//.евѣтись//.евѣся//.евѣсь//.еважесь//.еважеся//.евесь//.евеся//.ева//.еве//.еважъдесь//.еважъдеся//.евѣбось//.евѣбося//.евебыся//.евебысь//.евѣбысь//.евѣбыся//.еветись//.еветися//.евабыся//.евабысь//.евѣждеся//.евѣмися//.евѣждесь//.евемися//.евемись//.евась//.евѣмись//.евѣ//.евася//.евежъдесь//.евежъдеся//.евѣжеся//.евѣжесь//.евеждесь//.евабося//.евабось//.евеждеся//.евѣжъдеся//.евѣжъдесь//.еваждеся//.еваждесь//.еватись//.евамися//.евамись//.еватися//.евебося//.евебось
  gramm: imper,du,1p
 -flex: .охбысь//.охбыся//.охъ//.охждеся//.охътись//.охътися//.охбось//.охбося//.охждесь//.охтися//.охъжъдесь//.охъжъдеся//.охтись//.охъжесь//.охъжеся//.охъбыся//.охъбысь//.охмись//.охмися//.охъсь//.охъся//.охъждеся//.охъждесь//.охся//.охсь//.ох//.охжеся//.охжесь//.охъбося//.охъмися//.охъмись//.охъбось
  gramm: indic,aor,sg,1p
 -flex: .утися//.утись//.ужъдесь//.уждесь//.уся//.усь//.уждеся//.ужъдеся//.убось//.убося//.у//.ужеся//.ужесь//.убысь//.убыся//.умись//.умися
  gramm: indic,praes,sg,1p
 -flex: .ешибось//.ешибося//.еши//.ешиждеся//.ешитися//.ешитись//.ешибыся//.ешижъдеся//.ешиждесь//.ешижеся//.ешижъдесь//.ешися//.ешись//.ешибысь//.ешижесь//.ешимись//.ешимися
  gramm: indic,praes,sg,2p
 -flex: .етъбыся//.ежесь//.етъбось//.етъбося//.емися//.емись//.етъждесь//.еттись//.еттися//.етъждеся//.етъся//.етъсь//.етъбысь//.етъжесь//.етъ//.етътися//.етътись//.ет//.е//.етъжъдеся//.етись//.етъжъдесь//.етъмись//.етъмися//.етися//.еждеся//.еждесь//.етмися//.етждесь//.етждеся//.етмись//.ебося//.етбося//.етбось//.ебось//.есь//.етбыся//.ебыся//.ебысь//.етбысь//.етъжеся//.ежеся//.ежъдесь//.ежъдеся//.еся//.етжесь//.етсь//.ется//.етжеся
  gramm: indic,praes,sg,3p
 -flex: .ла//.лажесь//.лабось//.лажеся//.лаждесь//.лаждеся//.лабося//.лабыся//.лась//.лася//.лабысь//.ламися//.латись//.латися//.ламись//.лажъдесь//.лажъдеся
  gramm: perf,du,m
 -flex: .лѣбыся//.лѣтися//.лѣтись//.лѣмися//.лѣжъдеся//.лѣжъдесь//.лѣ//.лѣжеся//.лежесь//.лежеся//.лѣжесь//.лѣбысь//.леждеся//.леждесь//.лѣбось//.лѣбося//.лесь//.леся//.лѣмись//.лежъдесь//.лѣждесь//.лѣждеся//.лебыся//.лебысь//.летись//.летися//.лебося//.ле//.лебось//.лемися//.лемись//.лежъдеся//.лѣся//.лѣсь
  gramm: perf,du,n
 -flex: .ла//.лажесь//.лабось//.лажеся//.лаждесь//.лаждеся//.лабося//.лабыся//.лась//.лася//.лабысь//.ламися//.латись//.латися//.ламись//.лажъдесь//.лажъдеся
  gramm: perf,sg,f
-paradigm: V14t*
 -flex: <1>.етемись//<1>.етебысь//<1>.етеждесь//<1>.етежесь//<1>.етебось//<1>.етежъдесь//<1>.етеся//<1>.етесь//<1>.ете//<1>.ететись
  gramm: indic,praes,pl,2p
 -flex: <1>.оумись//<1>.оумися//<1>.утъжъдеся//<1>.утъсь//<1>.утъжъдесь//<1>.оутися//<1>.утждесь//<1>.утждеся//<1>.утьжъдесь//<1>.утъжеся//<1>.оутись//<1>.утъся//<1>.утся//<1>.утбыся//<1>.оубысь//<1>.утбысь//<1>.оужъдеся//<1>.оужъдесь//<1>.утъжесь//<1>.юмись//<1>.утьждеся//<1>.утьжесь//<1>.утьжеся//<1>.юбысь//<1>.южесь//<1>.утбося//<1>.утбось//<1>.юждесь//<1>.юсь//<1>.юся//<1>.южъдесь//<1>.оубыся//<1>.оуждесь//<1>.оусь//<1>.оубось//<1>.оубося//<1>.оужеся//<1>.утьбось//<1>.юбось//<1>.уться//<1>.утьсь//<1>.оужесь//<1>.утъбысь//<1>.утъбыся//<1>.оуждеся//<1>.уть//<1>.утьмись//<1>.утьтися//<1>.утьжъдеся//<1>.утъ//<1>.ут//<1>.утмись//<1>.оуся//<1>.ютись//<1>.оу//<1>.утътися//<1>.утьбыся//<1>.утьбысь//<1>.утъмися//<1>.утъбось//<1>.утътись//<1>.утьмися//<1>.утмися//<1>.утьтись//<1>.ю//<1>.утжесь//<1>.утьбося//<1>.утьждесь//<1>.утжеся//<1>.уттись//<1>.уттися//<1>.утъмись//<1>.утъбося//<1>.утъждеся//<1>.утъждесь//<1>.утсь
  gramm: indic,praes,pl,3p
 -flex: <1>.емъжъдеся//<1>.емъся//<1>.емъсь//<1>.емъжъдесь//<1>.еммися//<1>.еммись//<1>.емътися//<1>.емсь//<1>.емся//<1>.ембыся//<1>.емътись//<1>.ембысь//<1>.емежесь//<1>.еметись//<1>.емъ//<1>.емеждесь//<1>.емебысь//<1>.емъждесь//<1>.емъждеся//<1>.емъбысь//<1>.емъбыся//<1>.ембося//<1>.ембось//<1>.емждесь//<1>.емждеся//<1>.емъмись//<1>.емъмися//<1>.емъжеся//<1>.емебось//<1>.емъжесь//<1>.емтись//<1>.емтися//<1>.еме//<1>.емежъдесь//<1>.емжесь//<1>.емжеся//<1>.емъбось//<1>.емъбося//<1>.емемись//<1>.емесь//<1>.емеся//<1>.ем
  gramm: indic,praes,pl,1p
 -flex: .лись//.лися//.лимися//.лимись//<2>.либося//<2>.либось//.лижесь//.лижеся//<2>.лиждеся//<2>.лиждесь//<2>.лись//<2>.лижесь//<2>.либысь//<2>.лися//<2>.ли//<2>.литись//<2>.литися//<2>.лижъдесь//<2>.лижъдеся//<2>.лимися//<2>.лимись//.лижъдесь//.лижъдеся//.ли//.либося//.либось//.литись//.литися//<2>.либыся//.либыся//.либысь//.лиждесь//.лиждеся//<2>.лижеся
  gramm: perf,pl,m
 -flex: .лаждесь//.лаждеся//.лабыся//.лабысь//.лабося//.лабось//<2>.латись//<2>.латися//.лась//.лася//<2>.ла//.лажесь//<2>.ламися//<2>.ламись//<2>.лаждеся//<2>.лаждесь//.лажъдесь//.лажъдеся//.ла//<2>.лабыся//<2>.лабысь//.лажеся//<2>.лабося//<2>.лабось//<2>.лась//<2>.лажесь//<2>.лажеся//<2>.лася//.ламися//.латись//.латися//.ламись//<2>.лажъдесь//<2>.лажъдеся
  gramm: perf,pl,n
 -flex: <2>.лыбось//<2>.лыбося//.лыжеся//.лыжесь//.лыждесь//.лытися//.лытись//.лыждеся//<2>.лыбысь//<2>.лыбыся//.лы//<2>.лыся//<2>.лысь//.лыбысь//.лыбыся//<2>.лы//.лымись//.лымися//<2>.лыждеся//<2>.лыждесь//.лыжъдеся//.лыжъдесь//<2>.лытися//<2>.лыжъдеся//<2>.лыжъдесь//<2>.лытись//.лыся//.лысь//<2>.лымися//<2>.лымись//.лыбось//.лыбося//<2>.лыжеся//<2>.лыжесь
  gramm: perf,pl,f
 -flex: .сътижъдесь//.стьсь//.стьмись//.сътижъдеся//.сътьсь//.стьмися//.стижесь//.стижеся//.сътьжеся//.сться//.сътибыся//.сътибысь//.стись//.сътибося//.сътибось//.стися//.сътьмися//.сть//.съться//.сътьмись//.сътимися//.сътьбося//.сътьбыся//.сътьбысь//.съти//.сътимись//.стибося//.стимися//.стимись//.стибось//.съть//.стьбось//.ститись//.стьжеся//.ститися//.сътьбось//.стьждесь//.стьждеся//.сътьтись//.стьбысь//.стьбося//.сти//.стьжесь//.стиждеся//.стиждесь//.сътитись//.сътитися//.стьбыся//.сътижесь//.сътижеся//.сътьтися//.стьтись//.стьтися//.сътьжъдесь//.стибыся//.стибысь//.сътьжъдеся//.сътьжесь//.сътись//.сътися
  gramm: inf
 -flex: <1>.ижесь//<1>.имись//<1>.и//<1>.иждесь//<1>.ися//<1>.ись//<1>.ибысь//<1>.ибось//<1>.ижъдесь//<1>.итись
  gramm: imper,sg,2p
 -flex: <1>.ижесь//<1>.имись//<1>.и//<1>.иждесь//<1>.ися//<1>.ись//<1>.ибысь//<1>.ибось//<1>.ижъдесь//<1>.итись
  gramm: imper,sg,3p
 -flex: <1>.итемись//<1>.итежесь//<1>.итебысь//<1>.итеся//<1>.итеждесь//<1>.итесь//<1>.итежъдесь//<1>.итебось//<1>.итетись//<1>.ите
  gramm: imper,pl,2p
 -flex: .лождеся//.лождесь//<2>.лобысь//<2>.лобыся//.лося//<2>.ложъдеся//.лось//<2>.ломись//<2>.лобось//<2>.лобося//<2>.ломися//.лотися//.лотись//<2>.ложъдесь//.лобось//<2>.ло//<2>.лождесь//<2>.лождеся//.ломись//.ломися//.лобося//.ложъдеся//.ложъдесь//.ложеся//.ложесь//<2>.лотись//<2>.лотися//.лобысь//.лобыся//<2>.ложеся//<2>.ложесь//.ло//<2>.лося//<2>.лось
  gramm: perf,sg,n
 -flex: <1>.емися//<1>.ебысь//<1>.е//<1>.ежеся//<1>.ебыся//<1>.емись//<1>.ежесь//<1>.етися//<1>.етись//<1>.ежъдеся//<1>.ебось//<1>.ебося//<1>.ежъдесь//<1>.еждесь//<1>.еждеся//<1>.еся//<1>.есь
  gramm: indic,aor,sg,3p
 -flex: <1>.емися//<1>.ебысь//<1>.е//<1>.ежеся//<1>.ебыся//<1>.емись//<1>.ежесь//<1>.етися//<1>.етись//<1>.ежъдеся//<1>.ебось//<1>.ебося//<1>.ежъдесь//<1>.еждесь//<1>.еждеся//<1>.еся//<1>.есь
  gramm: indic,aor,sg,2p
 -flex: <1>.ева//<1>.евася//<1>.евась//<1>.евеся//<1>.евежъдесь//<1>.евамись//<1>.евамися//<1>.евебось//<1>.евѣтись//<1>.еветись//<1>.евабысь//<1>.евабыся//<1>.евѣ//<1>.еватися//<1>.еватись//<1>.еважеся//<1>.еважесь//<1>.евежесь//<1>.евемись//<1>.евѣмись//<1>.евѣждесь//<1>.евабось//<1>.евабося//<1>.евѣбысь//<1>.евесь//<1>.еваждесь//<1>.евѣбось//<1>.еваждеся//<1>.еве//<1>.евеждесь//<1>.евѣжесь//<1>.евѣсь//<1>.евѣся//<1>.еважъдеся//<1>.еважъдесь//<1>.евѣжъдесь//<1>.евебысь
  gramm: indic,praes,du,1p
 -flex: <1>.етѣмись//<1>.етажеся//<1>.етажесь//<1>.етебысь//<1>.етежесь//<1>.етѣбось//<1>.етѣжесь//<1>.етѣсь//<1>.етѣся//<1>.етемись//<1>.етажъдеся//<1>.етажъдесь//<1>.ета//<1>.етабось//<1>.етабося//<1>.етѣбысь//<1>.етеся//<1>.етесь//<1>.ете//<1>.етѣжъдесь//<1>.етѣждесь//<1>.етася//<1>.етась//<1>.ететись//<1>.етабысь//<1>.етабыся//<1>.етамись//<1>.етамися//<1>.етѣ//<1>.етатися//<1>.етатись//<1>.етебось//<1>.етежъдесь//<1>.етаждесь//<1>.етаждеся//<1>.етѣтись//<1>.етеждесь
  gramm: indic,praes,du,3p
 -flex: <1>.етѣмись//<1>.етажеся//<1>.етажесь//<1>.етебысь//<1>.етежесь//<1>.етѣбось//<1>.етѣжесь//<1>.етѣсь//<1>.етѣся//<1>.етемись//<1>.етажъдеся//<1>.етажъдесь//<1>.ета//<1>.етабось//<1>.етабося//<1>.етѣбысь//<1>.етеся//<1>.етесь//<1>.ете//<1>.етѣжъдесь//<1>.етѣждесь//<1>.етася//<1>.етась//<1>.ететись//<1>.етабысь//<1>.етабыся//<1>.етамись//<1>.етамися//<1>.етѣ//<1>.етатися//<1>.етатись//<1>.етебось//<1>.етежъдесь//<1>.етаждесь//<1>.етаждеся//<1>.етѣтись//<1>.етеждесь
  gramm: indic,praes,du,2p
 -flex: <1>.яховеждеся//<1>.яховебося//<1>.яховѣтись//<1>.яховѣбось//<1>.яховѣбыся//<1>.яховѣбысь//<1>.яховемися//<1>.яховася//<1>.яховамись//<1>.яховамися//<1>.яховась//<1>.яховѣжеся//<1>.яховажеся//<1>.яховажесь//<1>.яховеждесь//<1>.яховежъдесь//<1>.яховѣсь//<1>.яховѣся//<1>.яховѣбося//<1>.яховеся//<1>.яховесь//<1>.яховѣмися//<1>.яховажъдеся//<1>.яховажъдесь//<1>.яховѣтися//<1>.яховежъдеся//<1>.яховѣ//<1>.яховаждеся//<1>.яховаждесь//<1>.яховѣжъдесь//<1>.яховѣжъдеся//<1>.яховетися//<1>.яховетись//<1>.яховебось//<1>.яховѣмись//<1>.яховабысь//<1>.яховабыся//<1>.яховатися//<1>.яховѣждеся//<1>.яховѣждесь//<1>.яховатись//<1>.яховемись//<1>.яховабось//<1>.яхова//<1>.яховабося//<1>.яховежесь//<1>.яхове//<1>.яховежеся//<1>.яховебыся//<1>.яховебысь//<1>.яховѣжесь
  gramm: indic,imperf,du,1p
 -flex: <1>.ястеждеся//<1>.ястеждесь//<1>.ясътатися//<1>.ясътежесь//<1>.ястѣбыся//<1>.ястѣбысь//<1>.ястебось//<1>.ястебося//<1>.ясътеся//<1>.ясътесь//<1>.ясътѣжъдесь//<1>.ясътѣжъдеся//<1>.ясътажеся//<1>.ясътажесь//<1>.ястѣжесь//<1>.ястѣжеся//<1>.ястабысь//<1>.ястабыся//<1>.ясътетися//<1>.ясътетись//<1>.ясътежъдеся//<1>.ясътежъдесь//<1>.ясътежеся//<1>.ясътѣжесь//<1>.ясътѣжеся//<1>.ясътатись//<1>.ясътѣмися//<1>.ясътѣмись//<1>.ясътемись//<1>.ясътемися//<1>.яста//<1>.ясте//<1>.ястемись//<1>.ясътамися//<1>.ясътебысь//<1>.ясътебыся//<1>.ястажеся//<1>.ястѣ//<1>.ястажесь//<1>.ястебысь//<1>.ястебыся//<1>.ясътѣтись//<1>.ясътѣтися//<1>.ястаждесь//<1>.ястаждеся//<1>.ясътамись//<1>.ястемися//<1>.ясътѣбыся//<1>.ясътабысь//<1>.ясътабыся//<1>.ясътѣбысь//<1>.ясътѣсь//<1>.ясътѣся//<1>.ястамись//<1>.ястася//<1>.ястась//<1>.ястамися//<1>.ясътажъдеся//<1>.ясътажъдесь//<1>.ястатися//<1>.ястатись//<1>.ясътабось//<1>.ясътабося//<1>.ястѣсь//<1>.ястѣся//<1>.ястеся//<1>.ястесь//<1>.ясътѣ//<1>.ясътѣбося//<1>.ясътѣбось//<1>.ясътася//<1>.ястѣтися//<1>.ястѣмися//<1>.ястѣмись//<1>.ясътась//<1>.ястѣждесь//<1>.ястѣждеся//<1>.ясъта//<1>.ясътебось//<1>.ясътебося//<1>.ясъте//<1>.ястабось//<1>.ястабося//<1>.ястѣбося//<1>.ястѣбось//<1>.ястетися//<1>.ястетись//<1>.ястежеся//<1>.ястежесь//<1>.ястѣтись
  gramm: indic,imperf,du,3p
 -flex: <1>.ястеждеся//<1>.ястеждесь//<1>.ясътатися//<1>.ясътежесь//<1>.ястѣбыся//<1>.ястѣбысь//<1>.ястебось//<1>.ястебося//<1>.ясътеся//<1>.ясътесь//<1>.ясътѣжъдесь//<1>.ясътѣжъдеся//<1>.ясътажеся//<1>.ясътажесь//<1>.ястѣжесь//<1>.ястѣжеся//<1>.ястабысь//<1>.ястабыся//<1>.ясътетися//<1>.ясътетись//<1>.ясътежъдеся//<1>.ясътежъдесь//<1>.ясътежеся//<1>.ясътѣжесь//<1>.ясътѣжеся//<1>.ясътатись//<1>.ясътѣмися//<1>.ясътѣмись//<1>.ясътемись//<1>.ясътемися//<1>.яста//<1>.ясте//<1>.ястемись//<1>.ясътамися//<1>.ясътебысь//<1>.ясътебыся//<1>.ястажеся//<1>.ястѣ//<1>.ястажесь//<1>.ястебысь//<1>.ястебыся//<1>.ясътѣтись//<1>.ясътѣтися//<1>.ястаждесь//<1>.ястаждеся//<1>.ясътамись//<1>.ястемися//<1>.ясътѣбыся//<1>.ясътабысь//<1>.ясътабыся//<1>.ясътѣбысь//<1>.ясътѣсь//<1>.ясътѣся//<1>.ястамись//<1>.ястася//<1>.ястась//<1>.ястамися//<1>.ясътажъдеся//<1>.ясътажъдесь//<1>.ястатися//<1>.ястатись//<1>.ясътабось//<1>.ясътабося//<1>.ястѣсь//<1>.ястѣся//<1>.ястеся//<1>.ястесь//<1>.ясътѣ//<1>.ясътѣбося//<1>.ясътѣбось//<1>.ясътася//<1>.ястѣтися//<1>.ястѣмися//<1>.ястѣмись//<1>.ясътась//<1>.ястѣждесь//<1>.ястѣждеся//<1>.ясъта//<1>.ясътебось//<1>.ясътебося//<1>.ясъте//<1>.ястабось//<1>.ястабося//<1>.ястѣбося//<1>.ястѣбось//<1>.ястетися//<1>.ястетись//<1>.ястежеся//<1>.ястежесь//<1>.ястѣтись
  gramm: indic,imperf,du,2p
 -flex: <1>.ястеждеся//<1>.ясътетися//<1>.ясътетись//<1>.ястеждесь//<1>.ястеся//<1>.ястесь//<1>.ясътежеся//<1>.ястебысь//<1>.ястебыся//<1>.ясътежъдесь//<1>.ясътежъдеся//<1>.ястебось//<1>.ястебося//<1>.ясътежесь//<1>.ясътеся//<1>.ясътесь//<1>.ясътемись//<1>.ясътемися//<1>.ясътебось//<1>.ясътебося//<1>.ясъте//<1>.ясте//<1>.ястемись//<1>.ястемися//<1>.ястетися//<1>.ястетись//<1>.ясътебысь//<1>.ястежеся//<1>.ястежесь//<1>.ясътебыся
  gramm: indic,imperf,pl,2p
 -flex: <1>.яхужъдеся//<1>.яхуся//<1>.яхусь//<1>.яху//<1>.яхутися//<1>.яхубось//<1>.яхубося//<1>.яхумись//<1>.яхутись//<1>.яхумися//<1>.яхуждесь//<1>.яхужъдесь//<1>.яхужеся//<1>.яхужесь//<1>.яхубысь//<1>.яхубыся//<1>.яхуждеся
  gramm: indic,imperf,pl,3p
 -flex: <1>.яхомъ//<1>.яхомбысь//<1>.яхомбыся//<1>.яхомтися//<1>.яхомтись//<1>.яхомъбысь//<1>.яхомъбыся//<1>.яхомъмись//<1>.яхомъмися//<1>.яхомъжъдеся//<1>.яхомъжъдесь//<1>.яхомбось//<1>.яхомбося//<1>.яхомъбось//<1>.яхомъбося//<1>.яхомъся//<1>.яхомъсь//<1>.яхомждесь//<1>.яхомъжеся//<1>.яхомъжесь//<1>.яхомждеся//<1>.яхомся//<1>.яхомсь//<1>.яхомжеся//<1>.яхомжесь//<1>.яхомътися//<1>.яхомътись//<1>.яхом//<1>.яхоммись//<1>.яхоммися//<1>.яхомъждеся//<1>.яхомъждесь
  gramm: indic,imperf,pl,1p
 -flex: <2>.леждесь//.лѣбыся//<2>.лѣся//.лѣтися//.лѣтись//.лѣмися//<2>.леждеся//<2>.лѣмись//<2>.лѣмися//<2>.лѣбося//<2>.летись//<2>.летися//.лѣжъдеся//.лѣжъдесь//<2>.лежесь//<2>.лежеся//<2>.лѣжеся//<2>.лѣжъдеся//<2>.лѣбысь//<2>.лѣбыся//.лѣ//.лѣжеся//.лежесь//.лежеся//.лѣжесь//<2>.лѣтися//<2>.лѣтись//<2>.ле//<2>.лѣбось//<2>.лесь//.лѣбысь//<2>.лѣсь//<2>.лѣжесь//.леждеся//.леждесь//<2>.лемись//.лѣбось//.лѣбося//<2>.лебыся//<2>.лебысь//.лесь//.леся//.лѣмись//<2>.лѣжъдесь//.лежъдесь//.лѣждесь//<2>.лемися//.лѣждеся//<2>.леся//.лебыся//.лебысь//.летись//.летися//.лебося//.ле//.лебось//<2>.лѣ//<2>.лѣждеся//.лемися//.лемись//<2>.лѣждесь//.лежъдеся//<2>.лежъдесь//.лѣся//.лѣсь//<2>.лежъдеся//<2>.лебося//<2>.лебось
  gramm: perf,du,f
 -flex: <1>.яхбыся//<1>.яхждесь//<1>.яхждеся//<1>.яхъбысь//<1>.яхъбыся//<1>.яхся//<1>.яхсь//<1>.яхъбось//<1>.яхъбося//<1>.яхъмись//<1>.яхтись//<1>.яхмись//<1>.яхбось//<1>.яхбося//<1>.яхъжеся//<1>.яхъжесь//<1>.яхтися//<1>.яхмися//<1>.яхътися//<1>.яхъ//<1>.яхътись//<1>.яхжеся//<1>.яхжесь//<1>.яхъждеся//<1>.яхъждесь//<1>.яхбысь//<1>.яхъжъдеся//<1>.яхъжъдесь//<1>.ях//<1>.яхъся//<1>.яхъсь//<1>.яхъмися
  gramm: indic,imperf,sg,1p
 -flex: <1>.яшетися//<1>.яшебысь//<1>.яшежъдесь//<1>.яшетись//<1>.яшежеся//<1>.яшежесь//<1>.яшежъдеся//<1>.яшемися//<1>.яшебыся//<1>.яшебось//<1>.яшемись//<1>.яше//<1>.яшебося//<1>.яшеждеся//<1>.яшеждесь//<1>.яшеся//<1>.яшесь
  gramm: indic,imperf,sg,2p
 -flex: <1>.яшетися//<1>.яшебысь//<1>.яшежъдесь//<1>.яшетись//<1>.яшежеся//<1>.яшежесь//<1>.яшежъдеся//<1>.яшемися//<1>.яшебыся//<1>.яшебось//<1>.яшемись//<1>.яше//<1>.яшебося//<1>.яшеждеся//<1>.яшеждесь//<1>.яшеся//<1>.яшесь
  gramm: indic,imperf,sg,3p
 -flex: <1>.оховажъдеся//<1>.оховажъдесь//<1>.оховеждеся//<1>.оховежъдеся//<1>.оховежъдесь//<1>.оховеждесь//<1>.оховажеся//<1>.оховажесь//<1>.оховѣтись//<1>.оховѣтися//<1>.охова//<1>.охове//<1>.оховатися//<1>.оховатись//<1>.оховамись//<1>.оховѣбося//<1>.оховѣбось//<1>.оховамися//<1>.оховаждесь//<1>.оховаждеся//<1>.оховетися//<1>.оховася//<1>.оховась//<1>.оховетись//<1>.оховѣждесь//<1>.оховѣждеся//<1>.оховемись//<1>.оховемися//<1>.оховѣмися//<1>.оховѣмись//<1>.оховабысь//<1>.оховабыся//<1>.оховебось//<1>.оховебося//<1>.оховеся//<1>.оховесь//<1>.оховежеся//<1>.оховежесь//<1>.оховѣбыся//<1>.оховабось//<1>.оховабося//<1>.оховѣбысь//<1>.оховѣ//<1>.оховѣжесь//<1>.оховебысь//<1>.оховебыся//<1>.оховѣжеся//<1>.оховѣсь//<1>.оховѣся//<1>.оховѣжъдесь//<1>.оховѣжъдеся
  gramm: indic,aor,du,1p
 -flex: <1>.осътажеся//<1>.осътажесь//<1>.остежесь//<1>.остежеся//<1>.остесь//<1>.осъта//<1>.осъте//<1>.остѣмись//<1>.осътажъдесь//<1>.остаждесь//<1>.остаждеся//<1>.осътѣжъдесь//<1>.осътѣжъдеся//<1>.осътемись//<1>.осътемися//<1>.осътѣ//<1>.осътеся//<1>.осътесь//<1>.остатись//<1>.остатися//<1>.осътабось//<1>.осътабося//<1>.остеся//<1>.остамися//<1>.остамись//<1>.осътажъдеся//<1>.остабося//<1>.остабось//<1>.остѣмися//<1>.остемися//<1>.остемись//<1>.осътатися//<1>.осътатись//<1>.осътетися//<1>.осътѣсь//<1>.осътѣся//<1>.осътетись//<1>.осътежеся//<1>.осътежесь//<1>.остѣтися//<1>.остѣтись//<1>.остѣбось//<1>.остѣбося//<1>.осътѣбося//<1>.осътѣбось//<1>.осътебысь//<1>.осътебыся//<1>.остабыся//<1>.остабысь//<1>.осътамись//<1>.осътамися//<1>.осътася//<1>.осътась//<1>.остетись//<1>.остетися//<1>.осътѣжесь//<1>.осътѣжеся//<1>.осътѣтись//<1>.осътѣтися//<1>.остѣбысь//<1>.остѣбыся//<1>.осътабысь//<1>.осътабыся//<1>.остѣся//<1>.остѣсь//<1>.остажесь//<1>.остажеся//<1>.остѣ//<1>.осътѣбыся//<1>.осътѣбысь//<1>.осътежъдеся//<1>.осътѣмися//<1>.остась//<1>.остася//<1>.осътѣмись//<1>.остѣждесь//<1>.осътежъдесь//<1>.остѣждеся//<1>.остебося//<1>.остебось//<1>.осътебось//<1>.осътебося//<1>.осте//<1>.оста//<1>.остеждеся//<1>.остеждесь//<1>.остебыся//<1>.остебысь//<1>.остѣжеся//<1>.остѣжесь
  gramm: indic,aor,du,2p
 -flex: <1>.осътажеся//<1>.осътажесь//<1>.остежесь//<1>.остежеся//<1>.остесь//<1>.осъта//<1>.осъте//<1>.остѣмись//<1>.осътажъдесь//<1>.остаждесь//<1>.остаждеся//<1>.осътѣжъдесь//<1>.осътѣжъдеся//<1>.осътемись//<1>.осътемися//<1>.осътѣ//<1>.осътеся//<1>.осътесь//<1>.остатись//<1>.остатися//<1>.осътабось//<1>.осътабося//<1>.остеся//<1>.остамися//<1>.остамись//<1>.осътажъдеся//<1>.остабося//<1>.остабось//<1>.остѣмися//<1>.остемися//<1>.остемись//<1>.осътатися//<1>.осътатись//<1>.осътетися//<1>.осътѣсь//<1>.осътѣся//<1>.осътетись//<1>.осътежеся//<1>.осътежесь//<1>.остѣтися//<1>.остѣтись//<1>.остѣбось//<1>.остѣбося//<1>.осътѣбося//<1>.осътѣбось//<1>.осътебысь//<1>.осътебыся//<1>.остабыся//<1>.остабысь//<1>.осътамись//<1>.осътамися//<1>.осътася//<1>.осътась//<1>.остетись//<1>.остетися//<1>.осътѣжесь//<1>.осътѣжеся//<1>.осътѣтись//<1>.осътѣтися//<1>.остѣбысь//<1>.остѣбыся//<1>.осътабысь//<1>.осътабыся//<1>.остѣся//<1>.остѣсь//<1>.остажесь//<1>.остажеся//<1>.остѣ//<1>.осътѣбыся//<1>.осътѣбысь//<1>.осътежъдеся//<1>.осътѣмися//<1>.остась//<1>.остася//<1>.осътѣмись//<1>.остѣждесь//<1>.осътежъдесь//<1>.остѣждеся//<1>.остебося//<1>.остебось//<1>.осътебось//<1>.осътебося//<1>.осте//<1>.оста//<1>.остеждеся//<1>.остеждесь//<1>.остебыся//<1>.остебысь//<1>.остѣжеся//<1>.остѣжесь
  gramm: indic,aor,du,3p
 -flex: .лъмись//.лмись//.лбось//.лбося//.лъся//.лъсь//.лбысь//.лъ//.лбыся//.лъжеся//.лъжесь//.лъждесь//.л//.лъбысь//.лъбыся//.лъмися,//.лждесь//.лждеся//.лмися,//.лъбось//.лъжъдеся//.лъжъдесь//.лъбося//.лжеся//.лжесь//.лъждеся//.лтися//.лтись//.лътися//.лътись//.лся//.лсь
  gramm: perf,sg,m
 -flex: <1>.емъжъдеся//<1>.емъся//<1>.емъсь//<1>.емъжъдесь//<1>.еммися//<1>.еммись//<1>.емътися//<1>.емсь//<1>.емся//<1>.ембыся//<1>.емътись//<1>.име//<1>.ембысь//<1>.имежесь//<1>.имежеся//<1>.имежъдесь//<1>.имежъдеся//<1>.имеждеся//<1>.имеждесь//<1>.емъ//<1>.емеждесь//<1>.емебысь//<1>.емъждесь//<1>.имемись//<1>.емъждеся//<1>.емъбысь//<1>.емъбыся//<1>.имесь//<1>.ембося//<1>.ембось//<1>.имеся//<1>.емждесь//<1>.емждеся//<1>.имемися//<1>.имебося//<1>.иметись//<1>.имебось//<1>.емъмись//<1>.емежесь//<1>.емъмися//<1>.емъжеся//<1>.емебось//<1>.емъжесь//<1>.емтись//<1>.емтися//<1>.иметися//<1>.еме//<1>.еметись//<1>.емежъдесь//<1>.емжесь//<1>.емжеся//<1>.емъбось//<1>.емъбося//<1>.имебыся//<1>.имебысь//<1>.емемись//<1>.емесь//<1>.емеся//<1>.ем
  gramm: imper,pl,1p
 -flex: <1>.ошажеся//<1>.ошажесь//<1>.ошася//<1>.ошѧждеся//<1>.ошѧждесь//<1>.ошась//<1>.ошаждеся//<1>.оша//<1>.ошатись//<1>.ошѧсь//<1>.ошѧся//<1>.ошѧбыся//<1>.ошѧбысь//<1>.ошѧбося//<1>.ошѧбось//<1>.ошѧмися//<1>.ошабось//<1>.ошабося//<1>.ошатися//<1>.ошѧ//<1>.ошѧмись//<1>.ошаждесь//<1>.ошабысь//<1>.ошабыся//<1>.ошѧжъдесь//<1>.ошѧжъдеся//<1>.ошажъдеся//<1>.ошажъдесь//<1>.ошѧжесь//<1>.ошѧжеся//<1>.ошѧтись//<1>.ошамись//<1>.ошамися//<1>.ошѧтися
  gramm: indic,aor,pl,3p
 -flex: <1>.осътебысь//<1>.осътебыся//<1>.остежесь//<1>.остежеся//<1>.остесь//<1>.остеся//<1>.осъте//<1>.осътежъдеся//<1>.осътежъдесь//<1>.осътемись//<1>.осътемися//<1>.остебося//<1>.остемися//<1>.остемись//<1>.остебось//<1>.остетись//<1>.остетися//<1>.осътетися//<1>.осътетись//<1>.осътебось//<1>.осътебося//<1>.осътеся//<1>.осътесь//<1>.осътежеся//<1>.осътежесь//<1>.осте//<1>.остеждеся//<1>.остеждесь//<1>.остебыся//<1>.остебысь
  gramm: indic,aor,pl,2p
 -flex: <1>.охомъждесь//<1>.охомъждеся//<1>.охомъмися//<1>.охомсь//<1>.охомся//<1>.охомътися//<1>.охомътись//<1>.охомъжеся//<1>.охомъжесь//<1>.охомбыся//<1>.охомъ//<1>.охомъмись//<1>.охомъбыся//<1>.охомбося//<1>.охомъбысь//<1>.охомъся//<1>.охомъсь//<1>.охомбысь//<1>.охомтися//<1>.охом//<1>.охомжесь//<1>.охомжеся//<1>.охомтись//<1>.охомбось//<1>.охомъжъдеся//<1>.охомъбось//<1>.охомъбося//<1>.охомъжъдесь//<1>.охоммися//<1>.охомждесь//<1>.охомждеся//<1>.охоммись
  gramm: indic,aor,pl,1p
 -flex: <1>.итѣжесь//<1>.итебысь//<1>.итабось//<1>.итѣбысь//<1>.итабося//<1>.итаждеся//<1>.итаждесь//<1>.итабысь//<1>.итамись//<1>.итабыся//<1>.итамися//<1>.итежесь//<1>.итѣсь//<1>.итѣся//<1>.итажеся//<1>.итажесь//<1>.итебось//<1>.итеждесь//<1>.ита//<1>.итеся//<1>.итесь//<1>.ите//<1>.итѣбось//<1>.итѣжъдесь//<1>.итатися//<1>.итѣтись//<1>.итѣждесь//<1>.итатись//<1>.итемись//<1>.итася//<1>.итась//<1>.итѣ//<1>.итѣмись//<1>.итажъдеся//<1>.итажъдесь//<1>.итежъдесь//<1>.итетись
  gramm: imper,du,2p
 -flex: <1>.ева//<1>.евася//<1>.евась//<1>.евеся//<1>.евежъдесь//<1>.евамись//<1>.евамися//<1>.евебось//<1>.евѣтись//<1>.еветись//<1>.евабысь//<1>.евабыся//<1>.евѣ//<1>.еватися//<1>.еватись//<1>.еважеся//<1>.еважесь//<1>.евежесь//<1>.евемись//<1>.евѣмись//<1>.евѣждесь//<1>.евабось//<1>.евабося//<1>.евѣбысь//<1>.евесь//<1>.еваждесь//<1>.евѣбось//<1>.еваждеся//<1>.еве//<1>.евеждесь//<1>.евѣжесь//<1>.евѣсь//<1>.евѣся//<1>.еважъдеся//<1>.еважъдесь//<1>.евѣжъдесь//<1>.евебысь
  gramm: imper,du,1p
 -flex: <1>.охъжъдеся//<1>.охъсь//<1>.охъжъдесь//<1>.охждесь//<1>.охждеся//<1>.охъжеся//<1>.охъся//<1>.охся//<1>.охбыся//<1>.охбысь//<1>.охмись//<1>.охбося//<1>.охбось//<1>.охъбысь//<1>.охъбыся//<1>.охъ//<1>.ох//<1>.охъжесь//<1>.охътися//<1>.охъмися//<1>.охмися//<1>.охъбось//<1>.охътись//<1>.охъбося//<1>.охжесь//<1>.охжеся//<1>.охтись//<1>.охтися//<1>.охъмись//<1>.охъждеся//<1>.охъждесь//<1>.охсь
  gramm: indic,aor,sg,1p
 -flex: <1>.ужесь//<1>.уждесь//<1>.убысь//<1>.утись//<1>.у//<1>.ужъдесь//<1>.убось//<1>.усь//<1>.умись//<1>.уся
  gramm: indic,praes,sg,1p
 -flex: <1>.ешись//<1>.ешитись//<1>.ешися//<1>.ешибось//<1>.ешиждесь//<1>.ешижъдесь//<1>.еши//<1>.ешибысь//<1>.ешижесь//<1>.ешимись
  gramm: indic,praes,sg,2p
 -flex: <1>.ет//<1>.етъмися//<1>.етътись//<1>.етътися//<1>.етись//<1>.етждеся//<1>.ебось//<1>.етждесь//<1>.еждесь//<1>.етъжесь//<1>.етъжеся//<1>.етъжъдесь//<1>.етъжъдеся//<1>.еттися//<1>.етъждеся//<1>.етъждесь//<1>.еттись//<1>.ебысь//<1>.етмись//<1>.етмися//<1>.еся//<1>.етъбося//<1>.етжеся//<1>.етжесь//<1>.етъсь//<1>.етъся//<1>.етъ//<1>.етъмись//<1>.етъбось//<1>.е//<1>.етбось//<1>.етбося//<1>.емись//<1>.ежесь//<1>.етбысь//<1>.етбыся//<1>.ется//<1>.етсь//<1>.етъбыся//<1>.етъбысь//<1>.ежъдесь//<1>.есь
  gramm: indic,praes,sg,3p
 -flex: .лаждесь//.лаждеся//.лабыся//.лабысь//.лабося//.лабось//<2>.латись//<2>.латися//.лась//.лася//<2>.ла//.лажесь//<2>.ламися//<2>.ламись//<2>.лаждеся//<2>.лаждесь//.лажъдесь//.лажъдеся//.ла//<2>.лабыся//<2>.лабысь//.лажеся//<2>.лабося//<2>.лабось//<2>.лась//<2>.лажесь//<2>.лажеся//<2>.лася//.ламися//.латись//.латися//.ламись//<2>.лажъдесь//<2>.лажъдеся
  gramm: perf,du,m
 -flex: <2>.леждесь//.лѣбыся//<2>.лѣся//.лѣтися//.лѣтись//.лѣмися//<2>.леждеся//<2>.лѣмись//<2>.лѣмися//<2>.лѣбося//<2>.летись//<2>.летися//.лѣжъдеся//.лѣжъдесь//<2>.лежесь//<2>.лежеся//<2>.лѣжеся//<2>.лѣжъдеся//<2>.лѣбысь//<2>.лѣбыся//.лѣ//.лѣжеся//.лежесь//.лежеся//.лѣжесь//<2>.лѣтися//<2>.лѣтись//<2>.ле//<2>.лѣбось//<2>.лесь//.лѣбысь//<2>.лѣсь//<2>.лѣжесь//.леждеся//.леждесь//<2>.лемись//.лѣбось//.лѣбося//<2>.лебыся//<2>.лебысь//.лесь//.леся//.лѣмись//<2>.лѣжъдесь//.лежъдесь//.лѣждесь//<2>.лемися//.лѣждеся//<2>.леся//.лебыся//.лебысь//.летись//.летися//.лебося//.ле//.лебось//<2>.лѣ//<2>.лѣждеся//.лемися//.лемись//<2>.лѣждесь//.лежъдеся//<2>.лежъдесь//.лѣся//.лѣсь//<2>.лежъдеся//<2>.лебося//<2>.лебось
  gramm: perf,du,n
 -flex: .лаждесь//.лаждеся//.лабыся//.лабысь//.лабося//.лабось//<2>.латись//<2>.латися//.лась//.лася//<2>.ла//.лажесь//<2>.ламися//<2>.ламись//<2>.лаждеся//<2>.лаждесь//.лажъдесь//.лажъдеся//.ла//<2>.лабыся//<2>.лабысь//.лажеся//<2>.лабося//<2>.лабось//<2>.лась//<2>.лажесь//<2>.лажеся//<2>.лася//.ламися//.латись//.латися//.ламись//<2>.лажъдесь//<2>.лажъдеся
  gramm: perf,sg,f
-paradigm: V14t,V14d
 -flex: <1>.етемись//<1>.етемися//<1>.етеждеся//<1>.етебысь//<1>.етебыся//<1>.етеждесь//<1>.етежеся//<1>.етежесь//<1>.етебось//<1>.етежъдесь//<1>.етебося//<1>.етеся//<1>.етесь//<1>.ететися//<1>.етежъдеся//<1>.ете//<1>.ететись
  gramm: indic,praes,pl,2p
 -flex: <1>.оумись//<1>.оумися//<1>.утъжъдеся//<1>.утъсь//<1>.утъжъдесь//<1>.оутися//<1>.утждесь//<1>.утждеся//<1>.утьжъдесь//<1>.утъжеся//<1>.оутись//<1>.утъся//<1>.утся//<1>.утбыся//<1>.оубысь//<1>.утбысь//<1>.оужъдеся//<1>.оужъдесь//<1>.южеся//<1>.утъжесь//<1>.юмись//<1>.утьждеся//<1>.утьжесь//<1>.утьжеся//<1>.юбыся//<1>.юбысь//<1>.южесь//<1>.утбося//<1>.утбось//<1>.юждесь//<1>.юсь//<1>.юся//<1>.южъдесь//<1>.оубыся//<1>.оуждесь//<1>.оусь//<1>.оубось//<1>.оубося//<1>.оужеся//<1>.утьбось//<1>.юбось//<1>.уться//<1>.утьсь//<1>.оужесь//<1>.утъбысь//<1>.утъбыся//<1>.оуждеся//<1>.уть//<1>.утьмись//<1>.утьтися//<1>.ютися//<1>.утьжъдеся//<1>.утъ//<1>.ут//<1>.юмися//<1>.утмись//<1>.оуся//<1>.ютись//<1>.оу//<1>.утътися//<1>.утьбыся//<1>.утьбысь//<1>.утъмися//<1>.утъбось//<1>.утътись//<1>.утьмися//<1>.утмися//<1>.утьтись//<1>.ю//<1>.южъдеся//<1>.утжесь//<1>.утьбося//<1>.утьждесь//<1>.утжеся//<1>.уттись//<1>.уттися//<1>.утъмись//<1>.утъбося//<1>.юждеся//<1>.утъждеся//<1>.утъждесь//<1>.юбося//<1>.утсь
  gramm: indic,praes,pl,3p
 -flex: <1>.емъжъдеся//<1>.емъся//<1>.емъсь//<1>.емъжъдесь//<1>.еммися//<1>.еммись//<1>.емътися//<1>.емсь//<1>.емся//<1>.ембыся//<1>.емътись//<1>.ембысь//<1>.емежеся//<1>.емежесь//<1>.еметися//<1>.еметись//<1>.емъ//<1>.емеждесь//<1>.емеждеся//<1>.емебысь//<1>.емъждесь//<1>.емъждеся//<1>.емъбысь//<1>.емъбыся//<1>.ембося//<1>.ембось//<1>.емждесь//<1>.емждеся//<1>.емъмись//<1>.емъмися//<1>.емъжеся//<1>.емебося//<1>.емебось//<1>.емъжесь//<1>.емтись//<1>.емтися//<1>.еме//<1>.емежъдесь//<1>.емежъдеся//<1>.емжесь//<1>.емжеся//<1>.емъбось//<1>.емъбося//<1>.емебыся//<1>.емемися//<1>.емемись//<1>.емесь//<1>.емеся//<1>.ем
  gramm: indic,praes,pl,1p
 -flex: .лися//.лижеся//.ли//.лись//.либось//.лижъдеся//.лимися//.лиждесь//.либыся//.лижъдесь//.лиждеся//.либося//.лижесь//.либысь//.лимись//.литись//.литися
  gramm: perf,pl,m
 -flex: .ла//.лажесь//.лабось//.лажеся//.лаждесь//.лаждеся//.лабося//.лабыся//.лась//.лася//.лабысь//.ламися//.латись//.латися//.ламись//.лажъдесь//.лажъдеся
  gramm: perf,pl,n
 -flex: .лытися//.лыжъдесь//.лыбося//.лыся//.лыбысь//.лыжеся//.лымися//.лыбыся//.лымись//.лытись//.лыжесь//.лыждесь//.лыбось//.лысь//.лыждеся//.лыжъдеся//.лы
  gramm: perf,pl,f
 -flex: .сътижъдесь//.стьсь//.стьмись//.сътижъдеся//.сътьсь//.стьмися//.стижесь//.стижеся//.сътьжеся//.сться//.сътибыся//.сътибысь//.стись//.сътибося//.сътибось//.стися//.сътьмися//.сть//.съться//.сътьмись//.сътимися//.сътьбося//.сътьбыся//.сътьбысь//.съти//.сътимись//.стибося//.стимися//.стимись//.стибось//.съть//.стьбось//.ститись//.стьжеся//.ститися//.сътьбось//.стьждесь//.стьждеся//.сътьтись//.стьбысь//.стьбося//.сти//.стьжесь//.стиждеся//.стиждесь//.сътитись//.сътитися//.стьбыся//.сътижесь//.сътижеся//.сътьтися//.стьтись//.стьтися//.сътьжъдесь//.стибыся//.стибысь//.сътьжъдеся//.сътьжесь//.сътись//.сътися
  gramm: inf
 -flex: <1>.ижеся//<1>.ижесь//<1>.имись//<1>.имися//<1>.иждеся//<1>.ижъдеся//<1>.и//<1>.иждесь//<1>.ися//<1>.ись//<1>.ибысь//<1>.ибыся//<1>.ибось//<1>.ибося//<1>.итися//<1>.ижъдесь//<1>.итись
  gramm: imper,sg,2p
 -flex: <1>.ижеся//<1>.ижесь//<1>.имись//<1>.имися//<1>.иждеся//<1>.ижъдеся//<1>.и//<1>.иждесь//<1>.ися//<1>.ись//<1>.ибысь//<1>.ибыся//<1>.ибось//<1>.ибося//<1>.итися//<1>.ижъдесь//<1>.итись
  gramm: imper,sg,3p
 -flex: <1>.итемись//<1>.итежеся//<1>.итежесь//<1>.итебысь//<1>.итебыся//<1>.итебося//<1>.итеждеся//<1>.итеся//<1>.итемися//<1>.итеждесь//<1>.итесь//<1>.итетися//<1>.итежъдесь//<1>.итежъдеся//<1>.итебось//<1>.итетись//<1>.ите
  gramm: imper,pl,2p
 -flex: .лотися//.лобысь//.лобыся//.лотись//.лождесь//.ложъдеся//.ло//.ломися//.ложеся//.ложесь//.лобось//.ложъдесь//.лобося//.лося//.лождеся//.лось//.ломись
  gramm: perf,sg,n
 -flex: <1>.емися//<1>.ебысь//<1>.е//<1>.ежеся//<1>.ебыся//<1>.емись//<1>.ежесь//<1>.етися//<1>.етись//<1>.ежъдеся//<1>.ебось//<1>.ебося//<1>.ежъдесь//<1>.еждесь//<1>.еждеся//<1>.еся//<1>.есь
  gramm: indic,aor,sg,3p
 -flex: <1>.емися//<1>.ебысь//<1>.е//<1>.ежеся//<1>.ебыся//<1>.емись//<1>.ежесь//<1>.етися//<1>.етись//<1>.ежъдеся//<1>.ебось//<1>.ебося//<1>.ежъдесь//<1>.еждесь//<1>.еждеся//<1>.еся//<1>.есь
  gramm: indic,aor,sg,2p
 -flex: <1>.ева//<1>.евася//<1>.евась//<1>.евеся//<1>.евежъдесь//<1>.евамись//<1>.евамися//<1>.евебось//<1>.евебося//<1>.еветися//<1>.евѣтись//<1>.евѣтися//<1>.еветись//<1>.евабысь//<1>.евабыся//<1>.евѣ//<1>.еватися//<1>.еватись//<1>.еважеся//<1>.еважесь//<1>.евежеся//<1>.евежесь//<1>.евежъдеся//<1>.евѣмися//<1>.евемись//<1>.евемися//<1>.евѣмись//<1>.евѣждесь//<1>.евѣждеся//<1>.евѣбыся//<1>.евабось//<1>.евабося//<1>.евѣбысь//<1>.евесь//<1>.еваждесь//<1>.евѣбося//<1>.евѣбось//<1>.еваждеся//<1>.евеждеся//<1>.еве//<1>.евеждесь//<1>.евѣжесь//<1>.евѣсь//<1>.евѣся//<1>.евѣжеся//<1>.еважъдеся//<1>.еважъдесь//<1>.евѣжъдесь//<1>.евебысь//<1>.евебыся//<1>.евѣжъдеся
  gramm: indic,praes,du,1p
 -flex: <1>.етѣмися//<1>.етѣмись//<1>.етажеся//<1>.етажесь//<1>.етебысь//<1>.етежесь//<1>.етѣбося//<1>.етѣбось//<1>.етѣжесь//<1>.етѣсь//<1>.етѣся//<1>.етѣжеся//<1>.етемись//<1>.етемися//<1>.етежеся//<1>.етажъдеся//<1>.етажъдесь//<1>.ета//<1>.етебыся//<1>.етѣбыся//<1>.етабось//<1>.етабося//<1>.етѣбысь//<1>.етеся//<1>.етесь//<1>.етежъдеся//<1>.ете//<1>.етѣжъдесь//<1>.етѣждесь//<1>.етѣждеся//<1>.етѣжъдеся//<1>.етася//<1>.етась//<1>.ететися//<1>.ететись//<1>.етабысь//<1>.етабыся//<1>.етамись//<1>.етамися//<1>.етѣ//<1>.етатися//<1>.етатись//<1>.етебось//<1>.етежъдесь//<1>.етебося//<1>.етаждесь//<1>.етаждеся//<1>.етеждеся//<1>.етѣтись//<1>.етѣтися//<1>.етеждесь
  gramm: indic,praes,du,3p
 -flex: <1>.етѣмися//<1>.етѣмись//<1>.етажеся//<1>.етажесь//<1>.етебысь//<1>.етежесь//<1>.етѣбося//<1>.етѣбось//<1>.етѣжесь//<1>.етѣсь//<1>.етѣся//<1>.етѣжеся//<1>.етемись//<1>.етемися//<1>.етежеся//<1>.етажъдеся//<1>.етажъдесь//<1>.ета//<1>.етебыся//<1>.етѣбыся//<1>.етабось//<1>.етабося//<1>.етѣбысь//<1>.етеся//<1>.етесь//<1>.етежъдеся//<1>.ете//<1>.етѣжъдесь//<1>.етѣждесь//<1>.етѣждеся//<1>.етѣжъдеся//<1>.етася//<1>.етась//<1>.ететися//<1>.ететись//<1>.етабысь//<1>.етабыся//<1>.етамись//<1>.етамися//<1>.етѣ//<1>.етатися//<1>.етатись//<1>.етебось//<1>.етежъдесь//<1>.етебося//<1>.етаждесь//<1>.етаждеся//<1>.етеждеся//<1>.етѣтись//<1>.етѣтися//<1>.етеждесь
  gramm: indic,praes,du,2p
 -flex: <1>.яховеждеся//<1>.яховебося//<1>.яховѣтись//<1>.яховѣбось//<1>.яховѣбыся//<1>.яховѣбысь//<1>.яховемися//<1>.яховася//<1>.яховамись//<1>.яховамися//<1>.яховась//<1>.яховѣжеся//<1>.яховажеся//<1>.яховажесь//<1>.яховеждесь//<1>.яховежъдесь//<1>.яховѣсь//<1>.яховѣся//<1>.яховѣбося//<1>.яховеся//<1>.яховесь//<1>.яховѣмися//<1>.яховажъдеся//<1>.яховажъдесь//<1>.яховѣтися//<1>.яховежъдеся//<1>.яховѣ//<1>.яховаждеся//<1>.яховаждесь//<1>.яховѣжъдесь//<1>.яховѣжъдеся//<1>.яховетися//<1>.яховетись//<1>.яховебось//<1>.яховѣмись//<1>.яховабысь//<1>.яховабыся//<1>.яховатися//<1>.яховѣждеся//<1>.яховѣждесь//<1>.яховатись//<1>.яховемись//<1>.яховабось//<1>.яхова//<1>.яховабося//<1>.яховежесь//<1>.яхове//<1>.яховежеся//<1>.яховебыся//<1>.яховебысь//<1>.яховѣжесь
  gramm: indic,imperf,du,1p
 -flex: <1>.ястеждеся//<1>.ястеждесь//<1>.ясътатися//<1>.ясътежесь//<1>.ястѣбыся//<1>.ястѣбысь//<1>.ястебось//<1>.ястебося//<1>.ясътеся//<1>.ясътесь//<1>.ясътѣжъдесь//<1>.ясътѣжъдеся//<1>.ясътажеся//<1>.ясътажесь//<1>.ястѣжесь//<1>.ястѣжеся//<1>.ястабысь//<1>.ястабыся//<1>.ясътетися//<1>.ясътетись//<1>.ясътежъдеся//<1>.ясътежъдесь//<1>.ясътежеся//<1>.ясътѣжесь//<1>.ясътѣжеся//<1>.ясътатись//<1>.ясътѣмися//<1>.ясътѣмись//<1>.ясътемись//<1>.ясътемися//<1>.яста//<1>.ясте//<1>.ястемись//<1>.ясътамися//<1>.ясътебысь//<1>.ясътебыся//<1>.ястажеся//<1>.ястѣ//<1>.ястажесь//<1>.ястебысь//<1>.ястебыся//<1>.ясътѣтись//<1>.ясътѣтися//<1>.ястаждесь//<1>.ястаждеся//<1>.ясътамись//<1>.ястемися//<1>.ясътѣбыся//<1>.ясътабысь//<1>.ясътабыся//<1>.ясътѣбысь//<1>.ясътѣсь//<1>.ясътѣся//<1>.ястамись//<1>.ястася//<1>.ястась//<1>.ястамися//<1>.ясътажъдеся//<1>.ясътажъдесь//<1>.ястатися//<1>.ястатись//<1>.ясътабось//<1>.ясътабося//<1>.ястѣсь//<1>.ястѣся//<1>.ястеся//<1>.ястесь//<1>.ясътѣ//<1>.ясътѣбося//<1>.ясътѣбось//<1>.ясътася//<1>.ястѣтися//<1>.ястѣмися//<1>.ястѣмись//<1>.ясътась//<1>.ястѣждесь//<1>.ястѣждеся//<1>.ясъта//<1>.ясътебось//<1>.ясътебося//<1>.ясъте//<1>.ястабось//<1>.ястабося//<1>.ястѣбося//<1>.ястѣбось//<1>.ястетися//<1>.ястетись//<1>.ястежеся//<1>.ястежесь//<1>.ястѣтись
  gramm: indic,imperf,du,3p
 -flex: <1>.ястеждеся//<1>.ястеждесь//<1>.ясътатися//<1>.ясътежесь//<1>.ястѣбыся//<1>.ястѣбысь//<1>.ястебось//<1>.ястебося//<1>.ясътеся//<1>.ясътесь//<1>.ясътѣжъдесь//<1>.ясътѣжъдеся//<1>.ясътажеся//<1>.ясътажесь//<1>.ястѣжесь//<1>.ястѣжеся//<1>.ястабысь//<1>.ястабыся//<1>.ясътетися//<1>.ясътетись//<1>.ясътежъдеся//<1>.ясътежъдесь//<1>.ясътежеся//<1>.ясътѣжесь//<1>.ясътѣжеся//<1>.ясътатись//<1>.ясътѣмися//<1>.ясътѣмись//<1>.ясътемись//<1>.ясътемися//<1>.яста//<1>.ясте//<1>.ястемись//<1>.ясътамися//<1>.ясътебысь//<1>.ясътебыся//<1>.ястажеся//<1>.ястѣ//<1>.ястажесь//<1>.ястебысь//<1>.ястебыся//<1>.ясътѣтись//<1>.ясътѣтися//<1>.ястаждесь//<1>.ястаждеся//<1>.ясътамись//<1>.ястемися//<1>.ясътѣбыся//<1>.ясътабысь//<1>.ясътабыся//<1>.ясътѣбысь//<1>.ясътѣсь//<1>.ясътѣся//<1>.ястамись//<1>.ястася//<1>.ястась//<1>.ястамися//<1>.ясътажъдеся//<1>.ясътажъдесь//<1>.ястатися//<1>.ястатись//<1>.ясътабось//<1>.ясътабося//<1>.ястѣсь//<1>.ястѣся//<1>.ястеся//<1>.ястесь//<1>.ясътѣ//<1>.ясътѣбося//<1>.ясътѣбось//<1>.ясътася//<1>.ястѣтися//<1>.ястѣмися//<1>.ястѣмись//<1>.ясътась//<1>.ястѣждесь//<1>.ястѣждеся//<1>.ясъта//<1>.ясътебось//<1>.ясътебося//<1>.ясъте//<1>.ястабось//<1>.ястабося//<1>.ястѣбося//<1>.ястѣбось//<1>.ястетися//<1>.ястетись//<1>.ястежеся//<1>.ястежесь//<1>.ястѣтись
  gramm: indic,imperf,du,2p
 -flex: <1>.ястеждеся//<1>.ясътетися//<1>.ясътетись//<1>.ястеждесь//<1>.ястеся//<1>.ястесь//<1>.ясътежеся//<1>.ястебысь//<1>.ястебыся//<1>.ясътежъдесь//<1>.ясътежъдеся//<1>.ястебось//<1>.ястебося//<1>.ясътежесь//<1>.ясътеся//<1>.ясътесь//<1>.ясътемись//<1>.ясътемися//<1>.ясътебось//<1>.ясътебося//<1>.ясъте//<1>.ясте//<1>.ястемись//<1>.ястемися//<1>.ястетися//<1>.ястетись//<1>.ясътебысь//<1>.ястежеся//<1>.ястежесь//<1>.ясътебыся
  gramm: indic,imperf,pl,2p
 -flex: <1>.яхужъдеся//<1>.яхуся//<1>.яхусь//<1>.яху//<1>.яхутися//<1>.яхубось//<1>.яхубося//<1>.яхумись//<1>.яхутись//<1>.яхумися//<1>.яхуждесь//<1>.яхужъдесь//<1>.яхужеся//<1>.яхужесь//<1>.яхубысь//<1>.яхубыся//<1>.яхуждеся
  gramm: indic,imperf,pl,3p
 -flex: <1>.яхомъ//<1>.яхомбысь//<1>.яхомбыся//<1>.яхомтися//<1>.яхомтись//<1>.яхомъбысь//<1>.яхомъбыся//<1>.яхомъмись//<1>.яхомъмися//<1>.яхомъжъдеся//<1>.яхомъжъдесь//<1>.яхомбось//<1>.яхомбося//<1>.яхомъбось//<1>.яхомъбося//<1>.яхомъся//<1>.яхомъсь//<1>.яхомждесь//<1>.яхомъжеся//<1>.яхомъжесь//<1>.яхомждеся//<1>.яхомся//<1>.яхомсь//<1>.яхомжеся//<1>.яхомжесь//<1>.яхомътися//<1>.яхомътись//<1>.яхом//<1>.яхоммись//<1>.яхоммися//<1>.яхомъждеся//<1>.яхомъждесь
  gramm: indic,imperf,pl,1p
 -flex: .лѣбыся//.лѣтися//.лѣтись//.лѣмися//.лѣжъдеся//.лѣжъдесь//.лѣ//.лѣжеся//.лежесь//.лежеся//.лѣжесь//.лѣбысь//.леждеся//.леждесь//.лѣбось//.лѣбося//.лесь//.леся//.лѣмись//.лежъдесь//.лѣждесь//.лѣждеся//.лебыся//.лебысь//.летись//.летися//.лебося//.ле//.лебось//.лемися//.лемись//.лежъдеся//.лѣся//.лѣсь
  gramm: perf,du,f
 -flex: <1>.яхбыся//<1>.яхждесь//<1>.яхждеся//<1>.яхъбысь//<1>.яхъбыся//<1>.яхся//<1>.яхсь//<1>.яхъбось//<1>.яхъбося//<1>.яхъмись//<1>.яхтись//<1>.яхмись//<1>.яхбось//<1>.яхбося//<1>.яхъжеся//<1>.яхъжесь//<1>.яхтися//<1>.яхмися//<1>.яхътися//<1>.яхъ//<1>.яхътись//<1>.яхжеся//<1>.яхжесь//<1>.яхъждеся//<1>.яхъждесь//<1>.яхбысь//<1>.яхъжъдеся//<1>.яхъжъдесь//<1>.ях//<1>.яхъся//<1>.яхъсь//<1>.яхъмися
  gramm: indic,imperf,sg,1p
 -flex: <1>.яшетися//<1>.яшебысь//<1>.яшежъдесь//<1>.яшетись//<1>.яшежеся//<1>.яшежесь//<1>.яшежъдеся//<1>.яшемися//<1>.яшебыся//<1>.яшебось//<1>.яшемись//<1>.яше//<1>.яшебося//<1>.яшеждеся//<1>.яшеждесь//<1>.яшеся//<1>.яшесь
  gramm: indic,imperf,sg,2p
 -flex: <1>.яшетися//<1>.яшебысь//<1>.яшежъдесь//<1>.яшетись//<1>.яшежеся//<1>.яшежесь//<1>.яшежъдеся//<1>.яшемися//<1>.яшебыся//<1>.яшебось//<1>.яшемись//<1>.яше//<1>.яшебося//<1>.яшеждеся//<1>.яшеждесь//<1>.яшеся//<1>.яшесь
  gramm: indic,imperf,sg,3p
 -flex: <1>.оховажъдеся//<1>.оховажъдесь//<1>.оховеждеся//<1>.оховежъдеся//<1>.оховежъдесь//<1>.оховеждесь//<1>.оховажеся//<1>.оховажесь//<1>.оховѣтись//<1>.оховѣтися//<1>.охова//<1>.охове//<1>.оховатися//<1>.оховатись//<1>.оховамись//<1>.оховѣбося//<1>.оховѣбось//<1>.оховамися//<1>.оховаждесь//<1>.оховаждеся//<1>.оховетися//<1>.оховася//<1>.оховась//<1>.оховетись//<1>.оховѣждесь//<1>.оховѣждеся//<1>.оховемись//<1>.оховемися//<1>.оховѣмися//<1>.оховѣмись//<1>.оховабысь//<1>.оховабыся//<1>.оховебось//<1>.оховебося//<1>.оховеся//<1>.оховесь//<1>.оховежеся//<1>.оховежесь//<1>.оховѣбыся//<1>.оховабось//<1>.оховабося//<1>.оховѣбысь//<1>.оховѣ//<1>.оховѣжесь//<1>.оховебысь//<1>.оховебыся//<1>.оховѣжеся//<1>.оховѣсь//<1>.оховѣся//<1>.оховѣжъдесь//<1>.оховѣжъдеся
  gramm: indic,aor,du,1p
 -flex: <1>.осътажеся//<1>.осътажесь//<1>.остежесь//<1>.остежеся//<1>.остесь//<1>.осъта//<1>.осъте//<1>.остѣмись//<1>.осътажъдесь//<1>.остаждесь//<1>.остаждеся//<1>.осътѣжъдесь//<1>.осътѣжъдеся//<1>.осътемись//<1>.осътемися//<1>.осътѣ//<1>.осътеся//<1>.осътесь//<1>.остатись//<1>.остатися//<1>.осътабось//<1>.осътабося//<1>.остеся//<1>.остамися//<1>.остамись//<1>.осътажъдеся//<1>.остабося//<1>.остабось//<1>.остѣмися//<1>.остемися//<1>.остемись//<1>.осътатися//<1>.осътатись//<1>.осътетися//<1>.осътѣсь//<1>.осътѣся//<1>.осътетись//<1>.осътежеся//<1>.осътежесь//<1>.остѣтися//<1>.остѣтись//<1>.остѣбось//<1>.остѣбося//<1>.осътѣбося//<1>.осътѣбось//<1>.осътебысь//<1>.осътебыся//<1>.остабыся//<1>.остабысь//<1>.осътамись//<1>.осътамися//<1>.осътася//<1>.осътась//<1>.остетись//<1>.остетися//<1>.осътѣжесь//<1>.осътѣжеся//<1>.осътѣтись//<1>.осътѣтися//<1>.остѣбысь//<1>.остѣбыся//<1>.осътабысь//<1>.осътабыся//<1>.остѣся//<1>.остѣсь//<1>.остажесь//<1>.остажеся//<1>.остѣ//<1>.осътѣбыся//<1>.осътѣбысь//<1>.осътежъдеся//<1>.осътѣмися//<1>.остась//<1>.остася//<1>.осътѣмись//<1>.остѣждесь//<1>.осътежъдесь//<1>.остѣждеся//<1>.остебося//<1>.остебось//<1>.осътебось//<1>.осътебося//<1>.осте//<1>.оста//<1>.остеждеся//<1>.остеждесь//<1>.остебыся//<1>.остебысь//<1>.остѣжеся//<1>.остѣжесь
  gramm: indic,aor,du,2p
 -flex: <1>.осътажеся//<1>.осътажесь//<1>.остежесь//<1>.остежеся//<1>.остесь//<1>.осъта//<1>.осъте//<1>.остѣмись//<1>.осътажъдесь//<1>.остаждесь//<1>.остаждеся//<1>.осътѣжъдесь//<1>.осътѣжъдеся//<1>.осътемись//<1>.осътемися//<1>.осътѣ//<1>.осътеся//<1>.осътесь//<1>.остатись//<1>.остатися//<1>.осътабось//<1>.осътабося//<1>.остеся//<1>.остамися//<1>.остамись//<1>.осътажъдеся//<1>.остабося//<1>.остабось//<1>.остѣмися//<1>.остемися//<1>.остемись//<1>.осътатися//<1>.осътатись//<1>.осътетися//<1>.осътѣсь//<1>.осътѣся//<1>.осътетись//<1>.осътежеся//<1>.осътежесь//<1>.остѣтися//<1>.остѣтись//<1>.остѣбось//<1>.остѣбося//<1>.осътѣбося//<1>.осътѣбось//<1>.осътебысь//<1>.осътебыся//<1>.остабыся//<1>.остабысь//<1>.осътамись//<1>.осътамися//<1>.осътася//<1>.осътась//<1>.остетись//<1>.остетися//<1>.осътѣжесь//<1>.осътѣжеся//<1>.осътѣтись//<1>.осътѣтися//<1>.остѣбысь//<1>.остѣбыся//<1>.осътабысь//<1>.осътабыся//<1>.остѣся//<1>.остѣсь//<1>.остажесь//<1>.остажеся//<1>.остѣ//<1>.осътѣбыся//<1>.осътѣбысь//<1>.осътежъдеся//<1>.осътѣмися//<1>.остась//<1>.остася//<1>.осътѣмись//<1>.остѣждесь//<1>.осътежъдесь//<1>.остѣждеся//<1>.остебося//<1>.остебось//<1>.осътебось//<1>.осътебося//<1>.осте//<1>.оста//<1>.остеждеся//<1>.остеждесь//<1>.остебыся//<1>.остебысь//<1>.остѣжеся//<1>.остѣжесь
  gramm: indic,aor,du,3p
 -flex: .лъмись//.лъмися//.лмись//.лбось//.лбося//.лмися//.лъся//.лъсь//.лбысь//.лъ//.лбыся//.лъжеся//.лъжесь//.лъждесь//.л//.лъбысь//.лъбыся//.лждесь//.лждеся//.лъбось//.лъжъдеся//.лъжъдесь//.лъбося//.лжеся//.лжесь//.лъждеся//.лтися//.лтись//.лътися//.лътись//.лся//.лсь
  gramm: perf,sg,m
 -flex: <1>.емъжъдеся//<1>.емъся//<1>.емъсь//<1>.емъжъдесь//<1>.еммися//<1>.еммись//<1>.емътися//<1>.емсь//<1>.емся//<1>.ембыся//<1>.емътись//<1>.име//<1>.ембысь//<1>.еметися//<1>.имежесь//<1>.имежеся//<1>.имежъдесь//<1>.имежъдеся//<1>.имеждеся//<1>.имеждесь//<1>.емъ//<1>.емеждесь//<1>.емеждеся//<1>.емебысь//<1>.емъждесь//<1>.имемись//<1>.емъждеся//<1>.емъбысь//<1>.емъбыся//<1>.имесь//<1>.ембося//<1>.ембось//<1>.имеся//<1>.емждесь//<1>.емждеся//<1>.имемися//<1>.имебося//<1>.иметись//<1>.имебось//<1>.емъмись//<1>.емежесь//<1>.емъмися//<1>.емъжеся//<1>.емебося//<1>.емебось//<1>.емъжесь//<1>.емтись//<1>.емтися//<1>.иметися//<1>.еме//<1>.еметись//<1>.емежъдесь//<1>.емежъдеся//<1>.емжесь//<1>.емжеся//<1>.емъбось//<1>.емъбося//<1>.емебыся//<1>.емемися//<1>.имебыся//<1>.имебысь//<1>.емемись//<1>.емесь//<1>.емеся//<1>.ем//<1>.емежеся
  gramm: imper,pl,1p
 -flex: <1>.ошажеся//<1>.ошажесь//<1>.ошася//<1>.ошѧждеся//<1>.ошѧждесь//<1>.ошась//<1>.ошаждеся//<1>.оша//<1>.ошатись//<1>.ошѧсь//<1>.ошѧся//<1>.ошѧбыся//<1>.ошѧбысь//<1>.ошѧбося//<1>.ошѧбось//<1>.ошѧмися//<1>.ошабось//<1>.ошабося//<1>.ошатися//<1>.ошѧ//<1>.ошѧмись//<1>.ошаждесь//<1>.ошабысь//<1>.ошабыся//<1>.ошѧжъдесь//<1>.ошѧжъдеся//<1>.ошажъдеся//<1>.ошажъдесь//<1>.ошѧжесь//<1>.ошѧжеся//<1>.ошѧтись//<1>.ошамись//<1>.ошамися//<1>.ошѧтися
  gramm: indic,aor,pl,3p
 -flex: <1>.осътебысь//<1>.осътебыся//<1>.остежесь//<1>.остежеся//<1>.остесь//<1>.остеся//<1>.осъте//<1>.осътежъдеся//<1>.осътежъдесь//<1>.осътемись//<1>.осътемися//<1>.остебося//<1>.остемися//<1>.остемись//<1>.остебось//<1>.остетись//<1>.остетися//<1>.осътетися//<1>.осътетись//<1>.осътебось//<1>.осътебося//<1>.осътеся//<1>.осътесь//<1>.осътежеся//<1>.осътежесь//<1>.осте//<1>.остеждеся//<1>.остеждесь//<1>.остебыся//<1>.остебысь
  gramm: indic,aor,pl,2p
 -flex: <1>.охомъждесь//<1>.охомъждеся//<1>.охомъмися//<1>.охомсь//<1>.охомся//<1>.охомътися//<1>.охомътись//<1>.охомъжеся//<1>.охомъжесь//<1>.охомбыся//<1>.охомъ//<1>.охомъмись//<1>.охомъбыся//<1>.охомбося//<1>.охомъбысь//<1>.охомъся//<1>.охомъсь//<1>.охомбысь//<1>.охомтися//<1>.охом//<1>.охомжесь//<1>.охомжеся//<1>.охомтись//<1>.охомбось//<1>.охомъжъдеся//<1>.охомъбось//<1>.охомъбося//<1>.охомъжъдесь//<1>.охоммися//<1>.охомждесь//<1>.охомждеся//<1>.охоммись
  gramm: indic,aor,pl,1p
 -flex: <1>.итѣжесь//<1>.итѣжеся//<1>.итебысь//<1>.итебыся//<1>.итабось//<1>.итѣбыся//<1>.итѣбысь//<1>.итабося//<1>.итаждеся//<1>.итаждесь//<1>.итабысь//<1>.итамись//<1>.итабыся//<1>.итамися//<1>.итебося//<1>.итежеся//<1>.итежесь//<1>.итѣсь//<1>.итѣся//<1>.итажеся//<1>.итажесь//<1>.итебось//<1>.итеждесь//<1>.итеждеся//<1>.ита//<1>.итѣждеся//<1>.итеся//<1>.итесь//<1>.ите//<1>.итѣбося//<1>.итѣбось//<1>.итѣжъдесь//<1>.итѣжъдеся//<1>.итатися//<1>.итѣтись//<1>.итѣждесь//<1>.итатись//<1>.итемись//<1>.итемися//<1>.итася//<1>.итась//<1>.итѣ//<1>.итѣмись//<1>.итѣтися//<1>.итѣмися//<1>.итажъдеся//<1>.итажъдесь//<1>.итежъдесь//<1>.итетися//<1>.итетись//<1>.итежъдеся
  gramm: imper,du,2p
 -flex: <1>.ева//<1>.евася//<1>.евась//<1>.евеся//<1>.евежъдесь//<1>.евамись//<1>.евамися//<1>.евебось//<1>.евебося//<1>.еветися//<1>.евѣтись//<1>.евѣтися//<1>.еветись//<1>.евабысь//<1>.евабыся//<1>.евѣ//<1>.еватися//<1>.еватись//<1>.еважеся//<1>.еважесь//<1>.евежеся//<1>.евежесь//<1>.евежъдеся//<1>.евѣмися//<1>.евемись//<1>.евемися//<1>.евѣмись//<1>.евѣждесь//<1>.евѣждеся//<1>.евѣбыся//<1>.евабось//<1>.евабося//<1>.евѣбысь//<1>.евесь//<1>.еваждесь//<1>.евѣбося//<1>.евѣбось//<1>.еваждеся//<1>.евеждеся//<1>.еве//<1>.евеждесь//<1>.евѣжесь//<1>.евѣсь//<1>.евѣся//<1>.евѣжеся//<1>.еважъдеся//<1>.еважъдесь//<1>.евѣжъдесь//<1>.евебысь//<1>.евебыся//<1>.евѣжъдеся
  gramm: imper,du,1p
 -flex: <1>.охъжъдеся//<1>.охъсь//<1>.охъжъдесь//<1>.охждесь//<1>.охждеся//<1>.охъжеся//<1>.охъся//<1>.охся//<1>.охбыся//<1>.охбысь//<1>.охмись//<1>.охбося//<1>.охбось//<1>.охъбысь//<1>.охъбыся//<1>.охъ//<1>.ох//<1>.охъжесь//<1>.охътися//<1>.охъмися//<1>.охмися//<1>.охъбось//<1>.охътись//<1>.охъбося//<1>.охжесь//<1>.охжеся//<1>.охтись//<1>.охтися//<1>.охъмись//<1>.охъждеся//<1>.охъждесь//<1>.охсь
  gramm: indic,aor,sg,1p
 -flex: <1>.уждеся//<1>.ужесь//<1>.уждесь//<1>.убыся//<1>.убысь//<1>.умися//<1>.утись//<1>.у//<1>.утися//<1>.ужъдесь//<1>.ужъдеся//<1>.убося//<1>.убось//<1>.усь//<1>.ужеся//<1>.умись//<1>.уся
  gramm: indic,praes,sg,1p
 -flex: <1>.ешись//<1>.ешитись//<1>.ешижъдеся//<1>.ешися//<1>.ешибося//<1>.ешибось//<1>.ешижеся//<1>.ешиждеся//<1>.ешиждесь//<1>.ешимися//<1>.ешижъдесь//<1>.ешитися//<1>.еши//<1>.ешибысь//<1>.ешижесь//<1>.ешимись//<1>.ешибыся
  gramm: indic,praes,sg,2p
 -flex: <1>.ет//<1>.етъмися//<1>.етътись//<1>.етътися//<1>.етися//<1>.етись//<1>.етждеся//<1>.ебось//<1>.етждесь//<1>.еждесь//<1>.етъжесь//<1>.етъжеся//<1>.еждеся//<1>.етъжъдесь//<1>.етъжъдеся//<1>.еттися//<1>.етъждеся//<1>.етъждесь//<1>.еттись//<1>.ебысь//<1>.ебыся//<1>.етмись//<1>.етмися//<1>.еся//<1>.етъбося//<1>.етжеся//<1>.етжесь//<1>.етъсь//<1>.етъся//<1>.етъ//<1>.етъмись//<1>.етъбось//<1>.ебося//<1>.е//<1>.етбось//<1>.ежеся//<1>.етбося//<1>.емись//<1>.ежесь//<1>.етбысь//<1>.етбыся//<1>.емися//<1>.ется//<1>.етсь//<1>.етъбыся//<1>.етъбысь//<1>.ежъдеся//<1>.ежъдесь//<1>.есь
  gramm: indic,praes,sg,3p
 -flex: .ла//.лажесь//.лабось//.лажеся//.лаждесь//.лаждеся//.лабося//.лабыся//.лась//.лася//.лабысь//.ламися//.латись//.латися//.ламись//.лажъдесь//.лажъдеся
  gramm: perf,du,m
 -flex: .лѣбыся//.лѣтися//.лѣтись//.лѣмися//.лѣжъдеся//.лѣжъдесь//.лѣ//.лѣжеся//.лежесь//.лежеся//.лѣжесь//.лѣбысь//.леждеся//.леждесь//.лѣбось//.лѣбося//.лесь//.леся//.лѣмись//.лежъдесь//.лѣждесь//.лѣждеся//.лебыся//.лебысь//.летись//.летися//.лебося//.ле//.лебось//.лемися//.лемись//.лежъдеся//.лѣся//.лѣсь
  gramm: perf,du,n
 -flex: .ла//.лажесь//.лабось//.лажеся//.лаждесь//.лаждеся//.лабося//.лабыся//.лась//.лася//.лабысь//.ламися//.латись//.латися//.ламись//.лажъдесь//.лажъдеся
  gramm: perf,sg,f
-paradigm: V14z
 -flex: .етесь//.етеся//.етеждесь//.етежъдесь//.етеждеся//.етежъдеся//.ете//.ететись//.етебось//.етебося//.етежесь//.етежеся//.етемись//.етебыся//.ететися//.етебысь//.етемися
  gramm: indic,praes,pl,2p
 -flex: .оуждеся//.утбысь//.утбыся//.уть//.юбось//.утъ//.оубось//.оутись//.ютися//.оутися//.оужъдеся//.утждеся//.южъдесь//.южеся//.утътись//.юбысь//.юбыся//.утътися//.утбось//.утбося//.утьмись//.оусь//.оуся//.утьмися//.оубыся//.утьждесь//.утждесь//.ю//.утьждеся//.оужесь//.юбося//.юся//.юсь//.уттися//.утъжъдесь//.утъжъдеся//.уттись//.утъжесь//.утъжеся//.оужеся//.южесь//.утъбыся//.утъбысь//.юмись//.утмись//.утмися//.утъсь//.юмися//.оужъдесь//.утъся//.утъждеся//.утъждесь//.утся//.юждеся//.утсь//.утьбысь//.юждесь//.ут//.утьбыся//.оу//.утжеся//.утжесь//.южъдеся//.оумися//.утьбось//.утьбося//.оумись//.оубося//.утьтися//.утьтись//.утъбося//.утъмися//.утъмись//.утъбось//.утьжъдеся//.утьжъдесь//.уться//.утьсь//.ютись//.утьжеся//.оуждесь//.оубысь//.утьжесь
  gramm: indic,praes,pl,3p
 -flex: .емебысь//.емебыся//.емъбося//.емъбось//.ембысь//.ембыся//.емся//.емъжеся//.емсь//.емждеся//.емждесь//.еметися//.емъбыся//.емъбысь//.еметись//.ембось//.еммись//.еммися//.ембося//.емъжъдесь//.емъжъдеся//.емемися//.емемись//.еме//.емъмися//.емъмись//.емежеся//.емебось//.емебося//.емежесь//.емъжесь//.ем//.емъсь//.емъся//.емъждеся//.емъждесь//.емътись//.емъ//.емътися//.емесь//.емеждеся//.емеждесь//.емтися//.емтись//.емеся//.емжеся//.емжесь//.емежъдеся//.емежъдесь
  gramm: indic,praes,pl,1p
 -flex: .лися//.лижеся//.ли//.лись//.либось//.лижъдеся//.лимися//.лиждесь//.либыся//.лижъдесь//.лиждеся//.либося//.лижесь//.либысь//.лимись//.литись//.литися
  gramm: perf,pl,m
 -flex: .ла//.лажесь//.лабось//.лажеся//.лаждесь//.лаждеся//.лабося//.лабыся//.лась//.лася//.лабысь//.ламися//.латись//.латися//.ламись//.лажъдесь//.лажъдеся
  gramm: perf,pl,n
 -flex: .лытися//.лыжъдесь//.лыбося//.лыся//.лыбысь//.лыжеся//.лымися//.лыбыся//.лымись//.лытись//.лыжесь//.лыждесь//.лыбось//.лысь//.лыждеся//.лыжъдеся//.лы
  gramm: perf,pl,f
 -flex: .тимись//.тимися//.тьжъдесь//.тьжъдеся//.ть//.тьтися//.тьтись//.тьмись//.тися//.тись//.тибысь//.тьжеся//.тибыся//.тьмися//.тьжесь//.тьбысь//.тьбыся//.тиждесь//.тиждеся//.тьбось//.тьбося//.титися//.титись//.тьждесь//.ти//.тижеся//.тижесь//.тьждеся//.тижъдеся//.тижъдесь//.тибось//.тибося//.ться//.тьсь
  gramm: inf
 -flex: .ижесь//.ижъдесь//.иждесь//.иждеся//.ижъдеся//.ибося//.ибось//.ижеся//.ись//.ися//.итись//.и//.имись//.итися//.ибыся//.ибысь//.имися
  gramm: imper,sg,2p
 -flex: .ижесь//.ижъдесь//.иждесь//.иждеся//.ижъдеся//.ибося//.ибось//.ижеся//.ись//.ися//.итись//.и//.имись//.итися//.ибыся//.ибысь//.имися
  gramm: imper,sg,3p
 -flex: .итежесь//.итежеся//.итесь//.итебось//.итежъдесь//.итеждесь//.итеся//.итетись//.ите//.итетися//.итежъдеся//.итемися//.итемись//.итеждеся//.итебося//.итебыся//.итебысь
  gramm: imper,pl,2p
 -flex: .лотися//.лобысь//.лобыся//.лотись//.лождесь//.ложъдеся//.ло//.ломися//.ложеся//.ложесь//.лобось//.ложъдесь//.лобося//.лося//.лождеся//.лось//.ломись
  gramm: perf,sg,n
 -flex: .етись//.ежъдеся//.етися//.ебося//.ебось//.ебыся//.ебысь//.е//.еждеся//.еждесь//.емися//.ежъдесь//.емись//.есь//.ежесь//.ежеся//.еся
  gramm: indic,aor,sg,3p
 -flex: .етись//.ежъдеся//.етися//.ебося//.ебось//.ебыся//.ебысь//.е//.еждеся//.еждесь//.емися//.ежъдесь//.емись//.есь//.ежесь//.ежеся//.еся
  gramm: indic,aor,sg,2p
 -flex: .евежесь//.евежеся//.евѣтися//.евѣтись//.евѣся//.евѣсь//.еважесь//.еважеся//.евесь//.евеся//.ева//.еве//.еважъдесь//.еважъдеся//.евѣбось//.евѣбося//.евебыся//.евебысь//.евѣбысь//.евѣбыся//.еветись//.еветися//.евабыся//.евабысь//.евѣждеся//.евѣмися//.евѣждесь//.евемися//.евемись//.евась//.евѣмись//.евѣ//.евася//.евежъдесь//.евежъдеся//.евѣжеся//.евѣжесь//.евеждесь//.евабося//.евабось//.евеждеся//.евѣжъдеся//.евѣжъдесь//.еваждеся//.еваждесь//.еватись//.евамися//.евамись//.еватися//.евебося//.евебось
  gramm: indic,praes,du,1p
 -flex: .етеждесь//.етеждеся//.етабыся//.етабысь//.ететись//.ететися//.етабося//.етѣмись//.етѣ//.етабось//.етѣждеся//.етѣмися//.етѣжъдеся//.етѣжъдесь//.етежъдесь//.етамися//.етамись//.етежъдеся//.етебося//.етебось//.етежесь//.етѣжеся//.етѣжесь//.етѣбося//.етѣтися//.етѣтись//.етемися//.етажесь//.етажеся//.етесь//.етеся//.етатись//.ета//.етатися//.ете//.етѣждесь//.етежеся//.етѣся//.етѣбысь//.етѣбыся//.етѣсь//.етаждеся//.етаждесь//.етажъдесь//.етажъдеся//.етѣбось//.етемись//.етебыся//.етебысь//.етась//.етася
  gramm: indic,praes,du,3p
 -flex: .етеждесь//.етеждеся//.етабыся//.етабысь//.ететись//.ететися//.етабося//.етѣмись//.етѣ//.етабось//.етѣждеся//.етѣмися//.етѣжъдеся//.етѣжъдесь//.етежъдесь//.етамися//.етамись//.етежъдеся//.етебося//.етебось//.етежесь//.етѣжеся//.етѣжесь//.етѣбося//.етѣтися//.етѣтись//.етемися//.етажесь//.етажеся//.етесь//.етеся//.етатись//.ета//.етатися//.ете//.етѣждесь//.етежеся//.етѣся//.етѣбысь//.етѣбыся//.етѣсь//.етаждеся//.етаждесь//.етажъдесь//.етажъдеся//.етѣбось//.етемись//.етебыся//.етебысь//.етась//.етася
  gramm: indic,praes,du,2p
 -flex: .яхова//.яховамися//.яховамись//.яхове//.яховабося//.яховабось//.яховежесь//.яховежеся//.яховетись//.яховемися//.яховемись//.яховѣжъдеся//.яховѣбысь//.яховѣмись//.яховетися//.яховѣжеся//.яховеждеся//.яховеждесь//.яховѣжесь//.яховажъдесь//.яховабыся//.яховабысь//.яховежъдесь//.яховежъдеся//.яховеся//.яховѣждесь//.яховѣся//.яховѣсь//.яховѣждеся//.яховѣтися//.яховѣтись//.яховебося//.яховатись//.яховатися//.яховебось//.яховѣ//.яховажесь//.яховажеся//.яховесь//.яховѣмися//.яховажъдеся//.яховѣбыся//.яховѣжъдесь//.яховаждесь//.яховаждеся//.яховебыся//.яховѣбось//.яховѣбося//.яховебысь//.яховась//.яховася
  gramm: indic,imperf,du,1p
 -flex: .ясътѣтися//.ясътѣтись//.ястебося//.ястебось//.ястажесь//.ястажеся//.ястѣтися//.ястѣтись//.ястеждесь//.ястеждеся//.ясътежъдесь//.ясътежъдеся//.ясътѣся//.ясътѣсь//.ястамися//.ястамись//.ястабыся//.ястабысь//.ясътемися//.ясътемись//.ясътетись//.ясътетися//.ясътѣбось//.ясътѣбося//.ясътѣжъдеся//.ястѣмись//.ястѣмися//.ясътѣжъдесь//.ястѣся//.ястѣсь//.ясътась//.ясътася//.ясътабыся//.ясътабысь//.ястѣждеся//.ястѣждесь//.ястаждеся//.ястаждесь//.ястѣбысь//.ястебыся//.ястебысь//.ястѣбось//.ястѣбося//.ястѣ//.ястемися//.ястемись//.ясътесь//.ясътеся//.ястась//.ястася//.ястѣжеся//.ястѣбыся//.ясте//.яста//.ясътамися//.ясътамись//.ясътабося//.ясътабось//.ясътѣбысь//.ясътѣбыся//.ясътатись//.ясътатися//.ясътѣ//.ясътажъдесь//.ясътажъдеся//.ясътебося//.ясътебось//.ястѣжесь//.ясътажесь//.ясътажеся//.ястабося//.ясътебыся//.ясътебысь//.ястабось//.ястежесь//.ястежеся//.ястетись//.ястетися//.ясъта//.ясътѣжеся//.ясъте//.ясътѣжесь//.ясътежесь//.ясътежеся//.ясътѣмись//.ясътѣмися//.ястатись//.ястатися//.ястесь//.ястеся
  gramm: indic,imperf,du,3p
 -flex: .ясътѣтися//.ясътѣтись//.ястебося//.ястебось//.ястажесь//.ястажеся//.ястѣтися//.ястѣтись//.ястеждесь//.ястеждеся//.ясътежъдесь//.ясътежъдеся//.ясътѣся//.ясътѣсь//.ястамися//.ястамись//.ястабыся//.ястабысь//.ясътемися//.ясътемись//.ясътетись//.ясътетися//.ясътѣбось//.ясътѣбося//.ясътѣжъдеся//.ястѣмись//.ястѣмися//.ясътѣжъдесь//.ястѣся//.ястѣсь//.ясътась//.ясътася//.ясътабыся//.ясътабысь//.ястѣждеся//.ястѣждесь//.ястаждеся//.ястаждесь//.ястѣбысь//.ястебыся//.ястебысь//.ястѣбось//.ястѣбося//.ястѣ//.ястемися//.ястемись//.ясътесь//.ясътеся//.ястась//.ястася//.ястѣжеся//.ястѣбыся//.ясте//.яста//.ясътамися//.ясътамись//.ясътабося//.ясътабось//.ясътѣбысь//.ясътѣбыся//.ясътатись//.ясътатися//.ясътѣ//.ясътажъдесь//.ясътажъдеся//.ясътебося//.ясътебось//.ястѣжесь//.ясътажесь//.ясътажеся//.ястабося//.ясътебыся//.ясътебысь//.ястабось//.ястежесь//.ястежеся//.ястетись//.ястетися//.ясъта//.ясътѣжеся//.ясъте//.ясътѣжесь//.ясътежесь//.ясътежеся//.ясътѣмись//.ясътѣмися//.ястатись//.ястатися//.ястесь//.ястеся
  gramm: indic,imperf,du,2p
 -flex: .ясътетись//.ясътетися//.ястебося//.ястебось//.ясътебося//.ясътебось//.ястемися//.ястемись//.ясътесь//.ясътебыся//.ясътебысь//.ясътеся//.ястебыся//.ястежесь//.ястежеся//.ястебысь//.ясте//.ястетись//.ястетися//.ясъте//.ясътежесь//.ясътежеся//.ястеждесь//.ястеждеся//.ясътежъдесь//.ясътемись//.ясътемися//.ястесь//.ястеся//.ясътежъдеся
  gramm: indic,imperf,pl,2p
 -flex: .яхуся//.яхусь//.яхубося//.яхубось//.яхужесь//.яхужеся//.яхумись//.яхумися//.яхуждеся//.яхуждесь//.яхубыся//.яхутись//.яху//.яхубысь//.яхутися//.яхужъдесь//.яхужъдеся
  gramm: indic,imperf,pl,3p
 -flex: .яхомбыся//.яхомбысь//.яхомтись//.яхомтися//.яхомбося//.яхомъмися//.яхомбось//.яхомъ//.яхом//.яхомъмись//.яхомъжъдесь//.яхомъжъдеся//.яхомъжесь//.яхомъжеся//.яхомсь//.яхомътись//.яхомътися//.яхомся//.яхоммися//.яхоммись//.яхомъждесь//.яхомъждеся//.яхомъсь//.яхомъся//.яхомъбыся//.яхомъбысь//.яхомждеся//.яхомждесь//.яхомжесь//.яхомжеся//.яхомъбося//.яхомъбось
  gramm: indic,imperf,pl,1p
 -flex: .лѣбыся//.лѣтися//.лѣтись//.лѣмися//.лѣжъдеся//.лѣжъдесь//.лѣ//.лѣжеся//.лежесь//.лежеся//.лѣжесь//.лѣбысь//.леждеся//.леждесь//.лѣбось//.лѣбося//.лесь//.леся//.лѣмись//.лежъдесь//.лѣждесь//.лѣждеся//.лебыся//.лебысь//.летись//.летися//.лебося//.ле//.лебось//.лемися//.лемись//.лежъдеся//.лѣся//.лѣсь
  gramm: perf,du,f
 -flex: .яхбося//.яхбось//.яхтись//.яхтися//.яхъ//.яхътись//.яхътися//.яхъжъдесь//.яхъжъдеся//.яхъбось//.яхбыся//.яхбысь//.яхжесь//.яхжеся//.яхъмися//.яхъмись//.яхъжесь//.яхъжеся//.яхъбыся//.ях//.яхъбысь//.яхждеся//.яхждесь//.яхсь//.яхся//.яхъбося//.яхмись//.яхъждесь//.яхъждеся//.яхмися//.яхъсь//.яхъся
  gramm: indic,imperf,sg,1p
 -flex: .яшебося//.яшежеся//.яше//.яшетися//.яшежесь//.яшесь//.яшеся//.яшемись//.яшежъдесь//.яшемися//.яшежъдеся//.яшетись//.яшебось//.яшеждесь//.яшебыся//.яшеждеся//.яшебысь
  gramm: indic,imperf,sg,2p
 -flex: .яшебося//.яшежеся//.яше//.яшетися//.яшежесь//.яшесь//.яшеся//.яшемись//.яшежъдесь//.яшемися//.яшежъдеся//.яшетись//.яшебось//.яшеждесь//.яшебыся//.яшеждеся//.яшебысь
  gramm: indic,imperf,sg,3p
 -flex: .оховѣся//.оховѣтися//.оховѣжъдесь//.оховѣсь//.оховажъдесь//.оховажъдеся//.оховѣбося//.оховеждесь//.оховеждеся//.оховамися//.оховамись//.оховѣтись//.оховебыся//.оховѣ//.оховемися//.оховѣжъдеся//.оховѣбось//.оховѣждеся//.оховетися//.оховѣждесь//.охове//.оховѣбыся//.оховабыся//.оховежъдесь//.оховесь//.оховеся//.оховежъдеся//.оховетись//.оховебысь//.оховѣмись//.оховѣмися//.оховабося//.оховабось//.оховѣжеся//.оховѣжесь//.оховѣбысь//.оховаждеся//.оховаждесь//.оховебося//.оховебось//.оховась//.оховажесь//.оховабысь//.оховася//.охова//.оховатись//.оховатися//.оховежеся//.оховежесь//.оховажеся//.оховемись
  gramm: indic,aor,du,1p
 -flex: .остаждесь//.осъта//.осъте//.осътесь//.осътеся//.остатися//.остатись//.осътѣжеся//.осътѣжесь//.остежеся//.остежесь//.осътабося//.осътабось//.остебысь//.остебыся//.осътась//.осътѣбысь//.осътѣбыся//.осътася//.осътетись//.осътетися//.остабысь//.остабыся//.осътѣ//.остѣждеся//.остѣждесь//.остѣжесь//.остѣжеся//.осътежесь//.осътежеся//.осътѣся//.осътѣсь//.остажеся//.остажесь//.остѣтись//.осътѣжъдеся//.остетись//.остѣтися//.остебось//.остебося//.остаждеся//.осътежъдеся//.осътажесь//.осътажеся//.остѣмися//.остѣмись//.осътѣтися//.осътѣтись//.осътебося//.осътебось//.осътѣбось//.осътѣбося//.остеся//.остесь//.осътатись//.осътатися//.остеждесь//.остамись//.остамися//.остеждеся//.остѣбыся//.остѣбысь//.остася//.остась//.остѣбося//.осътабыся//.осътабысь//.остѣбось//.осътемися//.осътемись//.осътамися//.осътамись//.остетися//.осътѣжъдесь//.осътѣмись//.осътѣмися//.остѣ//.осътажъдесь//.осътажъдеся//.остѣсь//.остѣся//.оста//.осте//.остемись//.остемися//.осътежъдесь//.остабось//.остабося//.осътебыся//.осътебысь
  gramm: indic,aor,du,2p
 -flex: .остаждесь//.осъта//.осъте//.осътесь//.осътеся//.остатися//.остатись//.осътѣжеся//.осътѣжесь//.остежеся//.остежесь//.осътабося//.осътабось//.остебысь//.остебыся//.осътась//.осътѣбысь//.осътѣбыся//.осътася//.осътетись//.осътетися//.остабысь//.остабыся//.осътѣ//.остѣждеся//.остѣждесь//.остѣжесь//.остѣжеся//.осътежесь//.осътежеся//.осътѣся//.осътѣсь//.остажеся//.остажесь//.остѣтись//.осътѣжъдеся//.остетись//.остѣтися//.остебось//.остебося//.остаждеся//.осътежъдеся//.осътажесь//.осътажеся//.остѣмися//.остѣмись//.осътѣтися//.осътѣтись//.осътебося//.осътебось//.осътѣбось//.осътѣбося//.остеся//.остесь//.осътатись//.осътатися//.остеждесь//.остамись//.остамися//.остеждеся//.остѣбыся//.остѣбысь//.остася//.остась//.остѣбося//.осътабыся//.осътабысь//.остѣбось//.осътемися//.осътемись//.осътамися//.осътамись//.остетися//.осътѣжъдесь//.осътѣмись//.осътѣмися//.остѣ//.осътажъдесь//.осътажъдеся//.остѣсь//.остѣся//.оста//.осте//.остемись//.остемися//.осътежъдесь//.остабось//.остабося//.осътебыся//.осътебысь
  gramm: indic,aor,du,3p
 -flex: .лъмись//.лъмися//.лмись//.лбось//.лбося//.лмися//.лъся//.лъсь//.лбысь//.лъ//.лбыся//.лъжеся//.лъжесь//.лъждесь//.л//.лъбысь//.лъбыся//.лждесь//.лждеся//.лъбось//.лъжъдеся//.лъжъдесь//.лъбося//.лжеся//.лжесь//.лъждеся//.лтися//.лтись//.лътися//.лътись//.лся//.лсь
  gramm: perf,sg,m
 -flex: .емебысь//.емебыся//.емъбося//.емъбось//.ембысь//.ембыся//.емся//.емъжеся//.емсь//.емждеся//.иметися//.иметись//.емждесь//.имебысь//.имебыся//.еметися//.емъбыся//.емъбысь//.еметись//.ембось//.еммись//.еммися//.ембося//.емежъдеся//.емъжъдесь//.емъжъдеся//.емемися//.име//.емемись//.еме//.емъмися//.емъмись//.емежеся//.емебось//.имежъдеся//.емебося//.емежесь//.емъжесь//.ем//.емъсь//.имебось//.имебося//.емъся//.емъждеся//.емъждесь//.имежъдесь//.емътись//.емъ//.емътися//.емесь//.емеждеся//.емеждесь//.емтися//.емтись//.имеждесь//.имеждеся//.имемись//.имемися//.имеся//.имесь//.емеся//.имежеся//.емжеся//.емжесь//.имежесь//.емежъдесь
  gramm: imper,pl,1p
 -flex: .ошѧтися//.ошѧтись//.ошѧбось//.ошѧбося//.ошѧжеся//.ошажъдесь//.ошѧ//.ошѧжъдеся//.ошѧжъдесь//.ошажесь//.ошѧбыся//.ошѧмись//.ошѧмися//.ошажеся//.ошѧся//.ошѧсь//.ошажъдеся//.ошабося//.ошабось//.ошѧбысь//.ошѧжесь//.оша//.ошаждесь//.ошаждеся//.ошабыся//.ошабысь//.ошатись//.ошатися//.ошась//.ошася//.ошѧждесь//.ошѧждеся//.ошамися//.ошамись
  gramm: indic,aor,pl,3p
 -flex: .остетися//.остетись//.осъте//.остебось//.остебося//.осътемися//.осътемись//.осътесь//.осътеся//.осътежъдесь//.осътежъдеся//.остежеся//.остежесь//.остебысь//.остебыся//.осътетись//.осътетися//.осътебося//.осътебось//.осте//.остеждесь//.остеждеся//.остемись//.остеся//.остесь//.остемися//.осътежесь//.осътежеся//.осътебыся//.осътебысь
  gramm: indic,aor,pl,2p
 -flex: .охомъждеся//.охомъждесь//.охомъбыся//.охомъбысь//.охом//.охомъбося//.охомжеся//.охомжесь//.охомъбось//.охомтися//.охоммись//.охоммися//.охомтись//.охомъсь//.охомъся//.охомждеся//.охомждесь//.охомъжъдесь//.охомъжъдеся//.охомбысь//.охомбыся//.охомъ//.охомбось//.охомъжесь//.охомъжеся//.охомбося//.охомся//.охомсь//.охомътись//.охомъмися//.охомъмись//.охомътися
  gramm: indic,aor,pl,1p
 -flex: .итѣбысь//.итѣбыся//.итебося//.итебось//.итежесь//.итежеся//.итѣжъдеся//.итѣ//.итажъдесь//.итебыся//.итебысь//.итажъдеся//.итѣжъдесь//.итажесь//.итежъдеся//.итѣмись//.итемися//.итемись//.итеждеся//.итѣждесь//.итажеся//.итѣбося//.итабося//.итабось//.итесь//.итеся//.ита//.итѣбось//.итеждесь//.итѣмися//.итетись//.итаждесь//.итаждеся//.ите//.итабыся//.итежъдесь//.итабысь//.итѣтись//.итатись//.итатися//.итетися//.итѣся//.итѣсь//.итѣжеся//.итѣждеся//.итась//.итася//.итѣтися//.итѣжесь//.итамися//.итамись
  gramm: imper,du,2p
 -flex: .евежесь//.евежеся//.евѣтися//.евѣтись//.евѣся//.евѣсь//.еважесь//.еважеся//.евесь//.евеся//.ева//.еве//.еважъдесь//.еважъдеся//.евѣбось//.евѣбося//.евебыся//.евебысь//.евѣбысь//.евѣбыся//.еветись//.еветися//.евабыся//.евабысь//.евѣждеся//.евѣмися//.евѣждесь//.евемися//.евемись//.евась//.евѣмись//.евѣ//.евася//.евежъдесь//.евежъдеся//.евѣжеся//.евѣжесь//.евеждесь//.евабося//.евабось//.евеждеся//.евѣжъдеся//.евѣжъдесь//.еваждеся//.еваждесь//.еватись//.евамися//.евамись//.еватися//.евебося//.евебось
  gramm: imper,du,1p
 -flex: .охбысь//.охбыся//.охъ//.охждеся//.охътись//.охътися//.охбось//.охбося//.охждесь//.охтися//.охъжъдесь//.охъжъдеся//.охтись//.охъжесь//.охъжеся//.охъбыся//.охъбысь//.охмись//.охмися//.охъсь//.охъся//.охъждеся//.охъждесь//.охся//.охсь//.ох//.охжеся//.охжесь//.охъбося//.охъмися//.охъмись//.охъбось
  gramm: indic,aor,sg,1p
 -flex: .утися//.утись//.ужъдесь//.уждесь//.уся//.усь//.уждеся//.ужъдеся//.убось//.убося//.у//.ужеся//.ужесь//.убысь//.убыся//.умись//.умися
  gramm: indic,praes,sg,1p
 -flex: .ешибось//.ешибося//.еши//.ешиждеся//.ешитися//.ешитись//.ешибыся//.ешижъдеся//.ешиждесь//.ешижеся//.ешижъдесь//.ешися//.ешись//.ешибысь//.ешижесь//.ешимись//.ешимися
  gramm: indic,praes,sg,2p
 -flex: .етъбыся//.ежесь//.етъбось//.етъбося//.емися//.емись//.етъждесь//.еттись//.еттися//.етъждеся//.етъся//.етъсь//.етъбысь//.етъжесь//.етъ//.етътися//.етътись//.ет//.е//.етъжъдеся//.етись//.етъжъдесь//.етъмись//.етъмися//.етися//.еждеся//.еждесь//.етмися//.етждесь//.етждеся//.етмись//.ебося//.етбося//.етбось//.ебось//.есь//.етбыся//.ебыся//.ебысь//.етбысь//.етъжеся//.ежеся//.ежъдесь//.ежъдеся//.еся//.етжесь//.етсь//.ется//.етжеся
  gramm: indic,praes,sg,3p
 -flex: .ла//.лажесь//.лабось//.лажеся//.лаждесь//.лаждеся//.лабося//.лабыся//.лась//.лася//.лабысь//.ламися//.латись//.латися//.ламись//.лажъдесь//.лажъдеся
  gramm: perf,du,m
 -flex: .лѣбыся//.лѣтися//.лѣтись//.лѣмися//.лѣжъдеся//.лѣжъдесь//.лѣ//.лѣжеся//.лежесь//.лежеся//.лѣжесь//.лѣбысь//.леждеся//.леждесь//.лѣбось//.лѣбося//.лесь//.леся//.лѣмись//.лежъдесь//.лѣждесь//.лѣждеся//.лебыся//.лебысь//.летись//.летися//.лебося//.ле//.лебось//.лемися//.лемись//.лежъдеся//.лѣся//.лѣсь
  gramm: perf,du,n
 -flex: .ла//.лажесь//.лабось//.лажеся//.лаждесь//.лаждеся//.лабося//.лабыся//.лась//.лася//.лабысь//.ламися//.латись//.латися//.ламись//.лажъдесь//.лажъдеся
  gramm: perf,sg,f
-paradigm: V15a
 -flex: .нетеждеся//.нете//.нетеждесь//.нетебось//.нетежеся//.нетежесь//.нетебося//.нетеся//.нетежъдеся//.нетесь//.нетебыся//.нететися//.нетемись//.нетемися//.нететись//.нетебысь//.нетежъдесь
  gramm: indic,praes,pl,2p
 -flex: .нуттись//.нуттися//.нусь//.нюжесь//.нуся//.нюжъдесь//.нуждесь//.нюжъдеся//.нутъбось//.нутъбося//.нуждеся//.нутъждесь//.нутъждеся//.нубося//.ну//.нубось//.ню//.нюбося//.нюбось//.нутъбысь//.нумися//.нумись//.нутъбыся//.нут//.нубысь//.нюждесь//.нутжесь//.нужъдесь//.нужъдеся//.нутъ//.нютись//.нютися//.нутись//.нутъжеся//.нутбося//.нутбось//.нутъжесь//.нюсь//.нюся//.нюмися//.нюждеся//.нюмись//.нюбыся//.нутися//.нюбысь//.нюжеся//.нутсь//.нутмися//.нутждесь//.нутждеся//.нутмись//.нутъжъдеся//.нутътись//.нутъжъдесь//.нутжеся//.нутъмись//.нутъся//.нутъсь//.нутъмися//.нубыся//.нутбыся//.нутбысь//.нужесь//.нужеся//.нутътися//.нутся
  gramm: indic,praes,pl,3p
 -flex: .немъбось//.немъбося//.немъмися//.немежесь//.немежеся//.немъжъдеся//.немъжъдесь//.немъждесь//.немесь//.немеся//.немжеся//.немътися//.немътись//.немъмись//.немжесь//.немъ//.немъбысь//.немебыся//.немъждеся//.немемися//.немебося//.немебось//.немемись//.немъжеся//.нембося//.нембось//.немъжесь//.неметись//.неметися//.нем//.немъбыся//.немждесь//.немждеся//.нембыся//.нембысь//.неме//.немтись//.немтися//.немежъдесь//.немеждесь//.немеждеся//.немежъдеся//.немсь//.немся//.немъся//.немъсь//.неммися//.неммись//.немебысь
  gramm: indic,praes,pl,1p
 -flex: .лися//.лижеся//.ли//.лись//.либось//.лижъдеся//.лимися//.лиждесь//.либыся//.лижъдесь//.лиждеся//.либося//.лижесь//.либысь//.лимись//.литись//.литися
  gramm: perf,pl,m
 -flex: .ла//.лажесь//.лабось//.лажеся//.лаждесь//.лаждеся//.лабося//.лабыся//.лась//.лася//.лабысь//.ламися//.латись//.латися//.ламись//.лажъдесь//.лажъдеся
  gramm: perf,pl,n
 -flex: .лытися//.лыжъдесь//.лыбося//.лыся//.лыбысь//.лыжеся//.лымися//.лыбыся//.лымись//.лытись//.лыжесь//.лыждесь//.лыбось//.лысь//.лыждеся//.лыжъдеся//.лы
  gramm: perf,pl,f
 -flex: .тимись//.тимися//.тьжъдесь//.тьжъдеся//.ть//.тьтися//.тьтись//.тьмись//.тися//.тись//.тибысь//.тьжеся//.тибыся//.тьмися//.тьжесь//.тьбысь//.тьбыся//.тиждесь//.тиждеся//.тьбось//.тьбося//.титися//.титись//.тьждесь//.ти//.тижеся//.тижесь//.тьждеся//.тижъдеся//.тижъдесь//.тибось//.тибося//.ться//.тьсь
  gramm: inf
 -flex: .нижеся//.нижесь//.нибось//.нимися//.нибося//.нися//.нижъдесь//.нись//.нитися//.нибысь//.нибыся//.нитись//.ниждеся//.ниждесь//.нижъдеся//.ни//.нимись
  gramm: imper,sg,2p
 -flex: .нижеся//.нижесь//.нибось//.нимися//.нибося//.нися//.нижъдесь//.нись//.нитися//.нибысь//.нибыся//.нитись//.ниждеся//.ниждесь//.нижъдеся//.ни//.нимись
  gramm: imper,sg,3p
 -flex: .нитетися//.нитетись//.нитемися//.нитежъдеся//.нитебось//.нитебося//.ните//.нитеждесь//.нитеждеся//.нитемись//.нитеся//.нитесь//.нитежесь//.нитежеся//.нитежъдесь//.нитебысь//.нитебыся
  gramm: imper,pl,2p
 -flex: .лотися//.лобысь//.лобыся//.лотись//.лождесь//.ложъдеся//.ло//.ломися//.ложеся//.ложесь//.лобось//.ложъдесь//.лобося//.лося//.лождеся//.лось//.ломись
  gramm: perf,sg,n
 -flex: .
  gramm: indic,aor,sg,3p
 -flex: .
  gramm: indic,aor,sg,2p
 -flex: .невѣмися//.невѣсь//.невѣся//.неветись//.невемись//.невемися//.невѣжъдеся//.невебысь//.невебыся//.неветися//.невабыся//.неваждесь//.неваждеся//.невѣ//.невѣжъдесь//.невѣмись//.нева//.невебось//.невебося//.невабысь//.невѣбося//.невѣбось//.невесь//.неважеся//.неважесь//.невѣждесь//.невежъдесь//.невежъдеся//.невѣбыся//.невѣбысь//.невеждеся//.невѣждеся//.невеждесь//.невеся//.неватися//.неватись//.невася//.невась//.неважъдеся//.неважъдесь//.невамись//.невѣтись//.невѣтися//.невамися//.невѣжесь//.неве//.невѣжеся//.невабось//.невабося//.невежеся//.невежесь
  gramm: indic,praes,du,1p
 -flex: .нетѣбыся//.нетѣбысь//.нетаждесь//.нетаждеся//.нететися//.нетежеся//.нетабысь//.нетася//.нетась//.нетабыся//.нетежесь//.нетѣжъдесь//.нетежъдеся//.нетежъдесь//.нетеждеся//.нетамись//.нетѣтись//.нетѣтися//.нета//.нетѣжъдеся//.нете//.нетемися//.нетабось//.нетабося//.нетѣжеся//.нетатися//.нетатись//.нетѣждесь//.нетѣждеся//.нетажъдеся//.нетемись//.нетѣмись//.нетажъдесь//.нетѣжесь//.нетеся//.нетеждесь//.нетѣмися//.нетѣсь//.нетѣся//.нетамися//.нетебысь//.нетебыся//.нететись//.нетѣбося//.нетебось//.нетѣбось//.нетебося//.нетѣ//.нетесь//.нетажеся//.нетажесь
  gramm: indic,praes,du,3p
 -flex: .нетѣбыся//.нетѣбысь//.нетаждесь//.нетаждеся//.нететися//.нетежеся//.нетабысь//.нетася//.нетась//.нетабыся//.нетежесь//.нетѣжъдесь//.нетежъдеся//.нетежъдесь//.нетеждеся//.нетамись//.нетѣтись//.нетѣтися//.нета//.нетѣжъдеся//.нете//.нетемися//.нетабось//.нетабося//.нетѣжеся//.нетатися//.нетатись//.нетѣждесь//.нетѣждеся//.нетажъдеся//.нетемись//.нетѣмись//.нетажъдесь//.нетѣжесь//.нетеся//.нетеждесь//.нетѣмися//.нетѣсь//.нетѣся//.нетамися//.нетебысь//.нетебыся//.нететись//.нетѣбося//.нетебось//.нетѣбось//.нетебося//.нетѣ//.нетесь//.нетажеся//.нетажесь
  gramm: indic,praes,du,2p
 -flex: .няховажъдеся//.няховамися//.няховѣтися//.няховебось//.няховетись//.няховежеся//.няховѣжесь//.няховѣжеся//.няховежесь//.няховебысь//.няховѣтись//.няховажеся//.няховажесь//.няховѣждесь//.няховабысь//.няховабыся//.няховеся//.няховесь//.няхове//.няховѣсь//.няховѣмися//.няховамись//.няховажъдесь//.няховаждеся//.няховаждесь//.няховетися//.няховѣжъдесь//.няховѣжъдеся//.няховемися//.няховебыся//.няховѣся//.няховежъдеся//.няховежъдесь//.няховемись//.няховѣбось//.няховася//.няховебося//.няховась//.няховѣмись//.няховѣбося//.няховеждесь//.няховеждеся//.няховатися//.няховатись//.няховѣбыся//.няховѣждеся//.няховабось//.няховѣ//.няховѣбысь//.няховабося//.няхова
  gramm: indic,imperf,du,1p
 -flex: .нясътежеся//.нясътежесь//.нястебось//.нястебося//.нясътетися//.нясътетись//.нястажеся//.нястажесь//.нястатися//.нястатись//.нясътѣмися//.нясътѣмись//.нясътѣбося//.нясътѣбось//.нястетися//.нястетись//.нясътабысь//.нясътабыся//.нястася//.нястась//.нясътѣтись//.нясътѣтися//.нястеждеся//.нясъта//.нястеждесь//.нясъте//.нясътѣжъдесь//.нясътѣжъдеся//.нясътебось//.нясътебося//.нястѣмися//.нястабось//.нястабося//.нястѣмись//.нясътѣжесь//.нясътѣжеся//.нястежеся//.нястежесь//.нястеся//.нясътѣ//.нясътажеся//.нясътажесь//.нястесь//.нясътамись//.нясътамися//.нястемись//.нястемися//.нястебысь//.нястебыся//.нясътатися//.нясътатись//.нясътебысь//.нясътебыся//.нясътемись//.нясътемися//.нястѣтись//.нястѣтися//.нястѣждесь//.нястѣждеся//.нястѣсь//.нястѣся//.нястѣбыся//.нястѣбысь//.нясътася//.нясътась//.нястабысь//.нястабыся//.нястѣ//.нясътабось//.нясътабося//.нястамись//.нястамися//.нястѣжесь//.нясътажъдеся//.нясътажъдесь//.нястѣжеся//.нясътеся//.нясътесь//.няста//.нясътѣсь//.нясте//.нясътѣся//.нясътежъдеся//.нясътежъдесь//.нясътѣбыся//.нясътѣбысь//.нястаждесь//.нястаждеся//.нястѣбося//.нястѣбось
  gramm: indic,imperf,du,3p
 -flex: .нясътежеся//.нясътежесь//.нястебось//.нястебося//.нясътетися//.нясътетись//.нястажеся//.нястажесь//.нястатися//.нястатись//.нясътѣмися//.нясътѣмись//.нясътѣбося//.нясътѣбось//.нястетися//.нястетись//.нясътабысь//.нясътабыся//.нястася//.нястась//.нясътѣтись//.нясътѣтися//.нястеждеся//.нясъта//.нястеждесь//.нясъте//.нясътѣжъдесь//.нясътѣжъдеся//.нясътебось//.нясътебося//.нястѣмися//.нястабось//.нястабося//.нястѣмись//.нясътѣжесь//.нясътѣжеся//.нястежеся//.нястежесь//.нястеся//.нясътѣ//.нясътажеся//.нясътажесь//.нястесь//.нясътамись//.нясътамися//.нястемись//.нястемися//.нястебысь//.нястебыся//.нясътатися//.нясътатись//.нясътебысь//.нясътебыся//.нясътемись//.нясътемися//.нястѣтись//.нястѣтися//.нястѣждесь//.нястѣждеся//.нястѣсь//.нястѣся//.нястѣбыся//.нястѣбысь//.нясътася//.нясътась//.нястабысь//.нястабыся//.нястѣ//.нясътабось//.нясътабося//.нястамись//.нястамися//.нястѣжесь//.нясътажъдеся//.нясътажъдесь//.нястѣжеся//.нясътеся//.нясътесь//.няста//.нясътѣсь//.нясте//.нясътѣся//.нясътежъдеся//.нясътежъдесь//.нясътѣбыся//.нясътѣбысь//.нястаждесь//.нястаждеся//.нястѣбося//.нястѣбось
  gramm: indic,imperf,du,2p
 -flex: .нястеждеся//.нястеждесь//.нясъте//.нясътежеся//.нясътежесь//.нясътебось//.нясътебося//.нясътебысь//.нясътебыся//.нясътемись//.нясътемися//.нястебось//.нястебося//.нястежеся//.нястежесь//.нясътетися//.нясътетись//.нясътеся//.нясътесь//.нястеся//.нясте//.нястесь//.нясътежъдеся//.нясътежъдесь//.нястетися//.нястетись//.нястемись//.нястемися//.нястебысь//.нястебыся
  gramm: indic,imperf,pl,2p
 -flex: .няхутися//.няхутись//.няхуждеся//.няхужъдеся//.няхубось//.няхубося//.няхужъдесь//.няхуждесь//.няхужеся//.няхубыся//.няхуся//.няхусь//.няхубысь//.няху//.няхумися//.няхумись//.няхужесь
  gramm: indic,imperf,pl,3p
 -flex: .няхомтися//.няхомтись//.няхом//.няхомждесь//.няхомждеся//.няхомъмись//.няхомъмися//.няхомъбысь//.няхомъбыся//.няхомъжеся//.няхомъжесь//.няхомбысь//.няхомбыся//.няхомъся//.няхомъсь//.няхомъжъдеся//.няхомъжъдесь//.няхомжеся//.няхомжесь//.няхомся//.няхомсь//.няхомътися//.няхомътись//.няхомъждеся//.няхомъбось//.няхомъ//.няхомъбося//.няхоммися//.няхоммись//.няхомбось//.няхомбося//.няхомъждесь
  gramm: indic,imperf,pl,1p
 -flex: .лѣбыся//.лѣтися//.лѣтись//.лѣмися//.лѣжъдеся//.лѣжъдесь//.лѣ//.лѣжеся//.лежесь//.лежеся//.лѣжесь//.лѣбысь//.леждеся//.леждесь//.лѣбось//.лѣбося//.лесь//.леся//.лѣмись//.лежъдесь//.лѣждесь//.лѣждеся//.лебыся//.лебысь//.летись//.летися//.лебося//.ле//.лебось//.лемися//.лемись//.лежъдеся//.лѣся//.лѣсь
  gramm: perf,du,f
 -flex: .няхъжъдеся//.няхъжъдесь//.няхждесь//.няхъждесь//.няхътися//.няхтися//.няхтись//.няхътись//.няхбысь//.няхъбысь//.няхъбыся//.няхбыся//.няхъбось//.няхбось//.няхбося//.няхъбося//.няхъ//.нях//.няхъждеся//.няхждеся//.няхмись//.няхъмись//.няхъмися//.няхмися//.няхъся//.няхся//.няхсь//.няхъсь//.няхжеся//.няхъжеся//.няхъжесь//.няхжесь
  gramm: indic,imperf,sg,1p
 -flex: .няшеждеся//.няшежъдеся//.няшежъдесь//.няшеждесь//.няшеся//.няшесь//.няшебысь//.няшежесь//.няшемись//.няшемися//.няшебось//.няше//.няшебося//.няшетися//.няшетись//.няшежеся//.няшебыся
  gramm: indic,imperf,sg,2p
 -flex: .няшеждеся//.няшежъдеся//.няшежъдесь//.няшеждесь//.няшеся//.няшесь//.няшебысь//.няшежесь//.няшемись//.няшемися//.няшебось//.няше//.няшебося//.няшетися//.няшетись//.няшежеся//.няшебыся
  gramm: indic,imperf,sg,3p
 -flex: .ховатись//.ховатися//.ховетись//.хове//.ховѣтись//.ховетися//.хова//.ховежъдесь//.ховежъдеся//.ховѣждесь//.ховѣждеся//.ховѣся//.ховѣсь//.ховажъдесь//.ховаждесь//.ховаждеся//.ховажъдеся//.ховѣбысь//.ховѣбыся//.ховабыся//.ховѣбось//.ховѣбося//.ховабысь//.ховемися//.ховемись//.ховежесь//.ховежеся//.ховѣ//.ховажесь//.ховебыся//.ховебысь//.ховажеся//.ховѣмись//.ховѣжесь//.ховѣжеся//.ховебося//.ховѣмися//.ховебось//.ховась//.ховася//.ховеждеся//.ховеждесь//.ховѣтися//.ховамися//.ховѣжъдеся//.ховѣжъдесь//.ховеся//.ховесь//.ховабося//.ховабось//.ховамись
  gramm: indic,aor,du,1p
 -flex: .сътежесь//.сътежеся//.стѣмись//.стѣмися//.сътамися//.сътамись//.сътежъдесь//.сътежъдеся//.сътась//.сътася//.съте//.съта//.стамися//.стамись//.сътетись//.сътетися//.сътѣ//.стемися//.стемись//.стабыся//.стабысь//.стеждесь//.стеждеся//.сътажесь//.сътажеся//.статись//.статися//.стеся//.сътѣжъдеся//.сътѣмися//.стажесь//.стажеся//.сътѣжеся//.сътѣжесь//.стѣбося//.сътебыся//.сътебысь//.сътѣтися//.сътѣтись//.стась//.стѣбысь//.стѣбыся//.сътабыся//.стася//.стѣ//.стѣся//.стѣсь//.сътабысь//.стежесь//.стежеся//.сътебося//.сътебось//.сътажъдесь//.сътажъдеся//.стебыся//.стебысь//.стѣтися//.стѣтись//.сътесь//.сътеся//.сте//.ста//.сътемися//.сътемись//.сътѣмись//.стѣжеся//.стѣжесь//.стесь//.стѣждеся//.стѣждесь//.стабося//.стабось//.стаждеся//.стаждесь//.сътѣбысь//.сътѣбыся//.сътѣбось//.сътѣбося//.сътабося//.сътабось//.стетись//.стетися//.стѣбось//.сътѣжъдесь//.стебося//.стебось//.сътатись//.сътатися//.сътѣся//.сътѣсь
  gramm: indic,aor,du,2p
 -flex: .сътежесь//.сътежеся//.стѣмись//.стѣмися//.сътамися//.сътамись//.сътежъдесь//.сътежъдеся//.сътась//.сътася//.съте//.съта//.стамися//.стамись//.сътетись//.сътетися//.сътѣ//.стемися//.стемись//.стабыся//.стабысь//.стеждесь//.стеждеся//.сътажесь//.сътажеся//.статись//.статися//.стеся//.сътѣжъдеся//.сътѣмися//.стажесь//.стажеся//.сътѣжеся//.сътѣжесь//.стѣбося//.сътебыся//.сътебысь//.сътѣтися//.сътѣтись//.стась//.стѣбысь//.стѣбыся//.сътабыся//.стася//.стѣ//.стѣся//.стѣсь//.сътабысь//.стежесь//.стежеся//.сътебося//.сътебось//.сътажъдесь//.сътажъдеся//.стебыся//.стебысь//.стѣтися//.стѣтись//.сътесь//.сътеся//.сте//.ста//.сътемися//.сътемись//.сътѣмись//.стѣжеся//.стѣжесь//.стесь//.стѣждеся//.стѣждесь//.стабося//.стабось//.стаждеся//.стаждесь//.сътѣбысь//.сътѣбыся//.сътѣбось//.сътѣбося//.сътабося//.сътабось//.стетись//.стетися//.стѣбось//.сътѣжъдесь//.стебося//.стебось//.сътатись//.сътатися//.сътѣся//.сътѣсь
  gramm: indic,aor,du,3p
 -flex: .лъмись//.лъмися//.лмись//.лбось//.лбося//.лмися//.лъся//.лъсь//.лбысь//.лъ//.лбыся//.лъжеся//.лъжесь//.лъждесь//.л//.лъбысь//.лъбыся//.лждесь//.лждеся//.лъбось//.лъжъдеся//.лъжъдесь//.лъбося//.лжеся//.лжесь//.лъждеся//.лтися//.лтись//.лътися//.лътись//.лся//.лсь
  gramm: perf,sg,m
 -flex: .ниммись//.ниммися//.немжесь//.немжеся//.нимебыся//.нимебысь//.немъ//.немебося//.немебось//.немъжеся//.немъжесь//.нимъбось//.нимъбося//.неме//.нимбось//.немежъдесь//.нимъмись//.нимъмися//.немежъдеся//.нимбысь//.нимъжеся//.нимъжесь//.немебысь//.нимждесь//.нимждеся//.немъбось//.немъбося//.немежесь//.немежеся//.нимъбысь//.нимъбыся//.немъждесь//.немесь//.немеся//.немъждеся//.немътися//.немътись//.немебыся//.нембося//.нембось//.нимбыся//.немтись//.немтися//.нимъждеся//.нимъждесь//.нимъся//.нимъсь//.нимтися//.нимтись//.нимжеся//.нимжесь//.немъмись//.немъмися//.ниме//.немемися//.немемись//.немъбысь//.немъбыся//.немждесь//.нимъ//.немсь//.немъжъдеся//.немеждеся//.нимежеся//.нимбося//.ним//.немъжъдесь//.нимежъдесь//.нимежъдеся//.нимебося//.нимебось//.нимеждеся//.нимеждесь//.нимся//.нимсь//.нимътися//.нимътись//.нимесь//.нимеся//.немеждесь//.неметись//.неметися//.нем//.нембыся//.нембысь//.немждеся//.нимемися//.нимемись//.нимежесь//.немся//.немъся//.немъсь//.ниметись//.ниметися//.неммися//.нимъжъдеся//.нимъжъдесь//.неммись
  gramm: imper,pl,1p
 -flex: .шѧбось//.шѧмись//.шѧмися//.шѧбося//.шѧжъдеся//.шѧжъдесь//.шаждеся//.шаждесь//.шѧ//.шѧбысь//.шѧбыся//.шажесь//.шажеся//.шабыся//.шабысь//.шатись//.шатися//.шѧжеся//.шѧжесь//.шась//.шася//.шажъдесь//.шажъдеся//.шѧся//.шѧсь//.шѧждеся//.шѧждесь//.шабося//.ша//.шабось//.шѧтися//.шѧтись//.шамися//.шамись
  gramm: indic,aor,pl,3p
 -flex: .стемися//.стемись//.сътежесь//.сътежеся//.стеждесь//.стеждеся//.стежесь//.сътежъдесь//.сътежъдеся//.стежеся//.сътебося//.сътебось//.съте//.стебыся//.стебысь//.стетись//.стетися//.стебося//.стебось//.сътесь//.сътеся//.сте//.сътебыся//.сътебысь//.сътемися//.сътемись//.сътетись//.сътетися//.стесь//.стеся
  gramm: indic,aor,pl,2p
 -flex: .хомждеся//.хомъжесь//.хомжесь//.хомжеся//.хомъжеся//.хомсь//.хомъсь//.хоммись//.хомся//.хомъждеся//.хомъбыся//.хомбыся//.хомбысь//.хомъбысь//.хомъ//.хом//.хоммися//.хомъся//.хомтись//.хомътись//.хомътися//.хомъмись//.хомбося//.хомъбося//.хомъбось//.хомбось//.хомъмися//.хомъждесь//.хомждесь//.хомтися//.хомъжъдесь//.хомъжъдеся
  gramm: indic,aor,pl,1p
 -flex: .нитажеся//.нитажесь//.нитѣбыся//.нитѣтись//.нитетися//.нитетись//.нитѣтися//.нитася//.нитебось//.нитебося//.нитась//.нитѣбося//.нитѣбось//.нитѣ//.нитатися//.нитатись//.нитаждеся//.нитаждесь//.нитѣсь//.нитежесь//.нитежеся//.нитебысь//.нитѣбысь//.нитебыся//.нитѣмися//.нитѣмись//.нита//.нитѣся//.нитѣжъдесь//.нитѣжъдеся//.ните//.нитеждесь//.нитабысь//.нитабыся//.нитеждеся//.нитемись//.нитеся//.нитесь//.нитемися//.нитѣждеся//.нитѣждесь//.нитамись//.нитамися//.нитажъдеся//.нитажъдесь//.нитежъдеся//.нитѣжесь//.нитѣжеся//.нитежъдесь//.нитабось//.нитабося
  gramm: imper,du,2p
 -flex: .нива//.нивѣсь//.нивѣся//.нивѣжъдесь//.неватись//.невебось//.невебося//.невѣбося//.невѣбось//.невежъдеся//.невежъдесь//.нивѣжесь//.нивѣжеся//.невася//.невась//.нивемись//.нивеся//.нивесь//.нивемися//.невѣтись//.невѣтися//.нивамись//.нивамися//.невабось//.невабося//.невѣмися//.невѣсь//.невѣся//.невѣмись//.невемись//.невемися//.невебысь//.невебыся//.нивѣтись//.нивѣтися//.нивебось//.нивебося//.нивеждесь//.нивеждеся//.невеся//.нивабысь//.нивабыся//.невесь//.невѣбыся//.невѣбысь//.ниветися//.нивежъдеся//.нивежъдесь//.невѣжесь//.невѣжеся//.ниваждеся//.ниваждесь//.нивѣбося//.нивѣбось//.нивабось//.нивѣ//.нивабося//.нивѣждеся//.нивѣждесь//.ниважеся//.ниважесь//.нивебысь//.нивебыся//.нивѣмися//.нивѣмись//.невабысь//.невабыся//.нивежеся//.нивежесь//.неважеся//.неважесь//.ниважъдеся//.ниважъдесь//.неважъдесь//.неватися//.нивѣжъдеся//.ниве//.неважъдеся//.неветись//.невамись//.невамися//.невѣжъдесь//.ниветись//.невежеся//.невежесь//.невѣжъдеся//.ниватися//.ниватись//.нивѣбыся//.нивѣбысь//.неваждесь//.неваждеся//.нивася//.нивась//.невѣ//.невѣждесь//.невѣждеся//.невеждеся//.невеждесь//.неветися//.нева//.неве
  gramm: imper,du,1p
 -flex: .хътись//.хътися//.хсь//.хжесь//.хжеся//.хся//.хъжъдесь//.хъждесь//.хъждеся//.хтися//.хъжъдеся//.хждеся//.хждесь//.хъбыся//.хбось//.х//.хъбось//.хъбося//.хъжесь//.хъсь//.хъся//.хъжеся//.хбыся//.хбысь//.хтись//.хъ//.хмися//.хмись//.хъмися//.хъмись//.хбося//.хъбысь
  gramm: indic,aor,sg,1p
 -flex: .нутись//.нутися//.нубося//.ну//.нуждесь//.нубось//.нумися//.нумись//.нусь//.нуся//.нужесь//.нужеся//.нужъдесь//.нужъдеся//.нубыся//.нубысь//.нуждеся
  gramm: indic,praes,sg,1p
 -flex: .нешижъдесь//.нешижъдеся//.нешитись//.нешибось//.нешибося//.нешибыся//.нешибысь//.нешимися//.неши//.нешижеся//.нешиждеся//.нешись//.нешижесь//.нешиждесь//.нешися//.нешитися//.нешимись
  gramm: indic,praes,sg,2p
 -flex: .нетежъдесь//.нетъмися//.нетъмись//.нется//.нетъжъдесь//.нетъжъдеся//.нетсь//.нетежесь//.нетебося//.нетъждеся//.нетъждесь//.неттися//.неттись//.нетбось//.нетежеся//.нете//.нетбося//.нетъжесь//.нетъжеся//.нетежъдеся//.нетждеся//.нетбысь//.нет//.нететися//.нетемись//.нетемися//.нететись//.нетмись//.нетжесь//.нетъбыся//.нетъбысь//.нетътися//.нетеждеся//.нетбыся//.нетеждесь//.нетътись//.нетждесь//.нетъбося//.нетъбось//.нетъ//.нетебысь//.нетебыся//.нетебось//.нетжеся//.нетеся//.нетесь//.нетъсь//.нетмися//.нетъся
  gramm: indic,praes,sg,3p
 -flex: .ла//.лажесь//.лабось//.лажеся//.лаждесь//.лаждеся//.лабося//.лабыся//.лась//.лася//.лабысь//.ламися//.латись//.латися//.ламись//.лажъдесь//.лажъдеся
  gramm: perf,du,m
 -flex: .лѣбыся//.лѣтися//.лѣтись//.лѣмися//.лѣжъдеся//.лѣжъдесь//.лѣ//.лѣжеся//.лежесь//.лежеся//.лѣжесь//.лѣбысь//.леждеся//.леждесь//.лѣбось//.лѣбося//.лесь//.леся//.лѣмись//.лежъдесь//.лѣждесь//.лѣждеся//.лебыся//.лебысь//.летись//.летися//.лебося//.ле//.лебось//.лемися//.лемись//.лежъдеся//.лѣся//.лѣсь
  gramm: perf,du,n
 -flex: .ла//.лажесь//.лабось//.лажеся//.лаждесь//.лаждеся//.лабося//.лабыся//.лась//.лася//.лабысь//.ламися//.латись//.латися//.ламись//.лажъдесь//.лажъдеся
  gramm: perf,sg,f
-paradigm: V15e
 -flex: <1>.етемись//<1>.етемися//<1>.етеждеся//<1>.етебысь//<1>.етебыся//<1>.етеждесь//<1>.етежеся//<1>.етежесь//<1>.етебось//<1>.етежъдесь//<1>.етебося//<1>.етеся//<1>.етесь//<1>.ететися//<1>.етежъдеся//<1>.ете//<1>.ететись
  gramm: indic,praes,pl,2p
 -flex: <1>.юбось//<1>.ютъждеся//<1>.уждеся//<1>.уждесь//<1>.ютъждесь//<1>.ужъдеся//<1>.ужеся//<1>.ютмись//<1>.ютись//<1>.ютмися//<1>.юбысь//<1>.усь//<1>.уся//<1>.ютжеся//<1>.южесь//<1>.ютжесь//<1>.ютътися//<1>.ютътись//<1>.ютждесь//<1>.ются//<1>.ютсь//<1>.ютждеся//<1>.юбыся//<1>.ют//<1>.ютъся//<1>.у//<1>.ютъсь//<1>.умись//<1>.юся//<1>.южъдесь//<1>.южъдеся//<1>.ютбысь//<1>.ютбыся//<1>.ужесь//<1>.ютъжъдеся//<1>.ютъжъдесь//<1>.убыся//<1>.юбося//<1>.ютися//<1>.ютъбысь//<1>.ютъбыся//<1>.юждесь//<1>.юмися//<1>.ютъбось//<1>.ютъмись//<1>.ютъмися//<1>.ютъбося//<1>.ютбось//<1>.ютбося//<1>.убысь//<1>.ю//<1>.юмись//<1>.юттися//<1>.юттись//<1>.южеся//<1>.утись//<1>.утися//<1>.ужъдесь//<1>.ютъ//<1>.ютъжеся//<1>.убося//<1>.юсь//<1>.юждеся//<1>.убось//<1>.ютъжесь//<1>.умися
  gramm: indic,praes,pl,3p
 -flex: <1>.емъжъдеся//<1>.емъся//<1>.емъсь//<1>.емъжъдесь//<1>.еммися//<1>.еммись//<1>.емътися//<1>.емсь//<1>.емся//<1>.ембыся//<1>.емътись//<1>.ембысь//<1>.емежеся//<1>.емежесь//<1>.еметися//<1>.еметись//<1>.емъ//<1>.емеждесь//<1>.емеждеся//<1>.емебысь//<1>.емъждесь//<1>.емъждеся//<1>.емъбысь//<1>.емъбыся//<1>.ембося//<1>.ембось//<1>.емждесь//<1>.емждеся//<1>.емъмись//<1>.емъмися//<1>.емъжеся//<1>.емебося//<1>.емебось//<1>.емъжесь//<1>.емтись//<1>.емтися//<1>.еме//<1>.емежъдесь//<1>.емежъдеся//<1>.емжесь//<1>.емжеся//<1>.емъбось//<1>.емъбося//<1>.емебыся//<1>.емемися//<1>.емемись//<1>.емесь//<1>.емеся//<1>.ем
  gramm: indic,praes,pl,1p
 -flex: .лися//.лижеся//.ли//.лись//.либось//.лижъдеся//.лимися//.лиждесь//.либыся//.лижъдесь//.лиждеся//.либося//.лижесь//.либысь//.лимись//.литись//.литися
  gramm: perf,pl,m
 -flex: .ла//.лажесь//.лабось//.лажеся//.лаждесь//.лаждеся//.лабося//.лабыся//.лась//.лася//.лабысь//.ламися//.латись//.латися//.ламись//.лажъдесь//.лажъдеся
  gramm: perf,pl,n
 -flex: .лытися//.лыжъдесь//.лыбося//.лыся//.лыбысь//.лыжеся//.лымися//.лыбыся//.лымись//.лытись//.лыжесь//.лыждесь//.лыбось//.лысь//.лыждеся//.лыжъдеся//.лы
  gramm: perf,pl,f
 -flex: .тимись//.тимися//.тьжъдесь//.тьжъдеся//.ть//.тьтися//.тьтись//.тьмись//.тися//.тись//.тибысь//.тьжеся//.тибыся//.тьмися//.тьжесь//.тьбысь//.тьбыся//.тиждесь//.тиждеся//.тьбось//.тьбося//.титися//.титись//.тьждесь//.ти//.тижеся//.тижесь//.тьждеся//.тижъдеся//.тижъдесь//.тибось//.тибося//.ться//.тьсь
  gramm: inf
 -flex: <1>.йтися//<1>.йтись//<1>.йъждеся//<1>.йся//<1>.йсь//<1>.йъждесь//<1>.йътися//<1>.йътись//<1>.йбось//<1>.йбося//<1>.йбысь//<1>.йъжеся//<1>.йъжесь//<1>.йбыся//<1>.йъбось//<1>.йъжъдеся//<1>.йъжъдесь//<1>.йъбося//<1>.йждесь//<1>.йждеся//<1>.ймися//<1>.ймись//<1>.йъмись//<1>.йъмися//<1>.й//<1>.йжеся//<1>.йжесь//<1>.йъся//<1>.йъсь//<1>.йъбысь//<1>.йъбыся
  gramm: imper,sg,2p
 -flex: <1>.йтися//<1>.йтись//<1>.йъждеся//<1>.йся//<1>.йсь//<1>.йъждесь//<1>.йътися//<1>.йътись//<1>.йбось//<1>.йбося//<1>.йбысь//<1>.йъжеся//<1>.йъжесь//<1>.йбыся//<1>.йъбось//<1>.йъжъдеся//<1>.йъжъдесь//<1>.йъбося//<1>.йждесь//<1>.йждеся//<1>.ймися//<1>.ймись//<1>.йъмись//<1>.йъмися//<1>.й//<1>.йжеся//<1>.йжесь//<1>.йъся//<1>.йъсь//<1>.йъбысь//<1>.йъбыся
  gramm: imper,sg,3p
 -flex: <1>.йтебысь//<1>.йтебыся//<1>.йътетися//<1>.йътетись//<1>.йтебось//<1>.йътебось//<1>.йътебося//<1>.йтебося//<1>.йъте//<1>.йътебысь//<1>.йтемись//<1>.йтемися//<1>.йътебыся//<1>.йътеся//<1>.йътесь//<1>.йтежеся//<1>.йтежесь//<1>.йтетися//<1>.йте//<1>.йтетись//<1>.йътежеся//<1>.йътежесь//<1>.йтеждеся//<1>.йтеждесь//<1>.йътежъдеся//<1>.йътежъдесь//<1>.йътемись//<1>.йътемися//<1>.йтеся//<1>.йтесь
  gramm: imper,pl,2p
 -flex: .лотися//.лобысь//.лобыся//.лотись//.лождесь//.ложъдеся//.ло//.ломися//.ложеся//.ложесь//.лобось//.ложъдесь//.лобося//.лося//.лождеся//.лось//.ломись
  gramm: perf,sg,n
 -flex: .
  gramm: indic,aor,sg,3p
 -flex: .
  gramm: indic,aor,sg,2p
 -flex: <1>.ева//<1>.евася//<1>.евась//<1>.евеся//<1>.евежъдесь//<1>.евамись//<1>.евамися//<1>.евебось//<1>.евебося//<1>.еветися//<1>.евѣтись//<1>.евѣтися//<1>.еветись//<1>.евабысь//<1>.евабыся//<1>.евѣ//<1>.еватися//<1>.еватись//<1>.еважеся//<1>.еважесь//<1>.евежеся//<1>.евежесь//<1>.евежъдеся//<1>.евѣмися//<1>.евемись//<1>.евемися//<1>.евѣмись//<1>.евѣждесь//<1>.евѣждеся//<1>.евѣбыся//<1>.евабось//<1>.евабося//<1>.евѣбысь//<1>.евесь//<1>.еваждесь//<1>.евѣбося//<1>.евѣбось//<1>.еваждеся//<1>.евеждеся//<1>.еве//<1>.евеждесь//<1>.евѣжесь//<1>.евѣсь//<1>.евѣся//<1>.евѣжеся//<1>.еважъдеся//<1>.еважъдесь//<1>.евѣжъдесь//<1>.евебысь//<1>.евебыся//<1>.евѣжъдеся
  gramm: indic,praes,du,1p
 -flex: <1>.етѣмися//<1>.етѣмись//<1>.етажеся//<1>.етажесь//<1>.етебысь//<1>.етежесь//<1>.етѣбося//<1>.етѣбось//<1>.етѣжесь//<1>.етѣсь//<1>.етѣся//<1>.етѣжеся//<1>.етемись//<1>.етемися//<1>.етежеся//<1>.етажъдеся//<1>.етажъдесь//<1>.ета//<1>.етебыся//<1>.етѣбыся//<1>.етабось//<1>.етабося//<1>.етѣбысь//<1>.етеся//<1>.етесь//<1>.етежъдеся//<1>.ете//<1>.етѣжъдесь//<1>.етѣждесь//<1>.етѣждеся//<1>.етѣжъдеся//<1>.етася//<1>.етась//<1>.ететися//<1>.ететись//<1>.етабысь//<1>.етабыся//<1>.етамись//<1>.етамися//<1>.етѣ//<1>.етатися//<1>.етатись//<1>.етебось//<1>.етежъдесь//<1>.етебося//<1>.етаждесь//<1>.етаждеся//<1>.етеждеся//<1>.етѣтись//<1>.етѣтися//<1>.етеждесь
  gramm: indic,praes,du,3p
 -flex: <1>.етѣмися//<1>.етѣмись//<1>.етажеся//<1>.етажесь//<1>.етебысь//<1>.етежесь//<1>.етѣбося//<1>.етѣбось//<1>.етѣжесь//<1>.етѣсь//<1>.етѣся//<1>.етѣжеся//<1>.етемись//<1>.етемися//<1>.етежеся//<1>.етажъдеся//<1>.етажъдесь//<1>.ета//<1>.етебыся//<1>.етѣбыся//<1>.етабось//<1>.етабося//<1>.етѣбысь//<1>.етеся//<1>.етесь//<1>.етежъдеся//<1>.ете//<1>.етѣжъдесь//<1>.етѣждесь//<1>.етѣждеся//<1>.етѣжъдеся//<1>.етася//<1>.етась//<1>.ететися//<1>.ететись//<1>.етабысь//<1>.етабыся//<1>.етамись//<1>.етамися//<1>.етѣ//<1>.етатися//<1>.етатись//<1>.етебось//<1>.етежъдесь//<1>.етебося//<1>.етаждесь//<1>.етаждеся//<1>.етеждеся//<1>.етѣтись//<1>.етѣтися//<1>.етеждесь
  gramm: indic,praes,du,2p
 -flex: <1>.яховеждеся//<1>.яховебося//<1>.яховѣтись//<1>.яховѣбось//<1>.яховѣбыся//<1>.яховѣбысь//<1>.яховемися//<1>.яховася//<1>.яховамись//<1>.яховамися//<1>.яховась//<1>.яховѣжеся//<1>.яховажеся//<1>.яховажесь//<1>.яховеждесь//<1>.яховежъдесь//<1>.яховѣсь//<1>.яховѣся//<1>.яховѣбося//<1>.яховеся//<1>.яховесь//<1>.яховѣмися//<1>.яховажъдеся//<1>.яховажъдесь//<1>.яховѣтися//<1>.яховежъдеся//<1>.яховѣ//<1>.яховаждеся//<1>.яховаждесь//<1>.яховѣжъдесь//<1>.яховѣжъдеся//<1>.яховетися//<1>.яховетись//<1>.яховебось//<1>.яховѣмись//<1>.яховабысь//<1>.яховабыся//<1>.яховатися//<1>.яховѣждеся//<1>.яховѣждесь//<1>.яховатись//<1>.яховемись//<1>.яховабось//<1>.яхова//<1>.яховабося//<1>.яховежесь//<1>.яхове//<1>.яховежеся//<1>.яховебыся//<1>.яховебысь//<1>.яховѣжесь
  gramm: indic,imperf,du,1p
 -flex: <1>.ястеждеся//<1>.ястеждесь//<1>.ясътатися//<1>.ясътежесь//<1>.ястѣбыся//<1>.ястѣбысь//<1>.ястебось//<1>.ястебося//<1>.ясътеся//<1>.ясътесь//<1>.ясътѣжъдесь//<1>.ясътѣжъдеся//<1>.ясътажеся//<1>.ясътажесь//<1>.ястѣжесь//<1>.ястѣжеся//<1>.ястабысь//<1>.ястабыся//<1>.ясътетися//<1>.ясътетись//<1>.ясътежъдеся//<1>.ясътежъдесь//<1>.ясътежеся//<1>.ясътѣжесь//<1>.ясътѣжеся//<1>.ясътатись//<1>.ясътѣмися//<1>.ясътѣмись//<1>.ясътемись//<1>.ясътемися//<1>.яста//<1>.ясте//<1>.ястемись//<1>.ясътамися//<1>.ясътебысь//<1>.ясътебыся//<1>.ястажеся//<1>.ястѣ//<1>.ястажесь//<1>.ястебысь//<1>.ястебыся//<1>.ясътѣтись//<1>.ясътѣтися//<1>.ястаждесь//<1>.ястаждеся//<1>.ясътамись//<1>.ястемися//<1>.ясътѣбыся//<1>.ясътабысь//<1>.ясътабыся//<1>.ясътѣбысь//<1>.ясътѣсь//<1>.ясътѣся//<1>.ястамись//<1>.ястася//<1>.ястась//<1>.ястамися//<1>.ясътажъдеся//<1>.ясътажъдесь//<1>.ястатися//<1>.ястатись//<1>.ясътабось//<1>.ясътабося//<1>.ястѣсь//<1>.ястѣся//<1>.ястеся//<1>.ястесь//<1>.ясътѣ//<1>.ясътѣбося//<1>.ясътѣбось//<1>.ясътася//<1>.ястѣтися//<1>.ястѣмися//<1>.ястѣмись//<1>.ясътась//<1>.ястѣждесь//<1>.ястѣждеся//<1>.ясъта//<1>.ясътебось//<1>.ясътебося//<1>.ясъте//<1>.ястабось//<1>.ястабося//<1>.ястѣбося//<1>.ястѣбось//<1>.ястетися//<1>.ястетись//<1>.ястежеся//<1>.ястежесь//<1>.ястѣтись
  gramm: indic,imperf,du,3p
 -flex: <1>.ястеждеся//<1>.ястеждесь//<1>.ясътатися//<1>.ясътежесь//<1>.ястѣбыся//<1>.ястѣбысь//<1>.ястебось//<1>.ястебося//<1>.ясътеся//<1>.ясътесь//<1>.ясътѣжъдесь//<1>.ясътѣжъдеся//<1>.ясътажеся//<1>.ясътажесь//<1>.ястѣжесь//<1>.ястѣжеся//<1>.ястабысь//<1>.ястабыся//<1>.ясътетися//<1>.ясътетись//<1>.ясътежъдеся//<1>.ясътежъдесь//<1>.ясътежеся//<1>.ясътѣжесь//<1>.ясътѣжеся//<1>.ясътатись//<1>.ясътѣмися//<1>.ясътѣмись//<1>.ясътемись//<1>.ясътемися//<1>.яста//<1>.ясте//<1>.ястемись//<1>.ясътамися//<1>.ясътебысь//<1>.ясътебыся//<1>.ястажеся//<1>.ястѣ//<1>.ястажесь//<1>.ястебысь//<1>.ястебыся//<1>.ясътѣтись//<1>.ясътѣтися//<1>.ястаждесь//<1>.ястаждеся//<1>.ясътамись//<1>.ястемися//<1>.ясътѣбыся//<1>.ясътабысь//<1>.ясътабыся//<1>.ясътѣбысь//<1>.ясътѣсь//<1>.ясътѣся//<1>.ястамись//<1>.ястася//<1>.ястась//<1>.ястамися//<1>.ясътажъдеся//<1>.ясътажъдесь//<1>.ястатися//<1>.ястатись//<1>.ясътабось//<1>.ясътабося//<1>.ястѣсь//<1>.ястѣся//<1>.ястеся//<1>.ястесь//<1>.ясътѣ//<1>.ясътѣбося//<1>.ясътѣбось//<1>.ясътася//<1>.ястѣтися//<1>.ястѣмися//<1>.ястѣмись//<1>.ясътась//<1>.ястѣждесь//<1>.ястѣждеся//<1>.ясъта//<1>.ясътебось//<1>.ясътебося//<1>.ясъте//<1>.ястабось//<1>.ястабося//<1>.ястѣбося//<1>.ястѣбось//<1>.ястетися//<1>.ястетись//<1>.ястежеся//<1>.ястежесь//<1>.ястѣтись
  gramm: indic,imperf,du,2p
 -flex: <1>.ястеждеся//<1>.ясътетися//<1>.ясътетись//<1>.ястеждесь//<1>.ястеся//<1>.ястесь//<1>.ясътежеся//<1>.ястебысь//<1>.ястебыся//<1>.ясътежъдесь//<1>.ясътежъдеся//<1>.ястебось//<1>.ястебося//<1>.ясътежесь//<1>.ясътеся//<1>.ясътесь//<1>.ясътемись//<1>.ясътемися//<1>.ясътебось//<1>.ясътебося//<1>.ясъте//<1>.ясте//<1>.ястемись//<1>.ястемися//<1>.ястетися//<1>.ястетись//<1>.ясътебысь//<1>.ястежеся//<1>.ястежесь//<1>.ясътебыся
  gramm: indic,imperf,pl,2p
 -flex: <1>.яхужъдеся//<1>.яхуся//<1>.яхусь//<1>.яху//<1>.яхутися//<1>.яхубось//<1>.яхубося//<1>.яхумись//<1>.яхутись//<1>.яхумися//<1>.яхуждесь//<1>.яхужъдесь//<1>.яхужеся//<1>.яхужесь//<1>.яхубысь//<1>.яхубыся//<1>.яхуждеся
  gramm: indic,imperf,pl,3p
 -flex: <1>.яхомъ//<1>.яхомбысь//<1>.яхомбыся//<1>.яхомтися//<1>.яхомтись//<1>.яхомъбысь//<1>.яхомъбыся//<1>.яхомъмись//<1>.яхомъмися//<1>.яхомъжъдеся//<1>.яхомъжъдесь//<1>.яхомбось//<1>.яхомбося//<1>.яхомъбось//<1>.яхомъбося//<1>.яхомъся//<1>.яхомъсь//<1>.яхомждесь//<1>.яхомъжеся//<1>.яхомъжесь//<1>.яхомждеся//<1>.яхомся//<1>.яхомсь//<1>.яхомжеся//<1>.яхомжесь//<1>.яхомътися//<1>.яхомътись//<1>.яхом//<1>.яхоммись//<1>.яхоммися//<1>.яхомъждеся//<1>.яхомъждесь
  gramm: indic,imperf,pl,1p
 -flex: .лѣбыся//.лѣтися//.лѣтись//.лѣмися//.лѣжъдеся//.лѣжъдесь//.лѣ//.лѣжеся//.лежесь//.лежеся//.лѣжесь//.лѣбысь//.леждеся//.леждесь//.лѣбось//.лѣбося//.лесь//.леся//.лѣмись//.лежъдесь//.лѣждесь//.лѣждеся//.лебыся//.лебысь//.летись//.летися//.лебося//.ле//.лебось//.лемися//.лемись//.лежъдеся//.лѣся//.лѣсь
  gramm: perf,du,f
 -flex: <1>.яхбыся//<1>.яхждесь//<1>.яхждеся//<1>.яхъбысь//<1>.яхъбыся//<1>.яхся//<1>.яхсь//<1>.яхъбось//<1>.яхъбося//<1>.яхъмись//<1>.яхтись//<1>.яхмись//<1>.яхбось//<1>.яхбося//<1>.яхъжеся//<1>.яхъжесь//<1>.яхтися//<1>.яхмися//<1>.яхътися//<1>.яхъ//<1>.яхътись//<1>.яхжеся//<1>.яхжесь//<1>.яхъждеся//<1>.яхъждесь//<1>.яхбысь//<1>.яхъжъдеся//<1>.яхъжъдесь//<1>.ях//<1>.яхъся//<1>.яхъсь//<1>.яхъмися
  gramm: indic,imperf,sg,1p
 -flex: <1>.яшетися//<1>.яшебысь//<1>.яшежъдесь//<1>.яшетись//<1>.яшежеся//<1>.яшежесь//<1>.яшежъдеся//<1>.яшемися//<1>.яшебыся//<1>.яшебось//<1>.яшемись//<1>.яше//<1>.яшебося//<1>.яшеждеся//<1>.яшеждесь//<1>.яшеся//<1>.яшесь
  gramm: indic,imperf,sg,2p
 -flex: <1>.яшетися//<1>.яшебысь//<1>.яшежъдесь//<1>.яшетись//<1>.яшежеся//<1>.яшежесь//<1>.яшежъдеся//<1>.яшемися//<1>.яшебыся//<1>.яшебось//<1>.яшемись//<1>.яше//<1>.яшебося//<1>.яшеждеся//<1>.яшеждесь//<1>.яшеся//<1>.яшесь
  gramm: indic,imperf,sg,3p
 -flex: .ховатись//.ховатися//.ховетись//.хове//.ховѣтись//.ховетися//.хова//.ховежъдесь//.ховежъдеся//.ховѣждесь//.ховѣждеся//.ховѣся//.ховѣсь//.ховажъдесь//.ховаждесь//.ховаждеся//.ховажъдеся//.ховѣбысь//.ховѣбыся//.ховабыся//.ховѣбось//.ховѣбося//.ховабысь//.ховемися//.ховемись//.ховежесь//.ховежеся//.ховѣ//.ховажесь//.ховебыся//.ховебысь//.ховажеся//.ховѣмись//.ховѣжесь//.ховѣжеся//.ховебося//.ховѣмися//.ховебось//.ховась//.ховася//.ховеждеся//.ховеждесь//.ховѣтися//.ховамися//.ховѣжъдеся//.ховѣжъдесь//.ховеся//.ховесь//.ховабося//.ховабось//.ховамись
  gramm: indic,aor,du,1p
 -flex: .сътежесь//.сътежеся//.стѣмись//.стѣмися//.сътамися//.сътамись//.сътежъдесь//.сътежъдеся//.сътась//.сътася//.съте//.съта//.стамися//.стамись//.сътетись//.сътетися//.сътѣ//.стемися//.стемись//.стабыся//.стабысь//.стеждесь//.стеждеся//.сътажесь//.сътажеся//.статись//.статися//.стеся//.сътѣжъдеся//.сътѣмися//.стажесь//.стажеся//.сътѣжеся//.сътѣжесь//.стѣбося//.сътебыся//.сътебысь//.сътѣтися//.сътѣтись//.стась//.стѣбысь//.стѣбыся//.сътабыся//.стася//.стѣ//.стѣся//.стѣсь//.сътабысь//.стежесь//.стежеся//.сътебося//.сътебось//.сътажъдесь//.сътажъдеся//.стебыся//.стебысь//.стѣтися//.стѣтись//.сътесь//.сътеся//.сте//.ста//.сътемися//.сътемись//.сътѣмись//.стѣжеся//.стѣжесь//.стесь//.стѣждеся//.стѣждесь//.стабося//.стабось//.стаждеся//.стаждесь//.сътѣбысь//.сътѣбыся//.сътѣбось//.сътѣбося//.сътабося//.сътабось//.стетись//.стетися//.стѣбось//.сътѣжъдесь//.стебося//.стебось//.сътатись//.сътатися//.сътѣся//.сътѣсь
  gramm: indic,aor,du,2p
 -flex: .сътежесь//.сътежеся//.стѣмись//.стѣмися//.сътамися//.сътамись//.сътежъдесь//.сътежъдеся//.сътась//.сътася//.съте//.съта//.стамися//.стамись//.сътетись//.сътетися//.сътѣ//.стемися//.стемись//.стабыся//.стабысь//.стеждесь//.стеждеся//.сътажесь//.сътажеся//.статись//.статися//.стеся//.сътѣжъдеся//.сътѣмися//.стажесь//.стажеся//.сътѣжеся//.сътѣжесь//.стѣбося//.сътебыся//.сътебысь//.сътѣтися//.сътѣтись//.стась//.стѣбысь//.стѣбыся//.сътабыся//.стася//.стѣ//.стѣся//.стѣсь//.сътабысь//.стежесь//.стежеся//.сътебося//.сътебось//.сътажъдесь//.сътажъдеся//.стебыся//.стебысь//.стѣтися//.стѣтись//.сътесь//.сътеся//.сте//.ста//.сътемися//.сътемись//.сътѣмись//.стѣжеся//.стѣжесь//.стесь//.стѣждеся//.стѣждесь//.стабося//.стабось//.стаждеся//.стаждесь//.сътѣбысь//.сътѣбыся//.сътѣбось//.сътѣбося//.сътабося//.сътабось//.стетись//.стетися//.стѣбось//.сътѣжъдесь//.стебося//.стебось//.сътатись//.сътатися//.сътѣся//.сътѣсь
  gramm: indic,aor,du,3p
 -flex: .лъмись//.лъмися//.лмись//.лбось//.лбося//.лмися//.лъся//.лъсь//.лбысь//.лъ//.лбыся//.лъжеся//.лъжесь//.лъждесь//.л//.лъбысь//.лъбыся//.лждесь//.лждеся//.лъбось//.лъжъдеся//.лъжъдесь//.лъбося//.лжеся//.лжесь//.лъждеся//.лтися//.лтись//.лътися//.лътись//.лся//.лсь
  gramm: perf,sg,m
 -flex: <1>.еммися//<1>.имтися//<1>.имтись//<1>.еммись//<1>.емсь//<1>.емся//<1>.иметись//<1>.иметися//<1>.емебыся//<1>.имежъдесь//<1>.имежъдеся//<1>.емъ//<1>.емебысь//<1>.имъбысь//<1>.имъбыся//<1>.емъждесь//<1>.емъждеся//<1>.имъжъдеся//<1>.имъжъдесь//<1>.имемися//<1>.имемись//<1>.имжеся//<1>.имся//<1>.имсь//<1>.емъжеся//<1>.емъжесь//<1>.еме//<1>.имебыся//<1>.имебысь//<1>.емъся//<1>.емъсь//<1>.емежесь//<1>.емежеся//<1>.имбысь//<1>.имбыся//<1>.емтись//<1>.емтися//<1>.имътися//<1>.имътись//<1>.емемися//<1>.емемись//<1>.имъбось//<1>.емесь//<1>.емеся//<1>.имъбося//<1>.иммись//<1>.иммися//<1>.еметись//<1>.еметися//<1>.емътися//<1>.емътись//<1>.им//<1>.имеждеся//<1>.имеждесь//<1>.имъмись//<1>.имъмися//<1>.имъся//<1>.имъсь//<1>.ембося//<1>.ембось//<1>.име//<1>.емждеся//<1>.имебося//<1>.имебось//<1>.емъбысь//<1>.емебося//<1>.емебось//<1>.емъбыся//<1>.емъбось//<1>.емъбося//<1>.имъ//<1>.имъждеся//<1>.имъждесь//<1>.емъжъдеся//<1>.емъжъдесь//<1>.емждесь//<1>.ембыся//<1>.ембысь//<1>.имежесь//<1>.имежеся//<1>.имждесь//<1>.имждеся//<1>.емеждесь//<1>.емеждеся//<1>.имъжеся//<1>.имъжесь//<1>.имесь//<1>.имеся//<1>.имжесь//<1>.емъмись//<1>.емъмися//<1>.емежъдесь//<1>.емежъдеся//<1>.емжесь//<1>.емжеся//<1>.ем//<1>.имбось//<1>.имбося
  gramm: imper,pl,1p
 -flex: .шѧбось//.шѧмись//.шѧмися//.шѧбося//.шѧжъдеся//.шѧжъдесь//.шаждеся//.шаждесь//.шѧ//.шѧбысь//.шѧбыся//.шажесь//.шажеся//.шабыся//.шабысь//.шатись//.шатися//.шѧжеся//.шѧжесь//.шась//.шася//.шажъдесь//.шажъдеся//.шѧся//.шѧсь//.шѧждеся//.шѧждесь//.шабося//.ша//.шабось//.шѧтися//.шѧтись//.шамися//.шамись
  gramm: indic,aor,pl,3p
 -flex: .стемися//.стемись//.сътежесь//.сътежеся//.стеждесь//.стеждеся//.стежесь//.сътежъдесь//.сътежъдеся//.стежеся//.сътебося//.сътебось//.съте//.стебыся//.стебысь//.стетись//.стетися//.стебося//.стебось//.сътесь//.сътеся//.сте//.сътебыся//.сътебысь//.сътемися//.сътемись//.сътетись//.сътетися//.стесь//.стеся
  gramm: indic,aor,pl,2p
 -flex: .хомждеся//.хомъжесь//.хомжесь//.хомжеся//.хомъжеся//.хомсь//.хомъсь//.хоммись//.хомся//.хомъждеся//.хомъбыся//.хомбыся//.хомбысь//.хомъбысь//.хомъ//.хом//.хоммися//.хомъся//.хомтись//.хомътись//.хомътися//.хомъмись//.хомбося//.хомъбося//.хомъбось//.хомбось//.хомъмися//.хомъждесь//.хомждесь//.хомтися//.хомъжъдесь//.хомъжъдеся
  gramm: indic,aor,pl,1p
 -flex: <1>.итѣжесь//<1>.итѣжеся//<1>.итебысь//<1>.итебыся//<1>.итабось//<1>.итѣбыся//<1>.итѣбысь//<1>.итабося//<1>.итаждеся//<1>.итаждесь//<1>.итабысь//<1>.итамись//<1>.итабыся//<1>.итамися//<1>.итебося//<1>.итежеся//<1>.итежесь//<1>.итѣсь//<1>.итѣся//<1>.итажеся//<1>.итажесь//<1>.итебось//<1>.итеждесь//<1>.итеждеся//<1>.ита//<1>.итѣждеся//<1>.итеся//<1>.итесь//<1>.ите//<1>.итѣбося//<1>.итѣбось//<1>.итѣжъдесь//<1>.итѣжъдеся//<1>.итатися//<1>.итѣтись//<1>.итѣждесь//<1>.итатись//<1>.итемись//<1>.итемися//<1>.итася//<1>.итась//<1>.итѣ//<1>.итѣмись//<1>.итѣтися//<1>.итѣмися//<1>.итажъдеся//<1>.итажъдесь//<1>.итежъдесь//<1>.итетися//<1>.итетись//<1>.итежъдеся
  gramm: imper,du,2p
 -flex: <1>.ивамись//<1>.ивамися//<1>.евѣмись//<1>.еваждеся//<1>.ивебысь//<1>.ивебыся//<1>.иважъдеся//<1>.иважъдесь//<1>.иваждеся//<1>.иваждесь//<1>.ивѣжъдесь//<1>.ивѣжъдеся//<1>.евежеся//<1>.евабося//<1>.иветися//<1>.ивемись//<1>.ивѣбось//<1>.евежъдесь//<1>.евемися//<1>.евѣждесь//<1>.евѣждеся//<1>.евабось//<1>.евежесь//<1>.евѣсь//<1>.евѣся//<1>.ивабось//<1>.ивѣмися//<1>.ивѣмись//<1>.ивабося//<1>.евежъдеся//<1>.евѣмися//<1>.ивѣжесь//<1>.ивѣжеся//<1>.иважеся//<1>.иважесь//<1>.евебось//<1>.евебося//<1>.ивѣждеся//<1>.ивѣждесь//<1>.евѣтись//<1>.евѣтися//<1>.евѣ//<1>.еважеся//<1>.еважесь//<1>.ивѣтись//<1>.ивѣтися//<1>.ивеждесь//<1>.ивеждеся//<1>.евеся//<1>.ева//<1>.еве//<1>.ивабыся//<1>.ивебось//<1>.иветись//<1>.ивабысь//<1>.ива//<1>.иве//<1>.евабысь//<1>.евабыся//<1>.ивежъдеся//<1>.ивежъдесь//<1>.ивася//<1>.ивась//<1>.евѣбыся//<1>.евѣбысь//<1>.евѣбося//<1>.евѣбось//<1>.евеждеся//<1>.евеждесь//<1>.еваждесь//<1>.еважъдеся//<1>.ивѣ//<1>.еважъдесь//<1>.евѣжъдесь//<1>.евѣжъдеся//<1>.ивебося//<1>.евесь//<1>.евася//<1>.евась//<1>.ивежеся//<1>.ивежесь//<1>.евамись//<1>.евамися//<1>.еветися//<1>.ивеся//<1>.ивесь//<1>.еветись//<1>.евѣжеся//<1>.ивѣсь//<1>.ивѣся//<1>.еватися//<1>.еватись//<1>.ивѣбося//<1>.иватися//<1>.иватись//<1>.евѣжесь//<1>.ивемися//<1>.ивѣбыся//<1>.ивѣбысь//<1>.евебысь//<1>.евебыся//<1>.евемись
  gramm: imper,du,1p
 -flex: .хътись//.хътися//.хсь//.хжесь//.хжеся//.хся//.хъжъдесь//.хъждесь//.хъждеся//.хтися//.хъжъдеся//.хждеся//.хждесь//.хъбыся//.хбось//.х//.хъбось//.хъбося//.хъжесь//.хъсь//.хъся//.хъжеся//.хбыся//.хбысь//.хтись//.хъ//.хмися//.хмись//.хъмися//.хъмись//.хбося//.хъбысь
  gramm: indic,aor,sg,1p
 -flex: <1>.юмися//<1>.юся//<1>.юмись//<1>.юбыся//<1>.юбысь//<1>.южесь//<1>.южеся//<1>.юсь//<1>.юбось//<1>.южъдесь//<1>.юждесь//<1>.юждеся//<1>.южъдеся//<1>.ю//<1>.ютись//<1>.ютися//<1>.юбося
  gramm: indic,praes,sg,1p
 -flex: <1>.ешись//<1>.ешитись//<1>.ешижъдеся//<1>.ешися//<1>.ешибося//<1>.ешибось//<1>.ешижеся//<1>.ешиждеся//<1>.ешиждесь//<1>.ешимися//<1>.ешижъдесь//<1>.ешитися//<1>.еши//<1>.ешибысь//<1>.ешижесь//<1>.ешимись//<1>.ешибыся
  gramm: indic,praes,sg,2p
 -flex: <1>.ет//<1>.етъмися//<1>.етътись//<1>.етътися//<1>.етебысь//<1>.етждеся//<1>.етебыся//<1>.етждесь//<1>.етъжесь//<1>.етъжеся//<1>.етъжъдесь//<1>.етъжъдеся//<1>.еттися//<1>.етъждеся//<1>.етъждесь//<1>.еттись//<1>.етемись//<1>.етемися//<1>.етежеся//<1>.етмись//<1>.етмися//<1>.етъбося//<1>.етежесь//<1>.етжеся//<1>.етжесь//<1>.етеся//<1>.етесь//<1>.етъсь//<1>.етежъдеся//<1>.ете//<1>.етъся//<1>.етъ//<1>.етъмись//<1>.етъбось//<1>.етбось//<1>.етбося//<1>.етбысь//<1>.етбыся//<1>.ететися//<1>.ететись//<1>.ется//<1>.етсь//<1>.етъбыся//<1>.етъбысь//<1>.етебось//<1>.етежъдесь//<1>.етебося//<1>.етеждеся//<1>.етеждесь
  gramm: indic,praes,sg,3p
 -flex: .ла//.лажесь//.лабось//.лажеся//.лаждесь//.лаждеся//.лабося//.лабыся//.лась//.лася//.лабысь//.ламися//.латись//.латися//.ламись//.лажъдесь//.лажъдеся
  gramm: perf,du,m
 -flex: .лѣбыся//.лѣтися//.лѣтись//.лѣмися//.лѣжъдеся//.лѣжъдесь//.лѣ//.лѣжеся//.лежесь//.лежеся//.лѣжесь//.лѣбысь//.леждеся//.леждесь//.лѣбось//.лѣбося//.лесь//.леся//.лѣмись//.лежъдесь//.лѣждесь//.лѣждеся//.лебыся//.лебысь//.летись//.летися//.лебося//.ле//.лебось//.лемися//.лемись//.лежъдеся//.лѣся//.лѣсь
  gramm: perf,du,n
 -flex: .ла//.лажесь//.лабось//.лажеся//.лаждесь//.лаждеся//.лабося//.лабыся//.лась//.лася//.лабысь//.ламися//.латись//.латися//.ламись//.лажъдесь//.лажъдеся
  gramm: perf,sg,f
-paradigm: V15ol
 -flex: <1>.етемись//<1>.етемися//<1>.етеждеся//<1>.етебысь//<1>.етебыся//<1>.етеждесь//<1>.етежеся//<1>.етежесь//<1>.етебось//<1>.етежъдесь//<1>.етебося//<1>.етеся//<1>.етесь//<1>.ететися//<1>.етежъдеся//<1>.ете//<1>.ететись
  gramm: indic,praes,pl,2p
 -flex: <1>.юбось//<1>.ютъждеся//<1>.уждеся//<1>.уждесь//<1>.ютъждесь//<1>.ужъдеся//<1>.ужеся//<1>.ютмись//<1>.ютись//<1>.ютмися//<1>.юбысь//<1>.усь//<1>.уся//<1>.ютжеся//<1>.южесь//<1>.ютжесь//<1>.ютътися//<1>.ютътись//<1>.ютждесь//<1>.ются//<1>.ютсь//<1>.ютждеся//<1>.юбыся//<1>.ют//<1>.ютъся//<1>.у//<1>.ютъсь//<1>.умись//<1>.юся//<1>.южъдесь//<1>.южъдеся//<1>.ютбысь//<1>.ютбыся//<1>.ужесь//<1>.ютъжъдеся//<1>.ютъжъдесь//<1>.убыся//<1>.юбося//<1>.ютися//<1>.ютъбысь//<1>.ютъбыся//<1>.юждесь//<1>.юмися//<1>.ютъбось//<1>.ютъмись//<1>.ютъмися//<1>.ютъбося//<1>.ютбось//<1>.ютбося//<1>.убысь//<1>.ю//<1>.юмись//<1>.юттися//<1>.юттись//<1>.южеся//<1>.утись//<1>.утися//<1>.ужъдесь//<1>.ютъ//<1>.ютъжеся//<1>.убося//<1>.юсь//<1>.юждеся//<1>.убось//<1>.ютъжесь//<1>.умися
  gramm: indic,praes,pl,3p
 -flex: <1>.емъжъдеся//<1>.емъся//<1>.емъсь//<1>.емъжъдесь//<1>.еммися//<1>.еммись//<1>.емътися//<1>.емсь//<1>.емся//<1>.ембыся//<1>.емътись//<1>.ембысь//<1>.емежеся//<1>.емежесь//<1>.еметися//<1>.еметись//<1>.емъ//<1>.емеждесь//<1>.емеждеся//<1>.емебысь//<1>.емъждесь//<1>.емъждеся//<1>.емъбысь//<1>.емъбыся//<1>.ембося//<1>.ембось//<1>.емждесь//<1>.емждеся//<1>.емъмись//<1>.емъмися//<1>.емъжеся//<1>.емебося//<1>.емебось//<1>.емъжесь//<1>.емтись//<1>.емтися//<1>.еме//<1>.емежъдесь//<1>.емежъдеся//<1>.емжесь//<1>.емжеся//<1>.емъбось//<1>.емъбося//<1>.емебыся//<1>.емемися//<1>.емемись//<1>.емесь//<1>.емеся//<1>.ем
  gramm: indic,praes,pl,1p
 -flex: .лися//.лижеся//.ли//.лись//.либось//.лижъдеся//.лимися//.лиждесь//.либыся//.лижъдесь//.лиждеся//.либося//.лижесь//.либысь//.лимись//.литись//.литися
  gramm: perf,pl,m
 -flex: .ла//.лажесь//.лабось//.лажеся//.лаждесь//.лаждеся//.лабося//.лабыся//.лась//.лася//.лабысь//.ламися//.латись//.латися//.ламись//.лажъдесь//.лажъдеся
  gramm: perf,pl,n
 -flex: .лытися//.лыжъдесь//.лыбося//.лыся//.лыбысь//.лыжеся//.лымися//.лыбыся//.лымись//.лытись//.лыжесь//.лыждесь//.лыбось//.лысь//.лыждеся//.лыжъдеся//.лы
  gramm: perf,pl,f
 -flex: .тимись//.тимися//.тьжъдесь//.тьжъдеся//.ть//.тьтися//.тьтись//.тьмись//.тися//.тись//.тибысь//.тьжеся//.тибыся//.тьмися//.тьжесь//.тьбысь//.тьбыся//.тиждесь//.тиждеся//.тьбось//.тьбося//.титися//.титись//.тьждесь//.ти//.тижеся//.тижесь//.тьждеся//.тижъдеся//.тижъдесь//.тибось//.тибося//.ться//.тьсь
  gramm: inf
 -flex: <1>.ижеся//<1>.ижесь//<1>.имись//<1>.имися//<1>.иждеся//<1>.ижъдеся//<1>.и//<1>.иждесь//<1>.ися//<1>.ись//<1>.ибысь//<1>.ибыся//<1>.ибось//<1>.ибося//<1>.итися//<1>.ижъдесь//<1>.итись
  gramm: imper,sg,2p
 -flex: <1>.ижеся//<1>.ижесь//<1>.имись//<1>.имися//<1>.иждеся//<1>.ижъдеся//<1>.и//<1>.иждесь//<1>.ися//<1>.ись//<1>.ибысь//<1>.ибыся//<1>.ибось//<1>.ибося//<1>.итися//<1>.ижъдесь//<1>.итись
  gramm: imper,sg,3p
 -flex: <1>.итемись//<1>.итежеся//<1>.итежесь//<1>.итебысь//<1>.итебыся//<1>.итебося//<1>.итеждеся//<1>.итеся//<1>.итемися//<1>.итеждесь//<1>.итесь//<1>.итетися//<1>.итежъдесь//<1>.итежъдеся//<1>.итебось//<1>.итетись//<1>.ите
  gramm: imper,pl,2p
 -flex: .лотися//.лобысь//.лобыся//.лотись//.лождесь//.ложъдеся//.ло//.ломися//.ложеся//.ложесь//.лобось//.ложъдесь//.лобося//.лося//.лождеся//.лось//.ломись
  gramm: perf,sg,n
 -flex: .
  gramm: indic,aor,sg,3p
 -flex: .
  gramm: indic,aor,sg,2p
 -flex: <1>.ева//<1>.евася//<1>.евась//<1>.евеся//<1>.евежъдесь//<1>.евамись//<1>.евамися//<1>.евебось//<1>.евебося//<1>.еветися//<1>.евѣтись//<1>.евѣтися//<1>.еветись//<1>.евабысь//<1>.евабыся//<1>.евѣ//<1>.еватися//<1>.еватись//<1>.еважеся//<1>.еважесь//<1>.евежеся//<1>.евежесь//<1>.евежъдеся//<1>.евѣмися//<1>.евемись//<1>.евемися//<1>.евѣмись//<1>.евѣждесь//<1>.евѣждеся//<1>.евѣбыся//<1>.евабось//<1>.евабося//<1>.евѣбысь//<1>.евесь//<1>.еваждесь//<1>.евѣбося//<1>.евѣбось//<1>.еваждеся//<1>.евеждеся//<1>.еве//<1>.евеждесь//<1>.евѣжесь//<1>.евѣсь//<1>.евѣся//<1>.евѣжеся//<1>.еважъдеся//<1>.еважъдесь//<1>.евѣжъдесь//<1>.евебысь//<1>.евебыся//<1>.евѣжъдеся
  gramm: indic,praes,du,1p
 -flex: <1>.етѣмися//<1>.етѣмись//<1>.етажеся//<1>.етажесь//<1>.етебысь//<1>.етежесь//<1>.етѣбося//<1>.етѣбось//<1>.етѣжесь//<1>.етѣсь//<1>.етѣся//<1>.етѣжеся//<1>.етемись//<1>.етемися//<1>.етежеся//<1>.етажъдеся//<1>.етажъдесь//<1>.ета//<1>.етебыся//<1>.етѣбыся//<1>.етабось//<1>.етабося//<1>.етѣбысь//<1>.етеся//<1>.етесь//<1>.етежъдеся//<1>.ете//<1>.етѣжъдесь//<1>.етѣждесь//<1>.етѣждеся//<1>.етѣжъдеся//<1>.етася//<1>.етась//<1>.ететися//<1>.ететись//<1>.етабысь//<1>.етабыся//<1>.етамись//<1>.етамися//<1>.етѣ//<1>.етатися//<1>.етатись//<1>.етебось//<1>.етежъдесь//<1>.етебося//<1>.етаждесь//<1>.етаждеся//<1>.етеждеся//<1>.етѣтись//<1>.етѣтися//<1>.етеждесь
  gramm: indic,praes,du,3p
 -flex: <1>.етѣмися//<1>.етѣмись//<1>.етажеся//<1>.етажесь//<1>.етебысь//<1>.етежесь//<1>.етѣбося//<1>.етѣбось//<1>.етѣжесь//<1>.етѣсь//<1>.етѣся//<1>.етѣжеся//<1>.етемись//<1>.етемися//<1>.етежеся//<1>.етажъдеся//<1>.етажъдесь//<1>.ета//<1>.етебыся//<1>.етѣбыся//<1>.етабось//<1>.етабося//<1>.етѣбысь//<1>.етеся//<1>.етесь//<1>.етежъдеся//<1>.ете//<1>.етѣжъдесь//<1>.етѣждесь//<1>.етѣждеся//<1>.етѣжъдеся//<1>.етася//<1>.етась//<1>.ететися//<1>.ететись//<1>.етабысь//<1>.етабыся//<1>.етамись//<1>.етамися//<1>.етѣ//<1>.етатися//<1>.етатись//<1>.етебось//<1>.етежъдесь//<1>.етебося//<1>.етаждесь//<1>.етаждеся//<1>.етеждеся//<1>.етѣтись//<1>.етѣтися//<1>.етеждесь
  gramm: indic,praes,du,2p
 -flex: <1>.яховеждеся//<1>.яховебося//<1>.яховѣтись//<1>.яховѣбось//<1>.яховѣбыся//<1>.яховѣбысь//<1>.яховемися//<1>.яховася//<1>.яховамись//<1>.яховамися//<1>.яховась//<1>.яховѣжеся//<1>.яховажеся//<1>.яховажесь//<1>.яховеждесь//<1>.яховежъдесь//<1>.яховѣсь//<1>.яховѣся//<1>.яховѣбося//<1>.яховеся//<1>.яховесь//<1>.яховѣмися//<1>.яховажъдеся//<1>.яховажъдесь//<1>.яховѣтися//<1>.яховежъдеся//<1>.яховѣ//<1>.яховаждеся//<1>.яховаждесь//<1>.яховѣжъдесь//<1>.яховѣжъдеся//<1>.яховетися//<1>.яховетись//<1>.яховебось//<1>.яховѣмись//<1>.яховабысь//<1>.яховабыся//<1>.яховатися//<1>.яховѣждеся//<1>.яховѣждесь//<1>.яховатись//<1>.яховемись//<1>.яховабось//<1>.яхова//<1>.яховабося//<1>.яховежесь//<1>.яхове//<1>.яховежеся//<1>.яховебыся//<1>.яховебысь//<1>.яховѣжесь
  gramm: indic,imperf,du,1p
 -flex: <1>.ястеждеся//<1>.ястеждесь//<1>.ясътатися//<1>.ясътежесь//<1>.ястѣбыся//<1>.ястѣбысь//<1>.ястебось//<1>.ястебося//<1>.ясътеся//<1>.ясътесь//<1>.ясътѣжъдесь//<1>.ясътѣжъдеся//<1>.ясътажеся//<1>.ясътажесь//<1>.ястѣжесь//<1>.ястѣжеся//<1>.ястабысь//<1>.ястабыся//<1>.ясътетися//<1>.ясътетись//<1>.ясътежъдеся//<1>.ясътежъдесь//<1>.ясътежеся//<1>.ясътѣжесь//<1>.ясътѣжеся//<1>.ясътатись//<1>.ясътѣмися//<1>.ясътѣмись//<1>.ясътемись//<1>.ясътемися//<1>.яста//<1>.ясте//<1>.ястемись//<1>.ясътамися//<1>.ясътебысь//<1>.ясътебыся//<1>.ястажеся//<1>.ястѣ//<1>.ястажесь//<1>.ястебысь//<1>.ястебыся//<1>.ясътѣтись//<1>.ясътѣтися//<1>.ястаждесь//<1>.ястаждеся//<1>.ясътамись//<1>.ястемися//<1>.ясътѣбыся//<1>.ясътабысь//<1>.ясътабыся//<1>.ясътѣбысь//<1>.ясътѣсь//<1>.ясътѣся//<1>.ястамись//<1>.ястася//<1>.ястась//<1>.ястамися//<1>.ясътажъдеся//<1>.ясътажъдесь//<1>.ястатися//<1>.ястатись//<1>.ясътабось//<1>.ясътабося//<1>.ястѣсь//<1>.ястѣся//<1>.ястеся//<1>.ястесь//<1>.ясътѣ//<1>.ясътѣбося//<1>.ясътѣбось//<1>.ясътася//<1>.ястѣтися//<1>.ястѣмися//<1>.ястѣмись//<1>.ясътась//<1>.ястѣждесь//<1>.ястѣждеся//<1>.ясъта//<1>.ясътебось//<1>.ясътебося//<1>.ясъте//<1>.ястабось//<1>.ястабося//<1>.ястѣбося//<1>.ястѣбось//<1>.ястетися//<1>.ястетись//<1>.ястежеся//<1>.ястежесь//<1>.ястѣтись
  gramm: indic,imperf,du,3p
 -flex: <1>.ястеждеся//<1>.ястеждесь//<1>.ясътатися//<1>.ясътежесь//<1>.ястѣбыся//<1>.ястѣбысь//<1>.ястебось//<1>.ястебося//<1>.ясътеся//<1>.ясътесь//<1>.ясътѣжъдесь//<1>.ясътѣжъдеся//<1>.ясътажеся//<1>.ясътажесь//<1>.ястѣжесь//<1>.ястѣжеся//<1>.ястабысь//<1>.ястабыся//<1>.ясътетися//<1>.ясътетись//<1>.ясътежъдеся//<1>.ясътежъдесь//<1>.ясътежеся//<1>.ясътѣжесь//<1>.ясътѣжеся//<1>.ясътатись//<1>.ясътѣмися//<1>.ясътѣмись//<1>.ясътемись//<1>.ясътемися//<1>.яста//<1>.ясте//<1>.ястемись//<1>.ясътамися//<1>.ясътебысь//<1>.ясътебыся//<1>.ястажеся//<1>.ястѣ//<1>.ястажесь//<1>.ястебысь//<1>.ястебыся//<1>.ясътѣтись//<1>.ясътѣтися//<1>.ястаждесь//<1>.ястаждеся//<1>.ясътамись//<1>.ястемися//<1>.ясътѣбыся//<1>.ясътабысь//<1>.ясътабыся//<1>.ясътѣбысь//<1>.ясътѣсь//<1>.ясътѣся//<1>.ястамись//<1>.ястася//<1>.ястась//<1>.ястамися//<1>.ясътажъдеся//<1>.ясътажъдесь//<1>.ястатися//<1>.ястатись//<1>.ясътабось//<1>.ясътабося//<1>.ястѣсь//<1>.ястѣся//<1>.ястеся//<1>.ястесь//<1>.ясътѣ//<1>.ясътѣбося//<1>.ясътѣбось//<1>.ясътася//<1>.ястѣтися//<1>.ястѣмися//<1>.ястѣмись//<1>.ясътась//<1>.ястѣждесь//<1>.ястѣждеся//<1>.ясъта//<1>.ясътебось//<1>.ясътебося//<1>.ясъте//<1>.ястабось//<1>.ястабося//<1>.ястѣбося//<1>.ястѣбось//<1>.ястетися//<1>.ястетись//<1>.ястежеся//<1>.ястежесь//<1>.ястѣтись
  gramm: indic,imperf,du,2p
 -flex: <1>.ястеждеся//<1>.ясътетися//<1>.ясътетись//<1>.ястеждесь//<1>.ястеся//<1>.ястесь//<1>.ясътежеся//<1>.ястебысь//<1>.ястебыся//<1>.ясътежъдесь//<1>.ясътежъдеся//<1>.ястебось//<1>.ястебося//<1>.ясътежесь//<1>.ясътеся//<1>.ясътесь//<1>.ясътемись//<1>.ясътемися//<1>.ясътебось//<1>.ясътебося//<1>.ясъте//<1>.ясте//<1>.ястемись//<1>.ястемися//<1>.ястетися//<1>.ястетись//<1>.ясътебысь//<1>.ястежеся//<1>.ястежесь//<1>.ясътебыся
  gramm: indic,imperf,pl,2p
 -flex: <1>.яхужъдеся//<1>.яхуся//<1>.яхусь//<1>.яху//<1>.яхутися//<1>.яхубось//<1>.яхубося//<1>.яхумись//<1>.яхутись//<1>.яхумися//<1>.яхуждесь//<1>.яхужъдесь//<1>.яхужеся//<1>.яхужесь//<1>.яхубысь//<1>.яхубыся//<1>.яхуждеся
  gramm: indic,imperf,pl,3p
 -flex: <1>.яхомъ//<1>.яхомбысь//<1>.яхомбыся//<1>.яхомтися//<1>.яхомтись//<1>.яхомъбысь//<1>.яхомъбыся//<1>.яхомъмись//<1>.яхомъмися//<1>.яхомъжъдеся//<1>.яхомъжъдесь//<1>.яхомбось//<1>.яхомбося//<1>.яхомъбось//<1>.яхомъбося//<1>.яхомъся//<1>.яхомъсь//<1>.яхомждесь//<1>.яхомъжеся//<1>.яхомъжесь//<1>.яхомждеся//<1>.яхомся//<1>.яхомсь//<1>.яхомжеся//<1>.яхомжесь//<1>.яхомътися//<1>.яхомътись//<1>.яхом//<1>.яхоммись//<1>.яхоммися//<1>.яхомъждеся//<1>.яхомъждесь
  gramm: indic,imperf,pl,1p
 -flex: .лѣбыся//.лѣтися//.лѣтись//.лѣмися//.лѣжъдеся//.лѣжъдесь//.лѣ//.лѣжеся//.лежесь//.лежеся//.лѣжесь//.лѣбысь//.леждеся//.леждесь//.лѣбось//.лѣбося//.лесь//.леся//.лѣмись//.лежъдесь//.лѣждесь//.лѣждеся//.лебыся//.лебысь//.летись//.летися//.лебося//.ле//.лебось//.лемися//.лемись//.лежъдеся//.лѣся//.лѣсь
  gramm: perf,du,f
 -flex: <1>.яхбыся//<1>.яхждесь//<1>.яхждеся//<1>.яхъбысь//<1>.яхъбыся//<1>.яхся//<1>.яхсь//<1>.яхъбось//<1>.яхъбося//<1>.яхъмись//<1>.яхтись//<1>.яхмись//<1>.яхбось//<1>.яхбося//<1>.яхъжеся//<1>.яхъжесь//<1>.яхтися//<1>.яхмися//<1>.яхътися//<1>.яхъ//<1>.яхътись//<1>.яхжеся//<1>.яхжесь//<1>.яхъждеся//<1>.яхъждесь//<1>.яхбысь//<1>.яхъжъдеся//<1>.яхъжъдесь//<1>.ях//<1>.яхъся//<1>.яхъсь//<1>.яхъмися
  gramm: indic,imperf,sg,1p
 -flex: <1>.яшетися//<1>.яшебысь//<1>.яшежъдесь//<1>.яшетись//<1>.яшежеся//<1>.яшежесь//<1>.яшежъдеся//<1>.яшемися//<1>.яшебыся//<1>.яшебось//<1>.яшемись//<1>.яше//<1>.яшебося//<1>.яшеждеся//<1>.яшеждесь//<1>.яшеся//<1>.яшесь
  gramm: indic,imperf,sg,2p
 -flex: <1>.яшетися//<1>.яшебысь//<1>.яшежъдесь//<1>.яшетись//<1>.яшежеся//<1>.яшежесь//<1>.яшежъдеся//<1>.яшемися//<1>.яшебыся//<1>.яшебось//<1>.яшемись//<1>.яше//<1>.яшебося//<1>.яшеждеся//<1>.яшеждесь//<1>.яшеся//<1>.яшесь
  gramm: indic,imperf,sg,3p
 -flex: .ховатись//.ховатися//.ховетись//.хове//.ховѣтись//.ховетися//.хова//.ховежъдесь//.ховежъдеся//.ховѣждесь//.ховѣждеся//.ховѣся//.ховѣсь//.ховажъдесь//.ховаждесь//.ховаждеся//.ховажъдеся//.ховѣбысь//.ховѣбыся//.ховабыся//.ховѣбось//.ховѣбося//.ховабысь//.ховемися//.ховемись//.ховежесь//.ховежеся//.ховѣ//.ховажесь//.ховебыся//.ховебысь//.ховажеся//.ховѣмись//.ховѣжесь//.ховѣжеся//.ховебося//.ховѣмися//.ховебось//.ховась//.ховася//.ховеждеся//.ховеждесь//.ховѣтися//.ховамися//.ховѣжъдеся//.ховѣжъдесь//.ховеся//.ховесь//.ховабося//.ховабось//.ховамись
  gramm: indic,aor,du,1p
 -flex: .сътежесь//.сътежеся//.стѣмись//.стѣмися//.сътамися//.сътамись//.сътежъдесь//.сътежъдеся//.сътась//.сътася//.съте//.съта//.стамися//.стамись//.сътетись//.сътетися//.сътѣ//.стемися//.стемись//.стабыся//.стабысь//.стеждесь//.стеждеся//.сътажесь//.сътажеся//.статись//.статися//.стеся//.сътѣжъдеся//.сътѣмися//.стажесь//.стажеся//.сътѣжеся//.сътѣжесь//.стѣбося//.сътебыся//.сътебысь//.сътѣтися//.сътѣтись//.стась//.стѣбысь//.стѣбыся//.сътабыся//.стася//.стѣ//.стѣся//.стѣсь//.сътабысь//.стежесь//.стежеся//.сътебося//.сътебось//.сътажъдесь//.сътажъдеся//.стебыся//.стебысь//.стѣтися//.стѣтись//.сътесь//.сътеся//.сте//.ста//.сътемися//.сътемись//.сътѣмись//.стѣжеся//.стѣжесь//.стесь//.стѣждеся//.стѣждесь//.стабося//.стабось//.стаждеся//.стаждесь//.сътѣбысь//.сътѣбыся//.сътѣбось//.сътѣбося//.сътабося//.сътабось//.стетись//.стетися//.стѣбось//.сътѣжъдесь//.стебося//.стебось//.сътатись//.сътатися//.сътѣся//.сътѣсь
  gramm: indic,aor,du,2p
 -flex: .сътежесь//.сътежеся//.стѣмись//.стѣмися//.сътамися//.сътамись//.сътежъдесь//.сътежъдеся//.сътась//.сътася//.съте//.съта//.стамися//.стамись//.сътетись//.сътетися//.сътѣ//.стемися//.стемись//.стабыся//.стабысь//.стеждесь//.стеждеся//.сътажесь//.сътажеся//.статись//.статися//.стеся//.сътѣжъдеся//.сътѣмися//.стажесь//.стажеся//.сътѣжеся//.сътѣжесь//.стѣбося//.сътебыся//.сътебысь//.сътѣтися//.сътѣтись//.стась//.стѣбысь//.стѣбыся//.сътабыся//.стася//.стѣ//.стѣся//.стѣсь//.сътабысь//.стежесь//.стежеся//.сътебося//.сътебось//.сътажъдесь//.сътажъдеся//.стебыся//.стебысь//.стѣтися//.стѣтись//.сътесь//.сътеся//.сте//.ста//.сътемися//.сътемись//.сътѣмись//.стѣжеся//.стѣжесь//.стесь//.стѣждеся//.стѣждесь//.стабося//.стабось//.стаждеся//.стаждесь//.сътѣбысь//.сътѣбыся//.сътѣбось//.сътѣбося//.сътабося//.сътабось//.стетись//.стетися//.стѣбось//.сътѣжъдесь//.стебося//.стебось//.сътатись//.сътатися//.сътѣся//.сътѣсь
  gramm: indic,aor,du,3p
 -flex: .лъмись//.лъмися//.лмись//.лбось//.лбося//.лмися//.лъся//.лъсь//.лбысь//.лъ//.лбыся//.лъжеся//.лъжесь//.лъждесь//.л//.лъбысь//.лъбыся//.лждесь//.лждеся//.лъбось//.лъжъдеся//.лъжъдесь//.лъбося//.лжеся//.лжесь//.лъждеся//.лтися//.лтись//.лътися//.лътись//.лся//.лсь
  gramm: perf,sg,m
 -flex: <1>.емъжъдеся//<1>.емъся//<1>.емъсь//<1>.емъжъдесь//<1>.еммися//<1>.еммись//<1>.емътися//<1>.емсь//<1>.емся//<1>.ембыся//<1>.емътись//<1>.ембысь//<1>.емежеся//<1>.емежесь//<1>.еметися//<1>.еметись//<1>.емъ//<1>.емеждесь//<1>.емеждеся//<1>.емебысь//<1>.емъждесь//<1>.емъждеся//<1>.емъбысь//<1>.емъбыся//<1>.ембося//<1>.ембось//<1>.емждесь//<1>.емждеся//<1>.емъмись//<1>.емъмися//<1>.емъжеся//<1>.емебося//<1>.емебось//<1>.емъжесь//<1>.емтись//<1>.емтися//<1>.еме//<1>.емежъдесь//<1>.емежъдеся//<1>.емжесь//<1>.емжеся//<1>.емъбось//<1>.емъбося//<1>.емебыся//<1>.емемися//<1>.емемись//<1>.емесь//<1>.емеся//<1>.ем
  gramm: imper,pl,1p
 -flex: .шѧбось//.шѧмись//.шѧмися//.шѧбося//.шѧжъдеся//.шѧжъдесь//.шаждеся//.шаждесь//.шѧ//.шѧбысь//.шѧбыся//.шажесь//.шажеся//.шабыся//.шабысь//.шатись//.шатися//.шѧжеся//.шѧжесь//.шась//.шася//.шажъдесь//.шажъдеся//.шѧся//.шѧсь//.шѧждеся//.шѧждесь//.шабося//.ша//.шабось//.шѧтися//.шѧтись//.шамися//.шамись
  gramm: indic,aor,pl,3p
 -flex: .стемися//.стемись//.сътежесь//.сътежеся//.стеждесь//.стеждеся//.стежесь//.сътежъдесь//.сътежъдеся//.стежеся//.сътебося//.сътебось//.съте//.стебыся//.стебысь//.стетись//.стетися//.стебося//.стебось//.сътесь//.сътеся//.сте//.сътебыся//.сътебысь//.сътемися//.сътемись//.сътетись//.сътетися//.стесь//.стеся
  gramm: indic,aor,pl,2p
 -flex: .хомждеся//.хомъжесь//.хомжесь//.хомжеся//.хомъжеся//.хомсь//.хомъсь//.хоммись//.хомся//.хомъждеся//.хомъбыся//.хомбыся//.хомбысь//.хомъбысь//.хомъ//.хом//.хоммися//.хомъся//.хомтись//.хомътись//.хомътися//.хомъмись//.хомбося//.хомъбося//.хомъбось//.хомбось//.хомъмися//.хомъждесь//.хомждесь//.хомтися//.хомъжъдесь//.хомъжъдеся
  gramm: indic,aor,pl,1p
 -flex: <1>.итѣжесь//<1>.итѣжеся//<1>.итебысь//<1>.итебыся//<1>.итабось//<1>.итѣбыся//<1>.итѣбысь//<1>.итабося//<1>.итаждеся//<1>.итаждесь//<1>.итабысь//<1>.итамись//<1>.итабыся//<1>.итамися//<1>.итебося//<1>.итежеся//<1>.итежесь//<1>.итѣсь//<1>.итѣся//<1>.итажеся//<1>.итажесь//<1>.итебось//<1>.итеждесь//<1>.итеждеся//<1>.ита//<1>.итѣждеся//<1>.итеся//<1>.итесь//<1>.ите//<1>.итѣбося//<1>.итѣбось//<1>.итѣжъдесь//<1>.итѣжъдеся//<1>.итатися//<1>.итѣтись//<1>.итѣждесь//<1>.итатись//<1>.итемись//<1>.итемися//<1>.итася//<1>.итась//<1>.итѣ//<1>.итѣмись//<1>.итѣтися//<1>.итѣмися//<1>.итажъдеся//<1>.итажъдесь//<1>.итежъдесь//<1>.итетися//<1>.итетись//<1>.итежъдеся
  gramm: imper,du,2p
 -flex: <1>.ева//<1>.евася//<1>.евась//<1>.евеся//<1>.евежъдесь//<1>.евамись//<1>.евамися//<1>.евебось//<1>.евебося//<1>.еветися//<1>.евѣтись//<1>.евѣтися//<1>.еветись//<1>.евабысь//<1>.евабыся//<1>.евѣ//<1>.еватися//<1>.еватись//<1>.еважеся//<1>.еважесь//<1>.евежеся//<1>.евежесь//<1>.евежъдеся//<1>.евѣмися//<1>.евемись//<1>.евемися//<1>.евѣмись//<1>.евѣждесь//<1>.евѣждеся//<1>.евѣбыся//<1>.евабось//<1>.евабося//<1>.евѣбысь//<1>.евесь//<1>.еваждесь//<1>.евѣбося//<1>.евѣбось//<1>.еваждеся//<1>.евеждеся//<1>.еве//<1>.евеждесь//<1>.евѣжесь//<1>.евѣсь//<1>.евѣся//<1>.евѣжеся//<1>.еважъдеся//<1>.еважъдесь//<1>.евѣжъдесь//<1>.евебысь//<1>.евебыся//<1>.евѣжъдеся
  gramm: imper,du,1p
 -flex: .хътись//.хътися//.хсь//.хжесь//.хжеся//.хся//.хъжъдесь//.хъждесь//.хъждеся//.хтися//.хъжъдеся//.хждеся//.хждесь//.хъбыся//.хбось//.х//.хъбось//.хъбося//.хъжесь//.хъсь//.хъся//.хъжеся//.хбыся//.хбысь//.хтись//.хъ//.хмися//.хмись//.хъмися//.хъмись//.хбося//.хъбысь
  gramm: indic,aor,sg,1p
 -flex: <1>.юмися//<1>.юся//<1>.юмись//<1>.юбыся//<1>.юбысь//<1>.южесь//<1>.южеся//<1>.юсь//<1>.юбось//<1>.южъдесь//<1>.юждесь//<1>.юждеся//<1>.южъдеся//<1>.ю//<1>.ютись//<1>.ютися//<1>.юбося
  gramm: indic,praes,sg,1p
 -flex: <1>.ешись//<1>.ешитись//<1>.ешижъдеся//<1>.ешися//<1>.ешибося//<1>.ешибось//<1>.ешижеся//<1>.ешиждеся//<1>.ешиждесь//<1>.ешимися//<1>.ешижъдесь//<1>.ешитися//<1>.еши//<1>.ешибысь//<1>.ешижесь//<1>.ешимись//<1>.ешибыся
  gramm: indic,praes,sg,2p
 -flex: <1>.ет//<1>.етъмися//<1>.етътись//<1>.етътися//<1>.етебысь//<1>.етждеся//<1>.етебыся//<1>.етждесь//<1>.етъжесь//<1>.етъжеся//<1>.етъжъдесь//<1>.етъжъдеся//<1>.еттися//<1>.етъждеся//<1>.етъждесь//<1>.еттись//<1>.етемись//<1>.етемися//<1>.етежеся//<1>.етмись//<1>.етмися//<1>.етъбося//<1>.етежесь//<1>.етжеся//<1>.етжесь//<1>.етеся//<1>.етесь//<1>.етъсь//<1>.етежъдеся//<1>.ете//<1>.етъся//<1>.етъ//<1>.етъмись//<1>.етъбось//<1>.етбось//<1>.етбося//<1>.етбысь//<1>.етбыся//<1>.ететися//<1>.ететись//<1>.ется//<1>.етсь//<1>.етъбыся//<1>.етъбысь//<1>.етебось//<1>.етежъдесь//<1>.етебося//<1>.етеждеся//<1>.етеждесь
  gramm: indic,praes,sg,3p
 -flex: .ла//.лажесь//.лабось//.лажеся//.лаждесь//.лаждеся//.лабося//.лабыся//.лась//.лася//.лабысь//.ламися//.латись//.латися//.ламись//.лажъдесь//.лажъдеся
  gramm: perf,du,m
 -flex: .лѣбыся//.лѣтися//.лѣтись//.лѣмися//.лѣжъдеся//.лѣжъдесь//.лѣ//.лѣжеся//.лежесь//.лежеся//.лѣжесь//.лѣбысь//.леждеся//.леждесь//.лѣбось//.лѣбося//.лесь//.леся//.лѣмись//.лежъдесь//.лѣждесь//.лѣждеся//.лебыся//.лебысь//.летись//.летися//.лебося//.ле//.лебось//.лемися//.лемись//.лежъдеся//.лѣся//.лѣсь
  gramm: perf,du,n
 -flex: .ла//.лажесь//.лабось//.лажеся//.лаждесь//.лаждеся//.лабося//.лабыся//.лась//.лася//.лабысь//.ламися//.латись//.латися//.ламись//.лажъдесь//.лажъдеся
  gramm: perf,sg,f
-paradigm: V15i
 -flex: .етесь//.етеся//.етеждесь//.етежъдесь//.етеждеся//.етежъдеся//.ете//.ететись//.етебось//.етебося//.етежесь//.етежеся//.етемись//.етебыся//.ететися//.етебысь//.етемися
  gramm: indic,praes,pl,2p
 -flex: .юбось//.ютмися//.ютмись//.юбося//.ютъмися//.убось//.убося//.ютъмись//.ют//.убысь//.убыся//.юбысь//.юбыся//.ютись//.ютися//.ю//.ужъдеся//.ютъсь//.ютъся//.ужъдесь//.юся//.ютжесь//.ютжеся//.юсь//.юттись//.умись//.умися//.ютъбыся//.ютъбысь//.утися//.утись//.юттися//.уждесь//.уся//.усь//.уждеся//.ютсь//.ютъждесь//.ютъждеся//.ются//.ужеся//.ужесь//.ютътись//.ютътися//.юждеся//.южъдесь//.юждесь//.южъдеся//.юмись//.юмися//.ютъ//.ютбыся//.ютбысь//.ютъжесь//.у//.ютъжеся//.ютбося//.ютбось//.ютъжъдесь//.ютъжъдеся//.ютъбося//.ютъбось//.южеся//.южесь//.ютждеся//.ютждесь
  gramm: indic,praes,pl,3p
 -flex: .емебысь//.емебыся//.емъбося//.емъбось//.ембысь//.ембыся//.емся//.емъжеся//.емсь//.емждеся//.емждесь//.еметися//.емъбыся//.емъбысь//.еметись//.ембось//.еммись//.еммися//.ембося//.емъжъдесь//.емъжъдеся//.емемися//.емемись//.еме//.емъмися//.емъмись//.емежеся//.емебось//.емебося//.емежесь//.емъжесь//.ем//.емъсь//.емъся//.емъждеся//.емъждесь//.емътись//.емъ//.емътися//.емесь//.емеждеся//.емеждесь//.емтися//.емтись//.емеся//.емжеся//.емжесь//.емежъдеся//.емежъдесь
  gramm: indic,praes,pl,1p
 -flex: .лися//.лижеся//.ли//.лись//.либось//.лижъдеся//.лимися//.лиждесь//.либыся//.лижъдесь//.лиждеся//.либося//.лижесь//.либысь//.лимись//.литись//.литися
  gramm: perf,pl,m
 -flex: .ла//.лажесь//.лабось//.лажеся//.лаждесь//.лаждеся//.лабося//.лабыся//.лась//.лася//.лабысь//.ламися//.латись//.латися//.ламись//.лажъдесь//.лажъдеся
  gramm: perf,pl,n
 -flex: .лытися//.лыжъдесь//.лыбося//.лыся//.лыбысь//.лыжеся//.лымися//.лыбыся//.лымись//.лытись//.лыжесь//.лыждесь//.лыбось//.лысь//.лыждеся//.лыжъдеся//.лы
  gramm: perf,pl,f
 -flex: .тимись//.тимися//.тьжъдесь//.тьжъдеся//.ть//.тьтися//.тьтись//.тьмись//.тися//.тись//.тибысь//.тьжеся//.тибыся//.тьмися//.тьжесь//.тьбысь//.тьбыся//.тиждесь//.тиждеся//.тьбось//.тьбося//.титися//.титись//.тьждесь//.ти//.тижеся//.тижесь//.тьждеся//.тижъдеся//.тижъдесь//.тибось//.тибося//.ться//.тьсь
  gramm: inf
 -flex: .йсь//.йся//.йъжесь//.йъжеся//.йждеся//.йждесь//.ймися//.йтись//.йътися//.йтися//.йъжъдесь//.йъжъдеся//.йжесь//.йжеся//.йбыся//.йбысь//.йътись//.ймись//.йъбося//.йъбось//.йъмися//.й//.йъбыся//.йъсь//.йъся//.йъбысь//.йъмись//.йбося//.йбось//.йъждесь//.йъждеся
  gramm: imper,sg,2p
 -flex: .йсь//.йся//.йъжесь//.йъжеся//.йждеся//.йждесь//.ймися//.йтись//.йътися//.йтися//.йъжъдесь//.йъжъдеся//.йжесь//.йжеся//.йбыся//.йбысь//.йътись//.ймись//.йъбося//.йъбось//.йъмися//.й//.йъбыся//.йъсь//.йъся//.йъбысь//.йъмись//.йбося//.йбось//.йъждесь//.йъждеся
  gramm: imper,sg,3p
 -flex: .йтетись//.йтетися//.йътебося//.йътебось//.йтесь//.йтеся//.йътебыся//.йътебысь//.йте//.йътесь//.йътеся//.йтеждесь//.йтеждеся//.йтебыся//.йтебысь//.йъте//.йтемися//.йтемись//.йтежесь//.йтежеся//.йътетись//.йътетися//.йътежъдесь//.йътежъдеся//.йтебося//.йтебось//.йътемися//.йътемись//.йътежесь//.йътежеся
  gramm: imper,pl,2p
 -flex: .лотися//.лобысь//.лобыся//.лотись//.лождесь//.ложъдеся//.ло//.ломися//.ложеся//.ложесь//.лобось//.ложъдесь//.лобося//.лося//.лождеся//.лось//.ломись
  gramm: perf,sg,n
 -flex: .
  gramm: indic,aor,sg,3p
 -flex: .
  gramm: indic,aor,sg,2p
 -flex: .евежесь//.евежеся//.евѣтися//.евѣтись//.евѣся//.евѣсь//.еважесь//.еважеся//.евесь//.евеся//.ева//.еве//.еважъдесь//.еважъдеся//.евѣбось//.евѣбося//.евебыся//.евебысь//.евѣбысь//.евѣбыся//.еветись//.еветися//.евабыся//.евабысь//.евѣждеся//.евѣмися//.евѣждесь//.евемися//.евемись//.евась//.евѣмись//.евѣ//.евася//.евежъдесь//.евежъдеся//.евѣжеся//.евѣжесь//.евеждесь//.евабося//.евабось//.евеждеся//.евѣжъдеся//.евѣжъдесь//.еваждеся//.еваждесь//.еватись//.евамися//.евамись//.еватися//.евебося//.евебось
  gramm: indic,praes,du,1p
 -flex: .етеждесь//.етеждеся//.етабыся//.етабысь//.ететись//.ететися//.етабося//.етѣмись//.етѣ//.етабось//.етѣждеся//.етѣмися//.етѣжъдеся//.етѣжъдесь//.етежъдесь//.етамися//.етамись//.етежъдеся//.етебося//.етебось//.етежесь//.етѣжеся//.етѣжесь//.етѣбося//.етѣтися//.етѣтись//.етемися//.етажесь//.етажеся//.етесь//.етеся//.етатись//.ета//.етатися//.ете//.етѣждесь//.етежеся//.етѣся//.етѣбысь//.етѣбыся//.етѣсь//.етаждеся//.етаждесь//.етажъдесь//.етажъдеся//.етѣбось//.етемись//.етебыся//.етебысь//.етась//.етася
  gramm: indic,praes,du,3p
 -flex: .етеждесь//.етеждеся//.етабыся//.етабысь//.ететись//.ететися//.етабося//.етѣмись//.етѣ//.етабось//.етѣждеся//.етѣмися//.етѣжъдеся//.етѣжъдесь//.етежъдесь//.етамися//.етамись//.етежъдеся//.етебося//.етебось//.етежесь//.етѣжеся//.етѣжесь//.етѣбося//.етѣтися//.етѣтись//.етемися//.етажесь//.етажеся//.етесь//.етеся//.етатись//.ета//.етатися//.ете//.етѣждесь//.етежеся//.етѣся//.етѣбысь//.етѣбыся//.етѣсь//.етаждеся//.етаждесь//.етажъдесь//.етажъдеся//.етѣбось//.етемись//.етебыся//.етебысь//.етась//.етася
  gramm: indic,praes,du,2p
 -flex: .яхова//.яховамися//.яховамись//.яхове//.яховабося//.яховабось//.яховежесь//.яховежеся//.яховетись//.яховемися//.яховемись//.яховѣжъдеся//.яховѣбысь//.яховѣмись//.яховетися//.яховѣжеся//.яховеждеся//.яховеждесь//.яховѣжесь//.яховажъдесь//.яховабыся//.яховабысь//.яховежъдесь//.яховежъдеся//.яховеся//.яховѣждесь//.яховѣся//.яховѣсь//.яховѣждеся//.яховѣтися//.яховѣтись//.яховебося//.яховатись//.яховатися//.яховебось//.яховѣ//.яховажесь//.яховажеся//.яховесь//.яховѣмися//.яховажъдеся//.яховѣбыся//.яховѣжъдесь//.яховаждесь//.яховаждеся//.яховебыся//.яховѣбось//.яховѣбося//.яховебысь//.яховась//.яховася
  gramm: indic,imperf,du,1p
 -flex: .ясътѣтися//.ясътѣтись//.ястебося//.ястебось//.ястажесь//.ястажеся//.ястѣтися//.ястѣтись//.ястеждесь//.ястеждеся//.ясътежъдесь//.ясътежъдеся//.ясътѣся//.ясътѣсь//.ястамися//.ястамись//.ястабыся//.ястабысь//.ясътемися//.ясътемись//.ясътетись//.ясътетися//.ясътѣбось//.ясътѣбося//.ясътѣжъдеся//.ястѣмись//.ястѣмися//.ясътѣжъдесь//.ястѣся//.ястѣсь//.ясътась//.ясътася//.ясътабыся//.ясътабысь//.ястѣждеся//.ястѣждесь//.ястаждеся//.ястаждесь//.ястѣбысь//.ястебыся//.ястебысь//.ястѣбось//.ястѣбося//.ястѣ//.ястемися//.ястемись//.ясътесь//.ясътеся//.ястась//.ястася//.ястѣжеся//.ястѣбыся//.ясте//.яста//.ясътамися//.ясътамись//.ясътабося//.ясътабось//.ясътѣбысь//.ясътѣбыся//.ясътатись//.ясътатися//.ясътѣ//.ясътажъдесь//.ясътажъдеся//.ясътебося//.ясътебось//.ястѣжесь//.ясътажесь//.ясътажеся//.ястабося//.ясътебыся//.ясътебысь//.ястабось//.ястежесь//.ястежеся//.ястетись//.ястетися//.ясъта//.ясътѣжеся//.ясъте//.ясътѣжесь//.ясътежесь//.ясътежеся//.ясътѣмись//.ясътѣмися//.ястатись//.ястатися//.ястесь//.ястеся
  gramm: indic,imperf,du,3p
 -flex: .ясътѣтися//.ясътѣтись//.ястебося//.ястебось//.ястажесь//.ястажеся//.ястѣтися//.ястѣтись//.ястеждесь//.ястеждеся//.ясътежъдесь//.ясътежъдеся//.ясътѣся//.ясътѣсь//.ястамися//.ястамись//.ястабыся//.ястабысь//.ясътемися//.ясътемись//.ясътетись//.ясътетися//.ясътѣбось//.ясътѣбося//.ясътѣжъдеся//.ястѣмись//.ястѣмися//.ясътѣжъдесь//.ястѣся//.ястѣсь//.ясътась//.ясътася//.ясътабыся//.ясътабысь//.ястѣждеся//.ястѣждесь//.ястаждеся//.ястаждесь//.ястѣбысь//.ястебыся//.ястебысь//.ястѣбось//.ястѣбося//.ястѣ//.ястемися//.ястемись//.ясътесь//.ясътеся//.ястась//.ястася//.ястѣжеся//.ястѣбыся//.ясте//.яста//.ясътамися//.ясътамись//.ясътабося//.ясътабось//.ясътѣбысь//.ясътѣбыся//.ясътатись//.ясътатися//.ясътѣ//.ясътажъдесь//.ясътажъдеся//.ясътебося//.ясътебось//.ястѣжесь//.ясътажесь//.ясътажеся//.ястабося//.ясътебыся//.ясътебысь//.ястабось//.ястежесь//.ястежеся//.ястетись//.ястетися//.ясъта//.ясътѣжеся//.ясъте//.ясътѣжесь//.ясътежесь//.ясътежеся//.ясътѣмись//.ясътѣмися//.ястатись//.ястатися//.ястесь//.ястеся
  gramm: indic,imperf,du,2p
 -flex: .ясътетись//.ясътетися//.ястебося//.ястебось//.ясътебося//.ясътебось//.ястемися//.ястемись//.ясътесь//.ясътебыся//.ясътебысь//.ясътеся//.ястебыся//.ястежесь//.ястежеся//.ястебысь//.ясте//.ястетись//.ястетися//.ясъте//.ясътежесь//.ясътежеся//.ястеждесь//.ястеждеся//.ясътежъдесь//.ясътемись//.ясътемися//.ястесь//.ястеся//.ясътежъдеся
  gramm: indic,imperf,pl,2p
 -flex: .яхуся//.яхусь//.яхубося//.яхубось//.яхужесь//.яхужеся//.яхумись//.яхумися//.яхуждеся//.яхуждесь//.яхубыся//.яхутись//.яху//.яхубысь//.яхутися//.яхужъдесь//.яхужъдеся
  gramm: indic,imperf,pl,3p
 -flex: .яхомбыся//.яхомбысь//.яхомтись//.яхомтися//.яхомбося//.яхомъмися//.яхомбось//.яхомъ//.яхом//.яхомъмись//.яхомъжъдесь//.яхомъжъдеся//.яхомъжесь//.яхомъжеся//.яхомсь//.яхомътись//.яхомътися//.яхомся//.яхоммися//.яхоммись//.яхомъждесь//.яхомъждеся//.яхомъсь//.яхомъся//.яхомъбыся//.яхомъбысь//.яхомждеся//.яхомждесь//.яхомжесь//.яхомжеся//.яхомъбося//.яхомъбось
  gramm: indic,imperf,pl,1p
 -flex: .лѣбыся//.лѣтися//.лѣтись//.лѣмися//.лѣжъдеся//.лѣжъдесь//.лѣ//.лѣжеся//.лежесь//.лежеся//.лѣжесь//.лѣбысь//.леждеся//.леждесь//.лѣбось//.лѣбося//.лесь//.леся//.лѣмись//.лежъдесь//.лѣждесь//.лѣждеся//.лебыся//.лебысь//.летись//.летися//.лебося//.ле//.лебось//.лемися//.лемись//.лежъдеся//.лѣся//.лѣсь
  gramm: perf,du,f
 -flex: .яхбося//.яхбось//.яхтись//.яхтися//.яхъ//.яхътись//.яхътися//.яхъжъдесь//.яхъжъдеся//.яхъбось//.яхбыся//.яхбысь//.яхжесь//.яхжеся//.яхъмися//.яхъмись//.яхъжесь//.яхъжеся//.яхъбыся//.ях//.яхъбысь//.яхждеся//.яхждесь//.яхсь//.яхся//.яхъбося//.яхмись//.яхъждесь//.яхъждеся//.яхмися//.яхъсь//.яхъся
  gramm: indic,imperf,sg,1p
 -flex: .яшебося//.яшежеся//.яше//.яшетися//.яшежесь//.яшесь//.яшеся//.яшемись//.яшежъдесь//.яшемися//.яшежъдеся//.яшетись//.яшебось//.яшеждесь//.яшебыся//.яшеждеся//.яшебысь
  gramm: indic,imperf,sg,2p
 -flex: .яшебося//.яшежеся//.яше//.яшетися//.яшежесь//.яшесь//.яшеся//.яшемись//.яшежъдесь//.яшемися//.яшежъдеся//.яшетись//.яшебось//.яшеждесь//.яшебыся//.яшеждеся//.яшебысь
  gramm: indic,imperf,sg,3p
 -flex: .ховатись//.ховатися//.ховетись//.хове//.ховѣтись//.ховетися//.хова//.ховежъдесь//.ховежъдеся//.ховѣждесь//.ховѣждеся//.ховѣся//.ховѣсь//.ховажъдесь//.ховаждесь//.ховаждеся//.ховажъдеся//.ховѣбысь//.ховѣбыся//.ховабыся//.ховѣбось//.ховѣбося//.ховабысь//.ховемися//.ховемись//.ховежесь//.ховежеся//.ховѣ//.ховажесь//.ховебыся//.ховебысь//.ховажеся//.ховѣмись//.ховѣжесь//.ховѣжеся//.ховебося//.ховѣмися//.ховебось//.ховась//.ховася//.ховеждеся//.ховеждесь//.ховѣтися//.ховамися//.ховѣжъдеся//.ховѣжъдесь//.ховеся//.ховесь//.ховабося//.ховабось//.ховамись
  gramm: indic,aor,du,1p
 -flex: .сътежесь//.сътежеся//.стѣмись//.стѣмися//.сътамися//.сътамись//.сътежъдесь//.сътежъдеся//.сътась//.сътася//.съте//.съта//.стамися//.стамись//.сътетись//.сътетися//.сътѣ//.стемися//.стемись//.стабыся//.стабысь//.стеждесь//.стеждеся//.сътажесь//.сътажеся//.статись//.статися//.стеся//.сътѣжъдеся//.сътѣмися//.стажесь//.стажеся//.сътѣжеся//.сътѣжесь//.стѣбося//.сътебыся//.сътебысь//.сътѣтися//.сътѣтись//.стась//.стѣбысь//.стѣбыся//.сътабыся//.стася//.стѣ//.стѣся//.стѣсь//.сътабысь//.стежесь//.стежеся//.сътебося//.сътебось//.сътажъдесь//.сътажъдеся//.стебыся//.стебысь//.стѣтися//.стѣтись//.сътесь//.сътеся//.сте//.ста//.сътемися//.сътемись//.сътѣмись//.стѣжеся//.стѣжесь//.стесь//.стѣждеся//.стѣждесь//.стабося//.стабось//.стаждеся//.стаждесь//.сътѣбысь//.сътѣбыся//.сътѣбось//.сътѣбося//.сътабося//.сътабось//.стетись//.стетися//.стѣбось//.сътѣжъдесь//.стебося//.стебось//.сътатись//.сътатися//.сътѣся//.сътѣсь
  gramm: indic,aor,du,2p
 -flex: .сътежесь//.сътежеся//.стѣмись//.стѣмися//.сътамися//.сътамись//.сътежъдесь//.сътежъдеся//.сътась//.сътася//.съте//.съта//.стамися//.стамись//.сътетись//.сътетися//.сътѣ//.стемися//.стемись//.стабыся//.стабысь//.стеждесь//.стеждеся//.сътажесь//.сътажеся//.статись//.статися//.стеся//.сътѣжъдеся//.сътѣмися//.стажесь//.стажеся//.сътѣжеся//.сътѣжесь//.стѣбося//.сътебыся//.сътебысь//.сътѣтися//.сътѣтись//.стась//.стѣбысь//.стѣбыся//.сътабыся//.стася//.стѣ//.стѣся//.стѣсь//.сътабысь//.стежесь//.стежеся//.сътебося//.сътебось//.сътажъдесь//.сътажъдеся//.стебыся//.стебысь//.стѣтися//.стѣтись//.сътесь//.сътеся//.сте//.ста//.сътемися//.сътемись//.сътѣмись//.стѣжеся//.стѣжесь//.стесь//.стѣждеся//.стѣждесь//.стабося//.стабось//.стаждеся//.стаждесь//.сътѣбысь//.сътѣбыся//.сътѣбось//.сътѣбося//.сътабося//.сътабось//.стетись//.стетися//.стѣбось//.сътѣжъдесь//.стебося//.стебось//.сътатись//.сътатися//.сътѣся//.сътѣсь
  gramm: indic,aor,du,3p
 -flex: .лъмись//.лъмися//.лмись//.лбось//.лбося//.лмися//.лъся//.лъсь//.лбысь//.лъ//.лбыся//.лъжеся//.лъжесь//.лъждесь//.л//.лъбысь//.лъбыся//.лждесь//.лждеся//.лъбось//.лъжъдеся//.лъжъдесь//.лъбося//.лжеся//.лжесь//.лъждеся//.лтися//.лтись//.лътися//.лътись//.лся//.лсь
  gramm: perf,sg,m
 -flex: .емебысь//.емебыся//.имъждесь//.имъждеся//.имебысь//.имебыся//.еммись//.еммися//.имтись//.имтися//.им//.емъжъдеся//.еме//.имъмись//.емъждеся//.емъждесь//.емъ//.имбося//.имбось//.имеся//.имесь//.ембысь//.ембыся//.емежъдеся//.имъ//.емемись//.емемися//.емъсь//.емъся//.име//.емтися//.емтись//.имъжъдесь//.емъжъдесь//.имъбося//.имъбось//.емежъдесь//.емъбося//.емъбось//.емся//.емсь//.емждеся//.иметися//.иметись//.емждесь//.еметися//.имъсь//.имъся//.еметись//.имъмися//.иммися//.иммись//.емъжесь//.емъжеся//.емътись//.емътися//.емеждеся//.емеждесь//.имеждесь//.имеждеся//.имъжесь//.имъжеся//.имътись//.имътися//.имежъдеся//.емжеся//.емжесь//.имежъдесь//.емежеся//.емежесь//.ем//.имжесь//.имжеся//.емъбыся//.емъбысь//.ембось//.ембося//.имъбыся//.имъбысь//.имждеся//.имждесь//.имсь//.емъмися//.емъмись//.имся//.емебось//.емебося//.емеся//.имебось//.имебося//.имъжъдеся//.имбыся//.имбысь//.емесь//.имемись//.имемися//.имежеся//.имежесь
  gramm: imper,pl,1p
 -flex: .шѧбось//.шѧмись//.шѧмися//.шѧбося//.шѧжъдеся//.шѧжъдесь//.шаждеся//.шаждесь//.шѧ//.шѧбысь//.шѧбыся//.шажесь//.шажеся//.шабыся//.шабысь//.шатись//.шатися//.шѧжеся//.шѧжесь//.шась//.шася//.шажъдесь//.шажъдеся//.шѧся//.шѧсь//.шѧждеся//.шѧждесь//.шабося//.ша//.шабось//.шѧтися//.шѧтись//.шамися//.шамись
  gramm: indic,aor,pl,3p
 -flex: .стемися//.стемись//.сътежесь//.сътежеся//.стеждесь//.стеждеся//.стежесь//.сътежъдесь//.сътежъдеся//.стежеся//.сътебося//.сътебось//.съте//.стебыся//.стебысь//.стетись//.стетися//.стебося//.стебось//.сътесь//.сътеся//.сте//.сътебыся//.сътебысь//.сътемися//.сътемись//.сътетись//.сътетися//.стесь//.стеся
  gramm: indic,aor,pl,2p
 -flex: .хомждеся//.хомъжесь//.хомжесь//.хомжеся//.хомъжеся//.хомсь//.хомъсь//.хоммись//.хомся//.хомъждеся//.хомъбыся//.хомбыся//.хомбысь//.хомъбысь//.хомъ//.хом//.хоммися//.хомъся//.хомтись//.хомътись//.хомътися//.хомъмись//.хомбося//.хомъбося//.хомъбось//.хомбось//.хомъмися//.хомъждесь//.хомждесь//.хомтися//.хомъжъдесь//.хомъжъдеся
  gramm: indic,aor,pl,1p
 -flex: .итѣбысь//.итѣбыся//.итебося//.итебось//.итежесь//.итежеся//.итѣжъдеся//.итѣ//.итажъдесь//.итебыся//.итебысь//.итажъдеся//.итѣжъдесь//.итажесь//.итежъдеся//.итѣмись//.итемися//.итемись//.итеждеся//.итѣждесь//.итажеся//.итѣбося//.итабося//.итабось//.итесь//.итеся//.ита//.итѣбось//.итеждесь//.итѣмися//.итетись//.итаждесь//.итаждеся//.ите//.итабыся//.итежъдесь//.итабысь//.итѣтись//.итатись//.итатися//.итетися//.итѣся//.итѣсь//.итѣжеся//.итѣждеся//.итась//.итася//.итѣтися//.итѣжесь//.итамися//.итамись
  gramm: imper,du,2p
 -flex: .ивѣбысь//.ивѣбыся//.ивежъдесь//.ивежъдеся//.еважъдесь//.еважъдеся//.ивѣмись//.ивѣмися//.евѣбысь//.евѣбыся//.евемися//.евемись//.ивемися//.ивемись//.евѣмись//.евѣмися//.евежъдесь//.евежъдеся//.ивѣждесь//.ивѣждеся//.еваждеся//.еваждесь//.евебося//.евебось//.ивамися//.ивамись//.евѣся//.евѣсь//.ивебыся//.ивебысь//.евеждесь//.евеждеся//.иваждесь//.иваждеся//.ивѣжъдеся//.ивѣжъдесь//.иветись//.иватися//.иветися//.евась//.евася//.ивежесь//.ивежеся//.ивесь//.ивеся//.евѣжеся//.евѣжесь//.ева//.евѣжъдеся//.евѣжъдесь//.евѣтися//.евѣтись//.ивѣ//.евебыся//.евебысь//.иважесь//.иважеся//.ивѣбось//.ивѣбося//.евѣждеся//.евѣждесь//.ивабыся//.ивабысь//.ивѣся//.ивѣсь//.ива//.иве//.ивась//.ивася//.евамися//.евамись//.евежесь//.евежеся//.иважъдесь//.еважесь//.еважеся//.иважъдеся//.евесь//.евеся//.ивебося//.ивебось//.ивеждеся//.ивеждесь//.еве//.еветись//.еветися//.евѣбось//.евѣбося//.евабыся//.евабысь//.ивѣжеся//.ивѣжесь//.иватись//.евѣ//.ивабося//.ивабось//.ивѣтися//.ивѣтись//.евабося//.евабось//.еватись//.еватися
  gramm: imper,du,1p
 -flex: .хътись//.хътися//.хсь//.хжесь//.хжеся//.хся//.хъжъдесь//.хъждесь//.хъждеся//.хтися//.хъжъдеся//.хждеся//.хждесь//.хъбыся//.хбось//.х//.хъбось//.хъбося//.хъжесь//.хъсь//.хъся//.хъжеся//.хбыся//.хбысь//.хтись//.хъ//.хмися//.хмись//.хъмися//.хъмись//.хбося//.хъбысь
  gramm: indic,aor,sg,1p
 -flex: .юмись//.юмися//.юждесь//.юбось//.южъдесь//.ю//.юбося//.ютися//.юся//.ютись//.юбысь//.юбыся//.юждеся//.южеся//.южесь//.юсь//.южъдеся
  gramm: indic,praes,sg,1p
 -flex: .ешибось//.ешибося//.еши//.ешиждеся//.ешитися//.ешитись//.ешибыся//.ешижъдеся//.ешиждесь//.ешижеся//.ешижъдесь//.ешися//.ешись//.ешибысь//.ешижесь//.ешимись//.ешимися
  gramm: indic,praes,sg,2p
 -flex: .етеждесь//.етеждеся//.етъбыся//.етъбось//.етъбося//.етъждесь//.еттись//.еттися//.етъждеся//.етъся//.етъсь//.етъбысь//.етъжесь//.етебося//.етебось//.етежесь//.етъ//.етътися//.етътись//.ет//.етежъдеся//.етъжъдеся//.етесь//.етеся//.етъжъдесь//.ете//.етъмись//.етъмися//.етежеся//.етмися//.етждесь//.етждеся//.етмись//.етбося//.етбось//.етбыся//.ететись//.ететися//.етбысь//.етемися//.етъжеся//.етемись//.етебыся//.етебысь//.етежъдесь//.етжесь//.етсь//.ется//.етжеся
  gramm: indic,praes,sg,3p
 -flex: .ла//.лажесь//.лабось//.лажеся//.лаждесь//.лаждеся//.лабося//.лабыся//.лась//.лася//.лабысь//.ламися//.латись//.латися//.ламись//.лажъдесь//.лажъдеся
  gramm: perf,du,m
 -flex: .лѣбыся//.лѣтися//.лѣтись//.лѣмися//.лѣжъдеся//.лѣжъдесь//.лѣ//.лѣжеся//.лежесь//.лежеся//.лѣжесь//.лѣбысь//.леждеся//.леждесь//.лѣбось//.лѣбося//.лесь//.леся//.лѣмись//.лежъдесь//.лѣждесь//.лѣждеся//.лебыся//.лебысь//.летись//.летися//.лебося//.ле//.лебось//.лемися//.лемись//.лежъдеся//.лѣся//.лѣсь
  gramm: perf,du,n
 -flex: .ла//.лажесь//.лабось//.лажеся//.лаждесь//.лаждеся//.лабося//.лабыся//.лась//.лася//.лабысь//.ламися//.латись//.латися//.ламись//.лажъдесь//.лажъдеся
  gramm: perf,sg,f
-paradigm: V15el
 -flex: <1>.етемись//<1>.етемися//<1>.етеждеся//<1>.етебысь//<1>.етебыся//<1>.етеждесь//<1>.етежеся//<1>.етежесь//<1>.етебось//<1>.етежъдесь//<1>.етебося//<1>.етеся//<1>.етесь//<1>.ететися//<1>.етежъдеся//<1>.ете//<1>.ететись
  gramm: indic,praes,pl,2p
 -flex: <1>.юбось//<1>.ютъждеся//<1>.уждеся//<1>.уждесь//<1>.ютъждесь//<1>.ужъдеся//<1>.ужеся//<1>.ютмись//<1>.ютись//<1>.ютмися//<1>.юбысь//<1>.усь//<1>.уся//<1>.ютжеся//<1>.южесь//<1>.ютжесь//<1>.ютътися//<1>.ютътись//<1>.ютждесь//<1>.ются//<1>.ютсь//<1>.ютждеся//<1>.юбыся//<1>.ют//<1>.ютъся//<1>.у//<1>.ютъсь//<1>.умись//<1>.юся//<1>.южъдесь//<1>.южъдеся//<1>.ютбысь//<1>.ютбыся//<1>.ужесь//<1>.ютъжъдеся//<1>.ютъжъдесь//<1>.убыся//<1>.юбося//<1>.ютися//<1>.ютъбысь//<1>.ютъбыся//<1>.юждесь//<1>.юмися//<1>.ютъбось//<1>.ютъмись//<1>.ютъмися//<1>.ютъбося//<1>.ютбось//<1>.ютбося//<1>.убысь//<1>.ю//<1>.юмись//<1>.юттися//<1>.юттись//<1>.южеся//<1>.утись//<1>.утися//<1>.ужъдесь//<1>.ютъ//<1>.ютъжеся//<1>.убося//<1>.юсь//<1>.юждеся//<1>.убось//<1>.ютъжесь//<1>.умися
  gramm: indic,praes,pl,3p
 -flex: <1>.емъжъдеся//<1>.емъся//<1>.емъсь//<1>.емъжъдесь//<1>.еммися//<1>.еммись//<1>.емътися//<1>.емсь//<1>.емся//<1>.ембыся//<1>.емътись//<1>.ембысь//<1>.емежеся//<1>.емежесь//<1>.еметися//<1>.еметись//<1>.емъ//<1>.емеждесь//<1>.емеждеся//<1>.емебысь//<1>.емъждесь//<1>.емъждеся//<1>.емъбысь//<1>.емъбыся//<1>.ембося//<1>.ембось//<1>.емждесь//<1>.емждеся//<1>.емъмись//<1>.емъмися//<1>.емъжеся//<1>.емебося//<1>.емебось//<1>.емъжесь//<1>.емтись//<1>.емтися//<1>.еме//<1>.емежъдесь//<1>.емежъдеся//<1>.емжесь//<1>.емжеся//<1>.емъбось//<1>.емъбося//<1>.емебыся//<1>.емемися//<1>.емемись//<1>.емесь//<1>.емеся//<1>.ем
  gramm: indic,praes,pl,1p
 -flex: .лися//.лижеся//.ли//.лись//.либось//.лижъдеся//.лимися//.лиждесь//.либыся//.лижъдесь//.лиждеся//.либося//.лижесь//.либысь//.лимись//.литись//.литися
  gramm: perf,pl,m
 -flex: .ла//.лажесь//.лабось//.лажеся//.лаждесь//.лаждеся//.лабося//.лабыся//.лась//.лася//.лабысь//.ламися//.латись//.латися//.ламись//.лажъдесь//.лажъдеся
  gramm: perf,pl,n
 -flex: .лытися//.лыжъдесь//.лыбося//.лыся//.лыбысь//.лыжеся//.лымися//.лыбыся//.лымись//.лытись//.лыжесь//.лыждесь//.лыбось//.лысь//.лыждеся//.лыжъдеся//.лы
  gramm: perf,pl,f
 -flex: .тимись//.тимися//.тьжъдесь//.тьжъдеся//.ть//.тьтися//.тьтись//.тьмись//.тися//.тись//.тибысь//.тьжеся//.тибыся//.тьмися//.тьжесь//.тьбысь//.тьбыся//.тиждесь//.тиждеся//.тьбось//.тьбося//.титися//.титись//.тьждесь//.ти//.тижеся//.тижесь//.тьждеся//.тижъдеся//.тижъдесь//.тибось//.тибося//.ться//.тьсь
  gramm: inf
 -flex: <1>.ижеся//<1>.ижесь//<1>.имись//<1>.имися//<1>.иждеся//<1>.ижъдеся//<1>.и//<1>.иждесь//<1>.ися//<1>.ись//<1>.ибысь//<1>.ибыся//<1>.ибось//<1>.ибося//<1>.итися//<1>.ижъдесь//<1>.итись
  gramm: imper,sg,2p
 -flex: <1>.ижеся//<1>.ижесь//<1>.имись//<1>.имися//<1>.иждеся//<1>.ижъдеся//<1>.и//<1>.иждесь//<1>.ися//<1>.ись//<1>.ибысь//<1>.ибыся//<1>.ибось//<1>.ибося//<1>.итися//<1>.ижъдесь//<1>.итись
  gramm: imper,sg,3p
 -flex: <1>.итемись//<1>.итежеся//<1>.итежесь//<1>.итебысь//<1>.итебыся//<1>.итебося//<1>.итеждеся//<1>.итеся//<1>.итемися//<1>.итеждесь//<1>.итесь//<1>.итетися//<1>.итежъдесь//<1>.итежъдеся//<1>.итебось//<1>.итетись//<1>.ите
  gramm: imper,pl,2p
 -flex: .лотися//.лобысь//.лобыся//.лотись//.лождесь//.ложъдеся//.ло//.ломися//.ложеся//.ложесь//.лобось//.ложъдесь//.лобося//.лося//.лождеся//.лось//.ломись
  gramm: perf,sg,n
 -flex: <1>.емися//<1>.ебысь//<1>.е//<1>.ежеся//<1>.ебыся//<1>.емись//<1>.ежесь//<1>.етися//<1>.етись//<1>.ежъдеся//<1>.ебось//<1>.ебося//<1>.ежъдесь//<1>.еждесь//<1>.еждеся//<1>.еся//<1>.есь
  gramm: indic,aor,sg,3p
 -flex: <1>.емися//<1>.ебысь//<1>.е//<1>.ежеся//<1>.ебыся//<1>.емись//<1>.ежесь//<1>.етися//<1>.етись//<1>.ежъдеся//<1>.ебось//<1>.ебося//<1>.ежъдесь//<1>.еждесь//<1>.еждеся//<1>.еся//<1>.есь
  gramm: indic,aor,sg,2p
 -flex: <1>.ева//<1>.евася//<1>.евась//<1>.евеся//<1>.евежъдесь//<1>.евамись//<1>.евамися//<1>.евебось//<1>.евебося//<1>.еветися//<1>.евѣтись//<1>.евѣтися//<1>.еветись//<1>.евабысь//<1>.евабыся//<1>.евѣ//<1>.еватися//<1>.еватись//<1>.еважеся//<1>.еважесь//<1>.евежеся//<1>.евежесь//<1>.евежъдеся//<1>.евѣмися//<1>.евемись//<1>.евемися//<1>.евѣмись//<1>.евѣждесь//<1>.евѣждеся//<1>.евѣбыся//<1>.евабось//<1>.евабося//<1>.евѣбысь//<1>.евесь//<1>.еваждесь//<1>.евѣбося//<1>.евѣбось//<1>.еваждеся//<1>.евеждеся//<1>.еве//<1>.евеждесь//<1>.евѣжесь//<1>.евѣсь//<1>.евѣся//<1>.евѣжеся//<1>.еважъдеся//<1>.еважъдесь//<1>.евѣжъдесь//<1>.евебысь//<1>.евебыся//<1>.евѣжъдеся
  gramm: indic,praes,du,1p
 -flex: <1>.етѣмися//<1>.етѣмись//<1>.етажеся//<1>.етажесь//<1>.етебысь//<1>.етежесь//<1>.етѣбося//<1>.етѣбось//<1>.етѣжесь//<1>.етѣсь//<1>.етѣся//<1>.етѣжеся//<1>.етемись//<1>.етемися//<1>.етежеся//<1>.етажъдеся//<1>.етажъдесь//<1>.ета//<1>.етебыся//<1>.етѣбыся//<1>.етабось//<1>.етабося//<1>.етѣбысь//<1>.етеся//<1>.етесь//<1>.етежъдеся//<1>.ете//<1>.етѣжъдесь//<1>.етѣждесь//<1>.етѣждеся//<1>.етѣжъдеся//<1>.етася//<1>.етась//<1>.ететися//<1>.ететись//<1>.етабысь//<1>.етабыся//<1>.етамись//<1>.етамися//<1>.етѣ//<1>.етатися//<1>.етатись//<1>.етебось//<1>.етежъдесь//<1>.етебося//<1>.етаждесь//<1>.етаждеся//<1>.етеждеся//<1>.етѣтись//<1>.етѣтися//<1>.етеждесь
  gramm: indic,praes,du,3p
 -flex: <1>.етѣмися//<1>.етѣмись//<1>.етажеся//<1>.етажесь//<1>.етебысь//<1>.етежесь//<1>.етѣбося//<1>.етѣбось//<1>.етѣжесь//<1>.етѣсь//<1>.етѣся//<1>.етѣжеся//<1>.етемись//<1>.етемися//<1>.етежеся//<1>.етажъдеся//<1>.етажъдесь//<1>.ета//<1>.етебыся//<1>.етѣбыся//<1>.етабось//<1>.етабося//<1>.етѣбысь//<1>.етеся//<1>.етесь//<1>.етежъдеся//<1>.ете//<1>.етѣжъдесь//<1>.етѣждесь//<1>.етѣждеся//<1>.етѣжъдеся//<1>.етася//<1>.етась//<1>.ететися//<1>.ететись//<1>.етабысь//<1>.етабыся//<1>.етамись//<1>.етамися//<1>.етѣ//<1>.етатися//<1>.етатись//<1>.етебось//<1>.етежъдесь//<1>.етебося//<1>.етаждесь//<1>.етаждеся//<1>.етеждеся//<1>.етѣтись//<1>.етѣтися//<1>.етеждесь
  gramm: indic,praes,du,2p
 -flex: <1>.яховеждеся//<1>.яховебося//<1>.яховѣтись//<1>.яховѣбось//<1>.яховѣбыся//<1>.яховѣбысь//<1>.яховемися//<1>.яховася//<1>.яховамись//<1>.яховамися//<1>.яховась//<1>.яховѣжеся//<1>.яховажеся//<1>.яховажесь//<1>.яховеждесь//<1>.яховежъдесь//<1>.яховѣсь//<1>.яховѣся//<1>.яховѣбося//<1>.яховеся//<1>.яховесь//<1>.яховѣмися//<1>.яховажъдеся//<1>.яховажъдесь//<1>.яховѣтися//<1>.яховежъдеся//<1>.яховѣ//<1>.яховаждеся//<1>.яховаждесь//<1>.яховѣжъдесь//<1>.яховѣжъдеся//<1>.яховетися//<1>.яховетись//<1>.яховебось//<1>.яховѣмись//<1>.яховабысь//<1>.яховабыся//<1>.яховатися//<1>.яховѣждеся//<1>.яховѣждесь//<1>.яховатись//<1>.яховемись//<1>.яховабось//<1>.яхова//<1>.яховабося//<1>.яховежесь//<1>.яхове//<1>.яховежеся//<1>.яховебыся//<1>.яховебысь//<1>.яховѣжесь
  gramm: indic,imperf,du,1p
 -flex: <1>.ястеждеся//<1>.ястеждесь//<1>.ясътатися//<1>.ясътежесь//<1>.ястѣбыся//<1>.ястѣбысь//<1>.ястебось//<1>.ястебося//<1>.ясътеся//<1>.ясътесь//<1>.ясътѣжъдесь//<1>.ясътѣжъдеся//<1>.ясътажеся//<1>.ясътажесь//<1>.ястѣжесь//<1>.ястѣжеся//<1>.ястабысь//<1>.ястабыся//<1>.ясътетися//<1>.ясътетись//<1>.ясътежъдеся//<1>.ясътежъдесь//<1>.ясътежеся//<1>.ясътѣжесь//<1>.ясътѣжеся//<1>.ясътатись//<1>.ясътѣмися//<1>.ясътѣмись//<1>.ясътемись//<1>.ясътемися//<1>.яста//<1>.ясте//<1>.ястемись//<1>.ясътамися//<1>.ясътебысь//<1>.ясътебыся//<1>.ястажеся//<1>.ястѣ//<1>.ястажесь//<1>.ястебысь//<1>.ястебыся//<1>.ясътѣтись//<1>.ясътѣтися//<1>.ястаждесь//<1>.ястаждеся//<1>.ясътамись//<1>.ястемися//<1>.ясътѣбыся//<1>.ясътабысь//<1>.ясътабыся//<1>.ясътѣбысь//<1>.ясътѣсь//<1>.ясътѣся//<1>.ястамись//<1>.ястася//<1>.ястась//<1>.ястамися//<1>.ясътажъдеся//<1>.ясътажъдесь//<1>.ястатися//<1>.ястатись//<1>.ясътабось//<1>.ясътабося//<1>.ястѣсь//<1>.ястѣся//<1>.ястеся//<1>.ястесь//<1>.ясътѣ//<1>.ясътѣбося//<1>.ясътѣбось//<1>.ясътася//<1>.ястѣтися//<1>.ястѣмися//<1>.ястѣмись//<1>.ясътась//<1>.ястѣждесь//<1>.ястѣждеся//<1>.ясъта//<1>.ясътебось//<1>.ясътебося//<1>.ясъте//<1>.ястабось//<1>.ястабося//<1>.ястѣбося//<1>.ястѣбось//<1>.ястетися//<1>.ястетись//<1>.ястежеся//<1>.ястежесь//<1>.ястѣтись
  gramm: indic,imperf,du,3p
 -flex: <1>.ястеждеся//<1>.ястеждесь//<1>.ясътатися//<1>.ясътежесь//<1>.ястѣбыся//<1>.ястѣбысь//<1>.ястебось//<1>.ястебося//<1>.ясътеся//<1>.ясътесь//<1>.ясътѣжъдесь//<1>.ясътѣжъдеся//<1>.ясътажеся//<1>.ясътажесь//<1>.ястѣжесь//<1>.ястѣжеся//<1>.ястабысь//<1>.ястабыся//<1>.ясътетися//<1>.ясътетись//<1>.ясътежъдеся//<1>.ясътежъдесь//<1>.ясътежеся//<1>.ясътѣжесь//<1>.ясътѣжеся//<1>.ясътатись//<1>.ясътѣмися//<1>.ясътѣмись//<1>.ясътемись//<1>.ясътемися//<1>.яста//<1>.ясте//<1>.ястемись//<1>.ясътамися//<1>.ясътебысь//<1>.ясътебыся//<1>.ястажеся//<1>.ястѣ//<1>.ястажесь//<1>.ястебысь//<1>.ястебыся//<1>.ясътѣтись//<1>.ясътѣтися//<1>.ястаждесь//<1>.ястаждеся//<1>.ясътамись//<1>.ястемися//<1>.ясътѣбыся//<1>.ясътабысь//<1>.ясътабыся//<1>.ясътѣбысь//<1>.ясътѣсь//<1>.ясътѣся//<1>.ястамись//<1>.ястася//<1>.ястась//<1>.ястамися//<1>.ясътажъдеся//<1>.ясътажъдесь//<1>.ястатися//<1>.ястатись//<1>.ясътабось//<1>.ясътабося//<1>.ястѣсь//<1>.ястѣся//<1>.ястеся//<1>.ястесь//<1>.ясътѣ//<1>.ясътѣбося//<1>.ясътѣбось//<1>.ясътася//<1>.ястѣтися//<1>.ястѣмися//<1>.ястѣмись//<1>.ясътась//<1>.ястѣждесь//<1>.ястѣждеся//<1>.ясъта//<1>.ясътебось//<1>.ясътебося//<1>.ясъте//<1>.ястабось//<1>.ястабося//<1>.ястѣбося//<1>.ястѣбось//<1>.ястетися//<1>.ястетись//<1>.ястежеся//<1>.ястежесь//<1>.ястѣтись
  gramm: indic,imperf,du,2p
 -flex: <1>.ястеждеся//<1>.ясътетися//<1>.ясътетись//<1>.ястеждесь//<1>.ястеся//<1>.ястесь//<1>.ясътежеся//<1>.ястебысь//<1>.ястебыся//<1>.ясътежъдесь//<1>.ясътежъдеся//<1>.ястебось//<1>.ястебося//<1>.ясътежесь//<1>.ясътеся//<1>.ясътесь//<1>.ясътемись//<1>.ясътемися//<1>.ясътебось//<1>.ясътебося//<1>.ясъте//<1>.ясте//<1>.ястемись//<1>.ястемися//<1>.ястетися//<1>.ястетись//<1>.ясътебысь//<1>.ястежеся//<1>.ястежесь//<1>.ясътебыся
  gramm: indic,imperf,pl,2p
 -flex: <1>.яхужъдеся//<1>.яхуся//<1>.яхусь//<1>.яху//<1>.яхутися//<1>.яхубось//<1>.яхубося//<1>.яхумись//<1>.яхутись//<1>.яхумися//<1>.яхуждесь//<1>.яхужъдесь//<1>.яхужеся//<1>.яхужесь//<1>.яхубысь//<1>.яхубыся//<1>.яхуждеся
  gramm: indic,imperf,pl,3p
 -flex: <1>.яхомъ//<1>.яхомбысь//<1>.яхомбыся//<1>.яхомтися//<1>.яхомтись//<1>.яхомъбысь//<1>.яхомъбыся//<1>.яхомъмись//<1>.яхомъмися//<1>.яхомъжъдеся//<1>.яхомъжъдесь//<1>.яхомбось//<1>.яхомбося//<1>.яхомъбось//<1>.яхомъбося//<1>.яхомъся//<1>.яхомъсь//<1>.яхомждесь//<1>.яхомъжеся//<1>.яхомъжесь//<1>.яхомждеся//<1>.яхомся//<1>.яхомсь//<1>.яхомжеся//<1>.яхомжесь//<1>.яхомътися//<1>.яхомътись//<1>.яхом//<1>.яхоммись//<1>.яхоммися//<1>.яхомъждеся//<1>.яхомъждесь
  gramm: indic,imperf,pl,1p
 -flex: .лѣбыся//.лѣтися//.лѣтись//.лѣмися//.лѣжъдеся//.лѣжъдесь//.лѣ//.лѣжеся//.лежесь//.лежеся//.лѣжесь//.лѣбысь//.леждеся//.леждесь//.лѣбось//.лѣбося//.лесь//.леся//.лѣмись//.лежъдесь//.лѣждесь//.лѣждеся//.лебыся//.лебысь//.летись//.летися//.лебося//.ле//.лебось//.лемися//.лемись//.лежъдеся//.лѣся//.лѣсь
  gramm: perf,du,f
 -flex: <1>.яхбыся//<1>.яхждесь//<1>.яхждеся//<1>.яхъбысь//<1>.яхъбыся//<1>.яхся//<1>.яхсь//<1>.яхъбось//<1>.яхъбося//<1>.яхъмись//<1>.яхтись//<1>.яхмись//<1>.яхбось//<1>.яхбося//<1>.яхъжеся//<1>.яхъжесь//<1>.яхтися//<1>.яхмися//<1>.яхътися//<1>.яхъ//<1>.яхътись//<1>.яхжеся//<1>.яхжесь//<1>.яхъждеся//<1>.яхъждесь//<1>.яхбысь//<1>.яхъжъдеся//<1>.яхъжъдесь//<1>.ях//<1>.яхъся//<1>.яхъсь//<1>.яхъмися
  gramm: indic,imperf,sg,1p
 -flex: <1>.яшетися//<1>.яшебысь//<1>.яшежъдесь//<1>.яшетись//<1>.яшежеся//<1>.яшежесь//<1>.яшежъдеся//<1>.яшемися//<1>.яшебыся//<1>.яшебось//<1>.яшемись//<1>.яше//<1>.яшебося//<1>.яшеждеся//<1>.яшеждесь//<1>.яшеся//<1>.яшесь
  gramm: indic,imperf,sg,2p
 -flex: <1>.яшетися//<1>.яшебысь//<1>.яшежъдесь//<1>.яшетись//<1>.яшежеся//<1>.яшежесь//<1>.яшежъдеся//<1>.яшемися//<1>.яшебыся//<1>.яшебось//<1>.яшемись//<1>.яше//<1>.яшебося//<1>.яшеждеся//<1>.яшеждесь//<1>.яшеся//<1>.яшесь
  gramm: indic,imperf,sg,3p
 -flex: <1>.оховажъдеся//<1>.оховажъдесь//<1>.оховеждеся//<1>.оховежъдеся//<1>.оховежъдесь//<1>.оховеждесь//<1>.оховажеся//<1>.оховажесь//<1>.оховѣтись//<1>.оховѣтися//<1>.охова//<1>.охове//<1>.оховатися//<1>.оховатись//<1>.оховамись//<1>.оховѣбося//<1>.оховѣбось//<1>.оховамися//<1>.оховаждесь//<1>.оховаждеся//<1>.оховетися//<1>.оховася//<1>.оховась//<1>.оховетись//<1>.оховѣждесь//<1>.оховѣждеся//<1>.оховемись//<1>.оховемися//<1>.оховѣмися//<1>.оховѣмись//<1>.оховабысь//<1>.оховабыся//<1>.оховебось//<1>.оховебося//<1>.оховеся//<1>.оховесь//<1>.оховежеся//<1>.оховежесь//<1>.оховѣбыся//<1>.оховабось//<1>.оховабося//<1>.оховѣбысь//<1>.оховѣ//<1>.оховѣжесь//<1>.оховебысь//<1>.оховебыся//<1>.оховѣжеся//<1>.оховѣсь//<1>.оховѣся//<1>.оховѣжъдесь//<1>.оховѣжъдеся
  gramm: indic,aor,du,1p
 -flex: <1>.осътажеся//<1>.осътажесь//<1>.остежесь//<1>.остежеся//<1>.остесь//<1>.осъта//<1>.осъте//<1>.остѣмись//<1>.осътажъдесь//<1>.остаждесь//<1>.остаждеся//<1>.осътѣжъдесь//<1>.осътѣжъдеся//<1>.осътемись//<1>.осътемися//<1>.осътѣ//<1>.осътеся//<1>.осътесь//<1>.остатись//<1>.остатися//<1>.осътабось//<1>.осътабося//<1>.остеся//<1>.остамися//<1>.остамись//<1>.осътажъдеся//<1>.остабося//<1>.остабось//<1>.остѣмися//<1>.остемися//<1>.остемись//<1>.осътатися//<1>.осътатись//<1>.осътетися//<1>.осътѣсь//<1>.осътѣся//<1>.осътетись//<1>.осътежеся//<1>.осътежесь//<1>.остѣтися//<1>.остѣтись//<1>.остѣбось//<1>.остѣбося//<1>.осътѣбося//<1>.осътѣбось//<1>.осътебысь//<1>.осътебыся//<1>.остабыся//<1>.остабысь//<1>.осътамись//<1>.осътамися//<1>.осътася//<1>.осътась//<1>.остетись//<1>.остетися//<1>.осътѣжесь//<1>.осътѣжеся//<1>.осътѣтись//<1>.осътѣтися//<1>.остѣбысь//<1>.остѣбыся//<1>.осътабысь//<1>.осътабыся//<1>.остѣся//<1>.остѣсь//<1>.остажесь//<1>.остажеся//<1>.остѣ//<1>.осътѣбыся//<1>.осътѣбысь//<1>.осътежъдеся//<1>.осътѣмися//<1>.остась//<1>.остася//<1>.осътѣмись//<1>.остѣждесь//<1>.осътежъдесь//<1>.остѣждеся//<1>.остебося//<1>.остебось//<1>.осътебось//<1>.осътебося//<1>.осте//<1>.оста//<1>.остеждеся//<1>.остеждесь//<1>.остебыся//<1>.остебысь//<1>.остѣжеся//<1>.остѣжесь
  gramm: indic,aor,du,2p
 -flex: <1>.осътажеся//<1>.осътажесь//<1>.остежесь//<1>.остежеся//<1>.остесь//<1>.осъта//<1>.осъте//<1>.остѣмись//<1>.осътажъдесь//<1>.остаждесь//<1>.остаждеся//<1>.осътѣжъдесь//<1>.осътѣжъдеся//<1>.осътемись//<1>.осътемися//<1>.осътѣ//<1>.осътеся//<1>.осътесь//<1>.остатись//<1>.остатися//<1>.осътабось//<1>.осътабося//<1>.остеся//<1>.остамися//<1>.остамись//<1>.осътажъдеся//<1>.остабося//<1>.остабось//<1>.остѣмися//<1>.остемися//<1>.остемись//<1>.осътатися//<1>.осътатись//<1>.осътетися//<1>.осътѣсь//<1>.осътѣся//<1>.осътетись//<1>.осътежеся//<1>.осътежесь//<1>.остѣтися//<1>.остѣтись//<1>.остѣбось//<1>.остѣбося//<1>.осътѣбося//<1>.осътѣбось//<1>.осътебысь//<1>.осътебыся//<1>.остабыся//<1>.остабысь//<1>.осътамись//<1>.осътамися//<1>.осътася//<1>.осътась//<1>.остетись//<1>.остетися//<1>.осътѣжесь//<1>.осътѣжеся//<1>.осътѣтись//<1>.осътѣтися//<1>.остѣбысь//<1>.остѣбыся//<1>.осътабысь//<1>.осътабыся//<1>.остѣся//<1>.остѣсь//<1>.остажесь//<1>.остажеся//<1>.остѣ//<1>.осътѣбыся//<1>.осътѣбысь//<1>.осътежъдеся//<1>.осътѣмися//<1>.остась//<1>.остася//<1>.осътѣмись//<1>.остѣждесь//<1>.осътежъдесь//<1>.остѣждеся//<1>.остебося//<1>.остебось//<1>.осътебось//<1>.осътебося//<1>.осте//<1>.оста//<1>.остеждеся//<1>.остеждесь//<1>.остебыся//<1>.остебысь//<1>.остѣжеся//<1>.остѣжесь
  gramm: indic,aor,du,3p
 -flex: .лъмись//.лъмися//.лмись//.лбось//.лбося//.лмися//.лъся//.лъсь//.лбысь//.лъ//.лбыся//.лъжеся//.лъжесь//.лъждесь//.л//.лъбысь//.лъбыся//.лждесь//.лждеся//.лъбось//.лъжъдеся//.лъжъдесь//.лъбося//.лжеся//.лжесь//.лъждеся//.лтися//.лтись//.лътися//.лътись//.лся//.лсь
  gramm: perf,sg,m
 -flex: <1>.емъжъдеся//<1>.емъся//<1>.емъсь//<1>.емъжъдесь//<1>.еммися//<1>.еммись//<1>.емътися//<1>.емсь//<1>.емся//<1>.ембыся//<1>.емътись//<1>.ембысь//<1>.емежеся//<1>.емежесь//<1>.еметися//<1>.еметись//<1>.емъ//<1>.емеждесь//<1>.емеждеся//<1>.емебысь//<1>.емъждесь//<1>.емъждеся//<1>.емъбысь//<1>.емъбыся//<1>.ембося//<1>.ембось//<1>.емждесь//<1>.емждеся//<1>.емъмись//<1>.емъмися//<1>.емъжеся//<1>.емебося//<1>.емебось//<1>.емъжесь//<1>.емтись//<1>.емтися//<1>.еме//<1>.емежъдесь//<1>.емежъдеся//<1>.емжесь//<1>.емжеся//<1>.емъбось//<1>.емъбося//<1>.емебыся//<1>.емемися//<1>.емемись//<1>.емесь//<1>.емеся//<1>.ем
  gramm: imper,pl,1p
 -flex: <1>.ошажеся//<1>.ошажесь//<1>.ошася//<1>.ошѧждеся//<1>.ошѧждесь//<1>.ошась//<1>.ошаждеся//<1>.оша//<1>.ошатись//<1>.ошѧсь//<1>.ошѧся//<1>.ошѧбыся//<1>.ошѧбысь//<1>.ошѧбося//<1>.ошѧбось//<1>.ошѧмися//<1>.ошабось//<1>.ошабося//<1>.ошатися//<1>.ошѧ//<1>.ошѧмись//<1>.ошаждесь//<1>.ошабысь//<1>.ошабыся//<1>.ошѧжъдесь//<1>.ошѧжъдеся//<1>.ошажъдеся//<1>.ошажъдесь//<1>.ошѧжесь//<1>.ошѧжеся//<1>.ошѧтись//<1>.ошамись//<1>.ошамися//<1>.ошѧтися
  gramm: indic,aor,pl,3p
 -flex: <1>.осътебысь//<1>.осътебыся//<1>.остежесь//<1>.остежеся//<1>.остесь//<1>.остеся//<1>.осъте//<1>.осътежъдеся//<1>.осътежъдесь//<1>.осътемись//<1>.осътемися//<1>.остебося//<1>.остемися//<1>.остемись//<1>.остебось//<1>.остетись//<1>.остетися//<1>.осътетися//<1>.осътетись//<1>.осътебось//<1>.осътебося//<1>.осътеся//<1>.осътесь//<1>.осътежеся//<1>.осътежесь//<1>.осте//<1>.остеждеся//<1>.остеждесь//<1>.остебыся//<1>.остебысь
  gramm: indic,aor,pl,2p
 -flex: <1>.охомъждесь//<1>.охомъждеся//<1>.охомъмися//<1>.охомсь//<1>.охомся//<1>.охомътися//<1>.охомътись//<1>.охомъжеся//<1>.охомъжесь//<1>.охомбыся//<1>.охомъ//<1>.охомъмись//<1>.охомъбыся//<1>.охомбося//<1>.охомъбысь//<1>.охомъся//<1>.охомъсь//<1>.охомбысь//<1>.охомтися//<1>.охом//<1>.охомжесь//<1>.охомжеся//<1>.охомтись//<1>.охомбось//<1>.охомъжъдеся//<1>.охомъбось//<1>.охомъбося//<1>.охомъжъдесь//<1>.охоммися//<1>.охомждесь//<1>.охомждеся//<1>.охоммись
  gramm: indic,aor,pl,1p
 -flex: <1>.итѣжесь//<1>.итѣжеся//<1>.итебысь//<1>.итебыся//<1>.итабось//<1>.итѣбыся//<1>.итѣбысь//<1>.итабося//<1>.итаждеся//<1>.итаждесь//<1>.итабысь//<1>.итамись//<1>.итабыся//<1>.итамися//<1>.итебося//<1>.итежеся//<1>.итежесь//<1>.итѣсь//<1>.итѣся//<1>.итажеся//<1>.итажесь//<1>.итебось//<1>.итеждесь//<1>.итеждеся//<1>.ита//<1>.итѣждеся//<1>.итеся//<1>.итесь//<1>.ите//<1>.итѣбося//<1>.итѣбось//<1>.итѣжъдесь//<1>.итѣжъдеся//<1>.итатися//<1>.итѣтись//<1>.итѣждесь//<1>.итатись//<1>.итемись//<1>.итемися//<1>.итася//<1>.итась//<1>.итѣ//<1>.итѣмись//<1>.итѣтися//<1>.итѣмися//<1>.итажъдеся//<1>.итажъдесь//<1>.итежъдесь//<1>.итетися//<1>.итетись//<1>.итежъдеся
  gramm: imper,du,2p
 -flex: <1>.ева//<1>.евася//<1>.евась//<1>.евеся//<1>.евежъдесь//<1>.евамись//<1>.евамися//<1>.евебось//<1>.евебося//<1>.еветися//<1>.евѣтись//<1>.евѣтися//<1>.еветись//<1>.евабысь//<1>.евабыся//<1>.евѣ//<1>.еватися//<1>.еватись//<1>.еважеся//<1>.еважесь//<1>.евежеся//<1>.евежесь//<1>.евежъдеся//<1>.евѣмися//<1>.евемись//<1>.евемися//<1>.евѣмись//<1>.евѣждесь//<1>.евѣждеся//<1>.евѣбыся//<1>.евабось//<1>.евабося//<1>.евѣбысь//<1>.евесь//<1>.еваждесь//<1>.евѣбося//<1>.евѣбось//<1>.еваждеся//<1>.евеждеся//<1>.еве//<1>.евеждесь//<1>.евѣжесь//<1>.евѣсь//<1>.евѣся//<1>.евѣжеся//<1>.еважъдеся//<1>.еважъдесь//<1>.евѣжъдесь//<1>.евебысь//<1>.евебыся//<1>.евѣжъдеся
  gramm: imper,du,1p
 -flex: <1>.охъжъдеся//<1>.охъсь//<1>.охъжъдесь//<1>.охждесь//<1>.охждеся//<1>.охъжеся//<1>.охъся//<1>.охся//<1>.охбыся//<1>.охбысь//<1>.охмись//<1>.охбося//<1>.охбось//<1>.охъбысь//<1>.охъбыся//<1>.охъ//<1>.ох//<1>.охъжесь//<1>.охътися//<1>.охъмися//<1>.охмися//<1>.охъбось//<1>.охътись//<1>.охъбося//<1>.охжесь//<1>.охжеся//<1>.охтись//<1>.охтися//<1>.охъмись//<1>.охъждеся//<1>.охъждесь//<1>.охсь
  gramm: indic,aor,sg,1p
 -flex: <1>.юмися//<1>.юся//<1>.юмись//<1>.юбыся//<1>.юбысь//<1>.южесь//<1>.южеся//<1>.юсь//<1>.юбось//<1>.южъдесь//<1>.юждесь//<1>.юждеся//<1>.южъдеся//<1>.ю//<1>.ютись//<1>.ютися//<1>.юбося
  gramm: indic,praes,sg,1p
 -flex: <1>.ешись//<1>.ешитись//<1>.ешижъдеся//<1>.ешися//<1>.ешибося//<1>.ешибось//<1>.ешижеся//<1>.ешиждеся//<1>.ешиждесь//<1>.ешимися//<1>.ешижъдесь//<1>.ешитися//<1>.еши//<1>.ешибысь//<1>.ешижесь//<1>.ешимись//<1>.ешибыся
  gramm: indic,praes,sg,2p
 -flex: <1>.ет//<1>.етъмися//<1>.етътись//<1>.етътися//<1>.етебысь//<1>.етждеся//<1>.етебыся//<1>.етждесь//<1>.етъжесь//<1>.етъжеся//<1>.етъжъдесь//<1>.етъжъдеся//<1>.еттися//<1>.етъждеся//<1>.етъждесь//<1>.еттись//<1>.етемись//<1>.етемися//<1>.етежеся//<1>.етмись//<1>.етмися//<1>.етъбося//<1>.етежесь//<1>.етжеся//<1>.етжесь//<1>.етеся//<1>.етесь//<1>.етъсь//<1>.етежъдеся//<1>.ете//<1>.етъся//<1>.етъ//<1>.етъмись//<1>.етъбось//<1>.етбось//<1>.етбося//<1>.етбысь//<1>.етбыся//<1>.ететися//<1>.ететись//<1>.ется//<1>.етсь//<1>.етъбыся//<1>.етъбысь//<1>.етебось//<1>.етежъдесь//<1>.етебося//<1>.етеждеся//<1>.етеждесь
  gramm: indic,praes,sg,3p
 -flex: .ла//.лажесь//.лабось//.лажеся//.лаждесь//.лаждеся//.лабося//.лабыся//.лась//.лася//.лабысь//.ламися//.латись//.латися//.ламись//.лажъдесь//.лажъдеся
  gramm: perf,du,m
 -flex: .лѣбыся//.лѣтися//.лѣтись//.лѣмися//.лѣжъдеся//.лѣжъдесь//.лѣ//.лѣжеся//.лежесь//.лежеся//.лѣжесь//.лѣбысь//.леждеся//.леждесь//.лѣбось//.лѣбося//.лесь//.леся//.лѣмись//.лежъдесь//.лѣждесь//.лѣждеся//.лебыся//.лебысь//.летись//.летися//.лебося//.ле//.лебось//.лемися//.лемись//.лежъдеся//.лѣся//.лѣсь
  gramm: perf,du,n
 -flex: .ла//.лажесь//.лабось//.лажеся//.лаждесь//.лаждеся//.лабося//.лабыся//.лась//.лася//.лабысь//.ламися//.латись//.латися//.ламись//.лажъдесь//.лажъдеся
  gramm: perf,sg,f
-paradigm: V15n
 -flex: <1>.етемись//<1>.етемися//<1>.етеждеся//<1>.етебысь//<1>.етебыся//<1>.етеждесь//<1>.етежеся//<1>.етежесь//<1>.етебось//<1>.етежъдесь//<1>.етебося//<1>.етеся//<1>.етесь//<1>.ететися//<1>.етежъдеся//<1>.ете//<1>.ететись
  gramm: indic,praes,pl,2p
 -flex: <1>.южъдеся//<1>.юбось//<1>.утъжъдеся//<1>.утъсь//<1>.уждесь//<1>.утъжъдесь//<1>.южъдесь//<1>.утждесь//<1>.утждеся//<1>.утъжеся//<1>.ютися//<1>.утъся//<1>.утся//<1>.утбыся//<1>.утбысь//<1>.усь//<1>.уся//<1>.утись//<1>.утъжесь//<1>.юмися//<1>.у//<1>.убыся//<1>.убысь//<1>.юбыся//<1>.ютись//<1>.южесь//<1>.утбося//<1>.утбось//<1>.утися//<1>.юсь//<1>.юся//<1>.убось//<1>.юждесь//<1>.ю//<1>.ужъдесь//<1>.ужесь//<1>.ужъдеся//<1>.южеся//<1>.утъбысь//<1>.утъбыся//<1>.убося//<1>.утъ//<1>.ут//<1>.утмись//<1>.умися//<1>.умись//<1>.утътися//<1>.утъмися//<1>.уждеся//<1>.утъбось//<1>.утътись//<1>.юбося//<1>.утмися//<1>.юмись//<1>.юбысь//<1>.утжесь//<1>.утжеся//<1>.уттись//<1>.уттися//<1>.утъмись//<1>.утъбося//<1>.юждеся//<1>.утъждеся//<1>.утъждесь//<1>.ужеся//<1>.утсь
  gramm: indic,praes,pl,3p
 -flex: <1>.емъжъдеся//<1>.емъся//<1>.емъсь//<1>.емъжъдесь//<1>.еммися//<1>.еммись//<1>.емътися//<1>.емсь//<1>.емся//<1>.ембыся//<1>.емътись//<1>.ембысь//<1>.емежеся//<1>.емежесь//<1>.еметися//<1>.еметись//<1>.емъ//<1>.емеждесь//<1>.емеждеся//<1>.емебысь//<1>.емъждесь//<1>.емъждеся//<1>.емъбысь//<1>.емъбыся//<1>.ембося//<1>.ембось//<1>.емждесь//<1>.емждеся//<1>.емъмись//<1>.емъмися//<1>.емъжеся//<1>.емебося//<1>.емебось//<1>.емъжесь//<1>.емтись//<1>.емтися//<1>.еме//<1>.емежъдесь//<1>.емежъдеся//<1>.емжесь//<1>.емжеся//<1>.емъбось//<1>.емъбося//<1>.емебыся//<1>.емемися//<1>.емемись//<1>.емесь//<1>.емеся//<1>.ем
  gramm: indic,praes,pl,1p
 -flex: .лися//.лижеся//.ли//.лись//.либось//.лижъдеся//.лимися//.лиждесь//.либыся//.лижъдесь//.лиждеся//.либося//.лижесь//.либысь//.лимись//.литись//.литися
  gramm: perf,pl,m
 -flex: .ла//.лажесь//.лабось//.лажеся//.лаждесь//.лаждеся//.лабося//.лабыся//.лась//.лася//.лабысь//.ламися//.латись//.латися//.ламись//.лажъдесь//.лажъдеся
  gramm: perf,pl,n
 -flex: .лытися//.лыжъдесь//.лыбося//.лыся//.лыбысь//.лыжеся//.лымися//.лыбыся//.лымись//.лытись//.лыжесь//.лыждесь//.лыбось//.лысь//.лыждеся//.лыжъдеся//.лы
  gramm: perf,pl,f
 -flex: .тимись//.тимися//.тьжъдесь//.тьжъдеся//.ть//.тьтися//.тьтись//.тьмись//.тися//.тись//.тибысь//.тьжеся//.тибыся//.тьмися//.тьжесь//.тьбысь//.тьбыся//.тиждесь//.тиждеся//.тьбось//.тьбося//.титися//.титись//.тьждесь//.ти//.тижеся//.тижесь//.тьждеся//.тижъдеся//.тижъдесь//.тибось//.тибося//.ться//.тьсь
  gramm: inf
 -flex: <1>.ижеся//<1>.ижесь//<1>.имись//<1>.имися//<1>.иждеся//<1>.ижъдеся//<1>.и//<1>.иждесь//<1>.ися//<1>.ись//<1>.ибысь//<1>.ибыся//<1>.ибось//<1>.ибося//<1>.итися//<1>.ижъдесь//<1>.итись
  gramm: imper,sg,2p
 -flex: <1>.ижеся//<1>.ижесь//<1>.имись//<1>.имися//<1>.иждеся//<1>.ижъдеся//<1>.и//<1>.иждесь//<1>.ися//<1>.ись//<1>.ибысь//<1>.ибыся//<1>.ибось//<1>.ибося//<1>.итися//<1>.ижъдесь//<1>.итись
  gramm: imper,sg,3p
 -flex: <1>.итемись//<1>.итежеся//<1>.итежесь//<1>.итебысь//<1>.итебыся//<1>.итебося//<1>.итеждеся//<1>.итеся//<1>.итемися//<1>.итеждесь//<1>.итесь//<1>.итетися//<1>.итежъдесь//<1>.итежъдеся//<1>.итебось//<1>.итетись//<1>.ите
  gramm: imper,pl,2p
 -flex: .лотися//.лобысь//.лобыся//.лотись//.лождесь//.ложъдеся//.ло//.ломися//.ложеся//.ложесь//.лобось//.ложъдесь//.лобося//.лося//.лождеся//.лось//.ломись
  gramm: perf,sg,n
 -flex: .
  gramm: indic,aor,sg,3p
 -flex: .
  gramm: indic,aor,sg,2p
 -flex: <1>.ева//<1>.евася//<1>.евась//<1>.евеся//<1>.евежъдесь//<1>.евамись//<1>.евамися//<1>.евебось//<1>.евебося//<1>.еветися//<1>.евѣтись//<1>.евѣтися//<1>.еветись//<1>.евабысь//<1>.евабыся//<1>.евѣ//<1>.еватися//<1>.еватись//<1>.еважеся//<1>.еважесь//<1>.евежеся//<1>.евежесь//<1>.евежъдеся//<1>.евѣмися//<1>.евемись//<1>.евемися//<1>.евѣмись//<1>.евѣждесь//<1>.евѣждеся//<1>.евѣбыся//<1>.евабось//<1>.евабося//<1>.евѣбысь//<1>.евесь//<1>.еваждесь//<1>.евѣбося//<1>.евѣбось//<1>.еваждеся//<1>.евеждеся//<1>.еве//<1>.евеждесь//<1>.евѣжесь//<1>.евѣсь//<1>.евѣся//<1>.евѣжеся//<1>.еважъдеся//<1>.еважъдесь//<1>.евѣжъдесь//<1>.евебысь//<1>.евебыся//<1>.евѣжъдеся
  gramm: indic,praes,du,1p
 -flex: <1>.етѣмися//<1>.етѣмись//<1>.етажеся//<1>.етажесь//<1>.етебысь//<1>.етежесь//<1>.етѣбося//<1>.етѣбось//<1>.етѣжесь//<1>.етѣсь//<1>.етѣся//<1>.етѣжеся//<1>.етемись//<1>.етемися//<1>.етежеся//<1>.етажъдеся//<1>.етажъдесь//<1>.ета//<1>.етебыся//<1>.етѣбыся//<1>.етабось//<1>.етабося//<1>.етѣбысь//<1>.етеся//<1>.етесь//<1>.етежъдеся//<1>.ете//<1>.етѣжъдесь//<1>.етѣждесь//<1>.етѣждеся//<1>.етѣжъдеся//<1>.етася//<1>.етась//<1>.ететися//<1>.ететись//<1>.етабысь//<1>.етабыся//<1>.етамись//<1>.етамися//<1>.етѣ//<1>.етатися//<1>.етатись//<1>.етебось//<1>.етежъдесь//<1>.етебося//<1>.етаждесь//<1>.етаждеся//<1>.етеждеся//<1>.етѣтись//<1>.етѣтися//<1>.етеждесь
  gramm: indic,praes,du,3p
 -flex: <1>.етѣмися//<1>.етѣмись//<1>.етажеся//<1>.етажесь//<1>.етебысь//<1>.етежесь//<1>.етѣбося//<1>.етѣбось//<1>.етѣжесь//<1>.етѣсь//<1>.етѣся//<1>.етѣжеся//<1>.етемись//<1>.етемися//<1>.етежеся//<1>.етажъдеся//<1>.етажъдесь//<1>.ета//<1>.етебыся//<1>.етѣбыся//<1>.етабось//<1>.етабося//<1>.етѣбысь//<1>.етеся//<1>.етесь//<1>.етежъдеся//<1>.ете//<1>.етѣжъдесь//<1>.етѣждесь//<1>.етѣждеся//<1>.етѣжъдеся//<1>.етася//<1>.етась//<1>.ететися//<1>.ететись//<1>.етабысь//<1>.етабыся//<1>.етамись//<1>.етамися//<1>.етѣ//<1>.етатися//<1>.етатись//<1>.етебось//<1>.етежъдесь//<1>.етебося//<1>.етаждесь//<1>.етаждеся//<1>.етеждеся//<1>.етѣтись//<1>.етѣтися//<1>.етеждесь
  gramm: indic,praes,du,2p
 -flex: <1>.яховеждеся//<1>.яховебося//<1>.яховѣтись//<1>.яховѣбось//<1>.яховѣбыся//<1>.яховѣбысь//<1>.яховемися//<1>.яховася//<1>.яховамись//<1>.яховамися//<1>.яховась//<1>.яховѣжеся//<1>.яховажеся//<1>.яховажесь//<1>.яховеждесь//<1>.яховежъдесь//<1>.яховѣсь//<1>.яховѣся//<1>.яховѣбося//<1>.яховеся//<1>.яховесь//<1>.яховѣмися//<1>.яховажъдеся//<1>.яховажъдесь//<1>.яховѣтися//<1>.яховежъдеся//<1>.яховѣ//<1>.яховаждеся//<1>.яховаждесь//<1>.яховѣжъдесь//<1>.яховѣжъдеся//<1>.яховетися//<1>.яховетись//<1>.яховебось//<1>.яховѣмись//<1>.яховабысь//<1>.яховабыся//<1>.яховатися//<1>.яховѣждеся//<1>.яховѣждесь//<1>.яховатись//<1>.яховемись//<1>.яховабось//<1>.яхова//<1>.яховабося//<1>.яховежесь//<1>.яхове//<1>.яховежеся//<1>.яховебыся//<1>.яховебысь//<1>.яховѣжесь
  gramm: indic,imperf,du,1p
 -flex: <1>.ястеждеся//<1>.ястеждесь//<1>.ясътатися//<1>.ясътежесь//<1>.ястѣбыся//<1>.ястѣбысь//<1>.ястебось//<1>.ястебося//<1>.ясътеся//<1>.ясътесь//<1>.ясътѣжъдесь//<1>.ясътѣжъдеся//<1>.ясътажеся//<1>.ясътажесь//<1>.ястѣжесь//<1>.ястѣжеся//<1>.ястабысь//<1>.ястабыся//<1>.ясътетися//<1>.ясътетись//<1>.ясътежъдеся//<1>.ясътежъдесь//<1>.ясътежеся//<1>.ясътѣжесь//<1>.ясътѣжеся//<1>.ясътатись//<1>.ясътѣмися//<1>.ясътѣмись//<1>.ясътемись//<1>.ясътемися//<1>.яста//<1>.ясте//<1>.ястемись//<1>.ясътамися//<1>.ясътебысь//<1>.ясътебыся//<1>.ястажеся//<1>.ястѣ//<1>.ястажесь//<1>.ястебысь//<1>.ястебыся//<1>.ясътѣтись//<1>.ясътѣтися//<1>.ястаждесь//<1>.ястаждеся//<1>.ясътамись//<1>.ястемися//<1>.ясътѣбыся//<1>.ясътабысь//<1>.ясътабыся//<1>.ясътѣбысь//<1>.ясътѣсь//<1>.ясътѣся//<1>.ястамись//<1>.ястася//<1>.ястась//<1>.ястамися//<1>.ясътажъдеся//<1>.ясътажъдесь//<1>.ястатися//<1>.ястатись//<1>.ясътабось//<1>.ясътабося//<1>.ястѣсь//<1>.ястѣся//<1>.ястеся//<1>.ястесь//<1>.ясътѣ//<1>.ясътѣбося//<1>.ясътѣбось//<1>.ясътася//<1>.ястѣтися//<1>.ястѣмися//<1>.ястѣмись//<1>.ясътась//<1>.ястѣждесь//<1>.ястѣждеся//<1>.ясъта//<1>.ясътебось//<1>.ясътебося//<1>.ясъте//<1>.ястабось//<1>.ястабося//<1>.ястѣбося//<1>.ястѣбось//<1>.ястетися//<1>.ястетись//<1>.ястежеся//<1>.ястежесь//<1>.ястѣтись
  gramm: indic,imperf,du,3p
 -flex: <1>.ястеждеся//<1>.ястеждесь//<1>.ясътатися//<1>.ясътежесь//<1>.ястѣбыся//<1>.ястѣбысь//<1>.ястебось//<1>.ястебося//<1>.ясътеся//<1>.ясътесь//<1>.ясътѣжъдесь//<1>.ясътѣжъдеся//<1>.ясътажеся//<1>.ясътажесь//<1>.ястѣжесь//<1>.ястѣжеся//<1>.ястабысь//<1>.ястабыся//<1>.ясътетися//<1>.ясътетись//<1>.ясътежъдеся//<1>.ясътежъдесь//<1>.ясътежеся//<1>.ясътѣжесь//<1>.ясътѣжеся//<1>.ясътатись//<1>.ясътѣмися//<1>.ясътѣмись//<1>.ясътемись//<1>.ясътемися//<1>.яста//<1>.ясте//<1>.ястемись//<1>.ясътамися//<1>.ясътебысь//<1>.ясътебыся//<1>.ястажеся//<1>.ястѣ//<1>.ястажесь//<1>.ястебысь//<1>.ястебыся//<1>.ясътѣтись//<1>.ясътѣтися//<1>.ястаждесь//<1>.ястаждеся//<1>.ясътамись//<1>.ястемися//<1>.ясътѣбыся//<1>.ясътабысь//<1>.ясътабыся//<1>.ясътѣбысь//<1>.ясътѣсь//<1>.ясътѣся//<1>.ястамись//<1>.ястася//<1>.ястась//<1>.ястамися//<1>.ясътажъдеся//<1>.ясътажъдесь//<1>.ястатися//<1>.ястатись//<1>.ясътабось//<1>.ясътабося//<1>.ястѣсь//<1>.ястѣся//<1>.ястеся//<1>.ястесь//<1>.ясътѣ//<1>.ясътѣбося//<1>.ясътѣбось//<1>.ясътася//<1>.ястѣтися//<1>.ястѣмися//<1>.ястѣмись//<1>.ясътась//<1>.ястѣждесь//<1>.ястѣждеся//<1>.ясъта//<1>.ясътебось//<1>.ясътебося//<1>.ясъте//<1>.ястабось//<1>.ястабося//<1>.ястѣбося//<1>.ястѣбось//<1>.ястетися//<1>.ястетись//<1>.ястежеся//<1>.ястежесь//<1>.ястѣтись
  gramm: indic,imperf,du,2p
 -flex: <1>.ястеждеся//<1>.ясътетися//<1>.ясътетись//<1>.ястеждесь//<1>.ястеся//<1>.ястесь//<1>.ясътежеся//<1>.ястебысь//<1>.ястебыся//<1>.ясътежъдесь//<1>.ясътежъдеся//<1>.ястебось//<1>.ястебося//<1>.ясътежесь//<1>.ясътеся//<1>.ясътесь//<1>.ясътемись//<1>.ясътемися//<1>.ясътебось//<1>.ясътебося//<1>.ясъте//<1>.ясте//<1>.ястемись//<1>.ястемися//<1>.ястетися//<1>.ястетись//<1>.ясътебысь//<1>.ястежеся//<1>.ястежесь//<1>.ясътебыся
  gramm: indic,imperf,pl,2p
 -flex: <1>.яхужъдеся//<1>.яхуся//<1>.яхусь//<1>.яху//<1>.яхутися//<1>.яхубось//<1>.яхубося//<1>.яхумись//<1>.яхутись//<1>.яхумися//<1>.яхуждесь//<1>.яхужъдесь//<1>.яхужеся//<1>.яхужесь//<1>.яхубысь//<1>.яхубыся//<1>.яхуждеся
  gramm: indic,imperf,pl,3p
 -flex: <1>.яхомъ//<1>.яхомбысь//<1>.яхомбыся//<1>.яхомтися//<1>.яхомтись//<1>.яхомъбысь//<1>.яхомъбыся//<1>.яхомъмись//<1>.яхомъмися//<1>.яхомъжъдеся//<1>.яхомъжъдесь//<1>.яхомбось//<1>.яхомбося//<1>.яхомъбось//<1>.яхомъбося//<1>.яхомъся//<1>.яхомъсь//<1>.яхомждесь//<1>.яхомъжеся//<1>.яхомъжесь//<1>.яхомждеся//<1>.яхомся//<1>.яхомсь//<1>.яхомжеся//<1>.яхомжесь//<1>.яхомътися//<1>.яхомътись//<1>.яхом//<1>.яхоммись//<1>.яхоммися//<1>.яхомъждеся//<1>.яхомъждесь
  gramm: indic,imperf,pl,1p
 -flex: .лѣбыся//.лѣтися//.лѣтись//.лѣмися//.лѣжъдеся//.лѣжъдесь//.лѣ//.лѣжеся//.лежесь//.лежеся//.лѣжесь//.лѣбысь//.леждеся//.леждесь//.лѣбось//.лѣбося//.лесь//.леся//.лѣмись//.лежъдесь//.лѣждесь//.лѣждеся//.лебыся//.лебысь//.летись//.летися//.лебося//.ле//.лебось//.лемися//.лемись//.лежъдеся//.лѣся//.лѣсь
  gramm: perf,du,f
 -flex: <1>.яхбыся//<1>.яхждесь//<1>.яхждеся//<1>.яхъбысь//<1>.яхъбыся//<1>.яхся//<1>.яхсь//<1>.яхъбось//<1>.яхъбося//<1>.яхъмись//<1>.яхтись//<1>.яхмись//<1>.яхбось//<1>.яхбося//<1>.яхъжеся//<1>.яхъжесь//<1>.яхтися//<1>.яхмися//<1>.яхътися//<1>.яхъ//<1>.яхътись//<1>.яхжеся//<1>.яхжесь//<1>.яхъждеся//<1>.яхъждесь//<1>.яхбысь//<1>.яхъжъдеся//<1>.яхъжъдесь//<1>.ях//<1>.яхъся//<1>.яхъсь//<1>.яхъмися
  gramm: indic,imperf,sg,1p
 -flex: <1>.яшетися//<1>.яшебысь//<1>.яшежъдесь//<1>.яшетись//<1>.яшежеся//<1>.яшежесь//<1>.яшежъдеся//<1>.яшемися//<1>.яшебыся//<1>.яшебось//<1>.яшемись//<1>.яше//<1>.яшебося//<1>.яшеждеся//<1>.яшеждесь//<1>.яшеся//<1>.яшесь
  gramm: indic,imperf,sg,2p
 -flex: <1>.яшетися//<1>.яшебысь//<1>.яшежъдесь//<1>.яшетись//<1>.яшежеся//<1>.яшежесь//<1>.яшежъдеся//<1>.яшемися//<1>.яшебыся//<1>.яшебось//<1>.яшемись//<1>.яше//<1>.яшебося//<1>.яшеждеся//<1>.яшеждесь//<1>.яшеся//<1>.яшесь
  gramm: indic,imperf,sg,3p
 -flex: .ховатись//.ховатися//.ховетись//.хове//.ховѣтись//.ховетися//.хова//.ховежъдесь//.ховежъдеся//.ховѣждесь//.ховѣждеся//.ховѣся//.ховѣсь//.ховажъдесь//.ховаждесь//.ховаждеся//.ховажъдеся//.ховѣбысь//.ховѣбыся//.ховабыся//.ховѣбось//.ховѣбося//.ховабысь//.ховемися//.ховемись//.ховежесь//.ховежеся//.ховѣ//.ховажесь//.ховебыся//.ховебысь//.ховажеся//.ховѣмись//.ховѣжесь//.ховѣжеся//.ховебося//.ховѣмися//.ховебось//.ховась//.ховася//.ховеждеся//.ховеждесь//.ховѣтися//.ховамися//.ховѣжъдеся//.ховѣжъдесь//.ховеся//.ховесь//.ховабося//.ховабось//.ховамись
  gramm: indic,aor,du,1p
 -flex: .сътежесь//.сътежеся//.стѣмись//.стѣмися//.сътамися//.сътамись//.сътежъдесь//.сътежъдеся//.сътась//.сътася//.съте//.съта//.стамися//.стамись//.сътетись//.сътетися//.сътѣ//.стемися//.стемись//.стабыся//.стабысь//.стеждесь//.стеждеся//.сътажесь//.сътажеся//.статись//.статися//.стеся//.сътѣжъдеся//.сътѣмися//.стажесь//.стажеся//.сътѣжеся//.сътѣжесь//.стѣбося//.сътебыся//.сътебысь//.сътѣтися//.сътѣтись//.стась//.стѣбысь//.стѣбыся//.сътабыся//.стася//.стѣ//.стѣся//.стѣсь//.сътабысь//.стежесь//.стежеся//.сътебося//.сътебось//.сътажъдесь//.сътажъдеся//.стебыся//.стебысь//.стѣтися//.стѣтись//.сътесь//.сътеся//.сте//.ста//.сътемися//.сътемись//.сътѣмись//.стѣжеся//.стѣжесь//.стесь//.стѣждеся//.стѣждесь//.стабося//.стабось//.стаждеся//.стаждесь//.сътѣбысь//.сътѣбыся//.сътѣбось//.сътѣбося//.сътабося//.сътабось//.стетись//.стетися//.стѣбось//.сътѣжъдесь//.стебося//.стебось//.сътатись//.сътатися//.сътѣся//.сътѣсь
  gramm: indic,aor,du,2p
 -flex: .сътежесь//.сътежеся//.стѣмись//.стѣмися//.сътамися//.сътамись//.сътежъдесь//.сътежъдеся//.сътась//.сътася//.съте//.съта//.стамися//.стамись//.сътетись//.сътетися//.сътѣ//.стемися//.стемись//.стабыся//.стабысь//.стеждесь//.стеждеся//.сътажесь//.сътажеся//.статись//.статися//.стеся//.сътѣжъдеся//.сътѣмися//.стажесь//.стажеся//.сътѣжеся//.сътѣжесь//.стѣбося//.сътебыся//.сътебысь//.сътѣтися//.сътѣтись//.стась//.стѣбысь//.стѣбыся//.сътабыся//.стася//.стѣ//.стѣся//.стѣсь//.сътабысь//.стежесь//.стежеся//.сътебося//.сътебось//.сътажъдесь//.сътажъдеся//.стебыся//.стебысь//.стѣтися//.стѣтись//.сътесь//.сътеся//.сте//.ста//.сътемися//.сътемись//.сътѣмись//.стѣжеся//.стѣжесь//.стесь//.стѣждеся//.стѣждесь//.стабося//.стабось//.стаждеся//.стаждесь//.сътѣбысь//.сътѣбыся//.сътѣбось//.сътѣбося//.сътабося//.сътабось//.стетись//.стетися//.стѣбось//.сътѣжъдесь//.стебося//.стебось//.сътатись//.сътатися//.сътѣся//.сътѣсь
  gramm: indic,aor,du,3p
 -flex: .лъмись//.лъмися//.лмись//.лбось//.лбося//.лмися//.лъся//.лъсь//.лбысь//.лъ//.лбыся//.лъжеся//.лъжесь//.лъждесь//.л//.лъбысь//.лъбыся//.лждесь//.лждеся//.лъбось//.лъжъдеся//.лъжъдесь//.лъбося//.лжеся//.лжесь//.лъждеся//.лтися//.лтись//.лътися//.лътись//.лся//.лсь
  gramm: perf,sg,m
 -flex: <1>.еммися//<1>.имтися//<1>.имтись//<1>.еммись//<1>.емсь//<1>.емся//<1>.иметись//<1>.иметися//<1>.емебыся//<1>.имежъдесь//<1>.имежъдеся//<1>.емъ//<1>.емебысь//<1>.имъбысь//<1>.имъбыся//<1>.емъждесь//<1>.емъждеся//<1>.имъжъдеся//<1>.имъжъдесь//<1>.имемися//<1>.имемись//<1>.имжеся//<1>.имся//<1>.имсь//<1>.емъжеся//<1>.емъжесь//<1>.еме//<1>.имебыся//<1>.имебысь//<1>.емъся//<1>.емъсь//<1>.емежесь//<1>.емежеся//<1>.имбысь//<1>.имбыся//<1>.емтись//<1>.емтися//<1>.имътися//<1>.имътись//<1>.емемися//<1>.емемись//<1>.имъбось//<1>.емесь//<1>.емеся//<1>.имъбося//<1>.иммись//<1>.иммися//<1>.еметись//<1>.еметися//<1>.емътися//<1>.емътись//<1>.им//<1>.имеждеся//<1>.имеждесь//<1>.имъмись//<1>.имъмися//<1>.имъся//<1>.имъсь//<1>.ембося//<1>.ембось//<1>.име//<1>.емждеся//<1>.имебося//<1>.имебось//<1>.емъбысь//<1>.емебося//<1>.емебось//<1>.емъбыся//<1>.емъбось//<1>.емъбося//<1>.имъ//<1>.имъждеся//<1>.имъждесь//<1>.емъжъдеся//<1>.емъжъдесь//<1>.емждесь//<1>.ембыся//<1>.ембысь//<1>.имежесь//<1>.имежеся//<1>.имждесь//<1>.имждеся//<1>.емеждесь//<1>.емеждеся//<1>.имъжеся//<1>.имъжесь//<1>.имесь//<1>.имеся//<1>.имжесь//<1>.емъмись//<1>.емъмися//<1>.емежъдесь//<1>.емежъдеся//<1>.емжесь//<1>.емжеся//<1>.ем//<1>.имбось//<1>.имбося
  gramm: imper,pl,1p
 -flex: .шѧбось//.шѧмись//.шѧмися//.шѧбося//.шѧжъдеся//.шѧжъдесь//.шаждеся//.шаждесь//.шѧ//.шѧбысь//.шѧбыся//.шажесь//.шажеся//.шабыся//.шабысь//.шатись//.шатися//.шѧжеся//.шѧжесь//.шась//.шася//.шажъдесь//.шажъдеся//.шѧся//.шѧсь//.шѧждеся//.шѧждесь//.шабося//.ша//.шабось//.шѧтися//.шѧтись//.шамися//.шамись
  gramm: indic,aor,pl,3p
 -flex: .стемися//.стемись//.сътежесь//.сътежеся//.стеждесь//.стеждеся//.стежесь//.сътежъдесь//.сътежъдеся//.стежеся//.сътебося//.сътебось//.съте//.стебыся//.стебысь//.стетись//.стетися//.стебося//.стебось//.сътесь//.сътеся//.сте//.сътебыся//.сътебысь//.сътемися//.сътемись//.сътетись//.сътетися//.стесь//.стеся
  gramm: indic,aor,pl,2p
 -flex: .хомждеся//.хомъжесь//.хомжесь//.хомжеся//.хомъжеся//.хомсь//.хомъсь//.хоммись//.хомся//.хомъждеся//.хомъбыся//.хомбыся//.хомбысь//.хомъбысь//.хомъ//.хом//.хоммися//.хомъся//.хомтись//.хомътись//.хомътися//.хомъмись//.хомбося//.хомъбося//.хомъбось//.хомбось//.хомъмися//.хомъждесь//.хомждесь//.хомтися//.хомъжъдесь//.хомъжъдеся
  gramm: indic,aor,pl,1p
 -flex: <1>.итѣжесь//<1>.итѣжеся//<1>.итебысь//<1>.итебыся//<1>.итабось//<1>.итѣбыся//<1>.итѣбысь//<1>.итабося//<1>.итаждеся//<1>.итаждесь//<1>.итабысь//<1>.итамись//<1>.итабыся//<1>.итамися//<1>.итебося//<1>.итежеся//<1>.итежесь//<1>.итѣсь//<1>.итѣся//<1>.итажеся//<1>.итажесь//<1>.итебось//<1>.итеждесь//<1>.итеждеся//<1>.ита//<1>.итѣждеся//<1>.итеся//<1>.итесь//<1>.ите//<1>.итѣбося//<1>.итѣбось//<1>.итѣжъдесь//<1>.итѣжъдеся//<1>.итатися//<1>.итѣтись//<1>.итѣждесь//<1>.итатись//<1>.итемись//<1>.итемися//<1>.итася//<1>.итась//<1>.итѣ//<1>.итѣмись//<1>.итѣтися//<1>.итѣмися//<1>.итажъдеся//<1>.итажъдесь//<1>.итежъдесь//<1>.итетися//<1>.итетись//<1>.итежъдеся
  gramm: imper,du,2p
 -flex: <1>.ивамись//<1>.ивамися//<1>.евѣмись//<1>.еваждеся//<1>.ивебысь//<1>.ивебыся//<1>.иважъдеся//<1>.иважъдесь//<1>.иваждеся//<1>.иваждесь//<1>.ивѣжъдесь//<1>.ивѣжъдеся//<1>.евежеся//<1>.евабося//<1>.иветися//<1>.ивемись//<1>.ивѣбось//<1>.евежъдесь//<1>.евемися//<1>.евѣждесь//<1>.евѣждеся//<1>.евабось//<1>.евежесь//<1>.евѣсь//<1>.евѣся//<1>.ивабось//<1>.ивѣмися//<1>.ивѣмись//<1>.ивабося//<1>.евежъдеся//<1>.евѣмися//<1>.ивѣжесь//<1>.ивѣжеся//<1>.иважеся//<1>.иважесь//<1>.евебось//<1>.евебося//<1>.ивѣждеся//<1>.ивѣждесь//<1>.евѣтись//<1>.евѣтися//<1>.евѣ//<1>.еважеся//<1>.еважесь//<1>.ивѣтись//<1>.ивѣтися//<1>.ивеждесь//<1>.ивеждеся//<1>.евеся//<1>.ева//<1>.еве//<1>.ивабыся//<1>.ивебось//<1>.иветись//<1>.ивабысь//<1>.ива//<1>.иве//<1>.евабысь//<1>.евабыся//<1>.ивежъдеся//<1>.ивежъдесь//<1>.ивася//<1>.ивась//<1>.евѣбыся//<1>.евѣбысь//<1>.евѣбося//<1>.евѣбось//<1>.евеждеся//<1>.евеждесь//<1>.еваждесь//<1>.еважъдеся//<1>.ивѣ//<1>.еважъдесь//<1>.евѣжъдесь//<1>.евѣжъдеся//<1>.ивебося//<1>.евесь//<1>.евася//<1>.евась//<1>.ивежеся//<1>.ивежесь//<1>.евамись//<1>.евамися//<1>.еветися//<1>.ивеся//<1>.ивесь//<1>.еветись//<1>.евѣжеся//<1>.ивѣсь//<1>.ивѣся//<1>.еватися//<1>.еватись//<1>.ивѣбося//<1>.иватися//<1>.иватись//<1>.евѣжесь//<1>.ивемися//<1>.ивѣбыся//<1>.ивѣбысь//<1>.евебысь//<1>.евебыся//<1>.евемись
  gramm: imper,du,1p
 -flex: .хътись//.хътися//.хсь//.хжесь//.хжеся//.хся//.хъжъдесь//.хъждесь//.хъждеся//.хтися//.хъжъдеся//.хждеся//.хждесь//.хъбыся//.хбось//.х//.хъбось//.хъбося//.хъжесь//.хъсь//.хъся//.хъжеся//.хбыся//.хбысь//.хтись//.хъ//.хмися//.хмись//.хъмися//.хъмись//.хбося//.хъбысь
  gramm: indic,aor,sg,1p
 -flex: <1>.уждеся//<1>.ужесь//<1>.уждесь//<1>.убыся//<1>.убысь//<1>.умися//<1>.утись//<1>.у//<1>.утися//<1>.ужъдесь//<1>.ужъдеся//<1>.убося//<1>.убось//<1>.усь//<1>.ужеся//<1>.умись//<1>.уся
  gramm: indic,praes,sg,1p
 -flex: <1>.ешись//<1>.ешитись//<1>.ешижъдеся//<1>.ешися//<1>.ешибося//<1>.ешибось//<1>.ешижеся//<1>.ешиждеся//<1>.ешиждесь//<1>.ешимися//<1>.ешижъдесь//<1>.ешитися//<1>.еши//<1>.ешибысь//<1>.ешижесь//<1>.ешимись//<1>.ешибыся
  gramm: indic,praes,sg,2p
 -flex: <1>.ет//<1>.етъмися//<1>.етътись//<1>.етътися//<1>.етебысь//<1>.етждеся//<1>.етебыся//<1>.етждесь//<1>.етъжесь//<1>.етъжеся//<1>.етъжъдесь//<1>.етъжъдеся//<1>.еттися//<1>.етъждеся//<1>.етъждесь//<1>.еттись//<1>.етемись//<1>.етемися//<1>.етежеся//<1>.етмись//<1>.етмися//<1>.етъбося//<1>.етежесь//<1>.етжеся//<1>.етжесь//<1>.етеся//<1>.етесь//<1>.етъсь//<1>.етежъдеся//<1>.ете//<1>.етъся//<1>.етъ//<1>.етъмись//<1>.етъбось//<1>.етбось//<1>.етбося//<1>.етбысь//<1>.етбыся//<1>.ететися//<1>.ететись//<1>.ется//<1>.етсь//<1>.етъбыся//<1>.етъбысь//<1>.етебось//<1>.етежъдесь//<1>.етебося//<1>.етеждеся//<1>.етеждесь
  gramm: indic,praes,sg,3p
 -flex: .ла//.лажесь//.лабось//.лажеся//.лаждесь//.лаждеся//.лабося//.лабыся//.лась//.лася//.лабысь//.ламися//.латись//.латися//.ламись//.лажъдесь//.лажъдеся
  gramm: perf,du,m
 -flex: .лѣбыся//.лѣтися//.лѣтись//.лѣмися//.лѣжъдеся//.лѣжъдесь//.лѣ//.лѣжеся//.лежесь//.лежеся//.лѣжесь//.лѣбысь//.леждеся//.леждесь//.лѣбось//.лѣбося//.лесь//.леся//.лѣмись//.лежъдесь//.лѣждесь//.лѣждеся//.лебыся//.лебысь//.летись//.летися//.лебося//.ле//.лебось//.лемися//.лемись//.лежъдеся//.лѣся//.лѣсь
  gramm: perf,du,n
 -flex: .ла//.лажесь//.лабось//.лажеся//.лаждесь//.лаждеся//.лабося//.лабыся//.лась//.лася//.лабысь//.ламися//.латись//.латися//.ламись//.лажъдесь//.лажъдеся
  gramm: perf,sg,f
-paradigm: V15er
 -flex: <1>.етемись//<1>.етемися//<1>.етеждеся//<1>.етебысь//<1>.етебыся//<1>.етеждесь//<1>.етежеся//<1>.етежесь//<1>.етебось//<1>.етежъдесь//<1>.етебося//<1>.етеся//<1>.етесь//<1>.ететися//<1>.етежъдеся//<1>.ете//<1>.ететись
  gramm: indic,praes,pl,2p
 -flex: <1>.южъдеся//<1>.юбось//<1>.утъжъдеся//<1>.утъсь//<1>.уждесь//<1>.утъжъдесь//<1>.южъдесь//<1>.утждесь//<1>.утждеся//<1>.утъжеся//<1>.ютися//<1>.утъся//<1>.утся//<1>.утбыся//<1>.утбысь//<1>.усь//<1>.уся//<1>.утись//<1>.утъжесь//<1>.юмися//<1>.у//<1>.убыся//<1>.убысь//<1>.юбыся//<1>.ютись//<1>.южесь//<1>.утбося//<1>.утбось//<1>.утися//<1>.юсь//<1>.юся//<1>.убось//<1>.юждесь//<1>.ю//<1>.ужъдесь//<1>.ужесь//<1>.ужъдеся//<1>.южеся//<1>.утъбысь//<1>.утъбыся//<1>.убося//<1>.утъ//<1>.ут//<1>.утмись//<1>.умися//<1>.умись//<1>.утътися//<1>.утъмися//<1>.уждеся//<1>.утъбось//<1>.утътись//<1>.юбося//<1>.утмися//<1>.юмись//<1>.юбысь//<1>.утжесь//<1>.утжеся//<1>.уттись//<1>.уттися//<1>.утъмись//<1>.утъбося//<1>.юждеся//<1>.утъждеся//<1>.утъждесь//<1>.ужеся//<1>.утсь
  gramm: indic,praes,pl,3p
 -flex: <1>.емъжъдеся//<1>.емъся//<1>.емъсь//<1>.емъжъдесь//<1>.еммися//<1>.еммись//<1>.емътися//<1>.емсь//<1>.емся//<1>.ембыся//<1>.емътись//<1>.ембысь//<1>.емежеся//<1>.емежесь//<1>.еметися//<1>.еметись//<1>.емъ//<1>.емеждесь//<1>.емеждеся//<1>.емебысь//<1>.емъждесь//<1>.емъждеся//<1>.емъбысь//<1>.емъбыся//<1>.ембося//<1>.ембось//<1>.емждесь//<1>.емждеся//<1>.емъмись//<1>.емъмися//<1>.емъжеся//<1>.емебося//<1>.емебось//<1>.емъжесь//<1>.емтись//<1>.емтися//<1>.еме//<1>.емежъдесь//<1>.емежъдеся//<1>.емжесь//<1>.емжеся//<1>.емъбось//<1>.емъбося//<1>.емебыся//<1>.емемися//<1>.емемись//<1>.емесь//<1>.емеся//<1>.ем
  gramm: indic,praes,pl,1p
 -flex: <2>.либыся//<2>.лиждеся//<2>.лиждесь//<2>.лижъдесь//<2>.лижъдеся//<2>.лись//<2>.лижесь//<2>.либысь//<2>.лися//<2>.лимися//<2>.лимись//<2>.либося//<2>.ли//<2>.либось//<2>.литись//<2>.литися//<2>.лижеся
  gramm: perf,pl,m
 -flex: <2>.лабыся//<2>.лабысь//<2>.лабося//<2>.лабось//<2>.латись//<2>.латися//<2>.лась//<2>.лажесь//<2>.лажеся//<2>.лася//<2>.ламися//<2>.ламись//<2>.лаждеся//<2>.ла//<2>.лаждесь//<2>.лажъдесь//<2>.лажъдеся
  gramm: perf,pl,n
 -flex: <2>.лыся//<2>.лытися//<2>.лы//<2>.лысь//<2>.лыжъдеся//<2>.лыбось//<2>.лыбося//<2>.лыжъдесь//<2>.лымися//<2>.лымись//<2>.лытись//<2>.лыждеся//<2>.лыжеся//<2>.лыжесь//<2>.лыждесь//<2>.лыбысь//<2>.лыбыся
  gramm: perf,pl,f
 -flex: <2>.тибось//<2>.тибося//.тимись//.тимися//<2>.тьмись//<2>.ти//.тьжъдесь//<2>.тиждеся//<2>.тиждесь//<2>.тибысь//<2>.тибыся//.тьжъдеся//.титися//<2>.титися//<2>.титись//.титись//.тьтись//<2>.тьждесь//.тьмись//<2>.тьмися//<2>.тися//.тися//.тись//<2>.тись//.тьтися//.тибысь//.тьжеся//.тибыся//.ть//<2>.тимись//<2>.тимися//<2>.тьтися//<2>.тьтись//.тьжесь//.тьбысь//<2>.тьждеся//<2>.тьбыся//.тьбыся//.тиждесь//.тиждеся//<2>.тьбысь//.тьбось//.тьбося//<2>.тижъдеся//<2>.тижъдесь//.тьждесь//<2>.тьбось//<2>.тижеся//<2>.тижесь//<2>.тьбося//<2>.тьжеся//<2>.тьжесь//.ти//.тижеся//.тьсь//.тижесь//.тьждеся//.ться//.тижъдеся//.тижъдесь//<2>.тьжъдесь//.тьмися//.тибось//.тибося//<2>.ться//<2>.тьжъдеся//<2>.ть//<2>.тьсь
  gramm: inf
 -flex: <1>.ижеся//<1>.ижесь//<1>.имись//<1>.имися//<1>.иждеся//<1>.ижъдеся//<1>.и//<1>.иждесь//<1>.ися//<1>.ись//<1>.ибысь//<1>.ибыся//<1>.ибось//<1>.ибося//<1>.итися//<1>.ижъдесь//<1>.итись
  gramm: imper,sg,2p
 -flex: <1>.ижеся//<1>.ижесь//<1>.имись//<1>.имися//<1>.иждеся//<1>.ижъдеся//<1>.и//<1>.иждесь//<1>.ися//<1>.ись//<1>.ибысь//<1>.ибыся//<1>.ибось//<1>.ибося//<1>.итися//<1>.ижъдесь//<1>.итись
  gramm: imper,sg,3p
 -flex: <1>.итемись//<1>.итежеся//<1>.итежесь//<1>.итебысь//<1>.итебыся//<1>.итебося//<1>.итеждеся//<1>.итеся//<1>.итемися//<1>.итеждесь//<1>.итесь//<1>.итетися//<1>.итежъдесь//<1>.итежъдеся//<1>.итебось//<1>.итетись//<1>.ите
  gramm: imper,pl,2p
 -flex: <2>.лождесь//<2>.лождеся//<2>.ложъдеся//<2>.лотися//<2>.лотись//<2>.ложъдесь//<2>.ложеся//<2>.ложесь//<2>.лося//<2>.лось//<2>.лобысь//<2>.ло//<2>.лобыся//<2>.ломись//<2>.лобось//<2>.лобося//<2>.ломися
  gramm: perf,sg,n
 -flex: <1>.емися//<1>.ебысь//<1>.е//<1>.ежеся//<1>.ебыся//<1>.емись//<1>.ежесь//<1>.етися//<1>.етись//<1>.ежъдеся//<1>.ебось//<1>.ебося//<1>.ежъдесь//<1>.еждесь//<1>.еждеся//<1>.еся//<1>.есь
  gramm: indic,aor,sg,3p
 -flex: <1>.емися//<1>.ебысь//<1>.е//<1>.ежеся//<1>.ебыся//<1>.емись//<1>.ежесь//<1>.етися//<1>.етись//<1>.ежъдеся//<1>.ебось//<1>.ебося//<1>.ежъдесь//<1>.еждесь//<1>.еждеся//<1>.еся//<1>.есь
  gramm: indic,aor,sg,2p
 -flex: <1>.ева//<1>.евася//<1>.евась//<1>.евеся//<1>.евежъдесь//<1>.евамись//<1>.евамися//<1>.евебось//<1>.евебося//<1>.еветися//<1>.евѣтись//<1>.евѣтися//<1>.еветись//<1>.евабысь//<1>.евабыся//<1>.евѣ//<1>.еватися//<1>.еватись//<1>.еважеся//<1>.еважесь//<1>.евежеся//<1>.евежесь//<1>.евежъдеся//<1>.евѣмися//<1>.евемись//<1>.евемися//<1>.евѣмись//<1>.евѣждесь//<1>.евѣждеся//<1>.евѣбыся//<1>.евабось//<1>.евабося//<1>.евѣбысь//<1>.евесь//<1>.еваждесь//<1>.евѣбося//<1>.евѣбось//<1>.еваждеся//<1>.евеждеся//<1>.еве//<1>.евеждесь//<1>.евѣжесь//<1>.евѣсь//<1>.евѣся//<1>.евѣжеся//<1>.еважъдеся//<1>.еважъдесь//<1>.евѣжъдесь//<1>.евебысь//<1>.евебыся//<1>.евѣжъдеся
  gramm: indic,praes,du,1p
 -flex: <1>.етѣмися//<1>.етѣмись//<1>.етажеся//<1>.етажесь//<1>.етебысь//<1>.етежесь//<1>.етѣбося//<1>.етѣбось//<1>.етѣжесь//<1>.етѣсь//<1>.етѣся//<1>.етѣжеся//<1>.етемись//<1>.етемися//<1>.етежеся//<1>.етажъдеся//<1>.етажъдесь//<1>.ета//<1>.етебыся//<1>.етѣбыся//<1>.етабось//<1>.етабося//<1>.етѣбысь//<1>.етеся//<1>.етесь//<1>.етежъдеся//<1>.ете//<1>.етѣжъдесь//<1>.етѣждесь//<1>.етѣждеся//<1>.етѣжъдеся//<1>.етася//<1>.етась//<1>.ететися//<1>.ететись//<1>.етабысь//<1>.етабыся//<1>.етамись//<1>.етамися//<1>.етѣ//<1>.етатися//<1>.етатись//<1>.етебось//<1>.етежъдесь//<1>.етебося//<1>.етаждесь//<1>.етаждеся//<1>.етеждеся//<1>.етѣтись//<1>.етѣтися//<1>.етеждесь
  gramm: indic,praes,du,3p
 -flex: <1>.етѣмися//<1>.етѣмись//<1>.етажеся//<1>.етажесь//<1>.етебысь//<1>.етежесь//<1>.етѣбося//<1>.етѣбось//<1>.етѣжесь//<1>.етѣсь//<1>.етѣся//<1>.етѣжеся//<1>.етемись//<1>.етемися//<1>.етежеся//<1>.етажъдеся//<1>.етажъдесь//<1>.ета//<1>.етебыся//<1>.етѣбыся//<1>.етабось//<1>.етабося//<1>.етѣбысь//<1>.етеся//<1>.етесь//<1>.етежъдеся//<1>.ете//<1>.етѣжъдесь//<1>.етѣждесь//<1>.етѣждеся//<1>.етѣжъдеся//<1>.етася//<1>.етась//<1>.ететися//<1>.ететись//<1>.етабысь//<1>.етабыся//<1>.етамись//<1>.етамися//<1>.етѣ//<1>.етатися//<1>.етатись//<1>.етебось//<1>.етежъдесь//<1>.етебося//<1>.етаждесь//<1>.етаждеся//<1>.етеждеся//<1>.етѣтись//<1>.етѣтися//<1>.етеждесь
  gramm: indic,praes,du,2p
 -flex: <2>.леждесь//<2>.леждеся//<2>.лѣся//<2>.лѣсь//<2>.лѣмись//<2>.лѣмися//<2>.летись//<2>.летися//<2>.лежесь//<2>.лежеся//<2>.лѣбысь//<2>.лѣбыся//<2>.лѣтися//<2>.лѣтись//<2>.ле//<2>.лѣжеся//<2>.лѣжесь//<2>.лемися//<2>.лемись//<2>.лесь//<2>.леся//<2>.лебыся//<2>.лебысь//<2>.лѣбось//<2>.лѣбося//<2>.лѣ//<2>.лѣждеся//<2>.лѣждесь//<2>.лежъдесь//<2>.лѣжъдеся//<2>.лѣжъдесь//<2>.лежъдеся//<2>.лебося//<2>.лебось
  gramm: perf,du,f
 -flex: <1>.оховажъдеся//<1>.оховажъдесь//<1>.оховеждеся//<1>.оховежъдеся//<1>.оховежъдесь//<1>.оховеждесь//<1>.оховажеся//<1>.оховажесь//<1>.оховѣтись//<1>.оховѣтися//<1>.охова//<1>.охове//<1>.оховатися//<1>.оховатись//<1>.оховамись//<1>.оховѣбося//<1>.оховѣбось//<1>.оховамися//<1>.оховаждесь//<1>.оховаждеся//<1>.оховетися//<1>.оховася//<1>.оховась//<1>.оховетись//<1>.оховѣждесь//<1>.оховѣждеся//<1>.оховемись//<1>.оховемися//<1>.оховѣмися//<1>.оховѣмись//<1>.оховабысь//<1>.оховабыся//<1>.оховебось//<1>.оховебося//<1>.оховеся//<1>.оховесь//<1>.оховежеся//<1>.оховежесь//<1>.оховѣбыся//<1>.оховабось//<1>.оховабося//<1>.оховѣбысь//<1>.оховѣ//<1>.оховѣжесь//<1>.оховебысь//<1>.оховебыся//<1>.оховѣжеся//<1>.оховѣсь//<1>.оховѣся//<1>.оховѣжъдесь//<1>.оховѣжъдеся
  gramm: indic,aor,du,1p
 -flex: .остаждесь//.осъта//.осъте//.осътесь//.осътеся//.остатися//.остатись//.осътѣжеся//.осътѣжесь//.остежеся//.остежесь//.осътабося//.осътабось//.остебысь//.остебыся//.осътась//.осътѣбысь//.осътѣбыся//.осътася//.осътетись//.осътетися//.остабысь//.остабыся//.осътѣ//.остѣждеся//.остѣждесь//.остѣжесь//.остѣжеся//.осътежесь//.осътежеся//.осътѣся//.осътѣсь//.остажеся//.остажесь//.остѣтись//.осътѣжъдеся//.остетись//.остѣтися//.остебось//.остебося//.остаждеся//.осътежъдеся//.осътажесь//.осътажеся//.остѣмися//.остѣмись//.осътѣтися//.осътѣтись//.осътебося//.осътебось//.осътѣбось//.осътѣбося//.остеся//.остесь//.осътатись//.осътатися//.остеждесь//.остамись//.остамися//.остеждеся//.остѣбыся//.остѣбысь//.остася//.остась//.остѣбося//.осътабыся//.осътабысь//.остѣбось//.осътемися//.осътемись//.осътамися//.осътамись//.остетися//.осътѣжъдесь//.осътѣмись//.осътѣмися//.остѣ//.осътажъдесь//.осътажъдеся//.остѣсь//.остѣся//.оста//.осте//.остемись//.остемися//.осътежъдесь//.остабось//.остабося//.осътебыся//.осътебысь
  gramm: indic,aor,du,2p
 -flex: <1>.осътажеся//<1>.осътажесь//<1>.остежесь//<1>.остежеся//<1>.остесь//<1>.осъта//<1>.осъте//<1>.остѣмись//<1>.осътажъдесь//<1>.остаждесь//<1>.остаждеся//<1>.осътѣжъдесь//<1>.осътѣжъдеся//<1>.осътемись//<1>.осътемися//<1>.осътѣ//<1>.осътеся//<1>.осътесь//<1>.остатись//<1>.остатися//<1>.осътабось//<1>.осътабося//<1>.остеся//<1>.остамися//<1>.остамись//<1>.осътажъдеся//<1>.остабося//<1>.остабось//<1>.остѣмися//<1>.остемися//<1>.остемись//<1>.осътатися//<1>.осътатись//<1>.осътетися//<1>.осътѣсь//<1>.осътѣся//<1>.осътетись//<1>.осътежеся//<1>.осътежесь//<1>.остѣтися//<1>.остѣтись//<1>.остѣбось//<1>.остѣбося//<1>.осътѣбося//<1>.осътѣбось//<1>.осътебысь//<1>.осътебыся//<1>.остабыся//<1>.остабысь//<1>.осътамись//<1>.осътамися//<1>.осътася//<1>.осътась//<1>.остетись//<1>.остетися//<1>.осътѣжесь//<1>.осътѣжеся//<1>.осътѣтись//<1>.осътѣтися//<1>.остѣбысь//<1>.остѣбыся//<1>.осътабысь//<1>.осътабыся//<1>.остѣся//<1>.остѣсь//<1>.остажесь//<1>.остажеся//<1>.остѣ//<1>.осътѣбыся//<1>.осътѣбысь//<1>.осътежъдеся//<1>.осътѣмися//<1>.остась//<1>.остася//<1>.осътѣмись//<1>.остѣждесь//<1>.осътежъдесь//<1>.остѣждеся//<1>.остебося//<1>.остебось//<1>.осътебось//<1>.осътебося//<1>.осте//<1>.оста//<1>.остеждеся//<1>.остеждесь//<1>.остебыся//<1>.остебысь//<1>.остѣжеся//<1>.остѣжесь
  gramm: indic,aor,du,3p
 -flex: <2>.лъбыся//<2>.лжеся//<2>.лжесь//<2>.лъжесь//<2>.лъмись//<2>.лсь//<2>.лся//<2>.лмись//<2>.лъся//<2>.лъсь//<2>.лъбысь//<2>.лбысь//<2>.лбыся//<2>.л//<2>.лмися//<2>.лъ//<2>.лбося//<2>.лъбося//<2>.лтись//<2>.лътись//<2>.лъмися//<2>.лтися//<2>.лъбось//<2>.лбось//<2>.лътися//<2>.лъждесь//<2>.лждесь//<2>.лждеся//<2>.лъждеся//<2>.лъжъдеся//<2>.лъжъдесь//<2>.лъжеся
  gramm: perf,sg,m
 -flex: <1>.емъжъдеся//<1>.емъся//<1>.емъсь//<1>.емъжъдесь//<1>.еммися//<1>.еммись//<1>.емътися//<1>.емсь//<1>.емся//<1>.ембыся//<1>.емътись//<1>.ембысь//<1>.емежеся//<1>.емежесь//<1>.еметися//<1>.еметись//<1>.емъ//<1>.емеждесь//<1>.емеждеся//<1>.емебысь//<1>.емъждесь//<1>.емъждеся//<1>.емъбысь//<1>.емъбыся//<1>.ембося//<1>.ембось//<1>.емждесь//<1>.емждеся//<1>.емъмись//<1>.емъмися//<1>.емъжеся//<1>.емебося//<1>.емебось//<1>.емъжесь//<1>.емтись//<1>.емтися//<1>.еме//<1>.емежъдесь//<1>.емежъдеся//<1>.емжесь//<1>.емжеся//<1>.емъбось//<1>.емъбося//<1>.емебыся//<1>.емемися//<1>.емемись//<1>.емесь//<1>.емеся//<1>.ем
  gramm: imper,pl,1p
 -flex: <1>.ошажеся//<1>.ошажесь//<1>.ошася//<1>.ошѧждеся//<1>.ошѧждесь//<1>.ошась//<1>.ошаждеся//<1>.оша//<1>.ошатись//<1>.ошѧсь//<1>.ошѧся//<1>.ошѧбыся//<1>.ошѧбысь//<1>.ошѧбося//<1>.ошѧбось//<1>.ошѧмися//<1>.ошабось//<1>.ошабося//<1>.ошатися//<1>.ошѧ//<1>.ошѧмись//<1>.ошаждесь//<1>.ошабысь//<1>.ошабыся//<1>.ошѧжъдесь//<1>.ошѧжъдеся//<1>.ошажъдеся//<1>.ошажъдесь//<1>.ошѧжесь//<1>.ошѧжеся//<1>.ошѧтись//<1>.ошамись//<1>.ошамися//<1>.ошѧтися
  gramm: indic,aor,pl,3p
 -flex: <1>.осътебысь//<1>.осътебыся//<1>.остежесь//<1>.остежеся//<1>.остесь//<1>.остеся//<1>.осъте//<1>.осътежъдеся//<1>.осътежъдесь//<1>.осътемись//<1>.осътемися//<1>.остебося//<1>.остемися//<1>.остемись//<1>.остебось//<1>.остетись//<1>.остетися//<1>.осътетися//<1>.осътетись//<1>.осътебось//<1>.осътебося//<1>.осътеся//<1>.осътесь//<1>.осътежеся//<1>.осътежесь//<1>.осте//<1>.остеждеся//<1>.остеждесь//<1>.остебыся//<1>.остебысь
  gramm: indic,aor,pl,2p
 -flex: <1>.охомъждесь//<1>.охомъждеся//<1>.охомъмися//<1>.охомсь//<1>.охомся//<1>.охомътися//<1>.охомътись//<1>.охомъжеся//<1>.охомъжесь//<1>.охомбыся//<1>.охомъ//<1>.охомъмись//<1>.охомъбыся//<1>.охомбося//<1>.охомъбысь//<1>.охомъся//<1>.охомъсь//<1>.охомбысь//<1>.охомтися//<1>.охом//<1>.охомжесь//<1>.охомжеся//<1>.охомтись//<1>.охомбось//<1>.охомъжъдеся//<1>.охомъбось//<1>.охомъбося//<1>.охомъжъдесь//<1>.охоммися//<1>.охомждесь//<1>.охомждеся//<1>.охоммись
  gramm: indic,aor,pl,1p
 -flex: <1>.итѣжесь//<1>.итѣжеся//<1>.итебысь//<1>.итебыся//<1>.итабось//<1>.итѣбыся//<1>.итѣбысь//<1>.итабося//<1>.итаждеся//<1>.итаждесь//<1>.итабысь//<1>.итамись//<1>.итабыся//<1>.итамися//<1>.итебося//<1>.итежеся//<1>.итежесь//<1>.итѣсь//<1>.итѣся//<1>.итажеся//<1>.итажесь//<1>.итебось//<1>.итеждесь//<1>.итеждеся//<1>.ита//<1>.итѣждеся//<1>.итеся//<1>.итесь//<1>.ите//<1>.итѣбося//<1>.итѣбось//<1>.итѣжъдесь//<1>.итѣжъдеся//<1>.итатися//<1>.итѣтись//<1>.итѣждесь//<1>.итатись//<1>.итемись//<1>.итемися//<1>.итася//<1>.итась//<1>.итѣ//<1>.итѣмись//<1>.итѣтися//<1>.итѣмися//<1>.итажъдеся//<1>.итажъдесь//<1>.итежъдесь//<1>.итетися//<1>.итетись//<1>.итежъдеся
  gramm: imper,du,2p
 -flex: <1>.ева//<1>.евася//<1>.евась//<1>.евеся//<1>.евежъдесь//<1>.евамись//<1>.евамися//<1>.евебось//<1>.евебося//<1>.еветися//<1>.евѣтись//<1>.евѣтися//<1>.еветись//<1>.евабысь//<1>.евабыся//<1>.евѣ//<1>.еватися//<1>.еватись//<1>.еважеся//<1>.еважесь//<1>.евежеся//<1>.евежесь//<1>.евежъдеся//<1>.евѣмися//<1>.евемись//<1>.евемися//<1>.евѣмись//<1>.евѣждесь//<1>.евѣждеся//<1>.евѣбыся//<1>.евабось//<1>.евабося//<1>.евѣбысь//<1>.евесь//<1>.еваждесь//<1>.евѣбося//<1>.евѣбось//<1>.еваждеся//<1>.евеждеся//<1>.еве//<1>.евеждесь//<1>.евѣжесь//<1>.евѣсь//<1>.евѣся//<1>.евѣжеся//<1>.еважъдеся//<1>.еважъдесь//<1>.евѣжъдесь//<1>.евебысь//<1>.евебыся//<1>.евѣжъдеся
  gramm: imper,du,1p
 -flex: <1>.охъжъдеся//<1>.охъсь//<1>.охъжъдесь//<1>.охждесь//<1>.охждеся//<1>.охъжеся//<1>.охъся//<1>.охся//<1>.охбыся//<1>.охбысь//<1>.охмись//<1>.охбося//<1>.охбось//<1>.охъбысь//<1>.охъбыся//<1>.охъ//<1>.ох//<1>.охъжесь//<1>.охътися//<1>.охъмися//<1>.охмися//<1>.охъбось//<1>.охътись//<1>.охъбося//<1>.охжесь//<1>.охжеся//<1>.охтись//<1>.охтися//<1>.охъмись//<1>.охъждеся//<1>.охъждесь//<1>.охсь
  gramm: indic,aor,sg,1p
 -flex: <1>.уждеся//<1>.ужесь//<1>.уждесь//<1>.убыся//<1>.убысь//<1>.умися//<1>.утись//<1>.у//<1>.утися//<1>.ужъдесь//<1>.ужъдеся//<1>.убося//<1>.убось//<1>.усь//<1>.ужеся//<1>.умись//<1>.уся
  gramm: indic,praes,sg,1p
 -flex: <1>.ешись//<1>.ешитись//<1>.ешижъдеся//<1>.ешися//<1>.ешибося//<1>.ешибось//<1>.ешижеся//<1>.ешиждеся//<1>.ешиждесь//<1>.ешимися//<1>.ешижъдесь//<1>.ешитися//<1>.еши//<1>.ешибысь//<1>.ешижесь//<1>.ешимись//<1>.ешибыся
  gramm: indic,praes,sg,2p
 -flex: <1>.ет//<1>.етъмися//<1>.етътись//<1>.етътися//<1>.етебысь//<1>.етждеся//<1>.етебыся//<1>.етждесь//<1>.етъжесь//<1>.етъжеся//<1>.етъжъдесь//<1>.етъжъдеся//<1>.еттися//<1>.етъждеся//<1>.етъждесь//<1>.еттись//<1>.етемись//<1>.етемися//<1>.етежеся//<1>.етмись//<1>.етмися//<1>.етъбося//<1>.етежесь//<1>.етжеся//<1>.етжесь//<1>.етеся//<1>.етесь//<1>.етъсь//<1>.етежъдеся//<1>.ете//<1>.етъся//<1>.етъ//<1>.етъмись//<1>.етъбось//<1>.етбось//<1>.етбося//<1>.етбысь//<1>.етбыся//<1>.ететися//<1>.ететись//<1>.ется//<1>.етсь//<1>.етъбыся//<1>.етъбысь//<1>.етебось//<1>.етежъдесь//<1>.етебося//<1>.етеждеся//<1>.етеждесь
  gramm: indic,praes,sg,3p
 -flex: <2>.лабыся//<2>.лабысь//<2>.лабося//<2>.лабось//<2>.латись//<2>.латися//<2>.лась//<2>.лажесь//<2>.лажеся//<2>.лася//<2>.ламися//<2>.ламись//<2>.лаждеся//<2>.ла//<2>.лаждесь//<2>.лажъдесь//<2>.лажъдеся
  gramm: perf,du,m
 -flex: <2>.леждесь//<2>.леждеся//<2>.лѣся//<2>.лѣсь//<2>.лѣмись//<2>.лѣмися//<2>.летись//<2>.летися//<2>.лежесь//<2>.лежеся//<2>.лѣбысь//<2>.лѣбыся//<2>.лѣтися//<2>.лѣтись//<2>.ле//<2>.лѣжеся//<2>.лѣжесь//<2>.лемися//<2>.лемись//<2>.лесь//<2>.леся//<2>.лебыся//<2>.лебысь//<2>.лѣбось//<2>.лѣбося//<2>.лѣ//<2>.лѣждеся//<2>.лѣждесь//<2>.лежъдесь//<2>.лѣжъдеся//<2>.лѣжъдесь//<2>.лежъдеся//<2>.лебося//<2>.лебось
  gramm: perf,du,n
 -flex: <2>.лабыся//<2>.лабысь//<2>.лабося//<2>.лабось//<2>.латись//<2>.латися//<2>.лась//<2>.лажесь//<2>.лажеся//<2>.лася//<2>.ламися//<2>.ламись//<2>.лаждеся//<2>.ла//<2>.лаждесь//<2>.лажъдесь//<2>.лажъдеся
  gramm: perf,sg,f
-paradigm: V15or
 -flex: <1>.етемись//<1>.етемися//<1>.етеждеся//<1>.етебысь//<1>.етебыся//<1>.етеждесь//<1>.етежеся//<1>.етежесь//<1>.етебось//<1>.етежъдесь//<1>.етебося//<1>.етеся//<1>.етесь//<1>.ететися//<1>.етежъдеся//<1>.ете//<1>.ететись
  gramm: indic,praes,pl,2p
 -flex: <1>.юбось//<1>.ютъждеся//<1>.уждеся//<1>.уждесь//<1>.ютъждесь//<1>.ужъдеся//<1>.ужеся//<1>.ютмись//<1>.ютись//<1>.ютмися//<1>.юбысь//<1>.усь//<1>.уся//<1>.ютжеся//<1>.южесь//<1>.ютжесь//<1>.ютътися//<1>.ютътись//<1>.ютждесь//<1>.ются//<1>.ютсь//<1>.ютждеся//<1>.юбыся//<1>.ют//<1>.ютъся//<1>.у//<1>.ютъсь//<1>.умись//<1>.юся//<1>.южъдесь//<1>.южъдеся//<1>.ютбысь//<1>.ютбыся//<1>.ужесь//<1>.ютъжъдеся//<1>.ютъжъдесь//<1>.убыся//<1>.юбося//<1>.ютися//<1>.ютъбысь//<1>.ютъбыся//<1>.юждесь//<1>.юмися//<1>.ютъбось//<1>.ютъмись//<1>.ютъмися//<1>.ютъбося//<1>.ютбось//<1>.ютбося//<1>.убысь//<1>.ю//<1>.юмись//<1>.юттися//<1>.юттись//<1>.южеся//<1>.утись//<1>.утися//<1>.ужъдесь//<1>.ютъ//<1>.ютъжеся//<1>.убося//<1>.юсь//<1>.юждеся//<1>.убось//<1>.ютъжесь//<1>.умися
  gramm: indic,praes,pl,3p
 -flex: <1>.емъжъдеся//<1>.емъся//<1>.емъсь//<1>.емъжъдесь//<1>.еммися//<1>.еммись//<1>.емътися//<1>.емсь//<1>.емся//<1>.ембыся//<1>.емътись//<1>.ембысь//<1>.емежеся//<1>.емежесь//<1>.еметися//<1>.еметись//<1>.емъ//<1>.емеждесь//<1>.емеждеся//<1>.емебысь//<1>.емъждесь//<1>.емъждеся//<1>.емъбысь//<1>.емъбыся//<1>.ембося//<1>.ембось//<1>.емждесь//<1>.емждеся//<1>.емъмись//<1>.емъмися//<1>.емъжеся//<1>.емебося//<1>.емебось//<1>.емъжесь//<1>.емтись//<1>.емтися//<1>.еме//<1>.емежъдесь//<1>.емежъдеся//<1>.емжесь//<1>.емжеся//<1>.емъбось//<1>.емъбося//<1>.емебыся//<1>.емемися//<1>.емемись//<1>.емесь//<1>.емеся//<1>.ем
  gramm: indic,praes,pl,1p
 -flex: .лися//.лижеся//.ли//.лись//.либось//.лижъдеся//.лимися//.лиждесь//.либыся//.лижъдесь//.лиждеся//.либося//.лижесь//.либысь//.лимись//.литись//.литися
  gramm: perf,pl,m
 -flex: .ла//.лажесь//.лабось//.лажеся//.лаждесь//.лаждеся//.лабося//.лабыся//.лась//.лася//.лабысь//.ламися//.латись//.латися//.ламись//.лажъдесь//.лажъдеся
  gramm: perf,pl,n
 -flex: .лытися//.лыжъдесь//.лыбося//.лыся//.лыбысь//.лыжеся//.лымися//.лыбыся//.лымись//.лытись//.лыжесь//.лыждесь//.лыбось//.лысь//.лыждеся//.лыжъдеся//.лы
  gramm: perf,pl,f
 -flex: .тимись//.тимися//.тьжъдесь//.тьжъдеся//.ть//.тьтися//.тьтись//.тьмись//.тися//.тись//.тибысь//.тьжеся//.тибыся//.тьмися//.тьжесь//.тьбысь//.тьбыся//.тиждесь//.тиждеся//.тьбось//.тьбося//.титися//.титись//.тьждесь//.ти//.тижеся//.тижесь//.тьждеся//.тижъдеся//.тижъдесь//.тибось//.тибося//.ться//.тьсь
  gramm: inf
 -flex: <1>.ижеся//<1>.ижесь//<1>.имись//<1>.имися//<1>.иждеся//<1>.ижъдеся//<1>.и//<1>.иждесь//<1>.ися//<1>.ись//<1>.ибысь//<1>.ибыся//<1>.ибось//<1>.ибося//<1>.итися//<1>.ижъдесь//<1>.итись
  gramm: imper,sg,2p
 -flex: <1>.ижеся//<1>.ижесь//<1>.имись//<1>.имися//<1>.иждеся//<1>.ижъдеся//<1>.и//<1>.иждесь//<1>.ися//<1>.ись//<1>.ибысь//<1>.ибыся//<1>.ибось//<1>.ибося//<1>.итися//<1>.ижъдесь//<1>.итись
  gramm: imper,sg,3p
 -flex: <1>.итемись//<1>.итежеся//<1>.итежесь//<1>.итебысь//<1>.итебыся//<1>.итебося//<1>.итеждеся//<1>.итеся//<1>.итемися//<1>.итеждесь//<1>.итесь//<1>.итетися//<1>.итежъдесь//<1>.итежъдеся//<1>.итебось//<1>.итетись//<1>.ите
  gramm: imper,pl,2p
 -flex: .лотися//.лобысь//.лобыся//.лотись//.лождесь//.ложъдеся//.ло//.ломися//.ложеся//.ложесь//.лобось//.ложъдесь//.лобося//.лося//.лождеся//.лось//.ломись
  gramm: perf,sg,n
 -flex: .
  gramm: indic,aor,sg,3p
 -flex: .
  gramm: indic,aor,sg,2p
 -flex: <1>.ева//<1>.евася//<1>.евась//<1>.евеся//<1>.евежъдесь//<1>.евамись//<1>.евамися//<1>.евебось//<1>.евебося//<1>.еветися//<1>.евѣтись//<1>.евѣтися//<1>.еветись//<1>.евабысь//<1>.евабыся//<1>.евѣ//<1>.еватися//<1>.еватись//<1>.еважеся//<1>.еважесь//<1>.евежеся//<1>.евежесь//<1>.евежъдеся//<1>.евѣмися//<1>.евемись//<1>.евемися//<1>.евѣмись//<1>.евѣждесь//<1>.евѣждеся//<1>.евѣбыся//<1>.евабось//<1>.евабося//<1>.евѣбысь//<1>.евесь//<1>.еваждесь//<1>.евѣбося//<1>.евѣбось//<1>.еваждеся//<1>.евеждеся//<1>.еве//<1>.евеждесь//<1>.евѣжесь//<1>.евѣсь//<1>.евѣся//<1>.евѣжеся//<1>.еважъдеся//<1>.еважъдесь//<1>.евѣжъдесь//<1>.евебысь//<1>.евебыся//<1>.евѣжъдеся
  gramm: indic,praes,du,1p
 -flex: <1>.етѣмися//<1>.етѣмись//<1>.етажеся//<1>.етажесь//<1>.етебысь//<1>.етежесь//<1>.етѣбося//<1>.етѣбось//<1>.етѣжесь//<1>.етѣсь//<1>.етѣся//<1>.етѣжеся//<1>.етемись//<1>.етемися//<1>.етежеся//<1>.етажъдеся//<1>.етажъдесь//<1>.ета//<1>.етебыся//<1>.етѣбыся//<1>.етабось//<1>.етабося//<1>.етѣбысь//<1>.етеся//<1>.етесь//<1>.етежъдеся//<1>.ете//<1>.етѣжъдесь//<1>.етѣждесь//<1>.етѣждеся//<1>.етѣжъдеся//<1>.етася//<1>.етась//<1>.ететися//<1>.ететись//<1>.етабысь//<1>.етабыся//<1>.етамись//<1>.етамися//<1>.етѣ//<1>.етатися//<1>.етатись//<1>.етебось//<1>.етежъдесь//<1>.етебося//<1>.етаждесь//<1>.етаждеся//<1>.етеждеся//<1>.етѣтись//<1>.етѣтися//<1>.етеждесь
  gramm: indic,praes,du,3p
 -flex: <1>.етѣмися//<1>.етѣмись//<1>.етажеся//<1>.етажесь//<1>.етебысь//<1>.етежесь//<1>.етѣбося//<1>.етѣбось//<1>.етѣжесь//<1>.етѣсь//<1>.етѣся//<1>.етѣжеся//<1>.етемись//<1>.етемися//<1>.етежеся//<1>.етажъдеся//<1>.етажъдесь//<1>.ета//<1>.етебыся//<1>.етѣбыся//<1>.етабось//<1>.етабося//<1>.етѣбысь//<1>.етеся//<1>.етесь//<1>.етежъдеся//<1>.ете//<1>.етѣжъдесь//<1>.етѣждесь//<1>.етѣждеся//<1>.етѣжъдеся//<1>.етася//<1>.етась//<1>.ететися//<1>.ететись//<1>.етабысь//<1>.етабыся//<1>.етамись//<1>.етамися//<1>.етѣ//<1>.етатися//<1>.етатись//<1>.етебось//<1>.етежъдесь//<1>.етебося//<1>.етаждесь//<1>.етаждеся//<1>.етеждеся//<1>.етѣтись//<1>.етѣтися//<1>.етеждесь
  gramm: indic,praes,du,2p
 -flex: <1>.яховеждеся//<1>.яховебося//<1>.яховѣтись//<1>.яховѣбось//<1>.яховѣбыся//<1>.яховѣбысь//<1>.яховемися//<1>.яховася//<1>.яховамись//<1>.яховамися//<1>.яховась//<1>.яховѣжеся//<1>.яховажеся//<1>.яховажесь//<1>.яховеждесь//<1>.яховежъдесь//<1>.яховѣсь//<1>.яховѣся//<1>.яховѣбося//<1>.яховеся//<1>.яховесь//<1>.яховѣмися//<1>.яховажъдеся//<1>.яховажъдесь//<1>.яховѣтися//<1>.яховежъдеся//<1>.яховѣ//<1>.яховаждеся//<1>.яховаждесь//<1>.яховѣжъдесь//<1>.яховѣжъдеся//<1>.яховетися//<1>.яховетись//<1>.яховебось//<1>.яховѣмись//<1>.яховабысь//<1>.яховабыся//<1>.яховатися//<1>.яховѣждеся//<1>.яховѣждесь//<1>.яховатись//<1>.яховемись//<1>.яховабось//<1>.яхова//<1>.яховабося//<1>.яховежесь//<1>.яхове//<1>.яховежеся//<1>.яховебыся//<1>.яховебысь//<1>.яховѣжесь
  gramm: indic,imperf,du,1p
 -flex: <1>.ястеждеся//<1>.ястеждесь//<1>.ясътатися//<1>.ясътежесь//<1>.ястѣбыся//<1>.ястѣбысь//<1>.ястебось//<1>.ястебося//<1>.ясътеся//<1>.ясътесь//<1>.ясътѣжъдесь//<1>.ясътѣжъдеся//<1>.ясътажеся//<1>.ясътажесь//<1>.ястѣжесь//<1>.ястѣжеся//<1>.ястабысь//<1>.ястабыся//<1>.ясътетися//<1>.ясътетись//<1>.ясътежъдеся//<1>.ясътежъдесь//<1>.ясътежеся//<1>.ясътѣжесь//<1>.ясътѣжеся//<1>.ясътатись//<1>.ясътѣмися//<1>.ясътѣмись//<1>.ясътемись//<1>.ясътемися//<1>.яста//<1>.ясте//<1>.ястемись//<1>.ясътамися//<1>.ясътебысь//<1>.ясътебыся//<1>.ястажеся//<1>.ястѣ//<1>.ястажесь//<1>.ястебысь//<1>.ястебыся//<1>.ясътѣтись//<1>.ясътѣтися//<1>.ястаждесь//<1>.ястаждеся//<1>.ясътамись//<1>.ястемися//<1>.ясътѣбыся//<1>.ясътабысь//<1>.ясътабыся//<1>.ясътѣбысь//<1>.ясътѣсь//<1>.ясътѣся//<1>.ястамись//<1>.ястася//<1>.ястась//<1>.ястамися//<1>.ясътажъдеся//<1>.ясътажъдесь//<1>.ястатися//<1>.ястатись//<1>.ясътабось//<1>.ясътабося//<1>.ястѣсь//<1>.ястѣся//<1>.ястеся//<1>.ястесь//<1>.ясътѣ//<1>.ясътѣбося//<1>.ясътѣбось//<1>.ясътася//<1>.ястѣтися//<1>.ястѣмися//<1>.ястѣмись//<1>.ясътась//<1>.ястѣждесь//<1>.ястѣждеся//<1>.ясъта//<1>.ясътебось//<1>.ясътебося//<1>.ясъте//<1>.ястабось//<1>.ястабося//<1>.ястѣбося//<1>.ястѣбось//<1>.ястетися//<1>.ястетись//<1>.ястежеся//<1>.ястежесь//<1>.ястѣтись
  gramm: indic,imperf,du,3p
 -flex: <1>.ястеждеся//<1>.ястеждесь//<1>.ясътатися//<1>.ясътежесь//<1>.ястѣбыся//<1>.ястѣбысь//<1>.ястебось//<1>.ястебося//<1>.ясътеся//<1>.ясътесь//<1>.ясътѣжъдесь//<1>.ясътѣжъдеся//<1>.ясътажеся//<1>.ясътажесь//<1>.ястѣжесь//<1>.ястѣжеся//<1>.ястабысь//<1>.ястабыся//<1>.ясътетися//<1>.ясътетись//<1>.ясътежъдеся//<1>.ясътежъдесь//<1>.ясътежеся//<1>.ясътѣжесь//<1>.ясътѣжеся//<1>.ясътатись//<1>.ясътѣмися//<1>.ясътѣмись//<1>.ясътемись//<1>.ясътемися//<1>.яста//<1>.ясте//<1>.ястемись//<1>.ясътамися//<1>.ясътебысь//<1>.ясътебыся//<1>.ястажеся//<1>.ястѣ//<1>.ястажесь//<1>.ястебысь//<1>.ястебыся//<1>.ясътѣтись//<1>.ясътѣтися//<1>.ястаждесь//<1>.ястаждеся//<1>.ясътамись//<1>.ястемися//<1>.ясътѣбыся//<1>.ясътабысь//<1>.ясътабыся//<1>.ясътѣбысь//<1>.ясътѣсь//<1>.ясътѣся//<1>.ястамись//<1>.ястася//<1>.ястась//<1>.ястамися//<1>.ясътажъдеся//<1>.ясътажъдесь//<1>.ястатися//<1>.ястатись//<1>.ясътабось//<1>.ясътабося//<1>.ястѣсь//<1>.ястѣся//<1>.ястеся//<1>.ястесь//<1>.ясътѣ//<1>.ясътѣбося//<1>.ясътѣбось//<1>.ясътася//<1>.ястѣтися//<1>.ястѣмися//<1>.ястѣмись//<1>.ясътась//<1>.ястѣждесь//<1>.ястѣждеся//<1>.ясъта//<1>.ясътебось//<1>.ясътебося//<1>.ясъте//<1>.ястабось//<1>.ястабося//<1>.ястѣбося//<1>.ястѣбось//<1>.ястетися//<1>.ястетись//<1>.ястежеся//<1>.ястежесь//<1>.ястѣтись
  gramm: indic,imperf,du,2p
 -flex: <1>.ястеждеся//<1>.ясътетися//<1>.ясътетись//<1>.ястеждесь//<1>.ястеся//<1>.ястесь//<1>.ясътежеся//<1>.ястебысь//<1>.ястебыся//<1>.ясътежъдесь//<1>.ясътежъдеся//<1>.ястебось//<1>.ястебося//<1>.ясътежесь//<1>.ясътеся//<1>.ясътесь//<1>.ясътемись//<1>.ясътемися//<1>.ясътебось//<1>.ясътебося//<1>.ясъте//<1>.ясте//<1>.ястемись//<1>.ястемися//<1>.ястетися//<1>.ястетись//<1>.ясътебысь//<1>.ястежеся//<1>.ястежесь//<1>.ясътебыся
  gramm: indic,imperf,pl,2p
 -flex: <1>.яхужъдеся//<1>.яхуся//<1>.яхусь//<1>.яху//<1>.яхутися//<1>.яхубось//<1>.яхубося//<1>.яхумись//<1>.яхутись//<1>.яхумися//<1>.яхуждесь//<1>.яхужъдесь//<1>.яхужеся//<1>.яхужесь//<1>.яхубысь//<1>.яхубыся//<1>.яхуждеся
  gramm: indic,imperf,pl,3p
 -flex: <1>.яхомъ//<1>.яхомбысь//<1>.яхомбыся//<1>.яхомтися//<1>.яхомтись//<1>.яхомъбысь//<1>.яхомъбыся//<1>.яхомъмись//<1>.яхомъмися//<1>.яхомъжъдеся//<1>.яхомъжъдесь//<1>.яхомбось//<1>.яхомбося//<1>.яхомъбось//<1>.яхомъбося//<1>.яхомъся//<1>.яхомъсь//<1>.яхомждесь//<1>.яхомъжеся//<1>.яхомъжесь//<1>.яхомждеся//<1>.яхомся//<1>.яхомсь//<1>.яхомжеся//<1>.яхомжесь//<1>.яхомътися//<1>.яхомътись//<1>.яхом//<1>.яхоммись//<1>.яхоммися//<1>.яхомъждеся//<1>.яхомъждесь
  gramm: indic,imperf,pl,1p
 -flex: .лѣбыся//.лѣтися//.лѣтись//.лѣмися//.лѣжъдеся//.лѣжъдесь//.лѣ//.лѣжеся//.лежесь//.лежеся//.лѣжесь//.лѣбысь//.леждеся//.леждесь//.лѣбось//.лѣбося//.лесь//.леся//.лѣмись//.лежъдесь//.лѣждесь//.лѣждеся//.лебыся//.лебысь//.летись//.летися//.лебося//.ле//.лебось//.лемися//.лемись//.лежъдеся//.лѣся//.лѣсь
  gramm: perf,du,f
 -flex: <1>.яхбыся//<1>.яхждесь//<1>.яхждеся//<1>.яхъбысь//<1>.яхъбыся//<1>.яхся//<1>.яхсь//<1>.яхъбось//<1>.яхъбося//<1>.яхъмись//<1>.яхтись//<1>.яхмись//<1>.яхбось//<1>.яхбося//<1>.яхъжеся//<1>.яхъжесь//<1>.яхтися//<1>.яхмися//<1>.яхътися//<1>.яхъ//<1>.яхътись//<1>.яхжеся//<1>.яхжесь//<1>.яхъждеся//<1>.яхъждесь//<1>.яхбысь//<1>.яхъжъдеся//<1>.яхъжъдесь//<1>.ях//<1>.яхъся//<1>.яхъсь//<1>.яхъмися
  gramm: indic,imperf,sg,1p
 -flex: <1>.яшетися//<1>.яшебысь//<1>.яшежъдесь//<1>.яшетись//<1>.яшежеся//<1>.яшежесь//<1>.яшежъдеся//<1>.яшемися//<1>.яшебыся//<1>.яшебось//<1>.яшемись//<1>.яше//<1>.яшебося//<1>.яшеждеся//<1>.яшеждесь//<1>.яшеся//<1>.яшесь
  gramm: indic,imperf,sg,2p
 -flex: <1>.яшетися//<1>.яшебысь//<1>.яшежъдесь//<1>.яшетись//<1>.яшежеся//<1>.яшежесь//<1>.яшежъдеся//<1>.яшемися//<1>.яшебыся//<1>.яшебось//<1>.яшемись//<1>.яше//<1>.яшебося//<1>.яшеждеся//<1>.яшеждесь//<1>.яшеся//<1>.яшесь
  gramm: indic,imperf,sg,3p
 -flex: .ховатись//.ховатися//.ховетись//.хове//.ховѣтись//.ховетися//.хова//.ховежъдесь//.ховежъдеся//.ховѣждесь//.ховѣждеся//.ховѣся//.ховѣсь//.ховажъдесь//.ховаждесь//.ховаждеся//.ховажъдеся//.ховѣбысь//.ховѣбыся//.ховабыся//.ховѣбось//.ховѣбося//.ховабысь//.ховемися//.ховемись//.ховежесь//.ховежеся//.ховѣ//.ховажесь//.ховебыся//.ховебысь//.ховажеся//.ховѣмись//.ховѣжесь//.ховѣжеся//.ховебося//.ховѣмися//.ховебось//.ховась//.ховася//.ховеждеся//.ховеждесь//.ховѣтися//.ховамися//.ховѣжъдеся//.ховѣжъдесь//.ховеся//.ховесь//.ховабося//.ховабось//.ховамись
  gramm: indic,aor,du,1p
 -flex: .сътежесь//.сътежеся//.стѣмись//.стѣмися//.сътамися//.сътамись//.сътежъдесь//.сътежъдеся//.сътась//.сътася//.съте//.съта//.стамися//.стамись//.сътетись//.сътетися//.сътѣ//.стемися//.стемись//.стабыся//.стабысь//.стеждесь//.стеждеся//.сътажесь//.сътажеся//.статись//.статися//.стеся//.сътѣжъдеся//.сътѣмися//.стажесь//.стажеся//.сътѣжеся//.сътѣжесь//.стѣбося//.сътебыся//.сътебысь//.сътѣтися//.сътѣтись//.стась//.стѣбысь//.стѣбыся//.сътабыся//.стася//.стѣ//.стѣся//.стѣсь//.сътабысь//.стежесь//.стежеся//.сътебося//.сътебось//.сътажъдесь//.сътажъдеся//.стебыся//.стебысь//.стѣтися//.стѣтись//.сътесь//.сътеся//.сте//.ста//.сътемися//.сътемись//.сътѣмись//.стѣжеся//.стѣжесь//.стесь//.стѣждеся//.стѣждесь//.стабося//.стабось//.стаждеся//.стаждесь//.сътѣбысь//.сътѣбыся//.сътѣбось//.сътѣбося//.сътабося//.сътабось//.стетись//.стетися//.стѣбось//.сътѣжъдесь//.стебося//.стебось//.сътатись//.сътатися//.сътѣся//.сътѣсь
  gramm: indic,aor,du,2p
 -flex: .сътежесь//.сътежеся//.стѣмись//.стѣмися//.сътамися//.сътамись//.сътежъдесь//.сътежъдеся//.сътась//.сътася//.съте//.съта//.стамися//.стамись//.сътетись//.сътетися//.сътѣ//.стемися//.стемись//.стабыся//.стабысь//.стеждесь//.стеждеся//.сътажесь//.сътажеся//.статись//.статися//.стеся//.сътѣжъдеся//.сътѣмися//.стажесь//.стажеся//.сътѣжеся//.сътѣжесь//.стѣбося//.сътебыся//.сътебысь//.сътѣтися//.сътѣтись//.стась//.стѣбысь//.стѣбыся//.сътабыся//.стася//.стѣ//.стѣся//.стѣсь//.сътабысь//.стежесь//.стежеся//.сътебося//.сътебось//.сътажъдесь//.сътажъдеся//.стебыся//.стебысь//.стѣтися//.стѣтись//.сътесь//.сътеся//.сте//.ста//.сътемися//.сътемись//.сътѣмись//.стѣжеся//.стѣжесь//.стесь//.стѣждеся//.стѣждесь//.стабося//.стабось//.стаждеся//.стаждесь//.сътѣбысь//.сътѣбыся//.сътѣбось//.сътѣбося//.сътабося//.сътабось//.стетись//.стетися//.стѣбось//.сътѣжъдесь//.стебося//.стебось//.сътатись//.сътатися//.сътѣся//.сътѣсь
  gramm: indic,aor,du,3p
 -flex: .лъмись//.лъмися//.лмись//.лбось//.лбося//.лмися//.лъся//.лъсь//.лбысь//.лъ//.лбыся//.лъжеся//.лъжесь//.лъждесь//.л//.лъбысь//.лъбыся//.лждесь//.лждеся//.лъбось//.лъжъдеся//.лъжъдесь//.лъбося//.лжеся//.лжесь//.лъждеся//.лтися//.лтись//.лътися//.лътись//.лся//.лсь
  gramm: perf,sg,m
 -flex: <1>.емъжъдеся//<1>.емъся//<1>.емъсь//<1>.емъжъдесь//<1>.еммися//<1>.еммись//<1>.емътися//<1>.емсь//<1>.емся//<1>.ембыся//<1>.емътись//<1>.ембысь//<1>.емежеся//<1>.емежесь//<1>.еметися//<1>.еметись//<1>.емъ//<1>.емеждесь//<1>.емеждеся//<1>.емебысь//<1>.емъждесь//<1>.емъждеся//<1>.емъбысь//<1>.емъбыся//<1>.ембося//<1>.ембось//<1>.емждесь//<1>.емждеся//<1>.емъмись//<1>.емъмися//<1>.емъжеся//<1>.емебося//<1>.емебось//<1>.емъжесь//<1>.емтись//<1>.емтися//<1>.еме//<1>.емежъдесь//<1>.емежъдеся//<1>.емжесь//<1>.емжеся//<1>.емъбось//<1>.емъбося//<1>.емебыся//<1>.емемися//<1>.емемись//<1>.емесь//<1>.емеся//<1>.ем
  gramm: imper,pl,1p
 -flex: .шѧбось//.шѧмись//.шѧмися//.шѧбося//.шѧжъдеся//.шѧжъдесь//.шаждеся//.шаждесь//.шѧ//.шѧбысь//.шѧбыся//.шажесь//.шажеся//.шабыся//.шабысь//.шатись//.шатися//.шѧжеся//.шѧжесь//.шась//.шася//.шажъдесь//.шажъдеся//.шѧся//.шѧсь//.шѧждеся//.шѧждесь//.шабося//.ша//.шабось//.шѧтися//.шѧтись//.шамися//.шамись
  gramm: indic,aor,pl,3p
 -flex: .стемися//.стемись//.сътежесь//.сътежеся//.стеждесь//.стеждеся//.стежесь//.сътежъдесь//.сътежъдеся//.стежеся//.сътебося//.сътебось//.съте//.стебыся//.стебысь//.стетись//.стетися//.стебося//.стебось//.сътесь//.сътеся//.сте//.сътебыся//.сътебысь//.сътемися//.сътемись//.сътетись//.сътетися//.стесь//.стеся
  gramm: indic,aor,pl,2p
 -flex: .хомждеся//.хомъжесь//.хомжесь//.хомжеся//.хомъжеся//.хомсь//.хомъсь//.хоммись//.хомся//.хомъждеся//.хомъбыся//.хомбыся//.хомбысь//.хомъбысь//.хомъ//.хом//.хоммися//.хомъся//.хомтись//.хомътись//.хомътися//.хомъмись//.хомбося//.хомъбося//.хомъбось//.хомбось//.хомъмися//.хомъждесь//.хомждесь//.хомтися//.хомъжъдесь//.хомъжъдеся
  gramm: indic,aor,pl,1p
 -flex: <1>.итѣжесь//<1>.итѣжеся//<1>.итебысь//<1>.итебыся//<1>.итабось//<1>.итѣбыся//<1>.итѣбысь//<1>.итабося//<1>.итаждеся//<1>.итаждесь//<1>.итабысь//<1>.итамись//<1>.итабыся//<1>.итамися//<1>.итебося//<1>.итежеся//<1>.итежесь//<1>.итѣсь//<1>.итѣся//<1>.итажеся//<1>.итажесь//<1>.итебось//<1>.итеждесь//<1>.итеждеся//<1>.ита//<1>.итѣждеся//<1>.итеся//<1>.итесь//<1>.ите//<1>.итѣбося//<1>.итѣбось//<1>.итѣжъдесь//<1>.итѣжъдеся//<1>.итатися//<1>.итѣтись//<1>.итѣждесь//<1>.итатись//<1>.итемись//<1>.итемися//<1>.итася//<1>.итась//<1>.итѣ//<1>.итѣмись//<1>.итѣтися//<1>.итѣмися//<1>.итажъдеся//<1>.итажъдесь//<1>.итежъдесь//<1>.итетися//<1>.итетись//<1>.итежъдеся
  gramm: imper,du,2p
 -flex: <1>.ева//<1>.евася//<1>.евась//<1>.евеся//<1>.евежъдесь//<1>.евамись//<1>.евамися//<1>.евебось//<1>.евебося//<1>.еветися//<1>.евѣтись//<1>.евѣтися//<1>.еветись//<1>.евабысь//<1>.евабыся//<1>.евѣ//<1>.еватися//<1>.еватись//<1>.еважеся//<1>.еважесь//<1>.евежеся//<1>.евежесь//<1>.евежъдеся//<1>.евѣмися//<1>.евемись//<1>.евемися//<1>.евѣмись//<1>.евѣждесь//<1>.евѣждеся//<1>.евѣбыся//<1>.евабось//<1>.евабося//<1>.евѣбысь//<1>.евесь//<1>.еваждесь//<1>.евѣбося//<1>.евѣбось//<1>.еваждеся//<1>.евеждеся//<1>.еве//<1>.евеждесь//<1>.евѣжесь//<1>.евѣсь//<1>.евѣся//<1>.евѣжеся//<1>.еважъдеся//<1>.еважъдесь//<1>.евѣжъдесь//<1>.евебысь//<1>.евебыся//<1>.евѣжъдеся
  gramm: imper,du,1p
 -flex: .хътись//.хътися//.хсь//.хжесь//.хжеся//.хся//.хъжъдесь//.хъждесь//.хъждеся//.хтися//.хъжъдеся//.хждеся//.хждесь//.хъбыся//.хбось//.х//.хъбось//.хъбося//.хъжесь//.хъсь//.хъся//.хъжеся//.хбыся//.хбысь//.хтись//.хъ//.хмися//.хмись//.хъмися//.хъмись//.хбося//.хъбысь
  gramm: indic,aor,sg,1p
 -flex: <1>.юмися//<1>.юся//<1>.юмись//<1>.юбыся//<1>.юбысь//<1>.южесь//<1>.южеся//<1>.юсь//<1>.юбось//<1>.южъдесь//<1>.юждесь//<1>.юждеся//<1>.южъдеся//<1>.ю//<1>.ютись//<1>.ютися//<1>.юбося
  gramm: indic,praes,sg,1p
 -flex: <1>.ешись//<1>.ешитись//<1>.ешижъдеся//<1>.ешися//<1>.ешибося//<1>.ешибось//<1>.ешижеся//<1>.ешиждеся//<1>.ешиждесь//<1>.ешимися//<1>.ешижъдесь//<1>.ешитися//<1>.еши//<1>.ешибысь//<1>.ешижесь//<1>.ешимись//<1>.ешибыся
  gramm: indic,praes,sg,2p
 -flex: <1>.ет//<1>.етъмися//<1>.етътись//<1>.етътися//<1>.етебысь//<1>.етждеся//<1>.етебыся//<1>.етждесь//<1>.етъжесь//<1>.етъжеся//<1>.етъжъдесь//<1>.етъжъдеся//<1>.еттися//<1>.етъждеся//<1>.етъждесь//<1>.еттись//<1>.етемись//<1>.етемися//<1>.етежеся//<1>.етмись//<1>.етмися//<1>.етъбося//<1>.етежесь//<1>.етжеся//<1>.етжесь//<1>.етеся//<1>.етесь//<1>.етъсь//<1>.етежъдеся//<1>.ете//<1>.етъся//<1>.етъ//<1>.етъмись//<1>.етъбось//<1>.етбось//<1>.етбося//<1>.етбысь//<1>.етбыся//<1>.ететися//<1>.ететись//<1>.ется//<1>.етсь//<1>.етъбыся//<1>.етъбысь//<1>.етебось//<1>.етежъдесь//<1>.етебося//<1>.етеждеся//<1>.етеждесь
  gramm: indic,praes,sg,3p
 -flex: .ла//.лажесь//.лабось//.лажеся//.лаждесь//.лаждеся//.лабося//.лабыся//.лась//.лася//.лабысь//.ламися//.латись//.латися//.ламись//.лажъдесь//.лажъдеся
  gramm: perf,du,m
 -flex: .лѣбыся//.лѣтися//.лѣтись//.лѣмися//.лѣжъдеся//.лѣжъдесь//.лѣ//.лѣжеся//.лежесь//.лежеся//.лѣжесь//.лѣбысь//.леждеся//.леждесь//.лѣбось//.лѣбося//.лесь//.леся//.лѣмись//.лежъдесь//.лѣждесь//.лѣждеся//.лебыся//.лебысь//.летись//.летися//.лебося//.ле//.лебось//.лемися//.лемись//.лежъдеся//.лѣся//.лѣсь
  gramm: perf,du,n
 -flex: .ла//.лажесь//.лабось//.лажеся//.лаждесь//.лаждеся//.лабося//.лабыся//.лась//.лася//.лабысь//.ламися//.латись//.латися//.ламись//.лажъдесь//.лажъдеся
  gramm: perf,sg,f
-paradigm: V15y
 -flex: .етесь//.етеся//.етеждесь//.етежъдесь//.етеждеся//.етежъдеся//.ете//.ететись//.етебось//.етебося//.етежесь//.етежеся//.етемись//.етебыся//.ететися//.етебысь//.етемися
  gramm: indic,praes,pl,2p
 -flex: .юбось//.ютмися//.ютмись//.юбося//.ютъмися//.убось//.убося//.ютъмись//.ют//.убысь//.убыся//.юбысь//.юбыся//.ютись//.ютися//.ю//.ужъдеся//.ютъсь//.ютъся//.ужъдесь//.юся//.ютжесь//.ютжеся//.юсь//.юттись//.умись//.умися//.ютъбыся//.ютъбысь//.утися//.утись//.юттися//.уждесь//.уся//.усь//.уждеся//.ютсь//.ютъждесь//.ютъждеся//.ются//.ужеся//.ужесь//.ютътись//.ютътися//.юждеся//.южъдесь//.юждесь//.южъдеся//.юмись//.юмися//.ютъ//.ютбыся//.ютбысь//.ютъжесь//.у//.ютъжеся//.ютбося//.ютбось//.ютъжъдесь//.ютъжъдеся//.ютъбося//.ютъбось//.южеся//.южесь//.ютждеся//.ютждесь
  gramm: indic,praes,pl,3p
 -flex: .емебысь//.емебыся//.емъбося//.емъбось//.ембысь//.ембыся//.емся//.емъжеся//.емсь//.емждеся//.емждесь//.еметися//.емъбыся//.емъбысь//.еметись//.ембось//.еммись//.еммися//.ембося//.емъжъдесь//.емъжъдеся//.емемися//.емемись//.еме//.емъмися//.емъмись//.емежеся//.емебось//.емебося//.емежесь//.емъжесь//.ем//.емъсь//.емъся//.емъждеся//.емъждесь//.емътись//.емъ//.емътися//.емесь//.емеждеся//.емеждесь//.емтися//.емтись//.емеся//.емжеся//.емжесь//.емежъдеся//.емежъдесь
  gramm: indic,praes,pl,1p
 -flex: .лися//.лижеся//.ли//.лись//.либось//.лижъдеся//.лимися//.лиждесь//.либыся//.лижъдесь//.лиждеся//.либося//.лижесь//.либысь//.лимись//.литись//.литися
  gramm: perf,pl,m
 -flex: .ла//.лажесь//.лабось//.лажеся//.лаждесь//.лаждеся//.лабося//.лабыся//.лась//.лася//.лабысь//.ламися//.латись//.латися//.ламись//.лажъдесь//.лажъдеся
  gramm: perf,pl,n
 -flex: .лытися//.лыжъдесь//.лыбося//.лыся//.лыбысь//.лыжеся//.лымися//.лыбыся//.лымись//.лытись//.лыжесь//.лыждесь//.лыбось//.лысь//.лыждеся//.лыжъдеся//.лы
  gramm: perf,pl,f
 -flex: .тимись//.тимися//.тьжъдесь//.тьжъдеся//.ть//.тьтися//.тьтись//.тьмись//.тися//.тись//.тибысь//.тьжеся//.тибыся//.тьмися//.тьжесь//.тьбысь//.тьбыся//.тиждесь//.тиждеся//.тьбось//.тьбося//.титися//.титись//.тьждесь//.ти//.тижеся//.тижесь//.тьждеся//.тижъдеся//.тижъдесь//.тибось//.тибося//.ться//.тьсь
  gramm: inf
 -flex: .йсь//.йся//.йъжесь//.йъжеся//.йждеся//.йждесь//.ймися//.йтись//.йътися//.йтися//.йъжъдесь//.йъжъдеся//.йжесь//.йжеся//.йбыся//.йбысь//.йътись//.ймись//.йъбося//.йъбось//.йъмися//.й//.йъбыся//.йъсь//.йъся//.йъбысь//.йъмись//.йбося//.йбось//.йъждесь//.йъждеся
  gramm: imper,sg,2p
 -flex: .йсь//.йся//.йъжесь//.йъжеся//.йждеся//.йждесь//.ймися//.йтись//.йътися//.йтися//.йъжъдесь//.йъжъдеся//.йжесь//.йжеся//.йбыся//.йбысь//.йътись//.ймись//.йъбося//.йъбось//.йъмися//.й//.йъбыся//.йъсь//.йъся//.йъбысь//.йъмись//.йбося//.йбось//.йъждесь//.йъждеся
  gramm: imper,sg,3p
 -flex: .йтетись//.йтетися//.йътебося//.йътебось//.йтесь//.йтеся//.йътебыся//.йътебысь//.йте//.йътесь//.йътеся//.йтеждесь//.йтеждеся//.йтебыся//.йтебысь//.йъте//.йтемися//.йтемись//.йтежесь//.йтежеся//.йътетись//.йътетися//.йътежъдесь//.йътежъдеся//.йтебося//.йтебось//.йътемися//.йътемись//.йътежесь//.йътежеся
  gramm: imper,pl,2p
 -flex: .лотися//.лобысь//.лобыся//.лотись//.лождесь//.ложъдеся//.ло//.ломися//.ложеся//.ложесь//.лобось//.ложъдесь//.лобося//.лося//.лождеся//.лось//.ломись
  gramm: perf,sg,n
 -flex: .
  gramm: indic,aor,sg,3p
 -flex: .
  gramm: indic,aor,sg,2p
 -flex: .евежесь//.евежеся//.евѣтися//.евѣтись//.евѣся//.евѣсь//.еважесь//.еважеся//.евесь//.евеся//.ева//.еве//.еважъдесь//.еважъдеся//.евѣбось//.евѣбося//.евебыся//.евебысь//.евѣбысь//.евѣбыся//.еветись//.еветися//.евабыся//.евабысь//.евѣждеся//.евѣмися//.евѣждесь//.евемися//.евемись//.евась//.евѣмись//.евѣ//.евася//.евежъдесь//.евежъдеся//.евѣжеся//.евѣжесь//.евеждесь//.евабося//.евабось//.евеждеся//.евѣжъдеся//.евѣжъдесь//.еваждеся//.еваждесь//.еватись//.евамися//.евамись//.еватися//.евебося//.евебось
  gramm: indic,praes,du,1p
 -flex: .етеждесь//.етеждеся//.етабыся//.етабысь//.ететись//.ететися//.етабося//.етѣмись//.етѣ//.етабось//.етѣждеся//.етѣмися//.етѣжъдеся//.етѣжъдесь//.етежъдесь//.етамися//.етамись//.етежъдеся//.етебося//.етебось//.етежесь//.етѣжеся//.етѣжесь//.етѣбося//.етѣтися//.етѣтись//.етемися//.етажесь//.етажеся//.етесь//.етеся//.етатись//.ета//.етатися//.ете//.етѣждесь//.етежеся//.етѣся//.етѣбысь//.етѣбыся//.етѣсь//.етаждеся//.етаждесь//.етажъдесь//.етажъдеся//.етѣбось//.етемись//.етебыся//.етебысь//.етась//.етася
  gramm: indic,praes,du,3p
 -flex: .етеждесь//.етеждеся//.етабыся//.етабысь//.ететись//.ететися//.етабося//.етѣмись//.етѣ//.етабось//.етѣждеся//.етѣмися//.етѣжъдеся//.етѣжъдесь//.етежъдесь//.етамися//.етамись//.етежъдеся//.етебося//.етебось//.етежесь//.етѣжеся//.етѣжесь//.етѣбося//.етѣтися//.етѣтись//.етемися//.етажесь//.етажеся//.етесь//.етеся//.етатись//.ета//.етатися//.ете//.етѣждесь//.етежеся//.етѣся//.етѣбысь//.етѣбыся//.етѣсь//.етаждеся//.етаждесь//.етажъдесь//.етажъдеся//.етѣбось//.етемись//.етебыся//.етебысь//.етась//.етася
  gramm: indic,praes,du,2p
 -flex: .яхова//.яховамися//.яховамись//.яхове//.яховабося//.яховабось//.яховежесь//.яховежеся//.яховетись//.яховемися//.яховемись//.яховѣжъдеся//.яховѣбысь//.яховѣмись//.яховетися//.яховѣжеся//.яховеждеся//.яховеждесь//.яховѣжесь//.яховажъдесь//.яховабыся//.яховабысь//.яховежъдесь//.яховежъдеся//.яховеся//.яховѣждесь//.яховѣся//.яховѣсь//.яховѣждеся//.яховѣтися//.яховѣтись//.яховебося//.яховатись//.яховатися//.яховебось//.яховѣ//.яховажесь//.яховажеся//.яховесь//.яховѣмися//.яховажъдеся//.яховѣбыся//.яховѣжъдесь//.яховаждесь//.яховаждеся//.яховебыся//.яховѣбось//.яховѣбося//.яховебысь//.яховась//.яховася
  gramm: indic,imperf,du,1p
 -flex: .ясътѣтися//.ясътѣтись//.ястебося//.ястебось//.ястажесь//.ястажеся//.ястѣтися//.ястѣтись//.ястеждесь//.ястеждеся//.ясътежъдесь//.ясътежъдеся//.ясътѣся//.ясътѣсь//.ястамися//.ястамись//.ястабыся//.ястабысь//.ясътемися//.ясътемись//.ясътетись//.ясътетися//.ясътѣбось//.ясътѣбося//.ясътѣжъдеся//.ястѣмись//.ястѣмися//.ясътѣжъдесь//.ястѣся//.ястѣсь//.ясътась//.ясътася//.ясътабыся//.ясътабысь//.ястѣждеся//.ястѣждесь//.ястаждеся//.ястаждесь//.ястѣбысь//.ястебыся//.ястебысь//.ястѣбось//.ястѣбося//.ястѣ//.ястемися//.ястемись//.ясътесь//.ясътеся//.ястась//.ястася//.ястѣжеся//.ястѣбыся//.ясте//.яста//.ясътамися//.ясътамись//.ясътабося//.ясътабось//.ясътѣбысь//.ясътѣбыся//.ясътатись//.ясътатися//.ясътѣ//.ясътажъдесь//.ясътажъдеся//.ясътебося//.ясътебось//.ястѣжесь//.ясътажесь//.ясътажеся//.ястабося//.ясътебыся//.ясътебысь//.ястабось//.ястежесь//.ястежеся//.ястетись//.ястетися//.ясъта//.ясътѣжеся//.ясъте//.ясътѣжесь//.ясътежесь//.ясътежеся//.ясътѣмись//.ясътѣмися//.ястатись//.ястатися//.ястесь//.ястеся
  gramm: indic,imperf,du,3p
 -flex: .ясътѣтися//.ясътѣтись//.ястебося//.ястебось//.ястажесь//.ястажеся//.ястѣтися//.ястѣтись//.ястеждесь//.ястеждеся//.ясътежъдесь//.ясътежъдеся//.ясътѣся//.ясътѣсь//.ястамися//.ястамись//.ястабыся//.ястабысь//.ясътемися//.ясътемись//.ясътетись//.ясътетися//.ясътѣбось//.ясътѣбося//.ясътѣжъдеся//.ястѣмись//.ястѣмися//.ясътѣжъдесь//.ястѣся//.ястѣсь//.ясътась//.ясътася//.ясътабыся//.ясътабысь//.ястѣждеся//.ястѣждесь//.ястаждеся//.ястаждесь//.ястѣбысь//.ястебыся//.ястебысь//.ястѣбось//.ястѣбося//.ястѣ//.ястемися//.ястемись//.ясътесь//.ясътеся//.ястась//.ястася//.ястѣжеся//.ястѣбыся//.ясте//.яста//.ясътамися//.ясътамись//.ясътабося//.ясътабось//.ясътѣбысь//.ясътѣбыся//.ясътатись//.ясътатися//.ясътѣ//.ясътажъдесь//.ясътажъдеся//.ясътебося//.ясътебось//.ястѣжесь//.ясътажесь//.ясътажеся//.ястабося//.ясътебыся//.ясътебысь//.ястабось//.ястежесь//.ястежеся//.ястетись//.ястетися//.ясъта//.ясътѣжеся//.ясъте//.ясътѣжесь//.ясътежесь//.ясътежеся//.ясътѣмись//.ясътѣмися//.ястатись//.ястатися//.ястесь//.ястеся
  gramm: indic,imperf,du,2p
 -flex: .ясътетись//.ясътетися//.ястебося//.ястебось//.ясътебося//.ясътебось//.ястемися//.ястемись//.ясътесь//.ясътебыся//.ясътебысь//.ясътеся//.ястебыся//.ястежесь//.ястежеся//.ястебысь//.ясте//.ястетись//.ястетися//.ясъте//.ясътежесь//.ясътежеся//.ястеждесь//.ястеждеся//.ясътежъдесь//.ясътемись//.ясътемися//.ястесь//.ястеся//.ясътежъдеся
  gramm: indic,imperf,pl,2p
 -flex: .яхуся//.яхусь//.яхубося//.яхубось//.яхужесь//.яхужеся//.яхумись//.яхумися//.яхуждеся//.яхуждесь//.яхубыся//.яхутись//.яху//.яхубысь//.яхутися//.яхужъдесь//.яхужъдеся
  gramm: indic,imperf,pl,3p
 -flex: .яхомбыся//.яхомбысь//.яхомтись//.яхомтися//.яхомбося//.яхомъмися//.яхомбось//.яхомъ//.яхом//.яхомъмись//.яхомъжъдесь//.яхомъжъдеся//.яхомъжесь//.яхомъжеся//.яхомсь//.яхомътись//.яхомътися//.яхомся//.яхоммися//.яхоммись//.яхомъждесь//.яхомъждеся//.яхомъсь//.яхомъся//.яхомъбыся//.яхомъбысь//.яхомждеся//.яхомждесь//.яхомжесь//.яхомжеся//.яхомъбося//.яхомъбось
  gramm: indic,imperf,pl,1p
 -flex: .лѣбыся//.лѣтися//.лѣтись//.лѣмися//.лѣжъдеся//.лѣжъдесь//.лѣ//.лѣжеся//.лежесь//.лежеся//.лѣжесь//.лѣбысь//.леждеся//.леждесь//.лѣбось//.лѣбося//.лесь//.леся//.лѣмись//.лежъдесь//.лѣждесь//.лѣждеся//.лебыся//.лебысь//.летись//.летися//.лебося//.ле//.лебось//.лемися//.лемись//.лежъдеся//.лѣся//.лѣсь
  gramm: perf,du,f
 -flex: .яхбося//.яхбось//.яхтись//.яхтися//.яхъ//.яхътись//.яхътися//.яхъжъдесь//.яхъжъдеся//.яхъбось//.яхбыся//.яхбысь//.яхжесь//.яхжеся//.яхъмися//.яхъмись//.яхъжесь//.яхъжеся//.яхъбыся//.ях//.яхъбысь//.яхждеся//.яхждесь//.яхсь//.яхся//.яхъбося//.яхмись//.яхъждесь//.яхъждеся//.яхмися//.яхъсь//.яхъся
  gramm: indic,imperf,sg,1p
 -flex: .яшебося//.яшежеся//.яше//.яшетися//.яшежесь//.яшесь//.яшеся//.яшемись//.яшежъдесь//.яшемися//.яшежъдеся//.яшетись//.яшебось//.яшеждесь//.яшебыся//.яшеждеся//.яшебысь
  gramm: indic,imperf,sg,2p
 -flex: .яшебося//.яшежеся//.яше//.яшетися//.яшежесь//.яшесь//.яшеся//.яшемись//.яшежъдесь//.яшемися//.яшежъдеся//.яшетись//.яшебось//.яшеждесь//.яшебыся//.яшеждеся//.яшебысь
  gramm: indic,imperf,sg,3p
 -flex: .ховатись//.ховатися//.ховетись//.хове//.ховѣтись//.ховетися//.хова//.ховежъдесь//.ховежъдеся//.ховѣждесь//.ховѣждеся//.ховѣся//.ховѣсь//.ховажъдесь//.ховаждесь//.ховаждеся//.ховажъдеся//.ховѣбысь//.ховѣбыся//.ховабыся//.ховѣбось//.ховѣбося//.ховабысь//.ховемися//.ховемись//.ховежесь//.ховежеся//.ховѣ//.ховажесь//.ховебыся//.ховебысь//.ховажеся//.ховѣмись//.ховѣжесь//.ховѣжеся//.ховебося//.ховѣмися//.ховебось//.ховась//.ховася//.ховеждеся//.ховеждесь//.ховѣтися//.ховамися//.ховѣжъдеся//.ховѣжъдесь//.ховеся//.ховесь//.ховабося//.ховабось//.ховамись
  gramm: indic,aor,du,1p
 -flex: .сътежесь//.сътежеся//.стѣмись//.стѣмися//.сътамися//.сътамись//.сътежъдесь//.сътежъдеся//.сътась//.сътася//.съте//.съта//.стамися//.стамись//.сътетись//.сътетися//.сътѣ//.стемися//.стемись//.стабыся//.стабысь//.стеждесь//.стеждеся//.сътажесь//.сътажеся//.статись//.статися//.стеся//.сътѣжъдеся//.сътѣмися//.стажесь//.стажеся//.сътѣжеся//.сътѣжесь//.стѣбося//.сътебыся//.сътебысь//.сътѣтися//.сътѣтись//.стась//.стѣбысь//.стѣбыся//.сътабыся//.стася//.стѣ//.стѣся//.стѣсь//.сътабысь//.стежесь//.стежеся//.сътебося//.сътебось//.сътажъдесь//.сътажъдеся//.стебыся//.стебысь//.стѣтися//.стѣтись//.сътесь//.сътеся//.сте//.ста//.сътемися//.сътемись//.сътѣмись//.стѣжеся//.стѣжесь//.стесь//.стѣждеся//.стѣждесь//.стабося//.стабось//.стаждеся//.стаждесь//.сътѣбысь//.сътѣбыся//.сътѣбось//.сътѣбося//.сътабося//.сътабось//.стетись//.стетися//.стѣбось//.сътѣжъдесь//.стебося//.стебось//.сътатись//.сътатися//.сътѣся//.сътѣсь
  gramm: indic,aor,du,2p
 -flex: .сътежесь//.сътежеся//.стѣмись//.стѣмися//.сътамися//.сътамись//.сътежъдесь//.сътежъдеся//.сътась//.сътася//.съте//.съта//.стамися//.стамись//.сътетись//.сътетися//.сътѣ//.стемися//.стемись//.стабыся//.стабысь//.стеждесь//.стеждеся//.сътажесь//.сътажеся//.статись//.статися//.стеся//.сътѣжъдеся//.сътѣмися//.стажесь//.стажеся//.сътѣжеся//.сътѣжесь//.стѣбося//.сътебыся//.сътебысь//.сътѣтися//.сътѣтись//.стась//.стѣбысь//.стѣбыся//.сътабыся//.стася//.стѣ//.стѣся//.стѣсь//.сътабысь//.стежесь//.стежеся//.сътебося//.сътебось//.сътажъдесь//.сътажъдеся//.стебыся//.стебысь//.стѣтися//.стѣтись//.сътесь//.сътеся//.сте//.ста//.сътемися//.сътемись//.сътѣмись//.стѣжеся//.стѣжесь//.стесь//.стѣждеся//.стѣждесь//.стабося//.стабось//.стаждеся//.стаждесь//.сътѣбысь//.сътѣбыся//.сътѣбось//.сътѣбося//.сътабося//.сътабось//.стетись//.стетися//.стѣбось//.сътѣжъдесь//.стебося//.стебось//.сътатись//.сътатися//.сътѣся//.сътѣсь
  gramm: indic,aor,du,3p
 -flex: .лъмись//.лъмися//.лмись//.лбось//.лбося//.лмися//.лъся//.лъсь//.лбысь//.лъ//.лбыся//.лъжеся//.лъжесь//.лъждесь//.л//.лъбысь//.лъбыся//.лждесь//.лждеся//.лъбось//.лъжъдеся//.лъжъдесь//.лъбося//.лжеся//.лжесь//.лъждеся//.лтися//.лтись//.лътися//.лътись//.лся//.лсь
  gramm: perf,sg,m
 -flex: .емебысь//.емебыся//.имъждесь//.имъждеся//.имебысь//.имебыся//.еммись//.еммися//.имтись//.имтися//.им//.емъжъдеся//.еме//.имъмись//.емъждеся//.емъждесь//.емъ//.имбося//.имбось//.имеся//.имесь//.ембысь//.ембыся//.емежъдеся//.имъ//.емемись//.емемися//.емъсь//.емъся//.име//.емтися//.емтись//.имъжъдесь//.емъжъдесь//.имъбося//.имъбось//.емежъдесь//.емъбося//.емъбось//.емся//.емсь//.емждеся//.иметися//.иметись//.емждесь//.еметися//.имъсь//.имъся//.еметись//.имъмися//.иммися//.иммись//.емъжесь//.емъжеся//.емътись//.емътися//.емеждеся//.емеждесь//.имеждесь//.имеждеся//.имъжесь//.имъжеся//.имътись//.имътися//.имежъдеся//.емжеся//.емжесь//.имежъдесь//.емежеся//.емежесь//.ем//.имжесь//.имжеся//.емъбыся//.емъбысь//.ембось//.ембося//.имъбыся//.имъбысь//.имждеся//.имждесь//.имсь//.емъмися//.емъмись//.имся//.емебось//.емебося//.емеся//.имебось//.имебося//.имъжъдеся//.имбыся//.имбысь//.емесь//.имемись//.имемися//.имежеся//.имежесь
  gramm: imper,pl,1p
 -flex: .шѧбось//.шѧмись//.шѧмися//.шѧбося//.шѧжъдеся//.шѧжъдесь//.шаждеся//.шаждесь//.шѧ//.шѧбысь//.шѧбыся//.шажесь//.шажеся//.шабыся//.шабысь//.шатись//.шатися//.шѧжеся//.шѧжесь//.шась//.шася//.шажъдесь//.шажъдеся//.шѧся//.шѧсь//.шѧждеся//.шѧждесь//.шабося//.ша//.шабось//.шѧтися//.шѧтись//.шамися//.шамись
  gramm: indic,aor,pl,3p
 -flex: .стемися//.стемись//.сътежесь//.сътежеся//.стеждесь//.стеждеся//.стежесь//.сътежъдесь//.сътежъдеся//.стежеся//.сътебося//.сътебось//.съте//.стебыся//.стебысь//.стетись//.стетися//.стебося//.стебось//.сътесь//.сътеся//.сте//.сътебыся//.сътебысь//.сътемися//.сътемись//.сътетись//.сътетися//.стесь//.стеся
  gramm: indic,aor,pl,2p
 -flex: .хомждеся//.хомъжесь//.хомжесь//.хомжеся//.хомъжеся//.хомсь//.хомъсь//.хоммись//.хомся//.хомъждеся//.хомъбыся//.хомбыся//.хомбысь//.хомъбысь//.хомъ//.хом//.хоммися//.хомъся//.хомтись//.хомътись//.хомътися//.хомъмись//.хомбося//.хомъбося//.хомъбось//.хомбось//.хомъмися//.хомъждесь//.хомждесь//.хомтися//.хомъжъдесь//.хомъжъдеся
  gramm: indic,aor,pl,1p
 -flex: .итѣбысь//.итѣбыся//.итебося//.итебось//.итежесь//.итежеся//.итѣжъдеся//.итѣ//.итажъдесь//.итебыся//.итебысь//.итажъдеся//.итѣжъдесь//.итажесь//.итежъдеся//.итѣмись//.итемися//.итемись//.итеждеся//.итѣждесь//.итажеся//.итѣбося//.итабося//.итабось//.итесь//.итеся//.ита//.итѣбось//.итеждесь//.итѣмися//.итетись//.итаждесь//.итаждеся//.ите//.итабыся//.итежъдесь//.итабысь//.итѣтись//.итатись//.итатися//.итетися//.итѣся//.итѣсь//.итѣжеся//.итѣждеся//.итась//.итася//.итѣтися//.итѣжесь//.итамися//.итамись
  gramm: imper,du,2p
 -flex: .ивѣбысь//.ивѣбыся//.ивежъдесь//.ивежъдеся//.еважъдесь//.еважъдеся//.ивѣмись//.ивѣмися//.евѣбысь//.евѣбыся//.евемися//.евемись//.ивемися//.ивемись//.евѣмись//.евѣмися//.евежъдесь//.евежъдеся//.ивѣждесь//.ивѣждеся//.еваждеся//.еваждесь//.евебося//.евебось//.ивамися//.ивамись//.евѣся//.евѣсь//.ивебыся//.ивебысь//.евеждесь//.евеждеся//.иваждесь//.иваждеся//.ивѣжъдеся//.ивѣжъдесь//.иветись//.иватися//.иветися//.евась//.евася//.ивежесь//.ивежеся//.ивесь//.ивеся//.евѣжеся//.евѣжесь//.ева//.евѣжъдеся//.евѣжъдесь//.евѣтися//.евѣтись//.ивѣ//.евебыся//.евебысь//.иважесь//.иважеся//.ивѣбось//.ивѣбося//.евѣждеся//.евѣждесь//.ивабыся//.ивабысь//.ивѣся//.ивѣсь//.ива//.иве//.ивась//.ивася//.евамися//.евамись//.евежесь//.евежеся//.иважъдесь//.еважесь//.еважеся//.иважъдеся//.евесь//.евеся//.ивебося//.ивебось//.ивеждеся//.ивеждесь//.еве//.еветись//.еветися//.евѣбось//.евѣбося//.евабыся//.евабысь//.ивѣжеся//.ивѣжесь//.иватись//.евѣ//.ивабося//.ивабось//.ивѣтися//.ивѣтись//.евабося//.евабось//.еватись//.еватися
  gramm: imper,du,1p
 -flex: .хътись//.хътися//.хсь//.хжесь//.хжеся//.хся//.хъжъдесь//.хъждесь//.хъждеся//.хтися//.хъжъдеся//.хждеся//.хждесь//.хъбыся//.хбось//.х//.хъбось//.хъбося//.хъжесь//.хъсь//.хъся//.хъжеся//.хбыся//.хбысь//.хтись//.хъ//.хмися//.хмись//.хъмися//.хъмись//.хбося//.хъбысь
  gramm: indic,aor,sg,1p
 -flex: .юмись//.юмися//.юждесь//.юбось//.южъдесь//.ю//.юбося//.ютися//.юся//.ютись//.юбысь//.юбыся//.юждеся//.южеся//.южесь//.юсь//.южъдеся
  gramm: indic,praes,sg,1p
 -flex: .ешибось//.ешибося//.еши//.ешиждеся//.ешитися//.ешитись//.ешибыся//.ешижъдеся//.ешиждесь//.ешижеся//.ешижъдесь//.ешися//.ешись//.ешибысь//.ешижесь//.ешимись//.ешимися
  gramm: indic,praes,sg,2p
 -flex: .етеждесь//.етеждеся//.етъбыся//.етъбось//.етъбося//.етъждесь//.еттись//.еттися//.етъждеся//.етъся//.етъсь//.етъбысь//.етъжесь//.етебося//.етебось//.етежесь//.етъ//.етътися//.етътись//.ет//.етежъдеся//.етъжъдеся//.етесь//.етеся//.етъжъдесь//.ете//.етъмись//.етъмися//.етежеся//.етмися//.етждесь//.етждеся//.етмись//.етбося//.етбось//.етбыся//.ететись//.ететися//.етбысь//.етемися//.етъжеся//.етемись//.етебыся//.етебысь//.етежъдесь//.етжесь//.етсь//.ется//.етжеся
  gramm: indic,praes,sg,3p
 -flex: .ла//.лажесь//.лабось//.лажеся//.лаждесь//.лаждеся//.лабося//.лабыся//.лась//.лася//.лабысь//.ламися//.латись//.латися//.ламись//.лажъдесь//.лажъдеся
  gramm: perf,du,m
 -flex: .лѣбыся//.лѣтися//.лѣтись//.лѣмися//.лѣжъдеся//.лѣжъдесь//.лѣ//.лѣжеся//.лежесь//.лежеся//.лѣжесь//.лѣбысь//.леждеся//.леждесь//.лѣбось//.лѣбося//.лесь//.леся//.лѣмись//.лежъдесь//.лѣждесь//.лѣждеся//.лебыся//.лебысь//.летись//.летися//.лебося//.ле//.лебось//.лемися//.лемись//.лежъдеся//.лѣся//.лѣсь
  gramm: perf,du,n
 -flex: .ла//.лажесь//.лабось//.лажеся//.лаждесь//.лаждеся//.лабося//.лабыся//.лась//.лася//.лабысь//.ламися//.латись//.латися//.ламись//.лажъдесь//.лажъдеся
  gramm: perf,sg,f
-paradigm: V15v
 -flex: <1>.етемись//<1>.етемися//<1>.етеждеся//<1>.етебысь//<1>.етебыся//<1>.етеждесь//<1>.етежеся//<1>.етежесь//<1>.етебось//<1>.етежъдесь//<1>.етебося//<1>.етеся//<1>.етесь//<1>.ететися//<1>.етежъдеся//<1>.ете//<1>.ететись
  gramm: indic,praes,pl,2p
 -flex: <1>.южъдеся//<1>.юбось//<1>.утъжъдеся//<1>.утъсь//<1>.уждесь//<1>.утъжъдесь//<1>.южъдесь//<1>.утждесь//<1>.утждеся//<1>.утъжеся//<1>.ютися//<1>.утъся//<1>.утся//<1>.утбыся//<1>.утбысь//<1>.усь//<1>.уся//<1>.утись//<1>.утъжесь//<1>.юмися//<1>.у//<1>.убыся//<1>.убысь//<1>.юбыся//<1>.ютись//<1>.южесь//<1>.утбося//<1>.утбось//<1>.утися//<1>.юсь//<1>.юся//<1>.убось//<1>.юждесь//<1>.ю//<1>.ужъдесь//<1>.ужесь//<1>.ужъдеся//<1>.южеся//<1>.утъбысь//<1>.утъбыся//<1>.убося//<1>.утъ//<1>.ут//<1>.утмись//<1>.умися//<1>.умись//<1>.утътися//<1>.утъмися//<1>.уждеся//<1>.утъбось//<1>.утътись//<1>.юбося//<1>.утмися//<1>.юмись//<1>.юбысь//<1>.утжесь//<1>.утжеся//<1>.уттись//<1>.уттися//<1>.утъмись//<1>.утъбося//<1>.юждеся//<1>.утъждеся//<1>.утъждесь//<1>.ужеся//<1>.утсь
  gramm: indic,praes,pl,3p
 -flex: <1>.емъжъдеся//<1>.емъся//<1>.емъсь//<1>.емъжъдесь//<1>.еммися//<1>.еммись//<1>.емътися//<1>.емсь//<1>.емся//<1>.ембыся//<1>.емътись//<1>.ембысь//<1>.емежеся//<1>.емежесь//<1>.еметися//<1>.еметись//<1>.емъ//<1>.емеждесь//<1>.емеждеся//<1>.емебысь//<1>.емъждесь//<1>.емъждеся//<1>.емъбысь//<1>.емъбыся//<1>.ембося//<1>.ембось//<1>.емждесь//<1>.емждеся//<1>.емъмись//<1>.емъмися//<1>.емъжеся//<1>.емебося//<1>.емебось//<1>.емъжесь//<1>.емтись//<1>.емтися//<1>.еме//<1>.емежъдесь//<1>.емежъдеся//<1>.емжесь//<1>.емжеся//<1>.емъбось//<1>.емъбося//<1>.емебыся//<1>.емемися//<1>.емемись//<1>.емесь//<1>.емеся//<1>.ем
  gramm: indic,praes,pl,1p
 -flex: .лися//.лижеся//.ли//.лись//.либось//.лижъдеся//.лимися//.лиждесь//.либыся//.лижъдесь//.лиждеся//.либося//.лижесь//.либысь//.лимись//.литись//.литися
  gramm: perf,pl,m
 -flex: .ла//.лажесь//.лабось//.лажеся//.лаждесь//.лаждеся//.лабося//.лабыся//.лась//.лася//.лабысь//.ламися//.латись//.латися//.ламись//.лажъдесь//.лажъдеся
  gramm: perf,pl,n
 -flex: .лытися//.лыжъдесь//.лыбося//.лыся//.лыбысь//.лыжеся//.лымися//.лыбыся//.лымись//.лытись//.лыжесь//.лыждесь//.лыбось//.лысь//.лыждеся//.лыжъдеся//.лы
  gramm: perf,pl,f
 -flex: .тимись//.тимися//.тьжъдесь//.тьжъдеся//.ть//.тьтися//.тьтись//.тьмись//.тися//.тись//.тибысь//.тьжеся//.тибыся//.тьмися//.тьжесь//.тьбысь//.тьбыся//.тиждесь//.тиждеся//.тьбось//.тьбося//.титися//.титись//.тьждесь//.ти//.тижеся//.тижесь//.тьждеся//.тижъдеся//.тижъдесь//.тибось//.тибося//.ться//.тьсь
  gramm: inf
 -flex: <1>.ижеся//<1>.ижесь//<1>.имись//<1>.имися//<1>.иждеся//<1>.ижъдеся//<1>.и//<1>.иждесь//<1>.ися//<1>.ись//<1>.ибысь//<1>.ибыся//<1>.ибось//<1>.ибося//<1>.итися//<1>.ижъдесь//<1>.итись
  gramm: imper,sg,2p
 -flex: <1>.ижеся//<1>.ижесь//<1>.имись//<1>.имися//<1>.иждеся//<1>.ижъдеся//<1>.и//<1>.иждесь//<1>.ися//<1>.ись//<1>.ибысь//<1>.ибыся//<1>.ибось//<1>.ибося//<1>.итися//<1>.ижъдесь//<1>.итись
  gramm: imper,sg,3p
 -flex: <1>.итемись//<1>.итежеся//<1>.итежесь//<1>.итебысь//<1>.итебыся//<1>.итебося//<1>.итеждеся//<1>.итеся//<1>.итемися//<1>.итеждесь//<1>.итесь//<1>.итетися//<1>.итежъдесь//<1>.итежъдеся//<1>.итебось//<1>.итетись//<1>.ите
  gramm: imper,pl,2p
 -flex: .лотися//.лобысь//.лобыся//.лотись//.лождесь//.ложъдеся//.ло//.ломися//.ложеся//.ложесь//.лобось//.ложъдесь//.лобося//.лося//.лождеся//.лось//.ломись
  gramm: perf,sg,n
 -flex: .
  gramm: indic,aor,sg,3p
 -flex: .
  gramm: indic,aor,sg,2p
 -flex: <1>.ева//<1>.евася//<1>.евась//<1>.евеся//<1>.евежъдесь//<1>.евамись//<1>.евамися//<1>.евебось//<1>.евебося//<1>.еветися//<1>.евѣтись//<1>.евѣтися//<1>.еветись//<1>.евабысь//<1>.евабыся//<1>.евѣ//<1>.еватися//<1>.еватись//<1>.еважеся//<1>.еважесь//<1>.евежеся//<1>.евежесь//<1>.евежъдеся//<1>.евѣмися//<1>.евемись//<1>.евемися//<1>.евѣмись//<1>.евѣждесь//<1>.евѣждеся//<1>.евѣбыся//<1>.евабось//<1>.евабося//<1>.евѣбысь//<1>.евесь//<1>.еваждесь//<1>.евѣбося//<1>.евѣбось//<1>.еваждеся//<1>.евеждеся//<1>.еве//<1>.евеждесь//<1>.евѣжесь//<1>.евѣсь//<1>.евѣся//<1>.евѣжеся//<1>.еважъдеся//<1>.еважъдесь//<1>.евѣжъдесь//<1>.евебысь//<1>.евебыся//<1>.евѣжъдеся
  gramm: indic,praes,du,1p
 -flex: <1>.етѣмися//<1>.етѣмись//<1>.етажеся//<1>.етажесь//<1>.етебысь//<1>.етежесь//<1>.етѣбося//<1>.етѣбось//<1>.етѣжесь//<1>.етѣсь//<1>.етѣся//<1>.етѣжеся//<1>.етемись//<1>.етемися//<1>.етежеся//<1>.етажъдеся//<1>.етажъдесь//<1>.ета//<1>.етебыся//<1>.етѣбыся//<1>.етабось//<1>.етабося//<1>.етѣбысь//<1>.етеся//<1>.етесь//<1>.етежъдеся//<1>.ете//<1>.етѣжъдесь//<1>.етѣждесь//<1>.етѣждеся//<1>.етѣжъдеся//<1>.етася//<1>.етась//<1>.ететися//<1>.ететись//<1>.етабысь//<1>.етабыся//<1>.етамись//<1>.етамися//<1>.етѣ//<1>.етатися//<1>.етатись//<1>.етебось//<1>.етежъдесь//<1>.етебося//<1>.етаждесь//<1>.етаждеся//<1>.етеждеся//<1>.етѣтись//<1>.етѣтися//<1>.етеждесь
  gramm: indic,praes,du,3p
 -flex: <1>.етѣмися//<1>.етѣмись//<1>.етажеся//<1>.етажесь//<1>.етебысь//<1>.етежесь//<1>.етѣбося//<1>.етѣбось//<1>.етѣжесь//<1>.етѣсь//<1>.етѣся//<1>.етѣжеся//<1>.етемись//<1>.етемися//<1>.етежеся//<1>.етажъдеся//<1>.етажъдесь//<1>.ета//<1>.етебыся//<1>.етѣбыся//<1>.етабось//<1>.етабося//<1>.етѣбысь//<1>.етеся//<1>.етесь//<1>.етежъдеся//<1>.ете//<1>.етѣжъдесь//<1>.етѣждесь//<1>.етѣждеся//<1>.етѣжъдеся//<1>.етася//<1>.етась//<1>.ететися//<1>.ететись//<1>.етабысь//<1>.етабыся//<1>.етамись//<1>.етамися//<1>.етѣ//<1>.етатися//<1>.етатись//<1>.етебось//<1>.етежъдесь//<1>.етебося//<1>.етаждесь//<1>.етаждеся//<1>.етеждеся//<1>.етѣтись//<1>.етѣтися//<1>.етеждесь
  gramm: indic,praes,du,2p
 -flex: <1>.яховеждеся//<1>.яховебося//<1>.яховѣтись//<1>.яховѣбось//<1>.яховѣбыся//<1>.яховѣбысь//<1>.яховемися//<1>.яховася//<1>.яховамись//<1>.яховамися//<1>.яховась//<1>.яховѣжеся//<1>.яховажеся//<1>.яховажесь//<1>.яховеждесь//<1>.яховежъдесь//<1>.яховѣсь//<1>.яховѣся//<1>.яховѣбося//<1>.яховеся//<1>.яховесь//<1>.яховѣмися//<1>.яховажъдеся//<1>.яховажъдесь//<1>.яховѣтися//<1>.яховежъдеся//<1>.яховѣ//<1>.яховаждеся//<1>.яховаждесь//<1>.яховѣжъдесь//<1>.яховѣжъдеся//<1>.яховетися//<1>.яховетись//<1>.яховебось//<1>.яховѣмись//<1>.яховабысь//<1>.яховабыся//<1>.яховатися//<1>.яховѣждеся//<1>.яховѣждесь//<1>.яховатись//<1>.яховемись//<1>.яховабось//<1>.яхова//<1>.яховабося//<1>.яховежесь//<1>.яхове//<1>.яховежеся//<1>.яховебыся//<1>.яховебысь//<1>.яховѣжесь
  gramm: indic,imperf,du,1p
 -flex: <1>.ястеждеся//<1>.ястеждесь//<1>.ясътатися//<1>.ясътежесь//<1>.ястѣбыся//<1>.ястѣбысь//<1>.ястебось//<1>.ястебося//<1>.ясътеся//<1>.ясътесь//<1>.ясътѣжъдесь//<1>.ясътѣжъдеся//<1>.ясътажеся//<1>.ясътажесь//<1>.ястѣжесь//<1>.ястѣжеся//<1>.ястабысь//<1>.ястабыся//<1>.ясътетися//<1>.ясътетись//<1>.ясътежъдеся//<1>.ясътежъдесь//<1>.ясътежеся//<1>.ясътѣжесь//<1>.ясътѣжеся//<1>.ясътатись//<1>.ясътѣмися//<1>.ясътѣмись//<1>.ясътемись//<1>.ясътемися//<1>.яста//<1>.ясте//<1>.ястемись//<1>.ясътамися//<1>.ясътебысь//<1>.ясътебыся//<1>.ястажеся//<1>.ястѣ//<1>.ястажесь//<1>.ястебысь//<1>.ястебыся//<1>.ясътѣтись//<1>.ясътѣтися//<1>.ястаждесь//<1>.ястаждеся//<1>.ясътамись//<1>.ястемися//<1>.ясътѣбыся//<1>.ясътабысь//<1>.ясътабыся//<1>.ясътѣбысь//<1>.ясътѣсь//<1>.ясътѣся//<1>.ястамись//<1>.ястася//<1>.ястась//<1>.ястамися//<1>.ясътажъдеся//<1>.ясътажъдесь//<1>.ястатися//<1>.ястатись//<1>.ясътабось//<1>.ясътабося//<1>.ястѣсь//<1>.ястѣся//<1>.ястеся//<1>.ястесь//<1>.ясътѣ//<1>.ясътѣбося//<1>.ясътѣбось//<1>.ясътася//<1>.ястѣтися//<1>.ястѣмися//<1>.ястѣмись//<1>.ясътась//<1>.ястѣждесь//<1>.ястѣждеся//<1>.ясъта//<1>.ясътебось//<1>.ясътебося//<1>.ясъте//<1>.ястабось//<1>.ястабося//<1>.ястѣбося//<1>.ястѣбось//<1>.ястетися//<1>.ястетись//<1>.ястежеся//<1>.ястежесь//<1>.ястѣтись
  gramm: indic,imperf,du,3p
 -flex: <1>.ястеждеся//<1>.ястеждесь//<1>.ясътатися//<1>.ясътежесь//<1>.ястѣбыся//<1>.ястѣбысь//<1>.ястебось//<1>.ястебося//<1>.ясътеся//<1>.ясътесь//<1>.ясътѣжъдесь//<1>.ясътѣжъдеся//<1>.ясътажеся//<1>.ясътажесь//<1>.ястѣжесь//<1>.ястѣжеся//<1>.ястабысь//<1>.ястабыся//<1>.ясътетися//<1>.ясътетись//<1>.ясътежъдеся//<1>.ясътежъдесь//<1>.ясътежеся//<1>.ясътѣжесь//<1>.ясътѣжеся//<1>.ясътатись//<1>.ясътѣмися//<1>.ясътѣмись//<1>.ясътемись//<1>.ясътемися//<1>.яста//<1>.ясте//<1>.ястемись//<1>.ясътамися//<1>.ясътебысь//<1>.ясътебыся//<1>.ястажеся//<1>.ястѣ//<1>.ястажесь//<1>.ястебысь//<1>.ястебыся//<1>.ясътѣтись//<1>.ясътѣтися//<1>.ястаждесь//<1>.ястаждеся//<1>.ясътамись//<1>.ястемися//<1>.ясътѣбыся//<1>.ясътабысь//<1>.ясътабыся//<1>.ясътѣбысь//<1>.ясътѣсь//<1>.ясътѣся//<1>.ястамись//<1>.ястася//<1>.ястась//<1>.ястамися//<1>.ясътажъдеся//<1>.ясътажъдесь//<1>.ястатися//<1>.ястатись//<1>.ясътабось//<1>.ясътабося//<1>.ястѣсь//<1>.ястѣся//<1>.ястеся//<1>.ястесь//<1>.ясътѣ//<1>.ясътѣбося//<1>.ясътѣбось//<1>.ясътася//<1>.ястѣтися//<1>.ястѣмися//<1>.ястѣмись//<1>.ясътась//<1>.ястѣждесь//<1>.ястѣждеся//<1>.ясъта//<1>.ясътебось//<1>.ясътебося//<1>.ясъте//<1>.ястабось//<1>.ястабося//<1>.ястѣбося//<1>.ястѣбось//<1>.ястетися//<1>.ястетись//<1>.ястежеся//<1>.ястежесь//<1>.ястѣтись
  gramm: indic,imperf,du,2p
 -flex: <1>.ястеждеся//<1>.ясътетися//<1>.ясътетись//<1>.ястеждесь//<1>.ястеся//<1>.ястесь//<1>.ясътежеся//<1>.ястебысь//<1>.ястебыся//<1>.ясътежъдесь//<1>.ясътежъдеся//<1>.ястебось//<1>.ястебося//<1>.ясътежесь//<1>.ясътеся//<1>.ясътесь//<1>.ясътемись//<1>.ясътемися//<1>.ясътебось//<1>.ясътебося//<1>.ясъте//<1>.ясте//<1>.ястемись//<1>.ястемися//<1>.ястетися//<1>.ястетись//<1>.ясътебысь//<1>.ястежеся//<1>.ястежесь//<1>.ясътебыся
  gramm: indic,imperf,pl,2p
 -flex: <1>.яхужъдеся//<1>.яхуся//<1>.яхусь//<1>.яху//<1>.яхутися//<1>.яхубось//<1>.яхубося//<1>.яхумись//<1>.яхутись//<1>.яхумися//<1>.яхуждесь//<1>.яхужъдесь//<1>.яхужеся//<1>.яхужесь//<1>.яхубысь//<1>.яхубыся//<1>.яхуждеся
  gramm: indic,imperf,pl,3p
 -flex: <1>.яхомъ//<1>.яхомбысь//<1>.яхомбыся//<1>.яхомтися//<1>.яхомтись//<1>.яхомъбысь//<1>.яхомъбыся//<1>.яхомъмись//<1>.яхомъмися//<1>.яхомъжъдеся//<1>.яхомъжъдесь//<1>.яхомбось//<1>.яхомбося//<1>.яхомъбось//<1>.яхомъбося//<1>.яхомъся//<1>.яхомъсь//<1>.яхомждесь//<1>.яхомъжеся//<1>.яхомъжесь//<1>.яхомждеся//<1>.яхомся//<1>.яхомсь//<1>.яхомжеся//<1>.яхомжесь//<1>.яхомътися//<1>.яхомътись//<1>.яхом//<1>.яхоммись//<1>.яхоммися//<1>.яхомъждеся//<1>.яхомъждесь
  gramm: indic,imperf,pl,1p
 -flex: .лѣбыся//.лѣтися//.лѣтись//.лѣмися//.лѣжъдеся//.лѣжъдесь//.лѣ//.лѣжеся//.лежесь//.лежеся//.лѣжесь//.лѣбысь//.леждеся//.леждесь//.лѣбось//.лѣбося//.лесь//.леся//.лѣмись//.лежъдесь//.лѣждесь//.лѣждеся//.лебыся//.лебысь//.летись//.летися//.лебося//.ле//.лебось//.лемися//.лемись//.лежъдеся//.лѣся//.лѣсь
  gramm: perf,du,f
 -flex: <1>.яхбыся//<1>.яхждесь//<1>.яхждеся//<1>.яхъбысь//<1>.яхъбыся//<1>.яхся//<1>.яхсь//<1>.яхъбось//<1>.яхъбося//<1>.яхъмись//<1>.яхтись//<1>.яхмись//<1>.яхбось//<1>.яхбося//<1>.яхъжеся//<1>.яхъжесь//<1>.яхтися//<1>.яхмися//<1>.яхътися//<1>.яхъ//<1>.яхътись//<1>.яхжеся//<1>.яхжесь//<1>.яхъждеся//<1>.яхъждесь//<1>.яхбысь//<1>.яхъжъдеся//<1>.яхъжъдесь//<1>.ях//<1>.яхъся//<1>.яхъсь//<1>.яхъмися
  gramm: indic,imperf,sg,1p
 -flex: <1>.яшетися//<1>.яшебысь//<1>.яшежъдесь//<1>.яшетись//<1>.яшежеся//<1>.яшежесь//<1>.яшежъдеся//<1>.яшемися//<1>.яшебыся//<1>.яшебось//<1>.яшемись//<1>.яше//<1>.яшебося//<1>.яшеждеся//<1>.яшеждесь//<1>.яшеся//<1>.яшесь
  gramm: indic,imperf,sg,2p
 -flex: <1>.яшетися//<1>.яшебысь//<1>.яшежъдесь//<1>.яшетись//<1>.яшежеся//<1>.яшежесь//<1>.яшежъдеся//<1>.яшемися//<1>.яшебыся//<1>.яшебось//<1>.яшемись//<1>.яше//<1>.яшебося//<1>.яшеждеся//<1>.яшеждесь//<1>.яшеся//<1>.яшесь
  gramm: indic,imperf,sg,3p
 -flex: .ховатись//.ховатися//.ховетись//.хове//.ховѣтись//.ховетися//.хова//.ховежъдесь//.ховежъдеся//.ховѣждесь//.ховѣждеся//.ховѣся//.ховѣсь//.ховажъдесь//.ховаждесь//.ховаждеся//.ховажъдеся//.ховѣбысь//.ховѣбыся//.ховабыся//.ховѣбось//.ховѣбося//.ховабысь//.ховемися//.ховемись//.ховежесь//.ховежеся//.ховѣ//.ховажесь//.ховебыся//.ховебысь//.ховажеся//.ховѣмись//.ховѣжесь//.ховѣжеся//.ховебося//.ховѣмися//.ховебось//.ховась//.ховася//.ховеждеся//.ховеждесь//.ховѣтися//.ховамися//.ховѣжъдеся//.ховѣжъдесь//.ховеся//.ховесь//.ховабося//.ховабось//.ховамись
  gramm: indic,aor,du,1p
 -flex: .сътежесь//.сътежеся//.стѣмись//.стѣмися//.сътамися//.сътамись//.сътежъдесь//.сътежъдеся//.сътась//.сътася//.съте//.съта//.стамися//.стамись//.сътетись//.сътетися//.сътѣ//.стемися//.стемись//.стабыся//.стабысь//.стеждесь//.стеждеся//.сътажесь//.сътажеся//.статись//.статися//.стеся//.сътѣжъдеся//.сътѣмися//.стажесь//.стажеся//.сътѣжеся//.сътѣжесь//.стѣбося//.сътебыся//.сътебысь//.сътѣтися//.сътѣтись//.стась//.стѣбысь//.стѣбыся//.сътабыся//.стася//.стѣ//.стѣся//.стѣсь//.сътабысь//.стежесь//.стежеся//.сътебося//.сътебось//.сътажъдесь//.сътажъдеся//.стебыся//.стебысь//.стѣтися//.стѣтись//.сътесь//.сътеся//.сте//.ста//.сътемися//.сътемись//.сътѣмись//.стѣжеся//.стѣжесь//.стесь//.стѣждеся//.стѣждесь//.стабося//.стабось//.стаждеся//.стаждесь//.сътѣбысь//.сътѣбыся//.сътѣбось//.сътѣбося//.сътабося//.сътабось//.стетись//.стетися//.стѣбось//.сътѣжъдесь//.стебося//.стебось//.сътатись//.сътатися//.сътѣся//.сътѣсь
  gramm: indic,aor,du,2p
 -flex: .сътежесь//.сътежеся//.стѣмись//.стѣмися//.сътамися//.сътамись//.сътежъдесь//.сътежъдеся//.сътась//.сътася//.съте//.съта//.стамися//.стамись//.сътетись//.сътетися//.сътѣ//.стемися//.стемись//.стабыся//.стабысь//.стеждесь//.стеждеся//.сътажесь//.сътажеся//.статись//.статися//.стеся//.сътѣжъдеся//.сътѣмися//.стажесь//.стажеся//.сътѣжеся//.сътѣжесь//.стѣбося//.сътебыся//.сътебысь//.сътѣтися//.сътѣтись//.стась//.стѣбысь//.стѣбыся//.сътабыся//.стася//.стѣ//.стѣся//.стѣсь//.сътабысь//.стежесь//.стежеся//.сътебося//.сътебось//.сътажъдесь//.сътажъдеся//.стебыся//.стебысь//.стѣтися//.стѣтись//.сътесь//.сътеся//.сте//.ста//.сътемися//.сътемись//.сътѣмись//.стѣжеся//.стѣжесь//.стесь//.стѣждеся//.стѣждесь//.стабося//.стабось//.стаждеся//.стаждесь//.сътѣбысь//.сътѣбыся//.сътѣбось//.сътѣбося//.сътабося//.сътабось//.стетись//.стетися//.стѣбось//.сътѣжъдесь//.стебося//.стебось//.сътатись//.сътатися//.сътѣся//.сътѣсь
  gramm: indic,aor,du,3p
 -flex: .лъмись//.лъмися//.лмись//.лбось//.лбося//.лмися//.лъся//.лъсь//.лбысь//.лъ//.лбыся//.лъжеся//.лъжесь//.лъждесь//.л//.лъбысь//.лъбыся//.лждесь//.лждеся//.лъбось//.лъжъдеся//.лъжъдесь//.лъбося//.лжеся//.лжесь//.лъждеся//.лтися//.лтись//.лътися//.лътись//.лся//.лсь
  gramm: perf,sg,m
 -flex: <1>.еммися//<1>.имтися//<1>.имтись//<1>.еммись//<1>.емсь//<1>.емся//<1>.иметись//<1>.иметися//<1>.емебыся//<1>.имежъдесь//<1>.имежъдеся//<1>.емъ//<1>.емебысь//<1>.имъбысь//<1>.имъбыся//<1>.емъждесь//<1>.емъждеся//<1>.имъжъдеся//<1>.имъжъдесь//<1>.имемися//<1>.имемись//<1>.имжеся//<1>.имся//<1>.имсь//<1>.емъжеся//<1>.емъжесь//<1>.еме//<1>.имебыся//<1>.имебысь//<1>.емъся//<1>.емъсь//<1>.емежесь//<1>.емежеся//<1>.имбысь//<1>.имбыся//<1>.емтись//<1>.емтися//<1>.имътися//<1>.имътись//<1>.емемися//<1>.емемись//<1>.имъбось//<1>.емесь//<1>.емеся//<1>.имъбося//<1>.иммись//<1>.иммися//<1>.еметись//<1>.еметися//<1>.емътися//<1>.емътись//<1>.им//<1>.имеждеся//<1>.имеждесь//<1>.имъмись//<1>.имъмися//<1>.имъся//<1>.имъсь//<1>.ембося//<1>.ембось//<1>.име//<1>.емждеся//<1>.имебося//<1>.имебось//<1>.емъбысь//<1>.емебося//<1>.емебось//<1>.емъбыся//<1>.емъбось//<1>.емъбося//<1>.имъ//<1>.имъждеся//<1>.имъждесь//<1>.емъжъдеся//<1>.емъжъдесь//<1>.емждесь//<1>.ембыся//<1>.ембысь//<1>.имежесь//<1>.имежеся//<1>.имждесь//<1>.имждеся//<1>.емеждесь//<1>.емеждеся//<1>.имъжеся//<1>.имъжесь//<1>.имесь//<1>.имеся//<1>.имжесь//<1>.емъмись//<1>.емъмися//<1>.емежъдесь//<1>.емежъдеся//<1>.емжесь//<1>.емжеся//<1>.ем//<1>.имбось//<1>.имбося
  gramm: imper,pl,1p
 -flex: .шѧбось//.шѧмись//.шѧмися//.шѧбося//.шѧжъдеся//.шѧжъдесь//.шаждеся//.шаждесь//.шѧ//.шѧбысь//.шѧбыся//.шажесь//.шажеся//.шабыся//.шабысь//.шатись//.шатися//.шѧжеся//.шѧжесь//.шась//.шася//.шажъдесь//.шажъдеся//.шѧся//.шѧсь//.шѧждеся//.шѧждесь//.шабося//.ша//.шабось//.шѧтися//.шѧтись//.шамися//.шамись
  gramm: indic,aor,pl,3p
 -flex: .стемися//.стемись//.сътежесь//.сътежеся//.стеждесь//.стеждеся//.стежесь//.сътежъдесь//.сътежъдеся//.стежеся//.сътебося//.сътебось//.съте//.стебыся//.стебысь//.стетись//.стетися//.стебося//.стебось//.сътесь//.сътеся//.сте//.сътебыся//.сътебысь//.сътемися//.сътемись//.сътетись//.сътетися//.стесь//.стеся
  gramm: indic,aor,pl,2p
 -flex: .хомждеся//.хомъжесь//.хомжесь//.хомжеся//.хомъжеся//.хомсь//.хомъсь//.хоммись//.хомся//.хомъждеся//.хомъбыся//.хомбыся//.хомбысь//.хомъбысь//.хомъ//.хом//.хоммися//.хомъся//.хомтись//.хомътись//.хомътися//.хомъмись//.хомбося//.хомъбося//.хомъбось//.хомбось//.хомъмися//.хомъждесь//.хомждесь//.хомтися//.хомъжъдесь//.хомъжъдеся
  gramm: indic,aor,pl,1p
 -flex: <1>.итѣжесь//<1>.итѣжеся//<1>.итебысь//<1>.итебыся//<1>.итабось//<1>.итѣбыся//<1>.итѣбысь//<1>.итабося//<1>.итаждеся//<1>.итаждесь//<1>.итабысь//<1>.итамись//<1>.итабыся//<1>.итамися//<1>.итебося//<1>.итежеся//<1>.итежесь//<1>.итѣсь//<1>.итѣся//<1>.итажеся//<1>.итажесь//<1>.итебось//<1>.итеждесь//<1>.итеждеся//<1>.ита//<1>.итѣждеся//<1>.итеся//<1>.итесь//<1>.ите//<1>.итѣбося//<1>.итѣбось//<1>.итѣжъдесь//<1>.итѣжъдеся//<1>.итатися//<1>.итѣтись//<1>.итѣждесь//<1>.итатись//<1>.итемись//<1>.итемися//<1>.итася//<1>.итась//<1>.итѣ//<1>.итѣмись//<1>.итѣтися//<1>.итѣмися//<1>.итажъдеся//<1>.итажъдесь//<1>.итежъдесь//<1>.итетися//<1>.итетись//<1>.итежъдеся
  gramm: imper,du,2p
 -flex: <1>.ивамись//<1>.ивамися//<1>.евѣмись//<1>.еваждеся//<1>.ивебысь//<1>.ивебыся//<1>.иважъдеся//<1>.иважъдесь//<1>.иваждеся//<1>.иваждесь//<1>.ивѣжъдесь//<1>.ивѣжъдеся//<1>.евежеся//<1>.евабося//<1>.иветися//<1>.ивемись//<1>.ивѣбось//<1>.евежъдесь//<1>.евемися//<1>.евѣждесь//<1>.евѣждеся//<1>.евабось//<1>.евежесь//<1>.евѣсь//<1>.евѣся//<1>.ивабось//<1>.ивѣмися//<1>.ивѣмись//<1>.ивабося//<1>.евежъдеся//<1>.евѣмися//<1>.ивѣжесь//<1>.ивѣжеся//<1>.иважеся//<1>.иважесь//<1>.евебось//<1>.евебося//<1>.ивѣждеся//<1>.ивѣждесь//<1>.евѣтись//<1>.евѣтися//<1>.евѣ//<1>.еважеся//<1>.еважесь//<1>.ивѣтись//<1>.ивѣтися//<1>.ивеждесь//<1>.ивеждеся//<1>.евеся//<1>.ева//<1>.еве//<1>.ивабыся//<1>.ивебось//<1>.иветись//<1>.ивабысь//<1>.ива//<1>.иве//<1>.евабысь//<1>.евабыся//<1>.ивежъдеся//<1>.ивежъдесь//<1>.ивася//<1>.ивась//<1>.евѣбыся//<1>.евѣбысь//<1>.евѣбося//<1>.евѣбось//<1>.евеждеся//<1>.евеждесь//<1>.еваждесь//<1>.еважъдеся//<1>.ивѣ//<1>.еважъдесь//<1>.евѣжъдесь//<1>.евѣжъдеся//<1>.ивебося//<1>.евесь//<1>.евася//<1>.евась//<1>.ивежеся//<1>.ивежесь//<1>.евамись//<1>.евамися//<1>.еветися//<1>.ивеся//<1>.ивесь//<1>.еветись//<1>.евѣжеся//<1>.ивѣсь//<1>.ивѣся//<1>.еватися//<1>.еватись//<1>.ивѣбося//<1>.иватися//<1>.иватись//<1>.евѣжесь//<1>.ивемися//<1>.ивѣбыся//<1>.ивѣбысь//<1>.евебысь//<1>.евебыся//<1>.евемись
  gramm: imper,du,1p
 -flex: .хътись//.хътися//.хсь//.хжесь//.хжеся//.хся//.хъжъдесь//.хъждесь//.хъждеся//.хтися//.хъжъдеся//.хждеся//.хждесь//.хъбыся//.хбось//.х//.хъбось//.хъбося//.хъжесь//.хъсь//.хъся//.хъжеся//.хбыся//.хбысь//.хтись//.хъ//.хмися//.хмись//.хъмися//.хъмись//.хбося//.хъбысь
  gramm: indic,aor,sg,1p
 -flex: <1>.уждеся//<1>.ужесь//<1>.уждесь//<1>.убыся//<1>.убысь//<1>.умися//<1>.утись//<1>.у//<1>.утися//<1>.ужъдесь//<1>.ужъдеся//<1>.убося//<1>.убось//<1>.усь//<1>.ужеся//<1>.умись//<1>.уся
  gramm: indic,praes,sg,1p
 -flex: <1>.ешись//<1>.ешитись//<1>.ешижъдеся//<1>.ешися//<1>.ешибося//<1>.ешибось//<1>.ешижеся//<1>.ешиждеся//<1>.ешиждесь//<1>.ешимися//<1>.ешижъдесь//<1>.ешитися//<1>.еши//<1>.ешибысь//<1>.ешижесь//<1>.ешимись//<1>.ешибыся
  gramm: indic,praes,sg,2p
 -flex: <1>.ет//<1>.етъмися//<1>.етътись//<1>.етътися//<1>.етебысь//<1>.етждеся//<1>.етебыся//<1>.етждесь//<1>.етъжесь//<1>.етъжеся//<1>.етъжъдесь//<1>.етъжъдеся//<1>.еттися//<1>.етъждеся//<1>.етъждесь//<1>.еттись//<1>.етемись//<1>.етемися//<1>.етежеся//<1>.етмись//<1>.етмися//<1>.етъбося//<1>.етежесь//<1>.етжеся//<1>.етжесь//<1>.етеся//<1>.етесь//<1>.етъсь//<1>.етежъдеся//<1>.ете//<1>.етъся//<1>.етъ//<1>.етъмись//<1>.етъбось//<1>.етбось//<1>.етбося//<1>.етбысь//<1>.етбыся//<1>.ететися//<1>.ететись//<1>.ется//<1>.етсь//<1>.етъбыся//<1>.етъбысь//<1>.етебось//<1>.етежъдесь//<1>.етебося//<1>.етеждеся//<1>.етеждесь
  gramm: indic,praes,sg,3p
 -flex: .ла//.лажесь//.лабось//.лажеся//.лаждесь//.лаждеся//.лабося//.лабыся//.лась//.лася//.лабысь//.ламися//.латись//.латися//.ламись//.лажъдесь//.лажъдеся
  gramm: perf,du,m
 -flex: .лѣбыся//.лѣтися//.лѣтись//.лѣмися//.лѣжъдеся//.лѣжъдесь//.лѣ//.лѣжеся//.лежесь//.лежеся//.лѣжесь//.лѣбысь//.леждеся//.леждесь//.лѣбось//.лѣбося//.лесь//.леся//.лѣмись//.лежъдесь//.лѣждесь//.лѣждеся//.лебыся//.лебысь//.летись//.летися//.лебося//.ле//.лебось//.лемися//.лемись//.лежъдеся//.лѣся//.лѣсь
  gramm: perf,du,n
 -flex: .ла//.лажесь//.лабось//.лажеся//.лаждесь//.лаждеся//.лабося//.лабыся//.лась//.лася//.лабысь//.ламися//.латись//.латися//.ламись//.лажъдесь//.лажъдеся
  gramm: perf,sg,f
-paradigm: V22a
 -flex: .итежесь//.итежеся//.итесь//.итебось//.итежъдесь//.итеждесь//.итеся//.итетись//.ите//.итетися//.итежъдеся//.итемися//.итемись//.итеждеся//.итебося//.итебыся//.итебысь
  gramm: indic,praes,pl,2p
 -flex: .ятбысь//.ятъждесь//.яжеся//.ятбось//.ятбося//.ятъсь//.ямися//.ятъся//.ятъждеся//.яся//.ясь//.яжесь//.ятмись//.ятмися//.ятътись//.ятътися//.ямись//.ятися//.ятжеся//.ятжесь//.ятись//.ятбыся//.ятъбося//.ятъбось//.ябысь//.ябыся//.яттися//.яттись//.ятъмися//.ятъмись//.яжъдесь//.ятъжъдесь//.ят//.ятъжъдеся//.ятъжесь//.ятъжеся//.яждесь//.яждеся//.ятждеся//.ятждесь//.ятъ//.ятъбысь//.ябось//.ябося//.я//.яжъдеся//.ятъбыся//.ятся//.ятсь
  gramm: indic,praes,pl,3p
 -flex: .имежъдеся//.имъждесь//.имъждеся//.имежеся//.иметися//.иметись//.имебысь//.имебыся//.имеждесь//.имжесь//.имжеся//.имъсь//.имъся//.имтись//.имтися//.имъбыся//.им//.имъбысь//.имъ//.имждеся//.имждесь//.имсь//.имся//.иммися//.иммись//.имеждеся//.имемися//.имемись//.имебось//.имебося//.имежесь//.име//.имбыся//.имбысь//.имежъдесь//.имъмися//.имъмись//.имбося//.имбось//.имъжесь//.имъжеся//.имеся//.имесь//.имътись//.имътися//.имъжъдесь//.имъжъдеся//.имъбося//.имъбось
  gramm: indic,praes,pl,1p
 -flex: .яли//.ялитись//.ялитися//.ялижъдесь//.ялижъдеся//.ялибося//.ялибось//.ялимися//.ялись//.ялися//.ялимись//.ялижесь//.ялиждесь//.ялиждеся//.ялижеся//.ялибыся//.ялибысь
  gramm: perf,pl,m
 -flex: .ялабося//.ялабось//.ялась//.ялася//.яла//.ялажъдесь//.ялаждесь//.ялаждеся//.ялабыся//.ялабысь//.яламися//.яламись//.ялатись//.ялатися//.ялажъдеся//.ялажесь//.ялажеся
  gramm: perf,pl,n
 -flex: .ялыждесь//.ялыжъдеся//.ялыждеся//.ялыжъдесь//.ялыся//.ялысь//.ялыбысь//.ялыжесь//.ялымись//.ялымися//.ялыбось//.ялыбося//.ялы//.ялытися//.ялытись//.ялыжеся//.ялыбыся
  gramm: perf,pl,f
 -flex: .ятибысь//.ятьмись//.ятибыся//.яться//.ятьсь//.ятьмися//.ятьжеся//.ятьжесь//.ятижъдеся//.ятижъдесь//.яти//.ятимись//.ятимися//.ятиждесь//.ятиждеся//.ятибось//.ятибося//.ятитися//.ятитись//.ятижеся//.ятижесь//.ятьжъдеся//.ятьжъдесь//.ятися//.ятись//.ятьбось//.ятьбося//.ять//.ятьтися//.ятьтись//.ятьбысь//.ятьбыся//.ятьждесь//.ятьждеся
  gramm: inf
 -flex: .йсь//.йся//.йъжесь//.йъжеся//.йждеся//.йждесь//.ймися//.йтись//.йътися//.йтися//.йъжъдесь//.йъжъдеся//.йжесь//.йжеся//.йбыся//.йбысь//.йътись//.ймись//.йъбося//.йъбось//.йъмися//.й//.йъбыся//.йъсь//.йъся//.йъбысь//.йъмись//.йбося//.йбось//.йъждесь//.йъждеся
  gramm: imper,sg,2p
 -flex: .йсь//.йся//.йъжесь//.йъжеся//.йждеся//.йждесь//.ймися//.йтись//.йътися//.йтися//.йъжъдесь//.йъжъдеся//.йжесь//.йжеся//.йбыся//.йбысь//.йътись//.ймись//.йъбося//.йъбось//.йъмися//.й//.йъбыся//.йъсь//.йъся//.йъбысь//.йъмись//.йбося//.йбось//.йъждесь//.йъждеся
  gramm: imper,sg,3p
 -flex: .йтетись//.йтетися//.йътебося//.йътебось//.йтесь//.йтеся//.йътебыся//.йътебысь//.йте//.йътесь//.йътеся//.йтеждесь//.йтеждеся//.йтебыся//.йтебысь//.йъте//.йтемися//.йтемись//.йтежесь//.йтежеся//.йътетись//.йътетися//.йътежъдесь//.йътежъдеся//.йтебося//.йтебось//.йътемися//.йътемись//.йътежесь//.йътежеся
  gramm: imper,pl,2p
 -flex: .ялобыся//.яломися//.ялобысь//.яло//.яломись//.яложесь//.яложеся//.ялотися//.ялотись//.ялобось//.яложъдеся//.яложъдесь//.ялобося//.ялождеся//.ялождесь//.ялося//.ялось
  gramm: perf,sg,n
 -flex: .стьсь//.стьмись//.ясътмись//.ястбыся//.ясътбось//.ясътбося//.ястбысь//.ясътмися//.сътьсь//.ясъттися//.ястьбыся//.ястъбысь//.съть//.ясътъся//.ясътъсь//.стьждесь//.ястбося//.ястмися//.сътьтись//.стьбысь//.ястмись//.ясътъмись//.ясътъмися//.ястъжеся//.ябось//.ябося//.стьжесь//.ябыся//.ясътьжъдеся//.ястъся//.ястъсь//.яжеся//.яжесь//.сътьмись//.ясътьмися//.ястъбыся//.ябысь//.ястъжесь//.яся//.ястътись//.ястждесь//.ястждеся//.ястъждеся//.сътьжъдесь//.ясътся//.ясътсь//.ясътжеся//.ясттись//.ястбось//.ясътьжеся//.ясътъбось//.сть//.ясь//.ясътъбося//.ясът//.яст//.ясътжесь//.ястъ//.ясъться//.ястъмись//.ястъмися//.я//.ясътьбыся//.ятися//.ятись//.сътьбось//.ястътися//.ясътъбысь//.ясътъбыся//.ястьбося//.ясътжъдеся//.ясътъжеся//.ясътъжесь//.ястьждеся//.ястжесь//.ястжеся//.сътьжесь//.ясътжъдесь//.ясться//.ястсь//.ястся//.ястъбось//.ястъбося//.ясътьтися//.ямись//.ямися//.ястъждесь//.ясъттись//.сътьбысь//.ясътъжъдеся//.ясътъжъдесь//.ясттися//.стьбось//.ясътбысь//.ясътбыся//.ястьмися//.яждесь//.яждеся//.ястьжеся//.ясътьбося//.стьтись//.ястьтися//.яжъдеся//.яжъдесь//.ясътътися//.ясътътись//.ясътъ
  gramm: indic,aor,sg,3p
 -flex: .ясътмись//.ястбыся//.ясътбось//.ясътбося//.ястбысь//.ясътмися//.ясъттися//.ястьбыся//.ястьбысь//.ястъбысь//.ястъбыся//.ястъждесь//.ясътъсь//.ястбося//.ястмися//.ястмись//.ясътъмись//.ясътъмися//.ястъжеся//.ябось//.ябося//.ястъжесь//.ясътьжъдесь//.ясътьжъдеся//.ястъся//.ястъсь//.яжеся//.яжесь//.ясътьмися//.ясътьмись//.ябысь//.ябыся//.ястътися//.ясъть//.ястътись//.ястждесь//.ястждеся//.ясътся//.ясътсь//.ясътжеся//.ясттись//.ястбось//.ясътьжесь//.ясътьжеся//.ясътъбось//.яся//.ясь//.ясътъбося//.ясът//.яст//.ясътжесь//.ясть//.ястъ//.ясътьсь//.ясъться//.ястъмись//.ястъмися//.я//.ясътьбыся//.ятися//.ятись//.ясътьбысь//.ясътъбысь//.ясътъбыся//.ястьбося//.ястьбось//.ясътъжеся//.ясътъжесь//.ястьждеся//.ястьждесь//.ястжесь//.ястжеся//.ясътжъдеся//.ясътжъдесь//.ястьсь//.ясться//.ястсь//.ястся//.ястъбось//.ястъбося//.ясътьтись//.ясътъ//.ямись//.ямися//.ясътъся//.ясъттись//.ясътъжъдеся//.ясътъжъдесь//.ясттися//.ястъждеся//.ясътбысь//.ясътбыся//.ястьмися//.ястьмись//.яждесь//.яждеся//.ястьжесь//.ястьжеся//.ясътьбося//.ясътьбось//.ястьтись//.ястьтися//.яжъдеся//.яжъдесь//.ясътътися//.ясътътись//.ясътьтися
  gramm: indic,aor,sg,2p
 -flex: .ивѣжеся//.ивамися//.ивамись//.ивѣ//.иважъдесь//.ивебыся//.ивебысь//.иважъдеся//.ивѣбысь//.ивѣжесь//.ивебося//.ивебось//.ивежъдесь//.ивеждесь//.иваждесь//.иваждеся//.ивѣмись//.ивѣмися//.ивѣжъдеся//.ивѣтися//.ивѣжъдесь//.иважесь//.иважеся//.ивѣбось//.ивѣбося//.иветись//.иветися//.ивабыся//.ивабысь//.ивемися//.ивемись//.иватись//.иватися//.ивѣся//.ивѣсь//.ивабося//.ивабось//.ивесь//.ивеся//.ива//.иве//.ивѣтись//.ивежъдеся//.ивежесь//.ивѣждесь//.ивѣждеся//.ивежеся//.ивеждеся//.ивѣбыся//.ивась//.ивася
  gramm: indic,praes,du,1p
 -flex: .итѣбысь//.итѣбыся//.итебося//.итебось//.итежесь//.итежеся//.итѣжъдеся//.итѣ//.итажъдесь//.итебыся//.итебысь//.итажъдеся//.итѣжъдесь//.итажесь//.итежъдеся//.итѣмись//.итемися//.итемись//.итеждеся//.итѣждесь//.итажеся//.итѣбося//.итабося//.итабось//.итесь//.итеся//.ита//.итѣбось//.итеждесь//.итѣмися//.итетись//.итаждесь//.итаждеся//.ите//.итабыся//.итежъдесь//.итабысь//.итѣтись//.итатись//.итатися//.итетися//.итѣся//.итѣсь//.итѣжеся//.итѣждеся//.итась//.итася//.итѣтися//.итѣжесь//.итамися//.итамись
  gramm: indic,praes,du,3p
 -flex: .итѣбысь//.итѣбыся//.итебося//.итебось//.итежесь//.итежеся//.итѣжъдеся//.итѣ//.итажъдесь//.итебыся//.итебысь//.итажъдеся//.итѣжъдесь//.итажесь//.итежъдеся//.итѣмись//.итемися//.итемись//.итеждеся//.итѣждесь//.итажеся//.итѣбося//.итабося//.итабось//.итесь//.итеся//.ита//.итѣбось//.итеждесь//.итѣмися//.итетись//.итаждесь//.итаждеся//.ите//.итабыся//.итежъдесь//.итабысь//.итѣтись//.итатись//.итатися//.итетися//.итѣся//.итѣсь//.итѣжеся//.итѣждеся//.итась//.итася//.итѣтися//.итѣжесь//.итамися//.итамись
  gramm: indic,praes,du,2p
 -flex: .яхова//.яховамися//.яховамись//.яхове//.яховабося//.яховабось//.яховежесь//.яховежеся//.яховетись//.яховемися//.яховемись//.яховѣжъдеся//.яховѣбысь//.яховѣмись//.яховетися//.яховѣжеся//.яховеждеся//.яховеждесь//.яховѣжесь//.яховажъдесь//.яховабыся//.яховабысь//.яховежъдесь//.яховежъдеся//.яховеся//.яховѣждесь//.яховѣся//.яховѣсь//.яховѣждеся//.яховѣтися//.яховѣтись//.яховебося//.яховатись//.яховатися//.яховебось//.яховѣ//.яховажесь//.яховажеся//.яховесь//.яховѣмися//.яховажъдеся//.яховѣбыся//.яховѣжъдесь//.яховаждесь//.яховаждеся//.яховебыся//.яховѣбось//.яховѣбося//.яховебысь//.яховась//.яховася
  gramm: indic,imperf,du,1p
 -flex: .ясътѣтися//.ясътѣтись//.ястебося//.ястебось//.ястажесь//.ястажеся//.ястѣтися//.ястѣтись//.ястеждесь//.ястеждеся//.ясътежъдесь//.ясътежъдеся//.ясътѣся//.ясътѣсь//.ястамися//.ястамись//.ястабыся//.ястабысь//.ясътемися//.ясътемись//.ясътетись//.ясътетися//.ясътѣбось//.ясътѣбося//.ясътѣжъдеся//.ястѣмись//.ястѣмися//.ясътѣжъдесь//.ястѣся//.ястѣсь//.ясътась//.ясътася//.ясътабыся//.ясътабысь//.ястѣждеся//.ястѣждесь//.ястаждеся//.ястаждесь//.ястѣбысь//.ястебыся//.ястебысь//.ястѣбось//.ястѣбося//.ястѣ//.ястемися//.ястемись//.ясътесь//.ясътеся//.ястась//.ястася//.ястѣжеся//.ястѣбыся//.ясте//.яста//.ясътамися//.ясътамись//.ясътабося//.ясътабось//.ясътѣбысь//.ясътѣбыся//.ясътатись//.ясътатися//.ясътѣ//.ясътажъдесь//.ясътажъдеся//.ясътебося//.ясътебось//.ястѣжесь//.ясътажесь//.ясътажеся//.ястабося//.ясътебыся//.ясътебысь//.ястабось//.ястежесь//.ястежеся//.ястетись//.ястетися//.ясъта//.ясътѣжеся//.ясъте//.ясътѣжесь//.ясътежесь//.ясътежеся//.ясътѣмись//.ясътѣмися//.ястатись//.ястатися//.ястесь//.ястеся
  gramm: indic,imperf,du,3p
 -flex: .ясътѣтися//.ясътѣтись//.ястебося//.ястебось//.ястажесь//.ястажеся//.ястѣтися//.ястѣтись//.ястеждесь//.ястеждеся//.ясътежъдесь//.ясътежъдеся//.ясътѣся//.ясътѣсь//.ястамися//.ястамись//.ястабыся//.ястабысь//.ясътемися//.ясътемись//.ясътетись//.ясътетися//.ясътѣбось//.ясътѣбося//.ясътѣжъдеся//.ястѣмись//.ястѣмися//.ясътѣжъдесь//.ястѣся//.ястѣсь//.ясътась//.ясътася//.ясътабыся//.ясътабысь//.ястѣждеся//.ястѣждесь//.ястаждеся//.ястаждесь//.ястѣбысь//.ястебыся//.ястебысь//.ястѣбось//.ястѣбося//.ястѣ//.ястемися//.ястемись//.ясътесь//.ясътеся//.ястась//.ястася//.ястѣжеся//.ястѣбыся//.ясте//.яста//.ясътамися//.ясътамись//.ясътабося//.ясътабось//.ясътѣбысь//.ясътѣбыся//.ясътатись//.ясътатися//.ясътѣ//.ясътажъдесь//.ясътажъдеся//.ясътебося//.ясътебось//.ястѣжесь//.ясътажесь//.ясътажеся//.ястабося//.ясътебыся//.ясътебысь//.ястабось//.ястежесь//.ястежеся//.ястетись//.ястетися//.ясъта//.ясътѣжеся//.ясъте//.ясътѣжесь//.ясътежесь//.ясътежеся//.ясътѣмись//.ясътѣмися//.ястатись//.ястатися//.ястесь//.ястеся
  gramm: indic,imperf,du,2p
 -flex: .ясътетись//.ясътетися//.ястебося//.ястебось//.ясътебося//.ясътебось//.ястемися//.ястемись//.ясътесь//.ясътебыся//.ясътебысь//.ясътеся//.ястебыся//.ястежесь//.ястежеся//.ястебысь//.ясте//.ястетись//.ястетися//.ясъте//.ясътежесь//.ясътежеся//.ястеждесь//.ястеждеся//.ясътежъдесь//.ясътемись//.ясътемися//.ястесь//.ястеся//.ясътежъдеся
  gramm: indic,imperf,pl,2p
 -flex: .яхуся//.яхусь//.яхубося//.яхубось//.яхужесь//.яхужеся//.яхумись//.яхумися//.яхуждеся//.яхуждесь//.яхубыся//.яхутись//.яху//.яхубысь//.яхутися//.яхужъдесь//.яхужъдеся
  gramm: indic,imperf,pl,3p
 -flex: .яхомбыся//.яхомбысь//.яхомтись//.яхомтися//.яхомбося//.яхомъмися//.яхомбось//.яхомъ//.яхом//.яхомъмись//.яхомъжъдесь//.яхомъжъдеся//.яхомъжесь//.яхомъжеся//.яхомсь//.яхомътись//.яхомътися//.яхомся//.яхоммися//.яхоммись//.яхомъждесь//.яхомъждеся//.яхомъсь//.яхомъся//.яхомъбыся//.яхомъбысь//.яхомждеся//.яхомждесь//.яхомжесь//.яхомжеся//.яхомъбося//.яхомъбось
  gramm: indic,imperf,pl,1p
 -flex: .ялѣмись//.ялемися//.ялемись//.ялѣмися//.ялѣждесь//.ялѣждеся//.ялѣбысь//.ялежесь//.ялежеся//.ялѣбыся//.ялесь//.ялеся//.ялѣбось//.ялеждесь//.яле//.ялѣжеся//.ялѣжесь//.ялѣжъдеся//.ялѣжъдесь//.ялѣся//.ялебысь//.ялежъдесь//.ялежъдеся//.ялебыся//.ялебося//.ялебось//.ялетись//.ялѣтися//.ялѣтись//.ялетися//.ялѣсь//.ялеждеся//.ялѣ//.ялѣбося
  gramm: perf,du,f
 -flex: .яхбося//.яхбось//.яхтись//.яхтися//.яхъ//.яхътись//.яхътися//.яхъжъдесь//.яхъжъдеся//.яхъбось//.яхбыся//.яхбысь//.яхжесь//.яхжеся//.яхъмися//.яхъмись//.яхъжесь//.яхъжеся//.яхъбыся//.ях//.яхъбысь//.яхждеся//.яхждесь//.яхсь//.яхся//.яхъбося//.яхмись//.яхъждесь//.яхъждеся//.яхмися//.яхъсь//.яхъся
  gramm: indic,imperf,sg,1p
 -flex: .яшебося//.яшежеся//.яше//.яшетися//.яшежесь//.яшесь//.яшеся//.яшемись//.яшежъдесь//.яшемися//.яшежъдеся//.яшетись//.яшебось//.яшеждесь//.яшебыся//.яшеждеся//.яшебысь
  gramm: indic,imperf,sg,2p
 -flex: .яшебося//.яшежеся//.яше//.яшетися//.яшежесь//.яшесь//.яшеся//.яшемись//.яшежъдесь//.яшемися//.яшежъдеся//.яшетись//.яшебось//.яшеждесь//.яшебыся//.яшеждеся//.яшебысь
  gramm: indic,imperf,sg,3p
 -flex: .яхова//.яховамися//.яховамись//.яхове//.яховабося//.яховабось//.яховежесь//.яховежеся//.яховетись//.яховемися//.яховемись//.яховѣжъдеся//.яховѣбысь//.яховѣмись//.яховетися//.яховѣжеся//.яховеждеся//.яховеждесь//.яховѣжесь//.яховажъдесь//.яховабыся//.яховабысь//.яховежъдесь//.яховежъдеся//.яховеся//.яховѣждесь//.яховѣся//.яховѣсь//.яховѣждеся//.яховѣтися//.яховѣтись//.яховебося//.яховатись//.яховатися//.яховебось//.яховѣ//.яховажесь//.яховажеся//.яховесь//.яховѣмися//.яховажъдеся//.яховѣбыся//.яховѣжъдесь//.яховаждесь//.яховаждеся//.яховебыся//.яховѣбось//.яховѣбося//.яховебысь//.яховась//.яховася
  gramm: indic,aor,du,1p
 -flex: .ясътѣтися//.ясътѣтись//.ястебося//.ястебось//.ястажесь//.ястажеся//.ястѣтися//.ястѣтись//.ястеждесь//.ястеждеся//.ясътежъдесь//.ясътежъдеся//.ясътѣся//.ясътѣсь//.ястамися//.ястамись//.ястабыся//.ястабысь//.ясътемися//.ясътемись//.ясътетись//.ясътетися//.ясътѣбось//.ясътѣбося//.ясътѣжъдеся//.ястѣмись//.ястѣмися//.ясътѣжъдесь//.ястѣся//.ястѣсь//.ясътась//.ясътася//.ясътабыся//.ясътабысь//.ястѣждеся//.ястѣждесь//.ястаждеся//.ястаждесь//.ястѣбысь//.ястебыся//.ястебысь//.ястѣбось//.ястѣбося//.ястѣ//.ястемися//.ястемись//.ясътесь//.ясътеся//.ястась//.ястася//.ястѣжеся//.ястѣбыся//.ясте//.яста//.ясътамися//.ясътамись//.ясътабося//.ясътабось//.ясътѣбысь//.ясътѣбыся//.ясътатись//.ясътатися//.ясътѣ//.ясътажъдесь//.ясътажъдеся//.ясътебося//.ясътебось//.ястѣжесь//.ясътажесь//.ясътажеся//.ястабося//.ясътебыся//.ясътебысь//.ястабось//.ястежесь//.ястежеся//.ястетись//.ястетися//.ясъта//.ясътѣжеся//.ясъте//.ясътѣжесь//.ясътежесь//.ясътежеся//.ясътѣмись//.ясътѣмися//.ястатись//.ястатися//.ястесь//.ястеся
  gramm: indic,aor,du,2p
 -flex: .ясътѣтися//.ясътѣтись//.ястебося//.ястебось//.ястажесь//.ястажеся//.ястѣтися//.ястѣтись//.ястеждесь//.ястеждеся//.ясътежъдесь//.ясътежъдеся//.ясътѣся//.ясътѣсь//.ястамися//.ястамись//.ястабыся//.ястабысь//.ясътемися//.ясътемись//.ясътетись//.ясътетися//.ясътѣбось//.ясътѣбося//.ясътѣжъдеся//.ястѣмись//.ястѣмися//.ясътѣжъдесь//.ястѣся//.ястѣсь//.ясътась//.ясътася//.ясътабыся//.ясътабысь//.ястѣждеся//.ястѣждесь//.ястаждеся//.ястаждесь//.ястѣбысь//.ястебыся//.ястебысь//.ястѣбось//.ястѣбося//.ястѣ//.ястемися//.ястемись//.ясътесь//.ясътеся//.ястась//.ястася//.ястѣжеся//.ястѣбыся//.ясте//.яста//.ясътамися//.ясътамись//.ясътабося//.ясътабось//.ясътѣбысь//.ясътѣбыся//.ясътатись//.ясътатися//.ясътѣ//.ясътажъдесь//.ясътажъдеся//.ясътебося//.ясътебось//.ястѣжесь//.ясътажесь//.ясътажеся//.ястабося//.ясътебыся//.ясътебысь//.ястабось//.ястежесь//.ястежеся//.ястетись//.ястетися//.ясъта//.ясътѣжеся//.ясъте//.ясътѣжесь//.ясътежесь//.ясътежеся//.ясътѣмись//.ясътѣмися//.ястатись//.ястатися//.ястесь//.ястеся
  gramm: indic,aor,du,3p
 -flex: .ялждесь//.ялждеся//.ялъжъдеся//.ялъжъдесь//.ялся//.ялсь//.ялбысь//.ялбыся//.ялъжеся//.ялъжесь//.ял//.ялъся//.ялъсь//.ялмись//.ялъмись//.ялъ//.ялмися//.ялъбось//.ялъбося//.ялъбысь//.ялъбыся//.ялжеся//.ялжесь//.ялъмися//.ялъждеся//.ялбось//.ялбося//.ялъждесь//.ялътися//.ялтися//.ялтись//.ялътись
  gramm: perf,sg,m
 -flex: .имежъдеся//.имъждесь//.имъждеся//.имежеся//.иметися//.иметись//.имебысь//.имебыся//.имеждесь//.имжесь//.имжеся//.имъсь//.имъся//.имтись//.имтися//.имъбыся//.им//.имъбысь//.имъ//.имждеся//.имждесь//.имсь//.имся//.иммися//.иммись//.имеждеся//.имемися//.имемись//.имебось//.имебося//.имежесь//.име//.имбыся//.имбысь//.имежъдесь//.имъмися//.имъмись//.имбося//.имбось//.имъжесь//.имъжеся//.имеся//.имесь//.имътись//.имътися//.имъжъдесь//.имъжъдеся//.имъбося//.имъбось
  gramm: imper,pl,1p
 -flex: .яшась//.яшамися//.яшамись//.яшася//.яшѧждеся//.яшѧждесь//.яшажъдесь//.яшажъдеся//.яшѧжъдеся//.яша//.яшажесь//.яшабося//.яшабось//.яшѧ//.яшѧжъдесь//.яшѧбыся//.яшѧмися//.яшѧся//.яшаждеся//.яшаждесь//.яшѧсь//.яшабыся//.яшабысь//.яшѧтися//.яшѧтись//.яшѧбось//.яшѧбося//.яшѧжеся//.яшатись//.яшатися//.яшѧбысь//.яшажеся//.яшѧмись//.яшѧжесь
  gramm: indic,aor,pl,3p
 -flex: .ясътетись//.ясътетися//.ястебося//.ястебось//.ясътебося//.ясътебось//.ястемися//.ястемись//.ясътесь//.ясътебыся//.ясътебысь//.ясътеся//.ястебыся//.ястежесь//.ястежеся//.ястебысь//.ясте//.ястетись//.ястетися//.ясъте//.ясътежесь//.ясътежеся//.ястеждесь//.ястеждеся//.ясътежъдесь//.ясътемись//.ясътемися//.ястесь//.ястеся//.ясътежъдеся
  gramm: indic,aor,pl,2p
 -flex: .яхомбыся//.яхомбысь//.яхомтись//.яхомтися//.яхомбося//.яхомъмися//.яхомбось//.яхомъ//.яхом//.яхомъмись//.яхомъжъдесь//.яхомъжъдеся//.яхомъжесь//.яхомъжеся//.яхомсь//.яхомътись//.яхомътися//.яхомся//.яхоммися//.яхоммись//.яхомъждесь//.яхомъждеся//.яхомъсь//.яхомъся//.яхомъбыся//.яхомъбысь//.яхомждеся//.яхомждесь//.яхомжесь//.яхомжеся//.яхомъбося//.яхомъбось
  gramm: indic,aor,pl,1p
 -flex: .итѣбысь//.итѣбыся//.итебося//.итебось//.итежесь//.итежеся//.итѣжъдеся//.итѣ//.итажъдесь//.итебыся//.итебысь//.итажъдеся//.итѣжъдесь//.итажесь//.итежъдеся//.итѣмись//.итемися//.итемись//.итеждеся//.итѣждесь//.итажеся//.итѣбося//.итабося//.итабось//.итесь//.итеся//.ита//.итѣбось//.итеждесь//.итѣмися//.итетись//.итаждесь//.итаждеся//.ите//.итабыся//.итежъдесь//.итабысь//.итѣтись//.итатись//.итатися//.итетися//.итѣся//.итѣсь//.итѣжеся//.итѣждеся//.итась//.итася//.итѣтися//.итѣжесь//.итамися//.итамись
  gramm: imper,du,2p
 -flex: .ивѣжеся//.ивамися//.ивамись//.ивѣ//.иважъдесь//.ивебыся//.ивебысь//.иважъдеся//.ивѣбысь//.ивѣжесь//.ивебося//.ивебось//.ивежъдесь//.ивеждесь//.иваждесь//.иваждеся//.ивѣмись//.ивѣмися//.ивѣжъдеся//.ивѣтися//.ивѣжъдесь//.иважесь//.иважеся//.ивѣбось//.ивѣбося//.иветись//.иветися//.ивабыся//.ивабысь//.ивемися//.ивемись//.иватись//.иватися//.ивѣся//.ивѣсь//.ивабося//.ивабось//.ивесь//.ивеся//.ива//.иве//.ивѣтись//.ивежъдеся//.ивежесь//.ивѣждесь//.ивѣждеся//.ивежеся//.ивеждеся//.ивѣбыся//.ивась//.ивася
  gramm: imper,du,1p
 -flex: .яхбося//.яхбось//.яхтись//.яхтися//.яхъ//.яхътись//.яхътися//.яхъжъдесь//.яхъжъдеся//.яхъбось//.яхбыся//.яхбысь//.яхжесь//.яхжеся//.яхъмися//.яхъмись//.яхъжесь//.яхъжеся//.яхъбыся//.ях//.яхъбысь//.яхждеся//.яхждесь//.яхсь//.яхся//.яхъбося//.яхмись//.яхъждесь//.яхъждеся//.яхмися//.яхъсь//.яхъся
  gramm: indic,aor,sg,1p
 -flex: .юмись//.юмися//.юждесь//.юбось//.южъдесь//.ю//.юбося//.ютися//.юся//.ютись//.юбысь//.юбыся//.юждеся//.южеся//.южесь//.юсь//.южъдеся
  gramm: indic,praes,sg,1p
 -flex: .ишибыся//.ишибысь//.иши//.ишимися//.ишимись//.ишижесь//.ишижеся//.ишитися//.ишитись//.ишибось//.ишижъдеся//.ишижъдесь//.ишибося//.ишиждеся//.ишиждесь//.ишися//.ишись
  gramm: indic,praes,sg,2p
 -flex: .итъбысь//.итъбыся//.итбысь//.итбыся//.итжеся//.итъжеся//.итъжесь//.итжесь//.ись//.ися//.итись//.итбось//.итбося//.ижъдесь//.итътися//.итътись//.итъся//.ижесь//.итъсь//.итждесь//.итждеся//.итъжъдеся//.ит//.ижъдеся//.итъмися//.итися//.ибось//.и//.итъмись//.итъ//.имись//.итъбось//.итъбося//.ится//.итсь//.иждесь//.иждеся//.имися//.ибыся//.итъждеся//.ижеся//.итъждесь//.иттися//.иттись//.ибысь//.итмись//.итмися//.ибося//.итъжъдесь
  gramm: indic,praes,sg,3p
 -flex: .ялабося//.ялабось//.ялась//.ялася//.яла//.ялажъдесь//.ялаждесь//.ялаждеся//.ялабыся//.ялабысь//.яламися//.яламись//.ялатись//.ялатися//.ялажъдеся//.ялажесь//.ялажеся
  gramm: perf,du,m
 -flex: .ялѣмись//.ялемися//.ялемись//.ялѣмися//.ялѣждесь//.ялѣждеся//.ялѣбысь//.ялежесь//.ялежеся//.ялѣбыся//.ялесь//.ялеся//.ялѣбось//.ялеждесь//.яле//.ялѣжеся//.ялѣжесь//.ялѣжъдеся//.ялѣжъдесь//.ялѣся//.ялебысь//.ялежъдесь//.ялежъдеся//.ялебыся//.ялебося//.ялебось//.ялетись//.ялѣтися//.ялѣтись//.ялетися//.ялѣсь//.ялеждеся//.ялѣ//.ялѣбося
  gramm: perf,du,n
 -flex: .ялабося//.ялабось//.ялась//.ялася//.яла//.ялажъдесь//.ялаждесь//.ялаждеся//.ялабыся//.ялабысь//.яламися//.яламись//.ялатись//.ялатися//.ялажъдеся//.ялажесь//.ялажеся
  gramm: perf,sg,f
-paradigm: V21a
 -flex: .итежесь//.итежеся//.итесь//.итебось//.итежъдесь//.итеждесь//.итеся//.итетись//.ите//.итетися//.итежъдеся//.итемися//.итемись//.итеждеся//.итебося//.итебыся//.итебысь
  gramm: indic,praes,pl,2p
 -flex: .ятбысь//.ятъждесь//.яжеся//.ятбось//.ятбося//.ятъсь//.ямися//.ятъся//.ятъждеся//.яся//.ясь//.яжесь//.ятмись//.ятмися//.ятътись//.ятътися//.ямись//.ятися//.ятжеся//.ятжесь//.ятись//.ятбыся//.ятъбося//.ятъбось//.ябысь//.ябыся//.яттися//.яттись//.ятъмися//.ятъмись//.яжъдесь//.ятъжъдесь//.ят//.ятъжъдеся//.ятъжесь//.ятъжеся//.яждесь//.яждеся//.ятждеся//.ятждесь//.ятъ//.ятъбысь//.ябось//.ябося//.я//.яжъдеся//.ятъбыся//.ятся//.ятсь
  gramm: indic,praes,pl,3p
 -flex: .имежъдеся//.имъждесь//.имъждеся//.имежеся//.иметися//.иметись//.имебысь//.имебыся//.имеждесь//.имжесь//.имжеся//.имъсь//.имъся//.имтись//.имтися//.имъбыся//.им//.имъбысь//.имъ//.имждеся//.имждесь//.имсь//.имся//.иммися//.иммись//.имеждеся//.имемися//.имемись//.имебось//.имебося//.имежесь//.име//.имбыся//.имбысь//.имежъдесь//.имъмися//.имъмись//.имбося//.имбось//.имъжесь//.имъжеся//.имеся//.имесь//.имътись//.имътися//.имъжъдесь//.имъжъдеся//.имъбося//.имъбось
  gramm: indic,praes,pl,1p
 -flex: .илибысь//.илибыся//.илижъдесь//.илибось//.илибося//.илитися//.илитись//.илижеся//.илижъдеся//.илижесь//.илимись//.илимися//.илиждесь//.или//.илиждеся//.илися//.ились
  gramm: perf,pl,m
 -flex: .илаждесь//.илажъдеся//.илажъдесь//.илася//.илась//.илабысь//.илажесь//.иламись//.илажеся//.иламися//.илабось//.илабося//.ила//.илатися//.илатись//.илабыся//.илаждеся
  gramm: perf,pl,n
 -flex: .илыбося//.илыбось//.илысь//.илыся//.илы//.илыжъдесь//.илыждесь//.илыждеся//.илыбыся//.илыбысь//.илымися//.илымись//.илытись//.илытися//.илыжъдеся//.илыжесь//.илыжеся
  gramm: perf,pl,f
 -flex: .итьтись//.итьтися//.итибося//.итибось//.итьбыся//.итибыся//.итимись//.итьжъдесь//.итибысь//.итись//.итися//.ить//.итьжесь//.итьжеся//.ити//.итьбося//.итьбось//.итьжъдеся//.итиждесь//.итиждеся//.итьмися//.итьждесь//.итьждеся//.итьмись//.ититись//.ититися//.итижъдесь//.итижъдеся//.итимися//.итьбысь//.итижесь//.итижеся//.итьсь//.иться
  gramm: inf
 -flex: .йсь//.йся//.йъжесь//.йъжеся//.йждеся//.йждесь//.ймися//.йтись//.йътися//.йтися//.йъжъдесь//.йъжъдеся//.йжесь//.йжеся//.йбыся//.йбысь//.йътись//.ймись//.йъбося//.йъбось//.йъмися//.й//.йъбыся//.йъсь//.йъся//.йъбысь//.йъмись//.йбося//.йбось//.йъждесь//.йъждеся
  gramm: imper,sg,2p
 -flex: .йсь//.йся//.йъжесь//.йъжеся//.йждеся//.йждесь//.ймися//.йтись//.йътися//.йтися//.йъжъдесь//.йъжъдеся//.йжесь//.йжеся//.йбыся//.йбысь//.йътись//.ймись//.йъбося//.йъбось//.йъмися//.й//.йъбыся//.йъсь//.йъся//.йъбысь//.йъмись//.йбося//.йбось//.йъждесь//.йъждеся
  gramm: imper,sg,3p
 -flex: .йтетись//.йтетися//.йътебося//.йътебось//.йтесь//.йтеся//.йътебыся//.йътебысь//.йте//.йътесь//.йътеся//.йтеждесь//.йтеждеся//.йтебыся//.йтебысь//.йъте//.йтемися//.йтемись//.йтежесь//.йтежеся//.йътетись//.йътетися//.йътежъдесь//.йътежъдеся//.йтебося//.йтебось//.йътемися//.йътемись//.йътежесь//.йътежеся
  gramm: imper,pl,2p
 -flex: .иломися//.иломись//.иложъдеся//.илося//.илождеся//.илобыся//.илобысь//.иложесь//.иложеся//.илось//.илобось//.иложъдесь//.илождесь//.илобося//.илотись//.ило//.илотися
  gramm: perf,sg,n
 -flex: .истъбысь//.истъбыся//.истьмися//.истьмись//.исътбось//.исътьтися//.исътьтись//.ижесь//.истбыся//.исъть//.истждеся//.исътьжъдеся//.исътьжъдесь//.истъждеся//.истъждесь//.иждесь//.иждеся//.истбысь//.исътбося//.истжеся//.исътъбося//.исътжеся//.исътжесь//.исътъбось//.исътътись//.исътътися//.исътся//.исътсь//.истся//.истсь//.ист//.исътжъдеся//.исътжъдесь//.ись//.ися//.истьжесь//.истьжеся//.исть//.истждесь//.ижеся//.ибыся//.ибысь//.истъбось//.истътися//.истъбося//.истьждесь//.исътъбысь//.истьбысь//.исътьмись//.исътьмися//.исътбысь//.исътбыся//.исътъсь//.исътъся//.исътъ//.ижъдесь//.ижъдеся//.исътъбыся//.истъ//.истмись//.истьждеся//.истмися//.имися//.исът//.итись//.итися//.и//.имись//.истъмись//.истъмися//.исътьжеся//.исътьжесь//.исъттися//.исъттись//.истьбося//.истьбось//.истъся//.истъсь//.исътьбось//.исътьбося//.исътъжъдесь//.исътъжъдеся//.исътъжесь//.исътъжеся//.истьсь//.исться//.исътъмися//.исътъмись//.ибося//.ибось//.исъться//.исътьсь//.исътьбысь//.исътмись//.исътмися//.исътьбыся//.истьбыся//.истътись//.истъжеся//.истъжесь//.истбось//.истбося//.истжесь//.исттися//.исттись//.истьтись//.истьтися
  gramm: indic,aor,sg,3p
 -flex: .истъбысь//.истъбыся//.истьмися//.истьмись//.исътбось//.исътьтися//.исътьтись//.ижесь//.истбыся//.истждеся//.исътьжъдеся//.исътьжъдесь//.истъждеся//.истъждесь//.съть//.иждесь//.иждеся//.истбысь//.исътбося//.истжеся//.исътъбося//.исътжеся//.исътжесь//.исътъбось//.исътътись//.исътътися//.исътся//.исътсь//.истся//.истсь//.ист//.исътжъдеся//.исътжъдесь//.ись//.ися//.истьжесь//.истьжеся//.имися//.истждесь//.ижеся//.ибыся//.ибысь//.истъбось//.истътися//.истъбося//.истьждесь//.исътъбысь//.истьбысь//.исътьмись//.исътьмися//.исътбысь//.исътбыся//.исътъсь//.исътъся//.исътъ//.ижъдесь//.ижъдеся//.исътъбыся//.истъ//.истмись//.истьждеся//.истмися//.сть//.исът//.итись//.итися//.и//.имись//.истъмись//.истъмися//.исътьжеся//.исътьжесь//.исъттися//.исъттись//.истьбося//.истьбось//.истъся//.истъсь//.исътьбось//.исътьбося//.исътъжъдесь//.исътъжъдеся//.исътъжесь//.исътъжеся//.истьсь//.исться//.исътъмися//.исътъмись//.ибося//.ибось//.исъться//.исътьсь//.исътьбысь//.исътмись//.исътмися//.исътьбыся//.истьбыся//.истътись//.истъжеся//.истъжесь//.истбось//.истбося//.истжесь//.исттися//.исттись//.истьтись//.истьтися
  gramm: indic,aor,sg,2p
 -flex: .ивѣжеся//.ивамися//.ивамись//.ивѣ//.иважъдесь//.ивебыся//.ивебысь//.иважъдеся//.ивѣбысь//.ивѣжесь//.ивебося//.ивебось//.ивежъдесь//.ивеждесь//.иваждесь//.иваждеся//.ивѣмись//.ивѣмися//.ивѣжъдеся//.ивѣтися//.ивѣжъдесь//.иважесь//.иважеся//.ивѣбось//.ивѣбося//.иветись//.иветися//.ивабыся//.ивабысь//.ивемися//.ивемись//.иватись//.иватися//.ивѣся//.ивѣсь//.ивабося//.ивабось//.ивесь//.ивеся//.ива//.иве//.ивѣтись//.ивежъдеся//.ивежесь//.ивѣждесь//.ивѣждеся//.ивежеся//.ивеждеся//.ивѣбыся//.ивась//.ивася
  gramm: indic,praes,du,1p
 -flex: .итѣбысь//.итѣбыся//.итебося//.итебось//.итежесь//.итежеся//.итѣжъдеся//.итѣ//.итажъдесь//.итебыся//.итебысь//.итажъдеся//.итѣжъдесь//.итажесь//.итежъдеся//.итѣмись//.итемися//.итемись//.итеждеся//.итѣждесь//.итажеся//.итѣбося//.итабося//.итабось//.итесь//.итеся//.ита//.итѣбось//.итеждесь//.итѣмися//.итетись//.итаждесь//.итаждеся//.ите//.итабыся//.итежъдесь//.итабысь//.итѣтись//.итатись//.итатися//.итетися//.итѣся//.итѣсь//.итѣжеся//.итѣждеся//.итась//.итася//.итѣтися//.итѣжесь//.итамися//.итамись
  gramm: indic,praes,du,3p
 -flex: .итѣбысь//.итѣбыся//.итебося//.итебось//.итежесь//.итежеся//.итѣжъдеся//.итѣ//.итажъдесь//.итебыся//.итебысь//.итажъдеся//.итѣжъдесь//.итажесь//.итежъдеся//.итѣмись//.итемися//.итемись//.итеждеся//.итѣждесь//.итажеся//.итѣбося//.итабося//.итабось//.итесь//.итеся//.ита//.итѣбось//.итеждесь//.итѣмися//.итетись//.итаждесь//.итаждеся//.ите//.итабыся//.итежъдесь//.итабысь//.итѣтись//.итатись//.итатися//.итетися//.итѣся//.итѣсь//.итѣжеся//.итѣждеся//.итась//.итася//.итѣтися//.итѣжесь//.итамися//.итамись
  gramm: indic,praes,du,2p
 -flex: .яхова//.яховамися//.яховамись//.яхове//.яховабося//.яховабось//.яховежесь//.яховежеся//.яховетись//.яховемися//.яховемись//.яховѣжъдеся//.яховѣбысь//.яховѣмись//.яховетися//.яховѣжеся//.яховеждеся//.яховеждесь//.яховѣжесь//.яховажъдесь//.яховабыся//.яховабысь//.яховежъдесь//.яховежъдеся//.яховеся//.яховѣждесь//.яховѣся//.яховѣсь//.яховѣждеся//.яховѣтися//.яховѣтись//.яховебося//.яховатись//.яховатися//.яховебось//.яховѣ//.яховажесь//.яховажеся//.яховесь//.яховѣмися//.яховажъдеся//.яховѣбыся//.яховѣжъдесь//.яховаждесь//.яховаждеся//.яховебыся//.яховѣбось//.яховѣбося//.яховебысь//.яховась//.яховася
  gramm: indic,imperf,du,1p
 -flex: .ясътѣтися//.ясътѣтись//.ястебося//.ястебось//.ястажесь//.ястажеся//.ястѣтися//.ястѣтись//.ястеждесь//.ястеждеся//.ясътежъдесь//.ясътежъдеся//.ясътѣся//.ясътѣсь//.ястамися//.ястамись//.ястабыся//.ястабысь//.ясътемися//.ясътемись//.ясътетись//.ясътетися//.ясътѣбось//.ясътѣбося//.ясътѣжъдеся//.ястѣмись//.ястѣмися//.ясътѣжъдесь//.ястѣся//.ястѣсь//.ясътась//.ясътася//.ясътабыся//.ясътабысь//.ястѣждеся//.ястѣждесь//.ястаждеся//.ястаждесь//.ястѣбысь//.ястебыся//.ястебысь//.ястѣбось//.ястѣбося//.ястѣ//.ястемися//.ястемись//.ясътесь//.ясътеся//.ястась//.ястася//.ястѣжеся//.ястѣбыся//.ясте//.яста//.ясътамися//.ясътамись//.ясътабося//.ясътабось//.ясътѣбысь//.ясътѣбыся//.ясътатись//.ясътатися//.ясътѣ//.ясътажъдесь//.ясътажъдеся//.ясътебося//.ясътебось//.ястѣжесь//.ясътажесь//.ясътажеся//.ястабося//.ясътебыся//.ясътебысь//.ястабось//.ястежесь//.ястежеся//.ястетись//.ястетися//.ясъта//.ясътѣжеся//.ясъте//.ясътѣжесь//.ясътежесь//.ясътежеся//.ясътѣмись//.ясътѣмися//.ястатись//.ястатися//.ястесь//.ястеся
  gramm: indic,imperf,du,3p
 -flex: .ясътѣтися//.ясътѣтись//.ястебося//.ястебось//.ястажесь//.ястажеся//.ястѣтися//.ястѣтись//.ястеждесь//.ястеждеся//.ясътежъдесь//.ясътежъдеся//.ясътѣся//.ясътѣсь//.ястамися//.ястамись//.ястабыся//.ястабысь//.ясътемися//.ясътемись//.ясътетись//.ясътетися//.ясътѣбось//.ясътѣбося//.ясътѣжъдеся//.ястѣмись//.ястѣмися//.ясътѣжъдесь//.ястѣся//.ястѣсь//.ясътась//.ясътася//.ясътабыся//.ясътабысь//.ястѣждеся//.ястѣждесь//.ястаждеся//.ястаждесь//.ястѣбысь//.ястебыся//.ястебысь//.ястѣбось//.ястѣбося//.ястѣ//.ястемися//.ястемись//.ясътесь//.ясътеся//.ястась//.ястася//.ястѣжеся//.ястѣбыся//.ясте//.яста//.ясътамися//.ясътамись//.ясътабося//.ясътабось//.ясътѣбысь//.ясътѣбыся//.ясътатись//.ясътатися//.ясътѣ//.ясътажъдесь//.ясътажъдеся//.ясътебося//.ясътебось//.ястѣжесь//.ясътажесь//.ясътажеся//.ястабося//.ясътебыся//.ясътебысь//.ястабось//.ястежесь//.ястежеся//.ястетись//.ястетися//.ясъта//.ясътѣжеся//.ясъте//.ясътѣжесь//.ясътежесь//.ясътежеся//.ясътѣмись//.ясътѣмися//.ястатись//.ястатися//.ястесь//.ястеся
  gramm: indic,imperf,du,2p
 -flex: .ясътетись//.ясътетися//.ястебося//.ястебось//.ясътебося//.ясътебось//.ястемися//.ястемись//.ясътесь//.ясътебыся//.ясътебысь//.ясътеся//.ястебыся//.ястежесь//.ястежеся//.ястебысь//.ясте//.ястетись//.ястетися//.ясъте//.ясътежесь//.ясътежеся//.ястеждесь//.ястеждеся//.ясътежъдесь//.ясътемись//.ясътемися//.ястесь//.ястеся//.ясътежъдеся
  gramm: indic,imperf,pl,2p
 -flex: .яхуся//.яхусь//.яхубося//.яхубось//.яхужесь//.яхужеся//.яхумись//.яхумися//.яхуждеся//.яхуждесь//.яхубыся//.яхутись//.яху//.яхубысь//.яхутися//.яхужъдесь//.яхужъдеся
  gramm: indic,imperf,pl,3p
 -flex: .яхомбыся//.яхомбысь//.яхомтись//.яхомтися//.яхомбося//.яхомъмися//.яхомбось//.яхомъ//.яхом//.яхомъмись//.яхомъжъдесь//.яхомъжъдеся//.яхомъжесь//.яхомъжеся//.яхомсь//.яхомътись//.яхомътися//.яхомся//.яхоммися//.яхоммись//.яхомъждесь//.яхомъждеся//.яхомъсь//.яхомъся//.яхомъбыся//.яхомъбысь//.яхомждеся//.яхомждесь//.яхомжесь//.яхомжеся//.яхомъбося//.яхомъбось
  gramm: indic,imperf,pl,1p
 -flex: .илѣтись//.илѣтися//.илѣжъдесь//.илѣжъдеся//.илеждеся//.илеждесь//.илѣсь//.илѣся//.илежъдеся//.илѣ//.илѣждесь//.илѣждеся//.илѣбыся//.илѣбысь//.илебыся//.илежъдесь//.илѣмися//.илеся//.илѣмись//.илемися//.илѣжесь//.илѣжеся//.илесь//.илетися//.илетись//.илебось//.илебося//.илѣбося//.илѣбось//.илежеся//.илебысь//.иле//.илемись//.илежесь
  gramm: perf,du,f
 -flex: .яхбося//.яхбось//.яхтись//.яхтися//.яхъ//.яхътись//.яхътися//.яхъжъдесь//.яхъжъдеся//.яхъбось//.яхбыся//.яхбысь//.яхжесь//.яхжеся//.яхъмися//.яхъмись//.яхъжесь//.яхъжеся//.яхъбыся//.ях//.яхъбысь//.яхждеся//.яхждесь//.яхсь//.яхся//.яхъбося//.яхмись//.яхъждесь//.яхъждеся//.яхмися//.яхъсь//.яхъся
  gramm: indic,imperf,sg,1p
 -flex: .яшебося//.яшежеся//.яше//.яшетися//.яшежесь//.яшесь//.яшеся//.яшемись//.яшежъдесь//.яшемися//.яшежъдеся//.яшетись//.яшебось//.яшеждесь//.яшебыся//.яшеждеся//.яшебысь
  gramm: indic,imperf,sg,2p
 -flex: .яшебося//.яшежеся//.яше//.яшетися//.яшежесь//.яшесь//.яшеся//.яшемись//.яшежъдесь//.яшемися//.яшежъдеся//.яшетись//.яшебось//.яшеждесь//.яшебыся//.яшеждеся//.яшебысь
  gramm: indic,imperf,sg,3p
 -flex: .иховеся//.иховесь//.иховѣсь//.иховѣся//.иховѣ//.иховѣмись//.иховажеся//.иховежъдеся//.иховежъдесь//.иховажесь//.иховѣбося//.иховѣбось//.иховамись//.иховамися//.иховеждеся//.иховеждесь//.иховася//.иховась//.иховабысь//.иховабыся//.иховѣждесь//.иховѣждеся//.иховѣмися//.иховѣтись//.иховѣтися//.иховѣбыся//.ихова//.ихове//.иховежеся//.иховежесь//.иховѣжъдесь//.иховѣжъдеся//.иховатися//.иховатись//.иховѣбысь//.иховебось//.иховебося//.иховебысь//.иховебыся//.иховабось//.иховабося//.иховѣжесь//.иховемись//.иховемися//.иховѣжеся//.иховаждесь//.иховаждеся//.иховажъдеся//.иховажъдесь//.иховетися//.иховетись
  gramm: indic,aor,du,1p
 -flex: .истабося//.истабось//.истемися//.истемись//.истаждесь//.истаждеся//.истабыся//.истабысь//.истѣтися//.истѣтись//.исътѣмися//.исътѣмись//.исътажъдеся//.исътажъдесь//.исътебысь//.исътебыся//.исътѣбыся//.исътѣбысь//.истѣждесь//.истѣждеся//.истѣжеся//.истѣжесь//.исътѣжъдесь//.исътѣжъдеся//.истѣся//.истѣсь//.истажесь//.истажеся//.истѣбось//.истѣбося//.истебыся//.истебысь//.исътабось//.исътабося//.исътамись//.исътамися//.исътѣсь//.исътѣся//.истежесь//.истежеся//.истесь//.истебося//.истебось//.исътеся//.исътесь//.истѣбысь//.истѣбыся//.исътатися//.исътатись//.исътемись//.исътемися//.исътася//.исътась//.исътѣ//.истеся//.истѣ//.исътетися//.исътетись//.исътѣжесь//.истась//.истася//.исътѣжеся//.истетись//.истетися//.исътебось//.исътебося//.иста//.исте//.исътажеся//.исътажесь//.исъта//.исъте//.исътѣбося//.исътѣбось//.истамися//.истамись//.исътѣтись//.исътѣтися//.истѣмись//.истатись//.истатися//.истѣмися//.истеждеся//.истеждесь//.исътабысь//.исътабыся//.исътежеся//.исътежесь//.исътежъдеся//.исътежъдесь
  gramm: indic,aor,du,2p
 -flex: .истабося//.истабось//.истемися//.истемись//.истаждесь//.истаждеся//.истабыся//.истабысь//.истѣтися//.истѣтись//.исътѣмися//.исътѣмись//.исътажъдеся//.исътажъдесь//.исътебысь//.исътебыся//.исътѣбыся//.исътѣбысь//.истѣждесь//.истѣждеся//.истѣжеся//.истѣжесь//.исътѣжъдесь//.исътѣжъдеся//.истѣся//.истѣсь//.истажесь//.истажеся//.истѣбось//.истѣбося//.истебыся//.истебысь//.исътабось//.исътабося//.исътамись//.исътамися//.исътѣсь//.исътѣся//.истежесь//.истежеся//.истесь//.истебося//.истебось//.исътеся//.исътесь//.истѣбысь//.истѣбыся//.исътатися//.исътатись//.исътемись//.исътемися//.исътася//.исътась//.исътѣ//.истеся//.истѣ//.исътетися//.исътетись//.исътѣжесь//.истась//.истася//.исътѣжеся//.истетись//.истетися//.исътебось//.исътебося//.иста//.исте//.исътажеся//.исътажесь//.исъта//.исъте//.исътѣбося//.исътѣбось//.истамися//.истамись//.исътѣтись//.исътѣтися//.истѣмись//.истатись//.истатися//.истѣмися//.истеждеся//.истеждесь//.исътабысь//.исътабыся//.исътежеся//.исътежесь//.исътежъдеся//.исътежъдесь
  gramm: indic,aor,du,3p
 -flex: .илмись//.илмися//.илътись//.илъ//.илътися//.ился//.илжесь//.илъжъдеся//.илъбось//.илбысь//.илъждесь//.илъжъдесь//.ил//.илъсь//.илъся//.илждеся//.илждесь//.илъбыся//.илъбысь//.илжеся//.илъбося//.илсь//.илъждеся//.илтися//.илбыся//.илтись//.илъмися//.илъмись//.илбось//.илбося//.илъжесь//.илъжеся
  gramm: perf,sg,m
 -flex: .имежъдеся//.имъждесь//.имъждеся//.имежеся//.иметися//.иметись//.имебысь//.имебыся//.имеждесь//.имжесь//.имжеся//.имъсь//.имъся//.имтись//.имтися//.имъбыся//.им//.имъбысь//.имъ//.имждеся//.имждесь//.имсь//.имся//.иммися//.иммись//.имеждеся//.имемися//.имемись//.имебось//.имебося//.имежесь//.име//.имбыся//.имбысь//.имежъдесь//.имъмися//.имъмись//.имбося//.имбось//.имъжесь//.имъжеся//.имеся//.имесь//.имътись//.имътися//.имъжъдесь//.имъжъдеся//.имъбося//.имъбось
  gramm: imper,pl,1p
 -flex: .ишѧся//.ишажъдеся//.ишажъдесь//.ишажеся//.ишажесь//.ишѧмися//.ишѧтись//.ишѧтися//.ишѧмись//.ишатися//.ишатись//.иша//.ишаждеся//.ишаждесь//.ишася//.ишамись//.ишамися//.ишась//.ишѧжъдесь//.ишѧжъдеся//.ишѧбося//.ишѧбось//.ишѧждеся//.ишѧждесь//.ишѧбыся//.ишѧбысь//.ишабысь//.ишабыся//.ишабось//.ишѧжесь//.ишѧжеся//.ишабося//.ишѧсь//.ишѧ
  gramm: indic,aor,pl,3p
 -flex: .истемися//.истемись//.исътемись//.исътемися//.истесь//.истеся//.исътетися//.истебыся//.истебысь//.исътетись//.исътебысь//.исътебыся//.истеждеся//.истеждесь//.истетись//.истетися//.исътебось//.исътебося//.исътежеся//.исътежесь//.исте//.истежесь//.истежеся//.истебося//.исъте//.истебось//.исътеся//.исътежъдеся//.исътежъдесь//.исътесь
  gramm: indic,aor,pl,2p
 -flex: .ихомъжъдеся//.ихомъжъдесь//.ихомъбысь//.ихомъбыся//.ихомъмись//.ихомътись//.ихомъбося//.ихомъмися//.ихомбося//.ихомбось//.ихомтись//.ихомтися//.ихомъбось//.ихомъ//.ихомъждесь//.ихомъждеся//.ихоммися//.ихоммись//.ихомътися//.ихомжесь//.ихомжеся//.ихомсь//.ихомся//.ихомъжеся//.ихомждесь//.ихомждеся//.ихомъжесь//.ихом//.ихомъся//.ихомъсь//.ихомбыся//.ихомбысь
  gramm: indic,aor,pl,1p
 -flex: .итѣбысь//.итѣбыся//.итебося//.итебось//.итежесь//.итежеся//.итѣжъдеся//.итѣ//.итажъдесь//.итебыся//.итебысь//.итажъдеся//.итѣжъдесь//.итажесь//.итежъдеся//.итѣмись//.итемися//.итемись//.итеждеся//.итѣждесь//.итажеся//.итѣбося//.итабося//.итабось//.итесь//.итеся//.ита//.итѣбось//.итеждесь//.итѣмися//.итетись//.итаждесь//.итаждеся//.ите//.итабыся//.итежъдесь//.итабысь//.итѣтись//.итатись//.итатися//.итетися//.итѣся//.итѣсь//.итѣжеся//.итѣждеся//.итась//.итася//.итѣтися//.итѣжесь//.итамися//.итамись
  gramm: imper,du,2p
 -flex: .ивѣжеся//.ивамися//.ивамись//.ивѣ//.иважъдесь//.ивебыся//.ивебысь//.иважъдеся//.ивѣбысь//.ивѣжесь//.ивебося//.ивебось//.ивежъдесь//.ивеждесь//.иваждесь//.иваждеся//.ивѣмись//.ивѣмися//.ивѣжъдеся//.ивѣтися//.ивѣжъдесь//.иважесь//.иважеся//.ивѣбось//.ивѣбося//.иветись//.иветися//.ивабыся//.ивабысь//.ивемися//.ивемись//.иватись//.иватися//.ивѣся//.ивѣсь//.ивабося//.ивабось//.ивесь//.ивеся//.ива//.иве//.ивѣтись//.ивежъдеся//.ивежесь//.ивѣждесь//.ивѣждеся//.ивежеся//.ивеждеся//.ивѣбыся//.ивась//.ивася
  gramm: imper,du,1p
 -flex: .ихтись//.ихтися//.ихъмись//.ихъмися//.ихъбысь//.ихъбыся//.ихбося//.ихбось//.ихбыся//.ихсь//.ихся//.ихбысь//.ихждесь//.ихждеся//.ихъбось//.ихъбося//.ихъся//.ихъсь//.ихъжъдеся//.ихъжъдесь//.ихжесь//.ихжеся//.ихъждесь//.ихъждеся//.их//.ихмися//.ихмись//.ихътися//.ихътись//.ихъ//.ихъжеся//.ихъжесь
  gramm: indic,aor,sg,1p
 -flex: .юмись//.юмися//.юждесь//.юбось//.южъдесь//.ю//.юбося//.ютися//.юся//.ютись//.юбысь//.юбыся//.юждеся//.южеся//.южесь//.юсь//.южъдеся
  gramm: indic,praes,sg,1p
 -flex: .ишибыся//.ишибысь//.иши//.ишимися//.ишимись//.ишижесь//.ишижеся//.ишитися//.ишитись//.ишибось//.ишижъдеся//.ишижъдесь//.ишибося//.ишиждеся//.ишиждесь//.ишися//.ишись
  gramm: indic,praes,sg,2p
 -flex: .итъбысь//.итъбыся//.итбысь//.итбыся//.итжеся//.итъжеся//.итъжесь//.итжесь//.ись//.ися//.итись//.итбось//.итбося//.ижъдесь//.итътися//.итътись//.итъся//.ижесь//.итъсь//.итждесь//.итждеся//.итъжъдеся//.ит//.ижъдеся//.итъмися//.итися//.ибось//.и//.итъмись//.итъ//.имись//.итъбось//.итъбося//.ится//.итсь//.иждесь//.иждеся//.имися//.ибыся//.итъждеся//.ижеся//.итъждесь//.иттися//.иттись//.ибысь//.итмись//.итмися//.ибося//.итъжъдесь
  gramm: indic,praes,sg,3p
 -flex: .илаждесь//.илажъдеся//.илажъдесь//.илася//.илась//.илабысь//.илажесь//.иламись//.илажеся//.иламися//.илабось//.илабося//.ила//.илатися//.илатись//.илабыся//.илаждеся
  gramm: perf,du,m
 -flex: .илѣтись//.илѣтися//.илѣжъдесь//.илѣжъдеся//.илеждеся//.илеждесь//.илѣсь//.илѣся//.илежъдеся//.илѣ//.илѣждесь//.илѣждеся//.илѣбыся//.илѣбысь//.илебыся//.илежъдесь//.илѣмися//.илеся//.илѣмись//.илемися//.илѣжесь//.илѣжеся//.илесь//.илетися//.илетись//.илебось//.илебося//.илѣбося//.илѣбось//.илежеся//.илебысь//.иле//.илемись//.илежесь
  gramm: perf,du,n
 -flex: .илаждесь//.илажъдеся//.илажъдесь//.илася//.илась//.илабысь//.илажесь//.иламись//.илажеся//.иламися//.илабось//.илабося//.ила//.илатися//.илатись//.илабыся//.илаждеся
  gramm: perf,sg,f
-paradigm: V21n
 -flex: .итежесь//.итежеся//.итесь//.итебось//.итежъдесь//.итеждесь//.итеся//.итетись//.ите//.итетися//.итежъдеся//.итемися//.итемись//.итеждеся//.итебося//.итебыся//.итебысь
  gramm: indic,praes,pl,2p
 -flex: .ятбысь//.ятъждесь//.яжеся//.ятбось//.ятбося//.ятъсь//.ямися//.ятъся//.ятъждеся//.яся//.ясь//.яжесь//.ятмись//.ятмися//.ятътись//.ятътися//.ямись//.ятися//.ятжеся//.ятжесь//.ятись//.ятбыся//.ятъбося//.ятъбось//.ябысь//.ябыся//.яттися//.яттись//.ятъмися//.ятъмись//.яжъдесь//.ятъжъдесь//.ят//.ятъжъдеся//.ятъжесь//.ятъжеся//.яждесь//.яждеся//.ятждеся//.ятждесь//.ятъ//.ятъбысь//.ябось//.ябося//.я//.яжъдеся//.ятъбыся//.ятся//.ятсь
  gramm: indic,praes,pl,3p
 -flex: .имежъдеся//.имъждесь//.имъждеся//.имежеся//.иметися//.иметись//.имебысь//.имебыся//.имеждесь//.имжесь//.имжеся//.имъсь//.имъся//.имтись//.имтися//.имъбыся//.им//.имъбысь//.имъ//.имждеся//.имждесь//.имсь//.имся//.иммися//.иммись//.имеждеся//.имемися//.имемись//.имебось//.имебося//.имежесь//.име//.имбыся//.имбысь//.имежъдесь//.имъмися//.имъмись//.имбося//.имбось//.имъжесь//.имъжеся//.имеся//.имесь//.имътись//.имътися//.имъжъдесь//.имъжъдеся//.имъбося//.имъбось
  gramm: indic,praes,pl,1p
 -flex: .илибысь//.илибыся//.илижъдесь//.илибось//.илибося//.илитися//.илитись//.илижеся//.илижъдеся//.илижесь//.илимись//.илимися//.илиждесь//.или//.илиждеся//.илися//.ились
  gramm: perf,pl,m
 -flex: .илаждесь//.илажъдеся//.илажъдесь//.илася//.илась//.илабысь//.илажесь//.иламись//.илажеся//.иламися//.илабось//.илабося//.ила//.илатися//.илатись//.илабыся//.илаждеся
  gramm: perf,pl,n
 -flex: .илыбося//.илыбось//.илысь//.илыся//.илы//.илыжъдесь//.илыждесь//.илыждеся//.илыбыся//.илыбысь//.илымися//.илымись//.илытись//.илытися//.илыжъдеся//.илыжесь//.илыжеся
  gramm: perf,pl,f
 -flex: .итьтись//.итьтися//.итибося//.итибось//.итьбыся//.итибыся//.итимись//.итьжъдесь//.итибысь//.итись//.итися//.ить//.итьжесь//.итьжеся//.ити//.итьбося//.итьбось//.итьжъдеся//.итиждесь//.итиждеся//.итьмися//.итьждесь//.итьждеся//.итьмись//.ититись//.ититися//.итижъдесь//.итижъдеся//.итимися//.итьбысь//.итижесь//.итижеся//.итьсь//.иться
  gramm: inf
 -flex: .ижесь//.ижъдесь//.иждесь//.иждеся//.ижъдеся//.ибося//.ибось//.ижеся//.ись//.ися//.итись//.и//.имись//.итися//.ибыся//.ибысь//.имися
  gramm: imper,sg,2p
 -flex: .ижесь//.ижъдесь//.иждесь//.иждеся//.ижъдеся//.ибося//.ибось//.ижеся//.ись//.ися//.итись//.и//.имись//.итися//.ибыся//.ибысь//.имися
  gramm: imper,sg,3p
 -flex: .итежесь//.итежеся//.итесь//.итебось//.итежъдесь//.итеждесь//.итеся//.итетись//.ите//.итетися//.итежъдеся//.итемися//.итемись//.итеждеся//.итебося//.итебыся//.итебысь
  gramm: imper,pl,2p
 -flex: .иломися//.иломись//.иложъдеся//.илося//.илождеся//.илобыся//.илобысь//.иложесь//.иложеся//.илось//.илобось//.иложъдесь//.илождесь//.илобося//.илотись//.ило//.илотися
  gramm: perf,sg,n
 -flex: .истъбысь//.истъбыся//.истьмися//.истьмись//.исътбось//.исътьтися//.исътьтись//.ижесь//.истбыся//.исъть//.истждеся//.исътьжъдеся//.исътьжъдесь//.истъждеся//.истъждесь//.иждесь//.иждеся//.истбысь//.исътбося//.истжеся//.исътъбося//.исътжеся//.исътжесь//.исътъбось//.исътътись//.исътътися//.исътся//.исътсь//.истся//.истсь//.ист//.исътжъдеся//.исътжъдесь//.ись//.ися//.истьжесь//.истьжеся//.исть//.истждесь//.ижеся//.ибыся//.ибысь//.истъбось//.истътися//.истъбося//.истьждесь//.исътъбысь//.истьбысь//.исътьмись//.исътьмися//.исътбысь//.исътбыся//.исътъсь//.исътъся//.исътъ//.ижъдесь//.ижъдеся//.исътъбыся//.истъ//.истмись//.истьждеся//.истмися//.имися//.исът//.итись//.итися//.и//.имись//.истъмись//.истъмися//.исътьжеся//.исътьжесь//.исъттися//.исъттись//.истьбося//.истьбось//.истъся//.истъсь//.исътьбось//.исътьбося//.исътъжъдесь//.исътъжъдеся//.исътъжесь//.исътъжеся//.истьсь//.исться//.исътъмися//.исътъмись//.ибося//.ибось//.исъться//.исътьсь//.исътьбысь//.исътмись//.исътмися//.исътьбыся//.истьбыся//.истътись//.истъжеся//.истъжесь//.истбось//.истбося//.истжесь//.исттися//.исттись//.истьтись//.истьтися
  gramm: indic,aor,sg,3p
 -flex: .истъбысь//.истъбыся//.истьмися//.истьмись//.исътбось//.исътьтися//.исътьтись//.ижесь//.истбыся//.исъть//.истждеся//.исътьжъдеся//.исътьжъдесь//.истъждеся//.истъждесь//.иждесь//.иждеся//.истбысь//.исътбося//.истжеся//.исътъбося//.исътжеся//.исътжесь//.исътъбось//.исътътись//.исътътися//.исътся//.исътсь//.истся//.истсь//.ист//.исътжъдеся//.исътжъдесь//.ись//.ися//.истьжесь//.истьжеся//.исть//.истждесь//.ижеся//.ибыся//.ибысь//.истъбось//.истътися//.истъбося//.истьждесь//.исътъбысь//.истьбысь//.исътьмись//.исътьмися//.исътбысь//.исътбыся//.исътъсь//.исътъся//.исътъ//.ижъдесь//.ижъдеся//.исътъбыся//.истъ//.истмись//.истьждеся//.истмися//.имися//.исът//.итись//.итися//.и//.имись//.истъмись//.истъмися//.исътьжеся//.исътьжесь//.исъттися//.исъттись//.истьбося//.истьбось//.истъся//.истъсь//.исътьбось//.исътьбося//.исътъжъдесь//.исътъжъдеся//.исътъжесь//.исътъжеся//.истьсь//.исться//.исътъмися//.исътъмись//.ибося//.ибось//.исъться//.исътьсь//.исътьбысь//.исътмись//.исътмися//.исътьбыся//.истьбыся//.истътись//.истъжеся//.истъжесь//.истбось//.истбося//.истжесь//.исттися//.исттись//.истьтись//.истьтися
  gramm: indic,aor,sg,2p
 -flex: .ивѣжеся//.ивамися//.ивамись//.ивѣ//.иважъдесь//.ивебыся//.ивебысь//.иважъдеся//.ивѣбысь//.ивѣжесь//.ивебося//.ивебось//.ивежъдесь//.ивеждесь//.иваждесь//.иваждеся//.ивѣмись//.ивѣмися//.ивѣжъдеся//.ивѣтися//.ивѣжъдесь//.иважесь//.иважеся//.ивѣбось//.ивѣбося//.иветись//.иветися//.ивабыся//.ивабысь//.ивемися//.ивемись//.иватись//.иватися//.ивѣся//.ивѣсь//.ивабося//.ивабось//.ивесь//.ивеся//.ива//.иве//.ивѣтись//.ивежъдеся//.ивежесь//.ивѣждесь//.ивѣждеся//.ивежеся//.ивеждеся//.ивѣбыся//.ивась//.ивася
  gramm: indic,praes,du,1p
 -flex: .итѣбысь//.итѣбыся//.итебося//.итебось//.итежесь//.итежеся//.итѣжъдеся//.итѣ//.итажъдесь//.итебыся//.итебысь//.итажъдеся//.итѣжъдесь//.итажесь//.итежъдеся//.итѣмись//.итемися//.итемись//.итеждеся//.итѣждесь//.итажеся//.итѣбося//.итабося//.итабось//.итесь//.итеся//.ита//.итѣбось//.итеждесь//.итѣмися//.итетись//.итаждесь//.итаждеся//.ите//.итабыся//.итежъдесь//.итабысь//.итѣтись//.итатись//.итатися//.итетися//.итѣся//.итѣсь//.итѣжеся//.итѣждеся//.итась//.итася//.итѣтися//.итѣжесь//.итамися//.итамись
  gramm: indic,praes,du,3p
 -flex: .итѣбысь//.итѣбыся//.итебося//.итебось//.итежесь//.итежеся//.итѣжъдеся//.итѣ//.итажъдесь//.итебыся//.итебысь//.итажъдеся//.итѣжъдесь//.итажесь//.итежъдеся//.итѣмись//.итемися//.итемись//.итеждеся//.итѣждесь//.итажеся//.итѣбося//.итабося//.итабось//.итесь//.итеся//.ита//.итѣбось//.итеждесь//.итѣмися//.итетись//.итаждесь//.итаждеся//.ите//.итабыся//.итежъдесь//.итабысь//.итѣтись//.итатись//.итатися//.итетися//.итѣся//.итѣсь//.итѣжеся//.итѣждеся//.итась//.итася//.итѣтися//.итѣжесь//.итамися//.итамись
  gramm: indic,praes,du,2p
 -flex: .яхова//.яховамися//.яховамись//.яхове//.яховабося//.яховабось//.яховежесь//.яховежеся//.яховетись//.яховемися//.яховемись//.яховѣжъдеся//.яховѣбысь//.яховѣмись//.яховетися//.яховѣжеся//.яховеждеся//.яховеждесь//.яховѣжесь//.яховажъдесь//.яховабыся//.яховабысь//.яховежъдесь//.яховежъдеся//.яховеся//.яховѣждесь//.яховѣся//.яховѣсь//.яховѣждеся//.яховѣтися//.яховѣтись//.яховебося//.яховатись//.яховатися//.яховебось//.яховѣ//.яховажесь//.яховажеся//.яховесь//.яховѣмися//.яховажъдеся//.яховѣбыся//.яховѣжъдесь//.яховаждесь//.яховаждеся//.яховебыся//.яховѣбось//.яховѣбося//.яховебысь//.яховась//.яховася
  gramm: indic,imperf,du,1p
 -flex: .ясътѣтися//.ясътѣтись//.ястебося//.ястебось//.ястажесь//.ястажеся//.ястѣтися//.ястѣтись//.ястеждесь//.ястеждеся//.ясътежъдесь//.ясътежъдеся//.ясътѣся//.ясътѣсь//.ястамися//.ястамись//.ястабыся//.ястабысь//.ясътемися//.ясътемись//.ясътетись//.ясътетися//.ясътѣбось//.ясътѣбося//.ясътѣжъдеся//.ястѣмись//.ястѣмися//.ясътѣжъдесь//.ястѣся//.ястѣсь//.ясътась//.ясътася//.ясътабыся//.ясътабысь//.ястѣждеся//.ястѣждесь//.ястаждеся//.ястаждесь//.ястѣбысь//.ястебыся//.ястебысь//.ястѣбось//.ястѣбося//.ястѣ//.ястемися//.ястемись//.ясътесь//.ясътеся//.ястась//.ястася//.ястѣжеся//.ястѣбыся//.ясте//.яста//.ясътамися//.ясътамись//.ясътабося//.ясътабось//.ясътѣбысь//.ясътѣбыся//.ясътатись//.ясътатися//.ясътѣ//.ясътажъдесь//.ясътажъдеся//.ясътебося//.ясътебось//.ястѣжесь//.ясътажесь//.ясътажеся//.ястабося//.ясътебыся//.ясътебысь//.ястабось//.ястежесь//.ястежеся//.ястетись//.ястетися//.ясъта//.ясътѣжеся//.ясъте//.ясътѣжесь//.ясътежесь//.ясътежеся//.ясътѣмись//.ясътѣмися//.ястатись//.ястатися//.ястесь//.ястеся
  gramm: indic,imperf,du,3p
 -flex: .ясътѣтися//.ясътѣтись//.ястебося//.ястебось//.ястажесь//.ястажеся//.ястѣтися//.ястѣтись//.ястеждесь//.ястеждеся//.ясътежъдесь//.ясътежъдеся//.ясътѣся//.ясътѣсь//.ястамися//.ястамись//.ястабыся//.ястабысь//.ясътемися//.ясътемись//.ясътетись//.ясътетися//.ясътѣбось//.ясътѣбося//.ясътѣжъдеся//.ястѣмись//.ястѣмися//.ясътѣжъдесь//.ястѣся//.ястѣсь//.ясътась//.ясътася//.ясътабыся//.ясътабысь//.ястѣждеся//.ястѣждесь//.ястаждеся//.ястаждесь//.ястѣбысь//.ястебыся//.ястебысь//.ястѣбось//.ястѣбося//.ястѣ//.ястемися//.ястемись//.ясътесь//.ясътеся//.ястась//.ястася//.ястѣжеся//.ястѣбыся//.ясте//.яста//.ясътамися//.ясътамись//.ясътабося//.ясътабось//.ясътѣбысь//.ясътѣбыся//.ясътатись//.ясътатися//.ясътѣ//.ясътажъдесь//.ясътажъдеся//.ясътебося//.ясътебось//.ястѣжесь//.ясътажесь//.ясътажеся//.ястабося//.ясътебыся//.ясътебысь//.ястабось//.ястежесь//.ястежеся//.ястетись//.ястетися//.ясъта//.ясътѣжеся//.ясъте//.ясътѣжесь//.ясътежесь//.ясътежеся//.ясътѣмись//.ясътѣмися//.ястатись//.ястатися//.ястесь//.ястеся
  gramm: indic,imperf,du,2p
 -flex: .ясътетись//.ясътетися//.ястебося//.ястебось//.ясътебося//.ясътебось//.ястемися//.ястемись//.ясътесь//.ясътебыся//.ясътебысь//.ясътеся//.ястебыся//.ястежесь//.ястежеся//.ястебысь//.ясте//.ястетись//.ястетися//.ясъте//.ясътежесь//.ясътежеся//.ястеждесь//.ястеждеся//.ясътежъдесь//.ясътемись//.ясътемися//.ястесь//.ястеся//.ясътежъдеся
  gramm: indic,imperf,pl,2p
 -flex: .яхуся//.яхусь//.яхубося//.яхубось//.яхужесь//.яхужеся//.яхумись//.яхумися//.яхуждеся//.яхуждесь//.яхубыся//.яхутись//.яху//.яхубысь//.яхутися//.яхужъдесь//.яхужъдеся
  gramm: indic,imperf,pl,3p
 -flex: .яхомбыся//.яхомбысь//.яхомтись//.яхомтися//.яхомбося//.яхомъмися//.яхомбось//.яхомъ//.яхом//.яхомъмись//.яхомъжъдесь//.яхомъжъдеся//.яхомъжесь//.яхомъжеся//.яхомсь//.яхомътись//.яхомътися//.яхомся//.яхоммися//.яхоммись//.яхомъждесь//.яхомъждеся//.яхомъсь//.яхомъся//.яхомъбыся//.яхомъбысь//.яхомждеся//.яхомждесь//.яхомжесь//.яхомжеся//.яхомъбося//.яхомъбось
  gramm: indic,imperf,pl,1p
 -flex: .илѣтись//.илѣтися//.илѣжъдесь//.илѣжъдеся//.илеждеся//.илеждесь//.илѣсь//.илѣся//.илежъдеся//.илѣ//.илѣждесь//.илѣждеся//.илѣбыся//.илѣбысь//.илебыся//.илежъдесь//.илѣмися//.илеся//.илѣмись//.илемися//.илѣжесь//.илѣжеся//.илесь//.илетися//.илетись//.илебось//.илебося//.илѣбося//.илѣбось//.илежеся//.илебысь//.иле//.илемись//.илежесь
  gramm: perf,du,f
 -flex: .яхбося//.яхбось//.яхтись//.яхтися//.яхъ//.яхътись//.яхътися//.яхъжъдесь//.яхъжъдеся//.яхъбось//.яхбыся//.яхбысь//.яхжесь//.яхжеся//.яхъмися//.яхъмись//.яхъжесь//.яхъжеся//.яхъбыся//.ях//.яхъбысь//.яхждеся//.яхждесь//.яхсь//.яхся//.яхъбося//.яхмись//.яхъждесь//.яхъждеся//.яхмися//.яхъсь//.яхъся
  gramm: indic,imperf,sg,1p
 -flex: .яшебося//.яшежеся//.яше//.яшетися//.яшежесь//.яшесь//.яшеся//.яшемись//.яшежъдесь//.яшемися//.яшежъдеся//.яшетись//.яшебось//.яшеждесь//.яшебыся//.яшеждеся//.яшебысь
  gramm: indic,imperf,sg,2p
 -flex: .яшебося//.яшежеся//.яше//.яшетися//.яшежесь//.яшесь//.яшеся//.яшемись//.яшежъдесь//.яшемися//.яшежъдеся//.яшетись//.яшебось//.яшеждесь//.яшебыся//.яшеждеся//.яшебысь
  gramm: indic,imperf,sg,3p
 -flex: .иховеся//.иховесь//.иховѣсь//.иховѣся//.иховѣ//.иховѣмись//.иховажеся//.иховежъдеся//.иховежъдесь//.иховажесь//.иховѣбося//.иховѣбось//.иховамись//.иховамися//.иховеждеся//.иховеждесь//.иховася//.иховась//.иховабысь//.иховабыся//.иховѣждесь//.иховѣждеся//.иховѣмися//.иховѣтись//.иховѣтися//.иховѣбыся//.ихова//.ихове//.иховежеся//.иховежесь//.иховѣжъдесь//.иховѣжъдеся//.иховатися//.иховатись//.иховѣбысь//.иховебось//.иховебося//.иховебысь//.иховебыся//.иховабось//.иховабося//.иховѣжесь//.иховемись//.иховемися//.иховѣжеся//.иховаждесь//.иховаждеся//.иховажъдеся//.иховажъдесь//.иховетися//.иховетись
  gramm: indic,aor,du,1p
 -flex: .истабося//.истабось//.истемися//.истемись//.истаждесь//.истаждеся//.истабыся//.истабысь//.истѣтися//.истѣтись//.исътѣмися//.исътѣмись//.исътажъдеся//.исътажъдесь//.исътебысь//.исътебыся//.исътѣбыся//.исътѣбысь//.истѣждесь//.истѣждеся//.истѣжеся//.истѣжесь//.исътѣжъдесь//.исътѣжъдеся//.истѣся//.истѣсь//.истажесь//.истажеся//.истѣбось//.истѣбося//.истебыся//.истебысь//.исътабось//.исътабося//.исътамись//.исътамися//.исътѣсь//.исътѣся//.истежесь//.истежеся//.истесь//.истебося//.истебось//.исътеся//.исътесь//.истѣбысь//.истѣбыся//.исътатися//.исътатись//.исътемись//.исътемися//.исътася//.исътась//.исътѣ//.истеся//.истѣ//.исътетися//.исътетись//.исътѣжесь//.истась//.истася//.исътѣжеся//.истетись//.истетися//.исътебось//.исътебося//.иста//.исте//.исътажеся//.исътажесь//.исъта//.исъте//.исътѣбося//.исътѣбось//.истамися//.истамись//.исътѣтись//.исътѣтися//.истѣмись//.истатись//.истатися//.истѣмися//.истеждеся//.истеждесь//.исътабысь//.исътабыся//.исътежеся//.исътежесь//.исътежъдеся//.исътежъдесь
  gramm: indic,aor,du,2p
 -flex: .истабося//.истабось//.истемися//.истемись//.истаждесь//.истаждеся//.истабыся//.истабысь//.истѣтися//.истѣтись//.исътѣмися//.исътѣмись//.исътажъдеся//.исътажъдесь//.исътебысь//.исътебыся//.исътѣбыся//.исътѣбысь//.истѣждесь//.истѣждеся//.истѣжеся//.истѣжесь//.исътѣжъдесь//.исътѣжъдеся//.истѣся//.истѣсь//.истажесь//.истажеся//.истѣбось//.истѣбося//.истебыся//.истебысь//.исътабось//.исътабося//.исътамись//.исътамися//.исътѣсь//.исътѣся//.истежесь//.истежеся//.истесь//.истебося//.истебось//.исътеся//.исътесь//.истѣбысь//.истѣбыся//.исътатися//.исътатись//.исътемись//.исътемися//.исътася//.исътась//.исътѣ//.истеся//.истѣ//.исътетися//.исътетись//.исътѣжесь//.истась//.истася//.исътѣжеся//.истетись//.истетися//.исътебось//.исътебося//.иста//.исте//.исътажеся//.исътажесь//.исъта//.исъте//.исътѣбося//.исътѣбось//.истамися//.истамись//.исътѣтись//.исътѣтися//.истѣмись//.истатись//.истатися//.истѣмися//.истеждеся//.истеждесь//.исътабысь//.исътабыся//.исътежеся//.исътежесь//.исътежъдеся//.исътежъдесь
  gramm: indic,aor,du,3p
 -flex: .илмись//.илмися//.илътись//.илъ//.илътися//.ился//.илжесь//.илъжъдеся//.илъбось//.илбысь//.илъждесь//.илъжъдесь//.ил//.илъсь//.илъся//.илждеся//.илждесь//.илъбыся//.илъбысь//.илжеся//.илъбося//.илсь//.илъждеся//.илтися//.илбыся//.илтись//.илъмися//.илъмись//.илбось//.илбося//.илъжесь//.илъжеся
  gramm: perf,sg,m
 -flex: .имежъдеся//.имъждесь//.имъждеся//.имежеся//.иметися//.иметись//.имебысь//.имебыся//.имеждесь//.имжесь//.имжеся//.имъсь//.имъся//.имтись//.имтися//.имъбыся//.им//.имъбысь//.имъ//.имждеся//.имждесь//.имсь//.имся//.иммися//.иммись//.имеждеся//.имемися//.имемись//.имебось//.имебося//.имежесь//.име//.имбыся//.имбысь//.имежъдесь//.имъмися//.имъмись//.имбося//.имбось//.имъжесь//.имъжеся//.имеся//.имесь//.имътись//.имътися//.имъжъдесь//.имъжъдеся//.имъбося//.имъбось
  gramm: imper,pl,1p
 -flex: .ишѧся//.ишажъдеся//.ишажъдесь//.ишажеся//.ишажесь//.ишѧмися//.ишѧтись//.ишѧтися//.ишѧмись//.ишатися//.ишатись//.иша//.ишаждеся//.ишаждесь//.ишася//.ишамись//.ишамися//.ишась//.ишѧжъдесь//.ишѧжъдеся//.ишѧбося//.ишѧбось//.ишѧждеся//.ишѧждесь//.ишѧбыся//.ишѧбысь//.ишабысь//.ишабыся//.ишабось//.ишѧжесь//.ишѧжеся//.ишабося//.ишѧсь//.ишѧ
  gramm: indic,aor,pl,3p
 -flex: .истемися//.истемись//.исътемись//.исътемися//.истесь//.истеся//.исътетися//.истебыся//.истебысь//.исътетись//.исътебысь//.исътебыся//.истеждеся//.истеждесь//.истетись//.истетися//.исътебось//.исътебося//.исътежеся//.исътежесь//.исте//.истежесь//.истежеся//.истебося//.исъте//.истебось//.исътеся//.исътежъдеся//.исътежъдесь//.исътесь
  gramm: indic,aor,pl,2p
 -flex: .ихомъжъдеся//.ихомъжъдесь//.ихомъбысь//.ихомъбыся//.ихомъмись//.ихомътись//.ихомъбося//.ихомъмися//.ихомбося//.ихомбось//.ихомтись//.ихомтися//.ихомъбось//.ихомъ//.ихомъждесь//.ихомъждеся//.ихоммися//.ихоммись//.ихомътися//.ихомжесь//.ихомжеся//.ихомсь//.ихомся//.ихомъжеся//.ихомждесь//.ихомждеся//.ихомъжесь//.ихом//.ихомъся//.ихомъсь//.ихомбыся//.ихомбысь
  gramm: indic,aor,pl,1p
 -flex: .итѣбысь//.итѣбыся//.итебося//.итебось//.итежесь//.итежеся//.итѣжъдеся//.итѣ//.итажъдесь//.итебыся//.итебысь//.итажъдеся//.итѣжъдесь//.итажесь//.итежъдеся//.итѣмись//.итемися//.итемись//.итеждеся//.итѣждесь//.итажеся//.итѣбося//.итабося//.итабось//.итесь//.итеся//.ита//.итѣбось//.итеждесь//.итѣмися//.итетись//.итаждесь//.итаждеся//.ите//.итабыся//.итежъдесь//.итабысь//.итѣтись//.итатись//.итатися//.итетися//.итѣся//.итѣсь//.итѣжеся//.итѣждеся//.итась//.итася//.итѣтися//.итѣжесь//.итамися//.итамись
  gramm: imper,du,2p
 -flex: .ивѣжеся//.ивамися//.ивамись//.ивѣ//.иважъдесь//.ивебыся//.ивебысь//.иважъдеся//.ивѣбысь//.ивѣжесь//.ивебося//.ивебось//.ивежъдесь//.ивеждесь//.иваждесь//.иваждеся//.ивѣмись//.ивѣмися//.ивѣжъдеся//.ивѣтися//.ивѣжъдесь//.иважесь//.иважеся//.ивѣбось//.ивѣбося//.иветись//.иветися//.ивабыся//.ивабысь//.ивемися//.ивемись//.иватись//.иватися//.ивѣся//.ивѣсь//.ивабося//.ивабось//.ивесь//.ивеся//.ива//.иве//.ивѣтись//.ивежъдеся//.ивежесь//.ивѣждесь//.ивѣждеся//.ивежеся//.ивеждеся//.ивѣбыся//.ивась//.ивася
  gramm: imper,du,1p
 -flex: .ихтись//.ихтися//.ихъмись//.ихъмися//.ихъбысь//.ихъбыся//.ихбося//.ихбось//.ихбыся//.ихсь//.ихся//.ихбысь//.ихждесь//.ихждеся//.ихъбось//.ихъбося//.ихъся//.ихъсь//.ихъжъдеся//.ихъжъдесь//.ихжесь//.ихжеся//.ихъждесь//.ихъждеся//.их//.ихмися//.ихмись//.ихътися//.ихътись//.ихъ//.ихъжеся//.ихъжесь
  gramm: indic,aor,sg,1p
 -flex: .юмись//.юмися//.юждесь//.юбось//.южъдесь//.ю//.юбося//.ютися//.юся//.ютись//.юбысь//.юбыся//.юждеся//.южеся//.южесь//.юсь//.южъдеся
  gramm: indic,praes,sg,1p
 -flex: .ишибыся//.ишибысь//.иши//.ишимися//.ишимись//.ишижесь//.ишижеся//.ишитися//.ишитись//.ишибось//.ишижъдеся//.ишижъдесь//.ишибося//.ишиждеся//.ишиждесь//.ишися//.ишись
  gramm: indic,praes,sg,2p
 -flex: .итъбысь//.итъбыся//.итбысь//.итбыся//.итжеся//.итъжеся//.итъжесь//.итжесь//.ись//.ися//.итись//.итбось//.итбося//.ижъдесь//.итътися//.итътись//.итъся//.ижесь//.итъсь//.итждесь//.итждеся//.итъжъдеся//.ит//.ижъдеся//.итъмися//.итися//.ибось//.и//.итъмись//.итъ//.имись//.итъбось//.итъбося//.ится//.итсь//.иждесь//.иждеся//.имися//.ибыся//.итъждеся//.ижеся//.итъждесь//.иттися//.иттись//.ибысь//.итмись//.итмися//.ибося//.итъжъдесь
  gramm: indic,praes,sg,3p
 -flex: .илаждесь//.илажъдеся//.илажъдесь//.илася//.илась//.илабысь//.илажесь//.иламись//.илажеся//.иламися//.илабось//.илабося//.ила//.илатися//.илатись//.илабыся//.илаждеся
  gramm: perf,du,m
 -flex: .илѣтись//.илѣтися//.илѣжъдесь//.илѣжъдеся//.илеждеся//.илеждесь//.илѣсь//.илѣся//.илежъдеся//.илѣ//.илѣждесь//.илѣждеся//.илѣбыся//.илѣбысь//.илебыся//.илежъдесь//.илѣмися//.илеся//.илѣмись//.илемися//.илѣжесь//.илѣжеся//.илесь//.илетися//.илетись//.илебось//.илебося//.илѣбося//.илѣбось//.илежеся//.илебысь//.иле//.илемись//.илежесь
  gramm: perf,du,n
 -flex: .илаждесь//.илажъдеся//.илажъдесь//.илася//.илась//.илабысь//.илажесь//.иламись//.илажеся//.иламися//.илабось//.илабося//.ила//.илатися//.илатись//.илабыся//.илаждеся
  gramm: perf,sg,f
-paradigm: V22n
 -flex: .итежесь//.итежеся//.итесь//.итебось//.итежъдесь//.итеждесь//.итеся//.итетись//.ите//.итетися//.итежъдеся//.итемися//.итемись//.итеждеся//.итебося//.итебыся//.итебысь
  gramm: indic,praes,pl,2p
 -flex: .ятбысь//.ятъждесь//.яжеся//.ятбось//.ятбося//.ятъсь//.ямися//.ятъся//.ятъждеся//.яся//.ясь//.яжесь//.ятмись//.ятмися//.ятътись//.ятътися//.ямись//.ятися//.ятжеся//.ятжесь//.ятись//.ятбыся//.ятъбося//.ятъбось//.ябысь//.ябыся//.яттися//.яттись//.ятъмися//.ятъмись//.яжъдесь//.ятъжъдесь//.ят//.ятъжъдеся//.ятъжесь//.ятъжеся//.яждесь//.яждеся//.ятждеся//.ятждесь//.ятъ//.ятъбысь//.ябось//.ябося//.я//.яжъдеся//.ятъбыся//.ятся//.ятсь
  gramm: indic,praes,pl,3p
 -flex: .имежъдеся//.имъждесь//.имъждеся//.имежеся//.иметися//.иметись//.имебысь//.имебыся//.имеждесь//.имжесь//.имжеся//.имъсь//.имъся//.имтись//.имтися//.имъбыся//.им//.имъбысь//.имъ//.имждеся//.имждесь//.имсь//.имся//.иммися//.иммись//.имеждеся//.имемися//.имемись//.имебось//.имебося//.имежесь//.име//.имбыся//.имбысь//.имежъдесь//.имъмися//.имъмись//.имбося//.имбось//.имъжесь//.имъжеся//.имеся//.имесь//.имътись//.имътися//.имъжъдесь//.имъжъдеся//.имъбося//.имъбось
  gramm: indic,praes,pl,1p
 -flex: .елибысь//.елибыся//.ѣлимися//.ѣлимись//.ѣлиждесь//.елибось//.ѣлиждеся//.елибося//.ѣлитись//.ѣлитися//.ѣлибыся//.ѣлибысь//.елижъдеся//.елижъдесь//.елижеся//.елижесь//.ѣлибося//.ѣлибось//.ѣлижесь//.ѣлижеся//.елитися//.елитись//.ели//.елиждеся//.ѣлись//.ѣлися//.елиждесь//.елися//.елимись//.елимися//.елись//.ѣлижъдесь//.ѣлижъдеся//.ѣли
  gramm: perf,pl,m
 -flex: .елабысь//.ѣлабось//.елажеся//.еламися//.ѣламися//.ѣлаждесь//.ѣлаждеся//.ѣламись//.ѣлабося//.елабыся//.ѣлабыся//.ѣлабысь//.елаждеся//.ѣлась//.ѣлася//.елаждесь//.елася//.елась//.ѣлатись//.ѣлатися//.елабось//.елажъдеся//.елажъдесь//.елабося//.ѣлажъдесь//.ѣлажъдеся//.ела//.еламись//.елажесь//.елатися//.елатись//.ѣла//.ѣлажесь//.ѣлажеся
  gramm: perf,pl,n
 -flex: .ѣлыбось//.елымись//.ѣлыбыся//.ѣлы//.елыжесь//.елыжеся//.елысь//.елыся//.ѣлыждесь//.елы//.ѣлыждеся//.ѣлымись//.ѣлымися//.ѣлыбося//.ѣлыся//.ѣлысь//.ѣлыжеся//.ѣлыжъдесь//.ѣлыжъдеся//.елыждеся//.елымися//.ѣлыжесь//.елыбыся//.елыбысь//.ѣлытися//.ѣлытись//.елыбося//.елыбось//.елыжъдесь//.елыждесь//.елыжъдеся//.ѣлыбысь//.елытись//.елытися
  gramm: perf,pl,f
 -flex: .ѣтьбось//.ѣтьбося//.ѣтьсь//.етьбысь//.етьжъдесь//.ѣтитися//.ѣтитись//.етьжъдеся//.етижесь//.етижеся//.ѣтьжеся//.ѣтьжесь//.етьбося//.ѣтибось//.ѣтибося//.етьбось//.етись//.ѣтися//.ѣтись//.етися//.етьмися//.ѣтьмися//.ѣтибысь//.ѣтибыся//.ѣтьжъдеся//.етибыся//.етибысь//.ѣтиждесь//.ѣть//.ѣтиждеся//.ѣтьбысь//.етьмись//.ѣтьбыся//.ѣтьмись//.еть//.етьбыся//.ети//.етьждесь//.ѣтьтися//.ѣтьтись//.етимися//.етимись//.етитись//.етьждеся//.етитися//.ѣти//.ѣтижеся//.ѣтижесь//.етибося//.ѣтьждесь//.етибось//.етьтись//.етьтися//.ѣтимись//.етьжесь//.етьжеся//.ѣтимися//.ѣтижъдеся//.етиждеся//.етиждесь//.ѣтижъдесь//.ѣтьжъдесь//.етижъдесь//.етижъдеся//.еться//.етьсь//.ѣтьждеся//.ѣться
  gramm: inf
 -flex: .ижесь//.ижъдесь//.иждесь//.иждеся//.ижъдеся//.ибося//.ибось//.ижеся//.ись//.ися//.итись//.и//.имись//.итися//.ибыся//.ибысь//.имися
  gramm: imper,sg,2p
 -flex: .ижесь//.ижъдесь//.иждесь//.иждеся//.ижъдеся//.ибося//.ибось//.ижеся//.ись//.ися//.итись//.и//.имись//.итися//.ибыся//.ибысь//.имися
  gramm: imper,sg,3p
 -flex: .итежесь//.итежеся//.итесь//.итебось//.итежъдесь//.итеждесь//.итеся//.итетись//.ите//.итетися//.итежъдеся//.итемися//.итемись//.итеждеся//.итебося//.итебыся//.итебысь
  gramm: imper,pl,2p
 -flex: .елось//.елося//.ѣлотись//.ѣложеся//.ѣложесь//.еломися//.еломись//.ѣлождеся//.ѣлождесь//.елобыся//.елобысь//.ѣлося//.елотись//.елотися//.ѣлось//.еложесь//.еложеся//.ѣложъдеся//.ѣложъдесь//.ѣлобось//.ѣломися//.ѣлобося//.ѣлотися//.ѣлобысь//.ѣлобыся//.елобося//.елобось//.ело//.елождесь//.елождеся//.ѣломись//.ѣло//.еложъдесь//.еложъдеся
  gramm: perf,sg,n
 -flex: .ѣстьсь//.ѣсться//.есътъбыся//.ѣстсь//.ѣстся//.есътъбысь//.естътись//.естъбось//.ѣстмися//.есътьжеся//.есътьжесь//.ѣстмись//.есътбося//.ѣсътъбысь//.ѣсътъбыся//.есътбось//.ѣстъжеся//.ѣтися//.ѣтись//.ѣстъжесь//.ѣстъбося//.ѣсътъмись//.ѣсътъмися//.есть//.ѣстьтись//.естъ//.ѣстьтися//.ѣсътьбыся//.ѣстьмися//.ѣстьмись//.ѣсътьбысь//.ѣсътъжеся//.ѣсттись//.ѣсттися//.есът//.естьжеся//.естбысь//.естбыся//.естьжесь//.естъбося//.естжесь//.есътъмися//.ѣсътжъдеся//.ѣсътжъдесь//.естътися//.есттися//.есттись//.ѣсъттись//.ѣсътмись//.ѣсътмися//.ѣстьбося//.ѣстьбось//.ѣбысь//.естмись//.естмися//.ѣбыся//.есътьбысь//.есътьбыся//.ежесь//.ежеся//.ѣсътжеся//.естьбось//.естьбося//.ѣсът//.ѣсътьбося//.ѣсътьбось//.естъжесь//.естъжеся//.естждеся//.естждесь//.есътъмись//.естьждесь//.естьждеся//.естъсь//.естъся//.естьтися//.естьтись//.есътсь//.есътся//.ѣстьбыся//.ѣстьбысь//.ѣсътбось//.ѣсътбося//.ѣсътъся//.ѣсътъсь//.ѣсътьтись//.ѣсътьтися//.есътъжъдесь//.есътъжъдеся//.есътъбося//.есътъбось//.ѣсътьжесь//.ѣсътьжеся//.ѣсътьжъдесь//.ѣсътьжъдеся//.ѣстбося//.есъть//.ѣждесь//.ѣждеся//.есътътись//.ѣжеся//.ѣжесь//.естьмись//.ѣстьжеся//.ѣсътся//.есь//.ѣсътсь//.еся//.ѣсътьмися//.естьмися//.ѣсътъжъдесь//.ѣсътбысь//.есътътися//.ѣсътъжесь//.ѣстъ//.ѣсть//.ѣмись//.ѣсътжесь//.естъбыся//.естъбысь//.етись//.есътмись//.етися//.есътбысь//.есътьбось//.ѣбось//.ѣбося//.есътьбося//.ѣстъмись//.ѣсътътися//.ѣсътътись//.ѣстжесь//.е//.ѣстжеся//.есъться//.ѣстьждеся//.ѣстьждесь//.есътьсь//.есътмися//.естъждеся//.естьбысь//.естьбыся//.ѣстбось//.естъмися//.естъмись//.есътжъдесь//.есътъ//.есътжъдеся//.естся//.естсь//.ѣся//.ѣсь//.ѣст//.ѣ//.ѣстждесь//.ѣстждеся//.ѣсъттися//.естбось//.ѣсътбыся//.естбося//.есъттись//.ѣстъмися//.есъттися//.ѣсъть//.ѣсътьмись//.есътбыся//.ѣсътъ//.ѣжъдеся//.ѣжъдесь//.есътьмись//.есътьмися//.ѣсътъбось//.ѣсътъбося//.есътжесь//.есътъся//.ѣстьжесь//.ест//.ѣстбыся//.есътъсь//.ѣмися//.ѣстбысь//.естжеся//.ѣсътъжъдеся//.есътьтися//.есътьжъдеся//.есътьжъдесь//.есътьтись//.ѣстътися//.ѣстътись//.ѣстъся//.ѣстъсь//.есътжеся//.еждеся//.еждесь//.емися//.емись//.ѣстъбось//.естъждесь//.ебося//.ебось//.ѣстъбысь//.есться//.естьсь//.ѣстъбыся//.есътъжесь//.ебыся//.ебысь//.есътъжеся//.ежъдесь//.ежъдеся//.ѣстъждесь//.ѣсътьсь//.ѣсъться//.ѣстъждеся
  gramm: indic,aor,sg,3p
 -flex: .ѣстьсь//.ѣсться//.есътъбыся//.ѣстсь//.ѣстся//.есътъбысь//.естътись//.естъбось//.ѣстмися//.есътьжеся//.есътьжесь//.ѣстмись//.есътбося//.ѣсътъбысь//.ѣсътъбыся//.есътбось//.ѣстъжеся//.ѣтися//.ѣтись//.ѣстъжесь//.ѣстъбося//.ѣсътъмись//.ѣсътъмися//.есть//.ѣстьтись//.естъ//.ѣстьтися//.ѣсътьбыся//.ѣстьмися//.ѣстьмись//.ѣсътьбысь//.ѣсътъжеся//.ѣсттись//.ѣсттися//.есът//.естьжеся//.естбысь//.естбыся//.естьжесь//.естъбося//.естжесь//.есътъмися//.ѣсътжъдеся//.ѣсътжъдесь//.естътися//.есттися//.есттись//.ѣсъттись//.ѣсътмись//.ѣсътмися//.ѣстьбося//.ѣстьбось//.ѣбысь//.естмись//.естмися//.ѣбыся//.есътьбысь//.есътьбыся//.ежесь//.ежеся//.ѣсътжеся//.естьбось//.естьбося//.ѣсът//.ѣсътьбося//.ѣсътьбось//.естъжесь//.естъжеся//.естждеся//.естждесь//.есътъмись//.естьждесь//.естьждеся//.естъсь//.естъся//.естьтися//.естьтись//.есътсь//.есътся//.ѣстьбыся//.ѣстьбысь//.ѣсътбось//.ѣсътбося//.ѣсътъся//.ѣсътъсь//.ѣсътьтись//.ѣсътьтися//.есътъжъдесь//.есътъжъдеся//.есътъбося//.есътъбось//.ѣсътьжесь//.ѣсътьжеся//.ѣсътьжъдесь//.ѣсътьжъдеся//.ѣстбося//.есъть//.ѣждесь//.ѣждеся//.есътътись//.ѣжеся//.ѣжесь//.естьмись//.ѣстьжеся//.ѣсътся//.есь//.ѣсътсь//.еся//.ѣсътьмися//.естьмися//.ѣсътъжъдесь//.ѣсътбысь//.есътътися//.ѣсътъжесь//.ѣстъ//.ѣсть//.ѣмись//.ѣсътжесь//.естъбыся//.естъбысь//.етись//.есътмись//.етися//.есътбысь//.есътьбось//.ѣбось//.ѣбося//.есътьбося//.ѣстъмись//.ѣсътътися//.ѣсътътись//.ѣстжесь//.е//.ѣстжеся//.есъться//.ѣстьждеся//.ѣстьждесь//.есътьсь//.есътмися//.естъждеся//.естьбысь//.естьбыся//.ѣстбось//.естъмися//.естъмись//.есътжъдесь//.есътъ//.есътжъдеся//.естся//.естсь//.ѣся//.ѣсь//.ѣст//.ѣ//.ѣстждесь//.ѣстждеся//.ѣсъттися//.естбось//.ѣсътбыся//.естбося//.есъттись//.ѣстъмися//.есъттися//.ѣсъть//.ѣсътьмись//.есътбыся//.ѣсътъ//.ѣжъдеся//.ѣжъдесь//.есътьмись//.есътьмися//.ѣсътъбось//.ѣсътъбося//.есътжесь//.есътъся//.ѣстьжесь//.ест//.ѣстбыся//.есътъсь//.ѣмися//.ѣстбысь//.естжеся//.ѣсътъжъдеся//.есътьтися//.есътьжъдеся//.есътьжъдесь//.есътьтись//.ѣстътися//.ѣстътись//.ѣстъся//.ѣстъсь//.есътжеся//.еждеся//.еждесь//.емися//.емись//.ѣстъбось//.естъждесь//.ебося//.ебось//.ѣстъбысь//.есться//.естьсь//.ѣстъбыся//.есътъжесь//.ебыся//.ебысь//.есътъжеся//.ежъдесь//.ежъдеся//.ѣстъждесь//.ѣсътьсь//.ѣсъться//.ѣстъждеся
  gramm: indic,aor,sg,2p
 -flex: .ивѣжеся//.ивамися//.ивамись//.ивѣ//.иважъдесь//.ивебыся//.ивебысь//.иважъдеся//.ивѣбысь//.ивѣжесь//.ивебося//.ивебось//.ивежъдесь//.ивеждесь//.иваждесь//.иваждеся//.ивѣмись//.ивѣмися//.ивѣжъдеся//.ивѣтися//.ивѣжъдесь//.иважесь//.иважеся//.ивѣбось//.ивѣбося//.иветись//.иветися//.ивабыся//.ивабысь//.ивемися//.ивемись//.иватись//.иватися//.ивѣся//.ивѣсь//.ивабося//.ивабось//.ивесь//.ивеся//.ива//.иве//.ивѣтись//.ивежъдеся//.ивежесь//.ивѣждесь//.ивѣждеся//.ивежеся//.ивеждеся//.ивѣбыся//.ивась//.ивася
  gramm: indic,praes,du,1p
 -flex: .итѣбысь//.итѣбыся//.итебося//.итебось//.итежесь//.итежеся//.итѣжъдеся//.итѣ//.итажъдесь//.итебыся//.итебысь//.итажъдеся//.итѣжъдесь//.итажесь//.итежъдеся//.итѣмись//.итемися//.итемись//.итеждеся//.итѣждесь//.итажеся//.итѣбося//.итабося//.итабось//.итесь//.итеся//.ита//.итѣбось//.итеждесь//.итѣмися//.итетись//.итаждесь//.итаждеся//.ите//.итабыся//.итежъдесь//.итабысь//.итѣтись//.итатись//.итатися//.итетися//.итѣся//.итѣсь//.итѣжеся//.итѣждеся//.итась//.итася//.итѣтися//.итѣжесь//.итамися//.итамись
  gramm: indic,praes,du,3p
 -flex: .итѣбысь//.итѣбыся//.итебося//.итебось//.итежесь//.итежеся//.итѣжъдеся//.итѣ//.итажъдесь//.итебыся//.итебысь//.итажъдеся//.итѣжъдесь//.итажесь//.итежъдеся//.итѣмись//.итемися//.итемись//.итеждеся//.итѣждесь//.итажеся//.итѣбося//.итабося//.итабось//.итесь//.итеся//.ита//.итѣбось//.итеждесь//.итѣмися//.итетись//.итаждесь//.итаждеся//.ите//.итабыся//.итежъдесь//.итабысь//.итѣтись//.итатись//.итатися//.итетися//.итѣся//.итѣсь//.итѣжеся//.итѣждеся//.итась//.итася//.итѣтися//.итѣжесь//.итамися//.итамись
  gramm: indic,praes,du,2p
 -flex: .яхова//.яховамися//.яховамись//.яхове//.яховабося//.яховабось//.яховежесь//.яховежеся//.яховетись//.яховемися//.яховемись//.яховѣжъдеся//.яховѣбысь//.яховѣмись//.яховетися//.яховѣжеся//.яховеждеся//.яховеждесь//.яховѣжесь//.яховажъдесь//.яховабыся//.яховабысь//.яховежъдесь//.яховежъдеся//.яховеся//.яховѣждесь//.яховѣся//.яховѣсь//.яховѣждеся//.яховѣтися//.яховѣтись//.яховебося//.яховатись//.яховатися//.яховебось//.яховѣ//.яховажесь//.яховажеся//.яховесь//.яховѣмися//.яховажъдеся//.яховѣбыся//.яховѣжъдесь//.яховаждесь//.яховаждеся//.яховебыся//.яховѣбось//.яховѣбося//.яховебысь//.яховась//.яховася
  gramm: indic,imperf,du,1p
 -flex: .ясътѣтися//.ясътѣтись//.ястебося//.ястебось//.ястажесь//.ястажеся//.ястѣтися//.ястѣтись//.ястеждесь//.ястеждеся//.ясътежъдесь//.ясътежъдеся//.ясътѣся//.ясътѣсь//.ястамися//.ястамись//.ястабыся//.ястабысь//.ясътемися//.ясътемись//.ясътетись//.ясътетися//.ясътѣбось//.ясътѣбося//.ясътѣжъдеся//.ястѣмись//.ястѣмися//.ясътѣжъдесь//.ястѣся//.ястѣсь//.ясътась//.ясътася//.ясътабыся//.ясътабысь//.ястѣждеся//.ястѣждесь//.ястаждеся//.ястаждесь//.ястѣбысь//.ястебыся//.ястебысь//.ястѣбось//.ястѣбося//.ястѣ//.ястемися//.ястемись//.ясътесь//.ясътеся//.ястась//.ястася//.ястѣжеся//.ястѣбыся//.ясте//.яста//.ясътамися//.ясътамись//.ясътабося//.ясътабось//.ясътѣбысь//.ясътѣбыся//.ясътатись//.ясътатися//.ясътѣ//.ясътажъдесь//.ясътажъдеся//.ясътебося//.ясътебось//.ястѣжесь//.ясътажесь//.ясътажеся//.ястабося//.ясътебыся//.ясътебысь//.ястабось//.ястежесь//.ястежеся//.ястетись//.ястетися//.ясъта//.ясътѣжеся//.ясъте//.ясътѣжесь//.ясътежесь//.ясътежеся//.ясътѣмись//.ясътѣмися//.ястатись//.ястатися//.ястесь//.ястеся
  gramm: indic,imperf,du,3p
 -flex: .ясътѣтися//.ясътѣтись//.ястебося//.ястебось//.ястажесь//.ястажеся//.ястѣтися//.ястѣтись//.ястеждесь//.ястеждеся//.ясътежъдесь//.ясътежъдеся//.ясътѣся//.ясътѣсь//.ястамися//.ястамись//.ястабыся//.ястабысь//.ясътемися//.ясътемись//.ясътетись//.ясътетися//.ясътѣбось//.ясътѣбося//.ясътѣжъдеся//.ястѣмись//.ястѣмися//.ясътѣжъдесь//.ястѣся//.ястѣсь//.ясътась//.ясътася//.ясътабыся//.ясътабысь//.ястѣждеся//.ястѣждесь//.ястаждеся//.ястаждесь//.ястѣбысь//.ястебыся//.ястебысь//.ястѣбось//.ястѣбося//.ястѣ//.ястемися//.ястемись//.ясътесь//.ясътеся//.ястась//.ястася//.ястѣжеся//.ястѣбыся//.ясте//.яста//.ясътамися//.ясътамись//.ясътабося//.ясътабось//.ясътѣбысь//.ясътѣбыся//.ясътатись//.ясътатися//.ясътѣ//.ясътажъдесь//.ясътажъдеся//.ясътебося//.ясътебось//.ястѣжесь//.ясътажесь//.ясътажеся//.ястабося//.ясътебыся//.ясътебысь//.ястабось//.ястежесь//.ястежеся//.ястетись//.ястетися//.ясъта//.ясътѣжеся//.ясъте//.ясътѣжесь//.ясътежесь//.ясътежеся//.ясътѣмись//.ясътѣмися//.ястатись//.ястатися//.ястесь//.ястеся
  gramm: indic,imperf,du,2p
 -flex: .ясътетись//.ясътетися//.ястебося//.ястебось//.ясътебося//.ясътебось//.ястемися//.ястемись//.ясътесь//.ясътебыся//.ясътебысь//.ясътеся//.ястебыся//.ястежесь//.ястежеся//.ястебысь//.ясте//.ястетись//.ястетися//.ясъте//.ясътежесь//.ясътежеся//.ястеждесь//.ястеждеся//.ясътежъдесь//.ясътемись//.ясътемися//.ястесь//.ястеся//.ясътежъдеся
  gramm: indic,imperf,pl,2p
 -flex: .яхуся//.яхусь//.яхубося//.яхубось//.яхужесь//.яхужеся//.яхумись//.яхумися//.яхуждеся//.яхуждесь//.яхубыся//.яхутись//.яху//.яхубысь//.яхутися//.яхужъдесь//.яхужъдеся
  gramm: indic,imperf,pl,3p
 -flex: .яхомбыся//.яхомбысь//.яхомтись//.яхомтися//.яхомбося//.яхомъмися//.яхомбось//.яхомъ//.яхом//.яхомъмись//.яхомъжъдесь//.яхомъжъдеся//.яхомъжесь//.яхомъжеся//.яхомсь//.яхомътись//.яхомътися//.яхомся//.яхоммися//.яхоммись//.яхомъждесь//.яхомъждеся//.яхомъсь//.яхомъся//.яхомъбыся//.яхомъбысь//.яхомждеся//.яхомждесь//.яхомжесь//.яхомжеся//.яхомъбося//.яхомъбось
  gramm: indic,imperf,pl,1p
 -flex: .елетися//.елетись//.ележдесь//.ележъдесь//.ѣлѣжъдеся//.ѣлѣжъдесь//.ѣлѣ//.ѣлѣжеся//.ѣлѣжесь//.ѣлѣмись//.ѣлѣтися//.ѣлѣтись//.ѣлѣмися//.елебось//.елебося//.ѣлѣждесь//.ѣлѣждеся//.елеся//.елесь//.ележеся//.ележесь//.ѣлѣбысь//.ѣлѣбыся//.ележъдеся//.еле//.ѣлѣбось//.ѣлѣбося//.ѣлѣся//.ѣлѣсь//.ележдеся//.елебысь//.елебыся//.елемись//.елемися
  gramm: perf,du,f
 -flex: .яхбося//.яхбось//.яхтись//.яхтися//.яхъ//.яхътись//.яхътися//.яхъжъдесь//.яхъжъдеся//.яхъбось//.яхбыся//.яхбысь//.яхжесь//.яхжеся//.яхъмися//.яхъмись//.яхъжесь//.яхъжеся//.яхъбыся//.ях//.яхъбысь//.яхждеся//.яхждесь//.яхсь//.яхся//.яхъбося//.яхмись//.яхъждесь//.яхъждеся//.яхмися//.яхъсь//.яхъся
  gramm: indic,imperf,sg,1p
 -flex: .яшебося//.яшежеся//.яше//.яшетися//.яшежесь//.яшесь//.яшеся//.яшемись//.яшежъдесь//.яшемися//.яшежъдеся//.яшетись//.яшебось//.яшеждесь//.яшебыся//.яшеждеся//.яшебысь
  gramm: indic,imperf,sg,2p
 -flex: .яшебося//.яшежеся//.яше//.яшетися//.яшежесь//.яшесь//.яшеся//.яшемись//.яшежъдесь//.яшемися//.яшежъдеся//.яшетись//.яшебось//.яшеждесь//.яшебыся//.яшеждеся//.яшебысь
  gramm: indic,imperf,sg,3p
 -flex: .еховебось//.еховебося//.еховамись//.еховамися//.ѣхова//.ѣховѣбыся//.еховебысь//.ѣховаждесь//.ѣховаждеся//.еховебыся//.ѣховамися//.ѣховѣбось//.ѣховѣбося//.ѣховамись//.ѣховѣждесь//.ѣховась//.ѣховася//.ѣховѣждеся//.ѣховѣжъдеся//.еховеждесь//.ѣховѣжъдесь//.еховася//.еховась//.ѣховажъдесь//.ѣховажъдеся//.ѣховѣтись//.еховетися//.еховетись//.еховежеся//.еховежесь//.еховабось//.еховабысь//.еховабыся//.еховемись//.ѣховѣбысь//.еховемися//.еховежъдесь//.ѣховѣмися//.еховаждеся//.ѣховатись//.ѣховатися//.еховаждесь//.ѣховабося//.ѣховабось//.еховеся//.ѣховѣжеся//.ѣховѣжесь//.еховатися//.еховесь//.еховатись//.ѣховѣся//.ѣховѣсь//.еховеждеся//.ѣховѣ//.ѣховѣмись//.еховежъдеся//.ехове//.ехова//.еховажеся//.еховажесь//.ѣховѣтися//.ѣховажеся//.ѣховажесь//.еховажъдеся//.еховажъдесь//.еховабося//.ѣховабыся//.ѣховабысь
  gramm: indic,aor,du,1p
 -flex: .ѣсътамися//.ѣсътамись//.ѣсътась//.ѣсътася//.ѣсътѣмись//.ѣсътѣмися//.ѣстамися//.ѣстамись//.есътабысь//.есътабыся//.ѣсътажъдесь//.ѣсътажъдеся//.ѣсътѣбысь//.ѣсътѣбыся//.естежеся//.естежесь//.есте//.еста//.ѣстабось//.ѣсътѣбось//.ѣсътѣбося//.есътемись//.есътемися//.есътажеся//.есътажесь//.есътежеся//.есътежесь//.естабысь//.естабыся//.есъте//.есътася//.есъта//.есътась//.ѣсътѣся//.ѣсътѣсь//.естебось//.естебося//.есътебысь//.есътебыся//.естеждеся//.естеждесь//.естеся//.естабось//.естабося//.естесь//.ѣсътатись//.ѣсътатися//.ѣстась//.ѣстажесь//.ѣстажеся//.естаждесь//.есътебось//.есътебося//.естаждеся//.ѣсътѣтися//.ѣсътѣтись//.естажесь//.есътетися//.есътетись//.естатися//.естатись//.естебысь//.естебыся//.ѣстѣся//.ѣстѣсь//.есътежъдеся//.ѣстѣжеся//.ѣстѣжесь//.есътежъдесь//.ѣсътѣжеся//.ѣстѣ//.ѣсътѣжесь//.естажеся//.естася//.естась//.ѣстѣбысь//.ѣстѣбыся//.ѣстася//.ѣсътабося//.ѣсътабось//.есътамись//.есътамися//.ѣстѣтися//.ѣстаждеся//.ѣстаждесь//.ѣстѣтись//.ѣсътѣжъдеся//.ѣсътѣжъдесь//.ѣстѣждеся//.ѣстѣждесь//.есътажъдеся//.есътажъдесь//.естемись//.естемися//.ѣста//.естетися//.есътабось//.есътабося//.ѣстѣбось//.ѣстѣбося//.естетись//.ѣсътабыся//.ѣсътабысь//.есътатися//.ѣсътѣ//.ѣстатись//.ѣстатися//.ѣстабося//.есътатись//.ѣстѣмись//.ѣстѣмися//.есътеся//.есътесь//.естамись//.естамися//.ѣсътажесь//.ѣсътажеся//.ѣстабыся//.ѣстабысь//.ѣсъта
  gramm: indic,aor,du,2p
 -flex: .ѣсътамися//.ѣсътамись//.ѣсътась//.ѣсътася//.ѣстебысь//.ѣсътѣмись//.ѣсътѣмися//.ѣстамися//.ѣстамись//.ѣсътесь//.ѣсътебысь//.есътабысь//.есътабыся//.ѣстежесь//.ѣстежеся//.ѣсътебыся//.ѣсътеся//.ѣсътажъдесь//.ѣсътажъдеся//.ѣсътѣбысь//.ѣсътежъдесь//.ѣсътежъдеся//.ѣсътѣбыся//.естежеся//.естежесь//.есте//.ѣстебыся//.еста//.ѣстемися//.ѣстебося//.ѣстебось//.ѣстабось//.ѣсътѣбось//.ѣсътѣбося//.ѣсътетись//.ѣсътетися//.есътемись//.есътемися//.есътажеся//.есътажесь//.есътежеся//.есътежесь//.естабысь//.естабыся//.есъте//.есътася//.есъта//.есътась//.ѣсътебося//.ѣсътѣся//.ѣсътѣсь//.ѣсътебось//.естебось//.естебося//.ѣстемись//.есътебысь//.есътебыся//.ѣстесь//.ѣстеся//.естеждеся//.естеждесь//.естеся//.естабось//.естабося//.естесь//.ѣсътатись//.ѣсътатися//.ѣстась//.ѣстажесь//.ѣстажеся//.естаждесь//.есътебось//.есътебося//.естаждеся//.ѣсътѣтися//.ѣсътѣтись//.естажесь//.есътетися//.есътетись//.естатися//.естатись//.ѣстеждесь//.естебысь//.естебыся//.ѣстеждеся//.ѣстѣся//.ѣстѣсь//.есътежъдеся//.ѣстѣжеся//.ѣстѣжесь//.есътежъдесь//.ѣсътѣжеся//.ѣстѣ//.ѣсътѣжесь//.естажеся//.естася//.естась//.ѣсътежесь//.ѣсътежеся//.ѣстѣбысь//.ѣстѣбыся//.ѣстася//.ѣсътабося//.ѣсътабось//.есътамись//.есътамися//.ѣстѣтися//.ѣстаждеся//.ѣстаждесь//.ѣстѣтись//.ѣсътѣжъдеся//.ѣсътѣжъдесь//.ѣстѣждеся//.ѣстѣждесь//.есътажъдеся//.есътажъдесь//.естемись//.естемися//.ѣста//.ѣсте//.естетися//.есътабось//.есътабося//.ѣстѣбось//.ѣстѣбося//.естетись//.ѣсътабыся//.ѣсътабысь//.ѣсътемися//.ѣсътемись//.есътатися//.ѣстетись//.ѣсътѣ//.ѣстатись//.ѣстатися//.ѣстабося//.есътатись//.ѣстѣмись//.ѣстѣмися//.есътеся//.есътесь//.ѣстетися//.естамись//.естамися//.ѣсътажесь//.ѣсътажеся//.ѣстабыся//.ѣстабысь//.ѣсъте//.ѣсъта
  gramm: indic,aor,du,3p
 -flex: .елтись//.елъжесь//.елтися//.ѣлъмися//.ѣлся//.ѣлсь//.ѣлъбыся//.ѣлъ//.ѣлъждеся//.елъсь//.елъся//.ѣлъждесь//.ѣлъся//.елжесь//.елжеся//.ѣлъсь//.ѣлжеся//.елъ//.елътись//.елъмись//.елбыся//.елъбыся//.елждеся//.елждесь//.елъбысь//.ѣлждесь//.ѣлжесь//.ѣлъжъдеся//.ѣлъжъдесь//.елсь//.елся//.елътися//.ѣлъжеся//.елъмися//.ѣл//.елбося//.ел//.елбось//.ѣлътися//.ѣлътись//.ѣлъбось//.елмися//.елмись//.ѣлъбося//.ѣлбысь//.ѣлбыся//.елъжъдесь//.ѣлбось//.ѣлбося//.елъжъдеся//.ѣлждеся//.ѣлмись//.елъждесь//.елъжеся//.ѣлмися//.елъждеся//.елъбося//.елъбось//.ѣлъжесь//.ѣлтися//.ѣлтись//.ѣлъбысь//.елбысь//.ѣлъмись
  gramm: perf,sg,m
 -flex: .имежъдеся//.имъждесь//.имъждеся//.имежеся//.иметися//.иметись//.имебысь//.имебыся//.имеждесь//.имжесь//.имжеся//.имъсь//.имъся//.имтись//.имтися//.имъбыся//.им//.имъбысь//.имъ//.имждеся//.имждесь//.имсь//.имся//.иммися//.иммись//.имеждеся//.имемися//.имемись//.имебось//.имебося//.имежесь//.име//.имбыся//.имбысь//.имежъдесь//.имъмися//.имъмись//.имбося//.имбось//.имъжесь//.имъжеся//.имеся//.имесь//.имътись//.имътися//.имъжъдесь//.имъжъдеся//.имъбося//.имъбось
  gramm: imper,pl,1p
 -flex: .ѣшѧжъдеся//.ѣшѧжъдесь//.ешамись//.ешѧждесь//.ешамися//.ѣшажъдесь//.ѣшажъдеся//.ешѧтись//.ѣшѧбось//.ѣшѧбося//.ѣшѧтися//.ѣшѧтись//.ешабось//.ешабося//.ѣшѧждесь//.ешѧбося//.ешѧбось//.ешажеся//.ешажесь//.ѣшабося//.ѣшабось//.ешѧтися//.ешѧбысь//.ѣшатись//.ешася//.ешась//.ѣшатися//.ешабысь//.ешажъдеся//.ешѧся//.ешабыся//.ешѧжъдесь//.ѣшѧбысь//.ѣшѧ//.ешѧжъдеся//.ешѧ//.ешѧждеся//.ешѧжесь//.ешаждеся//.ешаждесь//.ешажъдесь//.ешѧсь//.ѣшѧжеся//.ѣшѧжесь//.ешѧжеся//.ѣшамися//.ѣшамись//.ѣшѧмись//.ѣшѧбыся//.ешѧмися//.ѣшажесь//.ѣшажеся//.ешѧмись//.ѣшась//.ѣшася//.ешѧбыся//.ѣшаждеся//.ѣшаждесь//.еша//.ѣшѧждеся//.ѣша//.ѣшабыся//.ѣшѧмися//.ешатись//.ѣшѧся//.ѣшѧсь//.ешатися//.ѣшабысь
  gramm: indic,aor,pl,3p
 -flex: .ѣстеждесь//.ѣстеждеся//.ѣстежеся//.естебысь//.ѣсътетися//.есътежеся//.есътежесь//.естетися//.ѣсътемися//.ѣсътемись//.естетись//.есътежъдеся//.есъте//.ѣсътесь//.ѣсътебысь//.есътежъдесь//.ѣстетись//.ѣстетися//.ѣстежесь//.ѣсътебось//.естебось//.ѣсътежесь//.ѣсътежеся//.ѣсътеся//.есътебысь//.есътетися//.ѣстесь//.ѣстеся//.естеждеся//.естеждесь//.естеся//.есътеся//.есътесь//.естесь//.естежеся//.естежесь//.естебося//.естебыся//.есте//.ѣстебыся//.ѣстебысь//.ѣстемися//.ѣстебося//.ѣстебось//.ѣстемись//.есътебыся//.ѣсътебыся//.есътебось//.есътебося//.ѣсътетись//.естемись//.естемися//.ѣсътежъдесь//.ѣсътебося//.ѣсте//.ѣсътежъдеся//.есътемись//.ѣсъте//.есътетись//.есътемися
  gramm: indic,aor,pl,2p
 -flex: .ѣхомтись//.ехоммися//.ѣхомъжеся//.ехомътись//.ѣхомъжъдеся//.ѣхомъбыся//.ѣхомбыся//.ехомжеся//.ехомъждеся//.ехомжесь//.ехомъбыся//.ѣхомждеся//.ѣхомъжесь//.ехомъмися//.ѣхомжеся//.ѣхоммись//.ѣхомъбось//.ѣхомъждесь//.ѣхомъждеся//.ѣхомтися//.ехомъжъдеся//.ехомъжъдесь//.ѣхоммися//.ехомъбося//.ехомждесь//.ѣхомъбысь//.ѣхом//.ехомъ//.ехомбыся//.ѣхомжесь//.ехомсь//.ехоммись//.ехомъбось//.ѣхомбось//.ехомъжеся//.ехомбось//.ехомбося//.ѣхомъбося//.ехомтися//.ехомтись//.ехомся//.ѣхомъжъдесь//.ехомъмись//.ѣхомждесь//.ехомъждесь//.ѣхомъ//.ехомъжесь//.ехомътися//.ѣхомся//.ѣхомъмися//.ехомждеся//.ѣхомъмись//.ѣхомъсь//.ѣхомъся//.ехомъбысь//.ѣхомбысь//.ѣхомбося//.ехомъся//.ехомъсь//.ѣхомсь//.ѣхомътись//.ѣхомътися//.ехом//.ехомбысь
  gramm: indic,aor,pl,1p
 -flex: .итѣбысь//.итѣбыся//.итебося//.итебось//.итежесь//.итежеся//.итѣжъдеся//.итѣ//.итажъдесь//.итебыся//.итебысь//.итажъдеся//.итѣжъдесь//.итажесь//.итежъдеся//.итѣмись//.итемися//.итемись//.итеждеся//.итѣждесь//.итажеся//.итѣбося//.итабося//.итабось//.итесь//.итеся//.ита//.итѣбось//.итеждесь//.итѣмися//.итетись//.итаждесь//.итаждеся//.ите//.итабыся//.итежъдесь//.итабысь//.итѣтись//.итатись//.итатися//.итетися//.итѣся//.итѣсь//.итѣжеся//.итѣждеся//.итась//.итася//.итѣтися//.итѣжесь//.итамися//.итамись
  gramm: imper,du,2p
 -flex: .ивѣжеся//.ивамися//.ивамись//.ивѣ//.иважъдесь//.ивебыся//.ивебысь//.иважъдеся//.ивѣбысь//.ивѣжесь//.ивебося//.ивебось//.ивежъдесь//.ивеждесь//.иваждесь//.иваждеся//.ивѣмись//.ивѣмися//.ивѣжъдеся//.ивѣтися//.ивѣжъдесь//.иважесь//.иважеся//.ивѣбось//.ивѣбося//.иветись//.иветися//.ивабыся//.ивабысь//.ивемися//.ивемись//.иватись//.иватися//.ивѣся//.ивѣсь//.ивабося//.ивабось//.ивесь//.ивеся//.ива//.иве//.ивѣтись//.ивежъдеся//.ивежесь//.ивѣждесь//.ивѣждеся//.ивежеся//.ивеждеся//.ивѣбыся//.ивась//.ивася
  gramm: imper,du,1p
 -flex: .ехъбысь//.ѣхъбось//.ехбысь//.ехжеся//.ехбыся//.ехъжеся//.ехбось//.ехбося//.ѣхждесь//.ѣхтись//.ѣхъждесь//.ѣхъждеся//.ехжесь//.ѣхбося//.ѣхбось//.ѣхъмись//.ехъбыся//.ѣхмися//.ѣхъбыся//.ѣхъбысь//.ехждесь//.ехся//.ехсь//.ехждеся//.ѣхбыся//.ѣхбысь//.ѣхтися//.ѣхъсь//.ѣхъся//.ех//.ехъся//.ѣх//.ехъсь//.ѣхътись//.ѣхътися//.ѣхмись//.ѣхсь//.ѣхъжъдеся//.ехъбось//.ехъжъдеся//.ехъжъдесь//.ехъбося//.ѣхъмися//.ѣхжесь//.ѣхжеся//.ехъждеся//.ѣхъжъдесь//.ехъждесь//.ѣхъжеся//.ехъ//.ѣхъбося//.ѣхждеся//.ехмись//.ехъмись//.ехъжесь//.ехмися//.ехътися//.ехтися//.ехтись//.ехътись//.ѣхъ//.ѣхъжесь//.ѣхся//.ехъмися
  gramm: indic,aor,sg,1p
 -flex: .юмись//.юмися//.юждесь//.юбось//.южъдесь//.ю//.юбося//.ютися//.юся//.ютись//.юбысь//.юбыся//.юждеся//.южеся//.южесь//.юсь//.южъдеся
  gramm: indic,praes,sg,1p
 -flex: .ишибыся//.ишибысь//.иши//.ишимися//.ишимись//.ишижесь//.ишижеся//.ишитися//.ишитись//.ишибось//.ишижъдеся//.ишижъдесь//.ишибося//.ишиждеся//.ишиждесь//.ишися//.ишись
  gramm: indic,praes,sg,2p
 -flex: .итъбысь//.итъбыся//.итбысь//.итбыся//.итжеся//.итъжеся//.итъжесь//.итжесь//.ись//.ися//.итись//.итбось//.итбося//.ижъдесь//.итътися//.итътись//.итъся//.ижесь//.итъсь//.итждесь//.итждеся//.итъжъдеся//.ит//.ижъдеся//.итъмися//.итися//.ибось//.и//.итъмись//.итъ//.имись//.итъбось//.итъбося//.ится//.итсь//.иждесь//.иждеся//.имися//.ибыся//.итъждеся//.ижеся//.итъждесь//.иттися//.иттись//.ибысь//.итмись//.итмися//.ибося//.итъжъдесь
  gramm: indic,praes,sg,3p
 -flex: .елабысь//.ѣлабось//.елажеся//.еламися//.ѣламися//.ѣлаждесь//.ѣлаждеся//.ѣламись//.ѣлабося//.елабыся//.ѣлабыся//.ѣлабысь//.елаждеся//.ѣлась//.ѣлася//.елаждесь//.елася//.елась//.ѣлатись//.ѣлатися//.елабось//.елажъдеся//.елажъдесь//.елабося//.ѣлажъдесь//.ѣлажъдеся//.ела//.еламись//.елажесь//.елатися//.елатись//.ѣла//.ѣлажесь//.ѣлажеся
  gramm: perf,du,m
 -flex: .елетися//.елетись//.ележдесь//.ележъдесь//.ѣлѣжъдеся//.ѣлѣжъдесь//.ѣлѣ//.ѣлѣжеся//.ѣлѣжесь//.ѣлѣмись//.ѣлѣтися//.ѣлѣтись//.ѣлѣмися//.елебось//.елебося//.ѣлѣждесь//.ѣлѣждеся//.елеся//.елесь//.ележеся//.ележесь//.ѣлѣбысь//.ѣлѣбыся//.ележъдеся//.еле//.ѣлѣбось//.ѣлѣбося//.ѣлѣся//.ѣлѣсь//.ележдеся//.елебысь//.елебыся//.елемись//.елемися
  gramm: perf,du,n
 -flex: .елабысь//.ѣлабось//.елажеся//.еламися//.ѣламися//.ѣлаждесь//.ѣлаждеся//.ѣламись//.ѣлабося//.елабыся//.ѣлабыся//.ѣлабысь//.елаждеся//.ѣлась//.ѣлася//.елаждесь//.елася//.елась//.ѣлатись//.ѣлатися//.елабось//.елажъдеся//.елажъдесь//.елабося//.ѣлажъдесь//.ѣлажъдеся//.ела//.еламись//.елажесь//.елатися//.елатись//.ѣла//.ѣлажесь//.ѣлажеся
  gramm: perf,sg,f
-paradigm: V22s
 -flex: .итежесь//.итежеся//.итесь//.итебось//.итежъдесь//.итеждесь//.итеся//.итетись//.ите//.итетися//.итежъдеся//.итемися//.итемись//.итеждеся//.итебося//.итебыся//.итебысь
  gramm: indic,praes,pl,2p
 -flex: .атся//.атсь//.атъмись//.атъ//.ябось//.яжеся//.ябося//.атмись//.атждеся//.яся//.атъжеся//.атъжесь//.атмися//.яжесь//.я//.ямись//.ямися//.атжеся//.атъжъдеся//.атъжъдесь//.атжесь//.аттися//.аттись//.яжъдеся//.атбысь//.атъмися//.атбыся//.яждесь//.атътися//.атътись//.атъся//.атъсь//.ясь//.яждеся//.ятися//.ятись//.атъбось//.атъбося//.атъбысь//.атъбыся//.атждесь//.атбось//.атбося//.ат//.ябысь//.яжъдесь//.ябыся//.атъждеся//.атъждесь
  gramm: indic,praes,pl,3p
 -flex: .имежъдеся//.имъждесь//.имъждеся//.имежеся//.иметися//.иметись//.имебысь//.имебыся//.имеждесь//.имжесь//.имжеся//.имъсь//.имъся//.имтись//.имтися//.имъбыся//.им//.имъбысь//.имъ//.имждеся//.имждесь//.имсь//.имся//.иммися//.иммись//.имеждеся//.имемися//.имемись//.имебось//.имебося//.имежесь//.име//.имбыся//.имбысь//.имежъдесь//.имъмися//.имъмись//.имбося//.имбось//.имъжесь//.имъжеся//.имеся//.имесь//.имътись//.имътися//.имъжъдесь//.имъжъдеся//.имъбося//.имъбось
  gramm: indic,praes,pl,1p
 -flex: .алибось//.алибося//.али//.алитися//.алитись//.алибыся//.алиждеся//.алиждесь//.алижеся//.алижъдесь//.алися//.ались//.алибысь//.алижесь//.алимись//.алижъдеся//.алимися
  gramm: perf,pl,m
 -flex: .алажеся//.алажесь//.аламись//.аламися//.алаждесь//.алаждеся//.ала//.алася//.алась//.алабысь//.алажъдеся//.алабыся//.алабось//.алабося//.алажъдесь//.алатися//.алатись
  gramm: perf,pl,n
 -flex: .алыжесь//.алыждесь//.алыждеся//.алыжеся//.алыбыся//.алыбысь//.алы//.алытись//.алытися//.алыжъдесь//.алыжъдеся//.алыбося//.алыбось//.алымися//.алысь//.алыся//.алымись
  gramm: perf,pl,f
 -flex: .атьсь//.аться//.ать//.атись//.атися//.атибыся//.атибысь//.атимися//.атимись//.атитись//.атитися//.атьтись//.атьтися//.атьмися//.атьмись//.атьбыся//.атьбысь//.атиждесь//.атиждеся//.атьждесь//.атьждеся//.атижесь//.атижеся//.атьжъдесь//.атьжъдеся//.атижъдесь//.атьбося//.атьбось//.атижъдеся//.атьжесь//.атибося//.атибось//.атьжеся//.ати
  gramm: inf
 -flex: .ижесь//.ижъдесь//.иждесь//.иждеся//.ижъдеся//.ибося//.ибось//.ижеся//.ись//.ися//.итись//.и//.имись//.итися//.ибыся//.ибысь//.имися
  gramm: imper,sg,2p
 -flex: .ижесь//.ижъдесь//.иждесь//.иждеся//.ижъдеся//.ибося//.ибось//.ижеся//.ись//.ися//.итись//.и//.имись//.итися//.ибыся//.ибысь//.имися
  gramm: imper,sg,3p
 -flex: .итежесь//.итежеся//.итесь//.итебось//.итежъдесь//.итеждесь//.итеся//.итетись//.ите//.итетися//.итежъдеся//.итемися//.итемись//.итеждеся//.итебося//.итебыся//.итебысь
  gramm: imper,pl,2p
 -flex: .ало//.алобысь//.алождеся//.алобося//.алось//.аложъдеся//.аломись//.алобось//.аложъдесь//.алождесь//.алотись//.алотися//.аложесь//.аложеся//.алося//.аломися//.алобыся
  gramm: perf,sg,n
 -flex: .астжеся//.астжесь//.аждесь//.аждеся//.асътъбыся//.асътъбысь//.асъттися//.асъттись//.асътъмися//.асътъмись//.ажесь//.ажеся//.асътбось//.астьждесь//.астьждеся//.асътбося//.асътся//.асътсь//.астьбыся//.астмись//.астьбысь//.астмися//.асътьжъдеся//.асътьжъдесь//.абося//.абось//.асътьмись//.асътьмися//.астъбысь//.астъбыся//.астъмись//.астъмися//.астътися//.астътись//.асътбысь//.асътбыся//.асътьтися//.асътьтись//.абыся//.астьжесь//.астьжеся//.асътъжъдесь//.асътъжъдеся//.астьтись//.астьтися//.асътъся//.астъся//.астъсь//.асътьбысь//.асътьбыся//.асътмись//.асътмися//.ажъдесь//.ажъдеся//.асътьжеся//.асътьжесь//.асътъ//.асъть//.астждесь//.астждеся//.астьсь//.асться//.а//.асътъбось//.асътъсь//.астъбося//.ась//.ася//.амися//.аст//.астьмися//.астьмись//.асътъбося//.астсь//.астся//.астъждесь//.астбось//.астбося//.астъбось//.асъться//.асътьсь//.астъждеся//.абысь//.атись//.атися//.асттися//.асттись//.асътжъдеся//.асътжъдесь//.асътъжесь//.асътъжеся//.амись//.асътьбось//.асътьбося//.асътжеся//.асътжесь//.астьбося//.астьбось//.астбысь//.асът//.астбыся//.астъжеся//.астъжесь//.асътътись//.асътътися//.астъ//.асть
  gramm: indic,aor,sg,3p
 -flex: .астжеся//.астжесь//.аждесь//.аждеся//.асътъбыся//.асътъбысь//.асъттися//.асъттись//.асътъмися//.асътъмись//.ажесь//.ажеся//.асътбось//.астьждесь//.астьждеся//.асътбося//.асътся//.асътсь//.астьбыся//.астмись//.астьбысь//.астмися//.асътьжъдеся//.асътьжъдесь//.абося//.абось//.асътьмись//.асътьмися//.астъбысь//.астъбыся//.астъмись//.астъмися//.астътися//.астътись//.асътбысь//.асътбыся//.асътьтися//.асътьтись//.абыся//.астьжесь//.астьжеся//.асътъжъдесь//.асътъжъдеся//.астьтись//.астьтися//.асътъся//.астъся//.астъсь//.асътьбысь//.асътьбыся//.асътмись//.асътмися//.ажъдесь//.ажъдеся//.асътьжеся//.асътьжесь//.асътъ//.асъть//.астждесь//.астждеся//.астьсь//.асться//.а//.асътъбось//.асътъсь//.астъбося//.ась//.ася//.амися//.аст//.астьмися//.астьмись//.асътъбося//.астсь//.астся//.астъждесь//.астбось//.астбося//.астъбось//.асъться//.асътьсь//.астъждеся//.абысь//.атись//.атися//.асттися//.асттись//.асътжъдеся//.асътжъдесь//.асътъжесь//.асътъжеся//.амись//.асътьбось//.асътьбося//.асътжеся//.асътжесь//.астьбося//.астьбось//.астбысь//.асът//.астбыся//.астъжеся//.астъжесь//.асътътись//.асътътися//.астъ//.асть
  gramm: indic,aor,sg,2p
 -flex: .ивѣжеся//.ивамися//.ивамись//.ивѣ//.иважъдесь//.ивебыся//.ивебысь//.иважъдеся//.ивѣбысь//.ивѣжесь//.ивебося//.ивебось//.ивежъдесь//.ивеждесь//.иваждесь//.иваждеся//.ивѣмись//.ивѣмися//.ивѣжъдеся//.ивѣтися//.ивѣжъдесь//.иважесь//.иважеся//.ивѣбось//.ивѣбося//.иветись//.иветися//.ивабыся//.ивабысь//.ивемися//.ивемись//.иватись//.иватися//.ивѣся//.ивѣсь//.ивабося//.ивабось//.ивесь//.ивеся//.ива//.иве//.ивѣтись//.ивежъдеся//.ивежесь//.ивѣждесь//.ивѣждеся//.ивежеся//.ивеждеся//.ивѣбыся//.ивась//.ивася
  gramm: indic,praes,du,1p
 -flex: .итѣбысь//.итѣбыся//.итебося//.итебось//.итежесь//.итежеся//.итѣжъдеся//.итѣ//.итажъдесь//.итебыся//.итебысь//.итажъдеся//.итѣжъдесь//.итажесь//.итежъдеся//.итѣмись//.итемися//.итемись//.итеждеся//.итѣждесь//.итажеся//.итѣбося//.итабося//.итабось//.итесь//.итеся//.ита//.итѣбось//.итеждесь//.итѣмися//.итетись//.итаждесь//.итаждеся//.ите//.итабыся//.итежъдесь//.итабысь//.итѣтись//.итатись//.итатися//.итетися//.итѣся//.итѣсь//.итѣжеся//.итѣждеся//.итась//.итася//.итѣтися//.итѣжесь//.итамися//.итамись
  gramm: indic,praes,du,3p
 -flex: .итѣбысь//.итѣбыся//.итебося//.итебось//.итежесь//.итежеся//.итѣжъдеся//.итѣ//.итажъдесь//.итебыся//.итебысь//.итажъдеся//.итѣжъдесь//.итажесь//.итежъдеся//.итѣмись//.итемися//.итемись//.итеждеся//.итѣждесь//.итажеся//.итѣбося//.итабося//.итабось//.итесь//.итеся//.ита//.итѣбось//.итеждесь//.итѣмися//.итетись//.итаждесь//.итаждеся//.ите//.итабыся//.итежъдесь//.итабысь//.итѣтись//.итатись//.итатися//.итетися//.итѣся//.итѣсь//.итѣжеся//.итѣждеся//.итась//.итася//.итѣтися//.итѣжесь//.итамися//.итамись
  gramm: indic,praes,du,2p
 -flex: .аховежеся//.аховежесь//.аховѣсь//.аховѣся//.аховѣжъдеся//.аховажеся//.аховажесь//.аховеждеся//.аховеждесь//.аховажъдеся//.аховажъдесь//.аховѣтись//.ахове//.аховесь//.аховѣбося//.аховѣбось//.ахова//.аховебысь//.аховебыся//.аховѣбыся//.аховеся//.аховѣбысь//.аховѣмися//.аховабысь//.аховѣжъдесь//.аховѣтися//.аховабыся//.аховѣждесь//.аховѣждеся//.аховемись//.аховемися//.аховася//.аховась//.аховѣ//.аховѣмись//.аховетися//.аховежъдеся//.аховежъдесь//.аховѣжесь//.аховѣжеся//.аховетись//.аховабось//.аховабося//.аховаждесь//.аховаждеся//.аховамись//.аховатися//.аховатись//.аховамися//.аховебось//.аховебося
  gramm: indic,imperf,du,1p
 -flex: .астѣбысь//.асътѣбося//.асътѣбось//.астѣбыся//.асътеся//.асътесь//.асътѣжъдесь//.асътѣжъдеся//.астемися//.астемись//.астѣмись//.астѣмися//.астаждесь//.астаждеся//.асътежеся//.асътежесь//.астебося//.астебось//.асътабысь//.асътабыся//.асътебось//.асътебося//.астѣся//.астѣсь//.астеждеся//.астеждесь//.асътѣсь//.асътѣся//.асътѣмися//.асътѣмись//.асътѣтись//.асътѣтися//.асъта//.асътажъдеся//.асътажъдесь//.астась//.астася//.асътамись//.астамися//.асътамися//.астѣжеся//.астѣжесь//.асътежъдеся//.асътежъдесь//.астамись//.астѣтися//.астѣтись//.асътабось//.асътабося//.асътѣ//.асътатися//.асътатись//.астебыся//.астебысь//.астѣждесь//.астѣждеся//.асътетися//.асътетись//.асътася//.асътась//.асътѣбыся//.астеся//.асъте//.асътѣжесь//.асътѣжеся//.астежесь//.астежеся//.астажесь//.астажеся//.астесь//.асътѣбысь//.аста//.асътемись//.асътемися//.астетись//.асте//.астетися//.астѣбось//.астѣбося//.асътебысь//.асътебыся//.астабыся//.астабысь//.асътажеся//.асътажесь//.астѣ//.астабося//.астабось//.астатись//.астатися
  gramm: indic,imperf,du,3p
 -flex: .астѣбысь//.асътѣбося//.асътѣбось//.астѣбыся//.асътеся//.асътесь//.асътѣжъдесь//.асътѣжъдеся//.астемися//.астемись//.астѣмись//.астѣмися//.астаждесь//.астаждеся//.асътежеся//.асътежесь//.астебося//.астебось//.асътабысь//.асътабыся//.асътебось//.асътебося//.астѣся//.астѣсь//.астеждеся//.астеждесь//.асътѣсь//.асътѣся//.асътѣмися//.асътѣмись//.асътѣтись//.асътѣтися//.асъта//.асътажъдеся//.асътажъдесь//.астась//.астася//.асътамись//.астамися//.асътамися//.астѣжеся//.астѣжесь//.асътежъдеся//.асътежъдесь//.астамись//.астѣтися//.астѣтись//.асътабось//.асътабося//.асътѣ//.асътатися//.асътатись//.астебыся//.астебысь//.астѣждесь//.астѣждеся//.асътетися//.асътетись//.асътася//.асътась//.асътѣбыся//.астеся//.асъте//.асътѣжесь//.асътѣжеся//.астежесь//.астежеся//.астажесь//.астажеся//.астесь//.асътѣбысь//.аста//.асътемись//.асътемися//.астетись//.асте//.астетися//.астѣбось//.астѣбося//.асътебысь//.асътебыся//.астабыся//.астабысь//.асътажеся//.асътажесь//.астѣ//.астабося//.астабось//.астатись//.астатися
  gramm: indic,imperf,du,2p
 -flex: .астежесь//.астежеся//.асътебось//.асътебося//.астесь//.астеждеся//.астеждесь//.астеся//.асътемись//.асътемися//.астетись//.асте//.астетися//.астебыся//.астебысь//.асътебысь//.асътебыся//.асътеся//.асътесь//.астемися//.астемись//.асътетися//.асътетись//.асътежъдеся//.асътежъдесь//.асъте//.асътежеся//.асътежесь//.астебося//.астебось
  gramm: indic,imperf,pl,2p
 -flex: .ахубысь//.аху//.ахумися//.ахумись//.ахужесь//.ахужеся//.ахутися//.ахубыся//.ахутись//.ахубось//.ахужъдеся//.ахужъдесь//.ахубося//.ахуждеся//.ахуждесь//.ахуся//.ахусь
  gramm: indic,imperf,pl,3p
 -flex: .ахомбыся//.ахомъбось//.ахомъбося//.ахомбысь//.ахоммися//.ахомсь//.ахомся//.ахомждесь//.ахомждеся//.ахомъжъдесь//.ахомъбысь//.ахомъбыся//.ахомъжъдеся//.ахомбося//.ахомбось//.ахоммись//.ахомъмись//.ахомъмися//.ахомъжеся//.ахомъжесь//.ахом//.ахомъждесь//.ахомъся//.ахомъсь//.ахомъждеся//.ахомътися//.ахомътись//.ахомъ//.ахомтись//.ахомтися//.ахомжесь//.ахомжеся
  gramm: indic,imperf,pl,1p
 -flex: .алѣбыся//.алѣбысь//.алетися//.алѣтись//.алѣтися//.алетись//.алебось//.алебося//.алѣбося//.алѣбось//.алѣ//.алѣсь//.алѣся//.алебысь//.алебыся//.алежеся//.алѣмися//.алежесь//.алѣмись//.алѣжъдесь//.але//.алѣжъдеся//.алеждеся//.алеждесь//.алеся//.алемись//.алемися//.алесь//.алѣждесь//.алѣждеся//.алѣжесь//.алежъдеся//.алежъдесь//.алѣжеся
  gramm: perf,du,f
 -flex: .ахсь//.ахся//.ахмися//.ахмись//.ахътися//.ахътись//.ахъбысь//.ахъбыся//.ахжесь//.ахжеся//.ахъся//.ахбось//.ахъжъдеся//.ахъбось//.ахъбося//.ахъжесь//.ахъ//.ахъждесь//.ахъждеся//.ахъмись//.ахъмися//.ах//.ахбося//.ахъсь//.ахтись//.ахъжеся//.ахждеся//.ахъжъдесь//.ахбыся//.ахбысь//.ахждесь//.ахтися
  gramm: indic,imperf,sg,1p
 -flex: .ашебось//.ашебося//.аше//.ашебыся//.ашетися//.ашетись//.ашеждеся//.ашежъдеся//.ашеждесь//.ашежеся//.ашежъдесь//.ашеся//.ашесь//.ашебысь//.ашежесь//.ашемись//.ашемися
  gramm: indic,imperf,sg,2p
 -flex: .ашебось//.ашебося//.аше//.ашебыся//.ашетися//.ашетись//.ашеждеся//.ашежъдеся//.ашеждесь//.ашежеся//.ашежъдесь//.ашеся//.ашесь//.ашебысь//.ашежесь//.ашемись//.ашемися
  gramm: indic,imperf,sg,3p
 -flex: .аховежеся//.аховежесь//.аховѣсь//.аховѣся//.аховѣжъдеся//.аховажеся//.аховажесь//.аховеждеся//.аховеждесь//.аховажъдеся//.аховажъдесь//.аховѣтись//.ахове//.аховесь//.аховѣбося//.аховѣбось//.ахова//.аховебысь//.аховебыся//.аховѣбыся//.аховеся//.аховѣбысь//.аховѣмися//.аховабысь//.аховѣжъдесь//.аховѣтися//.аховабыся//.аховѣждесь//.аховѣждеся//.аховемись//.аховемися//.аховася//.аховась//.аховѣ//.аховѣмись//.аховетися//.аховежъдеся//.аховежъдесь//.аховѣжесь//.аховѣжеся//.аховетись//.аховабось//.аховабося//.аховаждесь//.аховаждеся//.аховамись//.аховатися//.аховатись//.аховамися//.аховебось//.аховебося
  gramm: indic,aor,du,1p
 -flex: .астѣбысь//.асътѣбося//.асътѣбось//.астѣбыся//.асътеся//.асътесь//.асътѣжъдесь//.асътѣжъдеся//.астемися//.астемись//.астѣмись//.астѣмися//.астаждесь//.астаждеся//.асътежеся//.асътежесь//.астебося//.астебось//.асътабысь//.асътабыся//.асътебось//.асътебося//.астѣся//.астѣсь//.астеждеся//.астеждесь//.асътѣсь//.асътѣся//.асътѣмися//.асътѣмись//.асътѣтись//.асътѣтися//.асъта//.асътажъдеся//.асътажъдесь//.астась//.астася//.асътамись//.астамися//.асътамися//.астѣжеся//.астѣжесь//.асътежъдеся//.асътежъдесь//.астамись//.астѣтися//.астѣтись//.асътабось//.асътабося//.асътѣ//.асътатися//.асътатись//.астебыся//.астебысь//.астѣждесь//.астѣждеся//.асътетися//.асътетись//.асътася//.асътась//.асътѣбыся//.астеся//.асъте//.асътѣжесь//.асътѣжеся//.астежесь//.астежеся//.астажесь//.астажеся//.астесь//.асътѣбысь//.аста//.асътемись//.асътемися//.астетись//.асте//.астетися//.астѣбось//.астѣбося//.асътебысь//.асътебыся//.астабыся//.астабысь//.асътажеся//.асътажесь//.астѣ//.астабося//.астабось//.астатись//.астатися
  gramm: indic,aor,du,2p
 -flex: .астѣбысь//.асътѣбося//.асътѣбось//.астѣбыся//.асътеся//.асътесь//.асътѣжъдесь//.асътѣжъдеся//.астемися//.астемись//.астѣмись//.астѣмися//.астаждесь//.астаждеся//.асътежеся//.асътежесь//.астебося//.астебось//.асътабысь//.асътабыся//.асътебось//.асътебося//.астѣся//.астѣсь//.астеждеся//.астеждесь//.асътѣсь//.асътѣся//.асътѣмися//.асътѣмись//.асътѣтись//.асътѣтися//.асъта//.асътажъдеся//.асътажъдесь//.астась//.астася//.асътамись//.астамися//.асътамися//.астѣжеся//.астѣжесь//.асътежъдеся//.асътежъдесь//.астамись//.астѣтися//.астѣтись//.асътабось//.асътабося//.асътѣ//.асътатися//.асътатись//.астебыся//.астебысь//.астѣждесь//.астѣждеся//.асътетися//.асътетись//.асътася//.асътась//.асътѣбыся//.астеся//.асъте//.асътѣжесь//.асътѣжеся//.астежесь//.астежеся//.астажесь//.астажеся//.астесь//.асътѣбысь//.аста//.асътемись//.асътемися//.астетись//.асте//.астетися//.астѣбось//.астѣбося//.асътебысь//.асътебыся//.астабыся//.астабысь//.асътажеся//.асътажесь//.астѣ//.астабося//.астабось//.астатись//.астатися
  gramm: indic,aor,du,3p
 -flex: .алъжесь//.алъжеся//.алтися//.алтись//.алъсь//.алъмися//.алъмись//.алъся//.ал//.алъждеся//.алъждесь//.алъжъдесь//.алъжъдеся//.алъ//.албось//.албося//.алъбыся//.алъбысь//.алъбося//.алъбось//.алътись//.алътися//.алжеся//.алжесь//.албысь//.албыся//.ался//.алсь//.алждеся//.алмись//.алмися//.алждесь
  gramm: perf,sg,m
 -flex: .имежъдеся//.имъждесь//.имъждеся//.имежеся//.иметися//.иметись//.имебысь//.имебыся//.имеждесь//.имжесь//.имжеся//.имъсь//.имъся//.имтись//.имтися//.имъбыся//.им//.имъбысь//.имъ//.имждеся//.имждесь//.имсь//.имся//.иммися//.иммись//.имеждеся//.имемися//.имемись//.имебось//.имебося//.имежесь//.име//.имбыся//.имбысь//.имежъдесь//.имъмися//.имъмись//.имбося//.имбось//.имъжесь//.имъжеся//.имеся//.имесь//.имътись//.имътися//.имъжъдесь//.имъжъдеся//.имъбося//.имъбось
  gramm: imper,pl,1p
 -flex: .аша//.ашамись//.ашажесь//.ашѧбыся//.ашѧбысь//.ашѧжесь//.ашѧжеся//.ашѧсь//.ашѧмися//.ашѧмись//.ашѧся//.ашажъдеся//.ашажъдесь//.ашѧжъдесь//.ашѧждеся//.ашѧждесь//.ашѧтись//.ашѧтися//.ашажеся//.ашатися//.ашѧ//.ашатись//.ашамися//.ашаждеся//.ашѧжъдеся//.ашаждесь//.ашася//.ашась//.ашабысь//.ашабыся//.ашѧбося//.ашѧбось//.ашабось//.ашабося
  gramm: indic,aor,pl,3p
 -flex: .астежесь//.астежеся//.асътебось//.асътебося//.астесь//.астеждеся//.астеждесь//.астеся//.асътемись//.асътемися//.астетись//.асте//.астетися//.астебыся//.астебысь//.асътебысь//.асътебыся//.асътеся//.асътесь//.астемися//.астемись//.асътетися//.асътетись//.асътежъдеся//.асътежъдесь//.асъте//.асътежеся//.асътежесь//.астебося//.астебось
  gramm: indic,aor,pl,2p
 -flex: .ахомбыся//.ахомъбось//.ахомъбося//.ахомбысь//.ахоммися//.ахомсь//.ахомся//.ахомждесь//.ахомждеся//.ахомъжъдесь//.ахомъбысь//.ахомъбыся//.ахомъжъдеся//.ахомбося//.ахомбось//.ахоммись//.ахомъмись//.ахомъмися//.ахомъжеся//.ахомъжесь//.ахом//.ахомъждесь//.ахомъся//.ахомъсь//.ахомъждеся//.ахомътися//.ахомътись//.ахомъ//.ахомтись//.ахомтися//.ахомжесь//.ахомжеся
  gramm: indic,aor,pl,1p
 -flex: .итѣбысь//.итѣбыся//.итебося//.итебось//.итежесь//.итежеся//.итѣжъдеся//.итѣ//.итажъдесь//.итебыся//.итебысь//.итажъдеся//.итѣжъдесь//.итажесь//.итежъдеся//.итѣмись//.итемися//.итемись//.итеждеся//.итѣждесь//.итажеся//.итѣбося//.итабося//.итабось//.итесь//.итеся//.ита//.итѣбось//.итеждесь//.итѣмися//.итетись//.итаждесь//.итаждеся//.ите//.итабыся//.итежъдесь//.итабысь//.итѣтись//.итатись//.итатися//.итетися//.итѣся//.итѣсь//.итѣжеся//.итѣждеся//.итась//.итася//.итѣтися//.итѣжесь//.итамися//.итамись
  gramm: imper,du,2p
 -flex: .ивѣжеся//.ивамися//.ивамись//.ивѣ//.иважъдесь//.ивебыся//.ивебысь//.иважъдеся//.ивѣбысь//.ивѣжесь//.ивебося//.ивебось//.ивежъдесь//.ивеждесь//.иваждесь//.иваждеся//.ивѣмись//.ивѣмися//.ивѣжъдеся//.ивѣтися//.ивѣжъдесь//.иважесь//.иважеся//.ивѣбось//.ивѣбося//.иветись//.иветися//.ивабыся//.ивабысь//.ивемися//.ивемись//.иватись//.иватися//.ивѣся//.ивѣсь//.ивабося//.ивабось//.ивесь//.ивеся//.ива//.иве//.ивѣтись//.ивежъдеся//.ивежесь//.ивѣждесь//.ивѣждеся//.ивежеся//.ивеждеся//.ивѣбыся//.ивась//.ивася
  gramm: imper,du,1p
 -flex: .ахсь//.ахся//.ахмися//.ахмись//.ахътися//.ахътись//.ахъбысь//.ахъбыся//.ахжесь//.ахжеся//.ахъся//.ахбось//.ахъжъдеся//.ахъбось//.ахъбося//.ахъжесь//.ахъ//.ахъждесь//.ахъждеся//.ахъмись//.ахъмися//.ах//.ахбося//.ахъсь//.ахтись//.ахъжеся//.ахждеся//.ахъжъдесь//.ахбыся//.ахбысь//.ахждесь//.ахтися
  gramm: indic,aor,sg,1p
 -flex: .утися//.утись//.ужъдесь//.уждесь//.уся//.усь//.уждеся//.ужъдеся//.убось//.убося//.у//.ужеся//.ужесь//.убысь//.убыся//.умись//.умися
  gramm: indic,praes,sg,1p
 -flex: .ишибыся//.ишибысь//.иши//.ишимися//.ишимись//.ишижесь//.ишижеся//.ишитися//.ишитись//.ишибось//.ишижъдеся//.ишижъдесь//.ишибося//.ишиждеся//.ишиждесь//.ишися//.ишись
  gramm: indic,praes,sg,2p
 -flex: .итъбысь//.итъбыся//.итбысь//.итбыся//.итжеся//.итъжеся//.итъжесь//.итжесь//.ись//.ися//.итись//.итбось//.итбося//.ижъдесь//.итътися//.итътись//.итъся//.ижесь//.итъсь//.итждесь//.итждеся//.итъжъдеся//.ит//.ижъдеся//.итъмися//.итися//.ибось//.и//.итъмись//.итъ//.имись//.итъбось//.итъбося//.ится//.итсь//.иждесь//.иждеся//.имися//.ибыся//.итъждеся//.ижеся//.итъждесь//.иттися//.иттись//.ибысь//.итмись//.итмися//.ибося//.итъжъдесь
  gramm: indic,praes,sg,3p
 -flex: .алажеся//.алажесь//.аламись//.аламися//.алаждесь//.алаждеся//.ала//.алася//.алась//.алабысь//.алажъдеся//.алабыся//.алабось//.алабося//.алажъдесь//.алатися//.алатись
  gramm: perf,du,m
 -flex: .алѣбыся//.алѣбысь//.алетися//.алѣтись//.алѣтися//.алетись//.алебось//.алебося//.алѣбося//.алѣбось//.алѣ//.алѣсь//.алѣся//.алебысь//.алебыся//.алежеся//.алѣмися//.алежесь//.алѣмись//.алѣжъдесь//.але//.алѣжъдеся//.алеждеся//.алеждесь//.алеся//.алемись//.алемися//.алесь//.алѣждесь//.алѣждеся//.алѣжесь//.алежъдеся//.алежъдесь//.алѣжеся
  gramm: perf,du,n
 -flex: .алажеся//.алажесь//.аламись//.аламися//.алаждесь//.алаждеся//.ала//.алася//.алась//.алабысь//.алажъдеся//.алабыся//.алабось//.алабося//.алажъдесь//.алатися//.алатись
  gramm: perf,sg,f
-paradigm: V22p
 -flex: .итежесь//.итежеся//.итесь//.итебось//.итежъдесь//.итеждесь//.итеся//.итетись//.ите//.итетися//.итежъдеся//.итемися//.итемись//.итеждеся//.итебося//.итебыся//.итебысь
  gramm: indic,praes,pl,2p
 -flex: .ятбысь//.ятъждесь//.яжеся//.ятбось//.ятбося//.ятъсь//.ямися//.ятъся//.ятъждеся//.яся//.ясь//.яжесь//.ятмись//.ятмися//.ятътись//.ятътися//.ямись//.ятися//.ятжеся//.ятжесь//.ятись//.ятбыся//.ятъбося//.ятъбось//.ябысь//.ябыся//.яттися//.яттись//.ятъмися//.ятъмись//.яжъдесь//.ятъжъдесь//.ят//.ятъжъдеся//.ятъжесь//.ятъжеся//.яждесь//.яждеся//.ятждеся//.ятждесь//.ятъ//.ятъбысь//.ябось//.ябося//.я//.яжъдеся//.ятъбыся//.ятся//.ятсь
  gramm: indic,praes,pl,3p
 -flex: .имежъдеся//.имъждесь//.имъждеся//.имежеся//.иметися//.иметись//.имебысь//.имебыся//.имеждесь//.имжесь//.имжеся//.имъсь//.имъся//.имтись//.имтися//.имъбыся//.им//.имъбысь//.имъ//.имждеся//.имждесь//.имсь//.имся//.иммися//.иммись//.имеждеся//.имемися//.имемись//.имебось//.имебося//.имежесь//.име//.имбыся//.имбысь//.имежъдесь//.имъмися//.имъмись//.имбося//.имбось//.имъжесь//.имъжеся//.имеся//.имесь//.имътись//.имътися//.имъжъдесь//.имъжъдеся//.имъбося//.имъбось
  gramm: indic,praes,pl,1p
 -flex: .елибысь//.елибыся//.ѣлимися//.ѣлимись//.ѣлиждесь//.елибось//.ѣлиждеся//.елибося//.ѣлитись//.ѣлитися//.ѣлибыся//.ѣлибысь//.елижъдеся//.елижъдесь//.елижеся//.елижесь//.ѣлибося//.ѣлибось//.ѣлижесь//.ѣлижеся//.елитися//.елитись//.ели//.елиждеся//.ѣлись//.ѣлися//.елиждесь//.елися//.елимись//.елимися//.елись//.ѣлижъдесь//.ѣлижъдеся//.ѣли
  gramm: perf,pl,m
 -flex: .елабысь//.ѣлабось//.елажеся//.еламися//.ѣламися//.ѣлаждесь//.ѣлаждеся//.ѣламись//.ѣлабося//.елабыся//.ѣлабыся//.ѣлабысь//.елаждеся//.ѣлась//.ѣлася//.елаждесь//.елася//.елась//.ѣлатись//.ѣлатися//.елабось//.елажъдеся//.елажъдесь//.елабося//.ѣлажъдесь//.ѣлажъдеся//.ела//.еламись//.елажесь//.елатися//.елатись//.ѣла//.ѣлажесь//.ѣлажеся
  gramm: perf,pl,n
 -flex: .ѣлыбось//.елымись//.ѣлыбыся//.ѣлы//.елыжесь//.елыжеся//.елысь//.елыся//.ѣлыждесь//.елы//.ѣлыждеся//.ѣлымись//.ѣлымися//.ѣлыбося//.ѣлыся//.ѣлысь//.ѣлыжеся//.ѣлыжъдесь//.ѣлыжъдеся//.елыждеся//.елымися//.ѣлыжесь//.елыбыся//.елыбысь//.ѣлытися//.ѣлытись//.елыбося//.елыбось//.елыжъдесь//.елыждесь//.елыжъдеся//.ѣлыбысь//.елытись//.елытися
  gramm: perf,pl,f
 -flex: .ѣтьбось//.ѣтьбося//.ѣтьсь//.етьбысь//.етьжъдесь//.ѣтитися//.ѣтитись//.етьжъдеся//.етижесь//.етижеся//.ѣтьжеся//.ѣтьжесь//.етьбося//.ѣтибось//.ѣтибося//.етьбось//.етись//.ѣтися//.ѣтись//.етися//.етьмися//.ѣтьмися//.ѣтибысь//.ѣтибыся//.ѣтьжъдеся//.етибыся//.етибысь//.ѣтиждесь//.ѣть//.ѣтиждеся//.ѣтьбысь//.етьмись//.ѣтьбыся//.ѣтьмись//.еть//.етьбыся//.ети//.етьждесь//.ѣтьтися//.ѣтьтись//.етимися//.етимись//.етитись//.етьждеся//.етитися//.ѣти//.ѣтижеся//.ѣтижесь//.етибося//.ѣтьждесь//.етибось//.етьтись//.етьтися//.ѣтимись//.етьжесь//.етьжеся//.ѣтимися//.ѣтижъдеся//.етиждеся//.етиждесь//.ѣтижъдесь//.ѣтьжъдесь//.етижъдесь//.етижъдеся//.еться//.етьсь//.ѣтьждеся//.ѣться
  gramm: inf
 -flex: .ижесь//.ижъдесь//.иждесь//.иждеся//.ижъдеся//.ибося//.ибось//.ижеся//.ись//.ися//.итись//.и//.имись//.итися//.ибыся//.ибысь//.имися
  gramm: imper,sg,2p
 -flex: .ижесь//.ижъдесь//.иждесь//.иждеся//.ижъдеся//.ибося//.ибось//.ижеся//.ись//.ися//.итись//.и//.имись//.итися//.ибыся//.ибысь//.имися
  gramm: imper,sg,3p
 -flex: .итежесь//.итежеся//.итесь//.итебось//.итежъдесь//.итеждесь//.итеся//.итетись//.ите//.итетися//.итежъдеся//.итемися//.итемись//.итеждеся//.итебося//.итебыся//.итебысь
  gramm: imper,pl,2p
 -flex: .елось//.елося//.ѣлотись//.ѣложеся//.ѣложесь//.еломися//.еломись//.ѣлождеся//.ѣлождесь//.елобыся//.елобысь//.ѣлося//.елотись//.елотися//.ѣлось//.еложесь//.еложеся//.ѣложъдеся//.ѣложъдесь//.ѣлобось//.ѣломися//.ѣлобося//.ѣлотися//.ѣлобысь//.ѣлобыся//.елобося//.елобось//.ело//.елождесь//.елождеся//.ѣломись//.ѣло//.еложъдесь//.еложъдеся
  gramm: perf,sg,n
 -flex: .ѣстьсь//.ѣсться//.есътъбыся//.ѣстсь//.ѣстся//.есътъбысь//.естътись//.естъбось//.ѣстмися//.есътьжеся//.есътьжесь//.ѣстмись//.есътбося//.ѣсътъбысь//.ѣсътъбыся//.есътбось//.ѣстъжеся//.ѣтися//.ѣтись//.ѣстъжесь//.ѣстъбося//.ѣсътъмись//.ѣсътъмися//.есть//.ѣстьтись//.естъ//.ѣстьтися//.ѣсътьбыся//.ѣстьмися//.ѣстьмись//.ѣсътьбысь//.ѣсътъжеся//.ѣсттись//.ѣсттися//.есът//.естьжеся//.естбысь//.естбыся//.естьжесь//.естъбося//.естжесь//.есътъмися//.ѣсътжъдеся//.ѣсътжъдесь//.естътися//.есттися//.есттись//.ѣсъттись//.ѣсътмись//.ѣсътмися//.ѣстьбося//.ѣстьбось//.ѣбысь//.естмись//.естмися//.ѣбыся//.есътьбысь//.есътьбыся//.ежесь//.ежеся//.ѣсътжеся//.естьбось//.естьбося//.ѣсът//.ѣсътьбося//.ѣсътьбось//.естъжесь//.естъжеся//.естждеся//.естждесь//.есътъмись//.естьждесь//.естьждеся//.естъсь//.естъся//.естьтися//.естьтись//.есътсь//.есътся//.ѣстьбыся//.ѣстьбысь//.ѣсътбось//.ѣсътбося//.ѣсътъся//.ѣсътъсь//.ѣсътьтись//.ѣсътьтися//.есътъжъдесь//.есътъжъдеся//.есътъбося//.есътъбось//.ѣсътьжесь//.ѣсътьжеся//.ѣсътьжъдесь//.ѣсътьжъдеся//.ѣстбося//.есъть//.ѣждесь//.ѣждеся//.есътътись//.ѣжеся//.ѣжесь//.естьмись//.ѣстьжеся//.ѣсътся//.есь//.ѣсътсь//.еся//.ѣсътьмися//.естьмися//.ѣсътъжъдесь//.ѣсътбысь//.есътътися//.ѣсътъжесь//.ѣстъ//.ѣсть//.ѣмись//.ѣсътжесь//.естъбыся//.естъбысь//.етись//.есътмись//.етися//.есътбысь//.есътьбось//.ѣбось//.ѣбося//.есътьбося//.ѣстъмись//.ѣсътътися//.ѣсътътись//.ѣстжесь//.е//.ѣстжеся//.есъться//.ѣстьждеся//.ѣстьждесь//.есътьсь//.есътмися//.естъждеся//.естьбысь//.естьбыся//.ѣстбось//.естъмися//.естъмись//.есътжъдесь//.есътъ//.есътжъдеся//.естся//.естсь//.ѣся//.ѣсь//.ѣст//.ѣ//.ѣстждесь//.ѣстждеся//.ѣсъттися//.естбось//.ѣсътбыся//.естбося//.есъттись//.ѣстъмися//.есъттися//.ѣсъть//.ѣсътьмись//.есътбыся//.ѣсътъ//.ѣжъдеся//.ѣжъдесь//.есътьмись//.есътьмися//.ѣсътъбось//.ѣсътъбося//.есътжесь//.есътъся//.ѣстьжесь//.ест//.ѣстбыся//.есътъсь//.ѣмися//.ѣстбысь//.естжеся//.ѣсътъжъдеся//.есътьтися//.есътьжъдеся//.есътьжъдесь//.есътьтись//.ѣстътися//.ѣстътись//.ѣстъся//.ѣстъсь//.есътжеся//.еждеся//.еждесь//.емися//.емись//.ѣстъбось//.естъждесь//.ебося//.ебось//.ѣстъбысь//.есться//.естьсь//.ѣстъбыся//.есътъжесь//.ебыся//.ебысь//.есътъжеся//.ежъдесь//.ежъдеся//.ѣстъждесь//.ѣсътьсь//.ѣсъться//.ѣстъждеся
  gramm: indic,aor,sg,3p
 -flex: .ѣстьсь//.ѣсться//.есътъбыся//.ѣстсь//.ѣстся//.есътъбысь//.естътись//.естъбось//.ѣстмися//.есътьжеся//.есътьжесь//.ѣстмись//.есътбося//.ѣсътъбысь//.ѣсътъбыся//.есътбось//.ѣстъжеся//.ѣтися//.ѣтись//.ѣстъжесь//.ѣстъбося//.ѣсътъмись//.ѣсътъмися//.есть//.ѣстьтись//.естъ//.ѣстьтися//.ѣсътьбыся//.ѣстьмися//.ѣстьмись//.ѣсътьбысь//.ѣсътъжеся//.ѣсттись//.ѣсттися//.есът//.естьжеся//.естбысь//.естбыся//.естьжесь//.естъбося//.естжесь//.есътъмися//.ѣсътжъдеся//.ѣсътжъдесь//.естътися//.есттися//.есттись//.ѣсъттись//.ѣсътмись//.ѣсътмися//.ѣстьбося//.ѣстьбось//.ѣбысь//.естмись//.естмися//.ѣбыся//.есътьбысь//.есътьбыся//.ежесь//.ежеся//.ѣсътжеся//.естьбось//.естьбося//.ѣсът//.ѣсътьбося//.ѣсътьбось//.естъжесь//.естъжеся//.естждеся//.естждесь//.есътъмись//.естьждесь//.естьждеся//.естъсь//.естъся//.естьтися//.естьтись//.есътсь//.есътся//.ѣстьбыся//.ѣстьбысь//.ѣсътбось//.ѣсътбося//.ѣсътъся//.ѣсътъсь//.ѣсътьтись//.ѣсътьтися//.есътъжъдесь//.есътъжъдеся//.есътъбося//.есътъбось//.ѣсътьжесь//.ѣсътьжеся//.ѣсътьжъдесь//.ѣсътьжъдеся//.ѣстбося//.есъть//.ѣждесь//.ѣждеся//.есътътись//.ѣжеся//.ѣжесь//.естьмись//.ѣстьжеся//.ѣсътся//.есь//.ѣсътсь//.еся//.ѣсътьмися//.естьмися//.ѣсътъжъдесь//.ѣсътбысь//.есътътися//.ѣсътъжесь//.ѣстъ//.ѣсть//.ѣмись//.ѣсътжесь//.естъбыся//.естъбысь//.етись//.есътмись//.етися//.есътбысь//.есътьбось//.ѣбось//.ѣбося//.есътьбося//.ѣстъмись//.ѣсътътися//.ѣсътътись//.ѣстжесь//.е//.ѣстжеся//.есъться//.ѣстьждеся//.ѣстьждесь//.есътьсь//.есътмися//.естъждеся//.естьбысь//.естьбыся//.ѣстбось//.естъмися//.естъмись//.есътжъдесь//.есътъ//.есътжъдеся//.естся//.естсь//.ѣся//.ѣсь//.ѣст//.ѣ//.ѣстждесь//.ѣстждеся//.ѣсъттися//.естбось//.ѣсътбыся//.естбося//.есъттись//.ѣстъмися//.есъттися//.ѣсъть//.ѣсътьмись//.есътбыся//.ѣсътъ//.ѣжъдеся//.ѣжъдесь//.есътьмись//.есътьмися//.ѣсътъбось//.ѣсътъбося//.есътжесь//.есътъся//.ѣстьжесь//.ест//.ѣстбыся//.есътъсь//.ѣмися//.ѣстбысь//.естжеся//.ѣсътъжъдеся//.есътьтися//.есътьжъдеся//.есътьжъдесь//.есътьтись//.ѣстътися//.ѣстътись//.ѣстъся//.ѣстъсь//.есътжеся//.еждеся//.еждесь//.емися//.емись//.ѣстъбось//.естъждесь//.ебося//.ебось//.ѣстъбысь//.есться//.естьсь//.ѣстъбыся//.есътъжесь//.ебыся//.ебысь//.есътъжеся//.ежъдесь//.ежъдеся//.ѣстъждесь//.ѣсътьсь//.ѣсъться//.ѣстъждеся
  gramm: indic,aor,sg,2p
 -flex: .ивѣжеся//.ивамися//.ивамись//.ивѣ//.иважъдесь//.ивебыся//.ивебысь//.иважъдеся//.ивѣбысь//.ивѣжесь//.ивебося//.ивебось//.ивежъдесь//.ивеждесь//.иваждесь//.иваждеся//.ивѣмись//.ивѣмися//.ивѣжъдеся//.ивѣтися//.ивѣжъдесь//.иважесь//.иважеся//.ивѣбось//.ивѣбося//.иветись//.иветися//.ивабыся//.ивабысь//.ивемися//.ивемись//.иватись//.иватися//.ивѣся//.ивѣсь//.ивабося//.ивабось//.ивесь//.ивеся//.ива//.иве//.ивѣтись//.ивежъдеся//.ивежесь//.ивѣждесь//.ивѣждеся//.ивежеся//.ивеждеся//.ивѣбыся//.ивась//.ивася
  gramm: indic,praes,du,1p
 -flex: .итѣбысь//.итѣбыся//.итебося//.итебось//.итежесь//.итежеся//.итѣжъдеся//.итѣ//.итажъдесь//.итебыся//.итебысь//.итажъдеся//.итѣжъдесь//.итажесь//.итежъдеся//.итѣмись//.итемися//.итемись//.итеждеся//.итѣждесь//.итажеся//.итѣбося//.итабося//.итабось//.итесь//.итеся//.ита//.итѣбось//.итеждесь//.итѣмися//.итетись//.итаждесь//.итаждеся//.ите//.итабыся//.итежъдесь//.итабысь//.итѣтись//.итатись//.итатися//.итетися//.итѣся//.итѣсь//.итѣжеся//.итѣждеся//.итась//.итася//.итѣтися//.итѣжесь//.итамися//.итамись
  gramm: indic,praes,du,3p
 -flex: .итѣбысь//.итѣбыся//.итебося//.итебось//.итежесь//.итежеся//.итѣжъдеся//.итѣ//.итажъдесь//.итебыся//.итебысь//.итажъдеся//.итѣжъдесь//.итажесь//.итежъдеся//.итѣмись//.итемися//.итемись//.итеждеся//.итѣждесь//.итажеся//.итѣбося//.итабося//.итабось//.итесь//.итеся//.ита//.итѣбось//.итеждесь//.итѣмися//.итетись//.итаждесь//.итаждеся//.ите//.итабыся//.итежъдесь//.итабысь//.итѣтись//.итатись//.итатися//.итетися//.итѣся//.итѣсь//.итѣжеся//.итѣждеся//.итась//.итася//.итѣтися//.итѣжесь//.итамися//.итамись
  gramm: indic,praes,du,2p
 -flex: .яхова//.яховамися//.яховамись//.яхове//.яховабося//.яховабось//.яховежесь//.яховежеся//.яховетись//.яховемися//.яховемись//.яховѣжъдеся//.яховѣбысь//.яховѣмись//.яховетися//.яховѣжеся//.яховеждеся//.яховеждесь//.яховѣжесь//.яховажъдесь//.яховабыся//.яховабысь//.яховежъдесь//.яховежъдеся//.яховеся//.яховѣждесь//.яховѣся//.яховѣсь//.яховѣждеся//.яховѣтися//.яховѣтись//.яховебося//.яховатись//.яховатися//.яховебось//.яховѣ//.яховажесь//.яховажеся//.яховесь//.яховѣмися//.яховажъдеся//.яховѣбыся//.яховѣжъдесь//.яховаждесь//.яховаждеся//.яховебыся//.яховѣбось//.яховѣбося//.яховебысь//.яховась//.яховася
  gramm: indic,imperf,du,1p
 -flex: .ясътѣтися//.ясътѣтись//.ястебося//.ястебось//.ястажесь//.ястажеся//.ястѣтися//.ястѣтись//.ястеждесь//.ястеждеся//.ясътежъдесь//.ясътежъдеся//.ясътѣся//.ясътѣсь//.ястамися//.ястамись//.ястабыся//.ястабысь//.ясътемися//.ясътемись//.ясътетись//.ясътетися//.ясътѣбось//.ясътѣбося//.ясътѣжъдеся//.ястѣмись//.ястѣмися//.ясътѣжъдесь//.ястѣся//.ястѣсь//.ясътась//.ясътася//.ясътабыся//.ясътабысь//.ястѣждеся//.ястѣждесь//.ястаждеся//.ястаждесь//.ястѣбысь//.ястебыся//.ястебысь//.ястѣбось//.ястѣбося//.ястѣ//.ястемися//.ястемись//.ясътесь//.ясътеся//.ястась//.ястася//.ястѣжеся//.ястѣбыся//.ясте//.яста//.ясътамися//.ясътамись//.ясътабося//.ясътабось//.ясътѣбысь//.ясътѣбыся//.ясътатись//.ясътатися//.ясътѣ//.ясътажъдесь//.ясътажъдеся//.ясътебося//.ясътебось//.ястѣжесь//.ясътажесь//.ясътажеся//.ястабося//.ясътебыся//.ясътебысь//.ястабось//.ястежесь//.ястежеся//.ястетись//.ястетися//.ясъта//.ясътѣжеся//.ясъте//.ясътѣжесь//.ясътежесь//.ясътежеся//.ясътѣмись//.ясътѣмися//.ястатись//.ястатися//.ястесь//.ястеся
  gramm: indic,imperf,du,3p
 -flex: .ясътѣтися//.ясътѣтись//.ястебося//.ястебось//.ястажесь//.ястажеся//.ястѣтися//.ястѣтись//.ястеждесь//.ястеждеся//.ясътежъдесь//.ясътежъдеся//.ясътѣся//.ясътѣсь//.ястамися//.ястамись//.ястабыся//.ястабысь//.ясътемися//.ясътемись//.ясътетись//.ясътетися//.ясътѣбось//.ясътѣбося//.ясътѣжъдеся//.ястѣмись//.ястѣмися//.ясътѣжъдесь//.ястѣся//.ястѣсь//.ясътась//.ясътася//.ясътабыся//.ясътабысь//.ястѣждеся//.ястѣждесь//.ястаждеся//.ястаждесь//.ястѣбысь//.ястебыся//.ястебысь//.ястѣбось//.ястѣбося//.ястѣ//.ястемися//.ястемись//.ясътесь//.ясътеся//.ястась//.ястася//.ястѣжеся//.ястѣбыся//.ясте//.яста//.ясътамися//.ясътамись//.ясътабося//.ясътабось//.ясътѣбысь//.ясътѣбыся//.ясътатись//.ясътатися//.ясътѣ//.ясътажъдесь//.ясътажъдеся//.ясътебося//.ясътебось//.ястѣжесь//.ясътажесь//.ясътажеся//.ястабося//.ясътебыся//.ясътебысь//.ястабось//.ястежесь//.ястежеся//.ястетись//.ястетися//.ясъта//.ясътѣжеся//.ясъте//.ясътѣжесь//.ясътежесь//.ясътежеся//.ясътѣмись//.ясътѣмися//.ястатись//.ястатися//.ястесь//.ястеся
  gramm: indic,imperf,du,2p
 -flex: .ясътетись//.ясътетися//.ястебося//.ястебось//.ясътебося//.ясътебось//.ястемися//.ястемись//.ясътесь//.ясътебыся//.ясътебысь//.ясътеся//.ястебыся//.ястежесь//.ястежеся//.ястебысь//.ясте//.ястетись//.ястетися//.ясъте//.ясътежесь//.ясътежеся//.ястеждесь//.ястеждеся//.ясътежъдесь//.ясътемись//.ясътемися//.ястесь//.ястеся//.ясътежъдеся
  gramm: indic,imperf,pl,2p
 -flex: .яхуся//.яхусь//.яхубося//.яхубось//.яхужесь//.яхужеся//.яхумись//.яхумися//.яхуждеся//.яхуждесь//.яхубыся//.яхутись//.яху//.яхубысь//.яхутися//.яхужъдесь//.яхужъдеся
  gramm: indic,imperf,pl,3p
 -flex: .яхомбыся//.яхомбысь//.яхомтись//.яхомтися//.яхомбося//.яхомъмися//.яхомбось//.яхомъ//.яхом//.яхомъмись//.яхомъжъдесь//.яхомъжъдеся//.яхомъжесь//.яхомъжеся//.яхомсь//.яхомътись//.яхомътися//.яхомся//.яхоммися//.яхоммись//.яхомъждесь//.яхомъждеся//.яхомъсь//.яхомъся//.яхомъбыся//.яхомъбысь//.яхомждеся//.яхомждесь//.яхомжесь//.яхомжеся//.яхомъбося//.яхомъбось
  gramm: indic,imperf,pl,1p
 -flex: .елетися//.елетись//.ележдесь//.ележъдесь//.ѣлѣжъдеся//.ѣлѣжъдесь//.ѣлѣ//.ѣлѣжеся//.ѣлѣжесь//.ѣлѣмись//.ѣлѣтися//.ѣлѣтись//.ѣлѣмися//.елебось//.елебося//.ѣлѣждесь//.ѣлѣждеся//.елеся//.елесь//.ележеся//.ележесь//.ѣлѣбысь//.ѣлѣбыся//.ележъдеся//.еле//.ѣлѣбось//.ѣлѣбося//.ѣлѣся//.ѣлѣсь//.ележдеся//.елебысь//.елебыся//.елемись//.елемися
  gramm: perf,du,f
 -flex: .яхбося//.яхбось//.яхтись//.яхтися//.яхъ//.яхътись//.яхътися//.яхъжъдесь//.яхъжъдеся//.яхъбось//.яхбыся//.яхбысь//.яхжесь//.яхжеся//.яхъмися//.яхъмись//.яхъжесь//.яхъжеся//.яхъбыся//.ях//.яхъбысь//.яхждеся//.яхждесь//.яхсь//.яхся//.яхъбося//.яхмись//.яхъждесь//.яхъждеся//.яхмися//.яхъсь//.яхъся
  gramm: indic,imperf,sg,1p
 -flex: .яшебося//.яшежеся//.яше//.яшетися//.яшежесь//.яшесь//.яшеся//.яшемись//.яшежъдесь//.яшемися//.яшежъдеся//.яшетись//.яшебось//.яшеждесь//.яшебыся//.яшеждеся//.яшебысь
  gramm: indic,imperf,sg,2p
 -flex: .яшебося//.яшежеся//.яше//.яшетися//.яшежесь//.яшесь//.яшеся//.яшемись//.яшежъдесь//.яшемися//.яшежъдеся//.яшетись//.яшебось//.яшеждесь//.яшебыся//.яшеждеся//.яшебысь
  gramm: indic,imperf,sg,3p
 -flex: .еховебось//.еховебося//.еховамись//.еховамися//.ѣхова//.ѣховѣбыся//.еховебысь//.ѣховаждесь//.ѣховаждеся//.еховебыся//.ѣховамися//.ѣховѣбось//.ѣховѣбося//.ѣховамись//.ѣховѣждесь//.ѣховась//.ѣховася//.ѣховѣждеся//.ѣховѣжъдеся//.еховеждесь//.ѣховѣжъдесь//.еховася//.еховась//.ѣховажъдесь//.ѣховажъдеся//.ѣховѣтись//.еховетися//.еховетись//.еховежеся//.еховежесь//.еховабось//.еховабысь//.еховабыся//.еховемись//.ѣховѣбысь//.еховемися//.еховежъдесь//.ѣховѣмися//.еховаждеся//.ѣховатись//.ѣховатися//.еховаждесь//.ѣховабося//.ѣховабось//.еховеся//.ѣховѣжеся//.ѣховѣжесь//.еховатися//.еховесь//.еховатись//.ѣховѣся//.ѣховѣсь//.еховеждеся//.ѣховѣ//.ѣховѣмись//.еховежъдеся//.ехове//.ехова//.еховажеся//.еховажесь//.ѣховѣтися//.ѣховажеся//.ѣховажесь//.еховажъдеся//.еховажъдесь//.еховабося//.ѣховабыся//.ѣховабысь
  gramm: indic,aor,du,1p
 -flex: .ѣсътамися//.ѣсътамись//.ѣсътась//.ѣсътася//.ѣсътѣмись//.ѣсътѣмися//.ѣстамися//.ѣстамись//.есътабысь//.есътабыся//.ѣсътажъдесь//.ѣсътажъдеся//.ѣсътѣбысь//.ѣсътѣбыся//.естежеся//.естежесь//.есте//.еста//.ѣстабось//.ѣсътѣбось//.ѣсътѣбося//.есътемись//.есътемися//.есътажеся//.есътажесь//.есътежеся//.есътежесь//.естабысь//.естабыся//.есъте//.есътася//.есъта//.есътась//.ѣсътѣся//.ѣсътѣсь//.естебось//.естебося//.есътебысь//.есътебыся//.естеждеся//.естеждесь//.естеся//.естабось//.естабося//.естесь//.ѣсътатись//.ѣсътатися//.ѣстась//.ѣстажесь//.ѣстажеся//.естаждесь//.есътебось//.есътебося//.естаждеся//.ѣсътѣтися//.ѣсътѣтись//.естажесь//.есътетися//.есътетись//.естатися//.естатись//.естебысь//.естебыся//.ѣстѣся//.ѣстѣсь//.есътежъдеся//.ѣстѣжеся//.ѣстѣжесь//.есътежъдесь//.ѣсътѣжеся//.ѣстѣ//.ѣсътѣжесь//.естажеся//.естася//.естась//.ѣстѣбысь//.ѣстѣбыся//.ѣстася//.ѣсътабося//.ѣсътабось//.есътамись//.есътамися//.ѣстѣтися//.ѣстаждеся//.ѣстаждесь//.ѣстѣтись//.ѣсътѣжъдеся//.ѣсътѣжъдесь//.ѣстѣждеся//.ѣстѣждесь//.есътажъдеся//.есътажъдесь//.естемись//.естемися//.ѣста//.естетися//.есътабось//.есътабося//.ѣстѣбось//.ѣстѣбося//.естетись//.ѣсътабыся//.ѣсътабысь//.есътатися//.ѣсътѣ//.ѣстатись//.ѣстатися//.ѣстабося//.есътатись//.ѣстѣмись//.ѣстѣмися//.есътеся//.есътесь//.естамись//.естамися//.ѣсътажесь//.ѣсътажеся//.ѣстабыся//.ѣстабысь//.ѣсъта
  gramm: indic,aor,du,2p
 -flex: .ѣсътамися//.ѣсътамись//.ѣсътась//.ѣсътася//.ѣстебысь//.ѣсътѣмись//.ѣсътѣмися//.ѣстамися//.ѣстамись//.ѣсътесь//.ѣсътебысь//.есътабысь//.есътабыся//.ѣстежесь//.ѣстежеся//.ѣсътебыся//.ѣсътеся//.ѣсътажъдесь//.ѣсътажъдеся//.ѣсътѣбысь//.ѣсътежъдесь//.ѣсътежъдеся//.ѣсътѣбыся//.естежеся//.естежесь//.есте//.ѣстебыся//.еста//.ѣстемися//.ѣстебося//.ѣстебось//.ѣстабось//.ѣсътѣбось//.ѣсътѣбося//.ѣсътетись//.ѣсътетися//.есътемись//.есътемися//.есътажеся//.есътажесь//.есътежеся//.есътежесь//.естабысь//.естабыся//.есъте//.есътася//.есъта//.есътась//.ѣсътебося//.ѣсътѣся//.ѣсътѣсь//.ѣсътебось//.естебось//.естебося//.ѣстемись//.есътебысь//.есътебыся//.ѣстесь//.ѣстеся//.естеждеся//.естеждесь//.естеся//.естабось//.естабося//.естесь//.ѣсътатись//.ѣсътатися//.ѣстась//.ѣстажесь//.ѣстажеся//.естаждесь//.есътебось//.есътебося//.естаждеся//.ѣсътѣтися//.ѣсътѣтись//.естажесь//.есътетися//.есътетись//.естатися//.естатись//.ѣстеждесь//.естебысь//.естебыся//.ѣстеждеся//.ѣстѣся//.ѣстѣсь//.есътежъдеся//.ѣстѣжеся//.ѣстѣжесь//.есътежъдесь//.ѣсътѣжеся//.ѣстѣ//.ѣсътѣжесь//.естажеся//.естася//.естась//.ѣсътежесь//.ѣсътежеся//.ѣстѣбысь//.ѣстѣбыся//.ѣстася//.ѣсътабося//.ѣсътабось//.есътамись//.есътамися//.ѣстѣтися//.ѣстаждеся//.ѣстаждесь//.ѣстѣтись//.ѣсътѣжъдеся//.ѣсътѣжъдесь//.ѣстѣждеся//.ѣстѣждесь//.есътажъдеся//.есътажъдесь//.естемись//.естемися//.ѣста//.ѣсте//.естетися//.есътабось//.есътабося//.ѣстѣбось//.ѣстѣбося//.естетись//.ѣсътабыся//.ѣсътабысь//.ѣсътемися//.ѣсътемись//.есътатися//.ѣстетись//.ѣсътѣ//.ѣстатись//.ѣстатися//.ѣстабося//.есътатись//.ѣстѣмись//.ѣстѣмися//.есътеся//.есътесь//.ѣстетися//.естамись//.естамися//.ѣсътажесь//.ѣсътажеся//.ѣстабыся//.ѣстабысь//.ѣсъте//.ѣсъта
  gramm: indic,aor,du,3p
 -flex: .елтись//.елъжесь//.елтися//.ѣлъмися//.ѣлся//.ѣлсь//.ѣлъбыся//.ѣлъ//.ѣлъждеся//.елъсь//.елъся//.ѣлъждесь//.ѣлъся//.елжесь//.елжеся//.ѣлъсь//.ѣлжеся//.елъ//.елътись//.елъмись//.елбыся//.елъбыся//.елждеся//.елждесь//.елъбысь//.ѣлждесь//.ѣлжесь//.ѣлъжъдеся//.ѣлъжъдесь//.елсь//.елся//.елътися//.ѣлъжеся//.елъмися//.ѣл//.елбося//.ел//.елбось//.ѣлътися//.ѣлътись//.ѣлъбось//.елмися//.елмись//.ѣлъбося//.ѣлбысь//.ѣлбыся//.елъжъдесь//.ѣлбось//.ѣлбося//.елъжъдеся//.ѣлждеся//.ѣлмись//.елъждесь//.елъжеся//.ѣлмися//.елъждеся//.елъбося//.елъбось//.ѣлъжесь//.ѣлтися//.ѣлтись//.ѣлъбысь//.елбысь//.ѣлъмись
  gramm: perf,sg,m
 -flex: .имежъдеся//.имъждесь//.имъждеся//.имежеся//.иметися//.иметись//.имебысь//.имебыся//.имеждесь//.имжесь//.имжеся//.имъсь//.имъся//.имтись//.имтися//.имъбыся//.им//.имъбысь//.имъ//.имждеся//.имждесь//.имсь//.имся//.иммися//.иммись//.имеждеся//.имемися//.имемись//.имебось//.имебося//.имежесь//.име//.имбыся//.имбысь//.имежъдесь//.имъмися//.имъмись//.имбося//.имбось//.имъжесь//.имъжеся//.имеся//.имесь//.имътись//.имътися//.имъжъдесь//.имъжъдеся//.имъбося//.имъбось
  gramm: imper,pl,1p
 -flex: .ѣшѧжъдеся//.ѣшѧжъдесь//.ешамись//.ешѧждесь//.ешамися//.ѣшажъдесь//.ѣшажъдеся//.ешѧтись//.ѣшѧбось//.ѣшѧбося//.ѣшѧтися//.ѣшѧтись//.ешабось//.ешабося//.ѣшѧждесь//.ешѧбося//.ешѧбось//.ешажеся//.ешажесь//.ѣшабося//.ѣшабось//.ешѧтися//.ешѧбысь//.ѣшатись//.ешася//.ешась//.ѣшатися//.ешабысь//.ешажъдеся//.ешѧся//.ешабыся//.ешѧжъдесь//.ѣшѧбысь//.ѣшѧ//.ешѧжъдеся//.ешѧ//.ешѧждеся//.ешѧжесь//.ешаждеся//.ешаждесь//.ешажъдесь//.ешѧсь//.ѣшѧжеся//.ѣшѧжесь//.ешѧжеся//.ѣшамися//.ѣшамись//.ѣшѧмись//.ѣшѧбыся//.ешѧмися//.ѣшажесь//.ѣшажеся//.ешѧмись//.ѣшась//.ѣшася//.ешѧбыся//.ѣшаждеся//.ѣшаждесь//.еша//.ѣшѧждеся//.ѣша//.ѣшабыся//.ѣшѧмися//.ешатись//.ѣшѧся//.ѣшѧсь//.ешатися//.ѣшабысь
  gramm: indic,aor,pl,3p
 -flex: .ѣстеждесь//.ѣстеждеся//.ѣстежеся//.естебысь//.ѣсътетися//.есътежеся//.есътежесь//.естетися//.ѣсътемися//.ѣсътемись//.естетись//.есътежъдеся//.есъте//.ѣсътесь//.ѣсътебысь//.есътежъдесь//.ѣстетись//.ѣстетися//.ѣстежесь//.ѣсътебось//.естебось//.ѣсътежесь//.ѣсътежеся//.ѣсътеся//.есътебысь//.есътетися//.ѣстесь//.ѣстеся//.естеждеся//.естеждесь//.естеся//.есътеся//.есътесь//.естесь//.естежеся//.естежесь//.естебося//.естебыся//.есте//.ѣстебыся//.ѣстебысь//.ѣстемися//.ѣстебося//.ѣстебось//.ѣстемись//.есътебыся//.ѣсътебыся//.есътебось//.есътебося//.ѣсътетись//.естемись//.естемися//.ѣсътежъдесь//.ѣсътебося//.ѣсте//.ѣсътежъдеся//.есътемись//.ѣсъте//.есътетись//.есътемися
  gramm: indic,aor,pl,2p
 -flex: .ѣхомтись//.ехоммися//.ѣхомъжеся//.ехомътись//.ѣхомъжъдеся//.ѣхомъбыся//.ѣхомбыся//.ехомжеся//.ехомъждеся//.ехомжесь//.ехомъбыся//.ѣхомждеся//.ѣхомъжесь//.ехомъмися//.ѣхомжеся//.ѣхоммись//.ѣхомъбось//.ѣхомъждесь//.ѣхомъждеся//.ѣхомтися//.ехомъжъдеся//.ехомъжъдесь//.ѣхоммися//.ехомъбося//.ехомждесь//.ѣхомъбысь//.ѣхом//.ехомъ//.ехомбыся//.ѣхомжесь//.ехомсь//.ехоммись//.ехомъбось//.ѣхомбось//.ехомъжеся//.ехомбось//.ехомбося//.ѣхомъбося//.ехомтися//.ехомтись//.ехомся//.ѣхомъжъдесь//.ехомъмись//.ѣхомждесь//.ехомъждесь//.ѣхомъ//.ехомъжесь//.ехомътися//.ѣхомся//.ѣхомъмися//.ехомждеся//.ѣхомъмись//.ѣхомъсь//.ѣхомъся//.ехомъбысь//.ѣхомбысь//.ѣхомбося//.ехомъся//.ехомъсь//.ѣхомсь//.ѣхомътись//.ѣхомътися//.ехом//.ехомбысь
  gramm: indic,aor,pl,1p
 -flex: .итѣбысь//.итѣбыся//.итебося//.итебось//.итежесь//.итежеся//.итѣжъдеся//.итѣ//.итажъдесь//.итебыся//.итебысь//.итажъдеся//.итѣжъдесь//.итажесь//.итежъдеся//.итѣмись//.итемися//.итемись//.итеждеся//.итѣждесь//.итажеся//.итѣбося//.итабося//.итабось//.итесь//.итеся//.ита//.итѣбось//.итеждесь//.итѣмися//.итетись//.итаждесь//.итаждеся//.ите//.итабыся//.итежъдесь//.итабысь//.итѣтись//.итатись//.итатися//.итетися//.итѣся//.итѣсь//.итѣжеся//.итѣждеся//.итась//.итася//.итѣтися//.итѣжесь//.итамися//.итамись
  gramm: imper,du,2p
 -flex: .ивѣжеся//.ивамися//.ивамись//.ивѣ//.иважъдесь//.ивебыся//.ивебысь//.иважъдеся//.ивѣбысь//.ивѣжесь//.ивебося//.ивебось//.ивежъдесь//.ивеждесь//.иваждесь//.иваждеся//.ивѣмись//.ивѣмися//.ивѣжъдеся//.ивѣтися//.ивѣжъдесь//.иважесь//.иважеся//.ивѣбось//.ивѣбося//.иветись//.иветися//.ивабыся//.ивабысь//.ивемися//.ивемись//.иватись//.иватися//.ивѣся//.ивѣсь//.ивабося//.ивабось//.ивесь//.ивеся//.ива//.иве//.ивѣтись//.ивежъдеся//.ивежесь//.ивѣждесь//.ивѣждеся//.ивежеся//.ивеждеся//.ивѣбыся//.ивась//.ивася
  gramm: imper,du,1p
 -flex: .ехъбысь//.ѣхъбось//.ехбысь//.ехжеся//.ехбыся//.ехъжеся//.ехбось//.ехбося//.ѣхждесь//.ѣхтись//.ѣхъждесь//.ѣхъждеся//.ехжесь//.ѣхбося//.ѣхбось//.ѣхъмись//.ехъбыся//.ѣхмися//.ѣхъбыся//.ѣхъбысь//.ехждесь//.ехся//.ехсь//.ехждеся//.ѣхбыся//.ѣхбысь//.ѣхтися//.ѣхъсь//.ѣхъся//.ех//.ехъся//.ѣх//.ехъсь//.ѣхътись//.ѣхътися//.ѣхмись//.ѣхсь//.ѣхъжъдеся//.ехъбось//.ехъжъдеся//.ехъжъдесь//.ехъбося//.ѣхъмися//.ѣхжесь//.ѣхжеся//.ехъждеся//.ѣхъжъдесь//.ехъждесь//.ѣхъжеся//.ехъ//.ѣхъбося//.ѣхждеся//.ехмись//.ехъмись//.ехъжесь//.ехмися//.ехътися//.ехтися//.ехтись//.ехътись//.ѣхъ//.ѣхъжесь//.ѣхся//.ехъмися
  gramm: indic,aor,sg,1p
 -flex: <1>.юмися//<1>.юся//<1>.юмись//<1>.юбыся//<1>.юбысь//<1>.южесь//<1>.южеся//<1>.юсь//<1>.юбось//<1>.южъдесь//<1>.юждесь//<1>.юждеся//<1>.южъдеся//<1>.ю//<1>.ютись//<1>.ютися//<1>.юбося
  gramm: indic,praes,sg,1p
 -flex: .ишибыся//.ишибысь//.иши//.ишимися//.ишимись//.ишижесь//.ишижеся//.ишитися//.ишитись//.ишибось//.ишижъдеся//.ишижъдесь//.ишибося//.ишиждеся//.ишиждесь//.ишися//.ишись
  gramm: indic,praes,sg,2p
 -flex: .итъбысь//.итъбыся//.итбысь//.итбыся//.итжеся//.итъжеся//.итъжесь//.итжесь//.ись//.ися//.итись//.итбось//.итбося//.ижъдесь//.итътися//.итътись//.итъся//.ижесь//.итъсь//.итждесь//.итждеся//.итъжъдеся//.ит//.ижъдеся//.итъмися//.итися//.ибось//.и//.итъмись//.итъ//.имись//.итъбось//.итъбося//.ится//.итсь//.иждесь//.иждеся//.имися//.ибыся//.итъждеся//.ижеся//.итъждесь//.иттися//.иттись//.ибысь//.итмись//.итмися//.ибося//.итъжъдесь
  gramm: indic,praes,sg,3p
 -flex: .елабысь//.ѣлабось//.елажеся//.еламися//.ѣламися//.ѣлаждесь//.ѣлаждеся//.ѣламись//.ѣлабося//.елабыся//.ѣлабыся//.ѣлабысь//.елаждеся//.ѣлась//.ѣлася//.елаждесь//.елася//.елась//.ѣлатись//.ѣлатися//.елабось//.елажъдеся//.елажъдесь//.елабося//.ѣлажъдесь//.ѣлажъдеся//.ела//.еламись//.елажесь//.елатися//.елатись//.ѣла//.ѣлажесь//.ѣлажеся
  gramm: perf,du,m
 -flex: .елетися//.елетись//.ележдесь//.ележъдесь//.ѣлѣжъдеся//.ѣлѣжъдесь//.ѣлѣ//.ѣлѣжеся//.ѣлѣжесь//.ѣлѣмись//.ѣлѣтися//.ѣлѣтись//.ѣлѣмися//.елебось//.елебося//.ѣлѣждесь//.ѣлѣждеся//.елеся//.елесь//.ележеся//.ележесь//.ѣлѣбысь//.ѣлѣбыся//.ележъдеся//.еле//.ѣлѣбось//.ѣлѣбося//.ѣлѣся//.ѣлѣсь//.ележдеся//.елебысь//.елебыся//.елемись//.елемися
  gramm: perf,du,n
 -flex: .елабысь//.ѣлабось//.елажеся//.еламися//.ѣламися//.ѣлаждесь//.ѣлаждеся//.ѣламись//.ѣлабося//.елабыся//.ѣлабыся//.ѣлабысь//.елаждеся//.ѣлась//.ѣлася//.елаждесь//.елася//.елась//.ѣлатись//.ѣлатися//.елабось//.елажъдеся//.елажъдесь//.елабося//.ѣлажъдесь//.ѣлажъдеся//.ела//.еламись//.елажесь//.елатися//.елатись//.ѣла//.ѣлажесь//.ѣлажеся
  gramm: perf,sg,f
-paradigm: V21t
 -flex: .итежесь//.итежеся//.итесь//.итебось//.итежъдесь//.итеждесь//.итеся//.итетись//.ите//.итетися//.итежъдеся//.итемися//.итемись//.итеждеся//.итебося//.итебыся//.итебысь
  gramm: indic,praes,pl,2p
 -flex: .ятбысь//.ятъждесь//.яжеся//.ятбось//.ятбося//.ятъсь//.ямися//.ятъся//.ятъждеся//.яся//.ясь//.яжесь//.ятмись//.ятмися//.ятътись//.ятътися//.ямись//.ятися//.ятжеся//.ятжесь//.ятись//.ятбыся//.ятъбося//.ятъбось//.ябысь//.ябыся//.яттися//.яттись//.ятъмися//.ятъмись//.яжъдесь//.ятъжъдесь//.ят//.ятъжъдеся//.ятъжесь//.ятъжеся//.яждесь//.яждеся//.ятждеся//.ятждесь//.ятъ//.ятъбысь//.ябось//.ябося//.я//.яжъдеся//.ятъбыся//.ятся//.ятсь
  gramm: indic,praes,pl,3p
 -flex: .имежъдеся//.имъждесь//.имъждеся//.имежеся//.иметися//.иметись//.имебысь//.имебыся//.имеждесь//.имжесь//.имжеся//.имъсь//.имъся//.имтись//.имтися//.имъбыся//.им//.имъбысь//.имъ//.имждеся//.имждесь//.имсь//.имся//.иммися//.иммись//.имеждеся//.имемися//.имемись//.имебось//.имебося//.имежесь//.име//.имбыся//.имбысь//.имежъдесь//.имъмися//.имъмись//.имбося//.имбось//.имъжесь//.имъжеся//.имеся//.имесь//.имътись//.имътися//.имъжъдесь//.имъжъдеся//.имъбося//.имъбось
  gramm: indic,praes,pl,1p
 -flex: .илибысь//.илибыся//.илижъдесь//.илибось//.илибося//.илитися//.илитись//.илижеся//.илижъдеся//.илижесь//.илимись//.илимися//.илиждесь//.или//.илиждеся//.илися//.ились
  gramm: perf,pl,m
 -flex: .илаждесь//.илажъдеся//.илажъдесь//.илася//.илась//.илабысь//.илажесь//.иламись//.илажеся//.иламися//.илабось//.илабося//.ила//.илатися//.илатись//.илабыся//.илаждеся
  gramm: perf,pl,n
 -flex: .илыбося//.илыбось//.илысь//.илыся//.илы//.илыжъдесь//.илыждесь//.илыждеся//.илыбыся//.илыбысь//.илымися//.илымись//.илытись//.илытися//.илыжъдеся//.илыжесь//.илыжеся
  gramm: perf,pl,f
 -flex: .итьтись//.итьтися//.итибося//.итибось//.итьбыся//.итибыся//.итимись//.итьжъдесь//.итибысь//.итись//.итися//.ить//.итьжесь//.итьжеся//.ити//.итьбося//.итьбось//.итьжъдеся//.итиждесь//.итиждеся//.итьмися//.итьждесь//.итьждеся//.итьмись//.ититись//.ититися//.итижъдесь//.итижъдеся//.итимися//.итьбысь//.итижесь//.итижеся//.итьсь//.иться
  gramm: inf
 -flex: .ижесь//.ижъдесь//.иждесь//.иждеся//.ижъдеся//.ибося//.ибось//.ижеся//.ись//.ися//.итись//.и//.имись//.итися//.ибыся//.ибысь//.имися
  gramm: imper,sg,2p
 -flex: .ижесь//.ижъдесь//.иждесь//.иждеся//.ижъдеся//.ибося//.ибось//.ижеся//.ись//.ися//.итись//.и//.имись//.итися//.ибыся//.ибысь//.имися
  gramm: imper,sg,3p
 -flex: .итежесь//.итежеся//.итесь//.итебось//.итежъдесь//.итеждесь//.итеся//.итетись//.ите//.итетися//.итежъдеся//.итемися//.итемись//.итеждеся//.итебося//.итебыся//.итебысь
  gramm: imper,pl,2p
 -flex: .иломися//.иломись//.иложъдеся//.илося//.илождеся//.илобыся//.илобысь//.иложесь//.иложеся//.илось//.илобось//.иложъдесь//.илождесь//.илобося//.илотись//.ило//.илотися
  gramm: perf,sg,n
 -flex: .истъбысь//.истъбыся//.истьмися//.истьмись//.исътбось//.исътьтися//.исътьтись//.ижесь//.истбыся//.исъть//.истждеся//.исътьжъдеся//.исътьжъдесь//.истъждеся//.истъждесь//.иждесь//.иждеся//.истбысь//.исътбося//.истжеся//.исътъбося//.исътжеся//.исътжесь//.исътъбось//.исътътись//.исътътися//.исътся//.исътсь//.истся//.истсь//.ист//.исътжъдеся//.исътжъдесь//.ись//.ися//.истьжесь//.истьжеся//.исть//.истждесь//.ижеся//.ибыся//.ибысь//.истъбось//.истътися//.истъбося//.истьждесь//.исътъбысь//.истьбысь//.исътьмись//.исътьмися//.исътбысь//.исътбыся//.исътъсь//.исътъся//.исътъ//.ижъдесь//.ижъдеся//.исътъбыся//.истъ//.истмись//.истьждеся//.истмися//.имися//.исът//.итись//.итися//.и//.имись//.истъмись//.истъмися//.исътьжеся//.исътьжесь//.исъттися//.исъттись//.истьбося//.истьбось//.истъся//.истъсь//.исътьбось//.исътьбося//.исътъжъдесь//.исътъжъдеся//.исътъжесь//.исътъжеся//.истьсь//.исться//.исътъмися//.исътъмись//.ибося//.ибось//.исъться//.исътьсь//.исътьбысь//.исътмись//.исътмися//.исътьбыся//.истьбыся//.истътись//.истъжеся//.истъжесь//.истбось//.истбося//.истжесь//.исттися//.исттись//.истьтись//.истьтися
  gramm: indic,aor,sg,3p
 -flex: .истъбысь//.истъбыся//.истьмися//.истьмись//.исътбось//.исътьтися//.исътьтись//.ижесь//.истбыся//.исъть//.истждеся//.исътьжъдеся//.исътьжъдесь//.истъждеся//.истъждесь//.иждесь//.иждеся//.истбысь//.исътбося//.истжеся//.исътъбося//.исътжеся//.исътжесь//.исътъбось//.исътътись//.исътътися//.исътся//.исътсь//.истся//.истсь//.ист//.исътжъдеся//.исътжъдесь//.ись//.ися//.истьжесь//.истьжеся//.исть//.истждесь//.ижеся//.ибыся//.ибысь//.истъбось//.истътися//.истъбося//.истьждесь//.исътъбысь//.истьбысь//.исътьмись//.исътьмися//.исътбысь//.исътбыся//.исътъсь//.исътъся//.исътъ//.ижъдесь//.ижъдеся//.исътъбыся//.истъ//.истмись//.истьждеся//.истмися//.имися//.исът//.итись//.итися//.и//.имись//.истъмись//.истъмися//.исътьжеся//.исътьжесь//.исъттися//.исъттись//.истьбося//.истьбось//.истъся//.истъсь//.исътьбось//.исътьбося//.исътъжъдесь//.исътъжъдеся//.исътъжесь//.исътъжеся//.истьсь//.исться//.исътъмися//.исътъмись//.ибося//.ибось//.исъться//.исътьсь//.исътьбысь//.исътмись//.исътмися//.исътьбыся//.истьбыся//.истътись//.истъжеся//.истъжесь//.истбось//.истбося//.истжесь//.исттися//.исттись//.истьтись//.истьтися
  gramm: indic,aor,sg,2p
 -flex: .ивѣжеся//.ивамися//.ивамись//.ивѣ//.иважъдесь//.ивебыся//.ивебысь//.иважъдеся//.ивѣбысь//.ивѣжесь//.ивебося//.ивебось//.ивежъдесь//.ивеждесь//.иваждесь//.иваждеся//.ивѣмись//.ивѣмися//.ивѣжъдеся//.ивѣтися//.ивѣжъдесь//.иважесь//.иважеся//.ивѣбось//.ивѣбося//.иветись//.иветися//.ивабыся//.ивабысь//.ивемися//.ивемись//.иватись//.иватися//.ивѣся//.ивѣсь//.ивабося//.ивабось//.ивесь//.ивеся//.ива//.иве//.ивѣтись//.ивежъдеся//.ивежесь//.ивѣждесь//.ивѣждеся//.ивежеся//.ивеждеся//.ивѣбыся//.ивась//.ивася
  gramm: indic,praes,du,1p
 -flex: .итѣбысь//.итѣбыся//.итебося//.итебось//.итежесь//.итежеся//.итѣжъдеся//.итѣ//.итажъдесь//.итебыся//.итебысь//.итажъдеся//.итѣжъдесь//.итажесь//.итежъдеся//.итѣмись//.итемися//.итемись//.итеждеся//.итѣждесь//.итажеся//.итѣбося//.итабося//.итабось//.итесь//.итеся//.ита//.итѣбось//.итеждесь//.итѣмися//.итетись//.итаждесь//.итаждеся//.ите//.итабыся//.итежъдесь//.итабысь//.итѣтись//.итатись//.итатися//.итетися//.итѣся//.итѣсь//.итѣжеся//.итѣждеся//.итась//.итася//.итѣтися//.итѣжесь//.итамися//.итамись
  gramm: indic,praes,du,3p
 -flex: .итѣбысь//.итѣбыся//.итебося//.итебось//.итежесь//.итежеся//.итѣжъдеся//.итѣ//.итажъдесь//.итебыся//.итебысь//.итажъдеся//.итѣжъдесь//.итажесь//.итежъдеся//.итѣмись//.итемися//.итемись//.итеждеся//.итѣждесь//.итажеся//.итѣбося//.итабося//.итабось//.итесь//.итеся//.ита//.итѣбось//.итеждесь//.итѣмися//.итетись//.итаждесь//.итаждеся//.ите//.итабыся//.итежъдесь//.итабысь//.итѣтись//.итатись//.итатися//.итетися//.итѣся//.итѣсь//.итѣжеся//.итѣждеся//.итась//.итася//.итѣтися//.итѣжесь//.итамися//.итамись
  gramm: indic,praes,du,2p
 -flex: <1>.аховабыся//<1>.аховабысь//<1>.аховѣся//<1>.аховѣмись//<1>.аховежъдеся//<1>.аховѣсь//<1>.аховебося//<1>.аховебось//<1>.аховеждесь//<1>.аховѣжесь//<1>.аховабося//<1>.аховабось//<1>.аховебыся//<1>.аховебысь//<1>.аховѣмися//<1>.аховажесь//<1>.аховажеся//<1>.аховѣжъдеся//<1>.аховежесь//<1>.аховемися//<1>.аховежеся//<1>.ахова//<1>.ахове//<1>.аховаждеся//<1>.аховаждесь//<1>.аховемись//<1>.аховась//<1>.аховажъдесь//<1>.аховажъдеся//<1>.аховася//<1>.аховѣждеся//<1>.аховежъдесь//<1>.аховѣжъдесь//<1>.аховѣбося//<1>.аховеся//<1>.аховетись//<1>.аховетися//<1>.аховесь//<1>.аховѣбось//<1>.аховѣ//<1>.аховѣждесь//<1>.аховамися//<1>.аховамись//<1>.аховѣжеся//<1>.аховеждеся//<1>.аховѣбысь//<1>.аховѣбыся//<1>.аховѣтися//<1>.аховѣтись//<1>.аховатись//<1>.аховатися
  gramm: indic,imperf,du,1p
 -flex: <1>.астѣбося//<1>.астѣбось//<1>.асътѣтися//<1>.асътѣтись//<1>.асътежъдесь//<1>.асътежъдеся//<1>.асътебося//<1>.астежеся//<1>.асътажъдесь//<1>.асътажъдеся//<1>.астежесь//<1>.астабось//<1>.асътѣжеся//<1>.асътѣжесь//<1>.астабося//<1>.астетися//<1>.астетись//<1>.астабыся//<1>.асътемися//<1>.асътемись//<1>.асътабыся//<1>.асътабысь//<1>.астамись//<1>.астамися//<1>.астебысь//<1>.астебыся//<1>.асътѣся//<1>.асътѣсь//<1>.астемись//<1>.астемися//<1>.астѣждеся//<1>.астѣждесь//<1>.асътебось//<1>.асътамися//<1>.асътамись//<1>.астѣмися//<1>.астѣмись//<1>.асътѣжъдеся//<1>.асътѣмись//<1>.асътѣмися//<1>.асътесь//<1>.асътеся//<1>.астѣбыся//<1>.астѣбысь//<1>.астаждеся//<1>.астаждесь//<1>.асътажесь//<1>.асътажеся//<1>.асътатись//<1>.асътатися//<1>.астѣтись//<1>.асътѣбысь//<1>.асътѣбыся//<1>.астѣтися//<1>.асътась//<1>.астѣжесь//<1>.астѣжеся//<1>.асътася//<1>.астѣсь//<1>.астѣся//<1>.асътежесь//<1>.асътежеся//<1>.астабысь//<1>.асътѣжъдесь//<1>.аста//<1>.асътетись//<1>.асътетися//<1>.асте//<1>.асътѣбось//<1>.асътѣбося//<1>.астася//<1>.асъта//<1>.астась//<1>.асъте//<1>.асътабося//<1>.асътабось//<1>.астебось//<1>.астебося//<1>.астеся//<1>.астесь//<1>.асътѣ//<1>.астатися//<1>.астатись//<1>.астѣ//<1>.асътебыся//<1>.асътебысь//<1>.астеждесь//<1>.астеждеся//<1>.астажеся//<1>.астажесь
  gramm: indic,imperf,du,3p
 -flex: <1>.астѣбося//<1>.астѣбось//<1>.асътѣтися//<1>.асътѣтись//<1>.асътежъдесь//<1>.асътежъдеся//<1>.асътебося//<1>.астежеся//<1>.асътажъдесь//<1>.асътажъдеся//<1>.астежесь//<1>.астабось//<1>.асътѣжеся//<1>.асътѣжесь//<1>.астабося//<1>.астетися//<1>.астетись//<1>.астабыся//<1>.асътемися//<1>.асътемись//<1>.асътабыся//<1>.асътабысь//<1>.астамись//<1>.астамися//<1>.астебысь//<1>.астебыся//<1>.асътѣся//<1>.асътѣсь//<1>.астемись//<1>.астемися//<1>.астѣждеся//<1>.астѣждесь//<1>.асътебось//<1>.асътамися//<1>.асътамись//<1>.астѣмися//<1>.астѣмись//<1>.асътѣжъдеся//<1>.асътѣмись//<1>.асътѣмися//<1>.асътесь//<1>.асътеся//<1>.астѣбыся//<1>.астѣбысь//<1>.астаждеся//<1>.астаждесь//<1>.асътажесь//<1>.асътажеся//<1>.асътатись//<1>.асътатися//<1>.астѣтись//<1>.асътѣбысь//<1>.асътѣбыся//<1>.астѣтися//<1>.асътась//<1>.астѣжесь//<1>.астѣжеся//<1>.асътася//<1>.астѣсь//<1>.астѣся//<1>.асътежесь//<1>.асътежеся//<1>.астабысь//<1>.асътѣжъдесь//<1>.аста//<1>.асътетись//<1>.асътетися//<1>.асте//<1>.асътѣбось//<1>.асътѣбося//<1>.астася//<1>.асъта//<1>.астась//<1>.асъте//<1>.асътабося//<1>.асътабось//<1>.астебось//<1>.астебося//<1>.астеся//<1>.астесь//<1>.асътѣ//<1>.астатися//<1>.астатись//<1>.астѣ//<1>.асътебыся//<1>.асътебысь//<1>.астеждесь//<1>.астеждеся//<1>.астажеся//<1>.астажесь
  gramm: indic,imperf,du,2p
 -flex: <1>.асътетись//<1>.асътетися//<1>.асте//<1>.астебысь//<1>.астебыся//<1>.асъте//<1>.асътежъдесь//<1>.асътежъдеся//<1>.астемись//<1>.асътебося//<1>.асътебось//<1>.астебось//<1>.астебося//<1>.астеся//<1>.астесь//<1>.астежеся//<1>.астежесь//<1>.астемися//<1>.астетися//<1>.астетись//<1>.асътежесь//<1>.асътежеся//<1>.асътебыся//<1>.асътебысь//<1>.астеждесь//<1>.астеждеся//<1>.асътемися//<1>.асътемись//<1>.асътесь//<1>.асътеся
  gramm: indic,imperf,pl,2p
 -flex: <1>.ахумися//<1>.ахужъдеся//<1>.ахужъдесь//<1>.ахутись//<1>.ахутися//<1>.ахумись//<1>.ахубыся//<1>.ахусь//<1>.ахуся//<1>.ахубысь//<1>.ахуждесь//<1>.ахуждеся//<1>.аху//<1>.ахужесь//<1>.ахубося//<1>.ахубось//<1>.ахужеся
  gramm: indic,imperf,pl,3p
 -flex: <1>.ахомъждеся//<1>.ахомъждесь//<1>.ахомжеся//<1>.ахомъжъдеся//<1>.ахомъбося//<1>.ахомъбось//<1>.ахомъжъдесь//<1>.ахомжесь//<1>.ахомъжесь//<1>.ахомъжеся//<1>.ахомъ//<1>.ахомъсь//<1>.ахомся//<1>.ахомъся//<1>.ахоммись//<1>.ахоммися//<1>.ахомсь//<1>.ахомбось//<1>.ахом//<1>.ахомбося//<1>.ахомбысь//<1>.ахомбыся//<1>.ахомътись//<1>.ахомътися//<1>.ахомждеся//<1>.ахомъбыся//<1>.ахомъбысь//<1>.ахомждесь//<1>.ахомъмися//<1>.ахомъмись//<1>.ахомтися//<1>.ахомтись
  gramm: indic,imperf,pl,1p
 -flex: .илѣтись//.илѣтися//.илѣжъдесь//.илѣжъдеся//.илеждеся//.илеждесь//.илѣсь//.илѣся//.илежъдеся//.илѣ//.илѣждесь//.илѣждеся//.илѣбыся//.илѣбысь//.илебыся//.илежъдесь//.илѣмися//.илеся//.илѣмись//.илемися//.илѣжесь//.илѣжеся//.илесь//.илетися//.илетись//.илебось//.илебося//.илѣбося//.илѣбось//.илежеся//.илебысь//.иле//.илемись//.илежесь
  gramm: perf,du,f
 -flex: <1>.ахъждеся//<1>.ахъждесь//<1>.ахся//<1>.ахсь//<1>.ахътись//<1>.ахътися//<1>.ахжеся//<1>.ахъжесь//<1>.ахъжеся//<1>.ахъ//<1>.ахъмися//<1>.ахъмись//<1>.ахъсь//<1>.ахъся//<1>.ахбысь//<1>.ахъбысь//<1>.ахъбыся//<1>.ахбыся//<1>.ах//<1>.ахмись//<1>.ахтися//<1>.ахжесь//<1>.ахмися//<1>.ахбось//<1>.ахтись//<1>.ахбося//<1>.ахждеся//<1>.ахъжъдесь//<1>.ахъжъдеся//<1>.ахждесь//<1>.ахъбося//<1>.ахъбось
  gramm: indic,imperf,sg,1p
 -flex: <1>.ашетись//<1>.аше//<1>.ашебысь//<1>.ашежесь//<1>.ашемись//<1>.ашемися//<1>.ашесь//<1>.ашежъдесь//<1>.ашежъдеся//<1>.ашеся//<1>.ашебося//<1>.ашежеся//<1>.ашебось//<1>.ашетися//<1>.ашеждеся//<1>.ашеждесь//<1>.ашебыся
  gramm: indic,imperf,sg,2p
 -flex: <1>.ашетись//<1>.аше//<1>.ашебысь//<1>.ашежесь//<1>.ашемись//<1>.ашемися//<1>.ашесь//<1>.ашежъдесь//<1>.ашежъдеся//<1>.ашеся//<1>.ашебося//<1>.ашежеся//<1>.ашебось//<1>.ашетися//<1>.ашеждеся//<1>.ашеждесь//<1>.ашебыся
  gramm: indic,imperf,sg,3p
 -flex: .иховеся//.иховесь//.иховѣсь//.иховѣся//.иховѣ//.иховѣмись//.иховажеся//.иховежъдеся//.иховежъдесь//.иховажесь//.иховѣбося//.иховѣбось//.иховамись//.иховамися//.иховеждеся//.иховеждесь//.иховася//.иховась//.иховабысь//.иховабыся//.иховѣждесь//.иховѣждеся//.иховѣмися//.иховѣтись//.иховѣтися//.иховѣбыся//.ихова//.ихове//.иховежеся//.иховежесь//.иховѣжъдесь//.иховѣжъдеся//.иховатися//.иховатись//.иховѣбысь//.иховебось//.иховебося//.иховебысь//.иховебыся//.иховабось//.иховабося//.иховѣжесь//.иховемись//.иховемися//.иховѣжеся//.иховаждесь//.иховаждеся//.иховажъдеся//.иховажъдесь//.иховетися//.иховетись
  gramm: indic,aor,du,1p
 -flex: .истабося//.истабось//.истемися//.истемись//.истаждесь//.истаждеся//.истабыся//.истабысь//.истѣтися//.истѣтись//.исътѣмися//.исътѣмись//.исътажъдеся//.исътажъдесь//.исътебысь//.исътебыся//.исътѣбыся//.исътѣбысь//.истѣждесь//.истѣждеся//.истѣжеся//.истѣжесь//.исътѣжъдесь//.исътѣжъдеся//.истѣся//.истѣсь//.истажесь//.истажеся//.истѣбось//.истѣбося//.истебыся//.истебысь//.исътабось//.исътабося//.исътамись//.исътамися//.исътѣсь//.исътѣся//.истежесь//.истежеся//.истесь//.истебося//.истебось//.исътеся//.исътесь//.истѣбысь//.истѣбыся//.исътатися//.исътатись//.исътемись//.исътемися//.исътася//.исътась//.исътѣ//.истеся//.истѣ//.исътетися//.исътетись//.исътѣжесь//.истась//.истася//.исътѣжеся//.истетись//.истетися//.исътебось//.исътебося//.иста//.исте//.исътажеся//.исътажесь//.исъта//.исъте//.исътѣбося//.исътѣбось//.истамися//.истамись//.исътѣтись//.исътѣтися//.истѣмись//.истатись//.истатися//.истѣмися//.истеждеся//.истеждесь//.исътабысь//.исътабыся//.исътежеся//.исътежесь//.исътежъдеся//.исътежъдесь
  gramm: indic,aor,du,2p
 -flex: .истабося//.истабось//.истемися//.истемись//.истаждесь//.истаждеся//.истабыся//.истабысь//.истѣтися//.истѣтись//.исътѣмися//.исътѣмись//.исътажъдеся//.исътажъдесь//.исътебысь//.исътебыся//.исътѣбыся//.исътѣбысь//.истѣждесь//.истѣждеся//.истѣжеся//.истѣжесь//.исътѣжъдесь//.исътѣжъдеся//.истѣся//.истѣсь//.истажесь//.истажеся//.истѣбось//.истѣбося//.истебыся//.истебысь//.исътабось//.исътабося//.исътамись//.исътамися//.исътѣсь//.исътѣся//.истежесь//.истежеся//.истесь//.истебося//.истебось//.исътеся//.исътесь//.истѣбысь//.истѣбыся//.исътатися//.исътатись//.исътемись//.исътемися//.исътася//.исътась//.исътѣ//.истеся//.истѣ//.исътетися//.исътетись//.исътѣжесь//.истась//.истася//.исътѣжеся//.истетись//.истетися//.исътебось//.исътебося//.иста//.исте//.исътажеся//.исътажесь//.исъта//.исъте//.исътѣбося//.исътѣбось//.истамися//.истамись//.исътѣтись//.исътѣтися//.истѣмись//.истатись//.истатися//.истѣмися//.истеждеся//.истеждесь//.исътабысь//.исътабыся//.исътежеся//.исътежесь//.исътежъдеся//.исътежъдесь
  gramm: indic,aor,du,3p
 -flex: .илмись//.илмися//.илътись//.илъ//.илътися//.ился//.илжесь//.илъжъдеся//.илъбось//.илбысь//.илъждесь//.илъжъдесь//.ил//.илъсь//.илъся//.илждеся//.илждесь//.илъбыся//.илъбысь//.илжеся//.илъбося//.илсь//.илъждеся//.илтися//.илбыся//.илтись//.илъмися//.илъмись//.илбось//.илбося//.илъжесь//.илъжеся
  gramm: perf,sg,m
 -flex: .имежъдеся//.имъждесь//.имъждеся//.имежеся//.иметися//.иметись//.имебысь//.имебыся//.имеждесь//.имжесь//.имжеся//.имъсь//.имъся//.имтись//.имтися//.имъбыся//.им//.имъбысь//.имъ//.имждеся//.имждесь//.имсь//.имся//.иммися//.иммись//.имеждеся//.имемися//.имемись//.имебось//.имебося//.имежесь//.име//.имбыся//.имбысь//.имежъдесь//.имъмися//.имъмись//.имбося//.имбось//.имъжесь//.имъжеся//.имеся//.имесь//.имътись//.имътися//.имъжъдесь//.имъжъдеся//.имъбося//.имъбось
  gramm: imper,pl,1p
 -flex: .ишѧся//.ишажъдеся//.ишажъдесь//.ишажеся//.ишажесь//.ишѧмися//.ишѧтись//.ишѧтися//.ишѧмись//.ишатися//.ишатись//.иша//.ишаждеся//.ишаждесь//.ишася//.ишамись//.ишамися//.ишась//.ишѧжъдесь//.ишѧжъдеся//.ишѧбося//.ишѧбось//.ишѧждеся//.ишѧждесь//.ишѧбыся//.ишѧбысь//.ишабысь//.ишабыся//.ишабось//.ишѧжесь//.ишѧжеся//.ишабося//.ишѧсь//.ишѧ
  gramm: indic,aor,pl,3p
 -flex: .истемися//.истемись//.исътемись//.исътемися//.истесь//.истеся//.исътетися//.истебыся//.истебысь//.исътетись//.исътебысь//.исътебыся//.истеждеся//.истеждесь//.истетись//.истетися//.исътебось//.исътебося//.исътежеся//.исътежесь//.исте//.истежесь//.истежеся//.истебося//.исъте//.истебось//.исътеся//.исътежъдеся//.исътежъдесь//.исътесь
  gramm: indic,aor,pl,2p
 -flex: .ихомъжъдеся//.ихомъжъдесь//.ихомъбысь//.ихомъбыся//.ихомъмись//.ихомътись//.ихомъбося//.ихомъмися//.ихомбося//.ихомбось//.ихомтись//.ихомтися//.ихомъбось//.ихомъ//.ихомъждесь//.ихомъждеся//.ихоммися//.ихоммись//.ихомътися//.ихомжесь//.ихомжеся//.ихомсь//.ихомся//.ихомъжеся//.ихомждесь//.ихомждеся//.ихомъжесь//.ихом//.ихомъся//.ихомъсь//.ихомбыся//.ихомбысь
  gramm: indic,aor,pl,1p
 -flex: .итѣбысь//.итѣбыся//.итебося//.итебось//.итежесь//.итежеся//.итѣжъдеся//.итѣ//.итажъдесь//.итебыся//.итебысь//.итажъдеся//.итѣжъдесь//.итажесь//.итежъдеся//.итѣмись//.итемися//.итемись//.итеждеся//.итѣждесь//.итажеся//.итѣбося//.итабося//.итабось//.итесь//.итеся//.ита//.итѣбось//.итеждесь//.итѣмися//.итетись//.итаждесь//.итаждеся//.ите//.итабыся//.итежъдесь//.итабысь//.итѣтись//.итатись//.итатися//.итетися//.итѣся//.итѣсь//.итѣжеся//.итѣждеся//.итась//.итася//.итѣтися//.итѣжесь//.итамися//.итамись
  gramm: imper,du,2p
 -flex: .ивѣжеся//.ивамися//.ивамись//.ивѣ//.иважъдесь//.ивебыся//.ивебысь//.иважъдеся//.ивѣбысь//.ивѣжесь//.ивебося//.ивебось//.ивежъдесь//.ивеждесь//.иваждесь//.иваждеся//.ивѣмись//.ивѣмися//.ивѣжъдеся//.ивѣтися//.ивѣжъдесь//.иважесь//.иважеся//.ивѣбось//.ивѣбося//.иветись//.иветися//.ивабыся//.ивабысь//.ивемися//.ивемись//.иватись//.иватися//.ивѣся//.ивѣсь//.ивабося//.ивабось//.ивесь//.ивеся//.ива//.иве//.ивѣтись//.ивежъдеся//.ивежесь//.ивѣждесь//.ивѣждеся//.ивежеся//.ивеждеся//.ивѣбыся//.ивась//.ивася
  gramm: imper,du,1p
 -flex: .ихтись//.ихтися//.ихъмись//.ихъмися//.ихъбысь//.ихъбыся//.ихбося//.ихбось//.ихбыся//.ихсь//.ихся//.ихбысь//.ихждесь//.ихждеся//.ихъбось//.ихъбося//.ихъся//.ихъсь//.ихъжъдеся//.ихъжъдесь//.ихжесь//.ихжеся//.ихъждесь//.ихъждеся//.их//.ихмися//.ихмись//.ихътися//.ихътись//.ихъ//.ихъжеся//.ихъжесь
  gramm: indic,aor,sg,1p
 -flex: <1>.уждеся//<1>.ужесь//<1>.уждесь//<1>.убыся//<1>.убысь//<1>.умися//<1>.утись//<1>.у//<1>.утися//<1>.ужъдесь//<1>.ужъдеся//<1>.убося//<1>.убось//<1>.усь//<1>.ужеся//<1>.умись//<1>.уся
  gramm: indic,praes,sg,1p
 -flex: .ишибыся//.ишибысь//.иши//.ишимися//.ишимись//.ишижесь//.ишижеся//.ишитися//.ишитись//.ишибось//.ишижъдеся//.ишижъдесь//.ишибося//.ишиждеся//.ишиждесь//.ишися//.ишись
  gramm: indic,praes,sg,2p
 -flex: .итъбысь//.итъбыся//.итбысь//.итбыся//.итжеся//.итъжеся//.итъжесь//.итжесь//.ись//.ися//.итись//.итбось//.итбося//.ижъдесь//.итътися//.итътись//.итъся//.ижесь//.итъсь//.итждесь//.итждеся//.итъжъдеся//.ит//.ижъдеся//.итъмися//.итися//.ибось//.и//.итъмись//.итъ//.имись//.итъбось//.итъбося//.ится//.итсь//.иждесь//.иждеся//.имися//.ибыся//.итъждеся//.ижеся//.итъждесь//.иттися//.иттись//.ибысь//.итмись//.итмися//.ибося//.итъжъдесь
  gramm: indic,praes,sg,3p
 -flex: .илаждесь//.илажъдеся//.илажъдесь//.илася//.илась//.илабысь//.илажесь//.иламись//.илажеся//.иламися//.илабось//.илабося//.ила//.илатися//.илатись//.илабыся//.илаждеся
  gramm: perf,du,m
 -flex: .илѣтись//.илѣтися//.илѣжъдесь//.илѣжъдеся//.илеждеся//.илеждесь//.илѣсь//.илѣся//.илежъдеся//.илѣ//.илѣждесь//.илѣждеся//.илѣбыся//.илѣбысь//.илебыся//.илежъдесь//.илѣмися//.илеся//.илѣмись//.илемися//.илѣжесь//.илѣжеся//.илесь//.илетися//.илетись//.илебось//.илебося//.илѣбося//.илѣбось//.илежеся//.илебысь//.иле//.илемись//.илежесь
  gramm: perf,du,n
 -flex: .илаждесь//.илажъдеся//.илажъдесь//.илася//.илась//.илабысь//.илажесь//.иламись//.илажеся//.иламися//.илабось//.илабося//.ила//.илатися//.илатись//.илабыся//.илаждеся
  gramm: perf,sg,f
-paradigm: V21s
 -flex: .итежесь//.итежеся//.итесь//.итебось//.итежъдесь//.итеждесь//.итеся//.итетись//.ите//.итетися//.итежъдеся//.итемися//.итемись//.итеждеся//.итебося//.итебыся//.итебысь
  gramm: indic,praes,pl,2p
 -flex: .атся//.атсь//.атъмись//.атъ//.ябось//.яжеся//.ябося//.атмись//.атждеся//.яся//.атъжеся//.атъжесь//.атмися//.яжесь//.я//.ямись//.ямися//.атжеся//.атъжъдеся//.атъжъдесь//.атжесь//.аттися//.аттись//.яжъдеся//.атбысь//.атъмися//.атбыся//.яждесь//.атътися//.атътись//.атъся//.атъсь//.ясь//.яждеся//.ятися//.ятись//.атъбось//.атъбося//.атъбысь//.атъбыся//.атждесь//.атбось//.атбося//.ат//.ябысь//.яжъдесь//.ябыся//.атъждеся//.атъждесь
  gramm: indic,praes,pl,3p
 -flex: .имежъдеся//.имъждесь//.имъждеся//.имежеся//.иметися//.иметись//.имебысь//.имебыся//.имеждесь//.имжесь//.имжеся//.имъсь//.имъся//.имтись//.имтися//.имъбыся//.им//.имъбысь//.имъ//.имждеся//.имждесь//.имсь//.имся//.иммися//.иммись//.имеждеся//.имемися//.имемись//.имебось//.имебося//.имежесь//.име//.имбыся//.имбысь//.имежъдесь//.имъмися//.имъмись//.имбося//.имбось//.имъжесь//.имъжеся//.имеся//.имесь//.имътись//.имътися//.имъжъдесь//.имъжъдеся//.имъбося//.имъбось
  gramm: indic,praes,pl,1p
 -flex: .илибысь//.илибыся//.илижъдесь//.илибось//.илибося//.илитися//.илитись//.илижеся//.илижъдеся//.илижесь//.илимись//.илимися//.илиждесь//.или//.илиждеся//.илися//.ились
  gramm: perf,pl,m
 -flex: .илаждесь//.илажъдеся//.илажъдесь//.илася//.илась//.илабысь//.илажесь//.иламись//.илажеся//.иламися//.илабось//.илабося//.ила//.илатися//.илатись//.илабыся//.илаждеся
  gramm: perf,pl,n
 -flex: .илыбося//.илыбось//.илысь//.илыся//.илы//.илыжъдесь//.илыждесь//.илыждеся//.илыбыся//.илыбысь//.илымися//.илымись//.илытись//.илытися//.илыжъдеся//.илыжесь//.илыжеся
  gramm: perf,pl,f
 -flex: .итьтись//.итьтися//.итибося//.итибось//.итьбыся//.итибыся//.итимись//.итьжъдесь//.итибысь//.итись//.итися//.ить//.итьжесь//.итьжеся//.ити//.итьбося//.итьбось//.итьжъдеся//.итиждесь//.итиждеся//.итьмися//.итьждесь//.итьждеся//.итьмись//.ититись//.ититися//.итижъдесь//.итижъдеся//.итимися//.итьбысь//.итижесь//.итижеся//.итьсь//.иться
  gramm: inf
 -flex: .ижесь//.ижъдесь//.иждесь//.иждеся//.ижъдеся//.ибося//.ибось//.ижеся//.ись//.ися//.итись//.и//.имись//.итися//.ибыся//.ибысь//.имися
  gramm: imper,sg,2p
 -flex: .ижесь//.ижъдесь//.иждесь//.иждеся//.ижъдеся//.ибося//.ибось//.ижеся//.ись//.ися//.итись//.и//.имись//.итися//.ибыся//.ибысь//.имися
  gramm: imper,sg,3p
 -flex: .итежесь//.итежеся//.итесь//.итебось//.итежъдесь//.итеждесь//.итеся//.итетись//.ите//.итетися//.итежъдеся//.итемися//.итемись//.итеждеся//.итебося//.итебыся//.итебысь
  gramm: imper,pl,2p
 -flex: .иломися//.иломись//.иложъдеся//.илося//.илождеся//.илобыся//.илобысь//.иложесь//.иложеся//.илось//.илобось//.иложъдесь//.илождесь//.илобося//.илотись//.ило//.илотися
  gramm: perf,sg,n
 -flex: .истъбысь//.истъбыся//.истьмися//.истьмись//.исътбось//.исътьтися//.исътьтись//.ижесь//.истбыся//.исъть//.истждеся//.исътьжъдеся//.исътьжъдесь//.истъждеся//.истъждесь//.иждесь//.иждеся//.истбысь//.исътбося//.истжеся//.исътъбося//.исътжеся//.исътжесь//.исътъбось//.исътътись//.исътътися//.исътся//.исътсь//.истся//.истсь//.ист//.исътжъдеся//.исътжъдесь//.ись//.ися//.истьжесь//.истьжеся//.исть//.истждесь//.ижеся//.ибыся//.ибысь//.истъбось//.истътися//.истъбося//.истьждесь//.исътъбысь//.истьбысь//.исътьмись//.исътьмися//.исътбысь//.исътбыся//.исътъсь//.исътъся//.исътъ//.ижъдесь//.ижъдеся//.исътъбыся//.истъ//.истмись//.истьждеся//.истмися//.имися//.исът//.итись//.итися//.и//.имись//.истъмись//.истъмися//.исътьжеся//.исътьжесь//.исъттися//.исъттись//.истьбося//.истьбось//.истъся//.истъсь//.исътьбось//.исътьбося//.исътъжъдесь//.исътъжъдеся//.исътъжесь//.исътъжеся//.истьсь//.исться//.исътъмися//.исътъмись//.ибося//.ибось//.исъться//.исътьсь//.исътьбысь//.исътмись//.исътмися//.исътьбыся//.истьбыся//.истътись//.истъжеся//.истъжесь//.истбось//.истбося//.истжесь//.исттися//.исттись//.истьтись//.истьтися
  gramm: indic,aor,sg,3p
 -flex: .истъбысь//.истъбыся//.истьмися//.истьмись//.исътбось//.исътьтися//.исътьтись//.ижесь//.истбыся//.исъть//.истждеся//.исътьжъдеся//.исътьжъдесь//.истъждеся//.истъждесь//.иждесь//.иждеся//.истбысь//.исътбося//.истжеся//.исътъбося//.исътжеся//.исътжесь//.исътъбось//.исътътись//.исътътися//.исътся//.исътсь//.истся//.истсь//.ист//.исътжъдеся//.исътжъдесь//.ись//.ися//.истьжесь//.истьжеся//.исть//.истждесь//.ижеся//.ибыся//.ибысь//.истъбось//.истътися//.истъбося//.истьждесь//.исътъбысь//.истьбысь//.исътьмись//.исътьмися//.исътбысь//.исътбыся//.исътъсь//.исътъся//.исътъ//.ижъдесь//.ижъдеся//.исътъбыся//.истъ//.истмись//.истьждеся//.истмися//.имися//.исът//.итись//.итися//.и//.имись//.истъмись//.истъмися//.исътьжеся//.исътьжесь//.исъттися//.исъттись//.истьбося//.истьбось//.истъся//.истъсь//.исътьбось//.исътьбося//.исътъжъдесь//.исътъжъдеся//.исътъжесь//.исътъжеся//.истьсь//.исться//.исътъмися//.исътъмись//.ибося//.ибось//.исъться//.исътьсь//.исътьбысь//.исътмись//.исътмися//.исътьбыся//.истьбыся//.истътись//.истъжеся//.истъжесь//.истбось//.истбося//.истжесь//.исттися//.исттись//.истьтись//.истьтися
  gramm: indic,aor,sg,2p
 -flex: .ивѣжеся//.ивамися//.ивамись//.ивѣ//.иважъдесь//.ивебыся//.ивебысь//.иважъдеся//.ивѣбысь//.ивѣжесь//.ивебося//.ивебось//.ивежъдесь//.ивеждесь//.иваждесь//.иваждеся//.ивѣмись//.ивѣмися//.ивѣжъдеся//.ивѣтися//.ивѣжъдесь//.иважесь//.иважеся//.ивѣбось//.ивѣбося//.иветись//.иветися//.ивабыся//.ивабысь//.ивемися//.ивемись//.иватись//.иватися//.ивѣся//.ивѣсь//.ивабося//.ивабось//.ивесь//.ивеся//.ива//.иве//.ивѣтись//.ивежъдеся//.ивежесь//.ивѣждесь//.ивѣждеся//.ивежеся//.ивеждеся//.ивѣбыся//.ивась//.ивася
  gramm: indic,praes,du,1p
 -flex: .итѣбысь//.итѣбыся//.итебося//.итебось//.итежесь//.итежеся//.итѣжъдеся//.итѣ//.итажъдесь//.итебыся//.итебысь//.итажъдеся//.итѣжъдесь//.итажесь//.итежъдеся//.итѣмись//.итемися//.итемись//.итеждеся//.итѣждесь//.итажеся//.итѣбося//.итабося//.итабось//.итесь//.итеся//.ита//.итѣбось//.итеждесь//.итѣмися//.итетись//.итаждесь//.итаждеся//.ите//.итабыся//.итежъдесь//.итабысь//.итѣтись//.итатись//.итатися//.итетися//.итѣся//.итѣсь//.итѣжеся//.итѣждеся//.итась//.итася//.итѣтися//.итѣжесь//.итамися//.итамись
  gramm: indic,praes,du,3p
 -flex: .итѣбысь//.итѣбыся//.итебося//.итебось//.итежесь//.итежеся//.итѣжъдеся//.итѣ//.итажъдесь//.итебыся//.итебысь//.итажъдеся//.итѣжъдесь//.итажесь//.итежъдеся//.итѣмись//.итемися//.итемись//.итеждеся//.итѣждесь//.итажеся//.итѣбося//.итабося//.итабось//.итесь//.итеся//.ита//.итѣбось//.итеждесь//.итѣмися//.итетись//.итаждесь//.итаждеся//.ите//.итабыся//.итежъдесь//.итабысь//.итѣтись//.итатись//.итатися//.итетися//.итѣся//.итѣсь//.итѣжеся//.итѣждеся//.итась//.итася//.итѣтися//.итѣжесь//.итамися//.итамись
  gramm: indic,praes,du,2p
 -flex: .аховежеся//.аховежесь//.аховѣсь//.аховѣся//.аховѣжъдеся//.аховажеся//.аховажесь//.аховеждеся//.аховеждесь//.аховажъдеся//.аховажъдесь//.аховѣтись//.ахове//.аховесь//.аховѣбося//.аховѣбось//.ахова//.аховебысь//.аховебыся//.аховѣбыся//.аховеся//.аховѣбысь//.аховѣмися//.аховабысь//.аховѣжъдесь//.аховѣтися//.аховабыся//.аховѣждесь//.аховѣждеся//.аховемись//.аховемися//.аховася//.аховась//.аховѣ//.аховѣмись//.аховетися//.аховежъдеся//.аховежъдесь//.аховѣжесь//.аховѣжеся//.аховетись//.аховабось//.аховабося//.аховаждесь//.аховаждеся//.аховамись//.аховатися//.аховатись//.аховамися//.аховебось//.аховебося
  gramm: indic,imperf,du,1p
 -flex: .астѣбысь//.асътѣбося//.асътѣбось//.астѣбыся//.асътеся//.асътесь//.асътѣжъдесь//.асътѣжъдеся//.астемися//.астемись//.астѣмись//.астѣмися//.астаждесь//.астаждеся//.асътежеся//.асътежесь//.астебося//.астебось//.асътабысь//.асътабыся//.асътебось//.асътебося//.астѣся//.астѣсь//.астеждеся//.астеждесь//.асътѣсь//.асътѣся//.асътѣмися//.асътѣмись//.асътѣтись//.асътѣтися//.асъта//.асътажъдеся//.асътажъдесь//.астась//.астася//.асътамись//.астамися//.асътамися//.астѣжеся//.астѣжесь//.асътежъдеся//.асътежъдесь//.астамись//.астѣтися//.астѣтись//.асътабось//.асътабося//.асътѣ//.асътатися//.асътатись//.астебыся//.астебысь//.астѣждесь//.астѣждеся//.асътетися//.асътетись//.асътася//.асътась//.асътѣбыся//.астеся//.асъте//.асътѣжесь//.асътѣжеся//.астежесь//.астежеся//.астажесь//.астажеся//.астесь//.асътѣбысь//.аста//.асътемись//.асътемися//.астетись//.асте//.астетися//.астѣбось//.астѣбося//.асътебысь//.асътебыся//.астабыся//.астабысь//.асътажеся//.асътажесь//.астѣ//.астабося//.астабось//.астатись//.астатися
  gramm: indic,imperf,du,3p
 -flex: .астѣбысь//.асътѣбося//.асътѣбось//.астѣбыся//.асътеся//.асътесь//.асътѣжъдесь//.асътѣжъдеся//.астемися//.астемись//.астѣмись//.астѣмися//.астаждесь//.астаждеся//.асътежеся//.асътежесь//.астебося//.астебось//.асътабысь//.асътабыся//.асътебось//.асътебося//.астѣся//.астѣсь//.астеждеся//.астеждесь//.асътѣсь//.асътѣся//.асътѣмися//.асътѣмись//.асътѣтись//.асътѣтися//.асъта//.асътажъдеся//.асътажъдесь//.астась//.астася//.асътамись//.астамися//.асътамися//.астѣжеся//.астѣжесь//.асътежъдеся//.асътежъдесь//.астамись//.астѣтися//.астѣтись//.асътабось//.асътабося//.асътѣ//.асътатися//.асътатись//.астебыся//.астебысь//.астѣждесь//.астѣждеся//.асътетися//.асътетись//.асътася//.асътась//.асътѣбыся//.астеся//.асъте//.асътѣжесь//.асътѣжеся//.астежесь//.астежеся//.астажесь//.астажеся//.астесь//.асътѣбысь//.аста//.асътемись//.асътемися//.астетись//.асте//.астетися//.астѣбось//.астѣбося//.асътебысь//.асътебыся//.астабыся//.астабысь//.асътажеся//.асътажесь//.астѣ//.астабося//.астабось//.астатись//.астатися
  gramm: indic,imperf,du,2p
 -flex: .астежесь//.астежеся//.асътебось//.асътебося//.астесь//.астеждеся//.астеждесь//.астеся//.асътемись//.асътемися//.астетись//.асте//.астетися//.астебыся//.астебысь//.асътебысь//.асътебыся//.асътеся//.асътесь//.астемися//.астемись//.асътетися//.асътетись//.асътежъдеся//.асътежъдесь//.асъте//.асътежеся//.асътежесь//.астебося//.астебось
  gramm: indic,imperf,pl,2p
 -flex: .ахубысь//.аху//.ахумися//.ахумись//.ахужесь//.ахужеся//.ахутися//.ахубыся//.ахутись//.ахубось//.ахужъдеся//.ахужъдесь//.ахубося//.ахуждеся//.ахуждесь//.ахуся//.ахусь
  gramm: indic,imperf,pl,3p
 -flex: .ахомбыся//.ахомъбось//.ахомъбося//.ахомбысь//.ахоммися//.ахомсь//.ахомся//.ахомждесь//.ахомждеся//.ахомъжъдесь//.ахомъбысь//.ахомъбыся//.ахомъжъдеся//.ахомбося//.ахомбось//.ахоммись//.ахомъмись//.ахомъмися//.ахомъжеся//.ахомъжесь//.ахом//.ахомъждесь//.ахомъся//.ахомъсь//.ахомъждеся//.ахомътися//.ахомътись//.ахомъ//.ахомтись//.ахомтися//.ахомжесь//.ахомжеся
  gramm: indic,imperf,pl,1p
 -flex: .илѣтись//.илѣтися//.илѣжъдесь//.илѣжъдеся//.илеждеся//.илеждесь//.илѣсь//.илѣся//.илежъдеся//.илѣ//.илѣждесь//.илѣждеся//.илѣбыся//.илѣбысь//.илебыся//.илежъдесь//.илѣмися//.илеся//.илѣмись//.илемися//.илѣжесь//.илѣжеся//.илесь//.илетися//.илетись//.илебось//.илебося//.илѣбося//.илѣбось//.илежеся//.илебысь//.иле//.илемись//.илежесь
  gramm: perf,du,f
 -flex: .ахсь//.ахся//.ахмися//.ахмись//.ахътися//.ахътись//.ахъбысь//.ахъбыся//.ахжесь//.ахжеся//.ахъся//.ахбось//.ахъжъдеся//.ахъбось//.ахъбося//.ахъжесь//.ахъ//.ахъждесь//.ахъждеся//.ахъмись//.ахъмися//.ах//.ахбося//.ахъсь//.ахтись//.ахъжеся//.ахждеся//.ахъжъдесь//.ахбыся//.ахбысь//.ахждесь//.ахтися
  gramm: indic,imperf,sg,1p
 -flex: .ашебось//.ашебося//.аше//.ашебыся//.ашетися//.ашетись//.ашеждеся//.ашежъдеся//.ашеждесь//.ашежеся//.ашежъдесь//.ашеся//.ашесь//.ашебысь//.ашежесь//.ашемись//.ашемися
  gramm: indic,imperf,sg,2p
 -flex: .ашебось//.ашебося//.аше//.ашебыся//.ашетися//.ашетись//.ашеждеся//.ашежъдеся//.ашеждесь//.ашежеся//.ашежъдесь//.ашеся//.ашесь//.ашебысь//.ашежесь//.ашемись//.ашемися
  gramm: indic,imperf,sg,3p
 -flex: .иховеся//.иховесь//.иховѣсь//.иховѣся//.иховѣ//.иховѣмись//.иховажеся//.иховежъдеся//.иховежъдесь//.иховажесь//.иховѣбося//.иховѣбось//.иховамись//.иховамися//.иховеждеся//.иховеждесь//.иховася//.иховась//.иховабысь//.иховабыся//.иховѣждесь//.иховѣждеся//.иховѣмися//.иховѣтись//.иховѣтися//.иховѣбыся//.ихова//.ихове//.иховежеся//.иховежесь//.иховѣжъдесь//.иховѣжъдеся//.иховатися//.иховатись//.иховѣбысь//.иховебось//.иховебося//.иховебысь//.иховебыся//.иховабось//.иховабося//.иховѣжесь//.иховемись//.иховемися//.иховѣжеся//.иховаждесь//.иховаждеся//.иховажъдеся//.иховажъдесь//.иховетися//.иховетись
  gramm: indic,aor,du,1p
 -flex: .истабося//.истабось//.истемися//.истемись//.истаждесь//.истаждеся//.истабыся//.истабысь//.истѣтися//.истѣтись//.исътѣмися//.исътѣмись//.исътажъдеся//.исътажъдесь//.исътебысь//.исътебыся//.исътѣбыся//.исътѣбысь//.истѣждесь//.истѣждеся//.истѣжеся//.истѣжесь//.исътѣжъдесь//.исътѣжъдеся//.истѣся//.истѣсь//.истажесь//.истажеся//.истѣбось//.истѣбося//.истебыся//.истебысь//.исътабось//.исътабося//.исътамись//.исътамися//.исътѣсь//.исътѣся//.истежесь//.истежеся//.истесь//.истебося//.истебось//.исътеся//.исътесь//.истѣбысь//.истѣбыся//.исътатися//.исътатись//.исътемись//.исътемися//.исътася//.исътась//.исътѣ//.истеся//.истѣ//.исътетися//.исътетись//.исътѣжесь//.истась//.истася//.исътѣжеся//.истетись//.истетися//.исътебось//.исътебося//.иста//.исте//.исътажеся//.исътажесь//.исъта//.исъте//.исътѣбося//.исътѣбось//.истамися//.истамись//.исътѣтись//.исътѣтися//.истѣмись//.истатись//.истатися//.истѣмися//.истеждеся//.истеждесь//.исътабысь//.исътабыся//.исътежеся//.исътежесь//.исътежъдеся//.исътежъдесь
  gramm: indic,aor,du,2p
 -flex: .истабося//.истабось//.истемися//.истемись//.истаждесь//.истаждеся//.истабыся//.истабысь//.истѣтися//.истѣтись//.исътѣмися//.исътѣмись//.исътажъдеся//.исътажъдесь//.исътебысь//.исътебыся//.исътѣбыся//.исътѣбысь//.истѣждесь//.истѣждеся//.истѣжеся//.истѣжесь//.исътѣжъдесь//.исътѣжъдеся//.истѣся//.истѣсь//.истажесь//.истажеся//.истѣбось//.истѣбося//.истебыся//.истебысь//.исътабось//.исътабося//.исътамись//.исътамися//.исътѣсь//.исътѣся//.истежесь//.истежеся//.истесь//.истебося//.истебось//.исътеся//.исътесь//.истѣбысь//.истѣбыся//.исътатися//.исътатись//.исътемись//.исътемися//.исътася//.исътась//.исътѣ//.истеся//.истѣ//.исътетися//.исътетись//.исътѣжесь//.истась//.истася//.исътѣжеся//.истетись//.истетися//.исътебось//.исътебося//.иста//.исте//.исътажеся//.исътажесь//.исъта//.исъте//.исътѣбося//.исътѣбось//.истамися//.истамись//.исътѣтись//.исътѣтися//.истѣмись//.истатись//.истатися//.истѣмися//.истеждеся//.истеждесь//.исътабысь//.исътабыся//.исътежеся//.исътежесь//.исътежъдеся//.исътежъдесь
  gramm: indic,aor,du,3p
 -flex: .илмись//.илмися//.илътись//.илъ//.илътися//.ился//.илжесь//.илъжъдеся//.илъбось//.илбысь//.илъждесь//.илъжъдесь//.ил//.илъсь//.илъся//.илждеся//.илждесь//.илъбыся//.илъбысь//.илжеся//.илъбося//.илсь//.илъждеся//.илтися//.илбыся//.илтись//.илъмися//.илъмись//.илбось//.илбося//.илъжесь//.илъжеся
  gramm: perf,sg,m
 -flex: .имежъдеся//.имъждесь//.имъждеся//.имежеся//.иметися//.иметись//.имебысь//.имебыся//.имеждесь//.имжесь//.имжеся//.имъсь//.имъся//.имтись//.имтися//.имъбыся//.им//.имъбысь//.имъ//.имждеся//.имждесь//.имсь//.имся//.иммися//.иммись//.имеждеся//.имемися//.имемись//.имебось//.имебося//.имежесь//.име//.имбыся//.имбысь//.имежъдесь//.имъмися//.имъмись//.имбося//.имбось//.имъжесь//.имъжеся//.имеся//.имесь//.имътись//.имътися//.имъжъдесь//.имъжъдеся//.имъбося//.имъбось
  gramm: imper,pl,1p
 -flex: .ишѧся//.ишажъдеся//.ишажъдесь//.ишажеся//.ишажесь//.ишѧмися//.ишѧтись//.ишѧтися//.ишѧмись//.ишатися//.ишатись//.иша//.ишаждеся//.ишаждесь//.ишася//.ишамись//.ишамися//.ишась//.ишѧжъдесь//.ишѧжъдеся//.ишѧбося//.ишѧбось//.ишѧждеся//.ишѧждесь//.ишѧбыся//.ишѧбысь//.ишабысь//.ишабыся//.ишабось//.ишѧжесь//.ишѧжеся//.ишабося//.ишѧсь//.ишѧ
  gramm: indic,aor,pl,3p
 -flex: .истемися//.истемись//.исътемись//.исътемися//.истесь//.истеся//.исътетися//.истебыся//.истебысь//.исътетись//.исътебысь//.исътебыся//.истеждеся//.истеждесь//.истетись//.истетися//.исътебось//.исътебося//.исътежеся//.исътежесь//.исте//.истежесь//.истежеся//.истебося//.исъте//.истебось//.исътеся//.исътежъдеся//.исътежъдесь//.исътесь
  gramm: indic,aor,pl,2p
 -flex: .ихомъжъдеся//.ихомъжъдесь//.ихомъбысь//.ихомъбыся//.ихомъмись//.ихомътись//.ихомъбося//.ихомъмися//.ихомбося//.ихомбось//.ихомтись//.ихомтися//.ихомъбось//.ихомъ//.ихомъждесь//.ихомъждеся//.ихоммися//.ихоммись//.ихомътися//.ихомжесь//.ихомжеся//.ихомсь//.ихомся//.ихомъжеся//.ихомждесь//.ихомждеся//.ихомъжесь//.ихом//.ихомъся//.ихомъсь//.ихомбыся//.ихомбысь
  gramm: indic,aor,pl,1p
 -flex: .итѣбысь//.итѣбыся//.итебося//.итебось//.итежесь//.итежеся//.итѣжъдеся//.итѣ//.итажъдесь//.итебыся//.итебысь//.итажъдеся//.итѣжъдесь//.итажесь//.итежъдеся//.итѣмись//.итемися//.итемись//.итеждеся//.итѣждесь//.итажеся//.итѣбося//.итабося//.итабось//.итесь//.итеся//.ита//.итѣбось//.итеждесь//.итѣмися//.итетись//.итаждесь//.итаждеся//.ите//.итабыся//.итежъдесь//.итабысь//.итѣтись//.итатись//.итатися//.итетися//.итѣся//.итѣсь//.итѣжеся//.итѣждеся//.итась//.итася//.итѣтися//.итѣжесь//.итамися//.итамись
  gramm: imper,du,2p
 -flex: .ивѣжеся//.ивамися//.ивамись//.ивѣ//.иважъдесь//.ивебыся//.ивебысь//.иважъдеся//.ивѣбысь//.ивѣжесь//.ивебося//.ивебось//.ивежъдесь//.ивеждесь//.иваждесь//.иваждеся//.ивѣмись//.ивѣмися//.ивѣжъдеся//.ивѣтися//.ивѣжъдесь//.иважесь//.иважеся//.ивѣбось//.ивѣбося//.иветись//.иветися//.ивабыся//.ивабысь//.ивемися//.ивемись//.иватись//.иватися//.ивѣся//.ивѣсь//.ивабося//.ивабось//.ивесь//.ивеся//.ива//.иве//.ивѣтись//.ивежъдеся//.ивежесь//.ивѣждесь//.ивѣждеся//.ивежеся//.ивеждеся//.ивѣбыся//.ивась//.ивася
  gramm: imper,du,1p
 -flex: .ихтись//.ихтися//.ихъмись//.ихъмися//.ихъбысь//.ихъбыся//.ихбося//.ихбось//.ихбыся//.ихсь//.ихся//.ихбысь//.ихждесь//.ихждеся//.ихъбось//.ихъбося//.ихъся//.ихъсь//.ихъжъдеся//.ихъжъдесь//.ихжесь//.ихжеся//.ихъждесь//.ихъждеся//.их//.ихмися//.ихмись//.ихътися//.ихътись//.ихъ//.ихъжеся//.ихъжесь
  gramm: indic,aor,sg,1p
 -flex: .утися//.утись//.ужъдесь//.уждесь//.уся//.усь//.уждеся//.ужъдеся//.убось//.убося//.у//.ужеся//.ужесь//.убысь//.убыся//.умись//.умися
  gramm: indic,praes,sg,1p
 -flex: .ишибыся//.ишибысь//.иши//.ишимися//.ишимись//.ишижесь//.ишижеся//.ишитися//.ишитись//.ишибось//.ишижъдеся//.ишижъдесь//.ишибося//.ишиждеся//.ишиждесь//.ишися//.ишись
  gramm: indic,praes,sg,2p
 -flex: .итъбысь//.итъбыся//.итбысь//.итбыся//.итжеся//.итъжеся//.итъжесь//.итжесь//.ись//.ися//.итись//.итбось//.итбося//.ижъдесь//.итътися//.итътись//.итъся//.ижесь//.итъсь//.итждесь//.итждеся//.итъжъдеся//.ит//.ижъдеся//.итъмися//.итися//.ибось//.и//.итъмись//.итъ//.имись//.итъбось//.итъбося//.ится//.итсь//.иждесь//.иждеся//.имися//.ибыся//.итъждеся//.ижеся//.итъждесь//.иттися//.иттись//.ибысь//.итмись//.итмися//.ибося//.итъжъдесь
  gramm: indic,praes,sg,3p
 -flex: .илаждесь//.илажъдеся//.илажъдесь//.илася//.илась//.илабысь//.илажесь//.иламись//.илажеся//.иламися//.илабось//.илабося//.ила//.илатися//.илатись//.илабыся//.илаждеся
  gramm: perf,du,m
 -flex: .илѣтись//.илѣтися//.илѣжъдесь//.илѣжъдеся//.илеждеся//.илеждесь//.илѣсь//.илѣся//.илежъдеся//.илѣ//.илѣждесь//.илѣждеся//.илѣбыся//.илѣбысь//.илебыся//.илежъдесь//.илѣмися//.илеся//.илѣмись//.илемися//.илѣжесь//.илѣжеся//.илесь//.илетися//.илетись//.илебось//.илебося//.илѣбося//.илѣбось//.илежеся//.илебысь//.иле//.илемись//.илежесь
  gramm: perf,du,n
 -flex: .илаждесь//.илажъдеся//.илажъдесь//.илася//.илась//.илабысь//.илажесь//.иламись//.илажеся//.иламися//.илабось//.илабося//.ила//.илатися//.илатись//.илабыся//.илаждеся
  gramm: perf,sg,f
-paradigm: V22t
 -flex: .итежесь//.итежеся//.итесь//.итебось//.итежъдесь//.итеждесь//.итеся//.итетись//.ите//.итетися//.итежъдеся//.итемися//.итемись//.итеждеся//.итебося//.итебыся//.итебысь
  gramm: indic,praes,pl,2p
 -flex: .ятбысь//.ятъждесь//.яжеся//.ятбось//.ятбося//.ятъсь//.ямися//.ятъся//.ятъждеся//.яся//.ясь//.яжесь//.ятмись//.ятмися//.ятътись//.ятътися//.ямись//.ятися//.ятжеся//.ятжесь//.ятись//.ятбыся//.ятъбося//.ятъбось//.ябысь//.ябыся//.яттися//.яттись//.ятъмися//.ятъмись//.яжъдесь//.ятъжъдесь//.ят//.ятъжъдеся//.ятъжесь//.ятъжеся//.яждесь//.яждеся//.ятждеся//.ятждесь//.ятъ//.ятъбысь//.ябось//.ябося//.я//.яжъдеся//.ятъбыся//.ятся//.ятсь
  gramm: indic,praes,pl,3p
 -flex: .имежъдеся//.имъждесь//.имъждеся//.имежеся//.иметися//.иметись//.имебысь//.имебыся//.имеждесь//.имжесь//.имжеся//.имъсь//.имъся//.имтись//.имтися//.имъбыся//.им//.имъбысь//.имъ//.имждеся//.имждесь//.имсь//.имся//.иммися//.иммись//.имеждеся//.имемися//.имемись//.имебось//.имебося//.имежесь//.име//.имбыся//.имбысь//.имежъдесь//.имъмися//.имъмись//.имбося//.имбось//.имъжесь//.имъжеся//.имеся//.имесь//.имътись//.имътися//.имъжъдесь//.имъжъдеся//.имъбося//.имъбось
  gramm: indic,praes,pl,1p
 -flex: .елибысь//.елибыся//.ѣлимися//.ѣлимись//.ѣлиждесь//.елибось//.ѣлиждеся//.елибося//.ѣлитись//.ѣлитися//.ѣлибыся//.ѣлибысь//.елижъдеся//.елижъдесь//.елижеся//.елижесь//.ѣлибося//.ѣлибось//.ѣлижесь//.ѣлижеся//.елитися//.елитись//.ели//.елиждеся//.ѣлись//.ѣлися//.елиждесь//.елися//.елимись//.елимися//.елись//.ѣлижъдесь//.ѣлижъдеся//.ѣли
  gramm: perf,pl,m
 -flex: .елабысь//.ѣлабось//.елажеся//.еламися//.ѣламися//.ѣлаждесь//.ѣлаждеся//.ѣламись//.ѣлабося//.елабыся//.ѣлабыся//.ѣлабысь//.елаждеся//.ѣлась//.ѣлася//.елаждесь//.елася//.елась//.ѣлатись//.ѣлатися//.елабось//.елажъдеся//.елажъдесь//.елабося//.ѣлажъдесь//.ѣлажъдеся//.ела//.еламись//.елажесь//.елатися//.елатись//.ѣла//.ѣлажесь//.ѣлажеся
  gramm: perf,pl,n
 -flex: .ѣлыбось//.елымись//.ѣлыбыся//.ѣлы//.елыжесь//.елыжеся//.елысь//.елыся//.ѣлыждесь//.елы//.ѣлыждеся//.ѣлымись//.ѣлымися//.ѣлыбося//.ѣлыся//.ѣлысь//.ѣлыжеся//.ѣлыжъдесь//.ѣлыжъдеся//.елыждеся//.елымися//.ѣлыжесь//.елыбыся//.елыбысь//.ѣлытися//.ѣлытись//.елыбося//.елыбось//.елыжъдесь//.елыждесь//.елыжъдеся//.ѣлыбысь//.елытись//.елытися
  gramm: perf,pl,f
 -flex: .ѣтьбось//.ѣтьбося//.ѣтьсь//.етьбысь//.етьжъдесь//.ѣтитися//.ѣтитись//.етьжъдеся//.етижесь//.етижеся//.ѣтьжеся//.ѣтьжесь//.етьбося//.ѣтибось//.ѣтибося//.етьбось//.етись//.ѣтися//.ѣтись//.етися//.етьмися//.ѣтьмися//.ѣтибысь//.ѣтибыся//.ѣтьжъдеся//.етибыся//.етибысь//.ѣтиждесь//.ѣть//.ѣтиждеся//.ѣтьбысь//.етьмись//.ѣтьбыся//.ѣтьмись//.еть//.етьбыся//.ети//.етьждесь//.ѣтьтися//.ѣтьтись//.етимися//.етимись//.етитись//.етьждеся//.етитися//.ѣти//.ѣтижеся//.ѣтижесь//.етибося//.ѣтьждесь//.етибось//.етьтись//.етьтися//.ѣтимись//.етьжесь//.етьжеся//.ѣтимися//.ѣтижъдеся//.етиждеся//.етиждесь//.ѣтижъдесь//.ѣтьжъдесь//.етижъдесь//.етижъдеся//.еться//.етьсь//.ѣтьждеся//.ѣться
  gramm: inf
 -flex: .ижесь//.ижъдесь//.иждесь//.иждеся//.ижъдеся//.ибося//.ибось//.ижеся//.ись//.ися//.итись//.и//.имись//.итися//.ибыся//.ибысь//.имися
  gramm: imper,sg,2p
 -flex: .ижесь//.ижъдесь//.иждесь//.иждеся//.ижъдеся//.ибося//.ибось//.ижеся//.ись//.ися//.итись//.и//.имись//.итися//.ибыся//.ибысь//.имися
  gramm: imper,sg,3p
 -flex: .итежесь//.итежеся//.итесь//.итебось//.итежъдесь//.итеждесь//.итеся//.итетись//.ите//.итетися//.итежъдеся//.итемися//.итемись//.итеждеся//.итебося//.итебыся//.итебысь
  gramm: imper,pl,2p
 -flex: .елось//.елося//.ѣлотись//.ѣложеся//.ѣложесь//.еломися//.еломись//.ѣлождеся//.ѣлождесь//.елобыся//.елобысь//.ѣлося//.елотись//.елотися//.ѣлось//.еложесь//.еложеся//.ѣложъдеся//.ѣложъдесь//.ѣлобось//.ѣломися//.ѣлобося//.ѣлотися//.ѣлобысь//.ѣлобыся//.елобося//.елобось//.ело//.елождесь//.елождеся//.ѣломись//.ѣло//.еложъдесь//.еложъдеся
  gramm: perf,sg,n
 -flex: .ѣстьсь//.ѣсться//.есътъбыся//.ѣстсь//.ѣстся//.есътъбысь//.ѣхъбыся//.естътись//.естъбось//.есътбысь//.ѣстмися//.есътьжеся//.есътьжесь//.ѣстмись//.ѣхъждесь//.ѣхъждеся//.ѣхъбысь//.есътбося//.ѣсътъбысь//.ѣсътъбыся//.есътбось//.ѣстъжеся//.ѣстбыся//.ѣстъжесь//.ѣстъбося//.есътъсь//.ѣсътъмись//.ѣсътъмися//.есть//.ѣстьтись//.естъ//.естьмись//.ѣсътьбыся//.ѣстьмися//.ѣстьмись//.ѣсътьбысь//.ѣхбыся//.ѣхбысь//.ѣсътъжеся//.ѣсттись//.ѣсттися//.ѣх//.естьжеся//.естбысь//.естбыся//.естьжесь//.ѣхътись//.ѣхътися//.естъбося//.естжесь//.ѣсътжъдеся//.естсь//.естътися//.есттися//.ѣхжесь//.ѣхжеся//.есттись//.ѣсътмись//.ѣсътмися//.ѣстьбося//.ѣстьбось//.ехтися//.ехтись//.ѣхъ//.ѣхсь//.есътьбысь//.есътьбыся//.ѣхся//.ѣсътжеся//.естьбось//.естьбося//.ѣсътжесь//.ехбысь//.ѣсътьбося//.ѣсътьбось//.ехбыся//.ѣстждесь//.естъжесь//.естъжеся//.естждеся//.ѣстждеся//.естждесь//.ѣхъмися//.ѣстьтися//.ѣхъмись//.естьждесь//.естьждеся//.естъсь//.естъся//.естьтися//.естьтись//.естмись//.ехжеся//.естмися//.ехжесь//.есътсь//.есътся//.ѣстьбыся//.ѣстьбысь//.ехъся//.ехъсь//.ѣсътбось//.ѣсътбося//.ѣсътжъдесь//.ѣсътъся//.ѣсътъсь//.ѣсътьтись//.ѣсътьтися//.есътъжъдесь//.естбось//.есътъжъдеся//.есътъбося//.есътъбось//.ѣсътьжесь//.ѣсътьжеся//.ѣсътьжъдесь//.ѣсътьжъдеся//.ѣстбося//.есъть//.естбося//.есътъ//.ехмись//.ехъжеся//.ехъжесь//.ехмися//.ѣстьжесь//.ѣстьжеся//.ѣсътъжъдеся//.ѣсътьмися//.естьмися//.ехъбысь//.ехъбыся//.ѣсътбысь//.есътътися//.ѣсътъжесь//.ѣстъ//.ѣсть//.ехбось//.ехбося//.естъбыся//.естъбысь//.ѣхтись//.ѣхтися//.ѣхбося//.ѣхбось//.есътмись//.ѣсътъ//.есътьбось//.ѣсътся//.ѣсътсь//.есътьбося//.ѣсътътися//.ѣхмися//.ѣхмись//.ѣсътътись//.ехъждеся//.ѣхъсь//.ѣхъся//.ех//.ѣстжесь//.есътъмися//.ѣстжеся//.есъться//.ѣстьждеся//.ѣстьждесь//.есътьсь//.есътмися//.естъждеся//.естьбысь//.естьбыся//.ѣстбось//.естъмися//.естъмись//.есътжъдесь//.есътжъдеся//.ѣсътъжъдесь//.ехъждесь//.ѣсъттися//.ѣсъттись//.ѣст//.ѣсът//.ехъмись//.ехъмися//.есът//.ѣхъжесь//.ѣсътбыся//.ѣхъжеся//.есъттись//.есъттися//.ѣсъть//.ѣсътьмись//.ѣхъбося//.ѣхъбось//.ѣстъмись//.ѣстъмися//.есътьмись//.есътьмися//.ѣсътъбось//.ѣсътъбося//.есътжесь//.есътъся//.есътътись//.ѣстбысь//.ест//.ехждесь//.ехся//.ехсь//.ехждеся//.естжеся//.есътьтися//.есътьжъдеся//.есътьжъдесь//.есътьтись//.ѣстътися//.ѣстътись//.есътбыся//.ѣстъся//.ѣстъсь//.есътжеся//.ехъбось//.ехъжъдеся//.ехъжъдесь//.ехъбося//.ѣхъжъдесь//.ѣстъбось//.естъждесь//.ѣхъжъдеся//.ехъ//.ѣстъбысь//.есться//.естьсь//.ѣстъбыся//.есътъжесь//.ѣхждеся//.ѣхждесь//.есътъжеся//.ехътися//.ехътись//.естся//.есътъмись//.ѣстъждесь//.ѣсътьсь//.ѣсъться//.ѣстъждеся
  gramm: indic,aor,sg,3p
 -flex: .ѣстьсь//.ѣсться//.есътъбыся//.ѣстсь//.ѣстся//.есътъбысь//.ѣхъбыся//.естътись//.естъбось//.есътбысь//.ѣстмися//.есътьжеся//.есътьжесь//.ѣстмись//.ѣхъждесь//.ѣхъждеся//.ѣхъбысь//.есътбося//.ѣсътъбысь//.ѣсътъбыся//.есътбось//.ѣстъжеся//.ѣстбыся//.ѣстъжесь//.ѣстъбося//.есътъсь//.ѣсътъмись//.ѣсътъмися//.есть//.ѣстьтись//.естъ//.естьмись//.ѣсътьбыся//.ѣстьмися//.ѣстьмись//.ѣсътьбысь//.ѣхбыся//.ѣхбысь//.ѣсътъжеся//.ѣсттись//.ѣсттися//.ѣх//.естьжеся//.естбысь//.естбыся//.естьжесь//.ѣхътись//.ѣхътися//.естъбося//.естжесь//.ѣсътжъдеся//.естсь//.естътися//.есттися//.ѣхжесь//.ѣхжеся//.есттись//.ѣсътмись//.ѣсътмися//.ѣстьбося//.ѣстьбось//.ехтися//.ехтись//.ѣхъ//.ѣхсь//.есътьбысь//.есътьбыся//.ѣхся//.ѣсътжеся//.естьбось//.естьбося//.ѣсътжесь//.ехбысь//.ѣсътьбося//.ѣсътьбось//.ехбыся//.ѣстждесь//.естъжесь//.естъжеся//.естждеся//.ѣстждеся//.естждесь//.ѣхъмися//.ѣстьтися//.ѣхъмись//.естьждесь//.естьждеся//.естъсь//.естъся//.естьтися//.естьтись//.естмись//.ехжеся//.естмися//.ехжесь//.есътсь//.есътся//.ѣстьбыся//.ѣстьбысь//.ехъся//.ехъсь//.ѣсътбось//.ѣсътбося//.ѣсътжъдесь//.ѣсътъся//.ѣсътъсь//.ѣсътьтись//.ѣсътьтися//.есътъжъдесь//.естбось//.есътъжъдеся//.есътъбося//.есътъбось//.ѣсътьжесь//.ѣсътьжеся//.ѣсътьжъдесь//.ѣсътьжъдеся//.ѣстбося//.есъть//.естбося//.есътъ//.ехмись//.ехъжеся//.ехъжесь//.ехмися//.ѣстьжесь//.ѣстьжеся//.ѣсътъжъдеся//.ѣсътьмися//.естьмися//.ехъбысь//.ехъбыся//.ѣсътбысь//.есътътися//.ѣсътъжесь//.ѣстъ//.ѣсть//.ехбось//.ехбося//.естъбыся//.естъбысь//.ѣхтись//.ѣхтися//.ѣхбося//.ѣхбось//.есътмись//.ѣсътъ//.есътьбось//.ѣсътся//.ѣсътсь//.есътьбося//.ѣсътътися//.ѣхмися//.ѣхмись//.ѣсътътись//.ехъждеся//.ѣхъсь//.ѣхъся//.ех//.ѣстжесь//.есътъмися//.ѣстжеся//.есъться//.ѣстьждеся//.ѣстьждесь//.есътьсь//.есътмися//.естъждеся//.естьбысь//.естьбыся//.ѣстбось//.естъмися//.естъмись//.есътжъдесь//.есътжъдеся//.ѣсътъжъдесь//.ехъждесь//.ѣсъттися//.ѣсъттись//.ѣст//.ѣсът//.ехъмись//.ехъмися//.есът//.ѣхъжесь//.ѣсътбыся//.ѣхъжеся//.есъттись//.есъттися//.ѣсъть//.ѣсътьмись//.ѣхъбося//.ѣхъбось//.ѣстъмись//.ѣстъмися//.есътьмись//.есътьмися//.ѣсътъбось//.ѣсътъбося//.есътжесь//.есътъся//.есътътись//.ѣстбысь//.ест//.ехждесь//.ехся//.ехсь//.ехждеся//.естжеся//.есътьтися//.есътьжъдеся//.есътьжъдесь//.есътьтись//.ѣстътися//.ѣстътись//.есътбыся//.ѣстъся//.ѣстъсь//.есътжеся//.ехъбось//.ехъжъдеся//.ехъжъдесь//.ехъбося//.ѣхъжъдесь//.ѣстъбось//.естъждесь//.ѣхъжъдеся//.ехъ//.ѣстъбысь//.есться//.естьсь//.ѣстъбыся//.есътъжесь//.ѣхждеся//.ѣхждесь//.есътъжеся//.ехътися//.ехътись//.естся//.есътъмись//.ѣстъждесь//.ѣсътьсь//.ѣсъться//.ѣстъждеся
  gramm: indic,aor,sg,2p
 -flex: .ивѣжеся//.ивамися//.ивамись//.ивѣ//.иважъдесь//.ивебыся//.ивебысь//.иважъдеся//.ивѣбысь//.ивѣжесь//.ивебося//.ивебось//.ивежъдесь//.ивеждесь//.иваждесь//.иваждеся//.ивѣмись//.ивѣмися//.ивѣжъдеся//.ивѣтися//.ивѣжъдесь//.иважесь//.иважеся//.ивѣбось//.ивѣбося//.иветись//.иветися//.ивабыся//.ивабысь//.ивемися//.ивемись//.иватись//.иватися//.ивѣся//.ивѣсь//.ивабося//.ивабось//.ивесь//.ивеся//.ива//.иве//.ивѣтись//.ивежъдеся//.ивежесь//.ивѣждесь//.ивѣждеся//.ивежеся//.ивеждеся//.ивѣбыся//.ивась//.ивася
  gramm: indic,praes,du,1p
 -flex: .итѣбысь//.итѣбыся//.итебося//.итебось//.итежесь//.итежеся//.итѣжъдеся//.итѣ//.итажъдесь//.итебыся//.итебысь//.итажъдеся//.итѣжъдесь//.итажесь//.итежъдеся//.итѣмись//.итемися//.итемись//.итеждеся//.итѣждесь//.итажеся//.итѣбося//.итабося//.итабось//.итесь//.итеся//.ита//.итѣбось//.итеждесь//.итѣмися//.итетись//.итаждесь//.итаждеся//.ите//.итабыся//.итежъдесь//.итабысь//.итѣтись//.итатись//.итатися//.итетися//.итѣся//.итѣсь//.итѣжеся//.итѣждеся//.итась//.итася//.итѣтися//.итѣжесь//.итамися//.итамись
  gramm: indic,praes,du,3p
 -flex: .итѣбысь//.итѣбыся//.итебося//.итебось//.итежесь//.итежеся//.итѣжъдеся//.итѣ//.итажъдесь//.итебыся//.итебысь//.итажъдеся//.итѣжъдесь//.итажесь//.итежъдеся//.итѣмись//.итемися//.итемись//.итеждеся//.итѣждесь//.итажеся//.итѣбося//.итабося//.итабось//.итесь//.итеся//.ита//.итѣбось//.итеждесь//.итѣмися//.итетись//.итаждесь//.итаждеся//.ите//.итабыся//.итежъдесь//.итабысь//.итѣтись//.итатись//.итатися//.итетися//.итѣся//.итѣсь//.итѣжеся//.итѣждеся//.итась//.итася//.итѣтися//.итѣжесь//.итамися//.итамись
  gramm: indic,praes,du,2p
 -flex: .яхова//.яховамися//.яховамись//.яхове//.яховабося//.яховабось//.яховежесь//.яховежеся//.яховетись//.яховемися//.яховемись//.яховѣжъдеся//.яховѣбысь//.яховѣмись//.яховетися//.яховѣжеся//.яховеждеся//.яховеждесь//.яховѣжесь//.яховажъдесь//.яховабыся//.яховабысь//.яховежъдесь//.яховежъдеся//.яховеся//.яховѣждесь//.яховѣся//.яховѣсь//.яховѣждеся//.яховѣтися//.яховѣтись//.яховебося//.яховатись//.яховатися//.яховебось//.яховѣ//.яховажесь//.яховажеся//.яховесь//.яховѣмися//.яховажъдеся//.яховѣбыся//.яховѣжъдесь//.яховаждесь//.яховаждеся//.яховебыся//.яховѣбось//.яховѣбося//.яховебысь//.яховась//.яховася
  gramm: indic,imperf,du,1p
 -flex: .ясътѣтися//.ясътѣтись//.ястебося//.ястебось//.ястажесь//.ястажеся//.ястѣтися//.ястѣтись//.ястеждесь//.ястеждеся//.ясътежъдесь//.ясътежъдеся//.ясътѣся//.ясътѣсь//.ястамися//.ястамись//.ястабыся//.ястабысь//.ясътемися//.ясътемись//.ясътетись//.ясътетися//.ясътѣбось//.ясътѣбося//.ясътѣжъдеся//.ястѣмись//.ястѣмися//.ясътѣжъдесь//.ястѣся//.ястѣсь//.ясътась//.ясътася//.ясътабыся//.ясътабысь//.ястѣждеся//.ястѣждесь//.ястаждеся//.ястаждесь//.ястѣбысь//.ястебыся//.ястебысь//.ястѣбось//.ястѣбося//.ястѣ//.ястемися//.ястемись//.ясътесь//.ясътеся//.ястась//.ястася//.ястѣжеся//.ястѣбыся//.ясте//.яста//.ясътамися//.ясътамись//.ясътабося//.ясътабось//.ясътѣбысь//.ясътѣбыся//.ясътатись//.ясътатися//.ясътѣ//.ясътажъдесь//.ясътажъдеся//.ясътебося//.ясътебось//.ястѣжесь//.ясътажесь//.ясътажеся//.ястабося//.ясътебыся//.ясътебысь//.ястабось//.ястежесь//.ястежеся//.ястетись//.ястетися//.ясъта//.ясътѣжеся//.ясъте//.ясътѣжесь//.ясътежесь//.ясътежеся//.ясътѣмись//.ясътѣмися//.ястатись//.ястатися//.ястесь//.ястеся
  gramm: indic,imperf,du,3p
 -flex: .ясътѣтися//.ясътѣтись//.ястебося//.ястебось//.ястажесь//.ястажеся//.ястѣтися//.ястѣтись//.ястеждесь//.ястеждеся//.ясътежъдесь//.ясътежъдеся//.ясътѣся//.ясътѣсь//.ястамися//.ястамись//.ястабыся//.ястабысь//.ясътемися//.ясътемись//.ясътетись//.ясътетися//.ясътѣбось//.ясътѣбося//.ясътѣжъдеся//.ястѣмись//.ястѣмися//.ясътѣжъдесь//.ястѣся//.ястѣсь//.ясътась//.ясътася//.ясътабыся//.ясътабысь//.ястѣждеся//.ястѣждесь//.ястаждеся//.ястаждесь//.ястѣбысь//.ястебыся//.ястебысь//.ястѣбось//.ястѣбося//.ястѣ//.ястемися//.ястемись//.ясътесь//.ясътеся//.ястась//.ястася//.ястѣжеся//.ястѣбыся//.ясте//.яста//.ясътамися//.ясътамись//.ясътабося//.ясътабось//.ясътѣбысь//.ясътѣбыся//.ясътатись//.ясътатися//.ясътѣ//.ясътажъдесь//.ясътажъдеся//.ясътебося//.ясътебось//.ястѣжесь//.ясътажесь//.ясътажеся//.ястабося//.ясътебыся//.ясътебысь//.ястабось//.ястежесь//.ястежеся//.ястетись//.ястетися//.ясъта//.ясътѣжеся//.ясъте//.ясътѣжесь//.ясътежесь//.ясътежеся//.ясътѣмись//.ясътѣмися//.ястатись//.ястатися//.ястесь//.ястеся
  gramm: indic,imperf,du,2p
 -flex: .ясътетись//.ясътетися//.ястебося//.ястебось//.ясътебося//.ясътебось//.ястемися//.ястемись//.ясътесь//.ясътебыся//.ясътебысь//.ясътеся//.ястебыся//.ястежесь//.ястежеся//.ястебысь//.ясте//.ястетись//.ястетися//.ясъте//.ясътежесь//.ясътежеся//.ястеждесь//.ястеждеся//.ясътежъдесь//.ясътемись//.ясътемися//.ястесь//.ястеся//.ясътежъдеся
  gramm: indic,imperf,pl,2p
 -flex: .яхуся//.яхусь//.яхубося//.яхубось//.яхужесь//.яхужеся//.яхумись//.яхумися//.яхуждеся//.яхуждесь//.яхубыся//.яхутись//.яху//.яхубысь//.яхутися//.яхужъдесь//.яхужъдеся
  gramm: indic,imperf,pl,3p
 -flex: .яхомбыся//.яхомбысь//.яхомтись//.яхомтися//.яхомбося//.яхомъмися//.яхомбось//.яхомъ//.яхом//.яхомъмись//.яхомъжъдесь//.яхомъжъдеся//.яхомъжесь//.яхомъжеся//.яхомсь//.яхомътись//.яхомътися//.яхомся//.яхоммися//.яхоммись//.яхомъждесь//.яхомъждеся//.яхомъсь//.яхомъся//.яхомъбыся//.яхомъбысь//.яхомждеся//.яхомждесь//.яхомжесь//.яхомжеся//.яхомъбося//.яхомъбось
  gramm: indic,imperf,pl,1p
 -flex: .елетися//.елетись//.ележдесь//.ележъдесь//.ѣлѣжъдеся//.ѣлѣжъдесь//.ѣлѣ//.ѣлѣжеся//.ѣлѣжесь//.ѣлѣмись//.ѣлѣтися//.ѣлѣтись//.ѣлѣмися//.елебось//.елебося//.ѣлѣждесь//.ѣлѣждеся//.елеся//.елесь//.ележеся//.ележесь//.ѣлѣбысь//.ѣлѣбыся//.ележъдеся//.еле//.ѣлѣбось//.ѣлѣбося//.ѣлѣся//.ѣлѣсь//.ележдеся//.елебысь//.елебыся//.елемись//.елемися
  gramm: perf,du,f
 -flex: .яхбося//.яхбось//.яхтись//.яхтися//.яхъ//.яхътись//.яхътися//.яхъжъдесь//.яхъжъдеся//.яхъбось//.яхбыся//.яхбысь//.яхжесь//.яхжеся//.яхъмися//.яхъмись//.яхъжесь//.яхъжеся//.яхъбыся//.ях//.яхъбысь//.яхждеся//.яхждесь//.яхсь//.яхся//.яхъбося//.яхмись//.яхъждесь//.яхъждеся//.яхмися//.яхъсь//.яхъся
  gramm: indic,imperf,sg,1p
 -flex: .яшебося//.яшежеся//.яше//.яшетися//.яшежесь//.яшесь//.яшеся//.яшемись//.яшежъдесь//.яшемися//.яшежъдеся//.яшетись//.яшебось//.яшеждесь//.яшебыся//.яшеждеся//.яшебысь
  gramm: indic,imperf,sg,2p
 -flex: .яшебося//.яшежеся//.яше//.яшетися//.яшежесь//.яшесь//.яшеся//.яшемись//.яшежъдесь//.яшемися//.яшежъдеся//.яшетись//.яшебось//.яшеждесь//.яшебыся//.яшеждеся//.яшебысь
  gramm: indic,imperf,sg,3p
 -flex: .еховебось//.еховебося//.еховамись//.еховамися//.ѣхова//.ѣховѣбыся//.еховебысь//.ѣховаждесь//.ѣховаждеся//.еховебыся//.ѣховамися//.ѣховѣбось//.ѣховѣбося//.ѣховамись//.ѣховѣждесь//.ѣховась//.ѣховася//.ѣховѣждеся//.ѣховѣжъдеся//.еховеждесь//.ѣховѣжъдесь//.еховася//.еховась//.ѣховажъдесь//.ѣховажъдеся//.ѣховѣтись//.еховетися//.еховетись//.еховежеся//.еховежесь//.еховабось//.еховабысь//.еховабыся//.еховемись//.ѣховѣбысь//.еховемися//.еховежъдесь//.ѣховѣмися//.еховаждеся//.ѣховатись//.ѣховатися//.еховаждесь//.ѣховабося//.ѣховабось//.еховеся//.ѣховѣжеся//.ѣховѣжесь//.еховатися//.еховесь//.еховатись//.ѣховѣся//.ѣховѣсь//.еховеждеся//.ѣховѣ//.ѣховѣмись//.еховежъдеся//.ехове//.ехова//.еховажеся//.еховажесь//.ѣховѣтися//.ѣховажеся//.ѣховажесь//.еховажъдеся//.еховажъдесь//.еховабося//.ѣховабыся//.ѣховабысь
  gramm: indic,aor,du,1p
 -flex: .ѣсътамися//.ѣсътамись//.ѣсътась//.ѣсътася//.ѣсътѣмись//.ѣсътѣмися//.ѣстамися//.ѣстамись//.есътабысь//.есътабыся//.ѣсътажъдесь//.ѣсътажъдеся//.ѣсътѣбысь//.ѣсътѣбыся//.естежеся//.естежесь//.есте//.еста//.ѣстабось//.ѣсътѣбось//.ѣсътѣбося//.есътемись//.есътемися//.есътажеся//.есътажесь//.есътежеся//.есътежесь//.естабысь//.естабыся//.есъте//.есътася//.есъта//.есътась//.ѣсътѣся//.ѣсътѣсь//.естебось//.естебося//.есътебысь//.есътебыся//.естеждеся//.естеждесь//.естеся//.естабось//.естабося//.естесь//.ѣсътатись//.ѣсътатися//.ѣстась//.ѣстажесь//.ѣстажеся//.естаждесь//.есътебось//.есътебося//.естаждеся//.ѣсътѣтися//.ѣсътѣтись//.естажесь//.есътетися//.есътетись//.естатися//.естатись//.естебысь//.естебыся//.ѣстѣся//.ѣстѣсь//.есътежъдеся//.ѣстѣжеся//.ѣстѣжесь//.есътежъдесь//.ѣсътѣжеся//.ѣстѣ//.ѣсътѣжесь//.естажеся//.естася//.естась//.ѣстѣбысь//.ѣстѣбыся//.ѣстася//.ѣсътабося//.ѣсътабось//.есътамись//.есътамися//.ѣстѣтися//.ѣстаждеся//.ѣстаждесь//.ѣстѣтись//.ѣсътѣжъдеся//.ѣсътѣжъдесь//.ѣстѣждеся//.ѣстѣждесь//.есътажъдеся//.есътажъдесь//.естемись//.естемися//.ѣста//.естетися//.есътабось//.есътабося//.ѣстѣбось//.ѣстѣбося//.естетись//.ѣсътабыся//.ѣсътабысь//.есътатися//.ѣсътѣ//.ѣстатись//.ѣстатися//.ѣстабося//.есътатись//.ѣстѣмись//.ѣстѣмися//.есътеся//.есътесь//.естамись//.естамися//.ѣсътажесь//.ѣсътажеся//.ѣстабыся//.ѣстабысь//.ѣсъта
  gramm: indic,aor,du,2p
 -flex: .ѣсътамися//.ѣсътамись//.ѣсътась//.ѣсътася//.ѣстебысь//.ѣсътѣмись//.ѣсътѣмися//.ѣстамися//.ѣстамись//.ѣсътесь//.ѣсътебысь//.есътабысь//.есътабыся//.ѣстежесь//.ѣстежеся//.ѣсътебыся//.ѣсътеся//.ѣсътажъдесь//.ѣсътажъдеся//.ѣсътѣбысь//.ѣсътежъдесь//.ѣсътежъдеся//.ѣсътѣбыся//.естежеся//.естежесь//.есте//.ѣстебыся//.еста//.ѣстемися//.ѣстебося//.ѣстебось//.ѣстабось//.ѣсътѣбось//.ѣсътѣбося//.ѣсътетись//.ѣсътетися//.есътемись//.есътемися//.есътажеся//.есътажесь//.есътежеся//.есътежесь//.естабысь//.естабыся//.есъте//.есътася//.есъта//.есътась//.ѣсътебося//.ѣсътѣся//.ѣсътѣсь//.ѣсътебось//.естебось//.естебося//.ѣстемись//.есътебысь//.есътебыся//.ѣстесь//.ѣстеся//.естеждеся//.естеждесь//.естеся//.естабось//.естабося//.естесь//.ѣсътатись//.ѣсътатися//.ѣстась//.ѣстажесь//.ѣстажеся//.естаждесь//.есътебось//.есътебося//.естаждеся//.ѣсътѣтися//.ѣсътѣтись//.естажесь//.есътетися//.есътетись//.естатися//.естатись//.ѣстеждесь//.естебысь//.естебыся//.ѣстеждеся//.ѣстѣся//.ѣстѣсь//.есътежъдеся//.ѣстѣжеся//.ѣстѣжесь//.есътежъдесь//.ѣсътѣжеся//.ѣстѣ//.ѣсътѣжесь//.естажеся//.естася//.естась//.ѣсътежесь//.ѣсътежеся//.ѣстѣбысь//.ѣстѣбыся//.ѣстася//.ѣсътабося//.ѣсътабось//.есътамись//.есътамися//.ѣстѣтися//.ѣстаждеся//.ѣстаждесь//.ѣстѣтись//.ѣсътѣжъдеся//.ѣсътѣжъдесь//.ѣстѣждеся//.ѣстѣждесь//.есътажъдеся//.есътажъдесь//.естемись//.естемися//.ѣста//.ѣсте//.естетися//.есътабось//.есътабося//.ѣстѣбось//.ѣстѣбося//.естетись//.ѣсътабыся//.ѣсътабысь//.ѣсътемися//.ѣсътемись//.есътатися//.ѣстетись//.ѣсътѣ//.ѣстатись//.ѣстатися//.ѣстабося//.есътатись//.ѣстѣмись//.ѣстѣмися//.есътеся//.есътесь//.ѣстетися//.естамись//.естамися//.ѣсътажесь//.ѣсътажеся//.ѣстабыся//.ѣстабысь//.ѣсъте//.ѣсъта
  gramm: indic,aor,du,3p
 -flex: .елтись//.елъжесь//.елтися//.ѣлъмися//.ѣлся//.ѣлсь//.ѣлъбыся//.ѣлъ//.ѣлъждеся//.елъсь//.елъся//.ѣлъждесь//.ѣлъся//.елжесь//.елжеся//.ѣлъсь//.ѣлжеся//.елъ//.елътись//.елъмись//.елбыся//.елъбыся//.елждеся//.елждесь//.елъбысь//.ѣлждесь//.ѣлжесь//.ѣлъжъдеся//.ѣлъжъдесь//.елсь//.елся//.елътися//.ѣлъжеся//.елъмися//.ѣл//.елбося//.ел//.елбось//.ѣлътися//.ѣлътись//.ѣлъбось//.елмися//.елмись//.ѣлъбося//.ѣлбысь//.ѣлбыся//.елъжъдесь//.ѣлбось//.ѣлбося//.елъжъдеся//.ѣлждеся//.ѣлмись//.елъждесь//.елъжеся//.ѣлмися//.елъждеся//.елъбося//.елъбось//.ѣлъжесь//.ѣлтися//.ѣлтись//.ѣлъбысь//.елбысь//.ѣлъмись
  gramm: perf,sg,m
 -flex: .имежъдеся//.имъждесь//.имъждеся//.имежеся//.иметися//.иметись//.имебысь//.имебыся//.имеждесь//.имжесь//.имжеся//.имъсь//.имъся//.имтись//.имтися//.имъбыся//.им//.имъбысь//.имъ//.имждеся//.имждесь//.имсь//.имся//.иммися//.иммись//.имеждеся//.имемися//.имемись//.имебось//.имебося//.имежесь//.име//.имбыся//.имбысь//.имежъдесь//.имъмися//.имъмись//.имбося//.имбось//.имъжесь//.имъжеся//.имеся//.имесь//.имътись//.имътися//.имъжъдесь//.имъжъдеся//.имъбося//.имъбось
  gramm: imper,pl,1p
 -flex: .ѣшѧжъдеся//.ѣшѧжъдесь//.ешамись//.ешѧждесь//.ешамися//.ѣшажъдесь//.ѣшажъдеся//.ешѧтись//.ѣшѧбось//.ѣшѧбося//.ѣшѧтися//.ѣшѧтись//.ешабось//.ешабося//.ѣшѧждесь//.ешѧбося//.ешѧбось//.ешажеся//.ешажесь//.ѣшабося//.ѣшабось//.ешѧтися//.ешѧбысь//.ѣшатись//.ешася//.ешась//.ѣшатися//.ешабысь//.ешажъдеся//.ешѧся//.ешабыся//.ешѧжъдесь//.ѣшѧбысь//.ѣшѧ//.ешѧжъдеся//.ешѧ//.ешѧждеся//.ешѧжесь//.ешаждеся//.ешаждесь//.ешажъдесь//.ешѧсь//.ѣшѧжеся//.ѣшѧжесь//.ешѧжеся//.ѣшамися//.ѣшамись//.ѣшѧмись//.ѣшѧбыся//.ешѧмися//.ѣшажесь//.ѣшажеся//.ешѧмись//.ѣшась//.ѣшася//.ешѧбыся//.ѣшаждеся//.ѣшаждесь//.еша//.ѣшѧждеся//.ѣша//.ѣшабыся//.ѣшѧмися//.ешатись//.ѣшѧся//.ѣшѧсь//.ешатися//.ѣшабысь
  gramm: indic,aor,pl,3p
 -flex: .ѣстеждесь//.ѣстеждеся//.ѣстежеся//.естебысь//.ѣсътетися//.есътежеся//.есътежесь//.естетися//.ѣсътемися//.ѣсътемись//.естетись//.есътежъдеся//.есъте//.ѣсътесь//.ѣсътебысь//.есътежъдесь//.ѣстетись//.ѣстетися//.ѣстежесь//.ѣсътебось//.естебось//.ѣсътежесь//.ѣсътежеся//.ѣсътеся//.есътебысь//.есътетися//.ѣстесь//.ѣстеся//.естеждеся//.естеждесь//.естеся//.есътеся//.есътесь//.естесь//.естежеся//.естежесь//.естебося//.естебыся//.есте//.ѣстебыся//.ѣстебысь//.ѣстемися//.ѣстебося//.ѣстебось//.ѣстемись//.есътебыся//.ѣсътебыся//.есътебось//.есътебося//.ѣсътетись//.естемись//.естемися//.ѣсътежъдесь//.ѣсътебося//.ѣсте//.ѣсътежъдеся//.есътемись//.ѣсъте//.есътетись//.есътемися
  gramm: indic,aor,pl,2p
 -flex: .ѣхомтись//.ехоммися//.ѣхомъжеся//.ехомътись//.ѣхомъжъдеся//.ѣхомъбыся//.ѣхомбыся//.ехомжеся//.ехомъждеся//.ехомжесь//.ехомъбыся//.ѣхомждеся//.ѣхомъжесь//.ехомъмися//.ѣхомжеся//.ѣхоммись//.ѣхомъбось//.ѣхомъждесь//.ѣхомъждеся//.ѣхомтися//.ехомъжъдеся//.ехомъжъдесь//.ѣхоммися//.ехомъбося//.ехомждесь//.ѣхомъбысь//.ѣхом//.ехомъ//.ехомбыся//.ѣхомжесь//.ехомсь//.ехоммись//.ехомъбось//.ѣхомбось//.ехомъжеся//.ехомбось//.ехомбося//.ѣхомъбося//.ехомтися//.ехомтись//.ехомся//.ѣхомъжъдесь//.ехомъмись//.ѣхомждесь//.ехомъждесь//.ѣхомъ//.ехомъжесь//.ехомътися//.ѣхомся//.ѣхомъмися//.ехомждеся//.ѣхомъмись//.ѣхомъсь//.ѣхомъся//.ехомъбысь//.ѣхомбысь//.ѣхомбося//.ехомъся//.ехомъсь//.ѣхомсь//.ѣхомътись//.ѣхомътися//.ехом//.ехомбысь
  gramm: indic,aor,pl,1p
 -flex: .итѣбысь//.итѣбыся//.итебося//.итебось//.итежесь//.итежеся//.итѣжъдеся//.итѣ//.итажъдесь//.итебыся//.итебысь//.итажъдеся//.итѣжъдесь//.итажесь//.итежъдеся//.итѣмись//.итемися//.итемись//.итеждеся//.итѣждесь//.итажеся//.итѣбося//.итабося//.итабось//.итесь//.итеся//.ита//.итѣбось//.итеждесь//.итѣмися//.итетись//.итаждесь//.итаждеся//.ите//.итабыся//.итежъдесь//.итабысь//.итѣтись//.итатись//.итатися//.итетися//.итѣся//.итѣсь//.итѣжеся//.итѣждеся//.итась//.итася//.итѣтися//.итѣжесь//.итамися//.итамись
  gramm: imper,du,2p
 -flex: .ивѣжеся//.ивамися//.ивамись//.ивѣ//.иважъдесь//.ивебыся//.ивебысь//.иважъдеся//.ивѣбысь//.ивѣжесь//.ивебося//.ивебось//.ивежъдесь//.ивеждесь//.иваждесь//.иваждеся//.ивѣмись//.ивѣмися//.ивѣжъдеся//.ивѣтися//.ивѣжъдесь//.иважесь//.иважеся//.ивѣбось//.ивѣбося//.иветись//.иветися//.ивабыся//.ивабысь//.ивемися//.ивемись//.иватись//.иватися//.ивѣся//.ивѣсь//.ивабося//.ивабось//.ивесь//.ивеся//.ива//.иве//.ивѣтись//.ивежъдеся//.ивежесь//.ивѣждесь//.ивѣждеся//.ивежеся//.ивеждеся//.ивѣбыся//.ивась//.ивася
  gramm: imper,du,1p
 -flex: .ехъбысь//.ѣхъбось//.ехбысь//.ехжеся//.ехбыся//.ехъжеся//.ехбось//.ехбося//.ѣхждесь//.ѣхтись//.ѣхъждесь//.ѣхъждеся//.ехжесь//.ѣхбося//.ѣхбось//.ѣхъмись//.ехъбыся//.ѣхмися//.ѣхъбыся//.ѣхъбысь//.ехждесь//.ехся//.ехсь//.ехждеся//.ѣхбыся//.ѣхбысь//.ѣхтися//.ѣхъсь//.ѣхъся//.ех//.ехъся//.ѣх//.ехъсь//.ѣхътись//.ѣхътися//.ѣхмись//.ѣхсь//.ѣхъжъдеся//.ехъбось//.ехъжъдеся//.ехъжъдесь//.ехъбося//.ѣхъмися//.ѣхжесь//.ѣхжеся//.ехъждеся//.ѣхъжъдесь//.ехъждесь//.ѣхъжеся//.ехъ//.ѣхъбося//.ѣхждеся//.ехмись//.ехъмись//.ехъжесь//.ехмися//.ехътися//.ехтися//.ехтись//.ехътись//.ѣхъ//.ѣхъжесь//.ѣхся//.ехъмися
  gramm: indic,aor,sg,1p
 -flex: <1>.уждеся//<1>.ужесь//<1>.уждесь//<1>.убыся//<1>.убысь//<1>.умися//<1>.утись//<1>.у//<1>.утися//<1>.ужъдесь//<1>.ужъдеся//<1>.убося//<1>.убось//<1>.усь//<1>.ужеся//<1>.умись//<1>.уся
  gramm: indic,praes,sg,1p
 -flex: .ишибыся//.ишибысь//.иши//.ишимися//.ишимись//.ишижесь//.ишижеся//.ишитися//.ишитись//.ишибось//.ишижъдеся//.ишижъдесь//.ишибося//.ишиждеся//.ишиждесь//.ишися//.ишись
  gramm: indic,praes,sg,2p
 -flex: .итъбысь//.итъбыся//.итбысь//.итбыся//.итжеся//.итъжеся//.итъжесь//.итжесь//.ись//.ися//.итись//.итбось//.итбося//.ижъдесь//.итътися//.итътись//.итъся//.ижесь//.итъсь//.итждесь//.итждеся//.итъжъдеся//.ит//.ижъдеся//.итъмися//.итися//.ибось//.и//.итъмись//.итъ//.имись//.итъбось//.итъбося//.ится//.итсь//.иждесь//.иждеся//.имися//.ибыся//.итъждеся//.ижеся//.итъждесь//.иттися//.иттись//.ибысь//.итмись//.итмися//.ибося//.итъжъдесь
  gramm: indic,praes,sg,3p
 -flex: .елабысь//.ѣлабось//.елажеся//.еламися//.ѣламися//.ѣлаждесь//.ѣлаждеся//.ѣламись//.ѣлабося//.елабыся//.ѣлабыся//.ѣлабысь//.елаждеся//.ѣлась//.ѣлася//.елаждесь//.елася//.елась//.ѣлатись//.ѣлатися//.елабось//.елажъдеся//.елажъдесь//.елабося//.ѣлажъдесь//.ѣлажъдеся//.ела//.еламись//.елажесь//.елатися//.елатись//.ѣла//.ѣлажесь//.ѣлажеся
  gramm: perf,du,m
 -flex: .елетися//.елетись//.ележдесь//.ележъдесь//.ѣлѣжъдеся//.ѣлѣжъдесь//.ѣлѣ//.ѣлѣжеся//.ѣлѣжесь//.ѣлѣмись//.ѣлѣтися//.ѣлѣтись//.ѣлѣмися//.елебось//.елебося//.ѣлѣждесь//.ѣлѣждеся//.елеся//.елесь//.ележеся//.ележесь//.ѣлѣбысь//.ѣлѣбыся//.ележъдеся//.еле//.ѣлѣбось//.ѣлѣбося//.ѣлѣся//.ѣлѣсь//.ележдеся//.елебысь//.елебыся//.елемись//.елемися
  gramm: perf,du,n
 -flex: .елабысь//.ѣлабось//.елажеся//.еламися//.ѣламися//.ѣлаждесь//.ѣлаждеся//.ѣламись//.ѣлабося//.елабыся//.ѣлабыся//.ѣлабысь//.елаждеся//.ѣлась//.ѣлася//.елаждесь//.елася//.елась//.ѣлатись//.ѣлатися//.елабось//.елажъдеся//.елажъдесь//.елабося//.ѣлажъдесь//.ѣлажъдеся//.ела//.еламись//.елажесь//.елатися//.елатись//.ѣла//.ѣлажесь//.ѣлажеся
  gramm: perf,sg,f
-paradigm: V21p
 -flex: .итежесь//.итежеся//.итесь//.итебось//.итежъдесь//.итеждесь//.итеся//.итетись//.ите//.итетися//.итежъдеся//.итемися//.итемись//.итеждеся//.итебося//.итебыся//.итебысь
  gramm: indic,praes,pl,2p
 -flex: .ятбысь//.ятъждесь//.яжеся//.ятбось//.ятбося//.ятъсь//.ямися//.ятъся//.ятъждеся//.яся//.ясь//.яжесь//.ятмись//.ятмися//.ятътись//.ятътися//.ямись//.ятися//.ятжеся//.ятжесь//.ятись//.ятбыся//.ятъбося//.ятъбось//.ябысь//.ябыся//.яттися//.яттись//.ятъмися//.ятъмись//.яжъдесь//.ятъжъдесь//.ят//.ятъжъдеся//.ятъжесь//.ятъжеся//.яждесь//.яждеся//.ятждеся//.ятждесь//.ятъ//.ятъбысь//.ябось//.ябося//.я//.яжъдеся//.ятъбыся//.ятся//.ятсь
  gramm: indic,praes,pl,3p
 -flex: .имежъдеся//.имъждесь//.имъждеся//.имежеся//.иметися//.иметись//.имебысь//.имебыся//.имеждесь//.имжесь//.имжеся//.имъсь//.имъся//.имтись//.имтися//.имъбыся//.им//.имъбысь//.имъ//.имждеся//.имждесь//.имсь//.имся//.иммися//.иммись//.имеждеся//.имемися//.имемись//.имебось//.имебося//.имежесь//.име//.имбыся//.имбысь//.имежъдесь//.имъмися//.имъмись//.имбося//.имбось//.имъжесь//.имъжеся//.имеся//.имесь//.имътись//.имътися//.имъжъдесь//.имъжъдеся//.имъбося//.имъбось
  gramm: indic,praes,pl,1p
 -flex: .илибысь//.илибыся//.илижъдесь//.илибось//.илибося//.илитися//.илитись//.илижеся//.илижъдеся//.илижесь//.илимись//.илимися//.илиждесь//.или//.илиждеся//.илися//.ились
  gramm: perf,pl,m
 -flex: .илаждесь//.илажъдеся//.илажъдесь//.илася//.илась//.илабысь//.илажесь//.иламись//.илажеся//.иламися//.илабось//.илабося//.ила//.илатися//.илатись//.илабыся//.илаждеся
  gramm: perf,pl,n
 -flex: .илыбося//.илыбось//.илысь//.илыся//.илы//.илыжъдесь//.илыждесь//.илыждеся//.илыбыся//.илыбысь//.илымися//.илымись//.илытись//.илытися//.илыжъдеся//.илыжесь//.илыжеся
  gramm: perf,pl,f
 -flex: .итьтись//.итьтися//.итибося//.итибось//.итьбыся//.итибыся//.итимись//.итьжъдесь//.итибысь//.итись//.итися//.ить//.итьжесь//.итьжеся//.ити//.итьбося//.итьбось//.итьжъдеся//.итиждесь//.итиждеся//.итьмися//.итьждесь//.итьждеся//.итьмись//.ититись//.ититися//.итижъдесь//.итижъдеся//.итимися//.итьбысь//.итижесь//.итижеся//.итьсь//.иться
  gramm: inf
 -flex: .ижесь//.ижъдесь//.иждесь//.иждеся//.ижъдеся//.ибося//.ибось//.ижеся//.ись//.ися//.итись//.и//.имись//.итися//.ибыся//.ибысь//.имися
  gramm: imper,sg,2p
 -flex: .ижесь//.ижъдесь//.иждесь//.иждеся//.ижъдеся//.ибося//.ибось//.ижеся//.ись//.ися//.итись//.и//.имись//.итися//.ибыся//.ибысь//.имися
  gramm: imper,sg,3p
 -flex: .итежесь//.итежеся//.итесь//.итебось//.итежъдесь//.итеждесь//.итеся//.итетись//.ите//.итетися//.итежъдеся//.итемися//.итемись//.итеждеся//.итебося//.итебыся//.итебысь
  gramm: imper,pl,2p
 -flex: .иломися//.иломись//.иложъдеся//.илося//.илождеся//.илобыся//.илобысь//.иложесь//.иложеся//.илось//.илобось//.иложъдесь//.илождесь//.илобося//.илотись//.ило//.илотися
  gramm: perf,sg,n
 -flex: .истъбысь//.истъбыся//.истьмися//.истьмись//.исътбось//.исътьтися//.исътьтись//.ижесь//.истбыся//.исъть//.истждеся//.исътьжъдеся//.исътьжъдесь//.истъждеся//.истъждесь//.иждесь//.иждеся//.истбысь//.исътбося//.истжеся//.исътъбося//.исътжеся//.исътжесь//.исътъбось//.исътътись//.исътътися//.исътся//.исътсь//.истся//.истсь//.ист//.исътжъдеся//.исътжъдесь//.ись//.ися//.истьжесь//.истьжеся//.исть//.истждесь//.ижеся//.ибыся//.ибысь//.истъбось//.истътися//.истъбося//.истьждесь//.исътъбысь//.истьбысь//.исътьмись//.исътьмися//.исътбысь//.исътбыся//.исътъсь//.исътъся//.исътъ//.ижъдесь//.ижъдеся//.исътъбыся//.истъ//.истмись//.истьждеся//.истмися//.имися//.исът//.итись//.итися//.и//.имись//.истъмись//.истъмися//.исътьжеся//.исътьжесь//.исъттися//.исъттись//.истьбося//.истьбось//.истъся//.истъсь//.исътьбось//.исътьбося//.исътъжъдесь//.исътъжъдеся//.исътъжесь//.исътъжеся//.истьсь//.исться//.исътъмися//.исътъмись//.ибося//.ибось//.исъться//.исътьсь//.исътьбысь//.исътмись//.исътмися//.исътьбыся//.истьбыся//.истътись//.истъжеся//.истъжесь//.истбось//.истбося//.истжесь//.исттися//.исттись//.истьтись//.истьтися
  gramm: indic,aor,sg,3p
 -flex: .истъбысь//.истъбыся//.истьмися//.истьмись//.исътбось//.исътьтися//.исътьтись//.ижесь//.истбыся//.исъть//.истждеся//.исътьжъдеся//.исътьжъдесь//.истъждеся//.истъждесь//.иждесь//.иждеся//.истбысь//.исътбося//.истжеся//.исътъбося//.исътжеся//.исътжесь//.исътъбось//.исътътись//.исътътися//.исътся//.исътсь//.истся//.истсь//.ист//.исътжъдеся//.исътжъдесь//.ись//.ися//.истьжесь//.истьжеся//.исть//.истждесь//.ижеся//.ибыся//.ибысь//.истъбось//.истътися//.истъбося//.истьждесь//.исътъбысь//.истьбысь//.исътьмись//.исътьмися//.исътбысь//.исътбыся//.исътъсь//.исътъся//.исътъ//.ижъдесь//.ижъдеся//.исътъбыся//.истъ//.истмись//.истьждеся//.истмися//.имися//.исът//.итись//.итися//.и//.имись//.истъмись//.истъмися//.исътьжеся//.исътьжесь//.исъттися//.исъттись//.истьбося//.истьбось//.истъся//.истъсь//.исътьбось//.исътьбося//.исътъжъдесь//.исътъжъдеся//.исътъжесь//.исътъжеся//.истьсь//.исться//.исътъмися//.исътъмись//.ибося//.ибось//.исъться//.исътьсь//.исътьбысь//.исътмись//.исътмися//.исътьбыся//.истьбыся//.истътись//.истъжеся//.истъжесь//.истбось//.истбося//.истжесь//.исттися//.исттись//.истьтись//.истьтися
  gramm: indic,aor,sg,2p
 -flex: .ивѣжеся//.ивамися//.ивамись//.ивѣ//.иважъдесь//.ивебыся//.ивебысь//.иважъдеся//.ивѣбысь//.ивѣжесь//.ивебося//.ивебось//.ивежъдесь//.ивеждесь//.иваждесь//.иваждеся//.ивѣмись//.ивѣмися//.ивѣжъдеся//.ивѣтися//.ивѣжъдесь//.иважесь//.иважеся//.ивѣбось//.ивѣбося//.иветись//.иветися//.ивабыся//.ивабысь//.ивемися//.ивемись//.иватись//.иватися//.ивѣся//.ивѣсь//.ивабося//.ивабось//.ивесь//.ивеся//.ива//.иве//.ивѣтись//.ивежъдеся//.ивежесь//.ивѣждесь//.ивѣждеся//.ивежеся//.ивеждеся//.ивѣбыся//.ивась//.ивася
  gramm: indic,praes,du,1p
 -flex: .итѣбысь//.итѣбыся//.итебося//.итебось//.итежесь//.итежеся//.итѣжъдеся//.итѣ//.итажъдесь//.итебыся//.итебысь//.итажъдеся//.итѣжъдесь//.итажесь//.итежъдеся//.итѣмись//.итемися//.итемись//.итеждеся//.итѣждесь//.итажеся//.итѣбося//.итабося//.итабось//.итесь//.итеся//.ита//.итѣбось//.итеждесь//.итѣмися//.итетись//.итаждесь//.итаждеся//.ите//.итабыся//.итежъдесь//.итабысь//.итѣтись//.итатись//.итатися//.итетися//.итѣся//.итѣсь//.итѣжеся//.итѣждеся//.итась//.итася//.итѣтися//.итѣжесь//.итамися//.итамись
  gramm: indic,praes,du,3p
 -flex: .итѣбысь//.итѣбыся//.итебося//.итебось//.итежесь//.итежеся//.итѣжъдеся//.итѣ//.итажъдесь//.итебыся//.итебысь//.итажъдеся//.итѣжъдесь//.итажесь//.итежъдеся//.итѣмись//.итемися//.итемись//.итеждеся//.итѣждесь//.итажеся//.итѣбося//.итабося//.итабось//.итесь//.итеся//.ита//.итѣбось//.итеждесь//.итѣмися//.итетись//.итаждесь//.итаждеся//.ите//.итабыся//.итежъдесь//.итабысь//.итѣтись//.итатись//.итатися//.итетися//.итѣся//.итѣсь//.итѣжеся//.итѣждеся//.итась//.итася//.итѣтися//.итѣжесь//.итамися//.итамись
  gramm: indic,praes,du,2p
 -flex: <1>.яховеждеся//<1>.яховебося//<1>.яховѣтись//<1>.яховѣбось//<1>.яховѣбыся//<1>.яховѣбысь//<1>.яховемися//<1>.яховася//<1>.яховамись//<1>.яховамися//<1>.яховась//<1>.яховѣжеся//<1>.яховажеся//<1>.яховажесь//<1>.яховеждесь//<1>.яховежъдесь//<1>.яховѣсь//<1>.яховѣся//<1>.яховѣбося//<1>.яховеся//<1>.яховесь//<1>.яховѣмися//<1>.яховажъдеся//<1>.яховажъдесь//<1>.яховѣтися//<1>.яховежъдеся//<1>.яховѣ//<1>.яховаждеся//<1>.яховаждесь//<1>.яховѣжъдесь//<1>.яховѣжъдеся//<1>.яховетися//<1>.яховетись//<1>.яховебось//<1>.яховѣмись//<1>.яховабысь//<1>.яховабыся//<1>.яховатися//<1>.яховѣждеся//<1>.яховѣждесь//<1>.яховатись//<1>.яховемись//<1>.яховабось//<1>.яхова//<1>.яховабося//<1>.яховежесь//<1>.яхове//<1>.яховежеся//<1>.яховебыся//<1>.яховебысь//<1>.яховѣжесь
  gramm: indic,imperf,du,1p
 -flex: <1>.ястеждеся//<1>.ястеждесь//<1>.ясътатися//<1>.ясътежесь//<1>.ястѣбыся//<1>.ястѣбысь//<1>.ястебось//<1>.ястебося//<1>.ясътеся//<1>.ясътесь//<1>.ясътѣжъдесь//<1>.ясътѣжъдеся//<1>.ясътажеся//<1>.ясътажесь//<1>.ястѣжесь//<1>.ястѣжеся//<1>.ястабысь//<1>.ястабыся//<1>.ясътетися//<1>.ясътетись//<1>.ясътежъдеся//<1>.ясътежъдесь//<1>.ясътежеся//<1>.ясътѣжесь//<1>.ясътѣжеся//<1>.ясътатись//<1>.ясътѣмися//<1>.ясътѣмись//<1>.ясътемись//<1>.ясътемися//<1>.яста//<1>.ясте//<1>.ястемись//<1>.ясътамися//<1>.ясътебысь//<1>.ясътебыся//<1>.ястажеся//<1>.ястѣ//<1>.ястажесь//<1>.ястебысь//<1>.ястебыся//<1>.ясътѣтись//<1>.ясътѣтися//<1>.ястаждесь//<1>.ястаждеся//<1>.ясътамись//<1>.ястемися//<1>.ясътѣбыся//<1>.ясътабысь//<1>.ясътабыся//<1>.ясътѣбысь//<1>.ясътѣсь//<1>.ясътѣся//<1>.ястамись//<1>.ястася//<1>.ястась//<1>.ястамися//<1>.ясътажъдеся//<1>.ясътажъдесь//<1>.ястатися//<1>.ястатись//<1>.ясътабось//<1>.ясътабося//<1>.ястѣсь//<1>.ястѣся//<1>.ястеся//<1>.ястесь//<1>.ясътѣ//<1>.ясътѣбося//<1>.ясътѣбось//<1>.ясътася//<1>.ястѣтися//<1>.ястѣмися//<1>.ястѣмись//<1>.ясътась//<1>.ястѣждесь//<1>.ястѣждеся//<1>.ясъта//<1>.ясътебось//<1>.ясътебося//<1>.ясъте//<1>.ястабось//<1>.ястабося//<1>.ястѣбося//<1>.ястѣбось//<1>.ястетися//<1>.ястетись//<1>.ястежеся//<1>.ястежесь//<1>.ястѣтись
  gramm: indic,imperf,du,3p
 -flex: <1>.ястеждеся//<1>.ястеждесь//<1>.ясътатися//<1>.ясътежесь//<1>.ястѣбыся//<1>.ястѣбысь//<1>.ястебось//<1>.ястебося//<1>.ясътеся//<1>.ясътесь//<1>.ясътѣжъдесь//<1>.ясътѣжъдеся//<1>.ясътажеся//<1>.ясътажесь//<1>.ястѣжесь//<1>.ястѣжеся//<1>.ястабысь//<1>.ястабыся//<1>.ясътетися//<1>.ясътетись//<1>.ясътежъдеся//<1>.ясътежъдесь//<1>.ясътежеся//<1>.ясътѣжесь//<1>.ясътѣжеся//<1>.ясътатись//<1>.ясътѣмися//<1>.ясътѣмись//<1>.ясътемись//<1>.ясътемися//<1>.яста//<1>.ясте//<1>.ястемись//<1>.ясътамися//<1>.ясътебысь//<1>.ясътебыся//<1>.ястажеся//<1>.ястѣ//<1>.ястажесь//<1>.ястебысь//<1>.ястебыся//<1>.ясътѣтись//<1>.ясътѣтися//<1>.ястаждесь//<1>.ястаждеся//<1>.ясътамись//<1>.ястемися//<1>.ясътѣбыся//<1>.ясътабысь//<1>.ясътабыся//<1>.ясътѣбысь//<1>.ясътѣсь//<1>.ясътѣся//<1>.ястамись//<1>.ястася//<1>.ястась//<1>.ястамися//<1>.ясътажъдеся//<1>.ясътажъдесь//<1>.ястатися//<1>.ястатись//<1>.ясътабось//<1>.ясътабося//<1>.ястѣсь//<1>.ястѣся//<1>.ястеся//<1>.ястесь//<1>.ясътѣ//<1>.ясътѣбося//<1>.ясътѣбось//<1>.ясътася//<1>.ястѣтися//<1>.ястѣмися//<1>.ястѣмись//<1>.ясътась//<1>.ястѣждесь//<1>.ястѣждеся//<1>.ясъта//<1>.ясътебось//<1>.ясътебося//<1>.ясъте//<1>.ястабось//<1>.ястабося//<1>.ястѣбося//<1>.ястѣбось//<1>.ястетися//<1>.ястетись//<1>.ястежеся//<1>.ястежесь//<1>.ястѣтись
  gramm: indic,imperf,du,2p
 -flex: <1>.ястеждеся//<1>.ясътетися//<1>.ясътетись//<1>.ястеждесь//<1>.ястеся//<1>.ястесь//<1>.ясътежеся//<1>.ястебысь//<1>.ястебыся//<1>.ясътежъдесь//<1>.ясътежъдеся//<1>.ястебось//<1>.ястебося//<1>.ясътежесь//<1>.ясътеся//<1>.ясътесь//<1>.ясътемись//<1>.ясътемися//<1>.ясътебось//<1>.ясътебося//<1>.ясъте//<1>.ясте//<1>.ястемись//<1>.ястемися//<1>.ястетися//<1>.ястетись//<1>.ясътебысь//<1>.ястежеся//<1>.ястежесь//<1>.ясътебыся
  gramm: indic,imperf,pl,2p
 -flex: <1>.яхужъдеся//<1>.яхуся//<1>.яхусь//<1>.яху//<1>.яхутися//<1>.яхубось//<1>.яхубося//<1>.яхумись//<1>.яхутись//<1>.яхумися//<1>.яхуждесь//<1>.яхужъдесь//<1>.яхужеся//<1>.яхужесь//<1>.яхубысь//<1>.яхубыся//<1>.яхуждеся
  gramm: indic,imperf,pl,3p
 -flex: <1>.яхомъ//<1>.яхомбысь//<1>.яхомбыся//<1>.яхомтися//<1>.яхомтись//<1>.яхомъбысь//<1>.яхомъбыся//<1>.яхомъмись//<1>.яхомъмися//<1>.яхомъжъдеся//<1>.яхомъжъдесь//<1>.яхомбось//<1>.яхомбося//<1>.яхомъбось//<1>.яхомъбося//<1>.яхомъся//<1>.яхомъсь//<1>.яхомждесь//<1>.яхомъжеся//<1>.яхомъжесь//<1>.яхомждеся//<1>.яхомся//<1>.яхомсь//<1>.яхомжеся//<1>.яхомжесь//<1>.яхомътися//<1>.яхомътись//<1>.яхом//<1>.яхоммись//<1>.яхоммися//<1>.яхомъждеся//<1>.яхомъждесь
  gramm: indic,imperf,pl,1p
 -flex: .илѣтись//.илѣтися//.илѣжъдесь//.илѣжъдеся//.илеждеся//.илеждесь//.илѣсь//.илѣся//.илежъдеся//.илѣ//.илѣждесь//.илѣждеся//.илѣбыся//.илѣбысь//.илебыся//.илежъдесь//.илѣмися//.илеся//.илѣмись//.илемися//.илѣжесь//.илѣжеся//.илесь//.илетися//.илетись//.илебось//.илебося//.илѣбося//.илѣбось//.илежеся//.илебысь//.иле//.илемись//.илежесь
  gramm: perf,du,f
 -flex: <1>.яхбыся//<1>.яхждесь//<1>.яхждеся//<1>.яхъбысь//<1>.яхъбыся//<1>.яхся//<1>.яхсь//<1>.яхъбось//<1>.яхъбося//<1>.яхъмись//<1>.яхтись//<1>.яхмись//<1>.яхбось//<1>.яхбося//<1>.яхъжеся//<1>.яхъжесь//<1>.яхтися//<1>.яхмися//<1>.яхътися//<1>.яхъ//<1>.яхътись//<1>.яхжеся//<1>.яхжесь//<1>.яхъждеся//<1>.яхъждесь//<1>.яхбысь//<1>.яхъжъдеся//<1>.яхъжъдесь//<1>.ях//<1>.яхъся//<1>.яхъсь//<1>.яхъмися
  gramm: indic,imperf,sg,1p
 -flex: <1>.яшетися//<1>.яшебысь//<1>.яшежъдесь//<1>.яшетись//<1>.яшежеся//<1>.яшежесь//<1>.яшежъдеся//<1>.яшемися//<1>.яшебыся//<1>.яшебось//<1>.яшемись//<1>.яше//<1>.яшебося//<1>.яшеждеся//<1>.яшеждесь//<1>.яшеся//<1>.яшесь
  gramm: indic,imperf,sg,2p
 -flex: <1>.яшетися//<1>.яшебысь//<1>.яшежъдесь//<1>.яшетись//<1>.яшежеся//<1>.яшежесь//<1>.яшежъдеся//<1>.яшемися//<1>.яшебыся//<1>.яшебось//<1>.яшемись//<1>.яше//<1>.яшебося//<1>.яшеждеся//<1>.яшеждесь//<1>.яшеся//<1>.яшесь
  gramm: indic,imperf,sg,3p
 -flex: .иховеся//.иховесь//.иховѣсь//.иховѣся//.иховѣ//.иховѣмись//.иховажеся//.иховежъдеся//.иховежъдесь//.иховажесь//.иховѣбося//.иховѣбось//.иховамись//.иховамися//.иховеждеся//.иховеждесь//.иховася//.иховась//.иховабысь//.иховабыся//.иховѣждесь//.иховѣждеся//.иховѣмися//.иховѣтись//.иховѣтися//.иховѣбыся//.ихова//.ихове//.иховежеся//.иховежесь//.иховѣжъдесь//.иховѣжъдеся//.иховатися//.иховатись//.иховѣбысь//.иховебось//.иховебося//.иховебысь//.иховебыся//.иховабось//.иховабося//.иховѣжесь//.иховемись//.иховемися//.иховѣжеся//.иховаждесь//.иховаждеся//.иховажъдеся//.иховажъдесь//.иховетися//.иховетись
  gramm: indic,aor,du,1p
 -flex: .истабося//.истабось//.истемися//.истемись//.истаждесь//.истаждеся//.истабыся//.истабысь//.истѣтися//.истѣтись//.исътѣмися//.исътѣмись//.исътажъдеся//.исътажъдесь//.исътебысь//.исътебыся//.исътѣбыся//.исътѣбысь//.истѣждесь//.истѣждеся//.истѣжеся//.истѣжесь//.исътѣжъдесь//.исътѣжъдеся//.истѣся//.истѣсь//.истажесь//.истажеся//.истѣбось//.истѣбося//.истебыся//.истебысь//.исътабось//.исътабося//.исътамись//.исътамися//.исътѣсь//.исътѣся//.истежесь//.истежеся//.истесь//.истебося//.истебось//.исътеся//.исътесь//.истѣбысь//.истѣбыся//.исътатися//.исътатись//.исътемись//.исътемися//.исътася//.исътась//.исътѣ//.истеся//.истѣ//.исътетися//.исътетись//.исътѣжесь//.истась//.истася//.исътѣжеся//.истетись//.истетися//.исътебось//.исътебося//.иста//.исте//.исътажеся//.исътажесь//.исъта//.исъте//.исътѣбося//.исътѣбось//.истамися//.истамись//.исътѣтись//.исътѣтися//.истѣмись//.истатись//.истатися//.истѣмися//.истеждеся//.истеждесь//.исътабысь//.исътабыся//.исътежеся//.исътежесь//.исътежъдеся//.исътежъдесь
  gramm: indic,aor,du,2p
 -flex: .истабося//.истабось//.истемися//.истемись//.истаждесь//.истаждеся//.истабыся//.истабысь//.истѣтися//.истѣтись//.исътѣмися//.исътѣмись//.исътажъдеся//.исътажъдесь//.исътебысь//.исътебыся//.исътѣбыся//.исътѣбысь//.истѣждесь//.истѣждеся//.истѣжеся//.истѣжесь//.исътѣжъдесь//.исътѣжъдеся//.истѣся//.истѣсь//.истажесь//.истажеся//.истѣбось//.истѣбося//.истебыся//.истебысь//.исътабось//.исътабося//.исътамись//.исътамися//.исътѣсь//.исътѣся//.истежесь//.истежеся//.истесь//.истебося//.истебось//.исътеся//.исътесь//.истѣбысь//.истѣбыся//.исътатися//.исътатись//.исътемись//.исътемися//.исътася//.исътась//.исътѣ//.истеся//.истѣ//.исътетися//.исътетись//.исътѣжесь//.истась//.истася//.исътѣжеся//.истетись//.истетися//.исътебось//.исътебося//.иста//.исте//.исътажеся//.исътажесь//.исъта//.исъте//.исътѣбося//.исътѣбось//.истамися//.истамись//.исътѣтись//.исътѣтися//.истѣмись//.истатись//.истатися//.истѣмися//.истеждеся//.истеждесь//.исътабысь//.исътабыся//.исътежеся//.исътежесь//.исътежъдеся//.исътежъдесь
  gramm: indic,aor,du,3p
 -flex: .илмись//.илмися//.илътись//.илъ//.илътися//.ился//.илжесь//.илъжъдеся//.илъбось//.илбысь//.илъждесь//.илъжъдесь//.ил//.илъсь//.илъся//.илждеся//.илждесь//.илъбыся//.илъбысь//.илжеся//.илъбося//.илсь//.илъждеся//.илтися//.илбыся//.илтись//.илъмися//.илъмись//.илбось//.илбося//.илъжесь//.илъжеся
  gramm: perf,sg,m
 -flex: .имежъдеся//.имъждесь//.имъждеся//.имежеся//.иметися//.иметись//.имебысь//.имебыся//.имеждесь//.имжесь//.имжеся//.имъсь//.имъся//.имтись//.имтися//.имъбыся//.им//.имъбысь//.имъ//.имждеся//.имждесь//.имсь//.имся//.иммися//.иммись//.имеждеся//.имемися//.имемись//.имебось//.имебося//.имежесь//.име//.имбыся//.имбысь//.имежъдесь//.имъмися//.имъмись//.имбося//.имбось//.имъжесь//.имъжеся//.имеся//.имесь//.имътись//.имътися//.имъжъдесь//.имъжъдеся//.имъбося//.имъбось
  gramm: imper,pl,1p
 -flex: .ишѧся//.ишажъдеся//.ишажъдесь//.ишажеся//.ишажесь//.ишѧмися//.ишѧтись//.ишѧтися//.ишѧмись//.ишатися//.ишатись//.иша//.ишаждеся//.ишаждесь//.ишася//.ишамись//.ишамися//.ишась//.ишѧжъдесь//.ишѧжъдеся//.ишѧбося//.ишѧбось//.ишѧждеся//.ишѧждесь//.ишѧбыся//.ишѧбысь//.ишабысь//.ишабыся//.ишабось//.ишѧжесь//.ишѧжеся//.ишабося//.ишѧсь//.ишѧ
  gramm: indic,aor,pl,3p
 -flex: .истемися//.истемись//.исътемись//.исътемися//.истесь//.истеся//.исътетися//.истебыся//.истебысь//.исътетись//.исътебысь//.исътебыся//.истеждеся//.истеждесь//.истетись//.истетися//.исътебось//.исътебося//.исътежеся//.исътежесь//.исте//.истежесь//.истежеся//.истебося//.исъте//.истебось//.исътеся//.исътежъдеся//.исътежъдесь//.исътесь
  gramm: indic,aor,pl,2p
 -flex: .ихомъжъдеся//.ихомъжъдесь//.ихомъбысь//.ихомъбыся//.ихомъмись//.ихомътись//.ихомъбося//.ихомъмися//.ихомбося//.ихомбось//.ихомтись//.ихомтися//.ихомъбось//.ихомъ//.ихомъждесь//.ихомъждеся//.ихоммися//.ихоммись//.ихомътися//.ихомжесь//.ихомжеся//.ихомсь//.ихомся//.ихомъжеся//.ихомждесь//.ихомждеся//.ихомъжесь//.ихом//.ихомъся//.ихомъсь//.ихомбыся//.ихомбысь
  gramm: indic,aor,pl,1p
 -flex: .итѣбысь//.итѣбыся//.итебося//.итебось//.итежесь//.итежеся//.итѣжъдеся//.итѣ//.итажъдесь//.итебыся//.итебысь//.итажъдеся//.итѣжъдесь//.итажесь//.итежъдеся//.итѣмись//.итемися//.итемись//.итеждеся//.итѣждесь//.итажеся//.итѣбося//.итабося//.итабось//.итесь//.итеся//.ита//.итѣбось//.итеждесь//.итѣмися//.итетись//.итаждесь//.итаждеся//.ите//.итабыся//.итежъдесь//.итабысь//.итѣтись//.итатись//.итатися//.итетися//.итѣся//.итѣсь//.итѣжеся//.итѣждеся//.итась//.итася//.итѣтися//.итѣжесь//.итамися//.итамись
  gramm: imper,du,2p
 -flex: .ивѣжеся//.ивамися//.ивамись//.ивѣ//.иважъдесь//.ивебыся//.ивебысь//.иважъдеся//.ивѣбысь//.ивѣжесь//.ивебося//.ивебось//.ивежъдесь//.ивеждесь//.иваждесь//.иваждеся//.ивѣмись//.ивѣмися//.ивѣжъдеся//.ивѣтися//.ивѣжъдесь//.иважесь//.иважеся//.ивѣбось//.ивѣбося//.иветись//.иветися//.ивабыся//.ивабысь//.ивемися//.ивемись//.иватись//.иватися//.ивѣся//.ивѣсь//.ивабося//.ивабось//.ивесь//.ивеся//.ива//.иве//.ивѣтись//.ивежъдеся//.ивежесь//.ивѣждесь//.ивѣждеся//.ивежеся//.ивеждеся//.ивѣбыся//.ивась//.ивася
  gramm: imper,du,1p
 -flex: .ихтись//.ихтися//.ихъмись//.ихъмися//.ихъбысь//.ихъбыся//.ихбося//.ихбось//.ихбыся//.ихсь//.ихся//.ихбысь//.ихждесь//.ихждеся//.ихъбось//.ихъбося//.ихъся//.ихъсь//.ихъжъдеся//.ихъжъдесь//.ихжесь//.ихжеся//.ихъждесь//.ихъждеся//.их//.ихмися//.ихмись//.ихътися//.ихътись//.ихъ//.ихъжеся//.ихъжесь
  gramm: indic,aor,sg,1p
 -flex: <1>.юмися//<1>.юся//<1>.юмись//<1>.юбыся//<1>.юбысь//<1>.южесь//<1>.южеся//<1>.юсь//<1>.юбось//<1>.южъдесь//<1>.юждесь//<1>.юждеся//<1>.южъдеся//<1>.ю//<1>.ютись//<1>.ютися//<1>.юбося
  gramm: indic,praes,sg,1p
 -flex: .ишибыся//.ишибысь//.иши//.ишимися//.ишимись//.ишижесь//.ишижеся//.ишитися//.ишитись//.ишибось//.ишижъдеся//.ишижъдесь//.ишибося//.ишиждеся//.ишиждесь//.ишися//.ишись
  gramm: indic,praes,sg,2p
 -flex: .итъбысь//.итъбыся//.итбысь//.итбыся//.итжеся//.итъжеся//.итъжесь//.итжесь//.ись//.ися//.итись//.итбось//.итбося//.ижъдесь//.итътися//.итътись//.итъся//.ижесь//.итъсь//.итждесь//.итждеся//.итъжъдеся//.ит//.ижъдеся//.итъмися//.итися//.ибось//.и//.итъмись//.итъ//.имись//.итъбось//.итъбося//.ится//.итсь//.иждесь//.иждеся//.имися//.ибыся//.итъждеся//.ижеся//.итъждесь//.иттися//.иттись//.ибысь//.итмись//.итмися//.ибося//.итъжъдесь
  gramm: indic,praes,sg,3p
 -flex: .илаждесь//.илажъдеся//.илажъдесь//.илася//.илась//.илабысь//.илажесь//.иламись//.илажеся//.иламися//.илабось//.илабося//.ила//.илатися//.илатись//.илабыся//.илаждеся
  gramm: perf,du,m
 -flex: .илѣтись//.илѣтися//.илѣжъдесь//.илѣжъдеся//.илеждеся//.илеждесь//.илѣсь//.илѣся//.илежъдеся//.илѣ//.илѣждесь//.илѣждеся//.илѣбыся//.илѣбысь//.илебыся//.илежъдесь//.илѣмися//.илеся//.илѣмись//.илемися//.илѣжесь//.илѣжеся//.илесь//.илетися//.илетись//.илебось//.илебося//.илѣбося//.илѣбось//.илежеся//.илебысь//.иле//.илемись//.илежесь
  gramm: perf,du,n
 -flex: .илаждесь//.илажъдеся//.илажъдесь//.илася//.илась//.илабысь//.илажесь//.иламись//.илажеся//.иламися//.илабось//.илабося//.ила//.илатися//.илатись//.илабыся//.илаждеся
  gramm: perf,sg,f
-paradigm: Vima
 -flex: .атеждеся//.атежъдесь//.атеждесь//.атетись//.атебыся//.атетися//.атежесь//.атежеся//.атежъдеся//.ате//.атебысь//.атебося//.атеся//.атесь//.атемися//.атемись//.атебось
  gramm: indic,praes,pl,2p
 -flex: .оуждеся//.утбысь//.утбыся//.уть//.юбось//.утъ//.оубось//.оутись//.ютися//.оутися//.оужъдеся//.утждеся//.южъдесь//.южеся//.утътись//.юбысь//.юбыся//.утътися//.утбось//.утбося//.утьмись//.оусь//.оуся//.утьмися//.оубыся//.утьждесь//.утждесь//.ю//.утьждеся//.оужесь//.юбося//.юся//.юсь//.уттися//.утъжъдесь//.утъжъдеся//.уттись//.утъжесь//.утъжеся//.оужеся//.южесь//.утъбыся//.утъбысь//.юмись//.утмись//.утмися//.утъсь//.юмися//.оужъдесь//.утъся//.утъждеся//.утъждесь//.утся//.юждеся//.утсь//.утьбысь//.юждесь//.ут//.утьбыся//.оу//.утжеся//.утжесь//.южъдеся//.оумися//.утьбось//.утьбося//.оумись//.оубося//.утьтися//.утьтись//.утъбося//.утъмися//.утъмись//.утъбось//.утьжъдеся//.утьжъдесь//.уться//.утьсь//.ютись//.утьжеся//.оуждесь//.оубысь//.утьжесь
  gramm: indic,praes,pl,3p
 -flex: .амыся//.амымись//.амымися//.амысь//.амыбось//.амыжесь//.амыжеся//.амыбося//.амыждеся//.амыждесь//.амыбыся//.амытись//.амы//.амыбысь//.амытися//.амыжъдесь//.амыжъдеся
  gramm: indic,praes,pl,1p
 -flex: .елибысь//.елибыся//.ѣлимися//.ѣлимись//.ѣлиждесь//.елибось//.ѣлиждеся//.елибося//.ѣлитись//.ѣлитися//.ѣлибыся//.ѣлибысь//.елижъдеся//.елижъдесь//.елижеся//.елижесь//.ѣлибося//.ѣлибось//.ѣлижесь//.ѣлижеся//.елитися//.елитись//.ели//.елиждеся//.ѣлись//.ѣлися//.елиждесь//.елися//.елимись//.елимися//.елись//.ѣлижъдесь//.ѣлижъдеся//.ѣли
  gramm: perf,pl,m
 -flex: .елабысь//.ѣлабось//.елажеся//.еламися//.ѣламися//.ѣлаждесь//.ѣлаждеся//.ѣламись//.ѣлабося//.елабыся//.ѣлабыся//.ѣлабысь//.елаждеся//.ѣлась//.ѣлася//.елаждесь//.елася//.елась//.ѣлатись//.ѣлатися//.елабось//.елажъдеся//.елажъдесь//.елабося//.ѣлажъдесь//.ѣлажъдеся//.ела//.еламись//.елажесь//.елатися//.елатись//.ѣла//.ѣлажесь//.ѣлажеся
  gramm: perf,pl,n
 -flex: .ѣлыбось//.елымись//.ѣлыбыся//.ѣлы//.елыжесь//.елыжеся//.елысь//.елыся//.ѣлыждесь//.елы//.ѣлыждеся//.ѣлымись//.ѣлымися//.ѣлыбося//.ѣлыся//.ѣлысь//.ѣлыжеся//.ѣлыжъдесь//.ѣлыжъдеся//.елыждеся//.елымися//.ѣлыжесь//.елыбыся//.елыбысь//.ѣлытися//.ѣлытись//.елыбося//.елыбось//.елыжъдесь//.елыждесь//.елыжъдеся//.ѣлыбысь//.елытись//.елытися
  gramm: perf,pl,f
 -flex: .ѣтьбось//.ать//.ѣтьбося//.етьбося//.етьбось//.ѣтися//.ѣтись//.атьждесь//.атьждеся//.атижесь//.атижеся//.етибося//.етибось//.етьтись//.етьтися//.етьбыся//.атибося//.атибось//.ати//.ѣтьсь//.етьжъдесь//.етьжъдеся//.етижесь//.етижеся//.ѣтьжеся//.ѣтьжесь//.ѣтибось//.ѣтибося//.ѣть//.атимися//.атимись//.ѣтибысь//.ѣтибыся//.етибыся//.етибысь//.ѣтьбысь//.ѣтьбыся//.ѣтьтися//.ѣтьтись//.ѣти//.ѣтижеся//.ѣтижесь//.атижъдесь//.атижъдеся//.еться//.атьсь//.аться//.етись//.етися//.атитись//.атитися//.атьтись//.атьтися//.атьмися//.атьмись//.ѣтиждесь//.еть//.ѣтиждеся//.ѣтьмись//.атиждесь//.атиждеся//.ѣтьмися//.ети//.етитись//.ѣтьжъдесь//.ѣтимись//.ѣтимися//.ѣтижъдеся//.атьбося//.атьбось//.ѣтижъдесь//.етьсь//.ѣться//.етьбысь//.ѣтитися//.ѣтитись//.атись//.атися//.етьмися//.етьмись//.атибыся//.етимися//.етимись//.атибысь//.атьжеся//.атьбыся//.атьбысь//.етьждеся//.етьждесь//.ѣтьждесь//.ѣтьждеся//.ѣтьжъдеся//.атьжъдесь//.етьжесь//.етьжеся//.атьжъдеся//.етиждеся//.етиждесь//.атьжесь//.етитися//.етижъдесь//.етижъдеся
  gramm: inf
 -flex: .ейъмись//.ѣйъбось//.ейбось//.ейбося//.ѣйжесь//.ейъбось//.ейъбося//.ѣйъбося//.ѣйъждесь//.ѣйъждеся//.ѣйъбыся//.ѣйъбысь//.ейбысь//.ейъмися//.ейбыся//.ѣйътись//.ѣйждесь//.ѣйтись//.ейъжъдесь//.ѣйся//.ѣймися//.ѣйъсь//.ѣйъся//.ѣйъжъдесь//.ѣйсь//.ѣйбысь//.ейся//.ейсь//.ейъбысь//.ейъбыся//.ѣйъмися//.ѣйъмись//.ѣйбося//.ѣйбось//.ѣй//.ѣймись//.ей//.ѣйждеся//.ейътися//.ѣйтися//.ейътись//.ейждесь//.ейждеся//.ейъжеся//.ейъжесь//.ѣйъжесь//.ѣйъжеся//.еймись//.ейъжъдеся//.еймися//.ейъждеся//.ейъждесь//.ейтися//.ейтись//.ейъся//.ейъсь//.ѣйъжъдеся//.ѣйътися//.ѣйбыся//.ейжеся//.ѣйжеся//.ейжесь
  gramm: imper,sg,2p
 -flex: .ейъмись//.ѣйъбось//.ейбось//.ейбося//.ѣйжесь//.ейъбось//.ейъбося//.ѣйъбося//.ѣйъждесь//.ѣйъждеся//.ѣйъбыся//.ѣйъбысь//.ейбысь//.ейъмися//.ейбыся//.ѣйътись//.ѣйждесь//.ѣйтись//.ейъжъдесь//.ѣйся//.ѣймися//.ѣйъсь//.ѣйъся//.ѣйъжъдесь//.ѣйсь//.ѣйбысь//.ейся//.ейсь//.ейъбысь//.ейъбыся//.ѣйъмися//.ѣйъмись//.ѣйбося//.ѣйбось//.ѣй//.ѣймись//.ей//.ѣйждеся//.ейътися//.ѣйтися//.ейътись//.ейждесь//.ейждеся//.ейъжеся//.ейъжесь//.ѣйъжесь//.ѣйъжеся//.еймись//.ейъжъдеся//.еймися//.ейъждеся//.ейъждесь//.ейтися//.ейтись//.ейъся//.ейъсь//.ѣйъжъдеся//.ѣйътися//.ѣйбыся//.ейжеся//.ѣйжеся//.ейжесь
  gramm: imper,sg,3p
 -flex: .ѣйъте//.ейтебыся//.ейтебысь//.ейтемися//.ѣйтеждеся//.ейътежеся//.ейътежесь//.ейте//.ѣйътемися//.ѣйътемись//.ейътемись//.ѣйтежесь//.ейътемися//.ѣйтемися//.ѣйтемись//.ѣйтебыся//.ейътеся//.ейътесь//.ѣйтебысь//.ейътебысь//.ейтежеся//.ейътебыся//.ѣйтесь//.ѣйтеся//.ейтеждеся//.ейтеждесь//.ѣйте//.ейтемись//.ейъте//.ѣйътежъдеся//.ейтебось//.ейтебося//.ейтетися//.ейтетись//.ейътетися//.ейътетись//.ѣйтежеся//.ѣйтеждесь//.ѣйътебыся//.ѣйътебысь//.ѣйтебося//.ейтеся//.ѣйтетись//.ѣйтетися//.ейтесь//.ѣйътебося//.ейътебось//.ейътебося//.ѣйътебось//.ѣйътетись//.ѣйътетися//.ейтежесь//.ейътежъдеся//.ейътежъдесь//.ѣйътежъдесь//.ѣйтебось//.ѣйътесь//.ѣйътежесь//.ѣйътежеся//.ѣйътеся
  gramm: imper,pl,2p
 -flex: .елось//.елося//.ѣлотись//.ѣложеся//.ѣложесь//.еломися//.еломись//.ѣлождеся//.ѣлождесь//.елобыся//.елобысь//.ѣлося//.елотись//.елотися//.ѣлось//.еложесь//.еложеся//.ѣложъдеся//.ѣложъдесь//.ѣлобось//.ѣломися//.ѣлобося//.ѣлотися//.ѣлобысь//.ѣлобыся//.елобося//.елобось//.ело//.елождесь//.елождеся//.ѣломись//.ѣло//.еложъдесь//.еложъдеся
  gramm: perf,sg,n
 -flex: .ѣжъдеся//.ѣжъдесь//.емися//.етись//.ѣтися//.ѣтись//.етися//.ѣбось//.ѣбося//.е//.еждеся//.еждесь//.ѣмись//.ебося//.емись//.ѣмися//.ѣждеся//.ѣждесь//.ѣся//.ѣсь//.ебось//.ѣ//.ѣжеся//.ебыся//.ебысь//.ѣжесь//.ѣбысь//.ѣбыся//.ежъдесь//.ежъдеся//.есь//.ежесь//.ежеся//.еся
  gramm: indic,aor,sg,3p
 -flex: .ѣжъдеся//.ѣжъдесь//.емися//.етись//.ѣтися//.ѣтись//.етися//.ѣбось//.ѣбося//.е//.еждеся//.еждесь//.ѣмись//.ебося//.емись//.ѣмися//.ѣждеся//.ѣждесь//.ѣся//.ѣсь//.ебось//.ѣ//.ѣжеся//.ебыся//.ебысь//.ѣжесь//.ѣбысь//.ѣбыся//.ежъдесь//.ежъдеся//.есь//.ежесь//.ежеся//.еся
  gramm: indic,aor,sg,2p
 -flex: .авѣбыся//.авамися//.авамись//.авѣбось//.авѣбося//.аважесь//.аважеся//.авежесь//.авежеся//.авѣждесь//.авемися//.авѣждеся//.авѣся//.авѣсь//.авѣбысь//.авабося//.авабось//.авѣжесь//.авесь//.авеся//.авеждеся//.авеждесь//.авѣ//.аветись//.авѣтися//.авѣтись//.аветися//.авѣжъдеся//.аватись//.аватися//.авѣжъдесь//.аважъдесь//.аважъдеся//.авебося//.авѣмись//.авась//.авася//.авебось//.авежъдесь//.авежъдеся//.авемись//.авѣмися//.авебыся//.ава//.аве//.авебысь//.авѣжеся//.аваждесь//.аваждеся//.авабыся//.авабысь
  gramm: indic,praes,du,1p
 -flex: .атѣбось//.атеждесь//.атеждеся//.атѣбося//.атѣся//.атѣсь//.атѣжеся//.атѣжесь//.атамися//.атамись//.атѣ//.атажесь//.атѣтись//.атажеся//.атежесь//.атежеся//.атемися//.ататись//.ататися//.атажъдесь//.атемись//.атажъдеся//.атѣбысь//.атабося//.атабось//.атѣбыся//.атесь//.атеся//.атежъдесь//.атежъдеся//.атаждесь//.атаждеся//.атѣждесь//.атѣжъдесь//.атебыся//.атебысь//.атетись//.атебося//.атась//.атася//.атебось//.атѣжъдеся//.атабыся//.атѣмись//.атабысь//.ата//.атетися//.атѣждеся//.ате//.атѣмися//.атѣтися
  gramm: indic,praes,du,3p
 -flex: .атѣбось//.атеждесь//.атеждеся//.атѣбося//.атѣся//.атѣсь//.атѣжеся//.атѣжесь//.атамися//.атамись//.атѣ//.атажесь//.атѣтись//.атажеся//.атежесь//.атежеся//.атемися//.ататись//.ататися//.атажъдесь//.атемись//.атажъдеся//.атѣбысь//.атабося//.атабось//.атѣбыся//.атесь//.атеся//.атежъдесь//.атежъдеся//.атаждесь//.атаждеся//.атѣждесь//.атѣжъдесь//.атебыся//.атебысь//.атетись//.атебося//.атась//.атася//.атебось//.атѣжъдеся//.атабыся//.атѣмись//.атабысь//.ата//.атетися//.атѣждеся//.ате//.атѣмися//.атѣтися
  gramm: indic,praes,du,2p
 -flex: .ѣяховѣжъдеся//.ѣяховѣжъдесь//.еяховеся//.еяховесь//.ѣяховѣтися//.ѣяховѣтись//.еяховажеся//.еяховажесь//.яховѣмись//.яховеждеся//.яховеждесь//.яховабыся//.еяховабысь//.еяховабыся//.яховабысь//.яховеся//.яховѣждесь//.яховѣся//.яховѣсь//.яховѣждеся//.яховѣтися//.яховѣтись//.ѣяховѣмись//.ѣяховѣмися//.яхова//.еяховаждеся//.еяховемися//.ѣяховажесь//.яховебыся//.яховебысь//.ѣяховажеся//.яховабося//.яховабось//.еяховежъдеся//.еяховежъдесь//.яховѣмися//.яховѣбысь//.ѣяховѣ//.еяховася//.еяховась//.еяхова//.еяхове//.яховатись//.яховатися//.еяховатися//.ѣяховабося//.ѣяховабось//.еяховатись//.ѣяховѣжеся//.ѣяховѣжесь//.яховажесь//.яховажеся//.яховажъдесь//.яховажъдеся//.яховѣжъдеся//.яховѣжъдесь//.яховаждесь//.яховаждеся//.ѣяхова//.яховѣбось//.яховѣбося//.еяховетися//.еяховетись//.еяховемись//.ѣяховѣся//.ѣяховѣсь//.ѣяховажъдесь//.ѣяховажъдеся//.ѣяховамися//.яховежесь//.яховежеся//.ѣяховамись//.еяховамись//.еяховамися//.еяховеждесь//.еяховеждеся//.еяховежеся//.еяховежесь//.яховебося//.яховебось//.яховетись//.яховетися//.яховесь//.ѣяховаждесь//.ѣяховаждеся//.еяховажъдеся//.еяховажъдесь//.ѣяховѣбось//.ѣяховѣбося//.яховамися//.яховамись//.яхове//.еяховаждесь//.яховемися//.яховемись//.яховѣжеся//.яховѣжесь//.ѣяховѣждесь//.ѣяховѣждеся//.ѣяховѣбысь//.яховежъдесь//.яховежъдеся//.ѣяховѣбыся//.ѣяховатись//.ѣяховатися//.яховѣ//.еяховебось//.еяховебося//.еяховебысь//.еяховебыся//.еяховабось//.еяховабося//.ѣяховабыся//.ѣяховась//.ѣяховася//.ѣяховабысь//.яховѣбыся//.яховась//.яховася
  gramm: indic,imperf,du,1p
 -flex: .ѣястась//.еястабось//.еястабося//.ѣястася//.ѣястѣбысь//.еястемись//.еястемися//.еястаждесь//.ѣястѣбыся//.еястаждеся//.еястабысь//.ясътѣтися//.ясътѣтись//.ѣясътабысь//.ястась//.ястебыся//.ястебося//.ястебось//.ѣясътамися//.ѣясътамись//.ѣясътѣбыся//.ястажеся//.еясътажъдеся//.еясътажъдесь//.ястѣтися//.ястѣтись//.еясътебысь//.еястеся//.ястѣся//.ястетись//.еястамись//.ястѣбыся//.ястеждесь//.ѣястѣбось//.ястѣсь//.еясте//.ястеждеся//.ясътежъдесь//.ясътемись//.ясътѣся//.ясътѣсь//.ястетися//.ястамися//.ястамись//.еястабыся//.ястабыся//.ястабысь//.ясътемися//.ѣястѣбося//.ясътежъдеся//.ѣясътѣмись//.ѣясътѣмися//.ясътетись//.ясътетися//.ѣястѣжеся//.еясътажесь//.ѣястѣ//.ясътѣмися//.ясътѣбось//.ясътежесь//.ѣясътажъдесь//.ѣясътажъдеся//.ясътѣжъдеся//.ястѣмись//.ястѣмися//.ясътѣжъдесь//.еястажеся//.еястажесь//.ѣястѣся//.ѣястѣсь//.еястебысь//.еястебыся//.ястажесь//.еясътабось//.ѣяста//.еясътабося//.ясътась//.ясътася//.еясътамись//.еясътамися//.ѣясътѣсь//.ясътабыся//.ясътабысь//.еястежеся//.еястежесь//.еясътась//.ястѣждеся//.ястѣждесь//.еястебось//.еястебося//.ѣястабося//.ѣястабось//.еясътеся//.еясътесь//.ястаждеся//.ястаждесь//.ястѣжеся//.ѣясъта//.ясътесь//.ястебысь//.ястѣбось//.ястѣбося//.еясътатися//.еясътатись//.ѣястатись//.ястѣ//.ѣястатися//.еясътемись//.еясътемися//.еясътася//.еястесь//.ястемися//.ястемись//.ѣясътѣжеся//.ѣясътѣжесь//.ѣясътѣжъдеся//.ясътѣмись//.ѣясътабося//.ѣясътабось//.еясътетися//.еясътетись//.ѣясътѣбысь//.ѣясътась//.ѣясътася//.ѣясътѣжъдесь//.ястѣбысь//.ястѣжесь//.ясте//.еястася//.еястась//.ясътамися//.ѣястабыся//.ѣястабысь//.ясътамись//.еястетися//.еястетись//.ясътабося//.ясътабось//.ѣясътѣ//.ѣястѣждеся//.еясътебось//.еясътебося//.ѣястѣждесь//.еяста//.ѣясътабыся//.еясътажеся//.ѣястѣжесь//.ясътѣбысь//.ясътѣбыся//.ѣясътѣся//.еясъта//.ясътатись//.ясътатися//.еясъте//.ѣястажесь//.ѣястажеся//.ясътѣ//.ѣястѣтися//.ѣястѣтись//.ясътажъдесь//.ясътажъдеся//.ясътеся//.еястамися//.ясътежеся//.ясътебося//.ясътебось//.ястася//.ясътажесь//.ѣястаждеся//.ѣястаждесь//.еясътебыся//.ястабося//.ясътебыся//.ясътебысь//.ястабось//.еястатися//.еястатись//.ястежесь//.ястежеся//.ѣясътажесь//.ѣясътажеся//.ѣястѣмись//.ѣястѣмися//.еястеждеся//.ѣясътѣтися//.ѣясътѣтись//.еястеждесь//.ясътѣбося//.яста//.ясъта//.ѣясътѣбось//.ѣясътѣбося//.ясътѣжеся//.ясъте//.ясътѣжесь//.еясътабысь//.еясътабыся//.ѣясътатись//.ѣясътатися//.еясътежеся//.еясътежесь//.ѣястамися//.ѣястамись//.ястатись//.ястатися//.ясътажеся//.ястесь//.ястеся//.еясътежъдеся//.еясътежъдесь
  gramm: indic,imperf,du,3p
 -flex: .ѣястась//.еястабось//.еястабося//.ѣястася//.ѣястѣбысь//.еястемись//.еястемися//.еястаждесь//.ѣястѣбыся//.еястаждеся//.еястабысь//.ясътѣтися//.ясътѣтись//.ѣясътабысь//.ястась//.ястебыся//.ястебося//.ястебось//.ѣясътамися//.ѣясътамись//.ѣясътѣбыся//.ястажеся//.еясътажъдеся//.еясътажъдесь//.ястѣтися//.ястѣтись//.еясътебысь//.еястеся//.ястѣся//.ястетись//.еястамись//.ястѣбыся//.ястеждесь//.ѣястѣбось//.ястѣсь//.еясте//.ястеждеся//.ясътежъдесь//.ясътемись//.ясътѣся//.ясътѣсь//.ястетися//.ястамися//.ястамись//.еястабыся//.ястабыся//.ястабысь//.ясътемися//.ѣястѣбося//.ясътежъдеся//.ѣясътѣмись//.ѣясътѣмися//.ясътетись//.ясътетися//.ѣястѣжеся//.еясътажесь//.ѣястѣ//.ясътѣмися//.ясътѣбось//.ясътежесь//.ѣясътажъдесь//.ѣясътажъдеся//.ясътѣжъдеся//.ястѣмись//.ястѣмися//.ясътѣжъдесь//.еястажеся//.еястажесь//.ѣястѣся//.ѣястѣсь//.еястебысь//.еястебыся//.ястажесь//.еясътабось//.ѣяста//.еясътабося//.ясътась//.ясътася//.еясътамись//.еясътамися//.ѣясътѣсь//.ясътабыся//.ясътабысь//.еястежеся//.еястежесь//.еясътась//.ястѣждеся//.ястѣждесь//.еястебось//.еястебося//.ѣястабося//.ѣястабось//.еясътеся//.еясътесь//.ястаждеся//.ястаждесь//.ястѣжеся//.ѣясъта//.ясътесь//.ястебысь//.ястѣбось//.ястѣбося//.еясътатися//.еясътатись//.ѣястатись//.ястѣ//.ѣястатися//.еясътемись//.еясътемися//.еясътася//.еястесь//.ястемися//.ястемись//.ѣясътѣжеся//.ѣясътѣжесь//.ѣясътѣжъдеся//.ясътѣмись//.ѣясътабося//.ѣясътабось//.еясътетися//.еясътетись//.ѣясътѣбысь//.ѣясътась//.ѣясътася//.ѣясътѣжъдесь//.ястѣбысь//.ястѣжесь//.ясте//.еястася//.еястась//.ясътамися//.ѣястабыся//.ѣястабысь//.ясътамись//.еястетися//.еястетись//.ясътабося//.ясътабось//.ѣясътѣ//.ѣястѣждеся//.еясътебось//.еясътебося//.ѣястѣждесь//.еяста//.ѣясътабыся//.еясътажеся//.ѣястѣжесь//.ясътѣбысь//.ясътѣбыся//.ѣясътѣся//.еясъта//.ясътатись//.ясътатися//.еясъте//.ѣястажесь//.ѣястажеся//.ясътѣ//.ѣястѣтися//.ѣястѣтись//.ясътажъдесь//.ясътажъдеся//.ясътеся//.еястамися//.ясътежеся//.ясътебося//.ясътебось//.ястася//.ясътажесь//.ѣястаждеся//.ѣястаждесь//.еясътебыся//.ястабося//.ясътебыся//.ясътебысь//.ястабось//.еястатися//.еястатись//.ястежесь//.ястежеся//.ѣясътажесь//.ѣясътажеся//.ѣястѣмись//.ѣястѣмися//.еястеждеся//.ѣясътѣтися//.ѣясътѣтись//.еястеждесь//.ясътѣбося//.яста//.ясъта//.ѣясътѣбось//.ѣясътѣбося//.ясътѣжеся//.ясъте//.ясътѣжесь//.еясътабысь//.еясътабыся//.ѣясътатись//.ѣясътатися//.еясътежеся//.еясътежесь//.ѣястамися//.ѣястамись//.ястатись//.ястатися//.ясътажеся//.ястесь//.ястеся//.еясътежъдеся//.еясътежъдесь
  gramm: indic,imperf,du,2p
 -flex: .еястемись//.еястемися//.ѣясътемися//.ѣясътемись//.ястебося//.ястебось//.еясътебысь//.еясътебыся//.ястеждесь//.ястеждеся//.ясътежъдесь//.ясътемись//.ясътемися//.ясътежъдеся//.ясътетись//.ясътетися//.еястебысь//.еястебыся//.ѣясте//.ѣястемися//.ѣястемись//.еястежеся//.еястежесь//.еястебось//.еястебося//.ѣясътебыся//.еясътесь//.ястебыся//.ястебысь//.ѣясъте//.ѣясътесь//.ѣясътеся//.еясътемись//.еясътемися//.еястеся//.еястесь//.ястемися//.ястемись//.ясътесь//.ясътеся//.ѣястежесь//.ѣястежеся//.ѣястебыся//.еясътетися//.еясътетись//.ѣястебысь//.ѣясътетись//.ѣясътетися//.еястетися//.еястетись//.еясътебось//.еясътебося//.еясте//.ѣясътежесь//.ѣясътежеся//.еясъте//.ѣястетись//.ѣястетися//.ѣястебося//.ѣястебось//.ясътебося//.ясътебось//.ѣясътежъдесь//.ѣясътежъдеся//.ясътебыся//.ясътебысь//.ясте//.ястежесь//.ястежеся//.еястеждеся//.ястетись//.ястетися//.еястеждесь//.ѣясътебося//.ѣясътебось//.ѣястеждесь//.ѣястеждеся//.ясъте//.ѣястесь//.ѣястеся//.ясътежесь//.ясътежеся//.еясътежеся//.еясътежесь//.еясътеся//.ѣясътебысь//.ястесь//.ястеся//.еясътежъдеся//.еясътежъдесь
  gramm: indic,imperf,pl,2p
 -flex: .ѣяхусь//.ѣяхуся//.еяхумись//.еяхуся//.еяхусь//.еяхумися//.еяхубысь//.ѣяху//.яхужеся//.еяхубыся//.яху//.яхужъдесь//.яхужъдеся//.ѣяхутись//.ѣяхутися//.ѣяхумися//.ѣяхумись//.ѣяхубыся//.ѣяхубысь//.яхубыся//.яхубысь//.еяхужъдеся//.еяхубось//.еяхубося//.еяхужъдесь//.еяхуждесь//.ѣяхуждеся//.ѣяхуждесь//.еяхуждеся//.яхусь//.яхуся//.яхужесь//.еяхутися//.еяхутись//.еяхужеся//.еяхужесь//.яхубося//.ѣяхужъдесь//.ѣяхужъдеся//.яхубось//.ѣяхубося//.ѣяхубось//.ѣяхужесь//.ѣяхужеся//.яхуждеся//.яхуждесь//.яхутись//.яхумися//.яхумись//.яхутися//.еяху
  gramm: indic,imperf,pl,3p
 -flex: .яхомтись//.яхомтися//.яхомъ//.еяхомъбось//.еяхомъбося//.еяхомбось//.еяхомбося//.яхомъжесь//.яхомъжеся//.ѣяхомтись//.ѣяхоммися//.ѣяхоммись//.ѣяхомтися//.яхоммися//.яхоммись//.ѣяхомъ//.еяхомътися//.еяхомътись//.еяхомся//.еяхомсь//.еяхом//.яхомъбося//.яхомъбось//.ѣяхомъмися//.ѣяхомъмись//.яхомбыся//.яхомбысь//.еяхомъжъдеся//.еяхомъжъдесь//.яхомбося//.яхомбось//.ѣяхомъбыся//.ѣяхомъбысь//.ѣяхомжесь//.ѣяхомжеся//.ѣяхомъсь//.ѣяхомъся//.яхомъждесь//.яхомъждеся//.яхомждеся//.яхомждесь//.еяхомбысь//.ѣяхомбося//.ѣяхомбось//.ѣяхомся//.ѣяхомъждесь//.ѣяхомъждеся//.еяхомтися//.еяхомтись//.яхомъмися//.яхом//.яхомъмись//.яхомъжъдесь//.ѣяхом//.яхомъжъдеся//.ѣяхомъбося//.ѣяхомъбось//.яхомсь//.еяхомъ//.яхомся//.ѣяхомждеся//.ѣяхомждесь//.ѣяхомъжъдесь//.ѣяхомъжъдеся//.еяхомъся//.еяхомъсь//.ѣяхомсь//.еяхомбыся//.еяхомъбысь//.еяхомъбыся//.еяхомъмись//.еяхомъмися//.яхомътись//.яхомътися//.еяхомъждеся//.еяхомъждесь//.еяхоммись//.яхомъсь//.яхомъся//.еяхоммися//.яхомъбыся//.яхомъбысь//.ѣяхомбыся//.ѣяхомбысь//.еяхомжеся//.еяхомжесь//.еяхомждесь//.еяхомъжеся//.еяхомъжесь//.еяхомждеся//.ѣяхомъжесь//.яхомжесь//.яхомжеся//.ѣяхомъжеся//.ѣяхомътись//.ѣяхомътися
  gramm: indic,imperf,pl,1p
 -flex: .елетися//.елетись//.ележдесь//.ележъдесь//.ѣлѣжъдеся//.ѣлѣжъдесь//.ѣлѣ//.ѣлѣжеся//.ѣлѣжесь//.ѣлѣмись//.ѣлѣтися//.ѣлѣтись//.ѣлѣмися//.елебось//.елебося//.ѣлѣждесь//.ѣлѣждеся//.елеся//.елесь//.ележеся//.ележесь//.ѣлѣбысь//.ѣлѣбыся//.ележъдеся//.еле//.ѣлѣбось//.ѣлѣбося//.ѣлѣся//.ѣлѣсь//.ележдеся//.елебысь//.елебыся//.елемись//.елемися
  gramm: perf,du,f
 -flex: .яхбося//.яхбось//.яхтись//.яхтися//.еях//.яхъ//.яхътись//.яхътися//.ѣяхбося//.ѣяхбось//.еяхбось//.еяхбося//.еяхбысь//.еяхбыся//.еяхъбось//.еяхъбося//.ѣяхъбыся//.ѣяхъбысь//.еяхъжъдеся//.еяхъжъдесь//.яхсь//.яхся//.еяхжеся//.еяхжесь//.яхъжъдесь//.еяхъмись//.еяхъмися//.яхъжъдеся//.еяхъбысь//.еяхъбыся//.ѣяхътись//.ѣяхътися//.ѣяхъжъдесь//.ѣяхъжъдеся//.еяхъся//.еяхъсь//.яхъжесь//.ѣяхмися//.ѣяхмись//.яхъжеся//.яхъбыся//.яхъбысь//.ѣяхъждесь//.ѣяхъждеся//.яхъждесь//.яхъждеся//.еяхмись//.еяхмися//.еяхтися//.еяхтись//.ѣяхбыся//.ѣяхбысь//.ѣяхждеся//.ѣяхждесь//.ѣяхтись//.ѣяхтися//.ях//.ѣяхжесь//.яхждесь//.ѣяхсь//.ѣяхся//.яхмися//.яхмись//.еяхътися//.еяхътись//.ѣяхъмися//.ѣяхъмись//.еяхъжеся//.еяхъжесь//.ѣяхъ//.ѣяхъбося//.еяхся//.еяхсь//.яхбыся//.яхбысь//.еяхждесь//.еяхждеся//.ѣяхъжесь//.яхжесь//.яхжеся//.ѣяхъжеся//.яхъмися//.яхъмись//.ѣяхъсь//.еяхъждеся//.ѣяхъся//.еяхъждесь//.яхъбося//.яхъбось//.ѣях//.яхждеся//.ѣяхжеся//.ѣяхъбось//.еяхъ//.яхъсь//.яхъся
  gramm: indic,imperf,sg,1p
 -flex: .яшежеся//.ѣяшебося//.ѣяшебось//.еяшеждеся//.еяшежъдеся//.еяшежъдесь//.еяшеждесь//.яшежесь//.яшетись//.яшетися//.ѣяшебыся//.еяшемись//.яше//.еяшемися//.ѣяшежъдесь//.еяше//.ѣяшежъдеся//.яшежъдесь//.яшежъдеся//.ѣяшемися//.яшебося//.яшебось//.ѣяшемись//.ѣяшебысь//.еяшетися//.яшеждеся//.еяшетись//.ѣяшежесь//.ѣяшежеся//.ѣяшесь//.ѣяшеся//.яшемися//.ѣяшеждесь//.ѣяшеждеся//.яшемись//.ѣяше//.ѣяшетись//.ѣяшетися//.еяшебось//.еяшебося//.еяшежеся//.еяшежесь//.яшесь//.яшеся//.еяшеся//.еяшесь//.еяшебысь//.еяшебыся//.яшебыся//.яшеждесь//.яшебысь
  gramm: indic,imperf,sg,2p
 -flex: .яшежеся//.ѣяшебося//.ѣяшебось//.еяшеждеся//.еяшежъдеся//.еяшежъдесь//.еяшеждесь//.яшежесь//.яшетись//.яшетися//.ѣяшебыся//.еяшемись//.яше//.еяшемися//.ѣяшежъдесь//.еяше//.ѣяшежъдеся//.яшежъдесь//.яшежъдеся//.ѣяшемися//.яшебося//.яшебось//.ѣяшемись//.ѣяшебысь//.еяшетися//.яшеждеся//.еяшетись//.ѣяшежесь//.ѣяшежеся//.ѣяшесь//.ѣяшеся//.яшемися//.ѣяшеждесь//.ѣяшеждеся//.яшемись//.ѣяше//.ѣяшетись//.ѣяшетися//.еяшебось//.еяшебося//.еяшежеся//.еяшежесь//.яшесь//.яшеся//.еяшеся//.еяшесь//.еяшебысь//.еяшебыся//.яшебыся//.яшеждесь//.яшебысь
  gramm: indic,imperf,sg,3p
 -flex: .еховебось//.еховебося//.еховамись//.еховамися//.ѣхова//.ѣховѣбыся//.еховебысь//.ѣховаждесь//.ѣховаждеся//.еховебыся//.ѣховамися//.ѣховѣбось//.ѣховѣбося//.ѣховамись//.ѣховѣждесь//.ѣховась//.ѣховася//.ѣховѣждеся//.ѣховѣжъдеся//.еховеждесь//.ѣховѣжъдесь//.еховася//.еховась//.ѣховажъдесь//.ѣховажъдеся//.ѣховѣтись//.еховетися//.еховетись//.еховежеся//.еховежесь//.еховабось//.еховабысь//.еховабыся//.еховемись//.ѣховѣбысь//.еховемися//.еховежъдесь//.ѣховѣмися//.еховаждеся//.ѣховатись//.ѣховатися//.еховаждесь//.ѣховабося//.ѣховабось//.еховеся//.ѣховѣжеся//.ѣховѣжесь//.еховатися//.еховесь//.еховатись//.ѣховѣся//.ѣховѣсь//.еховеждеся//.ѣховѣ//.ѣховѣмись//.еховежъдеся//.ехове//.ехова//.еховажеся//.еховажесь//.ѣховѣтися//.ѣховажеся//.ѣховажесь//.еховажъдеся//.еховажъдесь//.еховабося//.ѣховабыся//.ѣховабысь
  gramm: indic,aor,du,1p
 -flex: .ѣсътамися//.ѣсътамись//.ѣсътась//.ѣсътася//.ѣсътѣмись//.ѣсътѣмися//.ѣстамися//.ѣстамись//.есътабысь//.есътабыся//.ѣсътажъдесь//.ѣсътажъдеся//.ѣсътѣбысь//.ѣсътѣбыся//.естежеся//.естежесь//.есте//.еста//.ѣстабось//.ѣсътѣбось//.ѣсътѣбося//.есътемись//.есътемися//.есътажеся//.есътажесь//.есътежеся//.есътежесь//.естабысь//.естабыся//.есъте//.есътася//.есъта//.есътась//.ѣсътѣся//.ѣсътѣсь//.естебось//.естебося//.есътебысь//.есътебыся//.естеждеся//.естеждесь//.естеся//.естабось//.естабося//.естесь//.ѣсътатись//.ѣсътатися//.ѣстась//.ѣстажесь//.ѣстажеся//.естаждесь//.есътебось//.есътебося//.естаждеся//.ѣсътѣтися//.ѣсътѣтись//.естажесь//.есътетися//.есътетись//.естатися//.естатись//.естебысь//.естебыся//.ѣстѣся//.ѣстѣсь//.есътежъдеся//.ѣстѣжеся//.ѣстѣжесь//.есътежъдесь//.ѣсътѣжеся//.ѣстѣ//.ѣсътѣжесь//.естажеся//.естася//.естась//.ѣстѣбысь//.ѣстѣбыся//.ѣстася//.ѣсътабося//.ѣсътабось//.есътамись//.есътамися//.ѣстѣтися//.ѣстаждеся//.ѣстаждесь//.ѣстѣтись//.ѣсътѣжъдеся//.ѣсътѣжъдесь//.ѣстѣждеся//.ѣстѣждесь//.есътажъдеся//.есътажъдесь//.естемись//.естемися//.ѣста//.естетися//.есътабось//.есътабося//.ѣстѣбось//.ѣстѣбося//.естетись//.ѣсътабыся//.ѣсътабысь//.есътатися//.ѣсътѣ//.ѣстатись//.ѣстатися//.ѣстабося//.есътатись//.ѣстѣмись//.ѣстѣмися//.есътеся//.есътесь//.естамись//.естамися//.ѣсътажесь//.ѣсътажеся//.ѣстабыся//.ѣстабысь//.ѣсъта
  gramm: indic,aor,du,2p
 -flex: .ѣсътамися//.ѣсътамись//.ѣсътась//.ѣсътася//.ѣсътѣмись//.ѣсътѣмися//.ѣстамися//.ѣстамись//.есътабысь//.есътабыся//.ѣсътажъдесь//.ѣсътажъдеся//.ѣсътѣбысь//.ѣсътѣбыся//.естежеся//.естежесь//.есте//.еста//.ѣстабось//.ѣсътѣбось//.ѣсътѣбося//.есътемись//.есътемися//.есътажеся//.есътажесь//.есътежеся//.есътежесь//.естабысь//.естабыся//.есъте//.есътася//.есъта//.есътась//.ѣсътѣся//.ѣсътѣсь//.естебось//.естебося//.есътебысь//.есътебыся//.естеждеся//.естеждесь//.естеся//.естабось//.естабося//.естесь//.ѣсътатись//.ѣсътатися//.ѣстась//.ѣстажесь//.ѣстажеся//.естаждесь//.есътебось//.есътебося//.естаждеся//.ѣсътѣтися//.ѣсътѣтись//.естажесь//.есътетися//.есътетись//.естатися//.естатись//.естебысь//.естебыся//.ѣстѣся//.ѣстѣсь//.есътежъдеся//.ѣстѣжеся//.ѣстѣжесь//.есътежъдесь//.ѣсътѣжеся//.ѣстѣ//.ѣсътѣжесь//.естажеся//.естася//.естась//.ѣстѣбысь//.ѣстѣбыся//.ѣстася//.ѣсътабося//.ѣсътабось//.есътамись//.есътамися//.ѣстѣтися//.ѣстаждеся//.ѣстаждесь//.ѣстѣтись//.ѣсътѣжъдеся//.ѣсътѣжъдесь//.ѣстѣждеся//.ѣстѣждесь//.есътажъдеся//.есътажъдесь//.естемись//.естемися//.ѣста//.естетися//.есътабось//.есътабося//.ѣстѣбось//.ѣстѣбося//.естетись//.ѣсътабыся//.ѣсътабысь//.есътатися//.ѣсътѣ//.ѣстатись//.ѣстатися//.ѣстабося//.есътатись//.ѣстѣмись//.ѣстѣмися//.есътеся//.есътесь//.естамись//.естамися//.ѣсътажесь//.ѣсътажеся//.ѣстабыся//.ѣстабысь//.ѣсъта
  gramm: indic,aor,du,3p
 -flex: .елтись//.елъжесь//.елтися//.ѣлъмися//.ѣлся//.ѣлсь//.ѣлъбыся//.ѣлъ//.ѣлъждеся//.елъсь//.елъся//.ѣлъждесь//.ѣлъся//.елжесь//.елжеся//.ѣлъсь//.ѣлжеся//.елъ//.елътись//.елъмись//.елбыся//.елъбыся//.елждеся//.елждесь//.елъбысь//.ѣлждесь//.ѣлжесь//.ѣлъжъдеся//.ѣлъжъдесь//.елсь//.елся//.елътися//.ѣлъжеся//.елъмися//.ѣл//.елбося//.ел//.елбось//.ѣлътися//.ѣлътись//.ѣлъбось//.елмися//.елмись//.ѣлъбося//.ѣлбысь//.ѣлбыся//.елъжъдесь//.ѣлбось//.ѣлбося//.елъжъдеся//.ѣлждеся//.ѣлмись//.елъждесь//.елъжеся//.ѣлмися//.елъждеся//.елъбося//.елъбось//.ѣлъжесь//.ѣлтися//.ѣлтись//.ѣлъбысь//.елбысь//.ѣлъмись
  gramm: perf,sg,m
 -flex: .ѣимътись//.еимсь//.ѣимжесь//.ѣимжеся//.еимся//.ѣимътися//.ѣимъ//.ѣиммися//.ѣиммись//.еимъ//.еимъжеся//.еимъжесь//.еимтися//.еимтись//.еимъжъдеся//.еимъжъдесь//.еимежесь//.еимежеся//.ѣимъбыся//.еимбысь//.еимбыся//.ѣимбося//.еимъсь//.еимъся//.ѣимъбысь//.еиме//.еимъбысь//.еимеждесь//.ѣиме//.еимеждеся//.еимждесь//.еимъбыся//.еимждеся//.ѣимъжъдесь//.ѣимъжъдеся//.еимъмись//.еимъмися//.еимебыся//.еимебысь//.еиммись//.еиммися//.ѣимежеся//.ѣимежесь//.ѣимтись//.ѣимтися//.ѣиметися//.ѣиметись//.ѣимъмися//.ѣимъмись//.еимъждеся//.еимъждесь//.еимежъдесь//.еимежъдеся//.еимесь//.еимеся//.еимемися//.еимемись//.ѣимъбося//.ѣимъбось//.еим//.еиметись//.еиметися//.ѣимбыся//.ѣимбысь//.еимътися//.еимътись//.ѣимеждесь//.ѣимъсь//.ѣимъся//.ѣимеждеся//.ѣимемись//.ѣимемися//.еимбось//.еимбося//.ѣимсь//.ѣимся//.ѣимебысь//.ѣимждеся//.ѣимждесь//.ѣимебыся//.ѣимебось//.ѣимебося//.ѣим//.еимжеся//.еимжесь//.ѣимежъдеся//.ѣимежъдесь//.еимъбось//.еимъбося//.еимебося//.еимебось//.ѣимъжесь//.ѣимъжеся//.ѣимбось//.ѣимеся//.ѣимесь//.ѣимъждесь//.ѣимъждеся
  gramm: imper,pl,1p
 -flex: .ѣшѧжъдеся//.ѣшѧжъдесь//.ешамись//.ешѧждесь//.ешамися//.ѣшажъдесь//.ѣшажъдеся//.ешѧтись//.ѣшѧбось//.ѣшѧбося//.ѣшѧтися//.ѣшѧтись//.ешабось//.ешабося//.ѣшѧждесь//.ешѧбося//.ешѧбось//.ешажеся//.ешажесь//.ѣшабося//.ѣшабось//.ешѧтися//.ешѧбысь//.ѣшатись//.ешася//.ешась//.ѣшатися//.ешабысь//.ешажъдеся//.ешѧся//.ешабыся//.ешѧжъдесь//.ѣшѧбысь//.ѣшѧ//.ешѧжъдеся//.ешѧ//.ешѧждеся//.ешѧжесь//.ешаждеся//.ешаждесь//.ешажъдесь//.ешѧсь//.ѣшѧжеся//.ѣшѧжесь//.ешѧжеся//.ѣшамися//.ѣшамись//.ѣшѧмись//.ѣшѧбыся//.ешѧмися//.ѣшажесь//.ѣшажеся//.ешѧмись//.ѣшась//.ѣшася//.ешѧбыся//.ѣшаждеся//.ѣшаждесь//.еша//.ѣшѧждеся//.ѣша//.ѣшабыся//.ѣшѧмися//.ешатись//.ѣшѧся//.ѣшѧсь//.ешатися//.ѣшабысь
  gramm: indic,aor,pl,3p
 -flex: .ѣстеждесь//.ѣстеждеся//.ѣстежеся//.естебысь//.ѣсътетися//.есътежеся//.есътежесь//.естетися//.ѣсътемися//.ѣсътемись//.естетись//.есътежъдеся//.есъте//.ѣсътесь//.ѣсътебысь//.есътежъдесь//.ѣстетись//.ѣстетися//.ѣстежесь//.ѣсътебось//.естебось//.ѣсътежесь//.ѣсътежеся//.ѣсътеся//.есътебысь//.есътетися//.ѣстесь//.ѣстеся//.естеждеся//.естеждесь//.естеся//.есътеся//.есътесь//.естесь//.естежеся//.естежесь//.естебося//.естебыся//.есте//.ѣстебыся//.ѣстебысь//.ѣстемися//.ѣстебося//.ѣстебось//.ѣстемись//.есътебыся//.ѣсътебыся//.есътебось//.есътебося//.ѣсътетись//.естемись//.естемися//.ѣсътежъдесь//.ѣсътебося//.ѣсте//.ѣсътежъдеся//.есътемись//.ѣсъте//.есътетись//.есътемися
  gramm: indic,aor,pl,2p
 -flex: .ѣхомтись//.ехоммися//.ѣхомъжеся//.ехомътись//.ѣхомъжъдеся//.ѣхомъбыся//.ѣхомбыся//.ехомжеся//.ехомъждеся//.ехомжесь//.ехомъбыся//.ѣхомждеся//.ѣхомъжесь//.ехомъмися//.ѣхомжеся//.ѣхоммись//.ѣхомъбось//.ѣхомъждесь//.ѣхомъждеся//.ѣхомтися//.ехомъжъдеся//.ехомъжъдесь//.ѣхоммися//.ехомъбося//.ехомждесь//.ѣхомъбысь//.ѣхом//.ехомъ//.ехомбыся//.ѣхомжесь//.ехомсь//.ехоммись//.ехомъбось//.ѣхомбось//.ехомъжеся//.ехомбось//.ехомбося//.ѣхомъбося//.ехомтися//.ехомтись//.ехомся//.ѣхомъжъдесь//.ехомъмись//.ѣхомждесь//.ехомъждесь//.ѣхомъ//.ехомъжесь//.ехомътися//.ѣхомся//.ѣхомъмися//.ехомждеся//.ѣхомъмись//.ѣхомъсь//.ѣхомъся//.ехомъбысь//.ѣхомбысь//.ѣхомбося//.ехомъся//.ехомъсь//.ѣхомсь//.ѣхомътись//.ѣхомътися//.ехом//.ехомбысь
  gramm: indic,aor,pl,1p
 -flex: .еитаждеся//.еитаждесь//.еитася//.ѣитатись//.ѣитатися//.еитась//.еитажеся//.еитажесь//.еитебыся//.еитеся//.ѣитѣтися//.еита//.ѣита//.еите//.ѣитѣждесь//.ѣитѣждеся//.еитемись//.ѣитѣся//.ѣитѣсь//.еитебось//.ѣитажъдесь//.ѣитаждесь//.ѣитаждеся//.ѣитажъдеся//.ѣитѣбысь//.еитебося//.еитежъдесь//.еитеждесь//.ѣитѣжеся//.еитеждеся//.еитемися//.еитамись//.еитамися//.еитежеся//.ѣитабыся//.ѣитѣбось//.ѣитѣбося//.ѣитабысь//.еитежесь//.еитетися//.еитетись//.ѣитѣ//.ѣитажесь//.еитабысь//.еитабыся//.ѣитажеся//.ѣитѣмись//.ѣитѣжесь//.еитатися//.еитатись//.еитежъдеся//.ѣитѣмися//.ѣитась//.ѣитася//.еитажъдеся//.еитажъдесь//.ѣитѣбыся//.ѣитѣтись//.еитесь//.еитабось//.еитабося//.ѣитѣжъдеся//.ѣитѣжъдесь//.еитебысь//.ѣитамися//.ѣитабося//.ѣитабось//.ѣитамись
  gramm: imper,du,2p
 -flex: .ѣивабыся//.ѣивѣбось//.ѣивѣбося//.ѣивабысь//.ѣивась//.ѣивася//.ѣивѣся//.ѣиваждесь//.ѣиваждеся//.ѣивѣ//.еивеждесь//.еивабысь//.еивабыся//.еивебыся//.ѣивѣмись//.еивеся//.еивесь//.ѣивѣжесь//.еивабось//.еиваждеся//.еивабося//.еиватися//.еиватись//.ѣивѣждесь//.ѣивѣжеся//.ѣивѣждеся//.ѣивамися//.ѣивабося//.ѣивабось//.ѣивамись//.еиважъдеся//.еиважъдесь//.ѣиважъдеся//.еивася//.еивебось//.еивебося//.еивась//.еиважеся//.еиважесь//.ѣивѣмися//.ѣивѣтися//.еива//.ѣива//.еиве//.еивежеся//.еивемись//.еивежесь//.еивеждеся//.ѣивѣбысь//.ѣиватись//.ѣиватися//.ѣивѣбыся//.еивебысь//.еивемися//.еивамись//.еивамися//.ѣивѣжъдеся//.еиветися//.ѣивѣтись//.ѣивѣжъдесь//.еиветись//.ѣивѣсь//.ѣиважъдесь//.еиваждесь//.еивежъдеся//.еивежъдесь//.ѣиважесь//.ѣиважеся
  gramm: imper,du,1p
 -flex: .ехъбысь//.ѣхъбось//.ехбысь//.ехжеся//.ехбыся//.ехъжеся//.ехбось//.ехбося//.ѣхждесь//.ѣхтись//.ѣхъждесь//.ѣхъждеся//.ехжесь//.ѣхбося//.ѣхбось//.ѣхъмись//.ехъбыся//.ѣхмися//.ѣхъбыся//.ѣхъбысь//.ехждесь//.ехся//.ехсь//.ехждеся//.ѣхбыся//.ѣхбысь//.ѣхтися//.ѣхъсь//.ѣхъся//.ех//.ехъся//.ѣх//.ехъсь//.ѣхътись//.ѣхътися//.ѣхмись//.ѣхсь//.ѣхъжъдеся//.ехъбось//.ехъжъдеся//.ехъжъдесь//.ехъбося//.ѣхъмися//.ѣхжесь//.ѣхжеся//.ехъждеся//.ѣхъжъдесь//.ехъждесь//.ѣхъжеся//.ехъ//.ѣхъбося//.ѣхждеся//.ехмись//.ехъмись//.ехъжесь//.ехмися//.ехътися//.ехтися//.ехтись//.ехътись//.ѣхъ//.ѣхъжесь//.ѣхся//.ехъмися
  gramm: indic,aor,sg,1p
 -flex: .амбося//.амъжъдесь//.амбось//.амжесь//.аммись//.амъсь//.амъся//.амъжъдеся//.амъбыся//.амъбысь//.амъмися//.амъмись//.амътись//.амждесь//.аммися//.амъждесь//.амъждеся//.амъжесь//.амтись//.амтися//.амбыся//.амбысь//.амъжеся//.ам//.амсь//.амжеся//.амся//.амъбося//.амъбось//.амждеся//.амъ//.амътися
  gramm: indic,praes,sg,1p
 -flex: .ашижеся//.ашимися//.ашитися//.ашитись//.ашибось//.ашижъдеся//.аши//.ашибося//.ашиждеся//.ашиждесь//.ашися//.ашижъдесь//.ашижесь//.ашись//.ашибысь//.ашибыся//.ашимись
  gramm: indic,praes,sg,2p
 -flex: .атся//.атсь//.атъмись//.атъ//.атмись//.атждеся//.атъжеся//.атъжесь//.атмися//.атжеся//.атъжъдеся//.атъжъдесь//.атжесь//.аттися//.аттись//.атбысь//.атъмися//.атбыся//.атътися//.атътись//.атъся//.атъсь//.атъбось//.атъбося//.атъбысь//.атъбыся//.атждесь//.атбось//.атбося//.ат//.атъждеся//.атъждесь
  gramm: indic,praes,sg,3p
 -flex: .елабысь//.ѣлабось//.елажеся//.еламися//.ѣламися//.ѣлаждесь//.ѣлаждеся//.ѣламись//.ѣлабося//.елабыся//.ѣлабыся//.ѣлабысь//.елаждеся//.ѣлась//.ѣлася//.елаждесь//.елася//.елась//.ѣлатись//.ѣлатися//.елабось//.елажъдеся//.елажъдесь//.елабося//.ѣлажъдесь//.ѣлажъдеся//.ела//.еламись//.елажесь//.елатися//.елатись//.ѣла//.ѣлажесь//.ѣлажеся
  gramm: perf,du,m
 -flex: .елетися//.елетись//.ележдесь//.ележъдесь//.ѣлѣжъдеся//.ѣлѣжъдесь//.ѣлѣ//.ѣлѣжеся//.ѣлѣжесь//.ѣлѣмись//.ѣлѣтися//.ѣлѣтись//.ѣлѣмися//.елебось//.елебося//.ѣлѣждесь//.ѣлѣждеся//.елеся//.елесь//.ележеся//.ележесь//.ѣлѣбысь//.ѣлѣбыся//.ележъдеся//.еле//.ѣлѣбось//.ѣлѣбося//.ѣлѣся//.ѣлѣсь//.ележдеся//.елебысь//.елебыся//.елемись//.елемися
  gramm: perf,du,n
 -flex: .елабысь//.ѣлабось//.елажеся//.еламися//.ѣламися//.ѣлаждесь//.ѣлаждеся//.ѣламись//.ѣлабося//.елабыся//.ѣлабыся//.ѣлабысь//.елаждеся//.ѣлась//.ѣлася//.елаждесь//.елася//.елась//.ѣлатись//.ѣлатися//.елабось//.елажъдеся//.елажъдесь//.елабося//.ѣлажъдесь//.ѣлажъдеся//.ела//.еламись//.елажесь//.елатися//.елатись//.ѣла//.ѣлажесь//.ѣлажеся
  gramm: perf,sg,f
-paradigm: Vest
 -flex: .стемися//.стемись//.сътежесь//.сътежеся//.стеждесь//.стеждеся//.стежесь//.сътежъдесь//.сътежъдеся//.стежеся//.сътебося//.сътебось//.съте//.стебыся//.стебысь//.стетись//.стетися//.стебося//.стебось//.сътесь//.сътеся//.сте//.сътебыся//.сътебысь//.сътемися//.сътемись//.сътетись//.сътетися//.стесь//.стеся
  gramm: indic,praes,pl,2p
 -flex: <1>.ябыся//<1>.ябысь//<1>.яждесь//<1>.ятъмись//<1>.ятбысь//<1>.ясь//<1>.яжеся//<1>.ятъжеся//<1>.ятъжесь//<1>.ятбыся//<1>.ятбося//<1>.ятбось//<1>.ятъжъдеся//<1>.ятътися//<1>.ятътись//<1>.ятъжъдесь//<1>.ябось//<1>.ятъбось//<1>.ятъбося//<1>.ятъмися//<1>.я//<1>.ятъждесь//<1>.яся//<1>.ятъждеся//<1>.яжесь//<1>.ятъся//<1>.ятъсь//<1>.ятжесь//<1>.яжъдесь//<1>.ятжеся//<1>.ябося//<1>.яжъдеся//<1>.ямися//<1>.ямись//<1>.ятъбысь//<1>.яттись//<1>.яттися//<1>.ятъбыся//<1>.ят//<1>.яждеся//<1>.ятждесь//<1>.ятждеся//<1>.ятъ//<1>.ятмися//<1>.ятмись//<1>.ятсь//<1>.ятся//<1>.ятись//<1>.ятися
  gramm: indic,praes,pl,3p
 -flex: .мытися//.мыждеся//.мытись//.мыся//.мысь//.мыбось//.мыбося//.мы//.мыждесь//.мыжеся//.мыжесь//.мыбысь//.мыбыся//.мыжъдеся//.мымись//.мымися//.мыжъдесь
  gramm: indic,praes,pl,1p
 -flex: .лися//.лижеся//.ли//.лись//.либось//.лижъдеся//.лимися//.лиждесь//.либыся//.лижъдесь//.лиждеся//.либося//.лижесь//.либысь//.лимись//.литись//.литися
  gramm: perf,pl,m
 -flex: .ла//.лажесь//.лабось//.лажеся//.лаждесь//.лаждеся//.лабося//.лабыся//.лась//.лася//.лабысь//.ламися//.латись//.латися//.ламись//.лажъдесь//.лажъдеся
  gramm: perf,pl,n
 -flex: .лытися//.лыжъдесь//.лыбося//.лыся//.лыбысь//.лыжеся//.лымися//.лыбыся//.лымись//.лытись//.лыжесь//.лыждесь//.лыбось//.лысь//.лыждеся//.лыжъдеся//.лы
  gramm: perf,pl,f
 -flex: .сътижъдесь//.стьсь//.стьмись//.сътижъдеся//.сътьсь//.стьмися//.стижесь//.стижеся//.сътьжеся//.сться//.сътибыся//.сътибысь//.стись//.сътибося//.сътибось//.стися//.сътьмися//.сть//.съться//.сътьмись//.сътимися//.сътьбося//.сътьбыся//.сътьбысь//.съти//.сътимись//.стибося//.стимися//.стимись//.стибось//.съть//.стьбось//.ститись//.стьжеся//.ститися//.сътьбось//.стьждесь//.стьждеся//.сътьтись//.стьбысь//.стьбося//.сти//.стьжесь//.стиждеся//.стиждесь//.сътитись//.сътитися//.стьбыся//.сътижесь//.сътижеся//.сътьтися//.стьтись//.стьтися//.сътьжъдесь//.стибыся//.стибысь//.сътьжъдеся//.сътьжесь//.сътись//.сътися
  gramm: inf
 -flex: .жъдьмися//.жъдьбысь//.жъдься//.жъдьсь//.жъдьбыся//.ждьжесь//.ждьжеся//.жъдьмись//.жъдь//.жъдьбось//.жъдьбося//.жъдьтися//.жъдьтись//.жъдьжъдеся//.жъдьжъдесь//.ждьбося//.ждьбось//.ждь//.ждьждесь//.ждьждеся//.ждьбыся//.ждьбысь//.ждьтись//.ждьтися//.ждьсь//.ждься//.ждьмися//.ждьмись//.жъдьжеся//.жъдьжесь
  gramm: imper,sg,2p
 -flex: .жъдьмися//.жъдьбысь//.жъдься//.жъдьсь//.жъдьбыся//.ждьжесь//.ждьжеся//.жъдьмись//.жъдь//.жъдьбось//.жъдьбося//.жъдьтися//.жъдьтись//.жъдьжъдеся//.жъдьжъдесь//.ждьбося//.ждьбось//.ждь//.ждьждесь//.ждьждеся//.ждьбыся//.ждьбысь//.ждьтись//.ждьтися//.ждьсь//.ждься//.ждьмися//.ждьмись//.жъдьжеся//.жъдьжесь
  gramm: imper,sg,3p
 -flex: <1>.итемись//<1>.итежеся//<1>.итежесь//<1>.итебысь//<1>.итебыся//<1>.итебося//<1>.итеждеся//<1>.итеся//<1>.итемися//<1>.итеждесь//<1>.итесь//<1>.итетися//<1>.итежъдесь//<1>.итежъдеся//<1>.итебось//<1>.итетись//<1>.ите
  gramm: imper,pl,2p
 -flex: .лотися//.лобысь//.лобыся//.лотись//.лождесь//.ложъдеся//.ло//.ломися//.ложеся//.ложесь//.лобось//.ложъдесь//.лобося//.лося//.лождеся//.лось//.ломись
  gramm: perf,sg,n
 -flex: <1>.емися//<1>.ебысь//<1>.е//<1>.ежеся//<1>.ебыся//<1>.емись//<1>.ежесь//<1>.етися//<1>.етись//<1>.ежъдеся//<1>.ебось//<1>.ебося//<1>.ежъдесь//<1>.еждесь//<1>.еждеся//<1>.еся//<1>.есь
  gramm: indic,aor,sg,3p
 -flex: <1>.емися//<1>.ебысь//<1>.е//<1>.ежеся//<1>.ебыся//<1>.емись//<1>.ежесь//<1>.етися//<1>.етись//<1>.ежъдеся//<1>.ебось//<1>.ебося//<1>.ежъдесь//<1>.еждесь//<1>.еждеся//<1>.еся//<1>.есь
  gramm: indic,aor,sg,2p
 -flex: .вежеся//.вежесь//.веждесь//.вѣжъдеся//.важеся//.важесь//.важдесь//.ватися//.ватись//.важдеся//.вѣбыся//.вежъдесь//.ва//.вѣтись//.ве//.вѣбысь//.вабысь//.вабыся//.вежъдеся//.веся//.вебысь//.вебыся//.ветися//.веждеся//.вѣ//.вѣбося//.вѣбось//.весь//.вамись//.вамися//.важъдеся//.важъдесь//.вѣждесь//.вѣждеся//.вебось//.вася//.вѣсь//.вѣся//.вебося//.вѣмися//.вась//.вѣмись//.вабось//.вабося//.вѣжъдесь//.вемись//.вемися//.ветись//.вѣжесь//.вѣтися//.вѣжеся
  gramm: indic,praes,du,1p
 -flex: .сътежесь//.сътежеся//.стѣмись//.стѣмися//.сътамися//.сътамись//.сътежъдесь//.сътежъдеся//.сътась//.сътася//.съте//.съта//.стамися//.стамись//.сътетись//.сътетися//.сътѣ//.стемися//.стемись//.стабыся//.стабысь//.стеждесь//.стеждеся//.сътажесь//.сътажеся//.статись//.статися//.стеся//.сътѣжъдеся//.сътѣмися//.стажесь//.стажеся//.сътѣжеся//.сътѣжесь//.стѣбося//.сътебыся//.сътебысь//.сътѣтися//.сътѣтись//.стась//.стѣбысь//.стѣбыся//.сътабыся//.стася//.стѣ//.стѣся//.стѣсь//.сътабысь//.стежесь//.стежеся//.сътебося//.сътебось//.сътажъдесь//.сътажъдеся//.стебыся//.стебысь//.стѣтися//.стѣтись//.сътесь//.сътеся//.сте//.ста//.сътемися//.сътемись//.сътѣмись//.стѣжеся//.стѣжесь//.стесь//.стѣждеся//.стѣждесь//.стабося//.стабось//.стаждеся//.стаждесь//.сътѣбысь//.сътѣбыся//.сътѣбось//.сътѣбося//.сътабося//.сътабось//.стетись//.стетися//.стѣбось//.сътѣжъдесь//.стебося//.стебось//.сътатись//.сътатися//.сътѣся//.сътѣсь
  gramm: indic,praes,du,3p
 -flex: .сътежесь//.сътежеся//.стѣмись//.стѣмися//.сътамися//.сътамись//.сътежъдесь//.сътежъдеся//.сътась//.сътася//.съте//.съта//.стамися//.стамись//.сътетись//.сътетися//.сътѣ//.стемися//.стемись//.стабыся//.стабысь//.стеждесь//.стеждеся//.сътажесь//.сътажеся//.статись//.статися//.стеся//.сътѣжъдеся//.сътѣмися//.стажесь//.стажеся//.сътѣжеся//.сътѣжесь//.стѣбося//.сътебыся//.сътебысь//.сътѣтися//.сътѣтись//.стась//.стѣбысь//.стѣбыся//.сътабыся//.стася//.стѣ//.стѣся//.стѣсь//.сътабысь//.стежесь//.стежеся//.сътебося//.сътебось//.сътажъдесь//.сътажъдеся//.стебыся//.стебысь//.стѣтися//.стѣтись//.сътесь//.сътеся//.сте//.ста//.сътемися//.сътемись//.сътѣмись//.стѣжеся//.стѣжесь//.стесь//.стѣждеся//.стѣждесь//.стабося//.стабось//.стаждеся//.стаждесь//.сътѣбысь//.сътѣбыся//.сътѣбось//.сътѣбося//.сътабося//.сътабось//.стетись//.стетися//.стѣбось//.сътѣжъдесь//.стебося//.стебось//.сътатись//.сътатися//.сътѣся//.сътѣсь
  gramm: indic,praes,du,2p
 -flex: <1>.яховеждеся//<1>.яховебося//<1>.яховѣтись//<1>.яховѣбось//<1>.яховѣбыся//<1>.яховѣбысь//<1>.яховемися//<1>.яховася//<1>.яховамись//<1>.яховамися//<1>.яховась//<1>.яховѣжеся//<1>.яховажеся//<1>.яховажесь//<1>.яховеждесь//<1>.яховежъдесь//<1>.яховѣсь//<1>.яховѣся//<1>.яховѣбося//<1>.яховеся//<1>.яховесь//<1>.яховѣмися//<1>.яховажъдеся//<1>.яховажъдесь//<1>.яховѣтися//<1>.яховежъдеся//<1>.яховѣ//<1>.яховаждеся//<1>.яховаждесь//<1>.яховѣжъдесь//<1>.яховѣжъдеся//<1>.яховетися//<1>.яховетись//<1>.яховебось//<1>.яховѣмись//<1>.яховабысь//<1>.яховабыся//<1>.яховатися//<1>.яховѣждеся//<1>.яховѣждесь//<1>.яховатись//<1>.яховемись//<1>.яховабось//<1>.яхова//<1>.яховабося//<1>.яховежесь//<1>.яхове//<1>.яховежеся//<1>.яховебыся//<1>.яховебысь//<1>.яховѣжесь
  gramm: indic,imperf,du,1p
 -flex: <1>.ястеждеся//<1>.ястеждесь//<1>.ясътатися//<1>.ясътежесь//<1>.ястѣбыся//<1>.ястѣбысь//<1>.ястебось//<1>.ястебося//<1>.ясътеся//<1>.ясътесь//<1>.ясътѣжъдесь//<1>.ясътѣжъдеся//<1>.ясътажеся//<1>.ясътажесь//<1>.ястѣжесь//<1>.ястѣжеся//<1>.ястабысь//<1>.ястабыся//<1>.ясътетися//<1>.ясътетись//<1>.ясътежъдеся//<1>.ясътежъдесь//<1>.ясътежеся//<1>.ясътѣжесь//<1>.ясътѣжеся//<1>.ясътатись//<1>.ясътѣмися//<1>.ясътѣмись//<1>.ясътемись//<1>.ясътемися//<1>.яста//<1>.ясте//<1>.ястемись//<1>.ясътамися//<1>.ясътебысь//<1>.ясътебыся//<1>.ястажеся//<1>.ястѣ//<1>.ястажесь//<1>.ястебысь//<1>.ястебыся//<1>.ясътѣтись//<1>.ясътѣтися//<1>.ястаждесь//<1>.ястаждеся//<1>.ясътамись//<1>.ястемися//<1>.ясътѣбыся//<1>.ясътабысь//<1>.ясътабыся//<1>.ясътѣбысь//<1>.ясътѣсь//<1>.ясътѣся//<1>.ястамись//<1>.ястася//<1>.ястась//<1>.ястамися//<1>.ясътажъдеся//<1>.ясътажъдесь//<1>.ястатися//<1>.ястатись//<1>.ясътабось//<1>.ясътабося//<1>.ястѣсь//<1>.ястѣся//<1>.ястеся//<1>.ястесь//<1>.ясътѣ//<1>.ясътѣбося//<1>.ясътѣбось//<1>.ясътася//<1>.ястѣтися//<1>.ястѣмися//<1>.ястѣмись//<1>.ясътась//<1>.ястѣждесь//<1>.ястѣждеся//<1>.ясъта//<1>.ясътебось//<1>.ясътебося//<1>.ясъте//<1>.ястабось//<1>.ястабося//<1>.ястѣбося//<1>.ястѣбось//<1>.ястетися//<1>.ястетись//<1>.ястежеся//<1>.ястежесь//<1>.ястѣтись
  gramm: indic,imperf,du,3p
 -flex: <1>.ястеждеся//<1>.ястеждесь//<1>.ясътатися//<1>.ясътежесь//<1>.ястѣбыся//<1>.ястѣбысь//<1>.ястебось//<1>.ястебося//<1>.ясътеся//<1>.ясътесь//<1>.ясътѣжъдесь//<1>.ясътѣжъдеся//<1>.ясътажеся//<1>.ясътажесь//<1>.ястѣжесь//<1>.ястѣжеся//<1>.ястабысь//<1>.ястабыся//<1>.ясътетися//<1>.ясътетись//<1>.ясътежъдеся//<1>.ясътежъдесь//<1>.ясътежеся//<1>.ясътѣжесь//<1>.ясътѣжеся//<1>.ясътатись//<1>.ясътѣмися//<1>.ясътѣмись//<1>.ясътемись//<1>.ясътемися//<1>.яста//<1>.ясте//<1>.ястемись//<1>.ясътамися//<1>.ясътебысь//<1>.ясътебыся//<1>.ястажеся//<1>.ястѣ//<1>.ястажесь//<1>.ястебысь//<1>.ястебыся//<1>.ясътѣтись//<1>.ясътѣтися//<1>.ястаждесь//<1>.ястаждеся//<1>.ясътамись//<1>.ястемися//<1>.ясътѣбыся//<1>.ясътабысь//<1>.ясътабыся//<1>.ясътѣбысь//<1>.ясътѣсь//<1>.ясътѣся//<1>.ястамись//<1>.ястася//<1>.ястась//<1>.ястамися//<1>.ясътажъдеся//<1>.ясътажъдесь//<1>.ястатися//<1>.ястатись//<1>.ясътабось//<1>.ясътабося//<1>.ястѣсь//<1>.ястѣся//<1>.ястеся//<1>.ястесь//<1>.ясътѣ//<1>.ясътѣбося//<1>.ясътѣбось//<1>.ясътася//<1>.ястѣтися//<1>.ястѣмися//<1>.ястѣмись//<1>.ясътась//<1>.ястѣждесь//<1>.ястѣждеся//<1>.ясъта//<1>.ясътебось//<1>.ясътебося//<1>.ясъте//<1>.ястабось//<1>.ястабося//<1>.ястѣбося//<1>.ястѣбось//<1>.ястетися//<1>.ястетись//<1>.ястежеся//<1>.ястежесь//<1>.ястѣтись
  gramm: indic,imperf,du,2p
 -flex: <1>.ястеждеся//<1>.ясътетися//<1>.ясътетись//<1>.ястеждесь//<1>.ястеся//<1>.ястесь//<1>.ясътежеся//<1>.ястебысь//<1>.ястебыся//<1>.ясътежъдесь//<1>.ясътежъдеся//<1>.ястебось//<1>.ястебося//<1>.ясътежесь//<1>.ясътеся//<1>.ясътесь//<1>.ясътемись//<1>.ясътемися//<1>.ясътебось//<1>.ясътебося//<1>.ясъте//<1>.ясте//<1>.ястемись//<1>.ястемися//<1>.ястетися//<1>.ястетись//<1>.ясътебысь//<1>.ястежеся//<1>.ястежесь//<1>.ясътебыся
  gramm: indic,imperf,pl,2p
 -flex: <1>.яхужъдеся//<1>.яхуся//<1>.яхусь//<1>.яху//<1>.яхутися//<1>.яхубось//<1>.яхубося//<1>.яхумись//<1>.яхутись//<1>.яхумися//<1>.яхуждесь//<1>.яхужъдесь//<1>.яхужеся//<1>.яхужесь//<1>.яхубысь//<1>.яхубыся//<1>.яхуждеся
  gramm: indic,imperf,pl,3p
 -flex: <1>.яхомъ//<1>.яхомбысь//<1>.яхомбыся//<1>.яхомтися//<1>.яхомтись//<1>.яхомъбысь//<1>.яхомъбыся//<1>.яхомъмись//<1>.яхомъмися//<1>.яхомъжъдеся//<1>.яхомъжъдесь//<1>.яхомбось//<1>.яхомбося//<1>.яхомъбось//<1>.яхомъбося//<1>.яхомъся//<1>.яхомъсь//<1>.яхомждесь//<1>.яхомъжеся//<1>.яхомъжесь//<1>.яхомждеся//<1>.яхомся//<1>.яхомсь//<1>.яхомжеся//<1>.яхомжесь//<1>.яхомътися//<1>.яхомътись//<1>.яхом//<1>.яхоммись//<1>.яхоммися//<1>.яхомъждеся//<1>.яхомъждесь
  gramm: indic,imperf,pl,1p
 -flex: .лѣбыся//.лѣтися//.лѣтись//.лѣмися//.лѣжъдеся//.лѣжъдесь//.лѣ//.лѣжеся//.лежесь//.лежеся//.лѣжесь//.лѣбысь//.леждеся//.леждесь//.лѣбось//.лѣбося//.лесь//.леся//.лѣмись//.лежъдесь//.лѣждесь//.лѣждеся//.лебыся//.лебысь//.летись//.летися//.лебося//.ле//.лебось//.лемися//.лемись//.лежъдеся//.лѣся//.лѣсь
  gramm: perf,du,f
 -flex: <1>.яхбыся//<1>.яхждесь//<1>.яхждеся//<1>.яхъбысь//<1>.яхъбыся//<1>.яхся//<1>.яхсь//<1>.яхъбось//<1>.яхъбося//<1>.яхъмись//<1>.яхтись//<1>.яхмись//<1>.яхбось//<1>.яхбося//<1>.яхъжеся//<1>.яхъжесь//<1>.яхтися//<1>.яхмися//<1>.яхътися//<1>.яхъ//<1>.яхътись//<1>.яхжеся//<1>.яхжесь//<1>.яхъждеся//<1>.яхъждесь//<1>.яхбысь//<1>.яхъжъдеся//<1>.яхъжъдесь//<1>.ях//<1>.яхъся//<1>.яхъсь//<1>.яхъмися
  gramm: indic,imperf,sg,1p
 -flex: <1>.яшетися//<1>.яшебысь//<1>.яшежъдесь//<1>.яшетись//<1>.яшежеся//<1>.яшежесь//<1>.яшежъдеся//<1>.яшемися//<1>.яшебыся//<1>.яшебось//<1>.яшемись//<1>.яше//<1>.яшебося//<1>.яшеждеся//<1>.яшеждесь//<1>.яшеся//<1>.яшесь
  gramm: indic,imperf,sg,2p
 -flex: <1>.яшетися//<1>.яшебысь//<1>.яшежъдесь//<1>.яшетись//<1>.яшежеся//<1>.яшежесь//<1>.яшежъдеся//<1>.яшемися//<1>.яшебыся//<1>.яшебось//<1>.яшемись//<1>.яше//<1>.яшебося//<1>.яшеждеся//<1>.яшеждесь//<1>.яшеся//<1>.яшесь
  gramm: indic,imperf,sg,3p
 -flex: <1>.оховажъдеся//<1>.оховажъдесь//<1>.оховеждеся//<1>.оховежъдеся//<1>.оховежъдесь//<1>.оховеждесь//<1>.оховажеся//<1>.оховажесь//<1>.оховѣтись//<1>.оховѣтися//<1>.охова//<1>.охове//<1>.оховатися//<1>.оховатись//<1>.оховамись//<1>.оховѣбося//<1>.оховѣбось//<1>.оховамися//<1>.оховаждесь//<1>.оховаждеся//<1>.оховетися//<1>.оховася//<1>.оховась//<1>.оховетись//<1>.оховѣждесь//<1>.оховѣждеся//<1>.оховемись//<1>.оховемися//<1>.оховѣмися//<1>.оховѣмись//<1>.оховабысь//<1>.оховабыся//<1>.оховебось//<1>.оховебося//<1>.оховеся//<1>.оховесь//<1>.оховежеся//<1>.оховежесь//<1>.оховѣбыся//<1>.оховабось//<1>.оховабося//<1>.оховѣбысь//<1>.оховѣ//<1>.оховѣжесь//<1>.оховебысь//<1>.оховебыся//<1>.оховѣжеся//<1>.оховѣсь//<1>.оховѣся//<1>.оховѣжъдесь//<1>.оховѣжъдеся
  gramm: indic,aor,du,1p
 -flex: <1>.осътажеся//<1>.осътажесь//<1>.остежесь//<1>.остежеся//<1>.остесь//<1>.осъта//<1>.осъте//<1>.остѣмись//<1>.осътажъдесь//<1>.остаждесь//<1>.остаждеся//<1>.осътѣжъдесь//<1>.осътѣжъдеся//<1>.осътемись//<1>.осътемися//<1>.осътѣ//<1>.осътеся//<1>.осътесь//<1>.остатись//<1>.остатися//<1>.осътабось//<1>.осътабося//<1>.остеся//<1>.остамися//<1>.остамись//<1>.осътажъдеся//<1>.остабося//<1>.остабось//<1>.остѣмися//<1>.остемися//<1>.остемись//<1>.осътатися//<1>.осътатись//<1>.осътетися//<1>.осътѣсь//<1>.осътѣся//<1>.осътетись//<1>.осътежеся//<1>.осътежесь//<1>.остѣтися//<1>.остѣтись//<1>.остѣбось//<1>.остѣбося//<1>.осътѣбося//<1>.осътѣбось//<1>.осътебысь//<1>.осътебыся//<1>.остабыся//<1>.остабысь//<1>.осътамись//<1>.осътамися//<1>.осътася//<1>.осътась//<1>.остетись//<1>.остетися//<1>.осътѣжесь//<1>.осътѣжеся//<1>.осътѣтись//<1>.осътѣтися//<1>.остѣбысь//<1>.остѣбыся//<1>.осътабысь//<1>.осътабыся//<1>.остѣся//<1>.остѣсь//<1>.остажесь//<1>.остажеся//<1>.остѣ//<1>.осътѣбыся//<1>.осътѣбысь//<1>.осътежъдеся//<1>.осътѣмися//<1>.остась//<1>.остася//<1>.осътѣмись//<1>.остѣждесь//<1>.осътежъдесь//<1>.остѣждеся//<1>.остебося//<1>.остебось//<1>.осътебось//<1>.осътебося//<1>.осте//<1>.оста//<1>.остеждеся//<1>.остеждесь//<1>.остебыся//<1>.остебысь//<1>.остѣжеся//<1>.остѣжесь
  gramm: indic,aor,du,2p
 -flex: <1>.осътажеся//<1>.осътажесь//<1>.остежесь//<1>.остежеся//<1>.остесь//<1>.осъта//<1>.осъте//<1>.остѣмись//<1>.осътажъдесь//<1>.остаждесь//<1>.остаждеся//<1>.осътѣжъдесь//<1>.осътѣжъдеся//<1>.осътемись//<1>.осътемися//<1>.осътѣ//<1>.осътеся//<1>.осътесь//<1>.остатись//<1>.остатися//<1>.осътабось//<1>.осътабося//<1>.остеся//<1>.остамися//<1>.остамись//<1>.осътажъдеся//<1>.остабося//<1>.остабось//<1>.остѣмися//<1>.остемися//<1>.остемись//<1>.осътатися//<1>.осътатись//<1>.осътетися//<1>.осътѣсь//<1>.осътѣся//<1>.осътетись//<1>.осътежеся//<1>.осътежесь//<1>.остѣтися//<1>.остѣтись//<1>.остѣбось//<1>.остѣбося//<1>.осътѣбося//<1>.осътѣбось//<1>.осътебысь//<1>.осътебыся//<1>.остабыся//<1>.остабысь//<1>.осътамись//<1>.осътамися//<1>.осътася//<1>.осътась//<1>.остетись//<1>.остетися//<1>.осътѣжесь//<1>.осътѣжеся//<1>.осътѣтись//<1>.осътѣтися//<1>.остѣбысь//<1>.остѣбыся//<1>.осътабысь//<1>.осътабыся//<1>.остѣся//<1>.остѣсь//<1>.остажесь//<1>.остажеся//<1>.остѣ//<1>.осътѣбыся//<1>.осътѣбысь//<1>.осътежъдеся//<1>.осътѣмися//<1>.остась//<1>.остася//<1>.осътѣмись//<1>.остѣждесь//<1>.осътежъдесь//<1>.остѣждеся//<1>.остебося//<1>.остебось//<1>.осътебось//<1>.осътебося//<1>.осте//<1>.оста//<1>.остеждеся//<1>.остеждесь//<1>.остебыся//<1>.остебысь//<1>.остѣжеся//<1>.остѣжесь
  gramm: indic,aor,du,3p
 -flex: .лъмись//.лъмися//.лмись//.лбось//.лбося//.лмися//.лъся//.лъсь//.лбысь//.лъ//.лбыся//.лъжеся//.лъжесь//.лъждесь//.л//.лъбысь//.лъбыся//.лждесь//.лждеся//.лъбось//.лъжъдеся//.лъжъдесь//.лъбося//.лжеся//.лжесь//.лъждеся//.лтися//.лтись//.лътися//.лътись//.лся//.лсь
  gramm: perf,sg,m
 -flex: <1>.имтися//<1>.имтись//<1>.имемися//<1>.иметись//<1>.иметися//<1>.им//<1>.имежесь//<1>.имежеся//<1>.имежъдесь//<1>.имежъдеся//<1>.имждесь//<1>.имеждеся//<1>.имеждесь//<1>.имждеся//<1>.имъмись//<1>.имъмися//<1>.имъбысь//<1>.имъбыся//<1>.имъжеся//<1>.имъжесь//<1>.имбысь//<1>.имбыся//<1>.имъся//<1>.имъсь//<1>.имесь//<1>.имъжъдеся//<1>.имъжъдесь//<1>.имеся//<1>.имебося//<1>.име//<1>.имемись//<1>.имебось//<1>.имжеся//<1>.имжесь//<1>.имся//<1>.имсь//<1>.имътися//<1>.имътись//<1>.имъждеся//<1>.имебыся//<1>.имебысь//<1>.имъбось//<1>.имъ//<1>.имъбося//<1>.иммися//<1>.иммись//<1>.имбось//<1>.имбося//<1>.имъждесь
  gramm: imper,pl,1p
 -flex: <1>.ошажеся//<1>.ошажесь//<1>.ошася//<1>.ошѧждеся//<1>.ошѧждесь//<1>.ошась//<1>.ошаждеся//<1>.оша//<1>.ошатись//<1>.ошѧсь//<1>.ошѧся//<1>.ошѧбыся//<1>.ошѧбысь//<1>.ошѧбося//<1>.ошѧбось//<1>.ошѧмися//<1>.ошабось//<1>.ошабося//<1>.ошатися//<1>.ошѧ//<1>.ошѧмись//<1>.ошаждесь//<1>.ошабысь//<1>.ошабыся//<1>.ошѧжъдесь//<1>.ошѧжъдеся//<1>.ошажъдеся//<1>.ошажъдесь//<1>.ошѧжесь//<1>.ошѧжеся//<1>.ошѧтись//<1>.ошамись//<1>.ошамися//<1>.ошѧтися
  gramm: indic,aor,pl,3p
 -flex: <1>.осътебысь//<1>.осътебыся//<1>.остежесь//<1>.остежеся//<1>.остесь//<1>.остеся//<1>.осъте//<1>.осътежъдеся//<1>.осътежъдесь//<1>.осътемись//<1>.осътемися//<1>.остебося//<1>.остемися//<1>.остемись//<1>.остебось//<1>.остетись//<1>.остетися//<1>.осътетися//<1>.осътетись//<1>.осътебось//<1>.осътебося//<1>.осътеся//<1>.осътесь//<1>.осътежеся//<1>.осътежесь//<1>.осте//<1>.остеждеся//<1>.остеждесь//<1>.остебыся//<1>.остебысь
  gramm: indic,aor,pl,2p
 -flex: <1>.охомъждесь//<1>.охомъждеся//<1>.охомъмися//<1>.охомсь//<1>.охомся//<1>.охомътися//<1>.охомътись//<1>.охомъжеся//<1>.охомъжесь//<1>.охомбыся//<1>.охомъ//<1>.охомъмись//<1>.охомъбыся//<1>.охомбося//<1>.охомъбысь//<1>.охомъся//<1>.охомъсь//<1>.охомбысь//<1>.охомтися//<1>.охом//<1>.охомжесь//<1>.охомжеся//<1>.охомтись//<1>.охомбось//<1>.охомъжъдеся//<1>.охомъбось//<1>.охомъбося//<1>.охомъжъдесь//<1>.охоммися//<1>.охомждесь//<1>.охомждеся//<1>.охоммись
  gramm: indic,aor,pl,1p
 -flex: <1>.итѣжесь//<1>.итѣжеся//<1>.итебысь//<1>.итебыся//<1>.итабось//<1>.итѣбыся//<1>.итѣбысь//<1>.итабося//<1>.итаждеся//<1>.итаждесь//<1>.итабысь//<1>.итамись//<1>.итабыся//<1>.итамися//<1>.итебося//<1>.итежеся//<1>.итежесь//<1>.итѣсь//<1>.итѣся//<1>.итажеся//<1>.итажесь//<1>.итебось//<1>.итеждесь//<1>.итеждеся//<1>.ита//<1>.итѣждеся//<1>.итеся//<1>.итесь//<1>.ите//<1>.итѣбося//<1>.итѣбось//<1>.итѣжъдесь//<1>.итѣжъдеся//<1>.итатися//<1>.итѣтись//<1>.итѣждесь//<1>.итатись//<1>.итемись//<1>.итемися//<1>.итася//<1>.итась//<1>.итѣ//<1>.итѣмись//<1>.итѣтися//<1>.итѣмися//<1>.итажъдеся//<1>.итажъдесь//<1>.итежъдесь//<1>.итетися//<1>.итетись//<1>.итежъдеся
  gramm: imper,du,2p
 -flex: <1>.ивѣбыся//<1>.ивѣждесь//<1>.ивамись//<1>.ивамися//<1>.ивѣтися//<1>.ивебось//<1>.иветись//<1>.ивежеся//<1>.ивѣжесь//<1>.ивѣжеся//<1>.ивежесь//<1>.ивебысь//<1>.ивебыся//<1>.иважеся//<1>.иважесь//<1>.ивабысь//<1>.ива//<1>.ивеся//<1>.ивесь//<1>.иве//<1>.ивѣсь//<1>.иважъдеся//<1>.ивѣмися//<1>.иважъдесь//<1>.иваждеся//<1>.иваждесь//<1>.ивѣтись//<1>.ивѣжъдесь//<1>.ивѣжъдеся//<1>.иветися//<1>.ивѣся//<1>.ивежъдеся//<1>.ивежъдесь//<1>.ивемись//<1>.ивѣбось//<1>.ивася//<1>.ивебося//<1>.ивась//<1>.ивѣмись//<1>.ивѣбося//<1>.ивеждесь//<1>.ивеждеся//<1>.иватися//<1>.иватись//<1>.ивемися//<1>.ивѣждеся//<1>.ивабось//<1>.ивѣ//<1>.ивѣбысь//<1>.ивабося//<1>.ивабыся
  gramm: imper,du,1p
 -flex: <1>.охъжъдеся//<1>.охъсь//<1>.охъжъдесь//<1>.охждесь//<1>.охждеся//<1>.охъжеся//<1>.охъся//<1>.охся//<1>.охбыся//<1>.охбысь//<1>.охмись//<1>.охбося//<1>.охбось//<1>.охъбысь//<1>.охъбыся//<1>.охъ//<1>.ох//<1>.охъжесь//<1>.охътися//<1>.охъмися//<1>.охмися//<1>.охъбось//<1>.охътись//<1>.охъбося//<1>.охжесь//<1>.охжеся//<1>.охтись//<1>.охтися//<1>.охъмись//<1>.охъждеся//<1>.охъждесь//<1>.охсь
  gramm: indic,aor,sg,1p
 -flex: .мжесь//.мътися//.мъжъдеся//.мъжъдесь//.мбыся//.мъбося//.мбысь//.мтись//.мтися//.мъмись//.мъмися//.мъждесь//.мсь//.мся//.мъждеся//.мжеся//.м//.мбося//.мбось//.ммися//.ммись//.мъбось//.мътись//.мъбысь//.мждесь//.мждеся//.мъбыся//.мъжеся//.мъжесь//.мъся//.мъсь//.мъ
  gramm: indic,praes,sg,1p
 -flex: .сибысь//.сибыся//.сибося//.симись//.симися//.сижеся//.ситися//.сиждеся//.ситись//.сися//.сись//.сибось//.сижъдеся//.си//.сиждесь//.сижъдесь//.сижесь
  gramm: indic,praes,sg,2p
 -flex: .стждесь//.стждеся//.сътъбось//.сътбось//.сътбося//.сътъбося//.сътъся//.сътся//.сътсь//.стбысь//.сътътися//.съттися//.съттись//.сътътись//.стбося//.стбось//.стъ//.стъждеся//.стъжеся//.стъжесь//.стсь//.стся//.стъмись//.стътися//.стътись//.стъмися//.сътбысь//.сътъбысь//.сътъбыся//.сътбыся//.стжесь//.стъждесь//.сътъ//.сът//.сътжеся//.сътъжеся//.сътъжесь//.сътжесь//.сътмись//.сътъмись//.сътъмися//.сътмися//.стъбысь//.стъбыся//.ст//.стбыся//.стжеся//.стъбось//.стъбося//.стъся//.стъсь//.сътъсь//.стмися//.сттись//.сттися//.стмись//.сътжъдеся//.сътъжъдеся//.сътъжъдесь//.сътжъдесь
  gramm: indic,praes,sg,3p
 -flex: .ла//.лажесь//.лабось//.лажеся//.лаждесь//.лаждеся//.лабося//.лабыся//.лась//.лася//.лабысь//.ламися//.латись//.латися//.ламись//.лажъдесь//.лажъдеся
  gramm: perf,du,m
 -flex: .лѣбыся//.лѣтися//.лѣтись//.лѣмися//.лѣжъдеся//.лѣжъдесь//.лѣ//.лѣжеся//.лежесь//.лежеся//.лѣжесь//.лѣбысь//.леждеся//.леждесь//.лѣбось//.лѣбося//.лесь//.леся//.лѣмись//.лежъдесь//.лѣждесь//.лѣждеся//.лебыся//.лебысь//.летись//.летися//.лебося//.ле//.лебось//.лемися//.лемись//.лежъдеся//.лѣся//.лѣсь
  gramm: perf,du,n
 -flex: .ла//.лажесь//.лабось//.лажеся//.лаждесь//.лаждеся//.лабося//.лабыся//.лась//.лася//.лабысь//.ламися//.латись//.латися//.ламись//.лажъдесь//.лажъдеся
  gramm: perf,sg,f
-paradigm: Vexat
 -flex: <1>.етемись//<1>.етемися//<1>.етеждеся//<1>.етебысь//<1>.етебыся//<1>.етеждесь//<1>.етежеся//<1>.етежесь//<1>.етебось//<1>.етежъдесь//<1>.етебося//<1>.етеся//<1>.етесь//<1>.ететися//<1>.етежъдеся//<1>.ете//<1>.ететись
  gramm: indic,praes,pl,2p
 -flex: <1>.оумись//<1>.оумися//<1>.утъжъдеся//<1>.утъсь//<1>.утъжъдесь//<1>.оутися//<1>.утждесь//<1>.утждеся//<1>.утьжъдесь//<1>.утъжеся//<1>.оутись//<1>.утъся//<1>.утся//<1>.утбыся//<1>.оубысь//<1>.утбысь//<1>.оужъдеся//<1>.оужъдесь//<1>.южеся//<1>.утъжесь//<1>.юмись//<1>.утьждеся//<1>.утьжесь//<1>.утьжеся//<1>.юбыся//<1>.юбысь//<1>.южесь//<1>.утбося//<1>.утбось//<1>.юждесь//<1>.юсь//<1>.юся//<1>.южъдесь//<1>.оубыся//<1>.оуждесь//<1>.оусь//<1>.оубось//<1>.оубося//<1>.оужеся//<1>.утьбось//<1>.юбось//<1>.уться//<1>.утьсь//<1>.оужесь//<1>.утъбысь//<1>.утъбыся//<1>.оуждеся//<1>.уть//<1>.утьмись//<1>.утьтися//<1>.ютися//<1>.утьжъдеся//<1>.утъ//<1>.ут//<1>.юмися//<1>.утмись//<1>.оуся//<1>.ютись//<1>.оу//<1>.утътися//<1>.утьбыся//<1>.утьбысь//<1>.утъмися//<1>.утъбось//<1>.утътись//<1>.утьмися//<1>.утмися//<1>.утьтись//<1>.ю//<1>.южъдеся//<1>.утжесь//<1>.утьбося//<1>.утьждесь//<1>.утжеся//<1>.уттись//<1>.уттися//<1>.утъмись//<1>.утъбося//<1>.юждеся//<1>.утъждеся//<1>.утъждесь//<1>.юбося//<1>.утсь
  gramm: indic,praes,pl,3p
 -flex: <1>.емъжъдеся//<1>.емъся//<1>.емъсь//<1>.емъжъдесь//<1>.еммися//<1>.еммись//<1>.емътися//<1>.емсь//<1>.емся//<1>.ембыся//<1>.емътись//<1>.ембысь//<1>.емежеся//<1>.емежесь//<1>.еметися//<1>.еметись//<1>.емъ//<1>.емеждесь//<1>.емеждеся//<1>.емебысь//<1>.емъждесь//<1>.емъждеся//<1>.емъбысь//<1>.емъбыся//<1>.ембося//<1>.ембось//<1>.емждесь//<1>.емждеся//<1>.емъмись//<1>.емъмися//<1>.емъжеся//<1>.емебося//<1>.емебось//<1>.емъжесь//<1>.емтись//<1>.емтися//<1>.еме//<1>.емежъдесь//<1>.емежъдеся//<1>.емжесь//<1>.емжеся//<1>.емъбось//<1>.емъбося//<1>.емебыся//<1>.емемися//<1>.емемись//<1>.емесь//<1>.емеся//<1>.ем
  gramm: indic,praes,pl,1p
 -flex: .лися//.лижеся//.ли//.лись//.либось//.лижъдеся//.лимися//.лиждесь//.либыся//.лижъдесь//.лиждеся//.либося//.лижесь//.либысь//.лимись//.литись//.литися
  gramm: perf,pl,m
 -flex: .ла//.лажесь//.лабось//.лажеся//.лаждесь//.лаждеся//.лабося//.лабыся//.лась//.лася//.лабысь//.ламися//.латись//.латися//.ламись//.лажъдесь//.лажъдеся
  gramm: perf,pl,n
 -flex: .лытися//.лыжъдесь//.лыбося//.лыся//.лыбысь//.лыжеся//.лымися//.лыбыся//.лымись//.лытись//.лыжесь//.лыждесь//.лыбось//.лысь//.лыждеся//.лыжъдеся//.лы
  gramm: perf,pl,f
 -flex: .тимись//.тимися//.тьжъдесь//.тьжъдеся//.ть//.тьтися//.тьтись//.тьмись//.тися//.тись//.тибысь//.тьжеся//.тибыся//.тьмися//.тьжесь//.тьбысь//.тьбыся//.тиждесь//.тиждеся//.тьбось//.тьбося//.титися//.титись//.тьждесь//.ти//.тижеся//.тижесь//.тьждеся//.тижъдеся//.тижъдесь//.тибось//.тибося//.ться//.тьсь
  gramm: inf
 -flex: <1>.ижеся//<1>.ижесь//<1>.имись//<1>.имися//<1>.иждеся//<1>.ижъдеся//<1>.и//<1>.иждесь//<1>.ися//<1>.ись//<1>.ибысь//<1>.ибыся//<1>.ибось//<1>.ибося//<1>.итися//<1>.ижъдесь//<1>.итись
  gramm: imper,sg,2p
 -flex: <1>.ижеся//<1>.ижесь//<1>.имись//<1>.имися//<1>.иждеся//<1>.ижъдеся//<1>.и//<1>.иждесь//<1>.ися//<1>.ись//<1>.ибысь//<1>.ибыся//<1>.ибось//<1>.ибося//<1>.итися//<1>.ижъдесь//<1>.итись
  gramm: imper,sg,3p
 -flex: <1>.итемись//<1>.итежеся//<1>.итежесь//<1>.итебысь//<1>.итебыся//<1>.итебося//<1>.итеждеся//<1>.итеся//<1>.итемися//<1>.итеждесь//<1>.итесь//<1>.итетися//<1>.итежъдесь//<1>.итежъдеся//<1>.итебось//<1>.итетись//<1>.ите
  gramm: imper,pl,2p
 -flex: .лотися//.лобысь//.лобыся//.лотись//.лождесь//.ложъдеся//.ло//.ломися//.ложеся//.ложесь//.лобось//.ложъдесь//.лобося//.лося//.лождеся//.лось//.ломись
  gramm: perf,sg,n
 -flex: .стьсь//.стьмися//.стьмись//.сться//.сътъбось//.сътъбося//.съттися//.съттись//.сътьсь//.съться//.стъмись//.стътися//.стътись//.стъмися//.съть//.сътъ//.сътжеся//.стьждеся//.стьждесь//.сътжесь//.сътьтись//.стьбысь//.стжесь//.стбыся//.стжеся//.стбысь//.сттись//.сттися//.стждесь//.стждеся//.сътся//.сътсь//.сътътися//.сътътись//.сътьмися//.сътьмись//.стъжеся//.стъжесь//.стьжесь//.стьжеся//.сътъжеся//.сътъжесь//.сътмись//.сътмися//.ст//.стъбось//.стъбося//.сътьжъдесь//.стмись//.сътъся//.сътъсь//.сть//.стъ//.//.стсь//.стся//.сътбысь//.сътбыся//.стъждесь//.стъждеся//.сътъмись//.сътъмися//.сътьбося//.сътьбось//.стъся//.стъсь//.сътжъдеся//.сътжъдесь//.сътбось//.сътбося//.сътьжесь//.сътьжеся//.стбося//.стбось//.сътьбыся//.сътьбысь//.стмися//.сътъбысь//.сътъбыся//.стьбося//.стьбось//.сът//.сътьжъдеся//.стъбысь//.стъбыся//.стьбыся//.сътьтися//.стьтись//.стьтися//.сътъжъдеся//.сътъжъдесь
  gramm: indic,aor,sg,3p
 -flex: .стьсь//.стьмися//.стьмись//.сться//.сътъбось//.сътъбося//.съттися//.съттись//.сътьсь//.съться//.стъмись//.стътися//.стътись//.стъмися//.съть//.сътъ//.сътжеся//.стьждеся//.стьждесь//.сътжесь//.сътьтись//.стьбысь//.стжесь//.стбыся//.стжеся//.стбысь//.сттись//.сттися//.стждесь//.стждеся//.сътся//.сътсь//.сътътися//.сътътись//.сътьмися//.сътьмись//.стъжеся//.стъжесь//.стьжесь//.стьжеся//.сътъжеся//.сътъжесь//.сътмись//.сътмися//.ст//.стъбось//.стъбося//.сътьжъдесь//.стмись//.сътъся//.сътъсь//.сть//.стъ//.//.стсь//.стся//.сътбысь//.сътбыся//.стъждесь//.стъждеся//.сътъмись//.сътъмися//.сътьбося//.сътьбось//.стъся//.стъсь//.сътжъдеся//.сътжъдесь//.сътбось//.сътбося//.сътьжесь//.сътьжеся//.стбося//.стбось//.сътьбыся//.сътьбысь//.стмися//.сътъбысь//.сътъбыся//.стьбося//.стьбось//.сът//.сътьжъдеся//.стъбысь//.стъбыся//.стьбыся//.сътьтися//.стьтись//.стьтися//.сътъжъдеся//.сътъжъдесь
  gramm: indic,aor,sg,2p
 -flex: <1>.ева//<1>.евася//<1>.евась//<1>.евеся//<1>.евежъдесь//<1>.евамись//<1>.евамися//<1>.евебось//<1>.евебося//<1>.еветися//<1>.евѣтись//<1>.евѣтися//<1>.еветись//<1>.евабысь//<1>.евабыся//<1>.евѣ//<1>.еватися//<1>.еватись//<1>.еважеся//<1>.еважесь//<1>.евежеся//<1>.евежесь//<1>.евежъдеся//<1>.евѣмися//<1>.евемись//<1>.евемися//<1>.евѣмись//<1>.евѣждесь//<1>.евѣждеся//<1>.евѣбыся//<1>.евабось//<1>.евабося//<1>.евѣбысь//<1>.евесь//<1>.еваждесь//<1>.евѣбося//<1>.евѣбось//<1>.еваждеся//<1>.евеждеся//<1>.еве//<1>.евеждесь//<1>.евѣжесь//<1>.евѣсь//<1>.евѣся//<1>.евѣжеся//<1>.еважъдеся//<1>.еважъдесь//<1>.евѣжъдесь//<1>.евебысь//<1>.евебыся//<1>.евѣжъдеся
  gramm: indic,praes,du,1p
 -flex: <1>.етѣмися//<1>.етѣмись//<1>.етажеся//<1>.етажесь//<1>.етебысь//<1>.етежесь//<1>.етѣбося//<1>.етѣбось//<1>.етѣжесь//<1>.етѣсь//<1>.етѣся//<1>.етѣжеся//<1>.етемись//<1>.етемися//<1>.етежеся//<1>.етажъдеся//<1>.етажъдесь//<1>.ета//<1>.етебыся//<1>.етѣбыся//<1>.етабось//<1>.етабося//<1>.етѣбысь//<1>.етеся//<1>.етесь//<1>.етежъдеся//<1>.ете//<1>.етѣжъдесь//<1>.етѣждесь//<1>.етѣждеся//<1>.етѣжъдеся//<1>.етася//<1>.етась//<1>.ететися//<1>.ететись//<1>.етабысь//<1>.етабыся//<1>.етамись//<1>.етамися//<1>.етѣ//<1>.етатися//<1>.етатись//<1>.етебось//<1>.етежъдесь//<1>.етебося//<1>.етаждесь//<1>.етаждеся//<1>.етеждеся//<1>.етѣтись//<1>.етѣтися//<1>.етеждесь
  gramm: indic,praes,du,3p
 -flex: <1>.етѣмися//<1>.етѣмись//<1>.етажеся//<1>.етажесь//<1>.етебысь//<1>.етежесь//<1>.етѣбося//<1>.етѣбось//<1>.етѣжесь//<1>.етѣсь//<1>.етѣся//<1>.етѣжеся//<1>.етемись//<1>.етемися//<1>.етежеся//<1>.етажъдеся//<1>.етажъдесь//<1>.ета//<1>.етебыся//<1>.етѣбыся//<1>.етабось//<1>.етабося//<1>.етѣбысь//<1>.етеся//<1>.етесь//<1>.етежъдеся//<1>.ете//<1>.етѣжъдесь//<1>.етѣждесь//<1>.етѣждеся//<1>.етѣжъдеся//<1>.етася//<1>.етась//<1>.ететися//<1>.ететись//<1>.етабысь//<1>.етабыся//<1>.етамись//<1>.етамися//<1>.етѣ//<1>.етатися//<1>.етатись//<1>.етебось//<1>.етежъдесь//<1>.етебося//<1>.етаждесь//<1>.етаждеся//<1>.етеждеся//<1>.етѣтись//<1>.етѣтися//<1>.етеждесь
  gramm: indic,praes,du,2p
 -flex: <1>.яховеждеся//<1>.яховебося//<1>.яховѣтись//<1>.яховѣбось//<1>.яховѣбыся//<1>.яховѣбысь//<1>.яховемися//<1>.яховася//<1>.яховамись//<1>.яховамися//<1>.яховась//<1>.яховѣжеся//<1>.яховажеся//<1>.яховажесь//<1>.яховеждесь//<1>.яховежъдесь//<1>.яховѣсь//<1>.яховѣся//<1>.яховѣбося//<1>.яховеся//<1>.яховесь//<1>.яховѣмися//<1>.яховажъдеся//<1>.яховажъдесь//<1>.яховѣтися//<1>.яховежъдеся//<1>.яховѣ//<1>.яховаждеся//<1>.яховаждесь//<1>.яховѣжъдесь//<1>.яховѣжъдеся//<1>.яховетися//<1>.яховетись//<1>.яховебось//<1>.яховѣмись//<1>.яховабысь//<1>.яховабыся//<1>.яховатися//<1>.яховѣждеся//<1>.яховѣждесь//<1>.яховатись//<1>.яховемись//<1>.яховабось//<1>.яхова//<1>.яховабося//<1>.яховежесь//<1>.яхове//<1>.яховежеся//<1>.яховебыся//<1>.яховебысь//<1>.яховѣжесь
  gramm: indic,imperf,du,1p
 -flex: <1>.ястеждеся//<1>.ястеждесь//<1>.ясътатися//<1>.ясътежесь//<1>.ястѣбыся//<1>.ястѣбысь//<1>.ястебось//<1>.ястебося//<1>.ясътеся//<1>.ясътесь//<1>.ясътѣжъдесь//<1>.ясътѣжъдеся//<1>.ясътажеся//<1>.ясътажесь//<1>.ястѣжесь//<1>.ястѣжеся//<1>.ястабысь//<1>.ястабыся//<1>.ясътетися//<1>.ясътетись//<1>.ясътежъдеся//<1>.ясътежъдесь//<1>.ясътежеся//<1>.ясътѣжесь//<1>.ясътѣжеся//<1>.ясътатись//<1>.ясътѣмися//<1>.ясътѣмись//<1>.ясътемись//<1>.ясътемися//<1>.яста//<1>.ясте//<1>.ястемись//<1>.ясътамися//<1>.ясътебысь//<1>.ясътебыся//<1>.ястажеся//<1>.ястѣ//<1>.ястажесь//<1>.ястебысь//<1>.ястебыся//<1>.ясътѣтись//<1>.ясътѣтися//<1>.ястаждесь//<1>.ястаждеся//<1>.ясътамись//<1>.ястемися//<1>.ясътѣбыся//<1>.ясътабысь//<1>.ясътабыся//<1>.ясътѣбысь//<1>.ясътѣсь//<1>.ясътѣся//<1>.ястамись//<1>.ястася//<1>.ястась//<1>.ястамися//<1>.ясътажъдеся//<1>.ясътажъдесь//<1>.ястатися//<1>.ястатись//<1>.ясътабось//<1>.ясътабося//<1>.ястѣсь//<1>.ястѣся//<1>.ястеся//<1>.ястесь//<1>.ясътѣ//<1>.ясътѣбося//<1>.ясътѣбось//<1>.ясътася//<1>.ястѣтися//<1>.ястѣмися//<1>.ястѣмись//<1>.ясътась//<1>.ястѣждесь//<1>.ястѣждеся//<1>.ясъта//<1>.ясътебось//<1>.ясътебося//<1>.ясъте//<1>.ястабось//<1>.ястабося//<1>.ястѣбося//<1>.ястѣбось//<1>.ястетися//<1>.ястетись//<1>.ястежеся//<1>.ястежесь//<1>.ястѣтись
  gramm: indic,imperf,du,3p
 -flex: <1>.ястеждеся//<1>.ястеждесь//<1>.ясътатися//<1>.ясътежесь//<1>.ястѣбыся//<1>.ястѣбысь//<1>.ястебось//<1>.ястебося//<1>.ясътеся//<1>.ясътесь//<1>.ясътѣжъдесь//<1>.ясътѣжъдеся//<1>.ясътажеся//<1>.ясътажесь//<1>.ястѣжесь//<1>.ястѣжеся//<1>.ястабысь//<1>.ястабыся//<1>.ясътетися//<1>.ясътетись//<1>.ясътежъдеся//<1>.ясътежъдесь//<1>.ясътежеся//<1>.ясътѣжесь//<1>.ясътѣжеся//<1>.ясътатись//<1>.ясътѣмися//<1>.ясътѣмись//<1>.ясътемись//<1>.ясътемися//<1>.яста//<1>.ясте//<1>.ястемись//<1>.ясътамися//<1>.ясътебысь//<1>.ясътебыся//<1>.ястажеся//<1>.ястѣ//<1>.ястажесь//<1>.ястебысь//<1>.ястебыся//<1>.ясътѣтись//<1>.ясътѣтися//<1>.ястаждесь//<1>.ястаждеся//<1>.ясътамись//<1>.ястемися//<1>.ясътѣбыся//<1>.ясътабысь//<1>.ясътабыся//<1>.ясътѣбысь//<1>.ясътѣсь//<1>.ясътѣся//<1>.ястамись//<1>.ястася//<1>.ястась//<1>.ястамися//<1>.ясътажъдеся//<1>.ясътажъдесь//<1>.ястатися//<1>.ястатись//<1>.ясътабось//<1>.ясътабося//<1>.ястѣсь//<1>.ястѣся//<1>.ястеся//<1>.ястесь//<1>.ясътѣ//<1>.ясътѣбося//<1>.ясътѣбось//<1>.ясътася//<1>.ястѣтися//<1>.ястѣмися//<1>.ястѣмись//<1>.ясътась//<1>.ястѣждесь//<1>.ястѣждеся//<1>.ясъта//<1>.ясътебось//<1>.ясътебося//<1>.ясъте//<1>.ястабось//<1>.ястабося//<1>.ястѣбося//<1>.ястѣбось//<1>.ястетися//<1>.ястетись//<1>.ястежеся//<1>.ястежесь//<1>.ястѣтись
  gramm: indic,imperf,du,2p
 -flex: <1>.ястеждеся//<1>.ясътетися//<1>.ясътетись//<1>.ястеждесь//<1>.ястеся//<1>.ястесь//<1>.ясътежеся//<1>.ястебысь//<1>.ястебыся//<1>.ясътежъдесь//<1>.ясътежъдеся//<1>.ястебось//<1>.ястебося//<1>.ясътежесь//<1>.ясътеся//<1>.ясътесь//<1>.ясътемись//<1>.ясътемися//<1>.ясътебось//<1>.ясътебося//<1>.ясъте//<1>.ясте//<1>.ястемись//<1>.ястемися//<1>.ястетися//<1>.ястетись//<1>.ясътебысь//<1>.ястежеся//<1>.ястежесь//<1>.ясътебыся
  gramm: indic,imperf,pl,2p
 -flex: <1>.яхужъдеся//<1>.яхуся//<1>.яхусь//<1>.яху//<1>.яхутися//<1>.яхубось//<1>.яхубося//<1>.яхумись//<1>.яхутись//<1>.яхумися//<1>.яхуждесь//<1>.яхужъдесь//<1>.яхужеся//<1>.яхужесь//<1>.яхубысь//<1>.яхубыся//<1>.яхуждеся
  gramm: indic,imperf,pl,3p
 -flex: <1>.яхомъ//<1>.яхомбысь//<1>.яхомбыся//<1>.яхомтися//<1>.яхомтись//<1>.яхомъбысь//<1>.яхомъбыся//<1>.яхомъмись//<1>.яхомъмися//<1>.яхомъжъдеся//<1>.яхомъжъдесь//<1>.яхомбось//<1>.яхомбося//<1>.яхомъбось//<1>.яхомъбося//<1>.яхомъся//<1>.яхомъсь//<1>.яхомждесь//<1>.яхомъжеся//<1>.яхомъжесь//<1>.яхомждеся//<1>.яхомся//<1>.яхомсь//<1>.яхомжеся//<1>.яхомжесь//<1>.яхомътися//<1>.яхомътись//<1>.яхом//<1>.яхоммись//<1>.яхоммися//<1>.яхомъждеся//<1>.яхомъждесь
  gramm: indic,imperf,pl,1p
 -flex: .лѣбыся//.лѣтися//.лѣтись//.лѣмися//.лѣжъдеся//.лѣжъдесь//.лѣ//.лѣжеся//.лежесь//.лежеся//.лѣжесь//.лѣбысь//.леждеся//.леждесь//.лѣбось//.лѣбося//.лесь//.леся//.лѣмись//.лежъдесь//.лѣждесь//.лѣждеся//.лебыся//.лебысь//.летись//.летися//.лебося//.ле//.лебось//.лемися//.лемись//.лежъдеся//.лѣся//.лѣсь
  gramm: perf,du,f
 -flex: <1>.яхбыся//<1>.яхждесь//<1>.яхждеся//<1>.яхъбысь//<1>.яхъбыся//<1>.яхся//<1>.яхсь//<1>.яхъбось//<1>.яхъбося//<1>.яхъмись//<1>.яхтись//<1>.яхмись//<1>.яхбось//<1>.яхбося//<1>.яхъжеся//<1>.яхъжесь//<1>.яхтися//<1>.яхмися//<1>.яхътися//<1>.яхъ//<1>.яхътись//<1>.яхжеся//<1>.яхжесь//<1>.яхъждеся//<1>.яхъждесь//<1>.яхбысь//<1>.яхъжъдеся//<1>.яхъжъдесь//<1>.ях//<1>.яхъся//<1>.яхъсь//<1>.яхъмися
  gramm: indic,imperf,sg,1p
 -flex: <1>.яшетися//<1>.яшебысь//<1>.яшежъдесь//<1>.яшетись//<1>.яшежеся//<1>.яшежесь//<1>.яшежъдеся//<1>.яшемися//<1>.яшебыся//<1>.яшебось//<1>.яшемись//<1>.яше//<1>.яшебося//<1>.яшеждеся//<1>.яшеждесь//<1>.яшеся//<1>.яшесь
  gramm: indic,imperf,sg,2p
 -flex: <1>.яшетися//<1>.яшебысь//<1>.яшежъдесь//<1>.яшетись//<1>.яшежеся//<1>.яшежесь//<1>.яшежъдеся//<1>.яшемися//<1>.яшебыся//<1>.яшебось//<1>.яшемись//<1>.яше//<1>.яшебося//<1>.яшеждеся//<1>.яшеждесь//<1>.яшеся//<1>.яшесь
  gramm: indic,imperf,sg,3p
 -flex: .ховатись//.ховатися//.ховетись//.хове//.ховѣтись//.ховетися//.хова//.ховежъдесь//.ховежъдеся//.ховѣждесь//.ховѣждеся//.ховѣся//.ховѣсь//.ховажъдесь//.ховаждесь//.ховаждеся//.ховажъдеся//.ховѣбысь//.ховѣбыся//.ховабыся//.ховѣбось//.ховѣбося//.ховабысь//.ховемися//.ховемись//.ховежесь//.ховежеся//.ховѣ//.ховажесь//.ховебыся//.ховебысь//.ховажеся//.ховѣмись//.ховѣжесь//.ховѣжеся//.ховебося//.ховѣмися//.ховебось//.ховась//.ховася//.ховеждеся//.ховеждесь//.ховѣтися//.ховамися//.ховѣжъдеся//.ховѣжъдесь//.ховеся//.ховесь//.ховабося//.ховабось//.ховамись
  gramm: indic,aor,du,1p
 -flex: .сътежесь//.сътежеся//.стѣмись//.стѣмися//.сътамися//.сътамись//.сътежъдесь//.сътежъдеся//.сътась//.сътася//.съте//.съта//.стамися//.стамись//.сътетись//.сътетися//.сътѣ//.стемися//.стемись//.стабыся//.стабысь//.стеждесь//.стеждеся//.сътажесь//.сътажеся//.статись//.статися//.стеся//.сътѣжъдеся//.сътѣмися//.стажесь//.стажеся//.сътѣжеся//.сътѣжесь//.стѣбося//.сътебыся//.сътебысь//.сътѣтися//.сътѣтись//.стась//.стѣбысь//.стѣбыся//.сътабыся//.стася//.стѣ//.стѣся//.стѣсь//.сътабысь//.стежесь//.стежеся//.сътебося//.сътебось//.сътажъдесь//.сътажъдеся//.стебыся//.стебысь//.стѣтися//.стѣтись//.сътесь//.сътеся//.сте//.ста//.сътемися//.сътемись//.сътѣмись//.стѣжеся//.стѣжесь//.стесь//.стѣждеся//.стѣждесь//.стабося//.стабось//.стаждеся//.стаждесь//.сътѣбысь//.сътѣбыся//.сътѣбось//.сътѣбося//.сътабося//.сътабось//.стетись//.стетися//.стѣбось//.сътѣжъдесь//.стебося//.стебось//.сътатись//.сътатися//.сътѣся//.сътѣсь
  gramm: indic,aor,du,2p
 -flex: .сътежесь//.сътежеся//.стѣмись//.стѣмися//.сътамися//.сътамись//.сътежъдесь//.сътежъдеся//.сътась//.сътася//.съте//.съта//.стамися//.стамись//.сътетись//.сътетися//.сътѣ//.стемися//.стемись//.стабыся//.стабысь//.стеждесь//.стеждеся//.сътажесь//.сътажеся//.статись//.статися//.стеся//.сътѣжъдеся//.сътѣмися//.стажесь//.стажеся//.сътѣжеся//.сътѣжесь//.стѣбося//.сътебыся//.сътебысь//.сътѣтися//.сътѣтись//.стась//.стѣбысь//.стѣбыся//.сътабыся//.стася//.стѣ//.стѣся//.стѣсь//.сътабысь//.стежесь//.стежеся//.сътебося//.сътебось//.сътажъдесь//.сътажъдеся//.стебыся//.стебысь//.стѣтися//.стѣтись//.сътесь//.сътеся//.сте//.ста//.сътемися//.сътемись//.сътѣмись//.стѣжеся//.стѣжесь//.стесь//.стѣждеся//.стѣждесь//.стабося//.стабось//.стаждеся//.стаждесь//.сътѣбысь//.сътѣбыся//.сътѣбось//.сътѣбося//.//.сътабося//.сътабось//.стетись//.стетися//.стѣбось//.сътѣжъдесь//.стебося//.стебось//.сътатись//.сътатися//.сътѣся//.сътѣсь
  gramm: indic,aor,du,3p
 -flex: .лъмись//.лъмися//.лмись//.лбось//.лбося//.лмися//.лъся//.лъсь//.лбысь//.лъ//.лбыся//.лъжеся//.лъжесь//.лъждесь//.л//.лъбысь//.лъбыся//.лждесь//.лждеся//.лъбось//.лъжъдеся//.лъжъдесь//.лъбося//.лжеся//.лжесь//.лъждеся//.лтися//.лтись//.лътися//.лътись//.лся//.лсь
  gramm: perf,sg,m
 -flex: <1>.еммися//<1>.имтися//<1>.имтись//<1>.еммись//<1>.емсь//<1>.емся//<1>.иметись//<1>.иметися//<1>.емебыся//<1>.имежъдесь//<1>.имежъдеся//<1>.емъ//<1>.емебысь//<1>.имъбысь//<1>.имъбыся//<1>.емъждесь//<1>.емъждеся//<1>.имъжъдеся//<1>.имъжъдесь//<1>.имемися//<1>.имемись//<1>.имжеся//<1>.имся//<1>.имсь//<1>.емъжеся//<1>.емъжесь//<1>.еме//<1>.имебыся//<1>.имебысь//<1>.емъся//<1>.емъсь//<1>.емежесь//<1>.емежеся//<1>.имбысь//<1>.имбыся//<1>.емтись//<1>.емтися//<1>.имътися//<1>.имътись//<1>.емемися//<1>.емемись//<1>.имъбось//<1>.емесь//<1>.емеся//<1>.имъбося//<1>.иммись//<1>.иммися//<1>.еметись//<1>.еметися//<1>.емътися//<1>.емътись//<1>.им//<1>.имеждеся//<1>.имеждесь//<1>.имъмись//<1>.имъмися//<1>.имъся//<1>.имъсь//<1>.ембося//<1>.ембось//<1>.име//<1>.емждеся//<1>.имебося//<1>.имебось//<1>.емъбысь//<1>.емебося//<1>.емебось//<1>.емъбыся//<1>.емъбось//<1>.емъбося//<1>.имъ//<1>.имъждеся//<1>.имъждесь//<1>.емъжъдеся//<1>.емъжъдесь//<1>.емждесь//<1>.ембыся//<1>.ембысь//<1>.имежесь//<1>.имежеся//<1>.имждесь//<1>.имждеся//<1>.емеждесь//<1>.емеждеся//<1>.имъжеся//<1>.имъжесь//<1>.имесь//<1>.имеся//<1>.имжесь//<1>.емъмись//<1>.емъмися//<1>.емежъдесь//<1>.емежъдеся//<1>.емжесь//<1>.емжеся//<1>.ем//<1>.имбось//<1>.имбося
  gramm: imper,pl,1p
 -flex: .шѧбось//.шѧмись//.шѧмися//.шѧбося//.шѧжъдеся//.шѧжъдесь//.шаждеся//.шаждесь//.шѧ//.шѧбысь//.шѧбыся//.шажесь//.шажеся//.шабыся//.шабысь//.шатись//.шатися//.шѧжеся//.шѧжесь//.шась//.шася//.шажъдесь//.шажъдеся//.шѧся//.шѧсь//.шѧждеся//.шѧждесь//.шабося//.ша//.шабось//.шѧтися//.шѧтись//.шамися//.шамись
  gramm: indic,aor,pl,3p
 -flex: .стемися//.стемись//.сътежесь//.сътежеся//.стеждесь//.стеждеся//.стежесь//.сътежъдесь//.сътежъдеся//.стежеся//.сътебося//.сътебось//.съте//.стебыся//.стебысь//.стетись//.стетися//.стебося//.стебось//.сътесь//.сътеся//.сте//.сътебыся//.сътебысь//.сътемися//.сътемись//.сътетись//.сътетися//.стесь//.стеся
  gramm: indic,aor,pl,2p
 -flex: .хомждеся//.хомъжесь//.хомжесь//.хомжеся//.хомъжеся//.хомсь//.хомъсь//.хоммись//.хомся//.хомъждеся//.хомъбыся//.хомбыся//.хомбысь//.хомъбысь//.хомъ//.хом//.хоммися//.хомъся//.хомтись//.хомътись//.хомътися//.хомъмись//.хомбося//.хомъбося//.хомъбось//.хомбось//.хомъмися//.хомъждесь//.хомждесь//.хомтися//.хомъжъдесь//.хомъжъдеся
  gramm: indic,aor,pl,1p
 -flex: <1>.итѣжесь//<1>.итѣжеся//<1>.итебысь//<1>.итебыся//<1>.итабось//<1>.итѣбыся//<1>.итѣбысь//<1>.итабося//<1>.итаждеся//<1>.итаждесь//<1>.итабысь//<1>.итамись//<1>.итабыся//<1>.итамися//<1>.итебося//<1>.итежеся//<1>.итежесь//<1>.итѣсь//<1>.итѣся//<1>.итажеся//<1>.итажесь//<1>.итебось//<1>.итеждесь//<1>.итеждеся//<1>.ита//<1>.итѣждеся//<1>.итеся//<1>.итесь//<1>.ите//<1>.итѣбося//<1>.итѣбось//<1>.итѣжъдесь//<1>.итѣжъдеся//<1>.итатися//<1>.итѣтись//<1>.итѣждесь//<1>.итатись//<1>.итемись//<1>.итемися//<1>.итася//<1>.итась//<1>.итѣ//<1>.итѣмись//<1>.итѣтися//<1>.итѣмися//<1>.итажъдеся//<1>.итажъдесь//<1>.итежъдесь//<1>.итетися//<1>.итетись//<1>.итежъдеся
  gramm: imper,du,2p
 -flex: <1>.ивамись//<1>.ивамися//<1>.евѣмись//<1>.еваждеся//<1>.ивебысь//<1>.ивебыся//<1>.иважъдеся//<1>.иважъдесь//<1>.иваждеся//<1>.иваждесь//<1>.ивѣжъдесь//<1>.ивѣжъдеся//<1>.евежеся//<1>.евабося//<1>.иветися//<1>.ивемись//<1>.ивѣбось//<1>.евежъдесь//<1>.евемися//<1>.евѣждесь//<1>.евѣждеся//<1>.евабось//<1>.евежесь//<1>.евѣсь//<1>.евѣся//<1>.ивабось//<1>.ивѣмися//<1>.ивѣмись//<1>.ивабося//<1>.евежъдеся//<1>.евѣмися//<1>.ивѣжесь//<1>.ивѣжеся//<1>.иважеся//<1>.иважесь//<1>.евебось//<1>.евебося//<1>.ивѣждеся//<1>.ивѣждесь//<1>.евѣтись//<1>.евѣтися//<1>.евѣ//<1>.еважеся//<1>.еважесь//<1>.ивѣтись//<1>.ивѣтися//<1>.ивеждесь//<1>.ивеждеся//<1>.евеся//<1>.ева//<1>.еве//<1>.ивабыся//<1>.ивебось//<1>.иветись//<1>.ивабысь//<1>.ива//<1>.иве//<1>.евабысь//<1>.евабыся//<1>.ивежъдеся//<1>.ивежъдесь//<1>.ивася//<1>.ивась//<1>.евѣбыся//<1>.евѣбысь//<1>.евѣбося//<1>.евѣбось//<1>.евеждеся//<1>.евеждесь//<1>.еваждесь//<1>.еважъдеся//<1>.ивѣ//<1>.еважъдесь//<1>.евѣжъдесь//<1>.евѣжъдеся//<1>.ивебося//<1>.евесь//<1>.евася//<1>.евась//<1>.ивежеся//<1>.ивежесь//<1>.евамись//<1>.евамися//<1>.еветися//<1>.ивеся//<1>.ивесь//<1>.еветись//<1>.евѣжеся//<1>.ивѣсь//<1>.ивѣся//<1>.еватися//<1>.еватись//<1>.ивѣбося//<1>.иватися//<1>.иватись//<1>.евѣжесь//<1>.ивемися//<1>.ивѣбыся//<1>.ивѣбысь//<1>.евебысь//<1>.евебыся//<1>.евемись
  gramm: imper,du,1p
 -flex: .хътись//.хътися//.хсь//.хжесь//.хжеся//.хся//.хъжъдесь//.хъждесь//.хъждеся//.хтися//.хъжъдеся//.хждеся//.хждесь//.хъбыся//.хбось//.х//.хъбось//.хъбося//.хъжесь//.хъсь//.хъся//.хъжеся//.хбыся//.хбысь//.хтись//.хъ//.хмися//.хмись//.хъмися//.хъмись//.хбося//.хъбысь
  gramm: indic,aor,sg,1p
 -flex: <1>.уждеся//<1>.ужесь//<1>.уждесь//<1>.убыся//<1>.убысь//<1>.умися//<1>.утись//<1>.у//<1>.утися//<1>.ужъдесь//<1>.ужъдеся//<1>.убося//<1>.убось//<1>.усь//<1>.ужеся//<1>.умись//<1>.уся
  gramm: indic,praes,sg,1p
 -flex: <1>.ешись//<1>.ешитись//<1>.ешижъдеся//<1>.ешися//<1>.ешибося//<1>.ешибось//<1>.ешижеся//<1>.ешиждеся//<1>.ешиждесь//<1>.ешимися//<1>.ешижъдесь//<1>.ешитися//<1>.еши//<1>.ешибысь//<1>.ешижесь//<1>.ешимись//<1>.ешибыся
  gramm: indic,praes,sg,2p
 -flex: <1>.ет//<1>.етъмися//<1>.етътись//<1>.етътися//<1>.етися//<1>.етись//<1>.етждеся//<1>.ебось//<1>.етждесь//<1>.еждесь//<1>.етъжесь//<1>.етъжеся//<1>.еждеся//<1>.етъжъдесь//<1>.етъжъдеся//<1>.еттися//<1>.етъждеся//<1>.етъждесь//<1>.еттись//<1>.ебысь//<1>.ебыся//<1>.етмись//<1>.етмися//<1>.еся//<1>.етъбося//<1>.етжеся//<1>.етжесь//<1>.етъсь//<1>.етъся//<1>.етъ//<1>.етъмись//<1>.етъбось//<1>.ебося//<1>.е//<1>.етбось//<1>.ежеся//<1>.етбося//<1>.емись//<1>.ежесь//<1>.етбысь//<1>.етбыся//<1>.емися//<1>.ется//<1>.етсь//<1>.етъбыся//<1>.етъбысь//<1>.ежъдеся//<1>.ежъдесь//<1>.есь
  gramm: indic,praes,sg,3p
 -flex: .ла//.лажесь//.лабось//.лажеся//.лаждесь//.лаждеся//.лабося//.лабыся//.лась//.лася//.лабысь//.ламися//.латись//.латися//.ламись//.лажъдесь//.лажъдеся
  gramm: perf,du,m
 -flex: .лѣбыся//.лѣтися//.лѣтись//.лѣмися//.лѣжъдеся//.лѣжъдесь//.лѣ//.лѣжеся//.лежесь//.лежеся//.лѣжесь//.лѣбысь//.леждеся//.леждесь//.лѣбось//.лѣбося//.лесь//.леся//.лѣмись//.лежъдесь//.лѣждесь//.лѣждеся//.лебыся//.лебысь//.летись//.летися//.лебося//.ле//.лебось//.лемися//.лемись//.лежъдеся//.лѣся//.лѣсь
  gramm: perf,du,n
 -flex: .ла//.лажесь//.лабось//.лажеся//.лаждесь//.лаждеся//.лабося//.лабыся//.лась//.лася//.лабысь//.ламися//.латись//.латися//.ламись//.лажъдесь//.лажъдеся
  gramm: perf,sg,f
-paradigm: V12p+V22s
 -flex: .итежесь//.итежеся//.итесь//.итебось//.итежъдесь//.итеждесь//.итеся//.итетись//.ите//.итетися//.итежъдеся//.итемися//.итемись//.итеждеся//.итебося//.итебыся//.итебысь
  gramm: indic,praes,pl,2p
 -flex: .ятбысь//.ятъждесь//.яжеся//.ятбось//.ятбося//.ятъсь//.ямися//.ятъся//.ятъждеся//.яся//.ясь//.яжесь//.ятмись//.ятмися//.ятътись//.ятътися//.ямись//.ятися//.ятжеся//.ятжесь//.ятись//.ятбыся//.ятъбося//.ятъбось//.ябысь//.ябыся//.яттися//.яттись//.ятъмися//.ятъмись//.яжъдесь//.ятъжъдесь//.ят//.ятъжъдеся//.ятъжесь//.ятъжеся//.яждесь//.яждеся//.ятждеся//.ятждесь//.ятъ//.ятъбысь//.ябось//.ябося//.я//.яжъдеся//.ятъбыся//.ятся//.ятсь
  gramm: indic,praes,pl,3p
 -flex: .имежъдеся//.имъждесь//.имъждеся//.имежеся//.иметися//.иметись//.имебысь//.имебыся//.имеждесь//.имжесь//.имжеся//.имъсь//.имъся//.имтись//.имтися//.имъбыся//.им//.имъбысь//.имъ//.имждеся//.имждесь//.имсь//.имся//.иммися//.иммись//.имеждеся//.имемися//.имемись//.имебось//.имебося//.имежесь//.име//.имбыся//.имбысь//.имежъдесь//.имъмися//.имъмись//.имбося//.имбось//.имъжесь//.имъжеся//.имеся//.имесь//.имътись//.имътися//.имъжъдесь//.имъжъдеся//.имъбося//.имъбось
  gramm: indic,praes,pl,1p
 -flex: .алибось//.алибося//.али//.алитися//.алитись//.алибыся//.алиждеся//.алиждесь//.алижеся//.алижъдесь//.алися//.ались//.алибысь//.алижесь//.алимись//.алижъдеся//.алимися
  gramm: perf,pl,m
 -flex: .алажеся//.алажесь//.аламись//.аламися//.алаждесь//.алаждеся//.ала//.алася//.алась//.алабысь//.алажъдеся//.алабыся//.алабось//.алабося//.алажъдесь//.алатися//.алатись
  gramm: perf,pl,n
 -flex: .алыжесь//.алыждесь//.алыждеся//.алыжеся//.алыбыся//.алыбысь//.алы//.алытись//.алытися//.алыжъдесь//.алыжъдеся//.алыбося//.алыбось//.алымися//.алысь//.алыся//.алымись
  gramm: perf,pl,f
 -flex: .атьсь//.аться//.ать//.атись//.атися//.атибыся//.атибысь//.атимися//.атимись//.атитись//.атитися//.атьтись//.атьтися//.атьмися//.атьмись//.атьбыся//.атьбысь//.атиждесь//.атиждеся//.атьждесь//.атьждеся//.атижесь//.атижеся//.атьжъдесь//.атьжъдеся//.атижъдесь//.атьбося//.атьбось//.атижъдеся//.атьжесь//.атибося//.атибось//.атьжеся//.ати
  gramm: inf
 -flex: .ижесь//.ижъдесь//.иждесь//.иждеся//.ижъдеся//.ибося//.ибось//.ижеся//.ись//.ися//.итись//.и//.имись//.итися//.ибыся//.ибысь//.имися
  gramm: imper,sg,2p
 -flex: .ижесь//.ижъдесь//.иждесь//.иждеся//.ижъдеся//.ибося//.ибось//.ижеся//.ись//.ися//.итись//.и//.имись//.итися//.ибыся//.ибысь//.имися
  gramm: imper,sg,3p
 -flex: .итежесь//.итежеся//.итесь//.итебось//.итежъдесь//.итеждесь//.итеся//.итетись//.ите//.итетися//.итежъдеся//.итемися//.итемись//.итеждеся//.итебося//.итебыся//.итебысь
  gramm: imper,pl,2p
 -flex: .ало//.алобысь//.алождеся//.алобося//.алось//.аложъдеся//.аломись//.алобось//.аложъдесь//.алождесь//.алотись//.алотися//.аложесь//.аложеся//.алося//.аломися//.алобыся
  gramm: perf,sg,n
 -flex: .астжеся//.астжесь//.аждесь//.аждеся//.асътъбыся//.асътъбысь//.асъттися//.асъттись//.асътъмися//.асътъмись//.ажесь//.ажеся//.асътбось//.астьждесь//.астьждеся//.асътбося//.асътся//.асътсь//.астьбыся//.астмись//.астьбысь//.астмися//.асътьжъдеся//.асътьжъдесь//.абося//.абось//.асътьмись//.асътьмися//.астъбысь//.астъбыся//.астъмись//.астъмися//.астътися//.астътись//.асътбысь//.асътбыся//.асътьтися//.асътьтись//.абыся//.астьжесь//.астьжеся//.асътъжъдесь//.асътъжъдеся//.астьтись//.астьтися//.асътъся//.астъся//.астъсь//.асътьбысь//.асътьбыся//.асътмись//.асътмися//.ажъдесь//.ажъдеся//.асътьжеся//.асътьжесь//.асътъ//.асъть//.астждесь//.астждеся//.астьсь//.асться//.а//.асътъбось//.асътъсь//.астъбося//.ась//.ася//.амися//.аст//.астьмися//.астьмись//.асътъбося//.астсь//.астся//.астъждесь//.астбось//.астбося//.астъбось//.асъться//.асътьсь//.астъждеся//.абысь//.атись//.атися//.асттися//.асттись//.асътжъдеся//.асътжъдесь//.асътъжесь//.асътъжеся//.амись//.асътьбось//.асътьбося//.асътжеся//.асътжесь//.астьбося//.астьбось//.астбысь//.асът//.астбыся//.астъжеся//.астъжесь//.асътътись//.асътътися//.астъ//.асть
  gramm: indic,aor,sg,3p
 -flex: .астжеся//.астжесь//.аждесь//.аждеся//.асътъбыся//.асътъбысь//.асъттися//.асъттись//.асътъмися//.асътъмись//.ажесь//.ажеся//.асътбось//.астьждесь//.астьждеся//.асътбося//.асътся//.асътсь//.астьбыся//.астмись//.астьбысь//.астмися//.асътьжъдеся//.асътьжъдесь//.абося//.абось//.асътьмись//.асътьмися//.астъбысь//.астъбыся//.астъмись//.астъмися//.астътися//.астътись//.асътбысь//.асътбыся//.асътьтися//.асътьтись//.абыся//.астьжесь//.астьжеся//.асътъжъдесь//.асътъжъдеся//.астьтись//.астьтися//.асътъся//.астъся//.астъсь//.асътьбысь//.асътьбыся//.асътмись//.асътмися//.ажъдесь//.ажъдеся//.асътьжеся//.асътьжесь//.асътъ//.асъть//.астждесь//.астждеся//.астьсь//.асться//.а//.асътъбось//.асътъсь//.астъбося//.ась//.ася//.амися//.аст//.астьмися//.астьмись//.асътъбося//.астсь//.астся//.астъждесь//.астбось//.астбося//.астъбось//.асъться//.асътьсь//.астъждеся//.абысь//.атись//.атися//.асттися//.асттись//.асътжъдеся//.асътжъдесь//.асътъжесь//.асътъжеся//.амись//.асътьбось//.асътьбося//.асътжеся//.асътжесь//.астьбося//.астьбось//.астбысь//.асът//.астбыся//.астъжеся//.астъжесь//.асътътись//.асътътися//.астъ//.асть
  gramm: indic,aor,sg,2p
 -flex: .ивѣжеся//.ивамися//.ивамись//.ивѣ//.иважъдесь//.ивебыся//.ивебысь//.иважъдеся//.ивѣбысь//.ивѣжесь//.ивебося//.ивебось//.ивежъдесь//.ивеждесь//.иваждесь//.иваждеся//.ивѣмись//.ивѣмися//.ивѣжъдеся//.ивѣтися//.ивѣжъдесь//.иважесь//.иважеся//.ивѣбось//.ивѣбося//.иветись//.иветися//.ивабыся//.ивабысь//.ивемися//.ивемись//.иватись//.иватися//.ивѣся//.ивѣсь//.ивабося//.ивабось//.ивесь//.ивеся//.ива//.иве//.ивѣтись//.ивежъдеся//.ивежесь//.ивѣждесь//.ивѣждеся//.ивежеся//.ивеждеся//.ивѣбыся//.ивась//.ивася
  gramm: indic,praes,du,1p
 -flex: .итѣбысь//.итѣбыся//.итебося//.итебось//.итежесь//.итежеся//.итѣжъдеся//.итѣ//.итажъдесь//.итебыся//.итебысь//.итажъдеся//.итѣжъдесь//.итажесь//.итежъдеся//.итѣмись//.итемися//.итемись//.итеждеся//.итѣждесь//.итажеся//.итѣбося//.итабося//.итабось//.итесь//.итеся//.ита//.итѣбось//.итеждесь//.итѣмися//.итетись//.итаждесь//.итаждеся//.ите//.итабыся//.итежъдесь//.итабысь//.итѣтись//.итатись//.итатися//.итетися//.итѣся//.итѣсь//.итѣжеся//.итѣждеся//.итась//.итася//.итѣтися//.итѣжесь//.итамися//.итамись
  gramm: indic,praes,du,3p
 -flex: .итѣбысь//.итѣбыся//.итебося//.итебось//.итежесь//.итежеся//.итѣжъдеся//.итѣ//.итажъдесь//.итебыся//.итебысь//.итажъдеся//.итѣжъдесь//.итажесь//.итежъдеся//.итѣмись//.итемися//.итемись//.итеждеся//.итѣждесь//.итажеся//.итѣбося//.итабося//.итабось//.итесь//.итеся//.ита//.итѣбось//.итеждесь//.итѣмися//.итетись//.итаждесь//.итаждеся//.ите//.итабыся//.итежъдесь//.итабысь//.итѣтись//.итатись//.итатися//.итетися//.итѣся//.итѣсь//.итѣжеся//.итѣждеся//.итась//.итася//.итѣтися//.итѣжесь//.итамися//.итамись
  gramm: indic,praes,du,2p
 -flex: .аховежеся//.аховежесь//.аховѣсь//.аховѣся//.аховѣжъдеся//.аховажеся//.аховажесь//.аховеждеся//.аховеждесь//.аховажъдеся//.аховажъдесь//.аховѣтись//.ахове//.аховесь//.аховѣбося//.аховѣбось//.ахова//.аховебысь//.аховебыся//.аховѣбыся//.аховеся//.аховѣбысь//.аховѣмися//.аховабысь//.аховѣжъдесь//.аховѣтися//.аховабыся//.аховѣждесь//.аховѣждеся//.аховемись//.аховемися//.аховася//.аховась//.аховѣ//.аховѣмись//.аховетися//.аховежъдеся//.аховежъдесь//.аховѣжесь//.аховѣжеся//.аховетись//.аховабось//.аховабося//.аховаждесь//.аховаждеся//.аховамись//.аховатися//.аховатись//.аховамися//.аховебось//.аховебося
  gramm: indic,imperf,du,1p
 -flex: .астѣбысь//.асътѣбося//.асътѣбось//.астѣбыся//.асътеся//.асътесь//.асътѣжъдесь//.асътѣжъдеся//.астемися//.астемись//.астѣмись//.астѣмися//.астаждесь//.астаждеся//.асътежеся//.асътежесь//.астебося//.астебось//.асътабысь//.асътабыся//.асътебось//.асътебося//.астѣся//.астѣсь//.астеждеся//.астеждесь//.асътѣсь//.асътѣся//.асътѣмися//.асътѣмись//.асътѣтись//.асътѣтися//.асъта//.асътажъдеся//.асътажъдесь//.астась//.астася//.асътамись//.астамися//.асътамися//.астѣжеся//.астѣжесь//.асътежъдеся//.асътежъдесь//.астамись//.астѣтися//.астѣтись//.асътабось//.асътабося//.асътѣ//.асътатися//.асътатись//.астебыся//.астебысь//.астѣждесь//.астѣждеся//.асътетися//.асътетись//.асътася//.асътась//.асътѣбыся//.астеся//.асъте//.асътѣжесь//.асътѣжеся//.астежесь//.астежеся//.астажесь//.астажеся//.астесь//.асътѣбысь//.аста//.асътемись//.асътемися//.астетись//.асте//.астетися//.астѣбось//.астѣбося//.асътебысь//.асътебыся//.астабыся//.астабысь//.асътажеся//.асътажесь//.астѣ//.астабося//.астабось//.астатись//.астатися
  gramm: indic,imperf,du,3p
 -flex: .астѣбысь//.асътѣбося//.асътѣбось//.астѣбыся//.асътеся//.асътесь//.асътѣжъдесь//.асътѣжъдеся//.астемися//.астемись//.астѣмись//.астѣмися//.астаждесь//.астаждеся//.асътежеся//.асътежесь//.астебося//.астебось//.асътабысь//.асътабыся//.асътебось//.асътебося//.астѣся//.астѣсь//.астеждеся//.астеждесь//.асътѣсь//.асътѣся//.асътѣмися//.асътѣмись//.асътѣтись//.асътѣтися//.асъта//.асътажъдеся//.асътажъдесь//.астась//.астася//.асътамись//.астамися//.асътамися//.астѣжеся//.астѣжесь//.асътежъдеся//.асътежъдесь//.астамись//.астѣтися//.астѣтись//.асътабось//.асътабося//.асътѣ//.асътатися//.асътатись//.астебыся//.астебысь//.астѣждесь//.астѣждеся//.асътетися//.асътетись//.асътася//.асътась//.асътѣбыся//.астеся//.асъте//.асътѣжесь//.асътѣжеся//.астежесь//.астежеся//.астажесь//.астажеся//.астесь//.асътѣбысь//.аста//.асътемись//.асътемися//.астетись//.асте//.астетися//.астѣбось//.астѣбося//.асътебысь//.асътебыся//.астабыся//.астабысь//.асътажеся//.асътажесь//.астѣ//.астабося//.астабось//.астатись//.астатися
  gramm: indic,imperf,du,2p
 -flex: .астежесь//.астежеся//.асътебось//.асътебося//.астесь//.астеждеся//.астеждесь//.астеся//.асътемись//.асътемися//.астетись//.асте//.астетися//.астебыся//.астебысь//.асътебысь//.асътебыся//.асътеся//.асътесь//.астемися//.астемись//.асътетися//.асътетись//.асътежъдеся//.асътежъдесь//.асъте//.асътежеся//.асътежесь//.астебося//.астебось
  gramm: indic,imperf,pl,2p
 -flex: .ахубысь//.аху//.ахумися//.ахумись//.ахужесь//.ахужеся//.ахутися//.ахубыся//.ахутись//.ахубось//.ахужъдеся//.ахужъдесь//.ахубося//.ахуждеся//.ахуждесь//.ахуся//.ахусь
  gramm: indic,imperf,pl,3p
 -flex: .ахомбыся//.ахомъбось//.ахомъбося//.ахомбысь//.ахоммися//.ахомсь//.ахомся//.ахомждесь//.ахомждеся//.ахомъжъдесь//.ахомъбысь//.ахомъбыся//.ахомъжъдеся//.ахомбося//.ахомбось//.ахоммись//.ахомъмись//.ахомъмися//.ахомъжеся//.ахомъжесь//.ахом//.ахомъждесь//.ахомъся//.ахомъсь//.ахомъждеся//.ахомътися//.ахомътись//.ахомъ//.ахомтись//.ахомтися//.ахомжесь//.ахомжеся
  gramm: indic,imperf,pl,1p
 -flex: .алѣбыся//.алѣбысь//.алетися//.алѣтись//.алѣтися//.алетись//.алебось//.алебося//.алѣбося//.алѣбось//.алѣ//.алѣсь//.алѣся//.алебысь//.алебыся//.алежеся//.алѣмися//.алежесь//.алѣмись//.алѣжъдесь//.але//.алѣжъдеся//.алеждеся//.алеждесь//.алеся//.алемись//.алемися//.алесь//.алѣждесь//.алѣждеся//.алѣжесь//.алежъдеся//.алежъдесь//.алѣжеся
  gramm: perf,du,f
 -flex: .ахсь//.ахся//.ахмися//.ахмись//.ахътися//.ахътись//.ахъбысь//.ахъбыся//.ахжесь//.ахжеся//.ахъся//.ахбось//.ахъжъдеся//.ахъбось//.ахъбося//.ахъжесь//.ахъ//.ахъждесь//.ахъждеся//.ахъмись//.ахъмися//.ах//.ахбося//.ахъсь//.ахтись//.ахъжеся//.ахждеся//.ахъжъдесь//.ахбыся//.ахбысь//.ахждесь//.ахтися
  gramm: indic,imperf,sg,1p
 -flex: .ашебось//.ашебося//.аше//.ашебыся//.ашетися//.ашетись//.ашеждеся//.ашежъдеся//.ашеждесь//.ашежеся//.ашежъдесь//.ашеся//.ашесь//.ашебысь//.ашежесь//.ашемись//.ашемися
  gramm: indic,imperf,sg,2p
 -flex: .ашебось//.ашебося//.аше//.ашебыся//.ашетися//.ашетись//.ашеждеся//.ашежъдеся//.ашеждесь//.ашежеся//.ашежъдесь//.ашеся//.ашесь//.ашебысь//.ашежесь//.ашемись//.ашемися
  gramm: indic,imperf,sg,3p
 -flex: .аховежеся//.аховежесь//.аховѣсь//.аховѣся//.аховѣжъдеся//.аховажеся//.аховажесь//.аховеждеся//.аховеждесь//.аховажъдеся//.аховажъдесь//.аховѣтись//.ахове//.аховесь//.аховѣбося//.аховѣбось//.ахова//.аховебысь//.аховебыся//.аховѣбыся//.аховеся//.аховѣбысь//.аховѣмися//.аховабысь//.аховѣжъдесь//.аховѣтися//.аховабыся//.аховѣждесь//.аховѣждеся//.аховемись//.аховемися//.аховася//.аховась//.аховѣ//.аховѣмись//.аховетися//.аховежъдеся//.аховежъдесь//.аховѣжесь//.аховѣжеся//.аховетись//.аховабось//.аховабося//.аховаждесь//.аховаждеся//.аховамись//.аховатися//.аховатись//.аховамися//.аховебось//.аховебося
  gramm: indic,aor,du,1p
 -flex: .астѣбысь//.асътѣбося//.асътѣбось//.астѣбыся//.асътеся//.асътесь//.асътѣжъдесь//.асътѣжъдеся//.астемися//.астемись//.астѣмись//.астѣмися//.астаждесь//.астаждеся//.асътежеся//.асътежесь//.астебося//.астебось//.асътабысь//.асътабыся//.асътебось//.асътебося//.астѣся//.астѣсь//.астеждеся//.астеждесь//.асътѣсь//.асътѣся//.асътѣмися//.асътѣмись//.асътѣтись//.асътѣтися//.асъта//.асътажъдеся//.асътажъдесь//.астась//.астася//.асътамись//.астамися//.асътамися//.астѣжеся//.астѣжесь//.асътежъдеся//.асътежъдесь//.астамись//.астѣтися//.астѣтись//.асътабось//.асътабося//.асътѣ//.асътатися//.асътатись//.астебыся//.астебысь//.астѣждесь//.астѣждеся//.асътетися//.асътетись//.асътася//.асътась//.асътѣбыся//.астеся//.асъте//.асътѣжесь//.асътѣжеся//.астежесь//.астежеся//.астажесь//.астажеся//.астесь//.асътѣбысь//.аста//.асътемись//.асътемися//.астетись//.асте//.астетися//.астѣбось//.астѣбося//.асътебысь//.асътебыся//.астабыся//.астабысь//.асътажеся//.асътажесь//.астѣ//.астабося//.астабось//.астатись//.астатися
  gramm: indic,aor,du,2p
 -flex: .астѣбысь//.асътѣбося//.асътѣбось//.астѣбыся//.асътеся//.асътесь//.асътѣжъдесь//.асътѣжъдеся//.астемися//.астемись//.астѣмись//.астѣмися//.астаждесь//.астаждеся//.асътежеся//.асътежесь//.астебося//.астебось//.асътабысь//.асътабыся//.асътебось//.асътебося//.астѣся//.астѣсь//.астеждеся//.астеждесь//.асътѣсь//.асътѣся//.асътѣмися//.асътѣмись//.асътѣтись//.асътѣтися//.асъта//.асътажъдеся//.асътажъдесь//.астась//.астася//.асътамись//.астамися//.асътамися//.астѣжеся//.астѣжесь//.асътежъдеся//.асътежъдесь//.астамись//.астѣтися//.астѣтись//.асътабось//.асътабося//.асътѣ//.асътатися//.асътатись//.астебыся//.астебысь//.астѣждесь//.астѣждеся//.асътетися//.асътетись//.асътася//.асътась//.асътѣбыся//.астеся//.асъте//.асътѣжесь//.асътѣжеся//.астежесь//.астежеся//.астажесь//.астажеся//.астесь//.асътѣбысь//.аста//.асътемись//.асътемися//.астетись//.асте//.астетися//.астѣбось//.астѣбося//.асътебысь//.асътебыся//.астабыся//.астабысь//.асътажеся//.асътажесь//.астѣ//.астабося//.астабось//.астатись//.астатися
  gramm: indic,aor,du,3p
 -flex: .алъжесь//.алъжеся//.алтися//.алтись//.алъсь//.алъмися//.алъмись//.алъся//.ал//.алъждеся//.алъждесь//.алъжъдесь//.алъжъдеся//.алъ//.албось//.албося//.алъбыся//.алъбысь//.алъбося//.алъбось//.алътись//.алътися//.алжеся//.алжесь//.албысь//.албыся//.ался//.алсь//.алждеся//.алмись//.алмися//.алждесь
  gramm: perf,sg,m
 -flex: .имежъдеся//.имъждесь//.имъждеся//.имежеся//.иметися//.иметись//.имебысь//.имебыся//.имеждесь//.имжесь//.имжеся//.имъсь//.имъся//.имтись//.имтися//.имъбыся//.им//.имъбысь//.имъ//.имждеся//.имждесь//.имсь//.имся//.иммися//.иммись//.имеждеся//.имемися//.имемись//.имебось//.имебося//.имежесь//.име//.имбыся//.имбысь//.имежъдесь//.имъмися//.имъмись//.имбося//.имбось//.имъжесь//.имъжеся//.имеся//.имесь//.имътись//.имътися//.имъжъдесь//.имъжъдеся//.имъбося//.имъбось
  gramm: imper,pl,1p
 -flex: .аша//.ашамись//.ашажесь//.ашѧбыся//.ашѧбысь//.ашѧжесь//.ашѧжеся//.ашѧсь//.ашѧмися//.ашѧмись//.ашѧся//.ашажъдеся//.ашажъдесь//.ашѧжъдесь//.ашѧждеся//.ашѧждесь//.ашѧтись//.ашѧтися//.ашажеся//.ашатися//.ашѧ//.ашатись//.ашамися//.ашаждеся//.ашѧжъдеся//.ашаждесь//.ашася//.ашась//.ашабысь//.ашабыся//.ашѧбося//.ашѧбось//.ашабось//.ашабося
  gramm: indic,aor,pl,3p
 -flex: .астежесь//.астежеся//.асътебось//.асътебося//.астесь//.астеждеся//.астеждесь//.астеся//.асътемись//.асътемися//.астетись//.асте//.астетися//.астебыся//.астебысь//.асътебысь//.асътебыся//.асътеся//.асътесь//.астемися//.астемись//.асътетися//.асътетись//.асътежъдеся//.асътежъдесь//.асъте//.асътежеся//.асътежесь//.астебося//.астебось
  gramm: indic,aor,pl,2p
 -flex: .ахомбыся//.ахомъбось//.ахомъбося//.ахомбысь//.ахоммися//.ахомсь//.ахомся//.ахомждесь//.ахомждеся//.ахомъжъдесь//.ахомъбысь//.ахомъбыся//.ахомъжъдеся//.ахомбося//.ахомбось//.ахоммись//.ахомъмись//.ахомъмися//.ахомъжеся//.ахомъжесь//.ахом//.ахомъждесь//.ахомъся//.ахомъсь//.ахомъждеся//.ахомътися//.ахомътись//.ахомъ//.ахомтись//.ахомтися//.ахомжесь//.ахомжеся
  gramm: indic,aor,pl,1p
 -flex: .итѣбысь//.итѣбыся//.итебося//.итебось//.итежесь//.итежеся//.итѣжъдеся//.итѣ//.итажъдесь//.итебыся//.итебысь//.итажъдеся//.итѣжъдесь//.итажесь//.итежъдеся//.итѣмись//.итемися//.итемись//.итеждеся//.итѣждесь//.итажеся//.итѣбося//.итабося//.итабось//.итесь//.итеся//.ита//.итѣбось//.итеждесь//.итѣмися//.итетись//.итаждесь//.итаждеся//.ите//.итабыся//.итежъдесь//.итабысь//.итѣтись//.итатись//.итатися//.итетися//.итѣся//.итѣсь//.итѣжеся//.итѣждеся//.итась//.итася//.итѣтися//.итѣжесь//.итамися//.итамись
  gramm: imper,du,2p
 -flex: .ивѣжеся//.ивамися//.ивамись//.ивѣ//.иважъдесь//.ивебыся//.ивебысь//.иважъдеся//.ивѣбысь//.ивѣжесь//.ивебося//.ивебось//.ивежъдесь//.ивеждесь//.иваждесь//.иваждеся//.ивѣмись//.ивѣмися//.ивѣжъдеся//.ивѣтися//.ивѣжъдесь//.иважесь//.иважеся//.ивѣбось//.ивѣбося//.иветись//.иветися//.ивабыся//.ивабысь//.ивемися//.ивемись//.иватись//.иватися//.ивѣся//.ивѣсь//.ивабося//.ивабось//.ивесь//.ивеся//.ива//.иве//.ивѣтись//.ивежъдеся//.ивежесь//.ивѣждесь//.ивѣждеся//.ивежеся//.ивеждеся//.ивѣбыся//.ивась//.ивася
  gramm: imper,du,1p
 -flex: .ахсь//.ахся//.ахмися//.ахмись//.ахътися//.ахътись//.ахъбысь//.ахъбыся//.ахжесь//.ахжеся//.ахъся//.ахбось//.ахъжъдеся//.ахъбось//.ахъбося//.ахъжесь//.ахъ//.ахъждесь//.ахъждеся//.ахъмись//.ахъмися//.ах//.ахбося//.ахъсь//.ахтись//.ахъжеся//.ахждеся//.ахъжъдесь//.ахбыся//.ахбысь//.ахждесь//.ахтися
  gramm: indic,aor,sg,1p
 -flex: <1>.юмися//<1>.юся//<1>.юмись//<1>.юбыся//<1>.юбысь//<1>.южесь//<1>.южеся//<1>.юсь//<1>.юбось//<1>.южъдесь//<1>.юждесь//<1>.юждеся//<1>.южъдеся//<1>.ю//<1>.ютись//<1>.ютися//<1>.юбося
  gramm: indic,praes,sg,1p
 -flex: .ишибыся//.ишибысь//.иши//.ишимися//.ишимись//.ишижесь//.ишижеся//.ишитися//.ишитись//.ишибось//.ишижъдеся//.ишижъдесь//.ишибося//.ишиждеся//.ишиждесь//.ишися//.ишись
  gramm: indic,praes,sg,2p
 -flex: .итъбысь//.итъбыся//.итбысь//.итбыся//.итжеся//.итъжеся//.итъжесь//.итжесь//.ись//.ися//.итись//.итбось//.итбося//.ижъдесь//.итътися//.итътись//.итъся//.ижесь//.итъсь//.итждесь//.итждеся//.итъжъдеся//.ит//.ижъдеся//.итъмися//.итися//.ибось//.и//.итъмись//.итъ//.имись//.итъбось//.итъбося//.ится//.итсь//.иждесь//.иждеся//.имися//.ибыся//.итъждеся//.ижеся//.итъждесь//.иттися//.иттись//.ибысь//.итмись//.итмися//.ибося//.итъжъдесь
  gramm: indic,praes,sg,3p
 -flex: .алажеся//.алажесь//.аламись//.аламися//.алаждесь//.алаждеся//.ала//.алася//.алась//.алабысь//.алажъдеся//.алабыся//.алабось//.алабося//.алажъдесь//.алатися//.алатись
  gramm: perf,du,m
 -flex: .алѣбыся//.алѣбысь//.алетися//.алѣтись//.алѣтися//.алетись//.алебось//.алебося//.алѣбося//.алѣбось//.алѣ//.алѣсь//.алѣся//.алебысь//.алебыся//.алежеся//.алѣмися//.алежесь//.алѣмись//.алѣжъдесь//.але//.алѣжъдеся//.алеждеся//.алеждесь//.алеся//.алемись//.алемися//.алесь//.алѣждесь//.алѣждеся//.алѣжесь//.алежъдеся//.алежъдесь//.алѣжеся
  gramm: perf,du,n
 -flex: .алажеся//.алажесь//.аламись//.аламися//.алаждесь//.алаждеся//.ала//.алася//.алась//.алабысь//.алажъдеся//.алабыся//.алабось//.алабося//.алажъдесь//.алатися//.алатись
  gramm: perf,sg,f
-paradigm: Vdat
 -flex: .стемися//.стемись//.сътежесь//.сътежеся//.стеждесь//.стеждеся//.стежесь//.сътежъдесь//.сътежъдеся//.стежеся//.сътебося//.сътебось//.съте//.стебыся//.стебысь//.стетись//.стетися//.стебося//.стебось//.сътесь//.сътеся//.сте//.сътебыся//.сътебысь//.сътемися//.сътемись//.сътетись//.сътетися//.стесь//.стеся
  gramm: indic,praes,pl,2p
 -flex: .дутъжъдесь//.дутъжъдеся//.дюмись//.дюмися//.дутьждеся//.дутьждесь//.доуждесь//.доуждеся//.дятьмись//.дятьмися//.дюжъдеся//.дюжъдесь//.дяться//.дятьсь//.дутьжъдеся//.дутьжъдесь//.доу//.дутмися//.дутмись//.дутжесь//.дутжеся//.доужъдеся//.доужъдесь//.доубось//.доубося//.дябысь//.дябыся//.дутьбось//.дутьбося//.дятьбось//.дятьбося//.доутися//.доутись//.дятьбысь//.дутбося//.дятьжесь//.дятьжъдесь//.дутбось//.дябось//.дять//.дуть//.дутъ//.дябося//.дятьжеся//.дятьбыся//.дутьмись//.дутьмися//.доубысь//.доубыся//.дяждеся//.дюся//.дюсь//.дяждесь//.дутсь//.дутся//.дут//.дюжеся//.дутьжеся//.дутьбыся//.дутъся//.доужеся//.доужесь//.дюжесь//.дутъбыся//.дутъбысь//.дутъмися//.дутъмись//.дутьбысь//.дутьжесь//.дятися//.дятись//.дутьтися//.дямися//.дутьтись//.дяжъдеся//.дюждесь//.дюждеся//.доуся//.дяся//.дясь//.дяжъдесь//.доумись//.доумися//.дутъжесь//.дутждеся//.дутждесь//.дутъжеся//.дятьждеся//.дятьждесь//.дямись//.дя//.дю//.дутъждесь//.дутъждеся//.доусь//.дутъбося//.дутъбось//.дуться//.дутьсь//.дуттись//.дуттися//.дюбось//.дюбося//.дютися//.дютись//.дятьтися//.дятьтись//.дяжеся//.дяжесь//.дятьжъдеся//.дюбысь//.дутътись//.дутътися//.дюбыся//.дутъсь//.дутбыся//.дутбысь
  gramm: indic,praes,pl,3p
 -flex: .мжесь//.мътися//.мъжъдеся//.мъжъдесь//.мбыся//.мъбося//.мбысь//.мтись//.мтися//.мъмись//.мъмися//.мъждесь//.мсь//.мся//.мъждеся//.мжеся//.м//.мбося//.мбось//.ммися//.ммись//.мъбось//.мътись//.мъбысь//.мждесь//.мждеся//.мъбыся//.мъжеся//.мъжесь//.мъся//.мъсь//.мъ
  gramm: indic,praes,pl,1p
 -flex: .лися//.лижеся//.ли//.лись//.либось//.лижъдеся//.лимися//.лиждесь//.либыся//.лижъдесь//.лиждеся//.либося//.лижесь//.либысь//.лимись//.литись//.литися
  gramm: perf,pl,m
 -flex: .ла//.лажесь//.лабось//.лажеся//.лаждесь//.лаждеся//.лабося//.лабыся//.лась//.лася//.лабысь//.ламися//.латись//.латися//.ламись//.лажъдесь//.лажъдеся
  gramm: perf,pl,n
 -flex: .лытися//.лыжъдесь//.лыбося//.лыся//.лыбысь//.лыжеся//.лымися//.лыбыся//.лымись//.лытись//.лыжесь//.лыждесь//.лыбось//.лысь//.лыждеся//.лыжъдеся//.лы
  gramm: perf,pl,f
 -flex: .тимись//.тимися//.тьжъдесь//.тьжъдеся//.ть//.тьтися//.тьтись//.тьмись//.тися//.тись//.тибысь//.тьжеся//.тибыся//.тьмися//.тьжесь//.тьбысь//.тьбыся//.тиждесь//.тиждеся//.тьбось//.тьбося//.титися//.титись//.тьждесь//.ти//.тижеся//.тижесь//.тьждеся//.тижъдеся//.тижъдесь//.тибось//.тибося//.ться//.тьсь
  gramm: inf
 -flex: .жъдьмися//.жъдьбысь//.жъдься//.жъдьсь//.жъдьбыся//.ждьжесь//.ждьжеся//.жъдьмись//.жъдь//.жъдьбось//.жъдьбося//.жъдьтися//.жъдьтись//.жъдьжъдеся//.жъдьжъдесь//.ждьбося//.ждьбось//.ждь//.ждьждесь//.ждьждеся//.ждьбыся//.ждьбысь//.ждьтись//.ждьтися//.ждьсь//.ждься//.ждьмися//.ждьмись//.жъдьжеся//.жъдьжесь
  gramm: imper,sg,2p
 -flex: .жъдьмися//.жъдьбысь//.жъдься//.жъдьсь//.жъдьбыся//.ждьжесь//.ждьжеся//.жъдьмись//.жъдь//.жъдьбось//.жъдьбося//.жъдьтися//.жъдьтись//.жъдьжъдеся//.жъдьжъдесь//.ждьбося//.ждьбось//.ждь//.ждьждесь//.ждьждеся//.ждьбыся//.ждьбысь//.ждьтись//.ждьтися//.ждьсь//.ждься//.ждьмися//.ждьмись//.жъдьжеся//.жъдьжесь
  gramm: imper,sg,3p
 -flex: .дитемися//.дитеся//.дитемись//.дитебыся//.дитебысь//.дитежесь//.дитежеся//.дитесь//.дитебось//.дитежъдесь//.дитеждесь//.дитеждеся//.дитежъдеся//.дите//.дитетись//.дитетися//.дитебося
  gramm: imper,pl,2p
 -flex: .лотися//.лобысь//.лобыся//.лотись//.лождесь//.ложъдеся//.ло//.ломися//.ложеся//.ложесь//.лобось//.ложъдесь//.лобося//.лося//.лождеся//.лось//.ломись
  gramm: perf,sg,n
 -flex: .стьсь//.стьмися//.стьмись//.сться//.сътъбось//.сътъбося//.съттися//.съттись//.сътьсь//.съться//.стъмись//.стътися//.стътись//.стъмися//.съть//.сътъ//.сътжеся//.стьждеся//.стьждесь//.сътжесь//.сътьтись//.стьбысь//.стжесь//.стбыся//.стжеся//.стбысь//.сттись//.сттися//.стждесь//.стждеся//.сътся//.сътсь//.сътътися//.сътътись//.сътьмися//.сътьмись//.стъжеся//.стъжесь//.стьжесь//.стьжеся//.сътъжеся//.сътъжесь//.сътмись//.сътмися//.ст//.стъбось//.стъбося//.сътьжъдесь//.стмись//.сътъся//.сътъсь//.сть//.стъ//.//.стсь//.стся//.сътбысь//.сътбыся//.стъждесь//.стъждеся//.сътъмись//.сътъмися//.сътьбося//.сътьбось//.стъся//.стъсь//.сътжъдеся//.сътжъдесь//.сътбось//.сътбося//.сътьжесь//.сътьжеся//.стбося//.стбось//.сътьбыся//.сътьбысь//.стмися//.сътъбысь//.сътъбыся//.стьбося//.стьбось//.сът//.сътьжъдеся//.стъбысь//.стъбыся//.стьбыся//.сътьтися//.стьтись//.стьтися//.сътъжъдеся//.сътъжъдесь
  gramm: indic,aor,sg,3p
 -flex: .стьсь//.стьмися//.стьмись//.сться//.сътъбось//.сътъбося//.съттися//.съттись//.сътьсь//.съться//.стъмись//.стътися//.стътись//.стъмися//.съть//.сътъ//.сътжеся//.стьждеся//.стьждесь//.сътжесь//.сътьтись//.стьбысь//.стжесь//.стбыся//.стжеся//.стбысь//.сттись//.сттися//.стждесь//.стждеся//.сътся//.сътсь//.сътътися//.сътътись//.сътьмися//.сътьмись//.стъжеся//.стъжесь//.стьжесь//.стьжеся//.сътъжеся//.сътъжесь//.сътмись//.сътмися//.ст//.стъбось//.стъбося//.сътьжъдесь//.стмись//.сътъся//.сътъсь//.сть//.стъ//.//.стсь//.стся//.сътбысь//.сътбыся//.стъждесь//.стъждеся//.сътъмись//.сътъмися//.сътьбося//.сътьбось//.стъся//.стъсь//.сътжъдеся//.сътжъдесь//.сътбось//.сътбося//.сътьжесь//.сътьжеся//.стбося//.стбось//.сътьбыся//.сътьбысь//.стмися//.сътъбысь//.сътъбыся//.стьбося//.стьбось//.сът//.сътьжъдеся//.стъбысь//.стъбыся//.стьбыся//.сътьтися//.стьтись//.стьтися//.сътъжъдеся//.сътъжъдесь
  gramm: indic,aor,sg,2p
 -flex: .вежеся//.вежесь//.веждесь//.вѣжъдеся//.важеся//.важесь//.важдесь//.ватися//.ватись//.важдеся//.вѣбыся//.вежъдесь//.ва//.вѣтись//.ве//.вѣбысь//.вабысь//.вабыся//.вежъдеся//.веся//.вебысь//.вебыся//.ветися//.веждеся//.вѣ//.вѣбося//.вѣбось//.весь//.вамись//.вамися//.важъдеся//.важъдесь//.вѣждесь//.вѣждеся//.вебось//.вася//.вѣсь//.вѣся//.вебося//.вѣмися//.вась//.вѣмись//.вабось//.вабося//.вѣжъдесь//.вемись//.вемися//.ветись//.вѣжесь//.вѣтися//.вѣжеся
  gramm: indic,praes,du,1p
 -flex: .сътежесь//.сътежеся//.стѣмись//.стѣмися//.сътамися//.сътамись//.сътежъдесь//.сътежъдеся//.сътась//.сътася//.съте//.съта//.стамися//.стамись//.сътетись//.сътетися//.сътѣ//.стемися//.стемись//.стабыся//.стабысь//.стеждесь//.стеждеся//.сътажесь//.сътажеся//.статись//.статися//.стеся//.сътѣжъдеся//.сътѣмися//.стажесь//.стажеся//.сътѣжеся//.сътѣжесь//.стѣбося//.сътебыся//.сътебысь//.сътѣтися//.сътѣтись//.стась//.стѣбысь//.стѣбыся//.сътабыся//.стася//.стѣ//.стѣся//.стѣсь//.сътабысь//.стежесь//.стежеся//.сътебося//.сътебось//.сътажъдесь//.сътажъдеся//.стебыся//.стебысь//.стѣтися//.стѣтись//.сътесь//.сътеся//.сте//.ста//.сътемися//.сътемись//.сътѣмись//.стѣжеся//.стѣжесь//.стесь//.стѣждеся//.стѣждесь//.стабося//.стабось//.стаждеся//.стаждесь//.сътѣбысь//.сътѣбыся//.сътѣбось//.сътѣбося//.сътабося//.сътабось//.стетись//.стетися//.стѣбось//.сътѣжъдесь//.стебося//.стебось//.сътатись//.сътатися//.сътѣся//.сътѣсь
  gramm: indic,praes,du,3p
 -flex: .сътежесь//.сътежеся//.стѣмись//.стѣмися//.сътамися//.сътамись//.сътежъдесь//.сътежъдеся//.сътась//.сътася//.съте//.съта//.стамися//.стамись//.сътетись//.сътетися//.сътѣ//.стемися//.стемись//.стабыся//.стабысь//.стеждесь//.стеждеся//.сътажесь//.сътажеся//.статись//.статися//.стеся//.сътѣжъдеся//.сътѣмися//.стажесь//.стажеся//.сътѣжеся//.сътѣжесь//.стѣбося//.сътебыся//.сътебысь//.сътѣтися//.сътѣтись//.стась//.стѣбысь//.стѣбыся//.сътабыся//.стася//.стѣ//.стѣся//.стѣсь//.сътабысь//.стежесь//.стежеся//.сътебося//.сътебось//.сътажъдесь//.сътажъдеся//.стебыся//.стебысь//.стѣтися//.стѣтись//.сътесь//.сътеся//.сте//.ста//.сътемися//.сътемись//.сътѣмись//.стѣжеся//.стѣжесь//.стесь//.стѣждеся//.стѣждесь//.стабося//.стабось//.стаждеся//.стаждесь//.сътѣбысь//.сътѣбыся//.сътѣбось//.сътѣбося//.сътабося//.сътабось//.стетись//.стетися//.стѣбось//.сътѣжъдесь//.стебося//.стебось//.сътатись//.сътатися//.сътѣся//.сътѣсь
  gramm: indic,praes,du,2p
 -flex: .лѣбыся//.лѣтися//.лѣтись//.лѣмися//.лѣжъдеся//.лѣжъдесь//.лѣ//.лѣжеся//.лежесь//.лежеся//.лѣжесь//.лѣбысь//.леждеся//.леждесь//.лѣбось//.лѣбося//.лесь//.леся//.лѣмись//.лежъдесь//.лѣждесь//.лѣждеся//.лебыся//.лебысь//.летись//.летися//.лебося//.ле//.лебось//.лемися//.лемись//.лежъдеся//.лѣся//.лѣсь
  gramm: perf,du,f
 -flex: .ховатись//.ховатися//.ховетись//.хове//.ховѣтись//.ховетися//.хова//.ховежъдесь//.ховежъдеся//.ховѣждесь//.ховѣждеся//.ховѣся//.ховѣсь//.ховажъдесь//.ховаждесь//.ховаждеся//.ховажъдеся//.ховѣбысь//.ховѣбыся//.ховабыся//.ховѣбось//.ховѣбося//.ховабысь//.ховемися//.ховемись//.ховежесь//.ховежеся//.ховѣ//.ховажесь//.ховебыся//.ховебысь//.ховажеся//.ховѣмись//.ховѣжесь//.ховѣжеся//.ховебося//.ховѣмися//.ховебось//.ховась//.ховася//.ховеждеся//.ховеждесь//.ховѣтися//.ховамися//.ховѣжъдеся//.ховѣжъдесь//.ховеся//.ховесь//.ховабося//.ховабось//.ховамись
  gramm: indic,aor,du,1p
 -flex: .сътежесь//.сътежеся//.стѣмись//.стѣмися//.сътамися//.сътамись//.сътежъдесь//.сътежъдеся//.сътась//.сътася//.съте//.съта//.стамися//.стамись//.сътетись//.сътетися//.сътѣ//.стемися//.стемись//.стабыся//.стабысь//.стеждесь//.стеждеся//.сътажесь//.сътажеся//.статись//.статися//.стеся//.сътѣжъдеся//.сътѣмися//.стажесь//.стажеся//.сътѣжеся//.сътѣжесь//.стѣбося//.сътебыся//.сътебысь//.сътѣтися//.сътѣтись//.стась//.стѣбысь//.стѣбыся//.сътабыся//.стася//.стѣ//.стѣся//.стѣсь//.сътабысь//.стежесь//.стежеся//.сътебося//.сътебось//.сътажъдесь//.сътажъдеся//.стебыся//.стебысь//.стѣтися//.стѣтись//.сътесь//.сътеся//.сте//.ста//.сътемися//.сътемись//.сътѣмись//.стѣжеся//.стѣжесь//.стесь//.стѣждеся//.стѣждесь//.стабося//.стабось//.стаждеся//.стаждесь//.сътѣбысь//.сътѣбыся//.сътѣбось//.сътѣбося//.сътабося//.сътабось//.стетись//.стетися//.стѣбось//.сътѣжъдесь//.стебося//.стебось//.сътатись//.сътатися//.сътѣся//.сътѣсь
  gramm: indic,aor,du,2p
 -flex: .сътежесь//.сътежеся//.стѣмись//.стѣмися//.сътамися//.сътамись//.сътежъдесь//.сътежъдеся//.сътась//.сътася//.съте//.съта//.стамися//.стамись//.сътетись//.сътетися//.сътѣ//.стемися//.стемись//.стабыся//.стабысь//.стеждесь//.стеждеся//.сътажесь//.сътажеся//.статись//.статися//.стеся//.сътѣжъдеся//.сътѣмися//.стажесь//.стажеся//.сътѣжеся//.сътѣжесь//.стѣбося//.сътебыся//.сътебысь//.сътѣтися//.сътѣтись//.стась//.стѣбысь//.стѣбыся//.сътабыся//.стася//.стѣ//.стѣся//.стѣсь//.сътабысь//.стежесь//.стежеся//.сътебося//.сътебось//.сътажъдесь//.сътажъдеся//.стебыся//.стебысь//.стѣтися//.стѣтись//.сътесь//.сътеся//.сте//.ста//.сътемися//.сътемись//.сътѣмись//.стѣжеся//.стѣжесь//.стесь//.стѣждеся//.стѣждесь//.стабося//.стабось//.стаждеся//.стаждесь//.сътѣбысь//.сътѣбыся//.сътѣбось//.сътѣбося//.сътабося//.сътабось//.стетись//.стетися//.стѣбось//.сътѣжъдесь//.стебося//.стебось//.сътатись//.сътатися//.сътѣся//.сътѣсь
  gramm: indic,aor,du,3p
 -flex: .лъмись//.лъмися//.лмись//.лбось//.лбося//.лмися//.лъся//.лъсь//.лбысь//.лъ//.лбыся//.лъжеся//.лъжесь//.лъждесь//.л//.лъбысь//.лъбыся//.лждесь//.лждеся//.лъбось//.лъжъдеся//.лъжъдесь//.лъбося//.лжеся//.лжесь//.лъждеся//.лтися//.лтись//.лътися//.лътись//.лся//.лсь
  gramm: perf,sg,m
 -flex: .димждеся//.диметися//.димждесь//.димъмися//.димъмись//.диметись//.димебось//.димъжесь//.димъжеся//.димебося//.димтися//.димтись//.диме//.диммись//.димжеся//.димжесь//.димъбося//.димебысь//.димъбось//.димемись//.димемися//.димеся//.димесь//.дим//.димебыся//.димътись//.димътися//.димся//.димъжъдесь//.димъжъдеся//.димсь//.диммися//.димежеся//.димъсь//.димбысь//.димбыся//.димъся//.димежъдеся//.димежесь//.димъ//.димежъдесь//.димеждеся//.димеждесь//.димъждеся//.димъждесь//.димъбыся//.димъбысь//.димбось//.димбося
  gramm: imper,pl,1p
 -flex: .шѧбось//.шѧмись//.шѧмися//.шѧбося//.шѧжъдеся//.шѧжъдесь//.шаждеся//.шаждесь//.шѧ//.шѧбысь//.шѧбыся//.шажесь//.шажеся//.шабыся//.шабысь//.шатись//.шатися//.шѧжеся//.шѧжесь//.шась//.шася//.шажъдесь//.шажъдеся//.шѧся//.шѧсь//.шѧждеся//.шѧждесь//.шабося//.ша//.шабось//.шѧтися//.шѧтись//.шамися//.шамись
  gramm: indic,aor,pl,3p
 -flex: .стемися//.стемись//.сътежесь//.сътежеся//.стеждесь//.стеждеся//.стежесь//.сътежъдесь//.сътежъдеся//.стежеся//.сътебося//.сътебось//.съте//.стебыся//.стебысь//.стетись//.стетися//.стебося//.стебось//.сътесь//.сътеся//.сте//.сътебыся//.сътебысь//.сътемися//.сътемись//.сътетись//.сътетися//.стесь//.стеся
  gramm: indic,aor,pl,2p
 -flex: .хомждеся//.хомъжесь//.хомжесь//.хомжеся//.хомъжеся//.хомсь//.хомъсь//.хоммись//.хомся//.хомъждеся//.хомъбыся//.хомбыся//.хомбысь//.хомъбысь//.хомъ//.хом//.хоммися//.хомъся//.хомтись//.хомътись//.хомътися//.хомъмись//.хомбося//.хомъбося//.хомъбось//.хомбось//.хомъмися//.хомъждесь//.хомждесь//.хомтися//.хомъжъдесь//.хомъжъдеся
  gramm: indic,aor,pl,1p
 -flex: .дитѣждеся//.дитебыся//.дитѣжъдесь//.дитѣждесь//.дитась//.дитася//.дитебысь//.дитетись//.дитетися//.дитѣмись//.дитабыся//.дитабысь//.дитамися//.дитамись//.дитатись//.дитѣ//.дитатися//.дитежеся//.дитебося//.дитебось//.дитѣжъдеся//.дитеждесь//.дитеждеся//.дитѣтися//.дитаждеся//.дитаждесь//.дитѣтись//.дитежесь//.дитѣмися//.дитажесь//.дитажеся//.дитѣбось//.дитѣбося//.дитѣжеся//.дитѣжесь//.дитемися//.дитемись//.дитѣся//.дитажъдесь//.дитажъдеся//.дитѣсь//.дитабося//.дитѣбысь//.дитѣбыся//.дитабось//.дитесь//.дитеся//.дитежъдесь//.дита//.дитежъдеся//.дите
  gramm: imper,du,2p
 -flex: .дивебысь//.дивемися//.дивѣмись//.дивѣмися//.дивемись//.дивѣждеся//.дивѣждесь//.дивабося//.дивѣбысь//.дивѣбыся//.дивабось//.дивесь//.дивеся//.дивѣбось//.дива//.дивеждеся//.дивѣбося//.диве//.диваждеся//.диваждесь//.дивѣжеся//.дивѣжесь//.дивѣжъдеся//.дивѣжъдесь//.дивѣся//.диважъдесь//.диважъдеся//.дивѣсь//.дивежесь//.дивась//.дивася//.дивежъдесь//.дивежъдеся//.дивежеся//.дивамися//.дивамись//.дивебося//.дивебось//.дивебыся//.дивѣтися//.диветись//.диветися//.дивѣтись//.дивабыся//.дивабысь//.дивеждесь//.диватись//.дивѣ//.диватися//.диважесь//.диважеся
  gramm: imper,du,1p
 -flex: .хътись//.хътися//.хсь//.хжесь//.хжеся//.хся//.хъжъдесь//.хъждесь//.хъждеся//.хтися//.хъжъдеся//.хждеся//.хждесь//.хъбыся//.хбось//.х//.хъбось//.хъбося//.хъжесь//.хъсь//.хъся//.хъжеся//.хбыся//.хбысь//.хтись//.хъ//.хмися//.хмись//.хъмися//.хъмись//.хбося//.хъбысь
  gramm: indic,aor,sg,1p
 -flex: .мжесь//.мътися//.мъжъдеся//.мъжъдесь//.мбыся//.мъбося//.мбысь//.мтись//.мтися//.мъмись//.мъмися//.мъждесь//.мсь//.мся//.мъждеся//.мжеся//.м//.мбося//.мбось//.ммися//.ммись//.мъбось//.мътись//.мъбысь//.мждесь//.мждеся//.мъбыся//.мъжеся//.мъжесь//.мъся//.мъсь//.мъ
  gramm: indic,praes,sg,1p
 -flex: .сибысь//.сибыся//.сибося//.симись//.симися//.сижеся//.ситися//.сиждеся//.ситись//.сися//.сись//.сибось//.сижъдеся//.си//.сиждесь//.сижъдесь//.сижесь
  gramm: indic,praes,sg,2p
 -flex: .стждесь//.стждеся//.сътъбось//.сътбось//.сътбося//.сътъбося//.сътъся//.сътся//.сътсь//.стбысь//.сътътися//.съттися//.съттись//.сътътись//.стбося//.стбось//.стъ//.стъждеся//.стъжеся//.стъжесь//.стсь//.стся//.стъмись//.стътися//.стътись//.стъмися//.сътбысь//.сътъбысь//.сътъбыся//.сътбыся//.стжесь//.стъждесь//.сътъ//.сът//.сътжеся//.сътъжеся//.сътъжесь//.сътжесь//.сътмись//.сътъмись//.сътъмися//.сътмися//.стъбысь//.стъбыся//.ст//.стбыся//.стжеся//.стъбось//.стъбося//.стъся//.стъсь//.сътъсь//.стмися//.сттись//.сттися//.стмись//.сътжъдеся//.сътъжъдеся//.сътъжъдесь//.сътжъдесь
  gramm: indic,praes,sg,3p
 -flex: .ла//.лажесь//.лабось//.лажеся//.лаждесь//.лаждеся//.лабося//.лабыся//.лась//.лася//.лабысь//.ламися//.латись//.латися//.ламись//.лажъдесь//.лажъдеся
  gramm: perf,du,m
 -flex: .лѣбыся//.лѣтися//.лѣтись//.лѣмися//.лѣжъдеся//.лѣжъдесь//.лѣ//.лѣжеся//.лежесь//.лежеся//.лѣжесь//.лѣбысь//.леждеся//.леждесь//.лѣбось//.лѣбося//.лесь//.леся//.лѣмись//.лежъдесь//.лѣждесь//.лѣждеся//.лебыся//.лебысь//.летись//.летися//.лебося//.ле//.лебось//.лемися//.лемись//.лежъдеся//.лѣся//.лѣсь
  gramm: perf,du,n
 -flex: .ла//.лажесь//.лабось//.лажеся//.лаждесь//.лаждеся//.лабося//.лабыся//.лась//.лася//.лабысь//.ламися//.латись//.латися//.ламись//.лажъдесь//.лажъдеся
  gramm: perf,sg,f
-paradigm: Vved
 -flex: <1>.сътебысь//<1>.стетися//<1>.стетись//<1>.сътетися//<1>.сътетись//<1>.сте//<1>.сътежесь//<1>.стемися//<1>.стебось//<1>.стебося//<1>.сътебыся//<1>.сътебось//<1>.сътебося//<1>.съте//<1>.сътежъдеся//<1>.стебысь//<1>.стебыся//<1>.сътежъдесь//<1>.стежеся//<1>.стежесь//<1>.стемись//<1>.сътежеся//<1>.сътемись//<1>.сътеся//<1>.сътесь//<1>.сътемися//<1>.стеждеся//<1>.стеждесь//<1>.стеся//<1>.стесь
  gramm: indic,praes,pl,2p
 -flex: .ятбось//.ятбося//.ятъждеся//<1>.ябысь//<1>.ясь//.ятбыся//<1>.яся//.ятъмися//.ятъмись//<1>.ятъся//<1>.ятъсь//.ятждеся//.ятждесь//.ябось//.ябося//<1>.ятждесь//<1>.ятждеся//<1>.ятмися//<1>.ятмись//.яжеся//.ятъся//<1>.ятбыся//<1>.ятбысь//<1>.ятбося//<1>.ятбось//.ятъбося//.ятъбось//.ябысь//.ябыся//<1>.яжесь//.ятъжъдесь//.ятъжъдеся//.ятъжесь//.ятъжеся//<1>.яжеся//.ятъбыся//.ятъбысь//<1>.ятъ//<1>.ятсь//<1>.ятся//<1>.ятись//<1>.ятися//.ятбысь//.ятъждесь//.яся//.ясь//.ятмись//.ятмися//<1>.яждеся//<1>.яждесь//<1>.ятътися//<1>.ятътись//<1>.ятъбось//<1>.ятъбося//.я//.ят//.ятися//.ятись//<1>.ямися//<1>.ямись//<1>.ятъбысь//.ятъ//<1>.ятъбыся//<1>.ят//<1>.ябыся//.ятъсь//<1>.ятъмись//<1>.ятъмися//.яжесь//<1>.ятъжеся//<1>.ятъжесь//.ятътись//<1>.ябося//.ятътися//.ямись//.ямися//<1>.ятъжъдеся//.ятжеся//.ятжесь//<1>.ятъжъдесь//<1>.яжъдесь//<1>.яжъдеся//<1>.ябось//<1>.я//<1>.ятъждесь//<1>.ятъждеся//.яттися//.яттись//<1>.ятжесь//<1>.ятжеся//.яждесь//.яждеся//<1>.яттись//<1>.яттися//.яжъдеся//.яжъдесь//.ятся//.ятсь
  gramm: indic,praes,pl,3p
 -flex: <1>.мыжъдеся//<1>.мыжъдесь//<1>.мытись//<1>.мытися//<1>.мыжеся//<1>.мы//<1>.мыбося//<1>.мыбось//<1>.мыждесь//<1>.мыждеся//<1>.мыжесь//<1>.мымись//<1>.мысь//<1>.мыся//<1>.мымися//<1>.мыбыся//<1>.мыбысь
  gramm: indic,praes,pl,1p
 -flex: .елибысь//.елибыся//.ѣлимися//.ѣлимись//.ѣлиждесь//.елибось//.ѣлиждеся//.елибося//.ѣлитись//.ѣлитися//.ѣлибыся//.ѣлибысь//.елижъдеся//.елижъдесь//.елижеся//.елижесь//.ѣлибося//.ѣлибось//.ѣлижесь//.ѣлижеся//.елитися//.елитись//.ели//.елиждеся//.ѣлись//.ѣлися//.елиждесь//.елися//.елимись//.елимися//.елись//.ѣлижъдесь//.ѣлижъдеся//.ѣли
  gramm: perf,pl,m
 -flex: .елабысь//.ѣлабось//.елажеся//.еламися//.ѣламися//.ѣлаждесь//.ѣлаждеся//.ѣламись//.ѣлабося//.елабыся//.ѣлабыся//.ѣлабысь//.елаждеся//.ѣлась//.ѣлася//.елаждесь//.елася//.елась//.ѣлатись//.ѣлатися//.елабось//.елажъдеся//.елажъдесь//.елабося//.ѣлажъдесь//.ѣлажъдеся//.ела//.еламись//.елажесь//.елатися//.елатись//.ѣла//.ѣлажесь//.ѣлажеся
  gramm: perf,pl,n
 -flex: .ѣлыбось//.елымись//.ѣлыбыся//.ѣлы//.елыжесь//.елыжеся//.елысь//.елыся//.ѣлыждесь//.елы//.ѣлыждеся//.ѣлымись//.ѣлымися//.ѣлыбося//.ѣлыся//.ѣлысь//.ѣлыжеся//.ѣлыжъдесь//.ѣлыжъдеся//.елыждеся//.елымися//.ѣлыжесь//.елыбыся//.елыбысь//.ѣлытися//.ѣлытись//.елыбося//.елыбось//.елыжъдесь//.елыждесь//.елыжъдеся//.ѣлыбысь//.елытись//.елытися
  gramm: perf,pl,f
 -flex: .ѣтьбось//.ѣтьбося//.ѣтьсь//.етьбысь//.етьжъдесь//.ѣтитися//.ѣтитись//.етьжъдеся//.етижесь//.етижеся//.ѣтьжеся//.ѣтьжесь//.етьбося//.ѣтибось//.ѣтибося//.етьбось//.етись//.ѣтися//.ѣтись//.етися//.етьмися//.ѣтьмися//.ѣтибысь//.ѣтибыся//.ѣтьжъдеся//.етибыся//.етибысь//.ѣтиждесь//.ѣть//.ѣтиждеся//.ѣтьбысь//.етьмись//.ѣтьбыся//.ѣтьмись//.еть//.етьбыся//.ети//.етьждесь//.ѣтьтися//.ѣтьтись//.етимися//.етимись//.етитись//.етьждеся//.етитися//.ѣти//.ѣтижеся//.ѣтижесь//.етибося//.ѣтьждесь//.етибось//.етьтись//.етьтися//.ѣтимись//.етьжесь//.етьжеся//.ѣтимися//.ѣтижъдеся//.етиждеся//.етиждесь//.ѣтижъдесь//.ѣтьжъдесь//.етижъдесь//.етижъдеся//.еться//.етьсь//.ѣтьждеся//.ѣться
  gramm: inf
 -flex: <1>.жъдь//<1>.жъдьтись//<1>.жъдьтися//<1>.ждьбысь//<1>.ждьмися//<1>.ждьжеся//<1>.ждьжесь//<1>.ждься//<1>.ждьсь//<1>.ждьждеся//<1>.ждь//<1>.ждьждесь//<1>.жъдьжъдесь//<1>.жъдьжъдеся//<1>.жъдьжесь//<1>.ждьбыся//<1>.жъдьсь//<1>.жъдьбыся//<1>.жъдьбысь//<1>.жъдься//<1>.ждьбось//<1>.ждьбося//<1>.жъдьбося//<1>.жъдьмися//<1>.жъдьмись//<1>.жъдьбось//<1>.ждьтися//<1>.ждьтись//<1>.жъдьжеся//<1>.ждьмись
  gramm: imper,sg,2p
 -flex: <1>.жъдь//<1>.жъдьтись//<1>.жъдьтися//<1>.ждьбысь//<1>.ждьмися//<1>.ждьжеся//<1>.ждьжесь//<1>.ждься//<1>.ждьсь//<1>.ждьждеся//<1>.ждь//<1>.ждьждесь//<1>.жъдьжъдесь//<1>.жъдьжъдеся//<1>.жъдьжесь//<1>.ждьбыся//<1>.жъдьсь//<1>.жъдьбыся//<1>.жъдьбысь//<1>.жъдься//<1>.ждьбось//<1>.ждьбося//<1>.жъдьбося//<1>.жъдьмися//<1>.жъдьмись//<1>.жъдьбось//<1>.ждьтися//<1>.ждьтись//<1>.жъдьжеся//<1>.ждьмись
  gramm: imper,sg,3p
 -flex: .итежесь//.итежеся//.итесь//.итебось//.итежъдесь//.итеждесь//.итеся//.итетись//.ите//.итетися//.итежъдеся//.итемися//.итемись//.итеждеся//.итебося//.итебыся//.итебысь
  gramm: imper,pl,2p
 -flex: .елось//.елося//.ѣлотись//.ѣложеся//.ѣложесь//.еломися//.еломись//.ѣлождеся//.ѣлождесь//.елобыся//.елобысь//.ѣлося//.елотись//.елотися//.ѣлось//.еложесь//.еложеся//.ѣложъдеся//.ѣложъдесь//.ѣлобось//.ѣломися//.ѣлобося//.ѣлотися//.ѣлобысь//.ѣлобыся//.елобося//.елобось//.ело//.елождесь//.елождеся//.ѣломись//.ѣло//.еложъдесь//.еложъдеся
  gramm: perf,sg,n
 -flex: .ѣжъдеся//.ѣжъдесь//.емися//.етись//.ѣтися//.ѣтись//.етися//.ѣбось//.ѣбося//.е//.еждеся//.еждесь//.ѣмись//.ебося//.емись//.ѣмися//.ѣждеся//.ѣждесь//.ѣся//.ѣсь//.ебось//.ѣ//.ѣжеся//.ебыся//.ебысь//.ѣжесь//.ѣбысь//.ѣбыся//.ежъдесь//.ежъдеся//.есь//.ежесь//.ежеся//.еся
  gramm: indic,aor,sg,3p
 -flex: .ѣжъдеся//.ѣжъдесь//.емися//.етись//.ѣтися//.ѣтись//.етися//.ѣбось//.ѣбося//.е//.еждеся//.еждесь//.ѣмись//.ебося//.емись//.ѣмися//.ѣждеся//.ѣждесь//.ѣся//.ѣсь//.ебось//.ѣ//.ѣжеся//.ебыся//.ебысь//.ѣжесь//.ѣбысь//.ѣбыся//.ежъдесь//.ежъдеся//.есь//.ежесь//.ежеся//.еся
  gramm: indic,aor,sg,2p
 -flex: <1>.веждесь//<1>.веждеся//<1>.вѣся//<1>.вѣсь//<1>.вѣмись//<1>.вѣмися//<1>.ветись//<1>.ветися//<1>.вежесь//<1>.вежеся//<1>.ватись//<1>.ватися//<1>.вѣбысь//<1>.вѣбыся//<1>.вѣтися//<1>.ва//<1>.вѣтись//<1>.ве//<1>.вѣжеся//<1>.вѣжесь//<1>.вемися//<1>.вемись//<1>.весь//<1>.веся//<1>.вебыся//<1>.вебося//<1>.вебысь//<1>.вамися//<1>.вамись//<1>.важдеся//<1>.важдесь//<1>.вѣбось//<1>.вабыся//<1>.вабысь//<1>.вѣбося//<1>.вабося//<1>.вѣ//<1>.вабось//<1>.вѣждеся//<1>.вѣждесь//<1>.вась//<1>.важесь//<1>.важеся//<1>.вася//<1>.вебось//<1>.вежъдесь//<1>.вѣжъдеся//<1>.вѣжъдесь//<1>.вежъдеся//<1>.важъдесь//<1>.важъдеся
  gramm: indic,praes,du,1p
 -flex: <1>.сътетися//<1>.сътетись//<1>.сътася//<1>.сътась//<1>.стажеся//<1>.стажесь//<1>.статися//<1>.статись//<1>.сътѣжъдесь//<1>.сътѣжъдеся//<1>.стѣбыся//<1>.стѣбысь//<1>.сътебось//<1>.сътебося//<1>.стася//<1>.стась//<1>.стежеся//<1>.стежесь//<1>.сътатися//<1>.сътатись//<1>.сътажеся//<1>.сътажесь//<1>.стетися//<1>.стетись//<1>.стѣбося//<1>.стѣбось//<1>.сте//<1>.ста//<1>.стабось//<1>.стабося//<1>.сътабось//<1>.сътабося//<1>.стаждесь//<1>.стаждеся//<1>.стѣ//<1>.сътежъдеся//<1>.стебысь//<1>.стебыся//<1>.сътежъдесь//<1>.сътебысь//<1>.сътебыся//<1>.сътѣ//<1>.сътѣтись//<1>.сътѣтися//<1>.стѣтись//<1>.стѣтися//<1>.стѣжесь//<1>.сътѣбыся//<1>.сътѣбысь//<1>.стѣжеся//<1>.съте//<1>.съта//<1>.сътамись//<1>.сътамися//<1>.стемись//<1>.стемися//<1>.стеждеся//<1>.сътѣжесь//<1>.сътѣжеся//<1>.стеждесь//<1>.сътежеся//<1>.сътежесь//<1>.стабысь//<1>.стабыся//<1>.сътабысь//<1>.сътабыся//<1>.стѣсь//<1>.стебось//<1>.стебося//<1>.сътѣсь//<1>.стѣся//<1>.сътѣся//<1>.стамись//<1>.стамися//<1>.стѣмися//<1>.стѣмись//<1>.сътѣбося//<1>.сътѣбось//<1>.стѣждесь//<1>.стѣждеся//<1>.сътажъдеся//<1>.сътажъдесь//<1>.сътѣмися//<1>.сътѣмись//<1>.сътемись//<1>.сътеся//<1>.сътесь//<1>.сътемися//<1>.стеся//<1>.стесь
  gramm: indic,praes,du,3p
 -flex: <1>.сътетися//<1>.сътетись//<1>.сътася//<1>.сътась//<1>.стажеся//<1>.стажесь//<1>.статися//<1>.статись//<1>.сътѣжъдесь//<1>.сътѣжъдеся//<1>.стѣбыся//<1>.стѣбысь//<1>.сътебось//<1>.сътебося//<1>.стася//<1>.стась//<1>.стежеся//<1>.стежесь//<1>.сътатися//<1>.сътатись//<1>.сътажеся//<1>.сътажесь//<1>.стетися//<1>.стетись//<1>.стѣбося//<1>.стѣбось//<1>.сте//<1>.ста//<1>.стабось//<1>.стабося//<1>.сътабось//<1>.сътабося//<1>.стаждесь//<1>.стаждеся//<1>.стѣ//<1>.сътежъдеся//<1>.стебысь//<1>.стебыся//<1>.сътежъдесь//<1>.сътебысь//<1>.сътебыся//<1>.сътѣ//<1>.сътѣтись//<1>.сътѣтися//<1>.стѣтись//<1>.стѣтися//<1>.стѣжесь//<1>.сътѣбыся//<1>.сътѣбысь//<1>.стѣжеся//<1>.съте//<1>.съта//<1>.сътамись//<1>.сътамися//<1>.стемись//<1>.стемися//<1>.стеждеся//<1>.сътѣжесь//<1>.сътѣжеся//<1>.стеждесь//<1>.сътежеся//<1>.сътежесь//<1>.стабысь//<1>.стабыся//<1>.сътабысь//<1>.сътабыся//<1>.стѣсь//<1>.стебось//<1>.стебося//<1>.сътѣсь//<1>.стѣся//<1>.сътѣся//<1>.стамись//<1>.стамися//<1>.стѣмися//<1>.стѣмись//<1>.сътѣбося//<1>.сътѣбось//<1>.стѣждесь//<1>.стѣждеся//<1>.сътажъдеся//<1>.сътажъдесь//<1>.сътѣмися//<1>.сътѣмись//<1>.сътемись//<1>.сътеся//<1>.сътесь//<1>.сътемися//<1>.стеся//<1>.стесь
  gramm: indic,praes,du,2p
 -flex: .яхова//.яховамися//.яховамись//.яхове//.яховабося//.яховабось//.яховежесь//.яховежеся//.яховетись//.яховемися//.яховемись//.яховѣжъдеся//.яховѣбысь//.яховѣмись//.яховетися//.яховѣжеся//.яховеждеся//.яховеждесь//.яховѣжесь//.яховажъдесь//.яховабыся//.яховабысь//.яховежъдесь//.яховежъдеся//.яховеся//.яховѣждесь//.яховѣся//.яховѣсь//.яховѣждеся//.яховѣтися//.яховѣтись//.яховебося//.яховатись//.яховатися//.яховебось//.яховѣ//.яховажесь//.яховажеся//.яховесь//.яховѣмися//.яховажъдеся//.яховѣбыся//.яховѣжъдесь//.яховаждесь//.яховаждеся//.яховебыся//.яховѣбось//.яховѣбося//.яховебысь//.яховась//.яховася
  gramm: indic,imperf,du,1p
 -flex: .ясътѣтися//.ясътѣтись//.ястебося//.ястебось//.ястажесь//.ястажеся//.ястѣтися//.ястѣтись//.ястеждесь//.ястеждеся//.ясътежъдесь//.ясътежъдеся//.ясътѣся//.ясътѣсь//.ястамися//.ястамись//.ястабыся//.ястабысь//.ясътемися//.ясътемись//.ясътетись//.ясътетися//.ясътѣбось//.ясътѣбося//.ясътѣжъдеся//.ястѣмись//.ястѣмися//.ясътѣжъдесь//.ястѣся//.ястѣсь//.ясътась//.ясътася//.ясътабыся//.ясътабысь//.ястѣждеся//.ястѣждесь//.ястаждеся//.ястаждесь//.ястѣбысь//.ястебыся//.ястебысь//.ястѣбось//.ястѣбося//.ястѣ//.ястемися//.ястемись//.ясътесь//.ясътеся//.ястась//.ястася//.ястѣжеся//.ястѣбыся//.ясте//.яста//.ясътамися//.ясътамись//.ясътабося//.ясътабось//.ясътѣбысь//.ясътѣбыся//.ясътатись//.ясътатися//.ясътѣ//.ясътажъдесь//.ясътажъдеся//.ясътебося//.ясътебось//.ястѣжесь//.ясътажесь//.ясътажеся//.ястабося//.ясътебыся//.ясътебысь//.ястабось//.ястежесь//.ястежеся//.ястетись//.ястетися//.ясъта//.ясътѣжеся//.ясъте//.ясътѣжесь//.ясътежесь//.ясътежеся//.ясътѣмись//.ясътѣмися//.ястатись//.ястатися//.ястесь//.ястеся
  gramm: indic,imperf,du,3p
 -flex: .ясътѣтися//.ясътѣтись//.ястебося//.ястебось//.ястажесь//.ястажеся//.ястѣтися//.ястѣтись//.ястеждесь//.ястеждеся//.ясътежъдесь//.ясътежъдеся//.ясътѣся//.ясътѣсь//.ястамися//.ястамись//.ястабыся//.ястабысь//.ясътемися//.ясътемись//.ясътетись//.ясътетися//.ясътѣбось//.ясътѣбося//.ясътѣжъдеся//.ястѣмись//.ястѣмися//.ясътѣжъдесь//.ястѣся//.ястѣсь//.ясътась//.ясътася//.ясътабыся//.ясътабысь//.ястѣждеся//.ястѣждесь//.ястаждеся//.ястаждесь//.ястѣбысь//.ястебыся//.ястебысь//.ястѣбось//.ястѣбося//.ястѣ//.ястемися//.ястемись//.ясътесь//.ясътеся//.ястась//.ястася//.ястѣжеся//.ястѣбыся//.ясте//.яста//.ясътамися//.ясътамись//.ясътабося//.ясътабось//.ясътѣбысь//.ясътѣбыся//.ясътатись//.ясътатися//.ясътѣ//.ясътажъдесь//.ясътажъдеся//.ясътебося//.ясътебось//.ястѣжесь//.ясътажесь//.ясътажеся//.ястабося//.ясътебыся//.ясътебысь//.ястабось//.ястежесь//.ястежеся//.ястетись//.ястетися//.ясъта//.ясътѣжеся//.ясъте//.ясътѣжесь//.ясътежесь//.ясътежеся//.ясътѣмись//.ясътѣмися//.ястатись//.ястатися//.ястесь//.ястеся
  gramm: indic,imperf,du,2p
 -flex: .ясътетись//.ясътетися//.ястебося//.ястебось//.ясътебося//.ясътебось//.ястемися//.ястемись//.ясътесь//.ясътебыся//.ясътебысь//.ясътеся//.ястебыся//.ястежесь//.ястежеся//.ястебысь//.ясте//.ястетись//.ястетися//.ясъте//.ясътежесь//.ясътежеся//.ястеждесь//.ястеждеся//.ясътежъдесь//.ясътемись//.ясътемися//.ястесь//.ястеся//.ясътежъдеся
  gramm: indic,imperf,pl,2p
 -flex: .яхуся//.яхусь//.яхубося//.яхубось//.яхужесь//.яхужеся//.яхумись//.яхумися//.яхуждеся//.яхуждесь//.яхубыся//.яхутись//.яху//.яхубысь//.яхутися//.яхужъдесь//.яхужъдеся
  gramm: indic,imperf,pl,3p
 -flex: .яхомбыся//.яхомбысь//.яхомтись//.яхомтися//.яхомбося//.яхомъмися//.яхомбось//.яхомъ//.яхом//.яхомъмись//.яхомъжъдесь//.яхомъжъдеся//.яхомъжесь//.яхомъжеся//.яхомсь//.яхомътись//.яхомътися//.яхомся//.яхоммися//.яхоммись//.яхомъждесь//.яхомъждеся//.яхомъсь//.яхомъся//.яхомъбыся//.яхомъбысь//.яхомждеся//.яхомждесь//.яхомжесь//.яхомжеся//.яхомъбося//.яхомъбось
  gramm: indic,imperf,pl,1p
 -flex: .елетися//.елетись//.ележдесь//.ележъдесь//.ѣлѣжъдеся//.ѣлѣжъдесь//.ѣлѣ//.ѣлѣжеся//.ѣлѣжесь//.ѣлѣмись//.ѣлѣтися//.ѣлѣтись//.ѣлѣмися//.елебось//.елебося//.ѣлѣждесь//.ѣлѣждеся//.елеся//.елесь//.ележеся//.ележесь//.ѣлѣбысь//.ѣлѣбыся//.ележъдеся//.еле//.ѣлѣбось//.ѣлѣбося//.ѣлѣся//.ѣлѣсь//.ележдеся//.елебысь//.елебыся//.елемись//.елемися
  gramm: perf,du,f
 -flex: .яхбося//.яхбось//.яхтись//.яхтися//.яхъ//.яхътись//.яхътися//.яхъжъдесь//.яхъжъдеся//.яхъбось//.яхбыся//.яхбысь//.яхжесь//.яхжеся//.яхъмися//.яхъмись//.яхъжесь//.яхъжеся//.яхъбыся//.ях//.яхъбысь//.яхждеся//.яхждесь//.яхсь//.яхся//.яхъбося//.яхмись//.яхъждесь//.яхъждеся//.яхмися//.яхъсь//.яхъся
  gramm: indic,imperf,sg,1p
 -flex: .яшебося//.яшежеся//.яше//.яшетися//.яшежесь//.яшесь//.яшеся//.яшемись//.яшежъдесь//.яшемися//.яшежъдеся//.яшетись//.яшебось//.яшеждесь//.яшебыся//.яшеждеся//.яшебысь
  gramm: indic,imperf,sg,2p
 -flex: .яшебося//.яшежеся//.яше//.яшетися//.яшежесь//.яшесь//.яшеся//.яшемись//.яшежъдесь//.яшемися//.яшежъдеся//.яшетись//.яшебось//.яшеждесь//.яшебыся//.яшеждеся//.яшебысь
  gramm: indic,imperf,sg,3p
 -flex: .еховебось//.еховебося//.еховамись//.еховамися//.ѣхова//.ѣховѣбыся//.еховебысь//.ѣховаждесь//.ѣховаждеся//.еховебыся//.ѣховамися//.ѣховѣбось//.ѣховѣбося//.ѣховамись//.ѣховѣждесь//.ѣховась//.ѣховася//.ѣховѣждеся//.ѣховѣжъдеся//.еховеждесь//.ѣховѣжъдесь//.еховася//.еховась//.ѣховажъдесь//.ѣховажъдеся//.ѣховѣтись//.еховетися//.еховетись//.еховежеся//.еховежесь//.еховабось//.еховабысь//.еховабыся//.еховемись//.ѣховѣбысь//.еховемися//.еховежъдесь//.ѣховѣмися//.еховаждеся//.ѣховатись//.ѣховатися//.еховаждесь//.ѣховабося//.ѣховабось//.еховеся//.ѣховѣжеся//.ѣховѣжесь//.еховатися//.еховесь//.еховатись//.ѣховѣся//.ѣховѣсь//.еховеждеся//.ѣховѣ//.ѣховѣмись//.еховежъдеся//.ехове//.ехова//.еховажеся//.еховажесь//.ѣховѣтися//.ѣховажеся//.ѣховажесь//.еховажъдеся//.еховажъдесь//.еховабося//.ѣховабыся//.ѣховабысь
  gramm: indic,aor,du,1p
 -flex: .ѣсътамися//.ѣсътамись//.ѣсътась//.ѣсътася//.ѣсътѣмись//.ѣсътѣмися//.ѣстамися//.ѣстамись//.есътабысь//.есътабыся//.ѣсътажъдесь//.ѣсътажъдеся//.ѣсътѣбысь//.ѣсътѣбыся//.естежеся//.естежесь//.есте//.еста//.ѣстабось//.ѣсътѣбось//.ѣсътѣбося//.есътемись//.есътемися//.есътажеся//.есътажесь//.есътежеся//.есътежесь//.естабысь//.естабыся//.есъте//.есътася//.есъта//.есътась//.ѣсътѣся//.ѣсътѣсь//.естебось//.естебося//.есътебысь//.есътебыся//.естеждеся//.естеждесь//.естеся//.естабось//.естабося//.естесь//.ѣсътатись//.ѣсътатися//.ѣстась//.ѣстажесь//.ѣстажеся//.естаждесь//.есътебось//.есътебося//.естаждеся//.ѣсътѣтися//.ѣсътѣтись//.естажесь//.есътетися//.есътетись//.естатися//.естатись//.естебысь//.естебыся//.ѣстѣся//.ѣстѣсь//.есътежъдеся//.ѣстѣжеся//.ѣстѣжесь//.есътежъдесь//.ѣсътѣжеся//.ѣстѣ//.ѣсътѣжесь//.естажеся//.естася//.естась//.ѣстѣбысь//.ѣстѣбыся//.ѣстася//.ѣсътабося//.ѣсътабось//.есътамись//.есътамися//.ѣстѣтися//.ѣстаждеся//.ѣстаждесь//.ѣстѣтись//.ѣсътѣжъдеся//.ѣсътѣжъдесь//.ѣстѣждеся//.ѣстѣждесь//.есътажъдеся//.есътажъдесь//.естемись//.естемися//.ѣста//.естетися//.есътабось//.есътабося//.ѣстѣбось//.ѣстѣбося//.естетись//.ѣсътабыся//.ѣсътабысь//.есътатися//.ѣсътѣ//.ѣстатись//.ѣстатися//.ѣстабося//.есътатись//.ѣстѣмись//.ѣстѣмися//.есътеся//.есътесь//.естамись//.естамися//.ѣсътажесь//.ѣсътажеся//.ѣстабыся//.ѣстабысь//.ѣсъта
  gramm: indic,aor,du,2p
 -flex: .ѣсътамися//.ѣсътамись//.ѣсътась//.ѣсътася//.ѣсътѣмись//.ѣсътѣмися//.ѣстамися//.ѣстамись//.есътабысь//.есътабыся//.ѣсътажъдесь//.ѣсътажъдеся//.ѣсътѣбысь//.ѣсътѣбыся//.естежеся//.естежесь//.есте//.еста//.ѣстабось//.ѣсътѣбось//.ѣсътѣбося//.есътемись//.есътемися//.есътажеся//.есътажесь//.есътежеся//.есътежесь//.естабысь//.естабыся//.есъте//.есътася//.есъта//.есътась//.ѣсътѣся//.ѣсътѣсь//.естебось//.естебося//.есътебысь//.есътебыся//.естеждеся//.естеждесь//.естеся//.естабось//.естабося//.естесь//.ѣсътатись//.ѣсътатися//.ѣстась//.ѣстажесь//.ѣстажеся//.естаждесь//.есътебось//.есътебося//.естаждеся//.ѣсътѣтися//.ѣсътѣтись//.естажесь//.есътетися//.есътетись//.естатися//.естатись//.естебысь//.естебыся//.ѣстѣся//.ѣстѣсь//.есътежъдеся//.ѣстѣжеся//.ѣстѣжесь//.есътежъдесь//.ѣсътѣжеся//.ѣстѣ//.ѣсътѣжесь//.естажеся//.естася//.естась//.ѣстѣбысь//.ѣстѣбыся//.ѣстася//.ѣсътабося//.ѣсътабось//.есътамись//.есътамися//.ѣстѣтися//.ѣстаждеся//.ѣстаждесь//.ѣстѣтись//.ѣсътѣжъдеся//.ѣсътѣжъдесь//.ѣстѣждеся//.ѣстѣждесь//.есътажъдеся//.есътажъдесь//.естемись//.естемися//.ѣста//.естетися//.есътабось//.есътабося//.ѣстѣбось//.ѣстѣбося//.естетись//.ѣсътабыся//.ѣсътабысь//.есътатися//.ѣсътѣ//.ѣстатись//.ѣстатися//.ѣстабося//.есътатись//.ѣстѣмись//.ѣстѣмися//.есътеся//.есътесь//.естамись//.естамися//.ѣсътажесь//.ѣсътажеся//.ѣстабыся//.ѣстабысь//.ѣсъта
  gramm: indic,aor,du,3p
 -flex: .елтись//.елъжесь//.елтися//.ѣлъмися//.ѣлся//.ѣлсь//.ѣлъбыся//.ѣлъ//.ѣлъждеся//.елъсь//.елъся//.ѣлъждесь//.ѣлъся//.елжесь//.елжеся//.ѣлъсь//.ѣлжеся//.елъ//.елътись//.елъмись//.елбыся//.елъбыся//.елждеся//.елждесь//.елъбысь//.ѣлждесь//.ѣлжесь//.ѣлъжъдеся//.ѣлъжъдесь//.елсь//.елся//.елътися//.ѣлъжеся//.елъмися//.ѣл//.елбося//.ел//.елбось//.ѣлътися//.ѣлътись//.ѣлъбось//.елмися//.елмись//.ѣлъбося//.ѣлбысь//.ѣлбыся//.елъжъдесь//.ѣлбось//.ѣлбося//.елъжъдеся//.ѣлждеся//.ѣлмись//.елъждесь//.елъжеся//.ѣлмися//.елъждеся//.елъбося//.елъбось//.ѣлъжесь//.ѣлтися//.ѣлтись//.ѣлъбысь//.елбысь//.ѣлъмись
  gramm: perf,sg,m
 -flex: .имежъдеся//.имъждесь//.имъждеся//.имежеся//.иметися//.иметись//.имебысь//.имебыся//.имеждесь//.имжесь//.имжеся//.имъсь//.имъся//.имтись//.имтися//.имъбыся//.им//.имъбысь//.имъ//.имждеся//.имждесь//.имсь//.имся//.иммися//.иммись//.имеждеся//.имемися//.имемись//.имебось//.имебося//.имежесь//.име//.имбыся//.имбысь//.имежъдесь//.имъмися//.имъмись//.имбося//.имбось//.имъжесь//.имъжеся//.имеся//.имесь//.имътись//.имътися//.имъжъдесь//.имъжъдеся//.имъбося//.имъбось
  gramm: imper,pl,1p
 -flex: .ѣшѧжъдеся//.ѣшѧжъдесь//.ешамись//.ешѧждесь//.ешамися//.ѣшажъдесь//.ѣшажъдеся//.ешѧтись//.ѣшѧбось//.ѣшѧбося//.ѣшѧтися//.ѣшѧтись//.ешабось//.ешабося//.ѣшѧждесь//.ешѧбося//.ешѧбось//.ешажеся//.ешажесь//.ѣшабося//.ѣшабось//.ешѧтися//.ешѧбысь//.ѣшатись//.ешася//.ешась//.ѣшатися//.ешабысь//.ешажъдеся//.ешѧся//.ешабыся//.ешѧжъдесь//.ѣшѧбысь//.ѣшѧ//.ешѧжъдеся//.ешѧ//.ешѧждеся//.ешѧжесь//.ешаждеся//.ешаждесь//.ешажъдесь//.ешѧсь//.ѣшѧжеся//.ѣшѧжесь//.ешѧжеся//.ѣшамися//.ѣшамись//.ѣшѧмись//.ѣшѧбыся//.ешѧмися//.ѣшажесь//.ѣшажеся//.ешѧмись//.ѣшась//.ѣшася//.ешѧбыся//.ѣшаждеся//.ѣшаждесь//.еша//.ѣшѧждеся//.ѣша//.ѣшабыся//.ѣшѧмися//.ешатись//.ѣшѧся//.ѣшѧсь//.ешатися//.ѣшабысь
  gramm: indic,aor,pl,3p
 -flex: .ѣстеждесь//.ѣстеждеся//.ѣстежеся//.естебысь//.ѣсътетися//.есътежеся//.есътежесь//.естетися//.ѣсътемися//.ѣсътемись//.естетись//.есътежъдеся//.есъте//.ѣсътесь//.ѣсътебысь//.есътежъдесь//.ѣстетись//.ѣстетися//.ѣстежесь//.ѣсътебось//.естебось//.ѣсътежесь//.ѣсътежеся//.ѣсътеся//.есътебысь//.есътетися//.ѣстесь//.ѣстеся//.естеждеся//.естеждесь//.естеся//.есътеся//.есътесь//.естесь//.естежеся//.естежесь//.естебося//.естебыся//.есте//.ѣстебыся//.ѣстебысь//.ѣстемися//.ѣстебося//.ѣстебось//.ѣстемись//.есътебыся//.ѣсътебыся//.есътебось//.есътебося//.ѣсътетись//.естемись//.естемися//.ѣсътежъдесь//.ѣсътебося//.ѣсте//.ѣсътежъдеся//.есътемись//.ѣсъте//.есътетись//.есътемися
  gramm: indic,aor,pl,2p
 -flex: .ѣхомтись//.ехоммися//.ѣхомъжеся//.ехомътись//.ѣхомъжъдеся//.ѣхомъбыся//.ѣхомбыся//.ехомжеся//.ехомъждеся//.ехомжесь//.ехомъбыся//.ѣхомждеся//.ѣхомъжесь//.ехомъмися//.ѣхомжеся//.ѣхоммись//.ѣхомъбось//.ѣхомъждесь//.ѣхомъждеся//.ѣхомтися//.ехомъжъдеся//.ехомъжъдесь//.ѣхоммися//.ехомъбося//.ехомждесь//.ѣхомъбысь//.ѣхом//.ехомъ//.ехомбыся//.ѣхомжесь//.ехомсь//.ехоммись//.ехомъбось//.ѣхомбось//.ехомъжеся//.ехомбось//.ехомбося//.ѣхомъбося//.ехомтися//.ехомтись//.ехомся//.ѣхомъжъдесь//.ехомъмись//.ѣхомждесь//.ехомъждесь//.ѣхомъ//.ехомъжесь//.ехомътися//.ѣхомся//.ѣхомъмися//.ехомждеся//.ѣхомъмись//.ѣхомъсь//.ѣхомъся//.ехомъбысь//.ѣхомбысь//.ѣхомбося//.ехомъся//.ехомъсь//.ѣхомсь//.ѣхомътись//.ѣхомътися//.ехом//.ехомбысь
  gramm: indic,aor,pl,1p
 -flex: .итѣбысь//.итѣбыся//.итебося//.итебось//.итежесь//.итежеся//.итѣжъдеся//.итѣ//.итажъдесь//.итебыся//.итебысь//.итажъдеся//.итѣжъдесь//.итажесь//.итежъдеся//.итѣмись//.итемися//.итемись//.итеждеся//.итѣждесь//.итажеся//.итѣбося//.итабося//.итабось//.итесь//.итеся//.ита//.итѣбось//.итеждесь//.итѣмися//.итетись//.итаждесь//.итаждеся//.ите//.итабыся//.итежъдесь//.итабысь//.итѣтись//.итатись//.итатися//.итетися//.итѣся//.итѣсь//.итѣжеся//.итѣждеся//.итась//.итася//.итѣтися//.итѣжесь//.итамися//.итамись
  gramm: imper,du,2p
 -flex: .ивѣжеся//.ивамися//.ивамись//.ивѣ//.иважъдесь//.ивебыся//.ивебысь//.иважъдеся//.ивѣбысь//.ивѣжесь//.ивебося//.ивебось//.ивежъдесь//.ивеждесь//.иваждесь//.иваждеся//.ивѣмись//.ивѣмися//.ивѣжъдеся//.ивѣтися//.ивѣжъдесь//.иважесь//.иважеся//.ивѣбось//.ивѣбося//.иветись//.иветися//.ивабыся//.ивабысь//.ивемися//.ивемись//.иватись//.иватися//.ивѣся//.ивѣсь//.ивабося//.ивабось//.ивесь//.ивеся//.ива//.иве//.ивѣтись//.ивежъдеся//.ивежесь//.ивѣждесь//.ивѣждеся//.ивежеся//.ивеждеся//.ивѣбыся//.ивась//.ивася
  gramm: imper,du,1p
 -flex: .ехъбысь//.ѣхъбось//.ехбысь//.ехжеся//.ехбыся//.ехъжеся//.ехбось//.ехбося//.ѣхждесь//.ѣхтись//.ѣхъждесь//.ѣхъждеся//.ехжесь//.ѣхбося//.ѣхбось//.ѣхъмись//.ехъбыся//.ѣхмися//.ѣхъбыся//.ѣхъбысь//.ехждесь//.ехся//.ехсь//.ехждеся//.ѣхбыся//.ѣхбысь//.ѣхтися//.ѣхъсь//.ѣхъся//.ех//.ехъся//.ѣх//.ехъсь//.ѣхътись//.ѣхътися//.ѣхмись//.ѣхсь//.ѣхъжъдеся//.ехъбось//.ехъжъдеся//.ехъжъдесь//.ехъбося//.ѣхъмися//.ѣхжесь//.ѣхжеся//.ехъждеся//.ѣхъжъдесь//.ехъждесь//.ѣхъжеся//.ехъ//.ѣхъбося//.ѣхждеся//.ехмись//.ехъмись//.ехъжесь//.ехмися//.ехътися//.ехтися//.ехтись//.ехътись//.ѣхъ//.ѣхъжесь//.ѣхся//.ехъмися
  gramm: indic,aor,sg,1p
 -flex: <1>.мъмися//<1>.мъмись//<1>.мъсь//<1>.мъжеся//<1>.мъся//<1>.мтися//<1>.мтись//<1>.мбысь//<1>.мбыся//<1>.мжеся//<1>.мбось//<1>.мъбысь//<1>.мбося//<1>.м//<1>.мъжъдесь//<1>.мъжъдеся//<1>.мждеся//<1>.мждесь//<1>.ммись//<1>.ммися//<1>.мъбося//<1>.мъбось//<1>.мся//<1>.мсь//<1>.мъ//<1>.мътись//<1>.мътися//<1>.мъбыся//<1>.мжесь//<1>.мъждеся//<1>.мъждесь//<1>.мъжесь
  gramm: indic,praes,sg,1p
 -flex: <1>.сиждесь//<1>.сиждеся//<1>.сижесь//<1>.симись//<1>.сись//<1>.сися//<1>.сижеся//<1>.сибыся//<1>.сибысь//<1>.симися//<1>.сижъдесь//<1>.ситись//<1>.ситися//<1>.сижъдеся//<1>.си//<1>.сибося//<1>.сибось
  gramm: indic,praes,sg,2p
 -flex: <1>.сътъжъдесь//<1>.сътъсь//<1>.сътъся//<1>.сътъжъдеся//<1>.сътътись//<1>.сътмись//<1>.сътсь//<1>.стмись//<1>.стмися//<1>.сътся//<1>.стъмися//<1>.сътбыся//<1>.сътбысь//<1>.сътъбося//<1>.стъбыся//<1>.стъбысь//<1>.сътмися//<1>.сътжеся//<1>.стся//<1>.сътътися//<1>.стсь//<1>.сътъ//<1>.стъбось//<1>.сътъмися//<1>.сътжъдесь//<1>.сътжъдеся//<1>.сътбося//<1>.стбысь//<1>.стбыся//<1>.сътъбысь//<1>.сътъмись//<1>.стъмись//<1>.стждеся//<1>.стждесь//<1>.сътъжесь//<1>.стжеся//<1>.сътъжеся//<1>.сттися//<1>.стъжесь//<1>.стъжеся//<1>.сттись//<1>.съттись//<1>.съттися//<1>.стъся//<1>.сътжесь//<1>.ст//<1>.стътись//<1>.сътъбыся//<1>.стжесь//<1>.стътися//<1>.стъ//<1>.сътъбось//<1>.стъбося//<1>.стбось//<1>.стъждеся//<1>.стъждесь//<1>.стбося//<1>.стъсь//<1>.сътбось//<1>.сът
  gramm: indic,praes,sg,3p
 -flex: .елабысь//.ѣлабось//.елажеся//.еламися//.ѣламися//.ѣлаждесь//.ѣлаждеся//.ѣламись//.ѣлабося//.елабыся//.ѣлабыся//.ѣлабысь//.елаждеся//.ѣлась//.ѣлася//.елаждесь//.елася//.елась//.ѣлатись//.ѣлатися//.елабось//.елажъдеся//.елажъдесь//.елабося//.ѣлажъдесь//.ѣлажъдеся//.ела//.еламись//.елажесь//.елатися//.елатись//.ѣла//.ѣлажесь//.ѣлажеся
  gramm: perf,du,m
 -flex: .елетися//.елетись//.ележдесь//.ележъдесь//.ѣлѣжъдеся//.ѣлѣжъдесь//.ѣлѣ//.ѣлѣжеся//.ѣлѣжесь//.ѣлѣмись//.ѣлѣтися//.ѣлѣтись//.ѣлѣмися//.елебось//.елебося//.ѣлѣждесь//.ѣлѣждеся//.елеся//.елесь//.ележеся//.ележесь//.ѣлѣбысь//.ѣлѣбыся//.ележъдеся//.еле//.ѣлѣбось//.ѣлѣбося//.ѣлѣся//.ѣлѣсь//.ележдеся//.елебысь//.елебыся//.елемись//.елемися
  gramm: perf,du,n
 -flex: .елабысь//.ѣлабось//.елажеся//.еламися//.ѣламися//.ѣлаждесь//.ѣлаждеся//.ѣламись//.ѣлабося//.елабыся//.ѣлабыся//.ѣлабысь//.елаждеся//.ѣлась//.ѣлася//.елаждесь//.елася//.елась//.ѣлатись//.ѣлатися//.елабось//.елажъдеся//.елажъдесь//.елабося//.ѣлажъдесь//.ѣлажъдеся//.ела//.еламись//.елажесь//.елатися//.елатись//.ѣла//.ѣлажесь//.ѣлажеся
  gramm: perf,sg,f
-paradigm: Viti
 -flex: <1>.етемись//<1>.етемися//<1>.етеждеся//<1>.етебысь//<1>.етебыся//<1>.етеждесь//<1>.етежеся//<1>.етежесь//<1>.етебось//<1>.етежъдесь//<1>.етебося//<1>.етеся//<1>.етесь//<1>.ететися//<1>.етежъдеся//<1>.ете//<1>.ететись
  gramm: indic,praes,pl,2p
 -flex: <1>.оумись//<1>.оумися//<1>.утъжъдеся//<1>.утъсь//<1>.утъжъдесь//<1>.оутися//<1>.утждесь//<1>.утждеся//<1>.утьжъдесь//<1>.утъжеся//<1>.оутись//<1>.утъся//<1>.утся//<1>.утбыся//<1>.оубысь//<1>.утбысь//<1>.оужъдеся//<1>.оужъдесь//<1>.южеся//<1>.утъжесь//<1>.юмись//<1>.утьждеся//<1>.утьжесь//<1>.утьжеся//<1>.юбыся//<1>.юбысь//<1>.южесь//<1>.утбося//<1>.утбось//<1>.юждесь//<1>.юсь//<1>.юся//<1>.южъдесь//<1>.оубыся//<1>.оуждесь//<1>.оусь//<1>.оубось//<1>.оубося//<1>.оужеся//<1>.утьбось//<1>.юбось//<1>.уться//<1>.утьсь//<1>.оужесь//<1>.утъбысь//<1>.утъбыся//<1>.оуждеся//<1>.уть//<1>.утьмись//<1>.утьтися//<1>.ютися//<1>.утьжъдеся//<1>.утъ//<1>.ут//<1>.юмися//<1>.утмись//<1>.оуся//<1>.ютись//<1>.оу//<1>.утътися//<1>.утьбыся//<1>.утьбысь//<1>.утъмися//<1>.утъбось//<1>.утътись//<1>.утьмися//<1>.утмися//<1>.утьтись//<1>.ю//<1>.южъдеся//<1>.утжесь//<1>.утьбося//<1>.утьждесь//<1>.утжеся//<1>.уттись//<1>.уттися//<1>.утъмись//<1>.утъбося//<1>.юждеся//<1>.утъждеся//<1>.утъждесь//<1>.юбося//<1>.утсь
  gramm: indic,praes,pl,3p
 -flex: <1>.емъжъдеся//<1>.емъся//<1>.емъсь//<1>.емъжъдесь//<1>.еммися//<1>.еммись//<1>.емътися//<1>.емсь//<1>.емся//<1>.ембыся//<1>.емътись//<1>.ембысь//<1>.емежеся//<1>.емежесь//<1>.еметися//<1>.еметись//<1>.емъ//<1>.емеждесь//<1>.емеждеся//<1>.емебысь//<1>.емъждесь//<1>.емъждеся//<1>.емъбысь//<1>.емъбыся//<1>.ембося//<1>.ембось//<1>.емждесь//<1>.емждеся//<1>.емъмись//<1>.емъмися//<1>.емъжеся//<1>.емебося//<1>.емебось//<1>.емъжесь//<1>.емтись//<1>.емтися//<1>.еме//<1>.емежъдесь//<1>.емежъдеся//<1>.емжесь//<1>.емжеся//<1>.емъбось//<1>.емъбося//<1>.емебыся//<1>.емемися//<1>.емемись//<1>.емесь//<1>.емеся//<1>.ем
  gramm: indic,praes,pl,1p
 -flex: <2>.либося//<2>.либось//<3>.либося//<3>.либось//<3>.лиждесь//<3>.лиждеся//<2>.лись//<2>.лижесь//<2>.либысь//<2>.лися//<3>.либыся//<3>.либысь//<2>.ли//<2>.литись//<2>.литися//<3>.лижесь//<2>.лижъдесь//<2>.лижъдеся//<3>.лижеся//<2>.лиждесь//<2>.лимись//<2>.лимися//<2>.лиждеся//<3>.лижъдесь//<3>.лижъдеся//<3>.ли//<3>.лимися//<3>.лимись//<3>.лись//<3>.лися//<2>.либыся//<3>.литись//<3>.литися//<2>.лижеся
  gramm: perf,pl,m
 -flex: <3>.латись//<3>.латися//<3>.лабыся//<3>.лабысь//<3>.лась//<3>.лася//<3>.лажесь//<2>.латись//<2>.латися//<2>.ла//<3>.ламись//<3>.лабося//<3>.лабось//<3>.ла//<2>.ламися//<2>.ламись//<2>.лаждеся//<2>.лаждесь//<3>.ламися//<3>.лажеся//<3>.лажъдесь//<2>.лабыся//<2>.лабысь//<3>.лажъдеся//<2>.лабося//<3>.лаждесь//<3>.лаждеся//<2>.лабось//<2>.лась//<2>.лажесь//<2>.лажеся//<2>.лася//<2>.лажъдесь//<2>.лажъдеся
  gramm: perf,pl,n
 -flex: <2>.лыбось//<2>.лыбося//<2>.лымись//<3>.лымись//<2>.лымися//<3>.лымися//<2>.лыбысь//<2>.лыбыся//<3>.лыжеся//<3>.лыжесь//<3>.лыждесь//<3>.лыся//<3>.лысь//<3>.лыждеся//<3>.лы//<3>.лыбысь//<3>.лыбыся//<2>.лыся//<2>.лы//<3>.лыжъдеся//<3>.лыжъдесь//<2>.лысь//<2>.лыждеся//<2>.лыждесь//<2>.лытися//<2>.лыжъдеся//<2>.лыжъдесь//<2>.лытись//<3>.лыбось//<3>.лыбося//<3>.лытися//<3>.лытись//<2>.лыжеся//<2>.лыжесь
  gramm: perf,pl,f
 -flex: .тимись//.тимися//.тьжъдесь//.тьжъдеся//.ть//.тьтися//.тьтись//.тьмись//.тися//.тись//.тибысь//.тьжеся//.тибыся//.тьмися//.тьжесь//.тьбысь//.тьбыся//.тиждесь//.тиждеся//.тьбось//.тьбося//.титися//.титись//.тьждесь//.ти//.тижеся//.тижесь//.тьждеся//.тижъдеся//.тижъдесь//.тибось//.тибося//.ться//.тьсь
  gramm: inf
 -flex: <1>.ижеся//<1>.ижесь//<1>.имись//<1>.имися//<1>.иждеся//<1>.ижъдеся//<1>.и//<1>.иждесь//<1>.ися//<1>.ись//<1>.ибысь//<1>.ибыся//<1>.ибось//<1>.ибося//<1>.итися//<1>.ижъдесь//<1>.итись
  gramm: imper,sg,2p
 -flex: <1>.ижеся//<1>.ижесь//<1>.имись//<1>.имися//<1>.иждеся//<1>.ижъдеся//<1>.и//<1>.иждесь//<1>.ися//<1>.ись//<1>.ибысь//<1>.ибыся//<1>.ибось//<1>.ибося//<1>.итися//<1>.ижъдесь//<1>.итись
  gramm: imper,sg,3p
 -flex: <1>.итемись//<1>.итежеся//<1>.итежесь//<1>.итебысь//<1>.итебыся//<1>.итебося//<1>.итеждеся//<1>.итеся//<1>.итемися//<1>.итеждесь//<1>.итесь//<1>.итетися//<1>.итежъдесь//<1>.итежъдеся//<1>.итебось//<1>.итетись//<1>.ите
  gramm: imper,pl,2p
 -flex: <2>.ложъдеся//<3>.ломись//<3>.ломися//<2>.ложъдесь//<3>.ложъдеся//<3>.ложъдесь//<2>.лобысь//<2>.лобыся//<3>.лождеся//<2>.лобось//<2>.лобося//<3>.лождесь//<2>.ломись//<3>.ложеся//<3>.ложесь//<2>.ло//<2>.ломися//<2>.лождесь//<3>.лобысь//<3>.лобыся//<2>.лождеся//<3>.лотися//<3>.лотись//<3>.лобось//<3>.лобося//<3>.ло//<2>.лотися//<2>.лотись//<2>.ложеся//<2>.ложесь//<2>.лося//<2>.лось//<3>.лося//<3>.лось
  gramm: perf,sg,n
 -flex: <1>.естжесь//<1>.есътъсь//<1>.есътбось//<1>.есътбося//<1>.ест//<1>.етися//<1>.етись//<1>.есътжеся//<1>.есътжесь//<1>.еся//<1>.есь//<1>.естъждеся//<1>.естъждесь//<1>.естмись//<1>.есътьбыся//<1>.есътъся//<1>.есътьбысь//<1>.есть//<1>.естжеся//<1>.естъ//<1>.естбыся//<1>.естбысь//<1>.естьждеся//<1>.естьждесь//<1>.естъся//<1>.есът//<1>.есътжъдеся//<1>.есътжъдесь//<1>.есътьмися//<1>.есътьмись//<1>.естъбось//<1>.естъбося//<1>.есъттися//<1>.есъттись//<1>.есътъжеся//<1>.есътъжесь//<1>.есътся//<1>.есътсь//<1>.есъть//<1>.естътися//<1>.естътись//<1>.есътъ//<1>.есътъмись//<1>.есътъмися//<1>.есътбыся//<1>.естьсь//<1>.есться//<1>.есътьжесь//<1>.есътъбысь//<1>.есътъбыся//<1>.есътьжеся//<1>.естъбысь//<1>.есттись//<1>.есттися//<1>.естъбыся//<1>.естьбося//<1>.естьбось//<1>.естъжеся//<1>.естждесь//<1>.естждеся//<1>.естъжесь//<1>.естмися//<1>.естъсь//<1>.еждесь//<1>.еждеся//<1>.есътьжъдесь//<1>.есътьжъдеся//<1>.ебось//<1>.ебося//<1>.естьжесь//<1>.естьжеся//<1>.естьтись//<1>.естьтися//<1>.емись//<1>.емися//<1>.есътътися//<1>.есътътись//<1>.естъмись//<1>.естъмися//<1>.есътмись//<1>.естбося//<1>.естбось//<1>.есътмися//<1>.ежъдеся//<1>.ежъдесь//<1>.есътьбося//<1>.есътьбось//<1>.есътьтись//<1>.есътьтися//<1>.естсь//<1>.естся//<1>.естьбыся//<1>.естьбысь//<1>.ебысь//<1>.ебыся//<1>.естьмися//<1>.естьмись//<1>.есътбысь//<1>.е//<1>.ежеся//<1>.ежесь//<1>.есътьсь//<1>.есъться//<1>.есътъжъдеся//<1>.есътъжъдесь//<1>.есътъбось//<1>.есътъбося
  gramm: indic,aor,sg,3p
 -flex: <1>.естжесь//<1>.есътъсь//<1>.есътбось//<1>.есътбося//<1>.ест//<1>.етися//<1>.етись//<1>.есътжеся//<1>.есътжесь//<1>.еся//<1>.есь//<1>.естъждеся//<1>.естъждесь//<1>.естмись//<1>.есътьбыся//<1>.есътъся//<1>.есътьбысь//<1>.есть//<1>.естжеся//<1>.естъ//<1>.естбыся//<1>.естбысь//<1>.естьждеся//<1>.естьждесь//<1>.естъся//<1>.есът//<1>.есътжъдеся//<1>.есътжъдесь//<1>.есътьмися//<1>.есътьмись//<1>.естъбось//<1>.естъбося//<1>.есъттися//<1>.есъттись//<1>.есътъжеся//<1>.есътъжесь//<1>.есътся//<1>.есътсь//<1>.есъть//<1>.естътися//<1>.естътись//<1>.есътъ//<1>.есътъмись//<1>.есътъмися//<1>.есътбыся//<1>.естьсь//<1>.есться//<1>.есътьжесь//<1>.есътъбысь//<1>.есътъбыся//<1>.есътьжеся//<1>.естъбысь//<1>.есттись//<1>.есттися//<1>.естъбыся//<1>.естьбося//<1>.естьбось//<1>.естъжеся//<1>.естждесь//<1>.естждеся//<1>.естъжесь//<1>.естмися//<1>.естъсь//<1>.еждесь//<1>.еждеся//<1>.есътьжъдесь//<1>.есътьжъдеся//<1>.ебось//<1>.ебося//<1>.естьжесь//<1>.естьжеся//<1>.естьтись//<1>.естьтися//<1>.емись//<1>.емися//<1>.есътътися//<1>.есътътись//<1>.естъмись//<1>.естъмися//<1>.есътмись//<1>.естбося//<1>.естбось//<1>.есътмися//<1>.ежъдеся//<1>.ежъдесь//<1>.есътьбося//<1>.есътьбось//<1>.есътьтись//<1>.есътьтися//<1>.естсь//<1>.естся//<1>.естьбыся//<1>.естьбысь//<1>.ебысь//<1>.ебыся//<1>.естьмися//<1>.естьмись//<1>.есътбысь//<1>.е//<1>.ежеся//<1>.ежесь//<1>.есътьсь//<1>.есъться//<1>.есътъжъдеся//<1>.есътъжъдесь//<1>.есътъбось//<1>.есътъбося
  gramm: indic,aor,sg,2p
 -flex: <1>.ева//<1>.евася//<1>.евась//<1>.евеся//<1>.евежъдесь//<1>.евамись//<1>.евамися//<1>.евебось//<1>.евебося//<1>.еветися//<1>.евѣтись//<1>.евѣтися//<1>.еветись//<1>.евабысь//<1>.евабыся//<1>.евѣ//<1>.еватися//<1>.еватись//<1>.еважеся//<1>.еважесь//<1>.евежеся//<1>.евежесь//<1>.евежъдеся//<1>.евѣмися//<1>.евемись//<1>.евемися//<1>.евѣмись//<1>.евѣждесь//<1>.евѣждеся//<1>.евѣбыся//<1>.евабось//<1>.евабося//<1>.евѣбысь//<1>.евесь//<1>.еваждесь//<1>.евѣбося//<1>.евѣбось//<1>.еваждеся//<1>.евеждеся//<1>.еве//<1>.евеждесь//<1>.евѣжесь//<1>.евѣсь//<1>.евѣся//<1>.евѣжеся//<1>.еважъдеся//<1>.еважъдесь//<1>.евѣжъдесь//<1>.евебысь//<1>.евебыся//<1>.евѣжъдеся
  gramm: indic,praes,du,1p
 -flex: <1>.етѣмися//<1>.етѣмись//<1>.етажеся//<1>.етажесь//<1>.етебысь//<1>.етежесь//<1>.етѣбося//<1>.етѣбось//<1>.етѣжесь//<1>.етѣсь//<1>.етѣся//<1>.етѣжеся//<1>.етемись//<1>.етемися//<1>.етежеся//<1>.етажъдеся//<1>.етажъдесь//<1>.ета//<1>.етебыся//<1>.етѣбыся//<1>.етабось//<1>.етабося//<1>.етѣбысь//<1>.етеся//<1>.етесь//<1>.етежъдеся//<1>.ете//<1>.етѣжъдесь//<1>.етѣждесь//<1>.етѣждеся//<1>.етѣжъдеся//<1>.етася//<1>.етась//<1>.ететися//<1>.ететись//<1>.етабысь//<1>.етабыся//<1>.етамись//<1>.етамися//<1>.етѣ//<1>.етатися//<1>.етатись//<1>.етебось//<1>.етежъдесь//<1>.етебося//<1>.етаждесь//<1>.етаждеся//<1>.етеждеся//<1>.етѣтись//<1>.етѣтися//<1>.етеждесь
  gramm: indic,praes,du,3p
 -flex: <1>.етѣмися//<1>.етѣмись//<1>.етажеся//<1>.етажесь//<1>.етебысь//<1>.етежесь//<1>.етѣбося//<1>.етѣбось//<1>.етѣжесь//<1>.етѣсь//<1>.етѣся//<1>.етѣжеся//<1>.етемись//<1>.етемися//<1>.етежеся//<1>.етажъдеся//<1>.етажъдесь//<1>.ета//<1>.етебыся//<1>.етѣбыся//<1>.етабось//<1>.етабося//<1>.етѣбысь//<1>.етеся//<1>.етесь//<1>.етежъдеся//<1>.ете//<1>.етѣжъдесь//<1>.етѣждесь//<1>.етѣждеся//<1>.етѣжъдеся//<1>.етася//<1>.етась//<1>.ететися//<1>.ететись//<1>.етабысь//<1>.етабыся//<1>.етамись//<1>.етамися//<1>.етѣ//<1>.етатися//<1>.етатись//<1>.етебось//<1>.етежъдесь//<1>.етебося//<1>.етаждесь//<1>.етаждеся//<1>.етеждеся//<1>.етѣтись//<1>.етѣтися//<1>.етеждесь
  gramm: indic,praes,du,2p
 -flex: .яховежесь//.яхове//.яховѣтися//.яховѣтись//.яховежеся//<1>.яховася//<1>.яховамись//<1>.яховамися//<1>.яховась//.яховемися//.яховемись//.яховѣбысь//<1>.яховажеся//<1>.яховажесь//.яховѣбыся//.яховѣжеся//.яховеждеся//.яховеждесь//.яховѣжесь//.яховѣбося//.яховѣмись//.яховѣмися//.яховежъдесь//.яховежъдеся//.яховѣждесь//.яховѣся//.яховѣсь//.яховѣждеся//<1>.яховажъдеся//<1>.яховажъдесь//<1>.яховаждеся//<1>.яховаждесь//.яховебося//.яховебось//.яховѣ//.яховетись//.яховетися//.яховесь//.яховеся//.яховѣжъдеся//<1>.яховабысь//<1>.яховабыся//.яховѣжъдесь//<1>.яховатися//<1>.яховатись//<1>.яховабось//.яховѣбось//<1>.яхова//<1>.яховабося//.яховебыся//.яховебысь
  gramm: indic,imperf,du,1p
 -flex: .ясътѣтися//.ясътѣтись//.ястебося//.ястебось//<1>.ясътатися//<1>.ясътатись//.ястѣтися//.ястѣтись//<1>.ясътажеся//<1>.ясътажесь//.ястеждесь//.ястеждеся//.ясътежъдесь//.ясътемись//.ясътѣся//.ясътѣсь//.ясътемися//.ясътежъдеся//<1>.ястабысь//<1>.ястабыся//.ясътетись//.ясътетися//<1>.ясътася//<1>.ясътась//.ясътѣбось//.ясътѣбося//.ясътѣжъдеся//.ястѣмись//.ястѣмися//.ясътѣжъдесь//.ястѣся//.ястѣсь//<1>.ясъта//<1>.яста//<1>.ясътажъдеся//<1>.ясътамись//<1>.ясътамися//.ястѣждеся//.ястѣждесь//.ястемися//<1>.ястажеся//<1>.ястажесь//.ястѣжеся//.ястебыся//.ястебысь//.ястѣбось//.ястѣбося//.ястѣ//<1>.ястаждесь//.ястемись//.ясътесь//.ясътеся//<1>.ясътабысь//<1>.ясътабыся//.ястѣбысь//.ястѣбыся//.ясте//.ясътѣбысь//.ясътѣбыся//<1>.ястамись//<1>.ястася//<1>.ястась//<1>.ястамися//<1>.ястаждеся//<1>.ясътажъдесь//.ясътѣ//<1>.ястатися//<1>.ястатись//<1>.ясътабось//<1>.ясътабося//.ясътебося//.ясътебось//.ястѣжесь//.ясътебыся//.ясътебысь//.ястежесь//.ястежеся//.ястетись//.ястетися//<1>.ястабось//<1>.ястабося//.ясътѣжеся//.ясъте//.ясътѣжесь//.ясътежесь//.ясътежеся//.ясътѣмись//.ясътѣмися//.ястесь//.ястеся
  gramm: indic,imperf,du,3p
 -flex: .ясътѣтися//.ясътѣтись//.ястебося//.ястебось//<1>.ясътатися//<1>.ясътатись//.ястѣтися//.ястѣтись//<1>.ясътажеся//<1>.ясътажесь//.ястеждесь//.ястеждеся//.ясътежъдесь//.ясътемись//.ясътѣся//.ясътѣсь//.ясътемися//.ясътежъдеся//<1>.ястабысь//<1>.ястабыся//.ясътетись//.ясътетися//<1>.ясътася//<1>.ясътась//.ясътѣбось//.ясътѣбося//.ясътѣжъдеся//.ястѣмись//.ястѣмися//.ясътѣжъдесь//.ястѣся//.ястѣсь//<1>.ясъта//<1>.яста//<1>.ясътажъдеся//<1>.ясътамись//<1>.ясътамися//.ястѣждеся//.ястѣждесь//.ястемися//<1>.ястажеся//<1>.ястажесь//.ястѣжеся//.ястебыся//.ястебысь//.ястѣбось//.ястѣбося//.ястѣ//<1>.ястаждесь//.ястемись//.ясътесь//.ясътеся//<1>.ясътабысь//<1>.ясътабыся//.ястѣбысь//.ястѣбыся//.ясте//.ясътѣбысь//.ясътѣбыся//<1>.ястамись//<1>.ястася//<1>.ястась//<1>.ястамися//<1>.ястаждеся//<1>.ясътажъдесь//.ясътѣ//<1>.ястатися//<1>.ястатись//<1>.ясътабось//<1>.ясътабося//.ясътебося//.ясътебось//.ястѣжесь//.ясътебыся//.ясътебысь//.ястежесь//.ястежеся//.ястетись//.ястетися//<1>.ястабось//<1>.ястабося//.ясътѣжеся//.ясъте//.ясътѣжесь//.ясътежесь//.ясътежеся//.ясътѣмись//.ясътѣмися//.ястесь//.ястеся
  gramm: indic,imperf,du,2p
 -flex: <1>.ястеждеся//<1>.ясътетися//<1>.ясътетись//<1>.ястеждесь//<1>.ястеся//<1>.ястесь//<1>.ясътежеся//<1>.ястебысь//<1>.ястебыся//<1>.ясътежъдесь//<1>.ясътежъдеся//<1>.ястебось//<1>.ястебося//<1>.ясътежесь//<1>.ясътеся//<1>.ясътесь//<1>.ясътемись//<1>.ясътемися//<1>.ясътебось//<1>.ясътебося//<1>.ясъте//<1>.ясте//<1>.ястемись//<1>.ястемися//<1>.ястетися//<1>.ястетись//<1>.ясътебысь//<1>.ястежеся//<1>.ястежесь//<1>.ясътебыся
  gramm: indic,imperf,pl,2p
 -flex: <1>.яхужъдеся//<1>.яхуся//<1>.яхусь//<1>.яху//<1>.яхутися//<1>.яхубось//<1>.яхубося//<1>.яхумись//<1>.яхутись//<1>.яхумися//<1>.яхуждесь//<1>.яхужъдесь//<1>.яхужеся//<1>.яхужесь//<1>.яхубысь//<1>.яхубыся//<1>.яхуждеся
  gramm: indic,imperf,pl,3p
 -flex: <1>.яхомъ//<1>.яхомбысь//<1>.яхомбыся//<1>.яхомтися//<1>.яхомтись//<1>.яхомъбысь//<1>.яхомъбыся//<1>.яхомъмись//<1>.яхомъмися//<1>.яхомъжъдеся//<1>.яхомъжъдесь//<1>.яхомбось//<1>.яхомбося//<1>.яхомъбось//<1>.яхомъбося//<1>.яхомъся//<1>.яхомъсь//<1>.яхомждесь//<1>.яхомъжеся//<1>.яхомъжесь//<1>.яхомждеся//<1>.яхомся//<1>.яхомсь//<1>.яхомжеся//<1>.яхомжесь//<1>.яхомътися//<1>.яхомътись//<1>.яхом//<1>.яхоммись//<1>.яхоммися//<1>.яхомъждеся//<1>.яхомъждесь
  gramm: indic,imperf,pl,1p
 -flex: <2>.леждесь//<2>.леждеся//<2>.лѣмися//<3>.лѣ//<2>.лѣся//<3>.лебыся//<3>.лебысь//<2>.лѣсь//<3>.леждесь//<3>.лемися//<3>.летись//<3>.лѣбося//<3>.лѣтись//<3>.летися//<2>.летись//<2>.летися//<2>.лѣждесь//<2>.лежесь//<3>.лежъдесь//<3>.лежъдеся//<2>.лежеся//<2>.лѣтися//<2>.лемись//<3>.лебося//<2>.лѣбысь//<2>.лѣбыся//<3>.лебось//<3>.лѣжъдеся//<3>.лѣжъдесь//<3>.лѣжеся//<3>.лѣжесь//<2>.ле//<2>.леся//<2>.лесь//<3>.лѣся//<3>.лѣсь//<3>.лѣбысь//<2>.лѣжеся//<3>.лѣбыся//<3>.лесь//<3>.лежесь//<3>.лежеся//<3>.леся//<2>.лебыся//<2>.лебысь//<3>.лѣждесь//<3>.ле//<3>.лѣждеся//<3>.леждеся//<2>.лемися//<2>.лѣбось//<2>.лѣтись//<2>.лѣждеся//<2>.лѣ//<3>.лѣмись//<3>.лѣбось//<3>.лемись//<3>.лѣмися//<2>.лѣбося//<2>.лѣжесь//<2>.лежъдесь//<2>.лѣжъдеся//<2>.лѣжъдесь//<2>.лежъдеся//<2>.лѣмись//<2>.лебося//<2>.лебось//<3>.лѣтися
  gramm: perf,du,f
 -flex: <1>.яхбыся//<1>.яхждесь//<1>.яхждеся//<1>.яхъбысь//<1>.яхъбыся//<1>.яхся//<1>.яхсь//<1>.яхъбось//<1>.яхъбося//<1>.яхъмись//<1>.яхтись//<1>.яхмись//<1>.яхбось//<1>.яхбося//<1>.яхъжеся//<1>.яхъжесь//<1>.яхтися//<1>.яхмися//<1>.яхътися//<1>.яхъ//<1>.яхътись//<1>.яхжеся//<1>.яхжесь//<1>.яхъждеся//<1>.яхъждесь//<1>.яхбысь//<1>.яхъжъдеся//<1>.яхъжъдесь//<1>.ях//<1>.яхъся//<1>.яхъсь//<1>.яхъмися
  gramm: indic,imperf,sg,1p
 -flex: <1>.яшетися//<1>.яшебысь//<1>.яшежъдесь//<1>.яшетись//<1>.яшежеся//<1>.яшежесь//<1>.яшежъдеся//<1>.яшемися//<1>.яшебыся//<1>.яшебось//<1>.яшемись//<1>.яше//<1>.яшебося//<1>.яшеждеся//<1>.яшеждесь//<1>.яшеся//<1>.яшесь
  gramm: indic,imperf,sg,2p
 -flex: <1>.яшетися//<1>.яшебысь//<1>.яшежъдесь//<1>.яшетись//<1>.яшежеся//<1>.яшежесь//<1>.яшежъдеся//<1>.яшемися//<1>.яшебыся//<1>.яшебось//<1>.яшемись//<1>.яше//<1>.яшебося//<1>.яшеждеся//<1>.яшеждесь//<1>.яшеся//<1>.яшесь
  gramm: indic,imperf,sg,3p
 -flex: <1>.оховажъдеся//<1>.оховажъдесь//<1>.оховеждеся//<1>.оховежъдеся//<1>.оховежъдесь//<1>.оховеждесь//<1>.оховажеся//<1>.оховажесь//<1>.оховѣтись//<1>.оховѣтися//<1>.охова//<1>.охове//<1>.оховатися//<1>.оховатись//<1>.оховамись//<1>.оховѣбося//<1>.оховѣбось//<1>.оховамися//<1>.оховаждесь//<1>.оховаждеся//<1>.оховетися//<1>.оховася//<1>.оховась//<1>.оховетись//<1>.оховѣждесь//<1>.оховѣждеся//<1>.оховемись//<1>.оховемися//<1>.оховѣмися//<1>.оховѣмись//<1>.оховабысь//<1>.оховабыся//<1>.оховебось//<1>.оховебося//<1>.оховеся//<1>.оховесь//<1>.оховежеся//<1>.оховежесь//<1>.оховѣбыся//<1>.оховабось//<1>.оховабося//<1>.оховѣбысь//<1>.оховѣ//<1>.оховѣжесь//<1>.оховебысь//<1>.оховебыся//<1>.оховѣжеся//<1>.оховѣсь//<1>.оховѣся//<1>.оховѣжъдесь//<1>.оховѣжъдеся
  gramm: indic,aor,du,1p
 -flex: <1>.осътажеся//<1>.осътажесь//<1>.остежесь//<1>.остежеся//<1>.остесь//<1>.осъта//<1>.осъте//<1>.остѣмись//<1>.осътажъдесь//<1>.остаждесь//<1>.остаждеся//<1>.осътѣжъдесь//<1>.осътѣжъдеся//<1>.осътемись//<1>.осътемися//<1>.осътѣ//<1>.осътеся//<1>.осътесь//<1>.остатись//<1>.остатися//<1>.осътабось//<1>.осътабося//<1>.остеся//<1>.остамися//<1>.остамись//<1>.осътажъдеся//<1>.остабося//<1>.остабось//<1>.остѣмися//<1>.остемися//<1>.остемись//<1>.осътатися//<1>.осътатись//<1>.осътетися//<1>.осътѣсь//<1>.осътѣся//<1>.осътетись//<1>.осътежеся//<1>.осътежесь//<1>.остѣтися//<1>.остѣтись//<1>.остѣбось//<1>.остѣбося//<1>.осътѣбося//<1>.осътѣбось//<1>.осътебысь//<1>.осътебыся//<1>.остабыся//<1>.остабысь//<1>.осътамись//<1>.осътамися//<1>.осътася//<1>.осътась//<1>.остетись//<1>.остетися//<1>.осътѣжесь//<1>.осътѣжеся//<1>.осътѣтись//<1>.осътѣтися//<1>.остѣбысь//<1>.остѣбыся//<1>.осътабысь//<1>.осътабыся//<1>.остѣся//<1>.остѣсь//<1>.остажесь//<1>.остажеся//<1>.остѣ//<1>.осътѣбыся//<1>.осътѣбысь//<1>.осътежъдеся//<1>.осътѣмися//<1>.остась//<1>.остася//<1>.осътѣмись//<1>.остѣждесь//<1>.осътежъдесь//<1>.остѣждеся//<1>.остебося//<1>.остебось//<1>.осътебось//<1>.осътебося//<1>.осте//<1>.оста//<1>.остеждеся//<1>.остеждесь//<1>.остебыся//<1>.остебысь//<1>.остѣжеся//<1>.остѣжесь
  gramm: indic,aor,du,2p
 -flex: <1>.осътажеся//<1>.осътажесь//<1>.остежесь//<1>.остежеся//<1>.остесь//<1>.осъта//<1>.осъте//<1>.остѣмись//<1>.осътажъдесь//<1>.остаждесь//<1>.остаждеся//<1>.осътѣжъдесь//<1>.осътѣжъдеся//<1>.осътемись//<1>.осътемися//<1>.осътѣ//<1>.осътеся//<1>.осътесь//<1>.остатись//<1>.остатися//<1>.осътабось//<1>.осътабося//<1>.остеся//<1>.остамися//<1>.остамись//<1>.осътажъдеся//<1>.остабося//<1>.остабось//<1>.остѣмися//<1>.остемися//<1>.остемись//<1>.осътатися//<1>.осътатись//<1>.осътетися//<1>.осътѣсь//<1>.осътѣся//<1>.осътетись//<1>.осътежеся//<1>.осътежесь//<1>.остѣтися//<1>.остѣтись//<1>.остѣбось//<1>.остѣбося//<1>.осътѣбося//<1>.осътѣбось//<1>.осътебысь//<1>.осътебыся//<1>.остабыся//<1>.остабысь//<1>.осътамись//<1>.осътамися//<1>.осътася//<1>.осътась//<1>.остетись//<1>.остетися//<1>.осътѣжесь//<1>.осътѣжеся//<1>.осътѣтись//<1>.осътѣтися//<1>.остѣбысь//<1>.остѣбыся//<1>.осътабысь//<1>.осътабыся//<1>.остѣся//<1>.остѣсь//<1>.остажесь//<1>.остажеся//<1>.остѣ//<1>.осътѣбыся//<1>.осътѣбысь//<1>.осътежъдеся//<1>.осътѣмися//<1>.остась//<1>.остася//<1>.осътѣмись//<1>.остѣждесь//<1>.осътежъдесь//<1>.остѣждеся//<1>.остебося//<1>.остебось//<1>.осътебось//<1>.осътебося//<1>.осте//<1>.оста//<1>.остеждеся//<1>.остеждесь//<1>.остебыся//<1>.остебысь//<1>.остѣжеся//<1>.остѣжесь
  gramm: indic,aor,du,3p
 -flex: <2>.лабысь//<2>.латись//<3>.лътися//<3>.лъбося//<3>.лъжеся//<3>.лъжесь//<3>.лждесь//<3>.лъбысь//<3>.лъбыся//<3>.лждеся//<2>.латися//<2>.лась//<3>.лъся//<3>.лъ//<3>.лъсь//<3>.лмися//<2>.ла//<3>.лбысь//<3>.лбыся//<2>.лабыся//<3>.лжеся//<3>.лъбось//<3>.лжесь//<3>.лъжъдеся//<3>.лъжъдесь//<3>.лъмись//<3>.лъмися//<2>.ламися//<2>.ламись//<2>.лаждеся//<2>.лаждесь//<3>.лътись//<3>.лтися//<3>.лтись//<3>.лъждеся//<3>.лся//<3>.лсь//<3>.лъждесь//<2>.лабося//<2>.лабось//<3>.лмись//<2>.лажесь//<2>.лажеся//<3>.л//<3>.лбось//<3>.лбося//<2>.лася//<2>.лажъдесь//<2>.лажъдеся
  gramm: perf,sg,m
 -flex: <1>.еммися//<1>.имтися//<1>.имтись//<1>.еммись//<1>.емсь//<1>.емся//<1>.иметись//<1>.иметися//<1>.емебыся//<1>.имежъдесь//<1>.имежъдеся//<1>.емъ//<1>.емебысь//<1>.имъбысь//<1>.имъбыся//<1>.емъждесь//<1>.емъждеся//<1>.имъжъдеся//<1>.имъжъдесь//<1>.имемися//<1>.имемись//<1>.имжеся//<1>.имся//<1>.имсь//<1>.емъжеся//<1>.емъжесь//<1>.еме//<1>.имебыся//<1>.имебысь//<1>.емъся//<1>.емъсь//<1>.емежесь//<1>.емежеся//<1>.имбысь//<1>.имбыся//<1>.емтись//<1>.емтися//<1>.имътися//<1>.имътись//<1>.емемися//<1>.емемись//<1>.имъбось//<1>.емесь//<1>.емеся//<1>.имъбося//<1>.иммись//<1>.иммися//<1>.еметись//<1>.еметися//<1>.емътися//<1>.емътись//<1>.им//<1>.имеждеся//<1>.имеждесь//<1>.имъмись//<1>.имъмися//<1>.имъся//<1>.имъсь//<1>.ембося//<1>.ембось//<1>.име//<1>.емждеся//<1>.имебося//<1>.имебось//<1>.емъбысь//<1>.емебося//<1>.емебось//<1>.емъбыся//<1>.емъбось//<1>.емъбося//<1>.имъ//<1>.имъждеся//<1>.имъждесь//<1>.емъжъдеся//<1>.емъжъдесь//<1>.емждесь//<1>.ембыся//<1>.ембысь//<1>.имежесь//<1>.имежеся//<1>.имждесь//<1>.имждеся//<1>.емеждесь//<1>.емеждеся//<1>.имъжеся//<1>.имъжесь//<1>.имесь//<1>.имеся//<1>.имжесь//<1>.емъмись//<1>.емъмися//<1>.емежъдесь//<1>.емежъдеся//<1>.емжесь//<1>.емжеся//<1>.ем//<1>.имбось//<1>.имбося
  gramm: imper,pl,1p
 -flex: <1>.ошажеся//<1>.ошажесь//<1>.ошася//<1>.ошѧждеся//<1>.ошѧждесь//<1>.ошась//<1>.ошаждеся//<1>.оша//<1>.ошатись//<1>.ошѧсь//<1>.ошѧся//<1>.ошѧбыся//<1>.ошѧбысь//<1>.ошѧбося//<1>.ошѧбось//<1>.ошѧмися//<1>.ошабось//<1>.ошабося//<1>.ошатися//<1>.ошѧ//<1>.ошѧмись//<1>.ошаждесь//<1>.ошабысь//<1>.ошабыся//<1>.ошѧжъдесь//<1>.ошѧжъдеся//<1>.ошажъдеся//<1>.ошажъдесь//<1>.ошѧжесь//<1>.ошѧжеся//<1>.ошѧтись//<1>.ошамись//<1>.ошамися//<1>.ошѧтися
  gramm: indic,aor,pl,3p
 -flex: <1>.осътебысь//<1>.осътебыся//<1>.остежесь//<1>.остежеся//<1>.остесь//<1>.остеся//<1>.осъте//<1>.осътежъдеся//<1>.осътежъдесь//<1>.осътемись//<1>.осътемися//<1>.остебося//<1>.остемися//<1>.остемись//<1>.остебось//<1>.остетись//<1>.остетися//<1>.осътетися//<1>.осътетись//<1>.осътебось//<1>.осътебося//<1>.осътеся//<1>.осътесь//<1>.осътежеся//<1>.осътежесь//<1>.осте//<1>.остеждеся//<1>.остеждесь//<1>.остебыся//<1>.остебысь
  gramm: indic,aor,pl,2p
 -flex: <1>.охомъждесь//<1>.охомъждеся//<1>.охомъмися//<1>.охомсь//<1>.охомся//<1>.охомътися//<1>.охомътись//<1>.охомъжеся//<1>.охомъжесь//<1>.охомбыся//<1>.охомъ//<1>.охомъмись//<1>.охомъбыся//<1>.охомбося//<1>.охомъбысь//<1>.охомъся//<1>.охомъсь//<1>.охомбысь//<1>.охомтися//<1>.охом//<1>.охомжесь//<1>.охомжеся//<1>.охомтись//<1>.охомбось//<1>.охомъжъдеся//<1>.охомъбось//<1>.охомъбося//<1>.охомъжъдесь//<1>.охоммися//<1>.охомждесь//<1>.охомждеся//<1>.охоммись
  gramm: indic,aor,pl,1p
 -flex: .итѣбысь//.итѣбыся//.итебося//.итебось//<1>.итабось//<1>.итабося//<1>.итаждеся//<1>.итаждесь//<1>.итабысь//.итѣжъдеся//<1>.итамись//<1>.итабыся//.итѣ//<1>.итамися//.итебысь//.итѣжъдесь//.итежъдесь//.итежъдеся//<1>.итажеся//<1>.итажесь//.итебыся//.итѣмись//.итемися//.итемись//.итеждеся//.итѣждесь//<1>.ита//.итѣждеся//.итѣбося//.итетися//.итежесь//.итежеся//.итесь//.итеся//.итѣбось//.итеждесь//.итѣмися//.итетись//.ите//.итѣтись//.итѣтися//.итѣжеся//.итѣжесь//<1>.итатися//<1>.итатись//.итѣся//.итѣсь//<1>.итася//<1>.итась//<1>.итажъдеся//<1>.итажъдесь
  gramm: imper,du,2p
 -flex: <1>.ивамись//<1>.ивамися//<1>.евѣмись//<1>.еваждеся//<1>.ивебысь//<1>.ивебыся//<1>.иважъдеся//<1>.иважъдесь//<1>.иваждеся//<1>.иваждесь//<1>.ивѣжъдесь//<1>.ивѣжъдеся//<1>.евежеся//<1>.евабося//<1>.иветися//<1>.ивемись//<1>.ивѣбось//<1>.евежъдесь//<1>.евемися//<1>.евѣждесь//<1>.евѣждеся//<1>.евабось//<1>.евежесь//<1>.евѣсь//<1>.евѣся//<1>.ивабось//<1>.ивѣмися//<1>.ивѣмись//<1>.ивабося//<1>.евежъдеся//<1>.евѣмися//<1>.ивѣжесь//<1>.ивѣжеся//<1>.иважеся//<1>.иважесь//<1>.евебось//<1>.евебося//<1>.ивѣждеся//<1>.ивѣждесь//<1>.евѣтись//<1>.евѣтися//<1>.евѣ//<1>.еважеся//<1>.еважесь//<1>.ивѣтись//<1>.ивѣтися//<1>.ивеждесь//<1>.ивеждеся//<1>.евеся//<1>.ева//<1>.еве//<1>.ивабыся//<1>.ивебось//<1>.иветись//<1>.ивабысь//<1>.ива//<1>.иве//<1>.евабысь//<1>.евабыся//<1>.ивежъдеся//<1>.ивежъдесь//<1>.ивася//<1>.ивась//<1>.евѣбыся//<1>.евѣбысь//<1>.евѣбося//<1>.евѣбось//<1>.евеждеся//<1>.евеждесь//<1>.еваждесь//<1>.еважъдеся//<1>.ивѣ//<1>.еважъдесь//<1>.евѣжъдесь//<1>.евѣжъдеся//<1>.ивебося//<1>.евесь//<1>.евася//<1>.евась//<1>.ивежеся//<1>.ивежесь//<1>.евамись//<1>.евамися//<1>.еветися//<1>.ивеся//<1>.ивесь//<1>.еветись//<1>.евѣжеся//<1>.ивѣсь//<1>.ивѣся//<1>.еватися//<1>.еватись//<1>.ивѣбося//<1>.иватися//<1>.иватись//<1>.евѣжесь//<1>.ивемися//<1>.ивѣбыся//<1>.ивѣбысь//<1>.евебысь//<1>.евебыся//<1>.евемись
  gramm: imper,du,1p
 -flex: <1>.охъжъдеся//<1>.охъсь//<1>.охъжъдесь//<1>.охждесь//<1>.охждеся//<1>.охъжеся//<1>.охъся//<1>.охся//<1>.охбыся//<1>.охбысь//<1>.охмись//<1>.охбося//<1>.охбось//<1>.охъбысь//<1>.охъбыся//<1>.охъ//<1>.ох//<1>.охъжесь//<1>.охътися//<1>.охъмися//<1>.охмися//<1>.охъбось//<1>.охътись//<1>.охъбося//<1>.охжесь//<1>.охжеся//<1>.охтись//<1>.охтися//<1>.охъмись//<1>.охъждеся//<1>.охъждесь//<1>.охсь
  gramm: indic,aor,sg,1p
 -flex: .утися//.утись//.ужъдесь//.уждесь//.уся//.усь//.уждеся//.ужъдеся//.убось//.убося//.у//.ужеся//.ужесь//.убысь//.убыся//.умись//.умися
  gramm: indic,praes,sg,1p
 -flex: <1>.ешись//<1>.ешитись//<1>.ешижъдеся//<1>.ешися//<1>.ешибося//<1>.ешибось//<1>.ешижеся//<1>.ешиждеся//<1>.ешиждесь//<1>.ешимися//<1>.ешижъдесь//<1>.ешитися//<1>.еши//<1>.ешибысь//<1>.ешижесь//<1>.ешимись//<1>.ешибыся
  gramm: indic,praes,sg,2p
 -flex: <1>.ет//<1>.етъмися//<1>.етътись//<1>.етътися//<1>.етися//<1>.етись//<1>.етждеся//<1>.ебось//<1>.етждесь//<1>.еждесь//<1>.етъжесь//<1>.етъжеся//<1>.еждеся//<1>.етъжъдесь//<1>.етъжъдеся//<1>.еттися//<1>.етъждеся//<1>.етъждесь//<1>.еттись//<1>.ебысь//<1>.ебыся//<1>.етмись//<1>.етмися//<1>.еся//<1>.етъбося//<1>.етжеся//<1>.етжесь//<1>.етъсь//<1>.етъся//<1>.етъ//<1>.етъмись//<1>.етъбось//<1>.ебося//<1>.е//<1>.етбось//<1>.ежеся//<1>.етбося//<1>.емись//<1>.ежесь//<1>.етбысь//<1>.етбыся//<1>.емися//<1>.ется//<1>.етсь//<1>.етъбыся//<1>.етъбысь//<1>.ежъдеся//<1>.ежъдесь//<1>.есь
  gramm: indic,praes,sg,3p
 -flex: <3>.латись//<3>.латися//<3>.лабыся//<3>.лабысь//<3>.лась//<3>.лася//<3>.лажесь//<2>.латись//<2>.латися//<2>.ла//<3>.ламись//<3>.лабося//<3>.лабось//<3>.ла//<2>.ламися//<2>.ламись//<2>.лаждеся//<2>.лаждесь//<3>.ламися//<3>.лажеся//<3>.лажъдесь//<2>.лабыся//<2>.лабысь//<3>.лажъдеся//<2>.лабося//<3>.лаждесь//<3>.лаждеся//<2>.лабось//<2>.лась//<2>.лажесь//<2>.лажеся//<2>.лася//<2>.лажъдесь//<2>.лажъдеся
  gramm: perf,du,m
 -flex: <2>.леждесь//<2>.леждеся//<2>.лѣмися//<3>.лѣ//<2>.лѣся//<3>.лебыся//<3>.лебысь//<2>.лѣсь//<3>.леждесь//<3>.лемися//<3>.летись//<3>.лѣбося//<3>.лѣтись//<3>.летися//<2>.летись//<2>.летися//<2>.лѣждесь//<2>.лежесь//<3>.лежъдесь//<3>.лежъдеся//<2>.лежеся//<2>.лѣтися//<2>.лемись//<3>.лебося//<2>.лѣбысь//<2>.лѣбыся//<3>.лебось//<3>.лѣжъдеся//<3>.лѣжъдесь//<3>.лѣжеся//<3>.лѣжесь//<2>.ле//<2>.леся//<2>.лесь//<3>.лѣся//<3>.лѣсь//<3>.лѣбысь//<2>.лѣжеся//<3>.лѣбыся//<3>.лесь//<3>.лежесь//<3>.лежеся//<3>.леся//<2>.лебыся//<2>.лебысь//<3>.лѣждесь//<3>.ле//<3>.лѣждеся//<3>.леждеся//<2>.лемися//<2>.лѣбось//<2>.лѣтись//<2>.лѣждеся//<2>.лѣ//<3>.лѣмись//<3>.лѣбось//<3>.лемись//<3>.лѣмися//<2>.лѣбося//<2>.лѣжесь//<2>.лежъдесь//<2>.лѣжъдеся//<2>.лѣжъдесь//<2>.лежъдеся//<2>.лѣмись//<2>.лебося//<2>.лебось//<3>.лѣтися
  gramm: perf,du,n
 -flex: <3>.латись//<3>.латися//<3>.лабыся//<3>.лабысь//<3>.лась//<3>.лася//<3>.лажесь//<2>.латись//<2>.латися//<2>.ла//<3>.ламись//<3>.лабося//<3>.лабось//<3>.ла//<2>.ламися//<2>.ламись//<2>.лаждеся//<2>.лаждесь//<3>.ламися//<3>.лажеся//<3>.лажъдесь//<2>.лабыся//<2>.лабысь//<3>.лажъдеся//<2>.лабося//<3>.лаждесь//<3>.лаждеся//<2>.лабось//<2>.лась//<2>.лажесь//<2>.лажеся//<2>.лася//<2>.лажъдесь//<2>.лажъдеся
  gramm: perf,sg,f
-paradigm: Vbyt
 -flex: .есте//.есъте
  gramm: indic,praes,pl,2p
 -flex: .суть
  gramm: indic,praes,pl,3p
 -flex: .есмы//.есъмы
  gramm: indic,praes,pl,1p
 -flex: .лися//.лижеся//.ли//.лись//.либось//.лижъдеся//.лимися//.лиждесь//.либыся//.лижъдесь//.лиждеся//.либося//.лижесь//.либысь//.лимись//.литись//.литися
  gramm: perf,pl,m
 -flex: .ла//.лажесь//.лабось//.лажеся//.лаждесь//.лаждеся//.лабося//.лабыся//.лась//.лася//.лабысь//.ламися//.латись//.латися//.ламись//.лажъдесь//.лажъдеся
  gramm: perf,pl,n
 -flex: .лытися//.лыжъдесь//.лыбося//.лыся//.лыбысь//.лыжеся//.лымися//.лыбыся//.лымись//.лытись//.лыжесь//.лыждесь//.лыбось//.лысь//.лыждеся//.лыжъдеся//.лы
  gramm: perf,pl,f
 -flex: .быти//.быть
  gramm: inf
 -flex: .буди
  gramm: imper,sg,2p
 -flex: .буди
  gramm: imper,sg,3p
 -flex: .будите
  gramm: imper,pl,2p
 -flex: .лотися//.лобысь//.лобыся//.лотись//.лождесь//.ложъдеся//.ло//.ломися//.ложеся//.ложесь//.лобось//.ложъдесь//.лобося//.лося//.лождеся//.лось//.ломись
  gramm: perf,sg,n
 -flex: .бѣ//.бе
  gramm: indic,aor,sg,3p
 -flex: .бѣ//.бе
  gramm: indic,aor,sg,2p
 -flex: .есве//.есва//.есъве//.есъва//.есвѣ//.есъвѣ
  gramm: indic,praes,du,1p
 -flex: .естѣ//.есътѣ//.есте//.еста//.есъте//.есъта
  gramm: indic,praes,du,3p
 -flex: .естѣ//.есътѣ//.есте//.еста//.есъте//.есъта
  gramm: indic,praes,du,2p
 -flex: .бяхове//.бяховѣ//.бяхова
  gramm: indic,imperf,du,1p
 -flex: .бясте//.бясъте//.бясъта//.бяста//.бястѣ//.бясътѣ
  gramm: indic,imperf,du,3p
 -flex: .бясте//.бясъте//.бясъта//.бяста//.бястѣ//.бясътѣ
  gramm: indic,imperf,du,2p
 -flex: .бясте//.бясъте
  gramm: indic,imperf,pl,2p
 -flex: .бяху
  gramm: indic,imperf,pl,3p
 -flex: .бяхомъ//.бяхом
  gramm: indic,imperf,pl,1p
 -flex: .лѣбыся//.лѣтися//.лѣтись//.лѣмися//.лѣжъдеся//.лѣжъдесь//.лѣ//.лѣжеся//.лежесь//.лежеся//.лѣжесь//.лѣбысь//.леждеся//.леждесь//.лѣбось//.лѣбося//.лесь//.леся//.лѣмись//.лежъдесь//.лѣждесь//.лѣждеся//.лебыся//.лебысь//.летись//.летися//.лебося//.ле//.лебось//.лемися//.лемись//.лежъдеся//.лѣся//.лѣсь
  gramm: perf,du,f
 -flex: .бяхъ//.бях
  gramm: indic,imperf,sg,1p
 -flex: .бяше
  gramm: indic,imperf,sg,2p
 -flex: .бяше
  gramm: indic,imperf,sg,3p
 -flex: .бехова//.бѣховѣ//.бѣхова//.бехове
  gramm: indic,aor,du,1p
 -flex: .бѣста//.бѣсътѣ//.бѣстѣ//.бесъта//.беста//.бѣсъта//.бесте//.бесъте
  gramm: indic,aor,du,2p
 -flex: .бѣста//.бѣсътѣ//.бѣстѣ//.бесъта//.беста//.бѣсъта//.бесте//.бесъте
  gramm: indic,aor,du,3p
 -flex: .лъмись//.лъмися//.лмись//.лбось//.лбося//.лмися//.лъся//.лъсь//.лбысь//.лъ//.лбыся//.лъжеся//.лъжесь//.лъждесь//.л//.лъбысь//.лъбыся//.лждесь//.лждеся//.лъбось//.лъжъдеся//.лъжъдесь//.лъбося//.лжеся//.лжесь//.лъждеся//.лтися//.лтись//.лътися//.лътись//.лся//.лсь
  gramm: perf,sg,m
 -flex: .будим//.будиме//.будемъ//.будем//.будеме//.будимъ
  gramm: imper,pl,1p
 -flex: .бѣшѧ//.беша//.бешѧ//.бѣша
  gramm: indic,aor,pl,3p
 -flex: .бесте//.бесъте//.бѣсте//.бѣсъте
  gramm: indic,aor,pl,2p
 -flex: .бехомъ//.бехом//.бѣхомъ//.бѣхом
  gramm: indic,aor,pl,1p
 -flex: .будите//.будитѣ//.будита
  gramm: imper,du,2p
 -flex: .будевѣ//.будиве//.будива//.будеве//.будева//.будивѣ
  gramm: imper,du,1p
 -flex: .бехъ//.бех//.бѣхъ//.бѣх
  gramm: indic,aor,sg,1p
 -flex: .есъмь//.есмь
  gramm: indic,praes,sg,1p
 -flex: .еси
  gramm: indic,praes,sg,2p
 -flex: .есъть//.есть
  gramm: indic,praes,sg,3p
 -flex: .ла//.лажесь//.лабось//.лажеся//.лаждесь//.лаждеся//.лабося//.лабыся//.лась//.лася//.лабысь//.ламися//.латись//.латися//.ламись//.лажъдесь//.лажъдеся
  gramm: perf,du,m
 -flex: .лѣбыся//.лѣтися//.лѣтись//.лѣмися//.лѣжъдеся//.лѣжъдесь//.лѣ//.лѣжеся//.лежесь//.лежеся//.лѣжесь//.лѣбысь//.леждеся//.леждесь//.лѣбось//.лѣбося//.лесь//.леся//.лѣмись//.лежъдесь//.лѣждесь//.лѣждеся//.лебыся//.лебысь//.летись//.летися//.лебося//.ле//.лебось//.лемися//.лемись//.лежъдеся//.лѣся//.лѣсь
  gramm: perf,du,n
 -flex: .ла//.лажесь//.лабось//.лажеся//.лаждесь//.лаждеся//.лабося//.лабыся//.лась//.лася//.лабысь//.ламися//.латись//.латися//.ламись//.лажъдесь//.лажъдеся
  gramm: perf,sg,f
-paradigm: Vbyt
 -flex: .будете
  gramm: PART,indic,praes,pl,2p
 -flex: .будутъ//.будут//.будуть//.будоу//.будю
  gramm: PART,indic,praes,pl,3p
 -flex: .будемъ//.будем//.будеме
  gramm: PART,indic,praes,pl,1p
 -flex: .бысъть//.бысть
  gramm: PART,indic,aor,sg,3p
 -flex: .бысъть//.бысть
  gramm: PART,indic,aor,sg,2p
 -flex: .будеве//.будевѣ//.будева
  gramm: PART,indic,praes,du,1p
 -flex: .будете//.будетѣ//.будета
  gramm: PART,indic,praes,du,3p
 -flex: .будете//.будетѣ//.будета
  gramm: PART,indic,praes,du,2p
 -flex: .быховѣ//.быхова//.быхове
  gramm: PART,indic,aor,du,1p
 -flex: .бысътѣ//.быстѣ//.бысъта//.бысъте//.быста//.бысте
  gramm: PART,indic,aor,du,2p
 -flex: .бысътѣ//.быстѣ//.бысъта//.бысъте//.быста//.бысте
  gramm: PART,indic,aor,du,3p
 -flex: .бышѧ//.быша
  gramm: PART,indic,aor,pl,3p
 -flex: .бысте//.бысъте
  gramm: PART,indic,aor,pl,2p
 -flex: .быхомъ//.быхом
  gramm: PART,indic,aor,pl,1p
 -flex: .быхъ//.бых
  gramm: PART,indic,aor,sg,1p
 -flex: .буду
  gramm: PART,indic,praes,sg,1p
 -flex: .будеши
  gramm: PART,indic,praes,sg,2p
 -flex: .будетъ//.будет//.буде
  gramm: PART,indic,praes,sg,3p
-paradigm: V12t+V22t
 -flex: <1>.етемись//<1>.етемися//<1>.етеждеся//<1>.етебысь//<1>.етебыся//<1>.етеждесь//<1>.етежеся//<1>.етежесь//<1>.етебось//<1>.етежъдесь//<1>.етебося//<1>.етеся//<1>.етесь//<1>.ететися//<1>.етежъдеся//<1>.ете//<1>.ететись
  gramm: indic,praes,pl,2p
 -flex: <1>.утъжъдеся//<1>.утъжъдесь//.юся//<1>.ут//.ятбось//.ятбося//<1>.юбысь//<1>.оужъдеся//<1>.оужъдесь//.ятъждеся//<1>.утьбось//.ятбыся//<1>.утбося//<1>.утбось//<1>.южесь//<1>.южеся//<1>.утждесь//.ятъмися//.ятъмись//.оубыся//.оубысь//.ятъбося//<1>.утьмись//<1>.утъмись//.юждеся//.юждесь//.утьбось//.утьбося//<1>.южъдеся//.ятждеся//.утьтися//.утьтись//.ятждесь//<1>.оубось//<1>.утьтись//<1>.утъждеся//<1>.оумись//<1>.оумися//.юбось//.оубося//.оубось//.юбося//<1>.утьжъдесь//<1>.утждеся//<1>.утъся//<1>.утъсь//.ятъсь//.ятъся//.оужесь//.оужеся//<1>.утжесь//<1>.утьжесь//<1>.утьжеся//<1>.юбыся//.юсь//<1>.утжеся//<1>.южъдесь//.ятъбось//<1>.юбося//<1>.оужеся//<1>.оужесь//<1>.юбось//.ятъжъдесь//.ятъжъдеся//<1>.уть//<1>.утъ//.утьбысь//.утьбыся//.оу//.ятъжесь//.ятъжеся//<1>.утътися//<1>.утътись//.ятъбыся//.ятъбысь//.уться//.утьсь//<1>.юждесь//<1>.юждеся//<1>.утьтися//.оутись//.оутися//.уть//.ятбысь//.ятъждесь//.оужъдесь//<1>.утсь//<1>.утся//<1>.оубысь//.оусь//.оуся//<1>.утъмися//.утьждесь//.оужъдеся//.ятмись//.ятмися//.утьждеся//<1>.оубыся//.ю//<1>.утъбысь//.ят//<1>.утъбыся//<1>.оуждеся//<1>.утмися//<1>.оуждесь//<1>.утьжъдеся//<1>.утъжеся//<1>.утъжесь//<1>.оутися//<1>.ютись//<1>.ютися//<1>.оутись//.юмись//.юмися//<1>.утъбося//<1>.утьбося//.ятъ//.утьжъдеся//<1>.утьждеся//<1>.утьждесь//.утьжъдесь//<1>.уттись//<1>.уттися//.утьжеся//.оуждесь//.оуждеся//.утьжесь//<1>.утъждесь//<1>.утбыся//.юбысь//.юбыся//.утьмись//.утьмися//<1>.утбысь//<1>.юмися//<1>.юмись//.ятътись//.ятътися//.ятжеся//.ятжесь//<1>.юсь//<1>.юся//<1>.ю//<1>.оубося//<1>.утмись//.яттися//.яттись//<1>.утьсь//<1>.уться//.оумися//<1>.утъбось//<1>.оуся//<1>.оу//<1>.оусь//<1>.утьбыся//<1>.утьбысь//.оумись//.южъдеся//.южъдесь//<1>.утьмися//.ютися//.ютись//.ятся//.южеся//.южесь//.ятсь
  gramm: indic,praes,pl,3p
 -flex: <1>.емъжъдеся//<1>.емъся//<1>.емъсь//<1>.емъжъдесь//<1>.еммися//<1>.еммись//<1>.емътися//<1>.емсь//<1>.емся//<1>.ембыся//<1>.емътись//<1>.ембысь//<1>.емежеся//<1>.емежесь//<1>.еметися//<1>.еметись//<1>.емъ//<1>.емеждесь//<1>.емеждеся//<1>.емебысь//<1>.емъждесь//<1>.емъждеся//<1>.емъбысь//<1>.емъбыся//<1>.ембося//<1>.ембось//<1>.емждесь//<1>.емждеся//<1>.емъмись//<1>.емъмися//<1>.емъжеся//<1>.емебося//<1>.емебось//<1>.емъжесь//<1>.емтись//<1>.емтися//<1>.еме//<1>.емежъдесь//<1>.емежъдеся//<1>.емжесь//<1>.емжеся//<1>.емъбось//<1>.емъбося//<1>.емебыся//<1>.емемися//<1>.емемись//<1>.емесь//<1>.емеся//<1>.ем
  gramm: indic,praes,pl,1p
 -flex: .елибысь//.елибыся//.ѣлимися//.ѣлимись//.ѣлиждесь//.елибось//.ѣлиждеся//.елибося//.ѣлитись//.ѣлитися//.ѣлибыся//.ѣлибысь//.елижъдеся//.елижъдесь//.елижеся//.елижесь//.ѣлибося//.ѣлибось//.ѣлижесь//.ѣлижеся//.елитися//.елитись//.ели//.елиждеся//.ѣлись//.ѣлися//.елиждесь//.елися//.елимись//.елимися//.елись//.ѣлижъдесь//.ѣлижъдеся//.ѣли
  gramm: perf,pl,m
 -flex: .елабысь//.ѣлабось//.елажеся//.еламися//.ѣламися//.ѣлаждесь//.ѣлаждеся//.ѣламись//.ѣлабося//.елабыся//.ѣлабыся//.ѣлабысь//.елаждеся//.ѣлась//.ѣлася//.елаждесь//.елася//.елась//.ѣлатись//.ѣлатися//.елабось//.елажъдеся//.елажъдесь//.елабося//.ѣлажъдесь//.ѣлажъдеся//.ела//.еламись//.елажесь//.елатися//.елатись//.ѣла//.ѣлажесь//.ѣлажеся
  gramm: perf,pl,n
 -flex: .ѣлыбось//.елымись//.ѣлыбыся//.ѣлы//.елыжесь//.елыжеся//.елысь//.елыся//.ѣлыждесь//.елы//.ѣлыждеся//.ѣлымись//.ѣлымися//.ѣлыбося//.ѣлыся//.ѣлысь//.ѣлыжеся//.ѣлыжъдесь//.ѣлыжъдеся//.елыждеся//.елымися//.ѣлыжесь//.елыбыся//.елыбысь//.ѣлытися//.ѣлытись//.елыбося//.елыбось//.елыжъдесь//.елыждесь//.елыжъдеся//.ѣлыбысь//.елытись//.елытися
  gramm: perf,pl,f
 -flex: .ѣтьбось//.ѣтьбося//.ѣтьсь//.етьбысь//.етьжъдесь//.ѣтитися//.ѣтитись//.етьжъдеся//.етижесь//.етижеся//.ѣтьжеся//.ѣтьжесь//.етьбося//.ѣтибось//.ѣтибося//.етьбось//.етись//.ѣтися//.ѣтись//.етися//.етьмися//.ѣтьмися//.ѣтибысь//.ѣтибыся//.ѣтьжъдеся//.етибыся//.етибысь//.ѣтиждесь//.ѣть//.ѣтиждеся//.ѣтьбысь//.етьмись//.ѣтьбыся//.ѣтьмись//.еть//.етьбыся//.ети//.етьждесь//.ѣтьтися//.ѣтьтись//.етимися//.етимись//.етитись//.етьждеся//.етитися//.ѣти//.ѣтижеся//.ѣтижесь//.етибося//.ѣтьждесь//.етибось//.етьтись//.етьтися//.ѣтимись//.етьжесь//.етьжеся//.ѣтимися//.ѣтижъдеся//.етиждеся//.етиждесь//.ѣтижъдесь//.ѣтьжъдесь//.етижъдесь//.етижъдеся//.еться//.етьсь//.ѣтьждеся//.ѣться
  gramm: inf
 -flex: .ижесь//.ижъдесь//.иждесь//.иждеся//.ижъдеся//.ибося//.ибось//.ижеся//.ись//.ися//.итись//.и//.имись//.итися//.ибыся//.ибысь//.имися
  gramm: imper,sg,2p
 -flex: .ижесь//.ижъдесь//.иждесь//.иждеся//.ижъдеся//.ибося//.ибось//.ижеся//.ись//.ися//.итись//.и//.имись//.итися//.ибыся//.ибысь//.имися
  gramm: imper,sg,3p
 -flex: .итежесь//.итежеся//.итесь//.итебось//.итежъдесь//.итеждесь//.итеся//.итетись//.ите//.итетися//.итежъдеся//.итемися//.итемись//.итеждеся//.итебося//.итебыся//.итебысь
  gramm: imper,pl,2p
 -flex: .елось//.елося//.ѣлотись//.ѣложеся//.ѣложесь//.еломися//.еломись//.ѣлождеся//.ѣлождесь//.елобыся//.елобысь//.ѣлося//.елотись//.елотися//.ѣлось//.еложесь//.еложеся//.ѣложъдеся//.ѣложъдесь//.ѣлобось//.ѣломися//.ѣлобося//.ѣлотися//.ѣлобысь//.ѣлобыся//.елобося//.елобось//.ело//.елождесь//.елождеся//.ѣломись//.ѣло//.еложъдесь//.еложъдеся
  gramm: perf,sg,n
 -flex: .ѣстьсь//.ѣсться//.есътъбыся//.ѣстсь//.ѣстся//.есътъбысь//.естътись//.естъбось//.ѣстмися//.есътьжеся//.есътьжесь//.ѣстмись//.есътбося//.ѣсътъбысь//.ѣсътъбыся//.есътбось//.ѣстъжеся//.ѣтися//.ѣтись//.ѣстъжесь//.ѣстъбося//.ѣсътъмись//.ѣсътъмися//.есть//.ѣстьтись//.естъ//.ѣстьтися//.ѣсътьбыся//.ѣстьмися//.ѣстьмись//.ѣсътьбысь//.ѣсътъжеся//.ѣсттись//.ѣсттися//.есът//.естьжеся//.естбысь//.естбыся//.естьжесь//.естъбося//.естжесь//.есътъмися//.ѣсътжъдеся//.ѣсътжъдесь//.естътися//.есттися//.есттись//.ѣсъттись//.ѣсътмись//.ѣсътмися//.ѣстьбося//.ѣстьбось//.ѣбысь//.естмись//.естмися//.ѣбыся//.есътьбысь//.есътьбыся//.ежесь//.ежеся//.ѣсътжеся//.естьбось//.естьбося//.ѣсът//.ѣсътьбося//.ѣсътьбось//.естъжесь//.естъжеся//.естждеся//.естждесь//.есътъмись//.естьждесь//.естьждеся//.естъсь//.естъся//.естьтися//.естьтись//.есътсь//.есътся//.ѣстьбыся//.ѣстьбысь//.ѣсътбось//.ѣсътбося//.ѣсътъся//.ѣсътъсь//.ѣсътьтись//.ѣсътьтися//.есътъжъдесь//.есътъжъдеся//.есътъбося//.есътъбось//.ѣсътьжесь//.ѣсътьжеся//.ѣсътьжъдесь//.ѣсътьжъдеся//.ѣстбося//.есъть//.ѣждесь//.ѣждеся//.есътътись//.ѣжеся//.ѣжесь//.естьмись//.ѣстьжеся//.ѣсътся//.есь//.ѣсътсь//.еся//.ѣсътьмися//.естьмися//.ѣсътъжъдесь//.ѣсътбысь//.есътътися//.ѣсътъжесь//.ѣстъ//.ѣсть//.ѣмись//.ѣсътжесь//.естъбыся//.естъбысь//.етись//.есътмись//.етися//.есътбысь//.есътьбось//.ѣбось//.ѣбося//.есътьбося//.ѣстъмись//.ѣсътътися//.ѣсътътись//.ѣстжесь//.е//.ѣстжеся//.есъться//.ѣстьждеся//.ѣстьждесь//.есътьсь//.есътмися//.естъждеся//.естьбысь//.естьбыся//.ѣстбось//.естъмися//.естъмись//.есътжъдесь//.есътъ//.есътжъдеся//.естся//.естсь//.ѣся//.ѣсь//.ѣст//.ѣ//.ѣстждесь//.ѣстждеся//.ѣсъттися//.естбось//.ѣсътбыся//.естбося//.есъттись//.ѣстъмися//.есъттися//.ѣсъть//.ѣсътьмись//.есътбыся//.ѣсътъ//.ѣжъдеся//.ѣжъдесь//.есътьмись//.есътьмися//.ѣсътъбось//.ѣсътъбося//.есътжесь//.есътъся//.ѣстьжесь//.ест//.ѣстбыся//.есътъсь//.ѣмися//.ѣстбысь//.естжеся//.ѣсътъжъдеся//.есътьтися//.есътьжъдеся//.есътьжъдесь//.есътьтись//.ѣстътися//.ѣстътись//.ѣстъся//.ѣстъсь//.есътжеся//.еждеся//.еждесь//.емися//.емись//.ѣстъбось//.естъждесь//.ебося//.ебось//.ѣстъбысь//.есться//.естьсь//.ѣстъбыся//.есътъжесь//.ебыся//.ебысь//.есътъжеся//.ежъдесь//.ежъдеся//.ѣстъждесь//.ѣсътьсь//.ѣсъться//.ѣстъждеся
  gramm: indic,aor,sg,3p
 -flex: .ѣстьсь//.ѣсться//.есътъбыся//.ѣстсь//.ѣстся//.есътъбысь//.естътись//.естъбось//.ѣстмися//.есътьжеся//.есътьжесь//.ѣстмись//.есътбося//.ѣсътъбысь//.ѣсътъбыся//.есътбось//.ѣстъжеся//.ѣтися//.ѣтись//.ѣстъжесь//.ѣстъбося//.ѣсътъмись//.ѣсътъмися//.есть//.ѣстьтись//.естъ//.ѣстьтися//.ѣсътьбыся//.ѣстьмися//.ѣстьмись//.ѣсътьбысь//.ѣсътъжеся//.ѣсттись//.ѣсттися//.есът//.естьжеся//.естбысь//.естбыся//.естьжесь//.естъбося//.естжесь//.есътъмися//.ѣсътжъдеся//.ѣсътжъдесь//.естътися//.есттися//.есттись//.ѣсъттись//.ѣсътмись//.ѣсътмися//.ѣстьбося//.ѣстьбось//.ѣбысь//.естмись//.естмися//.ѣбыся//.есътьбысь//.есътьбыся//.ежесь//.ежеся//.ѣсътжеся//.естьбось//.естьбося//.ѣсът//.ѣсътьбося//.ѣсътьбось//.естъжесь//.естъжеся//.естждеся//.естждесь//.есътъмись//.естьждесь//.естьждеся//.естъсь//.естъся//.естьтися//.естьтись//.есътсь//.есътся//.ѣстьбыся//.ѣстьбысь//.ѣсътбось//.ѣсътбося//.ѣсътъся//.ѣсътъсь//.ѣсътьтись//.ѣсътьтися//.есътъжъдесь//.есътъжъдеся//.есътъбося//.есътъбось//.ѣсътьжесь//.ѣсътьжеся//.ѣсътьжъдесь//.ѣсътьжъдеся//.ѣстбося//.есъть//.ѣждесь//.ѣждеся//.есътътись//.ѣжеся//.ѣжесь//.естьмись//.ѣстьжеся//.ѣсътся//.есь//.ѣсътсь//.еся//.ѣсътьмися//.естьмися//.ѣсътъжъдесь//.ѣсътбысь//.есътътися//.ѣсътъжесь//.ѣстъ//.ѣсть//.ѣмись//.ѣсътжесь//.естъбыся//.естъбысь//.етись//.есътмись//.етися//.есътбысь//.есътьбось//.ѣбось//.ѣбося//.есътьбося//.ѣстъмись//.ѣсътътися//.ѣсътътись//.ѣстжесь//.е//.ѣстжеся//.есъться//.ѣстьждеся//.ѣстьждесь//.есътьсь//.есътмися//.естъждеся//.естьбысь//.естьбыся//.ѣстбось//.естъмися//.естъмись//.есътжъдесь//.есътъ//.есътжъдеся//.естся//.естсь//.ѣся//.ѣсь//.ѣст//.ѣ//.ѣстждесь//.ѣстждеся//.ѣсъттися//.естбось//.ѣсътбыся//.естбося//.есъттись//.ѣстъмися//.есъттися//.ѣсъть//.ѣсътьмись//.есътбыся//.ѣсътъ//.ѣжъдеся//.ѣжъдесь//.есътьмись//.есътьмися//.ѣсътъбось//.ѣсътъбося//.есътжесь//.есътъся//.ѣстьжесь//.ест//.ѣстбыся//.есътъсь//.ѣмися//.ѣстбысь//.естжеся//.ѣсътъжъдеся//.есътьтися//.есътьжъдеся//.есътьжъдесь//.есътьтись//.ѣстътися//.ѣстътись//.ѣстъся//.ѣстъсь//.есътжеся//.еждеся//.еждесь//.емися//.емись//.ѣстъбось//.естъждесь//.ебося//.ебось//.ѣстъбысь//.есться//.естьсь//.ѣстъбыся//.есътъжесь//.ебыся//.ебысь//.есътъжеся//.ежъдесь//.ежъдеся//.ѣстъждесь//.ѣсътьсь//.ѣсъться//.ѣстъждеся
  gramm: indic,aor,sg,2p
 -flex: <1>.ева//<1>.евася//<1>.евась//<1>.евеся//<1>.евежъдесь//<1>.евамись//<1>.евамися//<1>.евебось//<1>.евебося//<1>.еветися//<1>.евѣтись//<1>.евѣтися//<1>.еветись//<1>.евабысь//<1>.евабыся//<1>.евѣ//<1>.еватися//<1>.еватись//<1>.еважеся//<1>.еважесь//<1>.евежеся//<1>.евежесь//<1>.евежъдеся//<1>.евѣмися//<1>.евемись//<1>.евемися//<1>.евѣмись//<1>.евѣждесь//<1>.евѣждеся//<1>.евѣбыся//<1>.евабось//<1>.евабося//<1>.евѣбысь//<1>.евесь//<1>.еваждесь//<1>.евѣбося//<1>.евѣбось//<1>.еваждеся//<1>.евеждеся//<1>.еве//<1>.евеждесь//<1>.евѣжесь//<1>.евѣсь//<1>.евѣся//<1>.евѣжеся//<1>.еважъдеся//<1>.еважъдесь//<1>.евѣжъдесь//<1>.евебысь//<1>.евебыся//<1>.евѣжъдеся
  gramm: indic,praes,du,1p
 -flex: <1>.етѣмися//<1>.етѣмись//<1>.етажеся//<1>.етажесь//<1>.етебысь//<1>.етежесь//<1>.етѣбося//<1>.етѣбось//<1>.етѣжесь//<1>.етѣсь//<1>.етѣся//<1>.етѣжеся//<1>.етемись//<1>.етемися//<1>.етежеся//<1>.етажъдеся//<1>.етажъдесь//<1>.ета//<1>.етебыся//<1>.етѣбыся//<1>.етабось//<1>.етабося//<1>.етѣбысь//<1>.етеся//<1>.етесь//<1>.етежъдеся//<1>.ете//<1>.етѣжъдесь//<1>.етѣждесь//<1>.етѣждеся//<1>.етѣжъдеся//<1>.етася//<1>.етась//<1>.ететися//<1>.ететись//<1>.етабысь//<1>.етабыся//<1>.етамись//<1>.етамися//<1>.етѣ//<1>.етатися//<1>.етатись//<1>.етебось//<1>.етежъдесь//<1>.етебося//<1>.етаждесь//<1>.етаждеся//<1>.етеждеся//<1>.етѣтись//<1>.етѣтися//<1>.етеждесь
  gramm: indic,praes,du,3p
 -flex: <1>.етѣмися//<1>.етѣмись//<1>.етажеся//<1>.етажесь//<1>.етебысь//<1>.етежесь//<1>.етѣбося//<1>.етѣбось//<1>.етѣжесь//<1>.етѣсь//<1>.етѣся//<1>.етѣжеся//<1>.етемись//<1>.етемися//<1>.етежеся//<1>.етажъдеся//<1>.етажъдесь//<1>.ета//<1>.етебыся//<1>.етѣбыся//<1>.етабось//<1>.етабося//<1>.етѣбысь//<1>.етеся//<1>.етесь//<1>.етежъдеся//<1>.ете//<1>.етѣжъдесь//<1>.етѣждесь//<1>.етѣждеся//<1>.етѣжъдеся//<1>.етася//<1>.етась//<1>.ететися//<1>.ететись//<1>.етабысь//<1>.етабыся//<1>.етамись//<1>.етамися//<1>.етѣ//<1>.етатися//<1>.етатись//<1>.етебось//<1>.етежъдесь//<1>.етебося//<1>.етаждесь//<1>.етаждеся//<1>.етеждеся//<1>.етѣтись//<1>.етѣтися//<1>.етеждесь
  gramm: indic,praes,du,2p
 -flex: .яхова//.яховамися//.яховамись//.яхове//.яховабося//.яховабось//.яховежесь//.яховежеся//.яховетись//.яховемися//.яховемись//.яховѣжъдеся//.яховѣбысь//.яховѣмись//.яховетися//.яховѣжеся//.яховеждеся//.яховеждесь//.яховѣжесь//.яховажъдесь//.яховабыся//.яховабысь//.яховежъдесь//.яховежъдеся//.яховеся//.яховѣждесь//.яховѣся//.яховѣсь//.яховѣждеся//.яховѣтися//.яховѣтись//.яховебося//.яховатись//.яховатися//.яховебось//.яховѣ//.яховажесь//.яховажеся//.яховесь//.яховѣмися//.яховажъдеся//.яховѣбыся//.яховѣжъдесь//.яховаждесь//.яховаждеся//.яховебыся//.яховѣбось//.яховѣбося//.яховебысь//.яховась//.яховася
  gramm: indic,imperf,du,1p
 -flex: .ясътѣтися//.ясътѣтись//.ястебося//.ястебось//.ястажесь//.ястажеся//.ястѣтися//.ястѣтись//.ястеждесь//.ястеждеся//.ясътежъдесь//.ясътежъдеся//.ясътѣся//.ясътѣсь//.ястамися//.ястамись//.ястабыся//.ястабысь//.ясътемися//.ясътемись//.ясътетись//.ясътетися//.ясътѣбось//.ясътѣбося//.ясътѣжъдеся//.ястѣмись//.ястѣмися//.ясътѣжъдесь//.ястѣся//.ястѣсь//.ясътась//.ясътася//.ясътабыся//.ясътабысь//.ястѣждеся//.ястѣждесь//.ястаждеся//.ястаждесь//.ястѣбысь//.ястебыся//.ястебысь//.ястѣбось//.ястѣбося//.ястѣ//.ястемися//.ястемись//.ясътесь//.ясътеся//.ястась//.ястася//.ястѣжеся//.ястѣбыся//.ясте//.яста//.ясътамися//.ясътамись//.ясътабося//.ясътабось//.ясътѣбысь//.ясътѣбыся//.ясътатись//.ясътатися//.ясътѣ//.ясътажъдесь//.ясътажъдеся//.ясътебося//.ясътебось//.ястѣжесь//.ясътажесь//.ясътажеся//.ястабося//.ясътебыся//.ясътебысь//.ястабось//.ястежесь//.ястежеся//.ястетись//.ястетися//.ясъта//.ясътѣжеся//.ясъте//.ясътѣжесь//.ясътежесь//.ясътежеся//.ясътѣмись//.ясътѣмися//.ястатись//.ястатися//.ястесь//.ястеся
  gramm: indic,imperf,du,3p
 -flex: .ясътѣтися//.ясътѣтись//.ястебося//.ястебось//.ястажесь//.ястажеся//.ястѣтися//.ястѣтись//.ястеждесь//.ястеждеся//.ясътежъдесь//.ясътежъдеся//.ясътѣся//.ясътѣсь//.ястамися//.ястамись//.ястабыся//.ястабысь//.ясътемися//.ясътемись//.ясътетись//.ясътетися//.ясътѣбось//.ясътѣбося//.ясътѣжъдеся//.ястѣмись//.ястѣмися//.ясътѣжъдесь//.ястѣся//.ястѣсь//.ясътась//.ясътася//.ясътабыся//.ясътабысь//.ястѣждеся//.ястѣждесь//.ястаждеся//.ястаждесь//.ястѣбысь//.ястебыся//.ястебысь//.ястѣбось//.ястѣбося//.ястѣ//.ястемися//.ястемись//.ясътесь//.ясътеся//.ястась//.ястася//.ястѣжеся//.ястѣбыся//.ясте//.яста//.ясътамися//.ясътамись//.ясътабося//.ясътабось//.ясътѣбысь//.ясътѣбыся//.ясътатись//.ясътатися//.ясътѣ//.ясътажъдесь//.ясътажъдеся//.ясътебося//.ясътебось//.ястѣжесь//.ясътажесь//.ясътажеся//.ястабося//.ясътебыся//.ясътебысь//.ястабось//.ястежесь//.ястежеся//.ястетись//.ястетися//.ясъта//.ясътѣжеся//.ясъте//.ясътѣжесь//.ясътежесь//.ясътежеся//.ясътѣмись//.ясътѣмися//.ястатись//.ястатися//.ястесь//.ястеся
  gramm: indic,imperf,du,2p
 -flex: .ясътетись//.ясътетися//.ястебося//.ястебось//.ясътебося//.ясътебось//.ястемися//.ястемись//.ясътесь//.ясътебыся//.ясътебысь//.ясътеся//.ястебыся//.ястежесь//.ястежеся//.ястебысь//.ясте//.ястетись//.ястетися//.ясъте//.ясътежесь//.ясътежеся//.ястеждесь//.ястеждеся//.ясътежъдесь//.ясътемись//.ясътемися//.ястесь//.ястеся//.ясътежъдеся
  gramm: indic,imperf,pl,2p
 -flex: .яхуся//.яхусь//.яхубося//.яхубось//.яхужесь//.яхужеся//.яхумись//.яхумися//.яхуждеся//.яхуждесь//.яхубыся//.яхутись//.яху//.яхубысь//.яхутися//.яхужъдесь//.яхужъдеся
  gramm: indic,imperf,pl,3p
 -flex: .яхомбыся//.яхомбысь//.яхомтись//.яхомтися//.яхомбося//.яхомъмися//.яхомбось//.яхомъ//.яхом//.яхомъмись//.яхомъжъдесь//.яхомъжъдеся//.яхомъжесь//.яхомъжеся//.яхомсь//.яхомътись//.яхомътися//.яхомся//.яхоммися//.яхоммись//.яхомъждесь//.яхомъждеся//.яхомъсь//.яхомъся//.яхомъбыся//.яхомъбысь//.яхомждеся//.яхомждесь//.яхомжесь//.яхомжеся//.яхомъбося//.яхомъбось
  gramm: indic,imperf,pl,1p
 -flex: .елетися//.елетись//.ележдесь//.ележъдесь//.ѣлѣжъдеся//.ѣлѣжъдесь//.ѣлѣ//.ѣлѣжеся//.ѣлѣжесь//.ѣлѣмись//.ѣлѣтися//.ѣлѣтись//.ѣлѣмися//.елебось//.елебося//.ѣлѣждесь//.ѣлѣждеся//.елеся//.елесь//.ележеся//.ележесь//.ѣлѣбысь//.ѣлѣбыся//.ележъдеся//.еле//.ѣлѣбось//.ѣлѣбося//.ѣлѣся//.ѣлѣсь//.ележдеся//.елебысь//.елебыся//.елемись//.елемися
  gramm: perf,du,f
 -flex: .яхбося//.яхбось//.яхтись//.яхтися//.яхъ//.яхътись//.яхътися//.яхъжъдесь//.яхъжъдеся//.яхъбось//.яхбыся//.яхбысь//.яхжесь//.яхжеся//.яхъмися//.яхъмись//.яхъжесь//.яхъжеся//.яхъбыся//.ях//.яхъбысь//.яхждеся//.яхждесь//.яхсь//.яхся//.яхъбося//.яхмись//.яхъждесь//.яхъждеся//.яхмися//.яхъсь//.яхъся
  gramm: indic,imperf,sg,1p
 -flex: .яшебося//.яшежеся//.яше//.яшетися//.яшежесь//.яшесь//.яшеся//.яшемись//.яшежъдесь//.яшемися//.яшежъдеся//.яшетись//.яшебось//.яшеждесь//.яшебыся//.яшеждеся//.яшебысь
  gramm: indic,imperf,sg,2p
 -flex: .яшебося//.яшежеся//.яше//.яшетися//.яшежесь//.яшесь//.яшеся//.яшемись//.яшежъдесь//.яшемися//.яшежъдеся//.яшетись//.яшебось//.яшеждесь//.яшебыся//.яшеждеся//.яшебысь
  gramm: indic,imperf,sg,3p
 -flex: .еховебось//.еховебося//.еховамись//.еховамися//.ѣхова//.ѣховѣбыся//.еховебысь//.ѣховаждесь//.ѣховаждеся//.еховебыся//.ѣховамися//.ѣховѣбось//.ѣховѣбося//.ѣховамись//.ѣховѣждесь//.ѣховась//.ѣховася//.ѣховѣждеся//.ѣховѣжъдеся//.еховеждесь//.ѣховѣжъдесь//.еховася//.еховась//.ѣховажъдесь//.ѣховажъдеся//.ѣховѣтись//.еховетися//.еховетись//.еховежеся//.еховежесь//.еховабось//.еховабысь//.еховабыся//.еховемись//.ѣховѣбысь//.еховемися//.еховежъдесь//.ѣховѣмися//.еховаждеся//.ѣховатись//.ѣховатися//.еховаждесь//.ѣховабося//.ѣховабось//.еховеся//.ѣховѣжеся//.ѣховѣжесь//.еховатися//.еховесь//.еховатись//.ѣховѣся//.ѣховѣсь//.еховеждеся//.ѣховѣ//.ѣховѣмись//.еховежъдеся//.ехове//.ехова//.еховажеся//.еховажесь//.ѣховѣтися//.ѣховажеся//.ѣховажесь//.еховажъдеся//.еховажъдесь//.еховабося//.ѣховабыся//.ѣховабысь
  gramm: indic,aor,du,1p
 -flex: .ѣсътамися//.ѣсътамись//.ѣсътась//.ѣсътася//.ѣсътѣмись//.ѣсътѣмися//.ѣстамися//.ѣстамись//.есътабысь//.есътабыся//.ѣсътажъдесь//.ѣсътажъдеся//.ѣсътѣбысь//.ѣсътѣбыся//.естежеся//.естежесь//.есте//.еста//.ѣстабось//.ѣсътѣбось//.ѣсътѣбося//.есътемись//.есътемися//.есътажеся//.есътажесь//.есътежеся//.есътежесь//.естабысь//.естабыся//.есъте//.есътася//.есъта//.есътась//.ѣсътѣся//.ѣсътѣсь//.естебось//.естебося//.есътебысь//.есътебыся//.естеждеся//.естеждесь//.естеся//.естабось//.естабося//.естесь//.ѣсътатись//.ѣсътатися//.ѣстась//.ѣстажесь//.ѣстажеся//.естаждесь//.есътебось//.есътебося//.естаждеся//.ѣсътѣтися//.ѣсътѣтись//.естажесь//.есътетися//.есътетись//.естатися//.естатись//.естебысь//.естебыся//.ѣстѣся//.ѣстѣсь//.есътежъдеся//.ѣстѣжеся//.ѣстѣжесь//.есътежъдесь//.ѣсътѣжеся//.ѣстѣ//.ѣсътѣжесь//.естажеся//.естася//.естась//.ѣстѣбысь//.ѣстѣбыся//.ѣстася//.ѣсътабося//.ѣсътабось//.есътамись//.есътамися//.ѣстѣтися//.ѣстаждеся//.ѣстаждесь//.ѣстѣтись//.ѣсътѣжъдеся//.ѣсътѣжъдесь//.ѣстѣждеся//.ѣстѣждесь//.есътажъдеся//.есътажъдесь//.естемись//.естемися//.ѣста//.естетися//.есътабось//.есътабося//.ѣстѣбось//.ѣстѣбося//.естетись//.ѣсътабыся//.ѣсътабысь//.есътатися//.ѣсътѣ//.ѣстатись//.ѣстатися//.ѣстабося//.есътатись//.ѣстѣмись//.ѣстѣмися//.есътеся//.есътесь//.естамись//.естамися//.ѣсътажесь//.ѣсътажеся//.ѣстабыся//.ѣстабысь//.ѣсъта
  gramm: indic,aor,du,2p
 -flex: .ѣсътамися//.ѣсътамись//.ѣсътась//.ѣсътася//.ѣстебысь//.сътежесь//.сътежеся//.ѣсътѣмись//.ѣсътѣмися//.ѣстамися//.ѣстамись//.ѣсътесь//.ѣсътебысь//.есътабысь//.есътабыся//.ѣстежесь//.ѣстежеся//.сътежъдесь//.сътежъдеся//.ѣсътебыся//.ѣсътеся//.ѣсътажъдесь//.съте//.ѣсътажъдеся//.ѣсътѣбысь//.ѣсътежъдесь//.ѣсътежъдеся//.ѣсътѣбыся//.естежеся//.естежесь//.есте//.ѣстебыся//.еста//.ѣстемися//.ѣстебося//.ѣстебось//.ѣстабось//.ѣсътѣбось//.ѣсътѣбося//.сътетись//.сътетися//.ѣсътетись//.ѣсътетися//.есътемись//.есътемися//.есътажеся//.есътажесь//.стемися//.стемись//.есътежеся//.есътежесь//.естабысь//.естабыся//.есъте//.есътася//.стеждесь//.есъта//.есътась//.ѣсътебося//.ѣсътѣся//.ѣсътѣсь//.ѣсътебось//.естебось//.естебося//.ѣстемись//.есътебысь//.есътебыся//.ѣстесь//.ѣстеся//.естеждеся//.естеждесь//.естеся//.естабось//.естабося//.естесь//.ѣсътатись//.ѣсътатися//.ѣстась//.ѣстажесь//.сътебыся//.сътебысь//.ѣстажеся//.естаждесь//.есътебось//.есътебося//.естаждеся//.ѣсътѣтися//.ѣсътѣтись//.естажесь//.есътетися//.есътетись//.естатися//.естатись//.ѣстеждесь//.естебысь//.естебыся//.ѣстеждеся//.ѣстѣся//.ѣстѣсь//.есътежъдеся//.ѣстѣжеся//.ѣстѣжесь//.есътежъдесь//.ѣсътѣжеся//.ѣстѣ//.ѣсътѣжесь//.естажеся//.стежесь//.естася//.естась//.стежеся//.сътебося//.ѣсътежесь//.ѣсътежеся//.сътебось//.ѣстѣбысь//.ѣстѣбыся//.ѣстася//.ѣсътабося//.ѣсътабось//.стебыся//.есътамись//.есътамися//.стебысь//.ѣстѣтися//.ѣстаждеся//.ѣстаждесь//.ѣстѣтись//.ѣсътѣжъдеся//.ѣсътѣжъдесь//.ѣстѣждеся//.ѣстѣждесь//.сътесь//.сътеся//.сте//.есътажъдеся//.есътажъдесь//.сътемися//.сътемись//.естемись//.естемися//.ѣста//.ѣсте//.стесь//.стеся//.естетися//.есътабось//.есътабося//.ѣстѣбось//.ѣстѣбося//.естетись//.ѣсътабыся//.ѣсътабысь//.ѣсътемися//.ѣсътемись//.есътатися//.ѣстетись//.ѣсътѣ//.ѣстатись//.ѣстатися//.стеждеся//.ѣстабося//.есътатись//.ѣстѣмись//.ѣстѣмися//.есътеся//.есътесь//.стетись//.стетися//.ѣстетися//.стебося//.стебось//.естамись//.естамися//.ѣсътажесь//.ѣсътажеся//.ѣстабыся//.ѣстабысь//.ѣсъте//.ѣсъта
  gramm: indic,aor,du,3p
 -flex: .елтись//.елъжесь//.елтися//.ѣлъмися//.ѣлся//.ѣлсь//.ѣлъбыся//.ѣлъ//.ѣлъждеся//.елъсь//.елъся//.ѣлъждесь//.ѣлъся//.елжесь//.елжеся//.ѣлъсь//.ѣлжеся//.елъ//.елътись//.елъмись//.елбыся//.елъбыся//.елждеся//.елждесь//.елъбысь//.ѣлждесь//.ѣлжесь//.ѣлъжъдеся//.ѣлъжъдесь//.елсь//.елся//.елътися//.ѣлъжеся//.елъмися//.ѣл//.елбося//.ел//.елбось//.ѣлътися//.ѣлътись//.ѣлъбось//.елмися//.елмись//.ѣлъбося//.ѣлбысь//.ѣлбыся//.елъжъдесь//.ѣлбось//.ѣлбося//.елъжъдеся//.ѣлждеся//.ѣлмись//.елъждесь//.елъжеся//.ѣлмися//.елъждеся//.елъбося//.елъбось//.ѣлъжесь//.ѣлтися//.ѣлтись//.ѣлъбысь//.елбысь//.ѣлъмись
  gramm: perf,sg,m
 -flex: .емебысь//.емебыся//<1>.еммися//.имъждесь//.имъждеся//<1>.еммись//<1>.емсь//<1>.емся//.имебысь//.имебыся//.еммись//.еммися//<1>.емъ//.имтись//.имтися//.емежъдеся//.емежъдесь//.емъбось//<1>.емъждесь//.еме//<1>.емъждеся//.имеждеся//.емъждеся//.емъждесь//.емъ//<1>.емъжеся//<1>.емъжесь//.имбося//.имбось//.имеся//.имесь//<1>.емъся//<1>.емъсь//.ембысь//.ембыся//.имъ//.емемись//.емемися//.емъсь//.емъся//.име//.емъжъдесь//.емтися//<1>.емтись//<1>.емтися//.емтись//.ем//.имъжъдесь//.им//.имъбося//.имъбось//.емъжъдеся//.емъбося//<1>.емътися//.емся//<1>.емътись//.емсь//.емждеся//.иметися//.иметись//.емждесь//.еметися//.имъсь//.имъся//.еметись//.имъмися//<1>.емъбысь//.иммися//.иммись//<1>.емъбыся//<1>.ембося//<1>.ембось//.емъжесь//.емъжеся//.емътись//.емътися//.емеждеся//.емеждесь//.имеждесь//.имъмись//.имъжесь//.имъжеся//<1>.емъбось//<1>.емъбося//.имътись//.имътися//.имежъдеся//.емжеся//.емжесь//.имежъдесь//<1>.емъжъдеся//<1>.емъжъдесь//<1>.емждесь//.емежеся//.емежесь//<1>.ембыся//<1>.емждеся//<1>.ембысь//.имжесь//.имжеся//.емъбыся//.емъбысь//.емеся//.ембося//.имъбыся//.имъбысь//.имждеся//.имждесь//.имсь//.емъмися//.емъмись//.имся//.емебось//.емебося//.ембось//.имебось//.имебося//.имъжъдеся//<1>.емъмись//<1>.емъмися//.имбыся//.имбысь//.емесь//.имемись//.имемися//<1>.емжесь//<1>.емжеся//.имежеся//.имежесь//<1>.ем
  gramm: imper,pl,1p
 -flex: .ѣшѧжъдеся//.ѣшѧжъдесь//.ешамись//.ешѧждесь//.ешамися//.ѣшажъдесь//.ѣшажъдеся//.ешѧтись//.ѣшѧбось//.ѣшѧбося//.ѣшѧтися//.ѣшѧтись//.ешабось//.ешабося//.ѣшѧждесь//.ешѧбося//.ешѧбось//.ешажеся//.ешажесь//.ѣшабося//.ѣшабось//.ешѧтися//.ешѧбысь//.ѣшатись//.ешася//.ешась//.ѣшатися//.ешабысь//.ешажъдеся//.ешѧся//.ешабыся//.ешѧжъдесь//.ѣшѧбысь//.ѣшѧ//.ешѧжъдеся//.ешѧ//.ешѧждеся//.ешѧжесь//.ешаждеся//.ешаждесь//.ешажъдесь//.ешѧсь//.ѣшѧжеся//.ѣшѧжесь//.ешѧжеся//.ѣшамися//.ѣшамись//.ѣшѧмись//.ѣшѧбыся//.ешѧмися//.ѣшажесь//.ѣшажеся//.ешѧмись//.ѣшась//.ѣшася//.ешѧбыся//.ѣшаждеся//.ѣшаждесь//.еша//.ѣшѧждеся//.ѣша//.ѣшабыся//.ѣшѧмися//.ешатись//.ѣшѧся//.ѣшѧсь//.ешатися//.ѣшабысь
  gramm: indic,aor,pl,3p
 -flex: .ѣстеждесь//.ѣстеждеся//.ѣстежеся//.естебысь//.ѣсътетися//.есътежеся//.есътежесь//.естетися//.ѣсътемися//.ѣсътемись//.естетись//.есътежъдеся//.есъте//.ѣсътесь//.ѣсътебысь//.есътежъдесь//.ѣстетись//.ѣстетися//.ѣстежесь//.ѣсътебось//.естебось//.ѣсътежесь//.ѣсътежеся//.ѣсътеся//.есътебысь//.есътетися//.ѣстесь//.ѣстеся//.естеждеся//.естеждесь//.естеся//.есътеся//.есътесь//.естесь//.естежеся//.естежесь//.естебося//.естебыся//.есте//.ѣстебыся//.ѣстебысь//.ѣстемися//.ѣстебося//.ѣстебось//.ѣстемись//.есътебыся//.ѣсътебыся//.есътебось//.есътебося//.ѣсътетись//.естемись//.естемися//.ѣсътежъдесь//.ѣсътебося//.ѣсте//.ѣсътежъдеся//.есътемись//.ѣсъте//.есътетись//.есътемися
  gramm: indic,aor,pl,2p
 -flex: .ѣхомтись//.ехоммися//.ѣхомъжеся//.ехомътись//.ѣхомъжъдеся//.ѣхомъбыся//.ѣхомбыся//.ехомжеся//.ехомъждеся//.ехомжесь//.ехомъбыся//.ѣхомждеся//.ѣхомъжесь//.ехомъмися//.ѣхомжеся//.ѣхоммись//.ѣхомъбось//.ѣхомъждесь//.ѣхомъждеся//.ѣхомтися//.ехомъжъдеся//.ехомъжъдесь//.ѣхоммися//.ехомъбося//.ехомждесь//.ѣхомъбысь//.ѣхом//.ехомъ//.ехомбыся//.ѣхомжесь//.ехомсь//.ехоммись//.ехомъбось//.ѣхомбось//.ехомъжеся//.ехомбось//.ехомбося//.ѣхомъбося//.ехомтися//.ехомтись//.ехомся//.ѣхомъжъдесь//.ехомъмись//.ѣхомждесь//.ехомъждесь//.ѣхомъ//.ехомъжесь//.ехомътися//.ѣхомся//.ѣхомъмися//.ехомждеся//.ѣхомъмись//.ѣхомъсь//.ѣхомъся//.ехомъбысь//.ѣхомбысь//.ѣхомбося//.ехомъся//.ехомъсь//.ѣхомсь//.ѣхомътись//.ѣхомътися//.ехом//.ехомбысь
  gramm: indic,aor,pl,1p
 -flex: .итѣбысь//.итѣбыся//.итебося//.итебось//.итежесь//.итежеся//.итѣжъдеся//.итѣ//.итажъдесь//.итебыся//.итебысь//.итажъдеся//.итѣжъдесь//.итажесь//.итежъдеся//.итѣмись//.итемися//.итемись//.итеждеся//.итѣждесь//.итажеся//.итѣбося//.итабося//.итабось//.итесь//.итеся//.ита//.итѣбось//.итеждесь//.итѣмися//.итетись//.итаждесь//.итаждеся//.ите//.итабыся//.итежъдесь//.итабысь//.итѣтись//.итатись//.итатися//.итетися//.итѣся//.итѣсь//.итѣжеся//.итѣждеся//.итась//.итася//.итѣтися//.итѣжесь//.итамися//.итамись
  gramm: imper,du,2p
 -flex: .ивѣбысь//.ивѣбыся//.ивежъдесь//.ивежъдеся//.ивѣмись//.ивѣмися//.ивемися//.ивемись//<1>.евежеся//<1>.евабося//<1>.евемись//<1>.евемися//<1>.евѣждесь//<1>.евѣждеся//<1>.евабось//<1>.евежесь//.ивѣждесь//<1>.еважеся//.ивѣждеся//<1>.евѣсь//<1>.евѣся//<1>.еважесь//.ивамися//.ивамись//.ивебыся//.ивебысь//.иваждесь//.иваждеся//<1>.евебось//<1>.евебося//.ивѣжъдеся//.ивѣжъдесь//<1>.евѣтись//<1>.евѣтися//<1>.евѣ//.иветись//.иветися//.ивежесь//.ивежеся//.ивесь//.ивеся//<1>.евеся//<1>.ева//<1>.еве//.ивѣ//<1>.евежъдеся//<1>.евежъдесь//.иважесь//.иважеся//<1>.евабысь//<1>.евабыся//.ивѣбось//.ивѣбося//.ивабыся//.ивабысь//.ивѣся//.ивѣсь//<1>.евѣмися//<1>.евѣмись//.ива//.иве//<1>.евѣбыся//<1>.евѣбысь//<1>.евѣбося//<1>.евѣбось//<1>.евеждеся//<1>.евеждесь//.ивась//.ивася//<1>.еважъдеся//<1>.евамись//<1>.еважъдесь//<1>.евѣжъдесь//<1>.евѣжъдеся//<1>.евесь//<1>.евася//<1>.евась//<1>.евамися//.иважъдесь//.иважъдеся//.ивебося//.ивебось//.ивеждеся//.ивеждесь//<1>.еветися//<1>.еветись//<1>.еватися//<1>.еватись//.ивѣжеся//.ивѣжесь//.иватись//.иватися//.ивабося//.ивабось//.ивѣтися//.ивѣтись//<1>.еваждесь//<1>.еваждеся//<1>.евѣжесь//<1>.евѣжеся//<1>.евебысь//<1>.евебыся
  gramm: imper,du,1p
 -flex: .ехъбысь//.ѣхъбось//.ехбысь//.ехжеся//.ехбыся//.ехъжеся//.ехбось//.ехбося//.ѣхждесь//.ѣхтись//.ѣхъждесь//.ѣхъждеся//.ехжесь//.ѣхбося//.ѣхбось//.ѣхъмись//.ехъбыся//.ѣхмися//.ѣхъбыся//.ѣхъбысь//.ехждесь//.ехся//.ехсь//.ехждеся//.ѣхбыся//.ѣхбысь//.ѣхтися//.ѣхъсь//.ѣхъся//.ех//.ехъся//.ѣх//.ехъсь//.ѣхътись//.ѣхътися//.ѣхмись//.ѣхсь//.ѣхъжъдеся//.ехъбось//.ехъжъдеся//.ехъжъдесь//.ехъбося//.ѣхъмися//.ѣхжесь//.ѣхжеся//.ехъждеся//.ѣхъжъдесь//.ехъждесь//.ѣхъжеся//.ехъ//.ѣхъбося//.ѣхждеся//.ехмись//.ехъмись//.ехъжесь//.ехмися//.ехътися//.ехтися//.ехтись//.ехътись//.ѣхъ//.ѣхъжесь//.ѣхся//.ехъмися
  gramm: indic,aor,sg,1p
 -flex: <1>.уждеся//<1>.ужесь//<1>.уждесь//<1>.убыся//<1>.убысь//<1>.умися//<1>.утись//<1>.у//<1>.утися//<1>.ужъдесь//<1>.ужъдеся//<1>.убося//<1>.убось//<1>.усь//<1>.ужеся//<1>.умись//<1>.уся
  gramm: indic,praes,sg,1p
 -flex: <1>.ешись//<1>.ешитись//<1>.ешижъдеся//<1>.ешися//<1>.ешибося//<1>.ешибось//<1>.ешижеся//<1>.ешиждеся//<1>.ешиждесь//<1>.ешимися//<1>.ешижъдесь//<1>.ешитися//<1>.еши//<1>.ешибысь//<1>.ешижесь//<1>.ешимись//<1>.ешибыся
  gramm: indic,praes,sg,2p
 -flex: <1>.ет//<1>.етъмися//<1>.етътись//<1>.етътися//<1>.етися//<1>.етись//<1>.етждеся//<1>.ебось//<1>.етждесь//<1>.еждесь//<1>.етъжесь//<1>.етъжеся//<1>.еждеся//<1>.етъжъдесь//<1>.етъжъдеся//<1>.еттися//<1>.етъждеся//<1>.етъждесь//<1>.еттись//<1>.ебысь//<1>.ебыся//<1>.етмись//<1>.етмися//<1>.еся//<1>.етъбося//<1>.етжеся//<1>.етжесь//<1>.етъсь//<1>.етъся//<1>.етъ//<1>.етъмись//<1>.етъбось//<1>.ебося//<1>.е//<1>.етбось//<1>.ежеся//<1>.етбося//<1>.емись//<1>.ежесь//<1>.етбысь//<1>.етбыся//<1>.емися//<1>.ется//<1>.етсь//<1>.етъбыся//<1>.етъбысь//<1>.ежъдеся//<1>.ежъдесь//<1>.есь
  gramm: indic,praes,sg,3p
 -flex: .елабысь//.ѣлабось//.елажеся//.еламися//.ѣламися//.ѣлаждесь//.ѣлаждеся//.ѣламись//.ѣлабося//.елабыся//.ѣлабыся//.ѣлабысь//.елаждеся//.ѣлась//.ѣлася//.елаждесь//.елася//.елась//.ѣлатись//.ѣлатися//.елабось//.елажъдеся//.елажъдесь//.елабося//.ѣлажъдесь//.ѣлажъдеся//.ела//.еламись//.елажесь//.елатися//.елатись//.ѣла//.ѣлажесь//.ѣлажеся
  gramm: perf,du,m
 -flex: .елетися//.елетись//.ележдесь//.ележъдесь//.ѣлѣжъдеся//.ѣлѣжъдесь//.ѣлѣ//.ѣлѣжеся//.ѣлѣжесь//.ѣлѣмись//.ѣлѣтися//.ѣлѣтись//.ѣлѣмися//.елебось//.елебося//.ѣлѣждесь//.ѣлѣждеся//.елеся//.елесь//.ележеся//.ележесь//.ѣлѣбысь//.ѣлѣбыся//.ележъдеся//.еле//.ѣлѣбось//.ѣлѣбося//.ѣлѣся//.ѣлѣсь//.ележдеся//.елебысь//.елебыся//.елемись//.елемися
  gramm: perf,du,n
 -flex: .елабысь//.ѣлабось//.елажеся//.еламися//.ѣламися//.ѣлаждесь//.ѣлаждеся//.ѣламись//.ѣлабося//.елабыся//.ѣлабыся//.ѣлабысь//.елаждеся//.ѣлась//.ѣлася//.елаждесь//.елася//.елась//.ѣлатись//.ѣлатися//.елабось//.елажъдеся//.елажъдесь//.елабося//.ѣлажъдесь//.ѣлажъдеся//.ела//.еламись//.елажесь//.елатися//.елатись//.ѣла//.ѣлажесь//.ѣлажеся
  gramm: perf,sg,f
